{"abandonar": {"Gerund": "abandonando", "Past Participle": "abandonado", "Indicativo Presente": {"form_1s": "abandono", "form_2s": "abandonas", "form_3s": "abandona", "form_1p": "abandonamos", "form_2p": "abandon\u00e1is", "form_3p": "abandonan"}, "Indicativo Futuro": {"form_1s": "abandonar\u00e9", "form_2s": "abandonar\u00e1s", "form_3s": "abandonar\u00e1", "form_1p": "abandonaremos", "form_2p": "abandonar\u00e9is", "form_3p": "abandonar\u00e1n"}, "Indicativo Imperfecto": {"form_1s": "abandonaba", "form_2s": "abandonabas", "form_3s": "abandonaba", "form_1p": "abandon\u00e1bamos", "form_2p": "abandonabais", "form_3p": "abandonaban"}, "Indicativo Pret\u00e9rito": {"form_1s": "abandon\u00e9", "form_2s": "abandonaste", "form_3s": "abandon\u00f3", "form_1p": "abandonamos", "form_2p": "abandonasteis", "form_3p": "abandonaron"}, "Indicativo Condicional": {"form_1s": "abandonar\u00eda", "form_2s": "abandonar\u00edas", "form_3s": "abandonar\u00eda", "form_1p": "abandonar\u00edamos", "form_2p": "abandonar\u00edais", "form_3p": "abandonar\u00edan"}, "Indicativo Presente perfecto": {"form_1s": "he abandonado", "form_2s": "has abandonado", "form_3s": "ha abandonado", "form_1p": "hemos abandonado", "form_2p": "hab\u00e9is abandonado", "form_3p": "han abandonado"}, "Indicativo Futuro perfecto": {"form_1s": "habr\u00e9 abandonado", "form_2s": "habr\u00e1s abandonado", "form_3s": "habr\u00e1 abandonado", "form_1p": "habremos abandonado", "form_2p": "habr\u00e9is abandonado", "form_3p": "habr\u00e1n abandonado"}, "Indicativo Pluscuamperfecto": {"form_1s": "hab\u00eda abandonado", "form_2s": "hab\u00edas abandonado", "form_3s": "hab\u00eda abandonado", "form_1p": "hab\u00edamos abandonado", "form_2p": "hab\u00edais abandonado", "form_3p": "hab\u00edan abandonado"}, "Indicativo Pret\u00e9rito anterior": {"form_1s": "hube abandonado", "form_2s": "hubiste abandonado", "form_3s": "hubo abandonado", "form_1p": "hubimos abandonado", "form_2p": "hubisteis abandonado", "form_3p": "hubieron abandonado"}, "Indicativo Condicional perfecto": {"form_1s": "habr\u00eda abandonado", "form_2s": "habr\u00edas abandonado", "form_3s": "habr\u00eda abandonado", "form_1p": "habr\u00edamos abandonado", "form_2p": "habr\u00edais abandonado", "form_3p": "habr\u00edan abandonado"}, "Subjuntivo Presente": {"form_1s": "abandone", "form_2s": "abandones", "form_3s": "abandone", "form_1p": "abandonemos", "form_2p": "abandon\u00e9is", "form_3p": "abandonen"}, "Subjuntivo Imperfecto": {"form_1s": "abandonara", "form_2s": "abandonaras", "form_3s": "abandonara", "form_1p": "abandon\u00e1ramos", "form_2p": "abandonarais", "form_3p": "abandonaran"}, "Subjuntivo Futuro": {"form_1s": "abandonare", "form_2s": "abandonares", "form_3s": "abandonare", "form_1p": "abandon\u00e1remos", "form_2p": "abandonareis", "form_3p": "abandonaren"}, "Subjuntivo Presente perfecto": {"form_1s": "haya abandonado", "form_2s": "hayas abandonado", "form_3s": "haya abandonado", "form_1p": "hayamos abandonado", "form_2p": "hay\u00e1is abandonado", "form_3p": "hayan abandonado"}, "Subjuntivo Futuro perfecto": {"form_1s": "hubiere abandonado", "form_2s": "hubieres abandonado", "form_3s": "hubiere abandonado", "form_1p": "hubi\u00e9remos abandonado", "form_2p": "hubiereis abandonado", "form_3p": "hubieren abandonado"}, "Subjuntivo Pluscuamperfecto": {"form_1s": "hubiera abandonado", "form_2s": "hubieras abandonado", "form_3s": "hubiera abandonado", "form_1p": "hubi\u00e9ramos abandonado", "form_2p": "hubierais abandonado", "form_3p": "hubieran abandonado"}, "Imperativo Afirmativo Presente": {"form_1s": null, "form_2s": "abandona", "form_3s": "abandonad", "form_1p": null, "form_2p": "abandone", "form_3p": "abandonen"}, "Imperativo Negativo Presente": {"form_1s": null, "form_2s": "no abandones", "form_3s": "no abandon\u00e9is", "form_1p": null, "form_2p": "no abandone", "form_3p": "no abandonen"}}, "abordar": {"Gerund": "abordando", "Past Participle": "abordado", "Indicativo Presente": {"form_1s": "abordo", "form_2s": "abordas", "form_3s": "aborda", "form_1p": "abordamos", "form_2p": "abord\u00e1is", "form_3p": "abordan"}, "Indicativo Futuro": {"form_1s": "abordar\u00e9", "form_2s": "abordar\u00e1s", "form_3s": "abordar\u00e1", "form_1p": "abordaremos", "form_2p": "abordar\u00e9is", "form_3p": "abordar\u00e1n"}, "Indicativo Imperfecto": {"form_1s": "abordaba", "form_2s": "abordabas", "form_3s": "abordaba", "form_1p": "abord\u00e1bamos", "form_2p": "abordabais", "form_3p": "abordaban"}, "Indicativo Pret\u00e9rito": {"form_1s": "abord\u00e9", "form_2s": "abordaste", "form_3s": "abord\u00f3", "form_1p": "abordamos", "form_2p": "abordasteis", "form_3p": "abordaron"}, "Indicativo Condicional": {"form_1s": "abordar\u00eda", "form_2s": "abordar\u00edas", "form_3s": "abordar\u00eda", "form_1p": "abordar\u00edamos", "form_2p": "abordar\u00edais", "form_3p": "abordar\u00edan"}, "Indicativo Presente perfecto": {"form_1s": "he abordado", "form_2s": "has abordado", "form_3s": "ha abordado", "form_1p": "hemos abordado", "form_2p": "hab\u00e9is abordado", "form_3p": "han abordado"}, "Indicativo Futuro perfecto": {"form_1s": "habr\u00e9 abordado", "form_2s": "habr\u00e1s abordado", "form_3s": "habr\u00e1 abordado", "form_1p": "habremos abordado", "form_2p": "habr\u00e9is abordado", "form_3p": "habr\u00e1n abordado"}, "Indicativo Pluscuamperfecto": {"form_1s": "hab\u00eda abordado", "form_2s": "hab\u00edas abordado", "form_3s": "hab\u00eda abordado", "form_1p": "hab\u00edamos abordado", "form_2p": "hab\u00edais abordado", "form_3p": "hab\u00edan abordado"}, "Indicativo Pret\u00e9rito anterior": {"form_1s": "hube abordado", "form_2s": "hubiste abordado", "form_3s": "hubo abordado", "form_1p": "hubimos abordado", "form_2p": "hubisteis abordado", "form_3p": "hubieron abordado"}, "Indicativo Condicional perfecto": {"form_1s": "habr\u00eda abordado", "form_2s": "habr\u00edas abordado", "form_3s": "habr\u00eda abordado", "form_1p": "habr\u00edamos abordado", "form_2p": "habr\u00edais abordado", "form_3p": "habr\u00edan abordado"}, "Subjuntivo Presente": {"form_1s": "aborde", "form_2s": "abordes", "form_3s": "aborde", "form_1p": "abordemos", "form_2p": "abord\u00e9is", "form_3p": "aborden"}, "Subjuntivo Imperfecto": {"form_1s": "abordara", "form_2s": "abordaras", "form_3s": "abordara", "form_1p": "abord\u00e1ramos", "form_2p": "abordarais", "form_3p": "abordaran"}, "Subjuntivo Futuro": {"form_1s": "abordare", "form_2s": "abordares", "form_3s": "abordare", "form_1p": "abord\u00e1remos", "form_2p": "abordareis", "form_3p": "abordaren"}, "Subjuntivo Presente perfecto": {"form_1s": "haya abordado", "form_2s": "hayas abordado", "form_3s": "haya abordado", "form_1p": "hayamos abordado", "form_2p": "hay\u00e1is abordado", "form_3p": "hayan abordado"}, "Subjuntivo Futuro perfecto": {"form_1s": "hubiere abordado", "form_2s": "hubieres abordado", "form_3s": "hubiere abordado", "form_1p": "hubi\u00e9remos abordado", "form_2p": "hubiereis abordado", "form_3p": "hubieren abordado"}, "Subjuntivo Pluscuamperfecto": {"form_1s": "hubiera abordado", "form_2s": "hubieras abordado", "form_3s": "hubiera abordado", "form_1p": "hubi\u00e9ramos abordado", "form_2p": "hubierais abordado", "form_3p": "hubieran abordado"}, "Imperativo Afirmativo Presente": {"form_1s": null, "form_2s": "aborda", "form_3s": "abordad", "form_1p": null, "form_2p": "aborde", "form_3p": "aborden"}, "Imperativo Negativo Presente": {"form_1s": null, "form_2s": "no abordes", "form_3s": "no abord\u00e9is", "form_1p": null, "form_2p": "no aborde", "form_3p": "no aborden"}}, "abortar": {"Gerund": "abortando", "Past Participle": "abortado", "Indicativo Presente": {"form_1s": "aborto", "form_2s": "abortas", "form_3s": "aborta", "form_1p": "abortamos", "form_2p": "abort\u00e1is", "form_3p": "abortan"}, "Indicativo Futuro": {"form_1s": "abortar\u00e9", "form_2s": "abortar\u00e1s", "form_3s": "abortar\u00e1", "form_1p": "abortaremos", "form_2p": "abortar\u00e9is", "form_3p": "abortar\u00e1n"}, "Indicativo Imperfecto": {"form_1s": "abortaba", "form_2s": "abortabas", "form_3s": "abortaba", "form_1p": "abort\u00e1bamos", "form_2p": "abortabais", "form_3p": "abortaban"}, "Indicativo Pret\u00e9rito": {"form_1s": "abort\u00e9", "form_2s": "abortaste", "form_3s": "abort\u00f3", "form_1p": "abortamos", "form_2p": "abortasteis", "form_3p": "abortaron"}, "Indicativo Condicional": {"form_1s": "abortar\u00eda", "form_2s": "abortar\u00edas", "form_3s": "abortar\u00eda", "form_1p": "abortar\u00edamos", "form_2p": "abortar\u00edais", "form_3p": "abortar\u00edan"}, "Indicativo Presente perfecto": {"form_1s": "he abortado", "form_2s": "has abortado", "form_3s": "ha abortado", "form_1p": "hemos abortado", "form_2p": "hab\u00e9is abortado", "form_3p": "han abortado"}, "Indicativo Futuro perfecto": {"form_1s": "habr\u00e9 abortado", "form_2s": "habr\u00e1s abortado", "form_3s": "habr\u00e1 abortado", "form_1p": "habremos abortado", "form_2p": "habr\u00e9is abortado", "form_3p": "habr\u00e1n abortado"}, "Indicativo Pluscuamperfecto": {"form_1s": "hab\u00eda abortado", "form_2s": "hab\u00edas abortado", "form_3s": "hab\u00eda abortado", "form_1p": "hab\u00edamos abortado", "form_2p": "hab\u00edais abortado", "form_3p": "hab\u00edan abortado"}, "Indicativo Pret\u00e9rito anterior": {"form_1s": "hube abortado", "form_2s": "hubiste abortado", "form_3s": "hubo abortado", "form_1p": "hubimos abortado", "form_2p": "hubisteis abortado", "form_3p": "hubieron abortado"}, "Indicativo Condicional perfecto": {"form_1s": "habr\u00eda abortado", "form_2s": "habr\u00edas abortado", "form_3s": "habr\u00eda abortado", "form_1p": "habr\u00edamos abortado", "form_2p": "habr\u00edais abortado", "form_3p": "habr\u00edan abortado"}, "Subjuntivo Presente": {"form_1s": "aborte", "form_2s": "abortes", "form_3s": "aborte", "form_1p": "abortemos", "form_2p": "abort\u00e9is", "form_3p": "aborten"}, "Subjuntivo Imperfecto": {"form_1s": "abortara", "form_2s": "abortaras", "form_3s": "abortara", "form_1p": "abort\u00e1ramos", "form_2p": "abortarais", "form_3p": "abortaran"}, "Subjuntivo Futuro": {"form_1s": "abortare", "form_2s": "abortares", "form_3s": "abortare", "form_1p": "abort\u00e1remos", "form_2p": "abortareis", "form_3p": "abortaren"}, "Subjuntivo Presente perfecto": {"form_1s": "haya abortado", "form_2s": "hayas abortado", "form_3s": "haya abortado", "form_1p": "hayamos abortado", "form_2p": "hay\u00e1is abortado", "form_3p": "hayan abortado"}, "Subjuntivo Futuro perfecto": {"form_1s": "hubiere abortado", "form_2s": "hubieres abortado", "form_3s": "hubiere abortado", "form_1p": "hubi\u00e9remos abortado", "form_2p": "hubiereis abortado", "form_3p": "hubieren abortado"}, "Subjuntivo Pluscuamperfecto": {"form_1s": "hubiera abortado", "form_2s": "hubieras abortado", "form_3s": "hubiera abortado", "form_1p": "hubi\u00e9ramos abortado", "form_2p": "hubierais abortado", "form_3p": "hubieran abortado"}, "Imperativo Afirmativo Presente": {"form_1s": null, "form_2s": "aborta", "form_3s": "abortad", "form_1p": null, "form_2p": "aborte", "form_3p": "aborten"}, "Imperativo Negativo Presente": {"form_1s": null, "form_2s": "no abortes", "form_3s": "no abort\u00e9is", "form_1p": null, "form_2p": "no aborte", "form_3p": "no aborten"}}, "abrazar": {"Gerund": "abrazando", "Past Participle": "abrazado", "Indicativo Presente": {"form_1s": "abrazo", "form_2s": "abrazas", "form_3s": "abraza", "form_1p": "abrazamos", "form_2p": "abraz\u00e1is", "form_3p": "abrazan"}, "Indicativo Futuro": {"form_1s": "abrazar\u00e9", "form_2s": "abrazar\u00e1s", "form_3s": "abrazar\u00e1", "form_1p": "abrazaremos", "form_2p": "abrazar\u00e9is", "form_3p": "abrazar\u00e1n"}, "Indicativo Imperfecto": {"form_1s": "abrazaba", "form_2s": "abrazabas", "form_3s": "abrazaba", "form_1p": "abraz\u00e1bamos", "form_2p": "abrazabais", "form_3p": "abrazaban"}, "Indicativo Pret\u00e9rito": {"form_1s": "abrac\u00e9", "form_2s": "abrazaste", "form_3s": "abraz\u00f3", "form_1p": "abrazamos", "form_2p": "abrazasteis", "form_3p": "abrazaron"}, "Indicativo Condicional": {"form_1s": "abrazar\u00eda", "form_2s": "abrazar\u00edas", "form_3s": "abrazar\u00eda", "form_1p": "abrazar\u00edamos", "form_2p": "abrazar\u00edais", "form_3p": "abrazar\u00edan"}, "Indicativo Presente perfecto": {"form_1s": "he abrazado", "form_2s": "has abrazado", "form_3s": "ha abrazado", "form_1p": "hemos abrazado", "form_2p": "hab\u00e9is abrazado", "form_3p": "han abrazado"}, "Indicativo Futuro perfecto": {"form_1s": "habr\u00e9 abrazado", "form_2s": "habr\u00e1s abrazado", "form_3s": "habr\u00e1 abrazado", "form_1p": "habremos abrazado", "form_2p": "habr\u00e9is abrazado", "form_3p": "habr\u00e1n abrazado"}, "Indicativo Pluscuamperfecto": {"form_1s": "hab\u00eda abrazado", "form_2s": "hab\u00edas abrazado", "form_3s": "hab\u00eda abrazado", "form_1p": "hab\u00edamos abrazado", "form_2p": "hab\u00edais abrazado", "form_3p": "hab\u00edan abrazado"}, "Indicativo Pret\u00e9rito anterior": {"form_1s": "hube abrazado", "form_2s": "hubiste abrazado", "form_3s": "hubo abrazado", "form_1p": "hubimos abrazado", "form_2p": "hubisteis abrazado", "form_3p": "hubieron abrazado"}, "Indicativo Condicional perfecto": {"form_1s": "habr\u00eda abrazado", "form_2s": "habr\u00edas abrazado", "form_3s": "habr\u00eda abrazado", "form_1p": "habr\u00edamos abrazado", "form_2p": "habr\u00edais abrazado", "form_3p": "habr\u00edan abrazado"}, "Subjuntivo Presente": {"form_1s": "abrace", "form_2s": "abraces", "form_3s": "abrace", "form_1p": "abracemos", "form_2p": "abrac\u00e9is", "form_3p": "abracen"}, "Subjuntivo Imperfecto": {"form_1s": "abrazara", "form_2s": "abrazaras", "form_3s": "abrazara", "form_1p": "abraz\u00e1ramos", "form_2p": "abrazarais", "form_3p": "abrazaran"}, "Subjuntivo Futuro": {"form_1s": "abrazare", "form_2s": "abrazares", "form_3s": "abrazare", "form_1p": "abraz\u00e1remos", "form_2p": "abrazareis", "form_3p": "abrazaren"}, "Subjuntivo Presente perfecto": {"form_1s": "haya abrazado", "form_2s": "hayas abrazado", "form_3s": "haya abrazado", "form_1p": "hayamos abrazado", "form_2p": "hay\u00e1is abrazado", "form_3p": "hayan abrazado"}, "Subjuntivo Futuro perfecto": {"form_1s": "hubiere abrazado", "form_2s": "hubieres abrazado", "form_3s": "hubiere abrazado", "form_1p": "hubi\u00e9remos abrazado", "form_2p": "hubiereis abrazado", "form_3p": "hubieren abrazado"}, "Subjuntivo Pluscuamperfecto": {"form_1s": "hubiera abrazado", "form_2s": "hubieras abrazado", "form_3s": "hubiera abrazado", "form_1p": "hubi\u00e9ramos abrazado", "form_2p": "hubierais abrazado", "form_3p": "hubieran abrazado"}, "Imperativo Afirmativo Presente": {"form_1s": null, "form_2s": "abraza", "form_3s": "abrazad", "form_1p": null, "form_2p": "abrace", "form_3p": "abracen"}, "Imperativo Negativo Presente": {"form_1s": null, "form_2s": "no abraces", "form_3s": "no abrac\u00e9is", "form_1p": null, "form_2p": "no abrace", "form_3p": "no abracen"}}, "abrir": {"Gerund": "abriendo", "Past Participle": "abierto", "Indicativo Presente": {"form_1s": "abro", "form_2s": "abres", "form_3s": "abre", "form_1p": "abrimos", "form_2p": "abr\u00eds", "form_3p": "abren"}, "Indicativo Futuro": {"form_1s": "abrir\u00e9", "form_2s": "abrir\u00e1s", "form_3s": "abrir\u00e1", "form_1p": "abriremos", "form_2p": "abrir\u00e9is", "form_3p": "abrir\u00e1n"}, "Indicativo Imperfecto": {"form_1s": "abr\u00eda", "form_2s": "abr\u00edas", "form_3s": "abr\u00eda", "form_1p": "abr\u00edamos", "form_2p": "abr\u00edais", "form_3p": "abr\u00edan"}, "Indicativo Pret\u00e9rito": {"form_1s": "abr\u00ed", "form_2s": "abriste", "form_3s": "abri\u00f3", "form_1p": "abrimos", "form_2p": "abristeis", "form_3p": "abrieron"}, "Indicativo Condicional": {"form_1s": "abrir\u00eda", "form_2s": "abrir\u00edas", "form_3s": "abrir\u00eda", "form_1p": "abrir\u00edamos", "form_2p": "abrir\u00edais", "form_3p": "abrir\u00edan"}, "Indicativo Presente perfecto": {"form_1s": "he abierto", "form_2s": "has abierto", "form_3s": "ha abierto", "form_1p": "hemos abierto", "form_2p": "hab\u00e9is abierto", "form_3p": "han abierto"}, "Indicativo Futuro perfecto": {"form_1s": "habr\u00e9 abierto", "form_2s": "habr\u00e1s abierto", "form_3s": "habr\u00e1 abierto", "form_1p": "habremos abierto", "form_2p": "habr\u00e9is abierto", "form_3p": "habr\u00e1n abierto"}, "Indicativo Pluscuamperfecto": {"form_1s": "hab\u00eda abierto", "form_2s": "hab\u00edas abierto", "form_3s": "hab\u00eda abierto", "form_1p": "hab\u00edamos abierto", "form_2p": "hab\u00edais abierto", "form_3p": "hab\u00edan abierto"}, "Indicativo Pret\u00e9rito anterior": {"form_1s": "hube abierto", "form_2s": "hubiste abierto", "form_3s": "hubo abierto", "form_1p": "hubimos abierto", "form_2p": "hubisteis abierto", "form_3p": "hubieron abierto"}, "Indicativo Condicional perfecto": {"form_1s": "habr\u00eda abierto", "form_2s": "habr\u00edas abierto", "form_3s": "habr\u00eda abierto", "form_1p": "habr\u00edamos abierto", "form_2p": "habr\u00edais abierto", "form_3p": "habr\u00edan abierto"}, "Subjuntivo Presente": {"form_1s": "abra", "form_2s": "abras", "form_3s": "abra", "form_1p": "abramos", "form_2p": "abr\u00e1is", "form_3p": "abran"}, "Subjuntivo Imperfecto": {"form_1s": "abriera", "form_2s": "abrieras", "form_3s": "abriera", "form_1p": "abri\u00e9ramos", "form_2p": "abrierais", "form_3p": "abrieran"}, "Subjuntivo Futuro": {"form_1s": "abriere", "form_2s": "abrieres", "form_3s": "abriere", "form_1p": "abri\u00e9remos", "form_2p": "abriereis", "form_3p": "abrieren"}, "Subjuntivo Presente perfecto": {"form_1s": "haya abierto", "form_2s": "hayas abierto", "form_3s": "haya abierto", "form_1p": "hayamos abierto", "form_2p": "hay\u00e1is abierto", "form_3p": "hayan abierto"}, "Subjuntivo Futuro perfecto": {"form_1s": "hubiere abierto", "form_2s": "hubieres abierto", "form_3s": "hubiere abierto", "form_1p": "hubi\u00e9remos abierto", "form_2p": "hubiereis abierto", "form_3p": "hubieren abierto"}, "Subjuntivo Pluscuamperfecto": {"form_1s": "hubiera abierto", "form_2s": "hubieras abierto", "form_3s": "hubiera abierto", "form_1p": "hubi\u00e9ramos abierto", "form_2p": "hubierais abierto", "form_3p": "hubieran abierto"}, "Imperativo Afirmativo Presente": {"form_1s": null, "form_2s": "abre", "form_3s": "abrid", "form_1p": null, "form_2p": "abra", "form_3p": "abran"}, "Imperativo Negativo Presente": {"form_1s": null, "form_2s": "no abras", "form_3s": "no abr\u00e1is", "form_1p": null, "form_2p": "no abra", "form_3p": "no abran"}}, "aburrir": {"Gerund": "aburriendo", "Past Participle": "aburrido", "Indicativo Presente": {"form_1s": "aburro", "form_2s": "aburres", "form_3s": "aburre", "form_1p": "aburrimos", "form_2p": "aburr\u00eds", "form_3p": "aburren"}, "Indicativo Futuro": {"form_1s": "aburrir\u00e9", "form_2s": "aburrir\u00e1s", "form_3s": "aburrir\u00e1", "form_1p": "aburriremos", "form_2p": "aburrir\u00e9is", "form_3p": "aburrir\u00e1n"}, "Indicativo Imperfecto": {"form_1s": "aburr\u00eda", "form_2s": "aburr\u00edas", "form_3s": "aburr\u00eda", "form_1p": "aburr\u00edamos", "form_2p": "aburr\u00edais", "form_3p": "aburr\u00edan"}, "Indicativo Pret\u00e9rito": {"form_1s": "aburr\u00ed", "form_2s": "aburriste", "form_3s": "aburri\u00f3", "form_1p": "aburrimos", "form_2p": "aburristeis", "form_3p": "aburrieron"}, "Indicativo Condicional": {"form_1s": "aburrir\u00eda", "form_2s": "aburrir\u00edas", "form_3s": "aburrir\u00eda", "form_1p": "aburrir\u00edamos", "form_2p": "aburrir\u00edais", "form_3p": "aburrir\u00edan"}, "Indicativo Presente perfecto": {"form_1s": "he aburrido", "form_2s": "has aburrido", "form_3s": "ha aburrido", "form_1p": "hemos aburrido", "form_2p": "hab\u00e9is aburrido", "form_3p": "han aburrido"}, "Indicativo Futuro perfecto": {"form_1s": "habr\u00e9 aburrido", "form_2s": "habr\u00e1s aburrido", "form_3s": "habr\u00e1 aburrido", "form_1p": "habremos aburrido", "form_2p": "habr\u00e9is aburrido", "form_3p": "habr\u00e1n aburrido"}, "Indicativo Pluscuamperfecto": {"form_1s": "hab\u00eda aburrido", "form_2s": "hab\u00edas aburrido", "form_3s": "hab\u00eda aburrido", "form_1p": "hab\u00edamos aburrido", "form_2p": "hab\u00edais aburrido", "form_3p": "hab\u00edan aburrido"}, "Indicativo Pret\u00e9rito anterior": {"form_1s": "hube aburrido", "form_2s": "hubiste aburrido", "form_3s": "hubo aburrido", "form_1p": "hubimos aburrido", "form_2p": "hubisteis aburrido", "form_3p": "hubieron aburrido"}, "Indicativo Condicional perfecto": {"form_1s": "habr\u00eda aburrido", "form_2s": "habr\u00edas aburrido", "form_3s": "habr\u00eda aburrido", "form_1p": "habr\u00edamos aburrido", "form_2p": "habr\u00edais aburrido", "form_3p": "habr\u00edan aburrido"}, "Subjuntivo Presente": {"form_1s": "aburra", "form_2s": "aburras", "form_3s": "aburra", "form_1p": "aburramos", "form_2p": "aburr\u00e1is", "form_3p": "aburran"}, "Subjuntivo Imperfecto": {"form_1s": "aburriera", "form_2s": "aburrieras", "form_3s": "aburriera", "form_1p": "aburri\u00e9ramos", "form_2p": "aburrierais", "form_3p": "aburrieran"}, "Subjuntivo Futuro": {"form_1s": "aburriere", "form_2s": "aburrieres", "form_3s": "aburriere", "form_1p": "aburri\u00e9remos", "form_2p": "aburriereis", "form_3p": "aburrieren"}, "Subjuntivo Presente perfecto": {"form_1s": "haya aburrido", "form_2s": "hayas aburrido", "form_3s": "haya aburrido", "form_1p": "hayamos aburrido", "form_2p": "hay\u00e1is aburrido", "form_3p": "hayan aburrido"}, "Subjuntivo Futuro perfecto": {"form_1s": "hubiere aburrido", "form_2s": "hubieres aburrido", "form_3s": "hubiere aburrido", "form_1p": "hubi\u00e9remos aburrido", "form_2p": "hubiereis aburrido", "form_3p": "hubieren aburrido"}, "Subjuntivo Pluscuamperfecto": {"form_1s": "hubiera aburrido", "form_2s": "hubieras aburrido", "form_3s": "hubiera aburrido", "form_1p": "hubi\u00e9ramos aburrido", "form_2p": "hubierais aburrido", "form_3p": "hubieran aburrido"}, "Imperativo Afirmativo Presente": {"form_1s": null, "form_2s": "aburre", "form_3s": "aburrid", "form_1p": null, "form_2p": "aburra", "form_3p": "aburran"}, "Imperativo Negativo Presente": {"form_1s": null, "form_2s": "no aburras", "form_3s": "no aburr\u00e1is", "form_1p": null, "form_2p": "no aburra", "form_3p": "no aburran"}}, "aburrirse": {"Gerund": "aburri\u00e9ndose", "Past Participle": "aburrido", "Indicativo Presente": {"form_1s": "me aburro", "form_2s": "te aburres", "form_3s": "se aburre", "form_1p": "nos aburrimos", "form_2p": "os aburr\u00eds", "form_3p": "se aburren"}, "Indicativo Futuro": {"form_1s": "me aburrir\u00e9", "form_2s": "te aburrir\u00e1s", "form_3s": "se aburrir\u00e1", "form_1p": "nos aburriremos", "form_2p": "os aburrir\u00e9is", "form_3p": "se aburrir\u00e1n"}, "Indicativo Imperfecto": {"form_1s": "me aburr\u00eda", "form_2s": "te aburr\u00edas", "form_3s": "se aburr\u00eda", "form_1p": "nos aburr\u00edamos", "form_2p": "os aburr\u00edais", "form_3p": "se aburr\u00edan"}, "Indicativo Pret\u00e9rito": {"form_1s": "me aburr\u00ed", "form_2s": "te aburriste", "form_3s": "se aburri\u00f3", "form_1p": "nos aburrimos", "form_2p": "os aburristeis", "form_3p": "se aburrieron"}, "Indicativo Condicional": {"form_1s": "me aburrir\u00eda", "form_2s": "te aburrir\u00edas", "form_3s": "se aburrir\u00eda", "form_1p": "nos aburrir\u00edamos", "form_2p": "os aburrir\u00edais", "form_3p": "se aburrir\u00edan"}, "Indicativo Presente perfecto": {"form_1s": "me he aburrido", "form_2s": "te has aburrido", "form_3s": "se ha aburrido", "form_1p": "nos hemos aburrido", "form_2p": "os hab\u00e9is aburrido", "form_3p": "se han aburrido"}, "Indicativo Futuro perfecto": {"form_1s": "me habr\u00e9 aburrido", "form_2s": "te habr\u00e1s aburrido", "form_3s": "se habr\u00e1 aburrido", "form_1p": "nos habremos aburrido", "form_2p": "os habr\u00e9is aburrido", "form_3p": "se habr\u00e1n aburrido"}, "Indicativo Pluscuamperfecto": {"form_1s": "me hab\u00eda aburrido", "form_2s": "te hab\u00edas aburrido", "form_3s": "se hab\u00eda aburrido", "form_1p": "nos hab\u00edamos aburrido", "form_2p": "os hab\u00edais aburrido", "form_3p": "se hab\u00edan aburrido"}, "Indicativo Pret\u00e9rito anterior": {"form_1s": "me hube aburrido", "form_2s": "te hubiste aburrido", "form_3s": "se hubo aburrido", "form_1p": "nos hubimos aburrido", "form_2p": "os hubisteis aburrido", "form_3p": "se hubieron aburrido"}, "Indicativo Condicional perfecto": {"form_1s": "me habr\u00eda aburrido", "form_2s": "te habr\u00edas aburrido", "form_3s": "se habr\u00eda aburrido", "form_1p": "nos habr\u00edamos aburrido", "form_2p": "os habr\u00edais aburrido", "form_3p": "se habr\u00edan aburrido"}, "Subjuntivo Presente": {"form_1s": "me aburra", "form_2s": "te aburras", "form_3s": "se aburra", "form_1p": "nos aburramos", "form_2p": "os aburr\u00e1is", "form_3p": "se aburran"}, "Subjuntivo Imperfecto": {"form_1s": "me aburriera", "form_2s": "te aburrieras", "form_3s": "se aburriera", "form_1p": "nos aburri\u00e9ramos", "form_2p": "os aburrierais", "form_3p": "se aburrieran"}, "Subjuntivo Futuro": {"form_1s": "me aburriere", "form_2s": "te aburrieres", "form_3s": "se aburriere", "form_1p": "nos aburri\u00e9remos", "form_2p": "os aburriereis", "form_3p": "se aburrieren"}, "Subjuntivo Presente perfecto": {"form_1s": "me haya aburrido", "form_2s": "te hayas aburrido", "form_3s": "se haya aburrido", "form_1p": "nos hayamos aburrido", "form_2p": "os hay\u00e1is aburrido", "form_3p": "se hayan aburrido"}, "Subjuntivo Futuro perfecto": {"form_1s": "me hubiere aburrido", "form_2s": "te hubieres aburrido", "form_3s": "se hubiere aburrido", "form_1p": "nos hubi\u00e9remos aburrido", "form_2p": "os hubiereis aburrido", "form_3p": "se hubieren aburrido"}, "Subjuntivo Pluscuamperfecto": {"form_1s": "me hubiera aburrido", "form_2s": "te hubieras aburrido", "form_3s": "se hubiera aburrido", "form_1p": "nos hubi\u00e9ramos aburrido", "form_2p": "os hubierais aburrido", "form_3p": "se hubieran aburrido"}, "Imperativo Afirmativo Presente": {"form_1s": null, "form_2s": "ab\u00farrete", "form_3s": "aburr\u00edos", "form_1p": null, "form_2p": "ab\u00farrase", "form_3p": "ab\u00farranse"}, "Imperativo Negativo Presente": {"form_1s": null, "form_2s": "no te aburras", "form_3s": "no os aburr\u00e1is", "form_1p": null, "form_2p": "no se aburra", "form_3p": "no se aburran"}}, "abusar": {"Gerund": "abusando", "Past Participle": "abusado", "Indicativo Presente": {"form_1s": "abuso", "form_2s": "abusas", "form_3s": "abusa", "form_1p": "abusamos", "form_2p": "abus\u00e1is", "form_3p": "abusan"}, "Indicativo Futuro": {"form_1s": "abusar\u00e9", "form_2s": "abusar\u00e1s", "form_3s": "abusar\u00e1", "form_1p": "abusaremos", "form_2p": "abusar\u00e9is", "form_3p": "abusar\u00e1n"}, "Indicativo Imperfecto": {"form_1s": "abusaba", "form_2s": "abusabas", "form_3s": "abusaba", "form_1p": "abus\u00e1bamos", "form_2p": "abusabais", "form_3p": "abusaban"}, "Indicativo Pret\u00e9rito": {"form_1s": "abus\u00e9", "form_2s": "abusaste", "form_3s": "abus\u00f3", "form_1p": "abusamos", "form_2p": "abusasteis", "form_3p": "abusaron"}, "Indicativo Condicional": {"form_1s": "abusar\u00eda", "form_2s": "abusar\u00edas", "form_3s": "abusar\u00eda", "form_1p": "abusar\u00edamos", "form_2p": "abusar\u00edais", "form_3p": "abusar\u00edan"}, "Indicativo Presente perfecto": {"form_1s": "he abusado", "form_2s": "has abusado", "form_3s": "ha abusado", "form_1p": "hemos abusado", "form_2p": "hab\u00e9is abusado", "form_3p": "han abusado"}, "Indicativo Futuro perfecto": {"form_1s": "habr\u00e9 abusado", "form_2s": "habr\u00e1s abusado", "form_3s": "habr\u00e1 abusado", "form_1p": "habremos abusado", "form_2p": "habr\u00e9is abusado", "form_3p": "habr\u00e1n abusado"}, "Indicativo Pluscuamperfecto": {"form_1s": "hab\u00eda abusado", "form_2s": "hab\u00edas abusado", "form_3s": "hab\u00eda abusado", "form_1p": "hab\u00edamos abusado", "form_2p": "hab\u00edais abusado", "form_3p": "hab\u00edan abusado"}, "Indicativo Pret\u00e9rito anterior": {"form_1s": "hube abusado", "form_2s": "hubiste abusado", "form_3s": "hubo abusado", "form_1p": "hubimos abusado", "form_2p": "hubisteis abusado", "form_3p": "hubieron abusado"}, "Indicativo Condicional perfecto": {"form_1s": "habr\u00eda abusado", "form_2s": "habr\u00edas abusado", "form_3s": "habr\u00eda abusado", "form_1p": "habr\u00edamos abusado", "form_2p": "habr\u00edais abusado", "form_3p": "habr\u00edan abusado"}, "Subjuntivo Presente": {"form_1s": "abuse", "form_2s": "abuses", "form_3s": "abuse", "form_1p": "abusemos", "form_2p": "abus\u00e9is", "form_3p": "abusen"}, "Subjuntivo Imperfecto": {"form_1s": "abusara", "form_2s": "abusaras", "form_3s": "abusara", "form_1p": "abus\u00e1ramos", "form_2p": "abusarais", "form_3p": "abusaran"}, "Subjuntivo Futuro": {"form_1s": "abusare", "form_2s": "abusares", "form_3s": "abusare", "form_1p": "abus\u00e1remos", "form_2p": "abusareis", "form_3p": "abusaren"}, "Subjuntivo Presente perfecto": {"form_1s": "haya abusado", "form_2s": "hayas abusado", "form_3s": "haya abusado", "form_1p": "hayamos abusado", "form_2p": "hay\u00e1is abusado", "form_3p": "hayan abusado"}, "Subjuntivo Futuro perfecto": {"form_1s": "hubiere abusado", "form_2s": "hubieres abusado", "form_3s": "hubiere abusado", "form_1p": "hubi\u00e9remos abusado", "form_2p": "hubiereis abusado", "form_3p": "hubieren abusado"}, "Subjuntivo Pluscuamperfecto": {"form_1s": "hubiera abusado", "form_2s": "hubieras abusado", "form_3s": "hubiera abusado", "form_1p": "hubi\u00e9ramos abusado", "form_2p": "hubierais abusado", "form_3p": "hubieran abusado"}, "Imperativo Afirmativo Presente": {"form_1s": null, "form_2s": "abusa", "form_3s": "abusad", "form_1p": null, "form_2p": "abuse", "form_3p": "abusen"}, "Imperativo Negativo Presente": {"form_1s": null, "form_2s": "no abuses", "form_3s": "no abus\u00e9is", "form_1p": null, "form_2p": "no abuse", "form_3p": "no abusen"}}, "acabar": {"Gerund": "acabando", "Past Participle": "acabado", "Indicativo Presente": {"form_1s": "acabo", "form_2s": "acabas", "form_3s": "acaba", "form_1p": "acabamos", "form_2p": "acab\u00e1is", "form_3p": "acaban"}, "Indicativo Futuro": {"form_1s": "acabar\u00e9", "form_2s": "acabar\u00e1s", "form_3s": "acabar\u00e1", "form_1p": "acabaremos", "form_2p": "acabar\u00e9is", "form_3p": "acabar\u00e1n"}, "Indicativo Imperfecto": {"form_1s": "acababa", "form_2s": "acababas", "form_3s": "acababa", "form_1p": "acab\u00e1bamos", "form_2p": "acababais", "form_3p": "acababan"}, "Indicativo Pret\u00e9rito": {"form_1s": "acab\u00e9", "form_2s": "acabaste", "form_3s": "acab\u00f3", "form_1p": "acabamos", "form_2p": "acabasteis", "form_3p": "acabaron"}, "Indicativo Condicional": {"form_1s": "acabar\u00eda", "form_2s": "acabar\u00edas", "form_3s": "acabar\u00eda", "form_1p": "acabar\u00edamos", "form_2p": "acabar\u00edais", "form_3p": "acabar\u00edan"}, "Indicativo Presente perfecto": {"form_1s": "he acabado", "form_2s": "has acabado", "form_3s": "ha acabado", "form_1p": "hemos acabado", "form_2p": "hab\u00e9is acabado", "form_3p": "han acabado"}, "Indicativo Futuro perfecto": {"form_1s": "habr\u00e9 acabado", "form_2s": "habr\u00e1s acabado", "form_3s": "habr\u00e1 acabado", "form_1p": "habremos acabado", "form_2p": "habr\u00e9is acabado", "form_3p": "habr\u00e1n acabado"}, "Indicativo Pluscuamperfecto": {"form_1s": "hab\u00eda acabado", "form_2s": "hab\u00edas acabado", "form_3s": "hab\u00eda acabado", "form_1p": "hab\u00edamos acabado", "form_2p": "hab\u00edais acabado", "form_3p": "hab\u00edan acabado"}, "Indicativo Pret\u00e9rito anterior": {"form_1s": "hube acabado", "form_2s": "hubiste acabado", "form_3s": "hubo acabado", "form_1p": "hubimos acabado", "form_2p": "hubisteis acabado", "form_3p": "hubieron acabado"}, "Indicativo Condicional perfecto": {"form_1s": "habr\u00eda acabado", "form_2s": "habr\u00edas acabado", "form_3s": "habr\u00eda acabado", "form_1p": "habr\u00edamos acabado", "form_2p": "habr\u00edais acabado", "form_3p": "habr\u00edan acabado"}, "Subjuntivo Presente": {"form_1s": "acabe", "form_2s": "acabes", "form_3s": "acabe", "form_1p": "acabemos", "form_2p": "acab\u00e9is", "form_3p": "acaben"}, "Subjuntivo Imperfecto": {"form_1s": "acabara", "form_2s": "acabaras", "form_3s": "acabara", "form_1p": "acab\u00e1ramos", "form_2p": "acabarais", "form_3p": "acabaran"}, "Subjuntivo Futuro": {"form_1s": "acabare", "form_2s": "acabares", "form_3s": "acabare", "form_1p": "acab\u00e1remos", "form_2p": "acabareis", "form_3p": "acabaren"}, "Subjuntivo Presente perfecto": {"form_1s": "haya acabado", "form_2s": "hayas acabado", "form_3s": "haya acabado", "form_1p": "hayamos acabado", "form_2p": "hay\u00e1is acabado", "form_3p": "hayan acabado"}, "Subjuntivo Futuro perfecto": {"form_1s": "hubiere acabado", "form_2s": "hubieres acabado", "form_3s": "hubiere acabado", "form_1p": "hubi\u00e9remos acabado", "form_2p": "hubiereis acabado", "form_3p": "hubieren acabado"}, "Subjuntivo Pluscuamperfecto": {"form_1s": "hubiera acabado", "form_2s": "hubieras acabado", "form_3s": "hubiera acabado", "form_1p": "hubi\u00e9ramos acabado", "form_2p": "hubierais acabado", "form_3p": "hubieran acabado"}, "Imperativo Afirmativo Presente": {"form_1s": null, "form_2s": "acaba", "form_3s": "acabad", "form_1p": null, "form_2p": "acabe", "form_3p": "acaben"}, "Imperativo Negativo Presente": {"form_1s": null, "form_2s": "no acabes", "form_3s": "no acab\u00e9is", "form_1p": null, "form_2p": "no acabe", "form_3p": "no acaben"}}, "acampar": {"Gerund": "acampando", "Past Participle": "acampado", "Indicativo Presente": {"form_1s": "acampo", "form_2s": "acampas", "form_3s": "acampa", "form_1p": "acampamos", "form_2p": "acamp\u00e1is", "form_3p": "acampan"}, "Indicativo Futuro": {"form_1s": "acampar\u00e9", "form_2s": "acampar\u00e1s", "form_3s": "acampar\u00e1", "form_1p": "acamparemos", "form_2p": "acampar\u00e9is", "form_3p": "acampar\u00e1n"}, "Indicativo Imperfecto": {"form_1s": "acampaba", "form_2s": "acampabas", "form_3s": "acampaba", "form_1p": "acamp\u00e1bamos", "form_2p": "acampabais", "form_3p": "acampaban"}, "Indicativo Pret\u00e9rito": {"form_1s": "acamp\u00e9", "form_2s": "acampaste", "form_3s": "acamp\u00f3", "form_1p": "acampamos", "form_2p": "acampasteis", "form_3p": "acamparon"}, "Indicativo Condicional": {"form_1s": "acampar\u00eda", "form_2s": "acampar\u00edas", "form_3s": "acampar\u00eda", "form_1p": "acampar\u00edamos", "form_2p": "acampar\u00edais", "form_3p": "acampar\u00edan"}, "Indicativo Presente perfecto": {"form_1s": "he acampado", "form_2s": "has acampado", "form_3s": "ha acampado", "form_1p": "hemos acampado", "form_2p": "hab\u00e9is acampado", "form_3p": "han acampado"}, "Indicativo Futuro perfecto": {"form_1s": "habr\u00e9 acampado", "form_2s": "habr\u00e1s acampado", "form_3s": "habr\u00e1 acampado", "form_1p": "habremos acampado", "form_2p": "habr\u00e9is acampado", "form_3p": "habr\u00e1n acampado"}, "Indicativo Pluscuamperfecto": {"form_1s": "hab\u00eda acampado", "form_2s": "hab\u00edas acampado", "form_3s": "hab\u00eda acampado", "form_1p": "hab\u00edamos acampado", "form_2p": "hab\u00edais acampado", "form_3p": "hab\u00edan acampado"}, "Indicativo Pret\u00e9rito anterior": {"form_1s": "hube acampado", "form_2s": "hubiste acampado", "form_3s": "hubo acampado", "form_1p": "hubimos acampado", "form_2p": "hubisteis acampado", "form_3p": "hubieron acampado"}, "Indicativo Condicional perfecto": {"form_1s": "habr\u00eda acampado", "form_2s": "habr\u00edas acampado", "form_3s": "habr\u00eda acampado", "form_1p": "habr\u00edamos acampado", "form_2p": "habr\u00edais acampado", "form_3p": "habr\u00edan acampado"}, "Subjuntivo Presente": {"form_1s": "acampe", "form_2s": "acampes", "form_3s": "acampe", "form_1p": "acampemos", "form_2p": "acamp\u00e9is", "form_3p": "acampen"}, "Subjuntivo Imperfecto": {"form_1s": "acampara", "form_2s": "acamparas", "form_3s": "acampara", "form_1p": "acamp\u00e1ramos", "form_2p": "acamparais", "form_3p": "acamparan"}, "Subjuntivo Futuro": {"form_1s": "acampare", "form_2s": "acampares", "form_3s": "acampare", "form_1p": "acamp\u00e1remos", "form_2p": "acampareis", "form_3p": "acamparen"}, "Subjuntivo Presente perfecto": {"form_1s": "haya acampado", "form_2s": "hayas acampado", "form_3s": "haya acampado", "form_1p": "hayamos acampado", "form_2p": "hay\u00e1is acampado", "form_3p": "hayan acampado"}, "Subjuntivo Futuro perfecto": {"form_1s": "hubiere acampado", "form_2s": "hubieres acampado", "form_3s": "hubiere acampado", "form_1p": "hubi\u00e9remos acampado", "form_2p": "hubiereis acampado", "form_3p": "hubieren acampado"}, "Subjuntivo Pluscuamperfecto": {"form_1s": "hubiera acampado", "form_2s": "hubieras acampado", "form_3s": "hubiera acampado", "form_1p": "hubi\u00e9ramos acampado", "form_2p": "hubierais acampado", "form_3p": "hubieran acampado"}, "Imperativo Afirmativo Presente": {"form_1s": null, "form_2s": "acampa", "form_3s": "acampad", "form_1p": null, "form_2p": "acampe", "form_3p": "acampen"}, "Imperativo Negativo Presente": {"form_1s": null, "form_2s": "no acampes", "form_3s": "no acamp\u00e9is", "form_1p": null, "form_2p": "no acampe", "form_3p": "no acampen"}}, "aceptar": {"Gerund": "aceptando", "Past Participle": "aceptado", "Indicativo Presente": {"form_1s": "acepto", "form_2s": "aceptas", "form_3s": "acepta", "form_1p": "aceptamos", "form_2p": "acept\u00e1is", "form_3p": "aceptan"}, "Indicativo Futuro": {"form_1s": "aceptar\u00e9", "form_2s": "aceptar\u00e1s", "form_3s": "aceptar\u00e1", "form_1p": "aceptaremos", "form_2p": "aceptar\u00e9is", "form_3p": "aceptar\u00e1n"}, "Indicativo Imperfecto": {"form_1s": "aceptaba", "form_2s": "aceptabas", "form_3s": "aceptaba", "form_1p": "acept\u00e1bamos", "form_2p": "aceptabais", "form_3p": "aceptaban"}, "Indicativo Pret\u00e9rito": {"form_1s": "acept\u00e9", "form_2s": "aceptaste", "form_3s": "acept\u00f3", "form_1p": "aceptamos", "form_2p": "aceptasteis", "form_3p": "aceptaron"}, "Indicativo Condicional": {"form_1s": "aceptar\u00eda", "form_2s": "aceptar\u00edas", "form_3s": "aceptar\u00eda", "form_1p": "aceptar\u00edamos", "form_2p": "aceptar\u00edais", "form_3p": "aceptar\u00edan"}, "Indicativo Presente perfecto": {"form_1s": "he aceptado", "form_2s": "has aceptado", "form_3s": "ha aceptado", "form_1p": "hemos aceptado", "form_2p": "hab\u00e9is aceptado", "form_3p": "han aceptado"}, "Indicativo Futuro perfecto": {"form_1s": "habr\u00e9 aceptado", "form_2s": "habr\u00e1s aceptado", "form_3s": "habr\u00e1 aceptado", "form_1p": "habremos aceptado", "form_2p": "habr\u00e9is aceptado", "form_3p": "habr\u00e1n aceptado"}, "Indicativo Pluscuamperfecto": {"form_1s": "hab\u00eda aceptado", "form_2s": "hab\u00edas aceptado", "form_3s": "hab\u00eda aceptado", "form_1p": "hab\u00edamos aceptado", "form_2p": "hab\u00edais aceptado", "form_3p": "hab\u00edan aceptado"}, "Indicativo Pret\u00e9rito anterior": {"form_1s": "hube aceptado", "form_2s": "hubiste aceptado", "form_3s": "hubo aceptado", "form_1p": "hubimos aceptado", "form_2p": "hubisteis aceptado", "form_3p": "hubieron aceptado"}, "Indicativo Condicional perfecto": {"form_1s": "habr\u00eda aceptado", "form_2s": "habr\u00edas aceptado", "form_3s": "habr\u00eda aceptado", "form_1p": "habr\u00edamos aceptado", "form_2p": "habr\u00edais aceptado", "form_3p": "habr\u00edan aceptado"}, "Subjuntivo Presente": {"form_1s": "acepte", "form_2s": "aceptes", "form_3s": "acepte", "form_1p": "aceptemos", "form_2p": "acept\u00e9is", "form_3p": "acepten"}, "Subjuntivo Imperfecto": {"form_1s": "aceptara", "form_2s": "aceptaras", "form_3s": "aceptara", "form_1p": "acept\u00e1ramos", "form_2p": "aceptarais", "form_3p": "aceptaran"}, "Subjuntivo Futuro": {"form_1s": "aceptare", "form_2s": "aceptares", "form_3s": "aceptare", "form_1p": "acept\u00e1remos", "form_2p": "aceptareis", "form_3p": "aceptaren"}, "Subjuntivo Presente perfecto": {"form_1s": "haya aceptado", "form_2s": "hayas aceptado", "form_3s": "haya aceptado", "form_1p": "hayamos aceptado", "form_2p": "hay\u00e1is aceptado", "form_3p": "hayan aceptado"}, "Subjuntivo Futuro perfecto": {"form_1s": "hubiere aceptado", "form_2s": "hubieres aceptado", "form_3s": "hubiere aceptado", "form_1p": "hubi\u00e9remos aceptado", "form_2p": "hubiereis aceptado", "form_3p": "hubieren aceptado"}, "Subjuntivo Pluscuamperfecto": {"form_1s": "hubiera aceptado", "form_2s": "hubieras aceptado", "form_3s": "hubiera aceptado", "form_1p": "hubi\u00e9ramos aceptado", "form_2p": "hubierais aceptado", "form_3p": "hubieran aceptado"}, "Imperativo Afirmativo Presente": {"form_1s": null, "form_2s": "acepta", "form_3s": "aceptad", "form_1p": null, "form_2p": "acepte", "form_3p": "acepten"}, "Imperativo Negativo Presente": {"form_1s": null, "form_2s": "no aceptes", "form_3s": "no acept\u00e9is", "form_1p": null, "form_2p": "no acepte", "form_3p": "no acepten"}}, "acercar": {"Gerund": "acercando", "Past Participle": "acercado", "Indicativo Presente": {"form_1s": "acerco", "form_2s": "acercas", "form_3s": "acerca", "form_1p": "acercamos", "form_2p": "acerc\u00e1is", "form_3p": "acercan"}, "Indicativo Futuro": {"form_1s": "acercar\u00e9", "form_2s": "acercar\u00e1s", "form_3s": "acercar\u00e1", "form_1p": "acercaremos", "form_2p": "acercar\u00e9is", "form_3p": "acercar\u00e1n"}, "Indicativo Imperfecto": {"form_1s": "acercaba", "form_2s": "acercabas", "form_3s": "acercaba", "form_1p": "acerc\u00e1bamos", "form_2p": "acercabais", "form_3p": "acercaban"}, "Indicativo Pret\u00e9rito": {"form_1s": "acerqu\u00e9", "form_2s": "acercaste", "form_3s": "acerc\u00f3", "form_1p": "acercamos", "form_2p": "acercasteis", "form_3p": "acercaron"}, "Indicativo Condicional": {"form_1s": "acercar\u00eda", "form_2s": "acercar\u00edas", "form_3s": "acercar\u00eda", "form_1p": "acercar\u00edamos", "form_2p": "acercar\u00edais", "form_3p": "acercar\u00edan"}, "Indicativo Presente perfecto": {"form_1s": "he acercado", "form_2s": "has acercado", "form_3s": "ha acercado", "form_1p": "hemos acercado", "form_2p": "hab\u00e9is acercado", "form_3p": "han acercado"}, "Indicativo Futuro perfecto": {"form_1s": "habr\u00e9 acercado", "form_2s": "habr\u00e1s acercado", "form_3s": "habr\u00e1 acercado", "form_1p": "habremos acercado", "form_2p": "habr\u00e9is acercado", "form_3p": "habr\u00e1n acercado"}, "Indicativo Pluscuamperfecto": {"form_1s": "hab\u00eda acercado", "form_2s": "hab\u00edas acercado", "form_3s": "hab\u00eda acercado", "form_1p": "hab\u00edamos acercado", "form_2p": "hab\u00edais acercado", "form_3p": "hab\u00edan acercado"}, "Indicativo Pret\u00e9rito anterior": {"form_1s": "hube acercado", "form_2s": "hubiste acercado", "form_3s": "hubo acercado", "form_1p": "hubimos acercado", "form_2p": "hubisteis acercado", "form_3p": "hubieron acercado"}, "Indicativo Condicional perfecto": {"form_1s": "habr\u00eda acercado", "form_2s": "habr\u00edas acercado", "form_3s": "habr\u00eda acercado", "form_1p": "habr\u00edamos acercado", "form_2p": "habr\u00edais acercado", "form_3p": "habr\u00edan acercado"}, "Subjuntivo Presente": {"form_1s": "acerque", "form_2s": "acerques", "form_3s": "acerque", "form_1p": "acerquemos", "form_2p": "acerqu\u00e9is", "form_3p": "acerquen"}, "Subjuntivo Imperfecto": {"form_1s": "acercara", "form_2s": "acercaras", "form_3s": "acercara", "form_1p": "acerc\u00e1ramos", "form_2p": "acercarais", "form_3p": "acercaran"}, "Subjuntivo Futuro": {"form_1s": "acercare", "form_2s": "acercares", "form_3s": "acercare", "form_1p": "acerc\u00e1remos", "form_2p": "acercareis", "form_3p": "acercaren"}, "Subjuntivo Presente perfecto": {"form_1s": "haya acercado", "form_2s": "hayas acercado", "form_3s": "haya acercado", "form_1p": "hayamos acercado", "form_2p": "hay\u00e1is acercado", "form_3p": "hayan acercado"}, "Subjuntivo Futuro perfecto": {"form_1s": "hubiere acercado", "form_2s": "hubieres acercado", "form_3s": "hubiere acercado", "form_1p": "hubi\u00e9remos acercado", "form_2p": "hubiereis acercado", "form_3p": "hubieren acercado"}, "Subjuntivo Pluscuamperfecto": {"form_1s": "hubiera acercado", "form_2s": "hubieras acercado", "form_3s": "hubiera acercado", "form_1p": "hubi\u00e9ramos acercado", "form_2p": "hubierais acercado", "form_3p": "hubieran acercado"}, "Imperativo Afirmativo Presente": {"form_1s": null, "form_2s": "acerca", "form_3s": "acercad", "form_1p": null, "form_2p": "acerque", "form_3p": "acerquen"}, "Imperativo Negativo Presente": {"form_1s": null, "form_2s": "no acerques", "form_3s": "no acerqu\u00e9is", "form_1p": null, "form_2p": "no acerque", "form_3p": "no acerquen"}}, "acercarse": {"Gerund": "acerc\u00e1ndose", "Past Participle": "acercado", "Indicativo Presente": {"form_1s": "me acerco", "form_2s": "te acercas", "form_3s": "se acerca", "form_1p": "nos acercamos", "form_2p": "os acerc\u00e1is", "form_3p": "se acercan"}, "Indicativo Futuro": {"form_1s": "me acercar\u00e9", "form_2s": "te acercar\u00e1s", "form_3s": "se acercar\u00e1", "form_1p": "nos acercaremos", "form_2p": "os acercar\u00e9is", "form_3p": "se acercar\u00e1n"}, "Indicativo Imperfecto": {"form_1s": "me acercaba", "form_2s": "te acercabas", "form_3s": "se acercaba", "form_1p": "nos acerc\u00e1bamos", "form_2p": "os acercabais", "form_3p": "se acercaban"}, "Indicativo Pret\u00e9rito": {"form_1s": "me acerqu\u00e9", "form_2s": "te acercaste", "form_3s": "se acerc\u00f3", "form_1p": "nos acercamos", "form_2p": "acercasteis", "form_3p": "se acercaron"}, "Indicativo Condicional": {"form_1s": "me acercar\u00eda", "form_2s": "te acercar\u00edas", "form_3s": "se acercar\u00eda", "form_1p": "nos acercar\u00edamos", "form_2p": "os acercar\u00edais", "form_3p": "se acercar\u00edan"}, "Indicativo Presente perfecto": {"form_1s": "me he acercado", "form_2s": "te has acercado", "form_3s": "se ha acercado", "form_1p": "nos hemos acercado", "form_2p": "os hab\u00e9is acercado", "form_3p": "se han acercado"}, "Indicativo Futuro perfecto": {"form_1s": "me habr\u00e9 acercado", "form_2s": "te habr\u00e1s acercado", "form_3s": "se habr\u00e1 acercado", "form_1p": "nos habremos acercado", "form_2p": "os habr\u00e9is acercado", "form_3p": "se habr\u00e1n acercado"}, "Indicativo Pluscuamperfecto": {"form_1s": "me hab\u00eda acercado", "form_2s": "te hab\u00edas acercado", "form_3s": "se hab\u00eda acercado", "form_1p": "nos hab\u00edamos acercado", "form_2p": "os hab\u00edais acercado", "form_3p": "se hab\u00edan acercado"}, "Indicativo Pret\u00e9rito anterior": {"form_1s": "me hube acercado", "form_2s": "te hubiste acercado", "form_3s": "se hubo acercado", "form_1p": "nos hubimos acercado", "form_2p": "os hubisteis acercado", "form_3p": "se hubieron acercado"}, "Indicativo Condicional perfecto": {"form_1s": "me habr\u00eda acercado", "form_2s": "te habr\u00edas acercado", "form_3s": "se habr\u00eda acercado", "form_1p": "nos habr\u00edamos acercado", "form_2p": "os habr\u00edais acercado", "form_3p": "se habr\u00edan acercado"}, "Subjuntivo Presente": {"form_1s": "me acerque", "form_2s": "te acerques", "form_3s": "se acerque", "form_1p": "nos acerquemos", "form_2p": "os acerqu\u00e9is", "form_3p": "se acerquen"}, "Subjuntivo Imperfecto": {"form_1s": "me acercara", "form_2s": "te acercaras", "form_3s": "se acercara", "form_1p": "nos acerc\u00e1ramos", "form_2p": "os acercarais", "form_3p": "se acercaran"}, "Subjuntivo Futuro": {"form_1s": "me acercare", "form_2s": "te acercares", "form_3s": "se acercare", "form_1p": "nos acerc\u00e1remos", "form_2p": "os acercareis", "form_3p": "se acercaren"}, "Subjuntivo Presente perfecto": {"form_1s": "me haya acercado", "form_2s": "te hayas acercado", "form_3s": "se haya acercado", "form_1p": "nos hayamos acercado", "form_2p": "os hay\u00e1is acercado", "form_3p": "se hayan acercado"}, "Subjuntivo Futuro perfecto": {"form_1s": "me hubiere acercado", "form_2s": "te hubieres acercado", "form_3s": "se hubiere acercado", "form_1p": "nos hubi\u00e9remos acercado", "form_2p": "os hubiereis acercado", "form_3p": "se hubieren acercado"}, "Subjuntivo Pluscuamperfecto": {"form_1s": "me hubiera acercado", "form_2s": "te hubieras acercado", "form_3s": "se hubiera acercado", "form_1p": "nos hubi\u00e9ramos acercado", "form_2p": "os hubierais acercado", "form_3p": "se hubieran acercado"}, "Imperativo Afirmativo Presente": {"form_1s": null, "form_2s": "ac\u00e9rcate", "form_3s": "acercaos", "form_1p": null, "form_2p": "ac\u00e9rquese", "form_3p": "ac\u00e9rquense"}, "Imperativo Negativo Presente": {"form_1s": null, "form_2s": "no te acerques", "form_3s": "no os acerqu\u00e9is", "form_1p": null, "form_2p": "no se acerque", "form_3p": "no se acerquen"}}, "acompa\u00f1ar": {"Gerund": "acompa\u00f1ando", "Past Participle": "acompa\u00f1ado", "Indicativo Presente": {"form_1s": "acompa\u00f1o", "form_2s": "acompa\u00f1as", "form_3s": "acompa\u00f1a", "form_1p": "acompa\u00f1amos", "form_2p": "acompa\u00f1\u00e1is", "form_3p": "acompa\u00f1an"}, "Indicativo Futuro": {"form_1s": "acompa\u00f1ar\u00e9", "form_2s": "acompa\u00f1ar\u00e1s", "form_3s": "acompa\u00f1ar\u00e1", "form_1p": "acompa\u00f1aremos", "form_2p": "acompa\u00f1ar\u00e9is", "form_3p": "acompa\u00f1ar\u00e1n"}, "Indicativo Imperfecto": {"form_1s": "acompa\u00f1aba", "form_2s": "acompa\u00f1abas", "form_3s": "acompa\u00f1aba", "form_1p": "acompa\u00f1\u00e1bamos", "form_2p": "acompa\u00f1abais", "form_3p": "acompa\u00f1aban"}, "Indicativo Pret\u00e9rito": {"form_1s": "acompa\u00f1\u00e9", "form_2s": "acompa\u00f1aste", "form_3s": "acompa\u00f1\u00f3", "form_1p": "acompa\u00f1amos", "form_2p": "acompa\u00f1asteis", "form_3p": "acompa\u00f1aron"}, "Indicativo Condicional": {"form_1s": "acompa\u00f1ar\u00eda", "form_2s": "acompa\u00f1ar\u00edas", "form_3s": "acompa\u00f1ar\u00eda", "form_1p": "acompa\u00f1ar\u00edamos", "form_2p": "acompa\u00f1ar\u00edais", "form_3p": "acompa\u00f1ar\u00edan"}, "Indicativo Presente perfecto": {"form_1s": "he acompa\u00f1ado", "form_2s": "has acompa\u00f1ado", "form_3s": "ha acompa\u00f1ado", "form_1p": "hemos acompa\u00f1ado", "form_2p": "hab\u00e9is acompa\u00f1ado", "form_3p": "han acompa\u00f1ado"}, "Indicativo Futuro perfecto": {"form_1s": "habr\u00e9 acompa\u00f1ado", "form_2s": "habr\u00e1s acompa\u00f1ado", "form_3s": "habr\u00e1 acompa\u00f1ado", "form_1p": "habremos acompa\u00f1ado", "form_2p": "habr\u00e9is acompa\u00f1ado", "form_3p": "habr\u00e1n acompa\u00f1ado"}, "Indicativo Pluscuamperfecto": {"form_1s": "hab\u00eda acompa\u00f1ado", "form_2s": "hab\u00edas acompa\u00f1ado", "form_3s": "hab\u00eda acompa\u00f1ado", "form_1p": "hab\u00edamos acompa\u00f1ado", "form_2p": "hab\u00edais acompa\u00f1ado", "form_3p": "hab\u00edan acompa\u00f1ado"}, "Indicativo Pret\u00e9rito anterior": {"form_1s": "hube acompa\u00f1ado", "form_2s": "hubiste acompa\u00f1ado", "form_3s": "hubo acompa\u00f1ado", "form_1p": "hubimos acompa\u00f1ado", "form_2p": "hubisteis acompa\u00f1ado", "form_3p": "hubieron acompa\u00f1ado"}, "Indicativo Condicional perfecto": {"form_1s": "habr\u00eda acompa\u00f1ado", "form_2s": "habr\u00edas acompa\u00f1ado", "form_3s": "habr\u00eda acompa\u00f1ado", "form_1p": "habr\u00edamos acompa\u00f1ado", "form_2p": "habr\u00edais acompa\u00f1ado", "form_3p": "habr\u00edan acompa\u00f1ado"}, "Subjuntivo Presente": {"form_1s": "acompa\u00f1e", "form_2s": "acompa\u00f1es", "form_3s": "acompa\u00f1e", "form_1p": "acompa\u00f1emos", "form_2p": "acompa\u00f1\u00e9is", "form_3p": "acompa\u00f1en"}, "Subjuntivo Imperfecto": {"form_1s": "acompa\u00f1ara", "form_2s": "acompa\u00f1aras", "form_3s": "acompa\u00f1ara", "form_1p": "acompa\u00f1\u00e1ramos", "form_2p": "acompa\u00f1arais", "form_3p": "acompa\u00f1aran"}, "Subjuntivo Futuro": {"form_1s": "acompa\u00f1are", "form_2s": "acompa\u00f1ares", "form_3s": "acompa\u00f1are", "form_1p": "acompa\u00f1\u00e1remos", "form_2p": "acompa\u00f1areis", "form_3p": "acompa\u00f1aren"}, "Subjuntivo Presente perfecto": {"form_1s": "haya acompa\u00f1ado", "form_2s": "hayas acompa\u00f1ado", "form_3s": "haya acompa\u00f1ado", "form_1p": "hayamos acompa\u00f1ado", "form_2p": "hay\u00e1is acompa\u00f1ado", "form_3p": "hayan acompa\u00f1ado"}, "Subjuntivo Futuro perfecto": {"form_1s": "hubiere acompa\u00f1ado", "form_2s": "hubieres acompa\u00f1ado", "form_3s": "hubiere acompa\u00f1ado", "form_1p": "hubi\u00e9remos acompa\u00f1ado", "form_2p": "hubiereis acompa\u00f1ado", "form_3p": "hubieren acompa\u00f1ado"}, "Subjuntivo Pluscuamperfecto": {"form_1s": "hubiera acompa\u00f1ado", "form_2s": "hubieras acompa\u00f1ado", "form_3s": "hubiera acompa\u00f1ado", "form_1p": "hubi\u00e9ramos acompa\u00f1ado", "form_2p": "hubierais acompa\u00f1ado", "form_3p": "hubieran acompa\u00f1ado"}, "Imperativo Afirmativo Presente": {"form_1s": null, "form_2s": "acompa\u00f1a", "form_3s": "acompa\u00f1ad", "form_1p": null, "form_2p": "acompa\u00f1e", "form_3p": "acompa\u00f1en"}, "Imperativo Negativo Presente": {"form_1s": null, "form_2s": "no acompa\u00f1es", "form_3s": "no acompa\u00f1\u00e9is", "form_1p": null, "form_2p": "no acompa\u00f1e", "form_3p": "no acompa\u00f1en"}}, "acordar": {"Gerund": "acordando", "Past Participle": "acordado", "Indicativo Presente": {"form_1s": "acuerdo", "form_2s": "acuerdas", "form_3s": "acuerda", "form_1p": "acordamos", "form_2p": "acord\u00e1is", "form_3p": "acuerdan"}, "Indicativo Futuro": {"form_1s": "acordar\u00e9", "form_2s": "acordar\u00e1s", "form_3s": "acordar\u00e1", "form_1p": "acordaremos", "form_2p": "acordar\u00e9is", "form_3p": "acordar\u00e1n"}, "Indicativo Imperfecto": {"form_1s": "acordaba", "form_2s": "acordabas", "form_3s": "acordaba", "form_1p": "acord\u00e1bamos", "form_2p": "acordabais", "form_3p": "acordaban"}, "Indicativo Pret\u00e9rito": {"form_1s": "acord\u00e9", "form_2s": "acordaste", "form_3s": "acord\u00f3", "form_1p": "acordamos", "form_2p": "acordasteis", "form_3p": "acordaron"}, "Indicativo Condicional": {"form_1s": "acordar\u00eda", "form_2s": "acordar\u00edas", "form_3s": "acordar\u00eda", "form_1p": "acordar\u00edamos", "form_2p": "acordar\u00edais", "form_3p": "acordar\u00edan"}, "Indicativo Presente perfecto": {"form_1s": "he acordado", "form_2s": "has acordado", "form_3s": "ha acordado", "form_1p": "hemos acordado", "form_2p": "hab\u00e9is acordado", "form_3p": "han acordado"}, "Indicativo Futuro perfecto": {"form_1s": "habr\u00e9 acordado", "form_2s": "habr\u00e1s acordado", "form_3s": "habr\u00e1 acordado", "form_1p": "habremos acordado", "form_2p": "habr\u00e9is acordado", "form_3p": "habr\u00e1n acordado"}, "Indicativo Pluscuamperfecto": {"form_1s": "hab\u00eda acordado", "form_2s": "hab\u00edas acordado", "form_3s": "hab\u00eda acordado", "form_1p": "hab\u00edamos acordado", "form_2p": "hab\u00edais acordado", "form_3p": "hab\u00edan acordado"}, "Indicativo Pret\u00e9rito anterior": {"form_1s": "hube acordado", "form_2s": "hubiste acordado", "form_3s": "hubo acordado", "form_1p": "hubimos acordado", "form_2p": "hubisteis acordado", "form_3p": "hubieron acordado"}, "Indicativo Condicional perfecto": {"form_1s": "habr\u00eda acordado", "form_2s": "habr\u00edas acordado", "form_3s": "habr\u00eda acordado", "form_1p": "habr\u00edamos acordado", "form_2p": "habr\u00edais acordado", "form_3p": "habr\u00edan acordado"}, "Subjuntivo Presente": {"form_1s": "acuerde", "form_2s": "acuerdes", "form_3s": "acuerde", "form_1p": "acordemos", "form_2p": "acord\u00e9is", "form_3p": "acuerden"}, "Subjuntivo Imperfecto": {"form_1s": "acordara", "form_2s": "acordaras", "form_3s": "acordara", "form_1p": "acord\u00e1ramos", "form_2p": "acordarais", "form_3p": "acordaran"}, "Subjuntivo Futuro": {"form_1s": "acordare", "form_2s": "acordares", "form_3s": "acordare", "form_1p": "acord\u00e1remos", "form_2p": "acordareis", "form_3p": "acordaren"}, "Subjuntivo Presente perfecto": {"form_1s": "haya acordado", "form_2s": "hayas acordado", "form_3s": "haya acordado", "form_1p": "hayamos acordado", "form_2p": "hay\u00e1is acordado", "form_3p": "hayan acordado"}, "Subjuntivo Futuro perfecto": {"form_1s": "hubiere acordado", "form_2s": "hubieres acordado", "form_3s": "hubiere acordado", "form_1p": "hubi\u00e9remos acordado", "form_2p": "hubiereis acordado", "form_3p": "hubieren acordado"}, "Subjuntivo Pluscuamperfecto": {"form_1s": "hubiera acordado", "form_2s": "hubieras acordado", "form_3s": "hubiera acordado", "form_1p": "hubi\u00e9ramos acordado", "form_2p": "hubierais acordado", "form_3p": "hubieran acordado"}, "Imperativo Afirmativo Presente": {"form_1s": null, "form_2s": "acuerda", "form_3s": "acordad", "form_1p": null, "form_2p": "acuerde", "form_3p": "acuerden"}, "Imperativo Negativo Presente": {"form_1s": null, "form_2s": "no acuerdes", "form_3s": "no acord\u00e9is", "form_1p": null, "form_2p": "no acuerde", "form_3p": "no acuerden"}}, "aconsejar": {"Gerund": "aconsejando", "Past Participle": "aconsejado", "Indicativo Presente": {"form_1s": "aconsejo", "form_2s": "aconsejas", "form_3s": "aconseja", "form_1p": "aconsejamos", "form_2p": "aconsej\u00e1is", "form_3p": "aconsejan"}, "Indicativo Futuro": {"form_1s": "aconsejar\u00e9", "form_2s": "aconsejar\u00e1s", "form_3s": "aconsejar\u00e1", "form_1p": "aconsejaremos", "form_2p": "aconsejar\u00e9is", "form_3p": "aconsejar\u00e1n"}, "Indicativo Imperfecto": {"form_1s": "aconsejaba", "form_2s": "aconsejabas", "form_3s": "aconsejaba", "form_1p": "aconsej\u00e1bamos", "form_2p": "aconsejabais", "form_3p": "aconsejaban"}, "Indicativo Pret\u00e9rito": {"form_1s": "aconsej\u00e9", "form_2s": "aconsejaste", "form_3s": "aconsej\u00f3", "form_1p": "aconsejamos", "form_2p": "aconsejasteis", "form_3p": "aconsejaron"}, "Indicativo Condicional": {"form_1s": "aconsejar\u00eda", "form_2s": "aconsejar\u00edas", "form_3s": "aconsejar\u00eda", "form_1p": "aconsejar\u00edamos", "form_2p": "aconsejar\u00edais", "form_3p": "aconsejar\u00edan"}, "Indicativo Presente perfecto": {"form_1s": "he aconsejado", "form_2s": "has aconsejado", "form_3s": "ha aconsejado", "form_1p": "hemos aconsejado", "form_2p": "hab\u00e9is aconsejado", "form_3p": "han aconsejado"}, "Indicativo Futuro perfecto": {"form_1s": "habr\u00e9 aconsejado", "form_2s": "habr\u00e1s aconsejado", "form_3s": "habr\u00e1 aconsejado", "form_1p": "habremos aconsejado", "form_2p": "habr\u00e9is aconsejado", "form_3p": "habr\u00e1n aconsejado"}, "Indicativo Pluscuamperfecto": {"form_1s": "hab\u00eda aconsejado", "form_2s": "hab\u00edas aconsejado", "form_3s": "hab\u00eda aconsejado", "form_1p": "hab\u00edamos aconsejado", "form_2p": "hab\u00edais aconsejado", "form_3p": "hab\u00edan aconsejado"}, "Indicativo Pret\u00e9rito anterior": {"form_1s": "hube aconsejado", "form_2s": "hubiste aconsejado", "form_3s": "hubo aconsejado", "form_1p": "hubimos aconsejado", "form_2p": "hubisteis aconsejado", "form_3p": "hubieron aconsejado"}, "Indicativo Condicional perfecto": {"form_1s": "habr\u00eda aconsejado", "form_2s": "habr\u00edas aconsejado", "form_3s": "habr\u00eda aconsejado", "form_1p": "habr\u00edamos aconsejado", "form_2p": "habr\u00edais aconsejado", "form_3p": "habr\u00edan aconsejado"}, "Subjuntivo Presente": {"form_1s": "aconseje", "form_2s": "aconsejes", "form_3s": "aconseje", "form_1p": "aconsejemos", "form_2p": "aconsej\u00e9is", "form_3p": "aconsejen"}, "Subjuntivo Imperfecto": {"form_1s": "aconsejara", "form_2s": "aconsejaras", "form_3s": "aconsejara", "form_1p": "aconsej\u00e1ramos", "form_2p": "aconsejarais", "form_3p": "aconsejaran"}, "Subjuntivo Futuro": {"form_1s": "aconsejare", "form_2s": "aconsejares", "form_3s": "aconsejare", "form_1p": "aconsej\u00e1remos", "form_2p": "aconsejareis", "form_3p": "aconsejaren"}, "Subjuntivo Presente perfecto": {"form_1s": "haya aconsejado", "form_2s": "hayas aconsejado", "form_3s": "haya aconsejado", "form_1p": "hayamos aconsejado", "form_2p": "hay\u00e1is aconsejado", "form_3p": "hayan aconsejado"}, "Subjuntivo Futuro perfecto": {"form_1s": "hubiere aconsejado", "form_2s": "hubieres aconsejado", "form_3s": "hubiere aconsejado", "form_1p": "hubi\u00e9remos aconsejado", "form_2p": "hubiereis aconsejado", "form_3p": "hubieren aconsejado"}, "Subjuntivo Pluscuamperfecto": {"form_1s": "hubiera aconsejado", "form_2s": "hubieras aconsejado", "form_3s": "hubiera aconsejado", "form_1p": "hubi\u00e9ramos aconsejado", "form_2p": "hubierais aconsejado", "form_3p": "hubieran aconsejado"}, "Imperativo Afirmativo Presente": {"form_1s": null, "form_2s": "aconseja", "form_3s": "aconsejad", "form_1p": null, "form_2p": "aconseje", "form_3p": "aconsejen"}, "Imperativo Negativo Presente": {"form_1s": null, "form_2s": "no aconsejes", "form_3s": "no aconsej\u00e9is", "form_1p": null, "form_2p": "no aconseje", "form_3p": "no aconsejen"}}, "acontecer": {"Gerund": "aconteciendo", "Past Participle": "acontecido", "Indicativo Presente": {"form_1s": "acontezco", "form_2s": "aconteces", "form_3s": "acontece", "form_1p": "acontecemos", "form_2p": "acontec\u00e9is", "form_3p": "acontecen"}, "Indicativo Futuro": {"form_1s": "acontecer\u00e9", "form_2s": "acontecer\u00e1s", "form_3s": "acontecer\u00e1", "form_1p": "aconteceremos", "form_2p": "acontecer\u00e9is", "form_3p": "acontecer\u00e1n"}, "Indicativo Imperfecto": {"form_1s": "acontec\u00eda", "form_2s": "acontec\u00edas", "form_3s": "acontec\u00eda", "form_1p": "acontec\u00edamos", "form_2p": "acontec\u00edais", "form_3p": "acontec\u00edan"}, "Indicativo Pret\u00e9rito": {"form_1s": "acontec\u00ed", "form_2s": "aconteciste", "form_3s": "aconteci\u00f3", "form_1p": "acontecimos", "form_2p": "acontecisteis", "form_3p": "acontecieron"}, "Indicativo Condicional": {"form_1s": "acontecer\u00eda", "form_2s": "acontecer\u00edas", "form_3s": "acontecer\u00eda", "form_1p": "acontecer\u00edamos", "form_2p": "acontecer\u00edais", "form_3p": "acontecer\u00edan"}, "Indicativo Presente perfecto": {"form_1s": "he acontecido", "form_2s": "has acontecido", "form_3s": "ha acontecido", "form_1p": "hemos acontecido", "form_2p": "hab\u00e9is acontecido", "form_3p": "han acontecido"}, "Indicativo Futuro perfecto": {"form_1s": "habr\u00e9 acontecido", "form_2s": "habr\u00e1s acontecido", "form_3s": "habr\u00e1 acontecido", "form_1p": "habremos acontecido", "form_2p": "habr\u00e9is acontecido", "form_3p": "habr\u00e1n acontecido"}, "Indicativo Pluscuamperfecto": {"form_1s": "hab\u00eda acontecido", "form_2s": "hab\u00edas acontecido", "form_3s": "hab\u00eda acontecido", "form_1p": "hab\u00edamos acontecido", "form_2p": "hab\u00edais acontecido", "form_3p": "hab\u00edan acontecido"}, "Indicativo Pret\u00e9rito anterior": {"form_1s": "hube acontecido", "form_2s": "hubiste acontecido", "form_3s": "hubo acontecido", "form_1p": "hubimos acontecido", "form_2p": "hubisteis acontecido", "form_3p": "hubieron acontecido"}, "Indicativo Condicional perfecto": {"form_1s": "habr\u00eda acontecido", "form_2s": "habr\u00edas acontecido", "form_3s": "habr\u00eda acontecido", "form_1p": "habr\u00edamos acontecido", "form_2p": "habr\u00edais acontecido", "form_3p": "habr\u00edan acontecido"}, "Subjuntivo Presente": {"form_1s": "acontezca", "form_2s": "acontezcas", "form_3s": "acontezca", "form_1p": "acontezcamos", "form_2p": "acontezc\u00e1is", "form_3p": "acontezcan"}, "Subjuntivo Imperfecto": {"form_1s": "aconteciera", "form_2s": "acontecieras", "form_3s": "aconteciera", "form_1p": "aconteci\u00e9ramos", "form_2p": "acontecierais", "form_3p": "acontecieran"}, "Subjuntivo Futuro": {"form_1s": "aconteciere", "form_2s": "acontecieres", "form_3s": "aconteciere", "form_1p": "aconteci\u00e9remos", "form_2p": "aconteciereis", "form_3p": "acontecieren"}, "Subjuntivo Presente perfecto": {"form_1s": "haya acontecido", "form_2s": "hayas acontecido", "form_3s": "haya acontecido", "form_1p": "hayamos acontecido", "form_2p": "hay\u00e1is acontecido", "form_3p": "hayan acontecido"}, "Subjuntivo Futuro perfecto": {"form_1s": "hubiere acontecido", "form_2s": "hubieres acontecido", "form_3s": "hubiere acontecido", "form_1p": "hubi\u00e9remos acontecido", "form_2p": "hubiereis acontecido", "form_3p": "hubieren acontecido"}, "Subjuntivo Pluscuamperfecto": {"form_1s": "hubiera acontecido", "form_2s": "hubieras acontecido", "form_3s": "hubiera acontecido", "form_1p": "hubi\u00e9ramos acontecido", "form_2p": "hubierais acontecido", "form_3p": "hubieran acontecido"}, "Imperativo Afirmativo Presente": {"form_1s": null, "form_2s": "acontece", "form_3s": "aconteced", "form_1p": null, "form_2p": "acontezca", "form_3p": "acontezcan"}, "Imperativo Negativo Presente": {"form_1s": null, "form_2s": "no acontezcas", "form_3s": "no acontezc\u00e1is", "form_1p": null, "form_2p": "no acontezca", "form_3p": "no acontezcan"}}, "acordarse": {"Gerund": "acord\u00e1ndose", "Past Participle": "acordado", "Indicativo Presente": {"form_1s": "me acuerdo", "form_2s": "te acuerdas", "form_3s": "se acuerda", "form_1p": "nos acordamos", "form_2p": "os acord\u00e1is", "form_3p": "se acuerdan"}, "Indicativo Futuro": {"form_1s": "me acordar\u00e9", "form_2s": "te acordar\u00e1s", "form_3s": "se acordar\u00e1", "form_1p": "nos acordaremos", "form_2p": "os acordar\u00e9is", "form_3p": "se acordar\u00e1n"}, "Indicativo Imperfecto": {"form_1s": "me acordaba", "form_2s": "te acordabas", "form_3s": "se acordaba", "form_1p": "nos acord\u00e1bamos", "form_2p": "os acordabais", "form_3p": "se acordaban"}, "Indicativo Pret\u00e9rito": {"form_1s": "me acord\u00e9", "form_2s": "te acordaste", "form_3s": "se acord\u00f3", "form_1p": "nos acordamos", "form_2p": "os acordasteis", "form_3p": "se acordaron"}, "Indicativo Condicional": {"form_1s": "me acordar\u00eda", "form_2s": "te acordar\u00edas", "form_3s": "se acordar\u00eda", "form_1p": "nos acordar\u00edamos", "form_2p": "os acordar\u00edais", "form_3p": "se acordar\u00edan"}, "Indicativo Presente perfecto": {"form_1s": "me he acordado", "form_2s": "te has acordado", "form_3s": "se ha acordado", "form_1p": "nos hemos acordado", "form_2p": "os hab\u00e9is acordado", "form_3p": "se han acordado"}, "Indicativo Futuro perfecto": {"form_1s": "me habr\u00e9 acordado", "form_2s": "te habr\u00e1s acordado", "form_3s": "se habr\u00e1 acordado", "form_1p": "nos habremos acordado", "form_2p": "os habr\u00e9is acordado", "form_3p": "se habr\u00e1n acordado"}, "Indicativo Pluscuamperfecto": {"form_1s": "me hab\u00eda acordado", "form_2s": "te hab\u00edas acordado", "form_3s": "se hab\u00eda acordado", "form_1p": "nos hab\u00edamos acordado", "form_2p": "os hab\u00edais acordado", "form_3p": "se hab\u00edan acordado"}, "Indicativo Pret\u00e9rito anterior": {"form_1s": "me hube acordado", "form_2s": "te hubiste acordado", "form_3s": "se hubo acordado", "form_1p": "nos hubimos acordado", "form_2p": "os hubisteis acordado", "form_3p": "se hubieron acordado"}, "Indicativo Condicional perfecto": {"form_1s": "me habr\u00eda acordado", "form_2s": "te habr\u00edas acordado", "form_3s": "se habr\u00eda acordado", "form_1p": "nos habr\u00edamos acordado", "form_2p": "os habr\u00edais acordado", "form_3p": "se habr\u00edan acordado"}, "Subjuntivo Presente": {"form_1s": "me acuerde", "form_2s": "te acuerdes", "form_3s": "se acuerde", "form_1p": "nos acordemos", "form_2p": "os acord\u00e9is", "form_3p": "se acuerden"}, "Subjuntivo Imperfecto": {"form_1s": "me acordara", "form_2s": "te acordaras", "form_3s": "se acordara", "form_1p": "nos acord\u00e1ramos", "form_2p": "os acordarais", "form_3p": "se acordaran"}, "Subjuntivo Futuro": {"form_1s": "me acordare", "form_2s": "te acordares", "form_3s": "se acordare", "form_1p": "nos acord\u00e1remos", "form_2p": "os acordareis", "form_3p": "se acordaren"}, "Subjuntivo Presente perfecto": {"form_1s": "me haya acordado", "form_2s": "te hayas acordado", "form_3s": "se haya acordado", "form_1p": "nos hayamos acordado", "form_2p": "os hay\u00e1is acordado", "form_3p": "se hayan acordado"}, "Subjuntivo Futuro perfecto": {"form_1s": "me hubiere acordado", "form_2s": "te hubieres acordado", "form_3s": "se hubiere acordado", "form_1p": "nos hubi\u00e9remos acordado", "form_2p": "os hubiereis acordado", "form_3p": "se hubieren acordado"}, "Subjuntivo Pluscuamperfecto": {"form_1s": "me hubiera acordado", "form_2s": "te hubieras acordado", "form_3s": "se hubiera acordado", "form_1p": "nos hubi\u00e9ramos acordado", "form_2p": "os hubierais acordado", "form_3p": "se hubieran acordado"}, "Imperativo Afirmativo Presente": {"form_1s": null, "form_2s": "acu\u00e9rdate", "form_3s": "acordaos", "form_1p": null, "form_2p": "acu\u00e9rdese", "form_3p": "acu\u00e9rdense"}, "Imperativo Negativo Presente": {"form_1s": null, "form_2s": "no te acuerdes", "form_3s": "no os acord\u00e9is", "form_1p": null, "form_2p": "no se acuerde", "form_3p": "no se acuerden"}}, "acortar": {"Gerund": "acortando", "Past Participle": "acortado", "Indicativo Presente": {"form_1s": "acorto", "form_2s": "acortas", "form_3s": "acorta", "form_1p": "acortamos", "form_2p": "acort\u00e1is", "form_3p": "acortan"}, "Indicativo Futuro": {"form_1s": "acortar\u00e9", "form_2s": "acortar\u00e1s", "form_3s": "acortar\u00e1", "form_1p": "acortaremos", "form_2p": "acortar\u00e9is", "form_3p": "acortar\u00e1n"}, "Indicativo Imperfecto": {"form_1s": "acortaba", "form_2s": "acortabas", "form_3s": "acortaba", "form_1p": "acort\u00e1bamos", "form_2p": "acortabais", "form_3p": "acortaban"}, "Indicativo Pret\u00e9rito": {"form_1s": "acort\u00e9", "form_2s": "acortaste", "form_3s": "acort\u00f3", "form_1p": "acortamos", "form_2p": "acortasteis", "form_3p": "acortaron"}, "Indicativo Condicional": {"form_1s": "acortar\u00eda", "form_2s": "acortar\u00edas", "form_3s": "acortar\u00eda", "form_1p": "acortar\u00edamos", "form_2p": "acortar\u00edais", "form_3p": "acortar\u00edan"}, "Indicativo Presente perfecto": {"form_1s": "he acortado", "form_2s": "has acortado", "form_3s": "ha acortado", "form_1p": "hemos acortado", "form_2p": "hab\u00e9is acortado", "form_3p": "han acortado"}, "Indicativo Futuro perfecto": {"form_1s": "habr\u00e9 acortado", "form_2s": "habr\u00e1s acortado", "form_3s": "habr\u00e1 acortado", "form_1p": "habremos acortado", "form_2p": "habr\u00e9is acortado", "form_3p": "habr\u00e1n acortado"}, "Indicativo Pluscuamperfecto": {"form_1s": "hab\u00eda acortado", "form_2s": "hab\u00edas acortado", "form_3s": "hab\u00eda acortado", "form_1p": "hab\u00edamos acortado", "form_2p": "hab\u00edais acortado", "form_3p": "hab\u00edan acortado"}, "Indicativo Pret\u00e9rito anterior": {"form_1s": "hube acortado", "form_2s": "hubiste acortado", "form_3s": "hubo acortado", "form_1p": "hubimos acortado", "form_2p": "hubisteis acortado", "form_3p": "hubieron acortado"}, "Indicativo Condicional perfecto": {"form_1s": "habr\u00eda acortado", "form_2s": "habr\u00edas acortado", "form_3s": "habr\u00eda acortado", "form_1p": "habr\u00edamos acortado", "form_2p": "habr\u00edais acortado", "form_3p": "habr\u00edan acortado"}, "Subjuntivo Presente": {"form_1s": "acorte", "form_2s": "acortes", "form_3s": "acorte", "form_1p": "acortemos", "form_2p": "acort\u00e9is", "form_3p": "acorten"}, "Subjuntivo Imperfecto": {"form_1s": "acortara", "form_2s": "acortaras", "form_3s": "acortara", "form_1p": "acort\u00e1ramos", "form_2p": "acortarais", "form_3p": "acortaran"}, "Subjuntivo Futuro": {"form_1s": "acortare", "form_2s": "acortares", "form_3s": "acortare", "form_1p": "acort\u00e1remos", "form_2p": "acortareis", "form_3p": "acortaren"}, "Subjuntivo Presente perfecto": {"form_1s": "haya acortado", "form_2s": "hayas acortado", "form_3s": "haya acortado", "form_1p": "hayamos acortado", "form_2p": "hay\u00e1is acortado", "form_3p": "hayan acortado"}, "Subjuntivo Futuro perfecto": {"form_1s": "hubiere acortado", "form_2s": "hubieres acortado", "form_3s": "hubiere acortado", "form_1p": "hubi\u00e9remos acortado", "form_2p": "hubiereis acortado", "form_3p": "hubieren acortado"}, "Subjuntivo Pluscuamperfecto": {"form_1s": "hubiera acortado", "form_2s": "hubieras acortado", "form_3s": "hubiera acortado", "form_1p": "hubi\u00e9ramos acortado", "form_2p": "hubierais acortado", "form_3p": "hubieran acortado"}, "Imperativo Afirmativo Presente": {"form_1s": null, "form_2s": "acorta", "form_3s": "acortad", "form_1p": null, "form_2p": "acorte", "form_3p": "acorten"}, "Imperativo Negativo Presente": {"form_1s": null, "form_2s": "no acortes", "form_3s": "no acort\u00e9is", "form_1p": null, "form_2p": "no acorte", "form_3p": "no acorten"}}, "acostar": {"Gerund": "acostando", "Past Participle": "acostado", "Indicativo Presente": {"form_1s": "acuesto", "form_2s": "acuestas", "form_3s": "acuesta", "form_1p": "acostamos", "form_2p": "acost\u00e1is", "form_3p": "acuestan"}, "Indicativo Futuro": {"form_1s": "acostar\u00e9", "form_2s": "acostar\u00e1s", "form_3s": "acostar\u00e1", "form_1p": "acostaremos", "form_2p": "acostar\u00e9is", "form_3p": "acostar\u00e1n"}, "Indicativo Imperfecto": {"form_1s": "acostaba", "form_2s": "acostabas", "form_3s": "acostaba", "form_1p": "acost\u00e1bamos", "form_2p": "acostabais", "form_3p": "acostaban"}, "Indicativo Pret\u00e9rito": {"form_1s": "acost\u00e9", "form_2s": "acostaste", "form_3s": "acost\u00f3", "form_1p": "acostamos", "form_2p": "acostasteis", "form_3p": "acostaron"}, "Indicativo Condicional": {"form_1s": "acostar\u00eda", "form_2s": "acostar\u00edas", "form_3s": "acostar\u00eda", "form_1p": "acostar\u00edamos", "form_2p": "acostar\u00edais", "form_3p": "acostar\u00edan"}, "Indicativo Presente perfecto": {"form_1s": "he acostado", "form_2s": "has acostado", "form_3s": "ha acostado", "form_1p": "hemos acostado", "form_2p": "hab\u00e9is acostado", "form_3p": "han acostado"}, "Indicativo Futuro perfecto": {"form_1s": "habr\u00e9 acostado", "form_2s": "habr\u00e1s acostado", "form_3s": "habr\u00e1 acostado", "form_1p": "habremos acostado", "form_2p": "habr\u00e9is acostado", "form_3p": "habr\u00e1n acostado"}, "Indicativo Pluscuamperfecto": {"form_1s": "hab\u00eda acostado", "form_2s": "hab\u00edas acostado", "form_3s": "hab\u00eda acostado", "form_1p": "hab\u00edamos acostado", "form_2p": "hab\u00edais acostado", "form_3p": "hab\u00edan acostado"}, "Indicativo Pret\u00e9rito anterior": {"form_1s": "hube acostado", "form_2s": "hubiste acostado", "form_3s": "hubo acostado", "form_1p": "hubimos acostado", "form_2p": "hubisteis acostado", "form_3p": "hubieron acostado"}, "Indicativo Condicional perfecto": {"form_1s": "habr\u00eda acostado", "form_2s": "habr\u00edas acostado", "form_3s": "habr\u00eda acostado", "form_1p": "habr\u00edamos acostado", "form_2p": "habr\u00edais acostado", "form_3p": "habr\u00edan acostado"}, "Subjuntivo Presente": {"form_1s": "acueste", "form_2s": "acuestes", "form_3s": "acueste", "form_1p": "acostemos", "form_2p": "acost\u00e9is", "form_3p": "acuesten"}, "Subjuntivo Imperfecto": {"form_1s": "acostara", "form_2s": "acostaras", "form_3s": "acostara", "form_1p": "acost\u00e1ramos", "form_2p": "acostarais", "form_3p": "acostaran"}, "Subjuntivo Futuro": {"form_1s": "acostare", "form_2s": "acostares", "form_3s": "acostare", "form_1p": "acost\u00e1remos", "form_2p": "acostareis", "form_3p": "acostaren"}, "Subjuntivo Presente perfecto": {"form_1s": "haya acostado", "form_2s": "hayas acostado", "form_3s": "haya acostado", "form_1p": "hayamos acostado", "form_2p": "hay\u00e1is acostado", "form_3p": "hayan acostado"}, "Subjuntivo Futuro perfecto": {"form_1s": "hubiere acostado", "form_2s": "hubieres acostado", "form_3s": "hubiere acostado", "form_1p": "hubi\u00e9remos acostado", "form_2p": "hubiereis acostado", "form_3p": "hubieren acostado"}, "Subjuntivo Pluscuamperfecto": {"form_1s": "hubiera acostado", "form_2s": "hubieras acostado", "form_3s": "hubiera acostado", "form_1p": "hubi\u00e9ramos acostado", "form_2p": "hubierais acostado", "form_3p": "hubieran acostado"}, "Imperativo Afirmativo Presente": {"form_1s": null, "form_2s": "acuesta", "form_3s": "acostad", "form_1p": null, "form_2p": "acueste", "form_3p": "acuesten"}, "Imperativo Negativo Presente": {"form_1s": null, "form_2s": "no acuestes", "form_3s": "no acost\u00e9is", "form_1p": null, "form_2p": "no acueste", "form_3p": "no acuesten"}}, "acostarse": {"Gerund": "acost\u00e1ndose", "Past Participle": "acostado", "Indicativo Presente": {"form_1s": "me acuesto", "form_2s": "te acuestas", "form_3s": "se acuesta", "form_1p": "nos acostamos", "form_2p": "os acost\u00e1is", "form_3p": "se acuestan"}, "Indicativo Futuro": {"form_1s": "me acostar\u00e9", "form_2s": "te acostar\u00e1s", "form_3s": "se acostar\u00e1", "form_1p": "nos acostaremos", "form_2p": "os acostar\u00e9is", "form_3p": "se acostar\u00e1n"}, "Indicativo Imperfecto": {"form_1s": "me acostaba", "form_2s": "te acostabas", "form_3s": "se acostaba", "form_1p": "nos acost\u00e1bamos", "form_2p": "os acostabais", "form_3p": "se acostaban"}, "Indicativo Pret\u00e9rito": {"form_1s": "me acost\u00e9", "form_2s": "te acostaste", "form_3s": "se acost\u00f3", "form_1p": "nos acostamos", "form_2p": "os acostasteis", "form_3p": "se acostaron"}, "Indicativo Condicional": {"form_1s": "me acostar\u00eda", "form_2s": "te acostar\u00edas", "form_3s": "se acostar\u00eda", "form_1p": "nos acostar\u00edamos", "form_2p": "os acostar\u00edais", "form_3p": "se acostar\u00edan"}, "Indicativo Presente perfecto": {"form_1s": "me he acostado", "form_2s": "te has acostado", "form_3s": "se ha acostado", "form_1p": "nos hemos acostado", "form_2p": "os hab\u00e9is acostado", "form_3p": "se han acostado"}, "Indicativo Futuro perfecto": {"form_1s": "me habr\u00e9 acostado", "form_2s": "te habr\u00e1s acostado", "form_3s": "se habr\u00e1 acostado", "form_1p": "nos habremos acostado", "form_2p": "os habr\u00e9is acostado", "form_3p": "se habr\u00e1n acostado"}, "Indicativo Pluscuamperfecto": {"form_1s": "me hab\u00eda acostado", "form_2s": "te hab\u00edas acostado", "form_3s": "se hab\u00eda acostado", "form_1p": "nos hab\u00edamos acostado", "form_2p": "os hab\u00edais acostado", "form_3p": "se hab\u00edan acostado"}, "Indicativo Pret\u00e9rito anterior": {"form_1s": "me hube acostado", "form_2s": "te hubiste acostado", "form_3s": "se hubo acostado", "form_1p": "nos hubimos acostado", "form_2p": "os hubisteis acostado", "form_3p": "se hubieron acostado"}, "Indicativo Condicional perfecto": {"form_1s": "me habr\u00eda acostado", "form_2s": "te habr\u00edas acostado", "form_3s": "se habr\u00eda acostado", "form_1p": "nos habr\u00edamos acostado", "form_2p": "os habr\u00edais acostado", "form_3p": "se habr\u00edan acostado"}, "Subjuntivo Presente": {"form_1s": "me acueste", "form_2s": "te acuestes", "form_3s": "se acueste", "form_1p": "nos acostemos", "form_2p": "os acost\u00e9is", "form_3p": "se acuesten"}, "Subjuntivo Imperfecto": {"form_1s": "me acostara", "form_2s": "te acostaras", "form_3s": "se acostara", "form_1p": "nos acost\u00e1ramos", "form_2p": "os acostarais", "form_3p": "se acostaran"}, "Subjuntivo Futuro": {"form_1s": "me acostare", "form_2s": "te acostares", "form_3s": "se acostare", "form_1p": "nos acost\u00e1remos", "form_2p": "os acostareis", "form_3p": "se acostaren"}, "Subjuntivo Presente perfecto": {"form_1s": "me haya acostado", "form_2s": "te hayas acostado", "form_3s": "se haya acostado", "form_1p": "nos hayamos acostado", "form_2p": "os hay\u00e1is acostado", "form_3p": "se hayan acostado"}, "Subjuntivo Futuro perfecto": {"form_1s": "me hubiere acostado", "form_2s": "te hubieres acostado", "form_3s": "se hubiere acostado", "form_1p": "nos hubi\u00e9remos acostado", "form_2p": "os hubiereis acostado", "form_3p": "se hubieren acostado"}, "Subjuntivo Pluscuamperfecto": {"form_1s": "me hubiera acostado", "form_2s": "te hubieras acostado", "form_3s": "se hubiera acostado", "form_1p": "nos hubi\u00e9ramos acostado", "form_2p": "os hubierais acostado", "form_3p": "se hubieran acostado"}, "Imperativo Afirmativo Presente": {"form_1s": null, "form_2s": "acu\u00e9state", "form_3s": "acostaos", "form_1p": null, "form_2p": "acu\u00e9stese", "form_3p": "acu\u00e9stense"}, "Imperativo Negativo Presente": {"form_1s": null, "form_2s": "no te acuestes", "form_3s": "no os acost\u00e9is", "form_1p": null, "form_2p": "no se acueste", "form_3p": "no se acuesten"}}, "acostumbrar": {"Gerund": "acostumbrando", "Past Participle": "acostumbrado", "Indicativo Presente": {"form_1s": "acostumbro", "form_2s": "acostumbras", "form_3s": "acostumbra", "form_1p": "acostumbramos", "form_2p": "acostumbr\u00e1is", "form_3p": "acostumbran"}, "Indicativo Futuro": {"form_1s": "acostumbrar\u00e9", "form_2s": "acostumbrar\u00e1s", "form_3s": "acostumbrar\u00e1", "form_1p": "acostumbraremos", "form_2p": "acostumbrar\u00e9is", "form_3p": "acostumbrar\u00e1n"}, "Indicativo Imperfecto": {"form_1s": "acostumbraba", "form_2s": "acostumbrabas", "form_3s": "acostumbraba", "form_1p": "acostumbr\u00e1bamos", "form_2p": "acostumbrabais", "form_3p": "acostumbraban"}, "Indicativo Pret\u00e9rito": {"form_1s": "acostumbr\u00e9", "form_2s": "acostumbraste", "form_3s": "acostumbr\u00f3", "form_1p": "acostumbramos", "form_2p": "acostumbrasteis", "form_3p": "acostumbraron"}, "Indicativo Condicional": {"form_1s": "acostumbrar\u00eda", "form_2s": "acostumbrar\u00edas", "form_3s": "acostumbrar\u00eda", "form_1p": "acostumbrar\u00edamos", "form_2p": "acostumbrar\u00edais", "form_3p": "acostumbrar\u00edan"}, "Indicativo Presente perfecto": {"form_1s": "he acostumbrado", "form_2s": "has acostumbrado", "form_3s": "ha acostumbrado", "form_1p": "hemos acostumbrado", "form_2p": "hab\u00e9is acostumbrado", "form_3p": "han acostumbrado"}, "Indicativo Futuro perfecto": {"form_1s": "habr\u00e9 acostumbrado", "form_2s": "habr\u00e1s acostumbrado", "form_3s": "habr\u00e1 acostumbrado", "form_1p": "habremos acostumbrado", "form_2p": "habr\u00e9is acostumbrado", "form_3p": "habr\u00e1n acostumbrado"}, "Indicativo Pluscuamperfecto": {"form_1s": "hab\u00eda acostumbrado", "form_2s": "hab\u00edas acostumbrado", "form_3s": "hab\u00eda acostumbrado", "form_1p": "hab\u00edamos acostumbrado", "form_2p": "hab\u00edais acostumbrado", "form_3p": "hab\u00edan acostumbrado"}, "Indicativo Pret\u00e9rito anterior": {"form_1s": "hube acostumbrado", "form_2s": "hubiste acostumbrado", "form_3s": "hubo acostumbrado", "form_1p": "hubimos acostumbrado", "form_2p": "hubisteis acostumbrado", "form_3p": "hubieron acostumbrado"}, "Indicativo Condicional perfecto": {"form_1s": "habr\u00eda acostumbrado", "form_2s": "habr\u00edas acostumbrado", "form_3s": "habr\u00eda acostumbrado", "form_1p": "habr\u00edamos acostumbrado", "form_2p": "habr\u00edais acostumbrado", "form_3p": "habr\u00edan acostumbrado"}, "Subjuntivo Presente": {"form_1s": "acostumbre", "form_2s": "acostumbres", "form_3s": "acostumbre", "form_1p": "acostumbremos", "form_2p": "acostumbr\u00e9is", "form_3p": "acostumbren"}, "Subjuntivo Imperfecto": {"form_1s": "acostumbrara", "form_2s": "acostumbraras", "form_3s": "acostumbrara", "form_1p": "acostumbr\u00e1ramos", "form_2p": "acostumbrarais", "form_3p": "acostumbraran"}, "Subjuntivo Futuro": {"form_1s": "acostumbrare", "form_2s": "acostumbrares", "form_3s": "acostumbrare", "form_1p": "acostumbr\u00e1remos", "form_2p": "acostumbrareis", "form_3p": "acostumbraren"}, "Subjuntivo Presente perfecto": {"form_1s": "haya acostumbrado", "form_2s": "hayas acostumbrado", "form_3s": "haya acostumbrado", "form_1p": "hayamos acostumbrado", "form_2p": "hay\u00e1is acostumbrado", "form_3p": "hayan acostumbrado"}, "Subjuntivo Futuro perfecto": {"form_1s": "hubiere acostumbrado", "form_2s": "hubieres acostumbrado", "form_3s": "hubiere acostumbrado", "form_1p": "hubi\u00e9remos acostumbrado", "form_2p": "hubiereis acostumbrado", "form_3p": "hubieren acostumbrado"}, "Subjuntivo Pluscuamperfecto": {"form_1s": "hubiera acostumbrado", "form_2s": "hubieras acostumbrado", "form_3s": "hubiera acostumbrado", "form_1p": "hubi\u00e9ramos acostumbrado", "form_2p": "hubierais acostumbrado", "form_3p": "hubieran acostumbrado"}, "Imperativo Afirmativo Presente": {"form_1s": null, "form_2s": "acostumbra", "form_3s": "acostumbrad", "form_1p": null, "form_2p": "acostumbre", "form_3p": "acostumbren"}, "Imperativo Negativo Presente": {"form_1s": null, "form_2s": "no acostumbres", "form_3s": "no acostumbr\u00e9is", "form_1p": null, "form_2p": "no acostumbre", "form_3p": "no acostumbren"}}, "actuar": {"Gerund": "actuando", "Past Participle": "actuado", "Indicativo Presente": {"form_1s": "act\u00fao", "form_2s": "act\u00faas", "form_3s": "act\u00faa", "form_1p": "actuamos", "form_2p": "actu\u00e1is", "form_3p": "act\u00faan"}, "Indicativo Futuro": {"form_1s": "actuar\u00e9", "form_2s": "actuar\u00e1s", "form_3s": "actuar\u00e1", "form_1p": "actuaremos", "form_2p": "actuar\u00e9is", "form_3p": "actuar\u00e1n"}, "Indicativo Imperfecto": {"form_1s": "actuaba", "form_2s": "actuabas", "form_3s": "actuaba", "form_1p": "actu\u00e1bamos", "form_2p": "actuabais", "form_3p": "actuaban"}, "Indicativo Pret\u00e9rito": {"form_1s": "actu\u00e9", "form_2s": "actuaste", "form_3s": "actu\u00f3", "form_1p": "actuamos", "form_2p": "actuasteis", "form_3p": "actuaron"}, "Indicativo Condicional": {"form_1s": "actuar\u00eda", "form_2s": "actuar\u00edas", "form_3s": "actuar\u00eda", "form_1p": "actuar\u00edamos", "form_2p": "actuar\u00edais", "form_3p": "actuar\u00edan"}, "Indicativo Presente perfecto": {"form_1s": "he actuado", "form_2s": "has actuado", "form_3s": "ha actuado", "form_1p": "hemos actuado", "form_2p": "hab\u00e9is actuado", "form_3p": "han actuado"}, "Indicativo Futuro perfecto": {"form_1s": "habr\u00e9 actuado", "form_2s": "habr\u00e1s actuado", "form_3s": "habr\u00e1 actuado", "form_1p": "habremos actuado", "form_2p": "habr\u00e9is actuado", "form_3p": "habr\u00e1n actuado"}, "Indicativo Pluscuamperfecto": {"form_1s": "hab\u00eda actuado", "form_2s": "hab\u00edas actuado", "form_3s": "hab\u00eda actuado", "form_1p": "hab\u00edamos actuado", "form_2p": "hab\u00edais actuado", "form_3p": "hab\u00edan actuado"}, "Indicativo Pret\u00e9rito anterior": {"form_1s": "hube actuado", "form_2s": "hubiste actuado", "form_3s": "hubo actuado", "form_1p": "hubimos actuado", "form_2p": "hubisteis actuado", "form_3p": "hubieron actuado"}, "Indicativo Condicional perfecto": {"form_1s": "habr\u00eda actuado", "form_2s": "habr\u00edas actuado", "form_3s": "habr\u00eda actuado", "form_1p": "habr\u00edamos actuado", "form_2p": "habr\u00edais actuado", "form_3p": "habr\u00edan actuado"}, "Subjuntivo Presente": {"form_1s": "act\u00fae", "form_2s": "act\u00faes", "form_3s": "act\u00fae", "form_1p": "actuemos", "form_2p": "actu\u00e9is", "form_3p": "act\u00faen"}, "Subjuntivo Imperfecto": {"form_1s": "actuara", "form_2s": "actuaras", "form_3s": "actuara", "form_1p": "actu\u00e1ramos", "form_2p": "actuarais", "form_3p": "actuaran"}, "Subjuntivo Futuro": {"form_1s": "actuare", "form_2s": "actuares", "form_3s": "actuare", "form_1p": "actu\u00e1remos", "form_2p": "actuareis", "form_3p": "actuaren"}, "Subjuntivo Presente perfecto": {"form_1s": "haya actuado", "form_2s": "hayas actuado", "form_3s": "haya actuado", "form_1p": "hayamos actuado", "form_2p": "hay\u00e1is actuado", "form_3p": "hayan actuado"}, "Subjuntivo Futuro perfecto": {"form_1s": "hubiere actuado", "form_2s": "hubieres actuado", "form_3s": "hubiere actuado", "form_1p": "hubi\u00e9remos actuado", "form_2p": "hubiereis actuado", "form_3p": "hubieren actuado"}, "Subjuntivo Pluscuamperfecto": {"form_1s": "hubiera actuado", "form_2s": "hubieras actuado", "form_3s": "hubiera actuado", "form_1p": "hubi\u00e9ramos actuado", "form_2p": "hubierais actuado", "form_3p": "hubieran actuado"}, "Imperativo Afirmativo Presente": {"form_1s": null, "form_2s": "act\u00faa", "form_3s": "actuad", "form_1p": null, "form_2p": "act\u00fae", "form_3p": "act\u00faen"}, "Imperativo Negativo Presente": {"form_1s": null, "form_2s": "no act\u00faes", "form_3s": "no actu\u00e9is", "form_1p": null, "form_2p": "no act\u00fae", "form_3p": "no act\u00faen"}}, "acostumbrarse": {"Gerund": "acostumbr\u00e1ndose", "Past Participle": "acostumbrado", "Indicativo Presente": {"form_1s": "me acostumbro", "form_2s": "te acostumbras", "form_3s": "se acostumbra", "form_1p": "nos acostumbramos", "form_2p": "os acostumbr\u00e1is", "form_3p": "se acostumbran"}, "Indicativo Futuro": {"form_1s": "me acostumbrar\u00e9", "form_2s": "te acostumbrar\u00e1s", "form_3s": "se acostumbrar\u00e1", "form_1p": "nos acostumbraremos", "form_2p": "os acostumbrar\u00e9is", "form_3p": "se acostumbrar\u00e1n"}, "Indicativo Imperfecto": {"form_1s": "me acostumbraba", "form_2s": "te acostumbrabas", "form_3s": "se acostumbraba", "form_1p": "nos acostumbr\u00e1bamos", "form_2p": "os acostumbrabais", "form_3p": "se acostumbraban"}, "Indicativo Pret\u00e9rito": {"form_1s": "me acostumbr\u00e9", "form_2s": "te acostumbraste", "form_3s": "se acostumbr\u00f3", "form_1p": "nos acostumbramos", "form_2p": "os acostumbrasteis", "form_3p": "se acostumbraron"}, "Indicativo Condicional": {"form_1s": "me acostumbrar\u00eda", "form_2s": "te acostumbrar\u00edas", "form_3s": "se acostumbrar\u00eda", "form_1p": "nos acostumbrar\u00edamos", "form_2p": "os acostumbrar\u00edais", "form_3p": "se acostumbrar\u00edan"}, "Indicativo Presente perfecto": {"form_1s": "me he acostumbrado", "form_2s": "te has acostumbrado", "form_3s": "se ha acostumbrado", "form_1p": "nos hemos acostumbrado", "form_2p": "os hab\u00e9is acostumbrado", "form_3p": "se han acostumbrado"}, "Indicativo Futuro perfecto": {"form_1s": "me habr\u00e9 acostumbrado", "form_2s": "te habr\u00e1s acostumbrado", "form_3s": "se habr\u00e1 acostumbrado", "form_1p": "nos habremos acostumbrado", "form_2p": "os habr\u00e9is acostumbrado", "form_3p": "se habr\u00e1n acostumbrado"}, "Indicativo Pluscuamperfecto": {"form_1s": "me hab\u00eda acostumbrado", "form_2s": "te hab\u00edas acostumbrado", "form_3s": "se hab\u00eda acostumbrado", "form_1p": "nos hab\u00edamos acostumbrado", "form_2p": "os hab\u00edais acostumbrado", "form_3p": "se hab\u00edan acostumbrado"}, "Indicativo Pret\u00e9rito anterior": {"form_1s": "me hube acostumbrado", "form_2s": "te hubiste acostumbrado", "form_3s": "se hubo acostumbrado", "form_1p": "nos hubimos acostumbrado", "form_2p": "os hubisteis acostumbrado", "form_3p": "se hubieron acostumbrado"}, "Indicativo Condicional perfecto": {"form_1s": "me habr\u00eda acostumbrado", "form_2s": "te habr\u00edas acostumbrado", "form_3s": "se habr\u00eda acostumbrado", "form_1p": "nos habr\u00edamos acostumbrado", "form_2p": "os habr\u00edais acostumbrado", "form_3p": "se habr\u00edan acostumbrado"}, "Subjuntivo Presente": {"form_1s": "me acostumbre", "form_2s": "te acostumbres", "form_3s": "se acostumbre", "form_1p": "nos acostumbremos", "form_2p": "os acostumbr\u00e9is", "form_3p": "se acostumbren"}, "Subjuntivo Imperfecto": {"form_1s": "me acostumbrara", "form_2s": "te acostumbraras", "form_3s": "se acostumbrara", "form_1p": "nos acostumbr\u00e1ramos", "form_2p": "os acostumbrarais", "form_3p": "se acostumbraran"}, "Subjuntivo Futuro": {"form_1s": "me acostumbrare", "form_2s": "te acostumbrares", "form_3s": "se acostumbrare", "form_1p": "nos acostumbr\u00e1remos", "form_2p": "os acostumbrareis", "form_3p": "se acostumbraren"}, "Subjuntivo Presente perfecto": {"form_1s": "me haya acostumbrado", "form_2s": "te hayas acostumbrado", "form_3s": "se haya acostumbrado", "form_1p": "nos hayamos acostumbrado", "form_2p": "os hay\u00e1is acostumbrado", "form_3p": "se hayan acostumbrado"}, "Subjuntivo Futuro perfecto": {"form_1s": "me hubiere acostumbrado", "form_2s": "te hubieres acostumbrado", "form_3s": "se hubiere acostumbrado", "form_1p": "nos hubi\u00e9remos acostumbrado", "form_2p": "os hubiereis acostumbrado", "form_3p": "se hubieren acostumbrado"}, "Subjuntivo Pluscuamperfecto": {"form_1s": "me hubiera acostumbrado", "form_2s": "te hubieras acostumbrado", "form_3s": "se hubiera acostumbrado", "form_1p": "nos hubi\u00e9ramos acostumbrado", "form_2p": "os hubierais acostumbrado", "form_3p": "se hubieran acostumbrado"}, "Imperativo Afirmativo Presente": {"form_1s": null, "form_2s": "acost\u00fambrate", "form_3s": "acostumbraos", "form_1p": null, "form_2p": "acost\u00fambrese", "form_3p": "acost\u00fambrense"}, "Imperativo Negativo Presente": {"form_1s": null, "form_2s": "no te acostumbres", "form_3s": "no os acostumbr\u00e9is", "form_1p": null, "form_2p": "no se acostumbre", "form_3p": "no se acostumbren"}}, "adivinar": {"Gerund": "adivinando", "Past Participle": "adivinado", "Indicativo Presente": {"form_1s": "adivino", "form_2s": "adivinas", "form_3s": "adivina", "form_1p": "adivinamos", "form_2p": "adivin\u00e1is", "form_3p": "adivinan"}, "Indicativo Futuro": {"form_1s": "adivinar\u00e9", "form_2s": "adivinar\u00e1s", "form_3s": "adivinar\u00e1", "form_1p": "adivinaremos", "form_2p": "adivinar\u00e9is", "form_3p": "adivinar\u00e1n"}, "Indicativo Imperfecto": {"form_1s": "adivinaba", "form_2s": "adivinabas", "form_3s": "adivinaba", "form_1p": "adivin\u00e1bamos", "form_2p": "adivinabais", "form_3p": "adivinaban"}, "Indicativo Pret\u00e9rito": {"form_1s": "adivin\u00e9", "form_2s": "adivinaste", "form_3s": "adivin\u00f3", "form_1p": "adivinamos", "form_2p": "adivinasteis", "form_3p": "adivinaron"}, "Indicativo Condicional": {"form_1s": "adivinar\u00eda", "form_2s": "adivinar\u00edas", "form_3s": "adivinar\u00eda", "form_1p": "adivinar\u00edamos", "form_2p": "adivinar\u00edais", "form_3p": "adivinar\u00edan"}, "Indicativo Presente perfecto": {"form_1s": "he adivinado", "form_2s": "has adivinado", "form_3s": "ha adivinado", "form_1p": "hemos adivinado", "form_2p": "hab\u00e9is adivinado", "form_3p": "han adivinado"}, "Indicativo Futuro perfecto": {"form_1s": "habr\u00e9 adivinado", "form_2s": "habr\u00e1s adivinado", "form_3s": "habr\u00e1 adivinado", "form_1p": "habremos adivinado", "form_2p": "habr\u00e9is adivinado", "form_3p": "habr\u00e1n adivinado"}, "Indicativo Pluscuamperfecto": {"form_1s": "hab\u00eda adivinado", "form_2s": "hab\u00edas adivinado", "form_3s": "hab\u00eda adivinado", "form_1p": "hab\u00edamos adivinado", "form_2p": "hab\u00edais adivinado", "form_3p": "hab\u00edan adivinado"}, "Indicativo Pret\u00e9rito anterior": {"form_1s": "hube adivinado", "form_2s": "hubiste adivinado", "form_3s": "hubo adivinado", "form_1p": "hubimos adivinado", "form_2p": "hubisteis adivinado", "form_3p": "hubieron adivinado"}, "Indicativo Condicional perfecto": {"form_1s": "habr\u00eda adivinado", "form_2s": "habr\u00edas adivinado", "form_3s": "habr\u00eda adivinado", "form_1p": "habr\u00edamos adivinado", "form_2p": "habr\u00edais adivinado", "form_3p": "habr\u00edan adivinado"}, "Subjuntivo Presente": {"form_1s": "adivine", "form_2s": "adivines", "form_3s": "adivine", "form_1p": "adivinemos", "form_2p": "adivin\u00e9is", "form_3p": "adivinen"}, "Subjuntivo Imperfecto": {"form_1s": "adivinara", "form_2s": "adivinaras", "form_3s": "adivinara", "form_1p": "adivin\u00e1ramos", "form_2p": "adivinarais", "form_3p": "adivinaran"}, "Subjuntivo Futuro": {"form_1s": "adivinare", "form_2s": "adivinares", "form_3s": "adivinare", "form_1p": "adivin\u00e1remos", "form_2p": "adivinareis", "form_3p": "adivinaren"}, "Subjuntivo Presente perfecto": {"form_1s": "haya adivinado", "form_2s": "hayas adivinado", "form_3s": "haya adivinado", "form_1p": "hayamos adivinado", "form_2p": "hay\u00e1is adivinado", "form_3p": "hayan adivinado"}, "Subjuntivo Futuro perfecto": {"form_1s": "hubiere adivinado", "form_2s": "hubieres adivinado", "form_3s": "hubiere adivinado", "form_1p": "hubi\u00e9remos adivinado", "form_2p": "hubiereis adivinado", "form_3p": "hubieren adivinado"}, "Subjuntivo Pluscuamperfecto": {"form_1s": "hubiera adivinado", "form_2s": "hubieras adivinado", "form_3s": "hubiera adivinado", "form_1p": "hubi\u00e9ramos adivinado", "form_2p": "hubierais adivinado", "form_3p": "hubieran adivinado"}, "Imperativo Afirmativo Presente": {"form_1s": null, "form_2s": "adivina", "form_3s": "adivinad", "form_1p": null, "form_2p": "adivine", "form_3p": "adivinen"}, "Imperativo Negativo Presente": {"form_1s": null, "form_2s": "no adivines", "form_3s": "no adivin\u00e9is", "form_1p": null, "form_2p": "no adivine", "form_3p": "no adivinen"}}, "admirar": {"Gerund": "admirando", "Past Participle": "admirado", "Indicativo Presente": {"form_1s": "admiro", "form_2s": "admiras", "form_3s": "admira", "form_1p": "admiramos", "form_2p": "admir\u00e1is", "form_3p": "admiran"}, "Indicativo Futuro": {"form_1s": "admirar\u00e9", "form_2s": "admirar\u00e1s", "form_3s": "admirar\u00e1", "form_1p": "admiraremos", "form_2p": "admirar\u00e9is", "form_3p": "admirar\u00e1n"}, "Indicativo Imperfecto": {"form_1s": "admiraba", "form_2s": "admirabas", "form_3s": "admiraba", "form_1p": "admir\u00e1bamos", "form_2p": "admirabais", "form_3p": "admiraban"}, "Indicativo Pret\u00e9rito": {"form_1s": "admir\u00e9", "form_2s": "admiraste", "form_3s": "admir\u00f3", "form_1p": "admiramos", "form_2p": "admirasteis", "form_3p": "admiraron"}, "Indicativo Condicional": {"form_1s": "admirar\u00eda", "form_2s": "admirar\u00edas", "form_3s": "admirar\u00eda", "form_1p": "admirar\u00edamos", "form_2p": "admirar\u00edais", "form_3p": "admirar\u00edan"}, "Indicativo Presente perfecto": {"form_1s": "he admirado", "form_2s": "has admirado", "form_3s": "ha admirado", "form_1p": "hemos admirado", "form_2p": "hab\u00e9is admirado", "form_3p": "han admirado"}, "Indicativo Futuro perfecto": {"form_1s": "habr\u00e9 admirado", "form_2s": "habr\u00e1s admirado", "form_3s": "habr\u00e1 admirado", "form_1p": "habremos admirado", "form_2p": "habr\u00e9is admirado", "form_3p": "habr\u00e1n admirado"}, "Indicativo Pluscuamperfecto": {"form_1s": "hab\u00eda admirado", "form_2s": "hab\u00edas admirado", "form_3s": "hab\u00eda admirado", "form_1p": "hab\u00edamos admirado", "form_2p": "hab\u00edais admirado", "form_3p": "hab\u00edan admirado"}, "Indicativo Pret\u00e9rito anterior": {"form_1s": "hube admirado", "form_2s": "hubiste admirado", "form_3s": "hubo admirado", "form_1p": "hubimos admirado", "form_2p": "hubisteis admirado", "form_3p": "hubieron admirado"}, "Indicativo Condicional perfecto": {"form_1s": "habr\u00eda admirado", "form_2s": "habr\u00edas admirado", "form_3s": "habr\u00eda admirado", "form_1p": "habr\u00edamos admirado", "form_2p": "habr\u00edais admirado", "form_3p": "habr\u00edan admirado"}, "Subjuntivo Presente": {"form_1s": "admire", "form_2s": "admires", "form_3s": "admire", "form_1p": "admiremos", "form_2p": "admir\u00e9is", "form_3p": "admiren"}, "Subjuntivo Imperfecto": {"form_1s": "admirara", "form_2s": "admiraras", "form_3s": "admirara", "form_1p": "admir\u00e1ramos", "form_2p": "admirarais", "form_3p": "admiraran"}, "Subjuntivo Futuro": {"form_1s": "admirare", "form_2s": "admirares", "form_3s": "admirare", "form_1p": "admir\u00e1remos", "form_2p": "admirareis", "form_3p": "admiraren"}, "Subjuntivo Presente perfecto": {"form_1s": "haya admirado", "form_2s": "hayas admirado", "form_3s": "haya admirado", "form_1p": "hayamos admirado", "form_2p": "hay\u00e1is admirado", "form_3p": "hayan admirado"}, "Subjuntivo Futuro perfecto": {"form_1s": "hubiere admirado", "form_2s": "hubieres admirado", "form_3s": "hubiere admirado", "form_1p": "hubi\u00e9remos admirado", "form_2p": "hubiereis admirado", "form_3p": "hubieren admirado"}, "Subjuntivo Pluscuamperfecto": {"form_1s": "hubiera admirado", "form_2s": "hubieras admirado", "form_3s": "hubiera admirado", "form_1p": "hubi\u00e9ramos admirado", "form_2p": "hubierais admirado", "form_3p": "hubieran admirado"}, "Imperativo Afirmativo Presente": {"form_1s": null, "form_2s": "admira", "form_3s": "admirad", "form_1p": null, "form_2p": "admire", "form_3p": "admiren"}, "Imperativo Negativo Presente": {"form_1s": null, "form_2s": "no admires", "form_3s": "no admir\u00e9is", "form_1p": null, "form_2p": "no admire", "form_3p": "no admiren"}}, "admitir": {"Gerund": "admitiendo", "Past Participle": "admitido", "Indicativo Presente": {"form_1s": "admito", "form_2s": "admites", "form_3s": "admite", "form_1p": "admitimos", "form_2p": "admit\u00eds", "form_3p": "admiten"}, "Indicativo Futuro": {"form_1s": "admitir\u00e9", "form_2s": "admitir\u00e1s", "form_3s": "admitir\u00e1", "form_1p": "admitiremos", "form_2p": "admitir\u00e9is", "form_3p": "admitir\u00e1n"}, "Indicativo Imperfecto": {"form_1s": "admit\u00eda", "form_2s": "admit\u00edas", "form_3s": "admit\u00eda", "form_1p": "admit\u00edamos", "form_2p": "admit\u00edais", "form_3p": "admit\u00edan"}, "Indicativo Pret\u00e9rito": {"form_1s": "admit\u00ed", "form_2s": "admitiste", "form_3s": "admiti\u00f3", "form_1p": "admitimos", "form_2p": "admitisteis", "form_3p": "admitieron"}, "Indicativo Condicional": {"form_1s": "admitir\u00eda", "form_2s": "admitir\u00edas", "form_3s": "admitir\u00eda", "form_1p": "admitir\u00edamos", "form_2p": "admitir\u00edais", "form_3p": "admitir\u00edan"}, "Indicativo Presente perfecto": {"form_1s": "he admitido", "form_2s": "has admitido", "form_3s": "ha admitido", "form_1p": "hemos admitido", "form_2p": "hab\u00e9is admitido", "form_3p": "han admitido"}, "Indicativo Futuro perfecto": {"form_1s": "habr\u00e9 admitido", "form_2s": "habr\u00e1s admitido", "form_3s": "habr\u00e1 admitido", "form_1p": "habremos admitido", "form_2p": "habr\u00e9is admitido", "form_3p": "habr\u00e1n admitido"}, "Indicativo Pluscuamperfecto": {"form_1s": "hab\u00eda admitido", "form_2s": "hab\u00edas admitido", "form_3s": "hab\u00eda admitido", "form_1p": "hab\u00edamos admitido", "form_2p": "hab\u00edais admitido", "form_3p": "hab\u00edan admitido"}, "Indicativo Pret\u00e9rito anterior": {"form_1s": "hube admitido", "form_2s": "hubiste admitido", "form_3s": "hubo admitido", "form_1p": "hubimos admitido", "form_2p": "hubisteis admitido", "form_3p": "hubieron admitido"}, "Indicativo Condicional perfecto": {"form_1s": "habr\u00eda admitido", "form_2s": "habr\u00edas admitido", "form_3s": "habr\u00eda admitido", "form_1p": "habr\u00edamos admitido", "form_2p": "habr\u00edais admitido", "form_3p": "habr\u00edan admitido"}, "Subjuntivo Presente": {"form_1s": "admita", "form_2s": "admitas", "form_3s": "admita", "form_1p": "admitamos", "form_2p": "admit\u00e1is", "form_3p": "admitan"}, "Subjuntivo Imperfecto": {"form_1s": "admitiera", "form_2s": "admitieras", "form_3s": "admitiera", "form_1p": "admiti\u00e9ramos", "form_2p": "admitierais", "form_3p": "admitieran"}, "Subjuntivo Futuro": {"form_1s": "admitiere", "form_2s": "admitieres", "form_3s": "admitiere", "form_1p": "admiti\u00e9remos", "form_2p": "admitiereis", "form_3p": "admitieren"}, "Subjuntivo Presente perfecto": {"form_1s": "haya admitido", "form_2s": "hayas admitido", "form_3s": "haya admitido", "form_1p": "hayamos admitido", "form_2p": "hay\u00e1is admitido", "form_3p": "hayan admitido"}, "Subjuntivo Futuro perfecto": {"form_1s": "hubiere admitido", "form_2s": "hubieres admitido", "form_3s": "hubiere admitido", "form_1p": "hubi\u00e9remos admitido", "form_2p": "hubiereis admitido", "form_3p": "hubieren admitido"}, "Subjuntivo Pluscuamperfecto": {"form_1s": "hubiera admitido", "form_2s": "hubieras admitido", "form_3s": "hubiera admitido", "form_1p": "hubi\u00e9ramos admitido", "form_2p": "hubierais admitido", "form_3p": "hubieran admitido"}, "Imperativo Afirmativo Presente": {"form_1s": null, "form_2s": "admite", "form_3s": "admitid", "form_1p": null, "form_2p": "admita", "form_3p": "admitan"}, "Imperativo Negativo Presente": {"form_1s": null, "form_2s": "no admitas", "form_3s": "no admit\u00e1is", "form_1p": null, "form_2p": "no admita", "form_3p": "no admitan"}}, "adorar": {"Gerund": "adorando", "Past Participle": "adorado", "Indicativo Presente": {"form_1s": "adoro", "form_2s": "adoras", "form_3s": "adora", "form_1p": "adoramos", "form_2p": "ador\u00e1is", "form_3p": "adoran"}, "Indicativo Futuro": {"form_1s": "adorar\u00e9", "form_2s": "adorar\u00e1s", "form_3s": "adorar\u00e1", "form_1p": "adoraremos", "form_2p": "adorar\u00e9is", "form_3p": "adorar\u00e1n"}, "Indicativo Imperfecto": {"form_1s": "adoraba", "form_2s": "adorabas", "form_3s": "adoraba", "form_1p": "ador\u00e1bamos", "form_2p": "adorabais", "form_3p": "adoraban"}, "Indicativo Pret\u00e9rito": {"form_1s": "ador\u00e9", "form_2s": "adoraste", "form_3s": "ador\u00f3", "form_1p": "adoramos", "form_2p": "adorasteis", "form_3p": "adoraron"}, "Indicativo Condicional": {"form_1s": "adorar\u00eda", "form_2s": "adorar\u00edas", "form_3s": "adorar\u00eda", "form_1p": "adorar\u00edamos", "form_2p": "adorar\u00edais", "form_3p": "adorar\u00edan"}, "Indicativo Presente perfecto": {"form_1s": "he adorado", "form_2s": "has adorado", "form_3s": "ha adorado", "form_1p": "hemos adorado", "form_2p": "hab\u00e9is adorado", "form_3p": "han adorado"}, "Indicativo Futuro perfecto": {"form_1s": "habr\u00e9 adorado", "form_2s": "habr\u00e1s adorado", "form_3s": "habr\u00e1 adorado", "form_1p": "habremos adorado", "form_2p": "habr\u00e9is adorado", "form_3p": "habr\u00e1n adorado"}, "Indicativo Pluscuamperfecto": {"form_1s": "hab\u00eda adorado", "form_2s": "hab\u00edas adorado", "form_3s": "hab\u00eda adorado", "form_1p": "hab\u00edamos adorado", "form_2p": "hab\u00edais adorado", "form_3p": "hab\u00edan adorado"}, "Indicativo Pret\u00e9rito anterior": {"form_1s": "hube adorado", "form_2s": "hubiste adorado", "form_3s": "hubo adorado", "form_1p": "hubimos adorado", "form_2p": "hubisteis adorado", "form_3p": "hubieron adorado"}, "Indicativo Condicional perfecto": {"form_1s": "habr\u00eda adorado", "form_2s": "habr\u00edas adorado", "form_3s": "habr\u00eda adorado", "form_1p": "habr\u00edamos adorado", "form_2p": "habr\u00edais adorado", "form_3p": "habr\u00edan adorado"}, "Subjuntivo Presente": {"form_1s": "adore", "form_2s": "adores", "form_3s": "adore", "form_1p": "adoremos", "form_2p": "ador\u00e9is", "form_3p": "adoren"}, "Subjuntivo Imperfecto": {"form_1s": "adorara", "form_2s": "adoraras", "form_3s": "adorara", "form_1p": "ador\u00e1ramos", "form_2p": "adorarais", "form_3p": "adoraran"}, "Subjuntivo Futuro": {"form_1s": "adorare", "form_2s": "adorares", "form_3s": "adorare", "form_1p": "ador\u00e1remos", "form_2p": "adorareis", "form_3p": "adoraren"}, "Subjuntivo Presente perfecto": {"form_1s": "haya adorado", "form_2s": "hayas adorado", "form_3s": "haya adorado", "form_1p": "hayamos adorado", "form_2p": "hay\u00e1is adorado", "form_3p": "hayan adorado"}, "Subjuntivo Futuro perfecto": {"form_1s": "hubiere adorado", "form_2s": "hubieres adorado", "form_3s": "hubiere adorado", "form_1p": "hubi\u00e9remos adorado", "form_2p": "hubiereis adorado", "form_3p": "hubieren adorado"}, "Subjuntivo Pluscuamperfecto": {"form_1s": "hubiera adorado", "form_2s": "hubieras adorado", "form_3s": "hubiera adorado", "form_1p": "hubi\u00e9ramos adorado", "form_2p": "hubierais adorado", "form_3p": "hubieran adorado"}, "Imperativo Afirmativo Presente": {"form_1s": null, "form_2s": "adora", "form_3s": "adorad", "form_1p": null, "form_2p": "adore", "form_3p": "adoren"}, "Imperativo Negativo Presente": {"form_1s": null, "form_2s": "no adores", "form_3s": "no ador\u00e9is", "form_1p": null, "form_2p": "no adore", "form_3p": "no adoren"}}, "adornar": {"Gerund": "adornando", "Past Participle": "adornado", "Indicativo Presente": {"form_1s": "adorno", "form_2s": "adornas", "form_3s": "adorna", "form_1p": "adornamos", "form_2p": "adorn\u00e1is", "form_3p": "adornan"}, "Indicativo Futuro": {"form_1s": "adornar\u00e9", "form_2s": "adornar\u00e1s", "form_3s": "adornar\u00e1", "form_1p": "adornaremos", "form_2p": "adornar\u00e9is", "form_3p": "adornar\u00e1n"}, "Indicativo Imperfecto": {"form_1s": "adornaba", "form_2s": "adornabas", "form_3s": "adornaba", "form_1p": "adorn\u00e1bamos", "form_2p": "adornabais", "form_3p": "adornaban"}, "Indicativo Pret\u00e9rito": {"form_1s": "adorn\u00e9", "form_2s": "adornaste", "form_3s": "adorn\u00f3", "form_1p": "adornamos", "form_2p": "adornasteis", "form_3p": "adornaron"}, "Indicativo Condicional": {"form_1s": "adornar\u00eda", "form_2s": "adornar\u00edas", "form_3s": "adornar\u00eda", "form_1p": "adornar\u00edamos", "form_2p": "adornar\u00edais", "form_3p": "adornar\u00edan"}, "Indicativo Presente perfecto": {"form_1s": "he adornado", "form_2s": "has adornado", "form_3s": "ha adornado", "form_1p": "hemos adornado", "form_2p": "hab\u00e9is adornado", "form_3p": "han adornado"}, "Indicativo Futuro perfecto": {"form_1s": "habr\u00e9 adornado", "form_2s": "habr\u00e1s adornado", "form_3s": "habr\u00e1 adornado", "form_1p": "habremos adornado", "form_2p": "habr\u00e9is adornado", "form_3p": "habr\u00e1n adornado"}, "Indicativo Pluscuamperfecto": {"form_1s": "hab\u00eda adornado", "form_2s": "hab\u00edas adornado", "form_3s": "hab\u00eda adornado", "form_1p": "hab\u00edamos adornado", "form_2p": "hab\u00edais adornado", "form_3p": "hab\u00edan adornado"}, "Indicativo Pret\u00e9rito anterior": {"form_1s": "hube adornado", "form_2s": "hubiste adornado", "form_3s": "hubo adornado", "form_1p": "hubimos adornado", "form_2p": "hubisteis adornado", "form_3p": "hubieron adornado"}, "Indicativo Condicional perfecto": {"form_1s": "habr\u00eda adornado", "form_2s": "habr\u00edas adornado", "form_3s": "habr\u00eda adornado", "form_1p": "habr\u00edamos adornado", "form_2p": "habr\u00edais adornado", "form_3p": "habr\u00edan adornado"}, "Subjuntivo Presente": {"form_1s": "adorne", "form_2s": "adornes", "form_3s": "adorne", "form_1p": "adornemos", "form_2p": "adorn\u00e9is", "form_3p": "adornen"}, "Subjuntivo Imperfecto": {"form_1s": "adornara", "form_2s": "adornaras", "form_3s": "adornara", "form_1p": "adorn\u00e1ramos", "form_2p": "adornarais", "form_3p": "adornaran"}, "Subjuntivo Futuro": {"form_1s": "adornare", "form_2s": "adornares", "form_3s": "adornare", "form_1p": "adorn\u00e1remos", "form_2p": "adornareis", "form_3p": "adornaren"}, "Subjuntivo Presente perfecto": {"form_1s": "haya adornado", "form_2s": "hayas adornado", "form_3s": "haya adornado", "form_1p": "hayamos adornado", "form_2p": "hay\u00e1is adornado", "form_3p": "hayan adornado"}, "Subjuntivo Futuro perfecto": {"form_1s": "hubiere adornado", "form_2s": "hubieres adornado", "form_3s": "hubiere adornado", "form_1p": "hubi\u00e9remos adornado", "form_2p": "hubiereis adornado", "form_3p": "hubieren adornado"}, "Subjuntivo Pluscuamperfecto": {"form_1s": "hubiera adornado", "form_2s": "hubieras adornado", "form_3s": "hubiera adornado", "form_1p": "hubi\u00e9ramos adornado", "form_2p": "hubierais adornado", "form_3p": "hubieran adornado"}, "Imperativo Afirmativo Presente": {"form_1s": null, "form_2s": "adorna", "form_3s": "adornad", "form_1p": null, "form_2p": "adorne", "form_3p": "adornen"}, "Imperativo Negativo Presente": {"form_1s": null, "form_2s": "no adornes", "form_3s": "no adorn\u00e9is", "form_1p": null, "form_2p": "no adorne", "form_3p": "no adornen"}}, "advertir": {"Gerund": "advirtiendo", "Past Participle": "advertido", "Indicativo Presente": {"form_1s": "advierto", "form_2s": "adviertes", "form_3s": "advierte", "form_1p": "advertimos", "form_2p": "advert\u00eds", "form_3p": "advierten"}, "Indicativo Futuro": {"form_1s": "advertir\u00e9", "form_2s": "advertir\u00e1s", "form_3s": "advertir\u00e1", "form_1p": "advertiremos", "form_2p": "advertir\u00e9is", "form_3p": "advertir\u00e1n"}, "Indicativo Imperfecto": {"form_1s": "advert\u00eda", "form_2s": "advert\u00edas", "form_3s": "advert\u00eda", "form_1p": "advert\u00edamos", "form_2p": "advert\u00edais", "form_3p": "advert\u00edan"}, "Indicativo Pret\u00e9rito": {"form_1s": "advert\u00ed", "form_2s": "advertiste", "form_3s": "advirti\u00f3", "form_1p": "advertimos", "form_2p": "advertisteis", "form_3p": "advirtieron"}, "Indicativo Condicional": {"form_1s": "advertir\u00eda", "form_2s": "advertir\u00edas", "form_3s": "advertir\u00eda", "form_1p": "advertir\u00edamos", "form_2p": "advertir\u00edais", "form_3p": "advertir\u00edan"}, "Indicativo Presente perfecto": {"form_1s": "he advertido", "form_2s": "has advertido", "form_3s": "ha advertido", "form_1p": "hemos advertido", "form_2p": "hab\u00e9is advertido", "form_3p": "han advertido"}, "Indicativo Futuro perfecto": {"form_1s": "habr\u00e9 advertido", "form_2s": "habr\u00e1s advertido", "form_3s": "habr\u00e1 advertido", "form_1p": "habremos advertido", "form_2p": "habr\u00e9is advertido", "form_3p": "habr\u00e1n advertido"}, "Indicativo Pluscuamperfecto": {"form_1s": "hab\u00eda advertido", "form_2s": "hab\u00edas advertido", "form_3s": "hab\u00eda advertido", "form_1p": "hab\u00edamos advertido", "form_2p": "hab\u00edais advertido", "form_3p": "hab\u00edan advertido"}, "Indicativo Pret\u00e9rito anterior": {"form_1s": "hube advertido", "form_2s": "hubiste advertido", "form_3s": "hubo advertido", "form_1p": "hubimos advertido", "form_2p": "hubisteis advertido", "form_3p": "hubieron advertido"}, "Indicativo Condicional perfecto": {"form_1s": "habr\u00eda advertido", "form_2s": "habr\u00edas advertido", "form_3s": "habr\u00eda advertido", "form_1p": "habr\u00edamos advertido", "form_2p": "habr\u00edais advertido", "form_3p": "habr\u00edan advertido"}, "Subjuntivo Presente": {"form_1s": "advierta", "form_2s": "adviertas", "form_3s": "advierta", "form_1p": "advirtamos", "form_2p": "advirt\u00e1is", "form_3p": "adviertan"}, "Subjuntivo Imperfecto": {"form_1s": "advirtiera", "form_2s": "advirtieras", "form_3s": "advirtiera", "form_1p": "advirti\u00e9ramos", "form_2p": "advirtierais", "form_3p": "advirtieran"}, "Subjuntivo Futuro": {"form_1s": "advirtiere", "form_2s": "advirtieres", "form_3s": "advirtiere", "form_1p": "advirti\u00e9remos", "form_2p": "advirtiereis", "form_3p": "advirtieren"}, "Subjuntivo Presente perfecto": {"form_1s": "haya advertido", "form_2s": "hayas advertido", "form_3s": "haya advertido", "form_1p": "hayamos advertido", "form_2p": "hay\u00e1is advertido", "form_3p": "hayan advertido"}, "Subjuntivo Futuro perfecto": {"form_1s": "hubiere advertido", "form_2s": "hubieres advertido", "form_3s": "hubiere advertido", "form_1p": "hubi\u00e9remos advertido", "form_2p": "hubiereis advertido", "form_3p": "hubieren advertido"}, "Subjuntivo Pluscuamperfecto": {"form_1s": "hubiera advertido", "form_2s": "hubieras advertido", "form_3s": "hubiera advertido", "form_1p": "hubi\u00e9ramos advertido", "form_2p": "hubierais advertido", "form_3p": "hubieran advertido"}, "Imperativo Afirmativo Presente": {"form_1s": null, "form_2s": "advierte", "form_3s": "advertid", "form_1p": null, "form_2p": "advierta", "form_3p": "adviertan"}, "Imperativo Negativo Presente": {"form_1s": null, "form_2s": "no adviertas", "form_3s": "no advirt\u00e1is", "form_1p": null, "form_2p": "no advierta", "form_3p": "no adviertan"}}, "afirmar": {"Gerund": "afirmando", "Past Participle": "afirmado", "Indicativo Presente": {"form_1s": "afirmo", "form_2s": "afirmas", "form_3s": "afirma", "form_1p": "afirmamos", "form_2p": "afirm\u00e1is", "form_3p": "afirman"}, "Indicativo Futuro": {"form_1s": "afirmar\u00e9", "form_2s": "afirmar\u00e1s", "form_3s": "afirmar\u00e1", "form_1p": "afirmaremos", "form_2p": "afirmar\u00e9is", "form_3p": "afirmar\u00e1n"}, "Indicativo Imperfecto": {"form_1s": "afirmaba", "form_2s": "afirmabas", "form_3s": "afirmaba", "form_1p": "afirm\u00e1bamos", "form_2p": "afirmabais", "form_3p": "afirmaban"}, "Indicativo Pret\u00e9rito": {"form_1s": "afirm\u00e9", "form_2s": "afirmaste", "form_3s": "afirm\u00f3", "form_1p": "afirmamos", "form_2p": "afirmasteis", "form_3p": "afirmaron"}, "Indicativo Condicional": {"form_1s": "afirmar\u00eda", "form_2s": "afirmar\u00edas", "form_3s": "afirmar\u00eda", "form_1p": "afirmar\u00edamos", "form_2p": "afirmar\u00edais", "form_3p": "afirmar\u00edan"}, "Indicativo Presente perfecto": {"form_1s": "he afirmado", "form_2s": "has afirmado", "form_3s": "ha afirmado", "form_1p": "hemos afirmado", "form_2p": "hab\u00e9is afirmado", "form_3p": "han afirmado"}, "Indicativo Futuro perfecto": {"form_1s": "habr\u00e9 afirmado", "form_2s": "habr\u00e1s afirmado", "form_3s": "habr\u00e1 afirmado", "form_1p": "habremos afirmado", "form_2p": "habr\u00e9is afirmado", "form_3p": "habr\u00e1n afirmado"}, "Indicativo Pluscuamperfecto": {"form_1s": "hab\u00eda afirmado", "form_2s": "hab\u00edas afirmado", "form_3s": "hab\u00eda afirmado", "form_1p": "hab\u00edamos afirmado", "form_2p": "hab\u00edais afirmado", "form_3p": "hab\u00edan afirmado"}, "Indicativo Pret\u00e9rito anterior": {"form_1s": "hube afirmado", "form_2s": "hubiste afirmado", "form_3s": "hubo afirmado", "form_1p": "hubimos afirmado", "form_2p": "hubisteis afirmado", "form_3p": "hubieron afirmado"}, "Indicativo Condicional perfecto": {"form_1s": "habr\u00eda afirmado", "form_2s": "habr\u00edas afirmado", "form_3s": "habr\u00eda afirmado", "form_1p": "habr\u00edamos afirmado", "form_2p": "habr\u00edais afirmado", "form_3p": "habr\u00edan afirmado"}, "Subjuntivo Presente": {"form_1s": "afirme", "form_2s": "afirmes", "form_3s": "afirme", "form_1p": "afirmemos", "form_2p": "afirm\u00e9is", "form_3p": "afirmen"}, "Subjuntivo Imperfecto": {"form_1s": "afirmara", "form_2s": "afirmaras", "form_3s": "afirmara", "form_1p": "afirm\u00e1ramos", "form_2p": "afirmarais", "form_3p": "afirmaran"}, "Subjuntivo Futuro": {"form_1s": "afirmare", "form_2s": "afirmares", "form_3s": "afirmare", "form_1p": "afirm\u00e1remos", "form_2p": "afirmareis", "form_3p": "afirmaren"}, "Subjuntivo Presente perfecto": {"form_1s": "haya afirmado", "form_2s": "hayas afirmado", "form_3s": "haya afirmado", "form_1p": "hayamos afirmado", "form_2p": "hay\u00e1is afirmado", "form_3p": "hayan afirmado"}, "Subjuntivo Futuro perfecto": {"form_1s": "hubiere afirmado", "form_2s": "hubieres afirmado", "form_3s": "hubiere afirmado", "form_1p": "hubi\u00e9remos afirmado", "form_2p": "hubiereis afirmado", "form_3p": "hubieren afirmado"}, "Subjuntivo Pluscuamperfecto": {"form_1s": "hubiera afirmado", "form_2s": "hubieras afirmado", "form_3s": "hubiera afirmado", "form_1p": "hubi\u00e9ramos afirmado", "form_2p": "hubierais afirmado", "form_3p": "hubieran afirmado"}, "Imperativo Afirmativo Presente": {"form_1s": null, "form_2s": "afirma", "form_3s": "afirmad", "form_1p": null, "form_2p": "afirme", "form_3p": "afirmen"}, "Imperativo Negativo Presente": {"form_1s": null, "form_2s": "no afirmes", "form_3s": "no afirm\u00e9is", "form_1p": null, "form_2p": "no afirme", "form_3p": "no afirmen"}}, "afeitar": {"Gerund": "afeitando", "Past Participle": "afeitado", "Indicativo Presente": {"form_1s": "afeito", "form_2s": "afeitas", "form_3s": "afeita", "form_1p": "afeitamos", "form_2p": "afeit\u00e1is", "form_3p": "afeitan"}, "Indicativo Futuro": {"form_1s": "afeitar\u00e9", "form_2s": "afeitar\u00e1s", "form_3s": "afeitar\u00e1", "form_1p": "afeitaremos", "form_2p": "afeitar\u00e9is", "form_3p": "afeitar\u00e1n"}, "Indicativo Imperfecto": {"form_1s": "afeitaba", "form_2s": "afeitabas", "form_3s": "afeitaba", "form_1p": "afeit\u00e1bamos", "form_2p": "afeitabais", "form_3p": "afeitaban"}, "Indicativo Pret\u00e9rito": {"form_1s": "afeit\u00e9", "form_2s": "afeitaste", "form_3s": "afeit\u00f3", "form_1p": "afeitamos", "form_2p": "afeitasteis", "form_3p": "afeitaron"}, "Indicativo Condicional": {"form_1s": "afeitar\u00eda", "form_2s": "afeitar\u00edas", "form_3s": "afeitar\u00eda", "form_1p": "afeitar\u00edamos", "form_2p": "afeitar\u00edais", "form_3p": "afeitar\u00edan"}, "Indicativo Presente perfecto": {"form_1s": "he afeitado", "form_2s": "has afeitado", "form_3s": "ha afeitado", "form_1p": "hemos afeitado", "form_2p": "hab\u00e9is afeitado", "form_3p": "han afeitado"}, "Indicativo Futuro perfecto": {"form_1s": "habr\u00e9 afeitado", "form_2s": "habr\u00e1s afeitado", "form_3s": "habr\u00e1 afeitado", "form_1p": "habremos afeitado", "form_2p": "habr\u00e9is afeitado", "form_3p": "habr\u00e1n afeitado"}, "Indicativo Pluscuamperfecto": {"form_1s": "hab\u00eda afeitado", "form_2s": "hab\u00edas afeitado", "form_3s": "hab\u00eda afeitado", "form_1p": "hab\u00edamos afeitado", "form_2p": "hab\u00edais afeitado", "form_3p": "hab\u00edan afeitado"}, "Indicativo Pret\u00e9rito anterior": {"form_1s": "hube afeitado", "form_2s": "hubiste afeitado", "form_3s": "hubo afeitado", "form_1p": "hubimos afeitado", "form_2p": "hubisteis afeitado", "form_3p": "hubieron afeitado"}, "Indicativo Condicional perfecto": {"form_1s": "habr\u00eda afeitado", "form_2s": "habr\u00edas afeitado", "form_3s": "habr\u00eda afeitado", "form_1p": "habr\u00edamos afeitado", "form_2p": "habr\u00edais afeitado", "form_3p": "habr\u00edan afeitado"}, "Subjuntivo Presente": {"form_1s": "afeite", "form_2s": "afeites", "form_3s": "afeite", "form_1p": "afeitemos", "form_2p": "afeit\u00e9is", "form_3p": "afeiten"}, "Subjuntivo Imperfecto": {"form_1s": "afeitara", "form_2s": "afeitaras", "form_3s": "afeitara", "form_1p": "afeit\u00e1ramos", "form_2p": "afeitarais", "form_3p": "afeitaran"}, "Subjuntivo Futuro": {"form_1s": "afeitare", "form_2s": "afeitares", "form_3s": "afeitare", "form_1p": "afeit\u00e1remos", "form_2p": "afeitareis", "form_3p": "afeitaren"}, "Subjuntivo Presente perfecto": {"form_1s": "haya afeitado", "form_2s": "hayas afeitado", "form_3s": "haya afeitado", "form_1p": "hayamos afeitado", "form_2p": "hay\u00e1is afeitado", "form_3p": "hayan afeitado"}, "Subjuntivo Futuro perfecto": {"form_1s": "hubiere afeitado", "form_2s": "hubieres afeitado", "form_3s": "hubiere afeitado", "form_1p": "hubi\u00e9remos afeitado", "form_2p": "hubiereis afeitado", "form_3p": "hubieren afeitado"}, "Subjuntivo Pluscuamperfecto": {"form_1s": "hubiera afeitado", "form_2s": "hubieras afeitado", "form_3s": "hubiera afeitado", "form_1p": "hubi\u00e9ramos afeitado", "form_2p": "hubierais afeitado", "form_3p": "hubieran afeitado"}, "Imperativo Afirmativo Presente": {"form_1s": null, "form_2s": "afeita", "form_3s": "afeitad", "form_1p": null, "form_2p": "afeite", "form_3p": "afeiten"}, "Imperativo Negativo Presente": {"form_1s": null, "form_2s": "no afeites", "form_3s": "no afeit\u00e9is", "form_1p": null, "form_2p": "no afeite", "form_3p": "no afeiten"}}, "afeitarse": {"Gerund": "afeit\u00e1ndose", "Past Participle": "afeitado", "Indicativo Presente": {"form_1s": "me afeito", "form_2s": "te afeitas", "form_3s": "se afeita", "form_1p": "nos afeitamos", "form_2p": "os afeit\u00e1is", "form_3p": "se afeitan"}, "Indicativo Futuro": {"form_1s": "me afeitar\u00e9", "form_2s": "te afeitar\u00e1s", "form_3s": "se afeitar\u00e1", "form_1p": "nos afeitaremos", "form_2p": "os afeitar\u00e9is", "form_3p": "se afeitar\u00e1n"}, "Indicativo Imperfecto": {"form_1s": "me afeitaba", "form_2s": "te afeitabas", "form_3s": "se afeitaba", "form_1p": "nos afeit\u00e1bamos", "form_2p": "os afeitabais", "form_3p": "se afeitaban"}, "Indicativo Pret\u00e9rito": {"form_1s": "me afeit\u00e9", "form_2s": "te afeitaste", "form_3s": "se afeit\u00f3", "form_1p": "nos afeitamos", "form_2p": "os afeitasteis", "form_3p": "se afeitaron"}, "Indicativo Condicional": {"form_1s": "me afeitar\u00eda", "form_2s": "te afeitar\u00edas", "form_3s": "se afeitar\u00eda", "form_1p": "nos afeitar\u00edamos", "form_2p": "os afeitar\u00edais", "form_3p": "se afeitar\u00edan"}, "Indicativo Presente perfecto": {"form_1s": "me he afeitado", "form_2s": "te has afeitado", "form_3s": "se ha afeitado", "form_1p": "nos hemos afeitado", "form_2p": "os hab\u00e9is afeitado", "form_3p": "se han afeitado"}, "Indicativo Futuro perfecto": {"form_1s": "me habr\u00e9 afeitado", "form_2s": "te habr\u00e1s afeitado", "form_3s": "se habr\u00e1 afeitado", "form_1p": "nos habremos afeitado", "form_2p": "os habr\u00e9is afeitado", "form_3p": "se habr\u00e1n afeitado"}, "Indicativo Pluscuamperfecto": {"form_1s": "me hab\u00eda afeitado", "form_2s": "te hab\u00edas afeitado", "form_3s": "se hab\u00eda afeitado", "form_1p": "nos hab\u00edamos afeitado", "form_2p": "os hab\u00edais afeitado", "form_3p": "se hab\u00edan afeitado"}, "Indicativo Pret\u00e9rito anterior": {"form_1s": "me hube afeitado", "form_2s": "te hubiste afeitado", "form_3s": "se hubo afeitado", "form_1p": "nos hubimos afeitado", "form_2p": "os hubisteis afeitado", "form_3p": "se hubieron afeitado"}, "Indicativo Condicional perfecto": {"form_1s": "me habr\u00eda afeitado", "form_2s": "te habr\u00edas afeitado", "form_3s": "se habr\u00eda afeitado", "form_1p": "nos habr\u00edamos afeitado", "form_2p": "os habr\u00edais afeitado", "form_3p": "se habr\u00edan afeitado"}, "Subjuntivo Presente": {"form_1s": "me afeite", "form_2s": "te afeites", "form_3s": "se afeite", "form_1p": "nos afeitemos", "form_2p": "os afeit\u00e9is", "form_3p": "se afeiten"}, "Subjuntivo Imperfecto": {"form_1s": "me afeitara", "form_2s": "te afeitaras", "form_3s": "se afeitara", "form_1p": "nos afeit\u00e1ramos", "form_2p": "os afeitarais", "form_3p": "se afeitaran"}, "Subjuntivo Futuro": {"form_1s": "me afeitare", "form_2s": "te afeitares", "form_3s": "se afeitare", "form_1p": "nos afeit\u00e1remos", "form_2p": "os afeitareis", "form_3p": "se afeitaren"}, "Subjuntivo Presente perfecto": {"form_1s": "me haya afeitado", "form_2s": "te hayas afeitado", "form_3s": "se haya afeitado", "form_1p": "nos hayamos afeitado", "form_2p": "os hay\u00e1is afeitado", "form_3p": "se hayan afeitado"}, "Subjuntivo Futuro perfecto": {"form_1s": "me hubiere afeitado", "form_2s": "te hubieres afeitado", "form_3s": "se hubiere afeitado", "form_1p": "nos hubi\u00e9remos afeitado", "form_2p": "os hubiereis afeitado", "form_3p": "se hubieren afeitado"}, "Subjuntivo Pluscuamperfecto": {"form_1s": "me hubiera afeitado", "form_2s": "te hubieras afeitado", "form_3s": "se hubiera afeitado", "form_1p": "nos hubi\u00e9ramos afeitado", "form_2p": "os hubierais afeitado", "form_3p": "se hubieran afeitado"}, "Imperativo Afirmativo Presente": {"form_1s": null, "form_2s": "af\u00e9itate", "form_3s": "afeitaos", "form_1p": null, "form_2p": "af\u00e9itese", "form_3p": "af\u00e9itense"}, "Imperativo Negativo Presente": {"form_1s": null, "form_2s": "no te afeites", "form_3s": "no os afeit\u00e9is", "form_1p": null, "form_2p": "no se afeite", "form_3p": "no se afeiten"}}, "afligir": {"Gerund": "afligiendo", "Past Participle": "afligido", "Indicativo Presente": {"form_1s": "aflijo", "form_2s": "afliges", "form_3s": "aflige", "form_1p": "afligimos", "form_2p": "aflig\u00eds", "form_3p": "afligen"}, "Indicativo Futuro": {"form_1s": "afligir\u00e9", "form_2s": "afligir\u00e1s", "form_3s": "afligir\u00e1", "form_1p": "afligiremos", "form_2p": "afligir\u00e9is", "form_3p": "afligir\u00e1n"}, "Indicativo Imperfecto": {"form_1s": "aflig\u00eda", "form_2s": "aflig\u00edas", "form_3s": "aflig\u00eda", "form_1p": "aflig\u00edamos", "form_2p": "aflig\u00edais", "form_3p": "aflig\u00edan"}, "Indicativo Pret\u00e9rito": {"form_1s": "aflig\u00ed", "form_2s": "afligiste", "form_3s": "afligi\u00f3", "form_1p": "afligimos", "form_2p": "afligisteis", "form_3p": "afligieron"}, "Indicativo Condicional": {"form_1s": "afligir\u00eda", "form_2s": "afligir\u00edas", "form_3s": "afligir\u00eda", "form_1p": "afligir\u00edamos", "form_2p": "afligir\u00edais", "form_3p": "afligir\u00edan"}, "Indicativo Presente perfecto": {"form_1s": "he afligido", "form_2s": "has afligido", "form_3s": "ha afligido", "form_1p": "hemos afligido", "form_2p": "hab\u00e9is afligido", "form_3p": "han afligido"}, "Indicativo Futuro perfecto": {"form_1s": "habr\u00e9 afligido", "form_2s": "habr\u00e1s afligido", "form_3s": "habr\u00e1 afligido", "form_1p": "habremos afligido", "form_2p": "habr\u00e9is afligido", "form_3p": "habr\u00e1n afligido"}, "Indicativo Pluscuamperfecto": {"form_1s": "hab\u00eda afligido", "form_2s": "hab\u00edas afligido", "form_3s": "hab\u00eda afligido", "form_1p": "hab\u00edamos afligido", "form_2p": "hab\u00edais afligido", "form_3p": "hab\u00edan afligido"}, "Indicativo Pret\u00e9rito anterior": {"form_1s": "hube afligido", "form_2s": "hubiste afligido", "form_3s": "hubo afligido", "form_1p": "hubimos afligido", "form_2p": "hubisteis afligido", "form_3p": "hubieron afligido"}, "Indicativo Condicional perfecto": {"form_1s": "habr\u00eda afligido", "form_2s": "habr\u00edas afligido", "form_3s": "habr\u00eda afligido", "form_1p": "habr\u00edamos afligido", "form_2p": "habr\u00edais afligido", "form_3p": "habr\u00edan afligido"}, "Subjuntivo Presente": {"form_1s": "aflija", "form_2s": "aflijas", "form_3s": "aflija", "form_1p": "aflijamos", "form_2p": "aflij\u00e1is", "form_3p": "aflijan"}, "Subjuntivo Imperfecto": {"form_1s": "afligiera", "form_2s": "afligieras", "form_3s": "afligiera", "form_1p": "afligi\u00e9ramos", "form_2p": "afligierais", "form_3p": "afligieran"}, "Subjuntivo Futuro": {"form_1s": "afligiere", "form_2s": "afligieres", "form_3s": "afligiere", "form_1p": "afligi\u00e9remos", "form_2p": "afligiereis", "form_3p": "afligieren"}, "Subjuntivo Presente perfecto": {"form_1s": "haya afligido", "form_2s": "hayas afligido", "form_3s": "haya afligido", "form_1p": "hayamos afligido", "form_2p": "hay\u00e1is afligido", "form_3p": "hayan afligido"}, "Subjuntivo Futuro perfecto": {"form_1s": "hubiere afligido", "form_2s": "hubieres afligido", "form_3s": "hubiere afligido", "form_1p": "hubi\u00e9remos afligido", "form_2p": "hubiereis afligido", "form_3p": "hubieren afligido"}, "Subjuntivo Pluscuamperfecto": {"form_1s": "hubiera afligido", "form_2s": "hubieras afligido", "form_3s": "hubiera afligido", "form_1p": "hubi\u00e9ramos afligido", "form_2p": "hubierais afligido", "form_3p": "hubieran afligido"}, "Imperativo Afirmativo Presente": {"form_1s": null, "form_2s": "aflige", "form_3s": "afligid", "form_1p": null, "form_2p": "aflija", "form_3p": "aflijan"}, "Imperativo Negativo Presente": {"form_1s": null, "form_2s": "no aflijas", "form_3s": "no aflij\u00e1is", "form_1p": null, "form_2p": "no aflija", "form_3p": "no aflijan"}}, "agorar": {"Gerund": "agorando", "Past Participle": "agorado", "Indicativo Presente": {"form_1s": "ag\u00fcero", "form_2s": "ag\u00fceras", "form_3s": "ag\u00fcera", "form_1p": "agoramos", "form_2p": "agor\u00e1is", "form_3p": "ag\u00fceran"}, "Indicativo Futuro": {"form_1s": "agorar\u00e9", "form_2s": "agorar\u00e1s", "form_3s": "agorar\u00e1", "form_1p": "agoraremos", "form_2p": "agorar\u00e9is", "form_3p": "agorar\u00e1n"}, "Indicativo Imperfecto": {"form_1s": "agoraba", "form_2s": "agorabas", "form_3s": "agoraba", "form_1p": "agor\u00e1bamos", "form_2p": "agorabais", "form_3p": "agoraban"}, "Indicativo Pret\u00e9rito": {"form_1s": "agor\u00e9", "form_2s": "agoraste", "form_3s": "agor\u00f3", "form_1p": "agoramos", "form_2p": "agorasteis", "form_3p": "agoraron"}, "Indicativo Condicional": {"form_1s": "agorar\u00eda", "form_2s": "agorar\u00edas", "form_3s": "agorar\u00eda", "form_1p": "agorar\u00edamos", "form_2p": "agorar\u00edais", "form_3p": "agorar\u00edan"}, "Indicativo Presente perfecto": {"form_1s": "he agorado", "form_2s": "has agorado", "form_3s": "ha agorado", "form_1p": "hemos agorado", "form_2p": "hab\u00e9is agorado", "form_3p": "han agorado"}, "Indicativo Futuro perfecto": {"form_1s": "habr\u00e9 agorado", "form_2s": "habr\u00e1s agorado", "form_3s": "habr\u00e1 agorado", "form_1p": "habremos agorado", "form_2p": "habr\u00e9is agorado", "form_3p": "habr\u00e1n agorado"}, "Indicativo Pluscuamperfecto": {"form_1s": "hab\u00eda agorado", "form_2s": "hab\u00edas agorado", "form_3s": "hab\u00eda agorado", "form_1p": "hab\u00edamos agorado", "form_2p": "hab\u00edais agorado", "form_3p": "hab\u00edan agorado"}, "Indicativo Pret\u00e9rito anterior": {"form_1s": "hube agorado", "form_2s": "hubiste agorado", "form_3s": "hubo agorado", "form_1p": "hubimos agorado", "form_2p": "hubisteis agorado", "form_3p": "hubieron agorado"}, "Indicativo Condicional perfecto": {"form_1s": "habr\u00eda agorado", "form_2s": "habr\u00edas agorado", "form_3s": "habr\u00eda agorado", "form_1p": "habr\u00edamos agorado", "form_2p": "habr\u00edais agorado", "form_3p": "habr\u00edan agorado"}, "Subjuntivo Presente": {"form_1s": "ag\u00fcere", "form_2s": "ag\u00fceres", "form_3s": "ag\u00fcere", "form_1p": "agoremos", "form_2p": "agor\u00e9is", "form_3p": "ag\u00fceren"}, "Subjuntivo Imperfecto": {"form_1s": "agorara", "form_2s": "agoraras", "form_3s": "agorara", "form_1p": "agor\u00e1ramos", "form_2p": "agorarais", "form_3p": "agoraran"}, "Subjuntivo Futuro": {"form_1s": "agorare", "form_2s": "agorares", "form_3s": "agorare", "form_1p": "agor\u00e1remos", "form_2p": "agorareis", "form_3p": "agoraren"}, "Subjuntivo Presente perfecto": {"form_1s": "haya agorado", "form_2s": "hayas agorado", "form_3s": "haya agorado", "form_1p": "hayamos agorado", "form_2p": "hay\u00e1is agorado", "form_3p": "hayan agorado"}, "Subjuntivo Futuro perfecto": {"form_1s": "hubiere agorado", "form_2s": "hubieres agorado", "form_3s": "hubiere agorado", "form_1p": "hubi\u00e9remos agorado", "form_2p": "hubiereis agorado", "form_3p": "hubieren agorado"}, "Subjuntivo Pluscuamperfecto": {"form_1s": "hubiera agorado", "form_2s": "hubieras agorado", "form_3s": "hubiera agorado", "form_1p": "hubi\u00e9ramos agorado", "form_2p": "hubierais agorado", "form_3p": "hubieran agorado"}, "Imperativo Afirmativo Presente": {"form_1s": null, "form_2s": "ag\u00fcera", "form_3s": "agorad", "form_1p": null, "form_2p": "ag\u00fcere", "form_3p": "ag\u00fceren"}, "Imperativo Negativo Presente": {"form_1s": null, "form_2s": "no ag\u00fceres", "form_3s": "no agor\u00e9is", "form_1p": null, "form_2p": "no ag\u00fcere", "form_3p": "no ag\u00fceren"}}, "agradar": {"Gerund": "agradando", "Past Participle": "agradado", "Indicativo Presente": {"form_1s": "agrado", "form_2s": "agradas", "form_3s": "agrada", "form_1p": "agradamos", "form_2p": "agrad\u00e1is", "form_3p": "agradan"}, "Indicativo Futuro": {"form_1s": "agradar\u00e9", "form_2s": "agradar\u00e1s", "form_3s": "agradar\u00e1", "form_1p": "agradaremos", "form_2p": "agradar\u00e9is", "form_3p": "agradar\u00e1n"}, "Indicativo Imperfecto": {"form_1s": "agradaba", "form_2s": "agradabas", "form_3s": "agradaba", "form_1p": "agrad\u00e1bamos", "form_2p": "agradabais", "form_3p": "agradaban"}, "Indicativo Pret\u00e9rito": {"form_1s": "agrad\u00e9", "form_2s": "agradaste", "form_3s": "agrad\u00f3", "form_1p": "agradamos", "form_2p": "agradasteis", "form_3p": "agradaron"}, "Indicativo Condicional": {"form_1s": "agradar\u00eda", "form_2s": "agradar\u00edas", "form_3s": "agradar\u00eda", "form_1p": "agradar\u00edamos", "form_2p": "agradar\u00edais", "form_3p": "agradar\u00edan"}, "Indicativo Presente perfecto": {"form_1s": "he agradado", "form_2s": "has agradado", "form_3s": "ha agradado", "form_1p": "hemos agradado", "form_2p": "hab\u00e9is agradado", "form_3p": "han agradado"}, "Indicativo Futuro perfecto": {"form_1s": "habr\u00e9 agradado", "form_2s": "habr\u00e1s agradado", "form_3s": "habr\u00e1 agradado", "form_1p": "habremos agradado", "form_2p": "habr\u00e9is agradado", "form_3p": "habr\u00e1n agradado"}, "Indicativo Pluscuamperfecto": {"form_1s": "hab\u00eda agradado", "form_2s": "hab\u00edas agradado", "form_3s": "hab\u00eda agradado", "form_1p": "hab\u00edamos agradado", "form_2p": "hab\u00edais agradado", "form_3p": "hab\u00edan agradado"}, "Indicativo Pret\u00e9rito anterior": {"form_1s": "hube agradado", "form_2s": "hubiste agradado", "form_3s": "hubo agradado", "form_1p": "hubimos agradado", "form_2p": "hubisteis agradado", "form_3p": "hubieron agradado"}, "Indicativo Condicional perfecto": {"form_1s": "habr\u00eda agradado", "form_2s": "habr\u00edas agradado", "form_3s": "habr\u00eda agradado", "form_1p": "habr\u00edamos agradado", "form_2p": "habr\u00edais agradado", "form_3p": "habr\u00edan agradado"}, "Subjuntivo Presente": {"form_1s": "agrade", "form_2s": "agrades", "form_3s": "agrade", "form_1p": "agrademos", "form_2p": "agrad\u00e9is", "form_3p": "agraden"}, "Subjuntivo Imperfecto": {"form_1s": "agradara", "form_2s": "agradaras", "form_3s": "agradara", "form_1p": "agrad\u00e1ramos", "form_2p": "agradarais", "form_3p": "agradaran"}, "Subjuntivo Futuro": {"form_1s": "agradare", "form_2s": "agradares", "form_3s": "agradare", "form_1p": "agrad\u00e1remos", "form_2p": "agradareis", "form_3p": "agradaren"}, "Subjuntivo Presente perfecto": {"form_1s": "haya agradado", "form_2s": "hayas agradado", "form_3s": "haya agradado", "form_1p": "hayamos agradado", "form_2p": "hay\u00e1is agradado", "form_3p": "hayan agradado"}, "Subjuntivo Futuro perfecto": {"form_1s": "hubiere agradado", "form_2s": "hubieres agradado", "form_3s": "hubiere agradado", "form_1p": "hubi\u00e9remos agradado", "form_2p": "hubiereis agradado", "form_3p": "hubieren agradado"}, "Subjuntivo Pluscuamperfecto": {"form_1s": "hubiera agradado", "form_2s": "hubieras agradado", "form_3s": "hubiera agradado", "form_1p": "hubi\u00e9ramos agradado", "form_2p": "hubierais agradado", "form_3p": "hubieran agradado"}, "Imperativo Afirmativo Presente": {"form_1s": null, "form_2s": "agrada", "form_3s": "agradad", "form_1p": null, "form_2p": "agrade", "form_3p": "agraden"}, "Imperativo Negativo Presente": {"form_1s": null, "form_2s": "no agrades", "form_3s": "no agrad\u00e9is", "form_1p": null, "form_2p": "no agrade", "form_3p": "no agraden"}}, "agradecer": {"Gerund": "agradeciendo", "Past Participle": "agradecido", "Indicativo Presente": {"form_1s": "agradezco", "form_2s": "agradeces", "form_3s": "agradece", "form_1p": "agradecemos", "form_2p": "agradec\u00e9is", "form_3p": "agradecen"}, "Indicativo Futuro": {"form_1s": "agradecer\u00e9", "form_2s": "agradecer\u00e1s", "form_3s": "agradecer\u00e1", "form_1p": "agradeceremos", "form_2p": "agradecer\u00e9is", "form_3p": "agradecer\u00e1n"}, "Indicativo Imperfecto": {"form_1s": "agradec\u00eda", "form_2s": "agradec\u00edas", "form_3s": "agradec\u00eda", "form_1p": "agradec\u00edamos", "form_2p": "agradec\u00edais", "form_3p": "agradec\u00edan"}, "Indicativo Pret\u00e9rito": {"form_1s": "agradec\u00ed", "form_2s": "agradeciste", "form_3s": "agradeci\u00f3", "form_1p": "agradecimos", "form_2p": "agradecisteis", "form_3p": "agradecieron"}, "Indicativo Condicional": {"form_1s": "agradecer\u00eda", "form_2s": "agradecer\u00edas", "form_3s": "agradecer\u00eda", "form_1p": "agradecer\u00edamos", "form_2p": "agradecer\u00edais", "form_3p": "agradecer\u00edan"}, "Indicativo Presente perfecto": {"form_1s": "he agradecido", "form_2s": "has agradecido", "form_3s": "ha agradecido", "form_1p": "hemos agradecido", "form_2p": "hab\u00e9is agradecido", "form_3p": "han agradecido"}, "Indicativo Futuro perfecto": {"form_1s": "habr\u00e9 agradecido", "form_2s": "habr\u00e1s agradecido", "form_3s": "habr\u00e1 agradecido", "form_1p": "habremos agradecido", "form_2p": "habr\u00e9is agradecido", "form_3p": "habr\u00e1n agradecido"}, "Indicativo Pluscuamperfecto": {"form_1s": "hab\u00eda agradecido", "form_2s": "hab\u00edas agradecido", "form_3s": "hab\u00eda agradecido", "form_1p": "hab\u00edamos agradecido", "form_2p": "hab\u00edais agradecido", "form_3p": "hab\u00edan agradecido"}, "Indicativo Pret\u00e9rito anterior": {"form_1s": "hube agradecido", "form_2s": "hubiste agradecido", "form_3s": "hubo agradecido", "form_1p": "hubimos agradecido", "form_2p": "hubisteis agradecido", "form_3p": "hubieron agradecido"}, "Indicativo Condicional perfecto": {"form_1s": "habr\u00eda agradecido", "form_2s": "habr\u00edas agradecido", "form_3s": "habr\u00eda agradecido", "form_1p": "habr\u00edamos agradecido", "form_2p": "habr\u00edais agradecido", "form_3p": "habr\u00edan agradecido"}, "Subjuntivo Presente": {"form_1s": "agradezca", "form_2s": "agradezcas", "form_3s": "agradezca", "form_1p": "agradezcamos", "form_2p": "agradezc\u00e1is", "form_3p": "agradezcan"}, "Subjuntivo Imperfecto": {"form_1s": "agradeciera", "form_2s": "agradecieras", "form_3s": "agradeciera", "form_1p": "agradeci\u00e9ramos", "form_2p": "agradecierais", "form_3p": "agradecieran"}, "Subjuntivo Futuro": {"form_1s": "agradeciere", "form_2s": "agradecieres", "form_3s": "agradeciere", "form_1p": "agradeci\u00e9remos", "form_2p": "agradeciereis", "form_3p": "agradecieren"}, "Subjuntivo Presente perfecto": {"form_1s": "haya agradecido", "form_2s": "hayas agradecido", "form_3s": "haya agradecido", "form_1p": "hayamos agradecido", "form_2p": "hay\u00e1is agradecido", "form_3p": "hayan agradecido"}, "Subjuntivo Futuro perfecto": {"form_1s": "hubiere agradecido", "form_2s": "hubieres agradecido", "form_3s": "hubiere agradecido", "form_1p": "hubi\u00e9remos agradecido", "form_2p": "hubiereis agradecido", "form_3p": "hubieren agradecido"}, "Subjuntivo Pluscuamperfecto": {"form_1s": "hubiera agradecido", "form_2s": "hubieras agradecido", "form_3s": "hubiera agradecido", "form_1p": "hubi\u00e9ramos agradecido", "form_2p": "hubierais agradecido", "form_3p": "hubieran agradecido"}, "Imperativo Afirmativo Presente": {"form_1s": null, "form_2s": "agradece", "form_3s": "agradeced", "form_1p": null, "form_2p": "agradezca", "form_3p": "agradezcan"}, "Imperativo Negativo Presente": {"form_1s": null, "form_2s": "no agradezcas", "form_3s": "no agradezc\u00e1is", "form_1p": null, "form_2p": "no agradezca", "form_3p": "no agradezcan"}}, "aguantar": {"Gerund": "aguantando", "Past Participle": "aguantado", "Indicativo Presente": {"form_1s": "aguanto", "form_2s": "aguantas", "form_3s": "aguanta", "form_1p": "aguantamos", "form_2p": "aguant\u00e1is", "form_3p": "aguantan"}, "Indicativo Futuro": {"form_1s": "aguantar\u00e9", "form_2s": "aguantar\u00e1s", "form_3s": "aguantar\u00e1", "form_1p": "aguantaremos", "form_2p": "aguantar\u00e9is", "form_3p": "aguantar\u00e1n"}, "Indicativo Imperfecto": {"form_1s": "aguantaba", "form_2s": "aguantabas", "form_3s": "aguantaba", "form_1p": "aguant\u00e1bamos", "form_2p": "aguantabais", "form_3p": "aguantaban"}, "Indicativo Pret\u00e9rito": {"form_1s": "aguant\u00e9", "form_2s": "aguantaste", "form_3s": "aguant\u00f3", "form_1p": "aguantamos", "form_2p": "aguantasteis", "form_3p": "aguantaron"}, "Indicativo Condicional": {"form_1s": "aguantar\u00eda", "form_2s": "aguantar\u00edas", "form_3s": "aguantar\u00eda", "form_1p": "aguantar\u00edamos", "form_2p": "aguantar\u00edais", "form_3p": "aguantar\u00edan"}, "Indicativo Presente perfecto": {"form_1s": "he aguantado", "form_2s": "has aguantado", "form_3s": "ha aguantado", "form_1p": "hemos aguantado", "form_2p": "hab\u00e9is aguantado", "form_3p": "han aguantado"}, "Indicativo Futuro perfecto": {"form_1s": "habr\u00e9 aguantado", "form_2s": "habr\u00e1s aguantado", "form_3s": "habr\u00e1 aguantado", "form_1p": "habremos aguantado", "form_2p": "habr\u00e9is aguantado", "form_3p": "habr\u00e1n aguantado"}, "Indicativo Pluscuamperfecto": {"form_1s": "hab\u00eda aguantado", "form_2s": "hab\u00edas aguantado", "form_3s": "hab\u00eda aguantado", "form_1p": "hab\u00edamos aguantado", "form_2p": "hab\u00edais aguantado", "form_3p": "hab\u00edan aguantado"}, "Indicativo Pret\u00e9rito anterior": {"form_1s": "hube aguantado", "form_2s": "hubiste aguantado", "form_3s": "hubo aguantado", "form_1p": "hubimos aguantado", "form_2p": "hubisteis aguantado", "form_3p": "hubieron aguantado"}, "Indicativo Condicional perfecto": {"form_1s": "habr\u00eda aguantado", "form_2s": "habr\u00edas aguantado", "form_3s": "habr\u00eda aguantado", "form_1p": "habr\u00edamos aguantado", "form_2p": "habr\u00edais aguantado", "form_3p": "habr\u00edan aguantado"}, "Subjuntivo Presente": {"form_1s": "aguante", "form_2s": "aguantes", "form_3s": "aguante", "form_1p": "aguantemos", "form_2p": "aguant\u00e9is", "form_3p": "aguanten"}, "Subjuntivo Imperfecto": {"form_1s": "aguantara", "form_2s": "aguantaras", "form_3s": "aguantara", "form_1p": "aguant\u00e1ramos", "form_2p": "aguantarais", "form_3p": "aguantaran"}, "Subjuntivo Futuro": {"form_1s": "aguantare", "form_2s": "aguantares", "form_3s": "aguantare", "form_1p": "aguant\u00e1remos", "form_2p": "aguantareis", "form_3p": "aguantaren"}, "Subjuntivo Presente perfecto": {"form_1s": "haya aguantado", "form_2s": "hayas aguantado", "form_3s": "haya aguantado", "form_1p": "hayamos aguantado", "form_2p": "hay\u00e1is aguantado", "form_3p": "hayan aguantado"}, "Subjuntivo Futuro perfecto": {"form_1s": "hubiere aguantado", "form_2s": "hubieres aguantado", "form_3s": "hubiere aguantado", "form_1p": "hubi\u00e9remos aguantado", "form_2p": "hubiereis aguantado", "form_3p": "hubieren aguantado"}, "Subjuntivo Pluscuamperfecto": {"form_1s": "hubiera aguantado", "form_2s": "hubieras aguantado", "form_3s": "hubiera aguantado", "form_1p": "hubi\u00e9ramos aguantado", "form_2p": "hubierais aguantado", "form_3p": "hubieran aguantado"}, "Imperativo Afirmativo Presente": {"form_1s": null, "form_2s": "aguanta", "form_3s": "aguantad", "form_1p": null, "form_2p": "aguante", "form_3p": "aguanten"}, "Imperativo Negativo Presente": {"form_1s": null, "form_2s": "no aguantes", "form_3s": "no aguant\u00e9is", "form_1p": null, "form_2p": "no aguante", "form_3p": "no aguanten"}}, "ahorcar": {"Gerund": "ahorcando", "Past Participle": "ahorcado", "Indicativo Presente": {"form_1s": "ahorco", "form_2s": "ahorcas", "form_3s": "ahorca", "form_1p": "ahorcamos", "form_2p": "ahorc\u00e1is", "form_3p": "ahorcan"}, "Indicativo Futuro": {"form_1s": "ahorcar\u00e9", "form_2s": "ahorcar\u00e1s", "form_3s": "ahorcar\u00e1", "form_1p": "ahorcaremos", "form_2p": "ahorcar\u00e9is", "form_3p": "ahorcar\u00e1n"}, "Indicativo Imperfecto": {"form_1s": "ahorcaba", "form_2s": "ahorcabas", "form_3s": "ahorcaba", "form_1p": "ahorc\u00e1bamos", "form_2p": "ahorcabais", "form_3p": "ahorcaban"}, "Indicativo Pret\u00e9rito": {"form_1s": "ahorqu\u00e9", "form_2s": "ahorcaste", "form_3s": "ahorc\u00f3", "form_1p": "ahorcamos", "form_2p": "ahorcasteis", "form_3p": "ahorcaron"}, "Indicativo Condicional": {"form_1s": "ahorcar\u00eda", "form_2s": "ahorcar\u00edas", "form_3s": "ahorcar\u00eda", "form_1p": "ahorcar\u00edamos", "form_2p": "ahorcar\u00edais", "form_3p": "ahorcar\u00edan"}, "Indicativo Presente perfecto": {"form_1s": "he ahorcado", "form_2s": "has ahorcado", "form_3s": "ha ahorcado", "form_1p": "hemos ahorcado", "form_2p": "hab\u00e9is ahorcado", "form_3p": "han ahorcado"}, "Indicativo Futuro perfecto": {"form_1s": "habr\u00e9 ahorcado", "form_2s": "habr\u00e1s ahorcado", "form_3s": "habr\u00e1 ahorcado", "form_1p": "habremos ahorcado", "form_2p": "habr\u00e9is ahorcado", "form_3p": "habr\u00e1n ahorcado"}, "Indicativo Pluscuamperfecto": {"form_1s": "hab\u00eda ahorcado", "form_2s": "hab\u00edas ahorcado", "form_3s": "hab\u00eda ahorcado", "form_1p": "hab\u00edamos ahorcado", "form_2p": "hab\u00edais ahorcado", "form_3p": "hab\u00edan ahorcado"}, "Indicativo Pret\u00e9rito anterior": {"form_1s": "hube ahorcado", "form_2s": "hubiste ahorcado", "form_3s": "hubo ahorcado", "form_1p": "hubimos ahorcado", "form_2p": "hubisteis ahorcado", "form_3p": "hubieron ahorcado"}, "Indicativo Condicional perfecto": {"form_1s": "habr\u00eda ahorcado", "form_2s": "habr\u00edas ahorcado", "form_3s": "habr\u00eda ahorcado", "form_1p": "habr\u00edamos ahorcado", "form_2p": "habr\u00edais ahorcado", "form_3p": "habr\u00edan ahorcado"}, "Subjuntivo Presente": {"form_1s": "ahorque", "form_2s": "ahorques", "form_3s": "ahorque", "form_1p": "ahorquemos", "form_2p": "ahorqu\u00e9is", "form_3p": "ahorquen"}, "Subjuntivo Imperfecto": {"form_1s": "ahorcara", "form_2s": "ahorcaras", "form_3s": "ahorcara", "form_1p": "ahorc\u00e1ramos", "form_2p": "ahorcarais", "form_3p": "ahorcaran"}, "Subjuntivo Futuro": {"form_1s": "ahorcare", "form_2s": "ahorcares", "form_3s": "ahorcare", "form_1p": "ahorc\u00e1remos", "form_2p": "ahorcareis", "form_3p": "ahorcaren"}, "Subjuntivo Presente perfecto": {"form_1s": "haya ahorcado", "form_2s": "hayas ahorcado", "form_3s": "haya ahorcado", "form_1p": "hayamos ahorcado", "form_2p": "hay\u00e1is ahorcado", "form_3p": "hayan ahorcado"}, "Subjuntivo Futuro perfecto": {"form_1s": "hubiere ahorcado", "form_2s": "hubieres ahorcado", "form_3s": "hubiere ahorcado", "form_1p": "hubi\u00e9remos ahorcado", "form_2p": "hubiereis ahorcado", "form_3p": "hubieren ahorcado"}, "Subjuntivo Pluscuamperfecto": {"form_1s": "hubiera ahorcado", "form_2s": "hubieras ahorcado", "form_3s": "hubiera ahorcado", "form_1p": "hubi\u00e9ramos ahorcado", "form_2p": "hubierais ahorcado", "form_3p": "hubieran ahorcado"}, "Imperativo Afirmativo Presente": {"form_1s": null, "form_2s": "ahorca", "form_3s": "ahorcad", "form_1p": null, "form_2p": "ahorque", "form_3p": "ahorquen"}, "Imperativo Negativo Presente": {"form_1s": null, "form_2s": "no ahorques", "form_3s": "no ahorqu\u00e9is", "form_1p": null, "form_2p": "no ahorque", "form_3p": "no ahorquen"}}, "ahorrar": {"Gerund": "ahorrando", "Past Participle": "ahorrado", "Indicativo Presente": {"form_1s": "ahorro", "form_2s": "ahorras", "form_3s": "ahorra", "form_1p": "ahorramos", "form_2p": "ahorr\u00e1is", "form_3p": "ahorran"}, "Indicativo Futuro": {"form_1s": "ahorrar\u00e9", "form_2s": "ahorrar\u00e1s", "form_3s": "ahorrar\u00e1", "form_1p": "ahorraremos", "form_2p": "ahorrar\u00e9is", "form_3p": "ahorrar\u00e1n"}, "Indicativo Imperfecto": {"form_1s": "ahorraba", "form_2s": "ahorrabas", "form_3s": "ahorraba", "form_1p": "ahorr\u00e1bamos", "form_2p": "ahorrabais", "form_3p": "ahorraban"}, "Indicativo Pret\u00e9rito": {"form_1s": "ahorr\u00e9", "form_2s": "ahorraste", "form_3s": "ahorr\u00f3", "form_1p": "ahorramos", "form_2p": "ahorrasteis", "form_3p": "ahorraron"}, "Indicativo Condicional": {"form_1s": "ahorrar\u00eda", "form_2s": "ahorrar\u00edas", "form_3s": "ahorrar\u00eda", "form_1p": "ahorrar\u00edamos", "form_2p": "ahorrar\u00edais", "form_3p": "ahorrar\u00edan"}, "Indicativo Presente perfecto": {"form_1s": "he ahorrado", "form_2s": "has ahorrado", "form_3s": "ha ahorrado", "form_1p": "hemos ahorrado", "form_2p": "hab\u00e9is ahorrado", "form_3p": "han ahorrado"}, "Indicativo Futuro perfecto": {"form_1s": "habr\u00e9 ahorrado", "form_2s": "habr\u00e1s ahorrado", "form_3s": "habr\u00e1 ahorrado", "form_1p": "habremos ahorrado", "form_2p": "habr\u00e9is ahorrado", "form_3p": "habr\u00e1n ahorrado"}, "Indicativo Pluscuamperfecto": {"form_1s": "hab\u00eda ahorrado", "form_2s": "hab\u00edas ahorrado", "form_3s": "hab\u00eda ahorrado", "form_1p": "hab\u00edamos ahorrado", "form_2p": "hab\u00edais ahorrado", "form_3p": "hab\u00edan ahorrado"}, "Indicativo Pret\u00e9rito anterior": {"form_1s": "hube ahorrado", "form_2s": "hubiste ahorrado", "form_3s": "hubo ahorrado", "form_1p": "hubimos ahorrado", "form_2p": "hubisteis ahorrado", "form_3p": "hubieron ahorrado"}, "Indicativo Condicional perfecto": {"form_1s": "habr\u00eda ahorrado", "form_2s": "habr\u00edas ahorrado", "form_3s": "habr\u00eda ahorrado", "form_1p": "habr\u00edamos ahorrado", "form_2p": "habr\u00edais ahorrado", "form_3p": "habr\u00edan ahorrado"}, "Subjuntivo Presente": {"form_1s": "ahorre", "form_2s": "ahorres", "form_3s": "ahorre", "form_1p": "ahorremos", "form_2p": "ahorr\u00e9is", "form_3p": "ahorren"}, "Subjuntivo Imperfecto": {"form_1s": "ahorrara", "form_2s": "ahorraras", "form_3s": "ahorrara", "form_1p": "ahorr\u00e1ramos", "form_2p": "ahorrarais", "form_3p": "ahorraran"}, "Subjuntivo Futuro": {"form_1s": "ahorrare", "form_2s": "ahorrares", "form_3s": "ahorrare", "form_1p": "ahorr\u00e1remos", "form_2p": "ahorrareis", "form_3p": "ahorraren"}, "Subjuntivo Presente perfecto": {"form_1s": "haya ahorrado", "form_2s": "hayas ahorrado", "form_3s": "haya ahorrado", "form_1p": "hayamos ahorrado", "form_2p": "hay\u00e1is ahorrado", "form_3p": "hayan ahorrado"}, "Subjuntivo Futuro perfecto": {"form_1s": "hubiere ahorrado", "form_2s": "hubieres ahorrado", "form_3s": "hubiere ahorrado", "form_1p": "hubi\u00e9remos ahorrado", "form_2p": "hubiereis ahorrado", "form_3p": "hubieren ahorrado"}, "Subjuntivo Pluscuamperfecto": {"form_1s": "hubiera ahorrado", "form_2s": "hubieras ahorrado", "form_3s": "hubiera ahorrado", "form_1p": "hubi\u00e9ramos ahorrado", "form_2p": "hubierais ahorrado", "form_3p": "hubieran ahorrado"}, "Imperativo Afirmativo Presente": {"form_1s": null, "form_2s": "ahorra", "form_3s": "ahorrad", "form_1p": null, "form_2p": "ahorre", "form_3p": "ahorren"}, "Imperativo Negativo Presente": {"form_1s": null, "form_2s": "no ahorres", "form_3s": "no ahorr\u00e9is", "form_1p": null, "form_2p": "no ahorre", "form_3p": "no ahorren"}}, "alcanzar": {"Gerund": "alcanzando", "Past Participle": "alcanzado", "Indicativo Presente": {"form_1s": "alcanzo", "form_2s": "alcanzas", "form_3s": "alcanza", "form_1p": "alcanzamos", "form_2p": "alcanz\u00e1is", "form_3p": "alcanzan"}, "Indicativo Futuro": {"form_1s": "alcanzar\u00e9", "form_2s": "alcanzar\u00e1s", "form_3s": "alcanzar\u00e1", "form_1p": "alcanzaremos", "form_2p": "alcanzar\u00e9is", "form_3p": "alcanzar\u00e1n"}, "Indicativo Imperfecto": {"form_1s": "alcanzaba", "form_2s": "alcanzabas", "form_3s": "alcanzaba", "form_1p": "alcanz\u00e1bamos", "form_2p": "alcanzabais", "form_3p": "alcanzaban"}, "Indicativo Pret\u00e9rito": {"form_1s": "alcanc\u00e9", "form_2s": "alcanzaste", "form_3s": "alcanz\u00f3", "form_1p": "alcanzamos", "form_2p": "alcanzasteis", "form_3p": "alcanzaron"}, "Indicativo Condicional": {"form_1s": "alcanzar\u00eda", "form_2s": "alcanzar\u00edas", "form_3s": "alcanzar\u00eda", "form_1p": "alcanzar\u00edamos", "form_2p": "alcanzar\u00edais", "form_3p": "alcanzar\u00edan"}, "Indicativo Presente perfecto": {"form_1s": "he alcanzado", "form_2s": "has alcanzado", "form_3s": "ha alcanzado", "form_1p": "hemos alcanzado", "form_2p": "hab\u00e9is alcanzado", "form_3p": "han alcanzado"}, "Indicativo Futuro perfecto": {"form_1s": "habr\u00e9 alcanzado", "form_2s": "habr\u00e1s alcanzado", "form_3s": "habr\u00e1 alcanzado", "form_1p": "habremos alcanzado", "form_2p": "habr\u00e9is alcanzado", "form_3p": "habr\u00e1n alcanzado"}, "Indicativo Pluscuamperfecto": {"form_1s": "hab\u00eda alcanzado", "form_2s": "hab\u00edas alcanzado", "form_3s": "hab\u00eda alcanzado", "form_1p": "hab\u00edamos alcanzado", "form_2p": "hab\u00edais alcanzado", "form_3p": "hab\u00edan alcanzado"}, "Indicativo Pret\u00e9rito anterior": {"form_1s": "hube alcanzado", "form_2s": "hubiste alcanzado", "form_3s": "hubo alcanzado", "form_1p": "hubimos alcanzado", "form_2p": "hubisteis alcanzado", "form_3p": "hubieron alcanzado"}, "Indicativo Condicional perfecto": {"form_1s": "habr\u00eda alcanzado", "form_2s": "habr\u00edas alcanzado", "form_3s": "habr\u00eda alcanzado", "form_1p": "habr\u00edamos alcanzado", "form_2p": "habr\u00edais alcanzado", "form_3p": "habr\u00edan alcanzado"}, "Subjuntivo Presente": {"form_1s": "alcance", "form_2s": "alcances", "form_3s": "alcance", "form_1p": "alcancemos", "form_2p": "alcanc\u00e9is", "form_3p": "alcancen"}, "Subjuntivo Imperfecto": {"form_1s": "alcanzara", "form_2s": "alcanzaras", "form_3s": "alcanzara", "form_1p": "alcanz\u00e1ramos", "form_2p": "alcanzarais", "form_3p": "alcanzaran"}, "Subjuntivo Futuro": {"form_1s": "alcanzare", "form_2s": "alcanzares", "form_3s": "alcanzare", "form_1p": "alcanz\u00e1remos", "form_2p": "alcanzareis", "form_3p": "alcanzaren"}, "Subjuntivo Presente perfecto": {"form_1s": "haya alcanzado", "form_2s": "hayas alcanzado", "form_3s": "haya alcanzado", "form_1p": "hayamos alcanzado", "form_2p": "hay\u00e1is alcanzado", "form_3p": "hayan alcanzado"}, "Subjuntivo Futuro perfecto": {"form_1s": "hubiere alcanzado", "form_2s": "hubieres alcanzado", "form_3s": "hubiere alcanzado", "form_1p": "hubi\u00e9remos alcanzado", "form_2p": "hubiereis alcanzado", "form_3p": "hubieren alcanzado"}, "Subjuntivo Pluscuamperfecto": {"form_1s": "hubiera alcanzado", "form_2s": "hubieras alcanzado", "form_3s": "hubiera alcanzado", "form_1p": "hubi\u00e9ramos alcanzado", "form_2p": "hubierais alcanzado", "form_3p": "hubieran alcanzado"}, "Imperativo Afirmativo Presente": {"form_1s": null, "form_2s": "alcanza", "form_3s": "alcanzad", "form_1p": null, "form_2p": "alcance", "form_3p": "alcancen"}, "Imperativo Negativo Presente": {"form_1s": null, "form_2s": "no alcances", "form_3s": "no alcanc\u00e9is", "form_1p": null, "form_2p": "no alcance", "form_3p": "no alcancen"}}, "alegrar": {"Gerund": "alegrando", "Past Participle": "alegrado", "Indicativo Presente": {"form_1s": "alegro", "form_2s": "alegras", "form_3s": "alegra", "form_1p": "alegramos", "form_2p": "alegr\u00e1is", "form_3p": "alegran"}, "Indicativo Futuro": {"form_1s": "alegrar\u00e9", "form_2s": "alegrar\u00e1s", "form_3s": "alegrar\u00e1", "form_1p": "alegraremos", "form_2p": "alegrar\u00e9is", "form_3p": "alegrar\u00e1n"}, "Indicativo Imperfecto": {"form_1s": "alegraba", "form_2s": "alegrabas", "form_3s": "alegraba", "form_1p": "alegr\u00e1bamos", "form_2p": "alegrabais", "form_3p": "alegraban"}, "Indicativo Pret\u00e9rito": {"form_1s": "alegr\u00e9", "form_2s": "alegraste", "form_3s": "alegr\u00f3", "form_1p": "alegramos", "form_2p": "alegrasteis", "form_3p": "alegraron"}, "Indicativo Condicional": {"form_1s": "alegrar\u00eda", "form_2s": "alegrar\u00edas", "form_3s": "alegrar\u00eda", "form_1p": "alegrar\u00edamos", "form_2p": "alegrar\u00edais", "form_3p": "alegrar\u00edan"}, "Indicativo Presente perfecto": {"form_1s": "he alegrado", "form_2s": "has alegrado", "form_3s": "ha alegrado", "form_1p": "hemos alegrado", "form_2p": "hab\u00e9is alegrado", "form_3p": "han alegrado"}, "Indicativo Futuro perfecto": {"form_1s": "habr\u00e9 alegrado", "form_2s": "habr\u00e1s alegrado", "form_3s": "habr\u00e1 alegrado", "form_1p": "habremos alegrado", "form_2p": "habr\u00e9is alegrado", "form_3p": "habr\u00e1n alegrado"}, "Indicativo Pluscuamperfecto": {"form_1s": "hab\u00eda alegrado", "form_2s": "hab\u00edas alegrado", "form_3s": "hab\u00eda alegrado", "form_1p": "hab\u00edamos alegrado", "form_2p": "hab\u00edais alegrado", "form_3p": "hab\u00edan alegrado"}, "Indicativo Pret\u00e9rito anterior": {"form_1s": "hube alegrado", "form_2s": "hubiste alegrado", "form_3s": "hubo alegrado", "form_1p": "hubimos alegrado", "form_2p": "hubisteis alegrado", "form_3p": "hubieron alegrado"}, "Indicativo Condicional perfecto": {"form_1s": "habr\u00eda alegrado", "form_2s": "habr\u00edas alegrado", "form_3s": "habr\u00eda alegrado", "form_1p": "habr\u00edamos alegrado", "form_2p": "habr\u00edais alegrado", "form_3p": "habr\u00edan alegrado"}, "Subjuntivo Presente": {"form_1s": "alegre", "form_2s": "alegres", "form_3s": "alegre", "form_1p": "alegremos", "form_2p": "alegr\u00e9is", "form_3p": "alegren"}, "Subjuntivo Imperfecto": {"form_1s": "alegrara", "form_2s": "alegraras", "form_3s": "alegrara", "form_1p": "alegr\u00e1ramos", "form_2p": "alegrarais", "form_3p": "alegraran"}, "Subjuntivo Futuro": {"form_1s": "alegrare", "form_2s": "alegrares", "form_3s": "alegrare", "form_1p": "alegr\u00e1remos", "form_2p": "alegrareis", "form_3p": "alegraren"}, "Subjuntivo Presente perfecto": {"form_1s": "haya alegrado", "form_2s": "hayas alegrado", "form_3s": "haya alegrado", "form_1p": "hayamos alegrado", "form_2p": "hay\u00e1is alegrado", "form_3p": "hayan alegrado"}, "Subjuntivo Futuro perfecto": {"form_1s": "hubiere alegrado", "form_2s": "hubieres alegrado", "form_3s": "hubiere alegrado", "form_1p": "hubi\u00e9remos alegrado", "form_2p": "hubiereis alegrado", "form_3p": "hubieren alegrado"}, "Subjuntivo Pluscuamperfecto": {"form_1s": "hubiera alegrado", "form_2s": "hubieras alegrado", "form_3s": "hubiera alegrado", "form_1p": "hubi\u00e9ramos alegrado", "form_2p": "hubierais alegrado", "form_3p": "hubieran alegrado"}, "Imperativo Afirmativo Presente": {"form_1s": null, "form_2s": "alegra", "form_3s": "alegrad", "form_1p": null, "form_2p": "alegre", "form_3p": "alegren"}, "Imperativo Negativo Presente": {"form_1s": null, "form_2s": "no alegres", "form_3s": "no alegr\u00e9is", "form_1p": null, "form_2p": "no alegre", "form_3p": "no alegren"}}, "alegrarse": {"Gerund": "alegr\u00e1ndose", "Past Participle": "alegrado", "Indicativo Presente": {"form_1s": "me alegro", "form_2s": "te alegras", "form_3s": "se alegra", "form_1p": "nos alegramos", "form_2p": "os alegr\u00e1is", "form_3p": "se alegran"}, "Indicativo Futuro": {"form_1s": "me alegrar\u00e9", "form_2s": "te alegrar\u00e1s", "form_3s": "se alegrar\u00e1", "form_1p": "nos alegraremos", "form_2p": "os alegrar\u00e9is", "form_3p": "se alegrar\u00e1n"}, "Indicativo Imperfecto": {"form_1s": "me alegraba", "form_2s": "te alegrabas", "form_3s": "se alegraba", "form_1p": "nos alegr\u00e1bamos", "form_2p": "os alegrabais", "form_3p": "se alegraban"}, "Indicativo Pret\u00e9rito": {"form_1s": "me alegr\u00e9", "form_2s": "te alegraste", "form_3s": "se alegr\u00f3", "form_1p": "nos alegramos", "form_2p": "alegrasteis", "form_3p": "se alegraron"}, "Indicativo Condicional": {"form_1s": "me alegrar\u00eda", "form_2s": "te alegrar\u00edas", "form_3s": "se alegrar\u00eda", "form_1p": "nos alegrar\u00edamos", "form_2p": "os alegrar\u00edais", "form_3p": "se alegrar\u00edan"}, "Indicativo Presente perfecto": {"form_1s": "me he alegrado", "form_2s": "te has alegrado", "form_3s": "se ha alegrado", "form_1p": "nos hemos alegrado", "form_2p": "os hab\u00e9is alegrado", "form_3p": "se han alegrado"}, "Indicativo Futuro perfecto": {"form_1s": "me habr\u00e9 alegrado", "form_2s": "te habr\u00e1s alegrado", "form_3s": "se habr\u00e1 alegrado", "form_1p": "nos habremos alegrado", "form_2p": "os habr\u00e9is alegrado", "form_3p": "se habr\u00e1n alegrado"}, "Indicativo Pluscuamperfecto": {"form_1s": "me hab\u00eda alegrado", "form_2s": "te hab\u00edas alegrado", "form_3s": "se hab\u00eda alegrado", "form_1p": "nos hab\u00edamos alegrado", "form_2p": "os hab\u00edais alegrado", "form_3p": "se hab\u00edan alegrado"}, "Indicativo Pret\u00e9rito anterior": {"form_1s": "me hube alegrado", "form_2s": "te hubiste alegrado", "form_3s": "se hubo alegrado", "form_1p": "nos hubimos alegrado", "form_2p": "os hubisteis alegrado", "form_3p": "se hubieron alegrado"}, "Indicativo Condicional perfecto": {"form_1s": "me habr\u00eda alegrado", "form_2s": "te habr\u00edas alegrado", "form_3s": "se habr\u00eda alegrado", "form_1p": "nos habr\u00edamos alegrado", "form_2p": "os habr\u00edais alegrado", "form_3p": "se habr\u00edan alegrado"}, "Subjuntivo Presente": {"form_1s": "me alegre", "form_2s": "te alegres", "form_3s": "se alegre", "form_1p": "nos alegremos", "form_2p": "os alegr\u00e9is", "form_3p": "se alegren"}, "Subjuntivo Imperfecto": {"form_1s": "me alegrara", "form_2s": "te alegraras", "form_3s": "se alegrara", "form_1p": "nos alegr\u00e1ramos", "form_2p": "os alegrarais", "form_3p": "se alegraran"}, "Subjuntivo Futuro": {"form_1s": "me alegrare", "form_2s": "te alegrares", "form_3s": "se alegrare", "form_1p": "nos alegr\u00e1remos", "form_2p": "os alegrareis", "form_3p": "se alegraren"}, "Subjuntivo Presente perfecto": {"form_1s": "me haya alegrado", "form_2s": "te hayas alegrado", "form_3s": "se haya alegrado", "form_1p": "nos hayamos alegrado", "form_2p": "os hay\u00e1is alegrado", "form_3p": "se hayan alegrado"}, "Subjuntivo Futuro perfecto": {"form_1s": "me hubiere alegrado", "form_2s": "te hubieres alegrado", "form_3s": "se hubiere alegrado", "form_1p": "nos hubi\u00e9remos alegrado", "form_2p": "os hubiereis alegrado", "form_3p": "se hubieren alegrado"}, "Subjuntivo Pluscuamperfecto": {"form_1s": "me hubiera alegrado", "form_2s": "te hubieras alegrado", "form_3s": "se hubiera alegrado", "form_1p": "nos hubi\u00e9ramos alegrado", "form_2p": "os hubierais alegrado", "form_3p": "se hubieran alegrado"}, "Imperativo Afirmativo Presente": {"form_1s": null, "form_2s": "al\u00e9grate", "form_3s": "alegraos", "form_1p": null, "form_2p": "al\u00e9grese", "form_3p": "al\u00e9grense"}, "Imperativo Negativo Presente": {"form_1s": null, "form_2s": "no te alegres", "form_3s": "no os alegr\u00e9is", "form_1p": null, "form_2p": "no se alegre", "form_3p": "no se alegren"}}, "alentar": {"Gerund": "alentando", "Past Participle": "alentado", "Indicativo Presente": {"form_1s": "aliento", "form_2s": "alientas", "form_3s": "alienta", "form_1p": "alentamos", "form_2p": "alent\u00e1is", "form_3p": "alientan"}, "Indicativo Futuro": {"form_1s": "alentar\u00e9", "form_2s": "alentar\u00e1s", "form_3s": "alentar\u00e1", "form_1p": "alentaremos", "form_2p": "alentar\u00e9is", "form_3p": "alentar\u00e1n"}, "Indicativo Imperfecto": {"form_1s": "alentaba", "form_2s": "alentabas", "form_3s": "alentaba", "form_1p": "alent\u00e1bamos", "form_2p": "alentabais", "form_3p": "alentaban"}, "Indicativo Pret\u00e9rito": {"form_1s": "alent\u00e9", "form_2s": "alentaste", "form_3s": "alent\u00f3", "form_1p": "alentamos", "form_2p": "alentasteis", "form_3p": "alentaron"}, "Indicativo Condicional": {"form_1s": "alentar\u00eda", "form_2s": "alentar\u00edas", "form_3s": "alentar\u00eda", "form_1p": "alentar\u00edamos", "form_2p": "alentar\u00edais", "form_3p": "alentar\u00edan"}, "Indicativo Presente perfecto": {"form_1s": "he alentado", "form_2s": "has alentado", "form_3s": "ha alentado", "form_1p": "hemos alentado", "form_2p": "hab\u00e9is alentado", "form_3p": "han alentado"}, "Indicativo Futuro perfecto": {"form_1s": "habr\u00e9 alentado", "form_2s": "habr\u00e1s alentado", "form_3s": "habr\u00e1 alentado", "form_1p": "habremos alentado", "form_2p": "habr\u00e9is alentado", "form_3p": "habr\u00e1n alentado"}, "Indicativo Pluscuamperfecto": {"form_1s": "hab\u00eda alentado", "form_2s": "hab\u00edas alentado", "form_3s": "hab\u00eda alentado", "form_1p": "hab\u00edamos alentado", "form_2p": "hab\u00edais alentado", "form_3p": "hab\u00edan alentado"}, "Indicativo Pret\u00e9rito anterior": {"form_1s": "hube alentado", "form_2s": "hubiste alentado", "form_3s": "hubo alentado", "form_1p": "hubimos alentado", "form_2p": "hubisteis alentado", "form_3p": "hubieron alentado"}, "Indicativo Condicional perfecto": {"form_1s": "habr\u00eda alentado", "form_2s": "habr\u00edas alentado", "form_3s": "habr\u00eda alentado", "form_1p": "habr\u00edamos alentado", "form_2p": "habr\u00edais alentado", "form_3p": "habr\u00edan alentado"}, "Subjuntivo Presente": {"form_1s": "aliente", "form_2s": "alientes", "form_3s": "aliente", "form_1p": "alentemos", "form_2p": "alent\u00e9is", "form_3p": "alienten"}, "Subjuntivo Imperfecto": {"form_1s": "alentara", "form_2s": "alentaras", "form_3s": "alentara", "form_1p": "alent\u00e1ramos", "form_2p": "alentarais", "form_3p": "alentaran"}, "Subjuntivo Futuro": {"form_1s": "alentare", "form_2s": "alentares", "form_3s": "alentare", "form_1p": "alent\u00e1remos", "form_2p": "alentareis", "form_3p": "alentaren"}, "Subjuntivo Presente perfecto": {"form_1s": "haya alentado", "form_2s": "hayas alentado", "form_3s": "haya alentado", "form_1p": "hayamos alentado", "form_2p": "hay\u00e1is alentado", "form_3p": "hayan alentado"}, "Subjuntivo Futuro perfecto": {"form_1s": "hubiere alentado", "form_2s": "hubieres alentado", "form_3s": "hubiere alentado", "form_1p": "hubi\u00e9remos alentado", "form_2p": "hubiereis alentado", "form_3p": "hubieren alentado"}, "Subjuntivo Pluscuamperfecto": {"form_1s": "hubiera alentado", "form_2s": "hubieras alentado", "form_3s": "hubiera alentado", "form_1p": "hubi\u00e9ramos alentado", "form_2p": "hubierais alentado", "form_3p": "hubieran alentado"}, "Imperativo Afirmativo Presente": {"form_1s": null, "form_2s": "alienta", "form_3s": "alentad", "form_1p": null, "form_2p": "aliente", "form_3p": "alienten"}, "Imperativo Negativo Presente": {"form_1s": null, "form_2s": "no alientes", "form_3s": "no alent\u00e9is", "form_1p": null, "form_2p": "no aliente", "form_3p": "no alienten"}}, "aliviar": {"Gerund": "aliviando", "Past Participle": "aliviado", "Indicativo Presente": {"form_1s": "alivio", "form_2s": "alivias", "form_3s": "alivia", "form_1p": "aliviamos", "form_2p": "alivi\u00e1is", "form_3p": "alivian"}, "Indicativo Futuro": {"form_1s": "aliviar\u00e9", "form_2s": "aliviar\u00e1s", "form_3s": "aliviar\u00e1", "form_1p": "aliviaremos", "form_2p": "aliviar\u00e9is", "form_3p": "aliviar\u00e1n"}, "Indicativo Imperfecto": {"form_1s": "aliviaba", "form_2s": "aliviabas", "form_3s": "aliviaba", "form_1p": "alivi\u00e1bamos", "form_2p": "aliviabais", "form_3p": "aliviaban"}, "Indicativo Pret\u00e9rito": {"form_1s": "alivi\u00e9", "form_2s": "aliviaste", "form_3s": "alivi\u00f3", "form_1p": "aliviamos", "form_2p": "aliviasteis", "form_3p": "aliviaron"}, "Indicativo Condicional": {"form_1s": "aliviar\u00eda", "form_2s": "aliviar\u00edas", "form_3s": "aliviar\u00eda", "form_1p": "aliviar\u00edamos", "form_2p": "aliviar\u00edais", "form_3p": "aliviar\u00edan"}, "Indicativo Presente perfecto": {"form_1s": "he aliviado", "form_2s": "has aliviado", "form_3s": "ha aliviado", "form_1p": "hemos aliviado", "form_2p": "hab\u00e9is aliviado", "form_3p": "han aliviado"}, "Indicativo Futuro perfecto": {"form_1s": "habr\u00e9 aliviado", "form_2s": "habr\u00e1s aliviado", "form_3s": "habr\u00e1 aliviado", "form_1p": "habremos aliviado", "form_2p": "habr\u00e9is aliviado", "form_3p": "habr\u00e1n aliviado"}, "Indicativo Pluscuamperfecto": {"form_1s": "hab\u00eda aliviado", "form_2s": "hab\u00edas aliviado", "form_3s": "hab\u00eda aliviado", "form_1p": "hab\u00edamos aliviado", "form_2p": "hab\u00edais aliviado", "form_3p": "hab\u00edan aliviado"}, "Indicativo Pret\u00e9rito anterior": {"form_1s": "hube aliviado", "form_2s": "hubiste aliviado", "form_3s": "hubo aliviado", "form_1p": "hubimos aliviado", "form_2p": "hubisteis aliviado", "form_3p": "hubieron aliviado"}, "Indicativo Condicional perfecto": {"form_1s": "habr\u00eda aliviado", "form_2s": "habr\u00edas aliviado", "form_3s": "habr\u00eda aliviado", "form_1p": "habr\u00edamos aliviado", "form_2p": "habr\u00edais aliviado", "form_3p": "habr\u00edan aliviado"}, "Subjuntivo Presente": {"form_1s": "alivie", "form_2s": "alivies", "form_3s": "alivie", "form_1p": "aliviemos", "form_2p": "alivi\u00e9is", "form_3p": "alivien"}, "Subjuntivo Imperfecto": {"form_1s": "aliviara", "form_2s": "aliviaras", "form_3s": "aliviara", "form_1p": "alivi\u00e1ramos", "form_2p": "aliviarais", "form_3p": "aliviaran"}, "Subjuntivo Futuro": {"form_1s": "aliviare", "form_2s": "aliviares", "form_3s": "aliviare", "form_1p": "alivi\u00e1remos", "form_2p": "aliviareis", "form_3p": "aliviaren"}, "Subjuntivo Presente perfecto": {"form_1s": "haya aliviado", "form_2s": "hayas aliviado", "form_3s": "haya aliviado", "form_1p": "hayamos aliviado", "form_2p": "hay\u00e1is aliviado", "form_3p": "hayan aliviado"}, "Subjuntivo Futuro perfecto": {"form_1s": "hubiere aliviado", "form_2s": "hubieres aliviado", "form_3s": "hubiere aliviado", "form_1p": "hubi\u00e9remos aliviado", "form_2p": "hubiereis aliviado", "form_3p": "hubieren aliviado"}, "Subjuntivo Pluscuamperfecto": {"form_1s": "hubiera aliviado", "form_2s": "hubieras aliviado", "form_3s": "hubiera aliviado", "form_1p": "hubi\u00e9ramos aliviado", "form_2p": "hubierais aliviado", "form_3p": "hubieran aliviado"}, "Imperativo Afirmativo Presente": {"form_1s": null, "form_2s": "alivia", "form_3s": "aliviad", "form_1p": null, "form_2p": "alivie", "form_3p": "alivien"}, "Imperativo Negativo Presente": {"form_1s": null, "form_2s": "no alivies", "form_3s": "no alivi\u00e9is", "form_1p": null, "form_2p": "no alivie", "form_3p": "no alivien"}}, "almorzar": {"Gerund": "almorzando", "Past Participle": "almorzado", "Indicativo Presente": {"form_1s": "almuerzo", "form_2s": "almuerzas", "form_3s": "almuerza", "form_1p": "almorzamos", "form_2p": "almorz\u00e1is", "form_3p": "almuerzan"}, "Indicativo Futuro": {"form_1s": "almorzar\u00e9", "form_2s": "almorzar\u00e1s", "form_3s": "almorzar\u00e1", "form_1p": "almorzaremos", "form_2p": "almorzar\u00e9is", "form_3p": "almorzar\u00e1n"}, "Indicativo Imperfecto": {"form_1s": "almorzaba", "form_2s": "almorzabas", "form_3s": "almorzaba", "form_1p": "almorz\u00e1bamos", "form_2p": "almorzabais", "form_3p": "almorzaban"}, "Indicativo Pret\u00e9rito": {"form_1s": "almorc\u00e9", "form_2s": "almorzaste", "form_3s": "almorz\u00f3", "form_1p": "almorzamos", "form_2p": "almorzasteis", "form_3p": "almorzaron"}, "Indicativo Condicional": {"form_1s": "almorzar\u00eda", "form_2s": "almorzar\u00edas", "form_3s": "almorzar\u00eda", "form_1p": "almorzar\u00edamos", "form_2p": "almorzar\u00edais", "form_3p": "almorzar\u00edan"}, "Indicativo Presente perfecto": {"form_1s": "he almorzado", "form_2s": "has almorzado", "form_3s": "ha almorzado", "form_1p": "hemos almorzado", "form_2p": "hab\u00e9is almorzado", "form_3p": "han almorzado"}, "Indicativo Futuro perfecto": {"form_1s": "habr\u00e9 almorzado", "form_2s": "habr\u00e1s almorzado", "form_3s": "habr\u00e1 almorzado", "form_1p": "habremos almorzado", "form_2p": "habr\u00e9is almorzado", "form_3p": "habr\u00e1n almorzado"}, "Indicativo Pluscuamperfecto": {"form_1s": "hab\u00eda almorzado", "form_2s": "hab\u00edas almorzado", "form_3s": "hab\u00eda almorzado", "form_1p": "hab\u00edamos almorzado", "form_2p": "hab\u00edais almorzado", "form_3p": "hab\u00edan almorzado"}, "Indicativo Pret\u00e9rito anterior": {"form_1s": "hube almorzado", "form_2s": "hubiste almorzado", "form_3s": "hubo almorzado", "form_1p": "hubimos almorzado", "form_2p": "hubisteis almorzado", "form_3p": "hubieron almorzado"}, "Indicativo Condicional perfecto": {"form_1s": "habr\u00eda almorzado", "form_2s": "habr\u00edas almorzado", "form_3s": "habr\u00eda almorzado", "form_1p": "habr\u00edamos almorzado", "form_2p": "habr\u00edais almorzado", "form_3p": "habr\u00edan almorzado"}, "Subjuntivo Presente": {"form_1s": "almuerce", "form_2s": "almuerces", "form_3s": "almuerce", "form_1p": "almorcemos", "form_2p": "almorc\u00e9is", "form_3p": "almuercen"}, "Subjuntivo Imperfecto": {"form_1s": "almorzara", "form_2s": "almorzaras", "form_3s": "almorzara", "form_1p": "almorz\u00e1ramos", "form_2p": "almorzarais", "form_3p": "almorzaran"}, "Subjuntivo Futuro": {"form_1s": "almorzare", "form_2s": "almorzares", "form_3s": "almorzare", "form_1p": "almorz\u00e1remos", "form_2p": "almorzareis", "form_3p": "almorzaren"}, "Subjuntivo Presente perfecto": {"form_1s": "haya almorzado", "form_2s": "hayas almorzado", "form_3s": "haya almorzado", "form_1p": "hayamos almorzado", "form_2p": "hay\u00e1is almorzado", "form_3p": "hayan almorzado"}, "Subjuntivo Futuro perfecto": {"form_1s": "hubiere almorzado", "form_2s": "hubieres almorzado", "form_3s": "hubiere almorzado", "form_1p": "hubi\u00e9remos almorzado", "form_2p": "hubiereis almorzado", "form_3p": "hubieren almorzado"}, "Subjuntivo Pluscuamperfecto": {"form_1s": "hubiera almorzado", "form_2s": "hubieras almorzado", "form_3s": "hubiera almorzado", "form_1p": "hubi\u00e9ramos almorzado", "form_2p": "hubierais almorzado", "form_3p": "hubieran almorzado"}, "Imperativo Afirmativo Presente": {"form_1s": null, "form_2s": "almuerza", "form_3s": "almorzad", "form_1p": null, "form_2p": "almuerce", "form_3p": "almuercen"}, "Imperativo Negativo Presente": {"form_1s": null, "form_2s": "no almuerces", "form_3s": "no almorc\u00e9is", "form_1p": null, "form_2p": "no almuerce", "form_3p": "no almuercen"}}, "alquilar": {"Gerund": "alquilando", "Past Participle": "alquilado", "Indicativo Presente": {"form_1s": "alquilo", "form_2s": "alquilas", "form_3s": "alquila", "form_1p": "alquilamos", "form_2p": "alquil\u00e1is", "form_3p": "alquilan"}, "Indicativo Futuro": {"form_1s": "alquilar\u00e9", "form_2s": "alquilar\u00e1s", "form_3s": "alquilar\u00e1", "form_1p": "alquilaremos", "form_2p": "alquilar\u00e9is", "form_3p": "alquilar\u00e1n"}, "Indicativo Imperfecto": {"form_1s": "alquilaba", "form_2s": "alquilabas", "form_3s": "alquilaba", "form_1p": "alquil\u00e1bamos", "form_2p": "alquilabais", "form_3p": "alquilaban"}, "Indicativo Pret\u00e9rito": {"form_1s": "alquil\u00e9", "form_2s": "alquilaste", "form_3s": "alquil\u00f3", "form_1p": "alquilamos", "form_2p": "alquilasteis", "form_3p": "alquilaron"}, "Indicativo Condicional": {"form_1s": "alquilar\u00eda", "form_2s": "alquilar\u00edas", "form_3s": "alquilar\u00eda", "form_1p": "alquilar\u00edamos", "form_2p": "alquilar\u00edais", "form_3p": "alquilar\u00edan"}, "Indicativo Presente perfecto": {"form_1s": "he alquilado", "form_2s": "has alquilado", "form_3s": "ha alquilado", "form_1p": "hemos alquilado", "form_2p": "hab\u00e9is alquilado", "form_3p": "han alquilado"}, "Indicativo Futuro perfecto": {"form_1s": "habr\u00e9 alquilado", "form_2s": "habr\u00e1s alquilado", "form_3s": "habr\u00e1 alquilado", "form_1p": "habremos alquilado", "form_2p": "habr\u00e9is alquilado", "form_3p": "habr\u00e1n alquilado"}, "Indicativo Pluscuamperfecto": {"form_1s": "hab\u00eda alquilado", "form_2s": "hab\u00edas alquilado", "form_3s": "hab\u00eda alquilado", "form_1p": "hab\u00edamos alquilado", "form_2p": "hab\u00edais alquilado", "form_3p": "hab\u00edan alquilado"}, "Indicativo Pret\u00e9rito anterior": {"form_1s": "hube alquilado", "form_2s": "hubiste alquilado", "form_3s": "hubo alquilado", "form_1p": "hubimos alquilado", "form_2p": "hubisteis alquilado", "form_3p": "hubieron alquilado"}, "Indicativo Condicional perfecto": {"form_1s": "habr\u00eda alquilado", "form_2s": "habr\u00edas alquilado", "form_3s": "habr\u00eda alquilado", "form_1p": "habr\u00edamos alquilado", "form_2p": "habr\u00edais alquilado", "form_3p": "habr\u00edan alquilado"}, "Subjuntivo Presente": {"form_1s": "alquile", "form_2s": "alquiles", "form_3s": "alquile", "form_1p": "alquilemos", "form_2p": "alquil\u00e9is", "form_3p": "alquilen"}, "Subjuntivo Imperfecto": {"form_1s": "alquilara", "form_2s": "alquilaras", "form_3s": "alquilara", "form_1p": "alquil\u00e1ramos", "form_2p": "alquilarais", "form_3p": "alquilaran"}, "Subjuntivo Futuro": {"form_1s": "alquilare", "form_2s": "alquilares", "form_3s": "alquilare", "form_1p": "alquil\u00e1remos", "form_2p": "alquilareis", "form_3p": "alquilaren"}, "Subjuntivo Presente perfecto": {"form_1s": "haya alquilado", "form_2s": "hayas alquilado", "form_3s": "haya alquilado", "form_1p": "hayamos alquilado", "form_2p": "hay\u00e1is alquilado", "form_3p": "hayan alquilado"}, "Subjuntivo Futuro perfecto": {"form_1s": "hubiere alquilado", "form_2s": "hubieres alquilado", "form_3s": "hubiere alquilado", "form_1p": "hubi\u00e9remos alquilado", "form_2p": "hubiereis alquilado", "form_3p": "hubieren alquilado"}, "Subjuntivo Pluscuamperfecto": {"form_1s": "hubiera alquilado", "form_2s": "hubieras alquilado", "form_3s": "hubiera alquilado", "form_1p": "hubi\u00e9ramos alquilado", "form_2p": "hubierais alquilado", "form_3p": "hubieran alquilado"}, "Imperativo Afirmativo Presente": {"form_1s": null, "form_2s": "alquila", "form_3s": "alquilad", "form_1p": null, "form_2p": "alquile", "form_3p": "alquilen"}, "Imperativo Negativo Presente": {"form_1s": null, "form_2s": "no alquiles", "form_3s": "no alquil\u00e9is", "form_1p": null, "form_2p": "no alquile", "form_3p": "no alquilen"}}, "amanecer": {"Gerund": "amaneciendo", "Past Participle": "amanecido", "Indicativo Presente": {"form_1s": "amanezco", "form_2s": "amaneces", "form_3s": "amanece", "form_1p": "amanecemos", "form_2p": "amanec\u00e9is", "form_3p": "amanecen"}, "Indicativo Futuro": {"form_1s": "amanecer\u00e9", "form_2s": "amanecer\u00e1s", "form_3s": "amanecer\u00e1", "form_1p": "amaneceremos", "form_2p": "amanecer\u00e9is", "form_3p": "amanecer\u00e1n"}, "Indicativo Imperfecto": {"form_1s": "amanec\u00eda", "form_2s": "amanec\u00edas", "form_3s": "amanec\u00eda", "form_1p": "amanec\u00edamos", "form_2p": "amanec\u00edais", "form_3p": "amanec\u00edan"}, "Indicativo Pret\u00e9rito": {"form_1s": "amanec\u00ed", "form_2s": "amaneciste", "form_3s": "amaneci\u00f3", "form_1p": "amanecimos", "form_2p": "amanecisteis", "form_3p": "amanecieron"}, "Indicativo Condicional": {"form_1s": "amanecer\u00eda", "form_2s": "amanecer\u00edas", "form_3s": "amanecer\u00eda", "form_1p": "amanecer\u00edamos", "form_2p": "amanecer\u00edais", "form_3p": "amanecer\u00edan"}, "Indicativo Presente perfecto": {"form_1s": "he amanecido", "form_2s": "has amanecido", "form_3s": "ha amanecido", "form_1p": "hemos amanecido", "form_2p": "hab\u00e9is amanecido", "form_3p": "han amanecido"}, "Indicativo Futuro perfecto": {"form_1s": "habr\u00e9 amanecido", "form_2s": "habr\u00e1s amanecido", "form_3s": "habr\u00e1 amanecido", "form_1p": "habremos amanecido", "form_2p": "habr\u00e9is amanecido", "form_3p": "habr\u00e1n amanecido"}, "Indicativo Pluscuamperfecto": {"form_1s": "hab\u00eda amanecido", "form_2s": "hab\u00edas amanecido", "form_3s": "hab\u00eda amanecido", "form_1p": "hab\u00edamos amanecido", "form_2p": "hab\u00edais amanecido", "form_3p": "hab\u00edan amanecido"}, "Indicativo Pret\u00e9rito anterior": {"form_1s": "hube amanecido", "form_2s": "hubiste amanecido", "form_3s": "hubo amanecido", "form_1p": "hubimos amanecido", "form_2p": "hubisteis amanecido", "form_3p": "hubieron amanecido"}, "Indicativo Condicional perfecto": {"form_1s": "habr\u00eda amanecido", "form_2s": "habr\u00edas amanecido", "form_3s": "habr\u00eda amanecido", "form_1p": "habr\u00edamos amanecido", "form_2p": "habr\u00edais amanecido", "form_3p": "habr\u00edan amanecido"}, "Subjuntivo Presente": {"form_1s": "amanezca", "form_2s": "amanezcas", "form_3s": "amanezca", "form_1p": "amanezcamos", "form_2p": "amanezc\u00e1is", "form_3p": "amanezcan"}, "Subjuntivo Imperfecto": {"form_1s": "amaneciera", "form_2s": "amanecieras", "form_3s": "amaneciera", "form_1p": "amaneci\u00e9ramos", "form_2p": "amanecierais", "form_3p": "amanecieran"}, "Subjuntivo Futuro": {"form_1s": "amaneciere", "form_2s": "amanecieres", "form_3s": "amaneciere", "form_1p": "amaneci\u00e9remos", "form_2p": "amaneciereis", "form_3p": "amanecieren"}, "Subjuntivo Presente perfecto": {"form_1s": "haya amanecido", "form_2s": "hayas amanecido", "form_3s": "haya amanecido", "form_1p": "hayamos amanecido", "form_2p": "hay\u00e1is amanecido", "form_3p": "hayan amanecido"}, "Subjuntivo Futuro perfecto": {"form_1s": "hubiere amanecido", "form_2s": "hubieres amanecido", "form_3s": "hubiere amanecido", "form_1p": "hubi\u00e9remos amanecido", "form_2p": "hubiereis amanecido", "form_3p": "hubieren amanecido"}, "Subjuntivo Pluscuamperfecto": {"form_1s": "hubiera amanecido", "form_2s": "hubieras amanecido", "form_3s": "hubiera amanecido", "form_1p": "hubi\u00e9ramos amanecido", "form_2p": "hubierais amanecido", "form_3p": "hubieran amanecido"}, "Imperativo Afirmativo Presente": {"form_1s": null, "form_2s": "amanece", "form_3s": "amaneced", "form_1p": null, "form_2p": "amanezca", "form_3p": "amanezcan"}, "Imperativo Negativo Presente": {"form_1s": null, "form_2s": "no amanezcas", "form_3s": "no amanezc\u00e1is", "form_1p": null, "form_2p": "no amanezca", "form_3p": "no amanezcan"}}, "amar": {"Gerund": "amando", "Past Participle": "amado", "Indicativo Presente": {"form_1s": "amo", "form_2s": "amas", "form_3s": "ama", "form_1p": "amamos", "form_2p": "am\u00e1is", "form_3p": "aman"}, "Indicativo Futuro": {"form_1s": "amar\u00e9", "form_2s": "amar\u00e1s", "form_3s": "amar\u00e1", "form_1p": "amaremos", "form_2p": "amar\u00e9is", "form_3p": "amar\u00e1n"}, "Indicativo Imperfecto": {"form_1s": "amaba", "form_2s": "amabas", "form_3s": "amaba", "form_1p": "am\u00e1bamos", "form_2p": "amabais", "form_3p": "amaban"}, "Indicativo Pret\u00e9rito": {"form_1s": "am\u00e9", "form_2s": "amaste", "form_3s": "am\u00f3", "form_1p": "amamos", "form_2p": "amasteis", "form_3p": "amaron"}, "Indicativo Condicional": {"form_1s": "amar\u00eda", "form_2s": "amar\u00edas", "form_3s": "amar\u00eda", "form_1p": "amar\u00edamos", "form_2p": "amar\u00edais", "form_3p": "amar\u00edan"}, "Indicativo Presente perfecto": {"form_1s": "he amado", "form_2s": "has amado", "form_3s": "ha amado", "form_1p": "hemos amado", "form_2p": "hab\u00e9is amado", "form_3p": "han amado"}, "Indicativo Futuro perfecto": {"form_1s": "habr\u00e9 amado", "form_2s": "habr\u00e1s amado", "form_3s": "habr\u00e1 amado", "form_1p": "habremos amado", "form_2p": "habr\u00e9is amado", "form_3p": "habr\u00e1n amado"}, "Indicativo Pluscuamperfecto": {"form_1s": "hab\u00eda amado", "form_2s": "hab\u00edas amado", "form_3s": "hab\u00eda amado", "form_1p": "hab\u00edamos amado", "form_2p": "hab\u00edais amado", "form_3p": "hab\u00edan amado"}, "Indicativo Pret\u00e9rito anterior": {"form_1s": "hube amado", "form_2s": "hubiste amado", "form_3s": "hubo amado", "form_1p": "hubimos amado", "form_2p": "hubisteis amado", "form_3p": "hubieron amado"}, "Indicativo Condicional perfecto": {"form_1s": "habr\u00eda amado", "form_2s": "habr\u00edas amado", "form_3s": "habr\u00eda amado", "form_1p": "habr\u00edamos amado", "form_2p": "habr\u00edais amado", "form_3p": "habr\u00edan amado"}, "Subjuntivo Presente": {"form_1s": "ame", "form_2s": "ames", "form_3s": "ame", "form_1p": "amemos", "form_2p": "am\u00e9is", "form_3p": "amen"}, "Subjuntivo Imperfecto": {"form_1s": "amara", "form_2s": "amaras", "form_3s": "amara", "form_1p": "am\u00e1ramos", "form_2p": "amarais", "form_3p": "amaran"}, "Subjuntivo Futuro": {"form_1s": "amare", "form_2s": "amares", "form_3s": "amare", "form_1p": "am\u00e1remos", "form_2p": "amareis", "form_3p": "amaren"}, "Subjuntivo Presente perfecto": {"form_1s": "haya amado", "form_2s": "hayas amado", "form_3s": "haya amado", "form_1p": "hayamos amado", "form_2p": "hay\u00e1is amado", "form_3p": "hayan amado"}, "Subjuntivo Futuro perfecto": {"form_1s": "hubiere amado", "form_2s": "hubieres amado", "form_3s": "hubiere amado", "form_1p": "hubi\u00e9remos amado", "form_2p": "hubiereis amado", "form_3p": "hubieren amado"}, "Subjuntivo Pluscuamperfecto": {"form_1s": "hubiera amado", "form_2s": "hubieras amado", "form_3s": "hubiera amado", "form_1p": "hubi\u00e9ramos amado", "form_2p": "hubierais amado", "form_3p": "hubieran amado"}, "Imperativo Afirmativo Presente": {"form_1s": null, "form_2s": "ama", "form_3s": "amad", "form_1p": null, "form_2p": "ame", "form_3p": "amen"}, "Imperativo Negativo Presente": {"form_1s": null, "form_2s": "no ames", "form_3s": "no am\u00e9is", "form_1p": null, "form_2p": "no ame", "form_3p": "no amen"}}, "amenazar": {"Gerund": "amenazando", "Past Participle": "amenazado", "Indicativo Presente": {"form_1s": "amenazo", "form_2s": "amenazas", "form_3s": "amenaza", "form_1p": "amenazamos", "form_2p": "amenaz\u00e1is", "form_3p": "amenazan"}, "Indicativo Futuro": {"form_1s": "amenazar\u00e9", "form_2s": "amenazar\u00e1s", "form_3s": "amenazar\u00e1", "form_1p": "amenazaremos", "form_2p": "amenazar\u00e9is", "form_3p": "amenazar\u00e1n"}, "Indicativo Imperfecto": {"form_1s": "amenazaba", "form_2s": "amenazabas", "form_3s": "amenazaba", "form_1p": "amenaz\u00e1bamos", "form_2p": "amenazabais", "form_3p": "amenazaban"}, "Indicativo Pret\u00e9rito": {"form_1s": "amenac\u00e9", "form_2s": "amenazaste", "form_3s": "amenaz\u00f3", "form_1p": "amenazamos", "form_2p": "amenazasteis", "form_3p": "amenazaron"}, "Indicativo Condicional": {"form_1s": "amenazar\u00eda", "form_2s": "amenazar\u00edas", "form_3s": "amenazar\u00eda", "form_1p": "amenazar\u00edamos", "form_2p": "amenazar\u00edais", "form_3p": "amenazar\u00edan"}, "Indicativo Presente perfecto": {"form_1s": "he amenazado", "form_2s": "has amenazado", "form_3s": "ha amenazado", "form_1p": "hemos amenazado", "form_2p": "hab\u00e9is amenazado", "form_3p": "han amenazado"}, "Indicativo Futuro perfecto": {"form_1s": "habr\u00e9 amenazado", "form_2s": "habr\u00e1s amenazado", "form_3s": "habr\u00e1 amenazado", "form_1p": "habremos amenazado", "form_2p": "habr\u00e9is amenazado", "form_3p": "habr\u00e1n amenazado"}, "Indicativo Pluscuamperfecto": {"form_1s": "hab\u00eda amenazado", "form_2s": "hab\u00edas amenazado", "form_3s": "hab\u00eda amenazado", "form_1p": "hab\u00edamos amenazado", "form_2p": "hab\u00edais amenazado", "form_3p": "hab\u00edan amenazado"}, "Indicativo Pret\u00e9rito anterior": {"form_1s": "hube amenazado", "form_2s": "hubiste amenazado", "form_3s": "hubo amenazado", "form_1p": "hubimos amenazado", "form_2p": "hubisteis amenazado", "form_3p": "hubieron amenazado"}, "Indicativo Condicional perfecto": {"form_1s": "habr\u00eda amenazado", "form_2s": "habr\u00edas amenazado", "form_3s": "habr\u00eda amenazado", "form_1p": "habr\u00edamos amenazado", "form_2p": "habr\u00edais amenazado", "form_3p": "habr\u00edan amenazado"}, "Subjuntivo Presente": {"form_1s": "amenace", "form_2s": "amenaces", "form_3s": "amenace", "form_1p": "amenacemos", "form_2p": "amenac\u00e9is", "form_3p": "amenacen"}, "Subjuntivo Imperfecto": {"form_1s": "amenazara", "form_2s": "amenazaras", "form_3s": "amenazara", "form_1p": "amenaz\u00e1ramos", "form_2p": "amenazarais", "form_3p": "amenazaran"}, "Subjuntivo Futuro": {"form_1s": "amenazare", "form_2s": "amenazares", "form_3s": "amenazare", "form_1p": "amenaz\u00e1remos", "form_2p": "amenazareis", "form_3p": "amenazaren"}, "Subjuntivo Presente perfecto": {"form_1s": "haya amenazado", "form_2s": "hayas amenazado", "form_3s": "haya amenazado", "form_1p": "hayamos amenazado", "form_2p": "hay\u00e1is amenazado", "form_3p": "hayan amenazado"}, "Subjuntivo Futuro perfecto": {"form_1s": "hubiere amenazado", "form_2s": "hubieres amenazado", "form_3s": "hubiere amenazado", "form_1p": "hubi\u00e9remos amenazado", "form_2p": "hubiereis amenazado", "form_3p": "hubieren amenazado"}, "Subjuntivo Pluscuamperfecto": {"form_1s": "hubiera amenazado", "form_2s": "hubieras amenazado", "form_3s": "hubiera amenazado", "form_1p": "hubi\u00e9ramos amenazado", "form_2p": "hubierais amenazado", "form_3p": "hubieran amenazado"}, "Imperativo Afirmativo Presente": {"form_1s": null, "form_2s": "amenaza", "form_3s": "amenazad", "form_1p": null, "form_2p": "amenace", "form_3p": "amenacen"}, "Imperativo Negativo Presente": {"form_1s": null, "form_2s": "no amenaces", "form_3s": "no amenac\u00e9is", "form_1p": null, "form_2p": "no amenace", "form_3p": "no amenacen"}}, "andar": {"Gerund": "andando", "Past Participle": "andado", "Indicativo Presente": {"form_1s": "ando", "form_2s": "andas", "form_3s": "anda", "form_1p": "andamos", "form_2p": "and\u00e1is", "form_3p": "andan"}, "Indicativo Futuro": {"form_1s": "andar\u00e9", "form_2s": "andar\u00e1s", "form_3s": "andar\u00e1", "form_1p": "andaremos", "form_2p": "andar\u00e9is", "form_3p": "andar\u00e1n"}, "Indicativo Imperfecto": {"form_1s": "andaba", "form_2s": "andabas", "form_3s": "andaba", "form_1p": "and\u00e1bamos", "form_2p": "andabais", "form_3p": "andaban"}, "Indicativo Pret\u00e9rito": {"form_1s": "anduve", "form_2s": "anduviste", "form_3s": "anduvo", "form_1p": "anduvimos", "form_2p": "anduvisteis", "form_3p": "anduvieron"}, "Indicativo Condicional": {"form_1s": "andar\u00eda", "form_2s": "andar\u00edas", "form_3s": "andar\u00eda", "form_1p": "andar\u00edamos", "form_2p": "andar\u00edais", "form_3p": "andar\u00edan"}, "Indicativo Presente perfecto": {"form_1s": "he andado", "form_2s": "has andado", "form_3s": "ha andado", "form_1p": "hemos andado", "form_2p": "hab\u00e9is andado", "form_3p": "han andado"}, "Indicativo Futuro perfecto": {"form_1s": "habr\u00e9 andado", "form_2s": "habr\u00e1s andado", "form_3s": "habr\u00e1 andado", "form_1p": "habremos andado", "form_2p": "habr\u00e9is andado", "form_3p": "habr\u00e1n andado"}, "Indicativo Pluscuamperfecto": {"form_1s": "hab\u00eda andado", "form_2s": "hab\u00edas andado", "form_3s": "hab\u00eda andado", "form_1p": "hab\u00edamos andado", "form_2p": "hab\u00edais andado", "form_3p": "hab\u00edan andado"}, "Indicativo Pret\u00e9rito anterior": {"form_1s": "hube andado", "form_2s": "hubiste andado", "form_3s": "hubo andado", "form_1p": "hubimos andado", "form_2p": "hubisteis andado", "form_3p": "hubieron andado"}, "Indicativo Condicional perfecto": {"form_1s": "habr\u00eda andado", "form_2s": "habr\u00edas andado", "form_3s": "habr\u00eda andado", "form_1p": "habr\u00edamos andado", "form_2p": "habr\u00edais andado", "form_3p": "habr\u00edan andado"}, "Subjuntivo Presente": {"form_1s": "ande", "form_2s": "andes", "form_3s": "ande", "form_1p": "andemos", "form_2p": "and\u00e9is", "form_3p": "anden"}, "Subjuntivo Imperfecto": {"form_1s": "anduviera", "form_2s": "anduvieras", "form_3s": "anduviera", "form_1p": "anduvi\u00e9ramos", "form_2p": "anduvierais", "form_3p": "anduvieran"}, "Subjuntivo Futuro": {"form_1s": "anduviere", "form_2s": "anduvieres", "form_3s": "anduviere", "form_1p": "anduvi\u00e9remos", "form_2p": "anduviereis", "form_3p": "anduvieren"}, "Subjuntivo Presente perfecto": {"form_1s": "haya andado", "form_2s": "hayas andado", "form_3s": "haya andado", "form_1p": "hayamos andado", "form_2p": "hay\u00e1is andado", "form_3p": "hayan andado"}, "Subjuntivo Futuro perfecto": {"form_1s": "hubiere andado", "form_2s": "hubieres andado", "form_3s": "hubiere andado", "form_1p": "hubi\u00e9remos andado", "form_2p": "hubiereis andado", "form_3p": "hubieren andado"}, "Subjuntivo Pluscuamperfecto": {"form_1s": "hubiera andado", "form_2s": "hubieras andado", "form_3s": "hubiera andado", "form_1p": "hubi\u00e9ramos andado", "form_2p": "hubierais andado", "form_3p": "hubieran andado"}, "Imperativo Afirmativo Presente": {"form_1s": null, "form_2s": "anda", "form_3s": "andad", "form_1p": null, "form_2p": "ande", "form_3p": "anden"}, "Imperativo Negativo Presente": {"form_1s": null, "form_2s": "no andes", "form_3s": "no and\u00e9is", "form_1p": null, "form_2p": "no ande", "form_3p": "no anden"}}, "anhelar": {"Gerund": "anhelando", "Past Participle": "anhelado", "Indicativo Presente": {"form_1s": "anhelo", "form_2s": "anhelas", "form_3s": "anhela", "form_1p": "anhelamos", "form_2p": "anhel\u00e1is", "form_3p": "anhelan"}, "Indicativo Futuro": {"form_1s": "anhelar\u00e9", "form_2s": "anhelar\u00e1s", "form_3s": "anhelar\u00e1", "form_1p": "anhelaremos", "form_2p": "anhelar\u00e9is", "form_3p": "anhelar\u00e1n"}, "Indicativo Imperfecto": {"form_1s": "anhelaba", "form_2s": "anhelabas", "form_3s": "anhelaba", "form_1p": "anhel\u00e1bamos", "form_2p": "anhelabais", "form_3p": "anhelaban"}, "Indicativo Pret\u00e9rito": {"form_1s": "anhel\u00e9", "form_2s": "anhelaste", "form_3s": "anhel\u00f3", "form_1p": "anhelamos", "form_2p": "anhelasteis", "form_3p": "anhelaron"}, "Indicativo Condicional": {"form_1s": "anhelar\u00eda", "form_2s": "anhelar\u00edas", "form_3s": "anhelar\u00eda", "form_1p": "anhelar\u00edamos", "form_2p": "anhelar\u00edais", "form_3p": "anhelar\u00edan"}, "Indicativo Presente perfecto": {"form_1s": "he anhelado", "form_2s": "has anhelado", "form_3s": "ha anhelado", "form_1p": "hemos anhelado", "form_2p": "hab\u00e9is anhelado", "form_3p": "han anhelado"}, "Indicativo Futuro perfecto": {"form_1s": "habr\u00e9 anhelado", "form_2s": "habr\u00e1s anhelado", "form_3s": "habr\u00e1 anhelado", "form_1p": "habremos anhelado", "form_2p": "habr\u00e9is anhelado", "form_3p": "habr\u00e1n anhelado"}, "Indicativo Pluscuamperfecto": {"form_1s": "hab\u00eda anhelado", "form_2s": "hab\u00edas anhelado", "form_3s": "hab\u00eda anhelado", "form_1p": "hab\u00edamos anhelado", "form_2p": "hab\u00edais anhelado", "form_3p": "hab\u00edan anhelado"}, "Indicativo Pret\u00e9rito anterior": {"form_1s": "hube anhelado", "form_2s": "hubiste anhelado", "form_3s": "hubo anhelado", "form_1p": "hubimos anhelado", "form_2p": "hubisteis anhelado", "form_3p": "hubieron anhelado"}, "Indicativo Condicional perfecto": {"form_1s": "habr\u00eda anhelado", "form_2s": "habr\u00edas anhelado", "form_3s": "habr\u00eda anhelado", "form_1p": "habr\u00edamos anhelado", "form_2p": "habr\u00edais anhelado", "form_3p": "habr\u00edan anhelado"}, "Subjuntivo Presente": {"form_1s": "anhele", "form_2s": "anheles", "form_3s": "anhele", "form_1p": "anhelemos", "form_2p": "anhel\u00e9is", "form_3p": "anhelen"}, "Subjuntivo Imperfecto": {"form_1s": "anhelara", "form_2s": "anhelaras", "form_3s": "anhelara", "form_1p": "anhel\u00e1ramos", "form_2p": "anhelarais", "form_3p": "anhelaran"}, "Subjuntivo Futuro": {"form_1s": "anhelare", "form_2s": "anhelares", "form_3s": "anhelare", "form_1p": "anhel\u00e1remos", "form_2p": "anhelareis", "form_3p": "anhelaren"}, "Subjuntivo Presente perfecto": {"form_1s": "haya anhelado", "form_2s": "hayas anhelado", "form_3s": "haya anhelado", "form_1p": "hayamos anhelado", "form_2p": "hay\u00e1is anhelado", "form_3p": "hayan anhelado"}, "Subjuntivo Futuro perfecto": {"form_1s": "hubiere anhelado", "form_2s": "hubieres anhelado", "form_3s": "hubiere anhelado", "form_1p": "hubi\u00e9remos anhelado", "form_2p": "hubiereis anhelado", "form_3p": "hubieren anhelado"}, "Subjuntivo Pluscuamperfecto": {"form_1s": "hubiera anhelado", "form_2s": "hubieras anhelado", "form_3s": "hubiera anhelado", "form_1p": "hubi\u00e9ramos anhelado", "form_2p": "hubierais anhelado", "form_3p": "hubieran anhelado"}, "Imperativo Afirmativo Presente": {"form_1s": null, "form_2s": "anhela", "form_3s": "anhelad", "form_1p": null, "form_2p": "anhele", "form_3p": "anhelen"}, "Imperativo Negativo Presente": {"form_1s": null, "form_2s": "no anheles", "form_3s": "no anhel\u00e9is", "form_1p": null, "form_2p": "no anhele", "form_3p": "no anhelen"}}, "anunciar": {"Gerund": "anunciando", "Past Participle": "anunciado", "Indicativo Presente": {"form_1s": "anuncio", "form_2s": "anuncias", "form_3s": "anuncia", "form_1p": "anunciamos", "form_2p": "anunci\u00e1is", "form_3p": "anuncian"}, "Indicativo Futuro": {"form_1s": "anunciar\u00e9", "form_2s": "anunciar\u00e1s", "form_3s": "anunciar\u00e1", "form_1p": "anunciaremos", "form_2p": "anunciar\u00e9is", "form_3p": "anunciar\u00e1n"}, "Indicativo Imperfecto": {"form_1s": "anunciaba", "form_2s": "anunciabas", "form_3s": "anunciaba", "form_1p": "anunci\u00e1bamos", "form_2p": "anunciabais", "form_3p": "anunciaban"}, "Indicativo Pret\u00e9rito": {"form_1s": "anunci\u00e9", "form_2s": "anunciaste", "form_3s": "anunci\u00f3", "form_1p": "anunciamos", "form_2p": "anunciasteis", "form_3p": "anunciaron"}, "Indicativo Condicional": {"form_1s": "anunciar\u00eda", "form_2s": "anunciar\u00edas", "form_3s": "anunciar\u00eda", "form_1p": "anunciar\u00edamos", "form_2p": "anunciar\u00edais", "form_3p": "anunciar\u00edan"}, "Indicativo Presente perfecto": {"form_1s": "he anunciado", "form_2s": "has anunciado", "form_3s": "ha anunciado", "form_1p": "hemos anunciado", "form_2p": "hab\u00e9is anunciado", "form_3p": "han anunciado"}, "Indicativo Futuro perfecto": {"form_1s": "habr\u00e9 anunciado", "form_2s": "habr\u00e1s anunciado", "form_3s": "habr\u00e1 anunciado", "form_1p": "habremos anunciado", "form_2p": "habr\u00e9is anunciado", "form_3p": "habr\u00e1n anunciado"}, "Indicativo Pluscuamperfecto": {"form_1s": "hab\u00eda anunciado", "form_2s": "hab\u00edas anunciado", "form_3s": "hab\u00eda anunciado", "form_1p": "hab\u00edamos anunciado", "form_2p": "hab\u00edais anunciado", "form_3p": "hab\u00edan anunciado"}, "Indicativo Pret\u00e9rito anterior": {"form_1s": "hube anunciado", "form_2s": "hubiste anunciado", "form_3s": "hubo anunciado", "form_1p": "hubimos anunciado", "form_2p": "hubisteis anunciado", "form_3p": "hubieron anunciado"}, "Indicativo Condicional perfecto": {"form_1s": "habr\u00eda anunciado", "form_2s": "habr\u00edas anunciado", "form_3s": "habr\u00eda anunciado", "form_1p": "habr\u00edamos anunciado", "form_2p": "habr\u00edais anunciado", "form_3p": "habr\u00edan anunciado"}, "Subjuntivo Presente": {"form_1s": "anuncie", "form_2s": "anuncies", "form_3s": "anuncie", "form_1p": "anunciemos", "form_2p": "anunci\u00e9is", "form_3p": "anuncien"}, "Subjuntivo Imperfecto": {"form_1s": "anunciara", "form_2s": "anunciaras", "form_3s": "anunciara", "form_1p": "anunci\u00e1ramos", "form_2p": "anunciarais", "form_3p": "anunciaran"}, "Subjuntivo Futuro": {"form_1s": "anunciare", "form_2s": "anunciares", "form_3s": "anunciare", "form_1p": "anunci\u00e1remos", "form_2p": "anunciareis", "form_3p": "anunciaren"}, "Subjuntivo Presente perfecto": {"form_1s": "haya anunciado", "form_2s": "hayas anunciado", "form_3s": "haya anunciado", "form_1p": "hayamos anunciado", "form_2p": "hay\u00e1is anunciado", "form_3p": "hayan anunciado"}, "Subjuntivo Futuro perfecto": {"form_1s": "hubiere anunciado", "form_2s": "hubieres anunciado", "form_3s": "hubiere anunciado", "form_1p": "hubi\u00e9remos anunciado", "form_2p": "hubiereis anunciado", "form_3p": "hubieren anunciado"}, "Subjuntivo Pluscuamperfecto": {"form_1s": "hubiera anunciado", "form_2s": "hubieras anunciado", "form_3s": "hubiera anunciado", "form_1p": "hubi\u00e9ramos anunciado", "form_2p": "hubierais anunciado", "form_3p": "hubieran anunciado"}, "Imperativo Afirmativo Presente": {"form_1s": null, "form_2s": "anuncia", "form_3s": "anunciad", "form_1p": null, "form_2p": "anuncie", "form_3p": "anuncien"}, "Imperativo Negativo Presente": {"form_1s": null, "form_2s": "no anuncies", "form_3s": "no anunci\u00e9is", "form_1p": null, "form_2p": "no anuncie", "form_3p": "no anuncien"}}, "a\u00f1adir": {"Gerund": "a\u00f1adiendo", "Past Participle": "a\u00f1adido", "Indicativo Presente": {"form_1s": "a\u00f1ado", "form_2s": "a\u00f1ades", "form_3s": "a\u00f1ade", "form_1p": "a\u00f1adimos", "form_2p": "a\u00f1ad\u00eds", "form_3p": "a\u00f1aden"}, "Indicativo Futuro": {"form_1s": "a\u00f1adir\u00e9", "form_2s": "a\u00f1adir\u00e1s", "form_3s": "a\u00f1adir\u00e1", "form_1p": "a\u00f1adiremos", "form_2p": "a\u00f1adir\u00e9is", "form_3p": "a\u00f1adir\u00e1n"}, "Indicativo Imperfecto": {"form_1s": "a\u00f1ad\u00eda", "form_2s": "a\u00f1ad\u00edas", "form_3s": "a\u00f1ad\u00eda", "form_1p": "a\u00f1ad\u00edamos", "form_2p": "a\u00f1ad\u00edais", "form_3p": "a\u00f1ad\u00edan"}, "Indicativo Pret\u00e9rito": {"form_1s": "a\u00f1ad\u00ed", "form_2s": "a\u00f1adiste", "form_3s": "a\u00f1adi\u00f3", "form_1p": "a\u00f1adimos", "form_2p": "a\u00f1adisteis", "form_3p": "a\u00f1adieron"}, "Indicativo Condicional": {"form_1s": "a\u00f1adir\u00eda", "form_2s": "a\u00f1adir\u00edas", "form_3s": "a\u00f1adir\u00eda", "form_1p": "a\u00f1adir\u00edamos", "form_2p": "a\u00f1adir\u00edais", "form_3p": "a\u00f1adir\u00edan"}, "Indicativo Presente perfecto": {"form_1s": "he a\u00f1adido", "form_2s": "has a\u00f1adido", "form_3s": "ha a\u00f1adido", "form_1p": "hemos a\u00f1adido", "form_2p": "hab\u00e9is a\u00f1adido", "form_3p": "han a\u00f1adido"}, "Indicativo Futuro perfecto": {"form_1s": "habr\u00e9 a\u00f1adido", "form_2s": "habr\u00e1s a\u00f1adido", "form_3s": "habr\u00e1 a\u00f1adido", "form_1p": "habremos a\u00f1adido", "form_2p": "habr\u00e9is a\u00f1adido", "form_3p": "habr\u00e1n a\u00f1adido"}, "Indicativo Pluscuamperfecto": {"form_1s": "hab\u00eda a\u00f1adido", "form_2s": "hab\u00edas a\u00f1adido", "form_3s": "hab\u00eda a\u00f1adido", "form_1p": "hab\u00edamos a\u00f1adido", "form_2p": "hab\u00edais a\u00f1adido", "form_3p": "hab\u00edan a\u00f1adido"}, "Indicativo Pret\u00e9rito anterior": {"form_1s": "hube a\u00f1adido", "form_2s": "hubiste a\u00f1adido", "form_3s": "hubo a\u00f1adido", "form_1p": "hubimos a\u00f1adido", "form_2p": "hubisteis a\u00f1adido", "form_3p": "hubieron a\u00f1adido"}, "Indicativo Condicional perfecto": {"form_1s": "habr\u00eda a\u00f1adido", "form_2s": "habr\u00edas a\u00f1adido", "form_3s": "habr\u00eda a\u00f1adido", "form_1p": "habr\u00edamos a\u00f1adido", "form_2p": "habr\u00edais a\u00f1adido", "form_3p": "habr\u00edan a\u00f1adido"}, "Subjuntivo Presente": {"form_1s": "a\u00f1ada", "form_2s": "a\u00f1adas", "form_3s": "a\u00f1ada", "form_1p": "a\u00f1adamos", "form_2p": "a\u00f1ad\u00e1is", "form_3p": "a\u00f1adan"}, "Subjuntivo Imperfecto": {"form_1s": "a\u00f1adiera", "form_2s": "a\u00f1adieras", "form_3s": "a\u00f1adiera", "form_1p": "a\u00f1adi\u00e9ramos", "form_2p": "a\u00f1adierais", "form_3p": "a\u00f1adieran"}, "Subjuntivo Futuro": {"form_1s": "a\u00f1adiere", "form_2s": "a\u00f1adieres", "form_3s": "a\u00f1adiere", "form_1p": "a\u00f1adi\u00e9remos", "form_2p": "a\u00f1adiereis", "form_3p": "a\u00f1adieren"}, "Subjuntivo Presente perfecto": {"form_1s": "haya a\u00f1adido", "form_2s": "hayas a\u00f1adido", "form_3s": "haya a\u00f1adido", "form_1p": "hayamos a\u00f1adido", "form_2p": "hay\u00e1is a\u00f1adido", "form_3p": "hayan a\u00f1adido"}, "Subjuntivo Futuro perfecto": {"form_1s": "hubiere a\u00f1adido", "form_2s": "hubieres a\u00f1adido", "form_3s": "hubiere a\u00f1adido", "form_1p": "hubi\u00e9remos a\u00f1adido", "form_2p": "hubiereis a\u00f1adido", "form_3p": "hubieren a\u00f1adido"}, "Subjuntivo Pluscuamperfecto": {"form_1s": "hubiera a\u00f1adido", "form_2s": "hubieras a\u00f1adido", "form_3s": "hubiera a\u00f1adido", "form_1p": "hubi\u00e9ramos a\u00f1adido", "form_2p": "hubierais a\u00f1adido", "form_3p": "hubieran a\u00f1adido"}, "Imperativo Afirmativo Presente": {"form_1s": null, "form_2s": "a\u00f1ade", "form_3s": "a\u00f1adid", "form_1p": null, "form_2p": "a\u00f1ada", "form_3p": "a\u00f1adan"}, "Imperativo Negativo Presente": {"form_1s": null, "form_2s": "no a\u00f1adas", "form_3s": "no a\u00f1ad\u00e1is", "form_1p": null, "form_2p": "no a\u00f1ada", "form_3p": "no a\u00f1adan"}}, "apagar": {"Gerund": "apagando", "Past Participle": "apagado", "Indicativo Presente": {"form_1s": "apago", "form_2s": "apagas", "form_3s": "apaga", "form_1p": "apagamos", "form_2p": "apag\u00e1is", "form_3p": "apagan"}, "Indicativo Futuro": {"form_1s": "apagar\u00e9", "form_2s": "apagar\u00e1s", "form_3s": "apagar\u00e1", "form_1p": "apagaremos", "form_2p": "apagar\u00e9is", "form_3p": "apagar\u00e1n"}, "Indicativo Imperfecto": {"form_1s": "apagaba", "form_2s": "apagabas", "form_3s": "apagaba", "form_1p": "apag\u00e1bamos", "form_2p": "apagabais", "form_3p": "apagaban"}, "Indicativo Pret\u00e9rito": {"form_1s": "apagu\u00e9", "form_2s": "apagaste", "form_3s": "apag\u00f3", "form_1p": "apagamos", "form_2p": "apagasteis", "form_3p": "apagaron"}, "Indicativo Condicional": {"form_1s": "apagar\u00eda", "form_2s": "apagar\u00edas", "form_3s": "apagar\u00eda", "form_1p": "apagar\u00edamos", "form_2p": "apagar\u00edais", "form_3p": "apagar\u00edan"}, "Indicativo Presente perfecto": {"form_1s": "he apagado", "form_2s": "has apagado", "form_3s": "ha apagado", "form_1p": "hemos apagado", "form_2p": "hab\u00e9is apagado", "form_3p": "han apagado"}, "Indicativo Futuro perfecto": {"form_1s": "habr\u00e9 apagado", "form_2s": "habr\u00e1s apagado", "form_3s": "habr\u00e1 apagado", "form_1p": "habremos apagado", "form_2p": "habr\u00e9is apagado", "form_3p": "habr\u00e1n apagado"}, "Indicativo Pluscuamperfecto": {"form_1s": "hab\u00eda apagado", "form_2s": "hab\u00edas apagado", "form_3s": "hab\u00eda apagado", "form_1p": "hab\u00edamos apagado", "form_2p": "hab\u00edais apagado", "form_3p": "hab\u00edan apagado"}, "Indicativo Pret\u00e9rito anterior": {"form_1s": "hube apagado", "form_2s": "hubiste apagado", "form_3s": "hubo apagado", "form_1p": "hubimos apagado", "form_2p": "hubisteis apagado", "form_3p": "hubieron apagado"}, "Indicativo Condicional perfecto": {"form_1s": "habr\u00eda apagado", "form_2s": "habr\u00edas apagado", "form_3s": "habr\u00eda apagado", "form_1p": "habr\u00edamos apagado", "form_2p": "habr\u00edais apagado", "form_3p": "habr\u00edan apagado"}, "Subjuntivo Presente": {"form_1s": "apague", "form_2s": "apagues", "form_3s": "apague", "form_1p": "apaguemos", "form_2p": "apagu\u00e9is", "form_3p": "apaguen"}, "Subjuntivo Imperfecto": {"form_1s": "apagara", "form_2s": "apagaras", "form_3s": "apagara", "form_1p": "apag\u00e1ramos", "form_2p": "apagarais", "form_3p": "apagaran"}, "Subjuntivo Futuro": {"form_1s": "apagare", "form_2s": "apagares", "form_3s": "apagare", "form_1p": "apag\u00e1remos", "form_2p": "apagareis", "form_3p": "apagaren"}, "Subjuntivo Presente perfecto": {"form_1s": "haya apagado", "form_2s": "hayas apagado", "form_3s": "haya apagado", "form_1p": "hayamos apagado", "form_2p": "hay\u00e1is apagado", "form_3p": "hayan apagado"}, "Subjuntivo Futuro perfecto": {"form_1s": "hubiere apagado", "form_2s": "hubieres apagado", "form_3s": "hubiere apagado", "form_1p": "hubi\u00e9remos apagado", "form_2p": "hubiereis apagado", "form_3p": "hubieren apagado"}, "Subjuntivo Pluscuamperfecto": {"form_1s": "hubiera apagado", "form_2s": "hubieras apagado", "form_3s": "hubiera apagado", "form_1p": "hubi\u00e9ramos apagado", "form_2p": "hubierais apagado", "form_3p": "hubieran apagado"}, "Imperativo Afirmativo Presente": {"form_1s": null, "form_2s": "apaga", "form_3s": "apagad", "form_1p": null, "form_2p": "apague", "form_3p": "apaguen"}, "Imperativo Negativo Presente": {"form_1s": null, "form_2s": "no apagues", "form_3s": "no apagu\u00e9is", "form_1p": null, "form_2p": "no apague", "form_3p": "no apaguen"}}, "apoyar": {"Gerund": "apoyando", "Past Participle": "apoyado", "Indicativo Presente": {"form_1s": "apoyo", "form_2s": "apoyas", "form_3s": "apoya", "form_1p": "apoyamos", "form_2p": "apoy\u00e1is", "form_3p": "apoyan"}, "Indicativo Futuro": {"form_1s": "apoyar\u00e9", "form_2s": "apoyar\u00e1s", "form_3s": "apoyar\u00e1", "form_1p": "apoyaremos", "form_2p": "apoyar\u00e9is", "form_3p": "apoyar\u00e1n"}, "Indicativo Imperfecto": {"form_1s": "apoyaba", "form_2s": "apoyabas", "form_3s": "apoyaba", "form_1p": "apoy\u00e1bamos", "form_2p": "apoyabais", "form_3p": "apoyaban"}, "Indicativo Pret\u00e9rito": {"form_1s": "apoy\u00e9", "form_2s": "apoyaste", "form_3s": "apoy\u00f3", "form_1p": "apoyamos", "form_2p": "apoyasteis", "form_3p": "apoyaron"}, "Indicativo Condicional": {"form_1s": "apoyar\u00eda", "form_2s": "apoyar\u00edas", "form_3s": "apoyar\u00eda", "form_1p": "apoyar\u00edamos", "form_2p": "apoyar\u00edais", "form_3p": "apoyar\u00edan"}, "Indicativo Presente perfecto": {"form_1s": "he apoyado", "form_2s": "has apoyado", "form_3s": "ha apoyado", "form_1p": "hemos apoyado", "form_2p": "hab\u00e9is apoyado", "form_3p": "han apoyado"}, "Indicativo Futuro perfecto": {"form_1s": "habr\u00e9 apoyado", "form_2s": "habr\u00e1s apoyado", "form_3s": "habr\u00e1 apoyado", "form_1p": "habremos apoyado", "form_2p": "habr\u00e9is apoyado", "form_3p": "habr\u00e1n apoyado"}, "Indicativo Pluscuamperfecto": {"form_1s": "hab\u00eda apoyado", "form_2s": "hab\u00edas apoyado", "form_3s": "hab\u00eda apoyado", "form_1p": "hab\u00edamos apoyado", "form_2p": "hab\u00edais apoyado", "form_3p": "hab\u00edan apoyado"}, "Indicativo Pret\u00e9rito anterior": {"form_1s": "hube apoyado", "form_2s": "hubiste apoyado", "form_3s": "hubo apoyado", "form_1p": "hubimos apoyado", "form_2p": "hubisteis apoyado", "form_3p": "hubieron apoyado"}, "Indicativo Condicional perfecto": {"form_1s": "habr\u00eda apoyado", "form_2s": "habr\u00edas apoyado", "form_3s": "habr\u00eda apoyado", "form_1p": "habr\u00edamos apoyado", "form_2p": "habr\u00edais apoyado", "form_3p": "habr\u00edan apoyado"}, "Subjuntivo Presente": {"form_1s": "apoye", "form_2s": "apoyes", "form_3s": "apoye", "form_1p": "apoyemos", "form_2p": "apoy\u00e9is", "form_3p": "apoyen"}, "Subjuntivo Imperfecto": {"form_1s": "apoyara", "form_2s": "apoyaras", "form_3s": "apoyara", "form_1p": "apoy\u00e1ramos", "form_2p": "apoyarais", "form_3p": "apoyaran"}, "Subjuntivo Futuro": {"form_1s": "apoyare", "form_2s": "apoyares", "form_3s": "apoyare", "form_1p": "apoy\u00e1remos", "form_2p": "apoyareis", "form_3p": "apoyaren"}, "Subjuntivo Presente perfecto": {"form_1s": "haya apoyado", "form_2s": "hayas apoyado", "form_3s": "haya apoyado", "form_1p": "hayamos apoyado", "form_2p": "hay\u00e1is apoyado", "form_3p": "hayan apoyado"}, "Subjuntivo Futuro perfecto": {"form_1s": "hubiere apoyado", "form_2s": "hubieres apoyado", "form_3s": "hubiere apoyado", "form_1p": "hubi\u00e9remos apoyado", "form_2p": "hubiereis apoyado", "form_3p": "hubieren apoyado"}, "Subjuntivo Pluscuamperfecto": {"form_1s": "hubiera apoyado", "form_2s": "hubieras apoyado", "form_3s": "hubiera apoyado", "form_1p": "hubi\u00e9ramos apoyado", "form_2p": "hubierais apoyado", "form_3p": "hubieran apoyado"}, "Imperativo Afirmativo Presente": {"form_1s": null, "form_2s": "apoya", "form_3s": "apoyad", "form_1p": null, "form_2p": "apoye", "form_3p": "apoyen"}, "Imperativo Negativo Presente": {"form_1s": null, "form_2s": "no apoyes", "form_3s": "no apoy\u00e9is", "form_1p": null, "form_2p": "no apoye", "form_3p": "no apoyen"}}, "aparecer": {"Gerund": "apareciendo", "Past Participle": "aparecido", "Indicativo Presente": {"form_1s": "aparezco", "form_2s": "apareces", "form_3s": "aparece", "form_1p": "aparecemos", "form_2p": "aparec\u00e9is", "form_3p": "aparecen"}, "Indicativo Futuro": {"form_1s": "aparecer\u00e9", "form_2s": "aparecer\u00e1s", "form_3s": "aparecer\u00e1", "form_1p": "apareceremos", "form_2p": "aparecer\u00e9is", "form_3p": "aparecer\u00e1n"}, "Indicativo Imperfecto": {"form_1s": "aparec\u00eda", "form_2s": "aparec\u00edas", "form_3s": "aparec\u00eda", "form_1p": "aparec\u00edamos", "form_2p": "aparec\u00edais", "form_3p": "aparec\u00edan"}, "Indicativo Pret\u00e9rito": {"form_1s": "aparec\u00ed", "form_2s": "apareciste", "form_3s": "apareci\u00f3", "form_1p": "aparecimos", "form_2p": "aparecisteis", "form_3p": "aparecieron"}, "Indicativo Condicional": {"form_1s": "aparecer\u00eda", "form_2s": "aparecer\u00edas", "form_3s": "aparecer\u00eda", "form_1p": "aparecer\u00edamos", "form_2p": "aparecer\u00edais", "form_3p": "aparecer\u00edan"}, "Indicativo Presente perfecto": {"form_1s": "he aparecido", "form_2s": "has aparecido", "form_3s": "ha aparecido", "form_1p": "hemos aparecido", "form_2p": "hab\u00e9is aparecido", "form_3p": "han aparecido"}, "Indicativo Futuro perfecto": {"form_1s": "habr\u00e9 aparecido", "form_2s": "habr\u00e1s aparecido", "form_3s": "habr\u00e1 aparecido", "form_1p": "habremos aparecido", "form_2p": "habr\u00e9is aparecido", "form_3p": "habr\u00e1n aparecido"}, "Indicativo Pluscuamperfecto": {"form_1s": "hab\u00eda aparecido", "form_2s": "hab\u00edas aparecido", "form_3s": "hab\u00eda aparecido", "form_1p": "hab\u00edamos aparecido", "form_2p": "hab\u00edais aparecido", "form_3p": "hab\u00edan aparecido"}, "Indicativo Pret\u00e9rito anterior": {"form_1s": "hube aparecido", "form_2s": "hubiste aparecido", "form_3s": "hubo aparecido", "form_1p": "hubimos aparecido", "form_2p": "hubisteis aparecido", "form_3p": "hubieron aparecido"}, "Indicativo Condicional perfecto": {"form_1s": "habr\u00eda aparecido", "form_2s": "habr\u00edas aparecido", "form_3s": "habr\u00eda aparecido", "form_1p": "habr\u00edamos aparecido", "form_2p": "habr\u00edais aparecido", "form_3p": "habr\u00edan aparecido"}, "Subjuntivo Presente": {"form_1s": "aparezca", "form_2s": "aparezcas", "form_3s": "aparezca", "form_1p": "aparezcamos", "form_2p": "aparezc\u00e1is", "form_3p": "aparezcan"}, "Subjuntivo Imperfecto": {"form_1s": "apareciera", "form_2s": "aparecieras", "form_3s": "apareciera", "form_1p": "apareci\u00e9ramos", "form_2p": "aparecierais", "form_3p": "aparecieran"}, "Subjuntivo Futuro": {"form_1s": "apareciere", "form_2s": "aparecieres", "form_3s": "apareciere", "form_1p": "apareci\u00e9remos", "form_2p": "apareciereis", "form_3p": "aparecieren"}, "Subjuntivo Presente perfecto": {"form_1s": "haya aparecido", "form_2s": "hayas aparecido", "form_3s": "haya aparecido", "form_1p": "hayamos aparecido", "form_2p": "hay\u00e1is aparecido", "form_3p": "hayan aparecido"}, "Subjuntivo Futuro perfecto": {"form_1s": "hubiere aparecido", "form_2s": "hubieres aparecido", "form_3s": "hubiere aparecido", "form_1p": "hubi\u00e9remos aparecido", "form_2p": "hubiereis aparecido", "form_3p": "hubieren aparecido"}, "Subjuntivo Pluscuamperfecto": {"form_1s": "hubiera aparecido", "form_2s": "hubieras aparecido", "form_3s": "hubiera aparecido", "form_1p": "hubi\u00e9ramos aparecido", "form_2p": "hubierais aparecido", "form_3p": "hubieran aparecido"}, "Imperativo Afirmativo Presente": {"form_1s": null, "form_2s": "aparece", "form_3s": "apareced", "form_1p": null, "form_2p": "aparezca", "form_3p": "aparezcan"}, "Imperativo Negativo Presente": {"form_1s": null, "form_2s": "no aparezcas", "form_3s": "no aparezc\u00e1is", "form_1p": null, "form_2p": "no aparezca", "form_3p": "no aparezcan"}}, "aplaudir": {"Gerund": "aplaudiendo", "Past Participle": "aplaudido", "Indicativo Presente": {"form_1s": "aplaudo", "form_2s": "aplaudes", "form_3s": "aplaude", "form_1p": "aplaudimos", "form_2p": "aplaud\u00eds", "form_3p": "aplauden"}, "Indicativo Futuro": {"form_1s": "aplaudir\u00e9", "form_2s": "aplaudir\u00e1s", "form_3s": "aplaudir\u00e1", "form_1p": "aplaudiremos", "form_2p": "aplaudir\u00e9is", "form_3p": "aplaudir\u00e1n"}, "Indicativo Imperfecto": {"form_1s": "aplaud\u00eda", "form_2s": "aplaud\u00edas", "form_3s": "aplaud\u00eda", "form_1p": "aplaud\u00edamos", "form_2p": "aplaud\u00edais", "form_3p": "aplaud\u00edan"}, "Indicativo Pret\u00e9rito": {"form_1s": "aplaud\u00ed", "form_2s": "aplaudiste", "form_3s": "aplaudi\u00f3", "form_1p": "aplaudimos", "form_2p": "aplaudisteis", "form_3p": "aplaudieron"}, "Indicativo Condicional": {"form_1s": "aplaudir\u00eda", "form_2s": "aplaudir\u00edas", "form_3s": "aplaudir\u00eda", "form_1p": "aplaudir\u00edamos", "form_2p": "aplaudir\u00edais", "form_3p": "aplaudir\u00edan"}, "Indicativo Presente perfecto": {"form_1s": "he aplaudido", "form_2s": "has aplaudido", "form_3s": "ha aplaudido", "form_1p": "hemos aplaudido", "form_2p": "hab\u00e9is aplaudido", "form_3p": "han aplaudido"}, "Indicativo Futuro perfecto": {"form_1s": "habr\u00e9 aplaudido", "form_2s": "habr\u00e1s aplaudido", "form_3s": "habr\u00e1 aplaudido", "form_1p": "habremos aplaudido", "form_2p": "habr\u00e9is aplaudido", "form_3p": "habr\u00e1n aplaudido"}, "Indicativo Pluscuamperfecto": {"form_1s": "hab\u00eda aplaudido", "form_2s": "hab\u00edas aplaudido", "form_3s": "hab\u00eda aplaudido", "form_1p": "hab\u00edamos aplaudido", "form_2p": "hab\u00edais aplaudido", "form_3p": "hab\u00edan aplaudido"}, "Indicativo Pret\u00e9rito anterior": {"form_1s": "hube aplaudido", "form_2s": "hubiste aplaudido", "form_3s": "hubo aplaudido", "form_1p": "hubimos aplaudido", "form_2p": "hubisteis aplaudido", "form_3p": "hubieron aplaudido"}, "Indicativo Condicional perfecto": {"form_1s": "habr\u00eda aplaudido", "form_2s": "habr\u00edas aplaudido", "form_3s": "habr\u00eda aplaudido", "form_1p": "habr\u00edamos aplaudido", "form_2p": "habr\u00edais aplaudido", "form_3p": "habr\u00edan aplaudido"}, "Subjuntivo Presente": {"form_1s": "aplauda", "form_2s": "aplaudas", "form_3s": "aplauda", "form_1p": "aplaudamos", "form_2p": "aplaud\u00e1is", "form_3p": "aplaudan"}, "Subjuntivo Imperfecto": {"form_1s": "aplaudiera", "form_2s": "aplaudieras", "form_3s": "aplaudiera", "form_1p": "aplaudi\u00e9ramos", "form_2p": "aplaudierais", "form_3p": "aplaudieran"}, "Subjuntivo Futuro": {"form_1s": "aplaudiere", "form_2s": "aplaudieres", "form_3s": "aplaudiere", "form_1p": "aplaudi\u00e9remos", "form_2p": "aplaudiereis", "form_3p": "aplaudieren"}, "Subjuntivo Presente perfecto": {"form_1s": "haya aplaudido", "form_2s": "hayas aplaudido", "form_3s": "haya aplaudido", "form_1p": "hayamos aplaudido", "form_2p": "hay\u00e1is aplaudido", "form_3p": "hayan aplaudido"}, "Subjuntivo Futuro perfecto": {"form_1s": "hubiere aplaudido", "form_2s": "hubieres aplaudido", "form_3s": "hubiere aplaudido", "form_1p": "hubi\u00e9remos aplaudido", "form_2p": "hubiereis aplaudido", "form_3p": "hubieren aplaudido"}, "Subjuntivo Pluscuamperfecto": {"form_1s": "hubiera aplaudido", "form_2s": "hubieras aplaudido", "form_3s": "hubiera aplaudido", "form_1p": "hubi\u00e9ramos aplaudido", "form_2p": "hubierais aplaudido", "form_3p": "hubieran aplaudido"}, "Imperativo Afirmativo Presente": {"form_1s": null, "form_2s": "aplaude", "form_3s": "aplaudid", "form_1p": null, "form_2p": "aplauda", "form_3p": "aplaudan"}, "Imperativo Negativo Presente": {"form_1s": null, "form_2s": "no aplaudas", "form_3s": "no aplaud\u00e1is", "form_1p": null, "form_2p": "no aplauda", "form_3p": "no aplaudan"}}, "aplicar": {"Gerund": "aplicando", "Past Participle": "aplicado", "Indicativo Presente": {"form_1s": "aplico", "form_2s": "aplicas", "form_3s": "aplica", "form_1p": "aplicamos", "form_2p": "aplic\u00e1is", "form_3p": "aplican"}, "Indicativo Futuro": {"form_1s": "aplicar\u00e9", "form_2s": "aplicar\u00e1s", "form_3s": "aplicar\u00e1", "form_1p": "aplicaremos", "form_2p": "aplicar\u00e9is", "form_3p": "aplicar\u00e1n"}, "Indicativo Imperfecto": {"form_1s": "aplicaba", "form_2s": "aplicabas", "form_3s": "aplicaba", "form_1p": "aplic\u00e1bamos", "form_2p": "aplicabais", "form_3p": "aplicaban"}, "Indicativo Pret\u00e9rito": {"form_1s": "apliqu\u00e9", "form_2s": "aplicaste", "form_3s": "aplic\u00f3", "form_1p": "aplicamos", "form_2p": "aplicasteis", "form_3p": "aplicaron"}, "Indicativo Condicional": {"form_1s": "aplicar\u00eda", "form_2s": "aplicar\u00edas", "form_3s": "aplicar\u00eda", "form_1p": "aplicar\u00edamos", "form_2p": "aplicar\u00edais", "form_3p": "aplicar\u00edan"}, "Indicativo Presente perfecto": {"form_1s": "he aplicado", "form_2s": "has aplicado", "form_3s": "ha aplicado", "form_1p": "hemos aplicado", "form_2p": "hab\u00e9is aplicado", "form_3p": "han aplicado"}, "Indicativo Futuro perfecto": {"form_1s": "habr\u00e9 aplicado", "form_2s": "habr\u00e1s aplicado", "form_3s": "habr\u00e1 aplicado", "form_1p": "habremos aplicado", "form_2p": "habr\u00e9is aplicado", "form_3p": "habr\u00e1n aplicado"}, "Indicativo Pluscuamperfecto": {"form_1s": "hab\u00eda aplicado", "form_2s": "hab\u00edas aplicado", "form_3s": "hab\u00eda aplicado", "form_1p": "hab\u00edamos aplicado", "form_2p": "hab\u00edais aplicado", "form_3p": "hab\u00edan aplicado"}, "Indicativo Pret\u00e9rito anterior": {"form_1s": "hube aplicado", "form_2s": "hubiste aplicado", "form_3s": "hubo aplicado", "form_1p": "hubimos aplicado", "form_2p": "hubisteis aplicado", "form_3p": "hubieron aplicado"}, "Indicativo Condicional perfecto": {"form_1s": "habr\u00eda aplicado", "form_2s": "habr\u00edas aplicado", "form_3s": "habr\u00eda aplicado", "form_1p": "habr\u00edamos aplicado", "form_2p": "habr\u00edais aplicado", "form_3p": "habr\u00edan aplicado"}, "Subjuntivo Presente": {"form_1s": "aplique", "form_2s": "apliques", "form_3s": "aplique", "form_1p": "apliquemos", "form_2p": "apliqu\u00e9is", "form_3p": "apliquen"}, "Subjuntivo Imperfecto": {"form_1s": "aplicara", "form_2s": "aplicaras", "form_3s": "aplicara", "form_1p": "aplic\u00e1ramos", "form_2p": "aplicarais", "form_3p": "aplicaran"}, "Subjuntivo Futuro": {"form_1s": "aplicare", "form_2s": "aplicares", "form_3s": "aplicare", "form_1p": "aplic\u00e1remos", "form_2p": "aplicareis", "form_3p": "aplicaren"}, "Subjuntivo Presente perfecto": {"form_1s": "haya aplicado", "form_2s": "hayas aplicado", "form_3s": "haya aplicado", "form_1p": "hayamos aplicado", "form_2p": "hay\u00e1is aplicado", "form_3p": "hayan aplicado"}, "Subjuntivo Futuro perfecto": {"form_1s": "hubiere aplicado", "form_2s": "hubieres aplicado", "form_3s": "hubiere aplicado", "form_1p": "hubi\u00e9remos aplicado", "form_2p": "hubiereis aplicado", "form_3p": "hubieren aplicado"}, "Subjuntivo Pluscuamperfecto": {"form_1s": "hubiera aplicado", "form_2s": "hubieras aplicado", "form_3s": "hubiera aplicado", "form_1p": "hubi\u00e9ramos aplicado", "form_2p": "hubierais aplicado", "form_3p": "hubieran aplicado"}, "Imperativo Afirmativo Presente": {"form_1s": null, "form_2s": "aplica", "form_3s": "aplicad", "form_1p": null, "form_2p": "aplique", "form_3p": "apliquen"}, "Imperativo Negativo Presente": {"form_1s": null, "form_2s": "no apliques", "form_3s": "no apliqu\u00e9is", "form_1p": null, "form_2p": "no aplique", "form_3p": "no apliquen"}}, "apostar": {"Gerund": "apostando", "Past Participle": "apostado", "Indicativo Presente": {"form_1s": "apuesto", "form_2s": "apuestas", "form_3s": "apuesta", "form_1p": "apostamos", "form_2p": "apost\u00e1is", "form_3p": "apuestan"}, "Indicativo Futuro": {"form_1s": "apostar\u00e9", "form_2s": "apostar\u00e1s", "form_3s": "apostar\u00e1", "form_1p": "apostaremos", "form_2p": "apostar\u00e9is", "form_3p": "apostar\u00e1n"}, "Indicativo Imperfecto": {"form_1s": "apostaba", "form_2s": "apostabas", "form_3s": "apostaba", "form_1p": "apost\u00e1bamos", "form_2p": "apostabais", "form_3p": "apostaban"}, "Indicativo Pret\u00e9rito": {"form_1s": "apost\u00e9", "form_2s": "apostaste", "form_3s": "apost\u00f3", "form_1p": "apostamos", "form_2p": "apostasteis", "form_3p": "apostaron"}, "Indicativo Condicional": {"form_1s": "apostar\u00eda", "form_2s": "apostar\u00edas", "form_3s": "apostar\u00eda", "form_1p": "apostar\u00edamos", "form_2p": "apostar\u00edais", "form_3p": "apostar\u00edan"}, "Indicativo Presente perfecto": {"form_1s": "he apostado", "form_2s": "has apostado", "form_3s": "ha apostado", "form_1p": "hemos apostado", "form_2p": "hab\u00e9is apostado", "form_3p": "han apostado"}, "Indicativo Futuro perfecto": {"form_1s": "habr\u00e9 apostado", "form_2s": "habr\u00e1s apostado", "form_3s": "habr\u00e1 apostado", "form_1p": "habremos apostado", "form_2p": "habr\u00e9is apostado", "form_3p": "habr\u00e1n apostado"}, "Indicativo Pluscuamperfecto": {"form_1s": "hab\u00eda apostado", "form_2s": "hab\u00edas apostado", "form_3s": "hab\u00eda apostado", "form_1p": "hab\u00edamos apostado", "form_2p": "hab\u00edais apostado", "form_3p": "hab\u00edan apostado"}, "Indicativo Pret\u00e9rito anterior": {"form_1s": "hube apostado", "form_2s": "hubiste apostado", "form_3s": "hubo apostado", "form_1p": "hubimos apostado", "form_2p": "hubisteis apostado", "form_3p": "hubieron apostado"}, "Indicativo Condicional perfecto": {"form_1s": "habr\u00eda apostado", "form_2s": "habr\u00edas apostado", "form_3s": "habr\u00eda apostado", "form_1p": "habr\u00edamos apostado", "form_2p": "habr\u00edais apostado", "form_3p": "habr\u00edan apostado"}, "Subjuntivo Presente": {"form_1s": "apueste", "form_2s": "apuestes", "form_3s": "apueste", "form_1p": "apostemos", "form_2p": "apost\u00e9is", "form_3p": "apuesten"}, "Subjuntivo Imperfecto": {"form_1s": "apostara", "form_2s": "apostaras", "form_3s": "apostara", "form_1p": "apost\u00e1ramos", "form_2p": "apostarais", "form_3p": "apostaran"}, "Subjuntivo Futuro": {"form_1s": "apostare", "form_2s": "apostares", "form_3s": "apostare", "form_1p": "apost\u00e1remos", "form_2p": "apostareis", "form_3p": "apostaren"}, "Subjuntivo Presente perfecto": {"form_1s": "haya apostado", "form_2s": "hayas apostado", "form_3s": "haya apostado", "form_1p": "hayamos apostado", "form_2p": "hay\u00e1is apostado", "form_3p": "hayan apostado"}, "Subjuntivo Futuro perfecto": {"form_1s": "hubiere apostado", "form_2s": "hubieres apostado", "form_3s": "hubiere apostado", "form_1p": "hubi\u00e9remos apostado", "form_2p": "hubiereis apostado", "form_3p": "hubieren apostado"}, "Subjuntivo Pluscuamperfecto": {"form_1s": "hubiera apostado", "form_2s": "hubieras apostado", "form_3s": "hubiera apostado", "form_1p": "hubi\u00e9ramos apostado", "form_2p": "hubierais apostado", "form_3p": "hubieran apostado"}, "Imperativo Afirmativo Presente": {"form_1s": null, "form_2s": "apuesta", "form_3s": "apostad", "form_1p": null, "form_2p": "apueste", "form_3p": "apuesten"}, "Imperativo Negativo Presente": {"form_1s": null, "form_2s": "no apuestes", "form_3s": "no apost\u00e9is", "form_1p": null, "form_2p": "no apueste", "form_3p": "no apuesten"}}, "apreciar": {"Gerund": "apreciando", "Past Participle": "apreciado", "Indicativo Presente": {"form_1s": "aprecio", "form_2s": "aprecias", "form_3s": "aprecia", "form_1p": "apreciamos", "form_2p": "apreci\u00e1is", "form_3p": "aprecian"}, "Indicativo Futuro": {"form_1s": "apreciar\u00e9", "form_2s": "apreciar\u00e1s", "form_3s": "apreciar\u00e1", "form_1p": "apreciaremos", "form_2p": "apreciar\u00e9is", "form_3p": "apreciar\u00e1n"}, "Indicativo Imperfecto": {"form_1s": "apreciaba", "form_2s": "apreciabas", "form_3s": "apreciaba", "form_1p": "apreci\u00e1bamos", "form_2p": "apreciabais", "form_3p": "apreciaban"}, "Indicativo Pret\u00e9rito": {"form_1s": "apreci\u00e9", "form_2s": "apreciaste", "form_3s": "apreci\u00f3", "form_1p": "apreciamos", "form_2p": "apreciasteis", "form_3p": "apreciaron"}, "Indicativo Condicional": {"form_1s": "apreciar\u00eda", "form_2s": "apreciar\u00edas", "form_3s": "apreciar\u00eda", "form_1p": "apreciar\u00edamos", "form_2p": "apreciar\u00edais", "form_3p": "apreciar\u00edan"}, "Indicativo Presente perfecto": {"form_1s": "he apreciado", "form_2s": "has apreciado", "form_3s": "ha apreciado", "form_1p": "hemos apreciado", "form_2p": "hab\u00e9is apreciado", "form_3p": "han apreciado"}, "Indicativo Futuro perfecto": {"form_1s": "habr\u00e9 apreciado", "form_2s": "habr\u00e1s apreciado", "form_3s": "habr\u00e1 apreciado", "form_1p": "habremos apreciado", "form_2p": "habr\u00e9is apreciado", "form_3p": "habr\u00e1n apreciado"}, "Indicativo Pluscuamperfecto": {"form_1s": "hab\u00eda apreciado", "form_2s": "hab\u00edas apreciado", "form_3s": "hab\u00eda apreciado", "form_1p": "hab\u00edamos apreciado", "form_2p": "hab\u00edais apreciado", "form_3p": "hab\u00edan apreciado"}, "Indicativo Pret\u00e9rito anterior": {"form_1s": "hube apreciado", "form_2s": "hubiste apreciado", "form_3s": "hubo apreciado", "form_1p": "hubimos apreciado", "form_2p": "hubisteis apreciado", "form_3p": "hubieron apreciado"}, "Indicativo Condicional perfecto": {"form_1s": "habr\u00eda apreciado", "form_2s": "habr\u00edas apreciado", "form_3s": "habr\u00eda apreciado", "form_1p": "habr\u00edamos apreciado", "form_2p": "habr\u00edais apreciado", "form_3p": "habr\u00edan apreciado"}, "Subjuntivo Presente": {"form_1s": "aprecie", "form_2s": "aprecies", "form_3s": "aprecie", "form_1p": "apreciemos", "form_2p": "apreci\u00e9is", "form_3p": "aprecien"}, "Subjuntivo Imperfecto": {"form_1s": "apreciara", "form_2s": "apreciaras", "form_3s": "apreciara", "form_1p": "apreci\u00e1ramos", "form_2p": "apreciarais", "form_3p": "apreciaran"}, "Subjuntivo Futuro": {"form_1s": "apreciare", "form_2s": "apreciares", "form_3s": "apreciare", "form_1p": "apreci\u00e1remos", "form_2p": "apreciareis", "form_3p": "apreciaren"}, "Subjuntivo Presente perfecto": {"form_1s": "haya apreciado", "form_2s": "hayas apreciado", "form_3s": "haya apreciado", "form_1p": "hayamos apreciado", "form_2p": "hay\u00e1is apreciado", "form_3p": "hayan apreciado"}, "Subjuntivo Futuro perfecto": {"form_1s": "hubiere apreciado", "form_2s": "hubieres apreciado", "form_3s": "hubiere apreciado", "form_1p": "hubi\u00e9remos apreciado", "form_2p": "hubiereis apreciado", "form_3p": "hubieren apreciado"}, "Subjuntivo Pluscuamperfecto": {"form_1s": "hubiera apreciado", "form_2s": "hubieras apreciado", "form_3s": "hubiera apreciado", "form_1p": "hubi\u00e9ramos apreciado", "form_2p": "hubierais apreciado", "form_3p": "hubieran apreciado"}, "Imperativo Afirmativo Presente": {"form_1s": null, "form_2s": "aprecia", "form_3s": "apreciad", "form_1p": null, "form_2p": "aprecie", "form_3p": "aprecien"}, "Imperativo Negativo Presente": {"form_1s": null, "form_2s": "no aprecies", "form_3s": "no apreci\u00e9is", "form_1p": null, "form_2p": "no aprecie", "form_3p": "no aprecien"}}, "aprender": {"Gerund": "aprendiendo", "Past Participle": "aprendido", "Indicativo Presente": {"form_1s": "aprendo", "form_2s": "aprendes", "form_3s": "aprende", "form_1p": "aprendemos", "form_2p": "aprend\u00e9is", "form_3p": "aprenden"}, "Indicativo Futuro": {"form_1s": "aprender\u00e9", "form_2s": "aprender\u00e1s", "form_3s": "aprender\u00e1", "form_1p": "aprenderemos", "form_2p": "aprender\u00e9is", "form_3p": "aprender\u00e1n"}, "Indicativo Imperfecto": {"form_1s": "aprend\u00eda", "form_2s": "aprend\u00edas", "form_3s": "aprend\u00eda", "form_1p": "aprend\u00edamos", "form_2p": "aprend\u00edais", "form_3p": "aprend\u00edan"}, "Indicativo Pret\u00e9rito": {"form_1s": "aprend\u00ed", "form_2s": "aprendiste", "form_3s": "aprendi\u00f3", "form_1p": "aprendimos", "form_2p": "aprendisteis", "form_3p": "aprendieron"}, "Indicativo Condicional": {"form_1s": "aprender\u00eda", "form_2s": "aprender\u00edas", "form_3s": "aprender\u00eda", "form_1p": "aprender\u00edamos", "form_2p": "aprender\u00edais", "form_3p": "aprender\u00edan"}, "Indicativo Presente perfecto": {"form_1s": "he aprendido", "form_2s": "has aprendido", "form_3s": "ha aprendido", "form_1p": "hemos aprendido", "form_2p": "hab\u00e9is aprendido", "form_3p": "han aprendido"}, "Indicativo Futuro perfecto": {"form_1s": "habr\u00e9 aprendido", "form_2s": "habr\u00e1s aprendido", "form_3s": "habr\u00e1 aprendido", "form_1p": "habremos aprendido", "form_2p": "habr\u00e9is aprendido", "form_3p": "habr\u00e1n aprendido"}, "Indicativo Pluscuamperfecto": {"form_1s": "hab\u00eda aprendido", "form_2s": "hab\u00edas aprendido", "form_3s": "hab\u00eda aprendido", "form_1p": "hab\u00edamos aprendido", "form_2p": "hab\u00edais aprendido", "form_3p": "hab\u00edan aprendido"}, "Indicativo Pret\u00e9rito anterior": {"form_1s": "hube aprendido", "form_2s": "hubiste aprendido", "form_3s": "hubo aprendido", "form_1p": "hubimos aprendido", "form_2p": "hubisteis aprendido", "form_3p": "hubieron aprendido"}, "Indicativo Condicional perfecto": {"form_1s": "habr\u00eda aprendido", "form_2s": "habr\u00edas aprendido", "form_3s": "habr\u00eda aprendido", "form_1p": "habr\u00edamos aprendido", "form_2p": "habr\u00edais aprendido", "form_3p": "habr\u00edan aprendido"}, "Subjuntivo Presente": {"form_1s": "aprenda", "form_2s": "aprendas", "form_3s": "aprenda", "form_1p": "aprendamos", "form_2p": "aprend\u00e1is", "form_3p": "aprendan"}, "Subjuntivo Imperfecto": {"form_1s": "aprendiera", "form_2s": "aprendieras", "form_3s": "aprendiera", "form_1p": "aprendi\u00e9ramos", "form_2p": "aprendierais", "form_3p": "aprendieran"}, "Subjuntivo Futuro": {"form_1s": "aprendiere", "form_2s": "aprendieres", "form_3s": "aprendiere", "form_1p": "aprendi\u00e9remos", "form_2p": "aprendiereis", "form_3p": "aprendieren"}, "Subjuntivo Presente perfecto": {"form_1s": "haya aprendido", "form_2s": "hayas aprendido", "form_3s": "haya aprendido", "form_1p": "hayamos aprendido", "form_2p": "hay\u00e1is aprendido", "form_3p": "hayan aprendido"}, "Subjuntivo Futuro perfecto": {"form_1s": "hubiere aprendido", "form_2s": "hubieres aprendido", "form_3s": "hubiere aprendido", "form_1p": "hubi\u00e9remos aprendido", "form_2p": "hubiereis aprendido", "form_3p": "hubieren aprendido"}, "Subjuntivo Pluscuamperfecto": {"form_1s": "hubiera aprendido", "form_2s": "hubieras aprendido", "form_3s": "hubiera aprendido", "form_1p": "hubi\u00e9ramos aprendido", "form_2p": "hubierais aprendido", "form_3p": "hubieran aprendido"}, "Imperativo Afirmativo Presente": {"form_1s": null, "form_2s": "aprende", "form_3s": "aprended", "form_1p": null, "form_2p": "aprenda", "form_3p": "aprendan"}, "Imperativo Negativo Presente": {"form_1s": null, "form_2s": "no aprendas", "form_3s": "no aprend\u00e1is", "form_1p": null, "form_2p": "no aprenda", "form_3p": "no aprendan"}}, "apretar": {"Gerund": "apretando", "Past Participle": "apretado", "Indicativo Presente": {"form_1s": "aprieto", "form_2s": "aprietas", "form_3s": "aprieta", "form_1p": "apretamos", "form_2p": "apret\u00e1is", "form_3p": "aprietan"}, "Indicativo Futuro": {"form_1s": "apretar\u00e9", "form_2s": "apretar\u00e1s", "form_3s": "apretar\u00e1", "form_1p": "apretaremos", "form_2p": "apretar\u00e9is", "form_3p": "apretar\u00e1n"}, "Indicativo Imperfecto": {"form_1s": "apretaba", "form_2s": "apretabas", "form_3s": "apretaba", "form_1p": "apret\u00e1bamos", "form_2p": "apretabais", "form_3p": "apretaban"}, "Indicativo Pret\u00e9rito": {"form_1s": "apret\u00e9", "form_2s": "apretaste", "form_3s": "apret\u00f3", "form_1p": "apretamos", "form_2p": "apretasteis", "form_3p": "apretaron"}, "Indicativo Condicional": {"form_1s": "apretar\u00eda", "form_2s": "apretar\u00edas", "form_3s": "apretar\u00eda", "form_1p": "apretar\u00edamos", "form_2p": "apretar\u00edais", "form_3p": "apretar\u00edan"}, "Indicativo Presente perfecto": {"form_1s": "he apretado", "form_2s": "has apretado", "form_3s": "ha apretado", "form_1p": "hemos apretado", "form_2p": "hab\u00e9is apretado", "form_3p": "han apretado"}, "Indicativo Futuro perfecto": {"form_1s": "habr\u00e9 apretado", "form_2s": "habr\u00e1s apretado", "form_3s": "habr\u00e1 apretado", "form_1p": "habremos apretado", "form_2p": "habr\u00e9is apretado", "form_3p": "habr\u00e1n apretado"}, "Indicativo Pluscuamperfecto": {"form_1s": "hab\u00eda apretado", "form_2s": "hab\u00edas apretado", "form_3s": "hab\u00eda apretado", "form_1p": "hab\u00edamos apretado", "form_2p": "hab\u00edais apretado", "form_3p": "hab\u00edan apretado"}, "Indicativo Pret\u00e9rito anterior": {"form_1s": "hube apretado", "form_2s": "hubiste apretado", "form_3s": "hubo apretado", "form_1p": "hubimos apretado", "form_2p": "hubisteis apretado", "form_3p": "hubieron apretado"}, "Indicativo Condicional perfecto": {"form_1s": "habr\u00eda apretado", "form_2s": "habr\u00edas apretado", "form_3s": "habr\u00eda apretado", "form_1p": "habr\u00edamos apretado", "form_2p": "habr\u00edais apretado", "form_3p": "habr\u00edan apretado"}, "Subjuntivo Presente": {"form_1s": "apriete", "form_2s": "aprietes", "form_3s": "apriete", "form_1p": "apretemos", "form_2p": "apret\u00e9is", "form_3p": "aprieten"}, "Subjuntivo Imperfecto": {"form_1s": "apretara", "form_2s": "apretaras", "form_3s": "apretara", "form_1p": "apret\u00e1ramos", "form_2p": "apretarais", "form_3p": "apretaran"}, "Subjuntivo Futuro": {"form_1s": "apretare", "form_2s": "apretares", "form_3s": "apretare", "form_1p": "apret\u00e1remos", "form_2p": "apretareis", "form_3p": "apretaren"}, "Subjuntivo Presente perfecto": {"form_1s": "haya apretado", "form_2s": "hayas apretado", "form_3s": "haya apretado", "form_1p": "hayamos apretado", "form_2p": "hay\u00e1is apretado", "form_3p": "hayan apretado"}, "Subjuntivo Futuro perfecto": {"form_1s": "hubiere apretado", "form_2s": "hubieres apretado", "form_3s": "hubiere apretado", "form_1p": "hubi\u00e9remos apretado", "form_2p": "hubiereis apretado", "form_3p": "hubieren apretado"}, "Subjuntivo Pluscuamperfecto": {"form_1s": "hubiera apretado", "form_2s": "hubieras apretado", "form_3s": "hubiera apretado", "form_1p": "hubi\u00e9ramos apretado", "form_2p": "hubierais apretado", "form_3p": "hubieran apretado"}, "Imperativo Afirmativo Presente": {"form_1s": null, "form_2s": "aprieta", "form_3s": "apretad", "form_1p": null, "form_2p": "apriete", "form_3p": "aprieten"}, "Imperativo Negativo Presente": {"form_1s": null, "form_2s": "no aprietes", "form_3s": "no apret\u00e9is", "form_1p": null, "form_2p": "no apriete", "form_3p": "no aprieten"}}, "asistir": {"Gerund": "asistiendo", "Past Participle": "asistido", "Indicativo Presente": {"form_1s": "asisto", "form_2s": "asistes", "form_3s": "asiste", "form_1p": "asistimos", "form_2p": "asist\u00eds", "form_3p": "asisten"}, "Indicativo Futuro": {"form_1s": "asistir\u00e9", "form_2s": "asistir\u00e1s", "form_3s": "asistir\u00e1", "form_1p": "asistiremos", "form_2p": "asistir\u00e9is", "form_3p": "asistir\u00e1n"}, "Indicativo Imperfecto": {"form_1s": "asist\u00eda", "form_2s": "asist\u00edas", "form_3s": "asist\u00eda", "form_1p": "asist\u00edamos", "form_2p": "asist\u00edais", "form_3p": "asist\u00edan"}, "Indicativo Pret\u00e9rito": {"form_1s": "asist\u00ed", "form_2s": "asististe", "form_3s": "asisti\u00f3", "form_1p": "asistimos", "form_2p": "asististeis", "form_3p": "asistieron"}, "Indicativo Condicional": {"form_1s": "asistir\u00eda", "form_2s": "asistir\u00edas", "form_3s": "asistir\u00eda", "form_1p": "asistir\u00edamos", "form_2p": "asistir\u00edais", "form_3p": "asistir\u00edan"}, "Indicativo Presente perfecto": {"form_1s": "he asistido", "form_2s": "has asistido", "form_3s": "ha asistido", "form_1p": "hemos asistido", "form_2p": "hab\u00e9is asistido", "form_3p": "han asistido"}, "Indicativo Futuro perfecto": {"form_1s": "habr\u00e9 asistido", "form_2s": "habr\u00e1s asistido", "form_3s": "habr\u00e1 asistido", "form_1p": "habremos asistido", "form_2p": "habr\u00e9is asistido", "form_3p": "habr\u00e1n asistido"}, "Indicativo Pluscuamperfecto": {"form_1s": "hab\u00eda asistido", "form_2s": "hab\u00edas asistido", "form_3s": "hab\u00eda asistido", "form_1p": "hab\u00edamos asistido", "form_2p": "hab\u00edais asistido", "form_3p": "hab\u00edan asistido"}, "Indicativo Pret\u00e9rito anterior": {"form_1s": "hube asistido", "form_2s": "hubiste asistido", "form_3s": "hubo asistido", "form_1p": "hubimos asistido", "form_2p": "hubisteis asistido", "form_3p": "hubieron asistido"}, "Indicativo Condicional perfecto": {"form_1s": "habr\u00eda asistido", "form_2s": "habr\u00edas asistido", "form_3s": "habr\u00eda asistido", "form_1p": "habr\u00edamos asistido", "form_2p": "habr\u00edais asistido", "form_3p": "habr\u00edan asistido"}, "Subjuntivo Presente": {"form_1s": "asista", "form_2s": "asistas", "form_3s": "asista", "form_1p": "asistamos", "form_2p": "asist\u00e1is", "form_3p": "asistan"}, "Subjuntivo Imperfecto": {"form_1s": "asistiera", "form_2s": "asistieras", "form_3s": "asistiera", "form_1p": "asisti\u00e9ramos", "form_2p": "asistierais", "form_3p": "asistieran"}, "Subjuntivo Futuro": {"form_1s": "asistiere", "form_2s": "asistieres", "form_3s": "asistiere", "form_1p": "asisti\u00e9remos", "form_2p": "asistiereis", "form_3p": "asistieren"}, "Subjuntivo Presente perfecto": {"form_1s": "haya asistido", "form_2s": "hayas asistido", "form_3s": "haya asistido", "form_1p": "hayamos asistido", "form_2p": "hay\u00e1is asistido", "form_3p": "hayan asistido"}, "Subjuntivo Futuro perfecto": {"form_1s": "hubiere asistido", "form_2s": "hubieres asistido", "form_3s": "hubiere asistido", "form_1p": "hubi\u00e9remos asistido", "form_2p": "hubiereis asistido", "form_3p": "hubieren asistido"}, "Subjuntivo Pluscuamperfecto": {"form_1s": "hubiera asistido", "form_2s": "hubieras asistido", "form_3s": "hubiera asistido", "form_1p": "hubi\u00e9ramos asistido", "form_2p": "hubierais asistido", "form_3p": "hubieran asistido"}, "Imperativo Afirmativo Presente": {"form_1s": null, "form_2s": "asiste", "form_3s": "asistid", "form_1p": null, "form_2p": "asista", "form_3p": "asistan"}, "Imperativo Negativo Presente": {"form_1s": null, "form_2s": "no asistas", "form_3s": "no asist\u00e1is", "form_1p": null, "form_2p": "no asista", "form_3p": "no asistan"}}, "aprobar": {"Gerund": "aprobando", "Past Participle": "aprobado", "Indicativo Presente": {"form_1s": "apruebo", "form_2s": "apruebas", "form_3s": "aprueba", "form_1p": "aprobamos", "form_2p": "aprob\u00e1is", "form_3p": "aprueban"}, "Indicativo Futuro": {"form_1s": "aprobar\u00e9", "form_2s": "aprobar\u00e1s", "form_3s": "aprobar\u00e1", "form_1p": "aprobaremos", "form_2p": "aprobar\u00e9is", "form_3p": "aprobar\u00e1n"}, "Indicativo Imperfecto": {"form_1s": "aprobaba", "form_2s": "aprobabas", "form_3s": "aprobaba", "form_1p": "aprob\u00e1bamos", "form_2p": "aprobabais", "form_3p": "aprobaban"}, "Indicativo Pret\u00e9rito": {"form_1s": "aprob\u00e9", "form_2s": "aprobaste", "form_3s": "aprob\u00f3", "form_1p": "aprobamos", "form_2p": "aprobasteis", "form_3p": "aprobaron"}, "Indicativo Condicional": {"form_1s": "aprobar\u00eda", "form_2s": "aprobar\u00edas", "form_3s": "aprobar\u00eda", "form_1p": "aprobar\u00edamos", "form_2p": "aprobar\u00edais", "form_3p": "aprobar\u00edan"}, "Indicativo Presente perfecto": {"form_1s": "he aprobado", "form_2s": "has aprobado", "form_3s": "ha aprobado", "form_1p": "hemos aprobado", "form_2p": "hab\u00e9is aprobado", "form_3p": "han aprobado"}, "Indicativo Futuro perfecto": {"form_1s": "habr\u00e9 aprobado", "form_2s": "habr\u00e1s aprobado", "form_3s": "habr\u00e1 aprobado", "form_1p": "habremos aprobado", "form_2p": "habr\u00e9is aprobado", "form_3p": "habr\u00e1n aprobado"}, "Indicativo Pluscuamperfecto": {"form_1s": "hab\u00eda aprobado", "form_2s": "hab\u00edas aprobado", "form_3s": "hab\u00eda aprobado", "form_1p": "hab\u00edamos aprobado", "form_2p": "hab\u00edais aprobado", "form_3p": "hab\u00edan aprobado"}, "Indicativo Pret\u00e9rito anterior": {"form_1s": "hube aprobado", "form_2s": "hubiste aprobado", "form_3s": "hubo aprobado", "form_1p": "hubimos aprobado", "form_2p": "hubisteis aprobado", "form_3p": "hubieron aprobado"}, "Indicativo Condicional perfecto": {"form_1s": "habr\u00eda aprobado", "form_2s": "habr\u00edas aprobado", "form_3s": "habr\u00eda aprobado", "form_1p": "habr\u00edamos aprobado", "form_2p": "habr\u00edais aprobado", "form_3p": "habr\u00edan aprobado"}, "Subjuntivo Presente": {"form_1s": "apruebe", "form_2s": "apruebes", "form_3s": "apruebe", "form_1p": "aprobemos", "form_2p": "aprob\u00e9is", "form_3p": "aprueben"}, "Subjuntivo Imperfecto": {"form_1s": "aprobara", "form_2s": "aprobaras", "form_3s": "aprobara", "form_1p": "aprob\u00e1ramos", "form_2p": "aprobarais", "form_3p": "aprobaran"}, "Subjuntivo Futuro": {"form_1s": "aprobare", "form_2s": "aprobares", "form_3s": "aprobare", "form_1p": "aprob\u00e1remos", "form_2p": "aprobareis", "form_3p": "aprobaren"}, "Subjuntivo Presente perfecto": {"form_1s": "haya aprobado", "form_2s": "hayas aprobado", "form_3s": "haya aprobado", "form_1p": "hayamos aprobado", "form_2p": "hay\u00e1is aprobado", "form_3p": "hayan aprobado"}, "Subjuntivo Futuro perfecto": {"form_1s": "hubiere aprobado", "form_2s": "hubieres aprobado", "form_3s": "hubiere aprobado", "form_1p": "hubi\u00e9remos aprobado", "form_2p": "hubiereis aprobado", "form_3p": "hubieren aprobado"}, "Subjuntivo Pluscuamperfecto": {"form_1s": "hubiera aprobado", "form_2s": "hubieras aprobado", "form_3s": "hubiera aprobado", "form_1p": "hubi\u00e9ramos aprobado", "form_2p": "hubierais aprobado", "form_3p": "hubieran aprobado"}, "Imperativo Afirmativo Presente": {"form_1s": null, "form_2s": "aprueba", "form_3s": "aprobad", "form_1p": null, "form_2p": "apruebe", "form_3p": "aprueben"}, "Imperativo Negativo Presente": {"form_1s": null, "form_2s": "no apruebes", "form_3s": "no aprob\u00e9is", "form_1p": null, "form_2p": "no apruebe", "form_3p": "no aprueben"}}, "arreglar": {"Gerund": "arreglando", "Past Participle": "arreglado", "Indicativo Presente": {"form_1s": "arreglo", "form_2s": "arreglas", "form_3s": "arregla", "form_1p": "arreglamos", "form_2p": "arregl\u00e1is", "form_3p": "arreglan"}, "Indicativo Futuro": {"form_1s": "arreglar\u00e9", "form_2s": "arreglar\u00e1s", "form_3s": "arreglar\u00e1", "form_1p": "arreglaremos", "form_2p": "arreglar\u00e9is", "form_3p": "arreglar\u00e1n"}, "Indicativo Imperfecto": {"form_1s": "arreglaba", "form_2s": "arreglabas", "form_3s": "arreglaba", "form_1p": "arregl\u00e1bamos", "form_2p": "arreglabais", "form_3p": "arreglaban"}, "Indicativo Pret\u00e9rito": {"form_1s": "arregl\u00e9", "form_2s": "arreglaste", "form_3s": "arregl\u00f3", "form_1p": "arreglamos", "form_2p": "arreglasteis", "form_3p": "arreglaron"}, "Indicativo Condicional": {"form_1s": "arreglar\u00eda", "form_2s": "arreglar\u00edas", "form_3s": "arreglar\u00eda", "form_1p": "arreglar\u00edamos", "form_2p": "arreglar\u00edais", "form_3p": "arreglar\u00edan"}, "Indicativo Presente perfecto": {"form_1s": "he arreglado", "form_2s": "has arreglado", "form_3s": "ha arreglado", "form_1p": "hemos arreglado", "form_2p": "hab\u00e9is arreglado", "form_3p": "han arreglado"}, "Indicativo Futuro perfecto": {"form_1s": "habr\u00e9 arreglado", "form_2s": "habr\u00e1s arreglado", "form_3s": "habr\u00e1 arreglado", "form_1p": "habremos arreglado", "form_2p": "habr\u00e9is arreglado", "form_3p": "habr\u00e1n arreglado"}, "Indicativo Pluscuamperfecto": {"form_1s": "hab\u00eda arreglado", "form_2s": "hab\u00edas arreglado", "form_3s": "hab\u00eda arreglado", "form_1p": "hab\u00edamos arreglado", "form_2p": "hab\u00edais arreglado", "form_3p": "hab\u00edan arreglado"}, "Indicativo Pret\u00e9rito anterior": {"form_1s": "hube arreglado", "form_2s": "hubiste arreglado", "form_3s": "hubo arreglado", "form_1p": "hubimos arreglado", "form_2p": "hubisteis arreglado", "form_3p": "hubieron arreglado"}, "Indicativo Condicional perfecto": {"form_1s": "habr\u00eda arreglado", "form_2s": "habr\u00edas arreglado", "form_3s": "habr\u00eda arreglado", "form_1p": "habr\u00edamos arreglado", "form_2p": "habr\u00edais arreglado", "form_3p": "habr\u00edan arreglado"}, "Subjuntivo Presente": {"form_1s": "arregle", "form_2s": "arregles", "form_3s": "arregle", "form_1p": "arreglemos", "form_2p": "arregl\u00e9is", "form_3p": "arreglen"}, "Subjuntivo Imperfecto": {"form_1s": "arreglara", "form_2s": "arreglaras", "form_3s": "arreglara", "form_1p": "arregl\u00e1ramos", "form_2p": "arreglarais", "form_3p": "arreglaran"}, "Subjuntivo Futuro": {"form_1s": "arreglare", "form_2s": "arreglares", "form_3s": "arreglare", "form_1p": "arregl\u00e1remos", "form_2p": "arreglareis", "form_3p": "arreglaren"}, "Subjuntivo Presente perfecto": {"form_1s": "haya arreglado", "form_2s": "hayas arreglado", "form_3s": "haya arreglado", "form_1p": "hayamos arreglado", "form_2p": "hay\u00e1is arreglado", "form_3p": "hayan arreglado"}, "Subjuntivo Futuro perfecto": {"form_1s": "hubiere arreglado", "form_2s": "hubieres arreglado", "form_3s": "hubiere arreglado", "form_1p": "hubi\u00e9remos arreglado", "form_2p": "hubiereis arreglado", "form_3p": "hubieren arreglado"}, "Subjuntivo Pluscuamperfecto": {"form_1s": "hubiera arreglado", "form_2s": "hubieras arreglado", "form_3s": "hubiera arreglado", "form_1p": "hubi\u00e9ramos arreglado", "form_2p": "hubierais arreglado", "form_3p": "hubieran arreglado"}, "Imperativo Afirmativo Presente": {"form_1s": null, "form_2s": "arregla", "form_3s": "arreglad", "form_1p": null, "form_2p": "arregle", "form_3p": "arreglen"}, "Imperativo Negativo Presente": {"form_1s": null, "form_2s": "no arregles", "form_3s": "no arregl\u00e9is", "form_1p": null, "form_2p": "no arregle", "form_3p": "no arreglen"}}, "ayudar": {"Gerund": "ayudando", "Past Participle": "ayudado", "Indicativo Presente": {"form_1s": "ayudo", "form_2s": "ayudas", "form_3s": "ayuda", "form_1p": "ayudamos", "form_2p": "ayud\u00e1is", "form_3p": "ayudan"}, "Indicativo Futuro": {"form_1s": "ayudar\u00e9", "form_2s": "ayudar\u00e1s", "form_3s": "ayudar\u00e1", "form_1p": "ayudaremos", "form_2p": "ayudar\u00e9is", "form_3p": "ayudar\u00e1n"}, "Indicativo Imperfecto": {"form_1s": "ayudaba", "form_2s": "ayudabas", "form_3s": "ayudaba", "form_1p": "ayud\u00e1bamos", "form_2p": "ayudabais", "form_3p": "ayudaban"}, "Indicativo Pret\u00e9rito": {"form_1s": "ayud\u00e9", "form_2s": "ayudaste", "form_3s": "ayud\u00f3", "form_1p": "ayudamos", "form_2p": "ayudasteis", "form_3p": "ayudaron"}, "Indicativo Condicional": {"form_1s": "ayudar\u00eda", "form_2s": "ayudar\u00edas", "form_3s": "ayudar\u00eda", "form_1p": "ayudar\u00edamos", "form_2p": "ayudar\u00edais", "form_3p": "ayudar\u00edan"}, "Indicativo Presente perfecto": {"form_1s": "he ayudado", "form_2s": "has ayudado", "form_3s": "ha ayudado", "form_1p": "hemos ayudado", "form_2p": "hab\u00e9is ayudado", "form_3p": "han ayudado"}, "Indicativo Futuro perfecto": {"form_1s": "habr\u00e9 ayudado", "form_2s": "habr\u00e1s ayudado", "form_3s": "habr\u00e1 ayudado", "form_1p": "habremos ayudado", "form_2p": "habr\u00e9is ayudado", "form_3p": "habr\u00e1n ayudado"}, "Indicativo Pluscuamperfecto": {"form_1s": "hab\u00eda ayudado", "form_2s": "hab\u00edas ayudado", "form_3s": "hab\u00eda ayudado", "form_1p": "hab\u00edamos ayudado", "form_2p": "hab\u00edais ayudado", "form_3p": "hab\u00edan ayudado"}, "Indicativo Pret\u00e9rito anterior": {"form_1s": "hube ayudado", "form_2s": "hubiste ayudado", "form_3s": "hubo ayudado", "form_1p": "hubimos ayudado", "form_2p": "hubisteis ayudado", "form_3p": "hubieron ayudado"}, "Indicativo Condicional perfecto": {"form_1s": "habr\u00eda ayudado", "form_2s": "habr\u00edas ayudado", "form_3s": "habr\u00eda ayudado", "form_1p": "habr\u00edamos ayudado", "form_2p": "habr\u00edais ayudado", "form_3p": "habr\u00edan ayudado"}, "Subjuntivo Presente": {"form_1s": "ayude", "form_2s": "ayudes", "form_3s": "ayude", "form_1p": "ayudemos", "form_2p": "ayud\u00e9is", "form_3p": "ayuden"}, "Subjuntivo Imperfecto": {"form_1s": "ayudara", "form_2s": "ayudaras", "form_3s": "ayudara", "form_1p": "ayud\u00e1ramos", "form_2p": "ayudarais", "form_3p": "ayudaran"}, "Subjuntivo Futuro": {"form_1s": "ayudare", "form_2s": "ayudares", "form_3s": "ayudare", "form_1p": "ayud\u00e1remos", "form_2p": "ayudareis", "form_3p": "ayudaren"}, "Subjuntivo Presente perfecto": {"form_1s": "haya ayudado", "form_2s": "hayas ayudado", "form_3s": "haya ayudado", "form_1p": "hayamos ayudado", "form_2p": "hay\u00e1is ayudado", "form_3p": "hayan ayudado"}, "Subjuntivo Futuro perfecto": {"form_1s": "hubiere ayudado", "form_2s": "hubieres ayudado", "form_3s": "hubiere ayudado", "form_1p": "hubi\u00e9remos ayudado", "form_2p": "hubiereis ayudado", "form_3p": "hubieren ayudado"}, "Subjuntivo Pluscuamperfecto": {"form_1s": "hubiera ayudado", "form_2s": "hubieras ayudado", "form_3s": "hubiera ayudado", "form_1p": "hubi\u00e9ramos ayudado", "form_2p": "hubierais ayudado", "form_3p": "hubieran ayudado"}, "Imperativo Afirmativo Presente": {"form_1s": null, "form_2s": "ayuda", "form_3s": "ayudad", "form_1p": null, "form_2p": "ayude", "form_3p": "ayuden"}, "Imperativo Negativo Presente": {"form_1s": null, "form_2s": "no ayudes", "form_3s": "no ayud\u00e9is", "form_1p": null, "form_2p": "no ayude", "form_3p": "no ayuden"}}, "arrepentirse": {"Gerund": "arrepinti\u00e9ndose", "Past Participle": "arrepentido", "Indicativo Presente": {"form_1s": "me arrepiento", "form_2s": "te arrepientes", "form_3s": "se arrepiente", "form_1p": "nos arrepentimos", "form_2p": "os arrepent\u00eds", "form_3p": "se arrepienten"}, "Indicativo Futuro": {"form_1s": "me arrepentir\u00e9", "form_2s": "te arrepentir\u00e1s", "form_3s": "se arrepentir\u00e1", "form_1p": "nos arrepentiremos", "form_2p": "os arrepentir\u00e9is", "form_3p": "se arrepentir\u00e1n"}, "Indicativo Imperfecto": {"form_1s": "me arrepent\u00eda", "form_2s": "te arrepent\u00edas", "form_3s": "se arrepent\u00eda", "form_1p": "nos arrepent\u00edamos", "form_2p": "os arrepent\u00edais", "form_3p": "se arrepent\u00edan"}, "Indicativo Pret\u00e9rito": {"form_1s": "me arrepent\u00ed", "form_2s": "te arrepentiste", "form_3s": "se arrepinti\u00f3", "form_1p": "nos arrepentimos", "form_2p": "os arrepentisteis", "form_3p": "se arrepintieron"}, "Indicativo Condicional": {"form_1s": "me arrepentir\u00eda", "form_2s": "te arrepentir\u00edas", "form_3s": "se arrepentir\u00eda", "form_1p": "nos arrepentir\u00edamos", "form_2p": "os arrepentir\u00edais", "form_3p": "se arrepentir\u00edan"}, "Indicativo Presente perfecto": {"form_1s": "me he arrepentido", "form_2s": "te has arrepentido", "form_3s": "se ha arrepentido", "form_1p": "nos hemos arrepentido", "form_2p": "os hab\u00e9is arrepentido", "form_3p": "se han arrepentido"}, "Indicativo Futuro perfecto": {"form_1s": "me habr\u00e9 arrepentido", "form_2s": "te habr\u00e1s arrepentido", "form_3s": "se habr\u00e1 arrepentido", "form_1p": "nos habremos arrepentido", "form_2p": "os habr\u00e9is arrepentido", "form_3p": "se habr\u00e1n arrepentido"}, "Indicativo Pluscuamperfecto": {"form_1s": "me hab\u00eda arrepentido", "form_2s": "te hab\u00edas arrepentido", "form_3s": "se hab\u00eda arrepentido", "form_1p": "nos hab\u00edamos arrepentido", "form_2p": "os hab\u00edais arrepentido", "form_3p": "se hab\u00edan arrepentido"}, "Indicativo Pret\u00e9rito anterior": {"form_1s": "me hube arrepentido", "form_2s": "te hubiste arrepentido", "form_3s": "se hubo arrepentido", "form_1p": "nos hubimos arrepentido", "form_2p": "os hubisteis arrepentido", "form_3p": "se hubieron arrepentido"}, "Indicativo Condicional perfecto": {"form_1s": "me habr\u00eda arrepentido", "form_2s": "te habr\u00edas arrepentido", "form_3s": "se habr\u00eda arrepentido", "form_1p": "nos habr\u00edamos arrepentido", "form_2p": "os habr\u00edais arrepentido", "form_3p": "se habr\u00edan arrepentido"}, "Subjuntivo Presente": {"form_1s": "me arrepienta", "form_2s": "te arrepientas", "form_3s": "se arrepienta", "form_1p": "nos arrepintamos", "form_2p": "os arrepint\u00e1is", "form_3p": "se arrepientan"}, "Subjuntivo Imperfecto": {"form_1s": "me arrepintiera", "form_2s": "te arrepintieras", "form_3s": "se arrepintiera", "form_1p": "nos arrepinti\u00e9ramos", "form_2p": "os arrepintierais", "form_3p": "se arrepintieran"}, "Subjuntivo Futuro": {"form_1s": "me arrepintiere", "form_2s": "te arrepintieres", "form_3s": "se arrepintiere", "form_1p": "nos arrepinti\u00e9remos", "form_2p": "os arrepintiereis", "form_3p": "se arrepintieren"}, "Subjuntivo Presente perfecto": {"form_1s": "me haya arrepentido", "form_2s": "te hayas arrepentido", "form_3s": "se haya arrepentido", "form_1p": "nos hayamos arrepentido", "form_2p": "os hay\u00e1is arrepentido", "form_3p": "se hayan arrepentido"}, "Subjuntivo Futuro perfecto": {"form_1s": "me hubiere arrepentido", "form_2s": "te hubieres arrepentido", "form_3s": "se hubiere arrepentido", "form_1p": "nos hubi\u00e9remos arrepentido", "form_2p": "os hubiereis arrepentido", "form_3p": "se hubieren arrepentido"}, "Subjuntivo Pluscuamperfecto": {"form_1s": "me hubiera arrepentido", "form_2s": "te hubieras arrepentido", "form_3s": "se hubiera arrepentido", "form_1p": "nos hubi\u00e9ramos arrepentido", "form_2p": "os hubierais arrepentido", "form_3p": "se hubieran arrepentido"}, "Imperativo Afirmativo Presente": {"form_1s": null, "form_2s": "arrepi\u00e9ntete", "form_3s": "arrepent\u00edos", "form_1p": null, "form_2p": "arrepi\u00e9ntase", "form_3p": "arrepi\u00e9ntanse"}, "Imperativo Negativo Presente": {"form_1s": null, "form_2s": "no te arrepientas", "form_3s": "no os arrepent\u00e1is", "form_1p": null, "form_2p": "no se arrepienta", "form_3p": "no se arrepientan"}}, "arrojar": {"Gerund": "arrojando", "Past Participle": "arrojado", "Indicativo Presente": {"form_1s": "arrojo", "form_2s": "arrojas", "form_3s": "arroja", "form_1p": "arrojamos", "form_2p": "arroj\u00e1is", "form_3p": "arrojan"}, "Indicativo Futuro": {"form_1s": "arrojar\u00e9", "form_2s": "arrojar\u00e1s", "form_3s": "arrojar\u00e1", "form_1p": "arrojaremos", "form_2p": "arrojar\u00e9is", "form_3p": "arrojar\u00e1n"}, "Indicativo Imperfecto": {"form_1s": "arrojaba", "form_2s": "arrojabas", "form_3s": "arrojaba", "form_1p": "arroj\u00e1bamos", "form_2p": "arrojabais", "form_3p": "arrojaban"}, "Indicativo Pret\u00e9rito": {"form_1s": "arroj\u00e9", "form_2s": "arrojaste", "form_3s": "arroj\u00f3", "form_1p": "arrojamos", "form_2p": "arrojasteis", "form_3p": "arrojaron"}, "Indicativo Condicional": {"form_1s": "arrojar\u00eda", "form_2s": "arrojar\u00edas", "form_3s": "arrojar\u00eda", "form_1p": "arrojar\u00edamos", "form_2p": "arrojar\u00edais", "form_3p": "arrojar\u00edan"}, "Indicativo Presente perfecto": {"form_1s": "he arrojado", "form_2s": "has arrojado", "form_3s": "ha arrojado", "form_1p": "hemos arrojado", "form_2p": "hab\u00e9is arrojado", "form_3p": "han arrojado"}, "Indicativo Futuro perfecto": {"form_1s": "habr\u00e9 arrojado", "form_2s": "habr\u00e1s arrojado", "form_3s": "habr\u00e1 arrojado", "form_1p": "habremos arrojado", "form_2p": "habr\u00e9is arrojado", "form_3p": "habr\u00e1n arrojado"}, "Indicativo Pluscuamperfecto": {"form_1s": "hab\u00eda arrojado", "form_2s": "hab\u00edas arrojado", "form_3s": "hab\u00eda arrojado", "form_1p": "hab\u00edamos arrojado", "form_2p": "hab\u00edais arrojado", "form_3p": "hab\u00edan arrojado"}, "Indicativo Pret\u00e9rito anterior": {"form_1s": "hube arrojado", "form_2s": "hubiste arrojado", "form_3s": "hubo arrojado", "form_1p": "hubimos arrojado", "form_2p": "hubisteis arrojado", "form_3p": "hubieron arrojado"}, "Indicativo Condicional perfecto": {"form_1s": "habr\u00eda arrojado", "form_2s": "habr\u00edas arrojado", "form_3s": "habr\u00eda arrojado", "form_1p": "habr\u00edamos arrojado", "form_2p": "habr\u00edais arrojado", "form_3p": "habr\u00edan arrojado"}, "Subjuntivo Presente": {"form_1s": "arroje", "form_2s": "arrojes", "form_3s": "arroje", "form_1p": "arrojemos", "form_2p": "arroj\u00e9is", "form_3p": "arrojen"}, "Subjuntivo Imperfecto": {"form_1s": "arrojara", "form_2s": "arrojaras", "form_3s": "arrojara", "form_1p": "arroj\u00e1ramos", "form_2p": "arrojarais", "form_3p": "arrojaran"}, "Subjuntivo Futuro": {"form_1s": "arrojare", "form_2s": "arrojares", "form_3s": "arrojare", "form_1p": "arroj\u00e1remos", "form_2p": "arrojareis", "form_3p": "arrojaren"}, "Subjuntivo Presente perfecto": {"form_1s": "haya arrojado", "form_2s": "hayas arrojado", "form_3s": "haya arrojado", "form_1p": "hayamos arrojado", "form_2p": "hay\u00e1is arrojado", "form_3p": "hayan arrojado"}, "Subjuntivo Futuro perfecto": {"form_1s": "hubiere arrojado", "form_2s": "hubieres arrojado", "form_3s": "hubiere arrojado", "form_1p": "hubi\u00e9remos arrojado", "form_2p": "hubiereis arrojado", "form_3p": "hubieren arrojado"}, "Subjuntivo Pluscuamperfecto": {"form_1s": "hubiera arrojado", "form_2s": "hubieras arrojado", "form_3s": "hubiera arrojado", "form_1p": "hubi\u00e9ramos arrojado", "form_2p": "hubierais arrojado", "form_3p": "hubieran arrojado"}, "Imperativo Afirmativo Presente": {"form_1s": null, "form_2s": "arroja", "form_3s": "arrojad", "form_1p": null, "form_2p": "arroje", "form_3p": "arrojen"}, "Imperativo Negativo Presente": {"form_1s": null, "form_2s": "no arrojes", "form_3s": "no arroj\u00e9is", "form_1p": null, "form_2p": "no arroje", "form_3p": "no arrojen"}}, "asociar": {"Gerund": "asociando", "Past Participle": "asociado", "Indicativo Presente": {"form_1s": "asocio", "form_2s": "asocias", "form_3s": "asocia", "form_1p": "asociamos", "form_2p": "asoci\u00e1is", "form_3p": "asocian"}, "Indicativo Futuro": {"form_1s": "asociar\u00e9", "form_2s": "asociar\u00e1s", "form_3s": "asociar\u00e1", "form_1p": "asociaremos", "form_2p": "asociar\u00e9is", "form_3p": "asociar\u00e1n"}, "Indicativo Imperfecto": {"form_1s": "asociaba", "form_2s": "asociabas", "form_3s": "asociaba", "form_1p": "asoci\u00e1bamos", "form_2p": "asociabais", "form_3p": "asociaban"}, "Indicativo Pret\u00e9rito": {"form_1s": "asoci\u00e9", "form_2s": "asociaste", "form_3s": "asoci\u00f3", "form_1p": "asociamos", "form_2p": "asociasteis", "form_3p": "asociaron"}, "Indicativo Condicional": {"form_1s": "asociar\u00eda", "form_2s": "asociar\u00edas", "form_3s": "asociar\u00eda", "form_1p": "asociar\u00edamos", "form_2p": "asociar\u00edais", "form_3p": "asociar\u00edan"}, "Indicativo Presente perfecto": {"form_1s": "he asociado", "form_2s": "has asociado", "form_3s": "ha asociado", "form_1p": "hemos asociado", "form_2p": "hab\u00e9is asociado", "form_3p": "han asociado"}, "Indicativo Futuro perfecto": {"form_1s": "habr\u00e9 asociado", "form_2s": "habr\u00e1s asociado", "form_3s": "habr\u00e1 asociado", "form_1p": "habremos asociado", "form_2p": "habr\u00e9is asociado", "form_3p": "habr\u00e1n asociado"}, "Indicativo Pluscuamperfecto": {"form_1s": "hab\u00eda asociado", "form_2s": "hab\u00edas asociado", "form_3s": "hab\u00eda asociado", "form_1p": "hab\u00edamos asociado", "form_2p": "hab\u00edais asociado", "form_3p": "hab\u00edan asociado"}, "Indicativo Pret\u00e9rito anterior": {"form_1s": "hube asociado", "form_2s": "hubiste asociado", "form_3s": "hubo asociado", "form_1p": "hubimos asociado", "form_2p": "hubisteis asociado", "form_3p": "hubieron asociado"}, "Indicativo Condicional perfecto": {"form_1s": "habr\u00eda asociado", "form_2s": "habr\u00edas asociado", "form_3s": "habr\u00eda asociado", "form_1p": "habr\u00edamos asociado", "form_2p": "habr\u00edais asociado", "form_3p": "habr\u00edan asociado"}, "Subjuntivo Presente": {"form_1s": "asocie", "form_2s": "asocies", "form_3s": "asocie", "form_1p": "asociemos", "form_2p": "asoci\u00e9is", "form_3p": "asocien"}, "Subjuntivo Imperfecto": {"form_1s": "asociara", "form_2s": "asociaras", "form_3s": "asociara", "form_1p": "asoci\u00e1ramos", "form_2p": "asociarais", "form_3p": "asociaran"}, "Subjuntivo Futuro": {"form_1s": "asociare", "form_2s": "asociares", "form_3s": "asociare", "form_1p": "asoci\u00e1remos", "form_2p": "asociareis", "form_3p": "asociaren"}, "Subjuntivo Presente perfecto": {"form_1s": "haya asociado", "form_2s": "hayas asociado", "form_3s": "haya asociado", "form_1p": "hayamos asociado", "form_2p": "hay\u00e1is asociado", "form_3p": "hayan asociado"}, "Subjuntivo Futuro perfecto": {"form_1s": "hubiere asociado", "form_2s": "hubieres asociado", "form_3s": "hubiere asociado", "form_1p": "hubi\u00e9remos asociado", "form_2p": "hubiereis asociado", "form_3p": "hubieren asociado"}, "Subjuntivo Pluscuamperfecto": {"form_1s": "hubiera asociado", "form_2s": "hubieras asociado", "form_3s": "hubiera asociado", "form_1p": "hubi\u00e9ramos asociado", "form_2p": "hubierais asociado", "form_3p": "hubieran asociado"}, "Imperativo Afirmativo Presente": {"form_1s": null, "form_2s": "asocia", "form_3s": "asociad", "form_1p": null, "form_2p": "asocie", "form_3p": "asocien"}, "Imperativo Negativo Presente": {"form_1s": null, "form_2s": "no asocies", "form_3s": "no asoci\u00e9is", "form_1p": null, "form_2p": "no asocie", "form_3p": "no asocien"}}, "aspirar": {"Gerund": "aspirando", "Past Participle": "aspirado", "Indicativo Presente": {"form_1s": "aspiro", "form_2s": "aspiras", "form_3s": "aspira", "form_1p": "aspiramos", "form_2p": "aspir\u00e1is", "form_3p": "aspiran"}, "Indicativo Futuro": {"form_1s": "aspirar\u00e9", "form_2s": "aspirar\u00e1s", "form_3s": "aspirar\u00e1", "form_1p": "aspiraremos", "form_2p": "aspirar\u00e9is", "form_3p": "aspirar\u00e1n"}, "Indicativo Imperfecto": {"form_1s": "aspiraba", "form_2s": "aspirabas", "form_3s": "aspiraba", "form_1p": "aspir\u00e1bamos", "form_2p": "aspirabais", "form_3p": "aspiraban"}, "Indicativo Pret\u00e9rito": {"form_1s": "aspir\u00e9", "form_2s": "aspiraste", "form_3s": "aspir\u00f3", "form_1p": "aspiramos", "form_2p": "aspirasteis", "form_3p": "aspiraron"}, "Indicativo Condicional": {"form_1s": "aspirar\u00eda", "form_2s": "aspirar\u00edas", "form_3s": "aspirar\u00eda", "form_1p": "aspirar\u00edamos", "form_2p": "aspirar\u00edais", "form_3p": "aspirar\u00edan"}, "Indicativo Presente perfecto": {"form_1s": "he aspirado", "form_2s": "has aspirado", "form_3s": "ha aspirado", "form_1p": "hemos aspirado", "form_2p": "hab\u00e9is aspirado", "form_3p": "han aspirado"}, "Indicativo Futuro perfecto": {"form_1s": "habr\u00e9 aspirado", "form_2s": "habr\u00e1s aspirado", "form_3s": "habr\u00e1 aspirado", "form_1p": "habremos aspirado", "form_2p": "habr\u00e9is aspirado", "form_3p": "habr\u00e1n aspirado"}, "Indicativo Pluscuamperfecto": {"form_1s": "hab\u00eda aspirado", "form_2s": "hab\u00edas aspirado", "form_3s": "hab\u00eda aspirado", "form_1p": "hab\u00edamos aspirado", "form_2p": "hab\u00edais aspirado", "form_3p": "hab\u00edan aspirado"}, "Indicativo Pret\u00e9rito anterior": {"form_1s": "hube aspirado", "form_2s": "hubiste aspirado", "form_3s": "hubo aspirado", "form_1p": "hubimos aspirado", "form_2p": "hubisteis aspirado", "form_3p": "hubieron aspirado"}, "Indicativo Condicional perfecto": {"form_1s": "habr\u00eda aspirado", "form_2s": "habr\u00edas aspirado", "form_3s": "habr\u00eda aspirado", "form_1p": "habr\u00edamos aspirado", "form_2p": "habr\u00edais aspirado", "form_3p": "habr\u00edan aspirado"}, "Subjuntivo Presente": {"form_1s": "aspire", "form_2s": "aspires", "form_3s": "aspire", "form_1p": "aspiremos", "form_2p": "aspir\u00e9is", "form_3p": "aspiren"}, "Subjuntivo Imperfecto": {"form_1s": "aspirara", "form_2s": "aspiraras", "form_3s": "aspirara", "form_1p": "aspir\u00e1ramos", "form_2p": "aspirarais", "form_3p": "aspiraran"}, "Subjuntivo Futuro": {"form_1s": "aspirare", "form_2s": "aspirares", "form_3s": "aspirare", "form_1p": "aspir\u00e1remos", "form_2p": "aspirareis", "form_3p": "aspiraren"}, "Subjuntivo Presente perfecto": {"form_1s": "haya aspirado", "form_2s": "hayas aspirado", "form_3s": "haya aspirado", "form_1p": "hayamos aspirado", "form_2p": "hay\u00e1is aspirado", "form_3p": "hayan aspirado"}, "Subjuntivo Futuro perfecto": {"form_1s": "hubiere aspirado", "form_2s": "hubieres aspirado", "form_3s": "hubiere aspirado", "form_1p": "hubi\u00e9remos aspirado", "form_2p": "hubiereis aspirado", "form_3p": "hubieren aspirado"}, "Subjuntivo Pluscuamperfecto": {"form_1s": "hubiera aspirado", "form_2s": "hubieras aspirado", "form_3s": "hubiera aspirado", "form_1p": "hubi\u00e9ramos aspirado", "form_2p": "hubierais aspirado", "form_3p": "hubieran aspirado"}, "Imperativo Afirmativo Presente": {"form_1s": null, "form_2s": "aspira", "form_3s": "aspirad", "form_1p": null, "form_2p": "aspire", "form_3p": "aspiren"}, "Imperativo Negativo Presente": {"form_1s": null, "form_2s": "no aspires", "form_3s": "no aspir\u00e9is", "form_1p": null, "form_2p": "no aspire", "form_3p": "no aspiren"}}, "asustar": {"Gerund": "asustando", "Past Participle": "asustado", "Indicativo Presente": {"form_1s": "asusto", "form_2s": "asustas", "form_3s": "asusta", "form_1p": "asustamos", "form_2p": "asust\u00e1is", "form_3p": "asustan"}, "Indicativo Futuro": {"form_1s": "asustar\u00e9", "form_2s": "asustar\u00e1s", "form_3s": "asustar\u00e1", "form_1p": "asustaremos", "form_2p": "asustar\u00e9is", "form_3p": "asustar\u00e1n"}, "Indicativo Imperfecto": {"form_1s": "asustaba", "form_2s": "asustabas", "form_3s": "asustaba", "form_1p": "asust\u00e1bamos", "form_2p": "asustabais", "form_3p": "asustaban"}, "Indicativo Pret\u00e9rito": {"form_1s": "asust\u00e9", "form_2s": "asustaste", "form_3s": "asust\u00f3", "form_1p": "asustamos", "form_2p": "asustasteis", "form_3p": "asustaron"}, "Indicativo Condicional": {"form_1s": "asustar\u00eda", "form_2s": "asustar\u00edas", "form_3s": "asustar\u00eda", "form_1p": "asustar\u00edamos", "form_2p": "asustar\u00edais", "form_3p": "asustar\u00edan"}, "Indicativo Presente perfecto": {"form_1s": "he asustado", "form_2s": "has asustado", "form_3s": "ha asustado", "form_1p": "hemos asustado", "form_2p": "hab\u00e9is asustado", "form_3p": "han asustado"}, "Indicativo Futuro perfecto": {"form_1s": "habr\u00e9 asustado", "form_2s": "habr\u00e1s asustado", "form_3s": "habr\u00e1 asustado", "form_1p": "habremos asustado", "form_2p": "habr\u00e9is asustado", "form_3p": "habr\u00e1n asustado"}, "Indicativo Pluscuamperfecto": {"form_1s": "hab\u00eda asustado", "form_2s": "hab\u00edas asustado", "form_3s": "hab\u00eda asustado", "form_1p": "hab\u00edamos asustado", "form_2p": "hab\u00edais asustado", "form_3p": "hab\u00edan asustado"}, "Indicativo Pret\u00e9rito anterior": {"form_1s": "hube asustado", "form_2s": "hubiste asustado", "form_3s": "hubo asustado", "form_1p": "hubimos asustado", "form_2p": "hubisteis asustado", "form_3p": "hubieron asustado"}, "Indicativo Condicional perfecto": {"form_1s": "habr\u00eda asustado", "form_2s": "habr\u00edas asustado", "form_3s": "habr\u00eda asustado", "form_1p": "habr\u00edamos asustado", "form_2p": "habr\u00edais asustado", "form_3p": "habr\u00edan asustado"}, "Subjuntivo Presente": {"form_1s": "asuste", "form_2s": "asustes", "form_3s": "asuste", "form_1p": "asustemos", "form_2p": "asust\u00e9is", "form_3p": "asusten"}, "Subjuntivo Imperfecto": {"form_1s": "asustara", "form_2s": "asustaras", "form_3s": "asustara", "form_1p": "asust\u00e1ramos", "form_2p": "asustarais", "form_3p": "asustaran"}, "Subjuntivo Futuro": {"form_1s": "asustare", "form_2s": "asustares", "form_3s": "asustare", "form_1p": "asust\u00e1remos", "form_2p": "asustareis", "form_3p": "asustaren"}, "Subjuntivo Presente perfecto": {"form_1s": "haya asustado", "form_2s": "hayas asustado", "form_3s": "haya asustado", "form_1p": "hayamos asustado", "form_2p": "hay\u00e1is asustado", "form_3p": "hayan asustado"}, "Subjuntivo Futuro perfecto": {"form_1s": "hubiere asustado", "form_2s": "hubieres asustado", "form_3s": "hubiere asustado", "form_1p": "hubi\u00e9remos asustado", "form_2p": "hubiereis asustado", "form_3p": "hubieren asustado"}, "Subjuntivo Pluscuamperfecto": {"form_1s": "hubiera asustado", "form_2s": "hubieras asustado", "form_3s": "hubiera asustado", "form_1p": "hubi\u00e9ramos asustado", "form_2p": "hubierais asustado", "form_3p": "hubieran asustado"}, "Imperativo Afirmativo Presente": {"form_1s": null, "form_2s": "asusta", "form_3s": "asustad", "form_1p": null, "form_2p": "asuste", "form_3p": "asusten"}, "Imperativo Negativo Presente": {"form_1s": null, "form_2s": "no asustes", "form_3s": "no asust\u00e9is", "form_1p": null, "form_2p": "no asuste", "form_3p": "no asusten"}}, "asustarse": {"Gerund": "asust\u00e1ndose", "Past Participle": "asustado", "Indicativo Presente": {"form_1s": "me asusto", "form_2s": "te asustas", "form_3s": "se asusta", "form_1p": "nos asustamos", "form_2p": "os asust\u00e1is", "form_3p": "se asustan"}, "Indicativo Futuro": {"form_1s": "me asustar\u00e9", "form_2s": "te asustar\u00e1s", "form_3s": "se asustar\u00e1", "form_1p": "nos asustaremos", "form_2p": "os asustar\u00e9is", "form_3p": "se asustar\u00e1n"}, "Indicativo Imperfecto": {"form_1s": "me asustaba", "form_2s": "te asustabas", "form_3s": "se asustaba", "form_1p": "nos asust\u00e1bamos", "form_2p": "os asustabais", "form_3p": "se asustaban"}, "Indicativo Pret\u00e9rito": {"form_1s": "me asust\u00e9", "form_2s": "te asustaste", "form_3s": "se asust\u00f3", "form_1p": "nos asustamos", "form_2p": "os asustasteis", "form_3p": "se asustaron"}, "Indicativo Condicional": {"form_1s": "me asustar\u00eda", "form_2s": "te asustar\u00edas", "form_3s": "se asustar\u00eda", "form_1p": "nos asustar\u00edamos", "form_2p": "os asustar\u00edais", "form_3p": "se asustar\u00edan"}, "Indicativo Presente perfecto": {"form_1s": "me he asustado", "form_2s": "te has asustado", "form_3s": "se ha asustado", "form_1p": "nos hemos asustado", "form_2p": "os hab\u00e9is asustado", "form_3p": "se han asustado"}, "Indicativo Futuro perfecto": {"form_1s": "me habr\u00e9 asustado", "form_2s": "te habr\u00e1s asustado", "form_3s": "se habr\u00e1 asustado", "form_1p": "nos habremos asustado", "form_2p": "os habr\u00e9is asustado", "form_3p": "se habr\u00e1n asustado"}, "Indicativo Pluscuamperfecto": {"form_1s": "me hab\u00eda asustado", "form_2s": "te hab\u00edas asustado", "form_3s": "se hab\u00eda asustado", "form_1p": "nos hab\u00edamos asustado", "form_2p": "os hab\u00edais asustado", "form_3p": "se hab\u00edan asustado"}, "Indicativo Pret\u00e9rito anterior": {"form_1s": "me hube asustado", "form_2s": "te hubiste asustado", "form_3s": "se hubo asustado", "form_1p": "nos hubimos asustado", "form_2p": "os hubisteis asustado", "form_3p": "se hubieron asustado"}, "Indicativo Condicional perfecto": {"form_1s": "me habr\u00eda asustado", "form_2s": "te habr\u00edas asustado", "form_3s": "se habr\u00eda asustado", "form_1p": "nos habr\u00edamos asustado", "form_2p": "os habr\u00edais asustado", "form_3p": "se habr\u00edan asustado"}, "Subjuntivo Presente": {"form_1s": "me asuste", "form_2s": "te asustes", "form_3s": "se asuste", "form_1p": "nos asustemos", "form_2p": "os asust\u00e9is", "form_3p": "se asusten"}, "Subjuntivo Imperfecto": {"form_1s": "me asustara", "form_2s": "te asustaras", "form_3s": "se asustara", "form_1p": "nos asust\u00e1ramos", "form_2p": "os asustarais", "form_3p": "se asustaran"}, "Subjuntivo Futuro": {"form_1s": "me asustare", "form_2s": "te asustares", "form_3s": "se asustare", "form_1p": "nos asust\u00e1remos", "form_2p": "os asustareis", "form_3p": "se asustaren"}, "Subjuntivo Presente perfecto": {"form_1s": "me haya asustado", "form_2s": "te hayas asustado", "form_3s": "se haya asustado", "form_1p": "nos hayamos asustado", "form_2p": "os hay\u00e1is asustado", "form_3p": "se hayan asustado"}, "Subjuntivo Futuro perfecto": {"form_1s": "me hubiere asustado", "form_2s": "te hubieres asustado", "form_3s": "se hubiere asustado", "form_1p": "nos hubi\u00e9remos asustado", "form_2p": "os hubiereis asustado", "form_3p": "se hubieren asustado"}, "Subjuntivo Pluscuamperfecto": {"form_1s": "me hubiera asustado", "form_2s": "te hubieras asustado", "form_3s": "se hubiera asustado", "form_1p": "nos hubi\u00e9ramos asustado", "form_2p": "os hubierais asustado", "form_3p": "se hubieran asustado"}, "Imperativo Afirmativo Presente": {"form_1s": null, "form_2s": "as\u00fastate", "form_3s": "asustaos", "form_1p": null, "form_2p": "as\u00fastese", "form_3p": "as\u00fastense"}, "Imperativo Negativo Presente": {"form_1s": null, "form_2s": "no te asustes", "form_3s": "no os asust\u00e9is", "form_1p": null, "form_2p": "no se asuste", "form_3p": "no se asusten"}}, "atacar": {"Gerund": "atacando", "Past Participle": "atacado", "Indicativo Presente": {"form_1s": "ataco", "form_2s": "atacas", "form_3s": "ataca", "form_1p": "atacamos", "form_2p": "atac\u00e1is", "form_3p": "atacan"}, "Indicativo Futuro": {"form_1s": "atacar\u00e9", "form_2s": "atacar\u00e1s", "form_3s": "atacar\u00e1", "form_1p": "atacaremos", "form_2p": "atacar\u00e9is", "form_3p": "atacar\u00e1n"}, "Indicativo Imperfecto": {"form_1s": "atacaba", "form_2s": "atacabas", "form_3s": "atacaba", "form_1p": "atac\u00e1bamos", "form_2p": "atacabais", "form_3p": "atacaban"}, "Indicativo Pret\u00e9rito": {"form_1s": "ataqu\u00e9", "form_2s": "atacaste", "form_3s": "atac\u00f3", "form_1p": "atacamos", "form_2p": "atacasteis", "form_3p": "atacaron"}, "Indicativo Condicional": {"form_1s": "atacar\u00eda", "form_2s": "atacar\u00edas", "form_3s": "atacar\u00eda", "form_1p": "atacar\u00edamos", "form_2p": "atacar\u00edais", "form_3p": "atacar\u00edan"}, "Indicativo Presente perfecto": {"form_1s": "he atacado", "form_2s": "has atacado", "form_3s": "ha atacado", "form_1p": "hemos atacado", "form_2p": "hab\u00e9is atacado", "form_3p": "han atacado"}, "Indicativo Futuro perfecto": {"form_1s": "habr\u00e9 atacado", "form_2s": "habr\u00e1s atacado", "form_3s": "habr\u00e1 atacado", "form_1p": "habremos atacado", "form_2p": "habr\u00e9is atacado", "form_3p": "habr\u00e1n atacado"}, "Indicativo Pluscuamperfecto": {"form_1s": "hab\u00eda atacado", "form_2s": "hab\u00edas atacado", "form_3s": "hab\u00eda atacado", "form_1p": "hab\u00edamos atacado", "form_2p": "hab\u00edais atacado", "form_3p": "hab\u00edan atacado"}, "Indicativo Pret\u00e9rito anterior": {"form_1s": "hube atacado", "form_2s": "hubiste atacado", "form_3s": "hubo atacado", "form_1p": "hubimos atacado", "form_2p": "hubisteis atacado", "form_3p": "hubieron atacado"}, "Indicativo Condicional perfecto": {"form_1s": "habr\u00eda atacado", "form_2s": "habr\u00edas atacado", "form_3s": "habr\u00eda atacado", "form_1p": "habr\u00edamos atacado", "form_2p": "habr\u00edais atacado", "form_3p": "habr\u00edan atacado"}, "Subjuntivo Presente": {"form_1s": "ataque", "form_2s": "ataques", "form_3s": "ataque", "form_1p": "ataquemos", "form_2p": "ataqu\u00e9is", "form_3p": "ataquen"}, "Subjuntivo Imperfecto": {"form_1s": "atacara", "form_2s": "atacaras", "form_3s": "atacara", "form_1p": "atac\u00e1ramos", "form_2p": "atacarais", "form_3p": "atacaran"}, "Subjuntivo Futuro": {"form_1s": "atacare", "form_2s": "atacares", "form_3s": "atacare", "form_1p": "atac\u00e1remos", "form_2p": "atacareis", "form_3p": "atacaren"}, "Subjuntivo Presente perfecto": {"form_1s": "haya atacado", "form_2s": "hayas atacado", "form_3s": "haya atacado", "form_1p": "hayamos atacado", "form_2p": "hay\u00e1is atacado", "form_3p": "hayan atacado"}, "Subjuntivo Futuro perfecto": {"form_1s": "hubiere atacado", "form_2s": "hubieres atacado", "form_3s": "hubiere atacado", "form_1p": "hubi\u00e9remos atacado", "form_2p": "hubiereis atacado", "form_3p": "hubieren atacado"}, "Subjuntivo Pluscuamperfecto": {"form_1s": "hubiera atacado", "form_2s": "hubieras atacado", "form_3s": "hubiera atacado", "form_1p": "hubi\u00e9ramos atacado", "form_2p": "hubierais atacado", "form_3p": "hubieran atacado"}, "Imperativo Afirmativo Presente": {"form_1s": null, "form_2s": "ataca", "form_3s": "atacad", "form_1p": null, "form_2p": "ataque", "form_3p": "ataquen"}, "Imperativo Negativo Presente": {"form_1s": null, "form_2s": "no ataques", "form_3s": "no ataqu\u00e9is", "form_1p": null, "form_2p": "no ataque", "form_3p": "no ataquen"}}, "atender": {"Gerund": "atendiendo", "Past Participle": "atendido", "Indicativo Presente": {"form_1s": "atiendo", "form_2s": "atiendes", "form_3s": "atiende", "form_1p": "atendemos", "form_2p": "atend\u00e9is", "form_3p": "atienden"}, "Indicativo Futuro": {"form_1s": "atender\u00e9", "form_2s": "atender\u00e1s", "form_3s": "atender\u00e1", "form_1p": "atenderemos", "form_2p": "atender\u00e9is", "form_3p": "atender\u00e1n"}, "Indicativo Imperfecto": {"form_1s": "atend\u00eda", "form_2s": "atend\u00edas", "form_3s": "atend\u00eda", "form_1p": "atend\u00edamos", "form_2p": "atend\u00edais", "form_3p": "atend\u00edan"}, "Indicativo Pret\u00e9rito": {"form_1s": "atend\u00ed", "form_2s": "atendiste", "form_3s": "atendi\u00f3", "form_1p": "atendimos", "form_2p": "atendisteis", "form_3p": "atendieron"}, "Indicativo Condicional": {"form_1s": "atender\u00eda", "form_2s": "atender\u00edas", "form_3s": "atender\u00eda", "form_1p": "atender\u00edamos", "form_2p": "atender\u00edais", "form_3p": "atender\u00edan"}, "Indicativo Presente perfecto": {"form_1s": "he atendido", "form_2s": "has atendido", "form_3s": "ha atendido", "form_1p": "hemos atendido", "form_2p": "hab\u00e9is atendido", "form_3p": "han atendido"}, "Indicativo Futuro perfecto": {"form_1s": "habr\u00e9 atendido", "form_2s": "habr\u00e1s atendido", "form_3s": "habr\u00e1 atendido", "form_1p": "habremos atendido", "form_2p": "habr\u00e9is atendido", "form_3p": "habr\u00e1n atendido"}, "Indicativo Pluscuamperfecto": {"form_1s": "hab\u00eda atendido", "form_2s": "hab\u00edas atendido", "form_3s": "hab\u00eda atendido", "form_1p": "hab\u00edamos atendido", "form_2p": "hab\u00edais atendido", "form_3p": "hab\u00edan atendido"}, "Indicativo Pret\u00e9rito anterior": {"form_1s": "hube atendido", "form_2s": "hubiste atendido", "form_3s": "hubo atendido", "form_1p": "hubimos atendido", "form_2p": "hubisteis atendido", "form_3p": "hubieron atendido"}, "Indicativo Condicional perfecto": {"form_1s": "habr\u00eda atendido", "form_2s": "habr\u00edas atendido", "form_3s": "habr\u00eda atendido", "form_1p": "habr\u00edamos atendido", "form_2p": "habr\u00edais atendido", "form_3p": "habr\u00edan atendido"}, "Subjuntivo Presente": {"form_1s": "atienda", "form_2s": "atiendas", "form_3s": "atienda", "form_1p": "atendamos", "form_2p": "atend\u00e1is", "form_3p": "atiendan"}, "Subjuntivo Imperfecto": {"form_1s": "atendiera", "form_2s": "atendieras", "form_3s": "atendiera", "form_1p": "atendi\u00e9ramos", "form_2p": "atendierais", "form_3p": "atendieran"}, "Subjuntivo Futuro": {"form_1s": "atendiere", "form_2s": "atendieres", "form_3s": "atendiere", "form_1p": "atendi\u00e9remos", "form_2p": "atendiereis", "form_3p": "atendieren"}, "Subjuntivo Presente perfecto": {"form_1s": "haya atendido", "form_2s": "hayas atendido", "form_3s": "haya atendido", "form_1p": "hayamos atendido", "form_2p": "hay\u00e1is atendido", "form_3p": "hayan atendido"}, "Subjuntivo Futuro perfecto": {"form_1s": "hubiere atendido", "form_2s": "hubieres atendido", "form_3s": "hubiere atendido", "form_1p": "hubi\u00e9remos atendido", "form_2p": "hubiereis atendido", "form_3p": "hubieren atendido"}, "Subjuntivo Pluscuamperfecto": {"form_1s": "hubiera atendido", "form_2s": "hubieras atendido", "form_3s": "hubiera atendido", "form_1p": "hubi\u00e9ramos atendido", "form_2p": "hubierais atendido", "form_3p": "hubieran atendido"}, "Imperativo Afirmativo Presente": {"form_1s": null, "form_2s": "atiende", "form_3s": "atended", "form_1p": null, "form_2p": "atienda", "form_3p": "atiendan"}, "Imperativo Negativo Presente": {"form_1s": null, "form_2s": "no atiendas", "form_3s": "no atend\u00e1is", "form_1p": null, "form_2p": "no atienda", "form_3p": "no atiendan"}}, "atraer": {"Gerund": "atrayendo", "Past Participle": "atra\u00eddo", "Indicativo Presente": {"form_1s": "atraigo", "form_2s": "atraes", "form_3s": "atrae", "form_1p": "atraemos", "form_2p": "atra\u00e9is", "form_3p": "atraen"}, "Indicativo Futuro": {"form_1s": "atraer\u00e9", "form_2s": "atraer\u00e1s", "form_3s": "atraer\u00e1", "form_1p": "atraeremos", "form_2p": "atraer\u00e9is", "form_3p": "atraer\u00e1n"}, "Indicativo Imperfecto": {"form_1s": "atra\u00eda", "form_2s": "atra\u00edas", "form_3s": "atra\u00eda", "form_1p": "atra\u00edamos", "form_2p": "atra\u00edais", "form_3p": "atra\u00edan"}, "Indicativo Pret\u00e9rito": {"form_1s": "atraje", "form_2s": "atrajiste", "form_3s": "atrajo", "form_1p": "atrajimos", "form_2p": "atrajisteis", "form_3p": "atrajeron"}, "Indicativo Condicional": {"form_1s": "atraer\u00eda", "form_2s": "atraer\u00edas", "form_3s": "atraer\u00eda", "form_1p": "atraer\u00edamos", "form_2p": "atraer\u00edais", "form_3p": "atraer\u00edan"}, "Indicativo Presente perfecto": {"form_1s": "he atra\u00eddo", "form_2s": "has atra\u00eddo", "form_3s": "ha atra\u00eddo", "form_1p": "hemos atra\u00eddo", "form_2p": "hab\u00e9is atra\u00eddo", "form_3p": "han atra\u00eddo"}, "Indicativo Futuro perfecto": {"form_1s": "habr\u00e9 atra\u00eddo", "form_2s": "habr\u00e1s atra\u00eddo", "form_3s": "habr\u00e1 atra\u00eddo", "form_1p": "habremos atra\u00eddo", "form_2p": "habr\u00e9is atra\u00eddo", "form_3p": "habr\u00e1n atra\u00eddo"}, "Indicativo Pluscuamperfecto": {"form_1s": "hab\u00eda atra\u00eddo", "form_2s": "hab\u00edas atra\u00eddo", "form_3s": "hab\u00eda atra\u00eddo", "form_1p": "hab\u00edamos atra\u00eddo", "form_2p": "hab\u00edais atra\u00eddo", "form_3p": "hab\u00edan atra\u00eddo"}, "Indicativo Pret\u00e9rito anterior": {"form_1s": "hube atra\u00eddo", "form_2s": "hubiste atra\u00eddo", "form_3s": "hubo atra\u00eddo", "form_1p": "hubimos atra\u00eddo", "form_2p": "hubisteis atra\u00eddo", "form_3p": "hubieron atra\u00eddo"}, "Indicativo Condicional perfecto": {"form_1s": "habr\u00eda atra\u00eddo", "form_2s": "habr\u00edas atra\u00eddo", "form_3s": "habr\u00eda atra\u00eddo", "form_1p": "habr\u00edamos atra\u00eddo", "form_2p": "habr\u00edais atra\u00eddo", "form_3p": "habr\u00edan atra\u00eddo"}, "Subjuntivo Presente": {"form_1s": "atraiga", "form_2s": "atraigas", "form_3s": "atraiga", "form_1p": "atraigamos", "form_2p": "atraig\u00e1is", "form_3p": "atraigan"}, "Subjuntivo Imperfecto": {"form_1s": "atrajera", "form_2s": "atrajeras", "form_3s": "atrajera", "form_1p": "atraj\u00e9ramos", "form_2p": "atrajerais", "form_3p": "atrajeran"}, "Subjuntivo Futuro": {"form_1s": "atrajere", "form_2s": "atrajeres", "form_3s": "atrajere", "form_1p": "atraj\u00e9remos", "form_2p": "atrajereis", "form_3p": "atrajeren"}, "Subjuntivo Presente perfecto": {"form_1s": "haya atra\u00eddo", "form_2s": "hayas atra\u00eddo", "form_3s": "haya atra\u00eddo", "form_1p": "hayamos atra\u00eddo", "form_2p": "hay\u00e1is atra\u00eddo", "form_3p": "hayan atra\u00eddo"}, "Subjuntivo Futuro perfecto": {"form_1s": "hubiere atra\u00eddo", "form_2s": "hubieres atra\u00eddo", "form_3s": "hubiere atra\u00eddo", "form_1p": "hubi\u00e9remos atra\u00eddo", "form_2p": "hubiereis atra\u00eddo", "form_3p": "hubieren atra\u00eddo"}, "Subjuntivo Pluscuamperfecto": {"form_1s": "hubiera atra\u00eddo", "form_2s": "hubieras atra\u00eddo", "form_3s": "hubiera atra\u00eddo", "form_1p": "hubi\u00e9ramos atra\u00eddo", "form_2p": "hubierais atra\u00eddo", "form_3p": "hubieran atra\u00eddo"}, "Imperativo Afirmativo Presente": {"form_1s": null, "form_2s": "atrae", "form_3s": "atraed", "form_1p": null, "form_2p": "atraiga", "form_3p": "atraigan"}, "Imperativo Negativo Presente": {"form_1s": null, "form_2s": "no atraigas", "form_3s": "no atraig\u00e1is", "form_1p": null, "form_2p": "no atraiga", "form_3p": "no atraigan"}}, "atravesar": {"Gerund": "atravesando", "Past Participle": "atravesado", "Indicativo Presente": {"form_1s": "atravieso", "form_2s": "atraviesas", "form_3s": "atraviesa", "form_1p": "atravesamos", "form_2p": "atraves\u00e1is", "form_3p": "atraviesan"}, "Indicativo Futuro": {"form_1s": "atravesar\u00e9", "form_2s": "atravesar\u00e1s", "form_3s": "atravesar\u00e1", "form_1p": "atravesaremos", "form_2p": "atravesar\u00e9is", "form_3p": "atravesar\u00e1n"}, "Indicativo Imperfecto": {"form_1s": "atravesaba", "form_2s": "atravesabas", "form_3s": "atravesaba", "form_1p": "atraves\u00e1bamos", "form_2p": "atravesabais", "form_3p": "atravesaban"}, "Indicativo Pret\u00e9rito": {"form_1s": "atraves\u00e9", "form_2s": "atravesaste", "form_3s": "atraves\u00f3", "form_1p": "atravesamos", "form_2p": "atravesasteis", "form_3p": "atravesaron"}, "Indicativo Condicional": {"form_1s": "atravesar\u00eda", "form_2s": "atravesar\u00edas", "form_3s": "atravesar\u00eda", "form_1p": "atravesar\u00edamos", "form_2p": "atravesar\u00edais", "form_3p": "atravesar\u00edan"}, "Indicativo Presente perfecto": {"form_1s": "he atravesado", "form_2s": "has atravesado", "form_3s": "ha atravesado", "form_1p": "hemos atravesado", "form_2p": "hab\u00e9is atravesado", "form_3p": "han atravesado"}, "Indicativo Futuro perfecto": {"form_1s": "habr\u00e9 atravesado", "form_2s": "habr\u00e1s atravesado", "form_3s": "habr\u00e1 atravesado", "form_1p": "habremos atravesado", "form_2p": "habr\u00e9is atravesado", "form_3p": "habr\u00e1n atravesado"}, "Indicativo Pluscuamperfecto": {"form_1s": "hab\u00eda atravesado", "form_2s": "hab\u00edas atravesado", "form_3s": "hab\u00eda atravesado", "form_1p": "hab\u00edamos atravesado", "form_2p": "hab\u00edais atravesado", "form_3p": "hab\u00edan atravesado"}, "Indicativo Pret\u00e9rito anterior": {"form_1s": "hube atravesado", "form_2s": "hubiste atravesado", "form_3s": "hubo atravesado", "form_1p": "hubimos atravesado", "form_2p": "hubisteis atravesado", "form_3p": "hubieron atravesado"}, "Indicativo Condicional perfecto": {"form_1s": "habr\u00eda atravesado", "form_2s": "habr\u00edas atravesado", "form_3s": "habr\u00eda atravesado", "form_1p": "habr\u00edamos atravesado", "form_2p": "habr\u00edais atravesado", "form_3p": "habr\u00edan atravesado"}, "Subjuntivo Presente": {"form_1s": "atraviese", "form_2s": "atravieses", "form_3s": "atraviese", "form_1p": "atravesemos", "form_2p": "atraves\u00e9is", "form_3p": "atraviesen"}, "Subjuntivo Imperfecto": {"form_1s": "atravesara", "form_2s": "atravesaras", "form_3s": "atravesara", "form_1p": "atraves\u00e1ramos", "form_2p": "atravesarais", "form_3p": "atravesaran"}, "Subjuntivo Futuro": {"form_1s": "atravesare", "form_2s": "atravesares", "form_3s": "atravesare", "form_1p": "atraves\u00e1remos", "form_2p": "atravesareis", "form_3p": "atravesaren"}, "Subjuntivo Presente perfecto": {"form_1s": "haya atravesado", "form_2s": "hayas atravesado", "form_3s": "haya atravesado", "form_1p": "hayamos atravesado", "form_2p": "hay\u00e1is atravesado", "form_3p": "hayan atravesado"}, "Subjuntivo Futuro perfecto": {"form_1s": "hubiere atravesado", "form_2s": "hubieres atravesado", "form_3s": "hubiere atravesado", "form_1p": "hubi\u00e9remos atravesado", "form_2p": "hubiereis atravesado", "form_3p": "hubieren atravesado"}, "Subjuntivo Pluscuamperfecto": {"form_1s": "hubiera atravesado", "form_2s": "hubieras atravesado", "form_3s": "hubiera atravesado", "form_1p": "hubi\u00e9ramos atravesado", "form_2p": "hubierais atravesado", "form_3p": "hubieran atravesado"}, "Imperativo Afirmativo Presente": {"form_1s": null, "form_2s": "atraviesa", "form_3s": "atravesad", "form_1p": null, "form_2p": "atraviese", "form_3p": "atraviesen"}, "Imperativo Negativo Presente": {"form_1s": null, "form_2s": "no atravieses", "form_3s": "no atraves\u00e9is", "form_1p": null, "form_2p": "no atraviese", "form_3p": "no atraviesen"}}, "atreverse": {"Gerund": "atrevi\u00e9ndose", "Past Participle": "atrevido", "Indicativo Presente": {"form_1s": "me atrevo", "form_2s": "te atreves", "form_3s": "se atreve", "form_1p": "nos atrevemos", "form_2p": "os atrev\u00e9is", "form_3p": "se atreven"}, "Indicativo Futuro": {"form_1s": "me atrever\u00e9", "form_2s": "te atrever\u00e1s", "form_3s": "se atrever\u00e1", "form_1p": "nos atreveremos", "form_2p": "os atrever\u00e9is", "form_3p": "se atrever\u00e1n"}, "Indicativo Imperfecto": {"form_1s": "me atrev\u00eda", "form_2s": "te atrev\u00edas", "form_3s": "se atrev\u00eda", "form_1p": "nos atrev\u00edamos", "form_2p": "os atrev\u00edais", "form_3p": "se atrev\u00edan"}, "Indicativo Pret\u00e9rito": {"form_1s": "me atrev\u00ed", "form_2s": "te atreviste", "form_3s": "se atrevi\u00f3", "form_1p": "nos atrevimos", "form_2p": "os atrevisteis", "form_3p": "se atrevieron"}, "Indicativo Condicional": {"form_1s": "me atrever\u00eda", "form_2s": "te atrever\u00edas", "form_3s": "se atrever\u00eda", "form_1p": "nos atrever\u00edamos", "form_2p": "os atrever\u00edais", "form_3p": "se atrever\u00edan"}, "Indicativo Presente perfecto": {"form_1s": "me he atrevido", "form_2s": "te has atrevido", "form_3s": "se ha atrevido", "form_1p": "nos hemos atrevido", "form_2p": "os hab\u00e9is atrevido", "form_3p": "se han atrevido"}, "Indicativo Futuro perfecto": {"form_1s": "me habr\u00e9 atrevido", "form_2s": "te habr\u00e1s atrevido", "form_3s": "se habr\u00e1 atrevido", "form_1p": "nos habremos atrevido", "form_2p": "os habr\u00e9is atrevido", "form_3p": "se habr\u00e1n atrevido"}, "Indicativo Pluscuamperfecto": {"form_1s": "me hab\u00eda atrevido", "form_2s": "te hab\u00edas atrevido", "form_3s": "se hab\u00eda atrevido", "form_1p": "nos hab\u00edamos atrevido", "form_2p": "os hab\u00edais atrevido", "form_3p": "se hab\u00edan atrevido"}, "Indicativo Pret\u00e9rito anterior": {"form_1s": "me hube atrevido", "form_2s": "te hubiste atrevido", "form_3s": "se hubo atrevido", "form_1p": "nos hubimos atrevido", "form_2p": "os hubisteis atrevido", "form_3p": "se hubieron atrevido"}, "Indicativo Condicional perfecto": {"form_1s": "me habr\u00eda atrevido", "form_2s": "te habr\u00edas atrevido", "form_3s": "se habr\u00eda atrevido", "form_1p": "nos habr\u00edamos atrevido", "form_2p": "os habr\u00edais atrevido", "form_3p": "se habr\u00edan atrevido"}, "Subjuntivo Presente": {"form_1s": "me atreva", "form_2s": "te atrevas", "form_3s": "se atreva", "form_1p": "nos atrevamos", "form_2p": "os atrev\u00e1is", "form_3p": "se atrevan"}, "Subjuntivo Imperfecto": {"form_1s": "me atreviera", "form_2s": "te atrevieras", "form_3s": "se atreviera", "form_1p": "nos atrevi\u00e9ramos", "form_2p": "os atrevierais", "form_3p": "se atrevieran"}, "Subjuntivo Futuro": {"form_1s": "me atreviere", "form_2s": "te atrevieres", "form_3s": "se atreviere", "form_1p": "nos atrevi\u00e9remos", "form_2p": "os atreviereis", "form_3p": "se atrevieren"}, "Subjuntivo Presente perfecto": {"form_1s": "me haya atrevido", "form_2s": "te hayas atrevido", "form_3s": "se haya atrevido", "form_1p": "nos hayamos atrevido", "form_2p": "os hay\u00e1is atrevido", "form_3p": "se hayan atrevido"}, "Subjuntivo Futuro perfecto": {"form_1s": "me hubiere atrevido", "form_2s": "te hubieres atrevido", "form_3s": "se hubiere atrevido", "form_1p": "nos hubi\u00e9remos atrevido", "form_2p": "os hubiereis atrevido", "form_3p": "se hubieren atrevido"}, "Subjuntivo Pluscuamperfecto": {"form_1s": "me hubiera atrevido", "form_2s": "te hubieras atrevido", "form_3s": "se hubiera atrevido", "form_1p": "nos hubi\u00e9ramos atrevido", "form_2p": "os hubierais atrevido", "form_3p": "se hubieran atrevido"}, "Imperativo Afirmativo Presente": {"form_1s": null, "form_2s": "atr\u00e9vete", "form_3s": "atreveos", "form_1p": null, "form_2p": "atr\u00e9vase", "form_3p": "atr\u00e9vanse"}, "Imperativo Negativo Presente": {"form_1s": null, "form_2s": "no te atrevas", "form_3s": "no os atrev\u00e1is", "form_1p": null, "form_2p": "no se atreva", "form_3p": "no se atrevan"}}, "aumentar": {"Gerund": "aumentando", "Past Participle": "aumentado", "Indicativo Presente": {"form_1s": "aumento", "form_2s": "aumentas", "form_3s": "aumenta", "form_1p": "aumentamos", "form_2p": "aument\u00e1is", "form_3p": "aumentan"}, "Indicativo Futuro": {"form_1s": "aumentar\u00e9", "form_2s": "aumentar\u00e1s", "form_3s": "aumentar\u00e1", "form_1p": "aumentaremos", "form_2p": "aumentar\u00e9is", "form_3p": "aumentar\u00e1n"}, "Indicativo Imperfecto": {"form_1s": "aumentaba", "form_2s": "aumentabas", "form_3s": "aumentaba", "form_1p": "aument\u00e1bamos", "form_2p": "aumentabais", "form_3p": "aumentaban"}, "Indicativo Pret\u00e9rito": {"form_1s": "aument\u00e9", "form_2s": "aumentaste", "form_3s": "aument\u00f3", "form_1p": "aumentamos", "form_2p": "aumentasteis", "form_3p": "aumentaron"}, "Indicativo Condicional": {"form_1s": "aumentar\u00eda", "form_2s": "aumentar\u00edas", "form_3s": "aumentar\u00eda", "form_1p": "aumentar\u00edamos", "form_2p": "aumentar\u00edais", "form_3p": "aumentar\u00edan"}, "Indicativo Presente perfecto": {"form_1s": "he aumentado", "form_2s": "has aumentado", "form_3s": "ha aumentado", "form_1p": "hemos aumentado", "form_2p": "hab\u00e9is aumentado", "form_3p": "han aumentado"}, "Indicativo Futuro perfecto": {"form_1s": "habr\u00e9 aumentado", "form_2s": "habr\u00e1s aumentado", "form_3s": "habr\u00e1 aumentado", "form_1p": "habremos aumentado", "form_2p": "habr\u00e9is aumentado", "form_3p": "habr\u00e1n aumentado"}, "Indicativo Pluscuamperfecto": {"form_1s": "hab\u00eda aumentado", "form_2s": "hab\u00edas aumentado", "form_3s": "hab\u00eda aumentado", "form_1p": "hab\u00edamos aumentado", "form_2p": "hab\u00edais aumentado", "form_3p": "hab\u00edan aumentado"}, "Indicativo Pret\u00e9rito anterior": {"form_1s": "hube aumentado", "form_2s": "hubiste aumentado", "form_3s": "hubo aumentado", "form_1p": "hubimos aumentado", "form_2p": "hubisteis aumentado", "form_3p": "hubieron aumentado"}, "Indicativo Condicional perfecto": {"form_1s": "habr\u00eda aumentado", "form_2s": "habr\u00edas aumentado", "form_3s": "habr\u00eda aumentado", "form_1p": "habr\u00edamos aumentado", "form_2p": "habr\u00edais aumentado", "form_3p": "habr\u00edan aumentado"}, "Subjuntivo Presente": {"form_1s": "aumente", "form_2s": "aumentes", "form_3s": "aumente", "form_1p": "aumentemos", "form_2p": "aument\u00e9is", "form_3p": "aumenten"}, "Subjuntivo Imperfecto": {"form_1s": "aumentara", "form_2s": "aumentaras", "form_3s": "aumentara", "form_1p": "aument\u00e1ramos", "form_2p": "aumentarais", "form_3p": "aumentaran"}, "Subjuntivo Futuro": {"form_1s": "aumentare", "form_2s": "aumentares", "form_3s": "aumentare", "form_1p": "aument\u00e1remos", "form_2p": "aumentareis", "form_3p": "aumentaren"}, "Subjuntivo Presente perfecto": {"form_1s": "haya aumentado", "form_2s": "hayas aumentado", "form_3s": "haya aumentado", "form_1p": "hayamos aumentado", "form_2p": "hay\u00e1is aumentado", "form_3p": "hayan aumentado"}, "Subjuntivo Futuro perfecto": {"form_1s": "hubiere aumentado", "form_2s": "hubieres aumentado", "form_3s": "hubiere aumentado", "form_1p": "hubi\u00e9remos aumentado", "form_2p": "hubiereis aumentado", "form_3p": "hubieren aumentado"}, "Subjuntivo Pluscuamperfecto": {"form_1s": "hubiera aumentado", "form_2s": "hubieras aumentado", "form_3s": "hubiera aumentado", "form_1p": "hubi\u00e9ramos aumentado", "form_2p": "hubierais aumentado", "form_3p": "hubieran aumentado"}, "Imperativo Afirmativo Presente": {"form_1s": null, "form_2s": "aumenta", "form_3s": "aumentad", "form_1p": null, "form_2p": "aumente", "form_3p": "aumenten"}, "Imperativo Negativo Presente": {"form_1s": null, "form_2s": "no aumentes", "form_3s": "no aument\u00e9is", "form_1p": null, "form_2p": "no aumente", "form_3p": "no aumenten"}}, "avanzar": {"Gerund": "avanzando", "Past Participle": "avanzado", "Indicativo Presente": {"form_1s": "avanzo", "form_2s": "avanzas", "form_3s": "avanza", "form_1p": "avanzamos", "form_2p": "avanz\u00e1is", "form_3p": "avanzan"}, "Indicativo Futuro": {"form_1s": "avanzar\u00e9", "form_2s": "avanzar\u00e1s", "form_3s": "avanzar\u00e1", "form_1p": "avanzaremos", "form_2p": "avanzar\u00e9is", "form_3p": "avanzar\u00e1n"}, "Indicativo Imperfecto": {"form_1s": "avanzaba", "form_2s": "avanzabas", "form_3s": "avanzaba", "form_1p": "avanz\u00e1bamos", "form_2p": "avanzabais", "form_3p": "avanzaban"}, "Indicativo Pret\u00e9rito": {"form_1s": "avanc\u00e9", "form_2s": "avanzaste", "form_3s": "avanz\u00f3", "form_1p": "avanzamos", "form_2p": "avanzasteis", "form_3p": "avanzaron"}, "Indicativo Condicional": {"form_1s": "avanzar\u00eda", "form_2s": "avanzar\u00edas", "form_3s": "avanzar\u00eda", "form_1p": "avanzar\u00edamos", "form_2p": "avanzar\u00edais", "form_3p": "avanzar\u00edan"}, "Indicativo Presente perfecto": {"form_1s": "he avanzado", "form_2s": "has avanzado", "form_3s": "ha avanzado", "form_1p": "hemos avanzado", "form_2p": "hab\u00e9is avanzado", "form_3p": "han avanzado"}, "Indicativo Futuro perfecto": {"form_1s": "habr\u00e9 avanzado", "form_2s": "habr\u00e1s avanzado", "form_3s": "habr\u00e1 avanzado", "form_1p": "habremos avanzado", "form_2p": "habr\u00e9is avanzado", "form_3p": "habr\u00e1n avanzado"}, "Indicativo Pluscuamperfecto": {"form_1s": "hab\u00eda avanzado", "form_2s": "hab\u00edas avanzado", "form_3s": "hab\u00eda avanzado", "form_1p": "hab\u00edamos avanzado", "form_2p": "hab\u00edais avanzado", "form_3p": "hab\u00edan avanzado"}, "Indicativo Pret\u00e9rito anterior": {"form_1s": "hube avanzado", "form_2s": "hubiste avanzado", "form_3s": "hubo avanzado", "form_1p": "hubimos avanzado", "form_2p": "hubisteis avanzado", "form_3p": "hubieron avanzado"}, "Indicativo Condicional perfecto": {"form_1s": "habr\u00eda avanzado", "form_2s": "habr\u00edas avanzado", "form_3s": "habr\u00eda avanzado", "form_1p": "habr\u00edamos avanzado", "form_2p": "habr\u00edais avanzado", "form_3p": "habr\u00edan avanzado"}, "Subjuntivo Presente": {"form_1s": "avance", "form_2s": "avances", "form_3s": "avance", "form_1p": "avancemos", "form_2p": "avanc\u00e9is", "form_3p": "avancen"}, "Subjuntivo Imperfecto": {"form_1s": "avanzara", "form_2s": "avanzaras", "form_3s": "avanzara", "form_1p": "avanz\u00e1ramos", "form_2p": "avanzarais", "form_3p": "avanzaran"}, "Subjuntivo Futuro": {"form_1s": "avanzare", "form_2s": "avanzares", "form_3s": "avanzare", "form_1p": "avanz\u00e1remos", "form_2p": "avanzareis", "form_3p": "avanzaren"}, "Subjuntivo Presente perfecto": {"form_1s": "haya avanzado", "form_2s": "hayas avanzado", "form_3s": "haya avanzado", "form_1p": "hayamos avanzado", "form_2p": "hay\u00e1is avanzado", "form_3p": "hayan avanzado"}, "Subjuntivo Futuro perfecto": {"form_1s": "hubiere avanzado", "form_2s": "hubieres avanzado", "form_3s": "hubiere avanzado", "form_1p": "hubi\u00e9remos avanzado", "form_2p": "hubiereis avanzado", "form_3p": "hubieren avanzado"}, "Subjuntivo Pluscuamperfecto": {"form_1s": "hubiera avanzado", "form_2s": "hubieras avanzado", "form_3s": "hubiera avanzado", "form_1p": "hubi\u00e9ramos avanzado", "form_2p": "hubierais avanzado", "form_3p": "hubieran avanzado"}, "Imperativo Afirmativo Presente": {"form_1s": null, "form_2s": "avanza", "form_3s": "avanzad", "form_1p": null, "form_2p": "avance", "form_3p": "avancen"}, "Imperativo Negativo Presente": {"form_1s": null, "form_2s": "no avances", "form_3s": "no avanc\u00e9is", "form_1p": null, "form_2p": "no avance", "form_3p": "no avancen"}}, "burlarse": {"Gerund": "burl\u00e1ndose", "Past Participle": "burlado", "Indicativo Presente": {"form_1s": "me burlo", "form_2s": "te burlas", "form_3s": "se burla", "form_1p": "nos burlamos", "form_2p": "os burl\u00e1is", "form_3p": "se burlan"}, "Indicativo Futuro": {"form_1s": "me burlar\u00e9", "form_2s": "te burlar\u00e1s", "form_3s": "se burlar\u00e1", "form_1p": "nos burlaremos", "form_2p": "os burlar\u00e9is", "form_3p": "se burlar\u00e1n"}, "Indicativo Imperfecto": {"form_1s": "me burlaba", "form_2s": "te burlabas", "form_3s": "se burlaba", "form_1p": "nos burl\u00e1bamos", "form_2p": "os burlabais", "form_3p": "se burlaban"}, "Indicativo Pret\u00e9rito": {"form_1s": "me burl\u00e9", "form_2s": "te burlaste", "form_3s": "se burl\u00f3", "form_1p": "nos burlamos", "form_2p": "os burlasteis", "form_3p": "se burlaron"}, "Indicativo Condicional": {"form_1s": "me burlar\u00eda", "form_2s": "te burlar\u00edas", "form_3s": "se burlar\u00eda", "form_1p": "nos burlar\u00edamos", "form_2p": "os burlar\u00edais", "form_3p": "se burlar\u00edan"}, "Indicativo Presente perfecto": {"form_1s": "me he burlado", "form_2s": "te has burlado", "form_3s": "se ha burlado", "form_1p": "nos hemos burlado", "form_2p": "os hab\u00e9is burlado", "form_3p": "se han burlado"}, "Indicativo Futuro perfecto": {"form_1s": "me habr\u00e9 burlado", "form_2s": "te habr\u00e1s burlado", "form_3s": "se habr\u00e1 burlado", "form_1p": "nos habremos burlado", "form_2p": "os habr\u00e9is burlado", "form_3p": "se habr\u00e1n burlado"}, "Indicativo Pluscuamperfecto": {"form_1s": "me hab\u00eda burlado", "form_2s": "te hab\u00edas burlado", "form_3s": "se hab\u00eda burlado", "form_1p": "nos hab\u00edamos burlado", "form_2p": "os hab\u00edais burlado", "form_3p": "se hab\u00edan burlado"}, "Indicativo Pret\u00e9rito anterior": {"form_1s": "me hube burlado", "form_2s": "te hubiste burlado", "form_3s": "se hubo burlado", "form_1p": "nos hubimos burlado", "form_2p": "os hubisteis burlado", "form_3p": "se hubieron burlado"}, "Indicativo Condicional perfecto": {"form_1s": "me habr\u00eda burlado", "form_2s": "te habr\u00edas burlado", "form_3s": "se habr\u00eda burlado", "form_1p": "nos habr\u00edamos burlado", "form_2p": "os habr\u00edais burlado", "form_3p": "se habr\u00edan burlado"}, "Subjuntivo Presente": {"form_1s": "me burle", "form_2s": "te burles", "form_3s": "se burle", "form_1p": "nos burlemos", "form_2p": "os burl\u00e9is", "form_3p": "se burlen"}, "Subjuntivo Imperfecto": {"form_1s": "me burlara", "form_2s": "te burlaras", "form_3s": "se burlara", "form_1p": "nos burl\u00e1ramos", "form_2p": "os burlarais", "form_3p": "se burlaran"}, "Subjuntivo Futuro": {"form_1s": "me burlare", "form_2s": "te burlares", "form_3s": "se burlare", "form_1p": "nos burl\u00e1remos", "form_2p": "os burlareis", "form_3p": "se burlaren"}, "Subjuntivo Presente perfecto": {"form_1s": "me haya burlado", "form_2s": "te hayas burlado", "form_3s": "se haya burlado", "form_1p": "nos hayamos burlado", "form_2p": "os hay\u00e1is burlado", "form_3p": "se hayan burlado"}, "Subjuntivo Futuro perfecto": {"form_1s": "me hubiere burlado", "form_2s": "te hubieres burlado", "form_3s": "se hubiere burlado", "form_1p": "nos hubi\u00e9remos burlado", "form_2p": "os hubiereis burlado", "form_3p": "se hubieren burlado"}, "Subjuntivo Pluscuamperfecto": {"form_1s": "me hubiera burlado", "form_2s": "te hubieras burlado", "form_3s": "se hubiera burlado", "form_1p": "nos hubi\u00e9ramos burlado", "form_2p": "os hubierais burlado", "form_3p": "se hubieran burlado"}, "Imperativo Afirmativo Presente": {"form_1s": null, "form_2s": "b\u00farlate", "form_3s": "burlaos", "form_1p": null, "form_2p": "b\u00farlese", "form_3p": "b\u00farlense"}, "Imperativo Negativo Presente": {"form_1s": null, "form_2s": "no te burles", "form_3s": "no os burl\u00e9is", "form_1p": null, "form_2p": "no se burle", "form_3p": "no se burlen"}}, "averiguar": {"Gerund": "averiguando", "Past Participle": "averiguado", "Indicativo Presente": {"form_1s": "averiguo", "form_2s": "averiguas", "form_3s": "averigua", "form_1p": "averiguamos", "form_2p": "averigu\u00e1is", "form_3p": "averiguan"}, "Indicativo Futuro": {"form_1s": "averiguar\u00e9", "form_2s": "averiguar\u00e1s", "form_3s": "averiguar\u00e1", "form_1p": "averiguaremos", "form_2p": "averiguar\u00e9is", "form_3p": "averiguar\u00e1n"}, "Indicativo Imperfecto": {"form_1s": "averiguaba", "form_2s": "averiguabas", "form_3s": "averiguaba", "form_1p": "averigu\u00e1bamos", "form_2p": "averiguabais", "form_3p": "averiguaban"}, "Indicativo Pret\u00e9rito": {"form_1s": "averig\u00fc\u00e9", "form_2s": "averiguaste", "form_3s": "averigu\u00f3", "form_1p": "averiguamos", "form_2p": "averiguasteis", "form_3p": "averiguaron"}, "Indicativo Condicional": {"form_1s": "averiguar\u00eda", "form_2s": "averiguar\u00edas", "form_3s": "averiguar\u00eda", "form_1p": "averiguar\u00edamos", "form_2p": "averiguar\u00edais", "form_3p": "averiguar\u00edan"}, "Indicativo Presente perfecto": {"form_1s": "he averiguado", "form_2s": "has averiguado", "form_3s": "ha averiguado", "form_1p": "hemos averiguado", "form_2p": "hab\u00e9is averiguado", "form_3p": "han averiguado"}, "Indicativo Futuro perfecto": {"form_1s": "habr\u00e9 averiguado", "form_2s": "habr\u00e1s averiguado", "form_3s": "habr\u00e1 averiguado", "form_1p": "habremos averiguado", "form_2p": "habr\u00e9is averiguado", "form_3p": "habr\u00e1n averiguado"}, "Indicativo Pluscuamperfecto": {"form_1s": "hab\u00eda averiguado", "form_2s": "hab\u00edas averiguado", "form_3s": "hab\u00eda averiguado", "form_1p": "hab\u00edamos averiguado", "form_2p": "hab\u00edais averiguado", "form_3p": "hab\u00edan averiguado"}, "Indicativo Pret\u00e9rito anterior": {"form_1s": "hube averiguado", "form_2s": "hubiste averiguado", "form_3s": "hubo averiguado", "form_1p": "hubimos averiguado", "form_2p": "hubisteis averiguado", "form_3p": "hubieron averiguado"}, "Indicativo Condicional perfecto": {"form_1s": "habr\u00eda averiguado", "form_2s": "habr\u00edas averiguado", "form_3s": "habr\u00eda averiguado", "form_1p": "habr\u00edamos averiguado", "form_2p": "habr\u00edais averiguado", "form_3p": "habr\u00edan averiguado"}, "Subjuntivo Presente": {"form_1s": "averig\u00fce", "form_2s": "averig\u00fces", "form_3s": "averig\u00fce", "form_1p": "averig\u00fcemos", "form_2p": "averig\u00fc\u00e9is", "form_3p": "averig\u00fcen"}, "Subjuntivo Imperfecto": {"form_1s": "averiguara", "form_2s": "averiguaras", "form_3s": "averiguara", "form_1p": "averigu\u00e1ramos", "form_2p": "averiguarais", "form_3p": "averiguaran"}, "Subjuntivo Futuro": {"form_1s": "averiguare", "form_2s": "averiguares", "form_3s": "averiguare", "form_1p": "averigu\u00e1remos", "form_2p": "averiguareis", "form_3p": "averiguaren"}, "Subjuntivo Presente perfecto": {"form_1s": "haya averiguado", "form_2s": "hayas averiguado", "form_3s": "haya averiguado", "form_1p": "hayamos averiguado", "form_2p": "hay\u00e1is averiguado", "form_3p": "hayan averiguado"}, "Subjuntivo Futuro perfecto": {"form_1s": "hubiere averiguado", "form_2s": "hubieres averiguado", "form_3s": "hubiere averiguado", "form_1p": "hubi\u00e9remos averiguado", "form_2p": "hubiereis averiguado", "form_3p": "hubieren averiguado"}, "Subjuntivo Pluscuamperfecto": {"form_1s": "hubiera averiguado", "form_2s": "hubieras averiguado", "form_3s": "hubiera averiguado", "form_1p": "hubi\u00e9ramos averiguado", "form_2p": "hubierais averiguado", "form_3p": "hubieran averiguado"}, "Imperativo Afirmativo Presente": {"form_1s": null, "form_2s": "averigua", "form_3s": "averiguad", "form_1p": null, "form_2p": "averig\u00fce", "form_3p": "averig\u00fcen"}, "Imperativo Negativo Presente": {"form_1s": null, "form_2s": "no averig\u00fces", "form_3s": "no averig\u00fc\u00e9is", "form_1p": null, "form_2p": "no averig\u00fce", "form_3p": "no averig\u00fcen"}}, "avisar": {"Gerund": "avisando", "Past Participle": "avisado", "Indicativo Presente": {"form_1s": "aviso", "form_2s": "avisas", "form_3s": "avisa", "form_1p": "avisamos", "form_2p": "avis\u00e1is", "form_3p": "avisan"}, "Indicativo Futuro": {"form_1s": "avisar\u00e9", "form_2s": "avisar\u00e1s", "form_3s": "avisar\u00e1", "form_1p": "avisaremos", "form_2p": "avisar\u00e9is", "form_3p": "avisar\u00e1n"}, "Indicativo Imperfecto": {"form_1s": "avisaba", "form_2s": "avisabas", "form_3s": "avisaba", "form_1p": "avis\u00e1bamos", "form_2p": "avisabais", "form_3p": "avisaban"}, "Indicativo Pret\u00e9rito": {"form_1s": "avis\u00e9", "form_2s": "avisaste", "form_3s": "avis\u00f3", "form_1p": "avisamos", "form_2p": "avisasteis", "form_3p": "avisaron"}, "Indicativo Condicional": {"form_1s": "avisar\u00eda", "form_2s": "avisar\u00edas", "form_3s": "avisar\u00eda", "form_1p": "avisar\u00edamos", "form_2p": "avisar\u00edais", "form_3p": "avisar\u00edan"}, "Indicativo Presente perfecto": {"form_1s": "he avisado", "form_2s": "has avisado", "form_3s": "ha avisado", "form_1p": "hemos avisado", "form_2p": "hab\u00e9is avisado", "form_3p": "han avisado"}, "Indicativo Futuro perfecto": {"form_1s": "habr\u00e9 avisado", "form_2s": "habr\u00e1s avisado", "form_3s": "habr\u00e1 avisado", "form_1p": "habremos avisado", "form_2p": "habr\u00e9is avisado", "form_3p": "habr\u00e1n avisado"}, "Indicativo Pluscuamperfecto": {"form_1s": "hab\u00eda avisado", "form_2s": "hab\u00edas avisado", "form_3s": "hab\u00eda avisado", "form_1p": "hab\u00edamos avisado", "form_2p": "hab\u00edais avisado", "form_3p": "hab\u00edan avisado"}, "Indicativo Pret\u00e9rito anterior": {"form_1s": "hube avisado", "form_2s": "hubiste avisado", "form_3s": "hubo avisado", "form_1p": "hubimos avisado", "form_2p": "hubisteis avisado", "form_3p": "hubieron avisado"}, "Indicativo Condicional perfecto": {"form_1s": "habr\u00eda avisado", "form_2s": "habr\u00edas avisado", "form_3s": "habr\u00eda avisado", "form_1p": "habr\u00edamos avisado", "form_2p": "habr\u00edais avisado", "form_3p": "habr\u00edan avisado"}, "Subjuntivo Presente": {"form_1s": "avise", "form_2s": "avises", "form_3s": "avise", "form_1p": "avisemos", "form_2p": "avis\u00e9is", "form_3p": "avisen"}, "Subjuntivo Imperfecto": {"form_1s": "avisara", "form_2s": "avisaras", "form_3s": "avisara", "form_1p": "avis\u00e1ramos", "form_2p": "avisarais", "form_3p": "avisaran"}, "Subjuntivo Futuro": {"form_1s": "avisare", "form_2s": "avisares", "form_3s": "avisare", "form_1p": "avis\u00e1remos", "form_2p": "avisareis", "form_3p": "avisaren"}, "Subjuntivo Presente perfecto": {"form_1s": "haya avisado", "form_2s": "hayas avisado", "form_3s": "haya avisado", "form_1p": "hayamos avisado", "form_2p": "hay\u00e1is avisado", "form_3p": "hayan avisado"}, "Subjuntivo Futuro perfecto": {"form_1s": "hubiere avisado", "form_2s": "hubieres avisado", "form_3s": "hubiere avisado", "form_1p": "hubi\u00e9remos avisado", "form_2p": "hubiereis avisado", "form_3p": "hubieren avisado"}, "Subjuntivo Pluscuamperfecto": {"form_1s": "hubiera avisado", "form_2s": "hubieras avisado", "form_3s": "hubiera avisado", "form_1p": "hubi\u00e9ramos avisado", "form_2p": "hubierais avisado", "form_3p": "hubieran avisado"}, "Imperativo Afirmativo Presente": {"form_1s": null, "form_2s": "avisa", "form_3s": "avisad", "form_1p": null, "form_2p": "avise", "form_3p": "avisen"}, "Imperativo Negativo Presente": {"form_1s": null, "form_2s": "no avises", "form_3s": "no avis\u00e9is", "form_1p": null, "form_2p": "no avise", "form_3p": "no avisen"}}, "bajar": {"Gerund": "bajando", "Past Participle": "bajado", "Indicativo Presente": {"form_1s": "bajo", "form_2s": "bajas", "form_3s": "baja", "form_1p": "bajamos", "form_2p": "baj\u00e1is", "form_3p": "bajan"}, "Indicativo Futuro": {"form_1s": "bajar\u00e9", "form_2s": "bajar\u00e1s", "form_3s": "bajar\u00e1", "form_1p": "bajaremos", "form_2p": "bajar\u00e9is", "form_3p": "bajar\u00e1n"}, "Indicativo Imperfecto": {"form_1s": "bajaba", "form_2s": "bajabas", "form_3s": "bajaba", "form_1p": "baj\u00e1bamos", "form_2p": "bajabais", "form_3p": "bajaban"}, "Indicativo Pret\u00e9rito": {"form_1s": "baj\u00e9", "form_2s": "bajaste", "form_3s": "baj\u00f3", "form_1p": "bajamos", "form_2p": "bajasteis", "form_3p": "bajaron"}, "Indicativo Condicional": {"form_1s": "bajar\u00eda", "form_2s": "bajar\u00edas", "form_3s": "bajar\u00eda", "form_1p": "bajar\u00edamos", "form_2p": "bajar\u00edais", "form_3p": "bajar\u00edan"}, "Indicativo Presente perfecto": {"form_1s": "he bajado", "form_2s": "has bajado", "form_3s": "ha bajado", "form_1p": "hemos bajado", "form_2p": "hab\u00e9is bajado", "form_3p": "han bajado"}, "Indicativo Futuro perfecto": {"form_1s": "habr\u00e9 bajado", "form_2s": "habr\u00e1s bajado", "form_3s": "habr\u00e1 bajado", "form_1p": "habremos bajado", "form_2p": "habr\u00e9is bajado", "form_3p": "habr\u00e1n bajado"}, "Indicativo Pluscuamperfecto": {"form_1s": "hab\u00eda bajado", "form_2s": "hab\u00edas bajado", "form_3s": "hab\u00eda bajado", "form_1p": "hab\u00edamos bajado", "form_2p": "hab\u00edais bajado", "form_3p": "hab\u00edan bajado"}, "Indicativo Pret\u00e9rito anterior": {"form_1s": "hube bajado", "form_2s": "hubiste bajado", "form_3s": "hubo bajado", "form_1p": "hubimos bajado", "form_2p": "hubisteis bajado", "form_3p": "hubieron bajado"}, "Indicativo Condicional perfecto": {"form_1s": "habr\u00eda bajado", "form_2s": "habr\u00edas bajado", "form_3s": "habr\u00eda bajado", "form_1p": "habr\u00edamos bajado", "form_2p": "habr\u00edais bajado", "form_3p": "habr\u00edan bajado"}, "Subjuntivo Presente": {"form_1s": "baje", "form_2s": "bajes", "form_3s": "baje", "form_1p": "bajemos", "form_2p": "baj\u00e9is", "form_3p": "bajen"}, "Subjuntivo Imperfecto": {"form_1s": "bajara", "form_2s": "bajaras", "form_3s": "bajara", "form_1p": "baj\u00e1ramos", "form_2p": "bajarais", "form_3p": "bajaran"}, "Subjuntivo Futuro": {"form_1s": "bajare", "form_2s": "bajares", "form_3s": "bajare", "form_1p": "baj\u00e1remos", "form_2p": "bajareis", "form_3p": "bajaren"}, "Subjuntivo Presente perfecto": {"form_1s": "haya bajado", "form_2s": "hayas bajado", "form_3s": "haya bajado", "form_1p": "hayamos bajado", "form_2p": "hay\u00e1is bajado", "form_3p": "hayan bajado"}, "Subjuntivo Futuro perfecto": {"form_1s": "hubiere bajado", "form_2s": "hubieres bajado", "form_3s": "hubiere bajado", "form_1p": "hubi\u00e9remos bajado", "form_2p": "hubiereis bajado", "form_3p": "hubieren bajado"}, "Subjuntivo Pluscuamperfecto": {"form_1s": "hubiera bajado", "form_2s": "hubieras bajado", "form_3s": "hubiera bajado", "form_1p": "hubi\u00e9ramos bajado", "form_2p": "hubierais bajado", "form_3p": "hubieran bajado"}, "Imperativo Afirmativo Presente": {"form_1s": null, "form_2s": "baja", "form_3s": "bajad", "form_1p": null, "form_2p": "baje", "form_3p": "bajen"}, "Imperativo Negativo Presente": {"form_1s": null, "form_2s": "no bajes", "form_3s": "no baj\u00e9is", "form_1p": null, "form_2p": "no baje", "form_3p": "no bajen"}}, "ba\u00f1ar": {"Gerund": "ba\u00f1ando", "Past Participle": "ba\u00f1ado", "Indicativo Presente": {"form_1s": "ba\u00f1o", "form_2s": "ba\u00f1as", "form_3s": "ba\u00f1a", "form_1p": "ba\u00f1amos", "form_2p": "ba\u00f1\u00e1is", "form_3p": "ba\u00f1an"}, "Indicativo Futuro": {"form_1s": "ba\u00f1ar\u00e9", "form_2s": "ba\u00f1ar\u00e1s", "form_3s": "ba\u00f1ar\u00e1", "form_1p": "ba\u00f1aremos", "form_2p": "ba\u00f1ar\u00e9is", "form_3p": "ba\u00f1ar\u00e1n"}, "Indicativo Imperfecto": {"form_1s": "ba\u00f1aba", "form_2s": "ba\u00f1abas", "form_3s": "ba\u00f1aba", "form_1p": "ba\u00f1\u00e1bamos", "form_2p": "ba\u00f1abais", "form_3p": "ba\u00f1aban"}, "Indicativo Pret\u00e9rito": {"form_1s": "ba\u00f1\u00e9", "form_2s": "ba\u00f1aste", "form_3s": "ba\u00f1\u00f3", "form_1p": "ba\u00f1amos", "form_2p": "ba\u00f1asteis", "form_3p": "ba\u00f1aron"}, "Indicativo Condicional": {"form_1s": "ba\u00f1ar\u00eda", "form_2s": "ba\u00f1ar\u00edas", "form_3s": "ba\u00f1ar\u00eda", "form_1p": "ba\u00f1ar\u00edamos", "form_2p": "ba\u00f1ar\u00edais", "form_3p": "ba\u00f1ar\u00edan"}, "Indicativo Presente perfecto": {"form_1s": "he ba\u00f1ado", "form_2s": "has ba\u00f1ado", "form_3s": "ha ba\u00f1ado", "form_1p": "hemos ba\u00f1ado", "form_2p": "hab\u00e9is ba\u00f1ado", "form_3p": "han ba\u00f1ado"}, "Indicativo Futuro perfecto": {"form_1s": "habr\u00e9 ba\u00f1ado", "form_2s": "habr\u00e1s ba\u00f1ado", "form_3s": "habr\u00e1 ba\u00f1ado", "form_1p": "habremos ba\u00f1ado", "form_2p": "habr\u00e9is ba\u00f1ado", "form_3p": "habr\u00e1n ba\u00f1ado"}, "Indicativo Pluscuamperfecto": {"form_1s": "hab\u00eda ba\u00f1ado", "form_2s": "hab\u00edas ba\u00f1ado", "form_3s": "hab\u00eda ba\u00f1ado", "form_1p": "hab\u00edamos ba\u00f1ado", "form_2p": "hab\u00edais ba\u00f1ado", "form_3p": "hab\u00edan ba\u00f1ado"}, "Indicativo Pret\u00e9rito anterior": {"form_1s": "hube ba\u00f1ado", "form_2s": "hubiste ba\u00f1ado", "form_3s": "hubo ba\u00f1ado", "form_1p": "hubimos ba\u00f1ado", "form_2p": "hubisteis ba\u00f1ado", "form_3p": "hubieron ba\u00f1ado"}, "Indicativo Condicional perfecto": {"form_1s": "habr\u00eda ba\u00f1ado", "form_2s": "habr\u00edas ba\u00f1ado", "form_3s": "habr\u00eda ba\u00f1ado", "form_1p": "habr\u00edamos ba\u00f1ado", "form_2p": "habr\u00edais ba\u00f1ado", "form_3p": "habr\u00edan ba\u00f1ado"}, "Subjuntivo Presente": {"form_1s": "ba\u00f1e", "form_2s": "ba\u00f1es", "form_3s": "ba\u00f1e", "form_1p": "ba\u00f1emos", "form_2p": "ba\u00f1\u00e9is", "form_3p": "ba\u00f1en"}, "Subjuntivo Imperfecto": {"form_1s": "ba\u00f1ara", "form_2s": "ba\u00f1aras", "form_3s": "ba\u00f1ara", "form_1p": "ba\u00f1\u00e1ramos", "form_2p": "ba\u00f1arais", "form_3p": "ba\u00f1aran"}, "Subjuntivo Futuro": {"form_1s": "ba\u00f1are", "form_2s": "ba\u00f1ares", "form_3s": "ba\u00f1are", "form_1p": "ba\u00f1\u00e1remos", "form_2p": "ba\u00f1areis", "form_3p": "ba\u00f1aren"}, "Subjuntivo Presente perfecto": {"form_1s": "haya ba\u00f1ado", "form_2s": "hayas ba\u00f1ado", "form_3s": "haya ba\u00f1ado", "form_1p": "hayamos ba\u00f1ado", "form_2p": "hay\u00e1is ba\u00f1ado", "form_3p": "hayan ba\u00f1ado"}, "Subjuntivo Futuro perfecto": {"form_1s": "hubiere ba\u00f1ado", "form_2s": "hubieres ba\u00f1ado", "form_3s": "hubiere ba\u00f1ado", "form_1p": "hubi\u00e9remos ba\u00f1ado", "form_2p": "hubiereis ba\u00f1ado", "form_3p": "hubieren ba\u00f1ado"}, "Subjuntivo Pluscuamperfecto": {"form_1s": "hubiera ba\u00f1ado", "form_2s": "hubieras ba\u00f1ado", "form_3s": "hubiera ba\u00f1ado", "form_1p": "hubi\u00e9ramos ba\u00f1ado", "form_2p": "hubierais ba\u00f1ado", "form_3p": "hubieran ba\u00f1ado"}, "Imperativo Afirmativo Presente": {"form_1s": null, "form_2s": "ba\u00f1a", "form_3s": "ba\u00f1ad", "form_1p": null, "form_2p": "ba\u00f1e", "form_3p": "ba\u00f1en"}, "Imperativo Negativo Presente": {"form_1s": null, "form_2s": "no ba\u00f1es", "form_3s": "no ba\u00f1\u00e9is", "form_1p": null, "form_2p": "no ba\u00f1e", "form_3p": "no ba\u00f1en"}}, "ba\u00f1arse": {"Gerund": "ba\u00f1\u00e1ndose", "Past Participle": "ba\u00f1ado", "Indicativo Presente": {"form_1s": "me ba\u00f1o", "form_2s": "te ba\u00f1as", "form_3s": "se ba\u00f1a", "form_1p": "nos ba\u00f1amos", "form_2p": "os ba\u00f1\u00e1is", "form_3p": "se ba\u00f1an"}, "Indicativo Futuro": {"form_1s": "me ba\u00f1ar\u00e9", "form_2s": "te ba\u00f1ar\u00e1s", "form_3s": "se ba\u00f1ar\u00e1", "form_1p": "nos ba\u00f1aremos", "form_2p": "os ba\u00f1ar\u00e9is", "form_3p": "se ba\u00f1ar\u00e1n"}, "Indicativo Imperfecto": {"form_1s": "me ba\u00f1aba", "form_2s": "te ba\u00f1abas", "form_3s": "se ba\u00f1aba", "form_1p": "nos ba\u00f1\u00e1bamos", "form_2p": "os ba\u00f1abais", "form_3p": "se ba\u00f1aban"}, "Indicativo Pret\u00e9rito": {"form_1s": "me ba\u00f1\u00e9", "form_2s": "te ba\u00f1aste", "form_3s": "se ba\u00f1\u00f3", "form_1p": "nos ba\u00f1amos", "form_2p": "os ba\u00f1asteis", "form_3p": "se ba\u00f1aron"}, "Indicativo Condicional": {"form_1s": "me ba\u00f1ar\u00eda", "form_2s": "te ba\u00f1ar\u00edas", "form_3s": "se ba\u00f1ar\u00eda", "form_1p": "nos ba\u00f1ar\u00edamos", "form_2p": "os ba\u00f1ar\u00edais", "form_3p": "se ba\u00f1ar\u00edan"}, "Indicativo Presente perfecto": {"form_1s": "me he ba\u00f1ado", "form_2s": "te has ba\u00f1ado", "form_3s": "se ha ba\u00f1ado", "form_1p": "nos hemos ba\u00f1ado", "form_2p": "os hab\u00e9is ba\u00f1ado", "form_3p": "se han ba\u00f1ado"}, "Indicativo Futuro perfecto": {"form_1s": "me habr\u00e9 ba\u00f1ado", "form_2s": "te habr\u00e1s ba\u00f1ado", "form_3s": "se habr\u00e1 ba\u00f1ado", "form_1p": "nos habremos ba\u00f1ado", "form_2p": "os habr\u00e9is ba\u00f1ado", "form_3p": "se habr\u00e1n ba\u00f1ado"}, "Indicativo Pluscuamperfecto": {"form_1s": "me hab\u00eda ba\u00f1ado", "form_2s": "te hab\u00edas ba\u00f1ado", "form_3s": "se hab\u00eda ba\u00f1ado", "form_1p": "nos hab\u00edamos ba\u00f1ado", "form_2p": "os hab\u00edais ba\u00f1ado", "form_3p": "se hab\u00edan ba\u00f1ado"}, "Indicativo Pret\u00e9rito anterior": {"form_1s": "me hube ba\u00f1ado", "form_2s": "te hubiste ba\u00f1ado", "form_3s": "se hubo ba\u00f1ado", "form_1p": "nos hubimos ba\u00f1ado", "form_2p": "os hubisteis ba\u00f1ado", "form_3p": "se hubieron ba\u00f1ado"}, "Indicativo Condicional perfecto": {"form_1s": "me habr\u00eda ba\u00f1ado", "form_2s": "te habr\u00edas ba\u00f1ado", "form_3s": "se habr\u00eda ba\u00f1ado", "form_1p": "nos habr\u00edamos ba\u00f1ado", "form_2p": "os habr\u00edais ba\u00f1ado", "form_3p": "se habr\u00edan ba\u00f1ado"}, "Subjuntivo Presente": {"form_1s": "me ba\u00f1e", "form_2s": "te ba\u00f1es", "form_3s": "se ba\u00f1e", "form_1p": "nos ba\u00f1emos", "form_2p": "os ba\u00f1\u00e9is", "form_3p": "se ba\u00f1en"}, "Subjuntivo Imperfecto": {"form_1s": "me ba\u00f1ara", "form_2s": "te ba\u00f1aras", "form_3s": "se ba\u00f1ara", "form_1p": "nos ba\u00f1\u00e1ramos", "form_2p": "os ba\u00f1arais", "form_3p": "se ba\u00f1aran"}, "Subjuntivo Futuro": {"form_1s": "me ba\u00f1are", "form_2s": "te ba\u00f1ares", "form_3s": "se ba\u00f1are", "form_1p": "nos ba\u00f1\u00e1remos", "form_2p": "os ba\u00f1areis", "form_3p": "se ba\u00f1aren"}, "Subjuntivo Presente perfecto": {"form_1s": "me haya ba\u00f1ado", "form_2s": "te hayas ba\u00f1ado", "form_3s": "se haya ba\u00f1ado", "form_1p": "nos hayamos ba\u00f1ado", "form_2p": "os hay\u00e1is ba\u00f1ado", "form_3p": "se hayan ba\u00f1ado"}, "Subjuntivo Futuro perfecto": {"form_1s": "me hubiere ba\u00f1ado", "form_2s": "te hubieres ba\u00f1ado", "form_3s": "se hubiere ba\u00f1ado", "form_1p": "nos hubi\u00e9remos ba\u00f1ado", "form_2p": "os hubiereis ba\u00f1ado", "form_3p": "se hubieren ba\u00f1ado"}, "Subjuntivo Pluscuamperfecto": {"form_1s": "me hubiera ba\u00f1ado", "form_2s": "te hubieras ba\u00f1ado", "form_3s": "se hubiera ba\u00f1ado", "form_1p": "nos hubi\u00e9ramos ba\u00f1ado", "form_2p": "os hubierais ba\u00f1ado", "form_3p": "se hubieran ba\u00f1ado"}, "Imperativo Afirmativo Presente": {"form_1s": null, "form_2s": "b\u00e1\u00f1ate", "form_3s": "ba\u00f1aos", "form_1p": null, "form_2p": "b\u00e1\u00f1ese", "form_3p": "b\u00e1\u00f1ense"}, "Imperativo Negativo Presente": {"form_1s": null, "form_2s": "no te ba\u00f1es", "form_3s": "no os ba\u00f1\u00e9is", "form_1p": null, "form_2p": "no se ba\u00f1e", "form_3p": "no se ba\u00f1en"}}, "barrer": {"Gerund": "barriendo", "Past Participle": "barrido", "Indicativo Presente": {"form_1s": "barro", "form_2s": "barres", "form_3s": "barre", "form_1p": "barremos", "form_2p": "barr\u00e9is", "form_3p": "barren"}, "Indicativo Futuro": {"form_1s": "barrer\u00e9", "form_2s": "barrer\u00e1s", "form_3s": "barrer\u00e1", "form_1p": "barreremos", "form_2p": "barrer\u00e9is", "form_3p": "barrer\u00e1n"}, "Indicativo Imperfecto": {"form_1s": "barr\u00eda", "form_2s": "barr\u00edas", "form_3s": "barr\u00eda", "form_1p": "barr\u00edamos", "form_2p": "barr\u00edais", "form_3p": "barr\u00edan"}, "Indicativo Pret\u00e9rito": {"form_1s": "barr\u00ed", "form_2s": "barriste", "form_3s": "barri\u00f3", "form_1p": "barrimos", "form_2p": "barristeis", "form_3p": "barrieron"}, "Indicativo Condicional": {"form_1s": "barrer\u00eda", "form_2s": "barrer\u00edas", "form_3s": "barrer\u00eda", "form_1p": "barrer\u00edamos", "form_2p": "barrer\u00edais", "form_3p": "barrer\u00edan"}, "Indicativo Presente perfecto": {"form_1s": "he barrido", "form_2s": "has barrido", "form_3s": "ha barrido", "form_1p": "hemos barrido", "form_2p": "hab\u00e9is barrido", "form_3p": "han barrido"}, "Indicativo Futuro perfecto": {"form_1s": "habr\u00e9 barrido", "form_2s": "habr\u00e1s barrido", "form_3s": "habr\u00e1 barrido", "form_1p": "habremos barrido", "form_2p": "habr\u00e9is barrido", "form_3p": "habr\u00e1n barrido"}, "Indicativo Pluscuamperfecto": {"form_1s": "hab\u00eda barrido", "form_2s": "hab\u00edas barrido", "form_3s": "hab\u00eda barrido", "form_1p": "hab\u00edamos barrido", "form_2p": "hab\u00edais barrido", "form_3p": "hab\u00edan barrido"}, "Indicativo Pret\u00e9rito anterior": {"form_1s": "hube barrido", "form_2s": "hubiste barrido", "form_3s": "hubo barrido", "form_1p": "hubimos barrido", "form_2p": "hubisteis barrido", "form_3p": "hubieron barrido"}, "Indicativo Condicional perfecto": {"form_1s": "habr\u00eda barrido", "form_2s": "habr\u00edas barrido", "form_3s": "habr\u00eda barrido", "form_1p": "habr\u00edamos barrido", "form_2p": "habr\u00edais barrido", "form_3p": "habr\u00edan barrido"}, "Subjuntivo Presente": {"form_1s": "barra", "form_2s": "barras", "form_3s": "barra", "form_1p": "barramos", "form_2p": "barr\u00e1is", "form_3p": "barran"}, "Subjuntivo Imperfecto": {"form_1s": "barriera", "form_2s": "barrieras", "form_3s": "barriera", "form_1p": "barri\u00e9ramos", "form_2p": "barrierais", "form_3p": "barrieran"}, "Subjuntivo Futuro": {"form_1s": "barriere", "form_2s": "barrieres", "form_3s": "barriere", "form_1p": "barri\u00e9remos", "form_2p": "barriereis", "form_3p": "barrieren"}, "Subjuntivo Presente perfecto": {"form_1s": "haya barrido", "form_2s": "hayas barrido", "form_3s": "haya barrido", "form_1p": "hayamos barrido", "form_2p": "hay\u00e1is barrido", "form_3p": "hayan barrido"}, "Subjuntivo Futuro perfecto": {"form_1s": "hubiere barrido", "form_2s": "hubieres barrido", "form_3s": "hubiere barrido", "form_1p": "hubi\u00e9remos barrido", "form_2p": "hubiereis barrido", "form_3p": "hubieren barrido"}, "Subjuntivo Pluscuamperfecto": {"form_1s": "hubiera barrido", "form_2s": "hubieras barrido", "form_3s": "hubiera barrido", "form_1p": "hubi\u00e9ramos barrido", "form_2p": "hubierais barrido", "form_3p": "hubieran barrido"}, "Imperativo Afirmativo Presente": {"form_1s": null, "form_2s": "barre", "form_3s": "barred", "form_1p": null, "form_2p": "barra", "form_3p": "barran"}, "Imperativo Negativo Presente": {"form_1s": null, "form_2s": "no barras", "form_3s": "no barr\u00e1is", "form_1p": null, "form_2p": "no barra", "form_3p": "no barran"}}, "batir": {"Gerund": "batiendo", "Past Participle": "batido", "Indicativo Presente": {"form_1s": "bato", "form_2s": "bates", "form_3s": "bate", "form_1p": "batimos", "form_2p": "bat\u00eds", "form_3p": "baten"}, "Indicativo Futuro": {"form_1s": "batir\u00e9", "form_2s": "batir\u00e1s", "form_3s": "batir\u00e1", "form_1p": "batiremos", "form_2p": "batir\u00e9is", "form_3p": "batir\u00e1n"}, "Indicativo Imperfecto": {"form_1s": "bat\u00eda", "form_2s": "bat\u00edas", "form_3s": "bat\u00eda", "form_1p": "bat\u00edamos", "form_2p": "bat\u00edais", "form_3p": "bat\u00edan"}, "Indicativo Pret\u00e9rito": {"form_1s": "bat\u00ed", "form_2s": "batiste", "form_3s": "bati\u00f3", "form_1p": "batimos", "form_2p": "batisteis", "form_3p": "batieron"}, "Indicativo Condicional": {"form_1s": "batir\u00eda", "form_2s": "batir\u00edas", "form_3s": "batir\u00eda", "form_1p": "batir\u00edamos", "form_2p": "batir\u00edais", "form_3p": "batir\u00edan"}, "Indicativo Presente perfecto": {"form_1s": "he batido", "form_2s": "has batido", "form_3s": "ha batido", "form_1p": "hemos batido", "form_2p": "hab\u00e9is batido", "form_3p": "han batido"}, "Indicativo Futuro perfecto": {"form_1s": "habr\u00e9 batido", "form_2s": "habr\u00e1s batido", "form_3s": "habr\u00e1 batido", "form_1p": "habremos batido", "form_2p": "habr\u00e9is batido", "form_3p": "habr\u00e1n batido"}, "Indicativo Pluscuamperfecto": {"form_1s": "hab\u00eda batido", "form_2s": "hab\u00edas batido", "form_3s": "hab\u00eda batido", "form_1p": "hab\u00edamos batido", "form_2p": "hab\u00edais batido", "form_3p": "hab\u00edan batido"}, "Indicativo Pret\u00e9rito anterior": {"form_1s": "hube batido", "form_2s": "hubiste batido", "form_3s": "hubo batido", "form_1p": "hubimos batido", "form_2p": "hubisteis batido", "form_3p": "hubieron batido"}, "Indicativo Condicional perfecto": {"form_1s": "habr\u00eda batido", "form_2s": "habr\u00edas batido", "form_3s": "habr\u00eda batido", "form_1p": "habr\u00edamos batido", "form_2p": "habr\u00edais batido", "form_3p": "habr\u00edan batido"}, "Subjuntivo Presente": {"form_1s": "bata", "form_2s": "batas", "form_3s": "bata", "form_1p": "batamos", "form_2p": "bat\u00e1is", "form_3p": "batan"}, "Subjuntivo Imperfecto": {"form_1s": "batiera", "form_2s": "batieras", "form_3s": "batiera", "form_1p": "bati\u00e9ramos", "form_2p": "batierais", "form_3p": "batieran"}, "Subjuntivo Futuro": {"form_1s": "batiere", "form_2s": "batieres", "form_3s": "batiere", "form_1p": "bati\u00e9remos", "form_2p": "batiereis", "form_3p": "batieren"}, "Subjuntivo Presente perfecto": {"form_1s": "haya batido", "form_2s": "hayas batido", "form_3s": "haya batido", "form_1p": "hayamos batido", "form_2p": "hay\u00e1is batido", "form_3p": "hayan batido"}, "Subjuntivo Futuro perfecto": {"form_1s": "hubiere batido", "form_2s": "hubieres batido", "form_3s": "hubiere batido", "form_1p": "hubi\u00e9remos batido", "form_2p": "hubiereis batido", "form_3p": "hubieren batido"}, "Subjuntivo Pluscuamperfecto": {"form_1s": "hubiera batido", "form_2s": "hubieras batido", "form_3s": "hubiera batido", "form_1p": "hubi\u00e9ramos batido", "form_2p": "hubierais batido", "form_3p": "hubieran batido"}, "Imperativo Afirmativo Presente": {"form_1s": null, "form_2s": "bate", "form_3s": "batid", "form_1p": null, "form_2p": "bata", "form_3p": "batan"}, "Imperativo Negativo Presente": {"form_1s": null, "form_2s": "no batas", "form_3s": "no bat\u00e1is", "form_1p": null, "form_2p": "no bata", "form_3p": "no batan"}}, "castigar": {"Gerund": "castigando", "Past Participle": "castigado", "Indicativo Presente": {"form_1s": "castigo", "form_2s": "castigas", "form_3s": "castiga", "form_1p": "castigamos", "form_2p": "castig\u00e1is", "form_3p": "castigan"}, "Indicativo Futuro": {"form_1s": "castigar\u00e9", "form_2s": "castigar\u00e1s", "form_3s": "castigar\u00e1", "form_1p": "castigaremos", "form_2p": "castigar\u00e9is", "form_3p": "castigar\u00e1n"}, "Indicativo Imperfecto": {"form_1s": "castigaba", "form_2s": "castigabas", "form_3s": "castigaba", "form_1p": "castig\u00e1bamos", "form_2p": "castigabais", "form_3p": "castigaban"}, "Indicativo Pret\u00e9rito": {"form_1s": "castigu\u00e9", "form_2s": "castigaste", "form_3s": "castig\u00f3", "form_1p": "castigamos", "form_2p": "castigasteis", "form_3p": "castigaron"}, "Indicativo Condicional": {"form_1s": "castigar\u00eda", "form_2s": "castigar\u00edas", "form_3s": "castigar\u00eda", "form_1p": "castigar\u00edamos", "form_2p": "castigar\u00edais", "form_3p": "castigar\u00edan"}, "Indicativo Presente perfecto": {"form_1s": "he castigado", "form_2s": "has castigado", "form_3s": "ha castigado", "form_1p": "hemos castigado", "form_2p": "hab\u00e9is castigado", "form_3p": "han castigado"}, "Indicativo Futuro perfecto": {"form_1s": "habr\u00e9 castigado", "form_2s": "habr\u00e1s castigado", "form_3s": "habr\u00e1 castigado", "form_1p": "habremos castigado", "form_2p": "habr\u00e9is castigado", "form_3p": "habr\u00e1n castigado"}, "Indicativo Pluscuamperfecto": {"form_1s": "hab\u00eda castigado", "form_2s": "hab\u00edas castigado", "form_3s": "hab\u00eda castigado", "form_1p": "hab\u00edamos castigado", "form_2p": "hab\u00edais castigado", "form_3p": "hab\u00edan castigado"}, "Indicativo Pret\u00e9rito anterior": {"form_1s": "hube castigado", "form_2s": "hubiste castigado", "form_3s": "hubo castigado", "form_1p": "hubimos castigado", "form_2p": "hubisteis castigado", "form_3p": "hubieron castigado"}, "Indicativo Condicional perfecto": {"form_1s": "habr\u00eda castigado", "form_2s": "habr\u00edas castigado", "form_3s": "habr\u00eda castigado", "form_1p": "habr\u00edamos castigado", "form_2p": "habr\u00edais castigado", "form_3p": "habr\u00edan castigado"}, "Subjuntivo Presente": {"form_1s": "castigue", "form_2s": "castigues", "form_3s": "castigue", "form_1p": "castiguemos", "form_2p": "castigu\u00e9is", "form_3p": "castiguen"}, "Subjuntivo Imperfecto": {"form_1s": "castigara", "form_2s": "castigaras", "form_3s": "castigara", "form_1p": "castig\u00e1ramos", "form_2p": "castigarais", "form_3p": "castigaran"}, "Subjuntivo Futuro": {"form_1s": "castigare", "form_2s": "castigares", "form_3s": "castigare", "form_1p": "castig\u00e1remos", "form_2p": "castigareis", "form_3p": "castigaren"}, "Subjuntivo Presente perfecto": {"form_1s": "haya castigado", "form_2s": "hayas castigado", "form_3s": "haya castigado", "form_1p": "hayamos castigado", "form_2p": "hay\u00e1is castigado", "form_3p": "hayan castigado"}, "Subjuntivo Futuro perfecto": {"form_1s": "hubiere castigado", "form_2s": "hubieres castigado", "form_3s": "hubiere castigado", "form_1p": "hubi\u00e9remos castigado", "form_2p": "hubiereis castigado", "form_3p": "hubieren castigado"}, "Subjuntivo Pluscuamperfecto": {"form_1s": "hubiera castigado", "form_2s": "hubieras castigado", "form_3s": "hubiera castigado", "form_1p": "hubi\u00e9ramos castigado", "form_2p": "hubierais castigado", "form_3p": "hubieran castigado"}, "Imperativo Afirmativo Presente": {"form_1s": null, "form_2s": "castiga", "form_3s": "castigad", "form_1p": null, "form_2p": "castigue", "form_3p": "castiguen"}, "Imperativo Negativo Presente": {"form_1s": null, "form_2s": "no castigues", "form_3s": "no castigu\u00e9is", "form_1p": null, "form_2p": "no castigue", "form_3p": "no castiguen"}}, "bautizar": {"Gerund": "bautizando", "Past Participle": "bautizado", "Indicativo Presente": {"form_1s": "bautizo", "form_2s": "bautizas", "form_3s": "bautiza", "form_1p": "bautizamos", "form_2p": "bautiz\u00e1is", "form_3p": "bautizan"}, "Indicativo Futuro": {"form_1s": "bautizar\u00e9", "form_2s": "bautizar\u00e1s", "form_3s": "bautizar\u00e1", "form_1p": "bautizaremos", "form_2p": "bautizar\u00e9is", "form_3p": "bautizar\u00e1n"}, "Indicativo Imperfecto": {"form_1s": "bautizaba", "form_2s": "bautizabas", "form_3s": "bautizaba", "form_1p": "bautiz\u00e1bamos", "form_2p": "bautizabais", "form_3p": "bautizaban"}, "Indicativo Pret\u00e9rito": {"form_1s": "bautic\u00e9", "form_2s": "bautizaste", "form_3s": "bautiz\u00f3", "form_1p": "bautizamos", "form_2p": "bautizasteis", "form_3p": "bautizaron"}, "Indicativo Condicional": {"form_1s": "bautizar\u00eda", "form_2s": "bautizar\u00edas", "form_3s": "bautizar\u00eda", "form_1p": "bautizar\u00edamos", "form_2p": "bautizar\u00edais", "form_3p": "bautizar\u00edan"}, "Indicativo Presente perfecto": {"form_1s": "he bautizado", "form_2s": "has bautizado", "form_3s": "ha bautizado", "form_1p": "hemos bautizado", "form_2p": "hab\u00e9is bautizado", "form_3p": "han bautizado"}, "Indicativo Futuro perfecto": {"form_1s": "habr\u00e9 bautizado", "form_2s": "habr\u00e1s bautizado", "form_3s": "habr\u00e1 bautizado", "form_1p": "habremos bautizado", "form_2p": "habr\u00e9is bautizado", "form_3p": "habr\u00e1n bautizado"}, "Indicativo Pluscuamperfecto": {"form_1s": "hab\u00eda bautizado", "form_2s": "hab\u00edas bautizado", "form_3s": "hab\u00eda bautizado", "form_1p": "hab\u00edamos bautizado", "form_2p": "hab\u00edais bautizado", "form_3p": "hab\u00edan bautizado"}, "Indicativo Pret\u00e9rito anterior": {"form_1s": "hube bautizado", "form_2s": "hubiste bautizado", "form_3s": "hubo bautizado", "form_1p": "hubimos bautizado", "form_2p": "hubisteis bautizado", "form_3p": "hubieron bautizado"}, "Indicativo Condicional perfecto": {"form_1s": "habr\u00eda bautizado", "form_2s": "habr\u00edas bautizado", "form_3s": "habr\u00eda bautizado", "form_1p": "habr\u00edamos bautizado", "form_2p": "habr\u00edais bautizado", "form_3p": "habr\u00edan bautizado"}, "Subjuntivo Presente": {"form_1s": "bautice", "form_2s": "bautices", "form_3s": "bautice", "form_1p": "bauticemos", "form_2p": "bautic\u00e9is", "form_3p": "bauticen"}, "Subjuntivo Imperfecto": {"form_1s": "bautizara", "form_2s": "bautizaras", "form_3s": "bautizara", "form_1p": "bautiz\u00e1ramos", "form_2p": "bautizarais", "form_3p": "bautizaran"}, "Subjuntivo Futuro": {"form_1s": "bautizare", "form_2s": "bautizares", "form_3s": "bautizare", "form_1p": "bautiz\u00e1remos", "form_2p": "bautizareis", "form_3p": "bautizaren"}, "Subjuntivo Presente perfecto": {"form_1s": "haya bautizado", "form_2s": "hayas bautizado", "form_3s": "haya bautizado", "form_1p": "hayamos bautizado", "form_2p": "hay\u00e1is bautizado", "form_3p": "hayan bautizado"}, "Subjuntivo Futuro perfecto": {"form_1s": "hubiere bautizado", "form_2s": "hubieres bautizado", "form_3s": "hubiere bautizado", "form_1p": "hubi\u00e9remos bautizado", "form_2p": "hubiereis bautizado", "form_3p": "hubieren bautizado"}, "Subjuntivo Pluscuamperfecto": {"form_1s": "hubiera bautizado", "form_2s": "hubieras bautizado", "form_3s": "hubiera bautizado", "form_1p": "hubi\u00e9ramos bautizado", "form_2p": "hubierais bautizado", "form_3p": "hubieran bautizado"}, "Imperativo Afirmativo Presente": {"form_1s": null, "form_2s": "bautiza", "form_3s": "bautizad", "form_1p": null, "form_2p": "bautice", "form_3p": "bauticen"}, "Imperativo Negativo Presente": {"form_1s": null, "form_2s": "no bautices", "form_3s": "no bautic\u00e9is", "form_1p": null, "form_2p": "no bautice", "form_3p": "no bauticen"}}, "beber": {"Gerund": "bebiendo", "Past Participle": "bebido", "Indicativo Presente": {"form_1s": "bebo", "form_2s": "bebes", "form_3s": "bebe", "form_1p": "bebemos", "form_2p": "beb\u00e9is", "form_3p": "beben"}, "Indicativo Futuro": {"form_1s": "beber\u00e9", "form_2s": "beber\u00e1s", "form_3s": "beber\u00e1", "form_1p": "beberemos", "form_2p": "beber\u00e9is", "form_3p": "beber\u00e1n"}, "Indicativo Imperfecto": {"form_1s": "beb\u00eda", "form_2s": "beb\u00edas", "form_3s": "beb\u00eda", "form_1p": "beb\u00edamos", "form_2p": "beb\u00edais", "form_3p": "beb\u00edan"}, "Indicativo Pret\u00e9rito": {"form_1s": "beb\u00ed", "form_2s": "bebiste", "form_3s": "bebi\u00f3", "form_1p": "bebimos", "form_2p": "bebisteis", "form_3p": "bebieron"}, "Indicativo Condicional": {"form_1s": "beber\u00eda", "form_2s": "beber\u00edas", "form_3s": "beber\u00eda", "form_1p": "beber\u00edamos", "form_2p": "beber\u00edais", "form_3p": "beber\u00edan"}, "Indicativo Presente perfecto": {"form_1s": "he bebido", "form_2s": "has bebido", "form_3s": "ha bebido", "form_1p": "hemos bebido", "form_2p": "hab\u00e9is bebido", "form_3p": "han bebido"}, "Indicativo Futuro perfecto": {"form_1s": "habr\u00e9 bebido", "form_2s": "habr\u00e1s bebido", "form_3s": "habr\u00e1 bebido", "form_1p": "habremos bebido", "form_2p": "habr\u00e9is bebido", "form_3p": "habr\u00e1n bebido"}, "Indicativo Pluscuamperfecto": {"form_1s": "hab\u00eda bebido", "form_2s": "hab\u00edas bebido", "form_3s": "hab\u00eda bebido", "form_1p": "hab\u00edamos bebido", "form_2p": "hab\u00edais bebido", "form_3p": "hab\u00edan bebido"}, "Indicativo Pret\u00e9rito anterior": {"form_1s": "hube bebido", "form_2s": "hubiste bebido", "form_3s": "hubo bebido", "form_1p": "hubimos bebido", "form_2p": "hubisteis bebido", "form_3p": "hubieron bebido"}, "Indicativo Condicional perfecto": {"form_1s": "habr\u00eda bebido", "form_2s": "habr\u00edas bebido", "form_3s": "habr\u00eda bebido", "form_1p": "habr\u00edamos bebido", "form_2p": "habr\u00edais bebido", "form_3p": "habr\u00edan bebido"}, "Subjuntivo Presente": {"form_1s": "beba", "form_2s": "bebas", "form_3s": "beba", "form_1p": "bebamos", "form_2p": "beb\u00e1is", "form_3p": "beban"}, "Subjuntivo Imperfecto": {"form_1s": "bebiera", "form_2s": "bebieras", "form_3s": "bebiera", "form_1p": "bebi\u00e9ramos", "form_2p": "bebierais", "form_3p": "bebieran"}, "Subjuntivo Futuro": {"form_1s": "bebiere", "form_2s": "bebieres", "form_3s": "bebiere", "form_1p": "bebi\u00e9remos", "form_2p": "bebiereis", "form_3p": "bebieren"}, "Subjuntivo Presente perfecto": {"form_1s": "haya bebido", "form_2s": "hayas bebido", "form_3s": "haya bebido", "form_1p": "hayamos bebido", "form_2p": "hay\u00e1is bebido", "form_3p": "hayan bebido"}, "Subjuntivo Futuro perfecto": {"form_1s": "hubiere bebido", "form_2s": "hubieres bebido", "form_3s": "hubiere bebido", "form_1p": "hubi\u00e9remos bebido", "form_2p": "hubiereis bebido", "form_3p": "hubieren bebido"}, "Subjuntivo Pluscuamperfecto": {"form_1s": "hubiera bebido", "form_2s": "hubieras bebido", "form_3s": "hubiera bebido", "form_1p": "hubi\u00e9ramos bebido", "form_2p": "hubierais bebido", "form_3p": "hubieran bebido"}, "Imperativo Afirmativo Presente": {"form_1s": null, "form_2s": "bebe", "form_3s": "bebed", "form_1p": null, "form_2p": "beba", "form_3p": "beban"}, "Imperativo Negativo Presente": {"form_1s": null, "form_2s": "no bebas", "form_3s": "no beb\u00e1is", "form_1p": null, "form_2p": "no beba", "form_3p": "no beban"}}, "bendecir": {"Gerund": "bendiciendo", "Past Participle": "bendito", "Indicativo Presente": {"form_1s": "bendigo", "form_2s": "bendices", "form_3s": "bendice", "form_1p": "bendecimos", "form_2p": "bendec\u00eds", "form_3p": "bendicen"}, "Indicativo Futuro": {"form_1s": "bendecir\u00e9", "form_2s": "bendecir\u00e1s", "form_3s": "bendecir\u00e1", "form_1p": "bendeciremos", "form_2p": "bendecir\u00e9is", "form_3p": "bendecir\u00e1n"}, "Indicativo Imperfecto": {"form_1s": "bendec\u00eda", "form_2s": "bendec\u00edas", "form_3s": "bendec\u00eda", "form_1p": "bendec\u00edamos", "form_2p": "bendec\u00edais", "form_3p": "bendec\u00edan"}, "Indicativo Pret\u00e9rito": {"form_1s": "bendije", "form_2s": "bendijiste", "form_3s": "bendijo", "form_1p": "bendijimos", "form_2p": "bendijisteis", "form_3p": "bendijeron"}, "Indicativo Condicional": {"form_1s": "bendecir\u00eda", "form_2s": "bendecir\u00edas", "form_3s": "bendecir\u00eda", "form_1p": "bendecir\u00edamos", "form_2p": "bendecir\u00edais", "form_3p": "bendecir\u00edan"}, "Indicativo Presente perfecto": {"form_1s": "he bendecido", "form_2s": "has bendecido", "form_3s": "ha bendecido", "form_1p": "hemos bendecido", "form_2p": "hab\u00e9is bendecido", "form_3p": "han bendecido"}, "Indicativo Futuro perfecto": {"form_1s": "habr\u00e9 bendecido", "form_2s": "habr\u00e1s bendecido", "form_3s": "habr\u00e1 bendecido", "form_1p": "habremos bendecido", "form_2p": "habr\u00e9is bendecido", "form_3p": "habr\u00e1n bendecido"}, "Indicativo Pluscuamperfecto": {"form_1s": "hab\u00eda bendecido", "form_2s": "hab\u00edas bendecido", "form_3s": "hab\u00eda bendecido", "form_1p": "hab\u00edamos bendecido", "form_2p": "hab\u00edais bendecido", "form_3p": "hab\u00edan bendecido"}, "Indicativo Pret\u00e9rito anterior": {"form_1s": "hube bendecido", "form_2s": "hubiste bendecido", "form_3s": "hubo bendecido", "form_1p": "hubimos bendecido", "form_2p": "hubisteis bendecido", "form_3p": "hubieron bendecido"}, "Indicativo Condicional perfecto": {"form_1s": "habr\u00eda bendecido", "form_2s": "habr\u00edas bendecido", "form_3s": "habr\u00eda bendecido", "form_1p": "habr\u00edamos bendecido", "form_2p": "habr\u00edais bendecido", "form_3p": "habr\u00edan bendecido"}, "Subjuntivo Presente": {"form_1s": "bendiga", "form_2s": "bendigas", "form_3s": "bendiga", "form_1p": "bendigamos", "form_2p": "bendig\u00e1is", "form_3p": "bendigan"}, "Subjuntivo Imperfecto": {"form_1s": "bendijera", "form_2s": "bendijeras", "form_3s": "bendijera", "form_1p": "bendij\u00e9ramos", "form_2p": "bendijerais", "form_3p": "bendijeran"}, "Subjuntivo Futuro": {"form_1s": "bendijere", "form_2s": "bendijeres", "form_3s": "bendijere", "form_1p": "bendij\u00e9remos", "form_2p": "bendijereis", "form_3p": "bendijeren"}, "Subjuntivo Presente perfecto": {"form_1s": "haya bendecido", "form_2s": "hayas bendecido", "form_3s": "haya bendecido", "form_1p": "hayamos bendecido", "form_2p": "hay\u00e1is bendecido", "form_3p": "hayan bendecido"}, "Subjuntivo Futuro perfecto": {"form_1s": "hubiere bendecido", "form_2s": "hubieres bendecido", "form_3s": "hubiere bendecido", "form_1p": "hubi\u00e9remos bendecido", "form_2p": "hubiereis bendecido", "form_3p": "hubieren bendecido"}, "Subjuntivo Pluscuamperfecto": {"form_1s": "hubiera bendecido", "form_2s": "hubieras bendecido", "form_3s": "hubiera bendecido", "form_1p": "hubi\u00e9ramos bendecido", "form_2p": "hubierais bendecido", "form_3p": "hubieran bendecido"}, "Imperativo Afirmativo Presente": {"form_1s": null, "form_2s": "bendice", "form_3s": "bendecid", "form_1p": null, "form_2p": "bendiga", "form_3p": "bendigan"}, "Imperativo Negativo Presente": {"form_1s": null, "form_2s": "no bendigas", "form_3s": "no bendig\u00e1is", "form_1p": null, "form_2p": "no bendiga", "form_3p": "no bendigan"}}, "bordar": {"Gerund": "bordando", "Past Participle": "bordado", "Indicativo Presente": {"form_1s": "bordo", "form_2s": "bordas", "form_3s": "borda", "form_1p": "bordamos", "form_2p": "bord\u00e1is", "form_3p": "bordan"}, "Indicativo Futuro": {"form_1s": "bordar\u00e9", "form_2s": "bordar\u00e1s", "form_3s": "bordar\u00e1", "form_1p": "bordaremos", "form_2p": "bordar\u00e9is", "form_3p": "bordar\u00e1n"}, "Indicativo Imperfecto": {"form_1s": "bordaba", "form_2s": "bordabas", "form_3s": "bordaba", "form_1p": "bord\u00e1bamos", "form_2p": "bordabais", "form_3p": "bordaban"}, "Indicativo Pret\u00e9rito": {"form_1s": "bord\u00e9", "form_2s": "bordaste", "form_3s": "bord\u00f3", "form_1p": "bordamos", "form_2p": "bordasteis", "form_3p": "bordaron"}, "Indicativo Condicional": {"form_1s": "bordar\u00eda", "form_2s": "bordar\u00edas", "form_3s": "bordar\u00eda", "form_1p": "bordar\u00edamos", "form_2p": "bordar\u00edais", "form_3p": "bordar\u00edan"}, "Indicativo Presente perfecto": {"form_1s": "he bordado", "form_2s": "has bordado", "form_3s": "ha bordado", "form_1p": "hemos bordado", "form_2p": "hab\u00e9is bordado", "form_3p": "han bordado"}, "Indicativo Futuro perfecto": {"form_1s": "habr\u00e9 bordado", "form_2s": "habr\u00e1s bordado", "form_3s": "habr\u00e1 bordado", "form_1p": "habremos bordado", "form_2p": "habr\u00e9is bordado", "form_3p": "habr\u00e1n bordado"}, "Indicativo Pluscuamperfecto": {"form_1s": "hab\u00eda bordado", "form_2s": "hab\u00edas bordado", "form_3s": "hab\u00eda bordado", "form_1p": "hab\u00edamos bordado", "form_2p": "hab\u00edais bordado", "form_3p": "hab\u00edan bordado"}, "Indicativo Pret\u00e9rito anterior": {"form_1s": "hube bordado", "form_2s": "hubiste bordado", "form_3s": "hubo bordado", "form_1p": "hubimos bordado", "form_2p": "hubisteis bordado", "form_3p": "hubieron bordado"}, "Indicativo Condicional perfecto": {"form_1s": "habr\u00eda bordado", "form_2s": "habr\u00edas bordado", "form_3s": "habr\u00eda bordado", "form_1p": "habr\u00edamos bordado", "form_2p": "habr\u00edais bordado", "form_3p": "habr\u00edan bordado"}, "Subjuntivo Presente": {"form_1s": "borde", "form_2s": "bordes", "form_3s": "borde", "form_1p": "bordemos", "form_2p": "bord\u00e9is", "form_3p": "borden"}, "Subjuntivo Imperfecto": {"form_1s": "bordara", "form_2s": "bordaras", "form_3s": "bordara", "form_1p": "bord\u00e1ramos", "form_2p": "bordarais", "form_3p": "bordaran"}, "Subjuntivo Futuro": {"form_1s": "bordare", "form_2s": "bordares", "form_3s": "bordare", "form_1p": "bord\u00e1remos", "form_2p": "bordareis", "form_3p": "bordaren"}, "Subjuntivo Presente perfecto": {"form_1s": "haya bordado", "form_2s": "hayas bordado", "form_3s": "haya bordado", "form_1p": "hayamos bordado", "form_2p": "hay\u00e1is bordado", "form_3p": "hayan bordado"}, "Subjuntivo Futuro perfecto": {"form_1s": "hubiere bordado", "form_2s": "hubieres bordado", "form_3s": "hubiere bordado", "form_1p": "hubi\u00e9remos bordado", "form_2p": "hubiereis bordado", "form_3p": "hubieren bordado"}, "Subjuntivo Pluscuamperfecto": {"form_1s": "hubiera bordado", "form_2s": "hubieras bordado", "form_3s": "hubiera bordado", "form_1p": "hubi\u00e9ramos bordado", "form_2p": "hubierais bordado", "form_3p": "hubieran bordado"}, "Imperativo Afirmativo Presente": {"form_1s": null, "form_2s": "borda", "form_3s": "bordad", "form_1p": null, "form_2p": "borde", "form_3p": "borden"}, "Imperativo Negativo Presente": {"form_1s": null, "form_2s": "no bordes", "form_3s": "no bord\u00e9is", "form_1p": null, "form_2p": "no borde", "form_3p": "no borden"}}, "borrar": {"Gerund": "borrando", "Past Participle": "borrado", "Indicativo Presente": {"form_1s": "borro", "form_2s": "borras", "form_3s": "borra", "form_1p": "borramos", "form_2p": "borr\u00e1is", "form_3p": "borran"}, "Indicativo Futuro": {"form_1s": "borrar\u00e9", "form_2s": "borrar\u00e1s", "form_3s": "borrar\u00e1", "form_1p": "borraremos", "form_2p": "borrar\u00e9is", "form_3p": "borrar\u00e1n"}, "Indicativo Imperfecto": {"form_1s": "borraba", "form_2s": "borrabas", "form_3s": "borraba", "form_1p": "borr\u00e1bamos", "form_2p": "borrabais", "form_3p": "borraban"}, "Indicativo Pret\u00e9rito": {"form_1s": "borr\u00e9", "form_2s": "borraste", "form_3s": "borr\u00f3", "form_1p": "borramos", "form_2p": "borrasteis", "form_3p": "borraron"}, "Indicativo Condicional": {"form_1s": "borrar\u00eda", "form_2s": "borrar\u00edas", "form_3s": "borrar\u00eda", "form_1p": "borrar\u00edamos", "form_2p": "borrar\u00edais", "form_3p": "borrar\u00edan"}, "Indicativo Presente perfecto": {"form_1s": "he borrado", "form_2s": "has borrado", "form_3s": "ha borrado", "form_1p": "hemos borrado", "form_2p": "hab\u00e9is borrado", "form_3p": "han borrado"}, "Indicativo Futuro perfecto": {"form_1s": "habr\u00e9 borrado", "form_2s": "habr\u00e1s borrado", "form_3s": "habr\u00e1 borrado", "form_1p": "habremos borrado", "form_2p": "habr\u00e9is borrado", "form_3p": "habr\u00e1n borrado"}, "Indicativo Pluscuamperfecto": {"form_1s": "hab\u00eda borrado", "form_2s": "hab\u00edas borrado", "form_3s": "hab\u00eda borrado", "form_1p": "hab\u00edamos borrado", "form_2p": "hab\u00edais borrado", "form_3p": "hab\u00edan borrado"}, "Indicativo Pret\u00e9rito anterior": {"form_1s": "hube borrado", "form_2s": "hubiste borrado", "form_3s": "hubo borrado", "form_1p": "hubimos borrado", "form_2p": "hubisteis borrado", "form_3p": "hubieron borrado"}, "Indicativo Condicional perfecto": {"form_1s": "habr\u00eda borrado", "form_2s": "habr\u00edas borrado", "form_3s": "habr\u00eda borrado", "form_1p": "habr\u00edamos borrado", "form_2p": "habr\u00edais borrado", "form_3p": "habr\u00edan borrado"}, "Subjuntivo Presente": {"form_1s": "borre", "form_2s": "borres", "form_3s": "borre", "form_1p": "borremos", "form_2p": "borr\u00e9is", "form_3p": "borren"}, "Subjuntivo Imperfecto": {"form_1s": "borrara", "form_2s": "borraras", "form_3s": "borrara", "form_1p": "borr\u00e1ramos", "form_2p": "borrarais", "form_3p": "borraran"}, "Subjuntivo Futuro": {"form_1s": "borrare", "form_2s": "borrares", "form_3s": "borrare", "form_1p": "borr\u00e1remos", "form_2p": "borrareis", "form_3p": "borraren"}, "Subjuntivo Presente perfecto": {"form_1s": "haya borrado", "form_2s": "hayas borrado", "form_3s": "haya borrado", "form_1p": "hayamos borrado", "form_2p": "hay\u00e1is borrado", "form_3p": "hayan borrado"}, "Subjuntivo Futuro perfecto": {"form_1s": "hubiere borrado", "form_2s": "hubieres borrado", "form_3s": "hubiere borrado", "form_1p": "hubi\u00e9remos borrado", "form_2p": "hubiereis borrado", "form_3p": "hubieren borrado"}, "Subjuntivo Pluscuamperfecto": {"form_1s": "hubiera borrado", "form_2s": "hubieras borrado", "form_3s": "hubiera borrado", "form_1p": "hubi\u00e9ramos borrado", "form_2p": "hubierais borrado", "form_3p": "hubieran borrado"}, "Imperativo Afirmativo Presente": {"form_1s": null, "form_2s": "borra", "form_3s": "borrad", "form_1p": null, "form_2p": "borre", "form_3p": "borren"}, "Imperativo Negativo Presente": {"form_1s": null, "form_2s": "no borres", "form_3s": "no borr\u00e9is", "form_1p": null, "form_2p": "no borre", "form_3p": "no borren"}}, "brillar": {"Gerund": "brillando", "Past Participle": "brillado", "Indicativo Presente": {"form_1s": "brillo", "form_2s": "brillas", "form_3s": "brilla", "form_1p": "brillamos", "form_2p": "brill\u00e1is", "form_3p": "brillan"}, "Indicativo Futuro": {"form_1s": "brillar\u00e9", "form_2s": "brillar\u00e1s", "form_3s": "brillar\u00e1", "form_1p": "brillaremos", "form_2p": "brillar\u00e9is", "form_3p": "brillar\u00e1n"}, "Indicativo Imperfecto": {"form_1s": "brillaba", "form_2s": "brillabas", "form_3s": "brillaba", "form_1p": "brill\u00e1bamos", "form_2p": "brillabais", "form_3p": "brillaban"}, "Indicativo Pret\u00e9rito": {"form_1s": "brill\u00e9", "form_2s": "brillaste", "form_3s": "brill\u00f3", "form_1p": "brillamos", "form_2p": "brillasteis", "form_3p": "brillaron"}, "Indicativo Condicional": {"form_1s": "brillar\u00eda", "form_2s": "brillar\u00edas", "form_3s": "brillar\u00eda", "form_1p": "brillar\u00edamos", "form_2p": "brillar\u00edais", "form_3p": "brillar\u00edan"}, "Indicativo Presente perfecto": {"form_1s": "he brillado", "form_2s": "has brillado", "form_3s": "ha brillado", "form_1p": "hemos brillado", "form_2p": "hab\u00e9is brillado", "form_3p": "han brillado"}, "Indicativo Futuro perfecto": {"form_1s": "habr\u00e9 brillado", "form_2s": "habr\u00e1s brillado", "form_3s": "habr\u00e1 brillado", "form_1p": "habremos brillado", "form_2p": "habr\u00e9is brillado", "form_3p": "habr\u00e1n brillado"}, "Indicativo Pluscuamperfecto": {"form_1s": "hab\u00eda brillado", "form_2s": "hab\u00edas brillado", "form_3s": "hab\u00eda brillado", "form_1p": "hab\u00edamos brillado", "form_2p": "hab\u00edais brillado", "form_3p": "hab\u00edan brillado"}, "Indicativo Pret\u00e9rito anterior": {"form_1s": "hube brillado", "form_2s": "hubiste brillado", "form_3s": "hubo brillado", "form_1p": "hubimos brillado", "form_2p": "hubisteis brillado", "form_3p": "hubieron brillado"}, "Indicativo Condicional perfecto": {"form_1s": "habr\u00eda brillado", "form_2s": "habr\u00edas brillado", "form_3s": "habr\u00eda brillado", "form_1p": "habr\u00edamos brillado", "form_2p": "habr\u00edais brillado", "form_3p": "habr\u00edan brillado"}, "Subjuntivo Presente": {"form_1s": "brille", "form_2s": "brilles", "form_3s": "brille", "form_1p": "brillemos", "form_2p": "brill\u00e9is", "form_3p": "brillen"}, "Subjuntivo Imperfecto": {"form_1s": "brillara", "form_2s": "brillaras", "form_3s": "brillara", "form_1p": "brill\u00e1ramos", "form_2p": "brillarais", "form_3p": "brillaran"}, "Subjuntivo Futuro": {"form_1s": "brillare", "form_2s": "brillares", "form_3s": "brillare", "form_1p": "brill\u00e1remos", "form_2p": "brillareis", "form_3p": "brillaren"}, "Subjuntivo Presente perfecto": {"form_1s": "haya brillado", "form_2s": "hayas brillado", "form_3s": "haya brillado", "form_1p": "hayamos brillado", "form_2p": "hay\u00e1is brillado", "form_3p": "hayan brillado"}, "Subjuntivo Futuro perfecto": {"form_1s": "hubiere brillado", "form_2s": "hubieres brillado", "form_3s": "hubiere brillado", "form_1p": "hubi\u00e9remos brillado", "form_2p": "hubiereis brillado", "form_3p": "hubieren brillado"}, "Subjuntivo Pluscuamperfecto": {"form_1s": "hubiera brillado", "form_2s": "hubieras brillado", "form_3s": "hubiera brillado", "form_1p": "hubi\u00e9ramos brillado", "form_2p": "hubierais brillado", "form_3p": "hubieran brillado"}, "Imperativo Afirmativo Presente": {"form_1s": null, "form_2s": "brilla", "form_3s": "brillad", "form_1p": null, "form_2p": "brille", "form_3p": "brillen"}, "Imperativo Negativo Presente": {"form_1s": null, "form_2s": "no brilles", "form_3s": "no brill\u00e9is", "form_1p": null, "form_2p": "no brille", "form_3p": "no brillen"}}, "charlar": {"Gerund": "charlando", "Past Participle": "charlado", "Indicativo Presente": {"form_1s": "charlo", "form_2s": "charlas", "form_3s": "charla", "form_1p": "charlamos", "form_2p": "charl\u00e1is", "form_3p": "charlan"}, "Indicativo Futuro": {"form_1s": "charlar\u00e9", "form_2s": "charlar\u00e1s", "form_3s": "charlar\u00e1", "form_1p": "charlaremos", "form_2p": "charlar\u00e9is", "form_3p": "charlar\u00e1n"}, "Indicativo Imperfecto": {"form_1s": "charlaba", "form_2s": "charlabas", "form_3s": "charlaba", "form_1p": "charl\u00e1bamos", "form_2p": "charlabais", "form_3p": "charlaban"}, "Indicativo Pret\u00e9rito": {"form_1s": "charl\u00e9", "form_2s": "charlaste", "form_3s": "charl\u00f3", "form_1p": "charlamos", "form_2p": "charlasteis", "form_3p": "charlaron"}, "Indicativo Condicional": {"form_1s": "charlar\u00eda", "form_2s": "charlar\u00edas", "form_3s": "charlar\u00eda", "form_1p": "charlar\u00edamos", "form_2p": "charlar\u00edais", "form_3p": "charlar\u00edan"}, "Indicativo Presente perfecto": {"form_1s": "he charlado", "form_2s": "has charlado", "form_3s": "ha charlado", "form_1p": "hemos charlado", "form_2p": "hab\u00e9is charlado", "form_3p": "han charlado"}, "Indicativo Futuro perfecto": {"form_1s": "habr\u00e9 charlado", "form_2s": "habr\u00e1s charlado", "form_3s": "habr\u00e1 charlado", "form_1p": "habremos charlado", "form_2p": "habr\u00e9is charlado", "form_3p": "habr\u00e1n charlado"}, "Indicativo Pluscuamperfecto": {"form_1s": "hab\u00eda charlado", "form_2s": "hab\u00edas charlado", "form_3s": "hab\u00eda charlado", "form_1p": "hab\u00edamos charlado", "form_2p": "hab\u00edais charlado", "form_3p": "hab\u00edan charlado"}, "Indicativo Pret\u00e9rito anterior": {"form_1s": "hube charlado", "form_2s": "hubiste charlado", "form_3s": "hubo charlado", "form_1p": "hubimos charlado", "form_2p": "hubisteis charlado", "form_3p": "hubieron charlado"}, "Indicativo Condicional perfecto": {"form_1s": "habr\u00eda charlado", "form_2s": "habr\u00edas charlado", "form_3s": "habr\u00eda charlado", "form_1p": "habr\u00edamos charlado", "form_2p": "habr\u00edais charlado", "form_3p": "habr\u00edan charlado"}, "Subjuntivo Presente": {"form_1s": "charle", "form_2s": "charles", "form_3s": "charle", "form_1p": "charlemos", "form_2p": "charl\u00e9is", "form_3p": "charlen"}, "Subjuntivo Imperfecto": {"form_1s": "charlara", "form_2s": "charlaras", "form_3s": "charlara", "form_1p": "charl\u00e1ramos", "form_2p": "charlarais", "form_3p": "charlaran"}, "Subjuntivo Futuro": {"form_1s": "charlare", "form_2s": "charlares", "form_3s": "charlare", "form_1p": "charl\u00e1remos", "form_2p": "charlareis", "form_3p": "charlaren"}, "Subjuntivo Presente perfecto": {"form_1s": "haya charlado", "form_2s": "hayas charlado", "form_3s": "haya charlado", "form_1p": "hayamos charlado", "form_2p": "hay\u00e1is charlado", "form_3p": "hayan charlado"}, "Subjuntivo Futuro perfecto": {"form_1s": "hubiere charlado", "form_2s": "hubieres charlado", "form_3s": "hubiere charlado", "form_1p": "hubi\u00e9remos charlado", "form_2p": "hubiereis charlado", "form_3p": "hubieren charlado"}, "Subjuntivo Pluscuamperfecto": {"form_1s": "hubiera charlado", "form_2s": "hubieras charlado", "form_3s": "hubiera charlado", "form_1p": "hubi\u00e9ramos charlado", "form_2p": "hubierais charlado", "form_3p": "hubieran charlado"}, "Imperativo Afirmativo Presente": {"form_1s": null, "form_2s": "charla", "form_3s": "charlad", "form_1p": null, "form_2p": "charle", "form_3p": "charlen"}, "Imperativo Negativo Presente": {"form_1s": null, "form_2s": "no charles", "form_3s": "no charl\u00e9is", "form_1p": null, "form_2p": "no charle", "form_3p": "no charlen"}}, "brindar": {"Gerund": "brindando", "Past Participle": "brindado", "Indicativo Presente": {"form_1s": "brindo", "form_2s": "brindas", "form_3s": "brinda", "form_1p": "brindamos", "form_2p": "brind\u00e1is", "form_3p": "brindan"}, "Indicativo Futuro": {"form_1s": "brindar\u00e9", "form_2s": "brindar\u00e1s", "form_3s": "brindar\u00e1", "form_1p": "brindaremos", "form_2p": "brindar\u00e9is", "form_3p": "brindar\u00e1n"}, "Indicativo Imperfecto": {"form_1s": "brindaba", "form_2s": "brindabas", "form_3s": "brindaba", "form_1p": "brind\u00e1bamos", "form_2p": "brindabais", "form_3p": "brindaban"}, "Indicativo Pret\u00e9rito": {"form_1s": "brind\u00e9", "form_2s": "brindaste", "form_3s": "brind\u00f3", "form_1p": "brindamos", "form_2p": "brindasteis", "form_3p": "brindaron"}, "Indicativo Condicional": {"form_1s": "brindar\u00eda", "form_2s": "brindar\u00edas", "form_3s": "brindar\u00eda", "form_1p": "brindar\u00edamos", "form_2p": "brindar\u00edais", "form_3p": "brindar\u00edan"}, "Indicativo Presente perfecto": {"form_1s": "he brindado", "form_2s": "has brindado", "form_3s": "ha brindado", "form_1p": "hemos brindado", "form_2p": "hab\u00e9is brindado", "form_3p": "han brindado"}, "Indicativo Futuro perfecto": {"form_1s": "habr\u00e9 brindado", "form_2s": "habr\u00e1s brindado", "form_3s": "habr\u00e1 brindado", "form_1p": "habremos brindado", "form_2p": "habr\u00e9is brindado", "form_3p": "habr\u00e1n brindado"}, "Indicativo Pluscuamperfecto": {"form_1s": "hab\u00eda brindado", "form_2s": "hab\u00edas brindado", "form_3s": "hab\u00eda brindado", "form_1p": "hab\u00edamos brindado", "form_2p": "hab\u00edais brindado", "form_3p": "hab\u00edan brindado"}, "Indicativo Pret\u00e9rito anterior": {"form_1s": "hube brindado", "form_2s": "hubiste brindado", "form_3s": "hubo brindado", "form_1p": "hubimos brindado", "form_2p": "hubisteis brindado", "form_3p": "hubieron brindado"}, "Indicativo Condicional perfecto": {"form_1s": "habr\u00eda brindado", "form_2s": "habr\u00edas brindado", "form_3s": "habr\u00eda brindado", "form_1p": "habr\u00edamos brindado", "form_2p": "habr\u00edais brindado", "form_3p": "habr\u00edan brindado"}, "Subjuntivo Presente": {"form_1s": "brinde", "form_2s": "brindes", "form_3s": "brinde", "form_1p": "brindemos", "form_2p": "brind\u00e9is", "form_3p": "brinden"}, "Subjuntivo Imperfecto": {"form_1s": "brindara", "form_2s": "brindaras", "form_3s": "brindara", "form_1p": "brind\u00e1ramos", "form_2p": "brindarais", "form_3p": "brindaran"}, "Subjuntivo Futuro": {"form_1s": "brindare", "form_2s": "brindares", "form_3s": "brindare", "form_1p": "brind\u00e1remos", "form_2p": "brindareis", "form_3p": "brindaren"}, "Subjuntivo Presente perfecto": {"form_1s": "haya brindado", "form_2s": "hayas brindado", "form_3s": "haya brindado", "form_1p": "hayamos brindado", "form_2p": "hay\u00e1is brindado", "form_3p": "hayan brindado"}, "Subjuntivo Futuro perfecto": {"form_1s": "hubiere brindado", "form_2s": "hubieres brindado", "form_3s": "hubiere brindado", "form_1p": "hubi\u00e9remos brindado", "form_2p": "hubiereis brindado", "form_3p": "hubieren brindado"}, "Subjuntivo Pluscuamperfecto": {"form_1s": "hubiera brindado", "form_2s": "hubieras brindado", "form_3s": "hubiera brindado", "form_1p": "hubi\u00e9ramos brindado", "form_2p": "hubierais brindado", "form_3p": "hubieran brindado"}, "Imperativo Afirmativo Presente": {"form_1s": null, "form_2s": "brinda", "form_3s": "brindad", "form_1p": null, "form_2p": "brinde", "form_3p": "brinden"}, "Imperativo Negativo Presente": {"form_1s": null, "form_2s": "no brindes", "form_3s": "no brind\u00e9is", "form_1p": null, "form_2p": "no brinde", "form_3p": "no brinden"}}, "broncearse": {"Gerund": "bronce\u00e1ndose", "Past Participle": "bronceado", "Indicativo Presente": {"form_1s": "me bronceo", "form_2s": "te bronceas", "form_3s": "se broncea", "form_1p": "nos bronceamos", "form_2p": "os bronce\u00e1is", "form_3p": "se broncean"}, "Indicativo Futuro": {"form_1s": "me broncear\u00e9", "form_2s": "te broncear\u00e1s", "form_3s": "se broncear\u00e1", "form_1p": "nos broncearemos", "form_2p": "os broncear\u00e9is", "form_3p": "se broncear\u00e1n"}, "Indicativo Imperfecto": {"form_1s": "me bronceaba", "form_2s": "te bronceabas", "form_3s": "se bronceaba", "form_1p": "nos bronce\u00e1bamos", "form_2p": "os bronceabais", "form_3p": "se bronceaban"}, "Indicativo Pret\u00e9rito": {"form_1s": "me bronce\u00e9", "form_2s": "te bronceaste", "form_3s": "se bronce\u00f3", "form_1p": "nos bronceamos", "form_2p": "os bronceasteis", "form_3p": "se broncearon"}, "Indicativo Condicional": {"form_1s": "me broncear\u00eda", "form_2s": "te broncear\u00edas", "form_3s": "se broncear\u00eda", "form_1p": "nos broncear\u00edamos", "form_2p": "os broncear\u00edais", "form_3p": "se broncear\u00edan"}, "Indicativo Presente perfecto": {"form_1s": "me he bronceado", "form_2s": "te has bronceado", "form_3s": "se ha bronceado", "form_1p": "nos hemos bronceado", "form_2p": "os hab\u00e9is bronceado", "form_3p": "se han bronceado"}, "Indicativo Futuro perfecto": {"form_1s": "me habr\u00e9 bronceado", "form_2s": "te habr\u00e1s bronceado", "form_3s": "se habr\u00e1 bronceado", "form_1p": "nos habremos bronceado", "form_2p": "os habr\u00e9is bronceado", "form_3p": "se habr\u00e1n bronceado"}, "Indicativo Pluscuamperfecto": {"form_1s": "me hab\u00eda bronceado", "form_2s": "te hab\u00edas bronceado", "form_3s": "se hab\u00eda bronceado", "form_1p": "nos hab\u00edamos bronceado", "form_2p": "os hab\u00edais bronceado", "form_3p": "se hab\u00edan bronceado"}, "Indicativo Pret\u00e9rito anterior": {"form_1s": "me hube bronceado", "form_2s": "te hubiste bronceado", "form_3s": "se hubo bronceado", "form_1p": "nos hubimos bronceado", "form_2p": "os hubisteis bronceado", "form_3p": "se hubieron bronceado"}, "Indicativo Condicional perfecto": {"form_1s": "me habr\u00eda bronceado", "form_2s": "te habr\u00edas bronceado", "form_3s": "se habr\u00eda bronceado", "form_1p": "nos habr\u00edamos bronceado", "form_2p": "os habr\u00edais bronceado", "form_3p": "se habr\u00edan bronceado"}, "Subjuntivo Presente": {"form_1s": "me broncee", "form_2s": "te broncees", "form_3s": "se broncee", "form_1p": "nos bronceemos", "form_2p": "os bronce\u00e9is", "form_3p": "se bronceen"}, "Subjuntivo Imperfecto": {"form_1s": "me bronceara", "form_2s": "te broncearas", "form_3s": "se bronceara", "form_1p": "nos bronce\u00e1ramos", "form_2p": "os broncearais", "form_3p": "se broncearan"}, "Subjuntivo Futuro": {"form_1s": "me bronceare", "form_2s": "te bronceares", "form_3s": "se bronceare", "form_1p": "nos bronce\u00e1remos", "form_2p": "os bronceareis", "form_3p": "se broncearen"}, "Subjuntivo Presente perfecto": {"form_1s": "me haya bronceado", "form_2s": "te hayas bronceado", "form_3s": "se haya bronceado", "form_1p": "nos hayamos bronceado", "form_2p": "os hay\u00e1is bronceado", "form_3p": "se hayan bronceado"}, "Subjuntivo Futuro perfecto": {"form_1s": "me hubiere bronceado", "form_2s": "te hubieres bronceado", "form_3s": "se hubiere bronceado", "form_1p": "nos hubi\u00e9remos bronceado", "form_2p": "os hubiereis bronceado", "form_3p": "se hubieren bronceado"}, "Subjuntivo Pluscuamperfecto": {"form_1s": "me hubiera bronceado", "form_2s": "te hubieras bronceado", "form_3s": "se hubiera bronceado", "form_1p": "nos hubi\u00e9ramos bronceado", "form_2p": "os hubierais bronceado", "form_3p": "se hubieran bronceado"}, "Imperativo Afirmativo Presente": {"form_1s": null, "form_2s": "bronc\u00e9ate", "form_3s": "bronceaos", "form_1p": null, "form_2p": "bronc\u00e9ese", "form_3p": "bronc\u00e9ense"}, "Imperativo Negativo Presente": {"form_1s": null, "form_2s": "no te broncees", "form_3s": "no os bronce\u00e9is", "form_1p": null, "form_2p": "no se broncee", "form_3p": "no se bronceen"}}, "bucear": {"Gerund": "buceando", "Past Participle": "buceado", "Indicativo Presente": {"form_1s": "buceo", "form_2s": "buceas", "form_3s": "bucea", "form_1p": "buceamos", "form_2p": "buce\u00e1is", "form_3p": "bucean"}, "Indicativo Futuro": {"form_1s": "bucear\u00e9", "form_2s": "bucear\u00e1s", "form_3s": "bucear\u00e1", "form_1p": "bucearemos", "form_2p": "bucear\u00e9is", "form_3p": "bucear\u00e1n"}, "Indicativo Imperfecto": {"form_1s": "buceaba", "form_2s": "buceabas", "form_3s": "buceaba", "form_1p": "buce\u00e1bamos", "form_2p": "buceabais", "form_3p": "buceaban"}, "Indicativo Pret\u00e9rito": {"form_1s": "buce\u00e9", "form_2s": "buceaste", "form_3s": "buce\u00f3", "form_1p": "buceamos", "form_2p": "buceasteis", "form_3p": "bucearon"}, "Indicativo Condicional": {"form_1s": "bucear\u00eda", "form_2s": "bucear\u00edas", "form_3s": "bucear\u00eda", "form_1p": "bucear\u00edamos", "form_2p": "bucear\u00edais", "form_3p": "bucear\u00edan"}, "Indicativo Presente perfecto": {"form_1s": "he buceado", "form_2s": "has buceado", "form_3s": "ha buceado", "form_1p": "hemos buceado", "form_2p": "hab\u00e9is buceado", "form_3p": "han buceado"}, "Indicativo Futuro perfecto": {"form_1s": "habr\u00e9 buceado", "form_2s": "habr\u00e1s buceado", "form_3s": "habr\u00e1 buceado", "form_1p": "habremos buceado", "form_2p": "habr\u00e9is buceado", "form_3p": "habr\u00e1n buceado"}, "Indicativo Pluscuamperfecto": {"form_1s": "hab\u00eda buceado", "form_2s": "hab\u00edas buceado", "form_3s": "hab\u00eda buceado", "form_1p": "hab\u00edamos buceado", "form_2p": "hab\u00edais buceado", "form_3p": "hab\u00edan buceado"}, "Indicativo Pret\u00e9rito anterior": {"form_1s": "hube buceado", "form_2s": "hubiste buceado", "form_3s": "hubo buceado", "form_1p": "hubimos buceado", "form_2p": "hubisteis buceado", "form_3p": "hubieron buceado"}, "Indicativo Condicional perfecto": {"form_1s": "habr\u00eda buceado", "form_2s": "habr\u00edas buceado", "form_3s": "habr\u00eda buceado", "form_1p": "habr\u00edamos buceado", "form_2p": "habr\u00edais buceado", "form_3p": "habr\u00edan buceado"}, "Subjuntivo Presente": {"form_1s": "bucee", "form_2s": "bucees", "form_3s": "bucee", "form_1p": "buceemos", "form_2p": "buce\u00e9is", "form_3p": "buceen"}, "Subjuntivo Imperfecto": {"form_1s": "buceara", "form_2s": "bucearas", "form_3s": "buceara", "form_1p": "buce\u00e1ramos", "form_2p": "bucearais", "form_3p": "bucearan"}, "Subjuntivo Futuro": {"form_1s": "buceare", "form_2s": "buceares", "form_3s": "buceare", "form_1p": "buce\u00e1remos", "form_2p": "buceareis", "form_3p": "bucearen"}, "Subjuntivo Presente perfecto": {"form_1s": "haya buceado", "form_2s": "hayas buceado", "form_3s": "haya buceado", "form_1p": "hayamos buceado", "form_2p": "hay\u00e1is buceado", "form_3p": "hayan buceado"}, "Subjuntivo Futuro perfecto": {"form_1s": "hubiere buceado", "form_2s": "hubieres buceado", "form_3s": "hubiere buceado", "form_1p": "hubi\u00e9remos buceado", "form_2p": "hubiereis buceado", "form_3p": "hubieren buceado"}, "Subjuntivo Pluscuamperfecto": {"form_1s": "hubiera buceado", "form_2s": "hubieras buceado", "form_3s": "hubiera buceado", "form_1p": "hubi\u00e9ramos buceado", "form_2p": "hubierais buceado", "form_3p": "hubieran buceado"}, "Imperativo Afirmativo Presente": {"form_1s": null, "form_2s": "bucea", "form_3s": "bucead", "form_1p": null, "form_2p": "bucee", "form_3p": "buceen"}, "Imperativo Negativo Presente": {"form_1s": null, "form_2s": "no bucees", "form_3s": "no buce\u00e9is", "form_1p": null, "form_2p": "no bucee", "form_3p": "no buceen"}}, "burlar": {"Gerund": "burlando", "Past Participle": "burlado", "Indicativo Presente": {"form_1s": "burlo", "form_2s": "burlas", "form_3s": "burla", "form_1p": "burlamos", "form_2p": "burl\u00e1is", "form_3p": "burlan"}, "Indicativo Futuro": {"form_1s": "burlar\u00e9", "form_2s": "burlar\u00e1s", "form_3s": "burlar\u00e1", "form_1p": "burlaremos", "form_2p": "burlar\u00e9is", "form_3p": "burlar\u00e1n"}, "Indicativo Imperfecto": {"form_1s": "burlaba", "form_2s": "burlabas", "form_3s": "burlaba", "form_1p": "burl\u00e1bamos", "form_2p": "burlabais", "form_3p": "burlaban"}, "Indicativo Pret\u00e9rito": {"form_1s": "burl\u00e9", "form_2s": "burlaste", "form_3s": "burl\u00f3", "form_1p": "burlamos", "form_2p": "burlasteis", "form_3p": "burlaron"}, "Indicativo Condicional": {"form_1s": "burlar\u00eda", "form_2s": "burlar\u00edas", "form_3s": "burlar\u00eda", "form_1p": "burlar\u00edamos", "form_2p": "burlar\u00edais", "form_3p": "burlar\u00edan"}, "Indicativo Presente perfecto": {"form_1s": "he burlado", "form_2s": "has burlado", "form_3s": "ha burlado", "form_1p": "hemos burlado", "form_2p": "hab\u00e9is burlado", "form_3p": "han burlado"}, "Indicativo Futuro perfecto": {"form_1s": "habr\u00e9 burlado", "form_2s": "habr\u00e1s burlado", "form_3s": "habr\u00e1 burlado", "form_1p": "habremos burlado", "form_2p": "habr\u00e9is burlado", "form_3p": "habr\u00e1n burlado"}, "Indicativo Pluscuamperfecto": {"form_1s": "hab\u00eda burlado", "form_2s": "hab\u00edas burlado", "form_3s": "hab\u00eda burlado", "form_1p": "hab\u00edamos burlado", "form_2p": "hab\u00edais burlado", "form_3p": "hab\u00edan burlado"}, "Indicativo Pret\u00e9rito anterior": {"form_1s": "hube burlado", "form_2s": "hubiste burlado", "form_3s": "hubo burlado", "form_1p": "hubimos burlado", "form_2p": "hubisteis burlado", "form_3p": "hubieron burlado"}, "Indicativo Condicional perfecto": {"form_1s": "habr\u00eda burlado", "form_2s": "habr\u00edas burlado", "form_3s": "habr\u00eda burlado", "form_1p": "habr\u00edamos burlado", "form_2p": "habr\u00edais burlado", "form_3p": "habr\u00edan burlado"}, "Subjuntivo Presente": {"form_1s": "burle", "form_2s": "burles", "form_3s": "burle", "form_1p": "burlemos", "form_2p": "burl\u00e9is", "form_3p": "burlen"}, "Subjuntivo Imperfecto": {"form_1s": "burlara", "form_2s": "burlaras", "form_3s": "burlara", "form_1p": "burl\u00e1ramos", "form_2p": "burlarais", "form_3p": "burlaran"}, "Subjuntivo Futuro": {"form_1s": "burlare", "form_2s": "burlares", "form_3s": "burlare", "form_1p": "burl\u00e1remos", "form_2p": "burlareis", "form_3p": "burlaren"}, "Subjuntivo Presente perfecto": {"form_1s": "haya burlado", "form_2s": "hayas burlado", "form_3s": "haya burlado", "form_1p": "hayamos burlado", "form_2p": "hay\u00e1is burlado", "form_3p": "hayan burlado"}, "Subjuntivo Futuro perfecto": {"form_1s": "hubiere burlado", "form_2s": "hubieres burlado", "form_3s": "hubiere burlado", "form_1p": "hubi\u00e9remos burlado", "form_2p": "hubiereis burlado", "form_3p": "hubieren burlado"}, "Subjuntivo Pluscuamperfecto": {"form_1s": "hubiera burlado", "form_2s": "hubieras burlado", "form_3s": "hubiera burlado", "form_1p": "hubi\u00e9ramos burlado", "form_2p": "hubierais burlado", "form_3p": "hubieran burlado"}, "Imperativo Afirmativo Presente": {"form_1s": null, "form_2s": "burla", "form_3s": "burlad", "form_1p": null, "form_2p": "burle", "form_3p": "burlen"}, "Imperativo Negativo Presente": {"form_1s": null, "form_2s": "no burles", "form_3s": "no burl\u00e9is", "form_1p": null, "form_2p": "no burle", "form_3p": "no burlen"}}, "buscar": {"Gerund": "buscando", "Past Participle": "buscado", "Indicativo Presente": {"form_1s": "busco", "form_2s": "buscas", "form_3s": "busca", "form_1p": "buscamos", "form_2p": "busc\u00e1is", "form_3p": "buscan"}, "Indicativo Futuro": {"form_1s": "buscar\u00e9", "form_2s": "buscar\u00e1s", "form_3s": "buscar\u00e1", "form_1p": "buscaremos", "form_2p": "buscar\u00e9is", "form_3p": "buscar\u00e1n"}, "Indicativo Imperfecto": {"form_1s": "buscaba", "form_2s": "buscabas", "form_3s": "buscaba", "form_1p": "busc\u00e1bamos", "form_2p": "buscabais", "form_3p": "buscaban"}, "Indicativo Pret\u00e9rito": {"form_1s": "busqu\u00e9", "form_2s": "buscaste", "form_3s": "busc\u00f3", "form_1p": "buscamos", "form_2p": "buscasteis", "form_3p": "buscaron"}, "Indicativo Condicional": {"form_1s": "buscar\u00eda", "form_2s": "buscar\u00edas", "form_3s": "buscar\u00eda", "form_1p": "buscar\u00edamos", "form_2p": "buscar\u00edais", "form_3p": "buscar\u00edan"}, "Indicativo Presente perfecto": {"form_1s": "he buscado", "form_2s": "has buscado", "form_3s": "ha buscado", "form_1p": "hemos buscado", "form_2p": "hab\u00e9is buscado", "form_3p": "han buscado"}, "Indicativo Futuro perfecto": {"form_1s": "habr\u00e9 buscado", "form_2s": "habr\u00e1s buscado", "form_3s": "habr\u00e1 buscado", "form_1p": "habremos buscado", "form_2p": "habr\u00e9is buscado", "form_3p": "habr\u00e1n buscado"}, "Indicativo Pluscuamperfecto": {"form_1s": "hab\u00eda buscado", "form_2s": "hab\u00edas buscado", "form_3s": "hab\u00eda buscado", "form_1p": "hab\u00edamos buscado", "form_2p": "hab\u00edais buscado", "form_3p": "hab\u00edan buscado"}, "Indicativo Pret\u00e9rito anterior": {"form_1s": "hube buscado", "form_2s": "hubiste buscado", "form_3s": "hubo buscado", "form_1p": "hubimos buscado", "form_2p": "hubisteis buscado", "form_3p": "hubieron buscado"}, "Indicativo Condicional perfecto": {"form_1s": "habr\u00eda buscado", "form_2s": "habr\u00edas buscado", "form_3s": "habr\u00eda buscado", "form_1p": "habr\u00edamos buscado", "form_2p": "habr\u00edais buscado", "form_3p": "habr\u00edan buscado"}, "Subjuntivo Presente": {"form_1s": "busque", "form_2s": "busques", "form_3s": "busque", "form_1p": "busquemos", "form_2p": "busqu\u00e9is", "form_3p": "busquen"}, "Subjuntivo Imperfecto": {"form_1s": "buscara", "form_2s": "buscaras", "form_3s": "buscara", "form_1p": "busc\u00e1ramos", "form_2p": "buscarais", "form_3p": "buscaran"}, "Subjuntivo Futuro": {"form_1s": "buscare", "form_2s": "buscares", "form_3s": "buscare", "form_1p": "busc\u00e1remos", "form_2p": "buscareis", "form_3p": "buscaren"}, "Subjuntivo Presente perfecto": {"form_1s": "haya buscado", "form_2s": "hayas buscado", "form_3s": "haya buscado", "form_1p": "hayamos buscado", "form_2p": "hay\u00e1is buscado", "form_3p": "hayan buscado"}, "Subjuntivo Futuro perfecto": {"form_1s": "hubiere buscado", "form_2s": "hubieres buscado", "form_3s": "hubiere buscado", "form_1p": "hubi\u00e9remos buscado", "form_2p": "hubiereis buscado", "form_3p": "hubieren buscado"}, "Subjuntivo Pluscuamperfecto": {"form_1s": "hubiera buscado", "form_2s": "hubieras buscado", "form_3s": "hubiera buscado", "form_1p": "hubi\u00e9ramos buscado", "form_2p": "hubierais buscado", "form_3p": "hubieran buscado"}, "Imperativo Afirmativo Presente": {"form_1s": null, "form_2s": "busca", "form_3s": "buscad", "form_1p": null, "form_2p": "busque", "form_3p": "busquen"}, "Imperativo Negativo Presente": {"form_1s": null, "form_2s": "no busques", "form_3s": "no busqu\u00e9is", "form_1p": null, "form_2p": "no busque", "form_3p": "no busquen"}}, "caber": {"Gerund": "cabiendo", "Past Participle": "cabido", "Indicativo Presente": {"form_1s": "quepo", "form_2s": "cabes", "form_3s": "cabe", "form_1p": "cabemos", "form_2p": "cab\u00e9is", "form_3p": "caben"}, "Indicativo Futuro": {"form_1s": "cabr\u00e9", "form_2s": "cabr\u00e1s", "form_3s": "cabr\u00e1", "form_1p": "cabremos", "form_2p": "cabr\u00e9is", "form_3p": "cabr\u00e1n"}, "Indicativo Imperfecto": {"form_1s": "cab\u00eda", "form_2s": "cab\u00edas", "form_3s": "cab\u00eda", "form_1p": "cab\u00edamos", "form_2p": "cab\u00edais", "form_3p": "cab\u00edan"}, "Indicativo Pret\u00e9rito": {"form_1s": "cupe", "form_2s": "cupiste", "form_3s": "cupo", "form_1p": "cupimos", "form_2p": "cupisteis", "form_3p": "cupieron"}, "Indicativo Condicional": {"form_1s": "cabr\u00eda", "form_2s": "cabr\u00edas", "form_3s": "cabr\u00eda", "form_1p": "cabr\u00edamos", "form_2p": "cabr\u00edais", "form_3p": "cabr\u00edan"}, "Indicativo Presente perfecto": {"form_1s": "he cabido", "form_2s": "has cabido", "form_3s": "ha cabido", "form_1p": "hemos cabido", "form_2p": "hab\u00e9is cabido", "form_3p": "han cabido"}, "Indicativo Futuro perfecto": {"form_1s": "habr\u00e9 cabido", "form_2s": "habr\u00e1s cabido", "form_3s": "habr\u00e1 cabido", "form_1p": "habremos cabido", "form_2p": "habr\u00e9is cabido", "form_3p": "habr\u00e1n cabido"}, "Indicativo Pluscuamperfecto": {"form_1s": "hab\u00eda cabido", "form_2s": "hab\u00edas cabido", "form_3s": "hab\u00eda cabido", "form_1p": "hab\u00edamos cabido", "form_2p": "hab\u00edais cabido", "form_3p": "hab\u00edan cabido"}, "Indicativo Pret\u00e9rito anterior": {"form_1s": "hube cabido", "form_2s": "hubiste cabido", "form_3s": "hubo cabido", "form_1p": "hubimos cabido", "form_2p": "hubisteis cabido", "form_3p": "hubieron cabido"}, "Indicativo Condicional perfecto": {"form_1s": "habr\u00eda cabido", "form_2s": "habr\u00edas cabido", "form_3s": "habr\u00eda cabido", "form_1p": "habr\u00edamos cabido", "form_2p": "habr\u00edais cabido", "form_3p": "habr\u00edan cabido"}, "Subjuntivo Presente": {"form_1s": "quepa", "form_2s": "quepas", "form_3s": "quepa", "form_1p": "quepamos", "form_2p": "quep\u00e1is", "form_3p": "quepan"}, "Subjuntivo Imperfecto": {"form_1s": "cupiera", "form_2s": "cupieras", "form_3s": "cupiera", "form_1p": "cupi\u00e9ramos", "form_2p": "cupierais", "form_3p": "cupieran"}, "Subjuntivo Futuro": {"form_1s": "cupiere", "form_2s": "cupieres", "form_3s": "cupiere", "form_1p": "cupi\u00e9remos", "form_2p": "cupiereis", "form_3p": "cupieren"}, "Subjuntivo Presente perfecto": {"form_1s": "haya cabido", "form_2s": "hayas cabido", "form_3s": "haya cabido", "form_1p": "hayamos cabido", "form_2p": "hay\u00e1is cabido", "form_3p": "hayan cabido"}, "Subjuntivo Futuro perfecto": {"form_1s": "hubiere cabido", "form_2s": "hubieres cabido", "form_3s": "hubiere cabido", "form_1p": "hubi\u00e9remos cabido", "form_2p": "hubiereis cabido", "form_3p": "hubieren cabido"}, "Subjuntivo Pluscuamperfecto": {"form_1s": "hubiera cabido", "form_2s": "hubieras cabido", "form_3s": "hubiera cabido", "form_1p": "hubi\u00e9ramos cabido", "form_2p": "hubierais cabido", "form_3p": "hubieran cabido"}, "Imperativo Afirmativo Presente": {"form_1s": null, "form_2s": "cabe", "form_3s": "cabed", "form_1p": null, "form_2p": "quepa", "form_3p": "quepan"}, "Imperativo Negativo Presente": {"form_1s": null, "form_2s": "no quepas", "form_3s": "no quep\u00e1is", "form_1p": null, "form_2p": "no quepa", "form_3p": "no quepan"}}, "caer": {"Gerund": "cayendo", "Past Participle": "ca\u00eddo", "Indicativo Presente": {"form_1s": "caigo", "form_2s": "caes", "form_3s": "cae", "form_1p": "caemos", "form_2p": "ca\u00e9is", "form_3p": "caen"}, "Indicativo Futuro": {"form_1s": "caer\u00e9", "form_2s": "caer\u00e1s", "form_3s": "caer\u00e1", "form_1p": "caeremos", "form_2p": "caer\u00e9is", "form_3p": "caer\u00e1n"}, "Indicativo Imperfecto": {"form_1s": "ca\u00eda", "form_2s": "ca\u00edas", "form_3s": "ca\u00eda", "form_1p": "ca\u00edamos", "form_2p": "ca\u00edais", "form_3p": "ca\u00edan"}, "Indicativo Pret\u00e9rito": {"form_1s": "ca\u00ed", "form_2s": "ca\u00edste", "form_3s": "cay\u00f3", "form_1p": "ca\u00edmos", "form_2p": "ca\u00edsteis", "form_3p": "cayeron"}, "Indicativo Condicional": {"form_1s": "caer\u00eda", "form_2s": "caer\u00edas", "form_3s": "caer\u00eda", "form_1p": "caer\u00edamos", "form_2p": "caer\u00edais", "form_3p": "caer\u00edan"}, "Indicativo Presente perfecto": {"form_1s": "he ca\u00eddo", "form_2s": "has ca\u00eddo", "form_3s": "ha ca\u00eddo", "form_1p": "hemos ca\u00eddo", "form_2p": "hab\u00e9is ca\u00eddo", "form_3p": "han ca\u00eddo"}, "Indicativo Futuro perfecto": {"form_1s": "habr\u00e9 ca\u00eddo", "form_2s": "habr\u00e1s ca\u00eddo", "form_3s": "habr\u00e1 ca\u00eddo", "form_1p": "habremos ca\u00eddo", "form_2p": "habr\u00e9is ca\u00eddo", "form_3p": "habr\u00e1n ca\u00eddo"}, "Indicativo Pluscuamperfecto": {"form_1s": "hab\u00eda ca\u00eddo", "form_2s": "hab\u00edas ca\u00eddo", "form_3s": "hab\u00eda ca\u00eddo", "form_1p": "hab\u00edamos ca\u00eddo", "form_2p": "hab\u00edais ca\u00eddo", "form_3p": "hab\u00edan ca\u00eddo"}, "Indicativo Pret\u00e9rito anterior": {"form_1s": "hube ca\u00eddo", "form_2s": "hubiste ca\u00eddo", "form_3s": "hubo ca\u00eddo", "form_1p": "hubimos ca\u00eddo", "form_2p": "hubisteis ca\u00eddo", "form_3p": "hubieron ca\u00eddo"}, "Indicativo Condicional perfecto": {"form_1s": "habr\u00eda ca\u00eddo", "form_2s": "habr\u00edas ca\u00eddo", "form_3s": "habr\u00eda ca\u00eddo", "form_1p": "habr\u00edamos ca\u00eddo", "form_2p": "habr\u00edais ca\u00eddo", "form_3p": "habr\u00edan ca\u00eddo"}, "Subjuntivo Presente": {"form_1s": "caiga", "form_2s": "caigas", "form_3s": "caiga", "form_1p": "caigamos", "form_2p": "caig\u00e1is", "form_3p": "caigan"}, "Subjuntivo Imperfecto": {"form_1s": "cayera", "form_2s": "cayeras", "form_3s": "cayera", "form_1p": "cay\u00e9ramos", "form_2p": "cayerais", "form_3p": "cayeran"}, "Subjuntivo Futuro": {"form_1s": "cayere", "form_2s": "cayeres", "form_3s": "cayere", "form_1p": "cay\u00e9remos", "form_2p": "cayereis", "form_3p": "cayeren"}, "Subjuntivo Presente perfecto": {"form_1s": "haya ca\u00eddo", "form_2s": "hayas ca\u00eddo", "form_3s": "haya ca\u00eddo", "form_1p": "hayamos ca\u00eddo", "form_2p": "hay\u00e1is ca\u00eddo", "form_3p": "hayan ca\u00eddo"}, "Subjuntivo Futuro perfecto": {"form_1s": "hubiere ca\u00eddo", "form_2s": "hubieres ca\u00eddo", "form_3s": "hubiere ca\u00eddo", "form_1p": "hubi\u00e9remos ca\u00eddo", "form_2p": "hubiereis ca\u00eddo", "form_3p": "hubieren ca\u00eddo"}, "Subjuntivo Pluscuamperfecto": {"form_1s": "hubiera ca\u00eddo", "form_2s": "hubieras ca\u00eddo", "form_3s": "hubiera ca\u00eddo", "form_1p": "hubi\u00e9ramos ca\u00eddo", "form_2p": "hubierais ca\u00eddo", "form_3p": "hubieran ca\u00eddo"}, "Imperativo Afirmativo Presente": {"form_1s": null, "form_2s": "cae", "form_3s": "caed", "form_1p": null, "form_2p": "caiga", "form_3p": "caigan"}, "Imperativo Negativo Presente": {"form_1s": null, "form_2s": "no caigas", "form_3s": "no caig\u00e1is", "form_1p": null, "form_2p": "no caiga", "form_3p": "no caigan"}}, "calcular": {"Gerund": "calculando", "Past Participle": "calculado", "Indicativo Presente": {"form_1s": "calculo", "form_2s": "calculas", "form_3s": "calcula", "form_1p": "calculamos", "form_2p": "calcul\u00e1is", "form_3p": "calculan"}, "Indicativo Futuro": {"form_1s": "calcular\u00e9", "form_2s": "calcular\u00e1s", "form_3s": "calcular\u00e1", "form_1p": "calcularemos", "form_2p": "calcular\u00e9is", "form_3p": "calcular\u00e1n"}, "Indicativo Imperfecto": {"form_1s": "calculaba", "form_2s": "calculabas", "form_3s": "calculaba", "form_1p": "calcul\u00e1bamos", "form_2p": "calculabais", "form_3p": "calculaban"}, "Indicativo Pret\u00e9rito": {"form_1s": "calcul\u00e9", "form_2s": "calculaste", "form_3s": "calcul\u00f3", "form_1p": "calculamos", "form_2p": "calculasteis", "form_3p": "calcularon"}, "Indicativo Condicional": {"form_1s": "calcular\u00eda", "form_2s": "calcular\u00edas", "form_3s": "calcular\u00eda", "form_1p": "calcular\u00edamos", "form_2p": "calcular\u00edais", "form_3p": "calcular\u00edan"}, "Indicativo Presente perfecto": {"form_1s": "he calculado", "form_2s": "has calculado", "form_3s": "ha calculado", "form_1p": "hemos calculado", "form_2p": "hab\u00e9is calculado", "form_3p": "han calculado"}, "Indicativo Futuro perfecto": {"form_1s": "habr\u00e9 calculado", "form_2s": "habr\u00e1s calculado", "form_3s": "habr\u00e1 calculado", "form_1p": "habremos calculado", "form_2p": "habr\u00e9is calculado", "form_3p": "habr\u00e1n calculado"}, "Indicativo Pluscuamperfecto": {"form_1s": "hab\u00eda calculado", "form_2s": "hab\u00edas calculado", "form_3s": "hab\u00eda calculado", "form_1p": "hab\u00edamos calculado", "form_2p": "hab\u00edais calculado", "form_3p": "hab\u00edan calculado"}, "Indicativo Pret\u00e9rito anterior": {"form_1s": "hube calculado", "form_2s": "hubiste calculado", "form_3s": "hubo calculado", "form_1p": "hubimos calculado", "form_2p": "hubisteis calculado", "form_3p": "hubieron calculado"}, "Indicativo Condicional perfecto": {"form_1s": "habr\u00eda calculado", "form_2s": "habr\u00edas calculado", "form_3s": "habr\u00eda calculado", "form_1p": "habr\u00edamos calculado", "form_2p": "habr\u00edais calculado", "form_3p": "habr\u00edan calculado"}, "Subjuntivo Presente": {"form_1s": "calcule", "form_2s": "calcules", "form_3s": "calcule", "form_1p": "calculemos", "form_2p": "calcul\u00e9is", "form_3p": "calculen"}, "Subjuntivo Imperfecto": {"form_1s": "calculara", "form_2s": "calcularas", "form_3s": "calculara", "form_1p": "calcul\u00e1ramos", "form_2p": "calcularais", "form_3p": "calcularan"}, "Subjuntivo Futuro": {"form_1s": "calculare", "form_2s": "calculares", "form_3s": "calculare", "form_1p": "calcul\u00e1remos", "form_2p": "calculareis", "form_3p": "calcularen"}, "Subjuntivo Presente perfecto": {"form_1s": "haya calculado", "form_2s": "hayas calculado", "form_3s": "haya calculado", "form_1p": "hayamos calculado", "form_2p": "hay\u00e1is calculado", "form_3p": "hayan calculado"}, "Subjuntivo Futuro perfecto": {"form_1s": "hubiere calculado", "form_2s": "hubieres calculado", "form_3s": "hubiere calculado", "form_1p": "hubi\u00e9remos calculado", "form_2p": "hubiereis calculado", "form_3p": "hubieren calculado"}, "Subjuntivo Pluscuamperfecto": {"form_1s": "hubiera calculado", "form_2s": "hubieras calculado", "form_3s": "hubiera calculado", "form_1p": "hubi\u00e9ramos calculado", "form_2p": "hubierais calculado", "form_3p": "hubieran calculado"}, "Imperativo Afirmativo Presente": {"form_1s": null, "form_2s": "calcula", "form_3s": "calculad", "form_1p": null, "form_2p": "calcule", "form_3p": "calculen"}, "Imperativo Negativo Presente": {"form_1s": null, "form_2s": "no calcules", "form_3s": "no calcul\u00e9is", "form_1p": null, "form_2p": "no calcule", "form_3p": "no calculen"}}, "calentar": {"Gerund": "calentando", "Past Participle": "calentado", "Indicativo Presente": {"form_1s": "caliento", "form_2s": "calientas", "form_3s": "calienta", "form_1p": "calentamos", "form_2p": "calent\u00e1is", "form_3p": "calientan"}, "Indicativo Futuro": {"form_1s": "calentar\u00e9", "form_2s": "calentar\u00e1s", "form_3s": "calentar\u00e1", "form_1p": "calentaremos", "form_2p": "calentar\u00e9is", "form_3p": "calentar\u00e1n"}, "Indicativo Imperfecto": {"form_1s": "calentaba", "form_2s": "calentabas", "form_3s": "calentaba", "form_1p": "calent\u00e1bamos", "form_2p": "calentabais", "form_3p": "calentaban"}, "Indicativo Pret\u00e9rito": {"form_1s": "calent\u00e9", "form_2s": "calentaste", "form_3s": "calent\u00f3", "form_1p": "calentamos", "form_2p": "calentasteis", "form_3p": "calentaron"}, "Indicativo Condicional": {"form_1s": "calentar\u00eda", "form_2s": "calentar\u00edas", "form_3s": "calentar\u00eda", "form_1p": "calentar\u00edamos", "form_2p": "calentar\u00edais", "form_3p": "calentar\u00edan"}, "Indicativo Presente perfecto": {"form_1s": "he calentado", "form_2s": "has calentado", "form_3s": "ha calentado", "form_1p": "hemos calentado", "form_2p": "hab\u00e9is calentado", "form_3p": "han calentado"}, "Indicativo Futuro perfecto": {"form_1s": "habr\u00e9 calentado", "form_2s": "habr\u00e1s calentado", "form_3s": "habr\u00e1 calentado", "form_1p": "habremos calentado", "form_2p": "habr\u00e9is calentado", "form_3p": "habr\u00e1n calentado"}, "Indicativo Pluscuamperfecto": {"form_1s": "hab\u00eda calentado", "form_2s": "hab\u00edas calentado", "form_3s": "hab\u00eda calentado", "form_1p": "hab\u00edamos calentado", "form_2p": "hab\u00edais calentado", "form_3p": "hab\u00edan calentado"}, "Indicativo Pret\u00e9rito anterior": {"form_1s": "hube calentado", "form_2s": "hubiste calentado", "form_3s": "hubo calentado", "form_1p": "hubimos calentado", "form_2p": "hubisteis calentado", "form_3p": "hubieron calentado"}, "Indicativo Condicional perfecto": {"form_1s": "habr\u00eda calentado", "form_2s": "habr\u00edas calentado", "form_3s": "habr\u00eda calentado", "form_1p": "habr\u00edamos calentado", "form_2p": "habr\u00edais calentado", "form_3p": "habr\u00edan calentado"}, "Subjuntivo Presente": {"form_1s": "caliente", "form_2s": "calientes", "form_3s": "caliente", "form_1p": "calentemos", "form_2p": "calent\u00e9is", "form_3p": "calienten"}, "Subjuntivo Imperfecto": {"form_1s": "calentara", "form_2s": "calentaras", "form_3s": "calentara", "form_1p": "calent\u00e1ramos", "form_2p": "calentarais", "form_3p": "calentaran"}, "Subjuntivo Futuro": {"form_1s": "calentare", "form_2s": "calentares", "form_3s": "calentare", "form_1p": "calent\u00e1remos", "form_2p": "calentareis", "form_3p": "calentaren"}, "Subjuntivo Presente perfecto": {"form_1s": "haya calentado", "form_2s": "hayas calentado", "form_3s": "haya calentado", "form_1p": "hayamos calentado", "form_2p": "hay\u00e1is calentado", "form_3p": "hayan calentado"}, "Subjuntivo Futuro perfecto": {"form_1s": "hubiere calentado", "form_2s": "hubieres calentado", "form_3s": "hubiere calentado", "form_1p": "hubi\u00e9remos calentado", "form_2p": "hubiereis calentado", "form_3p": "hubieren calentado"}, "Subjuntivo Pluscuamperfecto": {"form_1s": "hubiera calentado", "form_2s": "hubieras calentado", "form_3s": "hubiera calentado", "form_1p": "hubi\u00e9ramos calentado", "form_2p": "hubierais calentado", "form_3p": "hubieran calentado"}, "Imperativo Afirmativo Presente": {"form_1s": null, "form_2s": "calienta", "form_3s": "calentad", "form_1p": null, "form_2p": "caliente", "form_3p": "calienten"}, "Imperativo Negativo Presente": {"form_1s": null, "form_2s": "no calientes", "form_3s": "no calent\u00e9is", "form_1p": null, "form_2p": "no caliente", "form_3p": "no calienten"}}, "calentarse": {"Gerund": "calent\u00e1ndose", "Past Participle": "calentado", "Indicativo Presente": {"form_1s": "me caliento", "form_2s": "te calientas", "form_3s": "se calienta", "form_1p": "nos calentamos", "form_2p": "os calent\u00e1is", "form_3p": "se calientan"}, "Indicativo Futuro": {"form_1s": "me calentar\u00e9", "form_2s": "te calentar\u00e1s", "form_3s": "se calentar\u00e1", "form_1p": "nos calentaremos", "form_2p": "os calentar\u00e9is", "form_3p": "se calentar\u00e1n"}, "Indicativo Imperfecto": {"form_1s": "me calentaba", "form_2s": "te calentabas", "form_3s": "se calentaba", "form_1p": "nos calent\u00e1bamos", "form_2p": "os calentabais", "form_3p": "se calentaban"}, "Indicativo Pret\u00e9rito": {"form_1s": "me calent\u00e9", "form_2s": "te calentaste", "form_3s": "se calent\u00f3", "form_1p": "nos calentamos", "form_2p": "os calentasteis", "form_3p": "se calentaron"}, "Indicativo Condicional": {"form_1s": "me calentar\u00eda", "form_2s": "te calentar\u00edas", "form_3s": "se calentar\u00eda", "form_1p": "nos calentar\u00edamos", "form_2p": "os calentar\u00edais", "form_3p": "se calentar\u00edan"}, "Indicativo Presente perfecto": {"form_1s": "me he calentado", "form_2s": "te has calentado", "form_3s": "se ha calentado", "form_1p": "nos hemos calentado", "form_2p": "os hab\u00e9is calentado", "form_3p": "se han calentado"}, "Indicativo Futuro perfecto": {"form_1s": "me habr\u00e9 calentado", "form_2s": "te habr\u00e1s calentado", "form_3s": "se habr\u00e1 calentado", "form_1p": "nos habremos calentado", "form_2p": "os habr\u00e9is calentado", "form_3p": "se habr\u00e1n calentado"}, "Indicativo Pluscuamperfecto": {"form_1s": "me hab\u00eda calentado", "form_2s": "te hab\u00edas calentado", "form_3s": "se hab\u00eda calentado", "form_1p": "nos hab\u00edamos calentado", "form_2p": "os hab\u00edais calentado", "form_3p": "se hab\u00edan calentado"}, "Indicativo Pret\u00e9rito anterior": {"form_1s": "me hube calentado", "form_2s": "te hubiste calentado", "form_3s": "se hubo calentado", "form_1p": "nos hubimos calentado", "form_2p": "os hubisteis calentado", "form_3p": "se hubieron calentado"}, "Indicativo Condicional perfecto": {"form_1s": "me habr\u00eda calentado", "form_2s": "te habr\u00edas calentado", "form_3s": "se habr\u00eda calentado", "form_1p": "nos habr\u00edamos calentado", "form_2p": "os habr\u00edais calentado", "form_3p": "se habr\u00edan calentado"}, "Subjuntivo Presente": {"form_1s": "me caliente", "form_2s": "te calientes", "form_3s": "se caliente", "form_1p": "nos calentemos", "form_2p": "os calent\u00e9is", "form_3p": "se calienten"}, "Subjuntivo Imperfecto": {"form_1s": "me calentara", "form_2s": "te calentaras", "form_3s": "se calentara", "form_1p": "nos calent\u00e1ramos", "form_2p": "os calentarais", "form_3p": "se calentaran"}, "Subjuntivo Futuro": {"form_1s": "me calentare", "form_2s": "te calentares", "form_3s": "se calentare", "form_1p": "nos calent\u00e1remos", "form_2p": "os calentareis", "form_3p": "se calentaren"}, "Subjuntivo Presente perfecto": {"form_1s": "me haya calentado", "form_2s": "te hayas calentado", "form_3s": "se haya calentado", "form_1p": "nos hayamos calentado", "form_2p": "os hay\u00e1is calentado", "form_3p": "se hayan calentado"}, "Subjuntivo Futuro perfecto": {"form_1s": "me hubiere calentado", "form_2s": "te hubieres calentado", "form_3s": "se hubiere calentado", "form_1p": "nos hubi\u00e9remos calentado", "form_2p": "os hubiereis calentado", "form_3p": "se hubieren calentado"}, "Subjuntivo Pluscuamperfecto": {"form_1s": "me hubiera calentado", "form_2s": "te hubieras calentado", "form_3s": "se hubiera calentado", "form_1p": "nos hubi\u00e9ramos calentado", "form_2p": "os hubierais calentado", "form_3p": "se hubieran calentado"}, "Imperativo Afirmativo Presente": {"form_1s": null, "form_2s": "cali\u00e9ntate", "form_3s": "calentaos", "form_1p": null, "form_2p": "cali\u00e9ntese", "form_3p": "cali\u00e9ntense"}, "Imperativo Negativo Presente": {"form_1s": null, "form_2s": "no te calientes", "form_3s": "no os calent\u00e9is", "form_1p": null, "form_2p": "no se caliente", "form_3p": "no se calienten"}}, "callar": {"Gerund": "callando", "Past Participle": "callado", "Indicativo Presente": {"form_1s": "callo", "form_2s": "callas", "form_3s": "calla", "form_1p": "callamos", "form_2p": "call\u00e1is", "form_3p": "callan"}, "Indicativo Futuro": {"form_1s": "callar\u00e9", "form_2s": "callar\u00e1s", "form_3s": "callar\u00e1", "form_1p": "callaremos", "form_2p": "callar\u00e9is", "form_3p": "callar\u00e1n"}, "Indicativo Imperfecto": {"form_1s": "callaba", "form_2s": "callabas", "form_3s": "callaba", "form_1p": "call\u00e1bamos", "form_2p": "callabais", "form_3p": "callaban"}, "Indicativo Pret\u00e9rito": {"form_1s": "call\u00e9", "form_2s": "callaste", "form_3s": "call\u00f3", "form_1p": "callamos", "form_2p": "callasteis", "form_3p": "callaron"}, "Indicativo Condicional": {"form_1s": "callar\u00eda", "form_2s": "callar\u00edas", "form_3s": "callar\u00eda", "form_1p": "callar\u00edamos", "form_2p": "callar\u00edais", "form_3p": "callar\u00edan"}, "Indicativo Presente perfecto": {"form_1s": "he callado", "form_2s": "has callado", "form_3s": "ha callado", "form_1p": "hemos callado", "form_2p": "hab\u00e9is callado", "form_3p": "han callado"}, "Indicativo Futuro perfecto": {"form_1s": "habr\u00e9 callado", "form_2s": "habr\u00e1s callado", "form_3s": "habr\u00e1 callado", "form_1p": "habremos callado", "form_2p": "habr\u00e9is callado", "form_3p": "habr\u00e1n callado"}, "Indicativo Pluscuamperfecto": {"form_1s": "hab\u00eda callado", "form_2s": "hab\u00edas callado", "form_3s": "hab\u00eda callado", "form_1p": "hab\u00edamos callado", "form_2p": "hab\u00edais callado", "form_3p": "hab\u00edan callado"}, "Indicativo Pret\u00e9rito anterior": {"form_1s": "hube callado", "form_2s": "hubiste callado", "form_3s": "hubo callado", "form_1p": "hubimos callado", "form_2p": "hubisteis callado", "form_3p": "hubieron callado"}, "Indicativo Condicional perfecto": {"form_1s": "habr\u00eda callado", "form_2s": "habr\u00edas callado", "form_3s": "habr\u00eda callado", "form_1p": "habr\u00edamos callado", "form_2p": "habr\u00edais callado", "form_3p": "habr\u00edan callado"}, "Subjuntivo Presente": {"form_1s": "calle", "form_2s": "calles", "form_3s": "calle", "form_1p": "callemos", "form_2p": "call\u00e9is", "form_3p": "callen"}, "Subjuntivo Imperfecto": {"form_1s": "callara", "form_2s": "callaras", "form_3s": "callara", "form_1p": "call\u00e1ramos", "form_2p": "callarais", "form_3p": "callaran"}, "Subjuntivo Futuro": {"form_1s": "callare", "form_2s": "callares", "form_3s": "callare", "form_1p": "call\u00e1remos", "form_2p": "callareis", "form_3p": "callaren"}, "Subjuntivo Presente perfecto": {"form_1s": "haya callado", "form_2s": "hayas callado", "form_3s": "haya callado", "form_1p": "hayamos callado", "form_2p": "hay\u00e1is callado", "form_3p": "hayan callado"}, "Subjuntivo Futuro perfecto": {"form_1s": "hubiere callado", "form_2s": "hubieres callado", "form_3s": "hubiere callado", "form_1p": "hubi\u00e9remos callado", "form_2p": "hubiereis callado", "form_3p": "hubieren callado"}, "Subjuntivo Pluscuamperfecto": {"form_1s": "hubiera callado", "form_2s": "hubieras callado", "form_3s": "hubiera callado", "form_1p": "hubi\u00e9ramos callado", "form_2p": "hubierais callado", "form_3p": "hubieran callado"}, "Imperativo Afirmativo Presente": {"form_1s": null, "form_2s": "calla", "form_3s": "callad", "form_1p": null, "form_2p": "calle", "form_3p": "callen"}, "Imperativo Negativo Presente": {"form_1s": null, "form_2s": "no calles", "form_3s": "no call\u00e9is", "form_1p": null, "form_2p": "no calle", "form_3p": "no callen"}}, "callarse": {"Gerund": "call\u00e1ndose", "Past Participle": "callado", "Indicativo Presente": {"form_1s": "me callo", "form_2s": "te callas", "form_3s": "se calla", "form_1p": "nos callamos", "form_2p": "os call\u00e1is", "form_3p": "se callan"}, "Indicativo Futuro": {"form_1s": "me callar\u00e9", "form_2s": "te callar\u00e1s", "form_3s": "se callar\u00e1", "form_1p": "nos callaremos", "form_2p": "os callar\u00e9is", "form_3p": "se callar\u00e1n"}, "Indicativo Imperfecto": {"form_1s": "me callaba", "form_2s": "te callabas", "form_3s": "se callaba", "form_1p": "nos call\u00e1bamos", "form_2p": "os callabais", "form_3p": "se callaban"}, "Indicativo Pret\u00e9rito": {"form_1s": "me call\u00e9", "form_2s": "te callaste", "form_3s": "se call\u00f3", "form_1p": "nos callamos", "form_2p": "os callasteis", "form_3p": "se callaron"}, "Indicativo Condicional": {"form_1s": "me callar\u00eda", "form_2s": "te callar\u00edas", "form_3s": "se callar\u00eda", "form_1p": "nos callar\u00edamos", "form_2p": "os callar\u00edais", "form_3p": "se callar\u00edan"}, "Indicativo Presente perfecto": {"form_1s": "me he callado", "form_2s": "te has callado", "form_3s": "se ha callado", "form_1p": "nos hemos callado", "form_2p": "os hab\u00e9is callado", "form_3p": "se han callado"}, "Indicativo Futuro perfecto": {"form_1s": "me habr\u00e9 callado", "form_2s": "te habr\u00e1s callado", "form_3s": "se habr\u00e1 callado", "form_1p": "nos habremos callado", "form_2p": "os habr\u00e9is callado", "form_3p": "se habr\u00e1n callado"}, "Indicativo Pluscuamperfecto": {"form_1s": "me hab\u00eda callado", "form_2s": "te hab\u00edas callado", "form_3s": "se hab\u00eda callado", "form_1p": "nos hab\u00edamos callado", "form_2p": "os hab\u00edais callado", "form_3p": "se hab\u00edan callado"}, "Indicativo Pret\u00e9rito anterior": {"form_1s": "me hube callado", "form_2s": "te hubiste callado", "form_3s": "se hubo callado", "form_1p": "nos hubimos callado", "form_2p": "os hubisteis callado", "form_3p": "se hubieron callado"}, "Indicativo Condicional perfecto": {"form_1s": "me habr\u00eda callado", "form_2s": "te habr\u00edas callado", "form_3s": "se habr\u00eda callado", "form_1p": "nos habr\u00edamos callado", "form_2p": "os habr\u00edais callado", "form_3p": "se habr\u00edan callado"}, "Subjuntivo Presente": {"form_1s": "me calle", "form_2s": "te calles", "form_3s": "se calle", "form_1p": "nos callemos", "form_2p": "os call\u00e9is", "form_3p": "se callen"}, "Subjuntivo Imperfecto": {"form_1s": "me callara", "form_2s": "te callaras", "form_3s": "se callara", "form_1p": "nos call\u00e1ramos", "form_2p": "os callarais", "form_3p": "se callaran"}, "Subjuntivo Futuro": {"form_1s": "me callare", "form_2s": "te callares", "form_3s": "se callare", "form_1p": "nos call\u00e1remos", "form_2p": "os callareis", "form_3p": "se callaren"}, "Subjuntivo Presente perfecto": {"form_1s": "me haya callado", "form_2s": "te hayas callado", "form_3s": "se haya callado", "form_1p": "nos hayamos callado", "form_2p": "os hay\u00e1is callado", "form_3p": "se hayan callado"}, "Subjuntivo Futuro perfecto": {"form_1s": "me hubiere callado", "form_2s": "te hubieres callado", "form_3s": "se hubiere callado", "form_1p": "nos hubi\u00e9remos callado", "form_2p": "os hubiereis callado", "form_3p": "se hubieren callado"}, "Subjuntivo Pluscuamperfecto": {"form_1s": "me hubiera callado", "form_2s": "te hubieras callado", "form_3s": "se hubiera callado", "form_1p": "nos hubi\u00e9ramos callado", "form_2p": "os hubierais callado", "form_3p": "se hubieran callado"}, "Imperativo Afirmativo Presente": {"form_1s": null, "form_2s": "c\u00e1llate", "form_3s": "callaos", "form_1p": null, "form_2p": "c\u00e1llese", "form_3p": "c\u00e1llense"}, "Imperativo Negativo Presente": {"form_1s": null, "form_2s": "no te calles", "form_3s": "no os call\u00e9is", "form_1p": null, "form_2p": "no se calle", "form_3p": "no se callen"}}, "calmar": {"Gerund": "calmando", "Past Participle": "calmado", "Indicativo Presente": {"form_1s": "calmo", "form_2s": "calmas", "form_3s": "calma", "form_1p": "calmamos", "form_2p": "calm\u00e1is", "form_3p": "calman"}, "Indicativo Futuro": {"form_1s": "calmar\u00e9", "form_2s": "calmar\u00e1s", "form_3s": "calmar\u00e1", "form_1p": "calmaremos", "form_2p": "calmar\u00e9is", "form_3p": "calmar\u00e1n"}, "Indicativo Imperfecto": {"form_1s": "calmaba", "form_2s": "calmabas", "form_3s": "calmaba", "form_1p": "calm\u00e1bamos", "form_2p": "calmabais", "form_3p": "calmaban"}, "Indicativo Pret\u00e9rito": {"form_1s": "calm\u00e9", "form_2s": "calmaste", "form_3s": "calm\u00f3", "form_1p": "calmamos", "form_2p": "calmasteis", "form_3p": "calmaron"}, "Indicativo Condicional": {"form_1s": "calmar\u00eda", "form_2s": "calmar\u00edas", "form_3s": "calmar\u00eda", "form_1p": "calmar\u00edamos", "form_2p": "calmar\u00edais", "form_3p": "calmar\u00edan"}, "Indicativo Presente perfecto": {"form_1s": "he calmado", "form_2s": "has calmado", "form_3s": "ha calmado", "form_1p": "hemos calmado", "form_2p": "hab\u00e9is calmado", "form_3p": "han calmado"}, "Indicativo Futuro perfecto": {"form_1s": "habr\u00e9 calmado", "form_2s": "habr\u00e1s calmado", "form_3s": "habr\u00e1 calmado", "form_1p": "habremos calmado", "form_2p": "habr\u00e9is calmado", "form_3p": "habr\u00e1n calmado"}, "Indicativo Pluscuamperfecto": {"form_1s": "hab\u00eda calmado", "form_2s": "hab\u00edas calmado", "form_3s": "hab\u00eda calmado", "form_1p": "hab\u00edamos calmado", "form_2p": "hab\u00edais calmado", "form_3p": "hab\u00edan calmado"}, "Indicativo Pret\u00e9rito anterior": {"form_1s": "hube calmado", "form_2s": "hubiste calmado", "form_3s": "hubo calmado", "form_1p": "hubimos calmado", "form_2p": "hubisteis calmado", "form_3p": "hubieron calmado"}, "Indicativo Condicional perfecto": {"form_1s": "habr\u00eda calmado", "form_2s": "habr\u00edas calmado", "form_3s": "habr\u00eda calmado", "form_1p": "habr\u00edamos calmado", "form_2p": "habr\u00edais calmado", "form_3p": "habr\u00edan calmado"}, "Subjuntivo Presente": {"form_1s": "calme", "form_2s": "calmes", "form_3s": "calme", "form_1p": "calmemos", "form_2p": "calm\u00e9is", "form_3p": "calmen"}, "Subjuntivo Imperfecto": {"form_1s": "calmara", "form_2s": "calmaras", "form_3s": "calmara", "form_1p": "calm\u00e1ramos", "form_2p": "calmarais", "form_3p": "calmaran"}, "Subjuntivo Futuro": {"form_1s": "calmare", "form_2s": "calmares", "form_3s": "calmare", "form_1p": "calm\u00e1remos", "form_2p": "calmareis", "form_3p": "calmaren"}, "Subjuntivo Presente perfecto": {"form_1s": "haya calmado", "form_2s": "hayas calmado", "form_3s": "haya calmado", "form_1p": "hayamos calmado", "form_2p": "hay\u00e1is calmado", "form_3p": "hayan calmado"}, "Subjuntivo Futuro perfecto": {"form_1s": "hubiere calmado", "form_2s": "hubieres calmado", "form_3s": "hubiere calmado", "form_1p": "hubi\u00e9remos calmado", "form_2p": "hubiereis calmado", "form_3p": "hubieren calmado"}, "Subjuntivo Pluscuamperfecto": {"form_1s": "hubiera calmado", "form_2s": "hubieras calmado", "form_3s": "hubiera calmado", "form_1p": "hubi\u00e9ramos calmado", "form_2p": "hubierais calmado", "form_3p": "hubieran calmado"}, "Imperativo Afirmativo Presente": {"form_1s": null, "form_2s": "calma", "form_3s": "calmad", "form_1p": null, "form_2p": "calme", "form_3p": "calmen"}, "Imperativo Negativo Presente": {"form_1s": null, "form_2s": "no calmes", "form_3s": "no calm\u00e9is", "form_1p": null, "form_2p": "no calme", "form_3p": "no calmen"}}, "calmarse": {"Gerund": "calm\u00e1ndose", "Past Participle": "calmado", "Indicativo Presente": {"form_1s": "me calmo", "form_2s": "te calmas", "form_3s": "se calma", "form_1p": "nos calmamos", "form_2p": "os calm\u00e1is", "form_3p": "se calman"}, "Indicativo Futuro": {"form_1s": "me calmar\u00e9", "form_2s": "te calmar\u00e1s", "form_3s": "se calmar\u00e1", "form_1p": "nos calmaremos", "form_2p": "os calmar\u00e9is", "form_3p": "se calmar\u00e1n"}, "Indicativo Imperfecto": {"form_1s": "me calmaba", "form_2s": "te calmabas", "form_3s": "se calmaba", "form_1p": "nos calm\u00e1bamos", "form_2p": "os calmabais", "form_3p": "se calmaban"}, "Indicativo Pret\u00e9rito": {"form_1s": "me calm\u00e9", "form_2s": "te calmaste", "form_3s": "se calm\u00f3", "form_1p": "nos calmamos", "form_2p": "os calmasteis", "form_3p": "se calmaron"}, "Indicativo Condicional": {"form_1s": "me calmar\u00eda", "form_2s": "te calmar\u00edas", "form_3s": "se calmar\u00eda", "form_1p": "nos calmar\u00edamos", "form_2p": "os calmar\u00edais", "form_3p": "se calmar\u00edan"}, "Indicativo Presente perfecto": {"form_1s": "me he calmado", "form_2s": "te has calmado", "form_3s": "se ha calmado", "form_1p": "nos hemos calmado", "form_2p": "os hab\u00e9is calmado", "form_3p": "se han calmado"}, "Indicativo Futuro perfecto": {"form_1s": "me habr\u00e9 calmado", "form_2s": "te habr\u00e1s calmado", "form_3s": "se habr\u00e1 calmado", "form_1p": "nos habremos calmado", "form_2p": "os habr\u00e9is calmado", "form_3p": "se habr\u00e1n calmado"}, "Indicativo Pluscuamperfecto": {"form_1s": "me hab\u00eda calmado", "form_2s": "te hab\u00edas calmado", "form_3s": "se hab\u00eda calmado", "form_1p": "nos hab\u00edamos calmado", "form_2p": "os hab\u00edais calmado", "form_3p": "se hab\u00edan calmado"}, "Indicativo Pret\u00e9rito anterior": {"form_1s": "me hube calmado", "form_2s": "te hubiste calmado", "form_3s": "se hubo calmado", "form_1p": "nos hubimos calmado", "form_2p": "os hubisteis calmado", "form_3p": "se hubieron calmado"}, "Indicativo Condicional perfecto": {"form_1s": "me habr\u00eda calmado", "form_2s": "te habr\u00edas calmado", "form_3s": "se habr\u00eda calmado", "form_1p": "nos habr\u00edamos calmado", "form_2p": "os habr\u00edais calmado", "form_3p": "se habr\u00edan calmado"}, "Subjuntivo Presente": {"form_1s": "me calme", "form_2s": "te calmes", "form_3s": "se calme", "form_1p": "nos calmemos", "form_2p": "os calm\u00e9is", "form_3p": "se calmen"}, "Subjuntivo Imperfecto": {"form_1s": "me calmara", "form_2s": "te calmaras", "form_3s": "se calmara", "form_1p": "nos calm\u00e1ramos", "form_2p": "os calmarais", "form_3p": "se calmaran"}, "Subjuntivo Futuro": {"form_1s": "me calmare", "form_2s": "te calmares", "form_3s": "se calmare", "form_1p": "nos calm\u00e1remos", "form_2p": "os calmareis", "form_3p": "se calmaren"}, "Subjuntivo Presente perfecto": {"form_1s": "me haya calmado", "form_2s": "te hayas calmado", "form_3s": "se haya calmado", "form_1p": "nos hayamos calmado", "form_2p": "os hay\u00e1is calmado", "form_3p": "se hayan calmado"}, "Subjuntivo Futuro perfecto": {"form_1s": "me hubiere calmado", "form_2s": "te hubieres calmado", "form_3s": "se hubiere calmado", "form_1p": "nos hubi\u00e9remos calmado", "form_2p": "os hubiereis calmado", "form_3p": "se hubieren calmado"}, "Subjuntivo Pluscuamperfecto": {"form_1s": "me hubiera calmado", "form_2s": "te hubieras calmado", "form_3s": "se hubiera calmado", "form_1p": "nos hubi\u00e9ramos calmado", "form_2p": "os hubierais calmado", "form_3p": "se hubieran calmado"}, "Imperativo Afirmativo Presente": {"form_1s": null, "form_2s": "c\u00e1lmate", "form_3s": "calmaos", "form_1p": null, "form_2p": "c\u00e1lmese", "form_3p": "c\u00e1lmense"}, "Imperativo Negativo Presente": {"form_1s": null, "form_2s": "no te calmes", "form_3s": "no os calm\u00e9is", "form_1p": null, "form_2p": "no se calme", "form_3p": "no se calmen"}}, "caminar": {"Gerund": "caminando", "Past Participle": "caminado", "Indicativo Presente": {"form_1s": "camino", "form_2s": "caminas", "form_3s": "camina", "form_1p": "caminamos", "form_2p": "camin\u00e1is", "form_3p": "caminan"}, "Indicativo Futuro": {"form_1s": "caminar\u00e9", "form_2s": "caminar\u00e1s", "form_3s": "caminar\u00e1", "form_1p": "caminaremos", "form_2p": "caminar\u00e9is", "form_3p": "caminar\u00e1n"}, "Indicativo Imperfecto": {"form_1s": "caminaba", "form_2s": "caminabas", "form_3s": "caminaba", "form_1p": "camin\u00e1bamos", "form_2p": "caminabais", "form_3p": "caminaban"}, "Indicativo Pret\u00e9rito": {"form_1s": "camin\u00e9", "form_2s": "caminaste", "form_3s": "camin\u00f3", "form_1p": "caminamos", "form_2p": "caminasteis", "form_3p": "caminaron"}, "Indicativo Condicional": {"form_1s": "caminar\u00eda", "form_2s": "caminar\u00edas", "form_3s": "caminar\u00eda", "form_1p": "caminar\u00edamos", "form_2p": "caminar\u00edais", "form_3p": "caminar\u00edan"}, "Indicativo Presente perfecto": {"form_1s": "he caminado", "form_2s": "has caminado", "form_3s": "ha caminado", "form_1p": "hemos caminado", "form_2p": "hab\u00e9is caminado", "form_3p": "han caminado"}, "Indicativo Futuro perfecto": {"form_1s": "habr\u00e9 caminado", "form_2s": "habr\u00e1s caminado", "form_3s": "habr\u00e1 caminado", "form_1p": "habremos caminado", "form_2p": "habr\u00e9is caminado", "form_3p": "habr\u00e1n caminado"}, "Indicativo Pluscuamperfecto": {"form_1s": "hab\u00eda caminado", "form_2s": "hab\u00edas caminado", "form_3s": "hab\u00eda caminado", "form_1p": "hab\u00edamos caminado", "form_2p": "hab\u00edais caminado", "form_3p": "hab\u00edan caminado"}, "Indicativo Pret\u00e9rito anterior": {"form_1s": "hube caminado", "form_2s": "hubiste caminado", "form_3s": "hubo caminado", "form_1p": "hubimos caminado", "form_2p": "hubisteis caminado", "form_3p": "hubieron caminado"}, "Indicativo Condicional perfecto": {"form_1s": "habr\u00eda caminado", "form_2s": "habr\u00edas caminado", "form_3s": "habr\u00eda caminado", "form_1p": "habr\u00edamos caminado", "form_2p": "habr\u00edais caminado", "form_3p": "habr\u00edan caminado"}, "Subjuntivo Presente": {"form_1s": "camine", "form_2s": "camines", "form_3s": "camine", "form_1p": "caminemos", "form_2p": "camin\u00e9is", "form_3p": "caminen"}, "Subjuntivo Imperfecto": {"form_1s": "caminara", "form_2s": "caminaras", "form_3s": "caminara", "form_1p": "camin\u00e1ramos", "form_2p": "caminarais", "form_3p": "caminaran"}, "Subjuntivo Futuro": {"form_1s": "caminare", "form_2s": "caminares", "form_3s": "caminare", "form_1p": "camin\u00e1remos", "form_2p": "caminareis", "form_3p": "caminaren"}, "Subjuntivo Presente perfecto": {"form_1s": "haya caminado", "form_2s": "hayas caminado", "form_3s": "haya caminado", "form_1p": "hayamos caminado", "form_2p": "hay\u00e1is caminado", "form_3p": "hayan caminado"}, "Subjuntivo Futuro perfecto": {"form_1s": "hubiere caminado", "form_2s": "hubieres caminado", "form_3s": "hubiere caminado", "form_1p": "hubi\u00e9remos caminado", "form_2p": "hubiereis caminado", "form_3p": "hubieren caminado"}, "Subjuntivo Pluscuamperfecto": {"form_1s": "hubiera caminado", "form_2s": "hubieras caminado", "form_3s": "hubiera caminado", "form_1p": "hubi\u00e9ramos caminado", "form_2p": "hubierais caminado", "form_3p": "hubieran caminado"}, "Imperativo Afirmativo Presente": {"form_1s": null, "form_2s": "camina", "form_3s": "caminad", "form_1p": null, "form_2p": "camine", "form_3p": "caminen"}, "Imperativo Negativo Presente": {"form_1s": null, "form_2s": "no camines", "form_3s": "no camin\u00e9is", "form_1p": null, "form_2p": "no camine", "form_3p": "no caminen"}}, "cancelar": {"Gerund": "cancelando", "Past Participle": "cancelado", "Indicativo Presente": {"form_1s": "cancelo", "form_2s": "cancelas", "form_3s": "cancela", "form_1p": "cancelamos", "form_2p": "cancel\u00e1is", "form_3p": "cancelan"}, "Indicativo Futuro": {"form_1s": "cancelar\u00e9", "form_2s": "cancelar\u00e1s", "form_3s": "cancelar\u00e1", "form_1p": "cancelaremos", "form_2p": "cancelar\u00e9is", "form_3p": "cancelar\u00e1n"}, "Indicativo Imperfecto": {"form_1s": "cancelaba", "form_2s": "cancelabas", "form_3s": "cancelaba", "form_1p": "cancel\u00e1bamos", "form_2p": "cancelabais", "form_3p": "cancelaban"}, "Indicativo Pret\u00e9rito": {"form_1s": "cancel\u00e9", "form_2s": "cancelaste", "form_3s": "cancel\u00f3", "form_1p": "cancelamos", "form_2p": "cancelasteis", "form_3p": "cancelaron"}, "Indicativo Condicional": {"form_1s": "cancelar\u00eda", "form_2s": "cancelar\u00edas", "form_3s": "cancelar\u00eda", "form_1p": "cancelar\u00edamos", "form_2p": "cancelar\u00edais", "form_3p": "cancelar\u00edan"}, "Indicativo Presente perfecto": {"form_1s": "he cancelado", "form_2s": "has cancelado", "form_3s": "ha cancelado", "form_1p": "hemos cancelado", "form_2p": "hab\u00e9is cancelado", "form_3p": "han cancelado"}, "Indicativo Futuro perfecto": {"form_1s": "habr\u00e9 cancelado", "form_2s": "habr\u00e1s cancelado", "form_3s": "habr\u00e1 cancelado", "form_1p": "habremos cancelado", "form_2p": "habr\u00e9is cancelado", "form_3p": "habr\u00e1n cancelado"}, "Indicativo Pluscuamperfecto": {"form_1s": "hab\u00eda cancelado", "form_2s": "hab\u00edas cancelado", "form_3s": "hab\u00eda cancelado", "form_1p": "hab\u00edamos cancelado", "form_2p": "hab\u00edais cancelado", "form_3p": "hab\u00edan cancelado"}, "Indicativo Pret\u00e9rito anterior": {"form_1s": "hube cancelado", "form_2s": "hubiste cancelado", "form_3s": "hubo cancelado", "form_1p": "hubimos cancelado", "form_2p": "hubisteis cancelado", "form_3p": "hubieron cancelado"}, "Indicativo Condicional perfecto": {"form_1s": "habr\u00eda cancelado", "form_2s": "habr\u00edas cancelado", "form_3s": "habr\u00eda cancelado", "form_1p": "habr\u00edamos cancelado", "form_2p": "habr\u00edais cancelado", "form_3p": "habr\u00edan cancelado"}, "Subjuntivo Presente": {"form_1s": "cancele", "form_2s": "canceles", "form_3s": "cancele", "form_1p": "cancelemos", "form_2p": "cancel\u00e9is", "form_3p": "cancelen"}, "Subjuntivo Imperfecto": {"form_1s": "cancelara", "form_2s": "cancelaras", "form_3s": "cancelara", "form_1p": "cancel\u00e1ramos", "form_2p": "cancelarais", "form_3p": "cancelaran"}, "Subjuntivo Futuro": {"form_1s": "cancelare", "form_2s": "cancelares", "form_3s": "cancelare", "form_1p": "cancel\u00e1remos", "form_2p": "cancelareis", "form_3p": "cancelaren"}, "Subjuntivo Presente perfecto": {"form_1s": "haya cancelado", "form_2s": "hayas cancelado", "form_3s": "haya cancelado", "form_1p": "hayamos cancelado", "form_2p": "hay\u00e1is cancelado", "form_3p": "hayan cancelado"}, "Subjuntivo Futuro perfecto": {"form_1s": "hubiere cancelado", "form_2s": "hubieres cancelado", "form_3s": "hubiere cancelado", "form_1p": "hubi\u00e9remos cancelado", "form_2p": "hubiereis cancelado", "form_3p": "hubieren cancelado"}, "Subjuntivo Pluscuamperfecto": {"form_1s": "hubiera cancelado", "form_2s": "hubieras cancelado", "form_3s": "hubiera cancelado", "form_1p": "hubi\u00e9ramos cancelado", "form_2p": "hubierais cancelado", "form_3p": "hubieran cancelado"}, "Imperativo Afirmativo Presente": {"form_1s": null, "form_2s": "cancela", "form_3s": "cancelad", "form_1p": null, "form_2p": "cancele", "form_3p": "cancelen"}, "Imperativo Negativo Presente": {"form_1s": null, "form_2s": "no canceles", "form_3s": "no cancel\u00e9is", "form_1p": null, "form_2p": "no cancele", "form_3p": "no cancelen"}}, "cansar": {"Gerund": "cansando", "Past Participle": "cansado", "Indicativo Presente": {"form_1s": "canso", "form_2s": "cansas", "form_3s": "cansa", "form_1p": "cansamos", "form_2p": "cans\u00e1is", "form_3p": "cansan"}, "Indicativo Futuro": {"form_1s": "cansar\u00e9", "form_2s": "cansar\u00e1s", "form_3s": "cansar\u00e1", "form_1p": "cansaremos", "form_2p": "cansar\u00e9is", "form_3p": "cansar\u00e1n"}, "Indicativo Imperfecto": {"form_1s": "cansaba", "form_2s": "cansabas", "form_3s": "cansaba", "form_1p": "cans\u00e1bamos", "form_2p": "cansabais", "form_3p": "cansaban"}, "Indicativo Pret\u00e9rito": {"form_1s": "cans\u00e9", "form_2s": "cansaste", "form_3s": "cans\u00f3", "form_1p": "cansamos", "form_2p": "cansasteis", "form_3p": "cansaron"}, "Indicativo Condicional": {"form_1s": "cansar\u00eda", "form_2s": "cansar\u00edas", "form_3s": "cansar\u00eda", "form_1p": "cansar\u00edamos", "form_2p": "cansar\u00edais", "form_3p": "cansar\u00edan"}, "Indicativo Presente perfecto": {"form_1s": "he cansado", "form_2s": "has cansado", "form_3s": "ha cansado", "form_1p": "hemos cansado", "form_2p": "hab\u00e9is cansado", "form_3p": "han cansado"}, "Indicativo Futuro perfecto": {"form_1s": "habr\u00e9 cansado", "form_2s": "habr\u00e1s cansado", "form_3s": "habr\u00e1 cansado", "form_1p": "habremos cansado", "form_2p": "habr\u00e9is cansado", "form_3p": "habr\u00e1n cansado"}, "Indicativo Pluscuamperfecto": {"form_1s": "hab\u00eda cansado", "form_2s": "hab\u00edas cansado", "form_3s": "hab\u00eda cansado", "form_1p": "hab\u00edamos cansado", "form_2p": "hab\u00edais cansado", "form_3p": "hab\u00edan cansado"}, "Indicativo Pret\u00e9rito anterior": {"form_1s": "hube cansado", "form_2s": "hubiste cansado", "form_3s": "hubo cansado", "form_1p": "hubimos cansado", "form_2p": "hubisteis cansado", "form_3p": "hubieron cansado"}, "Indicativo Condicional perfecto": {"form_1s": "habr\u00eda cansado", "form_2s": "habr\u00edas cansado", "form_3s": "habr\u00eda cansado", "form_1p": "habr\u00edamos cansado", "form_2p": "habr\u00edais cansado", "form_3p": "habr\u00edan cansado"}, "Subjuntivo Presente": {"form_1s": "canse", "form_2s": "canses", "form_3s": "canse", "form_1p": "cansemos", "form_2p": "cans\u00e9is", "form_3p": "cansen"}, "Subjuntivo Imperfecto": {"form_1s": "cansara", "form_2s": "cansaras", "form_3s": "cansara", "form_1p": "cans\u00e1ramos", "form_2p": "cansarais", "form_3p": "cansaran"}, "Subjuntivo Futuro": {"form_1s": "cansare", "form_2s": "cansares", "form_3s": "cansare", "form_1p": "cans\u00e1remos", "form_2p": "cansareis", "form_3p": "cansaren"}, "Subjuntivo Presente perfecto": {"form_1s": "haya cansado", "form_2s": "hayas cansado", "form_3s": "haya cansado", "form_1p": "hayamos cansado", "form_2p": "hay\u00e1is cansado", "form_3p": "hayan cansado"}, "Subjuntivo Futuro perfecto": {"form_1s": "hubiere cansado", "form_2s": "hubieres cansado", "form_3s": "hubiere cansado", "form_1p": "hubi\u00e9remos cansado", "form_2p": "hubiereis cansado", "form_3p": "hubieren cansado"}, "Subjuntivo Pluscuamperfecto": {"form_1s": "hubiera cansado", "form_2s": "hubieras cansado", "form_3s": "hubiera cansado", "form_1p": "hubi\u00e9ramos cansado", "form_2p": "hubierais cansado", "form_3p": "hubieran cansado"}, "Imperativo Afirmativo Presente": {"form_1s": null, "form_2s": "cansa", "form_3s": "cansad", "form_1p": null, "form_2p": "canse", "form_3p": "cansen"}, "Imperativo Negativo Presente": {"form_1s": null, "form_2s": "no canses", "form_3s": "no cans\u00e9is", "form_1p": null, "form_2p": "no canse", "form_3p": "no cansen"}}, "cansarse": {"Gerund": "cans\u00e1ndose", "Past Participle": "cansado", "Indicativo Presente": {"form_1s": "me canso", "form_2s": "te cansas", "form_3s": "se cansa", "form_1p": "nos cansamos", "form_2p": "os cans\u00e1is", "form_3p": "se cansan"}, "Indicativo Futuro": {"form_1s": "me cansar\u00e9", "form_2s": "te cansar\u00e1s", "form_3s": "se cansar\u00e1", "form_1p": "nos cansaremos", "form_2p": "os cansar\u00e9is", "form_3p": "se cansar\u00e1n"}, "Indicativo Imperfecto": {"form_1s": "me cansaba", "form_2s": "te cansabas", "form_3s": "se cansaba", "form_1p": "nos cans\u00e1bamos", "form_2p": "os cansabais", "form_3p": "se cansaban"}, "Indicativo Pret\u00e9rito": {"form_1s": "me cans\u00e9", "form_2s": "te cansaste", "form_3s": "se cans\u00f3", "form_1p": "nos cansamos", "form_2p": "os cansasteis", "form_3p": "se cansaron"}, "Indicativo Condicional": {"form_1s": "me cansar\u00eda", "form_2s": "te cansar\u00edas", "form_3s": "se cansar\u00eda", "form_1p": "nos cansar\u00edamos", "form_2p": "os cansar\u00edais", "form_3p": "se cansar\u00edan"}, "Indicativo Presente perfecto": {"form_1s": "me he cansado", "form_2s": "te has cansado", "form_3s": "se ha cansado", "form_1p": "nos hemos cansado", "form_2p": "os hab\u00e9is cansado", "form_3p": "se han cansado"}, "Indicativo Futuro perfecto": {"form_1s": "me habr\u00e9 cansado", "form_2s": "te habr\u00e1s cansado", "form_3s": "se habr\u00e1 cansado", "form_1p": "nos habremos cansado", "form_2p": "os habr\u00e9is cansado", "form_3p": "se habr\u00e1n cansado"}, "Indicativo Pluscuamperfecto": {"form_1s": "me hab\u00eda cansado", "form_2s": "te hab\u00edas cansado", "form_3s": "se hab\u00eda cansado", "form_1p": "nos hab\u00edamos cansado", "form_2p": "os hab\u00edais cansado", "form_3p": "se hab\u00edan cansado"}, "Indicativo Pret\u00e9rito anterior": {"form_1s": "me hube cansado", "form_2s": "te hubiste cansado", "form_3s": "se hubo cansado", "form_1p": "nos hubimos cansado", "form_2p": "os hubisteis cansado", "form_3p": "se hubieron cansado"}, "Indicativo Condicional perfecto": {"form_1s": "me habr\u00eda cansado", "form_2s": "te habr\u00edas cansado", "form_3s": "se habr\u00eda cansado", "form_1p": "nos habr\u00edamos cansado", "form_2p": "os habr\u00edais cansado", "form_3p": "se habr\u00edan cansado"}, "Subjuntivo Presente": {"form_1s": "me canse", "form_2s": "te canses", "form_3s": "se canse", "form_1p": "nos cansemos", "form_2p": "os cans\u00e9is", "form_3p": "se cansen"}, "Subjuntivo Imperfecto": {"form_1s": "me cansara", "form_2s": "te cansaras", "form_3s": "se cansara", "form_1p": "nos cans\u00e1ramos", "form_2p": "os cansarais", "form_3p": "se cansaran"}, "Subjuntivo Futuro": {"form_1s": "me cansare", "form_2s": "te cansares", "form_3s": "se cansare", "form_1p": "nos cans\u00e1remos", "form_2p": "os cansareis", "form_3p": "se cansaren"}, "Subjuntivo Presente perfecto": {"form_1s": "me haya cansado", "form_2s": "te hayas cansado", "form_3s": "se haya cansado", "form_1p": "nos hayamos cansado", "form_2p": "os hay\u00e1is cansado", "form_3p": "se hayan cansado"}, "Subjuntivo Futuro perfecto": {"form_1s": "me hubiere cansado", "form_2s": "te hubieres cansado", "form_3s": "se hubiere cansado", "form_1p": "nos hubi\u00e9remos cansado", "form_2p": "os hubiereis cansado", "form_3p": "se hubieren cansado"}, "Subjuntivo Pluscuamperfecto": {"form_1s": "me hubiera cansado", "form_2s": "te hubieras cansado", "form_3s": "se hubiera cansado", "form_1p": "nos hubi\u00e9ramos cansado", "form_2p": "os hubierais cansado", "form_3p": "se hubieran cansado"}, "Imperativo Afirmativo Presente": {"form_1s": null, "form_2s": "c\u00e1nsate", "form_3s": "cansaos", "form_1p": null, "form_2p": "c\u00e1nsese", "form_3p": "c\u00e1nsense"}, "Imperativo Negativo Presente": {"form_1s": null, "form_2s": "no te canses", "form_3s": "no os cans\u00e9is", "form_1p": null, "form_2p": "no se canse", "form_3p": "no se cansen"}}, "comer": {"Gerund": "comiendo", "Past Participle": "comido", "Indicativo Presente": {"form_1s": "como", "form_2s": "comes", "form_3s": "come", "form_1p": "comemos", "form_2p": "com\u00e9is", "form_3p": "comen"}, "Indicativo Futuro": {"form_1s": "comer\u00e9", "form_2s": "comer\u00e1s", "form_3s": "comer\u00e1", "form_1p": "comeremos", "form_2p": "comer\u00e9is", "form_3p": "comer\u00e1n"}, "Indicativo Imperfecto": {"form_1s": "com\u00eda", "form_2s": "com\u00edas", "form_3s": "com\u00eda", "form_1p": "com\u00edamos", "form_2p": "com\u00edais", "form_3p": "com\u00edan"}, "Indicativo Pret\u00e9rito": {"form_1s": "com\u00ed", "form_2s": "comiste", "form_3s": "comi\u00f3", "form_1p": "comimos", "form_2p": "comisteis", "form_3p": "comieron"}, "Indicativo Condicional": {"form_1s": "comer\u00eda", "form_2s": "comer\u00edas", "form_3s": "comer\u00eda", "form_1p": "comer\u00edamos", "form_2p": "comer\u00edais", "form_3p": "comer\u00edan"}, "Indicativo Presente perfecto": {"form_1s": "he comido", "form_2s": "has comido", "form_3s": "ha comido", "form_1p": "hemos comido", "form_2p": "hab\u00e9is comido", "form_3p": "han comido"}, "Indicativo Futuro perfecto": {"form_1s": "habr\u00e9 comido", "form_2s": "habr\u00e1s comido", "form_3s": "habr\u00e1 comido", "form_1p": "habremos comido", "form_2p": "habr\u00e9is comido", "form_3p": "habr\u00e1n comido"}, "Indicativo Pluscuamperfecto": {"form_1s": "hab\u00eda comido", "form_2s": "hab\u00edas comido", "form_3s": "hab\u00eda comido", "form_1p": "hab\u00edamos comido", "form_2p": "hab\u00edais comido", "form_3p": "hab\u00edan comido"}, "Indicativo Pret\u00e9rito anterior": {"form_1s": "hube comido", "form_2s": "hubiste comido", "form_3s": "hubo comido", "form_1p": "hubimos comido", "form_2p": "hubisteis comido", "form_3p": "hubieron comido"}, "Indicativo Condicional perfecto": {"form_1s": "habr\u00eda comido", "form_2s": "habr\u00edas comido", "form_3s": "habr\u00eda comido", "form_1p": "habr\u00edamos comido", "form_2p": "habr\u00edais comido", "form_3p": "habr\u00edan comido"}, "Subjuntivo Presente": {"form_1s": "coma", "form_2s": "comas", "form_3s": "coma", "form_1p": "comamos", "form_2p": "com\u00e1is", "form_3p": "coman"}, "Subjuntivo Imperfecto": {"form_1s": "comiera", "form_2s": "comieras", "form_3s": "comiera", "form_1p": "comi\u00e9ramos", "form_2p": "comierais", "form_3p": "comieran"}, "Subjuntivo Futuro": {"form_1s": "comiere", "form_2s": "comieres", "form_3s": "comiere", "form_1p": "comi\u00e9remos", "form_2p": "comiereis", "form_3p": "comieren"}, "Subjuntivo Presente perfecto": {"form_1s": "haya comido", "form_2s": "hayas comido", "form_3s": "haya comido", "form_1p": "hayamos comido", "form_2p": "hay\u00e1is comido", "form_3p": "hayan comido"}, "Subjuntivo Futuro perfecto": {"form_1s": "hubiere comido", "form_2s": "hubieres comido", "form_3s": "hubiere comido", "form_1p": "hubi\u00e9remos comido", "form_2p": "hubiereis comido", "form_3p": "hubieren comido"}, "Subjuntivo Pluscuamperfecto": {"form_1s": "hubiera comido", "form_2s": "hubieras comido", "form_3s": "hubiera comido", "form_1p": "hubi\u00e9ramos comido", "form_2p": "hubierais comido", "form_3p": "hubieran comido"}, "Imperativo Afirmativo Presente": {"form_1s": null, "form_2s": "come", "form_3s": "comed", "form_1p": null, "form_2p": "coma", "form_3p": "coman"}, "Imperativo Negativo Presente": {"form_1s": null, "form_2s": "no comas", "form_3s": "no com\u00e1is", "form_1p": null, "form_2p": "no coma", "form_3p": "no coman"}}, "caracterizar": {"Gerund": "caracterizando", "Past Participle": "caracterizado", "Indicativo Presente": {"form_1s": "caracterizo", "form_2s": "caracterizas", "form_3s": "caracteriza", "form_1p": "caracterizamos", "form_2p": "caracteriz\u00e1is", "form_3p": "caracterizan"}, "Indicativo Futuro": {"form_1s": "caracterizar\u00e9", "form_2s": "caracterizar\u00e1s", "form_3s": "caracterizar\u00e1", "form_1p": "caracterizaremos", "form_2p": "caracterizar\u00e9is", "form_3p": "caracterizar\u00e1n"}, "Indicativo Imperfecto": {"form_1s": "caracterizaba", "form_2s": "caracterizabas", "form_3s": "caracterizaba", "form_1p": "caracteriz\u00e1bamos", "form_2p": "caracterizabais", "form_3p": "caracterizaban"}, "Indicativo Pret\u00e9rito": {"form_1s": "caracteric\u00e9", "form_2s": "caracterizaste", "form_3s": "caracteriz\u00f3", "form_1p": "caracterizamos", "form_2p": "caracterizasteis", "form_3p": "caracterizaron"}, "Indicativo Condicional": {"form_1s": "caracterizar\u00eda", "form_2s": "caracterizar\u00edas", "form_3s": "caracterizar\u00eda", "form_1p": "caracterizar\u00edamos", "form_2p": "caracterizar\u00edais", "form_3p": "caracterizar\u00edan"}, "Indicativo Presente perfecto": {"form_1s": "he caracterizado", "form_2s": "has caracterizado", "form_3s": "ha caracterizado", "form_1p": "hemos caracterizado", "form_2p": "hab\u00e9is caracterizado", "form_3p": "han caracterizado"}, "Indicativo Futuro perfecto": {"form_1s": "habr\u00e9 caracterizado", "form_2s": "habr\u00e1s caracterizado", "form_3s": "habr\u00e1 caracterizado", "form_1p": "habremos caracterizado", "form_2p": "habr\u00e9is caracterizado", "form_3p": "habr\u00e1n caracterizado"}, "Indicativo Pluscuamperfecto": {"form_1s": "hab\u00eda caracterizado", "form_2s": "hab\u00edas caracterizado", "form_3s": "hab\u00eda caracterizado", "form_1p": "hab\u00edamos caracterizado", "form_2p": "hab\u00edais caracterizado", "form_3p": "hab\u00edan caracterizado"}, "Indicativo Pret\u00e9rito anterior": {"form_1s": "hube caracterizado", "form_2s": "hubiste caracterizado", "form_3s": "hubo caracterizado", "form_1p": "hubimos caracterizado", "form_2p": "hubisteis caracterizado", "form_3p": "hubieron caracterizado"}, "Indicativo Condicional perfecto": {"form_1s": "habr\u00eda caracterizado", "form_2s": "habr\u00edas caracterizado", "form_3s": "habr\u00eda caracterizado", "form_1p": "habr\u00edamos caracterizado", "form_2p": "habr\u00edais caracterizado", "form_3p": "habr\u00edan caracterizado"}, "Subjuntivo Presente": {"form_1s": "caracterice", "form_2s": "caracterices", "form_3s": "caracterice", "form_1p": "caractericemos", "form_2p": "caracteric\u00e9is", "form_3p": "caractericen"}, "Subjuntivo Imperfecto": {"form_1s": "caracterizara", "form_2s": "caracterizaras", "form_3s": "caracterizara", "form_1p": "caracteriz\u00e1ramos", "form_2p": "caracterizarais", "form_3p": "caracterizaran"}, "Subjuntivo Futuro": {"form_1s": "caracterizare", "form_2s": "caracterizares", "form_3s": "caracterizare", "form_1p": "caracteriz\u00e1remos", "form_2p": "caracterizareis", "form_3p": "caracterizaren"}, "Subjuntivo Presente perfecto": {"form_1s": "haya caracterizado", "form_2s": "hayas caracterizado", "form_3s": "haya caracterizado", "form_1p": "hayamos caracterizado", "form_2p": "hay\u00e1is caracterizado", "form_3p": "hayan caracterizado"}, "Subjuntivo Futuro perfecto": {"form_1s": "hubiere caracterizado", "form_2s": "hubieres caracterizado", "form_3s": "hubiere caracterizado", "form_1p": "hubi\u00e9remos caracterizado", "form_2p": "hubiereis caracterizado", "form_3p": "hubieren caracterizado"}, "Subjuntivo Pluscuamperfecto": {"form_1s": "hubiera caracterizado", "form_2s": "hubieras caracterizado", "form_3s": "hubiera caracterizado", "form_1p": "hubi\u00e9ramos caracterizado", "form_2p": "hubierais caracterizado", "form_3p": "hubieran caracterizado"}, "Imperativo Afirmativo Presente": {"form_1s": null, "form_2s": "caracteriza", "form_3s": "caracterizad", "form_1p": null, "form_2p": "caracterice", "form_3p": "caractericen"}, "Imperativo Negativo Presente": {"form_1s": null, "form_2s": "no caracterices", "form_3s": "no caracteric\u00e9is", "form_1p": null, "form_2p": "no caracterice", "form_3p": "no caractericen"}}, "cargar": {"Gerund": "cargando", "Past Participle": "cargado", "Indicativo Presente": {"form_1s": "cargo", "form_2s": "cargas", "form_3s": "carga", "form_1p": "cargamos", "form_2p": "carg\u00e1is", "form_3p": "cargan"}, "Indicativo Futuro": {"form_1s": "cargar\u00e9", "form_2s": "cargar\u00e1s", "form_3s": "cargar\u00e1", "form_1p": "cargaremos", "form_2p": "cargar\u00e9is", "form_3p": "cargar\u00e1n"}, "Indicativo Imperfecto": {"form_1s": "cargaba", "form_2s": "cargabas", "form_3s": "cargaba", "form_1p": "carg\u00e1bamos", "form_2p": "cargabais", "form_3p": "cargaban"}, "Indicativo Pret\u00e9rito": {"form_1s": "cargu\u00e9", "form_2s": "cargaste", "form_3s": "carg\u00f3", "form_1p": "cargamos", "form_2p": "cargasteis", "form_3p": "cargaron"}, "Indicativo Condicional": {"form_1s": "cargar\u00eda", "form_2s": "cargar\u00edas", "form_3s": "cargar\u00eda", "form_1p": "cargar\u00edamos", "form_2p": "cargar\u00edais", "form_3p": "cargar\u00edan"}, "Indicativo Presente perfecto": {"form_1s": "he cargado", "form_2s": "has cargado", "form_3s": "ha cargado", "form_1p": "hemos cargado", "form_2p": "hab\u00e9is cargado", "form_3p": "han cargado"}, "Indicativo Futuro perfecto": {"form_1s": "habr\u00e9 cargado", "form_2s": "habr\u00e1s cargado", "form_3s": "habr\u00e1 cargado", "form_1p": "habremos cargado", "form_2p": "habr\u00e9is cargado", "form_3p": "habr\u00e1n cargado"}, "Indicativo Pluscuamperfecto": {"form_1s": "hab\u00eda cargado", "form_2s": "hab\u00edas cargado", "form_3s": "hab\u00eda cargado", "form_1p": "hab\u00edamos cargado", "form_2p": "hab\u00edais cargado", "form_3p": "hab\u00edan cargado"}, "Indicativo Pret\u00e9rito anterior": {"form_1s": "hube cargado", "form_2s": "hubiste cargado", "form_3s": "hubo cargado", "form_1p": "hubimos cargado", "form_2p": "hubisteis cargado", "form_3p": "hubieron cargado"}, "Indicativo Condicional perfecto": {"form_1s": "habr\u00eda cargado", "form_2s": "habr\u00edas cargado", "form_3s": "habr\u00eda cargado", "form_1p": "habr\u00edamos cargado", "form_2p": "habr\u00edais cargado", "form_3p": "habr\u00edan cargado"}, "Subjuntivo Presente": {"form_1s": "cargue", "form_2s": "cargues", "form_3s": "cargue", "form_1p": "carguemos", "form_2p": "cargu\u00e9is", "form_3p": "carguen"}, "Subjuntivo Imperfecto": {"form_1s": "cargara", "form_2s": "cargaras", "form_3s": "cargara", "form_1p": "carg\u00e1ramos", "form_2p": "cargarais", "form_3p": "cargaran"}, "Subjuntivo Futuro": {"form_1s": "cargare", "form_2s": "cargares", "form_3s": "cargare", "form_1p": "carg\u00e1remos", "form_2p": "cargareis", "form_3p": "cargaren"}, "Subjuntivo Presente perfecto": {"form_1s": "haya cargado", "form_2s": "hayas cargado", "form_3s": "haya cargado", "form_1p": "hayamos cargado", "form_2p": "hay\u00e1is cargado", "form_3p": "hayan cargado"}, "Subjuntivo Futuro perfecto": {"form_1s": "hubiere cargado", "form_2s": "hubieres cargado", "form_3s": "hubiere cargado", "form_1p": "hubi\u00e9remos cargado", "form_2p": "hubiereis cargado", "form_3p": "hubieren cargado"}, "Subjuntivo Pluscuamperfecto": {"form_1s": "hubiera cargado", "form_2s": "hubieras cargado", "form_3s": "hubiera cargado", "form_1p": "hubi\u00e9ramos cargado", "form_2p": "hubierais cargado", "form_3p": "hubieran cargado"}, "Imperativo Afirmativo Presente": {"form_1s": null, "form_2s": "carga", "form_3s": "cargad", "form_1p": null, "form_2p": "cargue", "form_3p": "carguen"}, "Imperativo Negativo Presente": {"form_1s": null, "form_2s": "no cargues", "form_3s": "no cargu\u00e9is", "form_1p": null, "form_2p": "no cargue", "form_3p": "no carguen"}}, "casar": {"Gerund": "casando", "Past Participle": "casado", "Indicativo Presente": {"form_1s": "caso", "form_2s": "casas", "form_3s": "casa", "form_1p": "casamos", "form_2p": "cas\u00e1is", "form_3p": "casan"}, "Indicativo Futuro": {"form_1s": "casar\u00e9", "form_2s": "casar\u00e1s", "form_3s": "casar\u00e1", "form_1p": "casaremos", "form_2p": "casar\u00e9is", "form_3p": "casar\u00e1n"}, "Indicativo Imperfecto": {"form_1s": "casaba", "form_2s": "casabas", "form_3s": "casaba", "form_1p": "cas\u00e1bamos", "form_2p": "casabais", "form_3p": "casaban"}, "Indicativo Pret\u00e9rito": {"form_1s": "cas\u00e9", "form_2s": "casaste", "form_3s": "cas\u00f3", "form_1p": "casamos", "form_2p": "casasteis", "form_3p": "casaron"}, "Indicativo Condicional": {"form_1s": "casar\u00eda", "form_2s": "casar\u00edas", "form_3s": "casar\u00eda", "form_1p": "casar\u00edamos", "form_2p": "casar\u00edais", "form_3p": "casar\u00edan"}, "Indicativo Presente perfecto": {"form_1s": "he casado", "form_2s": "has casado", "form_3s": "ha casado", "form_1p": "hemos casado", "form_2p": "hab\u00e9is casado", "form_3p": "han casado"}, "Indicativo Futuro perfecto": {"form_1s": "habr\u00e9 casado", "form_2s": "habr\u00e1s casado", "form_3s": "habr\u00e1 casado", "form_1p": "habremos casado", "form_2p": "habr\u00e9is casado", "form_3p": "habr\u00e1n casado"}, "Indicativo Pluscuamperfecto": {"form_1s": "hab\u00eda casado", "form_2s": "hab\u00edas casado", "form_3s": "hab\u00eda casado", "form_1p": "hab\u00edamos casado", "form_2p": "hab\u00edais casado", "form_3p": "hab\u00edan casado"}, "Indicativo Pret\u00e9rito anterior": {"form_1s": "hube casado", "form_2s": "hubiste casado", "form_3s": "hubo casado", "form_1p": "hubimos casado", "form_2p": "hubisteis casado", "form_3p": "hubieron casado"}, "Indicativo Condicional perfecto": {"form_1s": "habr\u00eda casado", "form_2s": "habr\u00edas casado", "form_3s": "habr\u00eda casado", "form_1p": "habr\u00edamos casado", "form_2p": "habr\u00edais casado", "form_3p": "habr\u00edan casado"}, "Subjuntivo Presente": {"form_1s": "case", "form_2s": "cases", "form_3s": "case", "form_1p": "casemos", "form_2p": "cas\u00e9is", "form_3p": "casen"}, "Subjuntivo Imperfecto": {"form_1s": "casara", "form_2s": "casaras", "form_3s": "casara", "form_1p": "cas\u00e1ramos", "form_2p": "casarais", "form_3p": "casaran"}, "Subjuntivo Futuro": {"form_1s": "casare", "form_2s": "casares", "form_3s": "casare", "form_1p": "cas\u00e1remos", "form_2p": "casareis", "form_3p": "casaren"}, "Subjuntivo Presente perfecto": {"form_1s": "haya casado", "form_2s": "hayas casado", "form_3s": "haya casado", "form_1p": "hayamos casado", "form_2p": "hay\u00e1is casado", "form_3p": "hayan casado"}, "Subjuntivo Futuro perfecto": {"form_1s": "hubiere casado", "form_2s": "hubieres casado", "form_3s": "hubiere casado", "form_1p": "hubi\u00e9remos casado", "form_2p": "hubiereis casado", "form_3p": "hubieren casado"}, "Subjuntivo Pluscuamperfecto": {"form_1s": "hubiera casado", "form_2s": "hubieras casado", "form_3s": "hubiera casado", "form_1p": "hubi\u00e9ramos casado", "form_2p": "hubierais casado", "form_3p": "hubieran casado"}, "Imperativo Afirmativo Presente": {"form_1s": null, "form_2s": "casa", "form_3s": "casad", "form_1p": null, "form_2p": "case", "form_3p": "casen"}, "Imperativo Negativo Presente": {"form_1s": null, "form_2s": "no cases", "form_3s": "no cas\u00e9is", "form_1p": null, "form_2p": "no case", "form_3p": "no casen"}}, "cortar": {"Gerund": "cortando", "Past Participle": "cortado", "Indicativo Presente": {"form_1s": "corto", "form_2s": "cortas", "form_3s": "corta", "form_1p": "cortamos", "form_2p": "cort\u00e1is", "form_3p": "cortan"}, "Indicativo Futuro": {"form_1s": "cortar\u00e9", "form_2s": "cortar\u00e1s", "form_3s": "cortar\u00e1", "form_1p": "cortaremos", "form_2p": "cortar\u00e9is", "form_3p": "cortar\u00e1n"}, "Indicativo Imperfecto": {"form_1s": "cortaba", "form_2s": "cortabas", "form_3s": "cortaba", "form_1p": "cort\u00e1bamos", "form_2p": "cortabais", "form_3p": "cortaban"}, "Indicativo Pret\u00e9rito": {"form_1s": "cort\u00e9", "form_2s": "cortaste", "form_3s": "cort\u00f3", "form_1p": "cortamos", "form_2p": "cortasteis", "form_3p": "cortaron"}, "Indicativo Condicional": {"form_1s": "cortar\u00eda", "form_2s": "cortar\u00edas", "form_3s": "cortar\u00eda", "form_1p": "cortar\u00edamos", "form_2p": "cortar\u00edais", "form_3p": "cortar\u00edan"}, "Indicativo Presente perfecto": {"form_1s": "he cortado", "form_2s": "has cortado", "form_3s": "ha cortado", "form_1p": "hemos cortado", "form_2p": "hab\u00e9is cortado", "form_3p": "han cortado"}, "Indicativo Futuro perfecto": {"form_1s": "habr\u00e9 cortado", "form_2s": "habr\u00e1s cortado", "form_3s": "habr\u00e1 cortado", "form_1p": "habremos cortado", "form_2p": "habr\u00e9is cortado", "form_3p": "habr\u00e1n cortado"}, "Indicativo Pluscuamperfecto": {"form_1s": "hab\u00eda cortado", "form_2s": "hab\u00edas cortado", "form_3s": "hab\u00eda cortado", "form_1p": "hab\u00edamos cortado", "form_2p": "hab\u00edais cortado", "form_3p": "hab\u00edan cortado"}, "Indicativo Pret\u00e9rito anterior": {"form_1s": "hube cortado", "form_2s": "hubiste cortado", "form_3s": "hubo cortado", "form_1p": "hubimos cortado", "form_2p": "hubisteis cortado", "form_3p": "hubieron cortado"}, "Indicativo Condicional perfecto": {"form_1s": "habr\u00eda cortado", "form_2s": "habr\u00edas cortado", "form_3s": "habr\u00eda cortado", "form_1p": "habr\u00edamos cortado", "form_2p": "habr\u00edais cortado", "form_3p": "habr\u00edan cortado"}, "Subjuntivo Presente": {"form_1s": "corte", "form_2s": "cortes", "form_3s": "corte", "form_1p": "cortemos", "form_2p": "cort\u00e9is", "form_3p": "corten"}, "Subjuntivo Imperfecto": {"form_1s": "cortara", "form_2s": "cortaras", "form_3s": "cortara", "form_1p": "cort\u00e1ramos", "form_2p": "cortarais", "form_3p": "cortaran"}, "Subjuntivo Futuro": {"form_1s": "cortare", "form_2s": "cortares", "form_3s": "cortare", "form_1p": "cort\u00e1remos", "form_2p": "cortareis", "form_3p": "cortaren"}, "Subjuntivo Presente perfecto": {"form_1s": "haya cortado", "form_2s": "hayas cortado", "form_3s": "haya cortado", "form_1p": "hayamos cortado", "form_2p": "hay\u00e1is cortado", "form_3p": "hayan cortado"}, "Subjuntivo Futuro perfecto": {"form_1s": "hubiere cortado", "form_2s": "hubieres cortado", "form_3s": "hubiere cortado", "form_1p": "hubi\u00e9remos cortado", "form_2p": "hubiereis cortado", "form_3p": "hubieren cortado"}, "Subjuntivo Pluscuamperfecto": {"form_1s": "hubiera cortado", "form_2s": "hubieras cortado", "form_3s": "hubiera cortado", "form_1p": "hubi\u00e9ramos cortado", "form_2p": "hubierais cortado", "form_3p": "hubieran cortado"}, "Imperativo Afirmativo Presente": {"form_1s": null, "form_2s": "corta", "form_3s": "cortad", "form_1p": null, "form_2p": "corte", "form_3p": "corten"}, "Imperativo Negativo Presente": {"form_1s": null, "form_2s": "no cortes", "form_3s": "no cort\u00e9is", "form_1p": null, "form_2p": "no corte", "form_3p": "no corten"}}, "casarse": {"Gerund": "cas\u00e1ndose", "Past Participle": "casado", "Indicativo Presente": {"form_1s": "me caso", "form_2s": "te casas", "form_3s": "se casa", "form_1p": "nos casamos", "form_2p": "os cas\u00e1is", "form_3p": "se casan"}, "Indicativo Futuro": {"form_1s": "me casar\u00e9", "form_2s": "te casar\u00e1s", "form_3s": "se casar\u00e1", "form_1p": "nos casaremos", "form_2p": "os casar\u00e9is", "form_3p": "se casar\u00e1n"}, "Indicativo Imperfecto": {"form_1s": "me casaba", "form_2s": "te casabas", "form_3s": "se casaba", "form_1p": "nos cas\u00e1bamos", "form_2p": "os casabais", "form_3p": "se casaban"}, "Indicativo Pret\u00e9rito": {"form_1s": "me cas\u00e9", "form_2s": "te casaste", "form_3s": "se cas\u00f3", "form_1p": "nos casamos", "form_2p": "os casasteis", "form_3p": "se casaron"}, "Indicativo Condicional": {"form_1s": "me casar\u00eda", "form_2s": "te casar\u00edas", "form_3s": "se casar\u00eda", "form_1p": "nos casar\u00edamos", "form_2p": "os casar\u00edais", "form_3p": "se casar\u00edan"}, "Indicativo Presente perfecto": {"form_1s": "me he casado", "form_2s": "te has casado", "form_3s": "se ha casado", "form_1p": "nos hemos casado", "form_2p": "os hab\u00e9is casado", "form_3p": "se han casado"}, "Indicativo Futuro perfecto": {"form_1s": "me habr\u00e9 casado", "form_2s": "te habr\u00e1s casado", "form_3s": "se habr\u00e1 casado", "form_1p": "nos habremos casado", "form_2p": "os habr\u00e9is casado", "form_3p": "se habr\u00e1n casado"}, "Indicativo Pluscuamperfecto": {"form_1s": "me hab\u00eda casado", "form_2s": "te hab\u00edas casado", "form_3s": "se hab\u00eda casado", "form_1p": "nos hab\u00edamos casado", "form_2p": "os hab\u00edais casado", "form_3p": "se hab\u00edan casado"}, "Indicativo Pret\u00e9rito anterior": {"form_1s": "me hube casado", "form_2s": "te hubiste casado", "form_3s": "se hubo casado", "form_1p": "nos hubimos casado", "form_2p": "os hubisteis casado", "form_3p": "se hubieron casado"}, "Indicativo Condicional perfecto": {"form_1s": "me habr\u00eda casado", "form_2s": "te habr\u00edas casado", "form_3s": "se habr\u00eda casado", "form_1p": "nos habr\u00edamos casado", "form_2p": "os habr\u00edais casado", "form_3p": "se habr\u00edan casado"}, "Subjuntivo Presente": {"form_1s": "me case", "form_2s": "te cases", "form_3s": "se case", "form_1p": "nos casemos", "form_2p": "os cas\u00e9is", "form_3p": "se casen"}, "Subjuntivo Imperfecto": {"form_1s": "me casara", "form_2s": "te casaras", "form_3s": "se casara", "form_1p": "nos cas\u00e1ramos", "form_2p": "os casarais", "form_3p": "se casaran"}, "Subjuntivo Futuro": {"form_1s": "me casare", "form_2s": "te casares", "form_3s": "se casare", "form_1p": "nos cas\u00e1remos", "form_2p": "os casareis", "form_3p": "se casaren"}, "Subjuntivo Presente perfecto": {"form_1s": "me haya casado", "form_2s": "te hayas casado", "form_3s": "se haya casado", "form_1p": "nos hayamos casado", "form_2p": "os hay\u00e1is casado", "form_3p": "se hayan casado"}, "Subjuntivo Futuro perfecto": {"form_1s": "me hubiere casado", "form_2s": "te hubieres casado", "form_3s": "se hubiere casado", "form_1p": "nos hubi\u00e9remos casado", "form_2p": "os hubiereis casado", "form_3p": "se hubieren casado"}, "Subjuntivo Pluscuamperfecto": {"form_1s": "me hubiera casado", "form_2s": "te hubieras casado", "form_3s": "se hubiera casado", "form_1p": "nos hubi\u00e9ramos casado", "form_2p": "os hubierais casado", "form_3p": "se hubieran casado"}, "Imperativo Afirmativo Presente": {"form_1s": null, "form_2s": "c\u00e1sate", "form_3s": "casaos", "form_1p": null, "form_2p": "c\u00e1sese", "form_3p": "c\u00e1sense"}, "Imperativo Negativo Presente": {"form_1s": null, "form_2s": "no te cases", "form_3s": "no os cas\u00e9is", "form_1p": null, "form_2p": "no se case", "form_3p": "no se casen"}}, "causar": {"Gerund": "causando", "Past Participle": "causado", "Indicativo Presente": {"form_1s": "causo", "form_2s": "causas", "form_3s": "causa", "form_1p": "causamos", "form_2p": "caus\u00e1is", "form_3p": "causan"}, "Indicativo Futuro": {"form_1s": "causar\u00e9", "form_2s": "causar\u00e1s", "form_3s": "causar\u00e1", "form_1p": "causaremos", "form_2p": "causar\u00e9is", "form_3p": "causar\u00e1n"}, "Indicativo Imperfecto": {"form_1s": "causaba", "form_2s": "causabas", "form_3s": "causaba", "form_1p": "caus\u00e1bamos", "form_2p": "causabais", "form_3p": "causaban"}, "Indicativo Pret\u00e9rito": {"form_1s": "caus\u00e9", "form_2s": "causaste", "form_3s": "caus\u00f3", "form_1p": "causamos", "form_2p": "causasteis", "form_3p": "causaron"}, "Indicativo Condicional": {"form_1s": "causar\u00eda", "form_2s": "causar\u00edas", "form_3s": "causar\u00eda", "form_1p": "causar\u00edamos", "form_2p": "causar\u00edais", "form_3p": "causar\u00edan"}, "Indicativo Presente perfecto": {"form_1s": "he causado", "form_2s": "has causado", "form_3s": "ha causado", "form_1p": "hemos causado", "form_2p": "hab\u00e9is causado", "form_3p": "han causado"}, "Indicativo Futuro perfecto": {"form_1s": "habr\u00e9 causado", "form_2s": "habr\u00e1s causado", "form_3s": "habr\u00e1 causado", "form_1p": "habremos causado", "form_2p": "habr\u00e9is causado", "form_3p": "habr\u00e1n causado"}, "Indicativo Pluscuamperfecto": {"form_1s": "hab\u00eda causado", "form_2s": "hab\u00edas causado", "form_3s": "hab\u00eda causado", "form_1p": "hab\u00edamos causado", "form_2p": "hab\u00edais causado", "form_3p": "hab\u00edan causado"}, "Indicativo Pret\u00e9rito anterior": {"form_1s": "hube causado", "form_2s": "hubiste causado", "form_3s": "hubo causado", "form_1p": "hubimos causado", "form_2p": "hubisteis causado", "form_3p": "hubieron causado"}, "Indicativo Condicional perfecto": {"form_1s": "habr\u00eda causado", "form_2s": "habr\u00edas causado", "form_3s": "habr\u00eda causado", "form_1p": "habr\u00edamos causado", "form_2p": "habr\u00edais causado", "form_3p": "habr\u00edan causado"}, "Subjuntivo Presente": {"form_1s": "cause", "form_2s": "causes", "form_3s": "cause", "form_1p": "causemos", "form_2p": "caus\u00e9is", "form_3p": "causen"}, "Subjuntivo Imperfecto": {"form_1s": "causara", "form_2s": "causaras", "form_3s": "causara", "form_1p": "caus\u00e1ramos", "form_2p": "causarais", "form_3p": "causaran"}, "Subjuntivo Futuro": {"form_1s": "causare", "form_2s": "causares", "form_3s": "causare", "form_1p": "caus\u00e1remos", "form_2p": "causareis", "form_3p": "causaren"}, "Subjuntivo Presente perfecto": {"form_1s": "haya causado", "form_2s": "hayas causado", "form_3s": "haya causado", "form_1p": "hayamos causado", "form_2p": "hay\u00e1is causado", "form_3p": "hayan causado"}, "Subjuntivo Futuro perfecto": {"form_1s": "hubiere causado", "form_2s": "hubieres causado", "form_3s": "hubiere causado", "form_1p": "hubi\u00e9remos causado", "form_2p": "hubiereis causado", "form_3p": "hubieren causado"}, "Subjuntivo Pluscuamperfecto": {"form_1s": "hubiera causado", "form_2s": "hubieras causado", "form_3s": "hubiera causado", "form_1p": "hubi\u00e9ramos causado", "form_2p": "hubierais causado", "form_3p": "hubieran causado"}, "Imperativo Afirmativo Presente": {"form_1s": null, "form_2s": "causa", "form_3s": "causad", "form_1p": null, "form_2p": "cause", "form_3p": "causen"}, "Imperativo Negativo Presente": {"form_1s": null, "form_2s": "no causes", "form_3s": "no caus\u00e9is", "form_1p": null, "form_2p": "no cause", "form_3p": "no causen"}}, "cazar": {"Gerund": "cazando", "Past Participle": "cazado", "Indicativo Presente": {"form_1s": "cazo", "form_2s": "cazas", "form_3s": "caza", "form_1p": "cazamos", "form_2p": "caz\u00e1is", "form_3p": "cazan"}, "Indicativo Futuro": {"form_1s": "cazar\u00e9", "form_2s": "cazar\u00e1s", "form_3s": "cazar\u00e1", "form_1p": "cazaremos", "form_2p": "cazar\u00e9is", "form_3p": "cazar\u00e1n"}, "Indicativo Imperfecto": {"form_1s": "cazaba", "form_2s": "cazabas", "form_3s": "cazaba", "form_1p": "caz\u00e1bamos", "form_2p": "cazabais", "form_3p": "cazaban"}, "Indicativo Pret\u00e9rito": {"form_1s": "cac\u00e9", "form_2s": "cazaste", "form_3s": "caz\u00f3", "form_1p": "cazamos", "form_2p": "cazasteis", "form_3p": "cazaron"}, "Indicativo Condicional": {"form_1s": "cazar\u00eda", "form_2s": "cazar\u00edas", "form_3s": "cazar\u00eda", "form_1p": "cazar\u00edamos", "form_2p": "cazar\u00edais", "form_3p": "cazar\u00edan"}, "Indicativo Presente perfecto": {"form_1s": "he cazado", "form_2s": "has cazado", "form_3s": "ha cazado", "form_1p": "hemos cazado", "form_2p": "hab\u00e9is cazado", "form_3p": "han cazado"}, "Indicativo Futuro perfecto": {"form_1s": "habr\u00e9 cazado", "form_2s": "habr\u00e1s cazado", "form_3s": "habr\u00e1 cazado", "form_1p": "habremos cazado", "form_2p": "habr\u00e9is cazado", "form_3p": "habr\u00e1n cazado"}, "Indicativo Pluscuamperfecto": {"form_1s": "hab\u00eda cazado", "form_2s": "hab\u00edas cazado", "form_3s": "hab\u00eda cazado", "form_1p": "hab\u00edamos cazado", "form_2p": "hab\u00edais cazado", "form_3p": "hab\u00edan cazado"}, "Indicativo Pret\u00e9rito anterior": {"form_1s": "hube cazado", "form_2s": "hubiste cazado", "form_3s": "hubo cazado", "form_1p": "hubimos cazado", "form_2p": "hubisteis cazado", "form_3p": "hubieron cazado"}, "Indicativo Condicional perfecto": {"form_1s": "habr\u00eda cazado", "form_2s": "habr\u00edas cazado", "form_3s": "habr\u00eda cazado", "form_1p": "habr\u00edamos cazado", "form_2p": "habr\u00edais cazado", "form_3p": "habr\u00edan cazado"}, "Subjuntivo Presente": {"form_1s": "cace", "form_2s": "caces", "form_3s": "cace", "form_1p": "cacemos", "form_2p": "cac\u00e9is", "form_3p": "cacen"}, "Subjuntivo Imperfecto": {"form_1s": "cazara", "form_2s": "cazaras", "form_3s": "cazara", "form_1p": "caz\u00e1ramos", "form_2p": "cazarais", "form_3p": "cazaran"}, "Subjuntivo Futuro": {"form_1s": "cazare", "form_2s": "cazares", "form_3s": "cazare", "form_1p": "caz\u00e1remos", "form_2p": "cazareis", "form_3p": "cazaren"}, "Subjuntivo Presente perfecto": {"form_1s": "haya cazado", "form_2s": "hayas cazado", "form_3s": "haya cazado", "form_1p": "hayamos cazado", "form_2p": "hay\u00e1is cazado", "form_3p": "hayan cazado"}, "Subjuntivo Futuro perfecto": {"form_1s": "hubiere cazado", "form_2s": "hubieres cazado", "form_3s": "hubiere cazado", "form_1p": "hubi\u00e9remos cazado", "form_2p": "hubiereis cazado", "form_3p": "hubieren cazado"}, "Subjuntivo Pluscuamperfecto": {"form_1s": "hubiera cazado", "form_2s": "hubieras cazado", "form_3s": "hubiera cazado", "form_1p": "hubi\u00e9ramos cazado", "form_2p": "hubierais cazado", "form_3p": "hubieran cazado"}, "Imperativo Afirmativo Presente": {"form_1s": null, "form_2s": "caza", "form_3s": "cazad", "form_1p": null, "form_2p": "cace", "form_3p": "cacen"}, "Imperativo Negativo Presente": {"form_1s": null, "form_2s": "no caces", "form_3s": "no cac\u00e9is", "form_1p": null, "form_2p": "no cace", "form_3p": "no cacen"}}, "celebrar": {"Gerund": "celebrando", "Past Participle": "celebrado", "Indicativo Presente": {"form_1s": "celebro", "form_2s": "celebras", "form_3s": "celebra", "form_1p": "celebramos", "form_2p": "celebr\u00e1is", "form_3p": "celebran"}, "Indicativo Futuro": {"form_1s": "celebrar\u00e9", "form_2s": "celebrar\u00e1s", "form_3s": "celebrar\u00e1", "form_1p": "celebraremos", "form_2p": "celebrar\u00e9is", "form_3p": "celebrar\u00e1n"}, "Indicativo Imperfecto": {"form_1s": "celebraba", "form_2s": "celebrabas", "form_3s": "celebraba", "form_1p": "celebr\u00e1bamos", "form_2p": "celebrabais", "form_3p": "celebraban"}, "Indicativo Pret\u00e9rito": {"form_1s": "celebr\u00e9", "form_2s": "celebraste", "form_3s": "celebr\u00f3", "form_1p": "celebramos", "form_2p": "celebrasteis", "form_3p": "celebraron"}, "Indicativo Condicional": {"form_1s": "celebrar\u00eda", "form_2s": "celebrar\u00edas", "form_3s": "celebrar\u00eda", "form_1p": "celebrar\u00edamos", "form_2p": "celebrar\u00edais", "form_3p": "celebrar\u00edan"}, "Indicativo Presente perfecto": {"form_1s": "he celebrado", "form_2s": "has celebrado", "form_3s": "ha celebrado", "form_1p": "hemos celebrado", "form_2p": "hab\u00e9is celebrado", "form_3p": "han celebrado"}, "Indicativo Futuro perfecto": {"form_1s": "habr\u00e9 celebrado", "form_2s": "habr\u00e1s celebrado", "form_3s": "habr\u00e1 celebrado", "form_1p": "habremos celebrado", "form_2p": "habr\u00e9is celebrado", "form_3p": "habr\u00e1n celebrado"}, "Indicativo Pluscuamperfecto": {"form_1s": "hab\u00eda celebrado", "form_2s": "hab\u00edas celebrado", "form_3s": "hab\u00eda celebrado", "form_1p": "hab\u00edamos celebrado", "form_2p": "hab\u00edais celebrado", "form_3p": "hab\u00edan celebrado"}, "Indicativo Pret\u00e9rito anterior": {"form_1s": "hube celebrado", "form_2s": "hubiste celebrado", "form_3s": "hubo celebrado", "form_1p": "hubimos celebrado", "form_2p": "hubisteis celebrado", "form_3p": "hubieron celebrado"}, "Indicativo Condicional perfecto": {"form_1s": "habr\u00eda celebrado", "form_2s": "habr\u00edas celebrado", "form_3s": "habr\u00eda celebrado", "form_1p": "habr\u00edamos celebrado", "form_2p": "habr\u00edais celebrado", "form_3p": "habr\u00edan celebrado"}, "Subjuntivo Presente": {"form_1s": "celebre", "form_2s": "celebres", "form_3s": "celebre", "form_1p": "celebremos", "form_2p": "celebr\u00e9is", "form_3p": "celebren"}, "Subjuntivo Imperfecto": {"form_1s": "celebrara", "form_2s": "celebraras", "form_3s": "celebrara", "form_1p": "celebr\u00e1ramos", "form_2p": "celebrarais", "form_3p": "celebraran"}, "Subjuntivo Futuro": {"form_1s": "celebrare", "form_2s": "celebrares", "form_3s": "celebrare", "form_1p": "celebr\u00e1remos", "form_2p": "celebrareis", "form_3p": "celebraren"}, "Subjuntivo Presente perfecto": {"form_1s": "haya celebrado", "form_2s": "hayas celebrado", "form_3s": "haya celebrado", "form_1p": "hayamos celebrado", "form_2p": "hay\u00e1is celebrado", "form_3p": "hayan celebrado"}, "Subjuntivo Futuro perfecto": {"form_1s": "hubiere celebrado", "form_2s": "hubieres celebrado", "form_3s": "hubiere celebrado", "form_1p": "hubi\u00e9remos celebrado", "form_2p": "hubiereis celebrado", "form_3p": "hubieren celebrado"}, "Subjuntivo Pluscuamperfecto": {"form_1s": "hubiera celebrado", "form_2s": "hubieras celebrado", "form_3s": "hubiera celebrado", "form_1p": "hubi\u00e9ramos celebrado", "form_2p": "hubierais celebrado", "form_3p": "hubieran celebrado"}, "Imperativo Afirmativo Presente": {"form_1s": null, "form_2s": "celebra", "form_3s": "celebrad", "form_1p": null, "form_2p": "celebre", "form_3p": "celebren"}, "Imperativo Negativo Presente": {"form_1s": null, "form_2s": "no celebres", "form_3s": "no celebr\u00e9is", "form_1p": null, "form_2p": "no celebre", "form_3p": "no celebren"}}, "cenar": {"Gerund": "cenando", "Past Participle": "cenado", "Indicativo Presente": {"form_1s": "ceno", "form_2s": "cenas", "form_3s": "cena", "form_1p": "cenamos", "form_2p": "cen\u00e1is", "form_3p": "cenan"}, "Indicativo Futuro": {"form_1s": "cenar\u00e9", "form_2s": "cenar\u00e1s", "form_3s": "cenar\u00e1", "form_1p": "cenaremos", "form_2p": "cenar\u00e9is", "form_3p": "cenar\u00e1n"}, "Indicativo Imperfecto": {"form_1s": "cenaba", "form_2s": "cenabas", "form_3s": "cenaba", "form_1p": "cen\u00e1bamos", "form_2p": "cenabais", "form_3p": "cenaban"}, "Indicativo Pret\u00e9rito": {"form_1s": "cen\u00e9", "form_2s": "cenaste", "form_3s": "cen\u00f3", "form_1p": "cenamos", "form_2p": "cenasteis", "form_3p": "cenaron"}, "Indicativo Condicional": {"form_1s": "cenar\u00eda", "form_2s": "cenar\u00edas", "form_3s": "cenar\u00eda", "form_1p": "cenar\u00edamos", "form_2p": "cenar\u00edais", "form_3p": "cenar\u00edan"}, "Indicativo Presente perfecto": {"form_1s": "he cenado", "form_2s": "has cenado", "form_3s": "ha cenado", "form_1p": "hemos cenado", "form_2p": "hab\u00e9is cenado", "form_3p": "han cenado"}, "Indicativo Futuro perfecto": {"form_1s": "habr\u00e9 cenado", "form_2s": "habr\u00e1s cenado", "form_3s": "habr\u00e1 cenado", "form_1p": "habremos cenado", "form_2p": "habr\u00e9is cenado", "form_3p": "habr\u00e1n cenado"}, "Indicativo Pluscuamperfecto": {"form_1s": "hab\u00eda cenado", "form_2s": "hab\u00edas cenado", "form_3s": "hab\u00eda cenado", "form_1p": "hab\u00edamos cenado", "form_2p": "hab\u00edais cenado", "form_3p": "hab\u00edan cenado"}, "Indicativo Pret\u00e9rito anterior": {"form_1s": "hube cenado", "form_2s": "hubiste cenado", "form_3s": "hubo cenado", "form_1p": "hubimos cenado", "form_2p": "hubisteis cenado", "form_3p": "hubieron cenado"}, "Indicativo Condicional perfecto": {"form_1s": "habr\u00eda cenado", "form_2s": "habr\u00edas cenado", "form_3s": "habr\u00eda cenado", "form_1p": "habr\u00edamos cenado", "form_2p": "habr\u00edais cenado", "form_3p": "habr\u00edan cenado"}, "Subjuntivo Presente": {"form_1s": "cene", "form_2s": "cenes", "form_3s": "cene", "form_1p": "cenemos", "form_2p": "cen\u00e9is", "form_3p": "cenen"}, "Subjuntivo Imperfecto": {"form_1s": "cenara", "form_2s": "cenaras", "form_3s": "cenara", "form_1p": "cen\u00e1ramos", "form_2p": "cenarais", "form_3p": "cenaran"}, "Subjuntivo Futuro": {"form_1s": "cenare", "form_2s": "cenares", "form_3s": "cenare", "form_1p": "cen\u00e1remos", "form_2p": "cenareis", "form_3p": "cenaren"}, "Subjuntivo Presente perfecto": {"form_1s": "haya cenado", "form_2s": "hayas cenado", "form_3s": "haya cenado", "form_1p": "hayamos cenado", "form_2p": "hay\u00e1is cenado", "form_3p": "hayan cenado"}, "Subjuntivo Futuro perfecto": {"form_1s": "hubiere cenado", "form_2s": "hubieres cenado", "form_3s": "hubiere cenado", "form_1p": "hubi\u00e9remos cenado", "form_2p": "hubiereis cenado", "form_3p": "hubieren cenado"}, "Subjuntivo Pluscuamperfecto": {"form_1s": "hubiera cenado", "form_2s": "hubieras cenado", "form_3s": "hubiera cenado", "form_1p": "hubi\u00e9ramos cenado", "form_2p": "hubierais cenado", "form_3p": "hubieran cenado"}, "Imperativo Afirmativo Presente": {"form_1s": null, "form_2s": "cena", "form_3s": "cenad", "form_1p": null, "form_2p": "cene", "form_3p": "cenen"}, "Imperativo Negativo Presente": {"form_1s": null, "form_2s": "no cenes", "form_3s": "no cen\u00e9is", "form_1p": null, "form_2p": "no cene", "form_3p": "no cenen"}}, "censurar": {"Gerund": "censurando", "Past Participle": "censurado", "Indicativo Presente": {"form_1s": "censuro", "form_2s": "censuras", "form_3s": "censura", "form_1p": "censuramos", "form_2p": "censur\u00e1is", "form_3p": "censuran"}, "Indicativo Futuro": {"form_1s": "censurar\u00e9", "form_2s": "censurar\u00e1s", "form_3s": "censurar\u00e1", "form_1p": "censuraremos", "form_2p": "censurar\u00e9is", "form_3p": "censurar\u00e1n"}, "Indicativo Imperfecto": {"form_1s": "censuraba", "form_2s": "censurabas", "form_3s": "censuraba", "form_1p": "censur\u00e1bamos", "form_2p": "censurabais", "form_3p": "censuraban"}, "Indicativo Pret\u00e9rito": {"form_1s": "censur\u00e9", "form_2s": "censuraste", "form_3s": "censur\u00f3", "form_1p": "censuramos", "form_2p": "censurasteis", "form_3p": "censuraron"}, "Indicativo Condicional": {"form_1s": "censurar\u00eda", "form_2s": "censurar\u00edas", "form_3s": "censurar\u00eda", "form_1p": "censurar\u00edamos", "form_2p": "censurar\u00edais", "form_3p": "censurar\u00edan"}, "Indicativo Presente perfecto": {"form_1s": "he censurado", "form_2s": "has censurado", "form_3s": "ha censurado", "form_1p": "hemos censurado", "form_2p": "hab\u00e9is censurado", "form_3p": "han censurado"}, "Indicativo Futuro perfecto": {"form_1s": "habr\u00e9 censurado", "form_2s": "habr\u00e1s censurado", "form_3s": "habr\u00e1 censurado", "form_1p": "habremos censurado", "form_2p": "habr\u00e9is censurado", "form_3p": "habr\u00e1n censurado"}, "Indicativo Pluscuamperfecto": {"form_1s": "hab\u00eda censurado", "form_2s": "hab\u00edas censurado", "form_3s": "hab\u00eda censurado", "form_1p": "hab\u00edamos censurado", "form_2p": "hab\u00edais censurado", "form_3p": "hab\u00edan censurado"}, "Indicativo Pret\u00e9rito anterior": {"form_1s": "hube censurado", "form_2s": "hubiste censurado", "form_3s": "hubo censurado", "form_1p": "hubimos censurado", "form_2p": "hubisteis censurado", "form_3p": "hubieron censurado"}, "Indicativo Condicional perfecto": {"form_1s": "habr\u00eda censurado", "form_2s": "habr\u00edas censurado", "form_3s": "habr\u00eda censurado", "form_1p": "habr\u00edamos censurado", "form_2p": "habr\u00edais censurado", "form_3p": "habr\u00edan censurado"}, "Subjuntivo Presente": {"form_1s": "censure", "form_2s": "censures", "form_3s": "censure", "form_1p": "censuremos", "form_2p": "censur\u00e9is", "form_3p": "censuren"}, "Subjuntivo Imperfecto": {"form_1s": "censurara", "form_2s": "censuraras", "form_3s": "censurara", "form_1p": "censur\u00e1ramos", "form_2p": "censurarais", "form_3p": "censuraran"}, "Subjuntivo Futuro": {"form_1s": "censurare", "form_2s": "censurares", "form_3s": "censurare", "form_1p": "censur\u00e1remos", "form_2p": "censurareis", "form_3p": "censuraren"}, "Subjuntivo Presente perfecto": {"form_1s": "haya censurado", "form_2s": "hayas censurado", "form_3s": "haya censurado", "form_1p": "hayamos censurado", "form_2p": "hay\u00e1is censurado", "form_3p": "hayan censurado"}, "Subjuntivo Futuro perfecto": {"form_1s": "hubiere censurado", "form_2s": "hubieres censurado", "form_3s": "hubiere censurado", "form_1p": "hubi\u00e9remos censurado", "form_2p": "hubiereis censurado", "form_3p": "hubieren censurado"}, "Subjuntivo Pluscuamperfecto": {"form_1s": "hubiera censurado", "form_2s": "hubieras censurado", "form_3s": "hubiera censurado", "form_1p": "hubi\u00e9ramos censurado", "form_2p": "hubierais censurado", "form_3p": "hubieran censurado"}, "Imperativo Afirmativo Presente": {"form_1s": null, "form_2s": "censura", "form_3s": "censurad", "form_1p": null, "form_2p": "censure", "form_3p": "censuren"}, "Imperativo Negativo Presente": {"form_1s": null, "form_2s": "no censures", "form_3s": "no censur\u00e9is", "form_1p": null, "form_2p": "no censure", "form_3p": "no censuren"}}, "cepillar": {"Gerund": "cepillando", "Past Participle": "cepillado", "Indicativo Presente": {"form_1s": "cepillo", "form_2s": "cepillas", "form_3s": "cepilla", "form_1p": "cepillamos", "form_2p": "cepill\u00e1is", "form_3p": "cepillan"}, "Indicativo Futuro": {"form_1s": "cepillar\u00e9", "form_2s": "cepillar\u00e1s", "form_3s": "cepillar\u00e1", "form_1p": "cepillaremos", "form_2p": "cepillar\u00e9is", "form_3p": "cepillar\u00e1n"}, "Indicativo Imperfecto": {"form_1s": "cepillaba", "form_2s": "cepillabas", "form_3s": "cepillaba", "form_1p": "cepill\u00e1bamos", "form_2p": "cepillabais", "form_3p": "cepillaban"}, "Indicativo Pret\u00e9rito": {"form_1s": "cepill\u00e9", "form_2s": "cepillaste", "form_3s": "cepill\u00f3", "form_1p": "cepillamos", "form_2p": "cepillasteis", "form_3p": "cepillaron"}, "Indicativo Condicional": {"form_1s": "cepillar\u00eda", "form_2s": "cepillar\u00edas", "form_3s": "cepillar\u00eda", "form_1p": "cepillar\u00edamos", "form_2p": "cepillar\u00edais", "form_3p": "cepillar\u00edan"}, "Indicativo Presente perfecto": {"form_1s": "he cepillado", "form_2s": "has cepillado", "form_3s": "ha cepillado", "form_1p": "hemos cepillado", "form_2p": "cepill\u00e9is cepillado", "form_3p": "han cepillado"}, "Indicativo Futuro perfecto": {"form_1s": "cepillr\u00e9 cepillado", "form_2s": "cepillr\u00e1s cepillado", "form_3s": "cepillr\u00e1 cepillado", "form_1p": "cepillremos cepillado", "form_2p": "cepillr\u00e9is cepillado", "form_3p": "cepillr\u00e1n cepillado"}, "Indicativo Pluscuamperfecto": {"form_1s": "cepill\u00eda cepillado", "form_2s": "cepill\u00edas cepillado", "form_3s": "cepill\u00eda cepillado", "form_1p": "cepill\u00edamos cepillado", "form_2p": "cepill\u00edais cepillado", "form_3p": "cepill\u00edan cepillado"}, "Indicativo Pret\u00e9rito anterior": {"form_1s": "hube cepillado", "form_2s": "hubiste cepillado", "form_3s": "hubo cepillado", "form_1p": "hubimos cepillado", "form_2p": "hubisteis cepillado", "form_3p": "hubieron cepillado"}, "Indicativo Condicional perfecto": {"form_1s": "cepillr\u00eda cepillado", "form_2s": "cepillr\u00edas cepillado", "form_3s": "cepillr\u00eda cepillado", "form_1p": "cepillr\u00edamos cepillado", "form_2p": "cepillr\u00edais cepillado", "form_3p": "cepillr\u00edan cepillado"}, "Subjuntivo Presente": {"form_1s": "cepille", "form_2s": "cepilles", "form_3s": "cepille", "form_1p": "cepillemos", "form_2p": "cepill\u00e9is", "form_3p": "cepillen"}, "Subjuntivo Imperfecto": {"form_1s": "cepillara", "form_2s": "cepillaras", "form_3s": "cepillara", "form_1p": "cepill\u00e1ramos", "form_2p": "cepillarais", "form_3p": "cepillaran"}, "Subjuntivo Futuro": {"form_1s": "cepillare", "form_2s": "cepillares", "form_3s": "cepillare", "form_1p": "cepill\u00e1remos", "form_2p": "cepillareis", "form_3p": "cepillaren"}, "Subjuntivo Presente perfecto": {"form_1s": "haya cepillado", "form_2s": "hayas cepillado", "form_3s": "haya cepillado", "form_1p": "hayamos cepillado", "form_2p": "hay\u00e1is cepillado", "form_3p": "hayan cepillado"}, "Subjuntivo Futuro perfecto": {"form_1s": "hubiere cepillado", "form_2s": "hubieres cepillado", "form_3s": "hubiere cepillado", "form_1p": "hubi\u00e9remos cepillado", "form_2p": "hubiereis cepillado", "form_3p": "hubieren cepillado"}, "Subjuntivo Pluscuamperfecto": {"form_1s": "hubiera cepillado", "form_2s": "hubieras cepillado", "form_3s": "hubiera cepillado", "form_1p": "hubi\u00e9ramos cepillado", "form_2p": "hubierais cepillado", "form_3p": "hubieran cepillado"}, "Imperativo Afirmativo Presente": {"form_1s": null, "form_2s": "cepilla", "form_3s": "cepillad", "form_1p": null, "form_2p": "cepille", "form_3p": "cepillen"}, "Imperativo Negativo Presente": {"form_1s": null, "form_2s": "no cepilles", "form_3s": "no cepill\u00e9is", "form_1p": null, "form_2p": "no cepille", "form_3p": "no cepillen"}}, "cerrar": {"Gerund": "cerrando", "Past Participle": "cerrado", "Indicativo Presente": {"form_1s": "cierro", "form_2s": "cierras", "form_3s": "cierra", "form_1p": "cerramos", "form_2p": "cerr\u00e1is", "form_3p": "cierran"}, "Indicativo Futuro": {"form_1s": "cerrar\u00e9", "form_2s": "cerrar\u00e1s", "form_3s": "cerrar\u00e1", "form_1p": "cerraremos", "form_2p": "cerrar\u00e9is", "form_3p": "cerrar\u00e1n"}, "Indicativo Imperfecto": {"form_1s": "cerraba", "form_2s": "cerrabas", "form_3s": "cerraba", "form_1p": "cerr\u00e1bamos", "form_2p": "cerrabais", "form_3p": "cerraban"}, "Indicativo Pret\u00e9rito": {"form_1s": "cerr\u00e9", "form_2s": "cerraste", "form_3s": "cerr\u00f3", "form_1p": "cerramos", "form_2p": "cerrasteis", "form_3p": "cerraron"}, "Indicativo Condicional": {"form_1s": "cerrar\u00eda", "form_2s": "cerrar\u00edas", "form_3s": "cerrar\u00eda", "form_1p": "cerrar\u00edamos", "form_2p": "cerrar\u00edais", "form_3p": "cerrar\u00edan"}, "Indicativo Presente perfecto": {"form_1s": "he cerrado", "form_2s": "has cerrado", "form_3s": "ha cerrado", "form_1p": "hemos cerrado", "form_2p": "hab\u00e9is cerrado", "form_3p": "han cerrado"}, "Indicativo Futuro perfecto": {"form_1s": "habr\u00e9 cerrado", "form_2s": "habr\u00e1s cerrado", "form_3s": "habr\u00e1 cerrado", "form_1p": "habremos cerrado", "form_2p": "habr\u00e9is cerrado", "form_3p": "habr\u00e1n cerrado"}, "Indicativo Pluscuamperfecto": {"form_1s": "hab\u00eda cerrado", "form_2s": "hab\u00edas cerrado", "form_3s": "hab\u00eda cerrado", "form_1p": "hab\u00edamos cerrado", "form_2p": "hab\u00edais cerrado", "form_3p": "hab\u00edan cerrado"}, "Indicativo Pret\u00e9rito anterior": {"form_1s": "hube cerrado", "form_2s": "hubiste cerrado", "form_3s": "hubo cerrado", "form_1p": "hubimos cerrado", "form_2p": "hubisteis cerrado", "form_3p": "hubieron cerrado"}, "Indicativo Condicional perfecto": {"form_1s": "habr\u00eda cerrado", "form_2s": "habr\u00edas cerrado", "form_3s": "habr\u00eda cerrado", "form_1p": "habr\u00edamos cerrado", "form_2p": "habr\u00edais cerrado", "form_3p": "habr\u00edan cerrado"}, "Subjuntivo Presente": {"form_1s": "cierre", "form_2s": "cierres", "form_3s": "cierre", "form_1p": "cerremos", "form_2p": "cerr\u00e9is", "form_3p": "cierren"}, "Subjuntivo Imperfecto": {"form_1s": "cerrara", "form_2s": "cerraras", "form_3s": "cerrara", "form_1p": "cerr\u00e1ramos", "form_2p": "cerrarais", "form_3p": "cerraran"}, "Subjuntivo Futuro": {"form_1s": "cerrare", "form_2s": "cerrares", "form_3s": "cerrare", "form_1p": "cerr\u00e1remos", "form_2p": "cerrareis", "form_3p": "cerraren"}, "Subjuntivo Presente perfecto": {"form_1s": "haya cerrado", "form_2s": "hayas cerrado", "form_3s": "haya cerrado", "form_1p": "hayamos cerrado", "form_2p": "hay\u00e1is cerrado", "form_3p": "hayan cerrado"}, "Subjuntivo Futuro perfecto": {"form_1s": "hubiere cerrado", "form_2s": "hubieres cerrado", "form_3s": "hubiere cerrado", "form_1p": "hubi\u00e9remos cerrado", "form_2p": "hubiereis cerrado", "form_3p": "hubieren cerrado"}, "Subjuntivo Pluscuamperfecto": {"form_1s": "hubiera cerrado", "form_2s": "hubieras cerrado", "form_3s": "hubiera cerrado", "form_1p": "hubi\u00e9ramos cerrado", "form_2p": "hubierais cerrado", "form_3p": "hubieran cerrado"}, "Imperativo Afirmativo Presente": {"form_1s": null, "form_2s": "cierra", "form_3s": "cerrad", "form_1p": null, "form_2p": "cierre", "form_3p": "cierren"}, "Imperativo Negativo Presente": {"form_1s": null, "form_2s": "no cierres", "form_3s": "no cerr\u00e9is", "form_1p": null, "form_2p": "no cierre", "form_3p": "no cierren"}}, "cesar": {"Gerund": "cesando", "Past Participle": "cesado", "Indicativo Presente": {"form_1s": "ceso", "form_2s": "cesas", "form_3s": "cesa", "form_1p": "cesamos", "form_2p": "ces\u00e1is", "form_3p": "cesan"}, "Indicativo Futuro": {"form_1s": "cesar\u00e9", "form_2s": "cesar\u00e1s", "form_3s": "cesar\u00e1", "form_1p": "cesaremos", "form_2p": "cesar\u00e9is", "form_3p": "cesar\u00e1n"}, "Indicativo Imperfecto": {"form_1s": "cesaba", "form_2s": "cesabas", "form_3s": "cesaba", "form_1p": "ces\u00e1bamos", "form_2p": "cesabais", "form_3p": "cesaban"}, "Indicativo Pret\u00e9rito": {"form_1s": "ces\u00e9", "form_2s": "cesaste", "form_3s": "ces\u00f3", "form_1p": "cesamos", "form_2p": "cesasteis", "form_3p": "cesaron"}, "Indicativo Condicional": {"form_1s": "cesar\u00eda", "form_2s": "cesar\u00edas", "form_3s": "cesar\u00eda", "form_1p": "cesar\u00edamos", "form_2p": "cesar\u00edais", "form_3p": "cesar\u00edan"}, "Indicativo Presente perfecto": {"form_1s": "he cesado", "form_2s": "has cesado", "form_3s": "ha cesado", "form_1p": "hemos cesado", "form_2p": "hab\u00e9is cesado", "form_3p": "han cesado"}, "Indicativo Futuro perfecto": {"form_1s": "habr\u00e9 cesado", "form_2s": "habr\u00e1s cesado", "form_3s": "habr\u00e1 cesado", "form_1p": "habremos cesado", "form_2p": "habr\u00e9is cesado", "form_3p": "habr\u00e1n cesado"}, "Indicativo Pluscuamperfecto": {"form_1s": "hab\u00eda cesado", "form_2s": "hab\u00edas cesado", "form_3s": "hab\u00eda cesado", "form_1p": "hab\u00edamos cesado", "form_2p": "hab\u00edais cesado", "form_3p": "hab\u00edan cesado"}, "Indicativo Pret\u00e9rito anterior": {"form_1s": "hube cesado", "form_2s": "hubiste cesado", "form_3s": "hubo cesado", "form_1p": "hubimos cesado", "form_2p": "hubisteis cesado", "form_3p": "hubieron cesado"}, "Indicativo Condicional perfecto": {"form_1s": "habr\u00eda cesado", "form_2s": "habr\u00edas cesado", "form_3s": "habr\u00eda cesado", "form_1p": "habr\u00edamos cesado", "form_2p": "habr\u00edais cesado", "form_3p": "habr\u00edan cesado"}, "Subjuntivo Presente": {"form_1s": "cese", "form_2s": "ceses", "form_3s": "cese", "form_1p": "cesemos", "form_2p": "ces\u00e9is", "form_3p": "cesen"}, "Subjuntivo Imperfecto": {"form_1s": "cesara", "form_2s": "cesaras", "form_3s": "cesara", "form_1p": "ces\u00e1ramos", "form_2p": "cesarais", "form_3p": "cesaran"}, "Subjuntivo Futuro": {"form_1s": "cesare", "form_2s": "cesares", "form_3s": "cesare", "form_1p": "ces\u00e1remos", "form_2p": "cesareis", "form_3p": "cesaren"}, "Subjuntivo Presente perfecto": {"form_1s": "haya cesado", "form_2s": "hayas cesado", "form_3s": "haya cesado", "form_1p": "hayamos cesado", "form_2p": "hay\u00e1is cesado", "form_3p": "hayan cesado"}, "Subjuntivo Futuro perfecto": {"form_1s": "hubiere cesado", "form_2s": "hubieres cesado", "form_3s": "hubiere cesado", "form_1p": "hubi\u00e9remos cesado", "form_2p": "hubiereis cesado", "form_3p": "hubieren cesado"}, "Subjuntivo Pluscuamperfecto": {"form_1s": "hubiera cesado", "form_2s": "hubieras cesado", "form_3s": "hubiera cesado", "form_1p": "hubi\u00e9ramos cesado", "form_2p": "hubierais cesado", "form_3p": "hubieran cesado"}, "Imperativo Afirmativo Presente": {"form_1s": null, "form_2s": "cesa", "form_3s": "cesad", "form_1p": null, "form_2p": "cese", "form_3p": "cesen"}, "Imperativo Negativo Presente": {"form_1s": null, "form_2s": "no ceses", "form_3s": "no ces\u00e9is", "form_1p": null, "form_2p": "no cese", "form_3p": "no cesen"}}, "chismear": {"Gerund": "chismeando", "Past Participle": "chismeado", "Indicativo Presente": {"form_1s": "chismeo", "form_2s": "chismeas", "form_3s": "chismea", "form_1p": "chismeamos", "form_2p": "chisme\u00e1is", "form_3p": "chismean"}, "Indicativo Futuro": {"form_1s": "chismear\u00e9", "form_2s": "chismear\u00e1s", "form_3s": "chismear\u00e1", "form_1p": "chismearemos", "form_2p": "chismear\u00e9is", "form_3p": "chismear\u00e1n"}, "Indicativo Imperfecto": {"form_1s": "chismeaba", "form_2s": "chismeabas", "form_3s": "chismeaba", "form_1p": "chisme\u00e1bamos", "form_2p": "chismeabais", "form_3p": "chismeaban"}, "Indicativo Pret\u00e9rito": {"form_1s": "chisme\u00e9", "form_2s": "chismeaste", "form_3s": "chisme\u00f3", "form_1p": "chismeamos", "form_2p": "chismeasteis", "form_3p": "chismearon"}, "Indicativo Condicional": {"form_1s": "chismear\u00eda", "form_2s": "chismear\u00edas", "form_3s": "chismear\u00eda", "form_1p": "chismear\u00edamos", "form_2p": "chismear\u00edais", "form_3p": "chismear\u00edan"}, "Indicativo Presente perfecto": {"form_1s": "he chismeado", "form_2s": "has chismeado", "form_3s": "ha chismeado", "form_1p": "hemos chismeado", "form_2p": "hab\u00e9is chismeado", "form_3p": "han chismeado"}, "Indicativo Futuro perfecto": {"form_1s": "habr\u00e9 chismeado", "form_2s": "habr\u00e1s chismeado", "form_3s": "habr\u00e1 chismeado", "form_1p": "habremos chismeado", "form_2p": "habr\u00e9is chismeado", "form_3p": "habr\u00e1n chismeado"}, "Indicativo Pluscuamperfecto": {"form_1s": "hab\u00eda chismeado", "form_2s": "hab\u00edas chismeado", "form_3s": "hab\u00eda chismeado", "form_1p": "hab\u00edamos chismeado", "form_2p": "hab\u00edais chismeado", "form_3p": "hab\u00edan chismeado"}, "Indicativo Pret\u00e9rito anterior": {"form_1s": "hube chismeado", "form_2s": "hubiste chismeado", "form_3s": "hubo chismeado", "form_1p": "hubimos chismeado", "form_2p": "hubisteis chismeado", "form_3p": "hubieron chismeado"}, "Indicativo Condicional perfecto": {"form_1s": "habr\u00eda chismeado", "form_2s": "habr\u00edas chismeado", "form_3s": "habr\u00eda chismeado", "form_1p": "habr\u00edamos chismeado", "form_2p": "habr\u00edais chismeado", "form_3p": "habr\u00edan chismeado"}, "Subjuntivo Presente": {"form_1s": "chismee", "form_2s": "chismees", "form_3s": "chismee", "form_1p": "chismeemos", "form_2p": "chisme\u00e9is", "form_3p": "chismeen"}, "Subjuntivo Imperfecto": {"form_1s": "chismeara", "form_2s": "chismearas", "form_3s": "chismeara", "form_1p": "chisme\u00e1ramos", "form_2p": "chismearais", "form_3p": "chismearan"}, "Subjuntivo Futuro": {"form_1s": "chismeare", "form_2s": "chismeares", "form_3s": "chismeare", "form_1p": "chisme\u00e1remos", "form_2p": "chismeareis", "form_3p": "chismearen"}, "Subjuntivo Presente perfecto": {"form_1s": "haya chismeado", "form_2s": "hayas chismeado", "form_3s": "haya chismeado", "form_1p": "hayamos chismeado", "form_2p": "hay\u00e1is chismeado", "form_3p": "hayan chismeado"}, "Subjuntivo Futuro perfecto": {"form_1s": "hubiere chismeado", "form_2s": "hubieres chismeado", "form_3s": "hubiere chismeado", "form_1p": "hubi\u00e9remos chismeado", "form_2p": "hubiereis chismeado", "form_3p": "hubieren chismeado"}, "Subjuntivo Pluscuamperfecto": {"form_1s": "hubiera chismeado", "form_2s": "hubieras chismeado", "form_3s": "hubiera chismeado", "form_1p": "hubi\u00e9ramos chismeado", "form_2p": "hubierais chismeado", "form_3p": "hubieran chismeado"}, "Imperativo Afirmativo Presente": {"form_1s": null, "form_2s": "chismea", "form_3s": "chismead", "form_1p": null, "form_2p": "chismee", "form_3p": "chismeen"}, "Imperativo Negativo Presente": {"form_1s": null, "form_2s": "no chismees", "form_3s": "no chisme\u00e9is", "form_1p": null, "form_2p": "no chismee", "form_3p": "no chismeen"}}, "chocar": {"Gerund": "chocando", "Past Participle": "chocado", "Indicativo Presente": {"form_1s": "choco", "form_2s": "chocas", "form_3s": "choca", "form_1p": "chocamos", "form_2p": "choc\u00e1is", "form_3p": "chocan"}, "Indicativo Futuro": {"form_1s": "chocar\u00e9", "form_2s": "chocar\u00e1s", "form_3s": "chocar\u00e1", "form_1p": "chocaremos", "form_2p": "chocar\u00e9is", "form_3p": "chocar\u00e1n"}, "Indicativo Imperfecto": {"form_1s": "chocaba", "form_2s": "chocabas", "form_3s": "chocaba", "form_1p": "choc\u00e1bamos", "form_2p": "chocabais", "form_3p": "chocaban"}, "Indicativo Pret\u00e9rito": {"form_1s": "choqu\u00e9", "form_2s": "chocaste", "form_3s": "choc\u00f3", "form_1p": "chocamos", "form_2p": "chocasteis", "form_3p": "chocaron"}, "Indicativo Condicional": {"form_1s": "chocar\u00eda", "form_2s": "chocar\u00edas", "form_3s": "chocar\u00eda", "form_1p": "chocar\u00edamos", "form_2p": "chocar\u00edais", "form_3p": "chocar\u00edan"}, "Indicativo Presente perfecto": {"form_1s": "he chocado", "form_2s": "has chocado", "form_3s": "ha chocado", "form_1p": "hemos chocado", "form_2p": "hab\u00e9is chocado", "form_3p": "han chocado"}, "Indicativo Futuro perfecto": {"form_1s": "habr\u00e9 chocado", "form_2s": "habr\u00e1s chocado", "form_3s": "habr\u00e1 chocado", "form_1p": "habremos chocado", "form_2p": "habr\u00e9is chocado", "form_3p": "habr\u00e1n chocado"}, "Indicativo Pluscuamperfecto": {"form_1s": "hab\u00eda chocado", "form_2s": "hab\u00edas chocado", "form_3s": "hab\u00eda chocado", "form_1p": "hab\u00edamos chocado", "form_2p": "hab\u00edais chocado", "form_3p": "hab\u00edan chocado"}, "Indicativo Pret\u00e9rito anterior": {"form_1s": "hube chocado", "form_2s": "hubiste chocado", "form_3s": "hubo chocado", "form_1p": "hubimos chocado", "form_2p": "hubisteis chocado", "form_3p": "hubieron chocado"}, "Indicativo Condicional perfecto": {"form_1s": "habr\u00eda chocado", "form_2s": "habr\u00edas chocado", "form_3s": "habr\u00eda chocado", "form_1p": "habr\u00edamos chocado", "form_2p": "habr\u00edais chocado", "form_3p": "habr\u00edan chocado"}, "Subjuntivo Presente": {"form_1s": "choque", "form_2s": "choques", "form_3s": "choque", "form_1p": "choquemos", "form_2p": "choqu\u00e9is", "form_3p": "choquen"}, "Subjuntivo Imperfecto": {"form_1s": "chocara", "form_2s": "chocaras", "form_3s": "chocara", "form_1p": "choc\u00e1ramos", "form_2p": "chocarais", "form_3p": "chocaran"}, "Subjuntivo Futuro": {"form_1s": "chocare", "form_2s": "chocares", "form_3s": "chocare", "form_1p": "choc\u00e1remos", "form_2p": "chocareis", "form_3p": "chocaren"}, "Subjuntivo Presente perfecto": {"form_1s": "haya chocado", "form_2s": "hayas chocado", "form_3s": "haya chocado", "form_1p": "hayamos chocado", "form_2p": "hay\u00e1is chocado", "form_3p": "hayan chocado"}, "Subjuntivo Futuro perfecto": {"form_1s": "hubiere chocado", "form_2s": "hubieres chocado", "form_3s": "hubiere chocado", "form_1p": "hubi\u00e9remos chocado", "form_2p": "hubiereis chocado", "form_3p": "hubieren chocado"}, "Subjuntivo Pluscuamperfecto": {"form_1s": "hubiera chocado", "form_2s": "hubieras chocado", "form_3s": "hubiera chocado", "form_1p": "hubi\u00e9ramos chocado", "form_2p": "hubierais chocado", "form_3p": "hubieran chocado"}, "Imperativo Afirmativo Presente": {"form_1s": null, "form_2s": "choca", "form_3s": "chocad", "form_1p": null, "form_2p": "choque", "form_3p": "choquen"}, "Imperativo Negativo Presente": {"form_1s": null, "form_2s": "no choques", "form_3s": "no choqu\u00e9is", "form_1p": null, "form_2p": "no choque", "form_3p": "no choquen"}}, "civilizar": {"Gerund": "civilizando", "Past Participle": "civilizado", "Indicativo Presente": {"form_1s": "civilizo", "form_2s": "civilizas", "form_3s": "civiliza", "form_1p": "civilizamos", "form_2p": "civiliz\u00e1is", "form_3p": "civilizan"}, "Indicativo Futuro": {"form_1s": "civilizar\u00e9", "form_2s": "civilizar\u00e1s", "form_3s": "civilizar\u00e1", "form_1p": "civilizaremos", "form_2p": "civilizar\u00e9is", "form_3p": "civilizar\u00e1n"}, "Indicativo Imperfecto": {"form_1s": "civilizaba", "form_2s": "civilizabas", "form_3s": "civilizaba", "form_1p": "civiliz\u00e1bamos", "form_2p": "civilizabais", "form_3p": "civilizaban"}, "Indicativo Pret\u00e9rito": {"form_1s": "civilic\u00e9", "form_2s": "civilizaste", "form_3s": "civiliz\u00f3", "form_1p": "civilizamos", "form_2p": "civilizasteis", "form_3p": "civilizaron"}, "Indicativo Condicional": {"form_1s": "civilizar\u00eda", "form_2s": "civilizar\u00edas", "form_3s": "civilizar\u00eda", "form_1p": "civilizar\u00edamos", "form_2p": "civilizar\u00edais", "form_3p": "civilizar\u00edan"}, "Indicativo Presente perfecto": {"form_1s": "he civilizado", "form_2s": "has civilizado", "form_3s": "ha civilizado", "form_1p": "hemos civilizado", "form_2p": "hab\u00e9is civilizado", "form_3p": "han civilizado"}, "Indicativo Futuro perfecto": {"form_1s": "habr\u00e9 civilizado", "form_2s": "habr\u00e1s civilizado", "form_3s": "habr\u00e1 civilizado", "form_1p": "habremos civilizado", "form_2p": "habr\u00e9is civilizado", "form_3p": "habr\u00e1n civilizado"}, "Indicativo Pluscuamperfecto": {"form_1s": "hab\u00eda civilizado", "form_2s": "hab\u00edas civilizado", "form_3s": "hab\u00eda civilizado", "form_1p": "hab\u00edamos civilizado", "form_2p": "hab\u00edais civilizado", "form_3p": "hab\u00edan civilizado"}, "Indicativo Pret\u00e9rito anterior": {"form_1s": "hube civilizado", "form_2s": "hubiste civilizado", "form_3s": "hubo civilizado", "form_1p": "hubimos civilizado", "form_2p": "hubisteis civilizado", "form_3p": "hubieron civilizado"}, "Indicativo Condicional perfecto": {"form_1s": "habr\u00eda civilizado", "form_2s": "habr\u00edas civilizado", "form_3s": "habr\u00eda civilizado", "form_1p": "habr\u00edamos civilizado", "form_2p": "habr\u00edais civilizado", "form_3p": "habr\u00edan civilizado"}, "Subjuntivo Presente": {"form_1s": "civilice", "form_2s": "civilices", "form_3s": "civilice", "form_1p": "civilicemos", "form_2p": "civilic\u00e9is", "form_3p": "civilicen"}, "Subjuntivo Imperfecto": {"form_1s": "civilizara", "form_2s": "civilizaras", "form_3s": "civilizara", "form_1p": "civiliz\u00e1ramos", "form_2p": "civilizarais", "form_3p": "civilizaran"}, "Subjuntivo Futuro": {"form_1s": "civilizare", "form_2s": "civilizares", "form_3s": "civilizare", "form_1p": "civiliz\u00e1remos", "form_2p": "civilizareis", "form_3p": "civilizaren"}, "Subjuntivo Presente perfecto": {"form_1s": "haya civilizado", "form_2s": "hayas civilizado", "form_3s": "haya civilizado", "form_1p": "hayamos civilizado", "form_2p": "hay\u00e1is civilizado", "form_3p": "hayan civilizado"}, "Subjuntivo Futuro perfecto": {"form_1s": "hubiere civilizado", "form_2s": "hubieres civilizado", "form_3s": "hubiere civilizado", "form_1p": "hubi\u00e9remos civilizado", "form_2p": "hubiereis civilizado", "form_3p": "hubieren civilizado"}, "Subjuntivo Pluscuamperfecto": {"form_1s": "hubiera civilizado", "form_2s": "hubieras civilizado", "form_3s": "hubiera civilizado", "form_1p": "hubi\u00e9ramos civilizado", "form_2p": "hubierais civilizado", "form_3p": "hubieran civilizado"}, "Imperativo Afirmativo Presente": {"form_1s": null, "form_2s": "civiliza", "form_3s": "civilizad", "form_1p": null, "form_2p": "civilice", "form_3p": "civilicen"}, "Imperativo Negativo Presente": {"form_1s": null, "form_2s": "no civilices", "form_3s": "no civilic\u00e9is", "form_1p": null, "form_2p": "no civilice", "form_3p": "no civilicen"}}, "clarificar": {"Gerund": "clarificando", "Past Participle": "clarificado", "Indicativo Presente": {"form_1s": "clarifico", "form_2s": "clarificas", "form_3s": "clarifica", "form_1p": "clarificamos", "form_2p": "clarific\u00e1is", "form_3p": "clarifican"}, "Indicativo Futuro": {"form_1s": "clarificar\u00e9", "form_2s": "clarificar\u00e1s", "form_3s": "clarificar\u00e1", "form_1p": "clarificaremos", "form_2p": "clarificar\u00e9is", "form_3p": "clarificar\u00e1n"}, "Indicativo Imperfecto": {"form_1s": "clarificaba", "form_2s": "clarificabas", "form_3s": "clarificaba", "form_1p": "clarific\u00e1bamos", "form_2p": "clarificabais", "form_3p": "clarificaban"}, "Indicativo Pret\u00e9rito": {"form_1s": "clarifiqu\u00e9", "form_2s": "clarificaste", "form_3s": "clarific\u00f3", "form_1p": "clarificamos", "form_2p": "clarificasteis", "form_3p": "clarificaron"}, "Indicativo Condicional": {"form_1s": "clarificar\u00eda", "form_2s": "clarificar\u00edas", "form_3s": "clarificar\u00eda", "form_1p": "clarificar\u00edamos", "form_2p": "clarificar\u00edais", "form_3p": "clarificar\u00edan"}, "Indicativo Presente perfecto": {"form_1s": "he clarificado", "form_2s": "has clarificado", "form_3s": "ha clarificado", "form_1p": "hemos clarificado", "form_2p": "hab\u00e9is clarificado", "form_3p": "han clarificado"}, "Indicativo Futuro perfecto": {"form_1s": "habr\u00e9 clarificado", "form_2s": "habr\u00e1s clarificado", "form_3s": "habr\u00e1 clarificado", "form_1p": "habremos clarificado", "form_2p": "habr\u00e9is clarificado", "form_3p": "habr\u00e1n clarificado"}, "Indicativo Pluscuamperfecto": {"form_1s": "hab\u00eda clarificado", "form_2s": "hab\u00edas clarificado", "form_3s": "hab\u00eda clarificado", "form_1p": "hab\u00edamos clarificado", "form_2p": "hab\u00edais clarificado", "form_3p": "hab\u00edan clarificado"}, "Indicativo Pret\u00e9rito anterior": {"form_1s": "hube clarificado", "form_2s": "hubiste clarificado", "form_3s": "hubo clarificado", "form_1p": "hubimos clarificado", "form_2p": "hubisteis clarificado", "form_3p": "hubieron clarificado"}, "Indicativo Condicional perfecto": {"form_1s": "habr\u00eda clarificado", "form_2s": "habr\u00edas clarificado", "form_3s": "habr\u00eda clarificado", "form_1p": "habr\u00edamos clarificado", "form_2p": "habr\u00edais clarificado", "form_3p": "habr\u00edan clarificado"}, "Subjuntivo Presente": {"form_1s": "clarifique", "form_2s": "clarifiques", "form_3s": "clarifique", "form_1p": "clarifiquemos", "form_2p": "clarifiqu\u00e9is", "form_3p": "clarifiquen"}, "Subjuntivo Imperfecto": {"form_1s": "clarificara", "form_2s": "clarificaras", "form_3s": "clarificara", "form_1p": "clarific\u00e1ramos", "form_2p": "clarificarais", "form_3p": "clarificaran"}, "Subjuntivo Futuro": {"form_1s": "clarificare", "form_2s": "clarificares", "form_3s": "clarificare", "form_1p": "clarific\u00e1remos", "form_2p": "clarificareis", "form_3p": "clarificaren"}, "Subjuntivo Presente perfecto": {"form_1s": "haya clarificado", "form_2s": "hayas clarificado", "form_3s": "haya clarificado", "form_1p": "hayamos clarificado", "form_2p": "hay\u00e1is clarificado", "form_3p": "hayan clarificado"}, "Subjuntivo Futuro perfecto": {"form_1s": "hubiere clarificado", "form_2s": "hubieres clarificado", "form_3s": "hubiere clarificado", "form_1p": "hubi\u00e9remos clarificado", "form_2p": "hubiereis clarificado", "form_3p": "hubieren clarificado"}, "Subjuntivo Pluscuamperfecto": {"form_1s": "hubiera clarificado", "form_2s": "hubieras clarificado", "form_3s": "hubiera clarificado", "form_1p": "hubi\u00e9ramos clarificado", "form_2p": "hubierais clarificado", "form_3p": "hubieran clarificado"}, "Imperativo Afirmativo Presente": {"form_1s": null, "form_2s": "clarifica", "form_3s": "clarificad", "form_1p": null, "form_2p": "clarifique", "form_3p": "clarifiquen"}, "Imperativo Negativo Presente": {"form_1s": null, "form_2s": "no clarifiques", "form_3s": "no clarifiqu\u00e9is", "form_1p": null, "form_2p": "no clarifique", "form_3p": "no clarifiquen"}}, "clasificar": {"Gerund": "clasificando", "Past Participle": "clasificado", "Indicativo Presente": {"form_1s": "clasifico", "form_2s": "clasificas", "form_3s": "clasifica", "form_1p": "clasificamos", "form_2p": "clasific\u00e1is", "form_3p": "clasifican"}, "Indicativo Futuro": {"form_1s": "clasificar\u00e9", "form_2s": "clasificar\u00e1s", "form_3s": "clasificar\u00e1", "form_1p": "clasificaremos", "form_2p": "clasificar\u00e9is", "form_3p": "clasificar\u00e1n"}, "Indicativo Imperfecto": {"form_1s": "clasificaba", "form_2s": "clasificabas", "form_3s": "clasificaba", "form_1p": "clasific\u00e1bamos", "form_2p": "clasificabais", "form_3p": "clasificaban"}, "Indicativo Pret\u00e9rito": {"form_1s": "clasifiqu\u00e9", "form_2s": "clasificaste", "form_3s": "clasific\u00f3", "form_1p": "clasificamos", "form_2p": "clasificasteis", "form_3p": "clasificaron"}, "Indicativo Condicional": {"form_1s": "clasificar\u00eda", "form_2s": "clasificar\u00edas", "form_3s": "clasificar\u00eda", "form_1p": "clasificar\u00edamos", "form_2p": "clasificar\u00edais", "form_3p": "clasificar\u00edan"}, "Indicativo Presente perfecto": {"form_1s": "he clasificado", "form_2s": "has clasificado", "form_3s": "ha clasificado", "form_1p": "hemos clasificado", "form_2p": "hab\u00e9is clasificado", "form_3p": "han clasificado"}, "Indicativo Futuro perfecto": {"form_1s": "habr\u00e9 clasificado", "form_2s": "habr\u00e1s clasificado", "form_3s": "habr\u00e1 clasificado", "form_1p": "habremos clasificado", "form_2p": "habr\u00e9is clasificado", "form_3p": "habr\u00e1n clasificado"}, "Indicativo Pluscuamperfecto": {"form_1s": "hab\u00eda clasificado", "form_2s": "hab\u00edas clasificado", "form_3s": "hab\u00eda clasificado", "form_1p": "hab\u00edamos clasificado", "form_2p": "hab\u00edais clasificado", "form_3p": "hab\u00edan clasificado"}, "Indicativo Pret\u00e9rito anterior": {"form_1s": "hube clasificado", "form_2s": "hubiste clasificado", "form_3s": "hubo clasificado", "form_1p": "hubimos clasificado", "form_2p": "hubisteis clasificado", "form_3p": "hubieron clasificado"}, "Indicativo Condicional perfecto": {"form_1s": "habr\u00eda clasificado", "form_2s": "habr\u00edas clasificado", "form_3s": "habr\u00eda clasificado", "form_1p": "habr\u00edamos clasificado", "form_2p": "habr\u00edais clasificado", "form_3p": "habr\u00edan clasificado"}, "Subjuntivo Presente": {"form_1s": "clasifique", "form_2s": "clasifiques", "form_3s": "clasifique", "form_1p": "clasifiquemos", "form_2p": "clasifiqu\u00e9is", "form_3p": "clasifiquen"}, "Subjuntivo Imperfecto": {"form_1s": "clasificara", "form_2s": "clasificaras", "form_3s": "clasificara", "form_1p": "clasific\u00e1ramos", "form_2p": "clasificarais", "form_3p": "clasificaran"}, "Subjuntivo Futuro": {"form_1s": "clasificare", "form_2s": "clasificares", "form_3s": "clasificare", "form_1p": "clasific\u00e1remos", "form_2p": "clasificareis", "form_3p": "clasificaren"}, "Subjuntivo Presente perfecto": {"form_1s": "haya clasificado", "form_2s": "hayas clasificado", "form_3s": "haya clasificado", "form_1p": "hayamos clasificado", "form_2p": "hay\u00e1is clasificado", "form_3p": "hayan clasificado"}, "Subjuntivo Futuro perfecto": {"form_1s": "hubiere clasificado", "form_2s": "hubieres clasificado", "form_3s": "hubiere clasificado", "form_1p": "hubi\u00e9remos clasificado", "form_2p": "hubiereis clasificado", "form_3p": "hubieren clasificado"}, "Subjuntivo Pluscuamperfecto": {"form_1s": "hubiera clasificado", "form_2s": "hubieras clasificado", "form_3s": "hubiera clasificado", "form_1p": "hubi\u00e9ramos clasificado", "form_2p": "hubierais clasificado", "form_3p": "hubieran clasificado"}, "Imperativo Afirmativo Presente": {"form_1s": null, "form_2s": "clasifica", "form_3s": "clasificad", "form_1p": null, "form_2p": "clasifique", "form_3p": "clasifiquen"}, "Imperativo Negativo Presente": {"form_1s": null, "form_2s": "no clasifiques", "form_3s": "no clasifiqu\u00e9is", "form_1p": null, "form_2p": "no clasifique", "form_3p": "no clasifiquen"}}, "cobrar": {"Gerund": "cobrando", "Past Participle": "cobrado", "Indicativo Presente": {"form_1s": "cobro", "form_2s": "cobras", "form_3s": "cobra", "form_1p": "cobramos", "form_2p": "cobr\u00e1is", "form_3p": "cobran"}, "Indicativo Futuro": {"form_1s": "cobrar\u00e9", "form_2s": "cobrar\u00e1s", "form_3s": "cobrar\u00e1", "form_1p": "cobraremos", "form_2p": "cobrar\u00e9is", "form_3p": "cobrar\u00e1n"}, "Indicativo Imperfecto": {"form_1s": "cobraba", "form_2s": "cobrabas", "form_3s": "cobraba", "form_1p": "cobr\u00e1bamos", "form_2p": "cobrabais", "form_3p": "cobraban"}, "Indicativo Pret\u00e9rito": {"form_1s": "cobr\u00e9", "form_2s": "cobraste", "form_3s": "cobr\u00f3", "form_1p": "cobramos", "form_2p": "cobrasteis", "form_3p": "cobraron"}, "Indicativo Condicional": {"form_1s": "cobrar\u00eda", "form_2s": "cobrar\u00edas", "form_3s": "cobrar\u00eda", "form_1p": "cobrar\u00edamos", "form_2p": "cobrar\u00edais", "form_3p": "cobrar\u00edan"}, "Indicativo Presente perfecto": {"form_1s": "he cobrado", "form_2s": "has cobrado", "form_3s": "ha cobrado", "form_1p": "hemos cobrado", "form_2p": "hab\u00e9is cobrado", "form_3p": "han cobrado"}, "Indicativo Futuro perfecto": {"form_1s": "habr\u00e9 cobrado", "form_2s": "habr\u00e1s cobrado", "form_3s": "habr\u00e1 cobrado", "form_1p": "habremos cobrado", "form_2p": "habr\u00e9is cobrado", "form_3p": "habr\u00e1n cobrado"}, "Indicativo Pluscuamperfecto": {"form_1s": "hab\u00eda cobrado", "form_2s": "hab\u00edas cobrado", "form_3s": "hab\u00eda cobrado", "form_1p": "hab\u00edamos cobrado", "form_2p": "hab\u00edais cobrado", "form_3p": "hab\u00edan cobrado"}, "Indicativo Pret\u00e9rito anterior": {"form_1s": "hube cobrado", "form_2s": "hubiste cobrado", "form_3s": "hubo cobrado", "form_1p": "hubimos cobrado", "form_2p": "hubisteis cobrado", "form_3p": "hubieron cobrado"}, "Indicativo Condicional perfecto": {"form_1s": "habr\u00eda cobrado", "form_2s": "habr\u00edas cobrado", "form_3s": "habr\u00eda cobrado", "form_1p": "habr\u00edamos cobrado", "form_2p": "habr\u00edais cobrado", "form_3p": "habr\u00edan cobrado"}, "Subjuntivo Presente": {"form_1s": "cobre", "form_2s": "cobres", "form_3s": "cobre", "form_1p": "cobremos", "form_2p": "cobr\u00e9is", "form_3p": "cobren"}, "Subjuntivo Imperfecto": {"form_1s": "cobrara", "form_2s": "cobraras", "form_3s": "cobrara", "form_1p": "cobr\u00e1ramos", "form_2p": "cobrarais", "form_3p": "cobraran"}, "Subjuntivo Futuro": {"form_1s": "cobrare", "form_2s": "cobrares", "form_3s": "cobrare", "form_1p": "cobr\u00e1remos", "form_2p": "cobrareis", "form_3p": "cobraren"}, "Subjuntivo Presente perfecto": {"form_1s": "haya cobrado", "form_2s": "hayas cobrado", "form_3s": "haya cobrado", "form_1p": "hayamos cobrado", "form_2p": "hay\u00e1is cobrado", "form_3p": "hayan cobrado"}, "Subjuntivo Futuro perfecto": {"form_1s": "hubiere cobrado", "form_2s": "hubieres cobrado", "form_3s": "hubiere cobrado", "form_1p": "hubi\u00e9remos cobrado", "form_2p": "hubiereis cobrado", "form_3p": "hubieren cobrado"}, "Subjuntivo Pluscuamperfecto": {"form_1s": "hubiera cobrado", "form_2s": "hubieras cobrado", "form_3s": "hubiera cobrado", "form_1p": "hubi\u00e9ramos cobrado", "form_2p": "hubierais cobrado", "form_3p": "hubieran cobrado"}, "Imperativo Afirmativo Presente": {"form_1s": null, "form_2s": "cobra", "form_3s": "cobrad", "form_1p": null, "form_2p": "cobre", "form_3p": "cobren"}, "Imperativo Negativo Presente": {"form_1s": null, "form_2s": "no cobres", "form_3s": "no cobr\u00e9is", "form_1p": null, "form_2p": "no cobre", "form_3p": "no cobren"}}, "cocinar": {"Gerund": "cocinando", "Past Participle": "cocinado", "Indicativo Presente": {"form_1s": "cocino", "form_2s": "cocinas", "form_3s": "cocina", "form_1p": "cocinamos", "form_2p": "cocin\u00e1is", "form_3p": "cocinan"}, "Indicativo Futuro": {"form_1s": "cocinar\u00e9", "form_2s": "cocinar\u00e1s", "form_3s": "cocinar\u00e1", "form_1p": "cocinaremos", "form_2p": "cocinar\u00e9is", "form_3p": "cocinar\u00e1n"}, "Indicativo Imperfecto": {"form_1s": "cocinaba", "form_2s": "cocinabas", "form_3s": "cocinaba", "form_1p": "cocin\u00e1bamos", "form_2p": "cocinabais", "form_3p": "cocinaban"}, "Indicativo Pret\u00e9rito": {"form_1s": "cocin\u00e9", "form_2s": "cocinaste", "form_3s": "cocin\u00f3", "form_1p": "cocinamos", "form_2p": "cocinasteis", "form_3p": "cocinaron"}, "Indicativo Condicional": {"form_1s": "cocinar\u00eda", "form_2s": "cocinar\u00edas", "form_3s": "cocinar\u00eda", "form_1p": "cocinar\u00edamos", "form_2p": "cocinar\u00edais", "form_3p": "cocinar\u00edan"}, "Indicativo Presente perfecto": {"form_1s": "he cocinado", "form_2s": "has cocinado", "form_3s": "ha cocinado", "form_1p": "hemos cocinado", "form_2p": "hab\u00e9is cocinado", "form_3p": "han cocinado"}, "Indicativo Futuro perfecto": {"form_1s": "habr\u00e9 cocinado", "form_2s": "habr\u00e1s cocinado", "form_3s": "habr\u00e1 cocinado", "form_1p": "habremos cocinado", "form_2p": "habr\u00e9is cocinado", "form_3p": "habr\u00e1n cocinado"}, "Indicativo Pluscuamperfecto": {"form_1s": "hab\u00eda cocinado", "form_2s": "hab\u00edas cocinado", "form_3s": "hab\u00eda cocinado", "form_1p": "hab\u00edamos cocinado", "form_2p": "hab\u00edais cocinado", "form_3p": "hab\u00edan cocinado"}, "Indicativo Pret\u00e9rito anterior": {"form_1s": "hube cocinado", "form_2s": "hubiste cocinado", "form_3s": "hubo cocinado", "form_1p": "hubimos cocinado", "form_2p": "hubisteis cocinado", "form_3p": "hubieron cocinado"}, "Indicativo Condicional perfecto": {"form_1s": "habr\u00eda cocinado", "form_2s": "habr\u00edas cocinado", "form_3s": "habr\u00eda cocinado", "form_1p": "habr\u00edamos cocinado", "form_2p": "habr\u00edais cocinado", "form_3p": "habr\u00edan cocinado"}, "Subjuntivo Presente": {"form_1s": "cocine", "form_2s": "cocines", "form_3s": "cocine", "form_1p": "cocinemos", "form_2p": "cocin\u00e9is", "form_3p": "cocinen"}, "Subjuntivo Imperfecto": {"form_1s": "cocinara", "form_2s": "cocinaras", "form_3s": "cocinara", "form_1p": "cocin\u00e1ramos", "form_2p": "cocinarais", "form_3p": "cocinaran"}, "Subjuntivo Futuro": {"form_1s": "cocinare", "form_2s": "cocinares", "form_3s": "cocinare", "form_1p": "cocin\u00e1remos", "form_2p": "cocinareis", "form_3p": "cocinaren"}, "Subjuntivo Presente perfecto": {"form_1s": "haya cocinado", "form_2s": "hayas cocinado", "form_3s": "haya cocinado", "form_1p": "hayamos cocinado", "form_2p": "hay\u00e1is cocinado", "form_3p": "hayan cocinado"}, "Subjuntivo Futuro perfecto": {"form_1s": "hubiere cocinado", "form_2s": "hubieres cocinado", "form_3s": "hubiere cocinado", "form_1p": "hubi\u00e9remos cocinado", "form_2p": "hubiereis cocinado", "form_3p": "hubieren cocinado"}, "Subjuntivo Pluscuamperfecto": {"form_1s": "hubiera cocinado", "form_2s": "hubieras cocinado", "form_3s": "hubiera cocinado", "form_1p": "hubi\u00e9ramos cocinado", "form_2p": "hubierais cocinado", "form_3p": "hubieran cocinado"}, "Imperativo Afirmativo Presente": {"form_1s": null, "form_2s": "cocina", "form_3s": "cocinad", "form_1p": null, "form_2p": "cocine", "form_3p": "cocinen"}, "Imperativo Negativo Presente": {"form_1s": null, "form_2s": "no cocines", "form_3s": "no cocin\u00e9is", "form_1p": null, "form_2p": "no cocine", "form_3p": "no cocinen"}}, "coger": {"Gerund": "cogiendo", "Past Participle": "cogido", "Indicativo Presente": {"form_1s": "cojo", "form_2s": "coges", "form_3s": "coge", "form_1p": "cogemos", "form_2p": "cog\u00e9is", "form_3p": "cogen"}, "Indicativo Futuro": {"form_1s": "coger\u00e9", "form_2s": "coger\u00e1s", "form_3s": "coger\u00e1", "form_1p": "cogeremos", "form_2p": "coger\u00e9is", "form_3p": "coger\u00e1n"}, "Indicativo Imperfecto": {"form_1s": "cog\u00eda", "form_2s": "cog\u00edas", "form_3s": "cog\u00eda", "form_1p": "cog\u00edamos", "form_2p": "cog\u00edais", "form_3p": "cog\u00edan"}, "Indicativo Pret\u00e9rito": {"form_1s": "cog\u00ed", "form_2s": "cogiste", "form_3s": "cogi\u00f3", "form_1p": "cogimos", "form_2p": "cogisteis", "form_3p": "cogieron"}, "Indicativo Condicional": {"form_1s": "coger\u00eda", "form_2s": "coger\u00edas", "form_3s": "coger\u00eda", "form_1p": "coger\u00edamos", "form_2p": "coger\u00edais", "form_3p": "coger\u00edan"}, "Indicativo Presente perfecto": {"form_1s": "he cogido", "form_2s": "has cogido", "form_3s": "ha cogido", "form_1p": "hemos cogido", "form_2p": "hab\u00e9is cogido", "form_3p": "han cogido"}, "Indicativo Futuro perfecto": {"form_1s": "habr\u00e9 cogido", "form_2s": "habr\u00e1s cogido", "form_3s": "habr\u00e1 cogido", "form_1p": "habremos cogido", "form_2p": "habr\u00e9is cogido", "form_3p": "habr\u00e1n cogido"}, "Indicativo Pluscuamperfecto": {"form_1s": "hab\u00eda cogido", "form_2s": "hab\u00edas cogido", "form_3s": "hab\u00eda cogido", "form_1p": "hab\u00edamos cogido", "form_2p": "hab\u00edais cogido", "form_3p": "hab\u00edan cogido"}, "Indicativo Pret\u00e9rito anterior": {"form_1s": "hube cogido", "form_2s": "hubiste cogido", "form_3s": "hubo cogido", "form_1p": "hubimos cogido", "form_2p": "hubisteis cogido", "form_3p": "hubieron cogido"}, "Indicativo Condicional perfecto": {"form_1s": "habr\u00eda cogido", "form_2s": "habr\u00edas cogido", "form_3s": "habr\u00eda cogido", "form_1p": "habr\u00edamos cogido", "form_2p": "habr\u00edais cogido", "form_3p": "habr\u00edan cogido"}, "Subjuntivo Presente": {"form_1s": "coja", "form_2s": "cojas", "form_3s": "coja", "form_1p": "cojamos", "form_2p": "coj\u00e1is", "form_3p": "cojan"}, "Subjuntivo Imperfecto": {"form_1s": "cogiera", "form_2s": "cogieras", "form_3s": "cogiera", "form_1p": "cogi\u00e9ramos", "form_2p": "cogierais", "form_3p": "cogieran"}, "Subjuntivo Futuro": {"form_1s": "cogiere", "form_2s": "cogieres", "form_3s": "cogiere", "form_1p": "cogi\u00e9remos", "form_2p": "cogiereis", "form_3p": "cogieren"}, "Subjuntivo Presente perfecto": {"form_1s": "haya cogido", "form_2s": "hayas cogido", "form_3s": "haya cogido", "form_1p": "hayamos cogido", "form_2p": "hay\u00e1is cogido", "form_3p": "hayan cogido"}, "Subjuntivo Futuro perfecto": {"form_1s": "hubiere cogido", "form_2s": "hubieres cogido", "form_3s": "hubiere cogido", "form_1p": "hubi\u00e9remos cogido", "form_2p": "hubiereis cogido", "form_3p": "hubieren cogido"}, "Subjuntivo Pluscuamperfecto": {"form_1s": "hubiera cogido", "form_2s": "hubieras cogido", "form_3s": "hubiera cogido", "form_1p": "hubi\u00e9ramos cogido", "form_2p": "hubierais cogido", "form_3p": "hubieran cogido"}, "Imperativo Afirmativo Presente": {"form_1s": null, "form_2s": "coge", "form_3s": "coged", "form_1p": null, "form_2p": "coja", "form_3p": "cojan"}, "Imperativo Negativo Presente": {"form_1s": null, "form_2s": "no cojas", "form_3s": "no coj\u00e1is", "form_1p": null, "form_2p": "no coja", "form_3p": "no cojan"}}, "colgar": {"Gerund": "colgando", "Past Participle": "colgado", "Indicativo Presente": {"form_1s": "cuelgo", "form_2s": "cuelgas", "form_3s": "cuelga", "form_1p": "colgamos", "form_2p": "colg\u00e1is", "form_3p": "cuelgan"}, "Indicativo Futuro": {"form_1s": "colgar\u00e9", "form_2s": "colgar\u00e1s", "form_3s": "colgar\u00e1", "form_1p": "colgaremos", "form_2p": "colgar\u00e9is", "form_3p": "colgar\u00e1n"}, "Indicativo Imperfecto": {"form_1s": "colgaba", "form_2s": "colgabas", "form_3s": "colgaba", "form_1p": "colg\u00e1bamos", "form_2p": "colgabais", "form_3p": "colgaban"}, "Indicativo Pret\u00e9rito": {"form_1s": "colgu\u00e9", "form_2s": "colgaste", "form_3s": "colg\u00f3", "form_1p": "colgamos", "form_2p": "colgasteis", "form_3p": "colgaron"}, "Indicativo Condicional": {"form_1s": "colgar\u00eda", "form_2s": "colgar\u00edas", "form_3s": "colgar\u00eda", "form_1p": "colgar\u00edamos", "form_2p": "colgar\u00edais", "form_3p": "colgar\u00edan"}, "Indicativo Presente perfecto": {"form_1s": "he colgado", "form_2s": "has colgado", "form_3s": "ha colgado", "form_1p": "hemos colgado", "form_2p": "hab\u00e9is colgado", "form_3p": "han colgado"}, "Indicativo Futuro perfecto": {"form_1s": "habr\u00e9 colgado", "form_2s": "habr\u00e1s colgado", "form_3s": "habr\u00e1 colgado", "form_1p": "habremos colgado", "form_2p": "habr\u00e9is colgado", "form_3p": "habr\u00e1n colgado"}, "Indicativo Pluscuamperfecto": {"form_1s": "hab\u00eda colgado", "form_2s": "hab\u00edas colgado", "form_3s": "hab\u00eda colgado", "form_1p": "hab\u00edamos colgado", "form_2p": "hab\u00edais colgado", "form_3p": "hab\u00edan colgado"}, "Indicativo Pret\u00e9rito anterior": {"form_1s": "hube colgado", "form_2s": "hubiste colgado", "form_3s": "hubo colgado", "form_1p": "hubimos colgado", "form_2p": "hubisteis colgado", "form_3p": "hubieron colgado"}, "Indicativo Condicional perfecto": {"form_1s": "habr\u00eda colgado", "form_2s": "habr\u00edas colgado", "form_3s": "habr\u00eda colgado", "form_1p": "habr\u00edamos colgado", "form_2p": "habr\u00edais colgado", "form_3p": "habr\u00edan colgado"}, "Subjuntivo Presente": {"form_1s": "cuelgue", "form_2s": "cuelgues", "form_3s": "cuelgue", "form_1p": "colguemos", "form_2p": "colgu\u00e9is", "form_3p": "cuelguen"}, "Subjuntivo Imperfecto": {"form_1s": "colgara", "form_2s": "colgaras", "form_3s": "colgara", "form_1p": "colg\u00e1ramos", "form_2p": "colgarais", "form_3p": "colgaran"}, "Subjuntivo Futuro": {"form_1s": "colgare", "form_2s": "colgares", "form_3s": "colgare", "form_1p": "colg\u00e1remos", "form_2p": "colgareis", "form_3p": "colgaren"}, "Subjuntivo Presente perfecto": {"form_1s": "haya colgado", "form_2s": "hayas colgado", "form_3s": "haya colgado", "form_1p": "hayamos colgado", "form_2p": "hay\u00e1is colgado", "form_3p": "hayan colgado"}, "Subjuntivo Futuro perfecto": {"form_1s": "hubiere colgado", "form_2s": "hubieres colgado", "form_3s": "hubiere colgado", "form_1p": "hubi\u00e9remos colgado", "form_2p": "hubiereis colgado", "form_3p": "hubieren colgado"}, "Subjuntivo Pluscuamperfecto": {"form_1s": "hubiera colgado", "form_2s": "hubieras colgado", "form_3s": "hubiera colgado", "form_1p": "hubi\u00e9ramos colgado", "form_2p": "hubierais colgado", "form_3p": "hubieran colgado"}, "Imperativo Afirmativo Presente": {"form_1s": null, "form_2s": "cuelga", "form_3s": "colgad", "form_1p": null, "form_2p": "cuelgue", "form_3p": "cuelguen"}, "Imperativo Negativo Presente": {"form_1s": null, "form_2s": "no cuelgues", "form_3s": "no colgu\u00e9is", "form_1p": null, "form_2p": "no cuelgue", "form_3p": "no cuelguen"}}, "colocar": {"Gerund": "colocando", "Past Participle": "colocado", "Indicativo Presente": {"form_1s": "coloco", "form_2s": "colocas", "form_3s": "coloca", "form_1p": "colocamos", "form_2p": "coloc\u00e1is", "form_3p": "colocan"}, "Indicativo Futuro": {"form_1s": "colocar\u00e9", "form_2s": "colocar\u00e1s", "form_3s": "colocar\u00e1", "form_1p": "colocaremos", "form_2p": "colocar\u00e9is", "form_3p": "colocar\u00e1n"}, "Indicativo Imperfecto": {"form_1s": "colocaba", "form_2s": "colocabas", "form_3s": "colocaba", "form_1p": "coloc\u00e1bamos", "form_2p": "colocabais", "form_3p": "colocaban"}, "Indicativo Pret\u00e9rito": {"form_1s": "coloqu\u00e9", "form_2s": "colocaste", "form_3s": "coloc\u00f3", "form_1p": "colocamos", "form_2p": "colocasteis", "form_3p": "colocaron"}, "Indicativo Condicional": {"form_1s": "colocar\u00eda", "form_2s": "colocar\u00edas", "form_3s": "colocar\u00eda", "form_1p": "colocar\u00edamos", "form_2p": "colocar\u00edais", "form_3p": "colocar\u00edan"}, "Indicativo Presente perfecto": {"form_1s": "he colocado", "form_2s": "has colocado", "form_3s": "ha colocado", "form_1p": "hemos colocado", "form_2p": "hab\u00e9is colocado", "form_3p": "han colocado"}, "Indicativo Futuro perfecto": {"form_1s": "habr\u00e9 colocado", "form_2s": "habr\u00e1s colocado", "form_3s": "habr\u00e1 colocado", "form_1p": "habremos colocado", "form_2p": "habr\u00e9is colocado", "form_3p": "habr\u00e1n colocado"}, "Indicativo Pluscuamperfecto": {"form_1s": "hab\u00eda colocado", "form_2s": "hab\u00edas colocado", "form_3s": "hab\u00eda colocado", "form_1p": "hab\u00edamos colocado", "form_2p": "hab\u00edais colocado", "form_3p": "hab\u00edan colocado"}, "Indicativo Pret\u00e9rito anterior": {"form_1s": "hube colocado", "form_2s": "hubiste colocado", "form_3s": "hubo colocado", "form_1p": "hubimos colocado", "form_2p": "hubisteis colocado", "form_3p": "hubieron colocado"}, "Indicativo Condicional perfecto": {"form_1s": "habr\u00eda colocado", "form_2s": "habr\u00edas colocado", "form_3s": "habr\u00eda colocado", "form_1p": "habr\u00edamos colocado", "form_2p": "habr\u00edais colocado", "form_3p": "habr\u00edan colocado"}, "Subjuntivo Presente": {"form_1s": "coloque", "form_2s": "coloques", "form_3s": "coloque", "form_1p": "coloquemos", "form_2p": "coloqu\u00e9is", "form_3p": "coloquen"}, "Subjuntivo Imperfecto": {"form_1s": "colocara", "form_2s": "colocaras", "form_3s": "colocara", "form_1p": "coloc\u00e1ramos", "form_2p": "colocarais", "form_3p": "colocaran"}, "Subjuntivo Futuro": {"form_1s": "colocare", "form_2s": "colocares", "form_3s": "colocare", "form_1p": "coloc\u00e1remos", "form_2p": "colocareis", "form_3p": "colocaren"}, "Subjuntivo Presente perfecto": {"form_1s": "haya colocado", "form_2s": "hayas colocado", "form_3s": "haya colocado", "form_1p": "hayamos colocado", "form_2p": "hay\u00e1is colocado", "form_3p": "hayan colocado"}, "Subjuntivo Futuro perfecto": {"form_1s": "hubiere colocado", "form_2s": "hubieres colocado", "form_3s": "hubiere colocado", "form_1p": "hubi\u00e9remos colocado", "form_2p": "hubiereis colocado", "form_3p": "hubieren colocado"}, "Subjuntivo Pluscuamperfecto": {"form_1s": "hubiera colocado", "form_2s": "hubieras colocado", "form_3s": "hubiera colocado", "form_1p": "hubi\u00e9ramos colocado", "form_2p": "hubierais colocado", "form_3p": "hubieran colocado"}, "Imperativo Afirmativo Presente": {"form_1s": null, "form_2s": "coloca", "form_3s": "colocad", "form_1p": null, "form_2p": "coloque", "form_3p": "coloquen"}, "Imperativo Negativo Presente": {"form_1s": null, "form_2s": "no coloques", "form_3s": "no coloqu\u00e9is", "form_1p": null, "form_2p": "no coloque", "form_3p": "no coloquen"}}, "colonizar": {"Gerund": "colonizando", "Past Participle": "colonizado", "Indicativo Presente": {"form_1s": "colonizo", "form_2s": "colonizas", "form_3s": "coloniza", "form_1p": "colonizamos", "form_2p": "coloniz\u00e1is", "form_3p": "colonizan"}, "Indicativo Futuro": {"form_1s": "colonizar\u00e9", "form_2s": "colonizar\u00e1s", "form_3s": "colonizar\u00e1", "form_1p": "colonizaremos", "form_2p": "colonizar\u00e9is", "form_3p": "colonizar\u00e1n"}, "Indicativo Imperfecto": {"form_1s": "colonizaba", "form_2s": "colonizabas", "form_3s": "colonizaba", "form_1p": "coloniz\u00e1bamos", "form_2p": "colonizabais", "form_3p": "colonizaban"}, "Indicativo Pret\u00e9rito": {"form_1s": "colonic\u00e9", "form_2s": "colonizaste", "form_3s": "coloniz\u00f3", "form_1p": "colonizamos", "form_2p": "colonizasteis", "form_3p": "colonizaron"}, "Indicativo Condicional": {"form_1s": "colonizar\u00eda", "form_2s": "colonizar\u00edas", "form_3s": "colonizar\u00eda", "form_1p": "colonizar\u00edamos", "form_2p": "colonizar\u00edais", "form_3p": "colonizar\u00edan"}, "Indicativo Presente perfecto": {"form_1s": "he colonizado", "form_2s": "has colonizado", "form_3s": "ha colonizado", "form_1p": "hemos colonizado", "form_2p": "hab\u00e9is colonizado", "form_3p": "han colonizado"}, "Indicativo Futuro perfecto": {"form_1s": "habr\u00e9 colonizado", "form_2s": "habr\u00e1s colonizado", "form_3s": "habr\u00e1 colonizado", "form_1p": "habremos colonizado", "form_2p": "habr\u00e9is colonizado", "form_3p": "habr\u00e1n colonizado"}, "Indicativo Pluscuamperfecto": {"form_1s": "hab\u00eda colonizado", "form_2s": "hab\u00edas colonizado", "form_3s": "hab\u00eda colonizado", "form_1p": "hab\u00edamos colonizado", "form_2p": "hab\u00edais colonizado", "form_3p": "hab\u00edan colonizado"}, "Indicativo Pret\u00e9rito anterior": {"form_1s": "hube colonizado", "form_2s": "hubiste colonizado", "form_3s": "hubo colonizado", "form_1p": "hubimos colonizado", "form_2p": "hubisteis colonizado", "form_3p": "hubieron colonizado"}, "Indicativo Condicional perfecto": {"form_1s": "habr\u00eda colonizado", "form_2s": "habr\u00edas colonizado", "form_3s": "habr\u00eda colonizado", "form_1p": "habr\u00edamos colonizado", "form_2p": "habr\u00edais colonizado", "form_3p": "habr\u00edan colonizado"}, "Subjuntivo Presente": {"form_1s": "colonice", "form_2s": "colonices", "form_3s": "colonice", "form_1p": "colonicemos", "form_2p": "colonic\u00e9is", "form_3p": "colonicen"}, "Subjuntivo Imperfecto": {"form_1s": "colonizara", "form_2s": "colonizaras", "form_3s": "colonizara", "form_1p": "coloniz\u00e1ramos", "form_2p": "colonizarais", "form_3p": "colonizaran"}, "Subjuntivo Futuro": {"form_1s": "colonizare", "form_2s": "colonizares", "form_3s": "colonizare", "form_1p": "coloniz\u00e1remos", "form_2p": "colonizareis", "form_3p": "colonizaren"}, "Subjuntivo Presente perfecto": {"form_1s": "haya colonizado", "form_2s": "hayas colonizado", "form_3s": "haya colonizado", "form_1p": "hayamos colonizado", "form_2p": "hay\u00e1is colonizado", "form_3p": "hayan colonizado"}, "Subjuntivo Futuro perfecto": {"form_1s": "hubiere colonizado", "form_2s": "hubieres colonizado", "form_3s": "hubiere colonizado", "form_1p": "hubi\u00e9remos colonizado", "form_2p": "hubiereis colonizado", "form_3p": "hubieren colonizado"}, "Subjuntivo Pluscuamperfecto": {"form_1s": "hubiera colonizado", "form_2s": "hubieras colonizado", "form_3s": "hubiera colonizado", "form_1p": "hubi\u00e9ramos colonizado", "form_2p": "hubierais colonizado", "form_3p": "hubieran colonizado"}, "Imperativo Afirmativo Presente": {"form_1s": null, "form_2s": "coloniza", "form_3s": "colonizad", "form_1p": null, "form_2p": "colonice", "form_3p": "colonicen"}, "Imperativo Negativo Presente": {"form_1s": null, "form_2s": "no colonices", "form_3s": "no colonic\u00e9is", "form_1p": null, "form_2p": "no colonice", "form_3p": "no colonicen"}}, "comprar": {"Gerund": "comprando", "Past Participle": "comprado", "Indicativo Presente": {"form_1s": "compro", "form_2s": "compras", "form_3s": "compra", "form_1p": "compramos", "form_2p": "compr\u00e1is", "form_3p": "compran"}, "Indicativo Futuro": {"form_1s": "comprar\u00e9", "form_2s": "comprar\u00e1s", "form_3s": "comprar\u00e1", "form_1p": "compraremos", "form_2p": "comprar\u00e9is", "form_3p": "comprar\u00e1n"}, "Indicativo Imperfecto": {"form_1s": "compraba", "form_2s": "comprabas", "form_3s": "compraba", "form_1p": "compr\u00e1bamos", "form_2p": "comprabais", "form_3p": "compraban"}, "Indicativo Pret\u00e9rito": {"form_1s": "compr\u00e9", "form_2s": "compraste", "form_3s": "compr\u00f3", "form_1p": "compramos", "form_2p": "comprasteis", "form_3p": "compraron"}, "Indicativo Condicional": {"form_1s": "comprar\u00eda", "form_2s": "comprar\u00edas", "form_3s": "comprar\u00eda", "form_1p": "comprar\u00edamos", "form_2p": "comprar\u00edais", "form_3p": "comprar\u00edan"}, "Indicativo Presente perfecto": {"form_1s": "he comprado", "form_2s": "has comprado", "form_3s": "ha comprado", "form_1p": "hemos comprado", "form_2p": "hab\u00e9is comprado", "form_3p": "han comprado"}, "Indicativo Futuro perfecto": {"form_1s": "habr\u00e9 comprado", "form_2s": "habr\u00e1s comprado", "form_3s": "habr\u00e1 comprado", "form_1p": "habremos comprado", "form_2p": "habr\u00e9is comprado", "form_3p": "habr\u00e1n comprado"}, "Indicativo Pluscuamperfecto": {"form_1s": "hab\u00eda comprado", "form_2s": "hab\u00edas comprado", "form_3s": "hab\u00eda comprado", "form_1p": "hab\u00edamos comprado", "form_2p": "hab\u00edais comprado", "form_3p": "hab\u00edan comprado"}, "Indicativo Pret\u00e9rito anterior": {"form_1s": "hube comprado", "form_2s": "hubiste comprado", "form_3s": "hubo comprado", "form_1p": "hubimos comprado", "form_2p": "hubisteis comprado", "form_3p": "hubieron comprado"}, "Indicativo Condicional perfecto": {"form_1s": "habr\u00eda comprado", "form_2s": "habr\u00edas comprado", "form_3s": "habr\u00eda comprado", "form_1p": "habr\u00edamos comprado", "form_2p": "habr\u00edais comprado", "form_3p": "habr\u00edan comprado"}, "Subjuntivo Presente": {"form_1s": "compre", "form_2s": "compres", "form_3s": "compre", "form_1p": "compremos", "form_2p": "compr\u00e9is", "form_3p": "compren"}, "Subjuntivo Imperfecto": {"form_1s": "comprara", "form_2s": "compraras", "form_3s": "comprara", "form_1p": "compr\u00e1ramos", "form_2p": "comprarais", "form_3p": "compraran"}, "Subjuntivo Futuro": {"form_1s": "comprare", "form_2s": "comprares", "form_3s": "comprare", "form_1p": "compr\u00e1remos", "form_2p": "comprareis", "form_3p": "compraren"}, "Subjuntivo Presente perfecto": {"form_1s": "haya comprado", "form_2s": "hayas comprado", "form_3s": "haya comprado", "form_1p": "hayamos comprado", "form_2p": "hay\u00e1is comprado", "form_3p": "hayan comprado"}, "Subjuntivo Futuro perfecto": {"form_1s": "hubiere comprado", "form_2s": "hubieres comprado", "form_3s": "hubiere comprado", "form_1p": "hubi\u00e9remos comprado", "form_2p": "hubiereis comprado", "form_3p": "hubieren comprado"}, "Subjuntivo Pluscuamperfecto": {"form_1s": "hubiera comprado", "form_2s": "hubieras comprado", "form_3s": "hubiera comprado", "form_1p": "hubi\u00e9ramos comprado", "form_2p": "hubierais comprado", "form_3p": "hubieran comprado"}, "Imperativo Afirmativo Presente": {"form_1s": null, "form_2s": "compra", "form_3s": "comprad", "form_1p": null, "form_2p": "compre", "form_3p": "compren"}, "Imperativo Negativo Presente": {"form_1s": null, "form_2s": "no compres", "form_3s": "no compr\u00e9is", "form_1p": null, "form_2p": "no compre", "form_3p": "no compren"}}, "combatir": {"Gerund": "combatiendo", "Past Participle": "combatido", "Indicativo Presente": {"form_1s": "combato", "form_2s": "combates", "form_3s": "combate", "form_1p": "combatimos", "form_2p": "combat\u00eds", "form_3p": "combaten"}, "Indicativo Futuro": {"form_1s": "combatir\u00e9", "form_2s": "combatir\u00e1s", "form_3s": "combatir\u00e1", "form_1p": "combatiremos", "form_2p": "combatir\u00e9is", "form_3p": "combatir\u00e1n"}, "Indicativo Imperfecto": {"form_1s": "combat\u00eda", "form_2s": "combat\u00edas", "form_3s": "combat\u00eda", "form_1p": "combat\u00edamos", "form_2p": "combat\u00edais", "form_3p": "combat\u00edan"}, "Indicativo Pret\u00e9rito": {"form_1s": "combat\u00ed", "form_2s": "combatiste", "form_3s": "combati\u00f3", "form_1p": "combatimos", "form_2p": "combatisteis", "form_3p": "combatieron"}, "Indicativo Condicional": {"form_1s": "combatir\u00eda", "form_2s": "combatir\u00edas", "form_3s": "combatir\u00eda", "form_1p": "combatir\u00edamos", "form_2p": "combatir\u00edais", "form_3p": "combatir\u00edan"}, "Indicativo Presente perfecto": {"form_1s": "he combatido", "form_2s": "has combatido", "form_3s": "ha combatido", "form_1p": "hemos combatido", "form_2p": "hab\u00e9is combatido", "form_3p": "han combatido"}, "Indicativo Futuro perfecto": {"form_1s": "habr\u00e9 combatido", "form_2s": "habr\u00e1s combatido", "form_3s": "habr\u00e1 combatido", "form_1p": "habremos combatido", "form_2p": "habr\u00e9is combatido", "form_3p": "habr\u00e1n combatido"}, "Indicativo Pluscuamperfecto": {"form_1s": "hab\u00eda combatido", "form_2s": "hab\u00edas combatido", "form_3s": "hab\u00eda combatido", "form_1p": "hab\u00edamos combatido", "form_2p": "hab\u00edais combatido", "form_3p": "hab\u00edan combatido"}, "Indicativo Pret\u00e9rito anterior": {"form_1s": "hube combatido", "form_2s": "hubiste combatido", "form_3s": "hubo combatido", "form_1p": "hubimos combatido", "form_2p": "hubisteis combatido", "form_3p": "hubieron combatido"}, "Indicativo Condicional perfecto": {"form_1s": "habr\u00eda combatido", "form_2s": "habr\u00edas combatido", "form_3s": "habr\u00eda combatido", "form_1p": "habr\u00edamos combatido", "form_2p": "habr\u00edais combatido", "form_3p": "habr\u00edan combatido"}, "Subjuntivo Presente": {"form_1s": "combata", "form_2s": "combatas", "form_3s": "combata", "form_1p": "combatamos", "form_2p": "combat\u00e1is", "form_3p": "combatan"}, "Subjuntivo Imperfecto": {"form_1s": "combatiera", "form_2s": "combatieras", "form_3s": "combatiera", "form_1p": "combati\u00e9ramos", "form_2p": "combatierais", "form_3p": "combatieran"}, "Subjuntivo Futuro": {"form_1s": "combatiere", "form_2s": "combatieres", "form_3s": "combatiere", "form_1p": "combati\u00e9remos", "form_2p": "combatiereis", "form_3p": "combatieren"}, "Subjuntivo Presente perfecto": {"form_1s": "haya combatido", "form_2s": "hayas combatido", "form_3s": "haya combatido", "form_1p": "hayamos combatido", "form_2p": "hay\u00e1is combatido", "form_3p": "hayan combatido"}, "Subjuntivo Futuro perfecto": {"form_1s": "hubiere combatido", "form_2s": "hubieres combatido", "form_3s": "hubiere combatido", "form_1p": "hubi\u00e9remos combatido", "form_2p": "hubiereis combatido", "form_3p": "hubieren combatido"}, "Subjuntivo Pluscuamperfecto": {"form_1s": "hubiera combatido", "form_2s": "hubieras combatido", "form_3s": "hubiera combatido", "form_1p": "hubi\u00e9ramos combatido", "form_2p": "hubierais combatido", "form_3p": "hubieran combatido"}, "Imperativo Afirmativo Presente": {"form_1s": null, "form_2s": "combate", "form_3s": "combatid", "form_1p": null, "form_2p": "combata", "form_3p": "combatan"}, "Imperativo Negativo Presente": {"form_1s": null, "form_2s": "no combatas", "form_3s": "no combat\u00e1is", "form_1p": null, "form_2p": "no combata", "form_3p": "no combatan"}}, "comenzar": {"Gerund": "comenzando", "Past Participle": "comenzado", "Indicativo Presente": {"form_1s": "comienzo", "form_2s": "comienzas", "form_3s": "comienza", "form_1p": "comenzamos", "form_2p": "comenz\u00e1is", "form_3p": "comienzan"}, "Indicativo Futuro": {"form_1s": "comenzar\u00e9", "form_2s": "comenzar\u00e1s", "form_3s": "comenzar\u00e1", "form_1p": "comenzaremos", "form_2p": "comenzar\u00e9is", "form_3p": "comenzar\u00e1n"}, "Indicativo Imperfecto": {"form_1s": "comenzaba", "form_2s": "comenzabas", "form_3s": "comenzaba", "form_1p": "comenz\u00e1bamos", "form_2p": "comenzabais", "form_3p": "comenzaban"}, "Indicativo Pret\u00e9rito": {"form_1s": "comenc\u00e9", "form_2s": "comenzaste", "form_3s": "comenz\u00f3", "form_1p": "comenzamos", "form_2p": "comenzasteis", "form_3p": "comenzaron"}, "Indicativo Condicional": {"form_1s": "comenzar\u00eda", "form_2s": "comenzar\u00edas", "form_3s": "comenzar\u00eda", "form_1p": "comenzar\u00edamos", "form_2p": "comenzar\u00edais", "form_3p": "comenzar\u00edan"}, "Indicativo Presente perfecto": {"form_1s": "he comenzado", "form_2s": "has comenzado", "form_3s": "ha comenzado", "form_1p": "hemos comenzado", "form_2p": "hab\u00e9is comenzado", "form_3p": "han comenzado"}, "Indicativo Futuro perfecto": {"form_1s": "habr\u00e9 comenzado", "form_2s": "habr\u00e1s comenzado", "form_3s": "habr\u00e1 comenzado", "form_1p": "habremos comenzado", "form_2p": "habr\u00e9is comenzado", "form_3p": "habr\u00e1n comenzado"}, "Indicativo Pluscuamperfecto": {"form_1s": "hab\u00eda comenzado", "form_2s": "hab\u00edas comenzado", "form_3s": "hab\u00eda comenzado", "form_1p": "hab\u00edamos comenzado", "form_2p": "hab\u00edais comenzado", "form_3p": "hab\u00edan comenzado"}, "Indicativo Pret\u00e9rito anterior": {"form_1s": "hube comenzado", "form_2s": "hubiste comenzado", "form_3s": "hubo comenzado", "form_1p": "hubimos comenzado", "form_2p": "hubisteis comenzado", "form_3p": "hubieron comenzado"}, "Indicativo Condicional perfecto": {"form_1s": "habr\u00eda comenzado", "form_2s": "habr\u00edas comenzado", "form_3s": "habr\u00eda comenzado", "form_1p": "habr\u00edamos comenzado", "form_2p": "habr\u00edais comenzado", "form_3p": "habr\u00edan comenzado"}, "Subjuntivo Presente": {"form_1s": "comience", "form_2s": "comiences", "form_3s": "comience", "form_1p": "comencemos", "form_2p": "comenc\u00e9is", "form_3p": "comiencen"}, "Subjuntivo Imperfecto": {"form_1s": "comenzara", "form_2s": "comenzaras", "form_3s": "comenzara", "form_1p": "comenz\u00e1ramos", "form_2p": "comenzarais", "form_3p": "comenzaran"}, "Subjuntivo Futuro": {"form_1s": "comenzare", "form_2s": "comenzares", "form_3s": "comenzare", "form_1p": "comenz\u00e1remos", "form_2p": "comenzareis", "form_3p": "comenzaren"}, "Subjuntivo Presente perfecto": {"form_1s": "haya comenzado", "form_2s": "hayas comenzado", "form_3s": "haya comenzado", "form_1p": "hayamos comenzado", "form_2p": "hay\u00e1is comenzado", "form_3p": "hayan comenzado"}, "Subjuntivo Futuro perfecto": {"form_1s": "hubiere comenzado", "form_2s": "hubieres comenzado", "form_3s": "hubiere comenzado", "form_1p": "hubi\u00e9remos comenzado", "form_2p": "hubiereis comenzado", "form_3p": "hubieren comenzado"}, "Subjuntivo Pluscuamperfecto": {"form_1s": "hubiera comenzado", "form_2s": "hubieras comenzado", "form_3s": "hubiera comenzado", "form_1p": "hubi\u00e9ramos comenzado", "form_2p": "hubierais comenzado", "form_3p": "hubieran comenzado"}, "Imperativo Afirmativo Presente": {"form_1s": null, "form_2s": "comienza", "form_3s": "comenzad", "form_1p": null, "form_2p": "comience", "form_3p": "comiencen"}, "Imperativo Negativo Presente": {"form_1s": null, "form_2s": "no comiences", "form_3s": "no comenc\u00e9is", "form_1p": null, "form_2p": "no comience", "form_3p": "no comiencen"}}, "competir": {"Gerund": "compitiendo", "Past Participle": "competido", "Indicativo Presente": {"form_1s": "compito", "form_2s": "compites", "form_3s": "compite", "form_1p": "competimos", "form_2p": "compet\u00eds", "form_3p": "compiten"}, "Indicativo Futuro": {"form_1s": "competir\u00e9", "form_2s": "competir\u00e1s", "form_3s": "competir\u00e1", "form_1p": "competiremos", "form_2p": "competir\u00e9is", "form_3p": "competir\u00e1n"}, "Indicativo Imperfecto": {"form_1s": "compet\u00eda", "form_2s": "compet\u00edas", "form_3s": "compet\u00eda", "form_1p": "compet\u00edamos", "form_2p": "compet\u00edais", "form_3p": "compet\u00edan"}, "Indicativo Pret\u00e9rito": {"form_1s": "compet\u00ed", "form_2s": "competiste", "form_3s": "compiti\u00f3", "form_1p": "competimos", "form_2p": "competisteis", "form_3p": "compitieron"}, "Indicativo Condicional": {"form_1s": "competir\u00eda", "form_2s": "competir\u00edas", "form_3s": "competir\u00eda", "form_1p": "competir\u00edamos", "form_2p": "competir\u00edais", "form_3p": "competir\u00edan"}, "Indicativo Presente perfecto": {"form_1s": "he competido", "form_2s": "has competido", "form_3s": "ha competido", "form_1p": "hemos competido", "form_2p": "hab\u00e9is competido", "form_3p": "han competido"}, "Indicativo Futuro perfecto": {"form_1s": "habr\u00e9 competido", "form_2s": "habr\u00e1s competido", "form_3s": "habr\u00e1 competido", "form_1p": "habremos competido", "form_2p": "habr\u00e9is competido", "form_3p": "habr\u00e1n competido"}, "Indicativo Pluscuamperfecto": {"form_1s": "hab\u00eda competido", "form_2s": "hab\u00edas competido", "form_3s": "hab\u00eda competido", "form_1p": "hab\u00edamos competido", "form_2p": "hab\u00edais competido", "form_3p": "hab\u00edan competido"}, "Indicativo Pret\u00e9rito anterior": {"form_1s": "hube competido", "form_2s": "hubiste competido", "form_3s": "hubo competido", "form_1p": "hubimos competido", "form_2p": "hubisteis competido", "form_3p": "hubieron competido"}, "Indicativo Condicional perfecto": {"form_1s": "habr\u00eda competido", "form_2s": "habr\u00edas competido", "form_3s": "habr\u00eda competido", "form_1p": "habr\u00edamos competido", "form_2p": "habr\u00edais competido", "form_3p": "habr\u00edan competido"}, "Subjuntivo Presente": {"form_1s": "compita", "form_2s": "compitas", "form_3s": "compita", "form_1p": "compitamos", "form_2p": "compit\u00e1is", "form_3p": "compitan"}, "Subjuntivo Imperfecto": {"form_1s": "compitiera", "form_2s": "compitieras", "form_3s": "compitiera", "form_1p": "compiti\u00e9ramos", "form_2p": "compitierais", "form_3p": "compitieran"}, "Subjuntivo Futuro": {"form_1s": "compitiere", "form_2s": "compitieres", "form_3s": "compitiere", "form_1p": "compiti\u00e9remos", "form_2p": "compitiereis", "form_3p": "compitieren"}, "Subjuntivo Presente perfecto": {"form_1s": "haya competido", "form_2s": "hayas competido", "form_3s": "haya competido", "form_1p": "hayamos competido", "form_2p": "hay\u00e1is competido", "form_3p": "hayan competido"}, "Subjuntivo Futuro perfecto": {"form_1s": "hubiere competido", "form_2s": "hubieres competido", "form_3s": "hubiere competido", "form_1p": "hubi\u00e9remos competido", "form_2p": "hubiereis competido", "form_3p": "hubieren competido"}, "Subjuntivo Pluscuamperfecto": {"form_1s": "hubiera competido", "form_2s": "hubieras competido", "form_3s": "hubiera competido", "form_1p": "hubi\u00e9ramos competido", "form_2p": "hubierais competido", "form_3p": "hubieran competido"}, "Imperativo Afirmativo Presente": {"form_1s": null, "form_2s": "compite", "form_3s": "competid", "form_1p": null, "form_2p": "compita", "form_3p": "compitan"}, "Imperativo Negativo Presente": {"form_1s": null, "form_2s": "no compitas", "form_3s": "no compit\u00e1is", "form_1p": null, "form_2p": "no compita", "form_3p": "no compitan"}}, "componer": {"Gerund": "componiendo", "Past Participle": "compuesto", "Indicativo Presente": {"form_1s": "compongo", "form_2s": "compones", "form_3s": "compone", "form_1p": "componemos", "form_2p": "compon\u00e9is", "form_3p": "componen"}, "Indicativo Futuro": {"form_1s": "compondr\u00e9", "form_2s": "compondr\u00e1s", "form_3s": "compondr\u00e1", "form_1p": "compondremos", "form_2p": "compondr\u00e9is", "form_3p": "compondr\u00e1n"}, "Indicativo Imperfecto": {"form_1s": "compon\u00eda", "form_2s": "compon\u00edas", "form_3s": "compon\u00eda", "form_1p": "compon\u00edamos", "form_2p": "compon\u00edais", "form_3p": "compon\u00edan"}, "Indicativo Pret\u00e9rito": {"form_1s": "compuse", "form_2s": "compusiste", "form_3s": "compuso", "form_1p": "compusimos", "form_2p": "compusisteis", "form_3p": "compusieron"}, "Indicativo Condicional": {"form_1s": "compondr\u00eda", "form_2s": "compondr\u00edas", "form_3s": "compondr\u00eda", "form_1p": "compondr\u00edamos", "form_2p": "compondr\u00edais", "form_3p": "compondr\u00edan"}, "Indicativo Presente perfecto": {"form_1s": "he compuesto", "form_2s": "has compuesto", "form_3s": "ha compuesto", "form_1p": "hemos compuesto", "form_2p": "hab\u00e9is compuesto", "form_3p": "han compuesto"}, "Indicativo Futuro perfecto": {"form_1s": "habr\u00e9 compuesto", "form_2s": "habr\u00e1s compuesto", "form_3s": "habr\u00e1 compuesto", "form_1p": "habremos compuesto", "form_2p": "habr\u00e9is compuesto", "form_3p": "habr\u00e1n compuesto"}, "Indicativo Pluscuamperfecto": {"form_1s": "hab\u00eda compuesto", "form_2s": "hab\u00edas compuesto", "form_3s": "hab\u00eda compuesto", "form_1p": "hab\u00edamos compuesto", "form_2p": "hab\u00edais compuesto", "form_3p": "hab\u00edan compuesto"}, "Indicativo Pret\u00e9rito anterior": {"form_1s": "hube compuesto", "form_2s": "hubiste compuesto", "form_3s": "hubo compuesto", "form_1p": "hubimos compuesto", "form_2p": "hubisteis compuesto", "form_3p": "hubieron compuesto"}, "Indicativo Condicional perfecto": {"form_1s": "habr\u00eda compuesto", "form_2s": "habr\u00edas compuesto", "form_3s": "habr\u00eda compuesto", "form_1p": "habr\u00edamos compuesto", "form_2p": "habr\u00edais compuesto", "form_3p": "habr\u00edan compuesto"}, "Subjuntivo Presente": {"form_1s": "componga", "form_2s": "compongas", "form_3s": "componga", "form_1p": "compongamos", "form_2p": "compong\u00e1is", "form_3p": "compongan"}, "Subjuntivo Imperfecto": {"form_1s": "compusiera", "form_2s": "compusieras", "form_3s": "compusiera", "form_1p": "compusi\u00e9ramos", "form_2p": "compusierais", "form_3p": "compusieran"}, "Subjuntivo Futuro": {"form_1s": "compusiere", "form_2s": "compusieres", "form_3s": "compusiere", "form_1p": "compusi\u00e9remos", "form_2p": "compusiereis", "form_3p": "compusieren"}, "Subjuntivo Presente perfecto": {"form_1s": "haya compuesto", "form_2s": "hayas compuesto", "form_3s": "haya compuesto", "form_1p": "hayamos compuesto", "form_2p": "hay\u00e1is compuesto", "form_3p": "hayan compuesto"}, "Subjuntivo Futuro perfecto": {"form_1s": "hubiere compuesto", "form_2s": "hubieres compuesto", "form_3s": "hubiere compuesto", "form_1p": "hubi\u00e9remos compuesto", "form_2p": "hubiereis compuesto", "form_3p": "hubieren compuesto"}, "Subjuntivo Pluscuamperfecto": {"form_1s": "hubiera compuesto", "form_2s": "hubieras compuesto", "form_3s": "hubiera compuesto", "form_1p": "hubi\u00e9ramos compuesto", "form_2p": "hubierais compuesto", "form_3p": "hubieran compuesto"}, "Imperativo Afirmativo Presente": {"form_1s": null, "form_2s": "comp\u00f3n", "form_3s": "componed", "form_1p": null, "form_2p": "componga", "form_3p": "compongan"}, "Imperativo Negativo Presente": {"form_1s": null, "form_2s": "no compongas", "form_3s": "no compong\u00e1is", "form_1p": null, "form_2p": "no componga", "form_3p": "no compongan"}}, "comprender": {"Gerund": "comprendiendo", "Past Participle": "comprendido", "Indicativo Presente": {"form_1s": "comprendo", "form_2s": "comprendes", "form_3s": "comprende", "form_1p": "comprendemos", "form_2p": "comprend\u00e9is", "form_3p": "comprenden"}, "Indicativo Futuro": {"form_1s": "comprender\u00e9", "form_2s": "comprender\u00e1s", "form_3s": "comprender\u00e1", "form_1p": "comprenderemos", "form_2p": "comprender\u00e9is", "form_3p": "comprender\u00e1n"}, "Indicativo Imperfecto": {"form_1s": "comprend\u00eda", "form_2s": "comprend\u00edas", "form_3s": "comprend\u00eda", "form_1p": "comprend\u00edamos", "form_2p": "comprend\u00edais", "form_3p": "comprend\u00edan"}, "Indicativo Pret\u00e9rito": {"form_1s": "comprend\u00ed", "form_2s": "comprendiste", "form_3s": "comprendi\u00f3", "form_1p": "comprendimos", "form_2p": "comprendisteis", "form_3p": "comprendieron"}, "Indicativo Condicional": {"form_1s": "comprender\u00eda", "form_2s": "comprender\u00edas", "form_3s": "comprender\u00eda", "form_1p": "comprender\u00edamos", "form_2p": "comprender\u00edais", "form_3p": "comprender\u00edan"}, "Indicativo Presente perfecto": {"form_1s": "he comprendido", "form_2s": "has comprendido", "form_3s": "ha comprendido", "form_1p": "hemos comprendido", "form_2p": "hab\u00e9is comprendido", "form_3p": "han comprendido"}, "Indicativo Futuro perfecto": {"form_1s": "habr\u00e9 comprendido", "form_2s": "habr\u00e1s comprendido", "form_3s": "habr\u00e1 comprendido", "form_1p": "habremos comprendido", "form_2p": "habr\u00e9is comprendido", "form_3p": "habr\u00e1n comprendido"}, "Indicativo Pluscuamperfecto": {"form_1s": "hab\u00eda comprendido", "form_2s": "hab\u00edas comprendido", "form_3s": "hab\u00eda comprendido", "form_1p": "hab\u00edamos comprendido", "form_2p": "hab\u00edais comprendido", "form_3p": "hab\u00edan comprendido"}, "Indicativo Pret\u00e9rito anterior": {"form_1s": "hube comprendido", "form_2s": "hubiste comprendido", "form_3s": "hubo comprendido", "form_1p": "hubimos comprendido", "form_2p": "hubisteis comprendido", "form_3p": "hubieron comprendido"}, "Indicativo Condicional perfecto": {"form_1s": "habr\u00eda comprendido", "form_2s": "habr\u00edas comprendido", "form_3s": "habr\u00eda comprendido", "form_1p": "habr\u00edamos comprendido", "form_2p": "habr\u00edais comprendido", "form_3p": "habr\u00edan comprendido"}, "Subjuntivo Presente": {"form_1s": "comprenda", "form_2s": "comprendas", "form_3s": "comprenda", "form_1p": "comprendamos", "form_2p": "comprend\u00e1is", "form_3p": "comprendan"}, "Subjuntivo Imperfecto": {"form_1s": "comprendiera", "form_2s": "comprendieras", "form_3s": "comprendiera", "form_1p": "comprendi\u00e9ramos", "form_2p": "comprendierais", "form_3p": "comprendieran"}, "Subjuntivo Futuro": {"form_1s": "comprendiere", "form_2s": "comprendieres", "form_3s": "comprendiere", "form_1p": "comprendi\u00e9remos", "form_2p": "comprendiereis", "form_3p": "comprendieren"}, "Subjuntivo Presente perfecto": {"form_1s": "haya comprendido", "form_2s": "hayas comprendido", "form_3s": "haya comprendido", "form_1p": "hayamos comprendido", "form_2p": "hay\u00e1is comprendido", "form_3p": "hayan comprendido"}, "Subjuntivo Futuro perfecto": {"form_1s": "hubiere comprendido", "form_2s": "hubieres comprendido", "form_3s": "hubiere comprendido", "form_1p": "hubi\u00e9remos comprendido", "form_2p": "hubiereis comprendido", "form_3p": "hubieren comprendido"}, "Subjuntivo Pluscuamperfecto": {"form_1s": "hubiera comprendido", "form_2s": "hubieras comprendido", "form_3s": "hubiera comprendido", "form_1p": "hubi\u00e9ramos comprendido", "form_2p": "hubierais comprendido", "form_3p": "hubieran comprendido"}, "Imperativo Afirmativo Presente": {"form_1s": null, "form_2s": "comprende", "form_3s": "comprended", "form_1p": null, "form_2p": "comprenda", "form_3p": "comprendan"}, "Imperativo Negativo Presente": {"form_1s": null, "form_2s": "no comprendas", "form_3s": "no comprend\u00e1is", "form_1p": null, "form_2p": "no comprenda", "form_3p": "no comprendan"}}, "comunicar": {"Gerund": "comunicando", "Past Participle": "comunicado", "Indicativo Presente": {"form_1s": "comunico", "form_2s": "comunicas", "form_3s": "comunica", "form_1p": "comunicamos", "form_2p": "comunic\u00e1is", "form_3p": "comunican"}, "Indicativo Futuro": {"form_1s": "comunicar\u00e9", "form_2s": "comunicar\u00e1s", "form_3s": "comunicar\u00e1", "form_1p": "comunicaremos", "form_2p": "comunicar\u00e9is", "form_3p": "comunicar\u00e1n"}, "Indicativo Imperfecto": {"form_1s": "comunicaba", "form_2s": "comunicabas", "form_3s": "comunicaba", "form_1p": "comunic\u00e1bamos", "form_2p": "comunicabais", "form_3p": "comunicaban"}, "Indicativo Pret\u00e9rito": {"form_1s": "comuniqu\u00e9", "form_2s": "comunicaste", "form_3s": "comunic\u00f3", "form_1p": "comunicamos", "form_2p": "comunicasteis", "form_3p": "comunicaron"}, "Indicativo Condicional": {"form_1s": "comunicar\u00eda", "form_2s": "comunicar\u00edas", "form_3s": "comunicar\u00eda", "form_1p": "comunicar\u00edamos", "form_2p": "comunicar\u00edais", "form_3p": "comunicar\u00edan"}, "Indicativo Presente perfecto": {"form_1s": "he comunicado", "form_2s": "has comunicado", "form_3s": "ha comunicado", "form_1p": "hemos comunicado", "form_2p": "hab\u00e9is comunicado", "form_3p": "han comunicado"}, "Indicativo Futuro perfecto": {"form_1s": "habr\u00e9 comunicado", "form_2s": "habr\u00e1s comunicado", "form_3s": "habr\u00e1 comunicado", "form_1p": "habremos comunicado", "form_2p": "habr\u00e9is comunicado", "form_3p": "habr\u00e1n comunicado"}, "Indicativo Pluscuamperfecto": {"form_1s": "hab\u00eda comunicado", "form_2s": "hab\u00edas comunicado", "form_3s": "hab\u00eda comunicado", "form_1p": "hab\u00edamos comunicado", "form_2p": "hab\u00edais comunicado", "form_3p": "hab\u00edan comunicado"}, "Indicativo Pret\u00e9rito anterior": {"form_1s": "hube comunicado", "form_2s": "hubiste comunicado", "form_3s": "hubo comunicado", "form_1p": "hubimos comunicado", "form_2p": "hubisteis comunicado", "form_3p": "hubieron comunicado"}, "Indicativo Condicional perfecto": {"form_1s": "habr\u00eda comunicado", "form_2s": "habr\u00edas comunicado", "form_3s": "habr\u00eda comunicado", "form_1p": "habr\u00edamos comunicado", "form_2p": "habr\u00edais comunicado", "form_3p": "habr\u00edan comunicado"}, "Subjuntivo Presente": {"form_1s": "comunique", "form_2s": "comuniques", "form_3s": "comunique", "form_1p": "comuniquemos", "form_2p": "comuniqu\u00e9is", "form_3p": "comuniquen"}, "Subjuntivo Imperfecto": {"form_1s": "comunicara", "form_2s": "comunicaras", "form_3s": "comunicara", "form_1p": "comunic\u00e1ramos", "form_2p": "comunicarais", "form_3p": "comunicaran"}, "Subjuntivo Futuro": {"form_1s": "comunicare", "form_2s": "comunicares", "form_3s": "comunicare", "form_1p": "comunic\u00e1remos", "form_2p": "comunicareis", "form_3p": "comunicaren"}, "Subjuntivo Presente perfecto": {"form_1s": "haya comunicado", "form_2s": "hayas comunicado", "form_3s": "haya comunicado", "form_1p": "hayamos comunicado", "form_2p": "hay\u00e1is comunicado", "form_3p": "hayan comunicado"}, "Subjuntivo Futuro perfecto": {"form_1s": "hubiere comunicado", "form_2s": "hubieres comunicado", "form_3s": "hubiere comunicado", "form_1p": "hubi\u00e9remos comunicado", "form_2p": "hubiereis comunicado", "form_3p": "hubieren comunicado"}, "Subjuntivo Pluscuamperfecto": {"form_1s": "hubiera comunicado", "form_2s": "hubieras comunicado", "form_3s": "hubiera comunicado", "form_1p": "hubi\u00e9ramos comunicado", "form_2p": "hubierais comunicado", "form_3p": "hubieran comunicado"}, "Imperativo Afirmativo Presente": {"form_1s": null, "form_2s": "comunica", "form_3s": "comunicad", "form_1p": null, "form_2p": "comunique", "form_3p": "comuniquen"}, "Imperativo Negativo Presente": {"form_1s": null, "form_2s": "no comuniques", "form_3s": "no comuniqu\u00e9is", "form_1p": null, "form_2p": "no comunique", "form_3p": "no comuniquen"}}, "comunicarse": {"Gerund": "comunic\u00e1ndose", "Past Participle": "comunicado", "Indicativo Presente": {"form_1s": "me comunico", "form_2s": "te comunicas", "form_3s": "se comunica", "form_1p": "nos comunicamos", "form_2p": "os comunic\u00e1is", "form_3p": "se comunican"}, "Indicativo Futuro": {"form_1s": "me comunicar\u00e9", "form_2s": "te comunicar\u00e1s", "form_3s": "se comunicar\u00e1", "form_1p": "nos comunicaremos", "form_2p": "os comunicar\u00e9is", "form_3p": "se comunicar\u00e1n"}, "Indicativo Imperfecto": {"form_1s": "me comunicaba", "form_2s": "te comunicabas", "form_3s": "se comunicaba", "form_1p": "nos comunic\u00e1bamos", "form_2p": "os comunicabais", "form_3p": "se comunicaban"}, "Indicativo Pret\u00e9rito": {"form_1s": "me comuniqu\u00e9", "form_2s": "te comunicaste", "form_3s": "se comunic\u00f3", "form_1p": "nos comunicamos", "form_2p": "os comunicasteis", "form_3p": "se comunicaron"}, "Indicativo Condicional": {"form_1s": "me comunicar\u00eda", "form_2s": "te comunicar\u00edas", "form_3s": "se comunicar\u00eda", "form_1p": "nos comunicar\u00edamos", "form_2p": "os comunicar\u00edais", "form_3p": "se comunicar\u00edan"}, "Indicativo Presente perfecto": {"form_1s": "me he comunicado", "form_2s": "te has comunicado", "form_3s": "se ha comunicado", "form_1p": "nos hemos comunicado", "form_2p": "os hab\u00e9is comunicado", "form_3p": "se han comunicado"}, "Indicativo Futuro perfecto": {"form_1s": "me habr\u00e9 comunicado", "form_2s": "te habr\u00e1s comunicado", "form_3s": "se habr\u00e1 comunicado", "form_1p": "nos habremos comunicado", "form_2p": "os habr\u00e9is comunicado", "form_3p": "se habr\u00e1n comunicado"}, "Indicativo Pluscuamperfecto": {"form_1s": "me hab\u00eda comunicado", "form_2s": "te hab\u00edas comunicado", "form_3s": "se hab\u00eda comunicado", "form_1p": "nos hab\u00edamos comunicado", "form_2p": "os hab\u00edais comunicado", "form_3p": "se hab\u00edan comunicado"}, "Indicativo Pret\u00e9rito anterior": {"form_1s": "me hube comunicado", "form_2s": "te hubiste comunicado", "form_3s": "se hubo comunicado", "form_1p": "nos hubimos comunicado", "form_2p": "os hubisteis comunicado", "form_3p": "se hubieron comunicado"}, "Indicativo Condicional perfecto": {"form_1s": "me habr\u00eda comunicado", "form_2s": "te habr\u00edas comunicado", "form_3s": "se habr\u00eda comunicado", "form_1p": "nos habr\u00edamos comunicado", "form_2p": "os habr\u00edais comunicado", "form_3p": "se habr\u00edan comunicado"}, "Subjuntivo Presente": {"form_1s": "me comunique", "form_2s": "te comuniques", "form_3s": "se comunique", "form_1p": "nos comuniquemos", "form_2p": "os comuniqu\u00e9is", "form_3p": "se comuniquen"}, "Subjuntivo Imperfecto": {"form_1s": "me comunicara", "form_2s": "te comunicaras", "form_3s": "se comunicara", "form_1p": "nos comunic\u00e1ramos", "form_2p": "os comunicarais", "form_3p": "se comunicaran"}, "Subjuntivo Futuro": {"form_1s": "me comunicare", "form_2s": "te comunicares", "form_3s": "se comunicare", "form_1p": "nos comunic\u00e1remos", "form_2p": "os comunicareis", "form_3p": "se comunicaren"}, "Subjuntivo Presente perfecto": {"form_1s": "me haya comunicado", "form_2s": "te hayas comunicado", "form_3s": "se haya comunicado", "form_1p": "nos hayamos comunicado", "form_2p": "os hay\u00e1is comunicado", "form_3p": "se hayan comunicado"}, "Subjuntivo Futuro perfecto": {"form_1s": "me hubiere comunicado", "form_2s": "te hubieres comunicado", "form_3s": "se hubiere comunicado", "form_1p": "nos hubi\u00e9remos comunicado", "form_2p": "os hubiereis comunicado", "form_3p": "se hubieren comunicado"}, "Subjuntivo Pluscuamperfecto": {"form_1s": "me hubiera comunicado", "form_2s": "te hubieras comunicado", "form_3s": "se hubiera comunicado", "form_1p": "nos hubi\u00e9ramos comunicado", "form_2p": "os hubierais comunicado", "form_3p": "se hubieran comunicado"}, "Imperativo Afirmativo Presente": {"form_1s": null, "form_2s": "comun\u00edcate", "form_3s": "comunicaos", "form_1p": null, "form_2p": "comun\u00edquese", "form_3p": "comun\u00edquense"}, "Imperativo Negativo Presente": {"form_1s": null, "form_2s": "no te comuniques", "form_3s": "no os comuniqu\u00e9is", "form_1p": null, "form_2p": "no se comunique", "form_3p": "no se comuniquen"}}, "condenar": {"Gerund": "condenando", "Past Participle": "condenado", "Indicativo Presente": {"form_1s": "condeno", "form_2s": "condenas", "form_3s": "condena", "form_1p": "condenamos", "form_2p": "conden\u00e1is", "form_3p": "condenan"}, "Indicativo Futuro": {"form_1s": "condenar\u00e9", "form_2s": "condenar\u00e1s", "form_3s": "condenar\u00e1", "form_1p": "condenaremos", "form_2p": "condenar\u00e9is", "form_3p": "condenar\u00e1n"}, "Indicativo Imperfecto": {"form_1s": "condenaba", "form_2s": "condenabas", "form_3s": "condenaba", "form_1p": "conden\u00e1bamos", "form_2p": "condenabais", "form_3p": "condenaban"}, "Indicativo Pret\u00e9rito": {"form_1s": "conden\u00e9", "form_2s": "condenaste", "form_3s": "conden\u00f3", "form_1p": "condenamos", "form_2p": "condenasteis", "form_3p": "condenaron"}, "Indicativo Condicional": {"form_1s": "condenar\u00eda", "form_2s": "condenar\u00edas", "form_3s": "condenar\u00eda", "form_1p": "condenar\u00edamos", "form_2p": "condenar\u00edais", "form_3p": "condenar\u00edan"}, "Indicativo Presente perfecto": {"form_1s": "he condenado", "form_2s": "has condenado", "form_3s": "ha condenado", "form_1p": "hemos condenado", "form_2p": "hab\u00e9is condenado", "form_3p": "han condenado"}, "Indicativo Futuro perfecto": {"form_1s": "habr\u00e9 condenado", "form_2s": "habr\u00e1s condenado", "form_3s": "habr\u00e1 condenado", "form_1p": "habremos condenado", "form_2p": "habr\u00e9is condenado", "form_3p": "habr\u00e1n condenado"}, "Indicativo Pluscuamperfecto": {"form_1s": "hab\u00eda condenado", "form_2s": "hab\u00edas condenado", "form_3s": "hab\u00eda condenado", "form_1p": "hab\u00edamos condenado", "form_2p": "hab\u00edais condenado", "form_3p": "hab\u00edan condenado"}, "Indicativo Pret\u00e9rito anterior": {"form_1s": "hube condenado", "form_2s": "hubiste condenado", "form_3s": "hubo condenado", "form_1p": "hubimos condenado", "form_2p": "hubisteis condenado", "form_3p": "hubieron condenado"}, "Indicativo Condicional perfecto": {"form_1s": "habr\u00eda condenado", "form_2s": "habr\u00edas condenado", "form_3s": "habr\u00eda condenado", "form_1p": "habr\u00edamos condenado", "form_2p": "habr\u00edais condenado", "form_3p": "habr\u00edan condenado"}, "Subjuntivo Presente": {"form_1s": "condene", "form_2s": "condenes", "form_3s": "condene", "form_1p": "condenemos", "form_2p": "conden\u00e9is", "form_3p": "condenen"}, "Subjuntivo Imperfecto": {"form_1s": "condenara", "form_2s": "condenaras", "form_3s": "condenara", "form_1p": "conden\u00e1ramos", "form_2p": "condenarais", "form_3p": "condenaran"}, "Subjuntivo Futuro": {"form_1s": "condenare", "form_2s": "condenares", "form_3s": "condenare", "form_1p": "conden\u00e1remos", "form_2p": "condenareis", "form_3p": "condenaren"}, "Subjuntivo Presente perfecto": {"form_1s": "haya condenado", "form_2s": "hayas condenado", "form_3s": "haya condenado", "form_1p": "hayamos condenado", "form_2p": "hay\u00e1is condenado", "form_3p": "hayan condenado"}, "Subjuntivo Futuro perfecto": {"form_1s": "hubiere condenado", "form_2s": "hubieres condenado", "form_3s": "hubiere condenado", "form_1p": "hubi\u00e9remos condenado", "form_2p": "hubiereis condenado", "form_3p": "hubieren condenado"}, "Subjuntivo Pluscuamperfecto": {"form_1s": "hubiera condenado", "form_2s": "hubieras condenado", "form_3s": "hubiera condenado", "form_1p": "hubi\u00e9ramos condenado", "form_2p": "hubierais condenado", "form_3p": "hubieran condenado"}, "Imperativo Afirmativo Presente": {"form_1s": null, "form_2s": "condena", "form_3s": "condenad", "form_1p": null, "form_2p": "condene", "form_3p": "condenen"}, "Imperativo Negativo Presente": {"form_1s": null, "form_2s": "no condenes", "form_3s": "no conden\u00e9is", "form_1p": null, "form_2p": "no condene", "form_3p": "no condenen"}}, "conducir": {"Gerund": "conduciendo", "Past Participle": "conducido", "Indicativo Presente": {"form_1s": "conduzco", "form_2s": "conduces", "form_3s": "conduce", "form_1p": "conducimos", "form_2p": "conduc\u00eds", "form_3p": "conducen"}, "Indicativo Futuro": {"form_1s": "conducir\u00e9", "form_2s": "conducir\u00e1s", "form_3s": "conducir\u00e1", "form_1p": "conduciremos", "form_2p": "conducir\u00e9is", "form_3p": "conducir\u00e1n"}, "Indicativo Imperfecto": {"form_1s": "conduc\u00eda", "form_2s": "conduc\u00edas", "form_3s": "conduc\u00eda", "form_1p": "conduc\u00edamos", "form_2p": "conduc\u00edais", "form_3p": "conduc\u00edan"}, "Indicativo Pret\u00e9rito": {"form_1s": "conduje", "form_2s": "condujiste", "form_3s": "condujo", "form_1p": "condujimos", "form_2p": "condujisteis", "form_3p": "condujeron"}, "Indicativo Condicional": {"form_1s": "conducir\u00eda", "form_2s": "conducir\u00edas", "form_3s": "conducir\u00eda", "form_1p": "conducir\u00edamos", "form_2p": "conducir\u00edais", "form_3p": "conducir\u00edan"}, "Indicativo Presente perfecto": {"form_1s": "he conducido", "form_2s": "has conducido", "form_3s": "ha conducido", "form_1p": "hemos conducido", "form_2p": "hab\u00e9is conducido", "form_3p": "han conducido"}, "Indicativo Futuro perfecto": {"form_1s": "habr\u00e9 conducido", "form_2s": "habr\u00e1s conducido", "form_3s": "habr\u00e1 conducido", "form_1p": "habremos conducido", "form_2p": "habr\u00e9is conducido", "form_3p": "habr\u00e1n conducido"}, "Indicativo Pluscuamperfecto": {"form_1s": "hab\u00eda conducido", "form_2s": "hab\u00edas conducido", "form_3s": "hab\u00eda conducido", "form_1p": "hab\u00edamos conducido", "form_2p": "hab\u00edais conducido", "form_3p": "hab\u00edan conducido"}, "Indicativo Pret\u00e9rito anterior": {"form_1s": "hube conducido", "form_2s": "hubiste conducido", "form_3s": "hubo conducido", "form_1p": "hubimos conducido", "form_2p": "hubisteis conducido", "form_3p": "hubieron conducido"}, "Indicativo Condicional perfecto": {"form_1s": "habr\u00eda conducido", "form_2s": "habr\u00edas conducido", "form_3s": "habr\u00eda conducido", "form_1p": "habr\u00edamos conducido", "form_2p": "habr\u00edais conducido", "form_3p": "habr\u00edan conducido"}, "Subjuntivo Presente": {"form_1s": "conduzca", "form_2s": "conduzcas", "form_3s": "conduzca", "form_1p": "conduzcamos", "form_2p": "conduzc\u00e1is", "form_3p": "conduzcan"}, "Subjuntivo Imperfecto": {"form_1s": "condujera", "form_2s": "condujeras", "form_3s": "condujera", "form_1p": "conduj\u00e9ramos", "form_2p": "condujerais", "form_3p": "condujeran"}, "Subjuntivo Futuro": {"form_1s": "condujere", "form_2s": "condujeres", "form_3s": "condujere", "form_1p": "conduj\u00e9remos", "form_2p": "condujereis", "form_3p": "condujeren"}, "Subjuntivo Presente perfecto": {"form_1s": "haya conducido", "form_2s": "hayas conducido", "form_3s": "haya conducido", "form_1p": "hayamos conducido", "form_2p": "hay\u00e1is conducido", "form_3p": "hayan conducido"}, "Subjuntivo Futuro perfecto": {"form_1s": "hubiere conducido", "form_2s": "hubieres conducido", "form_3s": "hubiere conducido", "form_1p": "hubi\u00e9remos conducido", "form_2p": "hubiereis conducido", "form_3p": "hubieren conducido"}, "Subjuntivo Pluscuamperfecto": {"form_1s": "hubiera conducido", "form_2s": "hubieras conducido", "form_3s": "hubiera conducido", "form_1p": "hubi\u00e9ramos conducido", "form_2p": "hubierais conducido", "form_3p": "hubieran conducido"}, "Imperativo Afirmativo Presente": {"form_1s": null, "form_2s": "conduce", "form_3s": "conducid", "form_1p": null, "form_2p": "conduzca", "form_3p": "conduzcan"}, "Imperativo Negativo Presente": {"form_1s": null, "form_2s": "no conduzcas", "form_3s": "no conduzc\u00e1is", "form_1p": null, "form_2p": "no conduzca", "form_3p": "no conduzcan"}}, "confesar": {"Gerund": "confesando", "Past Participle": "confesado", "Indicativo Presente": {"form_1s": "confieso", "form_2s": "confiesas", "form_3s": "confiesa", "form_1p": "confesamos", "form_2p": "confes\u00e1is", "form_3p": "confiesan"}, "Indicativo Futuro": {"form_1s": "confesar\u00e9", "form_2s": "confesar\u00e1s", "form_3s": "confesar\u00e1", "form_1p": "confesaremos", "form_2p": "confesar\u00e9is", "form_3p": "confesar\u00e1n"}, "Indicativo Imperfecto": {"form_1s": "confesaba", "form_2s": "confesabas", "form_3s": "confesaba", "form_1p": "confes\u00e1bamos", "form_2p": "confesabais", "form_3p": "confesaban"}, "Indicativo Pret\u00e9rito": {"form_1s": "confes\u00e9", "form_2s": "confesaste", "form_3s": "confes\u00f3", "form_1p": "confesamos", "form_2p": "confesasteis", "form_3p": "confesaron"}, "Indicativo Condicional": {"form_1s": "confesar\u00eda", "form_2s": "confesar\u00edas", "form_3s": "confesar\u00eda", "form_1p": "confesar\u00edamos", "form_2p": "confesar\u00edais", "form_3p": "confesar\u00edan"}, "Indicativo Presente perfecto": {"form_1s": "he confesado", "form_2s": "has confesado", "form_3s": "ha confesado", "form_1p": "hemos confesado", "form_2p": "hab\u00e9is confesado", "form_3p": "han confesado"}, "Indicativo Futuro perfecto": {"form_1s": "habr\u00e9 confesado", "form_2s": "habr\u00e1s confesado", "form_3s": "habr\u00e1 confesado", "form_1p": "habremos confesado", "form_2p": "habr\u00e9is confesado", "form_3p": "habr\u00e1n confesado"}, "Indicativo Pluscuamperfecto": {"form_1s": "hab\u00eda confesado", "form_2s": "hab\u00edas confesado", "form_3s": "hab\u00eda confesado", "form_1p": "hab\u00edamos confesado", "form_2p": "hab\u00edais confesado", "form_3p": "hab\u00edan confesado"}, "Indicativo Pret\u00e9rito anterior": {"form_1s": "hube confesado", "form_2s": "hubiste confesado", "form_3s": "hubo confesado", "form_1p": "hubimos confesado", "form_2p": "hubisteis confesado", "form_3p": "hubieron confesado"}, "Indicativo Condicional perfecto": {"form_1s": "habr\u00eda confesado", "form_2s": "habr\u00edas confesado", "form_3s": "habr\u00eda confesado", "form_1p": "habr\u00edamos confesado", "form_2p": "habr\u00edais confesado", "form_3p": "habr\u00edan confesado"}, "Subjuntivo Presente": {"form_1s": "confiese", "form_2s": "confieses", "form_3s": "confiese", "form_1p": "confesemos", "form_2p": "confes\u00e9is", "form_3p": "confiesen"}, "Subjuntivo Imperfecto": {"form_1s": "confesara", "form_2s": "confesaras", "form_3s": "confesara", "form_1p": "confes\u00e1ramos", "form_2p": "confesarais", "form_3p": "confesaran"}, "Subjuntivo Futuro": {"form_1s": "confesare", "form_2s": "confesares", "form_3s": "confesare", "form_1p": "confes\u00e1remos", "form_2p": "confesareis", "form_3p": "confesaren"}, "Subjuntivo Presente perfecto": {"form_1s": "haya confesado", "form_2s": "hayas confesado", "form_3s": "haya confesado", "form_1p": "hayamos confesado", "form_2p": "hay\u00e1is confesado", "form_3p": "hayan confesado"}, "Subjuntivo Futuro perfecto": {"form_1s": "hubiere confesado", "form_2s": "hubieres confesado", "form_3s": "hubiere confesado", "form_1p": "hubi\u00e9remos confesado", "form_2p": "hubiereis confesado", "form_3p": "hubieren confesado"}, "Subjuntivo Pluscuamperfecto": {"form_1s": "hubiera confesado", "form_2s": "hubieras confesado", "form_3s": "hubiera confesado", "form_1p": "hubi\u00e9ramos confesado", "form_2p": "hubierais confesado", "form_3p": "hubieran confesado"}, "Imperativo Afirmativo Presente": {"form_1s": null, "form_2s": "confiesa", "form_3s": "confesad", "form_1p": null, "form_2p": "confiese", "form_3p": "confiesen"}, "Imperativo Negativo Presente": {"form_1s": null, "form_2s": "no confieses", "form_3s": "no confes\u00e9is", "form_1p": null, "form_2p": "no confiese", "form_3p": "no confiesen"}}, "confiar": {"Gerund": "confiando", "Past Participle": "confiado", "Indicativo Presente": {"form_1s": "conf\u00edo", "form_2s": "conf\u00edas", "form_3s": "conf\u00eda", "form_1p": "confiamos", "form_2p": "confi\u00e1is", "form_3p": "conf\u00edan"}, "Indicativo Futuro": {"form_1s": "confiar\u00e9", "form_2s": "confiar\u00e1s", "form_3s": "confiar\u00e1", "form_1p": "confiaremos", "form_2p": "confiar\u00e9is", "form_3p": "confiar\u00e1n"}, "Indicativo Imperfecto": {"form_1s": "confiaba", "form_2s": "confiabas", "form_3s": "confiaba", "form_1p": "confi\u00e1bamos", "form_2p": "confiabais", "form_3p": "confiaban"}, "Indicativo Pret\u00e9rito": {"form_1s": "confi\u00e9", "form_2s": "confiaste", "form_3s": "confi\u00f3", "form_1p": "confiamos", "form_2p": "confiasteis", "form_3p": "confiaron"}, "Indicativo Condicional": {"form_1s": "confiar\u00eda", "form_2s": "confiar\u00edas", "form_3s": "confiar\u00eda", "form_1p": "confiar\u00edamos", "form_2p": "confiar\u00edais", "form_3p": "confiar\u00edan"}, "Indicativo Presente perfecto": {"form_1s": "he confiado", "form_2s": "has confiado", "form_3s": "ha confiado", "form_1p": "hemos confiado", "form_2p": "hab\u00e9is confiado", "form_3p": "han confiado"}, "Indicativo Futuro perfecto": {"form_1s": "habr\u00e9 confiado", "form_2s": "habr\u00e1s confiado", "form_3s": "habr\u00e1 confiado", "form_1p": "habremos confiado", "form_2p": "habr\u00e9is confiado", "form_3p": "habr\u00e1n confiado"}, "Indicativo Pluscuamperfecto": {"form_1s": "hab\u00eda confiado", "form_2s": "hab\u00edas confiado", "form_3s": "hab\u00eda confiado", "form_1p": "hab\u00edamos confiado", "form_2p": "hab\u00edais confiado", "form_3p": "hab\u00edan confiado"}, "Indicativo Pret\u00e9rito anterior": {"form_1s": "hube confiado", "form_2s": "hubiste confiado", "form_3s": "hubo confiado", "form_1p": "hubimos confiado", "form_2p": "hubisteis confiado", "form_3p": "hubieron confiado"}, "Indicativo Condicional perfecto": {"form_1s": "habr\u00eda confiado", "form_2s": "habr\u00edas confiado", "form_3s": "habr\u00eda confiado", "form_1p": "habr\u00edamos confiado", "form_2p": "habr\u00edais confiado", "form_3p": "habr\u00edan confiado"}, "Subjuntivo Presente": {"form_1s": "conf\u00ede", "form_2s": "conf\u00edes", "form_3s": "conf\u00ede", "form_1p": "confiemos", "form_2p": "confi\u00e9is", "form_3p": "conf\u00eden"}, "Subjuntivo Imperfecto": {"form_1s": "confiara", "form_2s": "confiaras", "form_3s": "confiara", "form_1p": "confi\u00e1ramos", "form_2p": "confiarais", "form_3p": "confiaran"}, "Subjuntivo Futuro": {"form_1s": "confiare", "form_2s": "confiares", "form_3s": "confiare", "form_1p": "confi\u00e1remos", "form_2p": "confiareis", "form_3p": "confiaren"}, "Subjuntivo Presente perfecto": {"form_1s": "haya confiado", "form_2s": "hayas confiado", "form_3s": "haya confiado", "form_1p": "hayamos confiado", "form_2p": "hay\u00e1is confiado", "form_3p": "hayan confiado"}, "Subjuntivo Futuro perfecto": {"form_1s": "hubiere confiado", "form_2s": "hubieres confiado", "form_3s": "hubiere confiado", "form_1p": "hubi\u00e9remos confiado", "form_2p": "hubiereis confiado", "form_3p": "hubieren confiado"}, "Subjuntivo Pluscuamperfecto": {"form_1s": "hubiera confiado", "form_2s": "hubieras confiado", "form_3s": "hubiera confiado", "form_1p": "hubi\u00e9ramos confiado", "form_2p": "hubierais confiado", "form_3p": "hubieran confiado"}, "Imperativo Afirmativo Presente": {"form_1s": null, "form_2s": "conf\u00eda", "form_3s": "confiad", "form_1p": null, "form_2p": "conf\u00ede", "form_3p": "conf\u00eden"}, "Imperativo Negativo Presente": {"form_1s": null, "form_2s": "no conf\u00edes", "form_3s": "no confi\u00e9is", "form_1p": null, "form_2p": "no conf\u00ede", "form_3p": "no conf\u00eden"}}, "conquistar": {"Gerund": "conquistando", "Past Participle": "conquistado", "Indicativo Presente": {"form_1s": "conquisto", "form_2s": "conquistas", "form_3s": "conquista", "form_1p": "conquistamos", "form_2p": "conquist\u00e1is", "form_3p": "conquistan"}, "Indicativo Futuro": {"form_1s": "conquistar\u00e9", "form_2s": "conquistar\u00e1s", "form_3s": "conquistar\u00e1", "form_1p": "conquistaremos", "form_2p": "conquistar\u00e9is", "form_3p": "conquistar\u00e1n"}, "Indicativo Imperfecto": {"form_1s": "conquistaba", "form_2s": "conquistabas", "form_3s": "conquistaba", "form_1p": "conquist\u00e1bamos", "form_2p": "conquistabais", "form_3p": "conquistaban"}, "Indicativo Pret\u00e9rito": {"form_1s": "conquist\u00e9", "form_2s": "conquistaste", "form_3s": "conquist\u00f3", "form_1p": "conquistamos", "form_2p": "conquistasteis", "form_3p": "conquistaron"}, "Indicativo Condicional": {"form_1s": "conquistar\u00eda", "form_2s": "conquistar\u00edas", "form_3s": "conquistar\u00eda", "form_1p": "conquistar\u00edamos", "form_2p": "conquistar\u00edais", "form_3p": "conquistar\u00edan"}, "Indicativo Presente perfecto": {"form_1s": "he conquistado", "form_2s": "has conquistado", "form_3s": "ha conquistado", "form_1p": "hemos conquistado", "form_2p": "hab\u00e9is conquistado", "form_3p": "han conquistado"}, "Indicativo Futuro perfecto": {"form_1s": "habr\u00e9 conquistado", "form_2s": "habr\u00e1s conquistado", "form_3s": "habr\u00e1 conquistado", "form_1p": "habremos conquistado", "form_2p": "habr\u00e9is conquistado", "form_3p": "habr\u00e1n conquistado"}, "Indicativo Pluscuamperfecto": {"form_1s": "hab\u00eda conquistado", "form_2s": "hab\u00edas conquistado", "form_3s": "hab\u00eda conquistado", "form_1p": "hab\u00edamos conquistado", "form_2p": "hab\u00edais conquistado", "form_3p": "hab\u00edan conquistado"}, "Indicativo Pret\u00e9rito anterior": {"form_1s": "hube conquistado", "form_2s": "hubiste conquistado", "form_3s": "hubo conquistado", "form_1p": "hubimos conquistado", "form_2p": "hubisteis conquistado", "form_3p": "hubieron conquistado"}, "Indicativo Condicional perfecto": {"form_1s": "habr\u00eda conquistado", "form_2s": "habr\u00edas conquistado", "form_3s": "habr\u00eda conquistado", "form_1p": "habr\u00edamos conquistado", "form_2p": "habr\u00edais conquistado", "form_3p": "habr\u00edan conquistado"}, "Subjuntivo Presente": {"form_1s": "conquiste", "form_2s": "conquistes", "form_3s": "conquiste", "form_1p": "conquistemos", "form_2p": "conquist\u00e9is", "form_3p": "conquisten"}, "Subjuntivo Imperfecto": {"form_1s": "conquistara", "form_2s": "conquistaras", "form_3s": "conquistara", "form_1p": "conquist\u00e1ramos", "form_2p": "conquistarais", "form_3p": "conquistaran"}, "Subjuntivo Futuro": {"form_1s": "conquistare", "form_2s": "conquistares", "form_3s": "conquistare", "form_1p": "conquist\u00e1remos", "form_2p": "conquistareis", "form_3p": "conquistaren"}, "Subjuntivo Presente perfecto": {"form_1s": "haya conquistado", "form_2s": "hayas conquistado", "form_3s": "haya conquistado", "form_1p": "hayamos conquistado", "form_2p": "hay\u00e1is conquistado", "form_3p": "hayan conquistado"}, "Subjuntivo Futuro perfecto": {"form_1s": "hubiere conquistado", "form_2s": "hubieres conquistado", "form_3s": "hubiere conquistado", "form_1p": "hubi\u00e9remos conquistado", "form_2p": "hubiereis conquistado", "form_3p": "hubieren conquistado"}, "Subjuntivo Pluscuamperfecto": {"form_1s": "hubiera conquistado", "form_2s": "hubieras conquistado", "form_3s": "hubiera conquistado", "form_1p": "hubi\u00e9ramos conquistado", "form_2p": "hubierais conquistado", "form_3p": "hubieran conquistado"}, "Imperativo Afirmativo Presente": {"form_1s": null, "form_2s": "conquista", "form_3s": "conquistad", "form_1p": null, "form_2p": "conquiste", "form_3p": "conquisten"}, "Imperativo Negativo Presente": {"form_1s": null, "form_2s": "no conquistes", "form_3s": "no conquist\u00e9is", "form_1p": null, "form_2p": "no conquiste", "form_3p": "no conquisten"}}, "confirmar": {"Gerund": "confirmando", "Past Participle": "confirmado", "Indicativo Presente": {"form_1s": "confirmo", "form_2s": "confirmas", "form_3s": "confirma", "form_1p": "confirmamos", "form_2p": "confirm\u00e1is", "form_3p": "confirman"}, "Indicativo Futuro": {"form_1s": "confirmar\u00e9", "form_2s": "confirmar\u00e1s", "form_3s": "confirmar\u00e1", "form_1p": "confirmaremos", "form_2p": "confirmar\u00e9is", "form_3p": "confirmar\u00e1n"}, "Indicativo Imperfecto": {"form_1s": "confirmaba", "form_2s": "confirmabas", "form_3s": "confirmaba", "form_1p": "confirm\u00e1bamos", "form_2p": "confirmabais", "form_3p": "confirmaban"}, "Indicativo Pret\u00e9rito": {"form_1s": "confirm\u00e9", "form_2s": "confirmaste", "form_3s": "confirm\u00f3", "form_1p": "confirmamos", "form_2p": "confirmasteis", "form_3p": "confirmaron"}, "Indicativo Condicional": {"form_1s": "confirmar\u00eda", "form_2s": "confirmar\u00edas", "form_3s": "confirmar\u00eda", "form_1p": "confirmar\u00edamos", "form_2p": "confirmar\u00edais", "form_3p": "confirmar\u00edan"}, "Indicativo Presente perfecto": {"form_1s": "he confirmado", "form_2s": "has confirmado", "form_3s": "ha confirmado", "form_1p": "hemos confirmado", "form_2p": "hab\u00e9is confirmado", "form_3p": "han confirmado"}, "Indicativo Futuro perfecto": {"form_1s": "habr\u00e9 confirmado", "form_2s": "habr\u00e1s confirmado", "form_3s": "habr\u00e1 confirmado", "form_1p": "habremos confirmado", "form_2p": "habr\u00e9is confirmado", "form_3p": "habr\u00e1n confirmado"}, "Indicativo Pluscuamperfecto": {"form_1s": "hab\u00eda confirmado", "form_2s": "hab\u00edas confirmado", "form_3s": "hab\u00eda confirmado", "form_1p": "hab\u00edamos confirmado", "form_2p": "hab\u00edais confirmado", "form_3p": "hab\u00edan confirmado"}, "Indicativo Pret\u00e9rito anterior": {"form_1s": "hube confirmado", "form_2s": "hubiste confirmado", "form_3s": "hubo confirmado", "form_1p": "hubimos confirmado", "form_2p": "hubisteis confirmado", "form_3p": "hubieron confirmado"}, "Indicativo Condicional perfecto": {"form_1s": "habr\u00eda confirmado", "form_2s": "habr\u00edas confirmado", "form_3s": "habr\u00eda confirmado", "form_1p": "habr\u00edamos confirmado", "form_2p": "habr\u00edais confirmado", "form_3p": "habr\u00edan confirmado"}, "Subjuntivo Presente": {"form_1s": "confirme", "form_2s": "confirmes", "form_3s": "confirme", "form_1p": "confirmemos", "form_2p": "confirm\u00e9is", "form_3p": "confirmen"}, "Subjuntivo Imperfecto": {"form_1s": "confirmara", "form_2s": "confirmaras", "form_3s": "confirmara", "form_1p": "confirm\u00e1ramos", "form_2p": "confirmarais", "form_3p": "confirmaran"}, "Subjuntivo Futuro": {"form_1s": "confirmare", "form_2s": "confirmares", "form_3s": "confirmare", "form_1p": "confirm\u00e1remos", "form_2p": "confirmareis", "form_3p": "confirmaren"}, "Subjuntivo Presente perfecto": {"form_1s": "haya confirmado", "form_2s": "hayas confirmado", "form_3s": "haya confirmado", "form_1p": "hayamos confirmado", "form_2p": "hay\u00e1is confirmado", "form_3p": "hayan confirmado"}, "Subjuntivo Futuro perfecto": {"form_1s": "hubiere confirmado", "form_2s": "hubieres confirmado", "form_3s": "hubiere confirmado", "form_1p": "hubi\u00e9remos confirmado", "form_2p": "hubiereis confirmado", "form_3p": "hubieren confirmado"}, "Subjuntivo Pluscuamperfecto": {"form_1s": "hubiera confirmado", "form_2s": "hubieras confirmado", "form_3s": "hubiera confirmado", "form_1p": "hubi\u00e9ramos confirmado", "form_2p": "hubierais confirmado", "form_3p": "hubieran confirmado"}, "Imperativo Afirmativo Presente": {"form_1s": null, "form_2s": "confirma", "form_3s": "confirmad", "form_1p": null, "form_2p": "confirme", "form_3p": "confirmen"}, "Imperativo Negativo Presente": {"form_1s": null, "form_2s": "no confirmes", "form_3s": "no confirm\u00e9is", "form_1p": null, "form_2p": "no confirme", "form_3p": "no confirmen"}}, "compartir": {"Gerund": "compartiendo", "Past Participle": "compartido", "Indicativo Presente": {"form_1s": "comparto", "form_2s": "compartes", "form_3s": "comparte", "form_1p": "compartimos", "form_2p": "compart\u00eds", "form_3p": "comparten"}, "Indicativo Futuro": {"form_1s": "compartir\u00e9", "form_2s": "compartir\u00e1s", "form_3s": "compartir\u00e1", "form_1p": "compartiremos", "form_2p": "compartir\u00e9is", "form_3p": "compartir\u00e1n"}, "Indicativo Imperfecto": {"form_1s": "compart\u00eda", "form_2s": "compart\u00edas", "form_3s": "compart\u00eda", "form_1p": "compart\u00edamos", "form_2p": "compart\u00edais", "form_3p": "compart\u00edan"}, "Indicativo Pret\u00e9rito": {"form_1s": "compart\u00ed", "form_2s": "compartiste", "form_3s": "comparti\u00f3", "form_1p": "compartimos", "form_2p": "compartisteis", "form_3p": "compartieron"}, "Indicativo Condicional": {"form_1s": "compartir\u00eda", "form_2s": "compartir\u00edas", "form_3s": "compartir\u00eda", "form_1p": "compartir\u00edamos", "form_2p": "compartir\u00edais", "form_3p": "compartir\u00edan"}, "Indicativo Presente perfecto": {"form_1s": "he compartido", "form_2s": "has compartido", "form_3s": "ha compartido", "form_1p": "hemos compartido", "form_2p": "hab\u00e9is compartido", "form_3p": "han compartido"}, "Indicativo Futuro perfecto": {"form_1s": "habr\u00e9 compartido", "form_2s": "habr\u00e1s compartido", "form_3s": "habr\u00e1 compartido", "form_1p": "habremos compartido", "form_2p": "habr\u00e9is compartido", "form_3p": "habr\u00e1n compartido"}, "Indicativo Pluscuamperfecto": {"form_1s": "hab\u00eda compartido", "form_2s": "hab\u00edas compartido", "form_3s": "hab\u00eda compartido", "form_1p": "hab\u00edamos compartido", "form_2p": "hab\u00edais compartido", "form_3p": "hab\u00edan compartido"}, "Indicativo Pret\u00e9rito anterior": {"form_1s": "hube compartido", "form_2s": "hubiste compartido", "form_3s": "hubo compartido", "form_1p": "hubimos compartido", "form_2p": "hubisteis compartido", "form_3p": "hubieron compartido"}, "Indicativo Condicional perfecto": {"form_1s": "habr\u00eda compartido", "form_2s": "habr\u00edas compartido", "form_3s": "habr\u00eda compartido", "form_1p": "habr\u00edamos compartido", "form_2p": "habr\u00edais compartido", "form_3p": "habr\u00edan compartido"}, "Subjuntivo Presente": {"form_1s": "comparta", "form_2s": "compartas", "form_3s": "comparta", "form_1p": "compartamos", "form_2p": "compart\u00e1is", "form_3p": "compartan"}, "Subjuntivo Imperfecto": {"form_1s": "compartiera", "form_2s": "compartieras", "form_3s": "compartiera", "form_1p": "comparti\u00e9ramos", "form_2p": "compartierais", "form_3p": "compartieran"}, "Subjuntivo Futuro": {"form_1s": "compartiere", "form_2s": "compartieres", "form_3s": "compartiere", "form_1p": "comparti\u00e9remos", "form_2p": "compartiereis", "form_3p": "compartieren"}, "Subjuntivo Presente perfecto": {"form_1s": "haya compartido", "form_2s": "hayas compartido", "form_3s": "haya compartido", "form_1p": "hayamos compartido", "form_2p": "hay\u00e1is compartido", "form_3p": "hayan compartido"}, "Subjuntivo Futuro perfecto": {"form_1s": "hubiere compartido", "form_2s": "hubieres compartido", "form_3s": "hubiere compartido", "form_1p": "hubi\u00e9remos compartido", "form_2p": "hubiereis compartido", "form_3p": "hubieren compartido"}, "Subjuntivo Pluscuamperfecto": {"form_1s": "hubiera compartido", "form_2s": "hubieras compartido", "form_3s": "hubiera compartido", "form_1p": "hubi\u00e9ramos compartido", "form_2p": "hubierais compartido", "form_3p": "hubieran compartido"}, "Imperativo Afirmativo Presente": {"form_1s": null, "form_2s": "comparte", "form_3s": "compartid", "form_1p": null, "form_2p": "comparta", "form_3p": "compartan"}, "Imperativo Negativo Presente": {"form_1s": null, "form_2s": "no compartas", "form_3s": "no compart\u00e1is", "form_1p": null, "form_2p": "no comparta", "form_3p": "no compartan"}}, "confiscar": {"Gerund": "confiscando", "Past Participle": "confiscado", "Indicativo Presente": {"form_1s": "confisco", "form_2s": "confiscas", "form_3s": "confisca", "form_1p": "confiscamos", "form_2p": "confisc\u00e1is", "form_3p": "confiscan"}, "Indicativo Futuro": {"form_1s": "confiscar\u00e9", "form_2s": "confiscar\u00e1s", "form_3s": "confiscar\u00e1", "form_1p": "confiscaremos", "form_2p": "confiscar\u00e9is", "form_3p": "confiscar\u00e1n"}, "Indicativo Imperfecto": {"form_1s": "confiscaba", "form_2s": "confiscabas", "form_3s": "confiscaba", "form_1p": "confisc\u00e1bamos", "form_2p": "confiscabais", "form_3p": "confiscaban"}, "Indicativo Pret\u00e9rito": {"form_1s": "confisqu\u00e9", "form_2s": "confiscaste", "form_3s": "confisc\u00f3", "form_1p": "confiscamos", "form_2p": "confiscasteis", "form_3p": "confiscaron"}, "Indicativo Condicional": {"form_1s": "confiscar\u00eda", "form_2s": "confiscar\u00edas", "form_3s": "confiscar\u00eda", "form_1p": "confiscar\u00edamos", "form_2p": "confiscar\u00edais", "form_3p": "confiscar\u00edan"}, "Indicativo Presente perfecto": {"form_1s": "he confiscado", "form_2s": "has confiscado", "form_3s": "ha confiscado", "form_1p": "hemos confiscado", "form_2p": "hab\u00e9is confiscado", "form_3p": "han confiscado"}, "Indicativo Futuro perfecto": {"form_1s": "habr\u00e9 confiscado", "form_2s": "habr\u00e1s confiscado", "form_3s": "habr\u00e1 confiscado", "form_1p": "habremos confiscado", "form_2p": "habr\u00e9is confiscado", "form_3p": "habr\u00e1n confiscado"}, "Indicativo Pluscuamperfecto": {"form_1s": "hab\u00eda confiscado", "form_2s": "hab\u00edas confiscado", "form_3s": "hab\u00eda confiscado", "form_1p": "hab\u00edamos confiscado", "form_2p": "hab\u00edais confiscado", "form_3p": "hab\u00edan confiscado"}, "Indicativo Pret\u00e9rito anterior": {"form_1s": "hube confiscado", "form_2s": "hubiste confiscado", "form_3s": "hubo confiscado", "form_1p": "hubimos confiscado", "form_2p": "hubisteis confiscado", "form_3p": "hubieron confiscado"}, "Indicativo Condicional perfecto": {"form_1s": "habr\u00eda confiscado", "form_2s": "habr\u00edas confiscado", "form_3s": "habr\u00eda confiscado", "form_1p": "habr\u00edamos confiscado", "form_2p": "habr\u00edais confiscado", "form_3p": "habr\u00edan confiscado"}, "Subjuntivo Presente": {"form_1s": "confisque", "form_2s": "confisques", "form_3s": "confisque", "form_1p": "confisquemos", "form_2p": "confisqu\u00e9is", "form_3p": "confisquen"}, "Subjuntivo Imperfecto": {"form_1s": "confiscara", "form_2s": "confiscaras", "form_3s": "confiscara", "form_1p": "confisc\u00e1ramos", "form_2p": "confiscarais", "form_3p": "confiscaran"}, "Subjuntivo Futuro": {"form_1s": "confiscare", "form_2s": "confiscares", "form_3s": "confiscare", "form_1p": "confisc\u00e1remos", "form_2p": "confiscareis", "form_3p": "confiscaren"}, "Subjuntivo Presente perfecto": {"form_1s": "haya confiscado", "form_2s": "hayas confiscado", "form_3s": "haya confiscado", "form_1p": "hayamos confiscado", "form_2p": "hay\u00e1is confiscado", "form_3p": "hayan confiscado"}, "Subjuntivo Futuro perfecto": {"form_1s": "hubiere confiscado", "form_2s": "hubieres confiscado", "form_3s": "hubiere confiscado", "form_1p": "hubi\u00e9remos confiscado", "form_2p": "hubiereis confiscado", "form_3p": "hubieren confiscado"}, "Subjuntivo Pluscuamperfecto": {"form_1s": "hubiera confiscado", "form_2s": "hubieras confiscado", "form_3s": "hubiera confiscado", "form_1p": "hubi\u00e9ramos confiscado", "form_2p": "hubierais confiscado", "form_3p": "hubieran confiscado"}, "Imperativo Afirmativo Presente": {"form_1s": null, "form_2s": "confisca", "form_3s": "confiscad", "form_1p": null, "form_2p": "confisque", "form_3p": "confisquen"}, "Imperativo Negativo Presente": {"form_1s": null, "form_2s": "no confisques", "form_3s": "no confisqu\u00e9is", "form_1p": null, "form_2p": "no confisque", "form_3p": "no confisquen"}}, "conjugar": {"Gerund": "conjugando", "Past Participle": "conjugado", "Indicativo Presente": {"form_1s": "conjugo", "form_2s": "conjugas", "form_3s": "conjuga", "form_1p": "conjugamos", "form_2p": "conjug\u00e1is", "form_3p": "conjugan"}, "Indicativo Futuro": {"form_1s": "conjugar\u00e9", "form_2s": "conjugar\u00e1s", "form_3s": "conjugar\u00e1", "form_1p": "conjugaremos", "form_2p": "conjugar\u00e9is", "form_3p": "conjugar\u00e1n"}, "Indicativo Imperfecto": {"form_1s": "conjugaba", "form_2s": "conjugabas", "form_3s": "conjugaba", "form_1p": "conjug\u00e1bamos", "form_2p": "conjugabais", "form_3p": "conjugaban"}, "Indicativo Pret\u00e9rito": {"form_1s": "conjugu\u00e9", "form_2s": "conjugaste", "form_3s": "conjug\u00f3", "form_1p": "conjugamos", "form_2p": "conjugasteis", "form_3p": "conjugaron"}, "Indicativo Condicional": {"form_1s": "conjugar\u00eda", "form_2s": "conjugar\u00edas", "form_3s": "conjugar\u00eda", "form_1p": "conjugar\u00edamos", "form_2p": "conjugar\u00edais", "form_3p": "conjugar\u00edan"}, "Indicativo Presente perfecto": {"form_1s": "he conjugado", "form_2s": "has conjugado", "form_3s": "ha conjugado", "form_1p": "hemos conjugado", "form_2p": "hab\u00e9is conjugado", "form_3p": "han conjugado"}, "Indicativo Futuro perfecto": {"form_1s": "habr\u00e9 conjugado", "form_2s": "habr\u00e1s conjugado", "form_3s": "habr\u00e1 conjugado", "form_1p": "habremos conjugado", "form_2p": "habr\u00e9is conjugado", "form_3p": "habr\u00e1n conjugado"}, "Indicativo Pluscuamperfecto": {"form_1s": "hab\u00eda conjugado", "form_2s": "hab\u00edas conjugado", "form_3s": "hab\u00eda conjugado", "form_1p": "hab\u00edamos conjugado", "form_2p": "hab\u00edais conjugado", "form_3p": "hab\u00edan conjugado"}, "Indicativo Pret\u00e9rito anterior": {"form_1s": "hube conjugado", "form_2s": "hubiste conjugado", "form_3s": "hubo conjugado", "form_1p": "hubimos conjugado", "form_2p": "hubisteis conjugado", "form_3p": "hubieron conjugado"}, "Indicativo Condicional perfecto": {"form_1s": "habr\u00eda conjugado", "form_2s": "habr\u00edas conjugado", "form_3s": "habr\u00eda conjugado", "form_1p": "habr\u00edamos conjugado", "form_2p": "habr\u00edais conjugado", "form_3p": "habr\u00edan conjugado"}, "Subjuntivo Presente": {"form_1s": "conjugue", "form_2s": "conjugues", "form_3s": "conjugue", "form_1p": "conjuguemos", "form_2p": "conjugu\u00e9is", "form_3p": "conjuguen"}, "Subjuntivo Imperfecto": {"form_1s": "conjugara", "form_2s": "conjugaras", "form_3s": "conjugara", "form_1p": "conjug\u00e1ramos", "form_2p": "conjugarais", "form_3p": "conjugaran"}, "Subjuntivo Futuro": {"form_1s": "conjugare", "form_2s": "conjugares", "form_3s": "conjugare", "form_1p": "conjug\u00e1remos", "form_2p": "conjugareis", "form_3p": "conjugaren"}, "Subjuntivo Presente perfecto": {"form_1s": "haya conjugado", "form_2s": "hayas conjugado", "form_3s": "haya conjugado", "form_1p": "hayamos conjugado", "form_2p": "hay\u00e1is conjugado", "form_3p": "hayan conjugado"}, "Subjuntivo Futuro perfecto": {"form_1s": "hubiere conjugado", "form_2s": "hubieres conjugado", "form_3s": "hubiere conjugado", "form_1p": "hubi\u00e9remos conjugado", "form_2p": "hubiereis conjugado", "form_3p": "hubieren conjugado"}, "Subjuntivo Pluscuamperfecto": {"form_1s": "hubiera conjugado", "form_2s": "hubieras conjugado", "form_3s": "hubiera conjugado", "form_1p": "hubi\u00e9ramos conjugado", "form_2p": "hubierais conjugado", "form_3p": "hubieran conjugado"}, "Imperativo Afirmativo Presente": {"form_1s": null, "form_2s": "conjuga", "form_3s": "conjugad", "form_1p": null, "form_2p": "conjugue", "form_3p": "conjuguen"}, "Imperativo Negativo Presente": {"form_1s": null, "form_2s": "no conjugues", "form_3s": "no conjugu\u00e9is", "form_1p": null, "form_2p": "no conjugue", "form_3p": "no conjuguen"}}, "conocer": {"Gerund": "conociendo", "Past Participle": "conocido", "Indicativo Presente": {"form_1s": "conozco", "form_2s": "conoces", "form_3s": "conoce", "form_1p": "conocemos", "form_2p": "conoc\u00e9is", "form_3p": "conocen"}, "Indicativo Futuro": {"form_1s": "conocer\u00e9", "form_2s": "conocer\u00e1s", "form_3s": "conocer\u00e1", "form_1p": "conoceremos", "form_2p": "conocer\u00e9is", "form_3p": "conocer\u00e1n"}, "Indicativo Imperfecto": {"form_1s": "conoc\u00eda", "form_2s": "conoc\u00edas", "form_3s": "conoc\u00eda", "form_1p": "conoc\u00edamos", "form_2p": "conoc\u00edais", "form_3p": "conoc\u00edan"}, "Indicativo Pret\u00e9rito": {"form_1s": "conoc\u00ed", "form_2s": "conociste", "form_3s": "conoci\u00f3", "form_1p": "conocimos", "form_2p": "conocisteis", "form_3p": "conocieron"}, "Indicativo Condicional": {"form_1s": "conocer\u00eda", "form_2s": "conocer\u00edas", "form_3s": "conocer\u00eda", "form_1p": "conocer\u00edamos", "form_2p": "conocer\u00edais", "form_3p": "conocer\u00edan"}, "Indicativo Presente perfecto": {"form_1s": "he conocido", "form_2s": "has conocido", "form_3s": "ha conocido", "form_1p": "hemos conocido", "form_2p": "hab\u00e9is conocido", "form_3p": "han conocido"}, "Indicativo Futuro perfecto": {"form_1s": "habr\u00e9 conocido", "form_2s": "habr\u00e1s conocido", "form_3s": "habr\u00e1 conocido", "form_1p": "habremos conocido", "form_2p": "habr\u00e9is conocido", "form_3p": "habr\u00e1n conocido"}, "Indicativo Pluscuamperfecto": {"form_1s": "hab\u00eda conocido", "form_2s": "hab\u00edas conocido", "form_3s": "hab\u00eda conocido", "form_1p": "hab\u00edamos conocido", "form_2p": "hab\u00edais conocido", "form_3p": "hab\u00edan conocido"}, "Indicativo Pret\u00e9rito anterior": {"form_1s": "hube conocido", "form_2s": "hubiste conocido", "form_3s": "hubo conocido", "form_1p": "hubimos conocido", "form_2p": "hubisteis conocido", "form_3p": "hubieron conocido"}, "Indicativo Condicional perfecto": {"form_1s": "habr\u00eda conocido", "form_2s": "habr\u00edas conocido", "form_3s": "habr\u00eda conocido", "form_1p": "habr\u00edamos conocido", "form_2p": "habr\u00edais conocido", "form_3p": "habr\u00edan conocido"}, "Subjuntivo Presente": {"form_1s": "conozca", "form_2s": "conozcas", "form_3s": "conozca", "form_1p": "conozcamos", "form_2p": "conozc\u00e1is", "form_3p": "conozcan"}, "Subjuntivo Imperfecto": {"form_1s": "conociera", "form_2s": "conocieras", "form_3s": "conociera", "form_1p": "conoci\u00e9ramos", "form_2p": "conocierais", "form_3p": "conocieran"}, "Subjuntivo Futuro": {"form_1s": "conociere", "form_2s": "conocieres", "form_3s": "conociere", "form_1p": "conoci\u00e9remos", "form_2p": "conociereis", "form_3p": "conocieren"}, "Subjuntivo Presente perfecto": {"form_1s": "haya conocido", "form_2s": "hayas conocido", "form_3s": "haya conocido", "form_1p": "hayamos conocido", "form_2p": "hay\u00e1is conocido", "form_3p": "hayan conocido"}, "Subjuntivo Futuro perfecto": {"form_1s": "hubiere conocido", "form_2s": "hubieres conocido", "form_3s": "hubiere conocido", "form_1p": "hubi\u00e9remos conocido", "form_2p": "hubiereis conocido", "form_3p": "hubieren conocido"}, "Subjuntivo Pluscuamperfecto": {"form_1s": "hubiera conocido", "form_2s": "hubieras conocido", "form_3s": "hubiera conocido", "form_1p": "hubi\u00e9ramos conocido", "form_2p": "hubierais conocido", "form_3p": "hubieran conocido"}, "Imperativo Afirmativo Presente": {"form_1s": null, "form_2s": "conoce", "form_3s": "conoced", "form_1p": null, "form_2p": "conozca", "form_3p": "conozcan"}, "Imperativo Negativo Presente": {"form_1s": null, "form_2s": "no conozcas", "form_3s": "no conozc\u00e1is", "form_1p": null, "form_2p": "no conozca", "form_3p": "no conozcan"}}, "conseguir": {"Gerund": "consiguiendo", "Past Participle": "conseguido", "Indicativo Presente": {"form_1s": "consigo", "form_2s": "consigues", "form_3s": "consigue", "form_1p": "conseguimos", "form_2p": "consegu\u00eds", "form_3p": "consiguen"}, "Indicativo Futuro": {"form_1s": "conseguir\u00e9", "form_2s": "conseguir\u00e1s", "form_3s": "conseguir\u00e1", "form_1p": "conseguiremos", "form_2p": "conseguir\u00e9is", "form_3p": "conseguir\u00e1n"}, "Indicativo Imperfecto": {"form_1s": "consegu\u00eda", "form_2s": "consegu\u00edas", "form_3s": "consegu\u00eda", "form_1p": "consegu\u00edamos", "form_2p": "consegu\u00edais", "form_3p": "consegu\u00edan"}, "Indicativo Pret\u00e9rito": {"form_1s": "consegu\u00ed", "form_2s": "conseguiste", "form_3s": "consigui\u00f3", "form_1p": "conseguimos", "form_2p": "conseguisteis", "form_3p": "consiguieron"}, "Indicativo Condicional": {"form_1s": "conseguir\u00eda", "form_2s": "conseguir\u00edas", "form_3s": "conseguir\u00eda", "form_1p": "conseguir\u00edamos", "form_2p": "conseguir\u00edais", "form_3p": "conseguir\u00edan"}, "Indicativo Presente perfecto": {"form_1s": "he conseguido", "form_2s": "has conseguido", "form_3s": "ha conseguido", "form_1p": "hemos conseguido", "form_2p": "hab\u00e9is conseguido", "form_3p": "han conseguido"}, "Indicativo Futuro perfecto": {"form_1s": "habr\u00e9 conseguido", "form_2s": "habr\u00e1s conseguido", "form_3s": "habr\u00e1 conseguido", "form_1p": "habremos conseguido", "form_2p": "habr\u00e9is conseguido", "form_3p": "habr\u00e1n conseguido"}, "Indicativo Pluscuamperfecto": {"form_1s": "hab\u00eda conseguido", "form_2s": "hab\u00edas conseguido", "form_3s": "hab\u00eda conseguido", "form_1p": "hab\u00edamos conseguido", "form_2p": "hab\u00edais conseguido", "form_3p": "hab\u00edan conseguido"}, "Indicativo Pret\u00e9rito anterior": {"form_1s": "hube conseguido", "form_2s": "hubiste conseguido", "form_3s": "hubo conseguido", "form_1p": "hubimos conseguido", "form_2p": "hubisteis conseguido", "form_3p": "hubieron conseguido"}, "Indicativo Condicional perfecto": {"form_1s": "habr\u00eda conseguido", "form_2s": "habr\u00edas conseguido", "form_3s": "habr\u00eda conseguido", "form_1p": "habr\u00edamos conseguido", "form_2p": "habr\u00edais conseguido", "form_3p": "habr\u00edan conseguido"}, "Subjuntivo Presente": {"form_1s": "consiga", "form_2s": "consigas", "form_3s": "consiga", "form_1p": "consigamos", "form_2p": "consig\u00e1is", "form_3p": "consigan"}, "Subjuntivo Imperfecto": {"form_1s": "consiguiera", "form_2s": "consiguieras", "form_3s": "consiguiera", "form_1p": "consigui\u00e9ramos", "form_2p": "consiguierais", "form_3p": "consiguieran"}, "Subjuntivo Futuro": {"form_1s": "consiguiere", "form_2s": "consiguieres", "form_3s": "consiguiere", "form_1p": "consigui\u00e9remos", "form_2p": "consiguiereis", "form_3p": "consiguieren"}, "Subjuntivo Presente perfecto": {"form_1s": "haya conseguido", "form_2s": "hayas conseguido", "form_3s": "haya conseguido", "form_1p": "hayamos conseguido", "form_2p": "hay\u00e1is conseguido", "form_3p": "hayan conseguido"}, "Subjuntivo Futuro perfecto": {"form_1s": "hubiere conseguido", "form_2s": "hubieres conseguido", "form_3s": "hubiere conseguido", "form_1p": "hubi\u00e9remos conseguido", "form_2p": "hubiereis conseguido", "form_3p": "hubieren conseguido"}, "Subjuntivo Pluscuamperfecto": {"form_1s": "hubiera conseguido", "form_2s": "hubieras conseguido", "form_3s": "hubiera conseguido", "form_1p": "hubi\u00e9ramos conseguido", "form_2p": "hubierais conseguido", "form_3p": "hubieran conseguido"}, "Imperativo Afirmativo Presente": {"form_1s": null, "form_2s": "consigue", "form_3s": "conseguid", "form_1p": null, "form_2p": "consiga", "form_3p": "consigan"}, "Imperativo Negativo Presente": {"form_1s": null, "form_2s": "no consigas", "form_3s": "no consig\u00e1is", "form_1p": null, "form_2p": "no consiga", "form_3p": "no consigan"}}, "consentir": {"Gerund": "consintiendo", "Past Participle": "consentido", "Indicativo Presente": {"form_1s": "consiento", "form_2s": "consientes", "form_3s": "consiente", "form_1p": "consentimos", "form_2p": "consent\u00eds", "form_3p": "consienten"}, "Indicativo Futuro": {"form_1s": "consentir\u00e9", "form_2s": "consentir\u00e1s", "form_3s": "consentir\u00e1", "form_1p": "consentiremos", "form_2p": "consentir\u00e9is", "form_3p": "consentir\u00e1n"}, "Indicativo Imperfecto": {"form_1s": "consent\u00eda", "form_2s": "consent\u00edas", "form_3s": "consent\u00eda", "form_1p": "consent\u00edamos", "form_2p": "consent\u00edais", "form_3p": "consent\u00edan"}, "Indicativo Pret\u00e9rito": {"form_1s": "consent\u00ed", "form_2s": "consentiste", "form_3s": "consinti\u00f3", "form_1p": "consentimos", "form_2p": "consentisteis", "form_3p": "consintieron"}, "Indicativo Condicional": {"form_1s": "consentir\u00eda", "form_2s": "consentir\u00edas", "form_3s": "consentir\u00eda", "form_1p": "consentir\u00edamos", "form_2p": "consentir\u00edais", "form_3p": "consentir\u00edan"}, "Indicativo Presente perfecto": {"form_1s": "he consentido", "form_2s": "has consentido", "form_3s": "ha consentido", "form_1p": "hemos consentido", "form_2p": "hab\u00e9is consentido", "form_3p": "han consentido"}, "Indicativo Futuro perfecto": {"form_1s": "habr\u00e9 consentido", "form_2s": "habr\u00e1s consentido", "form_3s": "habr\u00e1 consentido", "form_1p": "habremos consentido", "form_2p": "habr\u00e9is consentido", "form_3p": "habr\u00e1n consentido"}, "Indicativo Pluscuamperfecto": {"form_1s": "hab\u00eda consentido", "form_2s": "hab\u00edas consentido", "form_3s": "hab\u00eda consentido", "form_1p": "hab\u00edamos consentido", "form_2p": "hab\u00edais consentido", "form_3p": "hab\u00edan consentido"}, "Indicativo Pret\u00e9rito anterior": {"form_1s": "hube consentido", "form_2s": "hubiste consentido", "form_3s": "hubo consentido", "form_1p": "hubimos consentido", "form_2p": "hubisteis consentido", "form_3p": "hubieron consentido"}, "Indicativo Condicional perfecto": {"form_1s": "habr\u00eda consentido", "form_2s": "habr\u00edas consentido", "form_3s": "habr\u00eda consentido", "form_1p": "habr\u00edamos consentido", "form_2p": "habr\u00edais consentido", "form_3p": "habr\u00edan consentido"}, "Subjuntivo Presente": {"form_1s": "consienta", "form_2s": "consientas", "form_3s": "consienta", "form_1p": "consintamos", "form_2p": "consint\u00e1is", "form_3p": "consientan"}, "Subjuntivo Imperfecto": {"form_1s": "consintiera", "form_2s": "consintieras", "form_3s": "consintiera", "form_1p": "consinti\u00e9ramos", "form_2p": "consintierais", "form_3p": "consintieran"}, "Subjuntivo Futuro": {"form_1s": "consintiere", "form_2s": "consintieres", "form_3s": "consintiere", "form_1p": "consinti\u00e9remos", "form_2p": "consintiereis", "form_3p": "consintieren"}, "Subjuntivo Presente perfecto": {"form_1s": "haya consentido", "form_2s": "hayas consentido", "form_3s": "haya consentido", "form_1p": "hayamos consentido", "form_2p": "hay\u00e1is consentido", "form_3p": "hayan consentido"}, "Subjuntivo Futuro perfecto": {"form_1s": "hubiere consentido", "form_2s": "hubieres consentido", "form_3s": "hubiere consentido", "form_1p": "hubi\u00e9remos consentido", "form_2p": "hubiereis consentido", "form_3p": "hubieren consentido"}, "Subjuntivo Pluscuamperfecto": {"form_1s": "hubiera consentido", "form_2s": "hubieras consentido", "form_3s": "hubiera consentido", "form_1p": "hubi\u00e9ramos consentido", "form_2p": "hubierais consentido", "form_3p": "hubieran consentido"}, "Imperativo Afirmativo Presente": {"form_1s": null, "form_2s": "consiente", "form_3s": "consentid", "form_1p": null, "form_2p": "consienta", "form_3p": "consientan"}, "Imperativo Negativo Presente": {"form_1s": null, "form_2s": "no consientas", "form_3s": "no consint\u00e1is", "form_1p": null, "form_2p": "no consienta", "form_3p": "no consientan"}}, "conservar": {"Gerund": "conservando", "Past Participle": "conservado", "Indicativo Presente": {"form_1s": "conservo", "form_2s": "conservas", "form_3s": "conserva", "form_1p": "conservamos", "form_2p": "conserv\u00e1is", "form_3p": "conservan"}, "Indicativo Futuro": {"form_1s": "conservar\u00e9", "form_2s": "conservar\u00e1s", "form_3s": "conservar\u00e1", "form_1p": "conservaremos", "form_2p": "conservar\u00e9is", "form_3p": "conservar\u00e1n"}, "Indicativo Imperfecto": {"form_1s": "conservaba", "form_2s": "conservabas", "form_3s": "conservaba", "form_1p": "conserv\u00e1bamos", "form_2p": "conservabais", "form_3p": "conservaban"}, "Indicativo Pret\u00e9rito": {"form_1s": "conserv\u00e9", "form_2s": "conservaste", "form_3s": "conserv\u00f3", "form_1p": "conservamos", "form_2p": "conservasteis", "form_3p": "conservaron"}, "Indicativo Condicional": {"form_1s": "conservar\u00eda", "form_2s": "conservar\u00edas", "form_3s": "conservar\u00eda", "form_1p": "conservar\u00edamos", "form_2p": "conservar\u00edais", "form_3p": "conservar\u00edan"}, "Indicativo Presente perfecto": {"form_1s": "he conservado", "form_2s": "has conservado", "form_3s": "ha conservado", "form_1p": "hemos conservado", "form_2p": "hab\u00e9is conservado", "form_3p": "han conservado"}, "Indicativo Futuro perfecto": {"form_1s": "habr\u00e9 conservado", "form_2s": "habr\u00e1s conservado", "form_3s": "habr\u00e1 conservado", "form_1p": "habremos conservado", "form_2p": "habr\u00e9is conservado", "form_3p": "habr\u00e1n conservado"}, "Indicativo Pluscuamperfecto": {"form_1s": "hab\u00eda conservado", "form_2s": "hab\u00edas conservado", "form_3s": "hab\u00eda conservado", "form_1p": "hab\u00edamos conservado", "form_2p": "hab\u00edais conservado", "form_3p": "hab\u00edan conservado"}, "Indicativo Pret\u00e9rito anterior": {"form_1s": "hube conservado", "form_2s": "hubiste conservado", "form_3s": "hubo conservado", "form_1p": "hubimos conservado", "form_2p": "hubisteis conservado", "form_3p": "hubieron conservado"}, "Indicativo Condicional perfecto": {"form_1s": "habr\u00eda conservado", "form_2s": "habr\u00edas conservado", "form_3s": "habr\u00eda conservado", "form_1p": "habr\u00edamos conservado", "form_2p": "habr\u00edais conservado", "form_3p": "habr\u00edan conservado"}, "Subjuntivo Presente": {"form_1s": "conserve", "form_2s": "conserves", "form_3s": "conserve", "form_1p": "conservemos", "form_2p": "conserv\u00e9is", "form_3p": "conserven"}, "Subjuntivo Imperfecto": {"form_1s": "conservara", "form_2s": "conservaras", "form_3s": "conservara", "form_1p": "conserv\u00e1ramos", "form_2p": "conservarais", "form_3p": "conservaran"}, "Subjuntivo Futuro": {"form_1s": "conservare", "form_2s": "conservares", "form_3s": "conservare", "form_1p": "conserv\u00e1remos", "form_2p": "conservareis", "form_3p": "conservaren"}, "Subjuntivo Presente perfecto": {"form_1s": "haya conservado", "form_2s": "hayas conservado", "form_3s": "haya conservado", "form_1p": "hayamos conservado", "form_2p": "hay\u00e1is conservado", "form_3p": "hayan conservado"}, "Subjuntivo Futuro perfecto": {"form_1s": "hubiere conservado", "form_2s": "hubieres conservado", "form_3s": "hubiere conservado", "form_1p": "hubi\u00e9remos conservado", "form_2p": "hubiereis conservado", "form_3p": "hubieren conservado"}, "Subjuntivo Pluscuamperfecto": {"form_1s": "hubiera conservado", "form_2s": "hubieras conservado", "form_3s": "hubiera conservado", "form_1p": "hubi\u00e9ramos conservado", "form_2p": "hubierais conservado", "form_3p": "hubieran conservado"}, "Imperativo Afirmativo Presente": {"form_1s": null, "form_2s": "conserva", "form_3s": "conservad", "form_1p": null, "form_2p": "conserve", "form_3p": "conserven"}, "Imperativo Negativo Presente": {"form_1s": null, "form_2s": "no conserves", "form_3s": "no conserv\u00e9is", "form_1p": null, "form_2p": "no conserve", "form_3p": "no conserven"}}, "consistir": {"Gerund": "consistiendo", "Past Participle": "consistido", "Indicativo Presente": {"form_1s": "consisto", "form_2s": "consistes", "form_3s": "consiste", "form_1p": "consistimos", "form_2p": "consist\u00eds", "form_3p": "consisten"}, "Indicativo Futuro": {"form_1s": "consistir\u00e9", "form_2s": "consistir\u00e1s", "form_3s": "consistir\u00e1", "form_1p": "consistiremos", "form_2p": "consistir\u00e9is", "form_3p": "consistir\u00e1n"}, "Indicativo Imperfecto": {"form_1s": "consist\u00eda", "form_2s": "consist\u00edas", "form_3s": "consist\u00eda", "form_1p": "consist\u00edamos", "form_2p": "consist\u00edais", "form_3p": "consist\u00edan"}, "Indicativo Pret\u00e9rito": {"form_1s": "consist\u00ed", "form_2s": "consististe", "form_3s": "consisti\u00f3", "form_1p": "consistimos", "form_2p": "consististeis", "form_3p": "consistieron"}, "Indicativo Condicional": {"form_1s": "consistir\u00eda", "form_2s": "consistir\u00edas", "form_3s": "consistir\u00eda", "form_1p": "consistir\u00edamos", "form_2p": "consistir\u00edais", "form_3p": "consistir\u00edan"}, "Indicativo Presente perfecto": {"form_1s": "he consistido", "form_2s": "has consistido", "form_3s": "ha consistido", "form_1p": "hemos consistido", "form_2p": "hab\u00e9is consistido", "form_3p": "han consistido"}, "Indicativo Futuro perfecto": {"form_1s": "habr\u00e9 consistido", "form_2s": "habr\u00e1s consistido", "form_3s": "habr\u00e1 consistido", "form_1p": "habremos consistido", "form_2p": "habr\u00e9is consistido", "form_3p": "habr\u00e1n consistido"}, "Indicativo Pluscuamperfecto": {"form_1s": "hab\u00eda consistido", "form_2s": "hab\u00edas consistido", "form_3s": "hab\u00eda consistido", "form_1p": "hab\u00edamos consistido", "form_2p": "hab\u00edais consistido", "form_3p": "hab\u00edan consistido"}, "Indicativo Pret\u00e9rito anterior": {"form_1s": "hube consistido", "form_2s": "hubiste consistido", "form_3s": "hubo consistido", "form_1p": "hubimos consistido", "form_2p": "hubisteis consistido", "form_3p": "hubieron consistido"}, "Indicativo Condicional perfecto": {"form_1s": "habr\u00eda consistido", "form_2s": "habr\u00edas consistido", "form_3s": "habr\u00eda consistido", "form_1p": "habr\u00edamos consistido", "form_2p": "habr\u00edais consistido", "form_3p": "habr\u00edan consistido"}, "Subjuntivo Presente": {"form_1s": "consista", "form_2s": "consistas", "form_3s": "consista", "form_1p": "consistamos", "form_2p": "consist\u00e1is", "form_3p": "consistan"}, "Subjuntivo Imperfecto": {"form_1s": "consistiera", "form_2s": "consistieras", "form_3s": "consistiera", "form_1p": "consisti\u00e9ramos", "form_2p": "consistierais", "form_3p": "consistieran"}, "Subjuntivo Futuro": {"form_1s": "consistiere", "form_2s": "consistieres", "form_3s": "consistiere", "form_1p": "consisti\u00e9remos", "form_2p": "consistiereis", "form_3p": "consistieren"}, "Subjuntivo Presente perfecto": {"form_1s": "haya consistido", "form_2s": "hayas consistido", "form_3s": "haya consistido", "form_1p": "hayamos consistido", "form_2p": "hay\u00e1is consistido", "form_3p": "hayan consistido"}, "Subjuntivo Futuro perfecto": {"form_1s": "hubiere consistido", "form_2s": "hubieres consistido", "form_3s": "hubiere consistido", "form_1p": "hubi\u00e9remos consistido", "form_2p": "hubiereis consistido", "form_3p": "hubieren consistido"}, "Subjuntivo Pluscuamperfecto": {"form_1s": "hubiera consistido", "form_2s": "hubieras consistido", "form_3s": "hubiera consistido", "form_1p": "hubi\u00e9ramos consistido", "form_2p": "hubierais consistido", "form_3p": "hubieran consistido"}, "Imperativo Afirmativo Presente": {"form_1s": null, "form_2s": "consiste", "form_3s": "consistid", "form_1p": null, "form_2p": "consista", "form_3p": "consistan"}, "Imperativo Negativo Presente": {"form_1s": null, "form_2s": "no consistas", "form_3s": "no consist\u00e1is", "form_1p": null, "form_2p": "no consista", "form_3p": "no consistan"}}, "constituir": {"Gerund": "constituyendo", "Past Participle": "constituido", "Indicativo Presente": {"form_1s": "constituyo", "form_2s": "constituyes", "form_3s": "constituye", "form_1p": "constituimos", "form_2p": "constitu\u00eds", "form_3p": "constituyen"}, "Indicativo Futuro": {"form_1s": "constituir\u00e9", "form_2s": "constituir\u00e1s", "form_3s": "constituir\u00e1", "form_1p": "constituiremos", "form_2p": "constituir\u00e9is", "form_3p": "constituir\u00e1n"}, "Indicativo Imperfecto": {"form_1s": "constitu\u00eda", "form_2s": "constitu\u00edas", "form_3s": "constitu\u00eda", "form_1p": "constitu\u00edamos", "form_2p": "constitu\u00edais", "form_3p": "constitu\u00edan"}, "Indicativo Pret\u00e9rito": {"form_1s": "constitu\u00ed", "form_2s": "constituiste", "form_3s": "constituy\u00f3", "form_1p": "constituimos", "form_2p": "constituisteis", "form_3p": "constituyeron"}, "Indicativo Condicional": {"form_1s": "constituir\u00eda", "form_2s": "constituir\u00edas", "form_3s": "constituir\u00eda", "form_1p": "constituir\u00edamos", "form_2p": "constituir\u00edais", "form_3p": "constituir\u00edan"}, "Indicativo Presente perfecto": {"form_1s": "he constituido", "form_2s": "has constituido", "form_3s": "ha constituido", "form_1p": "hemos constituido", "form_2p": "hab\u00e9is constituido", "form_3p": "han constituido"}, "Indicativo Futuro perfecto": {"form_1s": "habr\u00e9 constituido", "form_2s": "habr\u00e1s constituido", "form_3s": "habr\u00e1 constituido", "form_1p": "habremos constituido", "form_2p": "habr\u00e9is constituido", "form_3p": "habr\u00e1n constituido"}, "Indicativo Pluscuamperfecto": {"form_1s": "hab\u00eda constituido", "form_2s": "hab\u00edas constituido", "form_3s": "hab\u00eda constituido", "form_1p": "hab\u00edamos constituido", "form_2p": "hab\u00edais constituido", "form_3p": "hab\u00edan constituido"}, "Indicativo Pret\u00e9rito anterior": {"form_1s": "hube constituido", "form_2s": "hubiste constituido", "form_3s": "hubo constituido", "form_1p": "hubimos constituido", "form_2p": "hubisteis constituido", "form_3p": "hubieron constituido"}, "Indicativo Condicional perfecto": {"form_1s": "habr\u00eda constituido", "form_2s": "habr\u00edas constituido", "form_3s": "habr\u00eda constituido", "form_1p": "habr\u00edamos constituido", "form_2p": "habr\u00edais constituido", "form_3p": "habr\u00edan constituido"}, "Subjuntivo Presente": {"form_1s": "constituya", "form_2s": "constituyas", "form_3s": "constituya", "form_1p": "constituyamos", "form_2p": "constituy\u00e1is", "form_3p": "constituyan"}, "Subjuntivo Imperfecto": {"form_1s": "constituyera", "form_2s": "constituyeras", "form_3s": "constituyera", "form_1p": "constituy\u00e9ramos", "form_2p": "constituyerais", "form_3p": "constituyeran"}, "Subjuntivo Futuro": {"form_1s": "constituyere", "form_2s": "constituyeres", "form_3s": "constituyere", "form_1p": "constituy\u00e9remos", "form_2p": "constituyereis", "form_3p": "constituyeren"}, "Subjuntivo Presente perfecto": {"form_1s": "haya constituido", "form_2s": "hayas constituido", "form_3s": "haya constituido", "form_1p": "hayamos constituido", "form_2p": "hay\u00e1is constituido", "form_3p": "hayan constituido"}, "Subjuntivo Futuro perfecto": {"form_1s": "hubiere constituido", "form_2s": "hubieres constituido", "form_3s": "hubiere constituido", "form_1p": "hubi\u00e9remos constituido", "form_2p": "hubiereis constituido", "form_3p": "hubieren constituido"}, "Subjuntivo Pluscuamperfecto": {"form_1s": "hubiera constituido", "form_2s": "hubieras constituido", "form_3s": "hubiera constituido", "form_1p": "hubi\u00e9ramos constituido", "form_2p": "hubierais constituido", "form_3p": "hubieran constituido"}, "Imperativo Afirmativo Presente": {"form_1s": null, "form_2s": "constituye", "form_3s": "constituid", "form_1p": null, "form_2p": "constituya", "form_3p": "constituyan"}, "Imperativo Negativo Presente": {"form_1s": null, "form_2s": "no constituyas", "form_3s": "no constituy\u00e1is", "form_1p": null, "form_2p": "no constituya", "form_3p": "no constituyan"}}, "construir": {"Gerund": "construyendo", "Past Participle": "construido", "Indicativo Presente": {"form_1s": "construyo", "form_2s": "construyes", "form_3s": "construye", "form_1p": "construimos", "form_2p": "constru\u00eds", "form_3p": "construyen"}, "Indicativo Futuro": {"form_1s": "construir\u00e9", "form_2s": "construir\u00e1s", "form_3s": "construir\u00e1", "form_1p": "construiremos", "form_2p": "construir\u00e9is", "form_3p": "construir\u00e1n"}, "Indicativo Imperfecto": {"form_1s": "constru\u00eda", "form_2s": "constru\u00edas", "form_3s": "constru\u00eda", "form_1p": "constru\u00edamos", "form_2p": "constru\u00edais", "form_3p": "constru\u00edan"}, "Indicativo Pret\u00e9rito": {"form_1s": "constru\u00ed", "form_2s": "construiste", "form_3s": "construy\u00f3", "form_1p": "construimos", "form_2p": "construisteis", "form_3p": "construyeron"}, "Indicativo Condicional": {"form_1s": "construir\u00eda", "form_2s": "construir\u00edas", "form_3s": "construir\u00eda", "form_1p": "construir\u00edamos", "form_2p": "construir\u00edais", "form_3p": "construir\u00edan"}, "Indicativo Presente perfecto": {"form_1s": "he construido", "form_2s": "has construido", "form_3s": "ha construido", "form_1p": "hemos construido", "form_2p": "hab\u00e9is construido", "form_3p": "han construido"}, "Indicativo Futuro perfecto": {"form_1s": "habr\u00e9 construido", "form_2s": "habr\u00e1s construido", "form_3s": "habr\u00e1 construido", "form_1p": "habremos construido", "form_2p": "habr\u00e9is construido", "form_3p": "habr\u00e1n construido"}, "Indicativo Pluscuamperfecto": {"form_1s": "hab\u00eda construido", "form_2s": "hab\u00edas construido", "form_3s": "hab\u00eda construido", "form_1p": "hab\u00edamos construido", "form_2p": "hab\u00edais construido", "form_3p": "hab\u00edan construido"}, "Indicativo Pret\u00e9rito anterior": {"form_1s": "hube construido", "form_2s": "hubiste construido", "form_3s": "hubo construido", "form_1p": "hubimos construido", "form_2p": "hubisteis construido", "form_3p": "hubieron construido"}, "Indicativo Condicional perfecto": {"form_1s": "habr\u00eda construido", "form_2s": "habr\u00edas construido", "form_3s": "habr\u00eda construido", "form_1p": "habr\u00edamos construido", "form_2p": "habr\u00edais construido", "form_3p": "habr\u00edan construido"}, "Subjuntivo Presente": {"form_1s": "construya", "form_2s": "construyas", "form_3s": "construya", "form_1p": "construyamos", "form_2p": "construy\u00e1is", "form_3p": "construyan"}, "Subjuntivo Imperfecto": {"form_1s": "construyera", "form_2s": "construyeras", "form_3s": "construyera", "form_1p": "construy\u00e9ramos", "form_2p": "construyerais", "form_3p": "construyeran"}, "Subjuntivo Futuro": {"form_1s": "construyere", "form_2s": "construyeres", "form_3s": "construyere", "form_1p": "construy\u00e9remos", "form_2p": "construyereis", "form_3p": "construyeren"}, "Subjuntivo Presente perfecto": {"form_1s": "haya construido", "form_2s": "hayas construido", "form_3s": "haya construido", "form_1p": "hayamos construido", "form_2p": "hay\u00e1is construido", "form_3p": "hayan construido"}, "Subjuntivo Futuro perfecto": {"form_1s": "hubiere construido", "form_2s": "hubieres construido", "form_3s": "hubiere construido", "form_1p": "hubi\u00e9remos construido", "form_2p": "hubiereis construido", "form_3p": "hubieren construido"}, "Subjuntivo Pluscuamperfecto": {"form_1s": "hubiera construido", "form_2s": "hubieras construido", "form_3s": "hubiera construido", "form_1p": "hubi\u00e9ramos construido", "form_2p": "hubierais construido", "form_3p": "hubieran construido"}, "Imperativo Afirmativo Presente": {"form_1s": null, "form_2s": "construye", "form_3s": "construid", "form_1p": null, "form_2p": "construya", "form_3p": "construyan"}, "Imperativo Negativo Presente": {"form_1s": null, "form_2s": "no construyas", "form_3s": "no construy\u00e1is", "form_1p": null, "form_2p": "no construya", "form_3p": "no construyan"}}, "consumir": {"Gerund": "consumiendo", "Past Participle": "consumido", "Indicativo Presente": {"form_1s": "consumo", "form_2s": "consumes", "form_3s": "consume", "form_1p": "consumimos", "form_2p": "consum\u00eds", "form_3p": "consumen"}, "Indicativo Futuro": {"form_1s": "consumir\u00e9", "form_2s": "consumir\u00e1s", "form_3s": "consumir\u00e1", "form_1p": "consumiremos", "form_2p": "consumir\u00e9is", "form_3p": "consumir\u00e1n"}, "Indicativo Imperfecto": {"form_1s": "consum\u00eda", "form_2s": "consum\u00edas", "form_3s": "consum\u00eda", "form_1p": "consum\u00edamos", "form_2p": "consum\u00edais", "form_3p": "consum\u00edan"}, "Indicativo Pret\u00e9rito": {"form_1s": "consum\u00ed", "form_2s": "consumiste", "form_3s": "consumi\u00f3", "form_1p": "consumimos", "form_2p": "consumisteis", "form_3p": "consumieron"}, "Indicativo Condicional": {"form_1s": "consumir\u00eda", "form_2s": "consumir\u00edas", "form_3s": "consumir\u00eda", "form_1p": "consumir\u00edamos", "form_2p": "consumir\u00edais", "form_3p": "consumir\u00edan"}, "Indicativo Presente perfecto": {"form_1s": "he consumido", "form_2s": "has consumido", "form_3s": "ha consumido", "form_1p": "hemos consumido", "form_2p": "hab\u00e9is consumido", "form_3p": "han consumido"}, "Indicativo Futuro perfecto": {"form_1s": "habr\u00e9 consumido", "form_2s": "habr\u00e1s consumido", "form_3s": "habr\u00e1 consumido", "form_1p": "habremos consumido", "form_2p": "habr\u00e9is consumido", "form_3p": "habr\u00e1n consumido"}, "Indicativo Pluscuamperfecto": {"form_1s": "hab\u00eda consumido", "form_2s": "hab\u00edas consumido", "form_3s": "hab\u00eda consumido", "form_1p": "hab\u00edamos consumido", "form_2p": "hab\u00edais consumido", "form_3p": "hab\u00edan consumido"}, "Indicativo Pret\u00e9rito anterior": {"form_1s": "hube consumido", "form_2s": "hubiste consumido", "form_3s": "hubo consumido", "form_1p": "hubimos consumido", "form_2p": "hubisteis consumido", "form_3p": "hubieron consumido"}, "Indicativo Condicional perfecto": {"form_1s": "habr\u00eda consumido", "form_2s": "habr\u00edas consumido", "form_3s": "habr\u00eda consumido", "form_1p": "habr\u00edamos consumido", "form_2p": "habr\u00edais consumido", "form_3p": "habr\u00edan consumido"}, "Subjuntivo Presente": {"form_1s": "consuma", "form_2s": "consumas", "form_3s": "consuma", "form_1p": "consumamos", "form_2p": "consum\u00e1is", "form_3p": "consuman"}, "Subjuntivo Imperfecto": {"form_1s": "consumiera", "form_2s": "consumieras", "form_3s": "consumiera", "form_1p": "consumi\u00e9ramos", "form_2p": "consumierais", "form_3p": "consumieran"}, "Subjuntivo Futuro": {"form_1s": "consumiere", "form_2s": "consumieres", "form_3s": "consumiere", "form_1p": "consumi\u00e9remos", "form_2p": "consumiereis", "form_3p": "consumieren"}, "Subjuntivo Presente perfecto": {"form_1s": "haya consumido", "form_2s": "hayas consumido", "form_3s": "haya consumido", "form_1p": "hayamos consumido", "form_2p": "hay\u00e1is consumido", "form_3p": "hayan consumido"}, "Subjuntivo Futuro perfecto": {"form_1s": "hubiere consumido", "form_2s": "hubieres consumido", "form_3s": "hubiere consumido", "form_1p": "hubi\u00e9remos consumido", "form_2p": "hubiereis consumido", "form_3p": "hubieren consumido"}, "Subjuntivo Pluscuamperfecto": {"form_1s": "hubiera consumido", "form_2s": "hubieras consumido", "form_3s": "hubiera consumido", "form_1p": "hubi\u00e9ramos consumido", "form_2p": "hubierais consumido", "form_3p": "hubieran consumido"}, "Imperativo Afirmativo Presente": {"form_1s": null, "form_2s": "consume", "form_3s": "consumid", "form_1p": null, "form_2p": "consuma", "form_3p": "consuman"}, "Imperativo Negativo Presente": {"form_1s": null, "form_2s": "no consumas", "form_3s": "no consum\u00e1is", "form_1p": null, "form_2p": "no consuma", "form_3p": "no consuman"}}, "contaminar": {"Gerund": "contaminando", "Past Participle": "contaminado", "Indicativo Presente": {"form_1s": "contamino", "form_2s": "contaminas", "form_3s": "contamina", "form_1p": "contaminamos", "form_2p": "contamin\u00e1is", "form_3p": "contaminan"}, "Indicativo Futuro": {"form_1s": "contaminar\u00e9", "form_2s": "contaminar\u00e1s", "form_3s": "contaminar\u00e1", "form_1p": "contaminaremos", "form_2p": "contaminar\u00e9is", "form_3p": "contaminar\u00e1n"}, "Indicativo Imperfecto": {"form_1s": "contaminaba", "form_2s": "contaminabas", "form_3s": "contaminaba", "form_1p": "contamin\u00e1bamos", "form_2p": "contaminabais", "form_3p": "contaminaban"}, "Indicativo Pret\u00e9rito": {"form_1s": "contamin\u00e9", "form_2s": "contaminaste", "form_3s": "contamin\u00f3", "form_1p": "contaminamos", "form_2p": "contaminasteis", "form_3p": "contaminaron"}, "Indicativo Condicional": {"form_1s": "contaminar\u00eda", "form_2s": "contaminar\u00edas", "form_3s": "contaminar\u00eda", "form_1p": "contaminar\u00edamos", "form_2p": "contaminar\u00edais", "form_3p": "contaminar\u00edan"}, "Indicativo Presente perfecto": {"form_1s": "he contaminado", "form_2s": "has contaminado", "form_3s": "ha contaminado", "form_1p": "hemos contaminado", "form_2p": "hab\u00e9is contaminado", "form_3p": "han contaminado"}, "Indicativo Futuro perfecto": {"form_1s": "habr\u00e9 contaminado", "form_2s": "habr\u00e1s contaminado", "form_3s": "habr\u00e1 contaminado", "form_1p": "habremos contaminado", "form_2p": "habr\u00e9is contaminado", "form_3p": "habr\u00e1n contaminado"}, "Indicativo Pluscuamperfecto": {"form_1s": "hab\u00eda contaminado", "form_2s": "hab\u00edas contaminado", "form_3s": "hab\u00eda contaminado", "form_1p": "hab\u00edamos contaminado", "form_2p": "hab\u00edais contaminado", "form_3p": "hab\u00edan contaminado"}, "Indicativo Pret\u00e9rito anterior": {"form_1s": "hube contaminado", "form_2s": "hubiste contaminado", "form_3s": "hubo contaminado", "form_1p": "hubimos contaminado", "form_2p": "hubisteis contaminado", "form_3p": "hubieron contaminado"}, "Indicativo Condicional perfecto": {"form_1s": "habr\u00eda contaminado", "form_2s": "habr\u00edas contaminado", "form_3s": "habr\u00eda contaminado", "form_1p": "habr\u00edamos contaminado", "form_2p": "habr\u00edais contaminado", "form_3p": "habr\u00edan contaminado"}, "Subjuntivo Presente": {"form_1s": "contamine", "form_2s": "contamines", "form_3s": "contamine", "form_1p": "contaminemos", "form_2p": "contamin\u00e9is", "form_3p": "contaminen"}, "Subjuntivo Imperfecto": {"form_1s": "contaminara", "form_2s": "contaminaras", "form_3s": "contaminara", "form_1p": "contamin\u00e1ramos", "form_2p": "contaminarais", "form_3p": "contaminaran"}, "Subjuntivo Futuro": {"form_1s": "contaminare", "form_2s": "contaminares", "form_3s": "contaminare", "form_1p": "contamin\u00e1remos", "form_2p": "contaminareis", "form_3p": "contaminaren"}, "Subjuntivo Presente perfecto": {"form_1s": "haya contaminado", "form_2s": "hayas contaminado", "form_3s": "haya contaminado", "form_1p": "hayamos contaminado", "form_2p": "hay\u00e1is contaminado", "form_3p": "hayan contaminado"}, "Subjuntivo Futuro perfecto": {"form_1s": "hubiere contaminado", "form_2s": "hubieres contaminado", "form_3s": "hubiere contaminado", "form_1p": "hubi\u00e9remos contaminado", "form_2p": "hubiereis contaminado", "form_3p": "hubieren contaminado"}, "Subjuntivo Pluscuamperfecto": {"form_1s": "hubiera contaminado", "form_2s": "hubieras contaminado", "form_3s": "hubiera contaminado", "form_1p": "hubi\u00e9ramos contaminado", "form_2p": "hubierais contaminado", "form_3p": "hubieran contaminado"}, "Imperativo Afirmativo Presente": {"form_1s": null, "form_2s": "contamina", "form_3s": "contaminad", "form_1p": null, "form_2p": "contamine", "form_3p": "contaminen"}, "Imperativo Negativo Presente": {"form_1s": null, "form_2s": "no contamines", "form_3s": "no contamin\u00e9is", "form_1p": null, "form_2p": "no contamine", "form_3p": "no contaminen"}}, "contar": {"Gerund": "contando", "Past Participle": "contado", "Indicativo Presente": {"form_1s": "cuento", "form_2s": "cuentas", "form_3s": "cuenta", "form_1p": "contamos", "form_2p": "cont\u00e1is", "form_3p": "cuentan"}, "Indicativo Futuro": {"form_1s": "contar\u00e9", "form_2s": "contar\u00e1s", "form_3s": "contar\u00e1", "form_1p": "contaremos", "form_2p": "contar\u00e9is", "form_3p": "contar\u00e1n"}, "Indicativo Imperfecto": {"form_1s": "contaba", "form_2s": "contabas", "form_3s": "contaba", "form_1p": "cont\u00e1bamos", "form_2p": "contabais", "form_3p": "contaban"}, "Indicativo Pret\u00e9rito": {"form_1s": "cont\u00e9", "form_2s": "contaste", "form_3s": "cont\u00f3", "form_1p": "contamos", "form_2p": "contasteis", "form_3p": "contaron"}, "Indicativo Condicional": {"form_1s": "contar\u00eda", "form_2s": "contar\u00edas", "form_3s": "contar\u00eda", "form_1p": "contar\u00edamos", "form_2p": "contar\u00edais", "form_3p": "contar\u00edan"}, "Indicativo Presente perfecto": {"form_1s": "he contado", "form_2s": "has contado", "form_3s": "ha contado", "form_1p": "hemos contado", "form_2p": "hab\u00e9is contado", "form_3p": "han contado"}, "Indicativo Futuro perfecto": {"form_1s": "habr\u00e9 contado", "form_2s": "habr\u00e1s contado", "form_3s": "habr\u00e1 contado", "form_1p": "habremos contado", "form_2p": "habr\u00e9is contado", "form_3p": "habr\u00e1n contado"}, "Indicativo Pluscuamperfecto": {"form_1s": "hab\u00eda contado", "form_2s": "hab\u00edas contado", "form_3s": "hab\u00eda contado", "form_1p": "hab\u00edamos contado", "form_2p": "hab\u00edais contado", "form_3p": "hab\u00edan contado"}, "Indicativo Pret\u00e9rito anterior": {"form_1s": "hube contado", "form_2s": "hubiste contado", "form_3s": "hubo contado", "form_1p": "hubimos contado", "form_2p": "hubisteis contado", "form_3p": "hubieron contado"}, "Indicativo Condicional perfecto": {"form_1s": "habr\u00eda contado", "form_2s": "habr\u00edas contado", "form_3s": "habr\u00eda contado", "form_1p": "habr\u00edamos contado", "form_2p": "habr\u00edais contado", "form_3p": "habr\u00edan contado"}, "Subjuntivo Presente": {"form_1s": "cuente", "form_2s": "cuentes", "form_3s": "cuente", "form_1p": "contemos", "form_2p": "cont\u00e9is", "form_3p": "cuenten"}, "Subjuntivo Imperfecto": {"form_1s": "contara", "form_2s": "contaras", "form_3s": "contara", "form_1p": "cont\u00e1ramos", "form_2p": "contarais", "form_3p": "contaran"}, "Subjuntivo Futuro": {"form_1s": "contare", "form_2s": "contares", "form_3s": "contare", "form_1p": "cont\u00e1remos", "form_2p": "contareis", "form_3p": "contaren"}, "Subjuntivo Presente perfecto": {"form_1s": "haya contado", "form_2s": "hayas contado", "form_3s": "haya contado", "form_1p": "hayamos contado", "form_2p": "hay\u00e1is contado", "form_3p": "hayan contado"}, "Subjuntivo Futuro perfecto": {"form_1s": "hubiere contado", "form_2s": "hubieres contado", "form_3s": "hubiere contado", "form_1p": "hubi\u00e9remos contado", "form_2p": "hubiereis contado", "form_3p": "hubieren contado"}, "Subjuntivo Pluscuamperfecto": {"form_1s": "hubiera contado", "form_2s": "hubieras contado", "form_3s": "hubiera contado", "form_1p": "hubi\u00e9ramos contado", "form_2p": "hubierais contado", "form_3p": "hubieran contado"}, "Imperativo Afirmativo Presente": {"form_1s": null, "form_2s": "cuenta", "form_3s": "contad", "form_1p": null, "form_2p": "cuente", "form_3p": "cuenten"}, "Imperativo Negativo Presente": {"form_1s": null, "form_2s": "no cuentes", "form_3s": "no cont\u00e9is", "form_1p": null, "form_2p": "no cuente", "form_3p": "no cuenten"}}, "contener": {"Gerund": "conteniendo", "Past Participle": "contenido", "Indicativo Presente": {"form_1s": "contengo", "form_2s": "contienes", "form_3s": "contiene", "form_1p": "contenemos", "form_2p": "conten\u00e9is", "form_3p": "contienen"}, "Indicativo Futuro": {"form_1s": "contendr\u00e9", "form_2s": "contendr\u00e1s", "form_3s": "contendr\u00e1", "form_1p": "contendremos", "form_2p": "contendr\u00e9is", "form_3p": "contendr\u00e1n"}, "Indicativo Imperfecto": {"form_1s": "conten\u00eda", "form_2s": "conten\u00edas", "form_3s": "conten\u00eda", "form_1p": "conten\u00edamos", "form_2p": "conten\u00edais", "form_3p": "conten\u00edan"}, "Indicativo Pret\u00e9rito": {"form_1s": "contuve", "form_2s": "contuviste", "form_3s": "contuvo", "form_1p": "contuvimos", "form_2p": "contuvisteis", "form_3p": "contuvieron"}, "Indicativo Condicional": {"form_1s": "contendr\u00eda", "form_2s": "contendr\u00edas", "form_3s": "contendr\u00eda", "form_1p": "contendr\u00edamos", "form_2p": "contendr\u00edais", "form_3p": "contendr\u00edan"}, "Indicativo Presente perfecto": {"form_1s": "he contenido", "form_2s": "has contenido", "form_3s": "ha contenido", "form_1p": "hemos contenido", "form_2p": "hab\u00e9is contenido", "form_3p": "han contenido"}, "Indicativo Futuro perfecto": {"form_1s": "habr\u00e9 contenido", "form_2s": "habr\u00e1s contenido", "form_3s": "habr\u00e1 contenido", "form_1p": "habremos contenido", "form_2p": "habr\u00e9is contenido", "form_3p": "habr\u00e1n contenido"}, "Indicativo Pluscuamperfecto": {"form_1s": "hab\u00eda contenido", "form_2s": "hab\u00edas contenido", "form_3s": "hab\u00eda contenido", "form_1p": "hab\u00edamos contenido", "form_2p": "hab\u00edais contenido", "form_3p": "hab\u00edan contenido"}, "Indicativo Pret\u00e9rito anterior": {"form_1s": "hube contenido", "form_2s": "hubiste contenido", "form_3s": "hubo contenido", "form_1p": "hubimos contenido", "form_2p": "hubisteis contenido", "form_3p": "hubieron contenido"}, "Indicativo Condicional perfecto": {"form_1s": "habr\u00eda contenido", "form_2s": "habr\u00edas contenido", "form_3s": "habr\u00eda contenido", "form_1p": "habr\u00edamos contenido", "form_2p": "habr\u00edais contenido", "form_3p": "habr\u00edan contenido"}, "Subjuntivo Presente": {"form_1s": "contenga", "form_2s": "contengas", "form_3s": "contenga", "form_1p": "contengamos", "form_2p": "conteng\u00e1is", "form_3p": "contengan"}, "Subjuntivo Imperfecto": {"form_1s": "contuviera", "form_2s": "contuvieras", "form_3s": "contuviera", "form_1p": "contuvi\u00e9ramos", "form_2p": "contuvierais", "form_3p": "contuvieran"}, "Subjuntivo Futuro": {"form_1s": "contuviere", "form_2s": "contuvieres", "form_3s": "contuviere", "form_1p": "contuvi\u00e9remos", "form_2p": "contuviereis", "form_3p": "contuvieren"}, "Subjuntivo Presente perfecto": {"form_1s": "haya contenido", "form_2s": "hayas contenido", "form_3s": "haya contenido", "form_1p": "hayamos contenido", "form_2p": "hay\u00e1is contenido", "form_3p": "hayan contenido"}, "Subjuntivo Futuro perfecto": {"form_1s": "hubiere contenido", "form_2s": "hubieres contenido", "form_3s": "hubiere contenido", "form_1p": "hubi\u00e9remos contenido", "form_2p": "hubiereis contenido", "form_3p": "hubieren contenido"}, "Subjuntivo Pluscuamperfecto": {"form_1s": "hubiera contenido", "form_2s": "hubieras contenido", "form_3s": "hubiera contenido", "form_1p": "hubi\u00e9ramos contenido", "form_2p": "hubierais contenido", "form_3p": "hubieran contenido"}, "Imperativo Afirmativo Presente": {"form_1s": null, "form_2s": "cont\u00e9n", "form_3s": "contened", "form_1p": null, "form_2p": "contenga", "form_3p": "contengan"}, "Imperativo Negativo Presente": {"form_1s": null, "form_2s": "no contengas", "form_3s": "no conteng\u00e1is", "form_1p": null, "form_2p": "no contenga", "form_3p": "no contengan"}}, "contestar": {"Gerund": "contestando", "Past Participle": "contestado", "Indicativo Presente": {"form_1s": "contesto", "form_2s": "contestas", "form_3s": "contesta", "form_1p": "contestamos", "form_2p": "contest\u00e1is", "form_3p": "contestan"}, "Indicativo Futuro": {"form_1s": "contestar\u00e9", "form_2s": "contestar\u00e1s", "form_3s": "contestar\u00e1", "form_1p": "contestaremos", "form_2p": "contestar\u00e9is", "form_3p": "contestar\u00e1n"}, "Indicativo Imperfecto": {"form_1s": "contestaba", "form_2s": "contestabas", "form_3s": "contestaba", "form_1p": "contest\u00e1bamos", "form_2p": "contestabais", "form_3p": "contestaban"}, "Indicativo Pret\u00e9rito": {"form_1s": "contest\u00e9", "form_2s": "contestaste", "form_3s": "contest\u00f3", "form_1p": "contestamos", "form_2p": "contestasteis", "form_3p": "contestaron"}, "Indicativo Condicional": {"form_1s": "contestar\u00eda", "form_2s": "contestar\u00edas", "form_3s": "contestar\u00eda", "form_1p": "contestar\u00edamos", "form_2p": "contestar\u00edais", "form_3p": "contestar\u00edan"}, "Indicativo Presente perfecto": {"form_1s": "he contestado", "form_2s": "has contestado", "form_3s": "ha contestado", "form_1p": "hemos contestado", "form_2p": "hab\u00e9is contestado", "form_3p": "han contestado"}, "Indicativo Futuro perfecto": {"form_1s": "habr\u00e9 contestado", "form_2s": "habr\u00e1s contestado", "form_3s": "habr\u00e1 contestado", "form_1p": "habremos contestado", "form_2p": "habr\u00e9is contestado", "form_3p": "habr\u00e1n contestado"}, "Indicativo Pluscuamperfecto": {"form_1s": "hab\u00eda contestado", "form_2s": "hab\u00edas contestado", "form_3s": "hab\u00eda contestado", "form_1p": "hab\u00edamos contestado", "form_2p": "hab\u00edais contestado", "form_3p": "hab\u00edan contestado"}, "Indicativo Pret\u00e9rito anterior": {"form_1s": "hube contestado", "form_2s": "hubiste contestado", "form_3s": "hubo contestado", "form_1p": "hubimos contestado", "form_2p": "hubisteis contestado", "form_3p": "hubieron contestado"}, "Indicativo Condicional perfecto": {"form_1s": "habr\u00eda contestado", "form_2s": "habr\u00edas contestado", "form_3s": "habr\u00eda contestado", "form_1p": "habr\u00edamos contestado", "form_2p": "habr\u00edais contestado", "form_3p": "habr\u00edan contestado"}, "Subjuntivo Presente": {"form_1s": "conteste", "form_2s": "contestes", "form_3s": "conteste", "form_1p": "contestemos", "form_2p": "contest\u00e9is", "form_3p": "contesten"}, "Subjuntivo Imperfecto": {"form_1s": "contestara", "form_2s": "contestaras", "form_3s": "contestara", "form_1p": "contest\u00e1ramos", "form_2p": "contestarais", "form_3p": "contestaran"}, "Subjuntivo Futuro": {"form_1s": "contestare", "form_2s": "contestares", "form_3s": "contestare", "form_1p": "contest\u00e1remos", "form_2p": "contestareis", "form_3p": "contestaren"}, "Subjuntivo Presente perfecto": {"form_1s": "haya contestado", "form_2s": "hayas contestado", "form_3s": "haya contestado", "form_1p": "hayamos contestado", "form_2p": "hay\u00e1is contestado", "form_3p": "hayan contestado"}, "Subjuntivo Futuro perfecto": {"form_1s": "hubiere contestado", "form_2s": "hubieres contestado", "form_3s": "hubiere contestado", "form_1p": "hubi\u00e9remos contestado", "form_2p": "hubiereis contestado", "form_3p": "hubieren contestado"}, "Subjuntivo Pluscuamperfecto": {"form_1s": "hubiera contestado", "form_2s": "hubieras contestado", "form_3s": "hubiera contestado", "form_1p": "hubi\u00e9ramos contestado", "form_2p": "hubierais contestado", "form_3p": "hubieran contestado"}, "Imperativo Afirmativo Presente": {"form_1s": null, "form_2s": "contesta", "form_3s": "contestad", "form_1p": null, "form_2p": "conteste", "form_3p": "contesten"}, "Imperativo Negativo Presente": {"form_1s": null, "form_2s": "no contestes", "form_3s": "no contest\u00e9is", "form_1p": null, "form_2p": "no conteste", "form_3p": "no contesten"}}, "continuar": {"Gerund": "continuando", "Past Participle": "continuado", "Indicativo Presente": {"form_1s": "contin\u00fao", "form_2s": "contin\u00faas", "form_3s": "contin\u00faa", "form_1p": "continuamos", "form_2p": "continu\u00e1is", "form_3p": "contin\u00faan"}, "Indicativo Futuro": {"form_1s": "continuar\u00e9", "form_2s": "continuar\u00e1s", "form_3s": "continuar\u00e1", "form_1p": "continuaremos", "form_2p": "continuar\u00e9is", "form_3p": "continuar\u00e1n"}, "Indicativo Imperfecto": {"form_1s": "continuaba", "form_2s": "continuabas", "form_3s": "continuaba", "form_1p": "continu\u00e1bamos", "form_2p": "continuabais", "form_3p": "continuaban"}, "Indicativo Pret\u00e9rito": {"form_1s": "continu\u00e9", "form_2s": "continuaste", "form_3s": "continu\u00f3", "form_1p": "continuamos", "form_2p": "continuasteis", "form_3p": "continuaron"}, "Indicativo Condicional": {"form_1s": "continuar\u00eda", "form_2s": "continuar\u00edas", "form_3s": "continuar\u00eda", "form_1p": "continuar\u00edamos", "form_2p": "continuar\u00edais", "form_3p": "continuar\u00edan"}, "Indicativo Presente perfecto": {"form_1s": "he continuado", "form_2s": "has continuado", "form_3s": "ha continuado", "form_1p": "hemos continuado", "form_2p": "hab\u00e9is continuado", "form_3p": "han continuado"}, "Indicativo Futuro perfecto": {"form_1s": "habr\u00e9 continuado", "form_2s": "habr\u00e1s continuado", "form_3s": "habr\u00e1 continuado", "form_1p": "habremos continuado", "form_2p": "habr\u00e9is continuado", "form_3p": "habr\u00e1n continuado"}, "Indicativo Pluscuamperfecto": {"form_1s": "hab\u00eda continuado", "form_2s": "hab\u00edas continuado", "form_3s": "hab\u00eda continuado", "form_1p": "hab\u00edamos continuado", "form_2p": "hab\u00edais continuado", "form_3p": "hab\u00edan continuado"}, "Indicativo Pret\u00e9rito anterior": {"form_1s": "hube continuado", "form_2s": "hubiste continuado", "form_3s": "hubo continuado", "form_1p": "hubimos continuado", "form_2p": "hubisteis continuado", "form_3p": "hubieron continuado"}, "Indicativo Condicional perfecto": {"form_1s": "habr\u00eda continuado", "form_2s": "habr\u00edas continuado", "form_3s": "habr\u00eda continuado", "form_1p": "habr\u00edamos continuado", "form_2p": "habr\u00edais continuado", "form_3p": "habr\u00edan continuado"}, "Subjuntivo Presente": {"form_1s": "contin\u00fae", "form_2s": "contin\u00faes", "form_3s": "contin\u00fae", "form_1p": "continuemos", "form_2p": "continu\u00e9is", "form_3p": "contin\u00faen"}, "Subjuntivo Imperfecto": {"form_1s": "continuara", "form_2s": "continuaras", "form_3s": "continuara", "form_1p": "continu\u00e1ramos", "form_2p": "continuarais", "form_3p": "continuaran"}, "Subjuntivo Futuro": {"form_1s": "continuare", "form_2s": "continuares", "form_3s": "continuare", "form_1p": "continu\u00e1remos", "form_2p": "continuareis", "form_3p": "continuaren"}, "Subjuntivo Presente perfecto": {"form_1s": "haya continuado", "form_2s": "hayas continuado", "form_3s": "haya continuado", "form_1p": "hayamos continuado", "form_2p": "hay\u00e1is continuado", "form_3p": "hayan continuado"}, "Subjuntivo Futuro perfecto": {"form_1s": "hubiere continuado", "form_2s": "hubieres continuado", "form_3s": "hubiere continuado", "form_1p": "hubi\u00e9remos continuado", "form_2p": "hubiereis continuado", "form_3p": "hubieren continuado"}, "Subjuntivo Pluscuamperfecto": {"form_1s": "hubiera continuado", "form_2s": "hubieras continuado", "form_3s": "hubiera continuado", "form_1p": "hubi\u00e9ramos continuado", "form_2p": "hubierais continuado", "form_3p": "hubieran continuado"}, "Imperativo Afirmativo Presente": {"form_1s": null, "form_2s": "contin\u00faa", "form_3s": "continuad", "form_1p": null, "form_2p": "contin\u00fae", "form_3p": "contin\u00faen"}, "Imperativo Negativo Presente": {"form_1s": null, "form_2s": "no contin\u00faes", "form_3s": "no continu\u00e9is", "form_1p": null, "form_2p": "no contin\u00fae", "form_3p": "no contin\u00faen"}}, "contribuir": {"Gerund": "contribuyendo", "Past Participle": "contribuido", "Indicativo Presente": {"form_1s": "contribuyo", "form_2s": "contribuyes", "form_3s": "contribuye", "form_1p": "contribuimos", "form_2p": "contribu\u00eds", "form_3p": "contribuyen"}, "Indicativo Futuro": {"form_1s": "contribuir\u00e9", "form_2s": "contribuir\u00e1s", "form_3s": "contribuir\u00e1", "form_1p": "contribuiremos", "form_2p": "contribuir\u00e9is", "form_3p": "contribuir\u00e1n"}, "Indicativo Imperfecto": {"form_1s": "contribu\u00eda", "form_2s": "contribu\u00edas", "form_3s": "contribu\u00eda", "form_1p": "contribu\u00edamos", "form_2p": "contribu\u00edais", "form_3p": "contribu\u00edan"}, "Indicativo Pret\u00e9rito": {"form_1s": "contribu\u00ed", "form_2s": "contribuiste", "form_3s": "contribuy\u00f3", "form_1p": "contribuimos", "form_2p": "contribuisteis", "form_3p": "contribuyeron"}, "Indicativo Condicional": {"form_1s": "contribuir\u00eda", "form_2s": "contribuir\u00edas", "form_3s": "contribuir\u00eda", "form_1p": "contribuir\u00edamos", "form_2p": "contribuir\u00edais", "form_3p": "contribuir\u00edan"}, "Indicativo Presente perfecto": {"form_1s": "he contribuido", "form_2s": "has contribuido", "form_3s": "ha contribuido", "form_1p": "hemos contribuido", "form_2p": "hab\u00e9is contribuido", "form_3p": "han contribuido"}, "Indicativo Futuro perfecto": {"form_1s": "habr\u00e9 contribuido", "form_2s": "habr\u00e1s contribuido", "form_3s": "habr\u00e1 contribuido", "form_1p": "habremos contribuido", "form_2p": "habr\u00e9is contribuido", "form_3p": "habr\u00e1n contribuido"}, "Indicativo Pluscuamperfecto": {"form_1s": "hab\u00eda contribuido", "form_2s": "hab\u00edas contribuido", "form_3s": "hab\u00eda contribuido", "form_1p": "hab\u00edamos contribuido", "form_2p": "hab\u00edais contribuido", "form_3p": "hab\u00edan contribuido"}, "Indicativo Pret\u00e9rito anterior": {"form_1s": "hube contribuido", "form_2s": "hubiste contribuido", "form_3s": "hubo contribuido", "form_1p": "hubimos contribuido", "form_2p": "hubisteis contribuido", "form_3p": "hubieron contribuido"}, "Indicativo Condicional perfecto": {"form_1s": "habr\u00eda contribuido", "form_2s": "habr\u00edas contribuido", "form_3s": "habr\u00eda contribuido", "form_1p": "habr\u00edamos contribuido", "form_2p": "habr\u00edais contribuido", "form_3p": "habr\u00edan contribuido"}, "Subjuntivo Presente": {"form_1s": "contribuya", "form_2s": "contribuyas", "form_3s": "contribuya", "form_1p": "contribuyamos", "form_2p": "contribuy\u00e1is", "form_3p": "contribuyan"}, "Subjuntivo Imperfecto": {"form_1s": "contribuyera", "form_2s": "contribuyeras", "form_3s": "contribuyera", "form_1p": "contribuy\u00e9ramos", "form_2p": "contribuyerais", "form_3p": "contribuyeran"}, "Subjuntivo Futuro": {"form_1s": "contribuyere", "form_2s": "contribuyeres", "form_3s": "contribuyere", "form_1p": "contribuy\u00e9remos", "form_2p": "contribuyereis", "form_3p": "contribuyeren"}, "Subjuntivo Presente perfecto": {"form_1s": "haya contribuido", "form_2s": "hayas contribuido", "form_3s": "haya contribuido", "form_1p": "hayamos contribuido", "form_2p": "hay\u00e1is contribuido", "form_3p": "hayan contribuido"}, "Subjuntivo Futuro perfecto": {"form_1s": "hubiere contribuido", "form_2s": "hubieres contribuido", "form_3s": "hubiere contribuido", "form_1p": "hubi\u00e9remos contribuido", "form_2p": "hubiereis contribuido", "form_3p": "hubieren contribuido"}, "Subjuntivo Pluscuamperfecto": {"form_1s": "hubiera contribuido", "form_2s": "hubieras contribuido", "form_3s": "hubiera contribuido", "form_1p": "hubi\u00e9ramos contribuido", "form_2p": "hubierais contribuido", "form_3p": "hubieran contribuido"}, "Imperativo Afirmativo Presente": {"form_1s": null, "form_2s": "contribuye", "form_3s": "contribuid", "form_1p": null, "form_2p": "contribuya", "form_3p": "contribuyan"}, "Imperativo Negativo Presente": {"form_1s": null, "form_2s": "no contribuyas", "form_3s": "no contribuy\u00e1is", "form_1p": null, "form_2p": "no contribuya", "form_3p": "no contribuyan"}}, "controlar": {"Gerund": "controlando", "Past Participle": "controlado", "Indicativo Presente": {"form_1s": "controlo", "form_2s": "controlas", "form_3s": "controla", "form_1p": "controlamos", "form_2p": "control\u00e1is", "form_3p": "controlan"}, "Indicativo Futuro": {"form_1s": "controlar\u00e9", "form_2s": "controlar\u00e1s", "form_3s": "controlar\u00e1", "form_1p": "controlaremos", "form_2p": "controlar\u00e9is", "form_3p": "controlar\u00e1n"}, "Indicativo Imperfecto": {"form_1s": "controlaba", "form_2s": "controlabas", "form_3s": "controlaba", "form_1p": "control\u00e1bamos", "form_2p": "controlabais", "form_3p": "controlaban"}, "Indicativo Pret\u00e9rito": {"form_1s": "control\u00e9", "form_2s": "controlaste", "form_3s": "control\u00f3", "form_1p": "controlamos", "form_2p": "controlasteis", "form_3p": "controlaron"}, "Indicativo Condicional": {"form_1s": "controlar\u00eda", "form_2s": "controlar\u00edas", "form_3s": "controlar\u00eda", "form_1p": "controlar\u00edamos", "form_2p": "controlar\u00edais", "form_3p": "controlar\u00edan"}, "Indicativo Presente perfecto": {"form_1s": "he controlado", "form_2s": "has controlado", "form_3s": "ha controlado", "form_1p": "hemos controlado", "form_2p": "hab\u00e9is controlado", "form_3p": "han controlado"}, "Indicativo Futuro perfecto": {"form_1s": "habr\u00e9 controlado", "form_2s": "habr\u00e1s controlado", "form_3s": "habr\u00e1 controlado", "form_1p": "habremos controlado", "form_2p": "habr\u00e9is controlado", "form_3p": "habr\u00e1n controlado"}, "Indicativo Pluscuamperfecto": {"form_1s": "hab\u00eda controlado", "form_2s": "hab\u00edas controlado", "form_3s": "hab\u00eda controlado", "form_1p": "hab\u00edamos controlado", "form_2p": "hab\u00edais controlado", "form_3p": "hab\u00edan controlado"}, "Indicativo Pret\u00e9rito anterior": {"form_1s": "hube controlado", "form_2s": "hubiste controlado", "form_3s": "hubo controlado", "form_1p": "hubimos controlado", "form_2p": "hubisteis controlado", "form_3p": "hubieron controlado"}, "Indicativo Condicional perfecto": {"form_1s": "habr\u00eda controlado", "form_2s": "habr\u00edas controlado", "form_3s": "habr\u00eda controlado", "form_1p": "habr\u00edamos controlado", "form_2p": "habr\u00edais controlado", "form_3p": "habr\u00edan controlado"}, "Subjuntivo Presente": {"form_1s": "controle", "form_2s": "controles", "form_3s": "controle", "form_1p": "controlemos", "form_2p": "control\u00e9is", "form_3p": "controlen"}, "Subjuntivo Imperfecto": {"form_1s": "controlara", "form_2s": "controlaras", "form_3s": "controlara", "form_1p": "control\u00e1ramos", "form_2p": "controlarais", "form_3p": "controlaran"}, "Subjuntivo Futuro": {"form_1s": "controlare", "form_2s": "controlares", "form_3s": "controlare", "form_1p": "control\u00e1remos", "form_2p": "controlareis", "form_3p": "controlaren"}, "Subjuntivo Presente perfecto": {"form_1s": "haya controlado", "form_2s": "hayas controlado", "form_3s": "haya controlado", "form_1p": "hayamos controlado", "form_2p": "hay\u00e1is controlado", "form_3p": "hayan controlado"}, "Subjuntivo Futuro perfecto": {"form_1s": "hubiere controlado", "form_2s": "hubieres controlado", "form_3s": "hubiere controlado", "form_1p": "hubi\u00e9remos controlado", "form_2p": "hubiereis controlado", "form_3p": "hubieren controlado"}, "Subjuntivo Pluscuamperfecto": {"form_1s": "hubiera controlado", "form_2s": "hubieras controlado", "form_3s": "hubiera controlado", "form_1p": "hubi\u00e9ramos controlado", "form_2p": "hubierais controlado", "form_3p": "hubieran controlado"}, "Imperativo Afirmativo Presente": {"form_1s": null, "form_2s": "controla", "form_3s": "controlad", "form_1p": null, "form_2p": "controle", "form_3p": "controlen"}, "Imperativo Negativo Presente": {"form_1s": null, "form_2s": "no controles", "form_3s": "no control\u00e9is", "form_1p": null, "form_2p": "no controle", "form_3p": "no controlen"}}, "convencer": {"Gerund": "convenciendo", "Past Participle": "convencido", "Indicativo Presente": {"form_1s": "convenzo", "form_2s": "convences", "form_3s": "convence", "form_1p": "convencemos", "form_2p": "convenc\u00e9is", "form_3p": "convencen"}, "Indicativo Futuro": {"form_1s": "convencer\u00e9", "form_2s": "convencer\u00e1s", "form_3s": "convencer\u00e1", "form_1p": "convenceremos", "form_2p": "convencer\u00e9is", "form_3p": "convencer\u00e1n"}, "Indicativo Imperfecto": {"form_1s": "convenc\u00eda", "form_2s": "convenc\u00edas", "form_3s": "convenc\u00eda", "form_1p": "convenc\u00edamos", "form_2p": "convenc\u00edais", "form_3p": "convenc\u00edan"}, "Indicativo Pret\u00e9rito": {"form_1s": "convenc\u00ed", "form_2s": "convenciste", "form_3s": "convenci\u00f3", "form_1p": "convencimos", "form_2p": "convencisteis", "form_3p": "convencieron"}, "Indicativo Condicional": {"form_1s": "convencer\u00eda", "form_2s": "convencer\u00edas", "form_3s": "convencer\u00eda", "form_1p": "convencer\u00edamos", "form_2p": "convencer\u00edais", "form_3p": "convencer\u00edan"}, "Indicativo Presente perfecto": {"form_1s": "he convencido", "form_2s": "has convencido", "form_3s": "ha convencido", "form_1p": "hemos convencido", "form_2p": "hab\u00e9is convencido", "form_3p": "han convencido"}, "Indicativo Futuro perfecto": {"form_1s": "habr\u00e9 convencido", "form_2s": "habr\u00e1s convencido", "form_3s": "habr\u00e1 convencido", "form_1p": "habremos convencido", "form_2p": "habr\u00e9is convencido", "form_3p": "habr\u00e1n convencido"}, "Indicativo Pluscuamperfecto": {"form_1s": "hab\u00eda convencido", "form_2s": "hab\u00edas convencido", "form_3s": "hab\u00eda convencido", "form_1p": "hab\u00edamos convencido", "form_2p": "hab\u00edais convencido", "form_3p": "hab\u00edan convencido"}, "Indicativo Pret\u00e9rito anterior": {"form_1s": "hube convencido", "form_2s": "hubiste convencido", "form_3s": "hubo convencido", "form_1p": "hubimos convencido", "form_2p": "hubisteis convencido", "form_3p": "hubieron convencido"}, "Indicativo Condicional perfecto": {"form_1s": "habr\u00eda convencido", "form_2s": "habr\u00edas convencido", "form_3s": "habr\u00eda convencido", "form_1p": "habr\u00edamos convencido", "form_2p": "habr\u00edais convencido", "form_3p": "habr\u00edan convencido"}, "Subjuntivo Presente": {"form_1s": "convenza", "form_2s": "convenzas", "form_3s": "convenza", "form_1p": "convenzamos", "form_2p": "convenz\u00e1is", "form_3p": "convenzan"}, "Subjuntivo Imperfecto": {"form_1s": "convenciera", "form_2s": "convencieras", "form_3s": "convenciera", "form_1p": "convenci\u00e9ramos", "form_2p": "convencierais", "form_3p": "convencieran"}, "Subjuntivo Futuro": {"form_1s": "convenciere", "form_2s": "convencieres", "form_3s": "convenciere", "form_1p": "convenci\u00e9remos", "form_2p": "convenciereis", "form_3p": "convencieren"}, "Subjuntivo Presente perfecto": {"form_1s": "haya convencido", "form_2s": "hayas convencido", "form_3s": "haya convencido", "form_1p": "hayamos convencido", "form_2p": "hay\u00e1is convencido", "form_3p": "hayan convencido"}, "Subjuntivo Futuro perfecto": {"form_1s": "hubiere convencido", "form_2s": "hubieres convencido", "form_3s": "hubiere convencido", "form_1p": "hubi\u00e9remos convencido", "form_2p": "hubiereis convencido", "form_3p": "hubieren convencido"}, "Subjuntivo Pluscuamperfecto": {"form_1s": "hubiera convencido", "form_2s": "hubieras convencido", "form_3s": "hubiera convencido", "form_1p": "hubi\u00e9ramos convencido", "form_2p": "hubierais convencido", "form_3p": "hubieran convencido"}, "Imperativo Afirmativo Presente": {"form_1s": null, "form_2s": "convence", "form_3s": "convenced", "form_1p": null, "form_2p": "convenza", "form_3p": "convenzan"}, "Imperativo Negativo Presente": {"form_1s": null, "form_2s": "no convenzas", "form_3s": "no convenz\u00e1is", "form_1p": null, "form_2p": "no convenza", "form_3p": "no convenzan"}}, "convenir": {"Gerund": "conviniendo", "Past Participle": "convenido", "Indicativo Presente": {"form_1s": "convengo", "form_2s": "convienes", "form_3s": "conviene", "form_1p": "convenimos", "form_2p": "conven\u00eds", "form_3p": "convienen"}, "Indicativo Futuro": {"form_1s": "convendr\u00e9", "form_2s": "convendr\u00e1s", "form_3s": "convendr\u00e1", "form_1p": "convendremos", "form_2p": "convendr\u00e9is", "form_3p": "convendr\u00e1n"}, "Indicativo Imperfecto": {"form_1s": "conven\u00eda", "form_2s": "conven\u00edas", "form_3s": "conven\u00eda", "form_1p": "conven\u00edamos", "form_2p": "conven\u00edais", "form_3p": "conven\u00edan"}, "Indicativo Pret\u00e9rito": {"form_1s": "convine", "form_2s": "conviniste", "form_3s": "convino", "form_1p": "convinimos", "form_2p": "convinisteis", "form_3p": "convinieron"}, "Indicativo Condicional": {"form_1s": "convendr\u00eda", "form_2s": "convendr\u00edas", "form_3s": "convendr\u00eda", "form_1p": "convendr\u00edamos", "form_2p": "convendr\u00edais", "form_3p": "convendr\u00edan"}, "Indicativo Presente perfecto": {"form_1s": "he convenido", "form_2s": "has convenido", "form_3s": "ha convenido", "form_1p": "hemos convenido", "form_2p": "hab\u00e9is convenido", "form_3p": "han convenido"}, "Indicativo Futuro perfecto": {"form_1s": "habr\u00e9 convenido", "form_2s": "habr\u00e1s convenido", "form_3s": "habr\u00e1 convenido", "form_1p": "habremos convenido", "form_2p": "habr\u00e9is convenido", "form_3p": "habr\u00e1n convenido"}, "Indicativo Pluscuamperfecto": {"form_1s": "hab\u00eda convenido", "form_2s": "hab\u00edas convenido", "form_3s": "hab\u00eda convenido", "form_1p": "hab\u00edamos convenido", "form_2p": "hab\u00edais convenido", "form_3p": "hab\u00edan convenido"}, "Indicativo Pret\u00e9rito anterior": {"form_1s": "hube convenido", "form_2s": "hubiste convenido", "form_3s": "hubo convenido", "form_1p": "hubimos convenido", "form_2p": "hubisteis convenido", "form_3p": "hubieron convenido"}, "Indicativo Condicional perfecto": {"form_1s": "habr\u00eda convenido", "form_2s": "habr\u00edas convenido", "form_3s": "habr\u00eda convenido", "form_1p": "habr\u00edamos convenido", "form_2p": "habr\u00edais convenido", "form_3p": "habr\u00edan convenido"}, "Subjuntivo Presente": {"form_1s": "convenga", "form_2s": "convengas", "form_3s": "convenga", "form_1p": "convengamos", "form_2p": "conveng\u00e1is", "form_3p": "convengan"}, "Subjuntivo Imperfecto": {"form_1s": "conviniera", "form_2s": "convinieras", "form_3s": "conviniera", "form_1p": "convini\u00e9ramos", "form_2p": "convinierais", "form_3p": "convinieran"}, "Subjuntivo Futuro": {"form_1s": "conviniere", "form_2s": "convinieres", "form_3s": "conviniere", "form_1p": "convini\u00e9remos", "form_2p": "conviniereis", "form_3p": "convinieren"}, "Subjuntivo Presente perfecto": {"form_1s": "haya convenido", "form_2s": "hayas convenido", "form_3s": "haya convenido", "form_1p": "hayamos convenido", "form_2p": "hay\u00e1is convenido", "form_3p": "hayan convenido"}, "Subjuntivo Futuro perfecto": {"form_1s": "hubiere convenido", "form_2s": "hubieres convenido", "form_3s": "hubiere convenido", "form_1p": "hubi\u00e9remos convenido", "form_2p": "hubiereis convenido", "form_3p": "hubieren convenido"}, "Subjuntivo Pluscuamperfecto": {"form_1s": "hubiera convenido", "form_2s": "hubieras convenido", "form_3s": "hubiera convenido", "form_1p": "hubi\u00e9ramos convenido", "form_2p": "hubierais convenido", "form_3p": "hubieran convenido"}, "Imperativo Afirmativo Presente": {"form_1s": null, "form_2s": "conv\u00e9n", "form_3s": "convenid", "form_1p": null, "form_2p": "convenga", "form_3p": "convengan"}, "Imperativo Negativo Presente": {"form_1s": null, "form_2s": "no convengas", "form_3s": "no conveng\u00e1is", "form_1p": null, "form_2p": "no convenga", "form_3p": "no convengan"}}, "conversar": {"Gerund": "conversando", "Past Participle": "conversado", "Indicativo Presente": {"form_1s": "converso", "form_2s": "conversas", "form_3s": "conversa", "form_1p": "conversamos", "form_2p": "convers\u00e1is", "form_3p": "conversan"}, "Indicativo Futuro": {"form_1s": "conversar\u00e9", "form_2s": "conversar\u00e1s", "form_3s": "conversar\u00e1", "form_1p": "conversaremos", "form_2p": "conversar\u00e9is", "form_3p": "conversar\u00e1n"}, "Indicativo Imperfecto": {"form_1s": "conversaba", "form_2s": "conversabas", "form_3s": "conversaba", "form_1p": "convers\u00e1bamos", "form_2p": "conversabais", "form_3p": "conversaban"}, "Indicativo Pret\u00e9rito": {"form_1s": "convers\u00e9", "form_2s": "conversaste", "form_3s": "convers\u00f3", "form_1p": "conversamos", "form_2p": "conversasteis", "form_3p": "conversaron"}, "Indicativo Condicional": {"form_1s": "conversar\u00eda", "form_2s": "conversar\u00edas", "form_3s": "conversar\u00eda", "form_1p": "conversar\u00edamos", "form_2p": "conversar\u00edais", "form_3p": "conversar\u00edan"}, "Indicativo Presente perfecto": {"form_1s": "he conversado", "form_2s": "has conversado", "form_3s": "ha conversado", "form_1p": "hemos conversado", "form_2p": "hab\u00e9is conversado", "form_3p": "han conversado"}, "Indicativo Futuro perfecto": {"form_1s": "habr\u00e9 conversado", "form_2s": "habr\u00e1s conversado", "form_3s": "habr\u00e1 conversado", "form_1p": "habremos conversado", "form_2p": "habr\u00e9is conversado", "form_3p": "habr\u00e1n conversado"}, "Indicativo Pluscuamperfecto": {"form_1s": "hab\u00eda conversado", "form_2s": "hab\u00edas conversado", "form_3s": "hab\u00eda conversado", "form_1p": "hab\u00edamos conversado", "form_2p": "hab\u00edais conversado", "form_3p": "hab\u00edan conversado"}, "Indicativo Pret\u00e9rito anterior": {"form_1s": "hube conversado", "form_2s": "hubiste conversado", "form_3s": "hubo conversado", "form_1p": "hubimos conversado", "form_2p": "hubisteis conversado", "form_3p": "hubieron conversado"}, "Indicativo Condicional perfecto": {"form_1s": "habr\u00eda conversado", "form_2s": "habr\u00edas conversado", "form_3s": "habr\u00eda conversado", "form_1p": "habr\u00edamos conversado", "form_2p": "habr\u00edais conversado", "form_3p": "habr\u00edan conversado"}, "Subjuntivo Presente": {"form_1s": "converse", "form_2s": "converses", "form_3s": "converse", "form_1p": "conversemos", "form_2p": "convers\u00e9is", "form_3p": "conversen"}, "Subjuntivo Imperfecto": {"form_1s": "conversara", "form_2s": "conversaras", "form_3s": "conversara", "form_1p": "convers\u00e1ramos", "form_2p": "conversarais", "form_3p": "conversaran"}, "Subjuntivo Futuro": {"form_1s": "conversare", "form_2s": "conversares", "form_3s": "conversare", "form_1p": "convers\u00e1remos", "form_2p": "conversareis", "form_3p": "conversaren"}, "Subjuntivo Presente perfecto": {"form_1s": "haya conversado", "form_2s": "hayas conversado", "form_3s": "haya conversado", "form_1p": "hayamos conversado", "form_2p": "hay\u00e1is conversado", "form_3p": "hayan conversado"}, "Subjuntivo Futuro perfecto": {"form_1s": "hubiere conversado", "form_2s": "hubieres conversado", "form_3s": "hubiere conversado", "form_1p": "hubi\u00e9remos conversado", "form_2p": "hubiereis conversado", "form_3p": "hubieren conversado"}, "Subjuntivo Pluscuamperfecto": {"form_1s": "hubiera conversado", "form_2s": "hubieras conversado", "form_3s": "hubiera conversado", "form_1p": "hubi\u00e9ramos conversado", "form_2p": "hubierais conversado", "form_3p": "hubieran conversado"}, "Imperativo Afirmativo Presente": {"form_1s": null, "form_2s": "conversa", "form_3s": "conversad", "form_1p": null, "form_2p": "converse", "form_3p": "conversen"}, "Imperativo Negativo Presente": {"form_1s": null, "form_2s": "no converses", "form_3s": "no convers\u00e9is", "form_1p": null, "form_2p": "no converse", "form_3p": "no conversen"}}, "convertir": {"Gerund": "convirtiendo", "Past Participle": "convertido", "Indicativo Presente": {"form_1s": "convierto", "form_2s": "conviertes", "form_3s": "convierte", "form_1p": "convertimos", "form_2p": "convert\u00eds", "form_3p": "convierten"}, "Indicativo Futuro": {"form_1s": "convertir\u00e9", "form_2s": "convertir\u00e1s", "form_3s": "convertir\u00e1", "form_1p": "convertiremos", "form_2p": "convertir\u00e9is", "form_3p": "convertir\u00e1n"}, "Indicativo Imperfecto": {"form_1s": "convert\u00eda", "form_2s": "convert\u00edas", "form_3s": "convert\u00eda", "form_1p": "convert\u00edamos", "form_2p": "convert\u00edais", "form_3p": "convert\u00edan"}, "Indicativo Pret\u00e9rito": {"form_1s": "convert\u00ed", "form_2s": "convertiste", "form_3s": "convirti\u00f3", "form_1p": "convertimos", "form_2p": "convertisteis", "form_3p": "convirtieron"}, "Indicativo Condicional": {"form_1s": "convertir\u00eda", "form_2s": "convertir\u00edas", "form_3s": "convertir\u00eda", "form_1p": "convertir\u00edamos", "form_2p": "convertir\u00edais", "form_3p": "convertir\u00edan"}, "Indicativo Presente perfecto": {"form_1s": "he convertido", "form_2s": "has convertido", "form_3s": "ha convertido", "form_1p": "hemos convertido", "form_2p": "hab\u00e9is convertido", "form_3p": "han convertido"}, "Indicativo Futuro perfecto": {"form_1s": "habr\u00e9 convertido", "form_2s": "habr\u00e1s convertido", "form_3s": "habr\u00e1 convertido", "form_1p": "habremos convertido", "form_2p": "habr\u00e9is convertido", "form_3p": "habr\u00e1n convertido"}, "Indicativo Pluscuamperfecto": {"form_1s": "hab\u00eda convertido", "form_2s": "hab\u00edas convertido", "form_3s": "hab\u00eda convertido", "form_1p": "hab\u00edamos convertido", "form_2p": "hab\u00edais convertido", "form_3p": "hab\u00edan convertido"}, "Indicativo Pret\u00e9rito anterior": {"form_1s": "hube convertido", "form_2s": "hubiste convertido", "form_3s": "hubo convertido", "form_1p": "hubimos convertido", "form_2p": "hubisteis convertido", "form_3p": "hubieron convertido"}, "Indicativo Condicional perfecto": {"form_1s": "habr\u00eda convertido", "form_2s": "habr\u00edas convertido", "form_3s": "habr\u00eda convertido", "form_1p": "habr\u00edamos convertido", "form_2p": "habr\u00edais convertido", "form_3p": "habr\u00edan convertido"}, "Subjuntivo Presente": {"form_1s": "convierta", "form_2s": "conviertas", "form_3s": "convierta", "form_1p": "convirtamos", "form_2p": "convirt\u00e1is", "form_3p": "conviertan"}, "Subjuntivo Imperfecto": {"form_1s": "convirtiera", "form_2s": "convirtieras", "form_3s": "convirtiera", "form_1p": "convirti\u00e9ramos", "form_2p": "convirtierais", "form_3p": "convirtieran"}, "Subjuntivo Futuro": {"form_1s": "convirtiere", "form_2s": "convirtieres", "form_3s": "convirtiere", "form_1p": "convirti\u00e9remos", "form_2p": "convirtiereis", "form_3p": "convirtieren"}, "Subjuntivo Presente perfecto": {"form_1s": "haya convertido", "form_2s": "hayas convertido", "form_3s": "haya convertido", "form_1p": "hayamos convertido", "form_2p": "hay\u00e1is convertido", "form_3p": "hayan convertido"}, "Subjuntivo Futuro perfecto": {"form_1s": "hubiere convertido", "form_2s": "hubieres convertido", "form_3s": "hubiere convertido", "form_1p": "hubi\u00e9remos convertido", "form_2p": "hubiereis convertido", "form_3p": "hubieren convertido"}, "Subjuntivo Pluscuamperfecto": {"form_1s": "hubiera convertido", "form_2s": "hubieras convertido", "form_3s": "hubiera convertido", "form_1p": "hubi\u00e9ramos convertido", "form_2p": "hubierais convertido", "form_3p": "hubieran convertido"}, "Imperativo Afirmativo Presente": {"form_1s": null, "form_2s": "convierte", "form_3s": "convertid", "form_1p": null, "form_2p": "convierta", "form_3p": "conviertan"}, "Imperativo Negativo Presente": {"form_1s": null, "form_2s": "no conviertas", "form_3s": "no convirt\u00e1is", "form_1p": null, "form_2p": "no convierta", "form_3p": "no conviertan"}}, "convidar": {"Gerund": "convidando", "Past Participle": "convidado", "Indicativo Presente": {"form_1s": "convido", "form_2s": "convidas", "form_3s": "convida", "form_1p": "convidamos", "form_2p": "convid\u00e1is", "form_3p": "convidan"}, "Indicativo Futuro": {"form_1s": "convidar\u00e9", "form_2s": "convidar\u00e1s", "form_3s": "convidar\u00e1", "form_1p": "convidaremos", "form_2p": "convidar\u00e9is", "form_3p": "convidar\u00e1n"}, "Indicativo Imperfecto": {"form_1s": "convidaba", "form_2s": "convidabas", "form_3s": "convidaba", "form_1p": "convid\u00e1bamos", "form_2p": "convidabais", "form_3p": "convidaban"}, "Indicativo Pret\u00e9rito": {"form_1s": "convid\u00e9", "form_2s": "convidaste", "form_3s": "convid\u00f3", "form_1p": "convidamos", "form_2p": "convidasteis", "form_3p": "convidaron"}, "Indicativo Condicional": {"form_1s": "convidar\u00eda", "form_2s": "convidar\u00edas", "form_3s": "convidar\u00eda", "form_1p": "convidar\u00edamos", "form_2p": "convidar\u00edais", "form_3p": "convidar\u00edan"}, "Indicativo Presente perfecto": {"form_1s": "he convidado", "form_2s": "has convidado", "form_3s": "ha convidado", "form_1p": "hemos convidado", "form_2p": "hab\u00e9is convidado", "form_3p": "han convidado"}, "Indicativo Futuro perfecto": {"form_1s": "habr\u00e9 convidado", "form_2s": "habr\u00e1s convidado", "form_3s": "habr\u00e1 convidado", "form_1p": "habremos convidado", "form_2p": "habr\u00e9is convidado", "form_3p": "habr\u00e1n convidado"}, "Indicativo Pluscuamperfecto": {"form_1s": "hab\u00eda convidado", "form_2s": "hab\u00edas convidado", "form_3s": "hab\u00eda convidado", "form_1p": "hab\u00edamos convidado", "form_2p": "hab\u00edais convidado", "form_3p": "hab\u00edan convidado"}, "Indicativo Pret\u00e9rito anterior": {"form_1s": "hube convidado", "form_2s": "hubiste convidado", "form_3s": "hubo convidado", "form_1p": "hubimos convidado", "form_2p": "hubisteis convidado", "form_3p": "hubieron convidado"}, "Indicativo Condicional perfecto": {"form_1s": "habr\u00eda convidado", "form_2s": "habr\u00edas convidado", "form_3s": "habr\u00eda convidado", "form_1p": "habr\u00edamos convidado", "form_2p": "habr\u00edais convidado", "form_3p": "habr\u00edan convidado"}, "Subjuntivo Presente": {"form_1s": "convide", "form_2s": "convides", "form_3s": "convide", "form_1p": "convidemos", "form_2p": "convid\u00e9is", "form_3p": "conviden"}, "Subjuntivo Imperfecto": {"form_1s": "convidara", "form_2s": "convidaras", "form_3s": "convidara", "form_1p": "convid\u00e1ramos", "form_2p": "convidarais", "form_3p": "convidaran"}, "Subjuntivo Futuro": {"form_1s": "convidare", "form_2s": "convidares", "form_3s": "convidare", "form_1p": "convid\u00e1remos", "form_2p": "convidareis", "form_3p": "convidaren"}, "Subjuntivo Presente perfecto": {"form_1s": "haya convidado", "form_2s": "hayas convidado", "form_3s": "haya convidado", "form_1p": "hayamos convidado", "form_2p": "hay\u00e1is convidado", "form_3p": "hayan convidado"}, "Subjuntivo Futuro perfecto": {"form_1s": "hubiere convidado", "form_2s": "hubieres convidado", "form_3s": "hubiere convidado", "form_1p": "hubi\u00e9remos convidado", "form_2p": "hubiereis convidado", "form_3p": "hubieren convidado"}, "Subjuntivo Pluscuamperfecto": {"form_1s": "hubiera convidado", "form_2s": "hubieras convidado", "form_3s": "hubiera convidado", "form_1p": "hubi\u00e9ramos convidado", "form_2p": "hubierais convidado", "form_3p": "hubieran convidado"}, "Imperativo Afirmativo Presente": {"form_1s": null, "form_2s": "convida", "form_3s": "convidad", "form_1p": null, "form_2p": "convide", "form_3p": "conviden"}, "Imperativo Negativo Presente": {"form_1s": null, "form_2s": "no convides", "form_3s": "no convid\u00e9is", "form_1p": null, "form_2p": "no convide", "form_3p": "no conviden"}}, "copiar": {"Gerund": "copiando", "Past Participle": "copiado", "Indicativo Presente": {"form_1s": "copio", "form_2s": "copias", "form_3s": "copia", "form_1p": "copiamos", "form_2p": "copi\u00e1is", "form_3p": "copian"}, "Indicativo Futuro": {"form_1s": "copiar\u00e9", "form_2s": "copiar\u00e1s", "form_3s": "copiar\u00e1", "form_1p": "copiaremos", "form_2p": "copiar\u00e9is", "form_3p": "copiar\u00e1n"}, "Indicativo Imperfecto": {"form_1s": "copiaba", "form_2s": "copiabas", "form_3s": "copiaba", "form_1p": "copi\u00e1bamos", "form_2p": "copiabais", "form_3p": "copiaban"}, "Indicativo Pret\u00e9rito": {"form_1s": "copi\u00e9", "form_2s": "copiaste", "form_3s": "copi\u00f3", "form_1p": "copiamos", "form_2p": "copiasteis", "form_3p": "copiaron"}, "Indicativo Condicional": {"form_1s": "copiar\u00eda", "form_2s": "copiar\u00edas", "form_3s": "copiar\u00eda", "form_1p": "copiar\u00edamos", "form_2p": "copiar\u00edais", "form_3p": "copiar\u00edan"}, "Indicativo Presente perfecto": {"form_1s": "he copiado", "form_2s": "has copiado", "form_3s": "ha copiado", "form_1p": "hemos copiado", "form_2p": "hab\u00e9is copiado", "form_3p": "han copiado"}, "Indicativo Futuro perfecto": {"form_1s": "habr\u00e9 copiado", "form_2s": "habr\u00e1s copiado", "form_3s": "habr\u00e1 copiado", "form_1p": "habremos copiado", "form_2p": "habr\u00e9is copiado", "form_3p": "habr\u00e1n copiado"}, "Indicativo Pluscuamperfecto": {"form_1s": "hab\u00eda copiado", "form_2s": "hab\u00edas copiado", "form_3s": "hab\u00eda copiado", "form_1p": "hab\u00edamos copiado", "form_2p": "hab\u00edais copiado", "form_3p": "hab\u00edan copiado"}, "Indicativo Pret\u00e9rito anterior": {"form_1s": "hube copiado", "form_2s": "hubiste copiado", "form_3s": "hubo copiado", "form_1p": "hubimos copiado", "form_2p": "hubisteis copiado", "form_3p": "hubieron copiado"}, "Indicativo Condicional perfecto": {"form_1s": "habr\u00eda copiado", "form_2s": "habr\u00edas copiado", "form_3s": "habr\u00eda copiado", "form_1p": "habr\u00edamos copiado", "form_2p": "habr\u00edais copiado", "form_3p": "habr\u00edan copiado"}, "Subjuntivo Presente": {"form_1s": "copie", "form_2s": "copies", "form_3s": "copie", "form_1p": "copiemos", "form_2p": "copi\u00e9is", "form_3p": "copien"}, "Subjuntivo Imperfecto": {"form_1s": "copiara", "form_2s": "copiaras", "form_3s": "copiara", "form_1p": "copi\u00e1ramos", "form_2p": "copiarais", "form_3p": "copiaran"}, "Subjuntivo Futuro": {"form_1s": "copiare", "form_2s": "copiares", "form_3s": "copiare", "form_1p": "copi\u00e1remos", "form_2p": "copiareis", "form_3p": "copiaren"}, "Subjuntivo Presente perfecto": {"form_1s": "haya copiado", "form_2s": "hayas copiado", "form_3s": "haya copiado", "form_1p": "hayamos copiado", "form_2p": "hay\u00e1is copiado", "form_3p": "hayan copiado"}, "Subjuntivo Futuro perfecto": {"form_1s": "hubiere copiado", "form_2s": "hubieres copiado", "form_3s": "hubiere copiado", "form_1p": "hubi\u00e9remos copiado", "form_2p": "hubiereis copiado", "form_3p": "hubieren copiado"}, "Subjuntivo Pluscuamperfecto": {"form_1s": "hubiera copiado", "form_2s": "hubieras copiado", "form_3s": "hubiera copiado", "form_1p": "hubi\u00e9ramos copiado", "form_2p": "hubierais copiado", "form_3p": "hubieran copiado"}, "Imperativo Afirmativo Presente": {"form_1s": null, "form_2s": "copia", "form_3s": "copiad", "form_1p": null, "form_2p": "copie", "form_3p": "copien"}, "Imperativo Negativo Presente": {"form_1s": null, "form_2s": "no copies", "form_3s": "no copi\u00e9is", "form_1p": null, "form_2p": "no copie", "form_3p": "no copien"}}, "corregir": {"Gerund": "corrigiendo", "Past Participle": "corregido", "Indicativo Presente": {"form_1s": "corrijo", "form_2s": "corriges", "form_3s": "corrige", "form_1p": "corregimos", "form_2p": "correg\u00eds", "form_3p": "corrigen"}, "Indicativo Futuro": {"form_1s": "corregir\u00e9", "form_2s": "corregir\u00e1s", "form_3s": "corregir\u00e1", "form_1p": "corregiremos", "form_2p": "corregir\u00e9is", "form_3p": "corregir\u00e1n"}, "Indicativo Imperfecto": {"form_1s": "correg\u00eda", "form_2s": "correg\u00edas", "form_3s": "correg\u00eda", "form_1p": "correg\u00edamos", "form_2p": "correg\u00edais", "form_3p": "correg\u00edan"}, "Indicativo Pret\u00e9rito": {"form_1s": "correg\u00ed", "form_2s": "corregiste", "form_3s": "corrigi\u00f3", "form_1p": "corregimos", "form_2p": "corregisteis", "form_3p": "corrigieron"}, "Indicativo Condicional": {"form_1s": "corregir\u00eda", "form_2s": "corregir\u00edas", "form_3s": "corregir\u00eda", "form_1p": "corregir\u00edamos", "form_2p": "corregir\u00edais", "form_3p": "corregir\u00edan"}, "Indicativo Presente perfecto": {"form_1s": "he corregido", "form_2s": "has corregido", "form_3s": "ha corregido", "form_1p": "hemos corregido", "form_2p": "hab\u00e9is corregido", "form_3p": "han corregido"}, "Indicativo Futuro perfecto": {"form_1s": "habr\u00e9 corregido", "form_2s": "habr\u00e1s corregido", "form_3s": "habr\u00e1 corregido", "form_1p": "habremos corregido", "form_2p": "habr\u00e9is corregido", "form_3p": "habr\u00e1n corregido"}, "Indicativo Pluscuamperfecto": {"form_1s": "hab\u00eda corregido", "form_2s": "hab\u00edas corregido", "form_3s": "hab\u00eda corregido", "form_1p": "hab\u00edamos corregido", "form_2p": "hab\u00edais corregido", "form_3p": "hab\u00edan corregido"}, "Indicativo Pret\u00e9rito anterior": {"form_1s": "hube corregido", "form_2s": "hubiste corregido", "form_3s": "hubo corregido", "form_1p": "hubimos corregido", "form_2p": "hubisteis corregido", "form_3p": "hubieron corregido"}, "Indicativo Condicional perfecto": {"form_1s": "habr\u00eda corregido", "form_2s": "habr\u00edas corregido", "form_3s": "habr\u00eda corregido", "form_1p": "habr\u00edamos corregido", "form_2p": "habr\u00edais corregido", "form_3p": "habr\u00edan corregido"}, "Subjuntivo Presente": {"form_1s": "corrija", "form_2s": "corrijas", "form_3s": "corrija", "form_1p": "corrijamos", "form_2p": "corrij\u00e1is", "form_3p": "corrijan"}, "Subjuntivo Imperfecto": {"form_1s": "corrigiera", "form_2s": "corrigieras", "form_3s": "corrigiera", "form_1p": "corrigi\u00e9ramos", "form_2p": "corrigierais", "form_3p": "corrigieran"}, "Subjuntivo Futuro": {"form_1s": "corrigiere", "form_2s": "corrigieres", "form_3s": "corrigiere", "form_1p": "corrigi\u00e9remos", "form_2p": "corrigiereis", "form_3p": "corrigieren"}, "Subjuntivo Presente perfecto": {"form_1s": "haya corregido", "form_2s": "hayas corregido", "form_3s": "haya corregido", "form_1p": "hayamos corregido", "form_2p": "hay\u00e1is corregido", "form_3p": "hayan corregido"}, "Subjuntivo Futuro perfecto": {"form_1s": "hubiere corregido", "form_2s": "hubieres corregido", "form_3s": "hubiere corregido", "form_1p": "hubi\u00e9remos corregido", "form_2p": "hubiereis corregido", "form_3p": "hubieren corregido"}, "Subjuntivo Pluscuamperfecto": {"form_1s": "hubiera corregido", "form_2s": "hubieras corregido", "form_3s": "hubiera corregido", "form_1p": "hubi\u00e9ramos corregido", "form_2p": "hubierais corregido", "form_3p": "hubieran corregido"}, "Imperativo Afirmativo Presente": {"form_1s": null, "form_2s": "corrige", "form_3s": "corregid", "form_1p": null, "form_2p": "corrija", "form_3p": "corrijan"}, "Imperativo Negativo Presente": {"form_1s": null, "form_2s": "no corrijas", "form_3s": "no corrij\u00e1is", "form_1p": null, "form_2p": "no corrija", "form_3p": "no corrijan"}}, "correr": {"Gerund": "corriendo", "Past Participle": "corrido", "Indicativo Presente": {"form_1s": "corro", "form_2s": "corres", "form_3s": "corre", "form_1p": "corremos", "form_2p": "corr\u00e9is", "form_3p": "corren"}, "Indicativo Futuro": {"form_1s": "correr\u00e9", "form_2s": "correr\u00e1s", "form_3s": "correr\u00e1", "form_1p": "correremos", "form_2p": "correr\u00e9is", "form_3p": "correr\u00e1n"}, "Indicativo Imperfecto": {"form_1s": "corr\u00eda", "form_2s": "corr\u00edas", "form_3s": "corr\u00eda", "form_1p": "corr\u00edamos", "form_2p": "corr\u00edais", "form_3p": "corr\u00edan"}, "Indicativo Pret\u00e9rito": {"form_1s": "corr\u00ed", "form_2s": "corriste", "form_3s": "corri\u00f3", "form_1p": "corrimos", "form_2p": "corristeis", "form_3p": "corrieron"}, "Indicativo Condicional": {"form_1s": "correr\u00eda", "form_2s": "correr\u00edas", "form_3s": "correr\u00eda", "form_1p": "correr\u00edamos", "form_2p": "correr\u00edais", "form_3p": "correr\u00edan"}, "Indicativo Presente perfecto": {"form_1s": "he corrido", "form_2s": "has corrido", "form_3s": "ha corrido", "form_1p": "hemos corrido", "form_2p": "hab\u00e9is corrido", "form_3p": "han corrido"}, "Indicativo Futuro perfecto": {"form_1s": "habr\u00e9 corrido", "form_2s": "habr\u00e1s corrido", "form_3s": "habr\u00e1 corrido", "form_1p": "habremos corrido", "form_2p": "habr\u00e9is corrido", "form_3p": "habr\u00e1n corrido"}, "Indicativo Pluscuamperfecto": {"form_1s": "hab\u00eda corrido", "form_2s": "hab\u00edas corrido", "form_3s": "hab\u00eda corrido", "form_1p": "hab\u00edamos corrido", "form_2p": "hab\u00edais corrido", "form_3p": "hab\u00edan corrido"}, "Indicativo Pret\u00e9rito anterior": {"form_1s": "hube corrido", "form_2s": "hubiste corrido", "form_3s": "hubo corrido", "form_1p": "hubimos corrido", "form_2p": "hubisteis corrido", "form_3p": "hubieron corrido"}, "Indicativo Condicional perfecto": {"form_1s": "habr\u00eda corrido", "form_2s": "habr\u00edas corrido", "form_3s": "habr\u00eda corrido", "form_1p": "habr\u00edamos corrido", "form_2p": "habr\u00edais corrido", "form_3p": "habr\u00edan corrido"}, "Subjuntivo Presente": {"form_1s": "corra", "form_2s": "corras", "form_3s": "corra", "form_1p": "corramos", "form_2p": "corr\u00e1is", "form_3p": "corran"}, "Subjuntivo Imperfecto": {"form_1s": "corriera", "form_2s": "corrieras", "form_3s": "corriera", "form_1p": "corri\u00e9ramos", "form_2p": "corrierais", "form_3p": "corrieran"}, "Subjuntivo Futuro": {"form_1s": "corriere", "form_2s": "corrieres", "form_3s": "corriere", "form_1p": "corri\u00e9remos", "form_2p": "corriereis", "form_3p": "corrieren"}, "Subjuntivo Presente perfecto": {"form_1s": "haya corrido", "form_2s": "hayas corrido", "form_3s": "haya corrido", "form_1p": "hayamos corrido", "form_2p": "hay\u00e1is corrido", "form_3p": "hayan corrido"}, "Subjuntivo Futuro perfecto": {"form_1s": "hubiere corrido", "form_2s": "hubieres corrido", "form_3s": "hubiere corrido", "form_1p": "hubi\u00e9remos corrido", "form_2p": "hubiereis corrido", "form_3p": "hubieren corrido"}, "Subjuntivo Pluscuamperfecto": {"form_1s": "hubiera corrido", "form_2s": "hubieras corrido", "form_3s": "hubiera corrido", "form_1p": "hubi\u00e9ramos corrido", "form_2p": "hubierais corrido", "form_3p": "hubieran corrido"}, "Imperativo Afirmativo Presente": {"form_1s": null, "form_2s": "corre", "form_3s": "corred", "form_1p": null, "form_2p": "corra", "form_3p": "corran"}, "Imperativo Negativo Presente": {"form_1s": null, "form_2s": "no corras", "form_3s": "no corr\u00e1is", "form_1p": null, "form_2p": "no corra", "form_3p": "no corran"}}, "coser": {"Gerund": "cosiendo", "Past Participle": "cosido", "Indicativo Presente": {"form_1s": "coso", "form_2s": "coses", "form_3s": "cose", "form_1p": "cosemos", "form_2p": "cos\u00e9is", "form_3p": "cosen"}, "Indicativo Futuro": {"form_1s": "coser\u00e9", "form_2s": "coser\u00e1s", "form_3s": "coser\u00e1", "form_1p": "coseremos", "form_2p": "coser\u00e9is", "form_3p": "coser\u00e1n"}, "Indicativo Imperfecto": {"form_1s": "cos\u00eda", "form_2s": "cos\u00edas", "form_3s": "cos\u00eda", "form_1p": "cos\u00edamos", "form_2p": "cos\u00edais", "form_3p": "cos\u00edan"}, "Indicativo Pret\u00e9rito": {"form_1s": "cos\u00ed", "form_2s": "cosiste", "form_3s": "cosi\u00f3", "form_1p": "cosimos", "form_2p": "cosisteis", "form_3p": "cosieron"}, "Indicativo Condicional": {"form_1s": "coser\u00eda", "form_2s": "coser\u00edas", "form_3s": "coser\u00eda", "form_1p": "coser\u00edamos", "form_2p": "coser\u00edais", "form_3p": "coser\u00edan"}, "Indicativo Presente perfecto": {"form_1s": "he cosido", "form_2s": "has cosido", "form_3s": "ha cosido", "form_1p": "hemos cosido", "form_2p": "hab\u00e9is cosido", "form_3p": "han cosido"}, "Indicativo Futuro perfecto": {"form_1s": "habr\u00e9 cosido", "form_2s": "habr\u00e1s cosido", "form_3s": "habr\u00e1 cosido", "form_1p": "habremos cosido", "form_2p": "habr\u00e9is cosido", "form_3p": "habr\u00e1n cosido"}, "Indicativo Pluscuamperfecto": {"form_1s": "hab\u00eda cosido", "form_2s": "hab\u00edas cosido", "form_3s": "hab\u00eda cosido", "form_1p": "hab\u00edamos cosido", "form_2p": "hab\u00edais cosido", "form_3p": "hab\u00edan cosido"}, "Indicativo Pret\u00e9rito anterior": {"form_1s": "hube cosido", "form_2s": "hubiste cosido", "form_3s": "hubo cosido", "form_1p": "hubimos cosido", "form_2p": "hubisteis cosido", "form_3p": "hubieron cosido"}, "Indicativo Condicional perfecto": {"form_1s": "habr\u00eda cosido", "form_2s": "habr\u00edas cosido", "form_3s": "habr\u00eda cosido", "form_1p": "habr\u00edamos cosido", "form_2p": "habr\u00edais cosido", "form_3p": "habr\u00edan cosido"}, "Subjuntivo Presente": {"form_1s": "cosa", "form_2s": "cosas", "form_3s": "cosa", "form_1p": "cosamos", "form_2p": "cos\u00e1is", "form_3p": "cosan"}, "Subjuntivo Imperfecto": {"form_1s": "cosiera", "form_2s": "cosieras", "form_3s": "cosiera", "form_1p": "cosi\u00e9ramos", "form_2p": "cosierais", "form_3p": "cosieran"}, "Subjuntivo Futuro": {"form_1s": "cosiere", "form_2s": "cosieres", "form_3s": "cosiere", "form_1p": "cosi\u00e9remos", "form_2p": "cosiereis", "form_3p": "cosieren"}, "Subjuntivo Presente perfecto": {"form_1s": "haya cosido", "form_2s": "hayas cosido", "form_3s": "haya cosido", "form_1p": "hayamos cosido", "form_2p": "hay\u00e1is cosido", "form_3p": "hayan cosido"}, "Subjuntivo Futuro perfecto": {"form_1s": "hubiere cosido", "form_2s": "hubieres cosido", "form_3s": "hubiere cosido", "form_1p": "hubi\u00e9remos cosido", "form_2p": "hubiereis cosido", "form_3p": "hubieren cosido"}, "Subjuntivo Pluscuamperfecto": {"form_1s": "hubiera cosido", "form_2s": "hubieras cosido", "form_3s": "hubiera cosido", "form_1p": "hubi\u00e9ramos cosido", "form_2p": "hubierais cosido", "form_3p": "hubieran cosido"}, "Imperativo Afirmativo Presente": {"form_1s": null, "form_2s": "cose", "form_3s": "cosed", "form_1p": null, "form_2p": "cosa", "form_3p": "cosan"}, "Imperativo Negativo Presente": {"form_1s": null, "form_2s": "no cosas", "form_3s": "no cos\u00e1is", "form_1p": null, "form_2p": "no cosa", "form_3p": "no cosan"}}, "costar": {"Gerund": "costando", "Past Participle": "costado", "Indicativo Presente": {"form_1s": "cuesto", "form_2s": "cuestas", "form_3s": "cuesta", "form_1p": "costamos", "form_2p": "cost\u00e1is", "form_3p": "cuestan"}, "Indicativo Futuro": {"form_1s": "costar\u00e9", "form_2s": "costar\u00e1s", "form_3s": "costar\u00e1", "form_1p": "costaremos", "form_2p": "costar\u00e9is", "form_3p": "costar\u00e1n"}, "Indicativo Imperfecto": {"form_1s": "costaba", "form_2s": "costabas", "form_3s": "costaba", "form_1p": "cost\u00e1bamos", "form_2p": "costabais", "form_3p": "costaban"}, "Indicativo Pret\u00e9rito": {"form_1s": "cost\u00e9", "form_2s": "costaste", "form_3s": "cost\u00f3", "form_1p": "costamos", "form_2p": "costasteis", "form_3p": "costaron"}, "Indicativo Condicional": {"form_1s": "costar\u00eda", "form_2s": "costar\u00edas", "form_3s": "costar\u00eda", "form_1p": "costar\u00edamos", "form_2p": "costar\u00edais", "form_3p": "costar\u00edan"}, "Indicativo Presente perfecto": {"form_1s": "he costado", "form_2s": "has costado", "form_3s": "ha costado", "form_1p": "hemos costado", "form_2p": "hab\u00e9is costado", "form_3p": "han costado"}, "Indicativo Futuro perfecto": {"form_1s": "habr\u00e9 costado", "form_2s": "habr\u00e1s costado", "form_3s": "habr\u00e1 costado", "form_1p": "habremos costado", "form_2p": "habr\u00e9is costado", "form_3p": "habr\u00e1n costado"}, "Indicativo Pluscuamperfecto": {"form_1s": "hab\u00eda costado", "form_2s": "hab\u00edas costado", "form_3s": "hab\u00eda costado", "form_1p": "hab\u00edamos costado", "form_2p": "hab\u00edais costado", "form_3p": "hab\u00edan costado"}, "Indicativo Pret\u00e9rito anterior": {"form_1s": "hube costado", "form_2s": "hubiste costado", "form_3s": "hubo costado", "form_1p": "hubimos costado", "form_2p": "hubisteis costado", "form_3p": "hubieron costado"}, "Indicativo Condicional perfecto": {"form_1s": "habr\u00eda costado", "form_2s": "habr\u00edas costado", "form_3s": "habr\u00eda costado", "form_1p": "habr\u00edamos costado", "form_2p": "habr\u00edais costado", "form_3p": "habr\u00edan costado"}, "Subjuntivo Presente": {"form_1s": "cueste", "form_2s": "cuestes", "form_3s": "cueste", "form_1p": "costemos", "form_2p": "cost\u00e9is", "form_3p": "cuesten"}, "Subjuntivo Imperfecto": {"form_1s": "costara", "form_2s": "costaras", "form_3s": "costara", "form_1p": "cost\u00e1ramos", "form_2p": "costarais", "form_3p": "costaran"}, "Subjuntivo Futuro": {"form_1s": "costare", "form_2s": "costares", "form_3s": "costare", "form_1p": "cost\u00e1remos", "form_2p": "costareis", "form_3p": "costaren"}, "Subjuntivo Presente perfecto": {"form_1s": "haya costado", "form_2s": "hayas costado", "form_3s": "haya costado", "form_1p": "hayamos costado", "form_2p": "hay\u00e1is costado", "form_3p": "hayan costado"}, "Subjuntivo Futuro perfecto": {"form_1s": "hubiere costado", "form_2s": "hubieres costado", "form_3s": "hubiere costado", "form_1p": "hubi\u00e9remos costado", "form_2p": "hubiereis costado", "form_3p": "hubieren costado"}, "Subjuntivo Pluscuamperfecto": {"form_1s": "hubiera costado", "form_2s": "hubieras costado", "form_3s": "hubiera costado", "form_1p": "hubi\u00e9ramos costado", "form_2p": "hubierais costado", "form_3p": "hubieran costado"}, "Imperativo Afirmativo Presente": {"form_1s": null, "form_2s": "cuesta", "form_3s": "costad", "form_1p": null, "form_2p": "cueste", "form_3p": "cuesten"}, "Imperativo Negativo Presente": {"form_1s": null, "form_2s": "no cuestes", "form_3s": "no cost\u00e9is", "form_1p": null, "form_2p": "no cueste", "form_3p": "no cuesten"}}, "crear": {"Gerund": "creando", "Past Participle": "creado", "Indicativo Presente": {"form_1s": "creo", "form_2s": "creas", "form_3s": "crea", "form_1p": "creamos", "form_2p": "cre\u00e1is", "form_3p": "crean"}, "Indicativo Futuro": {"form_1s": "crear\u00e9", "form_2s": "crear\u00e1s", "form_3s": "crear\u00e1", "form_1p": "crearemos", "form_2p": "crear\u00e9is", "form_3p": "crear\u00e1n"}, "Indicativo Imperfecto": {"form_1s": "creaba", "form_2s": "creabas", "form_3s": "creaba", "form_1p": "cre\u00e1bamos", "form_2p": "creabais", "form_3p": "creaban"}, "Indicativo Pret\u00e9rito": {"form_1s": "cre\u00e9", "form_2s": "creaste", "form_3s": "cre\u00f3", "form_1p": "creamos", "form_2p": "creasteis", "form_3p": "crearon"}, "Indicativo Condicional": {"form_1s": "crear\u00eda", "form_2s": "crear\u00edas", "form_3s": "crear\u00eda", "form_1p": "crear\u00edamos", "form_2p": "crear\u00edais", "form_3p": "crear\u00edan"}, "Indicativo Presente perfecto": {"form_1s": "he creado", "form_2s": "has creado", "form_3s": "ha creado", "form_1p": "hemos creado", "form_2p": "hab\u00e9is creado", "form_3p": "han creado"}, "Indicativo Futuro perfecto": {"form_1s": "habr\u00e9 creado", "form_2s": "habr\u00e1s creado", "form_3s": "habr\u00e1 creado", "form_1p": "habremos creado", "form_2p": "habr\u00e9is creado", "form_3p": "habr\u00e1n creado"}, "Indicativo Pluscuamperfecto": {"form_1s": "hab\u00eda creado", "form_2s": "hab\u00edas creado", "form_3s": "hab\u00eda creado", "form_1p": "hab\u00edamos creado", "form_2p": "hab\u00edais creado", "form_3p": "hab\u00edan creado"}, "Indicativo Pret\u00e9rito anterior": {"form_1s": "hube creado", "form_2s": "hubiste creado", "form_3s": "hubo creado", "form_1p": "hubimos creado", "form_2p": "hubisteis creado", "form_3p": "hubieron creado"}, "Indicativo Condicional perfecto": {"form_1s": "habr\u00eda creado", "form_2s": "habr\u00edas creado", "form_3s": "habr\u00eda creado", "form_1p": "habr\u00edamos creado", "form_2p": "habr\u00edais creado", "form_3p": "habr\u00edan creado"}, "Subjuntivo Presente": {"form_1s": "cree", "form_2s": "crees", "form_3s": "cree", "form_1p": "creemos", "form_2p": "cre\u00e9is", "form_3p": "creen"}, "Subjuntivo Imperfecto": {"form_1s": "creara", "form_2s": "crearas", "form_3s": "creara", "form_1p": "cre\u00e1ramos", "form_2p": "crearais", "form_3p": "crearan"}, "Subjuntivo Futuro": {"form_1s": "creare", "form_2s": "creares", "form_3s": "creare", "form_1p": "cre\u00e1remos", "form_2p": "creareis", "form_3p": "crearen"}, "Subjuntivo Presente perfecto": {"form_1s": "haya creado", "form_2s": "hayas creado", "form_3s": "haya creado", "form_1p": "hayamos creado", "form_2p": "hay\u00e1is creado", "form_3p": "hayan creado"}, "Subjuntivo Futuro perfecto": {"form_1s": "hubiere creado", "form_2s": "hubieres creado", "form_3s": "hubiere creado", "form_1p": "hubi\u00e9remos creado", "form_2p": "hubiereis creado", "form_3p": "hubieren creado"}, "Subjuntivo Pluscuamperfecto": {"form_1s": "hubiera creado", "form_2s": "hubieras creado", "form_3s": "hubiera creado", "form_1p": "hubi\u00e9ramos creado", "form_2p": "hubierais creado", "form_3p": "hubieran creado"}, "Imperativo Afirmativo Presente": {"form_1s": null, "form_2s": "crea", "form_3s": "cread", "form_1p": null, "form_2p": "cree", "form_3p": "creen"}, "Imperativo Negativo Presente": {"form_1s": null, "form_2s": "no crees", "form_3s": "no cre\u00e9is", "form_1p": null, "form_2p": "no cree", "form_3p": "no creen"}}, "crecer": {"Gerund": "creciendo", "Past Participle": "crecido", "Indicativo Presente": {"form_1s": "crezco", "form_2s": "creces", "form_3s": "crece", "form_1p": "crecemos", "form_2p": "crec\u00e9is", "form_3p": "crecen"}, "Indicativo Futuro": {"form_1s": "crecer\u00e9", "form_2s": "crecer\u00e1s", "form_3s": "crecer\u00e1", "form_1p": "creceremos", "form_2p": "crecer\u00e9is", "form_3p": "crecer\u00e1n"}, "Indicativo Imperfecto": {"form_1s": "crec\u00eda", "form_2s": "crec\u00edas", "form_3s": "crec\u00eda", "form_1p": "crec\u00edamos", "form_2p": "crec\u00edais", "form_3p": "crec\u00edan"}, "Indicativo Pret\u00e9rito": {"form_1s": "crec\u00ed", "form_2s": "creciste", "form_3s": "creci\u00f3", "form_1p": "crecimos", "form_2p": "crecisteis", "form_3p": "crecieron"}, "Indicativo Condicional": {"form_1s": "crecer\u00eda", "form_2s": "crecer\u00edas", "form_3s": "crecer\u00eda", "form_1p": "crecer\u00edamos", "form_2p": "crecer\u00edais", "form_3p": "crecer\u00edan"}, "Indicativo Presente perfecto": {"form_1s": "he crecido", "form_2s": "has crecido", "form_3s": "ha crecido", "form_1p": "hemos crecido", "form_2p": "hab\u00e9is crecido", "form_3p": "han crecido"}, "Indicativo Futuro perfecto": {"form_1s": "habr\u00e9 crecido", "form_2s": "habr\u00e1s crecido", "form_3s": "habr\u00e1 crecido", "form_1p": "habremos crecido", "form_2p": "habr\u00e9is crecido", "form_3p": "habr\u00e1n crecido"}, "Indicativo Pluscuamperfecto": {"form_1s": "hab\u00eda crecido", "form_2s": "hab\u00edas crecido", "form_3s": "hab\u00eda crecido", "form_1p": "hab\u00edamos crecido", "form_2p": "hab\u00edais crecido", "form_3p": "hab\u00edan crecido"}, "Indicativo Pret\u00e9rito anterior": {"form_1s": "hube crecido", "form_2s": "hubiste crecido", "form_3s": "hubo crecido", "form_1p": "hubimos crecido", "form_2p": "hubisteis crecido", "form_3p": "hubieron crecido"}, "Indicativo Condicional perfecto": {"form_1s": "habr\u00eda crecido", "form_2s": "habr\u00edas crecido", "form_3s": "habr\u00eda crecido", "form_1p": "habr\u00edamos crecido", "form_2p": "habr\u00edais crecido", "form_3p": "habr\u00edan crecido"}, "Subjuntivo Presente": {"form_1s": "crezca", "form_2s": "crezcas", "form_3s": "crezca", "form_1p": "crezcamos", "form_2p": "crezc\u00e1is", "form_3p": "crezcan"}, "Subjuntivo Imperfecto": {"form_1s": "creciera", "form_2s": "crecieras", "form_3s": "creciera", "form_1p": "creci\u00e9ramos", "form_2p": "crecierais", "form_3p": "crecieran"}, "Subjuntivo Futuro": {"form_1s": "creciere", "form_2s": "crecieres", "form_3s": "creciere", "form_1p": "creci\u00e9remos", "form_2p": "creciereis", "form_3p": "crecieren"}, "Subjuntivo Presente perfecto": {"form_1s": "haya crecido", "form_2s": "hayas crecido", "form_3s": "haya crecido", "form_1p": "hayamos crecido", "form_2p": "hay\u00e1is crecido", "form_3p": "hayan crecido"}, "Subjuntivo Futuro perfecto": {"form_1s": "hubiere crecido", "form_2s": "hubieres crecido", "form_3s": "hubiere crecido", "form_1p": "hubi\u00e9remos crecido", "form_2p": "hubiereis crecido", "form_3p": "hubieren crecido"}, "Subjuntivo Pluscuamperfecto": {"form_1s": "hubiera crecido", "form_2s": "hubieras crecido", "form_3s": "hubiera crecido", "form_1p": "hubi\u00e9ramos crecido", "form_2p": "hubierais crecido", "form_3p": "hubieran crecido"}, "Imperativo Afirmativo Presente": {"form_1s": null, "form_2s": "crece", "form_3s": "creced", "form_1p": null, "form_2p": "crezca", "form_3p": "crezcan"}, "Imperativo Negativo Presente": {"form_1s": null, "form_2s": "no crezcas", "form_3s": "no crezc\u00e1is", "form_1p": null, "form_2p": "no crezca", "form_3p": "no crezcan"}}, "creer": {"Gerund": "creyendo", "Past Participle": "cre\u00eddo", "Indicativo Presente": {"form_1s": "creo", "form_2s": "crees", "form_3s": "cree", "form_1p": "creemos", "form_2p": "cre\u00e9is", "form_3p": "creen"}, "Indicativo Futuro": {"form_1s": "creer\u00e9", "form_2s": "creer\u00e1s", "form_3s": "creer\u00e1", "form_1p": "creeremos", "form_2p": "creer\u00e9is", "form_3p": "creer\u00e1n"}, "Indicativo Imperfecto": {"form_1s": "cre\u00eda", "form_2s": "cre\u00edas", "form_3s": "cre\u00eda", "form_1p": "cre\u00edamos", "form_2p": "cre\u00edais", "form_3p": "cre\u00edan"}, "Indicativo Pret\u00e9rito": {"form_1s": "cre\u00ed", "form_2s": "cre\u00edste", "form_3s": "crey\u00f3", "form_1p": "cre\u00edmos", "form_2p": "cre\u00edsteis", "form_3p": "creyeron"}, "Indicativo Condicional": {"form_1s": "creer\u00eda", "form_2s": "creer\u00edas", "form_3s": "creer\u00eda", "form_1p": "creer\u00edamos", "form_2p": "creer\u00edais", "form_3p": "creer\u00edan"}, "Indicativo Presente perfecto": {"form_1s": "he cre\u00eddo", "form_2s": "has cre\u00eddo", "form_3s": "ha cre\u00eddo", "form_1p": "hemos cre\u00eddo", "form_2p": "hab\u00e9is cre\u00eddo", "form_3p": "han cre\u00eddo"}, "Indicativo Futuro perfecto": {"form_1s": "habr\u00e9 cre\u00eddo", "form_2s": "habr\u00e1s cre\u00eddo", "form_3s": "habr\u00e1 cre\u00eddo", "form_1p": "habremos cre\u00eddo", "form_2p": "habr\u00e9is cre\u00eddo", "form_3p": "habr\u00e1n cre\u00eddo"}, "Indicativo Pluscuamperfecto": {"form_1s": "hab\u00eda cre\u00eddo", "form_2s": "hab\u00edas cre\u00eddo", "form_3s": "hab\u00eda cre\u00eddo", "form_1p": "hab\u00edamos cre\u00eddo", "form_2p": "hab\u00edais cre\u00eddo", "form_3p": "hab\u00edan cre\u00eddo"}, "Indicativo Pret\u00e9rito anterior": {"form_1s": "hube cre\u00eddo", "form_2s": "hubiste cre\u00eddo", "form_3s": "hubo cre\u00eddo", "form_1p": "hubimos cre\u00eddo", "form_2p": "hubisteis cre\u00eddo", "form_3p": "hubieron cre\u00eddo"}, "Indicativo Condicional perfecto": {"form_1s": "habr\u00eda cre\u00eddo", "form_2s": "habr\u00edas cre\u00eddo", "form_3s": "habr\u00eda cre\u00eddo", "form_1p": "habr\u00edamos cre\u00eddo", "form_2p": "habr\u00edais cre\u00eddo", "form_3p": "habr\u00edan cre\u00eddo"}, "Subjuntivo Presente": {"form_1s": "crea", "form_2s": "creas", "form_3s": "crea", "form_1p": "creamos", "form_2p": "cre\u00e1is", "form_3p": "crean"}, "Subjuntivo Imperfecto": {"form_1s": "creyera", "form_2s": "creyeras", "form_3s": "creyera", "form_1p": "crey\u00e9ramos", "form_2p": "creyerais", "form_3p": "creyeran"}, "Subjuntivo Futuro": {"form_1s": "creyere", "form_2s": "creyeres", "form_3s": "creyere", "form_1p": "crey\u00e9remos", "form_2p": "creyereis", "form_3p": "creyeren"}, "Subjuntivo Presente perfecto": {"form_1s": "haya cre\u00eddo", "form_2s": "hayas cre\u00eddo", "form_3s": "haya cre\u00eddo", "form_1p": "hayamos cre\u00eddo", "form_2p": "hay\u00e1is cre\u00eddo", "form_3p": "hayan cre\u00eddo"}, "Subjuntivo Futuro perfecto": {"form_1s": "hubiere cre\u00eddo", "form_2s": "hubieres cre\u00eddo", "form_3s": "hubiere cre\u00eddo", "form_1p": "hubi\u00e9remos cre\u00eddo", "form_2p": "hubiereis cre\u00eddo", "form_3p": "hubieren cre\u00eddo"}, "Subjuntivo Pluscuamperfecto": {"form_1s": "hubiera cre\u00eddo", "form_2s": "hubieras cre\u00eddo", "form_3s": "hubiera cre\u00eddo", "form_1p": "hubi\u00e9ramos cre\u00eddo", "form_2p": "hubierais cre\u00eddo", "form_3p": "hubieran cre\u00eddo"}, "Imperativo Afirmativo Presente": {"form_1s": null, "form_2s": "cree", "form_3s": "creed", "form_1p": null, "form_2p": "crea", "form_3p": "crean"}, "Imperativo Negativo Presente": {"form_1s": null, "form_2s": "no creas", "form_3s": "no cre\u00e1is", "form_1p": null, "form_2p": "no crea", "form_3p": "no crean"}}, "criar": {"Gerund": "criando", "Past Participle": "criado", "Indicativo Presente": {"form_1s": "cr\u00edo", "form_2s": "cr\u00edas", "form_3s": "cr\u00eda", "form_1p": "criamos", "form_2p": "cri\u00e1is", "form_3p": "cr\u00edan"}, "Indicativo Futuro": {"form_1s": "criar\u00e9", "form_2s": "criar\u00e1s", "form_3s": "criar\u00e1", "form_1p": "criaremos", "form_2p": "criar\u00e9is", "form_3p": "criar\u00e1n"}, "Indicativo Imperfecto": {"form_1s": "criaba", "form_2s": "criabas", "form_3s": "criaba", "form_1p": "cri\u00e1bamos", "form_2p": "criabais", "form_3p": "criaban"}, "Indicativo Pret\u00e9rito": {"form_1s": "cri\u00e9", "form_2s": "criaste", "form_3s": "crio", "form_1p": "criamos", "form_2p": "criasteis", "form_3p": "criaron"}, "Indicativo Condicional": {"form_1s": "criar\u00eda", "form_2s": "criar\u00edas", "form_3s": "criar\u00eda", "form_1p": "criar\u00edamos", "form_2p": "criar\u00edais", "form_3p": "criar\u00edan"}, "Indicativo Presente perfecto": {"form_1s": "he criado", "form_2s": "has criado", "form_3s": "ha criado", "form_1p": "hemos criado", "form_2p": "hab\u00e9is criado", "form_3p": "han criado"}, "Indicativo Futuro perfecto": {"form_1s": "habr\u00e9 criado", "form_2s": "habr\u00e1s criado", "form_3s": "habr\u00e1 criado", "form_1p": "habremos criado", "form_2p": "habr\u00e9is criado", "form_3p": "habr\u00e1n criado"}, "Indicativo Pluscuamperfecto": {"form_1s": "hab\u00eda criado", "form_2s": "hab\u00edas criado", "form_3s": "hab\u00eda criado", "form_1p": "hab\u00edamos criado", "form_2p": "hab\u00edais criado", "form_3p": "hab\u00edan criado"}, "Indicativo Pret\u00e9rito anterior": {"form_1s": "hube criado", "form_2s": "hubiste criado", "form_3s": "hubo criado", "form_1p": "hubimos criado", "form_2p": "hubisteis criado", "form_3p": "hubieron criado"}, "Indicativo Condicional perfecto": {"form_1s": "habr\u00eda criado", "form_2s": "habr\u00edas criado", "form_3s": "habr\u00eda criado", "form_1p": "habr\u00edamos criado", "form_2p": "habr\u00edais criado", "form_3p": "habr\u00edan criado"}, "Subjuntivo Presente": {"form_1s": "cr\u00ede", "form_2s": "cr\u00edes", "form_3s": "cr\u00ede", "form_1p": "criemos", "form_2p": "cri\u00e9is", "form_3p": "cr\u00eden"}, "Subjuntivo Imperfecto": {"form_1s": "criara", "form_2s": "criaras", "form_3s": "criara", "form_1p": "cri\u00e1ramos", "form_2p": "criarais", "form_3p": "criaran"}, "Subjuntivo Futuro": {"form_1s": "criare", "form_2s": "criares", "form_3s": "criare", "form_1p": "cri\u00e1remos", "form_2p": "criareis", "form_3p": "criaren"}, "Subjuntivo Presente perfecto": {"form_1s": "haya criado", "form_2s": "hayas criado", "form_3s": "haya criado", "form_1p": "hayamos criado", "form_2p": "hay\u00e1is criado", "form_3p": "hayan criado"}, "Subjuntivo Futuro perfecto": {"form_1s": "hubiere criado", "form_2s": "hubieres criado", "form_3s": "hubiere criado", "form_1p": "hubi\u00e9remos criado", "form_2p": "hubiereis criado", "form_3p": "hubieren criado"}, "Subjuntivo Pluscuamperfecto": {"form_1s": "hubiera criado", "form_2s": "hubieras criado", "form_3s": "hubiera criado", "form_1p": "hubi\u00e9ramos criado", "form_2p": "hubierais criado", "form_3p": "hubieran criado"}, "Imperativo Afirmativo Presente": {"form_1s": null, "form_2s": "cr\u00eda", "form_3s": "criad", "form_1p": null, "form_2p": "cr\u00ede", "form_3p": "cr\u00eden"}, "Imperativo Negativo Presente": {"form_1s": null, "form_2s": "no cr\u00edes", "form_3s": "no cri\u00e9is", "form_1p": null, "form_2p": "no cr\u00ede", "form_3p": "no cr\u00eden"}}, "criarse": {"Gerund": "cri\u00e1ndose", "Past Participle": "criado", "Indicativo Presente": {"form_1s": "me cr\u00edo", "form_2s": "te cr\u00edas", "form_3s": "se cr\u00eda", "form_1p": "nos criamos", "form_2p": "os cri\u00e1is", "form_3p": "se cr\u00edan"}, "Indicativo Futuro": {"form_1s": "me criar\u00e9", "form_2s": "te criar\u00e1s", "form_3s": "se criar\u00e1", "form_1p": "nos criaremos", "form_2p": "os criar\u00e9is", "form_3p": "se criar\u00e1n"}, "Indicativo Imperfecto": {"form_1s": "me criaba", "form_2s": "te criabas", "form_3s": "se criaba", "form_1p": "nos cri\u00e1bamos", "form_2p": "os criabais", "form_3p": "se criaban"}, "Indicativo Pret\u00e9rito": {"form_1s": "me cri\u00e9", "form_2s": "te criaste", "form_3s": "se crio", "form_1p": "nos criamos", "form_2p": "os criasteis", "form_3p": "se criaron"}, "Indicativo Condicional": {"form_1s": "me criar\u00eda", "form_2s": "te criar\u00edas", "form_3s": "se criar\u00eda", "form_1p": "nos criar\u00edamos", "form_2p": "os criar\u00edais", "form_3p": "se criar\u00edan"}, "Indicativo Presente perfecto": {"form_1s": "me he criado", "form_2s": "te has criado", "form_3s": "se ha criado", "form_1p": "nos hemos criado", "form_2p": "os hab\u00e9is criado", "form_3p": "se han criado"}, "Indicativo Futuro perfecto": {"form_1s": "me habr\u00e9 criado", "form_2s": "te habr\u00e1s criado", "form_3s": "se habr\u00e1 criado", "form_1p": "nos habremos criado", "form_2p": "os habr\u00e9is criado", "form_3p": "se habr\u00e1n criado"}, "Indicativo Pluscuamperfecto": {"form_1s": "me hab\u00eda criado", "form_2s": "te hab\u00edas criado", "form_3s": "se hab\u00eda criado", "form_1p": "nos hab\u00edamos criado", "form_2p": "os hab\u00edais criado", "form_3p": "se hab\u00edan criado"}, "Indicativo Pret\u00e9rito anterior": {"form_1s": "me hube criado", "form_2s": "te hubiste criado", "form_3s": "se hubo criado", "form_1p": "nos hubimos criado", "form_2p": "os hubisteis criado", "form_3p": "se hubieron criado"}, "Indicativo Condicional perfecto": {"form_1s": "me habr\u00eda criado", "form_2s": "te habr\u00edas criado", "form_3s": "se habr\u00eda criado", "form_1p": "nos habr\u00edamos criado", "form_2p": "os habr\u00edais criado", "form_3p": "se habr\u00edan criado"}, "Subjuntivo Presente": {"form_1s": "me cr\u00ede", "form_2s": "te cr\u00edes", "form_3s": "se cr\u00ede", "form_1p": "nos criemos", "form_2p": "os cri\u00e9is", "form_3p": "se cr\u00eden"}, "Subjuntivo Imperfecto": {"form_1s": "me criara", "form_2s": "te criaras", "form_3s": "se criara", "form_1p": "nos cri\u00e1ramos", "form_2p": "os criarais", "form_3p": "se criaran"}, "Subjuntivo Futuro": {"form_1s": "me criare", "form_2s": "te criares", "form_3s": "se criare", "form_1p": "nos cri\u00e1remos", "form_2p": "os criareis", "form_3p": "se criaren"}, "Subjuntivo Presente perfecto": {"form_1s": "me haya criado", "form_2s": "te hayas criado", "form_3s": "se haya criado", "form_1p": "nos hayamos criado", "form_2p": "os hay\u00e1is criado", "form_3p": "se hayan criado"}, "Subjuntivo Futuro perfecto": {"form_1s": "me hubiere criado", "form_2s": "te hubieres criado", "form_3s": "se hubiere criado", "form_1p": "nos hubi\u00e9remos criado", "form_2p": "os hubiereis criado", "form_3p": "se hubieren criado"}, "Subjuntivo Pluscuamperfecto": {"form_1s": "me hubiera criado", "form_2s": "te hubieras criado", "form_3s": "se hubiera criado", "form_1p": "nos hubi\u00e9ramos criado", "form_2p": "os hubierais criado", "form_3p": "se hubieran criado"}, "Imperativo Afirmativo Presente": {"form_1s": null, "form_2s": "cr\u00edate", "form_3s": "criaos", "form_1p": null, "form_2p": "cr\u00edese", "form_3p": "cr\u00edense"}, "Imperativo Negativo Presente": {"form_1s": null, "form_2s": "no te cr\u00edes", "form_3s": "no os cri\u00e9is", "form_1p": null, "form_2p": "no se cr\u00ede", "form_3p": "no se cr\u00eden"}}, "criticar": {"Gerund": "criticando", "Past Participle": "criticado", "Indicativo Presente": {"form_1s": "critico", "form_2s": "criticas", "form_3s": "critica", "form_1p": "criticamos", "form_2p": "critic\u00e1is", "form_3p": "critican"}, "Indicativo Futuro": {"form_1s": "criticar\u00e9", "form_2s": "criticar\u00e1s", "form_3s": "criticar\u00e1", "form_1p": "criticaremos", "form_2p": "criticar\u00e9is", "form_3p": "criticar\u00e1n"}, "Indicativo Imperfecto": {"form_1s": "criticaba", "form_2s": "criticabas", "form_3s": "criticaba", "form_1p": "critic\u00e1bamos", "form_2p": "criticabais", "form_3p": "criticaban"}, "Indicativo Pret\u00e9rito": {"form_1s": "critiqu\u00e9", "form_2s": "criticaste", "form_3s": "critic\u00f3", "form_1p": "criticamos", "form_2p": "criticasteis", "form_3p": "criticaron"}, "Indicativo Condicional": {"form_1s": "criticar\u00eda", "form_2s": "criticar\u00edas", "form_3s": "criticar\u00eda", "form_1p": "criticar\u00edamos", "form_2p": "criticar\u00edais", "form_3p": "criticar\u00edan"}, "Indicativo Presente perfecto": {"form_1s": "he criticado", "form_2s": "has criticado", "form_3s": "ha criticado", "form_1p": "hemos criticado", "form_2p": "hab\u00e9is criticado", "form_3p": "han criticado"}, "Indicativo Futuro perfecto": {"form_1s": "habr\u00e9 criticado", "form_2s": "habr\u00e1s criticado", "form_3s": "habr\u00e1 criticado", "form_1p": "habremos criticado", "form_2p": "habr\u00e9is criticado", "form_3p": "habr\u00e1n criticado"}, "Indicativo Pluscuamperfecto": {"form_1s": "hab\u00eda criticado", "form_2s": "hab\u00edas criticado", "form_3s": "hab\u00eda criticado", "form_1p": "hab\u00edamos criticado", "form_2p": "hab\u00edais criticado", "form_3p": "hab\u00edan criticado"}, "Indicativo Pret\u00e9rito anterior": {"form_1s": "hube criticado", "form_2s": "hubiste criticado", "form_3s": "hubo criticado", "form_1p": "hubimos criticado", "form_2p": "hubisteis criticado", "form_3p": "hubieron criticado"}, "Indicativo Condicional perfecto": {"form_1s": "habr\u00eda criticado", "form_2s": "habr\u00edas criticado", "form_3s": "habr\u00eda criticado", "form_1p": "habr\u00edamos criticado", "form_2p": "habr\u00edais criticado", "form_3p": "habr\u00edan criticado"}, "Subjuntivo Presente": {"form_1s": "critique", "form_2s": "critiques", "form_3s": "critique", "form_1p": "critiquemos", "form_2p": "critiqu\u00e9is", "form_3p": "critiquen"}, "Subjuntivo Imperfecto": {"form_1s": "criticara", "form_2s": "criticaras", "form_3s": "criticara", "form_1p": "critic\u00e1ramos", "form_2p": "criticarais", "form_3p": "criticaran"}, "Subjuntivo Futuro": {"form_1s": "criticare", "form_2s": "criticares", "form_3s": "criticare", "form_1p": "critic\u00e1remos", "form_2p": "criticareis", "form_3p": "criticaren"}, "Subjuntivo Presente perfecto": {"form_1s": "haya criticado", "form_2s": "hayas criticado", "form_3s": "haya criticado", "form_1p": "hayamos criticado", "form_2p": "hay\u00e1is criticado", "form_3p": "hayan criticado"}, "Subjuntivo Futuro perfecto": {"form_1s": "hubiere criticado", "form_2s": "hubieres criticado", "form_3s": "hubiere criticado", "form_1p": "hubi\u00e9remos criticado", "form_2p": "hubiereis criticado", "form_3p": "hubieren criticado"}, "Subjuntivo Pluscuamperfecto": {"form_1s": "hubiera criticado", "form_2s": "hubieras criticado", "form_3s": "hubiera criticado", "form_1p": "hubi\u00e9ramos criticado", "form_2p": "hubierais criticado", "form_3p": "hubieran criticado"}, "Imperativo Afirmativo Presente": {"form_1s": null, "form_2s": "critica", "form_3s": "criticad", "form_1p": null, "form_2p": "critique", "form_3p": "critiquen"}, "Imperativo Negativo Presente": {"form_1s": null, "form_2s": "no critiques", "form_3s": "no critiqu\u00e9is", "form_1p": null, "form_2p": "no critique", "form_3p": "no critiquen"}}, "crucificar": {"Gerund": "crucificando", "Past Participle": "crucificado", "Indicativo Presente": {"form_1s": "crucifico", "form_2s": "crucificas", "form_3s": "crucifica", "form_1p": "crucificamos", "form_2p": "crucific\u00e1is", "form_3p": "crucifican"}, "Indicativo Futuro": {"form_1s": "crucificar\u00e9", "form_2s": "crucificar\u00e1s", "form_3s": "crucificar\u00e1", "form_1p": "crucificaremos", "form_2p": "crucificar\u00e9is", "form_3p": "crucificar\u00e1n"}, "Indicativo Imperfecto": {"form_1s": "crucificaba", "form_2s": "crucificabas", "form_3s": "crucificaba", "form_1p": "crucific\u00e1bamos", "form_2p": "crucificabais", "form_3p": "crucificaban"}, "Indicativo Pret\u00e9rito": {"form_1s": "crucifiqu\u00e9", "form_2s": "crucificaste", "form_3s": "crucific\u00f3", "form_1p": "crucificamos", "form_2p": "crucificasteis", "form_3p": "crucificaron"}, "Indicativo Condicional": {"form_1s": "crucificar\u00eda", "form_2s": "crucificar\u00edas", "form_3s": "crucificar\u00eda", "form_1p": "crucificar\u00edamos", "form_2p": "crucificar\u00edais", "form_3p": "crucificar\u00edan"}, "Indicativo Presente perfecto": {"form_1s": "he crucificado", "form_2s": "has crucificado", "form_3s": "ha crucificado", "form_1p": "hemos crucificado", "form_2p": "hab\u00e9is crucificado", "form_3p": "han crucificado"}, "Indicativo Futuro perfecto": {"form_1s": "habr\u00e9 crucificado", "form_2s": "habr\u00e1s crucificado", "form_3s": "habr\u00e1 crucificado", "form_1p": "habremos crucificado", "form_2p": "habr\u00e9is crucificado", "form_3p": "habr\u00e1n crucificado"}, "Indicativo Pluscuamperfecto": {"form_1s": "hab\u00eda crucificado", "form_2s": "hab\u00edas crucificado", "form_3s": "hab\u00eda crucificado", "form_1p": "hab\u00edamos crucificado", "form_2p": "hab\u00edais crucificado", "form_3p": "hab\u00edan crucificado"}, "Indicativo Pret\u00e9rito anterior": {"form_1s": "hube crucificado", "form_2s": "hubiste crucificado", "form_3s": "hubo crucificado", "form_1p": "hubimos crucificado", "form_2p": "hubisteis crucificado", "form_3p": "hubieron crucificado"}, "Indicativo Condicional perfecto": {"form_1s": "habr\u00eda crucificado", "form_2s": "habr\u00edas crucificado", "form_3s": "habr\u00eda crucificado", "form_1p": "habr\u00edamos crucificado", "form_2p": "habr\u00edais crucificado", "form_3p": "habr\u00edan crucificado"}, "Subjuntivo Presente": {"form_1s": "crucifique", "form_2s": "crucifiques", "form_3s": "crucifique", "form_1p": "crucifiquemos", "form_2p": "crucifiqu\u00e9is", "form_3p": "crucifiquen"}, "Subjuntivo Imperfecto": {"form_1s": "crucificara", "form_2s": "crucificaras", "form_3s": "crucificara", "form_1p": "crucific\u00e1ramos", "form_2p": "crucificarais", "form_3p": "crucificaran"}, "Subjuntivo Futuro": {"form_1s": "crucificare", "form_2s": "crucificares", "form_3s": "crucificare", "form_1p": "crucific\u00e1remos", "form_2p": "crucificareis", "form_3p": "crucificaren"}, "Subjuntivo Presente perfecto": {"form_1s": "haya crucificado", "form_2s": "hayas crucificado", "form_3s": "haya crucificado", "form_1p": "hayamos crucificado", "form_2p": "hay\u00e1is crucificado", "form_3p": "hayan crucificado"}, "Subjuntivo Futuro perfecto": {"form_1s": "hubiere crucificado", "form_2s": "hubieres crucificado", "form_3s": "hubiere crucificado", "form_1p": "hubi\u00e9remos crucificado", "form_2p": "hubiereis crucificado", "form_3p": "hubieren crucificado"}, "Subjuntivo Pluscuamperfecto": {"form_1s": "hubiera crucificado", "form_2s": "hubieras crucificado", "form_3s": "hubiera crucificado", "form_1p": "hubi\u00e9ramos crucificado", "form_2p": "hubierais crucificado", "form_3p": "hubieran crucificado"}, "Imperativo Afirmativo Presente": {"form_1s": null, "form_2s": "crucifica", "form_3s": "crucificad", "form_1p": null, "form_2p": "crucifique", "form_3p": "crucifiquen"}, "Imperativo Negativo Presente": {"form_1s": null, "form_2s": "no crucifiques", "form_3s": "no crucifiqu\u00e9is", "form_1p": null, "form_2p": "no crucifique", "form_3p": "no crucifiquen"}}, "cuidar": {"Gerund": "cuidando", "Past Participle": "cuidado", "Indicativo Presente": {"form_1s": "cuido", "form_2s": "cuidas", "form_3s": "cuida", "form_1p": "cuidamos", "form_2p": "cuid\u00e1is", "form_3p": "cuidan"}, "Indicativo Futuro": {"form_1s": "cuidar\u00e9", "form_2s": "cuidar\u00e1s", "form_3s": "cuidar\u00e1", "form_1p": "cuidaremos", "form_2p": "cuidar\u00e9is", "form_3p": "cuidar\u00e1n"}, "Indicativo Imperfecto": {"form_1s": "cuidaba", "form_2s": "cuidabas", "form_3s": "cuidaba", "form_1p": "cuid\u00e1bamos", "form_2p": "cuidabais", "form_3p": "cuidaban"}, "Indicativo Pret\u00e9rito": {"form_1s": "cuid\u00e9", "form_2s": "cuidaste", "form_3s": "cuid\u00f3", "form_1p": "cuidamos", "form_2p": "cuidasteis", "form_3p": "cuidaron"}, "Indicativo Condicional": {"form_1s": "cuidar\u00eda", "form_2s": "cuidar\u00edas", "form_3s": "cuidar\u00eda", "form_1p": "cuidar\u00edamos", "form_2p": "cuidar\u00edais", "form_3p": "cuidar\u00edan"}, "Indicativo Presente perfecto": {"form_1s": "he cuidado", "form_2s": "has cuidado", "form_3s": "ha cuidado", "form_1p": "hemos cuidado", "form_2p": "hab\u00e9is cuidado", "form_3p": "han cuidado"}, "Indicativo Futuro perfecto": {"form_1s": "habr\u00e9 cuidado", "form_2s": "habr\u00e1s cuidado", "form_3s": "habr\u00e1 cuidado", "form_1p": "habremos cuidado", "form_2p": "habr\u00e9is cuidado", "form_3p": "habr\u00e1n cuidado"}, "Indicativo Pluscuamperfecto": {"form_1s": "hab\u00eda cuidado", "form_2s": "hab\u00edas cuidado", "form_3s": "hab\u00eda cuidado", "form_1p": "hab\u00edamos cuidado", "form_2p": "hab\u00edais cuidado", "form_3p": "hab\u00edan cuidado"}, "Indicativo Pret\u00e9rito anterior": {"form_1s": "hube cuidado", "form_2s": "hubiste cuidado", "form_3s": "hubo cuidado", "form_1p": "hubimos cuidado", "form_2p": "hubisteis cuidado", "form_3p": "hubieron cuidado"}, "Indicativo Condicional perfecto": {"form_1s": "habr\u00eda cuidado", "form_2s": "habr\u00edas cuidado", "form_3s": "habr\u00eda cuidado", "form_1p": "habr\u00edamos cuidado", "form_2p": "habr\u00edais cuidado", "form_3p": "habr\u00edan cuidado"}, "Subjuntivo Presente": {"form_1s": "cuide", "form_2s": "cuides", "form_3s": "cuide", "form_1p": "cuidemos", "form_2p": "cuid\u00e9is", "form_3p": "cuiden"}, "Subjuntivo Imperfecto": {"form_1s": "cuidara", "form_2s": "cuidaras", "form_3s": "cuidara", "form_1p": "cuid\u00e1ramos", "form_2p": "cuidarais", "form_3p": "cuidaran"}, "Subjuntivo Futuro": {"form_1s": "cuidare", "form_2s": "cuidares", "form_3s": "cuidare", "form_1p": "cuid\u00e1remos", "form_2p": "cuidareis", "form_3p": "cuidaren"}, "Subjuntivo Presente perfecto": {"form_1s": "haya cuidado", "form_2s": "hayas cuidado", "form_3s": "haya cuidado", "form_1p": "hayamos cuidado", "form_2p": "hay\u00e1is cuidado", "form_3p": "hayan cuidado"}, "Subjuntivo Futuro perfecto": {"form_1s": "hubiere cuidado", "form_2s": "hubieres cuidado", "form_3s": "hubiere cuidado", "form_1p": "hubi\u00e9remos cuidado", "form_2p": "hubiereis cuidado", "form_3p": "hubieren cuidado"}, "Subjuntivo Pluscuamperfecto": {"form_1s": "hubiera cuidado", "form_2s": "hubieras cuidado", "form_3s": "hubiera cuidado", "form_1p": "hubi\u00e9ramos cuidado", "form_2p": "hubierais cuidado", "form_3p": "hubieran cuidado"}, "Imperativo Afirmativo Presente": {"form_1s": null, "form_2s": "cuida", "form_3s": "cuidad", "form_1p": null, "form_2p": "cuide", "form_3p": "cuiden"}, "Imperativo Negativo Presente": {"form_1s": null, "form_2s": "no cuides", "form_3s": "no cuid\u00e9is", "form_1p": null, "form_2p": "no cuide", "form_3p": "no cuiden"}}, "cruzar": {"Gerund": "cruzando", "Past Participle": "cruzado", "Indicativo Presente": {"form_1s": "cruzo", "form_2s": "cruzas", "form_3s": "cruza", "form_1p": "cruzamos", "form_2p": "cruz\u00e1is", "form_3p": "cruzan"}, "Indicativo Futuro": {"form_1s": "cruzar\u00e9", "form_2s": "cruzar\u00e1s", "form_3s": "cruzar\u00e1", "form_1p": "cruzaremos", "form_2p": "cruzar\u00e9is", "form_3p": "cruzar\u00e1n"}, "Indicativo Imperfecto": {"form_1s": "cruzaba", "form_2s": "cruzabas", "form_3s": "cruzaba", "form_1p": "cruz\u00e1bamos", "form_2p": "cruzabais", "form_3p": "cruzaban"}, "Indicativo Pret\u00e9rito": {"form_1s": "cruc\u00e9", "form_2s": "cruzaste", "form_3s": "cruz\u00f3", "form_1p": "cruzamos", "form_2p": "cruzasteis", "form_3p": "cruzaron"}, "Indicativo Condicional": {"form_1s": "cruzar\u00eda", "form_2s": "cruzar\u00edas", "form_3s": "cruzar\u00eda", "form_1p": "cruzar\u00edamos", "form_2p": "cruzar\u00edais", "form_3p": "cruzar\u00edan"}, "Indicativo Presente perfecto": {"form_1s": "he cruzado", "form_2s": "has cruzado", "form_3s": "ha cruzado", "form_1p": "hemos cruzado", "form_2p": "hab\u00e9is cruzado", "form_3p": "han cruzado"}, "Indicativo Futuro perfecto": {"form_1s": "habr\u00e9 cruzado", "form_2s": "habr\u00e1s cruzado", "form_3s": "habr\u00e1 cruzado", "form_1p": "habremos cruzado", "form_2p": "habr\u00e9is cruzado", "form_3p": "habr\u00e1n cruzado"}, "Indicativo Pluscuamperfecto": {"form_1s": "hab\u00eda cruzado", "form_2s": "hab\u00edas cruzado", "form_3s": "hab\u00eda cruzado", "form_1p": "hab\u00edamos cruzado", "form_2p": "hab\u00edais cruzado", "form_3p": "hab\u00edan cruzado"}, "Indicativo Pret\u00e9rito anterior": {"form_1s": "hube cruzado", "form_2s": "hubiste cruzado", "form_3s": "hubo cruzado", "form_1p": "hubimos cruzado", "form_2p": "hubisteis cruzado", "form_3p": "hubieron cruzado"}, "Indicativo Condicional perfecto": {"form_1s": "habr\u00eda cruzado", "form_2s": "habr\u00edas cruzado", "form_3s": "habr\u00eda cruzado", "form_1p": "habr\u00edamos cruzado", "form_2p": "habr\u00edais cruzado", "form_3p": "habr\u00edan cruzado"}, "Subjuntivo Presente": {"form_1s": "cruce", "form_2s": "cruces", "form_3s": "cruce", "form_1p": "crucemos", "form_2p": "cruc\u00e9is", "form_3p": "crucen"}, "Subjuntivo Imperfecto": {"form_1s": "cruzara", "form_2s": "cruzaras", "form_3s": "cruzara", "form_1p": "cruz\u00e1ramos", "form_2p": "cruzarais", "form_3p": "cruzaran"}, "Subjuntivo Futuro": {"form_1s": "cruzare", "form_2s": "cruzares", "form_3s": "cruzare", "form_1p": "cruz\u00e1remos", "form_2p": "cruzareis", "form_3p": "cruzaren"}, "Subjuntivo Presente perfecto": {"form_1s": "haya cruzado", "form_2s": "hayas cruzado", "form_3s": "haya cruzado", "form_1p": "hayamos cruzado", "form_2p": "hay\u00e1is cruzado", "form_3p": "hayan cruzado"}, "Subjuntivo Futuro perfecto": {"form_1s": "hubiere cruzado", "form_2s": "hubieres cruzado", "form_3s": "hubiere cruzado", "form_1p": "hubi\u00e9remos cruzado", "form_2p": "hubiereis cruzado", "form_3p": "hubieren cruzado"}, "Subjuntivo Pluscuamperfecto": {"form_1s": "hubiera cruzado", "form_2s": "hubieras cruzado", "form_3s": "hubiera cruzado", "form_1p": "hubi\u00e9ramos cruzado", "form_2p": "hubierais cruzado", "form_3p": "hubieran cruzado"}, "Imperativo Afirmativo Presente": {"form_1s": null, "form_2s": "cruza", "form_3s": "cruzad", "form_1p": null, "form_2p": "cruce", "form_3p": "crucen"}, "Imperativo Negativo Presente": {"form_1s": null, "form_2s": "no cruces", "form_3s": "no cruc\u00e9is", "form_1p": null, "form_2p": "no cruce", "form_3p": "no crucen"}}, "cubrir": {"Gerund": "cubriendo", "Past Participle": "cubierto", "Indicativo Presente": {"form_1s": "cubro", "form_2s": "cubres", "form_3s": "cubre", "form_1p": "cubrimos", "form_2p": "cubr\u00eds", "form_3p": "cubren"}, "Indicativo Futuro": {"form_1s": "cubrir\u00e9", "form_2s": "cubrir\u00e1s", "form_3s": "cubrir\u00e1", "form_1p": "cubriremos", "form_2p": "cubrir\u00e9is", "form_3p": "cubrir\u00e1n"}, "Indicativo Imperfecto": {"form_1s": "cubr\u00eda", "form_2s": "cubr\u00edas", "form_3s": "cubr\u00eda", "form_1p": "cubr\u00edamos", "form_2p": "cubr\u00edais", "form_3p": "cubr\u00edan"}, "Indicativo Pret\u00e9rito": {"form_1s": "cubr\u00ed", "form_2s": "cubriste", "form_3s": "cubri\u00f3", "form_1p": "cubrimos", "form_2p": "cubristeis", "form_3p": "cubrieron"}, "Indicativo Condicional": {"form_1s": "cubrir\u00eda", "form_2s": "cubrir\u00edas", "form_3s": "cubrir\u00eda", "form_1p": "cubrir\u00edamos", "form_2p": "cubrir\u00edais", "form_3p": "cubrir\u00edan"}, "Indicativo Presente perfecto": {"form_1s": "he cubierto", "form_2s": "has cubierto", "form_3s": "ha cubierto", "form_1p": "hemos cubierto", "form_2p": "hab\u00e9is cubierto", "form_3p": "han cubierto"}, "Indicativo Futuro perfecto": {"form_1s": "habr\u00e9 cubierto", "form_2s": "habr\u00e1s cubierto", "form_3s": "habr\u00e1 cubierto", "form_1p": "habremos cubierto", "form_2p": "habr\u00e9is cubierto", "form_3p": "habr\u00e1n cubierto"}, "Indicativo Pluscuamperfecto": {"form_1s": "hab\u00eda cubierto", "form_2s": "hab\u00edas cubierto", "form_3s": "hab\u00eda cubierto", "form_1p": "hab\u00edamos cubierto", "form_2p": "hab\u00edais cubierto", "form_3p": "hab\u00edan cubierto"}, "Indicativo Pret\u00e9rito anterior": {"form_1s": "hube cubierto", "form_2s": "hubiste cubierto", "form_3s": "hubo cubierto", "form_1p": "hubimos cubierto", "form_2p": "hubisteis cubierto", "form_3p": "hubieron cubierto"}, "Indicativo Condicional perfecto": {"form_1s": "habr\u00eda cubierto", "form_2s": "habr\u00edas cubierto", "form_3s": "habr\u00eda cubierto", "form_1p": "habr\u00edamos cubierto", "form_2p": "habr\u00edais cubierto", "form_3p": "habr\u00edan cubierto"}, "Subjuntivo Presente": {"form_1s": "cubra", "form_2s": "cubras", "form_3s": "cubra", "form_1p": "cubramos", "form_2p": "cubr\u00e1is", "form_3p": "cubran"}, "Subjuntivo Imperfecto": {"form_1s": "cubriera", "form_2s": "cubrieras", "form_3s": "cubriera", "form_1p": "cubri\u00e9ramos", "form_2p": "cubrierais", "form_3p": "cubrieran"}, "Subjuntivo Futuro": {"form_1s": "cubriere", "form_2s": "cubrieres", "form_3s": "cubriere", "form_1p": "cubri\u00e9remos", "form_2p": "cubriereis", "form_3p": "cubrieren"}, "Subjuntivo Presente perfecto": {"form_1s": "haya cubierto", "form_2s": "hayas cubierto", "form_3s": "haya cubierto", "form_1p": "hayamos cubierto", "form_2p": "hay\u00e1is cubierto", "form_3p": "hayan cubierto"}, "Subjuntivo Futuro perfecto": {"form_1s": "hubiere cubierto", "form_2s": "hubieres cubierto", "form_3s": "hubiere cubierto", "form_1p": "hubi\u00e9remos cubierto", "form_2p": "hubiereis cubierto", "form_3p": "hubieren cubierto"}, "Subjuntivo Pluscuamperfecto": {"form_1s": "hubiera cubierto", "form_2s": "hubieras cubierto", "form_3s": "hubiera cubierto", "form_1p": "hubi\u00e9ramos cubierto", "form_2p": "hubierais cubierto", "form_3p": "hubieran cubierto"}, "Imperativo Afirmativo Presente": {"form_1s": null, "form_2s": "cubre", "form_3s": "cubrid", "form_1p": null, "form_2p": "cubra", "form_3p": "cubran"}, "Imperativo Negativo Presente": {"form_1s": null, "form_2s": "no cubras", "form_3s": "no cubr\u00e1is", "form_1p": null, "form_2p": "no cubra", "form_3p": "no cubran"}}, "culpar": {"Gerund": "culpando", "Past Participle": "culpado", "Indicativo Presente": {"form_1s": "culpo", "form_2s": "culpas", "form_3s": "culpa", "form_1p": "culpamos", "form_2p": "culp\u00e1is", "form_3p": "culpan"}, "Indicativo Futuro": {"form_1s": "culpar\u00e9", "form_2s": "culpar\u00e1s", "form_3s": "culpar\u00e1", "form_1p": "culparemos", "form_2p": "culpar\u00e9is", "form_3p": "culpar\u00e1n"}, "Indicativo Imperfecto": {"form_1s": "culpaba", "form_2s": "culpabas", "form_3s": "culpaba", "form_1p": "culp\u00e1bamos", "form_2p": "culpabais", "form_3p": "culpaban"}, "Indicativo Pret\u00e9rito": {"form_1s": "culp\u00e9", "form_2s": "culpaste", "form_3s": "culp\u00f3", "form_1p": "culpamos", "form_2p": "culpasteis", "form_3p": "culparon"}, "Indicativo Condicional": {"form_1s": "culpar\u00eda", "form_2s": "culpar\u00edas", "form_3s": "culpar\u00eda", "form_1p": "culpar\u00edamos", "form_2p": "culpar\u00edais", "form_3p": "culpar\u00edan"}, "Indicativo Presente perfecto": {"form_1s": "he culpado", "form_2s": "has culpado", "form_3s": "ha culpado", "form_1p": "hemos culpado", "form_2p": "hab\u00e9is culpado", "form_3p": "han culpado"}, "Indicativo Futuro perfecto": {"form_1s": "habr\u00e9 culpado", "form_2s": "habr\u00e1s culpado", "form_3s": "habr\u00e1 culpado", "form_1p": "habremos culpado", "form_2p": "habr\u00e9is culpado", "form_3p": "habr\u00e1n culpado"}, "Indicativo Pluscuamperfecto": {"form_1s": "hab\u00eda culpado", "form_2s": "hab\u00edas culpado", "form_3s": "hab\u00eda culpado", "form_1p": "hab\u00edamos culpado", "form_2p": "hab\u00edais culpado", "form_3p": "hab\u00edan culpado"}, "Indicativo Pret\u00e9rito anterior": {"form_1s": "hube culpado", "form_2s": "hubiste culpado", "form_3s": "hubo culpado", "form_1p": "hubimos culpado", "form_2p": "hubisteis culpado", "form_3p": "hubieron culpado"}, "Indicativo Condicional perfecto": {"form_1s": "habr\u00eda culpado", "form_2s": "habr\u00edas culpado", "form_3s": "habr\u00eda culpado", "form_1p": "habr\u00edamos culpado", "form_2p": "habr\u00edais culpado", "form_3p": "habr\u00edan culpado"}, "Subjuntivo Presente": {"form_1s": "culpe", "form_2s": "culpes", "form_3s": "culpe", "form_1p": "culpemos", "form_2p": "culp\u00e9is", "form_3p": "culpen"}, "Subjuntivo Imperfecto": {"form_1s": "culpara", "form_2s": "culparas", "form_3s": "culpara", "form_1p": "culp\u00e1ramos", "form_2p": "culparais", "form_3p": "culparan"}, "Subjuntivo Futuro": {"form_1s": "culpare", "form_2s": "culpares", "form_3s": "culpare", "form_1p": "culp\u00e1remos", "form_2p": "culpareis", "form_3p": "culparen"}, "Subjuntivo Presente perfecto": {"form_1s": "haya culpado", "form_2s": "hayas culpado", "form_3s": "haya culpado", "form_1p": "hayamos culpado", "form_2p": "hay\u00e1is culpado", "form_3p": "hayan culpado"}, "Subjuntivo Futuro perfecto": {"form_1s": "hubiere culpado", "form_2s": "hubieres culpado", "form_3s": "hubiere culpado", "form_1p": "hubi\u00e9remos culpado", "form_2p": "hubiereis culpado", "form_3p": "hubieren culpado"}, "Subjuntivo Pluscuamperfecto": {"form_1s": "hubiera culpado", "form_2s": "hubieras culpado", "form_3s": "hubiera culpado", "form_1p": "hubi\u00e9ramos culpado", "form_2p": "hubierais culpado", "form_3p": "hubieran culpado"}, "Imperativo Afirmativo Presente": {"form_1s": null, "form_2s": "culpa", "form_3s": "culpad", "form_1p": null, "form_2p": "culpe", "form_3p": "culpen"}, "Imperativo Negativo Presente": {"form_1s": null, "form_2s": "no culpes", "form_3s": "no culp\u00e9is", "form_1p": null, "form_2p": "no culpe", "form_3p": "no culpen"}}, "cultivar": {"Gerund": "cultivando", "Past Participle": "cultivado", "Indicativo Presente": {"form_1s": "cultivo", "form_2s": "cultivas", "form_3s": "cultiva", "form_1p": "cultivamos", "form_2p": "cultiv\u00e1is", "form_3p": "cultivan"}, "Indicativo Futuro": {"form_1s": "cultivar\u00e9", "form_2s": "cultivar\u00e1s", "form_3s": "cultivar\u00e1", "form_1p": "cultivaremos", "form_2p": "cultivar\u00e9is", "form_3p": "cultivar\u00e1n"}, "Indicativo Imperfecto": {"form_1s": "cultivaba", "form_2s": "cultivabas", "form_3s": "cultivaba", "form_1p": "cultiv\u00e1bamos", "form_2p": "cultivabais", "form_3p": "cultivaban"}, "Indicativo Pret\u00e9rito": {"form_1s": "cultiv\u00e9", "form_2s": "cultivaste", "form_3s": "cultiv\u00f3", "form_1p": "cultivamos", "form_2p": "cultivasteis", "form_3p": "cultivaron"}, "Indicativo Condicional": {"form_1s": "cultivar\u00eda", "form_2s": "cultivar\u00edas", "form_3s": "cultivar\u00eda", "form_1p": "cultivar\u00edamos", "form_2p": "cultivar\u00edais", "form_3p": "cultivar\u00edan"}, "Indicativo Presente perfecto": {"form_1s": "he cultivado", "form_2s": "has cultivado", "form_3s": "ha cultivado", "form_1p": "hemos cultivado", "form_2p": "hab\u00e9is cultivado", "form_3p": "han cultivado"}, "Indicativo Futuro perfecto": {"form_1s": "habr\u00e9 cultivado", "form_2s": "habr\u00e1s cultivado", "form_3s": "habr\u00e1 cultivado", "form_1p": "habremos cultivado", "form_2p": "habr\u00e9is cultivado", "form_3p": "habr\u00e1n cultivado"}, "Indicativo Pluscuamperfecto": {"form_1s": "hab\u00eda cultivado", "form_2s": "hab\u00edas cultivado", "form_3s": "hab\u00eda cultivado", "form_1p": "hab\u00edamos cultivado", "form_2p": "hab\u00edais cultivado", "form_3p": "hab\u00edan cultivado"}, "Indicativo Pret\u00e9rito anterior": {"form_1s": "hube cultivado", "form_2s": "hubiste cultivado", "form_3s": "hubo cultivado", "form_1p": "hubimos cultivado", "form_2p": "hubisteis cultivado", "form_3p": "hubieron cultivado"}, "Indicativo Condicional perfecto": {"form_1s": "habr\u00eda cultivado", "form_2s": "habr\u00edas cultivado", "form_3s": "habr\u00eda cultivado", "form_1p": "habr\u00edamos cultivado", "form_2p": "habr\u00edais cultivado", "form_3p": "habr\u00edan cultivado"}, "Subjuntivo Presente": {"form_1s": "cultive", "form_2s": "cultives", "form_3s": "cultive", "form_1p": "cultivemos", "form_2p": "cultiv\u00e9is", "form_3p": "cultiven"}, "Subjuntivo Imperfecto": {"form_1s": "cultivara", "form_2s": "cultivaras", "form_3s": "cultivara", "form_1p": "cultiv\u00e1ramos", "form_2p": "cultivarais", "form_3p": "cultivaran"}, "Subjuntivo Futuro": {"form_1s": "cultivare", "form_2s": "cultivares", "form_3s": "cultivare", "form_1p": "cultiv\u00e1remos", "form_2p": "cultivareis", "form_3p": "cultivaren"}, "Subjuntivo Presente perfecto": {"form_1s": "haya cultivado", "form_2s": "hayas cultivado", "form_3s": "haya cultivado", "form_1p": "hayamos cultivado", "form_2p": "hay\u00e1is cultivado", "form_3p": "hayan cultivado"}, "Subjuntivo Futuro perfecto": {"form_1s": "hubiere cultivado", "form_2s": "hubieres cultivado", "form_3s": "hubiere cultivado", "form_1p": "hubi\u00e9remos cultivado", "form_2p": "hubiereis cultivado", "form_3p": "hubieren cultivado"}, "Subjuntivo Pluscuamperfecto": {"form_1s": "hubiera cultivado", "form_2s": "hubieras cultivado", "form_3s": "hubiera cultivado", "form_1p": "hubi\u00e9ramos cultivado", "form_2p": "hubierais cultivado", "form_3p": "hubieran cultivado"}, "Imperativo Afirmativo Presente": {"form_1s": null, "form_2s": "cultiva", "form_3s": "cultivad", "form_1p": null, "form_2p": "cultive", "form_3p": "cultiven"}, "Imperativo Negativo Presente": {"form_1s": null, "form_2s": "no cultives", "form_3s": "no cultiv\u00e9is", "form_1p": null, "form_2p": "no cultive", "form_3p": "no cultiven"}}, "cumplir": {"Gerund": "cumpliendo", "Past Participle": "cumplido", "Indicativo Presente": {"form_1s": "cumplo", "form_2s": "cumples", "form_3s": "cumple", "form_1p": "cumplimos", "form_2p": "cumpl\u00eds", "form_3p": "cumplen"}, "Indicativo Futuro": {"form_1s": "cumplir\u00e9", "form_2s": "cumplir\u00e1s", "form_3s": "cumplir\u00e1", "form_1p": "cumpliremos", "form_2p": "cumplir\u00e9is", "form_3p": "cumplir\u00e1n"}, "Indicativo Imperfecto": {"form_1s": "cumpl\u00eda", "form_2s": "cumpl\u00edas", "form_3s": "cumpl\u00eda", "form_1p": "cumpl\u00edamos", "form_2p": "cumpl\u00edais", "form_3p": "cumpl\u00edan"}, "Indicativo Pret\u00e9rito": {"form_1s": "cumpl\u00ed", "form_2s": "cumpliste", "form_3s": "cumpli\u00f3", "form_1p": "cumplimos", "form_2p": "cumplisteis", "form_3p": "cumplieron"}, "Indicativo Condicional": {"form_1s": "cumplir\u00eda", "form_2s": "cumplir\u00edas", "form_3s": "cumplir\u00eda", "form_1p": "cumplir\u00edamos", "form_2p": "cumplir\u00edais", "form_3p": "cumplir\u00edan"}, "Indicativo Presente perfecto": {"form_1s": "he cumplido", "form_2s": "has cumplido", "form_3s": "ha cumplido", "form_1p": "hemos cumplido", "form_2p": "hab\u00e9is cumplido", "form_3p": "han cumplido"}, "Indicativo Futuro perfecto": {"form_1s": "habr\u00e9 cumplido", "form_2s": "habr\u00e1s cumplido", "form_3s": "habr\u00e1 cumplido", "form_1p": "habremos cumplido", "form_2p": "habr\u00e9is cumplido", "form_3p": "habr\u00e1n cumplido"}, "Indicativo Pluscuamperfecto": {"form_1s": "hab\u00eda cumplido", "form_2s": "hab\u00edas cumplido", "form_3s": "hab\u00eda cumplido", "form_1p": "hab\u00edamos cumplido", "form_2p": "hab\u00edais cumplido", "form_3p": "hab\u00edan cumplido"}, "Indicativo Pret\u00e9rito anterior": {"form_1s": "hube cumplido", "form_2s": "hubiste cumplido", "form_3s": "hubo cumplido", "form_1p": "hubimos cumplido", "form_2p": "hubisteis cumplido", "form_3p": "hubieron cumplido"}, "Indicativo Condicional perfecto": {"form_1s": "habr\u00eda cumplido", "form_2s": "habr\u00edas cumplido", "form_3s": "habr\u00eda cumplido", "form_1p": "habr\u00edamos cumplido", "form_2p": "habr\u00edais cumplido", "form_3p": "habr\u00edan cumplido"}, "Subjuntivo Presente": {"form_1s": "cumpla", "form_2s": "cumplas", "form_3s": "cumpla", "form_1p": "cumplamos", "form_2p": "cumpl\u00e1is", "form_3p": "cumplan"}, "Subjuntivo Imperfecto": {"form_1s": "cumpliera", "form_2s": "cumplieras", "form_3s": "cumpliera", "form_1p": "cumpli\u00e9ramos", "form_2p": "cumplierais", "form_3p": "cumplieran"}, "Subjuntivo Futuro": {"form_1s": "cumpliere", "form_2s": "cumplieres", "form_3s": "cumpliere", "form_1p": "cumpli\u00e9remos", "form_2p": "cumpliereis", "form_3p": "cumplieren"}, "Subjuntivo Presente perfecto": {"form_1s": "haya cumplido", "form_2s": "hayas cumplido", "form_3s": "haya cumplido", "form_1p": "hayamos cumplido", "form_2p": "hay\u00e1is cumplido", "form_3p": "hayan cumplido"}, "Subjuntivo Futuro perfecto": {"form_1s": "hubiere cumplido", "form_2s": "hubieres cumplido", "form_3s": "hubiere cumplido", "form_1p": "hubi\u00e9remos cumplido", "form_2p": "hubiereis cumplido", "form_3p": "hubieren cumplido"}, "Subjuntivo Pluscuamperfecto": {"form_1s": "hubiera cumplido", "form_2s": "hubieras cumplido", "form_3s": "hubiera cumplido", "form_1p": "hubi\u00e9ramos cumplido", "form_2p": "hubierais cumplido", "form_3p": "hubieran cumplido"}, "Imperativo Afirmativo Presente": {"form_1s": null, "form_2s": "cumple", "form_3s": "cumplid", "form_1p": null, "form_2p": "cumpla", "form_3p": "cumplan"}, "Imperativo Negativo Presente": {"form_1s": null, "form_2s": "no cumplas", "form_3s": "no cumpl\u00e1is", "form_1p": null, "form_2p": "no cumpla", "form_3p": "no cumplan"}}, "curar": {"Gerund": "curando", "Past Participle": "curado", "Indicativo Presente": {"form_1s": "curo", "form_2s": "curas", "form_3s": "cura", "form_1p": "curamos", "form_2p": "cur\u00e1is", "form_3p": "curan"}, "Indicativo Futuro": {"form_1s": "curar\u00e9", "form_2s": "curar\u00e1s", "form_3s": "curar\u00e1", "form_1p": "curaremos", "form_2p": "curar\u00e9is", "form_3p": "curar\u00e1n"}, "Indicativo Imperfecto": {"form_1s": "curaba", "form_2s": "curabas", "form_3s": "curaba", "form_1p": "cur\u00e1bamos", "form_2p": "curabais", "form_3p": "curaban"}, "Indicativo Pret\u00e9rito": {"form_1s": "cur\u00e9", "form_2s": "curaste", "form_3s": "cur\u00f3", "form_1p": "curamos", "form_2p": "curasteis", "form_3p": "curaron"}, "Indicativo Condicional": {"form_1s": "curar\u00eda", "form_2s": "curar\u00edas", "form_3s": "curar\u00eda", "form_1p": "curar\u00edamos", "form_2p": "curar\u00edais", "form_3p": "curar\u00edan"}, "Indicativo Presente perfecto": {"form_1s": "he curado", "form_2s": "has curado", "form_3s": "ha curado", "form_1p": "hemos curado", "form_2p": "hab\u00e9is curado", "form_3p": "han curado"}, "Indicativo Futuro perfecto": {"form_1s": "habr\u00e9 curado", "form_2s": "habr\u00e1s curado", "form_3s": "habr\u00e1 curado", "form_1p": "habremos curado", "form_2p": "habr\u00e9is curado", "form_3p": "habr\u00e1n curado"}, "Indicativo Pluscuamperfecto": {"form_1s": "hab\u00eda curado", "form_2s": "hab\u00edas curado", "form_3s": "hab\u00eda curado", "form_1p": "hab\u00edamos curado", "form_2p": "hab\u00edais curado", "form_3p": "hab\u00edan curado"}, "Indicativo Pret\u00e9rito anterior": {"form_1s": "hube curado", "form_2s": "hubiste curado", "form_3s": "hubo curado", "form_1p": "hubimos curado", "form_2p": "hubisteis curado", "form_3p": "hubieron curado"}, "Indicativo Condicional perfecto": {"form_1s": "habr\u00eda curado", "form_2s": "habr\u00edas curado", "form_3s": "habr\u00eda curado", "form_1p": "habr\u00edamos curado", "form_2p": "habr\u00edais curado", "form_3p": "habr\u00edan curado"}, "Subjuntivo Presente": {"form_1s": "cure", "form_2s": "cures", "form_3s": "cure", "form_1p": "curemos", "form_2p": "cur\u00e9is", "form_3p": "curen"}, "Subjuntivo Imperfecto": {"form_1s": "curara", "form_2s": "curaras", "form_3s": "curara", "form_1p": "cur\u00e1ramos", "form_2p": "curarais", "form_3p": "curaran"}, "Subjuntivo Futuro": {"form_1s": "curare", "form_2s": "curares", "form_3s": "curare", "form_1p": "cur\u00e1remos", "form_2p": "curareis", "form_3p": "curaren"}, "Subjuntivo Presente perfecto": {"form_1s": "haya curado", "form_2s": "hayas curado", "form_3s": "haya curado", "form_1p": "hayamos curado", "form_2p": "hay\u00e1is curado", "form_3p": "hayan curado"}, "Subjuntivo Futuro perfecto": {"form_1s": "hubiere curado", "form_2s": "hubieres curado", "form_3s": "hubiere curado", "form_1p": "hubi\u00e9remos curado", "form_2p": "hubiereis curado", "form_3p": "hubieren curado"}, "Subjuntivo Pluscuamperfecto": {"form_1s": "hubiera curado", "form_2s": "hubieras curado", "form_3s": "hubiera curado", "form_1p": "hubi\u00e9ramos curado", "form_2p": "hubierais curado", "form_3p": "hubieran curado"}, "Imperativo Afirmativo Presente": {"form_1s": null, "form_2s": "cura", "form_3s": "curad", "form_1p": null, "form_2p": "cure", "form_3p": "curen"}, "Imperativo Negativo Presente": {"form_1s": null, "form_2s": "no cures", "form_3s": "no cur\u00e9is", "form_1p": null, "form_2p": "no cure", "form_3p": "no curen"}}, "dar": {"Gerund": "dando", "Past Participle": "dado", "Indicativo Presente": {"form_1s": "doy", "form_2s": "das", "form_3s": "da", "form_1p": "damos", "form_2p": "dais", "form_3p": "dan"}, "Indicativo Futuro": {"form_1s": "dar\u00e9", "form_2s": "dar\u00e1s", "form_3s": "dar\u00e1", "form_1p": "daremos", "form_2p": "dar\u00e9is", "form_3p": "dar\u00e1n"}, "Indicativo Imperfecto": {"form_1s": "daba", "form_2s": "dabas", "form_3s": "daba", "form_1p": "d\u00e1bamos", "form_2p": "dabais", "form_3p": "daban"}, "Indicativo Pret\u00e9rito": {"form_1s": "di", "form_2s": "diste", "form_3s": "dio", "form_1p": "dimos", "form_2p": "disteis", "form_3p": "dieron"}, "Indicativo Condicional": {"form_1s": "dar\u00eda", "form_2s": "dar\u00edas", "form_3s": "dar\u00eda", "form_1p": "dar\u00edamos", "form_2p": "dar\u00edais", "form_3p": "dar\u00edan"}, "Indicativo Presente perfecto": {"form_1s": "he dado", "form_2s": "has dado", "form_3s": "ha dado", "form_1p": "hemos dado", "form_2p": "hab\u00e9is dado", "form_3p": "han dado"}, "Indicativo Futuro perfecto": {"form_1s": "habr\u00e9 dado", "form_2s": "habr\u00e1s dado", "form_3s": "habr\u00e1 dado", "form_1p": "habremos dado", "form_2p": "habr\u00e9is dado", "form_3p": "habr\u00e1n dado"}, "Indicativo Pluscuamperfecto": {"form_1s": "hab\u00eda dado", "form_2s": "hab\u00edas dado", "form_3s": "hab\u00eda dado", "form_1p": "hab\u00edamos dado", "form_2p": "hab\u00edais dado", "form_3p": "hab\u00edan dado"}, "Indicativo Pret\u00e9rito anterior": {"form_1s": "hube dado", "form_2s": "hubiste dado", "form_3s": "hubo dado", "form_1p": "hubimos dado", "form_2p": "hubisteis dado", "form_3p": "hubieron dado"}, "Indicativo Condicional perfecto": {"form_1s": "habr\u00eda dado", "form_2s": "habr\u00edas dado", "form_3s": "habr\u00eda dado", "form_1p": "habr\u00edamos dado", "form_2p": "habr\u00edais dado", "form_3p": "habr\u00edan dado"}, "Subjuntivo Presente": {"form_1s": "d\u00e9", "form_2s": "des", "form_3s": "d\u00e9", "form_1p": "demos", "form_2p": "deis", "form_3p": "den"}, "Subjuntivo Imperfecto": {"form_1s": "diera", "form_2s": "dieras", "form_3s": "diera", "form_1p": "di\u00e9ramos", "form_2p": "dierais", "form_3p": "dieran"}, "Subjuntivo Futuro": {"form_1s": "diere", "form_2s": "dieres", "form_3s": "diere", "form_1p": "di\u00e9remos", "form_2p": "diereis", "form_3p": "dieren"}, "Subjuntivo Presente perfecto": {"form_1s": "haya dado", "form_2s": "hayas dado", "form_3s": "haya dado", "form_1p": "hayamos dado", "form_2p": "hay\u00e1is dado", "form_3p": "hayan dado"}, "Subjuntivo Futuro perfecto": {"form_1s": "hubiere dado", "form_2s": "hubieres dado", "form_3s": "hubiere dado", "form_1p": "hubi\u00e9remos dado", "form_2p": "hubiereis dado", "form_3p": "hubieren dado"}, "Subjuntivo Pluscuamperfecto": {"form_1s": "hubiera dado", "form_2s": "hubieras dado", "form_3s": "hubiera dado", "form_1p": "hubi\u00e9ramos dado", "form_2p": "hubierais dado", "form_3p": "hubieran dado"}, "Imperativo Afirmativo Presente": {"form_1s": null, "form_2s": "da", "form_3s": "dad", "form_1p": null, "form_2p": "d\u00e9", "form_3p": "den"}, "Imperativo Negativo Presente": {"form_1s": null, "form_2s": "no des", "form_3s": "no deis", "form_1p": null, "form_2p": "no d\u00e9", "form_3p": "no den"}}, "deber": {"Gerund": "debiendo", "Past Participle": "debido", "Indicativo Presente": {"form_1s": "debo", "form_2s": "debes", "form_3s": "debe", "form_1p": "debemos", "form_2p": "deb\u00e9is", "form_3p": "deben"}, "Indicativo Futuro": {"form_1s": "deber\u00e9", "form_2s": "deber\u00e1s", "form_3s": "deber\u00e1", "form_1p": "deberemos", "form_2p": "deber\u00e9is", "form_3p": "deber\u00e1n"}, "Indicativo Imperfecto": {"form_1s": "deb\u00eda", "form_2s": "deb\u00edas", "form_3s": "deb\u00eda", "form_1p": "deb\u00edamos", "form_2p": "deb\u00edais", "form_3p": "deb\u00edan"}, "Indicativo Pret\u00e9rito": {"form_1s": "deb\u00ed", "form_2s": "debiste", "form_3s": "debi\u00f3", "form_1p": "debimos", "form_2p": "debisteis", "form_3p": "debieron"}, "Indicativo Condicional": {"form_1s": "deber\u00eda", "form_2s": "deber\u00edas", "form_3s": "deber\u00eda", "form_1p": "deber\u00edamos", "form_2p": "deber\u00edais", "form_3p": "deber\u00edan"}, "Indicativo Presente perfecto": {"form_1s": "he debido", "form_2s": "has debido", "form_3s": "ha debido", "form_1p": "hemos debido", "form_2p": "hab\u00e9is debido", "form_3p": "han debido"}, "Indicativo Futuro perfecto": {"form_1s": "habr\u00e9 debido", "form_2s": "habr\u00e1s debido", "form_3s": "habr\u00e1 debido", "form_1p": "habremos debido", "form_2p": "habr\u00e9is debido", "form_3p": "habr\u00e1n debido"}, "Indicativo Pluscuamperfecto": {"form_1s": "hab\u00eda debido", "form_2s": "hab\u00edas debido", "form_3s": "hab\u00eda debido", "form_1p": "hab\u00edamos debido", "form_2p": "hab\u00edais debido", "form_3p": "hab\u00edan debido"}, "Indicativo Pret\u00e9rito anterior": {"form_1s": "hube debido", "form_2s": "hubiste debido", "form_3s": "hubo debido", "form_1p": "hubimos debido", "form_2p": "hubisteis debido", "form_3p": "hubieron debido"}, "Indicativo Condicional perfecto": {"form_1s": "habr\u00eda debido", "form_2s": "habr\u00edas debido", "form_3s": "habr\u00eda debido", "form_1p": "habr\u00edamos debido", "form_2p": "habr\u00edais debido", "form_3p": "habr\u00edan debido"}, "Subjuntivo Presente": {"form_1s": "deba", "form_2s": "debas", "form_3s": "deba", "form_1p": "debamos", "form_2p": "deb\u00e1is", "form_3p": "deban"}, "Subjuntivo Imperfecto": {"form_1s": "debiera", "form_2s": "debieras", "form_3s": "debiera", "form_1p": "debi\u00e9ramos", "form_2p": "debierais", "form_3p": "debieran"}, "Subjuntivo Futuro": {"form_1s": "debiere", "form_2s": "debieres", "form_3s": "debiere", "form_1p": "debi\u00e9remos", "form_2p": "debiereis", "form_3p": "debieren"}, "Subjuntivo Presente perfecto": {"form_1s": "haya debido", "form_2s": "hayas debido", "form_3s": "haya debido", "form_1p": "hayamos debido", "form_2p": "hay\u00e1is debido", "form_3p": "hayan debido"}, "Subjuntivo Futuro perfecto": {"form_1s": "hubiere debido", "form_2s": "hubieres debido", "form_3s": "hubiere debido", "form_1p": "hubi\u00e9remos debido", "form_2p": "hubiereis debido", "form_3p": "hubieren debido"}, "Subjuntivo Pluscuamperfecto": {"form_1s": "hubiera debido", "form_2s": "hubieras debido", "form_3s": "hubiera debido", "form_1p": "hubi\u00e9ramos debido", "form_2p": "hubierais debido", "form_3p": "hubieran debido"}, "Imperativo Afirmativo Presente": {"form_1s": null, "form_2s": "debe", "form_3s": "debed", "form_1p": null, "form_2p": "deba", "form_3p": "deban"}, "Imperativo Negativo Presente": {"form_1s": null, "form_2s": "no debas", "form_3s": "no deb\u00e1is", "form_1p": null, "form_2p": "no deba", "form_3p": "no deban"}}, "decidir": {"Gerund": "decidiendo", "Past Participle": "decidido", "Indicativo Presente": {"form_1s": "decido", "form_2s": "decides", "form_3s": "decide", "form_1p": "decidimos", "form_2p": "decid\u00eds", "form_3p": "deciden"}, "Indicativo Futuro": {"form_1s": "decidir\u00e9", "form_2s": "decidir\u00e1s", "form_3s": "decidir\u00e1", "form_1p": "decidiremos", "form_2p": "decidir\u00e9is", "form_3p": "decidir\u00e1n"}, "Indicativo Imperfecto": {"form_1s": "decid\u00eda", "form_2s": "decid\u00edas", "form_3s": "decid\u00eda", "form_1p": "decid\u00edamos", "form_2p": "decid\u00edais", "form_3p": "decid\u00edan"}, "Indicativo Pret\u00e9rito": {"form_1s": "decid\u00ed", "form_2s": "decidiste", "form_3s": "decidi\u00f3", "form_1p": "decidimos", "form_2p": "decidisteis", "form_3p": "decidieron"}, "Indicativo Condicional": {"form_1s": "decidir\u00eda", "form_2s": "decidir\u00edas", "form_3s": "decidir\u00eda", "form_1p": "decidir\u00edamos", "form_2p": "decidir\u00edais", "form_3p": "decidir\u00edan"}, "Indicativo Presente perfecto": {"form_1s": "he decidido", "form_2s": "has decidido", "form_3s": "ha decidido", "form_1p": "hemos decidido", "form_2p": "hab\u00e9is decidido", "form_3p": "han decidido"}, "Indicativo Futuro perfecto": {"form_1s": "habr\u00e9 decidido", "form_2s": "habr\u00e1s decidido", "form_3s": "habr\u00e1 decidido", "form_1p": "habremos decidido", "form_2p": "habr\u00e9is decidido", "form_3p": "habr\u00e1n decidido"}, "Indicativo Pluscuamperfecto": {"form_1s": "hab\u00eda decidido", "form_2s": "hab\u00edas decidido", "form_3s": "hab\u00eda decidido", "form_1p": "hab\u00edamos decidido", "form_2p": "hab\u00edais decidido", "form_3p": "hab\u00edan decidido"}, "Indicativo Pret\u00e9rito anterior": {"form_1s": "hube decidido", "form_2s": "hubiste decidido", "form_3s": "hubo decidido", "form_1p": "hubimos decidido", "form_2p": "hubisteis decidido", "form_3p": "hubieron decidido"}, "Indicativo Condicional perfecto": {"form_1s": "habr\u00eda decidido", "form_2s": "habr\u00edas decidido", "form_3s": "habr\u00eda decidido", "form_1p": "habr\u00edamos decidido", "form_2p": "habr\u00edais decidido", "form_3p": "habr\u00edan decidido"}, "Subjuntivo Presente": {"form_1s": "decida", "form_2s": "decidas", "form_3s": "decida", "form_1p": "decidamos", "form_2p": "decid\u00e1is", "form_3p": "decidan"}, "Subjuntivo Imperfecto": {"form_1s": "decidiera", "form_2s": "decidieras", "form_3s": "decidiera", "form_1p": "decidi\u00e9ramos", "form_2p": "decidierais", "form_3p": "decidieran"}, "Subjuntivo Futuro": {"form_1s": "decidiere", "form_2s": "decidieres", "form_3s": "decidiere", "form_1p": "decidi\u00e9remos", "form_2p": "decidiereis", "form_3p": "decidieren"}, "Subjuntivo Presente perfecto": {"form_1s": "haya decidido", "form_2s": "hayas decidido", "form_3s": "haya decidido", "form_1p": "hayamos decidido", "form_2p": "hay\u00e1is decidido", "form_3p": "hayan decidido"}, "Subjuntivo Futuro perfecto": {"form_1s": "hubiere decidido", "form_2s": "hubieres decidido", "form_3s": "hubiere decidido", "form_1p": "hubi\u00e9remos decidido", "form_2p": "hubiereis decidido", "form_3p": "hubieren decidido"}, "Subjuntivo Pluscuamperfecto": {"form_1s": "hubiera decidido", "form_2s": "hubieras decidido", "form_3s": "hubiera decidido", "form_1p": "hubi\u00e9ramos decidido", "form_2p": "hubierais decidido", "form_3p": "hubieran decidido"}, "Imperativo Afirmativo Presente": {"form_1s": null, "form_2s": "decide", "form_3s": "decidid", "form_1p": null, "form_2p": "decida", "form_3p": "decidan"}, "Imperativo Negativo Presente": {"form_1s": null, "form_2s": "no decidas", "form_3s": "no decid\u00e1is", "form_1p": null, "form_2p": "no decida", "form_3p": "no decidan"}}, "decidirse": {"Gerund": "decidi\u00e9ndose", "Past Participle": "decidido", "Indicativo Presente": {"form_1s": "me decido", "form_2s": "te decides", "form_3s": "se decide", "form_1p": "nos decidimos", "form_2p": "os decid\u00eds", "form_3p": "se deciden"}, "Indicativo Futuro": {"form_1s": "me decidir\u00e9", "form_2s": "te decidir\u00e1s", "form_3s": "se decidir\u00e1", "form_1p": "nos decidiremos", "form_2p": "os decidir\u00e9is", "form_3p": "se decidir\u00e1n"}, "Indicativo Imperfecto": {"form_1s": "me decid\u00eda", "form_2s": "te decid\u00edas", "form_3s": "se decid\u00eda", "form_1p": "nos decid\u00edamos", "form_2p": "os decid\u00edais", "form_3p": "se decid\u00edan"}, "Indicativo Pret\u00e9rito": {"form_1s": "me decid\u00ed", "form_2s": "te decidiste", "form_3s": "se decidi\u00f3", "form_1p": "nos decidimos", "form_2p": "os decidisteis", "form_3p": "se decidieron"}, "Indicativo Condicional": {"form_1s": "me decidir\u00eda", "form_2s": "te decidir\u00edas", "form_3s": "se decidir\u00eda", "form_1p": "nos decidir\u00edamos", "form_2p": "os decidir\u00edais", "form_3p": "se decidir\u00edan"}, "Indicativo Presente perfecto": {"form_1s": "me he decidido", "form_2s": "te has decidido", "form_3s": "se ha decidido", "form_1p": "nos hemos decidido", "form_2p": "os hab\u00e9is decidido", "form_3p": "se han decidido"}, "Indicativo Futuro perfecto": {"form_1s": "me habr\u00e9 decidido", "form_2s": "te habr\u00e1s decidido", "form_3s": "se habr\u00e1 decidido", "form_1p": "nos habremos decidido", "form_2p": "os habr\u00e9is decidido", "form_3p": "se habr\u00e1n decidido"}, "Indicativo Pluscuamperfecto": {"form_1s": "me hab\u00eda decidido", "form_2s": "te hab\u00edas decidido", "form_3s": "se hab\u00eda decidido", "form_1p": "nos hab\u00edamos decidido", "form_2p": "os hab\u00edais decidido", "form_3p": "se hab\u00edan decidido"}, "Indicativo Pret\u00e9rito anterior": {"form_1s": "me hube decidido", "form_2s": "te hubiste decidido", "form_3s": "se hubo decidido", "form_1p": "nos hubimos decidido", "form_2p": "os hubisteis decidido", "form_3p": "se hubieron decidido"}, "Indicativo Condicional perfecto": {"form_1s": "me habr\u00eda decidido", "form_2s": "te habr\u00edas decidido", "form_3s": "se habr\u00eda decidido", "form_1p": "nos habr\u00edamos decidido", "form_2p": "os habr\u00edais decidido", "form_3p": "se habr\u00edan decidido"}, "Subjuntivo Presente": {"form_1s": "me decida", "form_2s": "te decidas", "form_3s": "se decida", "form_1p": "nos decidamos", "form_2p": "os decid\u00e1is", "form_3p": "se decidan"}, "Subjuntivo Imperfecto": {"form_1s": "me decidiera", "form_2s": "te decidieras", "form_3s": "se decidiera", "form_1p": "nos decidi\u00e9ramos", "form_2p": "os decidierais", "form_3p": "se decidieran"}, "Subjuntivo Futuro": {"form_1s": "me decidiere", "form_2s": "te decidieres", "form_3s": "se decidiere", "form_1p": "nos decidi\u00e9remos", "form_2p": "os decidiereis", "form_3p": "se decidieren"}, "Subjuntivo Presente perfecto": {"form_1s": "me haya decidido", "form_2s": "te hayas decidido", "form_3s": "se haya decidido", "form_1p": "nos hayamos decidido", "form_2p": "os hay\u00e1is decidido", "form_3p": "se hayan decidido"}, "Subjuntivo Futuro perfecto": {"form_1s": "me hubiere decidido", "form_2s": "te hubieres decidido", "form_3s": "se hubiere decidido", "form_1p": "nos hubi\u00e9remos decidido", "form_2p": "os hubiereis decidido", "form_3p": "se hubieren decidido"}, "Subjuntivo Pluscuamperfecto": {"form_1s": "me hubiera decidido", "form_2s": "te hubieras decidido", "form_3s": "se hubiera decidido", "form_1p": "nos hubi\u00e9ramos decidido", "form_2p": "os hubierais decidido", "form_3p": "se hubieran decidido"}, "Imperativo Afirmativo Presente": {"form_1s": null, "form_2s": "dec\u00eddete", "form_3s": "decid\u00edos", "form_1p": null, "form_2p": "dec\u00eddase", "form_3p": "dec\u00eddanse"}, "Imperativo Negativo Presente": {"form_1s": null, "form_2s": "no te decidas", "form_3s": "no os decid\u00e1is", "form_1p": null, "form_2p": "no se decida", "form_3p": "no se decidan"}}, "depender": {"Gerund": "dependiendo", "Past Participle": "dependido", "Indicativo Presente": {"form_1s": "dependo", "form_2s": "dependes", "form_3s": "depende", "form_1p": "dependemos", "form_2p": "depend\u00e9is", "form_3p": "dependen"}, "Indicativo Futuro": {"form_1s": "depender\u00e9", "form_2s": "depender\u00e1s", "form_3s": "depender\u00e1", "form_1p": "dependeremos", "form_2p": "depender\u00e9is", "form_3p": "depender\u00e1n"}, "Indicativo Imperfecto": {"form_1s": "depend\u00eda", "form_2s": "depend\u00edas", "form_3s": "depend\u00eda", "form_1p": "depend\u00edamos", "form_2p": "depend\u00edais", "form_3p": "depend\u00edan"}, "Indicativo Pret\u00e9rito": {"form_1s": "depend\u00ed", "form_2s": "dependiste", "form_3s": "dependi\u00f3", "form_1p": "dependimos", "form_2p": "dependisteis", "form_3p": "dependieron"}, "Indicativo Condicional": {"form_1s": "depender\u00eda", "form_2s": "depender\u00edas", "form_3s": "depender\u00eda", "form_1p": "depender\u00edamos", "form_2p": "depender\u00edais", "form_3p": "depender\u00edan"}, "Indicativo Presente perfecto": {"form_1s": "he dependido", "form_2s": "has dependido", "form_3s": "ha dependido", "form_1p": "hemos dependido", "form_2p": "hab\u00e9is dependido", "form_3p": "han dependido"}, "Indicativo Futuro perfecto": {"form_1s": "habr\u00e9 dependido", "form_2s": "habr\u00e1s dependido", "form_3s": "habr\u00e1 dependido", "form_1p": "habremos dependido", "form_2p": "habr\u00e9is dependido", "form_3p": "habr\u00e1n dependido"}, "Indicativo Pluscuamperfecto": {"form_1s": "hab\u00eda dependido", "form_2s": "hab\u00edas dependido", "form_3s": "hab\u00eda dependido", "form_1p": "hab\u00edamos dependido", "form_2p": "hab\u00edais dependido", "form_3p": "hab\u00edan dependido"}, "Indicativo Pret\u00e9rito anterior": {"form_1s": "hube dependido", "form_2s": "hubiste dependido", "form_3s": "hubo dependido", "form_1p": "hubimos dependido", "form_2p": "hubisteis dependido", "form_3p": "hubieron dependido"}, "Indicativo Condicional perfecto": {"form_1s": "habr\u00eda dependido", "form_2s": "habr\u00edas dependido", "form_3s": "habr\u00eda dependido", "form_1p": "habr\u00edamos dependido", "form_2p": "habr\u00edais dependido", "form_3p": "habr\u00edan dependido"}, "Subjuntivo Presente": {"form_1s": "dependa", "form_2s": "dependas", "form_3s": "dependa", "form_1p": "dependamos", "form_2p": "depend\u00e1is", "form_3p": "dependan"}, "Subjuntivo Imperfecto": {"form_1s": "dependiera", "form_2s": "dependieras", "form_3s": "dependiera", "form_1p": "dependi\u00e9ramos", "form_2p": "dependierais", "form_3p": "dependieran"}, "Subjuntivo Futuro": {"form_1s": "dependiere", "form_2s": "dependieres", "form_3s": "dependiere", "form_1p": "dependi\u00e9remos", "form_2p": "dependiereis", "form_3p": "dependieren"}, "Subjuntivo Presente perfecto": {"form_1s": "haya dependido", "form_2s": "hayas dependido", "form_3s": "haya dependido", "form_1p": "hayamos dependido", "form_2p": "hay\u00e1is dependido", "form_3p": "hayan dependido"}, "Subjuntivo Futuro perfecto": {"form_1s": "hubiere dependido", "form_2s": "hubieres dependido", "form_3s": "hubiere dependido", "form_1p": "hubi\u00e9remos dependido", "form_2p": "hubiereis dependido", "form_3p": "hubieren dependido"}, "Subjuntivo Pluscuamperfecto": {"form_1s": "hubiera dependido", "form_2s": "hubieras dependido", "form_3s": "hubiera dependido", "form_1p": "hubi\u00e9ramos dependido", "form_2p": "hubierais dependido", "form_3p": "hubieran dependido"}, "Imperativo Afirmativo Presente": {"form_1s": null, "form_2s": "depende", "form_3s": "depended", "form_1p": null, "form_2p": "dependa", "form_3p": "dependan"}, "Imperativo Negativo Presente": {"form_1s": null, "form_2s": "no dependas", "form_3s": "no depend\u00e1is", "form_1p": null, "form_2p": "no dependa", "form_3p": "no dependan"}}, "decir": {"Gerund": "diciendo", "Past Participle": "dicho", "Indicativo Presente": {"form_1s": "digo", "form_2s": "dices", "form_3s": "dice", "form_1p": "decimos", "form_2p": "dec\u00eds", "form_3p": "dicen"}, "Indicativo Futuro": {"form_1s": "dir\u00e9", "form_2s": "dir\u00e1s", "form_3s": "dir\u00e1", "form_1p": "diremos", "form_2p": "dir\u00e9is", "form_3p": "dir\u00e1n"}, "Indicativo Imperfecto": {"form_1s": "dec\u00eda", "form_2s": "dec\u00edas", "form_3s": "dec\u00eda", "form_1p": "dec\u00edamos", "form_2p": "dec\u00edais", "form_3p": "dec\u00edan"}, "Indicativo Pret\u00e9rito": {"form_1s": "dije", "form_2s": "dijiste", "form_3s": "dijo", "form_1p": "dijimos", "form_2p": "dijisteis", "form_3p": "dijeron"}, "Indicativo Condicional": {"form_1s": "dir\u00eda", "form_2s": "dir\u00edas", "form_3s": "dir\u00eda", "form_1p": "dir\u00edamos", "form_2p": "dir\u00edais", "form_3p": "dir\u00edan"}, "Indicativo Presente perfecto": {"form_1s": "he dicho", "form_2s": "has dicho", "form_3s": "ha dicho", "form_1p": "hemos dicho", "form_2p": "hab\u00e9is dicho", "form_3p": "han dicho"}, "Indicativo Futuro perfecto": {"form_1s": "habr\u00e9 dicho", "form_2s": "habr\u00e1s dicho", "form_3s": "habr\u00e1 dicho", "form_1p": "habremos dicho", "form_2p": "habr\u00e9is dicho", "form_3p": "habr\u00e1n dicho"}, "Indicativo Pluscuamperfecto": {"form_1s": "hab\u00eda dicho", "form_2s": "hab\u00edas dicho", "form_3s": "hab\u00eda dicho", "form_1p": "hab\u00edamos dicho", "form_2p": "hab\u00edais dicho", "form_3p": "hab\u00edan dicho"}, "Indicativo Pret\u00e9rito anterior": {"form_1s": "hube dicho", "form_2s": "hubiste dicho", "form_3s": "hubo dicho", "form_1p": "hubimos dicho", "form_2p": "hubisteis dicho", "form_3p": "hubieron dicho"}, "Indicativo Condicional perfecto": {"form_1s": "habr\u00eda dicho", "form_2s": "habr\u00edas dicho", "form_3s": "habr\u00eda dicho", "form_1p": "habr\u00edamos dicho", "form_2p": "habr\u00edais dicho", "form_3p": "habr\u00edan dicho"}, "Subjuntivo Presente": {"form_1s": "diga", "form_2s": "digas", "form_3s": "diga", "form_1p": "digamos", "form_2p": "dig\u00e1is", "form_3p": "digan"}, "Subjuntivo Imperfecto": {"form_1s": "dijera", "form_2s": "dijeras", "form_3s": "dijera", "form_1p": "dij\u00e9ramos", "form_2p": "dijerais", "form_3p": "dijeran"}, "Subjuntivo Futuro": {"form_1s": "dijere", "form_2s": "dijeres", "form_3s": "dijere", "form_1p": "dij\u00e9remos", "form_2p": "dijereis", "form_3p": "dijeren"}, "Subjuntivo Presente perfecto": {"form_1s": "haya dicho", "form_2s": "hayas dicho", "form_3s": "haya dicho", "form_1p": "hayamos dicho", "form_2p": "hay\u00e1is dicho", "form_3p": "hayan dicho"}, "Subjuntivo Futuro perfecto": {"form_1s": "hubiere dicho", "form_2s": "hubieres dicho", "form_3s": "hubiere dicho", "form_1p": "hubi\u00e9remos dicho", "form_2p": "hubiereis dicho", "form_3p": "hubieren dicho"}, "Subjuntivo Pluscuamperfecto": {"form_1s": "hubiera dicho", "form_2s": "hubieras dicho", "form_3s": "hubiera dicho", "form_1p": "hubi\u00e9ramos dicho", "form_2p": "hubierais dicho", "form_3p": "hubieran dicho"}, "Imperativo Afirmativo Presente": {"form_1s": null, "form_2s": "di", "form_3s": "decid", "form_1p": null, "form_2p": "diga", "form_3p": "digan"}, "Imperativo Negativo Presente": {"form_1s": null, "form_2s": "no digas", "form_3s": "no dig\u00e1is", "form_1p": null, "form_2p": "no diga", "form_3p": "no digan"}}, "declarar": {"Gerund": "declarando", "Past Participle": "declarado", "Indicativo Presente": {"form_1s": "declaro", "form_2s": "declaras", "form_3s": "declara", "form_1p": "declaramos", "form_2p": "declar\u00e1is", "form_3p": "declaran"}, "Indicativo Futuro": {"form_1s": "declarar\u00e9", "form_2s": "declarar\u00e1s", "form_3s": "declarar\u00e1", "form_1p": "declararemos", "form_2p": "declarar\u00e9is", "form_3p": "declarar\u00e1n"}, "Indicativo Imperfecto": {"form_1s": "declaraba", "form_2s": "declarabas", "form_3s": "declaraba", "form_1p": "declar\u00e1bamos", "form_2p": "declarabais", "form_3p": "declaraban"}, "Indicativo Pret\u00e9rito": {"form_1s": "declar\u00e9", "form_2s": "declaraste", "form_3s": "declar\u00f3", "form_1p": "declaramos", "form_2p": "declarasteis", "form_3p": "declararon"}, "Indicativo Condicional": {"form_1s": "declarar\u00eda", "form_2s": "declarar\u00edas", "form_3s": "declarar\u00eda", "form_1p": "declarar\u00edamos", "form_2p": "declarar\u00edais", "form_3p": "declarar\u00edan"}, "Indicativo Presente perfecto": {"form_1s": "he declarado", "form_2s": "has declarado", "form_3s": "ha declarado", "form_1p": "hemos declarado", "form_2p": "hab\u00e9is declarado", "form_3p": "han declarado"}, "Indicativo Futuro perfecto": {"form_1s": "habr\u00e9 declarado", "form_2s": "habr\u00e1s declarado", "form_3s": "habr\u00e1 declarado", "form_1p": "habremos declarado", "form_2p": "habr\u00e9is declarado", "form_3p": "habr\u00e1n declarado"}, "Indicativo Pluscuamperfecto": {"form_1s": "hab\u00eda declarado", "form_2s": "hab\u00edas declarado", "form_3s": "hab\u00eda declarado", "form_1p": "hab\u00edamos declarado", "form_2p": "hab\u00edais declarado", "form_3p": "hab\u00edan declarado"}, "Indicativo Pret\u00e9rito anterior": {"form_1s": "hube declarado", "form_2s": "hubiste declarado", "form_3s": "hubo declarado", "form_1p": "hubimos declarado", "form_2p": "hubisteis declarado", "form_3p": "hubieron declarado"}, "Indicativo Condicional perfecto": {"form_1s": "habr\u00eda declarado", "form_2s": "habr\u00edas declarado", "form_3s": "habr\u00eda declarado", "form_1p": "habr\u00edamos declarado", "form_2p": "habr\u00edais declarado", "form_3p": "habr\u00edan declarado"}, "Subjuntivo Presente": {"form_1s": "declare", "form_2s": "declares", "form_3s": "declare", "form_1p": "declaremos", "form_2p": "declar\u00e9is", "form_3p": "declaren"}, "Subjuntivo Imperfecto": {"form_1s": "declarara", "form_2s": "declararas", "form_3s": "declarara", "form_1p": "declar\u00e1ramos", "form_2p": "declararais", "form_3p": "declararan"}, "Subjuntivo Futuro": {"form_1s": "declarare", "form_2s": "declarares", "form_3s": "declarare", "form_1p": "declar\u00e1remos", "form_2p": "declarareis", "form_3p": "declararen"}, "Subjuntivo Presente perfecto": {"form_1s": "haya declarado", "form_2s": "hayas declarado", "form_3s": "haya declarado", "form_1p": "hayamos declarado", "form_2p": "hay\u00e1is declarado", "form_3p": "hayan declarado"}, "Subjuntivo Futuro perfecto": {"form_1s": "hubiere declarado", "form_2s": "hubieres declarado", "form_3s": "hubiere declarado", "form_1p": "hubi\u00e9remos declarado", "form_2p": "hubiereis declarado", "form_3p": "hubieren declarado"}, "Subjuntivo Pluscuamperfecto": {"form_1s": "hubiera declarado", "form_2s": "hubieras declarado", "form_3s": "hubiera declarado", "form_1p": "hubi\u00e9ramos declarado", "form_2p": "hubierais declarado", "form_3p": "hubieran declarado"}, "Imperativo Afirmativo Presente": {"form_1s": null, "form_2s": "declara", "form_3s": "declarad", "form_1p": null, "form_2p": "declare", "form_3p": "declaren"}, "Imperativo Negativo Presente": {"form_1s": null, "form_2s": "no declares", "form_3s": "no declar\u00e9is", "form_1p": null, "form_2p": "no declare", "form_3p": "no declaren"}}, "decorar": {"Gerund": "decorando", "Past Participle": "decorado", "Indicativo Presente": {"form_1s": "decoro", "form_2s": "decoras", "form_3s": "decora", "form_1p": "decoramos", "form_2p": "decor\u00e1is", "form_3p": "decoran"}, "Indicativo Futuro": {"form_1s": "decorar\u00e9", "form_2s": "decorar\u00e1s", "form_3s": "decorar\u00e1", "form_1p": "decoraremos", "form_2p": "decorar\u00e9is", "form_3p": "decorar\u00e1n"}, "Indicativo Imperfecto": {"form_1s": "decoraba", "form_2s": "decorabas", "form_3s": "decoraba", "form_1p": "decor\u00e1bamos", "form_2p": "decorabais", "form_3p": "decoraban"}, "Indicativo Pret\u00e9rito": {"form_1s": "decor\u00e9", "form_2s": "decoraste", "form_3s": "decor\u00f3", "form_1p": "decoramos", "form_2p": "decorasteis", "form_3p": "decoraron"}, "Indicativo Condicional": {"form_1s": "decorar\u00eda", "form_2s": "decorar\u00edas", "form_3s": "decorar\u00eda", "form_1p": "decorar\u00edamos", "form_2p": "decorar\u00edais", "form_3p": "decorar\u00edan"}, "Indicativo Presente perfecto": {"form_1s": "he decorado", "form_2s": "has decorado", "form_3s": "ha decorado", "form_1p": "hemos decorado", "form_2p": "hab\u00e9is decorado", "form_3p": "han decorado"}, "Indicativo Futuro perfecto": {"form_1s": "habr\u00e9 decorado", "form_2s": "habr\u00e1s decorado", "form_3s": "habr\u00e1 decorado", "form_1p": "habremos decorado", "form_2p": "habr\u00e9is decorado", "form_3p": "habr\u00e1n decorado"}, "Indicativo Pluscuamperfecto": {"form_1s": "hab\u00eda decorado", "form_2s": "hab\u00edas decorado", "form_3s": "hab\u00eda decorado", "form_1p": "hab\u00edamos decorado", "form_2p": "hab\u00edais decorado", "form_3p": "hab\u00edan decorado"}, "Indicativo Pret\u00e9rito anterior": {"form_1s": "hube decorado", "form_2s": "hubiste decorado", "form_3s": "hubo decorado", "form_1p": "hubimos decorado", "form_2p": "hubisteis decorado", "form_3p": "hubieron decorado"}, "Indicativo Condicional perfecto": {"form_1s": "habr\u00eda decorado", "form_2s": "habr\u00edas decorado", "form_3s": "habr\u00eda decorado", "form_1p": "habr\u00edamos decorado", "form_2p": "habr\u00edais decorado", "form_3p": "habr\u00edan decorado"}, "Subjuntivo Presente": {"form_1s": "decore", "form_2s": "decores", "form_3s": "decore", "form_1p": "decoremos", "form_2p": "decor\u00e9is", "form_3p": "decoren"}, "Subjuntivo Imperfecto": {"form_1s": "decorara", "form_2s": "decoraras", "form_3s": "decorara", "form_1p": "decor\u00e1ramos", "form_2p": "decorarais", "form_3p": "decoraran"}, "Subjuntivo Futuro": {"form_1s": "decorare", "form_2s": "decorares", "form_3s": "decorare", "form_1p": "decor\u00e1remos", "form_2p": "decorareis", "form_3p": "decoraren"}, "Subjuntivo Presente perfecto": {"form_1s": "haya decorado", "form_2s": "hayas decorado", "form_3s": "haya decorado", "form_1p": "hayamos decorado", "form_2p": "hay\u00e1is decorado", "form_3p": "hayan decorado"}, "Subjuntivo Futuro perfecto": {"form_1s": "hubiere decorado", "form_2s": "hubieres decorado", "form_3s": "hubiere decorado", "form_1p": "hubi\u00e9remos decorado", "form_2p": "hubiereis decorado", "form_3p": "hubieren decorado"}, "Subjuntivo Pluscuamperfecto": {"form_1s": "hubiera decorado", "form_2s": "hubieras decorado", "form_3s": "hubiera decorado", "form_1p": "hubi\u00e9ramos decorado", "form_2p": "hubierais decorado", "form_3p": "hubieran decorado"}, "Imperativo Afirmativo Presente": {"form_1s": null, "form_2s": "decora", "form_3s": "decorad", "form_1p": null, "form_2p": "decore", "form_3p": "decoren"}, "Imperativo Negativo Presente": {"form_1s": null, "form_2s": "no decores", "form_3s": "no decor\u00e9is", "form_1p": null, "form_2p": "no decore", "form_3p": "no decoren"}}, "dedicar": {"Gerund": "dedicando", "Past Participle": "dedicado", "Indicativo Presente": {"form_1s": "dedico", "form_2s": "dedicas", "form_3s": "dedica", "form_1p": "dedicamos", "form_2p": "dedic\u00e1is", "form_3p": "dedican"}, "Indicativo Futuro": {"form_1s": "dedicar\u00e9", "form_2s": "dedicar\u00e1s", "form_3s": "dedicar\u00e1", "form_1p": "dedicaremos", "form_2p": "dedicar\u00e9is", "form_3p": "dedicar\u00e1n"}, "Indicativo Imperfecto": {"form_1s": "dedicaba", "form_2s": "dedicabas", "form_3s": "dedicaba", "form_1p": "dedic\u00e1bamos", "form_2p": "dedicabais", "form_3p": "dedicaban"}, "Indicativo Pret\u00e9rito": {"form_1s": "dediqu\u00e9", "form_2s": "dedicaste", "form_3s": "dedic\u00f3", "form_1p": "dedicamos", "form_2p": "dedicasteis", "form_3p": "dedicaron"}, "Indicativo Condicional": {"form_1s": "dedicar\u00eda", "form_2s": "dedicar\u00edas", "form_3s": "dedicar\u00eda", "form_1p": "dedicar\u00edamos", "form_2p": "dedicar\u00edais", "form_3p": "dedicar\u00edan"}, "Indicativo Presente perfecto": {"form_1s": "he dedicado", "form_2s": "has dedicado", "form_3s": "ha dedicado", "form_1p": "hemos dedicado", "form_2p": "hab\u00e9is dedicado", "form_3p": "han dedicado"}, "Indicativo Futuro perfecto": {"form_1s": "habr\u00e9 dedicado", "form_2s": "habr\u00e1s dedicado", "form_3s": "habr\u00e1 dedicado", "form_1p": "habremos dedicado", "form_2p": "habr\u00e9is dedicado", "form_3p": "habr\u00e1n dedicado"}, "Indicativo Pluscuamperfecto": {"form_1s": "hab\u00eda dedicado", "form_2s": "hab\u00edas dedicado", "form_3s": "hab\u00eda dedicado", "form_1p": "hab\u00edamos dedicado", "form_2p": "hab\u00edais dedicado", "form_3p": "hab\u00edan dedicado"}, "Indicativo Pret\u00e9rito anterior": {"form_1s": "hube dedicado", "form_2s": "hubiste dedicado", "form_3s": "hubo dedicado", "form_1p": "hubimos dedicado", "form_2p": "hubisteis dedicado", "form_3p": "hubieron dedicado"}, "Indicativo Condicional perfecto": {"form_1s": "habr\u00eda dedicado", "form_2s": "habr\u00edas dedicado", "form_3s": "habr\u00eda dedicado", "form_1p": "habr\u00edamos dedicado", "form_2p": "habr\u00edais dedicado", "form_3p": "habr\u00edan dedicado"}, "Subjuntivo Presente": {"form_1s": "dedique", "form_2s": "dediques", "form_3s": "dedique", "form_1p": "dediquemos", "form_2p": "dediqu\u00e9is", "form_3p": "dediquen"}, "Subjuntivo Imperfecto": {"form_1s": "dedicara", "form_2s": "dedicaras", "form_3s": "dedicara", "form_1p": "dedic\u00e1ramos", "form_2p": "dedicarais", "form_3p": "dedicaran"}, "Subjuntivo Futuro": {"form_1s": "dedicare", "form_2s": "dedicares", "form_3s": "dedicare", "form_1p": "dedic\u00e1remos", "form_2p": "dedicareis", "form_3p": "dedicaren"}, "Subjuntivo Presente perfecto": {"form_1s": "haya dedicado", "form_2s": "hayas dedicado", "form_3s": "haya dedicado", "form_1p": "hayamos dedicado", "form_2p": "hay\u00e1is dedicado", "form_3p": "hayan dedicado"}, "Subjuntivo Futuro perfecto": {"form_1s": "hubiere dedicado", "form_2s": "hubieres dedicado", "form_3s": "hubiere dedicado", "form_1p": "hubi\u00e9remos dedicado", "form_2p": "hubiereis dedicado", "form_3p": "hubieren dedicado"}, "Subjuntivo Pluscuamperfecto": {"form_1s": "hubiera dedicado", "form_2s": "hubieras dedicado", "form_3s": "hubiera dedicado", "form_1p": "hubi\u00e9ramos dedicado", "form_2p": "hubierais dedicado", "form_3p": "hubieran dedicado"}, "Imperativo Afirmativo Presente": {"form_1s": null, "form_2s": "dedica", "form_3s": "dedicad", "form_1p": null, "form_2p": "dedique", "form_3p": "dediquen"}, "Imperativo Negativo Presente": {"form_1s": null, "form_2s": "no dediques", "form_3s": "no dediqu\u00e9is", "form_1p": null, "form_2p": "no dedique", "form_3p": "no dediquen"}}, "dedicarse": {"Gerund": "dedic\u00e1ndose", "Past Participle": "dedicado", "Indicativo Presente": {"form_1s": "me dedico", "form_2s": "te dedicas", "form_3s": "se dedica", "form_1p": "nos dedicamos", "form_2p": "os dedic\u00e1is", "form_3p": "se dedican"}, "Indicativo Futuro": {"form_1s": "me dedicar\u00e9", "form_2s": "te dedicar\u00e1s", "form_3s": "se dedicar\u00e1", "form_1p": "nos dedicaremos", "form_2p": "os dedicar\u00e9is", "form_3p": "se dedicar\u00e1n"}, "Indicativo Imperfecto": {"form_1s": "me dedicaba", "form_2s": "te dedicabas", "form_3s": "se dedicaba", "form_1p": "nos dedic\u00e1bamos", "form_2p": "os dedicabais", "form_3p": "se dedicaban"}, "Indicativo Pret\u00e9rito": {"form_1s": "me dediqu\u00e9", "form_2s": "te dedicaste", "form_3s": "se dedic\u00f3", "form_1p": "nos dedicamos", "form_2p": "os dedicasteis", "form_3p": "se dedicaron"}, "Indicativo Condicional": {"form_1s": "me dedicar\u00eda", "form_2s": "te dedicar\u00edas", "form_3s": "se dedicar\u00eda", "form_1p": "nos dedicar\u00edamos", "form_2p": "os dedicar\u00edais", "form_3p": "se dedicar\u00edan"}, "Indicativo Presente perfecto": {"form_1s": "me he dedicado", "form_2s": "te has dedicado", "form_3s": "se ha dedicado", "form_1p": "nos hemos dedicado", "form_2p": "os hab\u00e9is dedicado", "form_3p": "se han dedicado"}, "Indicativo Futuro perfecto": {"form_1s": "me habr\u00e9 dedicado", "form_2s": "te habr\u00e1s dedicado", "form_3s": "se habr\u00e1 dedicado", "form_1p": "nos habremos dedicado", "form_2p": "os habr\u00e9is dedicado", "form_3p": "se habr\u00e1n dedicado"}, "Indicativo Pluscuamperfecto": {"form_1s": "me hab\u00eda dedicado", "form_2s": "te hab\u00edas dedicado", "form_3s": "se hab\u00eda dedicado", "form_1p": "nos hab\u00edamos dedicado", "form_2p": "os hab\u00edais dedicado", "form_3p": "se hab\u00edan dedicado"}, "Indicativo Pret\u00e9rito anterior": {"form_1s": "me hube dedicado", "form_2s": "te hubiste dedicado", "form_3s": "se hubo dedicado", "form_1p": "nos hubimos dedicado", "form_2p": "os hubisteis dedicado", "form_3p": "se hubieron dedicado"}, "Indicativo Condicional perfecto": {"form_1s": "me habr\u00eda dedicado", "form_2s": "te habr\u00edas dedicado", "form_3s": "se habr\u00eda dedicado", "form_1p": "nos habr\u00edamos dedicado", "form_2p": "os habr\u00edais dedicado", "form_3p": "se habr\u00edan dedicado"}, "Subjuntivo Presente": {"form_1s": "me dedique", "form_2s": "te dediques", "form_3s": "se dedique", "form_1p": "nos dediquemos", "form_2p": "os dediqu\u00e9is", "form_3p": "se dediquen"}, "Subjuntivo Imperfecto": {"form_1s": "me dedicara", "form_2s": "te dedicaras", "form_3s": "se dedicara", "form_1p": "nos dedic\u00e1ramos", "form_2p": "os dedicarais", "form_3p": "se dedicaran"}, "Subjuntivo Futuro": {"form_1s": "me dedicare", "form_2s": "te dedicares", "form_3s": "se dedicare", "form_1p": "nos dedic\u00e1remos", "form_2p": "os dedicareis", "form_3p": "se dedicaren"}, "Subjuntivo Presente perfecto": {"form_1s": "me haya dedicado", "form_2s": "te hayas dedicado", "form_3s": "se haya dedicado", "form_1p": "nos hayamos dedicado", "form_2p": "os hay\u00e1is dedicado", "form_3p": "se hayan dedicado"}, "Subjuntivo Futuro perfecto": {"form_1s": "me hubiere dedicado", "form_2s": "te hubieres dedicado", "form_3s": "se hubiere dedicado", "form_1p": "nos hubi\u00e9remos dedicado", "form_2p": "os hubiereis dedicado", "form_3p": "se hubieren dedicado"}, "Subjuntivo Pluscuamperfecto": {"form_1s": "me hubiera dedicado", "form_2s": "te hubieras dedicado", "form_3s": "se hubiera dedicado", "form_1p": "nos hubi\u00e9ramos dedicado", "form_2p": "os hubierais dedicado", "form_3p": "se hubieran dedicado"}, "Imperativo Afirmativo Presente": {"form_1s": null, "form_2s": "ded\u00edcate", "form_3s": "dedicaos", "form_1p": null, "form_2p": "ded\u00edquese", "form_3p": "ded\u00edquense"}, "Imperativo Negativo Presente": {"form_1s": null, "form_2s": "no te dediques", "form_3s": "no os dediqu\u00e9is", "form_1p": null, "form_2p": "no se dedique", "form_3p": "no se dediquen"}}, "defender": {"Gerund": "defendiendo", "Past Participle": "defendido", "Indicativo Presente": {"form_1s": "defiendo", "form_2s": "defiendes", "form_3s": "defiende", "form_1p": "defendemos", "form_2p": "defend\u00e9is", "form_3p": "defienden"}, "Indicativo Futuro": {"form_1s": "defender\u00e9", "form_2s": "defender\u00e1s", "form_3s": "defender\u00e1", "form_1p": "defenderemos", "form_2p": "defender\u00e9is", "form_3p": "defender\u00e1n"}, "Indicativo Imperfecto": {"form_1s": "defend\u00eda", "form_2s": "defend\u00edas", "form_3s": "defend\u00eda", "form_1p": "defend\u00edamos", "form_2p": "defend\u00edais", "form_3p": "defend\u00edan"}, "Indicativo Pret\u00e9rito": {"form_1s": "defend\u00ed", "form_2s": "defendiste", "form_3s": "defendi\u00f3", "form_1p": "defendimos", "form_2p": "defendisteis", "form_3p": "defendieron"}, "Indicativo Condicional": {"form_1s": "defender\u00eda", "form_2s": "defender\u00edas", "form_3s": "defender\u00eda", "form_1p": "defender\u00edamos", "form_2p": "defender\u00edais", "form_3p": "defender\u00edan"}, "Indicativo Presente perfecto": {"form_1s": "he defendido", "form_2s": "has defendido", "form_3s": "ha defendido", "form_1p": "hemos defendido", "form_2p": "hab\u00e9is defendido", "form_3p": "han defendido"}, "Indicativo Futuro perfecto": {"form_1s": "habr\u00e9 defendido", "form_2s": "habr\u00e1s defendido", "form_3s": "habr\u00e1 defendido", "form_1p": "habremos defendido", "form_2p": "habr\u00e9is defendido", "form_3p": "habr\u00e1n defendido"}, "Indicativo Pluscuamperfecto": {"form_1s": "hab\u00eda defendido", "form_2s": "hab\u00edas defendido", "form_3s": "hab\u00eda defendido", "form_1p": "hab\u00edamos defendido", "form_2p": "hab\u00edais defendido", "form_3p": "hab\u00edan defendido"}, "Indicativo Pret\u00e9rito anterior": {"form_1s": "hube defendido", "form_2s": "hubiste defendido", "form_3s": "hubo defendido", "form_1p": "hubimos defendido", "form_2p": "hubisteis defendido", "form_3p": "hubieron defendido"}, "Indicativo Condicional perfecto": {"form_1s": "habr\u00eda defendido", "form_2s": "habr\u00edas defendido", "form_3s": "habr\u00eda defendido", "form_1p": "habr\u00edamos defendido", "form_2p": "habr\u00edais defendido", "form_3p": "habr\u00edan defendido"}, "Subjuntivo Presente": {"form_1s": "defienda", "form_2s": "defiendas", "form_3s": "defienda", "form_1p": "defendamos", "form_2p": "defend\u00e1is", "form_3p": "defiendan"}, "Subjuntivo Imperfecto": {"form_1s": "defendiera", "form_2s": "defendieras", "form_3s": "defendiera", "form_1p": "defendi\u00e9ramos", "form_2p": "defendierais", "form_3p": "defendieran"}, "Subjuntivo Futuro": {"form_1s": "defendiere", "form_2s": "defendieres", "form_3s": "defendiere", "form_1p": "defendi\u00e9remos", "form_2p": "defendiereis", "form_3p": "defendieren"}, "Subjuntivo Presente perfecto": {"form_1s": "haya defendido", "form_2s": "hayas defendido", "form_3s": "haya defendido", "form_1p": "hayamos defendido", "form_2p": "hay\u00e1is defendido", "form_3p": "hayan defendido"}, "Subjuntivo Futuro perfecto": {"form_1s": "hubiere defendido", "form_2s": "hubieres defendido", "form_3s": "hubiere defendido", "form_1p": "hubi\u00e9remos defendido", "form_2p": "hubiereis defendido", "form_3p": "hubieren defendido"}, "Subjuntivo Pluscuamperfecto": {"form_1s": "hubiera defendido", "form_2s": "hubieras defendido", "form_3s": "hubiera defendido", "form_1p": "hubi\u00e9ramos defendido", "form_2p": "hubierais defendido", "form_3p": "hubieran defendido"}, "Imperativo Afirmativo Presente": {"form_1s": null, "form_2s": "defiende", "form_3s": "defended", "form_1p": null, "form_2p": "defienda", "form_3p": "defiendan"}, "Imperativo Negativo Presente": {"form_1s": null, "form_2s": "no defiendas", "form_3s": "no defend\u00e1is", "form_1p": null, "form_2p": "no defienda", "form_3p": "no defiendan"}}, "dejar": {"Gerund": "dejando", "Past Participle": "dejado", "Indicativo Presente": {"form_1s": "dejo", "form_2s": "dejas", "form_3s": "deja", "form_1p": "dejamos", "form_2p": "dej\u00e1is", "form_3p": "dejan"}, "Indicativo Futuro": {"form_1s": "dejar\u00e9", "form_2s": "dejar\u00e1s", "form_3s": "dejar\u00e1", "form_1p": "dejaremos", "form_2p": "dejar\u00e9is", "form_3p": "dejar\u00e1n"}, "Indicativo Imperfecto": {"form_1s": "dejaba", "form_2s": "dejabas", "form_3s": "dejaba", "form_1p": "dej\u00e1bamos", "form_2p": "dejabais", "form_3p": "dejaban"}, "Indicativo Pret\u00e9rito": {"form_1s": "dej\u00e9", "form_2s": "dejaste", "form_3s": "dej\u00f3", "form_1p": "dejamos", "form_2p": "dejasteis", "form_3p": "dejaron"}, "Indicativo Condicional": {"form_1s": "dejar\u00eda", "form_2s": "dejar\u00edas", "form_3s": "dejar\u00eda", "form_1p": "dejar\u00edamos", "form_2p": "dejar\u00edais", "form_3p": "dejar\u00edan"}, "Indicativo Presente perfecto": {"form_1s": "he dejado", "form_2s": "has dejado", "form_3s": "ha dejado", "form_1p": "hemos dejado", "form_2p": "hab\u00e9is dejado", "form_3p": "han dejado"}, "Indicativo Futuro perfecto": {"form_1s": "habr\u00e9 dejado", "form_2s": "habr\u00e1s dejado", "form_3s": "habr\u00e1 dejado", "form_1p": "habremos dejado", "form_2p": "habr\u00e9is dejado", "form_3p": "habr\u00e1n dejado"}, "Indicativo Pluscuamperfecto": {"form_1s": "hab\u00eda dejado", "form_2s": "hab\u00edas dejado", "form_3s": "hab\u00eda dejado", "form_1p": "hab\u00edamos dejado", "form_2p": "hab\u00edais dejado", "form_3p": "hab\u00edan dejado"}, "Indicativo Pret\u00e9rito anterior": {"form_1s": "hube dejado", "form_2s": "hubiste dejado", "form_3s": "hubo dejado", "form_1p": "hubimos dejado", "form_2p": "hubisteis dejado", "form_3p": "hubieron dejado"}, "Indicativo Condicional perfecto": {"form_1s": "habr\u00eda dejado", "form_2s": "habr\u00edas dejado", "form_3s": "habr\u00eda dejado", "form_1p": "habr\u00edamos dejado", "form_2p": "habr\u00edais dejado", "form_3p": "habr\u00edan dejado"}, "Subjuntivo Presente": {"form_1s": "deje", "form_2s": "dejes", "form_3s": "deje", "form_1p": "dejemos", "form_2p": "dej\u00e9is", "form_3p": "dejen"}, "Subjuntivo Imperfecto": {"form_1s": "dejara", "form_2s": "dejaras", "form_3s": "dejara", "form_1p": "dej\u00e1ramos", "form_2p": "dejarais", "form_3p": "dejaran"}, "Subjuntivo Futuro": {"form_1s": "dejare", "form_2s": "dejares", "form_3s": "dejare", "form_1p": "dej\u00e1remos", "form_2p": "dejareis", "form_3p": "dejaren"}, "Subjuntivo Presente perfecto": {"form_1s": "haya dejado", "form_2s": "hayas dejado", "form_3s": "haya dejado", "form_1p": "hayamos dejado", "form_2p": "hay\u00e1is dejado", "form_3p": "hayan dejado"}, "Subjuntivo Futuro perfecto": {"form_1s": "hubiere dejado", "form_2s": "hubieres dejado", "form_3s": "hubiere dejado", "form_1p": "hubi\u00e9remos dejado", "form_2p": "hubiereis dejado", "form_3p": "hubieren dejado"}, "Subjuntivo Pluscuamperfecto": {"form_1s": "hubiera dejado", "form_2s": "hubieras dejado", "form_3s": "hubiera dejado", "form_1p": "hubi\u00e9ramos dejado", "form_2p": "hubierais dejado", "form_3p": "hubieran dejado"}, "Imperativo Afirmativo Presente": {"form_1s": null, "form_2s": "deja", "form_3s": "dejad", "form_1p": null, "form_2p": "deje", "form_3p": "dejen"}, "Imperativo Negativo Presente": {"form_1s": null, "form_2s": "no dejes", "form_3s": "no dej\u00e9is", "form_1p": null, "form_2p": "no deje", "form_3p": "no dejen"}}, "demostrar": {"Gerund": "demostrando", "Past Participle": "demostrado", "Indicativo Presente": {"form_1s": "demuestro", "form_2s": "demuestras", "form_3s": "demuestra", "form_1p": "demostramos", "form_2p": "demostr\u00e1is", "form_3p": "demuestran"}, "Indicativo Futuro": {"form_1s": "demostrar\u00e9", "form_2s": "demostrar\u00e1s", "form_3s": "demostrar\u00e1", "form_1p": "demostraremos", "form_2p": "demostrar\u00e9is", "form_3p": "demostrar\u00e1n"}, "Indicativo Imperfecto": {"form_1s": "demostraba", "form_2s": "demostrabas", "form_3s": "demostraba", "form_1p": "demostr\u00e1bamos", "form_2p": "demostrabais", "form_3p": "demostraban"}, "Indicativo Pret\u00e9rito": {"form_1s": "demostr\u00e9", "form_2s": "demostraste", "form_3s": "demostr\u00f3", "form_1p": "demostramos", "form_2p": "demostrasteis", "form_3p": "demostraron"}, "Indicativo Condicional": {"form_1s": "demostrar\u00eda", "form_2s": "demostrar\u00edas", "form_3s": "demostrar\u00eda", "form_1p": "demostrar\u00edamos", "form_2p": "demostrar\u00edais", "form_3p": "demostrar\u00edan"}, "Indicativo Presente perfecto": {"form_1s": "he demostrado", "form_2s": "has demostrado", "form_3s": "ha demostrado", "form_1p": "hemos demostrado", "form_2p": "hab\u00e9is demostrado", "form_3p": "han demostrado"}, "Indicativo Futuro perfecto": {"form_1s": "habr\u00e9 demostrado", "form_2s": "habr\u00e1s demostrado", "form_3s": "habr\u00e1 demostrado", "form_1p": "habremos demostrado", "form_2p": "habr\u00e9is demostrado", "form_3p": "habr\u00e1n demostrado"}, "Indicativo Pluscuamperfecto": {"form_1s": "hab\u00eda demostrado", "form_2s": "hab\u00edas demostrado", "form_3s": "hab\u00eda demostrado", "form_1p": "hab\u00edamos demostrado", "form_2p": "hab\u00edais demostrado", "form_3p": "hab\u00edan demostrado"}, "Indicativo Pret\u00e9rito anterior": {"form_1s": "hube demostrado", "form_2s": "hubiste demostrado", "form_3s": "hubo demostrado", "form_1p": "hubimos demostrado", "form_2p": "hubisteis demostrado", "form_3p": "hubieron demostrado"}, "Indicativo Condicional perfecto": {"form_1s": "habr\u00eda demostrado", "form_2s": "habr\u00edas demostrado", "form_3s": "habr\u00eda demostrado", "form_1p": "habr\u00edamos demostrado", "form_2p": "habr\u00edais demostrado", "form_3p": "habr\u00edan demostrado"}, "Subjuntivo Presente": {"form_1s": "demuestre", "form_2s": "demuestres", "form_3s": "demuestre", "form_1p": "demostremos", "form_2p": "demostr\u00e9is", "form_3p": "demuestren"}, "Subjuntivo Imperfecto": {"form_1s": "demostrara", "form_2s": "demostraras", "form_3s": "demostrara", "form_1p": "demostr\u00e1ramos", "form_2p": "demostrarais", "form_3p": "demostraran"}, "Subjuntivo Futuro": {"form_1s": "demostrare", "form_2s": "demostrares", "form_3s": "demostrare", "form_1p": "demostr\u00e1remos", "form_2p": "demostrareis", "form_3p": "demostraren"}, "Subjuntivo Presente perfecto": {"form_1s": "haya demostrado", "form_2s": "hayas demostrado", "form_3s": "haya demostrado", "form_1p": "hayamos demostrado", "form_2p": "hay\u00e1is demostrado", "form_3p": "hayan demostrado"}, "Subjuntivo Futuro perfecto": {"form_1s": "hubiere demostrado", "form_2s": "hubieres demostrado", "form_3s": "hubiere demostrado", "form_1p": "hubi\u00e9remos demostrado", "form_2p": "hubiereis demostrado", "form_3p": "hubieren demostrado"}, "Subjuntivo Pluscuamperfecto": {"form_1s": "hubiera demostrado", "form_2s": "hubieras demostrado", "form_3s": "hubiera demostrado", "form_1p": "hubi\u00e9ramos demostrado", "form_2p": "hubierais demostrado", "form_3p": "hubieran demostrado"}, "Imperativo Afirmativo Presente": {"form_1s": null, "form_2s": "demuestra", "form_3s": "demostrad", "form_1p": null, "form_2p": "demuestre", "form_3p": "demuestren"}, "Imperativo Negativo Presente": {"form_1s": null, "form_2s": "no demuestres", "form_3s": "no demostr\u00e9is", "form_1p": null, "form_2p": "no demuestre", "form_3p": "no demuestren"}}, "depositar": {"Gerund": "depositando", "Past Participle": "depositado", "Indicativo Presente": {"form_1s": "deposito", "form_2s": "depositas", "form_3s": "deposita", "form_1p": "depositamos", "form_2p": "deposit\u00e1is", "form_3p": "depositan"}, "Indicativo Futuro": {"form_1s": "depositar\u00e9", "form_2s": "depositar\u00e1s", "form_3s": "depositar\u00e1", "form_1p": "depositaremos", "form_2p": "depositar\u00e9is", "form_3p": "depositar\u00e1n"}, "Indicativo Imperfecto": {"form_1s": "depositaba", "form_2s": "depositabas", "form_3s": "depositaba", "form_1p": "deposit\u00e1bamos", "form_2p": "depositabais", "form_3p": "depositaban"}, "Indicativo Pret\u00e9rito": {"form_1s": "deposit\u00e9", "form_2s": "depositaste", "form_3s": "deposit\u00f3", "form_1p": "depositamos", "form_2p": "depositasteis", "form_3p": "depositaron"}, "Indicativo Condicional": {"form_1s": "depositar\u00eda", "form_2s": "depositar\u00edas", "form_3s": "depositar\u00eda", "form_1p": "depositar\u00edamos", "form_2p": "depositar\u00edais", "form_3p": "depositar\u00edan"}, "Indicativo Presente perfecto": {"form_1s": "he depositado", "form_2s": "has depositado", "form_3s": "ha depositado", "form_1p": "hemos depositado", "form_2p": "hab\u00e9is depositado", "form_3p": "han depositado"}, "Indicativo Futuro perfecto": {"form_1s": "habr\u00e9 depositado", "form_2s": "habr\u00e1s depositado", "form_3s": "habr\u00e1 depositado", "form_1p": "habremos depositado", "form_2p": "habr\u00e9is depositado", "form_3p": "habr\u00e1n depositado"}, "Indicativo Pluscuamperfecto": {"form_1s": "hab\u00eda depositado", "form_2s": "hab\u00edas depositado", "form_3s": "hab\u00eda depositado", "form_1p": "hab\u00edamos depositado", "form_2p": "hab\u00edais depositado", "form_3p": "hab\u00edan depositado"}, "Indicativo Pret\u00e9rito anterior": {"form_1s": "hube depositado", "form_2s": "hubiste depositado", "form_3s": "hubo depositado", "form_1p": "hubimos depositado", "form_2p": "hubisteis depositado", "form_3p": "hubieron depositado"}, "Indicativo Condicional perfecto": {"form_1s": "habr\u00eda depositado", "form_2s": "habr\u00edas depositado", "form_3s": "habr\u00eda depositado", "form_1p": "habr\u00edamos depositado", "form_2p": "habr\u00edais depositado", "form_3p": "habr\u00edan depositado"}, "Subjuntivo Presente": {"form_1s": "deposite", "form_2s": "deposites", "form_3s": "deposite", "form_1p": "depositemos", "form_2p": "deposit\u00e9is", "form_3p": "depositen"}, "Subjuntivo Imperfecto": {"form_1s": "depositara", "form_2s": "depositaras", "form_3s": "depositara", "form_1p": "deposit\u00e1ramos", "form_2p": "depositarais", "form_3p": "depositaran"}, "Subjuntivo Futuro": {"form_1s": "depositare", "form_2s": "depositares", "form_3s": "depositare", "form_1p": "deposit\u00e1remos", "form_2p": "depositareis", "form_3p": "depositaren"}, "Subjuntivo Presente perfecto": {"form_1s": "haya depositado", "form_2s": "hayas depositado", "form_3s": "haya depositado", "form_1p": "hayamos depositado", "form_2p": "hay\u00e1is depositado", "form_3p": "hayan depositado"}, "Subjuntivo Futuro perfecto": {"form_1s": "hubiere depositado", "form_2s": "hubieres depositado", "form_3s": "hubiere depositado", "form_1p": "hubi\u00e9remos depositado", "form_2p": "hubiereis depositado", "form_3p": "hubieren depositado"}, "Subjuntivo Pluscuamperfecto": {"form_1s": "hubiera depositado", "form_2s": "hubieras depositado", "form_3s": "hubiera depositado", "form_1p": "hubi\u00e9ramos depositado", "form_2p": "hubierais depositado", "form_3p": "hubieran depositado"}, "Imperativo Afirmativo Presente": {"form_1s": null, "form_2s": "deposita", "form_3s": "depositad", "form_1p": null, "form_2p": "deposite", "form_3p": "depositen"}, "Imperativo Negativo Presente": {"form_1s": null, "form_2s": "no deposites", "form_3s": "no deposit\u00e9is", "form_1p": null, "form_2p": "no deposite", "form_3p": "no depositen"}}, "deprimir": {"Gerund": "deprimiendo", "Past Participle": "deprimido", "Indicativo Presente": {"form_1s": "deprimo", "form_2s": "deprimes", "form_3s": "deprime", "form_1p": "deprimimos", "form_2p": "deprim\u00eds", "form_3p": "deprimen"}, "Indicativo Futuro": {"form_1s": "deprimir\u00e9", "form_2s": "deprimir\u00e1s", "form_3s": "deprimir\u00e1", "form_1p": "deprimiremos", "form_2p": "deprimir\u00e9is", "form_3p": "deprimir\u00e1n"}, "Indicativo Imperfecto": {"form_1s": "deprim\u00eda", "form_2s": "deprim\u00edas", "form_3s": "deprim\u00eda", "form_1p": "deprim\u00edamos", "form_2p": "deprim\u00edais", "form_3p": "deprim\u00edan"}, "Indicativo Pret\u00e9rito": {"form_1s": "deprim\u00ed", "form_2s": "deprimiste", "form_3s": "deprimi\u00f3", "form_1p": "deprimimos", "form_2p": "deprimisteis", "form_3p": "deprimieron"}, "Indicativo Condicional": {"form_1s": "deprimir\u00eda", "form_2s": "deprimir\u00edas", "form_3s": "deprimir\u00eda", "form_1p": "deprimir\u00edamos", "form_2p": "deprimir\u00edais", "form_3p": "deprimir\u00edan"}, "Indicativo Presente perfecto": {"form_1s": "he deprimido", "form_2s": "has deprimido", "form_3s": "ha deprimido", "form_1p": "hemos deprimido", "form_2p": "hab\u00e9is deprimido", "form_3p": "han deprimido"}, "Indicativo Futuro perfecto": {"form_1s": "habr\u00e9 deprimido", "form_2s": "habr\u00e1s deprimido", "form_3s": "habr\u00e1 deprimido", "form_1p": "habremos deprimido", "form_2p": "habr\u00e9is deprimido", "form_3p": "habr\u00e1n deprimido"}, "Indicativo Pluscuamperfecto": {"form_1s": "hab\u00eda deprimido", "form_2s": "hab\u00edas deprimido", "form_3s": "hab\u00eda deprimido", "form_1p": "hab\u00edamos deprimido", "form_2p": "hab\u00edais deprimido", "form_3p": "hab\u00edan deprimido"}, "Indicativo Pret\u00e9rito anterior": {"form_1s": "hube deprimido", "form_2s": "hubiste deprimido", "form_3s": "hubo deprimido", "form_1p": "hubimos deprimido", "form_2p": "hubisteis deprimido", "form_3p": "hubieron deprimido"}, "Indicativo Condicional perfecto": {"form_1s": "habr\u00eda deprimido", "form_2s": "habr\u00edas deprimido", "form_3s": "habr\u00eda deprimido", "form_1p": "habr\u00edamos deprimido", "form_2p": "habr\u00edais deprimido", "form_3p": "habr\u00edan deprimido"}, "Subjuntivo Presente": {"form_1s": "deprima", "form_2s": "deprimas", "form_3s": "deprima", "form_1p": "deprimamos", "form_2p": "deprim\u00e1is", "form_3p": "depriman"}, "Subjuntivo Imperfecto": {"form_1s": "deprimiera", "form_2s": "deprimieras", "form_3s": "deprimiera", "form_1p": "deprimi\u00e9ramos", "form_2p": "deprimierais", "form_3p": "deprimieran"}, "Subjuntivo Futuro": {"form_1s": "deprimiere", "form_2s": "deprimieres", "form_3s": "deprimiere", "form_1p": "deprimi\u00e9remos", "form_2p": "deprimiereis", "form_3p": "deprimieren"}, "Subjuntivo Presente perfecto": {"form_1s": "haya deprimido", "form_2s": "hayas deprimido", "form_3s": "haya deprimido", "form_1p": "hayamos deprimido", "form_2p": "hay\u00e1is deprimido", "form_3p": "hayan deprimido"}, "Subjuntivo Futuro perfecto": {"form_1s": "hubiere deprimido", "form_2s": "hubieres deprimido", "form_3s": "hubiere deprimido", "form_1p": "hubi\u00e9remos deprimido", "form_2p": "hubiereis deprimido", "form_3p": "hubieren deprimido"}, "Subjuntivo Pluscuamperfecto": {"form_1s": "hubiera deprimido", "form_2s": "hubieras deprimido", "form_3s": "hubiera deprimido", "form_1p": "hubi\u00e9ramos deprimido", "form_2p": "hubierais deprimido", "form_3p": "hubieran deprimido"}, "Imperativo Afirmativo Presente": {"form_1s": null, "form_2s": "deprime", "form_3s": "deprimid", "form_1p": null, "form_2p": "deprima", "form_3p": "depriman"}, "Imperativo Negativo Presente": {"form_1s": null, "form_2s": "no deprimas", "form_3s": "no deprim\u00e1is", "form_1p": null, "form_2p": "no deprima", "form_3p": "no depriman"}}, "derretir": {"Gerund": "derritiendo", "Past Participle": "derretido", "Indicativo Presente": {"form_1s": "derrito", "form_2s": "derrites", "form_3s": "derrite", "form_1p": "derretimos", "form_2p": "derret\u00eds", "form_3p": "derriten"}, "Indicativo Futuro": {"form_1s": "derretir\u00e9", "form_2s": "derretir\u00e1s", "form_3s": "derretir\u00e1", "form_1p": "derretiremos", "form_2p": "derretir\u00e9is", "form_3p": "derretir\u00e1n"}, "Indicativo Imperfecto": {"form_1s": "derret\u00eda", "form_2s": "derret\u00edas", "form_3s": "derret\u00eda", "form_1p": "derret\u00edamos", "form_2p": "derret\u00edais", "form_3p": "derret\u00edan"}, "Indicativo Pret\u00e9rito": {"form_1s": "derret\u00ed", "form_2s": "derretiste", "form_3s": "derriti\u00f3", "form_1p": "derretimos", "form_2p": "derretisteis", "form_3p": "derritieron"}, "Indicativo Condicional": {"form_1s": "derretir\u00eda", "form_2s": "derretir\u00edas", "form_3s": "derretir\u00eda", "form_1p": "derretir\u00edamos", "form_2p": "derretir\u00edais", "form_3p": "derretir\u00edan"}, "Indicativo Presente perfecto": {"form_1s": "he derretido", "form_2s": "has derretido", "form_3s": "ha derretido", "form_1p": "hemos derretido", "form_2p": "hab\u00e9is derretido", "form_3p": "han derretido"}, "Indicativo Futuro perfecto": {"form_1s": "habr\u00e9 derretido", "form_2s": "habr\u00e1s derretido", "form_3s": "habr\u00e1 derretido", "form_1p": "habremos derretido", "form_2p": "habr\u00e9is derretido", "form_3p": "habr\u00e1n derretido"}, "Indicativo Pluscuamperfecto": {"form_1s": "hab\u00eda derretido", "form_2s": "hab\u00edas derretido", "form_3s": "hab\u00eda derretido", "form_1p": "hab\u00edamos derretido", "form_2p": "hab\u00edais derretido", "form_3p": "hab\u00edan derretido"}, "Indicativo Pret\u00e9rito anterior": {"form_1s": "hube derretido", "form_2s": "hubiste derretido", "form_3s": "hubo derretido", "form_1p": "hubimos derretido", "form_2p": "hubisteis derretido", "form_3p": "hubieron derretido"}, "Indicativo Condicional perfecto": {"form_1s": "habr\u00eda derretido", "form_2s": "habr\u00edas derretido", "form_3s": "habr\u00eda derretido", "form_1p": "habr\u00edamos derretido", "form_2p": "habr\u00edais derretido", "form_3p": "habr\u00edan derretido"}, "Subjuntivo Presente": {"form_1s": "derrita", "form_2s": "derritas", "form_3s": "derrita", "form_1p": "derritamos", "form_2p": "derrit\u00e1is", "form_3p": "derritan"}, "Subjuntivo Imperfecto": {"form_1s": "derritiera", "form_2s": "derritieras", "form_3s": "derritiera", "form_1p": "derriti\u00e9ramos", "form_2p": "derritierais", "form_3p": "derritieran"}, "Subjuntivo Futuro": {"form_1s": "derritiere", "form_2s": "derritieres", "form_3s": "derritiere", "form_1p": "derriti\u00e9remos", "form_2p": "derritiereis", "form_3p": "derritieren"}, "Subjuntivo Presente perfecto": {"form_1s": "haya derretido", "form_2s": "hayas derretido", "form_3s": "haya derretido", "form_1p": "hayamos derretido", "form_2p": "hay\u00e1is derretido", "form_3p": "hayan derretido"}, "Subjuntivo Futuro perfecto": {"form_1s": "hubiere derretido", "form_2s": "hubieres derretido", "form_3s": "hubiere derretido", "form_1p": "hubi\u00e9remos derretido", "form_2p": "hubiereis derretido", "form_3p": "hubieren derretido"}, "Subjuntivo Pluscuamperfecto": {"form_1s": "hubiera derretido", "form_2s": "hubieras derretido", "form_3s": "hubiera derretido", "form_1p": "hubi\u00e9ramos derretido", "form_2p": "hubierais derretido", "form_3p": "hubieran derretido"}, "Imperativo Afirmativo Presente": {"form_1s": null, "form_2s": "derrite", "form_3s": "derretid", "form_1p": null, "form_2p": "derrita", "form_3p": "derritan"}, "Imperativo Negativo Presente": {"form_1s": null, "form_2s": "no derritas", "form_3s": "no derrit\u00e1is", "form_1p": null, "form_2p": "no derrita", "form_3p": "no derritan"}}, "desagradar": {"Gerund": "desagradando", "Past Participle": "desagradado", "Indicativo Presente": {"form_1s": "desagrado", "form_2s": "desagradas", "form_3s": "desagrada", "form_1p": "desagradamos", "form_2p": "desagrad\u00e1is", "form_3p": "desagradan"}, "Indicativo Futuro": {"form_1s": "desagradar\u00e9", "form_2s": "desagradar\u00e1s", "form_3s": "desagradar\u00e1", "form_1p": "desagradaremos", "form_2p": "desagradar\u00e9is", "form_3p": "desagradar\u00e1n"}, "Indicativo Imperfecto": {"form_1s": "desagradaba", "form_2s": "desagradabas", "form_3s": "desagradaba", "form_1p": "desagrad\u00e1bamos", "form_2p": "desagradabais", "form_3p": "desagradaban"}, "Indicativo Pret\u00e9rito": {"form_1s": "desagrad\u00e9", "form_2s": "desagradaste", "form_3s": "desagrad\u00f3", "form_1p": "desagradamos", "form_2p": "desagradasteis", "form_3p": "desagradaron"}, "Indicativo Condicional": {"form_1s": "desagradar\u00eda", "form_2s": "desagradar\u00edas", "form_3s": "desagradar\u00eda", "form_1p": "desagradar\u00edamos", "form_2p": "desagradar\u00edais", "form_3p": "desagradar\u00edan"}, "Indicativo Presente perfecto": {"form_1s": "he desagradado", "form_2s": "has desagradado", "form_3s": "ha desagradado", "form_1p": "hemos desagradado", "form_2p": "hab\u00e9is desagradado", "form_3p": "han desagradado"}, "Indicativo Futuro perfecto": {"form_1s": "habr\u00e9 desagradado", "form_2s": "habr\u00e1s desagradado", "form_3s": "habr\u00e1 desagradado", "form_1p": "habremos desagradado", "form_2p": "habr\u00e9is desagradado", "form_3p": "habr\u00e1n desagradado"}, "Indicativo Pluscuamperfecto": {"form_1s": "hab\u00eda desagradado", "form_2s": "hab\u00edas desagradado", "form_3s": "hab\u00eda desagradado", "form_1p": "hab\u00edamos desagradado", "form_2p": "hab\u00edais desagradado", "form_3p": "hab\u00edan desagradado"}, "Indicativo Pret\u00e9rito anterior": {"form_1s": "hube desagradado", "form_2s": "hubiste desagradado", "form_3s": "hubo desagradado", "form_1p": "hubimos desagradado", "form_2p": "hubisteis desagradado", "form_3p": "hubieron desagradado"}, "Indicativo Condicional perfecto": {"form_1s": "habr\u00eda desagradado", "form_2s": "habr\u00edas desagradado", "form_3s": "habr\u00eda desagradado", "form_1p": "habr\u00edamos desagradado", "form_2p": "habr\u00edais desagradado", "form_3p": "habr\u00edan desagradado"}, "Subjuntivo Presente": {"form_1s": "desagrade", "form_2s": "desagrades", "form_3s": "desagrade", "form_1p": "desagrademos", "form_2p": "desagrad\u00e9is", "form_3p": "desagraden"}, "Subjuntivo Imperfecto": {"form_1s": "desagradara", "form_2s": "desagradaras", "form_3s": "desagradara", "form_1p": "desagrad\u00e1ramos", "form_2p": "desagradarais", "form_3p": "desagradaran"}, "Subjuntivo Futuro": {"form_1s": "desagradare", "form_2s": "desagradares", "form_3s": "desagradare", "form_1p": "desagrad\u00e1remos", "form_2p": "desagradareis", "form_3p": "desagradaren"}, "Subjuntivo Presente perfecto": {"form_1s": "haya desagradado", "form_2s": "hayas desagradado", "form_3s": "haya desagradado", "form_1p": "hayamos desagradado", "form_2p": "hay\u00e1is desagradado", "form_3p": "hayan desagradado"}, "Subjuntivo Futuro perfecto": {"form_1s": "hubiere desagradado", "form_2s": "hubieres desagradado", "form_3s": "hubiere desagradado", "form_1p": "hubi\u00e9remos desagradado", "form_2p": "hubiereis desagradado", "form_3p": "hubieren desagradado"}, "Subjuntivo Pluscuamperfecto": {"form_1s": "hubiera desagradado", "form_2s": "hubieras desagradado", "form_3s": "hubiera desagradado", "form_1p": "hubi\u00e9ramos desagradado", "form_2p": "hubierais desagradado", "form_3p": "hubieran desagradado"}, "Imperativo Afirmativo Presente": {"form_1s": null, "form_2s": "desagrada", "form_3s": "desagradad", "form_1p": null, "form_2p": "desagrade", "form_3p": "desagraden"}, "Imperativo Negativo Presente": {"form_1s": null, "form_2s": "no desagrades", "form_3s": "no desagrad\u00e9is", "form_1p": null, "form_2p": "no desagrade", "form_3p": "no desagraden"}}, "desagradecer": {"Gerund": "desagradeciendo", "Past Participle": "desagradecido", "Indicativo Presente": {"form_1s": "desagradezco", "form_2s": "desagradeces", "form_3s": "desagradece", "form_1p": "desagradecemos", "form_2p": "desagradec\u00e9is", "form_3p": "desagradecen"}, "Indicativo Futuro": {"form_1s": "desagradecer\u00e9", "form_2s": "desagradecer\u00e1s", "form_3s": "desagradecer\u00e1", "form_1p": "desagradeceremos", "form_2p": "desagradecer\u00e9is", "form_3p": "desagradecer\u00e1n"}, "Indicativo Imperfecto": {"form_1s": "desagradec\u00eda", "form_2s": "desagradec\u00edas", "form_3s": "desagradec\u00eda", "form_1p": "desagradec\u00edamos", "form_2p": "desagradec\u00edais", "form_3p": "desagradec\u00edan"}, "Indicativo Pret\u00e9rito": {"form_1s": "desagradec\u00ed", "form_2s": "desagradeciste", "form_3s": "desagradeci\u00f3", "form_1p": "desagradecimos", "form_2p": "desagradecisteis", "form_3p": "desagradecieron"}, "Indicativo Condicional": {"form_1s": "desagradecer\u00eda", "form_2s": "desagradecer\u00edas", "form_3s": "desagradecer\u00eda", "form_1p": "desagradecer\u00edamos", "form_2p": "desagradecer\u00edais", "form_3p": "desagradecer\u00edan"}, "Indicativo Presente perfecto": {"form_1s": "he desagradecido", "form_2s": "has desagradecido", "form_3s": "ha desagradecido", "form_1p": "hemos desagradecido", "form_2p": "hab\u00e9is desagradecido", "form_3p": "han desagradecido"}, "Indicativo Futuro perfecto": {"form_1s": "habr\u00e9 desagradecido", "form_2s": "habr\u00e1s desagradecido", "form_3s": "habr\u00e1 desagradecido", "form_1p": "habremos desagradecido", "form_2p": "habr\u00e9is desagradecido", "form_3p": "habr\u00e1n desagradecido"}, "Indicativo Pluscuamperfecto": {"form_1s": "hab\u00eda desagradecido", "form_2s": "hab\u00edas desagradecido", "form_3s": "hab\u00eda desagradecido", "form_1p": "hab\u00edamos desagradecido", "form_2p": "hab\u00edais desagradecido", "form_3p": "hab\u00edan desagradecido"}, "Indicativo Pret\u00e9rito anterior": {"form_1s": "hube desagradecido", "form_2s": "hubiste desagradecido", "form_3s": "hubo desagradecido", "form_1p": "hubimos desagradecido", "form_2p": "hubisteis desagradecido", "form_3p": "hubieron desagradecido"}, "Indicativo Condicional perfecto": {"form_1s": "habr\u00eda desagradecido", "form_2s": "habr\u00edas desagradecido", "form_3s": "habr\u00eda desagradecido", "form_1p": "habr\u00edamos desagradecido", "form_2p": "habr\u00edais desagradecido", "form_3p": "habr\u00edan desagradecido"}, "Subjuntivo Presente": {"form_1s": "desagradezca", "form_2s": "desagradezcas", "form_3s": "desagradezca", "form_1p": "desagradezcamos", "form_2p": "desagradezc\u00e1is", "form_3p": "desagradezcan"}, "Subjuntivo Imperfecto": {"form_1s": "desagradeciera", "form_2s": "desagradecieras", "form_3s": "desagradeciera", "form_1p": "desagradeci\u00e9ramos", "form_2p": "desagradecierais", "form_3p": "desagradecieran"}, "Subjuntivo Futuro": {"form_1s": "desagradeciere", "form_2s": "desagradecieres", "form_3s": "desagradeciere", "form_1p": "desagradeci\u00e9remos", "form_2p": "desagradeciereis", "form_3p": "desagradecieren"}, "Subjuntivo Presente perfecto": {"form_1s": "haya desagradecido", "form_2s": "hayas desagradecido", "form_3s": "haya desagradecido", "form_1p": "hayamos desagradecido", "form_2p": "hay\u00e1is desagradecido", "form_3p": "hayan desagradecido"}, "Subjuntivo Futuro perfecto": {"form_1s": "hubiere desagradecido", "form_2s": "hubieres desagradecido", "form_3s": "hubiere desagradecido", "form_1p": "hubi\u00e9remos desagradecido", "form_2p": "hubiereis desagradecido", "form_3p": "hubieren desagradecido"}, "Subjuntivo Pluscuamperfecto": {"form_1s": "hubiera desagradecido", "form_2s": "hubieras desagradecido", "form_3s": "hubiera desagradecido", "form_1p": "hubi\u00e9ramos desagradecido", "form_2p": "hubierais desagradecido", "form_3p": "hubieran desagradecido"}, "Imperativo Afirmativo Presente": {"form_1s": null, "form_2s": "desagradece", "form_3s": "desagradeced", "form_1p": null, "form_2p": "desagradezca", "form_3p": "desagradezcan"}, "Imperativo Negativo Presente": {"form_1s": null, "form_2s": "no desagradezcas", "form_3s": "no desagradezc\u00e1is", "form_1p": null, "form_2p": "no desagradezca", "form_3p": "no desagradezcan"}}, "desaparecer": {"Gerund": "desapareciendo", "Past Participle": "desaparecido", "Indicativo Presente": {"form_1s": "desaparezco", "form_2s": "desapareces", "form_3s": "desaparece", "form_1p": "desaparecemos", "form_2p": "desaparec\u00e9is", "form_3p": "desaparecen"}, "Indicativo Futuro": {"form_1s": "desaparecer\u00e9", "form_2s": "desaparecer\u00e1s", "form_3s": "desaparecer\u00e1", "form_1p": "desapareceremos", "form_2p": "desaparecer\u00e9is", "form_3p": "desaparecer\u00e1n"}, "Indicativo Imperfecto": {"form_1s": "desaparec\u00eda", "form_2s": "desaparec\u00edas", "form_3s": "desaparec\u00eda", "form_1p": "desaparec\u00edamos", "form_2p": "desaparec\u00edais", "form_3p": "desaparec\u00edan"}, "Indicativo Pret\u00e9rito": {"form_1s": "desaparec\u00ed", "form_2s": "desapareciste", "form_3s": "desapareci\u00f3", "form_1p": "desaparecimos", "form_2p": "desaparecisteis", "form_3p": "desaparecieron"}, "Indicativo Condicional": {"form_1s": "desaparecer\u00eda", "form_2s": "desaparecer\u00edas", "form_3s": "desaparecer\u00eda", "form_1p": "desaparecer\u00edamos", "form_2p": "desaparecer\u00edais", "form_3p": "desaparecer\u00edan"}, "Indicativo Presente perfecto": {"form_1s": "he desaparecido", "form_2s": "has desaparecido", "form_3s": "ha desaparecido", "form_1p": "hemos desaparecido", "form_2p": "hab\u00e9is desaparecido", "form_3p": "han desaparecido"}, "Indicativo Futuro perfecto": {"form_1s": "habr\u00e9 desaparecido", "form_2s": "habr\u00e1s desaparecido", "form_3s": "habr\u00e1 desaparecido", "form_1p": "habremos desaparecido", "form_2p": "habr\u00e9is desaparecido", "form_3p": "habr\u00e1n desaparecido"}, "Indicativo Pluscuamperfecto": {"form_1s": "hab\u00eda desaparecido", "form_2s": "hab\u00edas desaparecido", "form_3s": "hab\u00eda desaparecido", "form_1p": "hab\u00edamos desaparecido", "form_2p": "hab\u00edais desaparecido", "form_3p": "hab\u00edan desaparecido"}, "Indicativo Pret\u00e9rito anterior": {"form_1s": "hube desaparecido", "form_2s": "hubiste desaparecido", "form_3s": "hubo desaparecido", "form_1p": "hubimos desaparecido", "form_2p": "hubisteis desaparecido", "form_3p": "hubieron desaparecido"}, "Indicativo Condicional perfecto": {"form_1s": "habr\u00eda desaparecido", "form_2s": "habr\u00edas desaparecido", "form_3s": "habr\u00eda desaparecido", "form_1p": "habr\u00edamos desaparecido", "form_2p": "habr\u00edais desaparecido", "form_3p": "habr\u00edan desaparecido"}, "Subjuntivo Presente": {"form_1s": "desaparezca", "form_2s": "desaparezcas", "form_3s": "desaparezca", "form_1p": "desaparezcamos", "form_2p": "desaparezc\u00e1is", "form_3p": "desaparezcan"}, "Subjuntivo Imperfecto": {"form_1s": "desapareciera", "form_2s": "desaparecieras", "form_3s": "desapareciera", "form_1p": "desapareci\u00e9ramos", "form_2p": "desaparecierais", "form_3p": "desaparecieran"}, "Subjuntivo Futuro": {"form_1s": "desapareciere", "form_2s": "desaparecieres", "form_3s": "desapareciere", "form_1p": "desapareci\u00e9remos", "form_2p": "desapareciereis", "form_3p": "desaparecieren"}, "Subjuntivo Presente perfecto": {"form_1s": "haya desaparecido", "form_2s": "hayas desaparecido", "form_3s": "haya desaparecido", "form_1p": "hayamos desaparecido", "form_2p": "hay\u00e1is desaparecido", "form_3p": "hayan desaparecido"}, "Subjuntivo Futuro perfecto": {"form_1s": "hubiere desaparecido", "form_2s": "hubieres desaparecido", "form_3s": "hubiere desaparecido", "form_1p": "hubi\u00e9remos desaparecido", "form_2p": "hubiereis desaparecido", "form_3p": "hubieren desaparecido"}, "Subjuntivo Pluscuamperfecto": {"form_1s": "hubiera desaparecido", "form_2s": "hubieras desaparecido", "form_3s": "hubiera desaparecido", "form_1p": "hubi\u00e9ramos desaparecido", "form_2p": "hubierais desaparecido", "form_3p": "hubieran desaparecido"}, "Imperativo Afirmativo Presente": {"form_1s": null, "form_2s": "desaparece", "form_3s": "desapareced", "form_1p": null, "form_2p": "desaparezca", "form_3p": "desaparezcan"}, "Imperativo Negativo Presente": {"form_1s": null, "form_2s": "no desaparezcas", "form_3s": "no desaparezc\u00e1is", "form_1p": null, "form_2p": "no desaparezca", "form_3p": "no desaparezcan"}}, "desayunar": {"Gerund": "desayunando", "Past Participle": "desayunado", "Indicativo Presente": {"form_1s": "desayuno", "form_2s": "desayunas", "form_3s": "desayuna", "form_1p": "desayunamos", "form_2p": "desayun\u00e1is", "form_3p": "desayunan"}, "Indicativo Futuro": {"form_1s": "desayunar\u00e9", "form_2s": "desayunar\u00e1s", "form_3s": "desayunar\u00e1", "form_1p": "desayunaremos", "form_2p": "desayunar\u00e9is", "form_3p": "desayunar\u00e1n"}, "Indicativo Imperfecto": {"form_1s": "desayunaba", "form_2s": "desayunabas", "form_3s": "desayunaba", "form_1p": "desayun\u00e1bamos", "form_2p": "desayunabais", "form_3p": "desayunaban"}, "Indicativo Pret\u00e9rito": {"form_1s": "desayun\u00e9", "form_2s": "desayunaste", "form_3s": "desayun\u00f3", "form_1p": "desayunamos", "form_2p": "desayunasteis", "form_3p": "desayunaron"}, "Indicativo Condicional": {"form_1s": "desayunar\u00eda", "form_2s": "desayunar\u00edas", "form_3s": "desayunar\u00eda", "form_1p": "desayunar\u00edamos", "form_2p": "desayunar\u00edais", "form_3p": "desayunar\u00edan"}, "Indicativo Presente perfecto": {"form_1s": "he desayunado", "form_2s": "has desayunado", "form_3s": "ha desayunado", "form_1p": "hemos desayunado", "form_2p": "hab\u00e9is desayunado", "form_3p": "han desayunado"}, "Indicativo Futuro perfecto": {"form_1s": "habr\u00e9 desayunado", "form_2s": "habr\u00e1s desayunado", "form_3s": "habr\u00e1 desayunado", "form_1p": "habremos desayunado", "form_2p": "habr\u00e9is desayunado", "form_3p": "habr\u00e1n desayunado"}, "Indicativo Pluscuamperfecto": {"form_1s": "hab\u00eda desayunado", "form_2s": "hab\u00edas desayunado", "form_3s": "hab\u00eda desayunado", "form_1p": "hab\u00edamos desayunado", "form_2p": "hab\u00edais desayunado", "form_3p": "hab\u00edan desayunado"}, "Indicativo Pret\u00e9rito anterior": {"form_1s": "hube desayunado", "form_2s": "hubiste desayunado", "form_3s": "hubo desayunado", "form_1p": "hubimos desayunado", "form_2p": "hubisteis desayunado", "form_3p": "hubieron desayunado"}, "Indicativo Condicional perfecto": {"form_1s": "habr\u00eda desayunado", "form_2s": "habr\u00edas desayunado", "form_3s": "habr\u00eda desayunado", "form_1p": "habr\u00edamos desayunado", "form_2p": "habr\u00edais desayunado", "form_3p": "habr\u00edan desayunado"}, "Subjuntivo Presente": {"form_1s": "desayune", "form_2s": "desayunes", "form_3s": "desayune", "form_1p": "desayunemos", "form_2p": "desayun\u00e9is", "form_3p": "desayunen"}, "Subjuntivo Imperfecto": {"form_1s": "desayunara", "form_2s": "desayunaras", "form_3s": "desayunara", "form_1p": "desayun\u00e1ramos", "form_2p": "desayunarais", "form_3p": "desayunaran"}, "Subjuntivo Futuro": {"form_1s": "desayunare", "form_2s": "desayunares", "form_3s": "desayunare", "form_1p": "desayun\u00e1remos", "form_2p": "desayunareis", "form_3p": "desayunaren"}, "Subjuntivo Presente perfecto": {"form_1s": "haya desayunado", "form_2s": "hayas desayunado", "form_3s": "haya desayunado", "form_1p": "hayamos desayunado", "form_2p": "hay\u00e1is desayunado", "form_3p": "hayan desayunado"}, "Subjuntivo Futuro perfecto": {"form_1s": "hubiere desayunado", "form_2s": "hubieres desayunado", "form_3s": "hubiere desayunado", "form_1p": "hubi\u00e9remos desayunado", "form_2p": "hubiereis desayunado", "form_3p": "hubieren desayunado"}, "Subjuntivo Pluscuamperfecto": {"form_1s": "hubiera desayunado", "form_2s": "hubieras desayunado", "form_3s": "hubiera desayunado", "form_1p": "hubi\u00e9ramos desayunado", "form_2p": "hubierais desayunado", "form_3p": "hubieran desayunado"}, "Imperativo Afirmativo Presente": {"form_1s": null, "form_2s": "desayuna", "form_3s": "desayunad", "form_1p": null, "form_2p": "desayune", "form_3p": "desayunen"}, "Imperativo Negativo Presente": {"form_1s": null, "form_2s": "no desayunes", "form_3s": "no desayun\u00e9is", "form_1p": null, "form_2p": "no desayune", "form_3p": "no desayunen"}}, "descansar": {"Gerund": "descansando", "Past Participle": "descansado", "Indicativo Presente": {"form_1s": "descanso", "form_2s": "descansas", "form_3s": "descansa", "form_1p": "descansamos", "form_2p": "descans\u00e1is", "form_3p": "descansan"}, "Indicativo Futuro": {"form_1s": "descansar\u00e9", "form_2s": "descansar\u00e1s", "form_3s": "descansar\u00e1", "form_1p": "descansaremos", "form_2p": "descansar\u00e9is", "form_3p": "descansar\u00e1n"}, "Indicativo Imperfecto": {"form_1s": "descansaba", "form_2s": "descansabas", "form_3s": "descansaba", "form_1p": "descans\u00e1bamos", "form_2p": "descansabais", "form_3p": "descansaban"}, "Indicativo Pret\u00e9rito": {"form_1s": "descans\u00e9", "form_2s": "descansaste", "form_3s": "descans\u00f3", "form_1p": "descansamos", "form_2p": "descansasteis", "form_3p": "descansaron"}, "Indicativo Condicional": {"form_1s": "descansar\u00eda", "form_2s": "descansar\u00edas", "form_3s": "descansar\u00eda", "form_1p": "descansar\u00edamos", "form_2p": "descansar\u00edais", "form_3p": "descansar\u00edan"}, "Indicativo Presente perfecto": {"form_1s": "he descansado", "form_2s": "has descansado", "form_3s": "ha descansado", "form_1p": "hemos descansado", "form_2p": "hab\u00e9is descansado", "form_3p": "han descansado"}, "Indicativo Futuro perfecto": {"form_1s": "habr\u00e9 descansado", "form_2s": "habr\u00e1s descansado", "form_3s": "habr\u00e1 descansado", "form_1p": "habremos descansado", "form_2p": "habr\u00e9is descansado", "form_3p": "habr\u00e1n descansado"}, "Indicativo Pluscuamperfecto": {"form_1s": "hab\u00eda descansado", "form_2s": "hab\u00edas descansado", "form_3s": "hab\u00eda descansado", "form_1p": "hab\u00edamos descansado", "form_2p": "hab\u00edais descansado", "form_3p": "hab\u00edan descansado"}, "Indicativo Pret\u00e9rito anterior": {"form_1s": "hube descansado", "form_2s": "hubiste descansado", "form_3s": "hubo descansado", "form_1p": "hubimos descansado", "form_2p": "hubisteis descansado", "form_3p": "hubieron descansado"}, "Indicativo Condicional perfecto": {"form_1s": "habr\u00eda descansado", "form_2s": "habr\u00edas descansado", "form_3s": "habr\u00eda descansado", "form_1p": "habr\u00edamos descansado", "form_2p": "habr\u00edais descansado", "form_3p": "habr\u00edan descansado"}, "Subjuntivo Presente": {"form_1s": "descanse", "form_2s": "descanses", "form_3s": "descanse", "form_1p": "descansemos", "form_2p": "descans\u00e9is", "form_3p": "descansen"}, "Subjuntivo Imperfecto": {"form_1s": "descansara", "form_2s": "descansaras", "form_3s": "descansara", "form_1p": "descans\u00e1ramos", "form_2p": "descansarais", "form_3p": "descansaran"}, "Subjuntivo Futuro": {"form_1s": "descansare", "form_2s": "descansares", "form_3s": "descansare", "form_1p": "descans\u00e1remos", "form_2p": "descansareis", "form_3p": "descansaren"}, "Subjuntivo Presente perfecto": {"form_1s": "haya descansado", "form_2s": "hayas descansado", "form_3s": "haya descansado", "form_1p": "hayamos descansado", "form_2p": "hay\u00e1is descansado", "form_3p": "hayan descansado"}, "Subjuntivo Futuro perfecto": {"form_1s": "hubiere descansado", "form_2s": "hubieres descansado", "form_3s": "hubiere descansado", "form_1p": "hubi\u00e9remos descansado", "form_2p": "hubiereis descansado", "form_3p": "hubieren descansado"}, "Subjuntivo Pluscuamperfecto": {"form_1s": "hubiera descansado", "form_2s": "hubieras descansado", "form_3s": "hubiera descansado", "form_1p": "hubi\u00e9ramos descansado", "form_2p": "hubierais descansado", "form_3p": "hubieran descansado"}, "Imperativo Afirmativo Presente": {"form_1s": null, "form_2s": "descansa", "form_3s": "descansad", "form_1p": null, "form_2p": "descanse", "form_3p": "descansen"}, "Imperativo Negativo Presente": {"form_1s": null, "form_2s": "no descanses", "form_3s": "no descans\u00e9is", "form_1p": null, "form_2p": "no descanse", "form_3p": "no descansen"}}, "descender": {"Gerund": "descendiendo", "Past Participle": "descendido", "Indicativo Presente": {"form_1s": "desciendo", "form_2s": "desciendes", "form_3s": "desciende", "form_1p": "descendemos", "form_2p": "descend\u00e9is", "form_3p": "descienden"}, "Indicativo Futuro": {"form_1s": "descender\u00e9", "form_2s": "descender\u00e1s", "form_3s": "descender\u00e1", "form_1p": "descenderemos", "form_2p": "descender\u00e9is", "form_3p": "descender\u00e1n"}, "Indicativo Imperfecto": {"form_1s": "descend\u00eda", "form_2s": "descend\u00edas", "form_3s": "descend\u00eda", "form_1p": "descend\u00edamos", "form_2p": "descend\u00edais", "form_3p": "descend\u00edan"}, "Indicativo Pret\u00e9rito": {"form_1s": "descend\u00ed", "form_2s": "descendiste", "form_3s": "descendi\u00f3", "form_1p": "descendimos", "form_2p": "descendisteis", "form_3p": "descendieron"}, "Indicativo Condicional": {"form_1s": "descender\u00eda", "form_2s": "descender\u00edas", "form_3s": "descender\u00eda", "form_1p": "descender\u00edamos", "form_2p": "descender\u00edais", "form_3p": "descender\u00edan"}, "Indicativo Presente perfecto": {"form_1s": "he descendido", "form_2s": "has descendido", "form_3s": "ha descendido", "form_1p": "hemos descendido", "form_2p": "hab\u00e9is descendido", "form_3p": "han descendido"}, "Indicativo Futuro perfecto": {"form_1s": "habr\u00e9 descendido", "form_2s": "habr\u00e1s descendido", "form_3s": "habr\u00e1 descendido", "form_1p": "habremos descendido", "form_2p": "habr\u00e9is descendido", "form_3p": "habr\u00e1n descendido"}, "Indicativo Pluscuamperfecto": {"form_1s": "hab\u00eda descendido", "form_2s": "hab\u00edas descendido", "form_3s": "hab\u00eda descendido", "form_1p": "hab\u00edamos descendido", "form_2p": "hab\u00edais descendido", "form_3p": "hab\u00edan descendido"}, "Indicativo Pret\u00e9rito anterior": {"form_1s": "hube descendido", "form_2s": "hubiste descendido", "form_3s": "hubo descendido", "form_1p": "hubimos descendido", "form_2p": "hubisteis descendido", "form_3p": "hubieron descendido"}, "Indicativo Condicional perfecto": {"form_1s": "habr\u00eda descendido", "form_2s": "habr\u00edas descendido", "form_3s": "habr\u00eda descendido", "form_1p": "habr\u00edamos descendido", "form_2p": "habr\u00edais descendido", "form_3p": "habr\u00edan descendido"}, "Subjuntivo Presente": {"form_1s": "descienda", "form_2s": "desciendas", "form_3s": "descienda", "form_1p": "descendamos", "form_2p": "descend\u00e1is", "form_3p": "desciendan"}, "Subjuntivo Imperfecto": {"form_1s": "descendiera", "form_2s": "descendieras", "form_3s": "descendiera", "form_1p": "descendi\u00e9ramos", "form_2p": "descendierais", "form_3p": "descendieran"}, "Subjuntivo Futuro": {"form_1s": "descendiere", "form_2s": "descendieres", "form_3s": "descendiere", "form_1p": "descendi\u00e9remos", "form_2p": "descendiereis", "form_3p": "descendieren"}, "Subjuntivo Presente perfecto": {"form_1s": "haya descendido", "form_2s": "hayas descendido", "form_3s": "haya descendido", "form_1p": "hayamos descendido", "form_2p": "hay\u00e1is descendido", "form_3p": "hayan descendido"}, "Subjuntivo Futuro perfecto": {"form_1s": "hubiere descendido", "form_2s": "hubieres descendido", "form_3s": "hubiere descendido", "form_1p": "hubi\u00e9remos descendido", "form_2p": "hubiereis descendido", "form_3p": "hubieren descendido"}, "Subjuntivo Pluscuamperfecto": {"form_1s": "hubiera descendido", "form_2s": "hubieras descendido", "form_3s": "hubiera descendido", "form_1p": "hubi\u00e9ramos descendido", "form_2p": "hubierais descendido", "form_3p": "hubieran descendido"}, "Imperativo Afirmativo Presente": {"form_1s": null, "form_2s": "desciende", "form_3s": "descended", "form_1p": null, "form_2p": "descienda", "form_3p": "desciendan"}, "Imperativo Negativo Presente": {"form_1s": null, "form_2s": "no desciendas", "form_3s": "no descend\u00e1is", "form_1p": null, "form_2p": "no descienda", "form_3p": "no desciendan"}}, "describir": {"Gerund": "describiendo", "Past Participle": "descrito", "Indicativo Presente": {"form_1s": "describo", "form_2s": "describes", "form_3s": "describe", "form_1p": "describimos", "form_2p": "describ\u00eds", "form_3p": "describen"}, "Indicativo Futuro": {"form_1s": "describir\u00e9", "form_2s": "describir\u00e1s", "form_3s": "describir\u00e1", "form_1p": "describiremos", "form_2p": "describir\u00e9is", "form_3p": "describir\u00e1n"}, "Indicativo Imperfecto": {"form_1s": "describ\u00eda", "form_2s": "describ\u00edas", "form_3s": "describ\u00eda", "form_1p": "describ\u00edamos", "form_2p": "describ\u00edais", "form_3p": "describ\u00edan"}, "Indicativo Pret\u00e9rito": {"form_1s": "describ\u00ed", "form_2s": "describiste", "form_3s": "describi\u00f3", "form_1p": "describimos", "form_2p": "describisteis", "form_3p": "describieron"}, "Indicativo Condicional": {"form_1s": "describir\u00eda", "form_2s": "describir\u00edas", "form_3s": "describir\u00eda", "form_1p": "describir\u00edamos", "form_2p": "describir\u00edais", "form_3p": "describir\u00edan"}, "Indicativo Presente perfecto": {"form_1s": "he descrito", "form_2s": "has descrito", "form_3s": "ha descrito", "form_1p": "hemos descrito", "form_2p": "hab\u00e9is descrito", "form_3p": "han descrito"}, "Indicativo Futuro perfecto": {"form_1s": "habr\u00e9 descrito", "form_2s": "habr\u00e1s descrito", "form_3s": "habr\u00e1 descrito", "form_1p": "habremos descrito", "form_2p": "habr\u00e9is descrito", "form_3p": "habr\u00e1n descrito"}, "Indicativo Pluscuamperfecto": {"form_1s": "hab\u00eda descrito", "form_2s": "hab\u00edas descrito", "form_3s": "hab\u00eda descrito", "form_1p": "hab\u00edamos descrito", "form_2p": "hab\u00edais descrito", "form_3p": "hab\u00edan descrito"}, "Indicativo Pret\u00e9rito anterior": {"form_1s": "hube descrito", "form_2s": "hubiste descrito", "form_3s": "hubo descrito", "form_1p": "hubimos descrito", "form_2p": "hubisteis descrito", "form_3p": "hubieron descrito"}, "Indicativo Condicional perfecto": {"form_1s": "habr\u00eda descrito", "form_2s": "habr\u00edas descrito", "form_3s": "habr\u00eda descrito", "form_1p": "habr\u00edamos descrito", "form_2p": "habr\u00edais descrito", "form_3p": "habr\u00edan descrito"}, "Subjuntivo Presente": {"form_1s": "describa", "form_2s": "describas", "form_3s": "describa", "form_1p": "describamos", "form_2p": "describ\u00e1is", "form_3p": "describan"}, "Subjuntivo Imperfecto": {"form_1s": "describiera", "form_2s": "describieras", "form_3s": "describiera", "form_1p": "describi\u00e9ramos", "form_2p": "describierais", "form_3p": "describieran"}, "Subjuntivo Futuro": {"form_1s": "describiere", "form_2s": "describieres", "form_3s": "describiere", "form_1p": "describi\u00e9remos", "form_2p": "describiereis", "form_3p": "describieren"}, "Subjuntivo Presente perfecto": {"form_1s": "haya descrito", "form_2s": "hayas descrito", "form_3s": "haya descrito", "form_1p": "hayamos descrito", "form_2p": "hay\u00e1is descrito", "form_3p": "hayan descrito"}, "Subjuntivo Futuro perfecto": {"form_1s": "hubiere descrito", "form_2s": "hubieres descrito", "form_3s": "hubiere descrito", "form_1p": "hubi\u00e9remos descrito", "form_2p": "hubiereis descrito", "form_3p": "hubieren descrito"}, "Subjuntivo Pluscuamperfecto": {"form_1s": "hubiera descrito", "form_2s": "hubieras descrito", "form_3s": "hubiera descrito", "form_1p": "hubi\u00e9ramos descrito", "form_2p": "hubierais descrito", "form_3p": "hubieran descrito"}, "Imperativo Afirmativo Presente": {"form_1s": null, "form_2s": "describe", "form_3s": "describid", "form_1p": null, "form_2p": "describa", "form_3p": "describan"}, "Imperativo Negativo Presente": {"form_1s": null, "form_2s": "no describas", "form_3s": "no describ\u00e1is", "form_1p": null, "form_2p": "no describa", "form_3p": "no describan"}}, "doler": {"Gerund": "doliendo", "Past Participle": "dolido", "Indicativo Presente": {"form_1s": null, "form_2s": null, "form_3s": "duele", "form_1p": null, "form_2p": null, "form_3p": "duelen"}, "Indicativo Futuro": {"form_1s": null, "form_2s": null, "form_3s": "doler\u00e1", "form_1p": null, "form_2p": null, "form_3p": "doler\u00e1n"}, "Indicativo Imperfecto": {"form_1s": null, "form_2s": null, "form_3s": "dol\u00eda", "form_1p": null, "form_2p": null, "form_3p": "dol\u00edan"}, "Indicativo Pret\u00e9rito": {"form_1s": null, "form_2s": null, "form_3s": "doli\u00f3", "form_1p": null, "form_2p": null, "form_3p": "dolieron"}, "Indicativo Condicional": {"form_1s": null, "form_2s": null, "form_3s": "doler\u00eda", "form_1p": null, "form_2p": null, "form_3p": "doler\u00edan"}, "Indicativo Presente perfecto": {"form_1s": null, "form_2s": null, "form_3s": "ha dolido", "form_1p": null, "form_2p": null, "form_3p": "han dolido"}, "Indicativo Futuro perfecto": {"form_1s": null, "form_2s": null, "form_3s": "habr\u00e1 dolido", "form_1p": null, "form_2p": null, "form_3p": "habr\u00e1n dolido"}, "Indicativo Pluscuamperfecto": {"form_1s": null, "form_2s": null, "form_3s": "hab\u00eda dolido", "form_1p": null, "form_2p": null, "form_3p": "hab\u00edan dolido"}, "Indicativo Pret\u00e9rito anterior": {"form_1s": null, "form_2s": null, "form_3s": "hubo dolido", "form_1p": null, "form_2p": null, "form_3p": "hubieron dolido"}, "Indicativo Condicional perfecto": {"form_1s": null, "form_2s": null, "form_3s": "habr\u00eda dolido", "form_1p": null, "form_2p": null, "form_3p": "habr\u00edan dolido"}, "Subjuntivo Presente": {"form_1s": null, "form_2s": null, "form_3s": "duela", "form_1p": null, "form_2p": null, "form_3p": "duelan"}, "Subjuntivo Imperfecto": {"form_1s": null, "form_2s": null, "form_3s": "doliera", "form_1p": null, "form_2p": null, "form_3p": "dolieran"}, "Subjuntivo Futuro": {"form_1s": null, "form_2s": null, "form_3s": "doliere", "form_1p": null, "form_2p": null, "form_3p": "dolieren"}, "Subjuntivo Presente perfecto": {"form_1s": null, "form_2s": null, "form_3s": "haya dolido", "form_1p": null, "form_2p": null, "form_3p": "hayan dolido"}, "Subjuntivo Futuro perfecto": {"form_1s": null, "form_2s": null, "form_3s": "hubiere dolido", "form_1p": null, "form_2p": null, "form_3p": "hubieren dolido"}, "Subjuntivo Pluscuamperfecto": {"form_1s": null, "form_2s": null, "form_3s": "hubiera dolido", "form_1p": null, "form_2p": null, "form_3p": "hubieran dolido"}, "Imperativo Afirmativo Presente": {"form_1s": null, "form_2s": "duele", "form_3s": "doled", "form_1p": null, "form_2p": "duela", "form_3p": "duelan"}, "Imperativo Negativo Presente": {"form_1s": null, "form_2s": "no duelas", "form_3s": "no dol\u00e1is", "form_1p": null, "form_2p": "no duela", "form_3p": "no duelan"}}, "descubrir": {"Gerund": "descubriendo", "Past Participle": "descubierto", "Indicativo Presente": {"form_1s": "descubro", "form_2s": "descubres", "form_3s": "descubre", "form_1p": "descubrimos", "form_2p": "descubr\u00eds", "form_3p": "descubren"}, "Indicativo Futuro": {"form_1s": "descubrir\u00e9", "form_2s": "descubrir\u00e1s", "form_3s": "descubrir\u00e1", "form_1p": "descubriremos", "form_2p": "descubrir\u00e9is", "form_3p": "descubrir\u00e1n"}, "Indicativo Imperfecto": {"form_1s": "descubr\u00eda", "form_2s": "descubr\u00edas", "form_3s": "descubr\u00eda", "form_1p": "descubr\u00edamos", "form_2p": "descubr\u00edais", "form_3p": "descubr\u00edan"}, "Indicativo Pret\u00e9rito": {"form_1s": "descubr\u00ed", "form_2s": "descubriste", "form_3s": "descubri\u00f3", "form_1p": "descubrimos", "form_2p": "descubristeis", "form_3p": "descubrieron"}, "Indicativo Condicional": {"form_1s": "descubrir\u00eda", "form_2s": "descubrir\u00edas", "form_3s": "descubrir\u00eda", "form_1p": "descubrir\u00edamos", "form_2p": "descubrir\u00edais", "form_3p": "descubrir\u00edan"}, "Indicativo Presente perfecto": {"form_1s": "he descubierto", "form_2s": "has descubierto", "form_3s": "ha descubierto", "form_1p": "hemos descubierto", "form_2p": "hab\u00e9is descubierto", "form_3p": "han descubierto"}, "Indicativo Futuro perfecto": {"form_1s": "habr\u00e9 descubierto", "form_2s": "habr\u00e1s descubierto", "form_3s": "habr\u00e1 descubierto", "form_1p": "habremos descubierto", "form_2p": "habr\u00e9is descubierto", "form_3p": "habr\u00e1n descubierto"}, "Indicativo Pluscuamperfecto": {"form_1s": "hab\u00eda descubierto", "form_2s": "hab\u00edas descubierto", "form_3s": "hab\u00eda descubierto", "form_1p": "hab\u00edamos descubierto", "form_2p": "hab\u00edais descubierto", "form_3p": "hab\u00edan descubierto"}, "Indicativo Pret\u00e9rito anterior": {"form_1s": "hube descubierto", "form_2s": "hubiste descubierto", "form_3s": "hubo descubierto", "form_1p": "hubimos descubierto", "form_2p": "hubisteis descubierto", "form_3p": "hubieron descubierto"}, "Indicativo Condicional perfecto": {"form_1s": "habr\u00eda descubierto", "form_2s": "habr\u00edas descubierto", "form_3s": "habr\u00eda descubierto", "form_1p": "habr\u00edamos descubierto", "form_2p": "habr\u00edais descubierto", "form_3p": "habr\u00edan descubierto"}, "Subjuntivo Presente": {"form_1s": "descubra", "form_2s": "descubras", "form_3s": "descubra", "form_1p": "descubramos", "form_2p": "descubr\u00e1is", "form_3p": "descubran"}, "Subjuntivo Imperfecto": {"form_1s": "descubriera", "form_2s": "descubrieras", "form_3s": "descubriera", "form_1p": "descubri\u00e9ramos", "form_2p": "descubrierais", "form_3p": "descubrieran"}, "Subjuntivo Futuro": {"form_1s": "descubriere", "form_2s": "descubrieres", "form_3s": "descubriere", "form_1p": "descubri\u00e9remos", "form_2p": "descubriereis", "form_3p": "descubrieren"}, "Subjuntivo Presente perfecto": {"form_1s": "haya descubierto", "form_2s": "hayas descubierto", "form_3s": "haya descubierto", "form_1p": "hayamos descubierto", "form_2p": "hay\u00e1is descubierto", "form_3p": "hayan descubierto"}, "Subjuntivo Futuro perfecto": {"form_1s": "hubiere descubierto", "form_2s": "hubieres descubierto", "form_3s": "hubiere descubierto", "form_1p": "hubi\u00e9remos descubierto", "form_2p": "hubiereis descubierto", "form_3p": "hubieren descubierto"}, "Subjuntivo Pluscuamperfecto": {"form_1s": "hubiera descubierto", "form_2s": "hubieras descubierto", "form_3s": "hubiera descubierto", "form_1p": "hubi\u00e9ramos descubierto", "form_2p": "hubierais descubierto", "form_3p": "hubieran descubierto"}, "Imperativo Afirmativo Presente": {"form_1s": null, "form_2s": "descubre", "form_3s": "descubrid", "form_1p": null, "form_2p": "descubra", "form_3p": "descubran"}, "Imperativo Negativo Presente": {"form_1s": null, "form_2s": "no descubras", "form_3s": "no descubr\u00e1is", "form_1p": null, "form_2p": "no descubra", "form_3p": "no descubran"}}, "desarrollar": {"Gerund": "desarrollando", "Past Participle": "desarrollado", "Indicativo Presente": {"form_1s": "desarrollo", "form_2s": "desarrollas", "form_3s": "desarrolla", "form_1p": "desarrollamos", "form_2p": "desarroll\u00e1is", "form_3p": "desarrollan"}, "Indicativo Futuro": {"form_1s": "desarrollar\u00e9", "form_2s": "desarrollar\u00e1s", "form_3s": "desarrollar\u00e1", "form_1p": "desarrollaremos", "form_2p": "desarrollar\u00e9is", "form_3p": "desarrollar\u00e1n"}, "Indicativo Imperfecto": {"form_1s": "desarrollaba", "form_2s": "desarrollabas", "form_3s": "desarrollaba", "form_1p": "desarroll\u00e1bamos", "form_2p": "desarrollabais", "form_3p": "desarrollaban"}, "Indicativo Pret\u00e9rito": {"form_1s": "desarroll\u00e9", "form_2s": "desarrollaste", "form_3s": "desarroll\u00f3", "form_1p": "desarrollamos", "form_2p": "desarrollasteis", "form_3p": "desarrollaron"}, "Indicativo Condicional": {"form_1s": "desarrollar\u00eda", "form_2s": "desarrollar\u00edas", "form_3s": "desarrollar\u00eda", "form_1p": "desarrollar\u00edamos", "form_2p": "desarrollar\u00edais", "form_3p": "desarrollar\u00edan"}, "Indicativo Presente perfecto": {"form_1s": "he desarrollado", "form_2s": "has desarrollado", "form_3s": "ha desarrollado", "form_1p": "hemos desarrollado", "form_2p": "hab\u00e9is desarrollado", "form_3p": "han desarrollado"}, "Indicativo Futuro perfecto": {"form_1s": "habr\u00e9 desarrollado", "form_2s": "habr\u00e1s desarrollado", "form_3s": "habr\u00e1 desarrollado", "form_1p": "habremos desarrollado", "form_2p": "habr\u00e9is desarrollado", "form_3p": "habr\u00e1n desarrollado"}, "Indicativo Pluscuamperfecto": {"form_1s": "hab\u00eda desarrollado", "form_2s": "hab\u00edas desarrollado", "form_3s": "hab\u00eda desarrollado", "form_1p": "hab\u00edamos desarrollado", "form_2p": "hab\u00edais desarrollado", "form_3p": "hab\u00edan desarrollado"}, "Indicativo Pret\u00e9rito anterior": {"form_1s": "hube desarrollado", "form_2s": "hubiste desarrollado", "form_3s": "hubo desarrollado", "form_1p": "hubimos desarrollado", "form_2p": "hubisteis desarrollado", "form_3p": "hubieron desarrollado"}, "Indicativo Condicional perfecto": {"form_1s": "habr\u00eda desarrollado", "form_2s": "habr\u00edas desarrollado", "form_3s": "habr\u00eda desarrollado", "form_1p": "habr\u00edamos desarrollado", "form_2p": "habr\u00edais desarrollado", "form_3p": "habr\u00edan desarrollado"}, "Subjuntivo Presente": {"form_1s": "desarrolle", "form_2s": "desarrolles", "form_3s": "desarrolle", "form_1p": "desarrollemos", "form_2p": "desarroll\u00e9is", "form_3p": "desarrollen"}, "Subjuntivo Imperfecto": {"form_1s": "desarrollara", "form_2s": "desarrollaras", "form_3s": "desarrollara", "form_1p": "desarroll\u00e1ramos", "form_2p": "desarrollarais", "form_3p": "desarrollaran"}, "Subjuntivo Futuro": {"form_1s": "desarrollare", "form_2s": "desarrollares", "form_3s": "desarrollare", "form_1p": "desarroll\u00e1remos", "form_2p": "desarrollareis", "form_3p": "desarrollaren"}, "Subjuntivo Presente perfecto": {"form_1s": "haya desarrollado", "form_2s": "hayas desarrollado", "form_3s": "haya desarrollado", "form_1p": "hayamos desarrollado", "form_2p": "hay\u00e1is desarrollado", "form_3p": "hayan desarrollado"}, "Subjuntivo Futuro perfecto": {"form_1s": "hubiere desarrollado", "form_2s": "hubieres desarrollado", "form_3s": "hubiere desarrollado", "form_1p": "hubi\u00e9remos desarrollado", "form_2p": "hubiereis desarrollado", "form_3p": "hubieren desarrollado"}, "Subjuntivo Pluscuamperfecto": {"form_1s": "hubiera desarrollado", "form_2s": "hubieras desarrollado", "form_3s": "hubiera desarrollado", "form_1p": "hubi\u00e9ramos desarrollado", "form_2p": "hubierais desarrollado", "form_3p": "hubieran desarrollado"}, "Imperativo Afirmativo Presente": {"form_1s": null, "form_2s": "desarrolla", "form_3s": "desarrollad", "form_1p": null, "form_2p": "desarrolle", "form_3p": "desarrollen"}, "Imperativo Negativo Presente": {"form_1s": null, "form_2s": "no desarrolles", "form_3s": "no desarroll\u00e9is", "form_1p": null, "form_2p": "no desarrolle", "form_3p": "no desarrollen"}}, "desarrollarse": {"Gerund": "desarroll\u00e1ndose", "Past Participle": "desarrollado", "Indicativo Presente": {"form_1s": "me desarrollo", "form_2s": "te desarrollas", "form_3s": "se desarrolla", "form_1p": "nos desarrollamos", "form_2p": "os desarroll\u00e1is", "form_3p": "se desarrollan"}, "Indicativo Futuro": {"form_1s": "me desarrollar\u00e9", "form_2s": "te desarrollar\u00e1s", "form_3s": "se desarrollar\u00e1", "form_1p": "nos desarrollaremos", "form_2p": "os desarrollar\u00e9is", "form_3p": "se desarrollar\u00e1n"}, "Indicativo Imperfecto": {"form_1s": "me desarrollaba", "form_2s": "te desarrollabas", "form_3s": "se desarrollaba", "form_1p": "nos desarroll\u00e1bamos", "form_2p": "os desarrollabais", "form_3p": "se desarrollaban"}, "Indicativo Pret\u00e9rito": {"form_1s": "me desarroll\u00e9", "form_2s": "te desarrollaste", "form_3s": "se desarroll\u00f3", "form_1p": "nos desarrollamos", "form_2p": "os desarrollasteis", "form_3p": "se desarrollaron"}, "Indicativo Condicional": {"form_1s": "me desarrollar\u00eda", "form_2s": "te desarrollar\u00edas", "form_3s": "se desarrollar\u00eda", "form_1p": "nos desarrollar\u00edamos", "form_2p": "os desarrollar\u00edais", "form_3p": "se desarrollar\u00edan"}, "Indicativo Presente perfecto": {"form_1s": "me he desarrollado", "form_2s": "te has desarrollado", "form_3s": "se ha desarrollado", "form_1p": "nos hemos desarrollado", "form_2p": "os hab\u00e9is desarrollado", "form_3p": "se han desarrollado"}, "Indicativo Futuro perfecto": {"form_1s": "me habr\u00e9 desarrollado", "form_2s": "te habr\u00e1s desarrollado", "form_3s": "se habr\u00e1 desarrollado", "form_1p": "nos habremos desarrollado", "form_2p": "os habr\u00e9is desarrollado", "form_3p": "se habr\u00e1n desarrollado"}, "Indicativo Pluscuamperfecto": {"form_1s": "me hab\u00eda desarrollado", "form_2s": "te hab\u00edas desarrollado", "form_3s": "se hab\u00eda desarrollado", "form_1p": "nos hab\u00edamos desarrollado", "form_2p": "os hab\u00edais desarrollado", "form_3p": "se hab\u00edan desarrollado"}, "Indicativo Pret\u00e9rito anterior": {"form_1s": "me hube desarrollado", "form_2s": "te hubiste desarrollado", "form_3s": "se hubo desarrollado", "form_1p": "nos hubimos desarrollado", "form_2p": "os hubisteis desarrollado", "form_3p": "se hubieron desarrollado"}, "Indicativo Condicional perfecto": {"form_1s": "me habr\u00eda desarrollado", "form_2s": "te habr\u00edas desarrollado", "form_3s": "se habr\u00eda desarrollado", "form_1p": "nos habr\u00edamos desarrollado", "form_2p": "os habr\u00edais desarrollado", "form_3p": "se habr\u00edan desarrollado"}, "Subjuntivo Presente": {"form_1s": "me desarrolle", "form_2s": "te desarrolles", "form_3s": "se desarrolle", "form_1p": "nos desarrollemos", "form_2p": "os desarroll\u00e9is", "form_3p": "se desarrollen"}, "Subjuntivo Imperfecto": {"form_1s": "me desarrollara", "form_2s": "te desarrollaras", "form_3s": "se desarrollara", "form_1p": "nos desarroll\u00e1ramos", "form_2p": "os desarrollarais", "form_3p": "se desarrollaran"}, "Subjuntivo Futuro": {"form_1s": "me desarrollare", "form_2s": "te desarrollares", "form_3s": "se desarrollare", "form_1p": "nos desarroll\u00e1remos", "form_2p": "os desarrollareis", "form_3p": "se desarrollaren"}, "Subjuntivo Presente perfecto": {"form_1s": "me haya desarrollado", "form_2s": "te hayas desarrollado", "form_3s": "se haya desarrollado", "form_1p": "nos hayamos desarrollado", "form_2p": "os hay\u00e1is desarrollado", "form_3p": "se hayan desarrollado"}, "Subjuntivo Futuro perfecto": {"form_1s": "me hubiere desarrollado", "form_2s": "te hubieres desarrollado", "form_3s": "se hubiere desarrollado", "form_1p": "nos hubi\u00e9remos desarrollado", "form_2p": "os hubiereis desarrollado", "form_3p": "se hubieren desarrollado"}, "Subjuntivo Pluscuamperfecto": {"form_1s": "me hubiera desarrollado", "form_2s": "te hubieras desarrollado", "form_3s": "se hubiera desarrollado", "form_1p": "nos hubi\u00e9ramos desarrollado", "form_2p": "os hubierais desarrollado", "form_3p": "se hubieran desarrollado"}, "Imperativo Afirmativo Presente": {"form_1s": null, "form_2s": "desarr\u00f3llate", "form_3s": "desarrollaos", "form_1p": null, "form_2p": "desarr\u00f3llese", "form_3p": "desarr\u00f3llense"}, "Imperativo Negativo Presente": {"form_1s": null, "form_2s": "no te desarrolles", "form_3s": "no os desarroll\u00e9is", "form_1p": null, "form_2p": "no se desarrolle", "form_3p": "no se desarrollen"}}, "desear": {"Gerund": "deseando", "Past Participle": "deseado", "Indicativo Presente": {"form_1s": "deseo", "form_2s": "deseas", "form_3s": "desea", "form_1p": "deseamos", "form_2p": "dese\u00e1is", "form_3p": "desean"}, "Indicativo Futuro": {"form_1s": "desear\u00e9", "form_2s": "desear\u00e1s", "form_3s": "desear\u00e1", "form_1p": "desearemos", "form_2p": "desear\u00e9is", "form_3p": "desear\u00e1n"}, "Indicativo Imperfecto": {"form_1s": "deseaba", "form_2s": "deseabas", "form_3s": "deseaba", "form_1p": "dese\u00e1bamos", "form_2p": "deseabais", "form_3p": "deseaban"}, "Indicativo Pret\u00e9rito": {"form_1s": "dese\u00e9", "form_2s": "deseaste", "form_3s": "dese\u00f3", "form_1p": "deseamos", "form_2p": "deseasteis", "form_3p": "desearon"}, "Indicativo Condicional": {"form_1s": "desear\u00eda", "form_2s": "desear\u00edas", "form_3s": "desear\u00eda", "form_1p": "desear\u00edamos", "form_2p": "desear\u00edais", "form_3p": "desear\u00edan"}, "Indicativo Presente perfecto": {"form_1s": "he deseado", "form_2s": "has deseado", "form_3s": "ha deseado", "form_1p": "hemos deseado", "form_2p": "hab\u00e9is deseado", "form_3p": "han deseado"}, "Indicativo Futuro perfecto": {"form_1s": "habr\u00e9 deseado", "form_2s": "habr\u00e1s deseado", "form_3s": "habr\u00e1 deseado", "form_1p": "habremos deseado", "form_2p": "habr\u00e9is deseado", "form_3p": "habr\u00e1n deseado"}, "Indicativo Pluscuamperfecto": {"form_1s": "hab\u00eda deseado", "form_2s": "hab\u00edas deseado", "form_3s": "hab\u00eda deseado", "form_1p": "hab\u00edamos deseado", "form_2p": "hab\u00edais deseado", "form_3p": "hab\u00edan deseado"}, "Indicativo Pret\u00e9rito anterior": {"form_1s": "hube deseado", "form_2s": "hubiste deseado", "form_3s": "hubo deseado", "form_1p": "hubimos deseado", "form_2p": "hubisteis deseado", "form_3p": "hubieron deseado"}, "Indicativo Condicional perfecto": {"form_1s": "habr\u00eda deseado", "form_2s": "habr\u00edas deseado", "form_3s": "habr\u00eda deseado", "form_1p": "habr\u00edamos deseado", "form_2p": "habr\u00edais deseado", "form_3p": "habr\u00edan deseado"}, "Subjuntivo Presente": {"form_1s": "desee", "form_2s": "desees", "form_3s": "desee", "form_1p": "deseemos", "form_2p": "dese\u00e9is", "form_3p": "deseen"}, "Subjuntivo Imperfecto": {"form_1s": "deseara", "form_2s": "desearas", "form_3s": "deseara", "form_1p": "dese\u00e1ramos", "form_2p": "desearais", "form_3p": "desearan"}, "Subjuntivo Futuro": {"form_1s": "deseare", "form_2s": "deseares", "form_3s": "deseare", "form_1p": "dese\u00e1remos", "form_2p": "deseareis", "form_3p": "desearen"}, "Subjuntivo Presente perfecto": {"form_1s": "haya deseado", "form_2s": "hayas deseado", "form_3s": "haya deseado", "form_1p": "hayamos deseado", "form_2p": "hay\u00e1is deseado", "form_3p": "hayan deseado"}, "Subjuntivo Futuro perfecto": {"form_1s": "hubiere deseado", "form_2s": "hubieres deseado", "form_3s": "hubiere deseado", "form_1p": "hubi\u00e9remos deseado", "form_2p": "hubiereis deseado", "form_3p": "hubieren deseado"}, "Subjuntivo Pluscuamperfecto": {"form_1s": "hubiera deseado", "form_2s": "hubieras deseado", "form_3s": "hubiera deseado", "form_1p": "hubi\u00e9ramos deseado", "form_2p": "hubierais deseado", "form_3p": "hubieran deseado"}, "Imperativo Afirmativo Presente": {"form_1s": null, "form_2s": "desea", "form_3s": "desead", "form_1p": null, "form_2p": "desee", "form_3p": "deseen"}, "Imperativo Negativo Presente": {"form_1s": null, "form_2s": "no desees", "form_3s": "no dese\u00e9is", "form_1p": null, "form_2p": "no desee", "form_3p": "no deseen"}}, "deshacer": {"Gerund": "deshaciendo", "Past Participle": "deshecho", "Indicativo Presente": {"form_1s": "deshago", "form_2s": "deshaces", "form_3s": "deshace", "form_1p": "deshacemos", "form_2p": "deshac\u00e9is", "form_3p": "deshacen"}, "Indicativo Futuro": {"form_1s": "deshar\u00e9", "form_2s": "deshar\u00e1s", "form_3s": "deshar\u00e1", "form_1p": "desharemos", "form_2p": "deshar\u00e9is", "form_3p": "deshar\u00e1n"}, "Indicativo Imperfecto": {"form_1s": "deshac\u00eda", "form_2s": "deshac\u00edas", "form_3s": "deshac\u00eda", "form_1p": "deshac\u00edamos", "form_2p": "deshac\u00edais", "form_3p": "deshac\u00edan"}, "Indicativo Pret\u00e9rito": {"form_1s": "deshice", "form_2s": "deshiciste", "form_3s": "deshizo", "form_1p": "deshicimos", "form_2p": "deshicisteis", "form_3p": "deshicieron"}, "Indicativo Condicional": {"form_1s": "deshar\u00eda", "form_2s": "deshar\u00edas", "form_3s": "deshar\u00eda", "form_1p": "deshar\u00edamos", "form_2p": "deshar\u00edais", "form_3p": "deshar\u00edan"}, "Indicativo Presente perfecto": {"form_1s": "he deshecho", "form_2s": "has deshecho", "form_3s": "ha deshecho", "form_1p": "hemos deshecho", "form_2p": "hab\u00e9is deshecho", "form_3p": "han deshecho"}, "Indicativo Futuro perfecto": {"form_1s": "habr\u00e9 deshecho", "form_2s": "habr\u00e1s deshecho", "form_3s": "habr\u00e1 deshecho", "form_1p": "habremos deshecho", "form_2p": "habr\u00e9is deshecho", "form_3p": "habr\u00e1n deshecho"}, "Indicativo Pluscuamperfecto": {"form_1s": "hab\u00eda deshecho", "form_2s": "hab\u00edas deshecho", "form_3s": "hab\u00eda deshecho", "form_1p": "hab\u00edamos deshecho", "form_2p": "hab\u00edais deshecho", "form_3p": "hab\u00edan deshecho"}, "Indicativo Pret\u00e9rito anterior": {"form_1s": "hube deshecho", "form_2s": "hubiste deshecho", "form_3s": "hubo deshecho", "form_1p": "hubimos deshecho", "form_2p": "hubisteis deshecho", "form_3p": "hubieron deshecho"}, "Indicativo Condicional perfecto": {"form_1s": "habr\u00eda deshecho", "form_2s": "habr\u00edas deshecho", "form_3s": "habr\u00eda deshecho", "form_1p": "habr\u00edamos deshecho", "form_2p": "habr\u00edais deshecho", "form_3p": "habr\u00edan deshecho"}, "Subjuntivo Presente": {"form_1s": "deshaga", "form_2s": "deshagas", "form_3s": "deshaga", "form_1p": "deshagamos", "form_2p": "deshag\u00e1is", "form_3p": "deshagan"}, "Subjuntivo Imperfecto": {"form_1s": "deshiciera", "form_2s": "deshicieras", "form_3s": "deshiciera", "form_1p": "deshici\u00e9ramos", "form_2p": "deshicierais", "form_3p": "deshicieran"}, "Subjuntivo Futuro": {"form_1s": "deshiciere", "form_2s": "deshicieres", "form_3s": "deshiciere", "form_1p": "deshici\u00e9remos", "form_2p": "deshiciereis", "form_3p": "deshicieren"}, "Subjuntivo Presente perfecto": {"form_1s": "haya deshecho", "form_2s": "hayas deshecho", "form_3s": "haya deshecho", "form_1p": "hayamos deshecho", "form_2p": "hay\u00e1is deshecho", "form_3p": "hayan deshecho"}, "Subjuntivo Futuro perfecto": {"form_1s": "hubiere deshecho", "form_2s": "hubieres deshecho", "form_3s": "hubiere deshecho", "form_1p": "hubi\u00e9remos deshecho", "form_2p": "hubiereis deshecho", "form_3p": "hubieren deshecho"}, "Subjuntivo Pluscuamperfecto": {"form_1s": "hubiera deshecho", "form_2s": "hubieras deshecho", "form_3s": "hubiera deshecho", "form_1p": "hubi\u00e9ramos deshecho", "form_2p": "hubierais deshecho", "form_3p": "hubieran deshecho"}, "Imperativo Afirmativo Presente": {"form_1s": null, "form_2s": "deshaz", "form_3s": "deshaced", "form_1p": null, "form_2p": "deshaga", "form_3p": "deshagan"}, "Imperativo Negativo Presente": {"form_1s": null, "form_2s": "no deshagas", "form_3s": "no deshag\u00e1is", "form_1p": null, "form_2p": "no deshaga", "form_3p": "no deshagan"}}, "despedir": {"Gerund": "despidiendo", "Past Participle": "despedido", "Indicativo Presente": {"form_1s": "despido", "form_2s": "despides", "form_3s": "despide", "form_1p": "despedimos", "form_2p": "desped\u00eds", "form_3p": "despiden"}, "Indicativo Futuro": {"form_1s": "despedir\u00e9", "form_2s": "despedir\u00e1s", "form_3s": "despedir\u00e1", "form_1p": "despediremos", "form_2p": "despedir\u00e9is", "form_3p": "despedir\u00e1n"}, "Indicativo Imperfecto": {"form_1s": "desped\u00eda", "form_2s": "desped\u00edas", "form_3s": "desped\u00eda", "form_1p": "desped\u00edamos", "form_2p": "desped\u00edais", "form_3p": "desped\u00edan"}, "Indicativo Pret\u00e9rito": {"form_1s": "desped\u00ed", "form_2s": "despediste", "form_3s": "despidi\u00f3", "form_1p": "despedimos", "form_2p": "despedisteis", "form_3p": "despidieron"}, "Indicativo Condicional": {"form_1s": "despedir\u00eda", "form_2s": "despedir\u00edas", "form_3s": "despedir\u00eda", "form_1p": "despedir\u00edamos", "form_2p": "despedir\u00edais", "form_3p": "despedir\u00edan"}, "Indicativo Presente perfecto": {"form_1s": "he despedido", "form_2s": "has despedido", "form_3s": "ha despedido", "form_1p": "hemos despedido", "form_2p": "hab\u00e9is despedido", "form_3p": "han despedido"}, "Indicativo Futuro perfecto": {"form_1s": "habr\u00e9 despedido", "form_2s": "habr\u00e1s despedido", "form_3s": "habr\u00e1 despedido", "form_1p": "habremos despedido", "form_2p": "habr\u00e9is despedido", "form_3p": "habr\u00e1n despedido"}, "Indicativo Pluscuamperfecto": {"form_1s": "hab\u00eda despedido", "form_2s": "hab\u00edas despedido", "form_3s": "hab\u00eda despedido", "form_1p": "hab\u00edamos despedido", "form_2p": "hab\u00edais despedido", "form_3p": "hab\u00edan despedido"}, "Indicativo Pret\u00e9rito anterior": {"form_1s": "hube despedido", "form_2s": "hubiste despedido", "form_3s": "hubo despedido", "form_1p": "hubimos despedido", "form_2p": "hubisteis despedido", "form_3p": "hubieron despedido"}, "Indicativo Condicional perfecto": {"form_1s": "habr\u00eda despedido", "form_2s": "habr\u00edas despedido", "form_3s": "habr\u00eda despedido", "form_1p": "habr\u00edamos despedido", "form_2p": "habr\u00edais despedido", "form_3p": "habr\u00edan despedido"}, "Subjuntivo Presente": {"form_1s": "despida", "form_2s": "despidas", "form_3s": "despida", "form_1p": "despidamos", "form_2p": "despid\u00e1is", "form_3p": "despidan"}, "Subjuntivo Imperfecto": {"form_1s": "despidiera", "form_2s": "despidieras", "form_3s": "despidiera", "form_1p": "despidi\u00e9ramos", "form_2p": "despidierais", "form_3p": "despidieran"}, "Subjuntivo Futuro": {"form_1s": "despidiere", "form_2s": "despidieres", "form_3s": "despidiere", "form_1p": "despidi\u00e9remos", "form_2p": "despidiereis", "form_3p": "despidieren"}, "Subjuntivo Presente perfecto": {"form_1s": "haya despedido", "form_2s": "hayas despedido", "form_3s": "haya despedido", "form_1p": "hayamos despedido", "form_2p": "hay\u00e1is despedido", "form_3p": "hayan despedido"}, "Subjuntivo Futuro perfecto": {"form_1s": "hubiere despedido", "form_2s": "hubieres despedido", "form_3s": "hubiere despedido", "form_1p": "hubi\u00e9remos despedido", "form_2p": "hubiereis despedido", "form_3p": "hubieren despedido"}, "Subjuntivo Pluscuamperfecto": {"form_1s": "hubiera despedido", "form_2s": "hubieras despedido", "form_3s": "hubiera despedido", "form_1p": "hubi\u00e9ramos despedido", "form_2p": "hubierais despedido", "form_3p": "hubieran despedido"}, "Imperativo Afirmativo Presente": {"form_1s": null, "form_2s": "despide", "form_3s": "despedid", "form_1p": null, "form_2p": "despida", "form_3p": "despidan"}, "Imperativo Negativo Presente": {"form_1s": null, "form_2s": "no despidas", "form_3s": "no despid\u00e1is", "form_1p": null, "form_2p": "no despida", "form_3p": "no despidan"}}, "despertar": {"Gerund": "despertando", "Past Participle": "despertado", "Indicativo Presente": {"form_1s": "despierto", "form_2s": "despiertas", "form_3s": "despierta", "form_1p": "despertamos", "form_2p": "despert\u00e1is", "form_3p": "despiertan"}, "Indicativo Futuro": {"form_1s": "despertar\u00e9", "form_2s": "despertar\u00e1s", "form_3s": "despertar\u00e1", "form_1p": "despertaremos", "form_2p": "despertar\u00e9is", "form_3p": "despertar\u00e1n"}, "Indicativo Imperfecto": {"form_1s": "despertaba", "form_2s": "despertabas", "form_3s": "despertaba", "form_1p": "despert\u00e1bamos", "form_2p": "despertabais", "form_3p": "despertaban"}, "Indicativo Pret\u00e9rito": {"form_1s": "despert\u00e9", "form_2s": "despertaste", "form_3s": "despert\u00f3", "form_1p": "despertamos", "form_2p": "despertasteis", "form_3p": "despertaron"}, "Indicativo Condicional": {"form_1s": "despertar\u00eda", "form_2s": "despertar\u00edas", "form_3s": "despertar\u00eda", "form_1p": "despertar\u00edamos", "form_2p": "despertar\u00edais", "form_3p": "despertar\u00edan"}, "Indicativo Presente perfecto": {"form_1s": "he despertado", "form_2s": "has despertado", "form_3s": "ha despertado", "form_1p": "hemos despertado", "form_2p": "hab\u00e9is despertado", "form_3p": "han despertado"}, "Indicativo Futuro perfecto": {"form_1s": "habr\u00e9 despertado", "form_2s": "habr\u00e1s despertado", "form_3s": "habr\u00e1 despertado", "form_1p": "habremos despertado", "form_2p": "habr\u00e9is despertado", "form_3p": "habr\u00e1n despertado"}, "Indicativo Pluscuamperfecto": {"form_1s": "hab\u00eda despertado", "form_2s": "hab\u00edas despertado", "form_3s": "hab\u00eda despertado", "form_1p": "hab\u00edamos despertado", "form_2p": "hab\u00edais despertado", "form_3p": "hab\u00edan despertado"}, "Indicativo Pret\u00e9rito anterior": {"form_1s": "hube despertado", "form_2s": "hubiste despertado", "form_3s": "hubo despertado", "form_1p": "hubimos despertado", "form_2p": "hubisteis despertado", "form_3p": "hubieron despertado"}, "Indicativo Condicional perfecto": {"form_1s": "habr\u00eda despertado", "form_2s": "habr\u00edas despertado", "form_3s": "habr\u00eda despertado", "form_1p": "habr\u00edamos despertado", "form_2p": "habr\u00edais despertado", "form_3p": "habr\u00edan despertado"}, "Subjuntivo Presente": {"form_1s": "despierte", "form_2s": "despiertes", "form_3s": "despierte", "form_1p": "despertemos", "form_2p": "despert\u00e9is", "form_3p": "despierten"}, "Subjuntivo Imperfecto": {"form_1s": "despertara", "form_2s": "despertaras", "form_3s": "despertara", "form_1p": "despert\u00e1ramos", "form_2p": "despertarais", "form_3p": "despertaran"}, "Subjuntivo Futuro": {"form_1s": "despertare", "form_2s": "despertares", "form_3s": "despertare", "form_1p": "despert\u00e1remos", "form_2p": "despertareis", "form_3p": "despertaren"}, "Subjuntivo Presente perfecto": {"form_1s": "haya despertado", "form_2s": "hayas despertado", "form_3s": "haya despertado", "form_1p": "hayamos despertado", "form_2p": "hay\u00e1is despertado", "form_3p": "hayan despertado"}, "Subjuntivo Futuro perfecto": {"form_1s": "hubiere despertado", "form_2s": "hubieres despertado", "form_3s": "hubiere despertado", "form_1p": "hubi\u00e9remos despertado", "form_2p": "hubiereis despertado", "form_3p": "hubieren despertado"}, "Subjuntivo Pluscuamperfecto": {"form_1s": "hubiera despertado", "form_2s": "hubieras despertado", "form_3s": "hubiera despertado", "form_1p": "hubi\u00e9ramos despertado", "form_2p": "hubierais despertado", "form_3p": "hubieran despertado"}, "Imperativo Afirmativo Presente": {"form_1s": null, "form_2s": "despierta", "form_3s": "despertad", "form_1p": null, "form_2p": "despierte", "form_3p": "despierten"}, "Imperativo Negativo Presente": {"form_1s": null, "form_2s": "no despiertes", "form_3s": "no despert\u00e9is", "form_1p": null, "form_2p": "no despierte", "form_3p": "no despierten"}}, "despertarse": {"Gerund": "despert\u00e1ndose", "Past Participle": "despertado", "Indicativo Presente": {"form_1s": "me despierto", "form_2s": "te despiertas", "form_3s": "se despierta", "form_1p": "nos despertamos", "form_2p": "os despert\u00e1is", "form_3p": "se despiertan"}, "Indicativo Futuro": {"form_1s": "me despertar\u00e9", "form_2s": "te despertar\u00e1s", "form_3s": "se despertar\u00e1", "form_1p": "nos despertaremos", "form_2p": "os despertar\u00e9is", "form_3p": "se despertar\u00e1n"}, "Indicativo Imperfecto": {"form_1s": "me despertaba", "form_2s": "te despertabas", "form_3s": "se despertaba", "form_1p": "nos despert\u00e1bamos", "form_2p": "os despertabais", "form_3p": "se despertaban"}, "Indicativo Pret\u00e9rito": {"form_1s": "me despert\u00e9", "form_2s": "te despertaste", "form_3s": "se despert\u00f3", "form_1p": "nos despertamos", "form_2p": "os despertasteis", "form_3p": "se despertaron"}, "Indicativo Condicional": {"form_1s": "me despertar\u00eda", "form_2s": "te despertar\u00edas", "form_3s": "se despertar\u00eda", "form_1p": "nos despertar\u00edamos", "form_2p": "os despertar\u00edais", "form_3p": "se despertar\u00edan"}, "Indicativo Presente perfecto": {"form_1s": "me he despertado", "form_2s": "te has despertado", "form_3s": "se ha despertado", "form_1p": "nos hemos despertado", "form_2p": "os hab\u00e9is despertado", "form_3p": "se han despertado"}, "Indicativo Futuro perfecto": {"form_1s": "me habr\u00e9 despertado", "form_2s": "te habr\u00e1s despertado", "form_3s": "se habr\u00e1 despertado", "form_1p": "nos habremos despertado", "form_2p": "os habr\u00e9is despertado", "form_3p": "se habr\u00e1n despertado"}, "Indicativo Pluscuamperfecto": {"form_1s": "me hab\u00eda despertado", "form_2s": "te hab\u00edas despertado", "form_3s": "se hab\u00eda despertado", "form_1p": "nos hab\u00edamos despertado", "form_2p": "os hab\u00edais despertado", "form_3p": "se hab\u00edan despertado"}, "Indicativo Pret\u00e9rito anterior": {"form_1s": "me hube despertado", "form_2s": "te hubiste despertado", "form_3s": "se hubo despertado", "form_1p": "nos hubimos despertado", "form_2p": "os hubisteis despertado", "form_3p": "se hubieron despertado"}, "Indicativo Condicional perfecto": {"form_1s": "me habr\u00eda despertado", "form_2s": "te habr\u00edas despertado", "form_3s": "se habr\u00eda despertado", "form_1p": "nos habr\u00edamos despertado", "form_2p": "os habr\u00edais despertado", "form_3p": "se habr\u00edan despertado"}, "Subjuntivo Presente": {"form_1s": "me despierte", "form_2s": "te despiertes", "form_3s": "se despierte", "form_1p": "nos despertemos", "form_2p": "os despert\u00e9is", "form_3p": "se despierten"}, "Subjuntivo Imperfecto": {"form_1s": "me despertara", "form_2s": "te despertaras", "form_3s": "se despertara", "form_1p": "nos despert\u00e1ramos", "form_2p": "os despertarais", "form_3p": "se despertaran"}, "Subjuntivo Futuro": {"form_1s": "me despertare", "form_2s": "te despertares", "form_3s": "se despertare", "form_1p": "nos despert\u00e1remos", "form_2p": "os despertareis", "form_3p": "se despertaren"}, "Subjuntivo Presente perfecto": {"form_1s": "me haya despertado", "form_2s": "te hayas despertado", "form_3s": "se haya despertado", "form_1p": "nos hayamos despertado", "form_2p": "os hay\u00e1is despertado", "form_3p": "se hayan despertado"}, "Subjuntivo Futuro perfecto": {"form_1s": "me hubiere despertado", "form_2s": "te hubieres despertado", "form_3s": "se hubiere despertado", "form_1p": "nos hubi\u00e9remos despertado", "form_2p": "os hubiereis despertado", "form_3p": "se hubieren despertado"}, "Subjuntivo Pluscuamperfecto": {"form_1s": "me hubiera despertado", "form_2s": "te hubieras despertado", "form_3s": "se hubiera despertado", "form_1p": "nos hubi\u00e9ramos despertado", "form_2p": "os hubierais despertado", "form_3p": "se hubieran despertado"}, "Imperativo Afirmativo Presente": {"form_1s": null, "form_2s": "despi\u00e9rtate", "form_3s": "despertaos", "form_1p": null, "form_2p": "despi\u00e9rtese", "form_3p": "despi\u00e9rtense"}, "Imperativo Negativo Presente": {"form_1s": null, "form_2s": "no te despiertes", "form_3s": "no os despert\u00e9is", "form_1p": null, "form_2p": "no se despierte", "form_3p": "no se despierten"}}, "destruir": {"Gerund": "destruyendo", "Past Participle": "destruido", "Indicativo Presente": {"form_1s": "destruyo", "form_2s": "destruyes", "form_3s": "destruye", "form_1p": "destruimos", "form_2p": "destru\u00eds", "form_3p": "destruyen"}, "Indicativo Futuro": {"form_1s": "destruir\u00e9", "form_2s": "destruir\u00e1s", "form_3s": "destruir\u00e1", "form_1p": "destruiremos", "form_2p": "destruir\u00e9is", "form_3p": "destruir\u00e1n"}, "Indicativo Imperfecto": {"form_1s": "destru\u00eda", "form_2s": "destru\u00edas", "form_3s": "destru\u00eda", "form_1p": "destru\u00edamos", "form_2p": "destru\u00edais", "form_3p": "destru\u00edan"}, "Indicativo Pret\u00e9rito": {"form_1s": "destru\u00ed", "form_2s": "destruiste", "form_3s": "destruy\u00f3", "form_1p": "destruimos", "form_2p": "destruisteis", "form_3p": "destruyeron"}, "Indicativo Condicional": {"form_1s": "destruir\u00eda", "form_2s": "destruir\u00edas", "form_3s": "destruir\u00eda", "form_1p": "destruir\u00edamos", "form_2p": "destruir\u00edais", "form_3p": "destruir\u00edan"}, "Indicativo Presente perfecto": {"form_1s": "he destruido", "form_2s": "has destruido", "form_3s": "ha destruido", "form_1p": "hemos destruido", "form_2p": "hab\u00e9is destruido", "form_3p": "han destruido"}, "Indicativo Futuro perfecto": {"form_1s": "habr\u00e9 destruido", "form_2s": "habr\u00e1s destruido", "form_3s": "habr\u00e1 destruido", "form_1p": "habremos destruido", "form_2p": "habr\u00e9is destruido", "form_3p": "habr\u00e1n destruido"}, "Indicativo Pluscuamperfecto": {"form_1s": "hab\u00eda destruido", "form_2s": "hab\u00edas destruido", "form_3s": "hab\u00eda destruido", "form_1p": "hab\u00edamos destruido", "form_2p": "hab\u00edais destruido", "form_3p": "hab\u00edan destruido"}, "Indicativo Pret\u00e9rito anterior": {"form_1s": "hube destruido", "form_2s": "hubiste destruido", "form_3s": "hubo destruido", "form_1p": "hubimos destruido", "form_2p": "hubisteis destruido", "form_3p": "hubieron destruido"}, "Indicativo Condicional perfecto": {"form_1s": "habr\u00eda destruido", "form_2s": "habr\u00edas destruido", "form_3s": "habr\u00eda destruido", "form_1p": "habr\u00edamos destruido", "form_2p": "habr\u00edais destruido", "form_3p": "habr\u00edan destruido"}, "Subjuntivo Presente": {"form_1s": "destruya", "form_2s": "destruyas", "form_3s": "destruya", "form_1p": "destruyamos", "form_2p": "destruy\u00e1is", "form_3p": "destruyan"}, "Subjuntivo Imperfecto": {"form_1s": "destruyera", "form_2s": "destruyeras", "form_3s": "destruyera", "form_1p": "destruy\u00e9ramos", "form_2p": "destruyerais", "form_3p": "destruyeran"}, "Subjuntivo Futuro": {"form_1s": "destruyere", "form_2s": "destruyeres", "form_3s": "destruyere", "form_1p": "destruy\u00e9remos", "form_2p": "destruyereis", "form_3p": "destruyeren"}, "Subjuntivo Presente perfecto": {"form_1s": "haya destruido", "form_2s": "hayas destruido", "form_3s": "haya destruido", "form_1p": "hayamos destruido", "form_2p": "hay\u00e1is destruido", "form_3p": "hayan destruido"}, "Subjuntivo Futuro perfecto": {"form_1s": "hubiere destruido", "form_2s": "hubieres destruido", "form_3s": "hubiere destruido", "form_1p": "hubi\u00e9remos destruido", "form_2p": "hubiereis destruido", "form_3p": "hubieren destruido"}, "Subjuntivo Pluscuamperfecto": {"form_1s": "hubiera destruido", "form_2s": "hubieras destruido", "form_3s": "hubiera destruido", "form_1p": "hubi\u00e9ramos destruido", "form_2p": "hubierais destruido", "form_3p": "hubieran destruido"}, "Imperativo Afirmativo Presente": {"form_1s": null, "form_2s": "destruye", "form_3s": "destruid", "form_1p": null, "form_2p": "destruya", "form_3p": "destruyan"}, "Imperativo Negativo Presente": {"form_1s": null, "form_2s": "no destruyas", "form_3s": "no destruy\u00e1is", "form_1p": null, "form_2p": "no destruya", "form_3p": "no destruyan"}}, "detener": {"Gerund": "deteniendo", "Past Participle": "detenido", "Indicativo Presente": {"form_1s": "detengo", "form_2s": "detienes", "form_3s": "detiene", "form_1p": "detenemos", "form_2p": "deten\u00e9is", "form_3p": "detienen"}, "Indicativo Futuro": {"form_1s": "detendr\u00e9", "form_2s": "detendr\u00e1s", "form_3s": "detendr\u00e1", "form_1p": "detendremos", "form_2p": "detendr\u00e9is", "form_3p": "detendr\u00e1n"}, "Indicativo Imperfecto": {"form_1s": "deten\u00eda", "form_2s": "deten\u00edas", "form_3s": "deten\u00eda", "form_1p": "deten\u00edamos", "form_2p": "deten\u00edais", "form_3p": "deten\u00edan"}, "Indicativo Pret\u00e9rito": {"form_1s": "detuve", "form_2s": "detuviste", "form_3s": "detuvo", "form_1p": "detuvimos", "form_2p": "detuvisteis", "form_3p": "detuvieron"}, "Indicativo Condicional": {"form_1s": "detendr\u00eda", "form_2s": "detendr\u00edas", "form_3s": "detendr\u00eda", "form_1p": "detendr\u00edamos", "form_2p": "detendr\u00edais", "form_3p": "detendr\u00edan"}, "Indicativo Presente perfecto": {"form_1s": "he detenido", "form_2s": "has detenido", "form_3s": "ha detenido", "form_1p": "hemos detenido", "form_2p": "hab\u00e9is detenido", "form_3p": "han detenido"}, "Indicativo Futuro perfecto": {"form_1s": "habr\u00e9 detenido", "form_2s": "habr\u00e1s detenido", "form_3s": "habr\u00e1 detenido", "form_1p": "habremos detenido", "form_2p": "habr\u00e9is detenido", "form_3p": "habr\u00e1n detenido"}, "Indicativo Pluscuamperfecto": {"form_1s": "hab\u00eda detenido", "form_2s": "hab\u00edas detenido", "form_3s": "hab\u00eda detenido", "form_1p": "hab\u00edamos detenido", "form_2p": "hab\u00edais detenido", "form_3p": "hab\u00edan detenido"}, "Indicativo Pret\u00e9rito anterior": {"form_1s": "hube detenido", "form_2s": "hubiste detenido", "form_3s": "hubo detenido", "form_1p": "hubimos detenido", "form_2p": "hubisteis detenido", "form_3p": "hubieron detenido"}, "Indicativo Condicional perfecto": {"form_1s": "habr\u00eda detenido", "form_2s": "habr\u00edas detenido", "form_3s": "habr\u00eda detenido", "form_1p": "habr\u00edamos detenido", "form_2p": "habr\u00edais detenido", "form_3p": "habr\u00edan detenido"}, "Subjuntivo Presente": {"form_1s": "detenga", "form_2s": "detengas", "form_3s": "detenga", "form_1p": "detengamos", "form_2p": "deteng\u00e1is", "form_3p": "detengan"}, "Subjuntivo Imperfecto": {"form_1s": "detuviera", "form_2s": "detuvieras", "form_3s": "detuviera", "form_1p": "detuvi\u00e9ramos", "form_2p": "detuvierais", "form_3p": "detuvieran"}, "Subjuntivo Futuro": {"form_1s": "detuviere", "form_2s": "detuvieres", "form_3s": "detuviere", "form_1p": "detuvi\u00e9remos", "form_2p": "detuviereis", "form_3p": "detuvieren"}, "Subjuntivo Presente perfecto": {"form_1s": "haya detenido", "form_2s": "hayas detenido", "form_3s": "haya detenido", "form_1p": "hayamos detenido", "form_2p": "hay\u00e1is detenido", "form_3p": "hayan detenido"}, "Subjuntivo Futuro perfecto": {"form_1s": "hubiere detenido", "form_2s": "hubieres detenido", "form_3s": "hubiere detenido", "form_1p": "hubi\u00e9remos detenido", "form_2p": "hubiereis detenido", "form_3p": "hubieren detenido"}, "Subjuntivo Pluscuamperfecto": {"form_1s": "hubiera detenido", "form_2s": "hubieras detenido", "form_3s": "hubiera detenido", "form_1p": "hubi\u00e9ramos detenido", "form_2p": "hubierais detenido", "form_3p": "hubieran detenido"}, "Imperativo Afirmativo Presente": {"form_1s": null, "form_2s": "det\u00e9n", "form_3s": "detened", "form_1p": null, "form_2p": "detenga", "form_3p": "detengan"}, "Imperativo Negativo Presente": {"form_1s": null, "form_2s": "no detengas", "form_3s": "no deteng\u00e1is", "form_1p": null, "form_2p": "no detenga", "form_3p": "no detengan"}}, "detenerse": {"Gerund": "deteni\u00e9ndose", "Past Participle": "detenido", "Indicativo Presente": {"form_1s": "me detengo", "form_2s": "te detienes", "form_3s": "se detiene", "form_1p": "nos detenemos", "form_2p": "os deten\u00e9is", "form_3p": "se detienen"}, "Indicativo Futuro": {"form_1s": "me detendr\u00e9", "form_2s": "te detendr\u00e1s", "form_3s": "se detendr\u00e1", "form_1p": "nos detendremos", "form_2p": "os detendr\u00e9is", "form_3p": "se detendr\u00e1n"}, "Indicativo Imperfecto": {"form_1s": "me deten\u00eda", "form_2s": "te deten\u00edas", "form_3s": "se deten\u00eda", "form_1p": "nos deten\u00edamos", "form_2p": "os deten\u00edais", "form_3p": "se deten\u00edan"}, "Indicativo Pret\u00e9rito": {"form_1s": "me detuve", "form_2s": "te detuviste", "form_3s": "se detuvo", "form_1p": "nos detuvimos", "form_2p": "os detuvisteis", "form_3p": "se detuvieron"}, "Indicativo Condicional": {"form_1s": "me detendr\u00eda", "form_2s": "te detendr\u00edas", "form_3s": "se detendr\u00eda", "form_1p": "nos detendr\u00edamos", "form_2p": "os detendr\u00edais", "form_3p": "se detendr\u00edan"}, "Indicativo Presente perfecto": {"form_1s": "me he detenido", "form_2s": "te has detenido", "form_3s": "se ha detenido", "form_1p": "nos hemos detenido", "form_2p": "os hab\u00e9is detenido", "form_3p": "se han detenido"}, "Indicativo Futuro perfecto": {"form_1s": "me habr\u00e9 detenido", "form_2s": "te habr\u00e1s detenido", "form_3s": "se habr\u00e1 detenido", "form_1p": "nos habremos detenido", "form_2p": "os habr\u00e9is detenido", "form_3p": "se habr\u00e1n detenido"}, "Indicativo Pluscuamperfecto": {"form_1s": "me hab\u00eda detenido", "form_2s": "te hab\u00edas detenido", "form_3s": "se hab\u00eda detenido", "form_1p": "nos hab\u00edamos detenido", "form_2p": "os hab\u00edais detenido", "form_3p": "se hab\u00edan detenido"}, "Indicativo Pret\u00e9rito anterior": {"form_1s": "me hube detenido", "form_2s": "te hubiste detenido", "form_3s": "se hubo detenido", "form_1p": "nos hubimos detenido", "form_2p": "os hubisteis detenido", "form_3p": "se hubieron detenido"}, "Indicativo Condicional perfecto": {"form_1s": "me habr\u00eda detenido", "form_2s": "te habr\u00edas detenido", "form_3s": "se habr\u00eda detenido", "form_1p": "nos habr\u00edamos detenido", "form_2p": "os habr\u00edais detenido", "form_3p": "se habr\u00edan detenido"}, "Subjuntivo Presente": {"form_1s": "me detenga", "form_2s": "te detengas", "form_3s": "se detenga", "form_1p": "nos detengamos", "form_2p": "os deteng\u00e1is", "form_3p": "se detengan"}, "Subjuntivo Imperfecto": {"form_1s": "me detuviera", "form_2s": "te detuvieras", "form_3s": "se detuviera", "form_1p": "nos detuvi\u00e9ramos", "form_2p": "os detuvierais", "form_3p": "se detuvieran"}, "Subjuntivo Futuro": {"form_1s": "me detuviere", "form_2s": "te detuvieres", "form_3s": "se detuviere", "form_1p": "nos detuvi\u00e9remos", "form_2p": "os detuviereis", "form_3p": "se detuvieren"}, "Subjuntivo Presente perfecto": {"form_1s": "me haya detenido", "form_2s": "te hayas detenido", "form_3s": "se haya detenido", "form_1p": "nos hayamos detenido", "form_2p": "os hay\u00e1is detenido", "form_3p": "se hayan detenido"}, "Subjuntivo Futuro perfecto": {"form_1s": "me hubiere detenido", "form_2s": "te hubieres detenido", "form_3s": "se hubiere detenido", "form_1p": "nos hubi\u00e9remos detenido", "form_2p": "os hubiereis detenido", "form_3p": "se hubieren detenido"}, "Subjuntivo Pluscuamperfecto": {"form_1s": "me hubiera detenido", "form_2s": "te hubieras detenido", "form_3s": "se hubiera detenido", "form_1p": "nos hubi\u00e9ramos detenido", "form_2p": "os hubierais detenido", "form_3p": "se hubieran detenido"}, "Imperativo Afirmativo Presente": {"form_1s": null, "form_2s": "detente", "form_3s": "deteneos", "form_1p": null, "form_2p": "det\u00e9ngase", "form_3p": "det\u00e9nganse"}, "Imperativo Negativo Presente": {"form_1s": null, "form_2s": "no te detengas", "form_3s": "no os deteng\u00e1is", "form_1p": null, "form_2p": "no se detenga", "form_3p": "no se detengan"}}, "detestar": {"Gerund": "detestando", "Past Participle": "detestado", "Indicativo Presente": {"form_1s": "detesto", "form_2s": "detestas", "form_3s": "detesta", "form_1p": "detestamos", "form_2p": "detest\u00e1is", "form_3p": "detestan"}, "Indicativo Futuro": {"form_1s": "detestar\u00e9", "form_2s": "detestar\u00e1s", "form_3s": "detestar\u00e1", "form_1p": "detestaremos", "form_2p": "detestar\u00e9is", "form_3p": "detestar\u00e1n"}, "Indicativo Imperfecto": {"form_1s": "detestaba", "form_2s": "detestabas", "form_3s": "detestaba", "form_1p": "detest\u00e1bamos", "form_2p": "detestabais", "form_3p": "detestaban"}, "Indicativo Pret\u00e9rito": {"form_1s": "detest\u00e9", "form_2s": "detestaste", "form_3s": "detest\u00f3", "form_1p": "detestamos", "form_2p": "detestasteis", "form_3p": "detestaron"}, "Indicativo Condicional": {"form_1s": "detestar\u00eda", "form_2s": "detestar\u00edas", "form_3s": "detestar\u00eda", "form_1p": "detestar\u00edamos", "form_2p": "detestar\u00edais", "form_3p": "detestar\u00edan"}, "Indicativo Presente perfecto": {"form_1s": "he detestado", "form_2s": "has detestado", "form_3s": "ha detestado", "form_1p": "hemos detestado", "form_2p": "hab\u00e9is detestado", "form_3p": "han detestado"}, "Indicativo Futuro perfecto": {"form_1s": "habr\u00e9 detestado", "form_2s": "habr\u00e1s detestado", "form_3s": "habr\u00e1 detestado", "form_1p": "habremos detestado", "form_2p": "habr\u00e9is detestado", "form_3p": "habr\u00e1n detestado"}, "Indicativo Pluscuamperfecto": {"form_1s": "hab\u00eda detestado", "form_2s": "hab\u00edas detestado", "form_3s": "hab\u00eda detestado", "form_1p": "hab\u00edamos detestado", "form_2p": "hab\u00edais detestado", "form_3p": "hab\u00edan detestado"}, "Indicativo Pret\u00e9rito anterior": {"form_1s": "hube detestado", "form_2s": "hubiste detestado", "form_3s": "hubo detestado", "form_1p": "hubimos detestado", "form_2p": "hubisteis detestado", "form_3p": "hubieron detestado"}, "Indicativo Condicional perfecto": {"form_1s": "habr\u00eda detestado", "form_2s": "habr\u00edas detestado", "form_3s": "habr\u00eda detestado", "form_1p": "habr\u00edamos detestado", "form_2p": "habr\u00edais detestado", "form_3p": "habr\u00edan detestado"}, "Subjuntivo Presente": {"form_1s": "deteste", "form_2s": "detestes", "form_3s": "deteste", "form_1p": "detestemos", "form_2p": "detest\u00e9is", "form_3p": "detesten"}, "Subjuntivo Imperfecto": {"form_1s": "detestara", "form_2s": "detestaras", "form_3s": "detestara", "form_1p": "detest\u00e1ramos", "form_2p": "detestarais", "form_3p": "detestaran"}, "Subjuntivo Futuro": {"form_1s": "detestare", "form_2s": "detestares", "form_3s": "detestare", "form_1p": "detest\u00e1remos", "form_2p": "detestareis", "form_3p": "detestaren"}, "Subjuntivo Presente perfecto": {"form_1s": "haya detestado", "form_2s": "hayas detestado", "form_3s": "haya detestado", "form_1p": "hayamos detestado", "form_2p": "hay\u00e1is detestado", "form_3p": "hayan detestado"}, "Subjuntivo Futuro perfecto": {"form_1s": "hubiere detestado", "form_2s": "hubieres detestado", "form_3s": "hubiere detestado", "form_1p": "hubi\u00e9remos detestado", "form_2p": "hubiereis detestado", "form_3p": "hubieren detestado"}, "Subjuntivo Pluscuamperfecto": {"form_1s": "hubiera detestado", "form_2s": "hubieras detestado", "form_3s": "hubiera detestado", "form_1p": "hubi\u00e9ramos detestado", "form_2p": "hubierais detestado", "form_3p": "hubieran detestado"}, "Imperativo Afirmativo Presente": {"form_1s": null, "form_2s": "detesta", "form_3s": "detestad", "form_1p": null, "form_2p": "deteste", "form_3p": "detesten"}, "Imperativo Negativo Presente": {"form_1s": null, "form_2s": "no detestes", "form_3s": "no detest\u00e9is", "form_1p": null, "form_2p": "no deteste", "form_3p": "no detesten"}}, "devolver": {"Gerund": "devolviendo", "Past Participle": "devuelto", "Indicativo Presente": {"form_1s": "devuelvo", "form_2s": "devuelves", "form_3s": "devuelve", "form_1p": "devolvemos", "form_2p": "devolv\u00e9is", "form_3p": "devuelven"}, "Indicativo Futuro": {"form_1s": "devolver\u00e9", "form_2s": "devolver\u00e1s", "form_3s": "devolver\u00e1", "form_1p": "devolveremos", "form_2p": "devolver\u00e9is", "form_3p": "devolver\u00e1n"}, "Indicativo Imperfecto": {"form_1s": "devolv\u00eda", "form_2s": "devolv\u00edas", "form_3s": "devolv\u00eda", "form_1p": "devolv\u00edamos", "form_2p": "devolv\u00edais", "form_3p": "devolv\u00edan"}, "Indicativo Pret\u00e9rito": {"form_1s": "devolv\u00ed", "form_2s": "devolviste", "form_3s": "devolvi\u00f3", "form_1p": "devolvimos", "form_2p": "devolvisteis", "form_3p": "devolvieron"}, "Indicativo Condicional": {"form_1s": "devolver\u00eda", "form_2s": "devolver\u00edas", "form_3s": "devolver\u00eda", "form_1p": "devolver\u00edamos", "form_2p": "devolver\u00edais", "form_3p": "devolver\u00edan"}, "Indicativo Presente perfecto": {"form_1s": "he devuelto", "form_2s": "has devuelto", "form_3s": "ha devuelto", "form_1p": "hemos devuelto", "form_2p": "hab\u00e9is devuelto", "form_3p": "han devuelto"}, "Indicativo Futuro perfecto": {"form_1s": "habr\u00e9 devuelto", "form_2s": "habr\u00e1s devuelto", "form_3s": "habr\u00e1 devuelto", "form_1p": "habremos devuelto", "form_2p": "habr\u00e9is devuelto", "form_3p": "habr\u00e1n devuelto"}, "Indicativo Pluscuamperfecto": {"form_1s": "hab\u00eda devuelto", "form_2s": "hab\u00edas devuelto", "form_3s": "hab\u00eda devuelto", "form_1p": "hab\u00edamos devuelto", "form_2p": "hab\u00edais devuelto", "form_3p": "hab\u00edan devuelto"}, "Indicativo Pret\u00e9rito anterior": {"form_1s": "hube devuelto", "form_2s": "hubiste devuelto", "form_3s": "hubo devuelto", "form_1p": "hubimos devuelto", "form_2p": "hubisteis devuelto", "form_3p": "hubieron devuelto"}, "Indicativo Condicional perfecto": {"form_1s": "habr\u00eda devuelto", "form_2s": "habr\u00edas devuelto", "form_3s": "habr\u00eda devuelto", "form_1p": "habr\u00edamos devuelto", "form_2p": "habr\u00edais devuelto", "form_3p": "habr\u00edan devuelto"}, "Subjuntivo Presente": {"form_1s": "devuelva", "form_2s": "devuelvas", "form_3s": "devuelva", "form_1p": "devolvamos", "form_2p": "devolv\u00e1is", "form_3p": "devuelvan"}, "Subjuntivo Imperfecto": {"form_1s": "devolviera", "form_2s": "devolvieras", "form_3s": "devolviera", "form_1p": "devolvi\u00e9ramos", "form_2p": "devolvierais", "form_3p": "devolvieran"}, "Subjuntivo Futuro": {"form_1s": "devolviere", "form_2s": "devolvieres", "form_3s": "devolviere", "form_1p": "devolvi\u00e9remos", "form_2p": "devolviereis", "form_3p": "devolvieren"}, "Subjuntivo Presente perfecto": {"form_1s": "haya devuelto", "form_2s": "hayas devuelto", "form_3s": "haya devuelto", "form_1p": "hayamos devuelto", "form_2p": "hay\u00e1is devuelto", "form_3p": "hayan devuelto"}, "Subjuntivo Futuro perfecto": {"form_1s": "hubiere devuelto", "form_2s": "hubieres devuelto", "form_3s": "hubiere devuelto", "form_1p": "hubi\u00e9remos devuelto", "form_2p": "hubiereis devuelto", "form_3p": "hubieren devuelto"}, "Subjuntivo Pluscuamperfecto": {"form_1s": "hubiera devuelto", "form_2s": "hubieras devuelto", "form_3s": "hubiera devuelto", "form_1p": "hubi\u00e9ramos devuelto", "form_2p": "hubierais devuelto", "form_3p": "hubieran devuelto"}, "Imperativo Afirmativo Presente": {"form_1s": null, "form_2s": "devuelve", "form_3s": "devolved", "form_1p": null, "form_2p": "devuelva", "form_3p": "devuelvan"}, "Imperativo Negativo Presente": {"form_1s": null, "form_2s": "no devuelvas", "form_3s": "no devolv\u00e1is", "form_1p": null, "form_2p": "no devuelva", "form_3p": "no devuelvan"}}, "devorar": {"Gerund": "devorando", "Past Participle": "devorado", "Indicativo Presente": {"form_1s": "devoro", "form_2s": "devoras", "form_3s": "devora", "form_1p": "devoramos", "form_2p": "devor\u00e1is", "form_3p": "devoran"}, "Indicativo Futuro": {"form_1s": "devorar\u00e9", "form_2s": "devorar\u00e1s", "form_3s": "devorar\u00e1", "form_1p": "devoraremos", "form_2p": "devorar\u00e9is", "form_3p": "devorar\u00e1n"}, "Indicativo Imperfecto": {"form_1s": "devoraba", "form_2s": "devorabas", "form_3s": "devoraba", "form_1p": "devor\u00e1bamos", "form_2p": "devorabais", "form_3p": "devoraban"}, "Indicativo Pret\u00e9rito": {"form_1s": "devor\u00e9", "form_2s": "devoraste", "form_3s": "devor\u00f3", "form_1p": "devoramos", "form_2p": "devorasteis", "form_3p": "devoraron"}, "Indicativo Condicional": {"form_1s": "devorar\u00eda", "form_2s": "devorar\u00edas", "form_3s": "devorar\u00eda", "form_1p": "devorar\u00edamos", "form_2p": "devorar\u00edais", "form_3p": "devorar\u00edan"}, "Indicativo Presente perfecto": {"form_1s": "he devorado", "form_2s": "has devorado", "form_3s": "ha devorado", "form_1p": "hemos devorado", "form_2p": "hab\u00e9is devorado", "form_3p": "han devorado"}, "Indicativo Futuro perfecto": {"form_1s": "habr\u00e9 devorado", "form_2s": "habr\u00e1s devorado", "form_3s": "habr\u00e1 devorado", "form_1p": "habremos devorado", "form_2p": "habr\u00e9is devorado", "form_3p": "habr\u00e1n devorado"}, "Indicativo Pluscuamperfecto": {"form_1s": "hab\u00eda devorado", "form_2s": "hab\u00edas devorado", "form_3s": "hab\u00eda devorado", "form_1p": "hab\u00edamos devorado", "form_2p": "hab\u00edais devorado", "form_3p": "hab\u00edan devorado"}, "Indicativo Pret\u00e9rito anterior": {"form_1s": "hube devorado", "form_2s": "hubiste devorado", "form_3s": "hubo devorado", "form_1p": "hubimos devorado", "form_2p": "hubisteis devorado", "form_3p": "hubieron devorado"}, "Indicativo Condicional perfecto": {"form_1s": "habr\u00eda devorado", "form_2s": "habr\u00edas devorado", "form_3s": "habr\u00eda devorado", "form_1p": "habr\u00edamos devorado", "form_2p": "habr\u00edais devorado", "form_3p": "habr\u00edan devorado"}, "Subjuntivo Presente": {"form_1s": "devore", "form_2s": "devores", "form_3s": "devore", "form_1p": "devoremos", "form_2p": "devor\u00e9is", "form_3p": "devoren"}, "Subjuntivo Imperfecto": {"form_1s": "devorara", "form_2s": "devoraras", "form_3s": "devorara", "form_1p": "devor\u00e1ramos", "form_2p": "devorarais", "form_3p": "devoraran"}, "Subjuntivo Futuro": {"form_1s": "devorare", "form_2s": "devorares", "form_3s": "devorare", "form_1p": "devor\u00e1remos", "form_2p": "devorareis", "form_3p": "devoraren"}, "Subjuntivo Presente perfecto": {"form_1s": "haya devorado", "form_2s": "hayas devorado", "form_3s": "haya devorado", "form_1p": "hayamos devorado", "form_2p": "hay\u00e1is devorado", "form_3p": "hayan devorado"}, "Subjuntivo Futuro perfecto": {"form_1s": "hubiere devorado", "form_2s": "hubieres devorado", "form_3s": "hubiere devorado", "form_1p": "hubi\u00e9remos devorado", "form_2p": "hubiereis devorado", "form_3p": "hubieren devorado"}, "Subjuntivo Pluscuamperfecto": {"form_1s": "hubiera devorado", "form_2s": "hubieras devorado", "form_3s": "hubiera devorado", "form_1p": "hubi\u00e9ramos devorado", "form_2p": "hubierais devorado", "form_3p": "hubieran devorado"}, "Imperativo Afirmativo Presente": {"form_1s": null, "form_2s": "devora", "form_3s": "devorad", "form_1p": null, "form_2p": "devore", "form_3p": "devoren"}, "Imperativo Negativo Presente": {"form_1s": null, "form_2s": "no devores", "form_3s": "no devor\u00e9is", "form_1p": null, "form_2p": "no devore", "form_3p": "no devoren"}}, "dibujar": {"Gerund": "dibujando", "Past Participle": "dibujado", "Indicativo Presente": {"form_1s": "dibujo", "form_2s": "dibujas", "form_3s": "dibuja", "form_1p": "dibujamos", "form_2p": "dibuj\u00e1is", "form_3p": "dibujan"}, "Indicativo Futuro": {"form_1s": "dibujar\u00e9", "form_2s": "dibujar\u00e1s", "form_3s": "dibujar\u00e1", "form_1p": "dibujaremos", "form_2p": "dibujar\u00e9is", "form_3p": "dibujar\u00e1n"}, "Indicativo Imperfecto": {"form_1s": "dibujaba", "form_2s": "dibujabas", "form_3s": "dibujaba", "form_1p": "dibuj\u00e1bamos", "form_2p": "dibujabais", "form_3p": "dibujaban"}, "Indicativo Pret\u00e9rito": {"form_1s": "dibuj\u00e9", "form_2s": "dibujaste", "form_3s": "dibuj\u00f3", "form_1p": "dibujamos", "form_2p": "dibujasteis", "form_3p": "dibujaron"}, "Indicativo Condicional": {"form_1s": "dibujar\u00eda", "form_2s": "dibujar\u00edas", "form_3s": "dibujar\u00eda", "form_1p": "dibujar\u00edamos", "form_2p": "dibujar\u00edais", "form_3p": "dibujar\u00edan"}, "Indicativo Presente perfecto": {"form_1s": "he dibujado", "form_2s": "has dibujado", "form_3s": "ha dibujado", "form_1p": "hemos dibujado", "form_2p": "hab\u00e9is dibujado", "form_3p": "han dibujado"}, "Indicativo Futuro perfecto": {"form_1s": "habr\u00e9 dibujado", "form_2s": "habr\u00e1s dibujado", "form_3s": "habr\u00e1 dibujado", "form_1p": "habremos dibujado", "form_2p": "habr\u00e9is dibujado", "form_3p": "habr\u00e1n dibujado"}, "Indicativo Pluscuamperfecto": {"form_1s": "hab\u00eda dibujado", "form_2s": "hab\u00edas dibujado", "form_3s": "hab\u00eda dibujado", "form_1p": "hab\u00edamos dibujado", "form_2p": "hab\u00edais dibujado", "form_3p": "hab\u00edan dibujado"}, "Indicativo Pret\u00e9rito anterior": {"form_1s": "hube dibujado", "form_2s": "hubiste dibujado", "form_3s": "hubo dibujado", "form_1p": "hubimos dibujado", "form_2p": "hubisteis dibujado", "form_3p": "hubieron dibujado"}, "Indicativo Condicional perfecto": {"form_1s": "habr\u00eda dibujado", "form_2s": "habr\u00edas dibujado", "form_3s": "habr\u00eda dibujado", "form_1p": "habr\u00edamos dibujado", "form_2p": "habr\u00edais dibujado", "form_3p": "habr\u00edan dibujado"}, "Subjuntivo Presente": {"form_1s": "dibuje", "form_2s": "dibujes", "form_3s": "dibuje", "form_1p": "dibujemos", "form_2p": "dibuj\u00e9is", "form_3p": "dibujen"}, "Subjuntivo Imperfecto": {"form_1s": "dibujara", "form_2s": "dibujaras", "form_3s": "dibujara", "form_1p": "dibuj\u00e1ramos", "form_2p": "dibujarais", "form_3p": "dibujaran"}, "Subjuntivo Futuro": {"form_1s": "dibujare", "form_2s": "dibujares", "form_3s": "dibujare", "form_1p": "dibuj\u00e1remos", "form_2p": "dibujareis", "form_3p": "dibujaren"}, "Subjuntivo Presente perfecto": {"form_1s": "haya dibujado", "form_2s": "hayas dibujado", "form_3s": "haya dibujado", "form_1p": "hayamos dibujado", "form_2p": "hay\u00e1is dibujado", "form_3p": "hayan dibujado"}, "Subjuntivo Futuro perfecto": {"form_1s": "hubiere dibujado", "form_2s": "hubieres dibujado", "form_3s": "hubiere dibujado", "form_1p": "hubi\u00e9remos dibujado", "form_2p": "hubiereis dibujado", "form_3p": "hubieren dibujado"}, "Subjuntivo Pluscuamperfecto": {"form_1s": "hubiera dibujado", "form_2s": "hubieras dibujado", "form_3s": "hubiera dibujado", "form_1p": "hubi\u00e9ramos dibujado", "form_2p": "hubierais dibujado", "form_3p": "hubieran dibujado"}, "Imperativo Afirmativo Presente": {"form_1s": null, "form_2s": "dibuja", "form_3s": "dibujad", "form_1p": null, "form_2p": "dibuje", "form_3p": "dibujen"}, "Imperativo Negativo Presente": {"form_1s": null, "form_2s": "no dibujes", "form_3s": "no dibuj\u00e9is", "form_1p": null, "form_2p": "no dibuje", "form_3p": "no dibujen"}}, "dirigir": {"Gerund": "dirigiendo", "Past Participle": "dirigido", "Indicativo Presente": {"form_1s": "dirijo", "form_2s": "diriges", "form_3s": "dirige", "form_1p": "dirigimos", "form_2p": "dirig\u00eds", "form_3p": "dirigen"}, "Indicativo Futuro": {"form_1s": "dirigir\u00e9", "form_2s": "dirigir\u00e1s", "form_3s": "dirigir\u00e1", "form_1p": "dirigiremos", "form_2p": "dirigir\u00e9is", "form_3p": "dirigir\u00e1n"}, "Indicativo Imperfecto": {"form_1s": "dirig\u00eda", "form_2s": "dirig\u00edas", "form_3s": "dirig\u00eda", "form_1p": "dirig\u00edamos", "form_2p": "dirig\u00edais", "form_3p": "dirig\u00edan"}, "Indicativo Pret\u00e9rito": {"form_1s": "dirig\u00ed", "form_2s": "dirigiste", "form_3s": "dirigi\u00f3", "form_1p": "dirigimos", "form_2p": "dirigisteis", "form_3p": "dirigieron"}, "Indicativo Condicional": {"form_1s": "dirigir\u00eda", "form_2s": "dirigir\u00edas", "form_3s": "dirigir\u00eda", "form_1p": "dirigir\u00edamos", "form_2p": "dirigir\u00edais", "form_3p": "dirigir\u00edan"}, "Indicativo Presente perfecto": {"form_1s": "he dirigido", "form_2s": "has dirigido", "form_3s": "ha dirigido", "form_1p": "hemos dirigido", "form_2p": "hab\u00e9is dirigido", "form_3p": "han dirigido"}, "Indicativo Futuro perfecto": {"form_1s": "habr\u00e9 dirigido", "form_2s": "habr\u00e1s dirigido", "form_3s": "habr\u00e1 dirigido", "form_1p": "habremos dirigido", "form_2p": "habr\u00e9is dirigido", "form_3p": "habr\u00e1n dirigido"}, "Indicativo Pluscuamperfecto": {"form_1s": "hab\u00eda dirigido", "form_2s": "hab\u00edas dirigido", "form_3s": "hab\u00eda dirigido", "form_1p": "hab\u00edamos dirigido", "form_2p": "hab\u00edais dirigido", "form_3p": "hab\u00edan dirigido"}, "Indicativo Pret\u00e9rito anterior": {"form_1s": "hube dirigido", "form_2s": "hubiste dirigido", "form_3s": "hubo dirigido", "form_1p": "hubimos dirigido", "form_2p": "hubisteis dirigido", "form_3p": "hubieron dirigido"}, "Indicativo Condicional perfecto": {"form_1s": "habr\u00eda dirigido", "form_2s": "habr\u00edas dirigido", "form_3s": "habr\u00eda dirigido", "form_1p": "habr\u00edamos dirigido", "form_2p": "habr\u00edais dirigido", "form_3p": "habr\u00edan dirigido"}, "Subjuntivo Presente": {"form_1s": "dirija", "form_2s": "dirijas", "form_3s": "dirija", "form_1p": "dirijamos", "form_2p": "dirij\u00e1is", "form_3p": "dirijan"}, "Subjuntivo Imperfecto": {"form_1s": "dirigiera", "form_2s": "dirigieras", "form_3s": "dirigiera", "form_1p": "dirigi\u00e9ramos", "form_2p": "dirigierais", "form_3p": "dirigieran"}, "Subjuntivo Futuro": {"form_1s": "dirigiere", "form_2s": "dirigieres", "form_3s": "dirigiere", "form_1p": "dirigi\u00e9remos", "form_2p": "dirigiereis", "form_3p": "dirigieren"}, "Subjuntivo Presente perfecto": {"form_1s": "haya dirigido", "form_2s": "hayas dirigido", "form_3s": "haya dirigido", "form_1p": "hayamos dirigido", "form_2p": "hay\u00e1is dirigido", "form_3p": "hayan dirigido"}, "Subjuntivo Futuro perfecto": {"form_1s": "hubiere dirigido", "form_2s": "hubieres dirigido", "form_3s": "hubiere dirigido", "form_1p": "hubi\u00e9remos dirigido", "form_2p": "hubiereis dirigido", "form_3p": "hubieren dirigido"}, "Subjuntivo Pluscuamperfecto": {"form_1s": "hubiera dirigido", "form_2s": "hubieras dirigido", "form_3s": "hubiera dirigido", "form_1p": "hubi\u00e9ramos dirigido", "form_2p": "hubierais dirigido", "form_3p": "hubieran dirigido"}, "Imperativo Afirmativo Presente": {"form_1s": null, "form_2s": "dirige", "form_3s": "dirigid", "form_1p": null, "form_2p": "dirija", "form_3p": "dirijan"}, "Imperativo Negativo Presente": {"form_1s": null, "form_2s": "no dirijas", "form_3s": "no dirij\u00e1is", "form_1p": null, "form_2p": "no dirija", "form_3p": "no dirijan"}}, "dise\u00f1ar": {"Gerund": "dise\u00f1ando", "Past Participle": "dise\u00f1ado", "Indicativo Presente": {"form_1s": "dise\u00f1o", "form_2s": "dise\u00f1as", "form_3s": "dise\u00f1a", "form_1p": "dise\u00f1amos", "form_2p": "dise\u00f1\u00e1is", "form_3p": "dise\u00f1an"}, "Indicativo Futuro": {"form_1s": "dise\u00f1ar\u00e9", "form_2s": "dise\u00f1ar\u00e1s", "form_3s": "dise\u00f1ar\u00e1", "form_1p": "dise\u00f1aremos", "form_2p": "dise\u00f1ar\u00e9is", "form_3p": "dise\u00f1ar\u00e1n"}, "Indicativo Imperfecto": {"form_1s": "dise\u00f1aba", "form_2s": "dise\u00f1abas", "form_3s": "dise\u00f1aba", "form_1p": "dise\u00f1\u00e1bamos", "form_2p": "dise\u00f1abais", "form_3p": "dise\u00f1aban"}, "Indicativo Pret\u00e9rito": {"form_1s": "dise\u00f1\u00e9", "form_2s": "dise\u00f1aste", "form_3s": "dise\u00f1\u00f3", "form_1p": "dise\u00f1amos", "form_2p": "dise\u00f1asteis", "form_3p": "dise\u00f1aron"}, "Indicativo Condicional": {"form_1s": "dise\u00f1ar\u00eda", "form_2s": "dise\u00f1ar\u00edas", "form_3s": "dise\u00f1ar\u00eda", "form_1p": "dise\u00f1ar\u00edamos", "form_2p": "dise\u00f1ar\u00edais", "form_3p": "dise\u00f1ar\u00edan"}, "Indicativo Presente perfecto": {"form_1s": "he dise\u00f1ado", "form_2s": "has dise\u00f1ado", "form_3s": "ha dise\u00f1ado", "form_1p": "hemos dise\u00f1ado", "form_2p": "hab\u00e9is dise\u00f1ado", "form_3p": "han dise\u00f1ado"}, "Indicativo Futuro perfecto": {"form_1s": "habr\u00e9 dise\u00f1ado", "form_2s": "habr\u00e1s dise\u00f1ado", "form_3s": "habr\u00e1 dise\u00f1ado", "form_1p": "habremos dise\u00f1ado", "form_2p": "habr\u00e9is dise\u00f1ado", "form_3p": "habr\u00e1n dise\u00f1ado"}, "Indicativo Pluscuamperfecto": {"form_1s": "hab\u00eda dise\u00f1ado", "form_2s": "hab\u00edas dise\u00f1ado", "form_3s": "hab\u00eda dise\u00f1ado", "form_1p": "hab\u00edamos dise\u00f1ado", "form_2p": "hab\u00edais dise\u00f1ado", "form_3p": "hab\u00edan dise\u00f1ado"}, "Indicativo Pret\u00e9rito anterior": {"form_1s": "hube dise\u00f1ado", "form_2s": "hubiste dise\u00f1ado", "form_3s": "hubo dise\u00f1ado", "form_1p": "hubimos dise\u00f1ado", "form_2p": "hubisteis dise\u00f1ado", "form_3p": "hubieron dise\u00f1ado"}, "Indicativo Condicional perfecto": {"form_1s": "habr\u00eda dise\u00f1ado", "form_2s": "habr\u00edas dise\u00f1ado", "form_3s": "habr\u00eda dise\u00f1ado", "form_1p": "habr\u00edamos dise\u00f1ado", "form_2p": "habr\u00edais dise\u00f1ado", "form_3p": "habr\u00edan dise\u00f1ado"}, "Subjuntivo Presente": {"form_1s": "dise\u00f1e", "form_2s": "dise\u00f1es", "form_3s": "dise\u00f1e", "form_1p": "dise\u00f1emos", "form_2p": "dise\u00f1\u00e9is", "form_3p": "dise\u00f1en"}, "Subjuntivo Imperfecto": {"form_1s": "dise\u00f1ara", "form_2s": "dise\u00f1aras", "form_3s": "dise\u00f1ara", "form_1p": "dise\u00f1\u00e1ramos", "form_2p": "dise\u00f1arais", "form_3p": "dise\u00f1aran"}, "Subjuntivo Futuro": {"form_1s": "dise\u00f1are", "form_2s": "dise\u00f1ares", "form_3s": "dise\u00f1are", "form_1p": "dise\u00f1\u00e1remos", "form_2p": "dise\u00f1areis", "form_3p": "dise\u00f1aren"}, "Subjuntivo Presente perfecto": {"form_1s": "haya dise\u00f1ado", "form_2s": "hayas dise\u00f1ado", "form_3s": "haya dise\u00f1ado", "form_1p": "hayamos dise\u00f1ado", "form_2p": "hay\u00e1is dise\u00f1ado", "form_3p": "hayan dise\u00f1ado"}, "Subjuntivo Futuro perfecto": {"form_1s": "hubiere dise\u00f1ado", "form_2s": "hubieres dise\u00f1ado", "form_3s": "hubiere dise\u00f1ado", "form_1p": "hubi\u00e9remos dise\u00f1ado", "form_2p": "hubiereis dise\u00f1ado", "form_3p": "hubieren dise\u00f1ado"}, "Subjuntivo Pluscuamperfecto": {"form_1s": "hubiera dise\u00f1ado", "form_2s": "hubieras dise\u00f1ado", "form_3s": "hubiera dise\u00f1ado", "form_1p": "hubi\u00e9ramos dise\u00f1ado", "form_2p": "hubierais dise\u00f1ado", "form_3p": "hubieran dise\u00f1ado"}, "Imperativo Afirmativo Presente": {"form_1s": null, "form_2s": "dise\u00f1a", "form_3s": "dise\u00f1ad", "form_1p": null, "form_2p": "dise\u00f1e", "form_3p": "dise\u00f1en"}, "Imperativo Negativo Presente": {"form_1s": null, "form_2s": "no dise\u00f1es", "form_3s": "no dise\u00f1\u00e9is", "form_1p": null, "form_2p": "no dise\u00f1e", "form_3p": "no dise\u00f1en"}}, "disfrutar": {"Gerund": "disfrutando", "Past Participle": "disfrutado", "Indicativo Presente": {"form_1s": "disfruto", "form_2s": "disfrutas", "form_3s": "disfruta", "form_1p": "disfrutamos", "form_2p": "disfrut\u00e1is", "form_3p": "disfrutan"}, "Indicativo Futuro": {"form_1s": "disfrutar\u00e9", "form_2s": "disfrutar\u00e1s", "form_3s": "disfrutar\u00e1", "form_1p": "disfrutaremos", "form_2p": "disfrutar\u00e9is", "form_3p": "disfrutar\u00e1n"}, "Indicativo Imperfecto": {"form_1s": "disfrutaba", "form_2s": "disfrutabas", "form_3s": "disfrutaba", "form_1p": "disfrut\u00e1bamos", "form_2p": "disfrutabais", "form_3p": "disfrutaban"}, "Indicativo Pret\u00e9rito": {"form_1s": "disfrut\u00e9", "form_2s": "disfrutaste", "form_3s": "disfrut\u00f3", "form_1p": "disfrutamos", "form_2p": "disfrutasteis", "form_3p": "disfrutaron"}, "Indicativo Condicional": {"form_1s": "disfrutar\u00eda", "form_2s": "disfrutar\u00edas", "form_3s": "disfrutar\u00eda", "form_1p": "disfrutar\u00edamos", "form_2p": "disfrutar\u00edais", "form_3p": "disfrutar\u00edan"}, "Indicativo Presente perfecto": {"form_1s": "he disfrutado", "form_2s": "has disfrutado", "form_3s": "ha disfrutado", "form_1p": "hemos disfrutado", "form_2p": "hab\u00e9is disfrutado", "form_3p": "han disfrutado"}, "Indicativo Futuro perfecto": {"form_1s": "habr\u00e9 disfrutado", "form_2s": "habr\u00e1s disfrutado", "form_3s": "habr\u00e1 disfrutado", "form_1p": "habremos disfrutado", "form_2p": "habr\u00e9is disfrutado", "form_3p": "habr\u00e1n disfrutado"}, "Indicativo Pluscuamperfecto": {"form_1s": "hab\u00eda disfrutado", "form_2s": "hab\u00edas disfrutado", "form_3s": "hab\u00eda disfrutado", "form_1p": "hab\u00edamos disfrutado", "form_2p": "hab\u00edais disfrutado", "form_3p": "hab\u00edan disfrutado"}, "Indicativo Pret\u00e9rito anterior": {"form_1s": "hube disfrutado", "form_2s": "hubiste disfrutado", "form_3s": "hubo disfrutado", "form_1p": "hubimos disfrutado", "form_2p": "hubisteis disfrutado", "form_3p": "hubieron disfrutado"}, "Indicativo Condicional perfecto": {"form_1s": "habr\u00eda disfrutado", "form_2s": "habr\u00edas disfrutado", "form_3s": "habr\u00eda disfrutado", "form_1p": "habr\u00edamos disfrutado", "form_2p": "habr\u00edais disfrutado", "form_3p": "habr\u00edan disfrutado"}, "Subjuntivo Presente": {"form_1s": "disfrute", "form_2s": "disfrutes", "form_3s": "disfrute", "form_1p": "disfrutemos", "form_2p": "disfrut\u00e9is", "form_3p": "disfruten"}, "Subjuntivo Imperfecto": {"form_1s": "disfrutara", "form_2s": "disfrutaras", "form_3s": "disfrutara", "form_1p": "disfrut\u00e1ramos", "form_2p": "disfrutarais", "form_3p": "disfrutaran"}, "Subjuntivo Futuro": {"form_1s": "disfrutare", "form_2s": "disfrutares", "form_3s": "disfrutare", "form_1p": "disfrut\u00e1remos", "form_2p": "disfrutareis", "form_3p": "disfrutaren"}, "Subjuntivo Presente perfecto": {"form_1s": "haya disfrutado", "form_2s": "hayas disfrutado", "form_3s": "haya disfrutado", "form_1p": "hayamos disfrutado", "form_2p": "hay\u00e1is disfrutado", "form_3p": "hayan disfrutado"}, "Subjuntivo Futuro perfecto": {"form_1s": "hubiere disfrutado", "form_2s": "hubieres disfrutado", "form_3s": "hubiere disfrutado", "form_1p": "hubi\u00e9remos disfrutado", "form_2p": "hubiereis disfrutado", "form_3p": "hubieren disfrutado"}, "Subjuntivo Pluscuamperfecto": {"form_1s": "hubiera disfrutado", "form_2s": "hubieras disfrutado", "form_3s": "hubiera disfrutado", "form_1p": "hubi\u00e9ramos disfrutado", "form_2p": "hubierais disfrutado", "form_3p": "hubieran disfrutado"}, "Imperativo Afirmativo Presente": {"form_1s": null, "form_2s": "disfruta", "form_3s": "disfrutad", "form_1p": null, "form_2p": "disfrute", "form_3p": "disfruten"}, "Imperativo Negativo Presente": {"form_1s": null, "form_2s": "no disfrutes", "form_3s": "no disfrut\u00e9is", "form_1p": null, "form_2p": "no disfrute", "form_3p": "no disfruten"}}, "disgustar": {"Gerund": "disgustando", "Past Participle": "disgustado", "Indicativo Presente": {"form_1s": "disgusto", "form_2s": "disgustas", "form_3s": "disgusta", "form_1p": "disgustamos", "form_2p": "disgust\u00e1is", "form_3p": "disgustan"}, "Indicativo Futuro": {"form_1s": "disgustar\u00e9", "form_2s": "disgustar\u00e1s", "form_3s": "disgustar\u00e1", "form_1p": "disgustaremos", "form_2p": "disgustar\u00e9is", "form_3p": "disgustar\u00e1n"}, "Indicativo Imperfecto": {"form_1s": "disgustaba", "form_2s": "disgustabas", "form_3s": "disgustaba", "form_1p": "disgust\u00e1bamos", "form_2p": "disgustabais", "form_3p": "disgustaban"}, "Indicativo Pret\u00e9rito": {"form_1s": "disgust\u00e9", "form_2s": "disgustaste", "form_3s": "disgust\u00f3", "form_1p": "disgustamos", "form_2p": "disgustasteis", "form_3p": "disgustaron"}, "Indicativo Condicional": {"form_1s": "disgustar\u00eda", "form_2s": "disgustar\u00edas", "form_3s": "disgustar\u00eda", "form_1p": "disgustar\u00edamos", "form_2p": "disgustar\u00edais", "form_3p": "disgustar\u00edan"}, "Indicativo Presente perfecto": {"form_1s": "he disgustado", "form_2s": "has disgustado", "form_3s": "ha disgustado", "form_1p": "hemos disgustado", "form_2p": "hab\u00e9is disgustado", "form_3p": "han disgustado"}, "Indicativo Futuro perfecto": {"form_1s": "habr\u00e9 disgustado", "form_2s": "habr\u00e1s disgustado", "form_3s": "habr\u00e1 disgustado", "form_1p": "habremos disgustado", "form_2p": "habr\u00e9is disgustado", "form_3p": "habr\u00e1n disgustado"}, "Indicativo Pluscuamperfecto": {"form_1s": "hab\u00eda disgustado", "form_2s": "hab\u00edas disgustado", "form_3s": "hab\u00eda disgustado", "form_1p": "hab\u00edamos disgustado", "form_2p": "hab\u00edais disgustado", "form_3p": "hab\u00edan disgustado"}, "Indicativo Pret\u00e9rito anterior": {"form_1s": "hube disgustado", "form_2s": "hubiste disgustado", "form_3s": "hubo disgustado", "form_1p": "hubimos disgustado", "form_2p": "hubisteis disgustado", "form_3p": "hubieron disgustado"}, "Indicativo Condicional perfecto": {"form_1s": "habr\u00eda disgustado", "form_2s": "habr\u00edas disgustado", "form_3s": "habr\u00eda disgustado", "form_1p": "habr\u00edamos disgustado", "form_2p": "habr\u00edais disgustado", "form_3p": "habr\u00edan disgustado"}, "Subjuntivo Presente": {"form_1s": "disguste", "form_2s": "disgustes", "form_3s": "disguste", "form_1p": "disgustemos", "form_2p": "disgust\u00e9is", "form_3p": "disgusten"}, "Subjuntivo Imperfecto": {"form_1s": "disgustara", "form_2s": "disgustaras", "form_3s": "disgustara", "form_1p": "disgust\u00e1ramos", "form_2p": "disgustarais", "form_3p": "disgustaran"}, "Subjuntivo Futuro": {"form_1s": "disgustare", "form_2s": "disgustares", "form_3s": "disgustare", "form_1p": "disgust\u00e1remos", "form_2p": "disgustareis", "form_3p": "disgustaren"}, "Subjuntivo Presente perfecto": {"form_1s": "haya disgustado", "form_2s": "hayas disgustado", "form_3s": "haya disgustado", "form_1p": "hayamos disgustado", "form_2p": "hay\u00e1is disgustado", "form_3p": "hayan disgustado"}, "Subjuntivo Futuro perfecto": {"form_1s": "hubiere disgustado", "form_2s": "hubieres disgustado", "form_3s": "hubiere disgustado", "form_1p": "hubi\u00e9remos disgustado", "form_2p": "hubiereis disgustado", "form_3p": "hubieren disgustado"}, "Subjuntivo Pluscuamperfecto": {"form_1s": "hubiera disgustado", "form_2s": "hubieras disgustado", "form_3s": "hubiera disgustado", "form_1p": "hubi\u00e9ramos disgustado", "form_2p": "hubierais disgustado", "form_3p": "hubieran disgustado"}, "Imperativo Afirmativo Presente": {"form_1s": null, "form_2s": "disgusta", "form_3s": "disgustad", "form_1p": null, "form_2p": "disguste", "form_3p": "disgusten"}, "Imperativo Negativo Presente": {"form_1s": null, "form_2s": "no disgustes", "form_3s": "no disgust\u00e9is", "form_1p": null, "form_2p": "no disguste", "form_3p": "no disgusten"}}, "disminuir": {"Gerund": "disminuyendo", "Past Participle": "disminuido", "Indicativo Presente": {"form_1s": "disminuyo", "form_2s": "disminuyes", "form_3s": "disminuye", "form_1p": "disminuimos", "form_2p": "disminu\u00eds", "form_3p": "disminuyen"}, "Indicativo Futuro": {"form_1s": "disminuir\u00e9", "form_2s": "disminuir\u00e1s", "form_3s": "disminuir\u00e1", "form_1p": "disminuiremos", "form_2p": "disminuir\u00e9is", "form_3p": "disminuir\u00e1n"}, "Indicativo Imperfecto": {"form_1s": "disminu\u00eda", "form_2s": "disminu\u00edas", "form_3s": "disminu\u00eda", "form_1p": "disminu\u00edamos", "form_2p": "disminu\u00edais", "form_3p": "disminu\u00edan"}, "Indicativo Pret\u00e9rito": {"form_1s": "disminu\u00ed", "form_2s": "disminuiste", "form_3s": "disminuy\u00f3", "form_1p": "disminuimos", "form_2p": "disminuisteis", "form_3p": "disminuyeron"}, "Indicativo Condicional": {"form_1s": "disminuir\u00eda", "form_2s": "disminuir\u00edas", "form_3s": "disminuir\u00eda", "form_1p": "disminuir\u00edamos", "form_2p": "disminuir\u00edais", "form_3p": "disminuir\u00edan"}, "Indicativo Presente perfecto": {"form_1s": "he disminuido", "form_2s": "has disminuido", "form_3s": "ha disminuido", "form_1p": "hemos disminuido", "form_2p": "hab\u00e9is disminuido", "form_3p": "han disminuido"}, "Indicativo Futuro perfecto": {"form_1s": "habr\u00e9 disminuido", "form_2s": "habr\u00e1s disminuido", "form_3s": "habr\u00e1 disminuido", "form_1p": "habremos disminuido", "form_2p": "habr\u00e9is disminuido", "form_3p": "habr\u00e1n disminuido"}, "Indicativo Pluscuamperfecto": {"form_1s": "hab\u00eda disminuido", "form_2s": "hab\u00edas disminuido", "form_3s": "hab\u00eda disminuido", "form_1p": "hab\u00edamos disminuido", "form_2p": "hab\u00edais disminuido", "form_3p": "hab\u00edan disminuido"}, "Indicativo Pret\u00e9rito anterior": {"form_1s": "hube disminuido", "form_2s": "hubiste disminuido", "form_3s": "hubo disminuido", "form_1p": "hubimos disminuido", "form_2p": "hubisteis disminuido", "form_3p": "hubieron disminuido"}, "Indicativo Condicional perfecto": {"form_1s": "habr\u00eda disminuido", "form_2s": "habr\u00edas disminuido", "form_3s": "habr\u00eda disminuido", "form_1p": "habr\u00edamos disminuido", "form_2p": "habr\u00edais disminuido", "form_3p": "habr\u00edan disminuido"}, "Subjuntivo Presente": {"form_1s": "disminuya", "form_2s": "disminuyas", "form_3s": "disminuya", "form_1p": "disminuyamos", "form_2p": "disminuy\u00e1is", "form_3p": "disminuyan"}, "Subjuntivo Imperfecto": {"form_1s": "disminuyera", "form_2s": "disminuyeras", "form_3s": "disminuyera", "form_1p": "disminuy\u00e9ramos", "form_2p": "disminuyerais", "form_3p": "disminuyeran"}, "Subjuntivo Futuro": {"form_1s": "disminuyere", "form_2s": "disminuyeres", "form_3s": "disminuyere", "form_1p": "disminuy\u00e9remos", "form_2p": "disminuyereis", "form_3p": "disminuyeren"}, "Subjuntivo Presente perfecto": {"form_1s": "haya disminuido", "form_2s": "hayas disminuido", "form_3s": "haya disminuido", "form_1p": "hayamos disminuido", "form_2p": "hay\u00e1is disminuido", "form_3p": "hayan disminuido"}, "Subjuntivo Futuro perfecto": {"form_1s": "hubiere disminuido", "form_2s": "hubieres disminuido", "form_3s": "hubiere disminuido", "form_1p": "hubi\u00e9remos disminuido", "form_2p": "hubiereis disminuido", "form_3p": "hubieren disminuido"}, "Subjuntivo Pluscuamperfecto": {"form_1s": "hubiera disminuido", "form_2s": "hubieras disminuido", "form_3s": "hubiera disminuido", "form_1p": "hubi\u00e9ramos disminuido", "form_2p": "hubierais disminuido", "form_3p": "hubieran disminuido"}, "Imperativo Afirmativo Presente": {"form_1s": null, "form_2s": "disminuye", "form_3s": "disminuid", "form_1p": null, "form_2p": "disminuya", "form_3p": "disminuyan"}, "Imperativo Negativo Presente": {"form_1s": null, "form_2s": "no disminuyas", "form_3s": "no disminuy\u00e1is", "form_1p": null, "form_2p": "no disminuya", "form_3p": "no disminuyan"}}, "distinguir": {"Gerund": "distinguiendo", "Past Participle": "distinguido", "Indicativo Presente": {"form_1s": "distingo", "form_2s": "distingues", "form_3s": "distingue", "form_1p": "distinguimos", "form_2p": "distingu\u00eds", "form_3p": "distinguen"}, "Indicativo Futuro": {"form_1s": "distinguir\u00e9", "form_2s": "distinguir\u00e1s", "form_3s": "distinguir\u00e1", "form_1p": "distinguiremos", "form_2p": "distinguir\u00e9is", "form_3p": "distinguir\u00e1n"}, "Indicativo Imperfecto": {"form_1s": "distingu\u00eda", "form_2s": "distingu\u00edas", "form_3s": "distingu\u00eda", "form_1p": "distingu\u00edamos", "form_2p": "distingu\u00edais", "form_3p": "distingu\u00edan"}, "Indicativo Pret\u00e9rito": {"form_1s": "distingu\u00ed", "form_2s": "distinguiste", "form_3s": "distingui\u00f3", "form_1p": "distinguimos", "form_2p": "distinguisteis", "form_3p": "distinguieron"}, "Indicativo Condicional": {"form_1s": "distinguir\u00eda", "form_2s": "distinguir\u00edas", "form_3s": "distinguir\u00eda", "form_1p": "distinguir\u00edamos", "form_2p": "distinguir\u00edais", "form_3p": "distinguir\u00edan"}, "Indicativo Presente perfecto": {"form_1s": "he distinguido", "form_2s": "has distinguido", "form_3s": "ha distinguido", "form_1p": "hemos distinguido", "form_2p": "hab\u00e9is distinguido", "form_3p": "han distinguido"}, "Indicativo Futuro perfecto": {"form_1s": "habr\u00e9 distinguido", "form_2s": "habr\u00e1s distinguido", "form_3s": "habr\u00e1 distinguido", "form_1p": "habremos distinguido", "form_2p": "habr\u00e9is distinguido", "form_3p": "habr\u00e1n distinguido"}, "Indicativo Pluscuamperfecto": {"form_1s": "hab\u00eda distinguido", "form_2s": "hab\u00edas distinguido", "form_3s": "hab\u00eda distinguido", "form_1p": "hab\u00edamos distinguido", "form_2p": "hab\u00edais distinguido", "form_3p": "hab\u00edan distinguido"}, "Indicativo Pret\u00e9rito anterior": {"form_1s": "hube distinguido", "form_2s": "hubiste distinguido", "form_3s": "hubo distinguido", "form_1p": "hubimos distinguido", "form_2p": "hubisteis distinguido", "form_3p": "hubieron distinguido"}, "Indicativo Condicional perfecto": {"form_1s": "habr\u00eda distinguido", "form_2s": "habr\u00edas distinguido", "form_3s": "habr\u00eda distinguido", "form_1p": "habr\u00edamos distinguido", "form_2p": "habr\u00edais distinguido", "form_3p": "habr\u00edan distinguido"}, "Subjuntivo Presente": {"form_1s": "distinga", "form_2s": "distingas", "form_3s": "distinga", "form_1p": "distingamos", "form_2p": "disting\u00e1is", "form_3p": "distingan"}, "Subjuntivo Imperfecto": {"form_1s": "distinguiera", "form_2s": "distinguieras", "form_3s": "distinguiera", "form_1p": "distingui\u00e9ramos", "form_2p": "distinguierais", "form_3p": "distinguieran"}, "Subjuntivo Futuro": {"form_1s": "distinguiere", "form_2s": "distinguieres", "form_3s": "distinguiere", "form_1p": "distingui\u00e9remos", "form_2p": "distinguiereis", "form_3p": "distinguieren"}, "Subjuntivo Presente perfecto": {"form_1s": "haya distinguido", "form_2s": "hayas distinguido", "form_3s": "haya distinguido", "form_1p": "hayamos distinguido", "form_2p": "hay\u00e1is distinguido", "form_3p": "hayan distinguido"}, "Subjuntivo Futuro perfecto": {"form_1s": "hubiere distinguido", "form_2s": "hubieres distinguido", "form_3s": "hubiere distinguido", "form_1p": "hubi\u00e9remos distinguido", "form_2p": "hubiereis distinguido", "form_3p": "hubieren distinguido"}, "Subjuntivo Pluscuamperfecto": {"form_1s": "hubiera distinguido", "form_2s": "hubieras distinguido", "form_3s": "hubiera distinguido", "form_1p": "hubi\u00e9ramos distinguido", "form_2p": "hubierais distinguido", "form_3p": "hubieran distinguido"}, "Imperativo Afirmativo Presente": {"form_1s": null, "form_2s": "distingue", "form_3s": "distinguid", "form_1p": null, "form_2p": "distinga", "form_3p": "distingan"}, "Imperativo Negativo Presente": {"form_1s": null, "form_2s": "no distingas", "form_3s": "no disting\u00e1is", "form_1p": null, "form_2p": "no distinga", "form_3p": "no distingan"}}, "distribuir": {"Gerund": "distribuyendo", "Past Participle": "distribuido", "Indicativo Presente": {"form_1s": "distribuyo", "form_2s": "distribuyes", "form_3s": "distribuye", "form_1p": "distribuimos", "form_2p": "distribu\u00eds", "form_3p": "distribuyen"}, "Indicativo Futuro": {"form_1s": "distribuir\u00e9", "form_2s": "distribuir\u00e1s", "form_3s": "distribuir\u00e1", "form_1p": "distribuiremos", "form_2p": "distribuir\u00e9is", "form_3p": "distribuir\u00e1n"}, "Indicativo Imperfecto": {"form_1s": "distribu\u00eda", "form_2s": "distribu\u00edas", "form_3s": "distribu\u00eda", "form_1p": "distribu\u00edamos", "form_2p": "distribu\u00edais", "form_3p": "distribu\u00edan"}, "Indicativo Pret\u00e9rito": {"form_1s": "distribu\u00ed", "form_2s": "distribuiste", "form_3s": "distribuy\u00f3", "form_1p": "distribuimos", "form_2p": "distribuisteis", "form_3p": "distribuyeron"}, "Indicativo Condicional": {"form_1s": "distribuir\u00eda", "form_2s": "distribuir\u00edas", "form_3s": "distribuir\u00eda", "form_1p": "distribuir\u00edamos", "form_2p": "distribuir\u00edais", "form_3p": "distribuir\u00edan"}, "Indicativo Presente perfecto": {"form_1s": "he distribuido", "form_2s": "has distribuido", "form_3s": "ha distribuido", "form_1p": "hemos distribuido", "form_2p": "hab\u00e9is distribuido", "form_3p": "han distribuido"}, "Indicativo Futuro perfecto": {"form_1s": "habr\u00e9 distribuido", "form_2s": "habr\u00e1s distribuido", "form_3s": "habr\u00e1 distribuido", "form_1p": "habremos distribuido", "form_2p": "habr\u00e9is distribuido", "form_3p": "habr\u00e1n distribuido"}, "Indicativo Pluscuamperfecto": {"form_1s": "hab\u00eda distribuido", "form_2s": "hab\u00edas distribuido", "form_3s": "hab\u00eda distribuido", "form_1p": "hab\u00edamos distribuido", "form_2p": "hab\u00edais distribuido", "form_3p": "hab\u00edan distribuido"}, "Indicativo Pret\u00e9rito anterior": {"form_1s": "hube distribuido", "form_2s": "hubiste distribuido", "form_3s": "hubo distribuido", "form_1p": "hubimos distribuido", "form_2p": "hubisteis distribuido", "form_3p": "hubieron distribuido"}, "Indicativo Condicional perfecto": {"form_1s": "habr\u00eda distribuido", "form_2s": "habr\u00edas distribuido", "form_3s": "habr\u00eda distribuido", "form_1p": "habr\u00edamos distribuido", "form_2p": "habr\u00edais distribuido", "form_3p": "habr\u00edan distribuido"}, "Subjuntivo Presente": {"form_1s": "distribuya", "form_2s": "distribuyas", "form_3s": "distribuya", "form_1p": "distribuyamos", "form_2p": "distribuy\u00e1is", "form_3p": "distribuyan"}, "Subjuntivo Imperfecto": {"form_1s": "distribuyera", "form_2s": "distribuyeras", "form_3s": "distribuyera", "form_1p": "distribuy\u00e9ramos", "form_2p": "distribuyerais", "form_3p": "distribuyeran"}, "Subjuntivo Futuro": {"form_1s": "distribuyere", "form_2s": "distribuyeres", "form_3s": "distribuyere", "form_1p": "distribuy\u00e9remos", "form_2p": "distribuyereis", "form_3p": "distribuyeren"}, "Subjuntivo Presente perfecto": {"form_1s": "haya distribuido", "form_2s": "hayas distribuido", "form_3s": "haya distribuido", "form_1p": "hayamos distribuido", "form_2p": "hay\u00e1is distribuido", "form_3p": "hayan distribuido"}, "Subjuntivo Futuro perfecto": {"form_1s": "hubiere distribuido", "form_2s": "hubieres distribuido", "form_3s": "hubiere distribuido", "form_1p": "hubi\u00e9remos distribuido", "form_2p": "hubiereis distribuido", "form_3p": "hubieren distribuido"}, "Subjuntivo Pluscuamperfecto": {"form_1s": "hubiera distribuido", "form_2s": "hubieras distribuido", "form_3s": "hubiera distribuido", "form_1p": "hubi\u00e9ramos distribuido", "form_2p": "hubierais distribuido", "form_3p": "hubieran distribuido"}, "Imperativo Afirmativo Presente": {"form_1s": null, "form_2s": "distribuye", "form_3s": "distribuid", "form_1p": null, "form_2p": "distribuya", "form_3p": "distribuyan"}, "Imperativo Negativo Presente": {"form_1s": null, "form_2s": "no distribuyas", "form_3s": "no distribuy\u00e1is", "form_1p": null, "form_2p": "no distribuya", "form_3p": "no distribuyan"}}, "divertir": {"Gerund": "divirtiendo", "Past Participle": "divertido", "Indicativo Presente": {"form_1s": "divierto", "form_2s": "diviertes", "form_3s": "divierte", "form_1p": "divertimos", "form_2p": "divert\u00eds", "form_3p": "divierten"}, "Indicativo Futuro": {"form_1s": "divertir\u00e9", "form_2s": "divertir\u00e1s", "form_3s": "divertir\u00e1", "form_1p": "divertiremos", "form_2p": "divertir\u00e9is", "form_3p": "divertir\u00e1n"}, "Indicativo Imperfecto": {"form_1s": "divert\u00eda", "form_2s": "divert\u00edas", "form_3s": "divert\u00eda", "form_1p": "divert\u00edamos", "form_2p": "divert\u00edais", "form_3p": "divert\u00edan"}, "Indicativo Pret\u00e9rito": {"form_1s": "divert\u00ed", "form_2s": "divertiste", "form_3s": "divirti\u00f3", "form_1p": "divertimos", "form_2p": "divertisteis", "form_3p": "divirtieron"}, "Indicativo Condicional": {"form_1s": "divertir\u00eda", "form_2s": "divertir\u00edas", "form_3s": "divertir\u00eda", "form_1p": "divertir\u00edamos", "form_2p": "divertir\u00edais", "form_3p": "divertir\u00edan"}, "Indicativo Presente perfecto": {"form_1s": "he divertido", "form_2s": "has divertido", "form_3s": "ha divertido", "form_1p": "hemos divertido", "form_2p": "hab\u00e9is divertido", "form_3p": "han divertido"}, "Indicativo Futuro perfecto": {"form_1s": "habr\u00e9 divertido", "form_2s": "habr\u00e1s divertido", "form_3s": "habr\u00e1 divertido", "form_1p": "habremos divertido", "form_2p": "habr\u00e9is divertido", "form_3p": "habr\u00e1n divertido"}, "Indicativo Pluscuamperfecto": {"form_1s": "hab\u00eda divertido", "form_2s": "hab\u00edas divertido", "form_3s": "hab\u00eda divertido", "form_1p": "hab\u00edamos divertido", "form_2p": "hab\u00edais divertido", "form_3p": "hab\u00edan divertido"}, "Indicativo Pret\u00e9rito anterior": {"form_1s": "hube divertido", "form_2s": "hubiste divertido", "form_3s": "hubo divertido", "form_1p": "hubimos divertido", "form_2p": "hubisteis divertido", "form_3p": "hubieron divertido"}, "Indicativo Condicional perfecto": {"form_1s": "habr\u00eda divertido", "form_2s": "habr\u00edas divertido", "form_3s": "habr\u00eda divertido", "form_1p": "habr\u00edamos divertido", "form_2p": "habr\u00edais divertido", "form_3p": "habr\u00edan divertido"}, "Subjuntivo Presente": {"form_1s": "divierta", "form_2s": "diviertas", "form_3s": "divierta", "form_1p": "divirtamos", "form_2p": "divirt\u00e1is", "form_3p": "diviertan"}, "Subjuntivo Imperfecto": {"form_1s": "divirtiera", "form_2s": "divirtieras", "form_3s": "divirtiera", "form_1p": "divirti\u00e9ramos", "form_2p": "divirtierais", "form_3p": "divirtieran"}, "Subjuntivo Futuro": {"form_1s": "divirtiere", "form_2s": "divirtieres", "form_3s": "divirtiere", "form_1p": "divirti\u00e9remos", "form_2p": "divirtiereis", "form_3p": "divirtieren"}, "Subjuntivo Presente perfecto": {"form_1s": "haya divertido", "form_2s": "hayas divertido", "form_3s": "haya divertido", "form_1p": "hayamos divertido", "form_2p": "hay\u00e1is divertido", "form_3p": "hayan divertido"}, "Subjuntivo Futuro perfecto": {"form_1s": "hubiere divertido", "form_2s": "hubieres divertido", "form_3s": "hubiere divertido", "form_1p": "hubi\u00e9remos divertido", "form_2p": "hubiereis divertido", "form_3p": "hubieren divertido"}, "Subjuntivo Pluscuamperfecto": {"form_1s": "hubiera divertido", "form_2s": "hubieras divertido", "form_3s": "hubiera divertido", "form_1p": "hubi\u00e9ramos divertido", "form_2p": "hubierais divertido", "form_3p": "hubieran divertido"}, "Imperativo Afirmativo Presente": {"form_1s": null, "form_2s": "divierte", "form_3s": "divertid", "form_1p": null, "form_2p": "divierta", "form_3p": "diviertan"}, "Imperativo Negativo Presente": {"form_1s": null, "form_2s": "no diviertas", "form_3s": "no divirt\u00e1is", "form_1p": null, "form_2p": "no divierta", "form_3p": "no diviertan"}}, "divertirse": {"Gerund": "divirti\u00e9ndose", "Past Participle": "divertido", "Indicativo Presente": {"form_1s": "me divierto", "form_2s": "te diviertes", "form_3s": "se divierte", "form_1p": "nos divertimos", "form_2p": "os divert\u00eds", "form_3p": "se divierten"}, "Indicativo Futuro": {"form_1s": "me divertir\u00e9", "form_2s": "te divertir\u00e1s", "form_3s": "se divertir\u00e1", "form_1p": "nos divertiremos", "form_2p": "os divertir\u00e9is", "form_3p": "se divertir\u00e1n"}, "Indicativo Imperfecto": {"form_1s": "me divert\u00eda", "form_2s": "te divert\u00edas", "form_3s": "se divert\u00eda", "form_1p": "nos divert\u00edamos", "form_2p": "os divert\u00edais", "form_3p": "se divert\u00edan"}, "Indicativo Pret\u00e9rito": {"form_1s": "me divert\u00ed", "form_2s": "te divertiste", "form_3s": "se divirti\u00f3", "form_1p": "nos divertimos", "form_2p": "os divertisteis", "form_3p": "se divirtieron"}, "Indicativo Condicional": {"form_1s": "me divertir\u00eda", "form_2s": "te divertir\u00edas", "form_3s": "se divertir\u00eda", "form_1p": "nos divertir\u00edamos", "form_2p": "os divertir\u00edais", "form_3p": "se divertir\u00edan"}, "Indicativo Presente perfecto": {"form_1s": "me he divertido", "form_2s": "te has divertido", "form_3s": "se ha divertido", "form_1p": "nos hemos divertido", "form_2p": "os hab\u00e9is divertido", "form_3p": "se han divertido"}, "Indicativo Futuro perfecto": {"form_1s": "me habr\u00e9 divertido", "form_2s": "te habr\u00e1s divertido", "form_3s": "se habr\u00e1 divertido", "form_1p": "nos habremos divertido", "form_2p": "os habr\u00e9is divertido", "form_3p": "se habr\u00e1n divertido"}, "Indicativo Pluscuamperfecto": {"form_1s": "me hab\u00eda divertido", "form_2s": "te hab\u00edas divertido", "form_3s": "se hab\u00eda divertido", "form_1p": "nos hab\u00edamos divertido", "form_2p": "os hab\u00edais divertido", "form_3p": "se hab\u00edan divertido"}, "Indicativo Pret\u00e9rito anterior": {"form_1s": "me hube divertido", "form_2s": "te hubiste divertido", "form_3s": "se hubo divertido", "form_1p": "nos hubimos divertido", "form_2p": "os hubisteis divertido", "form_3p": "se hubieron divertido"}, "Indicativo Condicional perfecto": {"form_1s": "me habr\u00eda divertido", "form_2s": "te habr\u00edas divertido", "form_3s": "se habr\u00eda divertido", "form_1p": "nos habr\u00edamos divertido", "form_2p": "os habr\u00edais divertido", "form_3p": "se habr\u00edan divertido"}, "Subjuntivo Presente": {"form_1s": "me divierta", "form_2s": "te diviertas", "form_3s": "se divierta", "form_1p": "nos divirtamos", "form_2p": "os divirt\u00e1is", "form_3p": "se diviertan"}, "Subjuntivo Imperfecto": {"form_1s": "me divirtiera", "form_2s": "te divirtieras", "form_3s": "se divirtiera", "form_1p": "nos divirti\u00e9ramos", "form_2p": "os divirtierais", "form_3p": "se divirtieran"}, "Subjuntivo Futuro": {"form_1s": "me divirtiere", "form_2s": "te divirtieres", "form_3s": "se divirtiere", "form_1p": "nos divirti\u00e9remos", "form_2p": "os divirtiereis", "form_3p": "se divirtieren"}, "Subjuntivo Presente perfecto": {"form_1s": "me haya divertido", "form_2s": "te hayas divertido", "form_3s": "se haya divertido", "form_1p": "nos hayamos divertido", "form_2p": "os hay\u00e1is divertido", "form_3p": "se hayan divertido"}, "Subjuntivo Futuro perfecto": {"form_1s": "me hubiere divertido", "form_2s": "te hubieres divertido", "form_3s": "se hubiere divertido", "form_1p": "nos hubi\u00e9remos divertido", "form_2p": "os hubiereis divertido", "form_3p": "se hubieren divertido"}, "Subjuntivo Pluscuamperfecto": {"form_1s": "me hubiera divertido", "form_2s": "te hubieras divertido", "form_3s": "se hubiera divertido", "form_1p": "nos hubi\u00e9ramos divertido", "form_2p": "os hubierais divertido", "form_3p": "se hubieran divertido"}, "Imperativo Afirmativo Presente": {"form_1s": null, "form_2s": "divi\u00e9rtete", "form_3s": "divert\u00edos", "form_1p": null, "form_2p": "divi\u00e9rtase", "form_3p": "divi\u00e9rtanse"}, "Imperativo Negativo Presente": {"form_1s": null, "form_2s": "no te diviertas", "form_3s": "no os divirt\u00e1is", "form_1p": null, "form_2p": "no se divierta", "form_3p": "no se diviertan"}}, "divorciar": {"Gerund": "divorciando", "Past Participle": "divorciado", "Indicativo Presente": {"form_1s": "divorcio", "form_2s": "divorcias", "form_3s": "divorcia", "form_1p": "divorciamos", "form_2p": "divorci\u00e1is", "form_3p": "divorcian"}, "Indicativo Futuro": {"form_1s": "divorciar\u00e9", "form_2s": "divorciar\u00e1s", "form_3s": "divorciar\u00e1", "form_1p": "divorciaremos", "form_2p": "divorciar\u00e9is", "form_3p": "divorciar\u00e1n"}, "Indicativo Imperfecto": {"form_1s": "divorciaba", "form_2s": "divorciabas", "form_3s": "divorciaba", "form_1p": "divorci\u00e1bamos", "form_2p": "divorciabais", "form_3p": "divorciaban"}, "Indicativo Pret\u00e9rito": {"form_1s": "divorci\u00e9", "form_2s": "divorciaste", "form_3s": "divorci\u00f3", "form_1p": "divorciamos", "form_2p": "divorciasteis", "form_3p": "divorciaron"}, "Indicativo Condicional": {"form_1s": "divorciar\u00eda", "form_2s": "divorciar\u00edas", "form_3s": "divorciar\u00eda", "form_1p": "divorciar\u00edamos", "form_2p": "divorciar\u00edais", "form_3p": "divorciar\u00edan"}, "Indicativo Presente perfecto": {"form_1s": "he divorciado", "form_2s": "has divorciado", "form_3s": "ha divorciado", "form_1p": "hemos divorciado", "form_2p": "hab\u00e9is divorciado", "form_3p": "han divorciado"}, "Indicativo Futuro perfecto": {"form_1s": "habr\u00e9 divorciado", "form_2s": "habr\u00e1s divorciado", "form_3s": "habr\u00e1 divorciado", "form_1p": "habremos divorciado", "form_2p": "habr\u00e9is divorciado", "form_3p": "habr\u00e1n divorciado"}, "Indicativo Pluscuamperfecto": {"form_1s": "hab\u00eda divorciado", "form_2s": "hab\u00edas divorciado", "form_3s": "hab\u00eda divorciado", "form_1p": "hab\u00edamos divorciado", "form_2p": "hab\u00edais divorciado", "form_3p": "hab\u00edan divorciado"}, "Indicativo Pret\u00e9rito anterior": {"form_1s": "hube divorciado", "form_2s": "hubiste divorciado", "form_3s": "hubo divorciado", "form_1p": "hubimos divorciado", "form_2p": "hubisteis divorciado", "form_3p": "hubieron divorciado"}, "Indicativo Condicional perfecto": {"form_1s": "habr\u00eda divorciado", "form_2s": "habr\u00edas divorciado", "form_3s": "habr\u00eda divorciado", "form_1p": "habr\u00edamos divorciado", "form_2p": "habr\u00edais divorciado", "form_3p": "habr\u00edan divorciado"}, "Subjuntivo Presente": {"form_1s": "divorcie", "form_2s": "divorcies", "form_3s": "divorcie", "form_1p": "divorciemos", "form_2p": "divorci\u00e9is", "form_3p": "divorcien"}, "Subjuntivo Imperfecto": {"form_1s": "divorciara", "form_2s": "divorciaras", "form_3s": "divorciara", "form_1p": "divorci\u00e1ramos", "form_2p": "divorciarais", "form_3p": "divorciaran"}, "Subjuntivo Futuro": {"form_1s": "divorciare", "form_2s": "divorciares", "form_3s": "divorciare", "form_1p": "divorci\u00e1remos", "form_2p": "divorciareis", "form_3p": "divorciaren"}, "Subjuntivo Presente perfecto": {"form_1s": "haya divorciado", "form_2s": "hayas divorciado", "form_3s": "haya divorciado", "form_1p": "hayamos divorciado", "form_2p": "hay\u00e1is divorciado", "form_3p": "hayan divorciado"}, "Subjuntivo Futuro perfecto": {"form_1s": "hubiere divorciado", "form_2s": "hubieres divorciado", "form_3s": "hubiere divorciado", "form_1p": "hubi\u00e9remos divorciado", "form_2p": "hubiereis divorciado", "form_3p": "hubieren divorciado"}, "Subjuntivo Pluscuamperfecto": {"form_1s": "hubiera divorciado", "form_2s": "hubieras divorciado", "form_3s": "hubiera divorciado", "form_1p": "hubi\u00e9ramos divorciado", "form_2p": "hubierais divorciado", "form_3p": "hubieran divorciado"}, "Imperativo Afirmativo Presente": {"form_1s": null, "form_2s": "divorcia", "form_3s": "divorciad", "form_1p": null, "form_2p": "divorcie", "form_3p": "divorcien"}, "Imperativo Negativo Presente": {"form_1s": null, "form_2s": "no divorcies", "form_3s": "no divorci\u00e9is", "form_1p": null, "form_2p": "no divorcie", "form_3p": "no divorcien"}}, "divorciarse": {"Gerund": "divorci\u00e1ndose", "Past Participle": "divorciado", "Indicativo Presente": {"form_1s": "me divorcio", "form_2s": "te divorcias", "form_3s": "se divorcia", "form_1p": "nos divorciamos", "form_2p": "os divorci\u00e1is", "form_3p": "se divorcian"}, "Indicativo Futuro": {"form_1s": "me divorciar\u00e9", "form_2s": "te divorciar\u00e1s", "form_3s": "se divorciar\u00e1", "form_1p": "nos divorciaremos", "form_2p": "os divorciar\u00e9is", "form_3p": "se divorciar\u00e1n"}, "Indicativo Imperfecto": {"form_1s": "me divorciaba", "form_2s": "te divorciabas", "form_3s": "se divorciaba", "form_1p": "nos divorci\u00e1bamos", "form_2p": "os divorciabais", "form_3p": "se divorciaban"}, "Indicativo Pret\u00e9rito": {"form_1s": "me divorci\u00e9", "form_2s": "te divorciaste", "form_3s": "se divorci\u00f3", "form_1p": "nos divorciamos", "form_2p": "divorciasteis", "form_3p": "se divorciaron"}, "Indicativo Condicional": {"form_1s": "me divorciar\u00eda", "form_2s": "te divorciar\u00edas", "form_3s": "se divorciar\u00eda", "form_1p": "nos divorciar\u00edamos", "form_2p": "os divorciar\u00edais", "form_3p": "se divorciar\u00edan"}, "Indicativo Presente perfecto": {"form_1s": "me he divorciado", "form_2s": "te has divorciado", "form_3s": "se ha divorciado", "form_1p": "nos hemos divorciado", "form_2p": "os hab\u00e9is divorciado", "form_3p": "se han divorciado"}, "Indicativo Futuro perfecto": {"form_1s": "me habr\u00e9 divorciado", "form_2s": "te habr\u00e1s divorciado", "form_3s": "se habr\u00e1 divorciado", "form_1p": "nos habremos divorciado", "form_2p": "os habr\u00e9is divorciado", "form_3p": "se habr\u00e1n divorciado"}, "Indicativo Pluscuamperfecto": {"form_1s": "me hab\u00eda divorciado", "form_2s": "te hab\u00edas divorciado", "form_3s": "se hab\u00eda divorciado", "form_1p": "nos hab\u00edamos divorciado", "form_2p": "os hab\u00edais divorciado", "form_3p": "se hab\u00edan divorciado"}, "Indicativo Pret\u00e9rito anterior": {"form_1s": "me hube divorciado", "form_2s": "te hubiste divorciado", "form_3s": "se hubo divorciado", "form_1p": "nos hubimos divorciado", "form_2p": "os hubisteis divorciado", "form_3p": "se hubieron divorciado"}, "Indicativo Condicional perfecto": {"form_1s": "me habr\u00eda divorciado", "form_2s": "te habr\u00edas divorciado", "form_3s": "se habr\u00eda divorciado", "form_1p": "nos habr\u00edamos divorciado", "form_2p": "os habr\u00edais divorciado", "form_3p": "se habr\u00edan divorciado"}, "Subjuntivo Presente": {"form_1s": "me divorcie", "form_2s": "te divorcies", "form_3s": "se divorcie", "form_1p": "nos divorciemos", "form_2p": "os divorci\u00e9is", "form_3p": "se divorcien"}, "Subjuntivo Imperfecto": {"form_1s": "me divorciara", "form_2s": "te divorciaras", "form_3s": "se divorciara", "form_1p": "nos divorci\u00e1ramos", "form_2p": "os divorciarais", "form_3p": "se divorciaran"}, "Subjuntivo Futuro": {"form_1s": "me divorciare", "form_2s": "te divorciares", "form_3s": "se divorciare", "form_1p": "nos divorci\u00e1remos", "form_2p": "os divorciareis", "form_3p": "se divorciaren"}, "Subjuntivo Presente perfecto": {"form_1s": "me haya divorciado", "form_2s": "te hayas divorciado", "form_3s": "se haya divorciado", "form_1p": "nos hayamos divorciado", "form_2p": "os hay\u00e1is divorciado", "form_3p": "se hayan divorciado"}, "Subjuntivo Futuro perfecto": {"form_1s": "me hubiere divorciado", "form_2s": "te hubieres divorciado", "form_3s": "se hubiere divorciado", "form_1p": "nos hubi\u00e9remos divorciado", "form_2p": "os hubiereis divorciado", "form_3p": "se hubieren divorciado"}, "Subjuntivo Pluscuamperfecto": {"form_1s": "me hubiera divorciado", "form_2s": "te hubieras divorciado", "form_3s": "se hubiera divorciado", "form_1p": "nos hubi\u00e9ramos divorciado", "form_2p": "os hubierais divorciado", "form_3p": "se hubieran divorciado"}, "Imperativo Afirmativo Presente": {"form_1s": null, "form_2s": "div\u00f3rciate", "form_3s": "divorciaos", "form_1p": null, "form_2p": "div\u00f3rciese", "form_3p": "div\u00f3rciense"}, "Imperativo Negativo Presente": {"form_1s": null, "form_2s": "no te divorcies", "form_3s": "no os divorci\u00e9is", "form_1p": null, "form_2p": "no se divorcie", "form_3p": "no se divorcien"}}, "doblar": {"Gerund": "doblando", "Past Participle": "doblado", "Indicativo Presente": {"form_1s": "doblo", "form_2s": "doblas", "form_3s": "dobla", "form_1p": "doblamos", "form_2p": "dobl\u00e1is", "form_3p": "doblan"}, "Indicativo Futuro": {"form_1s": "doblar\u00e9", "form_2s": "doblar\u00e1s", "form_3s": "doblar\u00e1", "form_1p": "doblaremos", "form_2p": "doblar\u00e9is", "form_3p": "doblar\u00e1n"}, "Indicativo Imperfecto": {"form_1s": "doblaba", "form_2s": "doblabas", "form_3s": "doblaba", "form_1p": "dobl\u00e1bamos", "form_2p": "doblabais", "form_3p": "doblaban"}, "Indicativo Pret\u00e9rito": {"form_1s": "dobl\u00e9", "form_2s": "doblaste", "form_3s": "dobl\u00f3", "form_1p": "doblamos", "form_2p": "doblasteis", "form_3p": "doblaron"}, "Indicativo Condicional": {"form_1s": "doblar\u00eda", "form_2s": "doblar\u00edas", "form_3s": "doblar\u00eda", "form_1p": "doblar\u00edamos", "form_2p": "doblar\u00edais", "form_3p": "doblar\u00edan"}, "Indicativo Presente perfecto": {"form_1s": "he doblado", "form_2s": "has doblado", "form_3s": "ha doblado", "form_1p": "hemos doblado", "form_2p": "hab\u00e9is doblado", "form_3p": "han doblado"}, "Indicativo Futuro perfecto": {"form_1s": "habr\u00e9 doblado", "form_2s": "habr\u00e1s doblado", "form_3s": "habr\u00e1 doblado", "form_1p": "habremos doblado", "form_2p": "habr\u00e9is doblado", "form_3p": "habr\u00e1n doblado"}, "Indicativo Pluscuamperfecto": {"form_1s": "hab\u00eda doblado", "form_2s": "hab\u00edas doblado", "form_3s": "hab\u00eda doblado", "form_1p": "hab\u00edamos doblado", "form_2p": "hab\u00edais doblado", "form_3p": "hab\u00edan doblado"}, "Indicativo Pret\u00e9rito anterior": {"form_1s": "hube doblado", "form_2s": "hubiste doblado", "form_3s": "hubo doblado", "form_1p": "hubimos doblado", "form_2p": "hubisteis doblado", "form_3p": "hubieron doblado"}, "Indicativo Condicional perfecto": {"form_1s": "habr\u00eda doblado", "form_2s": "habr\u00edas doblado", "form_3s": "habr\u00eda doblado", "form_1p": "habr\u00edamos doblado", "form_2p": "habr\u00edais doblado", "form_3p": "habr\u00edan doblado"}, "Subjuntivo Presente": {"form_1s": "doble", "form_2s": "dobles", "form_3s": "doble", "form_1p": "doblemos", "form_2p": "dobl\u00e9is", "form_3p": "doblen"}, "Subjuntivo Imperfecto": {"form_1s": "doblara", "form_2s": "doblaras", "form_3s": "doblara", "form_1p": "dobl\u00e1ramos", "form_2p": "doblarais", "form_3p": "doblaran"}, "Subjuntivo Futuro": {"form_1s": "doblare", "form_2s": "doblares", "form_3s": "doblare", "form_1p": "dobl\u00e1remos", "form_2p": "doblareis", "form_3p": "doblaren"}, "Subjuntivo Presente perfecto": {"form_1s": "haya doblado", "form_2s": "hayas doblado", "form_3s": "haya doblado", "form_1p": "hayamos doblado", "form_2p": "hay\u00e1is doblado", "form_3p": "hayan doblado"}, "Subjuntivo Futuro perfecto": {"form_1s": "hubiere doblado", "form_2s": "hubieres doblado", "form_3s": "hubiere doblado", "form_1p": "hubi\u00e9remos doblado", "form_2p": "hubiereis doblado", "form_3p": "hubieren doblado"}, "Subjuntivo Pluscuamperfecto": {"form_1s": "hubiera doblado", "form_2s": "hubieras doblado", "form_3s": "hubiera doblado", "form_1p": "hubi\u00e9ramos doblado", "form_2p": "hubierais doblado", "form_3p": "hubieran doblado"}, "Imperativo Afirmativo Presente": {"form_1s": null, "form_2s": "dobla", "form_3s": "doblad", "form_1p": null, "form_2p": "doble", "form_3p": "doblen"}, "Imperativo Negativo Presente": {"form_1s": null, "form_2s": "no dobles", "form_3s": "no dobl\u00e9is", "form_1p": null, "form_2p": "no doble", "form_3p": "no doblen"}}, "dormir": {"Gerund": "durmiendo", "Past Participle": "dormido", "Indicativo Presente": {"form_1s": "duermo", "form_2s": "duermes", "form_3s": "duerme", "form_1p": "dormimos", "form_2p": "dorm\u00eds", "form_3p": "duermen"}, "Indicativo Futuro": {"form_1s": "dormir\u00e9", "form_2s": "dormir\u00e1s", "form_3s": "dormir\u00e1", "form_1p": "dormiremos", "form_2p": "dormir\u00e9is", "form_3p": "dormir\u00e1n"}, "Indicativo Imperfecto": {"form_1s": "dorm\u00eda", "form_2s": "dorm\u00edas", "form_3s": "dorm\u00eda", "form_1p": "dorm\u00edamos", "form_2p": "dorm\u00edais", "form_3p": "dorm\u00edan"}, "Indicativo Pret\u00e9rito": {"form_1s": "dorm\u00ed", "form_2s": "dormiste", "form_3s": "durmi\u00f3", "form_1p": "dormimos", "form_2p": "dormisteis", "form_3p": "durmieron"}, "Indicativo Condicional": {"form_1s": "dormir\u00eda", "form_2s": "dormir\u00edas", "form_3s": "dormir\u00eda", "form_1p": "dormir\u00edamos", "form_2p": "dormir\u00edais", "form_3p": "dormir\u00edan"}, "Indicativo Presente perfecto": {"form_1s": "he dormido", "form_2s": "has dormido", "form_3s": "ha dormido", "form_1p": "hemos dormido", "form_2p": "hab\u00e9is dormido", "form_3p": "han dormido"}, "Indicativo Futuro perfecto": {"form_1s": "habr\u00e9 dormido", "form_2s": "habr\u00e1s dormido", "form_3s": "habr\u00e1 dormido", "form_1p": "habremos dormido", "form_2p": "habr\u00e9is dormido", "form_3p": "habr\u00e1n dormido"}, "Indicativo Pluscuamperfecto": {"form_1s": "hab\u00eda dormido", "form_2s": "hab\u00edas dormido", "form_3s": "hab\u00eda dormido", "form_1p": "hab\u00edamos dormido", "form_2p": "hab\u00edais dormido", "form_3p": "hab\u00edan dormido"}, "Indicativo Pret\u00e9rito anterior": {"form_1s": "hube dormido", "form_2s": "hubiste dormido", "form_3s": "hubo dormido", "form_1p": "hubimos dormido", "form_2p": "hubisteis dormido", "form_3p": "hubieron dormido"}, "Indicativo Condicional perfecto": {"form_1s": "habr\u00eda dormido", "form_2s": "habr\u00edas dormido", "form_3s": "habr\u00eda dormido", "form_1p": "habr\u00edamos dormido", "form_2p": "habr\u00edais dormido", "form_3p": "habr\u00edan dormido"}, "Subjuntivo Presente": {"form_1s": "duerma", "form_2s": "duermas", "form_3s": "duerma", "form_1p": "durmamos", "form_2p": "durm\u00e1is", "form_3p": "duerman"}, "Subjuntivo Imperfecto": {"form_1s": "durmiera", "form_2s": "durmieras", "form_3s": "durmiera", "form_1p": "durmi\u00e9ramos", "form_2p": "durmierais", "form_3p": "durmieran"}, "Subjuntivo Futuro": {"form_1s": "durmiere", "form_2s": "durmieres", "form_3s": "durmiere", "form_1p": "durmi\u00e9remos", "form_2p": "durmiereis", "form_3p": "durmieren"}, "Subjuntivo Presente perfecto": {"form_1s": "haya dormido", "form_2s": "hayas dormido", "form_3s": "haya dormido", "form_1p": "hayamos dormido", "form_2p": "hay\u00e1is dormido", "form_3p": "hayan dormido"}, "Subjuntivo Futuro perfecto": {"form_1s": "hubiere dormido", "form_2s": "hubieres dormido", "form_3s": "hubiere dormido", "form_1p": "hubi\u00e9remos dormido", "form_2p": "hubiereis dormido", "form_3p": "hubieren dormido"}, "Subjuntivo Pluscuamperfecto": {"form_1s": "hubiera dormido", "form_2s": "hubieras dormido", "form_3s": "hubiera dormido", "form_1p": "hubi\u00e9ramos dormido", "form_2p": "hubierais dormido", "form_3p": "hubieran dormido"}, "Imperativo Afirmativo Presente": {"form_1s": null, "form_2s": "duerme", "form_3s": "dormid", "form_1p": null, "form_2p": "duerma", "form_3p": "duerman"}, "Imperativo Negativo Presente": {"form_1s": null, "form_2s": "no duermas", "form_3s": "no durm\u00e1is", "form_1p": null, "form_2p": "no duerma", "form_3p": "no duerman"}}, "dormirse": {"Gerund": "durmi\u00e9ndose", "Past Participle": "dormido", "Indicativo Presente": {"form_1s": "me duermo", "form_2s": "te duermes", "form_3s": "se duerme", "form_1p": "nos dormimos", "form_2p": "os dorm\u00eds", "form_3p": "se duermen"}, "Indicativo Futuro": {"form_1s": "me dormir\u00e9", "form_2s": "te dormir\u00e1s", "form_3s": "se dormir\u00e1", "form_1p": "nos dormiremos", "form_2p": "os dormir\u00e9is", "form_3p": "se dormir\u00e1n"}, "Indicativo Imperfecto": {"form_1s": "me dorm\u00eda", "form_2s": "te dorm\u00edas", "form_3s": "se dorm\u00eda", "form_1p": "nos dorm\u00edamos", "form_2p": "os dorm\u00edais", "form_3p": "se dorm\u00edan"}, "Indicativo Pret\u00e9rito": {"form_1s": "me dorm\u00ed", "form_2s": "te dormiste", "form_3s": "se durmi\u00f3", "form_1p": "nos dormimos", "form_2p": "os dormisteis", "form_3p": "se durmieron"}, "Indicativo Condicional": {"form_1s": "me dormir\u00eda", "form_2s": "te dormir\u00edas", "form_3s": "se dormir\u00eda", "form_1p": "nos dormir\u00edamos", "form_2p": "os dormir\u00edais", "form_3p": "se dormir\u00edan"}, "Indicativo Presente perfecto": {"form_1s": "me he dormido", "form_2s": "te has dormido", "form_3s": "se ha dormido", "form_1p": "nos hemos dormido", "form_2p": "os hab\u00e9is dormido", "form_3p": "se han dormido"}, "Indicativo Futuro perfecto": {"form_1s": "me habr\u00e9 dormido", "form_2s": "te habr\u00e1s dormido", "form_3s": "se habr\u00e1 dormido", "form_1p": "nos habremos dormido", "form_2p": "os habr\u00e9is dormido", "form_3p": "se habr\u00e1n dormido"}, "Indicativo Pluscuamperfecto": {"form_1s": "me hab\u00eda dormido", "form_2s": "te hab\u00edas dormido", "form_3s": "se hab\u00eda dormido", "form_1p": "nos hab\u00edamos dormido", "form_2p": "os hab\u00edais dormido", "form_3p": "se hab\u00edan dormido"}, "Indicativo Pret\u00e9rito anterior": {"form_1s": "me hube dormido", "form_2s": "te hubiste dormido", "form_3s": "se hubo dormido", "form_1p": "nos hubimos dormido", "form_2p": "os hubisteis dormido", "form_3p": "se hubieron dormido"}, "Indicativo Condicional perfecto": {"form_1s": "me habr\u00eda dormido", "form_2s": "te habr\u00edas dormido", "form_3s": "se habr\u00eda dormido", "form_1p": "nos habr\u00edamos dormido", "form_2p": "os habr\u00edais dormido", "form_3p": "se habr\u00edan dormido"}, "Subjuntivo Presente": {"form_1s": "me duerma", "form_2s": "te duermas", "form_3s": "se duerma", "form_1p": "nos durmamos", "form_2p": "os durm\u00e1is", "form_3p": "se duerman"}, "Subjuntivo Imperfecto": {"form_1s": "me durmiera", "form_2s": "te durmieras", "form_3s": "se durmiera", "form_1p": "nos durmi\u00e9ramos", "form_2p": "os durmierais", "form_3p": "se durmieran"}, "Subjuntivo Futuro": {"form_1s": "me durmiere", "form_2s": "te durmieres", "form_3s": "se durmiere", "form_1p": "nos durmi\u00e9remos", "form_2p": "os durmiereis", "form_3p": "se durmieren"}, "Subjuntivo Presente perfecto": {"form_1s": "me haya dormido", "form_2s": "te hayas dormido", "form_3s": "se haya dormido", "form_1p": "nos hayamos dormido", "form_2p": "os hay\u00e1is dormido", "form_3p": "se hayan dormido"}, "Subjuntivo Futuro perfecto": {"form_1s": "me hubiere dormido", "form_2s": "te hubieres dormido", "form_3s": "se hubiere dormido", "form_1p": "nos hubi\u00e9remos dormido", "form_2p": "os hubiereis dormido", "form_3p": "se hubieren dormido"}, "Subjuntivo Pluscuamperfecto": {"form_1s": "me hubiera dormido", "form_2s": "te hubieras dormido", "form_3s": "se hubiera dormido", "form_1p": "nos hubi\u00e9ramos dormido", "form_2p": "os hubierais dormido", "form_3p": "se hubieran dormido"}, "Imperativo Afirmativo Presente": {"form_1s": null, "form_2s": "du\u00e9rmete", "form_3s": "dorm\u00edos", "form_1p": null, "form_2p": "du\u00e9rmase", "form_3p": "du\u00e9rmanse"}, "Imperativo Negativo Presente": {"form_1s": null, "form_2s": "no te duermas", "form_3s": "no os durm\u00e1is", "form_1p": null, "form_2p": "no se duerma", "form_3p": "no se duerman"}}, "duchar": {"Gerund": "duchando", "Past Participle": "duchado", "Indicativo Presente": {"form_1s": "ducho", "form_2s": "duchas", "form_3s": "ducha", "form_1p": "duchamos", "form_2p": "duch\u00e1is", "form_3p": "duchan"}, "Indicativo Futuro": {"form_1s": "duchar\u00e9", "form_2s": "duchar\u00e1s", "form_3s": "duchar\u00e1", "form_1p": "ducharemos", "form_2p": "duchar\u00e9is", "form_3p": "duchar\u00e1n"}, "Indicativo Imperfecto": {"form_1s": "duchaba", "form_2s": "duchabas", "form_3s": "duchaba", "form_1p": "duch\u00e1bamos", "form_2p": "duchabais", "form_3p": "duchaban"}, "Indicativo Pret\u00e9rito": {"form_1s": "duch\u00e9", "form_2s": "duchaste", "form_3s": "duch\u00f3", "form_1p": "duchamos", "form_2p": "duchasteis", "form_3p": "ducharon"}, "Indicativo Condicional": {"form_1s": "duchar\u00eda", "form_2s": "duchar\u00edas", "form_3s": "duchar\u00eda", "form_1p": "duchar\u00edamos", "form_2p": "duchar\u00edais", "form_3p": "duchar\u00edan"}, "Indicativo Presente perfecto": {"form_1s": "he duchado", "form_2s": "has duchado", "form_3s": "ha duchado", "form_1p": "hemos duchado", "form_2p": "hab\u00e9is duchado", "form_3p": "han duchado"}, "Indicativo Futuro perfecto": {"form_1s": "habr\u00e9 duchado", "form_2s": "habr\u00e1s duchado", "form_3s": "habr\u00e1 duchado", "form_1p": "habremos duchado", "form_2p": "habr\u00e9is duchado", "form_3p": "habr\u00e1n duchado"}, "Indicativo Pluscuamperfecto": {"form_1s": "hab\u00eda duchado", "form_2s": "hab\u00edas duchado", "form_3s": "hab\u00eda duchado", "form_1p": "hab\u00edamos duchado", "form_2p": "hab\u00edais duchado", "form_3p": "hab\u00edan duchado"}, "Indicativo Pret\u00e9rito anterior": {"form_1s": "hube duchado", "form_2s": "hubiste duchado", "form_3s": "hubo duchado", "form_1p": "hubimos duchado", "form_2p": "hubisteis duchado", "form_3p": "hubieron duchado"}, "Indicativo Condicional perfecto": {"form_1s": "habr\u00eda duchado", "form_2s": "habr\u00edas duchado", "form_3s": "habr\u00eda duchado", "form_1p": "habr\u00edamos duchado", "form_2p": "habr\u00edais duchado", "form_3p": "habr\u00edan duchado"}, "Subjuntivo Presente": {"form_1s": "duche", "form_2s": "duches", "form_3s": "duche", "form_1p": "duchemos", "form_2p": "duch\u00e9is", "form_3p": "duchen"}, "Subjuntivo Imperfecto": {"form_1s": "duchara", "form_2s": "ducharas", "form_3s": "duchara", "form_1p": "duch\u00e1ramos", "form_2p": "ducharais", "form_3p": "ducharan"}, "Subjuntivo Futuro": {"form_1s": "duchare", "form_2s": "duchares", "form_3s": "duchare", "form_1p": "duch\u00e1remos", "form_2p": "duchareis", "form_3p": "ducharen"}, "Subjuntivo Presente perfecto": {"form_1s": "haya duchado", "form_2s": "hayas duchado", "form_3s": "haya duchado", "form_1p": "hayamos duchado", "form_2p": "hay\u00e1is duchado", "form_3p": "hayan duchado"}, "Subjuntivo Futuro perfecto": {"form_1s": "hubiere duchado", "form_2s": "hubieres duchado", "form_3s": "hubiere duchado", "form_1p": "hubi\u00e9remos duchado", "form_2p": "hubiereis duchado", "form_3p": "hubieren duchado"}, "Subjuntivo Pluscuamperfecto": {"form_1s": "hubiera duchado", "form_2s": "hubieras duchado", "form_3s": "hubiera duchado", "form_1p": "hubi\u00e9ramos duchado", "form_2p": "hubierais duchado", "form_3p": "hubieran duchado"}, "Imperativo Afirmativo Presente": {"form_1s": null, "form_2s": "ducha", "form_3s": "duchad", "form_1p": null, "form_2p": "duche", "form_3p": "duchen"}, "Imperativo Negativo Presente": {"form_1s": null, "form_2s": "no duches", "form_3s": "no duch\u00e9is", "form_1p": null, "form_2p": "no duche", "form_3p": "no duchen"}}, "empezar": {"Gerund": "empezando", "Past Participle": "empezado", "Indicativo Presente": {"form_1s": "empiezo", "form_2s": "empiezas", "form_3s": "empieza", "form_1p": "empezamos", "form_2p": "empez\u00e1is", "form_3p": "empiezan"}, "Indicativo Futuro": {"form_1s": "empezar\u00e9", "form_2s": "empezar\u00e1s", "form_3s": "empezar\u00e1", "form_1p": "empezaremos", "form_2p": "empezar\u00e9is", "form_3p": "empezar\u00e1n"}, "Indicativo Imperfecto": {"form_1s": "empezaba", "form_2s": "empezabas", "form_3s": "empezaba", "form_1p": "empez\u00e1bamos", "form_2p": "empezabais", "form_3p": "empezaban"}, "Indicativo Pret\u00e9rito": {"form_1s": "empec\u00e9", "form_2s": "empezaste", "form_3s": "empez\u00f3", "form_1p": "empezamos", "form_2p": "empezasteis", "form_3p": "empezaron"}, "Indicativo Condicional": {"form_1s": "empezar\u00eda", "form_2s": "empezar\u00edas", "form_3s": "empezar\u00eda", "form_1p": "empezar\u00edamos", "form_2p": "empezar\u00edais", "form_3p": "empezar\u00edan"}, "Indicativo Presente perfecto": {"form_1s": "he empezado", "form_2s": "has empezado", "form_3s": "ha empezado", "form_1p": "hemos empezado", "form_2p": "hab\u00e9is empezado", "form_3p": "han empezado"}, "Indicativo Futuro perfecto": {"form_1s": "habr\u00e9 empezado", "form_2s": "habr\u00e1s empezado", "form_3s": "habr\u00e1 empezado", "form_1p": "habremos empezado", "form_2p": "habr\u00e9is empezado", "form_3p": "habr\u00e1n empezado"}, "Indicativo Pluscuamperfecto": {"form_1s": "hab\u00eda empezado", "form_2s": "hab\u00edas empezado", "form_3s": "hab\u00eda empezado", "form_1p": "hab\u00edamos empezado", "form_2p": "hab\u00edais empezado", "form_3p": "hab\u00edan empezado"}, "Indicativo Pret\u00e9rito anterior": {"form_1s": "hube empezado", "form_2s": "hubiste empezado", "form_3s": "hubo empezado", "form_1p": "hubimos empezado", "form_2p": "hubisteis empezado", "form_3p": "hubieron empezado"}, "Indicativo Condicional perfecto": {"form_1s": "habr\u00eda empezado", "form_2s": "habr\u00edas empezado", "form_3s": "habr\u00eda empezado", "form_1p": "habr\u00edamos empezado", "form_2p": "habr\u00edais empezado", "form_3p": "habr\u00edan empezado"}, "Subjuntivo Presente": {"form_1s": "empiece", "form_2s": "empieces", "form_3s": "empiece", "form_1p": "empecemos", "form_2p": "empec\u00e9is", "form_3p": "empiecen"}, "Subjuntivo Imperfecto": {"form_1s": "empezara", "form_2s": "empezaras", "form_3s": "empezara", "form_1p": "empez\u00e1ramos", "form_2p": "empezarais", "form_3p": "empezaran"}, "Subjuntivo Futuro": {"form_1s": "empezare", "form_2s": "empezares", "form_3s": "empezare", "form_1p": "empez\u00e1remos", "form_2p": "empezareis", "form_3p": "empezaren"}, "Subjuntivo Presente perfecto": {"form_1s": "haya empezado", "form_2s": "hayas empezado", "form_3s": "haya empezado", "form_1p": "hayamos empezado", "form_2p": "hay\u00e1is empezado", "form_3p": "hayan empezado"}, "Subjuntivo Futuro perfecto": {"form_1s": "hubiere empezado", "form_2s": "hubieres empezado", "form_3s": "hubiere empezado", "form_1p": "hubi\u00e9remos empezado", "form_2p": "hubiereis empezado", "form_3p": "hubieren empezado"}, "Subjuntivo Pluscuamperfecto": {"form_1s": "hubiera empezado", "form_2s": "hubieras empezado", "form_3s": "hubiera empezado", "form_1p": "hubi\u00e9ramos empezado", "form_2p": "hubierais empezado", "form_3p": "hubieran empezado"}, "Imperativo Afirmativo Presente": {"form_1s": null, "form_2s": "empieza", "form_3s": "empezad", "form_1p": null, "form_2p": "empiece", "form_3p": "empiecen"}, "Imperativo Negativo Presente": {"form_1s": null, "form_2s": "no empieces", "form_3s": "no empec\u00e9is", "form_1p": null, "form_2p": "no empiece", "form_3p": "no empiecen"}}, "ducharse": {"Gerund": "duch\u00e1ndose", "Past Participle": "duchado", "Indicativo Presente": {"form_1s": "me ducho", "form_2s": "te duchas", "form_3s": "se ducha", "form_1p": "nos duchamos", "form_2p": "os duch\u00e1is", "form_3p": "se duchan"}, "Indicativo Futuro": {"form_1s": "me duchar\u00e9", "form_2s": "te duchar\u00e1s", "form_3s": "se duchar\u00e1", "form_1p": "nos ducharemos", "form_2p": "os duchar\u00e9is", "form_3p": "se duchar\u00e1n"}, "Indicativo Imperfecto": {"form_1s": "me duchaba", "form_2s": "te duchabas", "form_3s": "se duchaba", "form_1p": "nos duch\u00e1bamos", "form_2p": "os duchabais", "form_3p": "se duchaban"}, "Indicativo Pret\u00e9rito": {"form_1s": "me duch\u00e9", "form_2s": "te duchaste", "form_3s": "se duch\u00f3", "form_1p": "nos duchamos", "form_2p": "os duchasteis", "form_3p": "se ducharon"}, "Indicativo Condicional": {"form_1s": "me duchar\u00eda", "form_2s": "te duchar\u00edas", "form_3s": "se duchar\u00eda", "form_1p": "nos duchar\u00edamos", "form_2p": "os duchar\u00edais", "form_3p": "se duchar\u00edan"}, "Indicativo Presente perfecto": {"form_1s": "me he duchado", "form_2s": "te has duchado", "form_3s": "se ha duchado", "form_1p": "nos hemos duchado", "form_2p": "os hab\u00e9is duchado", "form_3p": "se han duchado"}, "Indicativo Futuro perfecto": {"form_1s": "me habr\u00e9 duchado", "form_2s": "te habr\u00e1s duchado", "form_3s": "se habr\u00e1 duchado", "form_1p": "nos habremos duchado", "form_2p": "os habr\u00e9is duchado", "form_3p": "se habr\u00e1n duchado"}, "Indicativo Pluscuamperfecto": {"form_1s": "me hab\u00eda duchado", "form_2s": "te hab\u00edas duchado", "form_3s": "se hab\u00eda duchado", "form_1p": "nos hab\u00edamos duchado", "form_2p": "os hab\u00edais duchado", "form_3p": "se hab\u00edan duchado"}, "Indicativo Pret\u00e9rito anterior": {"form_1s": "me hube duchado", "form_2s": "te hubiste duchado", "form_3s": "se hubo duchado", "form_1p": "nos hubimos duchado", "form_2p": "os hubisteis duchado", "form_3p": "se hubieron duchado"}, "Indicativo Condicional perfecto": {"form_1s": "me habr\u00eda duchado", "form_2s": "te habr\u00edas duchado", "form_3s": "se habr\u00eda duchado", "form_1p": "nos habr\u00edamos duchado", "form_2p": "os habr\u00edais duchado", "form_3p": "se habr\u00edan duchado"}, "Subjuntivo Presente": {"form_1s": "me duche", "form_2s": "te duches", "form_3s": "se duche", "form_1p": "nos duchemos", "form_2p": "os duch\u00e9is", "form_3p": "se duchen"}, "Subjuntivo Imperfecto": {"form_1s": "me duchara", "form_2s": "te ducharas", "form_3s": "se duchara", "form_1p": "nos duch\u00e1ramos", "form_2p": "os ducharais", "form_3p": "se ducharan"}, "Subjuntivo Futuro": {"form_1s": "me duchare", "form_2s": "te duchares", "form_3s": "se duchare", "form_1p": "nos duch\u00e1remos", "form_2p": "os duchareis", "form_3p": "se ducharen"}, "Subjuntivo Presente perfecto": {"form_1s": "me haya duchado", "form_2s": "te hayas duchado", "form_3s": "se haya duchado", "form_1p": "nos hayamos duchado", "form_2p": "os hay\u00e1is duchado", "form_3p": "se hayan duchado"}, "Subjuntivo Futuro perfecto": {"form_1s": "me hubiere duchado", "form_2s": "te hubieres duchado", "form_3s": "se hubiere duchado", "form_1p": "nos hubi\u00e9remos duchado", "form_2p": "os hubiereis duchado", "form_3p": "se hubieren duchado"}, "Subjuntivo Pluscuamperfecto": {"form_1s": "me hubiera duchado", "form_2s": "te hubieras duchado", "form_3s": "se hubiera duchado", "form_1p": "nos hubi\u00e9ramos duchado", "form_2p": "os hubierais duchado", "form_3p": "se hubieran duchado"}, "Imperativo Afirmativo Presente": {"form_1s": null, "form_2s": "d\u00fachate", "form_3s": "duchaos", "form_1p": null, "form_2p": "d\u00fachese", "form_3p": "d\u00fachense"}, "Imperativo Negativo Presente": {"form_1s": null, "form_2s": "no te duches", "form_3s": "no os duch\u00e9is", "form_1p": null, "form_2p": "no se duche", "form_3p": "no se duchen"}}, "dudar": {"Gerund": "dudando", "Past Participle": "dudado", "Indicativo Presente": {"form_1s": "dudo", "form_2s": "dudas", "form_3s": "duda", "form_1p": "dudamos", "form_2p": "dud\u00e1is", "form_3p": "dudan"}, "Indicativo Futuro": {"form_1s": "dudar\u00e9", "form_2s": "dudar\u00e1s", "form_3s": "dudar\u00e1", "form_1p": "dudaremos", "form_2p": "dudar\u00e9is", "form_3p": "dudar\u00e1n"}, "Indicativo Imperfecto": {"form_1s": "dudaba", "form_2s": "dudabas", "form_3s": "dudaba", "form_1p": "dud\u00e1bamos", "form_2p": "dudabais", "form_3p": "dudaban"}, "Indicativo Pret\u00e9rito": {"form_1s": "dud\u00e9", "form_2s": "dudaste", "form_3s": "dud\u00f3", "form_1p": "dudamos", "form_2p": "dudasteis", "form_3p": "dudaron"}, "Indicativo Condicional": {"form_1s": "dudar\u00eda", "form_2s": "dudar\u00edas", "form_3s": "dudar\u00eda", "form_1p": "dudar\u00edamos", "form_2p": "dudar\u00edais", "form_3p": "dudar\u00edan"}, "Indicativo Presente perfecto": {"form_1s": "he dudado", "form_2s": "has dudado", "form_3s": "ha dudado", "form_1p": "hemos dudado", "form_2p": "hab\u00e9is dudado", "form_3p": "han dudado"}, "Indicativo Futuro perfecto": {"form_1s": "habr\u00e9 dudado", "form_2s": "habr\u00e1s dudado", "form_3s": "habr\u00e1 dudado", "form_1p": "habremos dudado", "form_2p": "habr\u00e9is dudado", "form_3p": "habr\u00e1n dudado"}, "Indicativo Pluscuamperfecto": {"form_1s": "hab\u00eda dudado", "form_2s": "hab\u00edas dudado", "form_3s": "hab\u00eda dudado", "form_1p": "hab\u00edamos dudado", "form_2p": "hab\u00edais dudado", "form_3p": "hab\u00edan dudado"}, "Indicativo Pret\u00e9rito anterior": {"form_1s": "hube dudado", "form_2s": "hubiste dudado", "form_3s": "hubo dudado", "form_1p": "hubimos dudado", "form_2p": "hubisteis dudado", "form_3p": "hubieron dudado"}, "Indicativo Condicional perfecto": {"form_1s": "habr\u00eda dudado", "form_2s": "habr\u00edas dudado", "form_3s": "habr\u00eda dudado", "form_1p": "habr\u00edamos dudado", "form_2p": "habr\u00edais dudado", "form_3p": "habr\u00edan dudado"}, "Subjuntivo Presente": {"form_1s": "dude", "form_2s": "dudes", "form_3s": "dude", "form_1p": "dudemos", "form_2p": "dud\u00e9is", "form_3p": "duden"}, "Subjuntivo Imperfecto": {"form_1s": "dudara", "form_2s": "dudaras", "form_3s": "dudara", "form_1p": "dud\u00e1ramos", "form_2p": "dudarais", "form_3p": "dudaran"}, "Subjuntivo Futuro": {"form_1s": "dudare", "form_2s": "dudares", "form_3s": "dudare", "form_1p": "dud\u00e1remos", "form_2p": "dudareis", "form_3p": "dudaren"}, "Subjuntivo Presente perfecto": {"form_1s": "haya dudado", "form_2s": "hayas dudado", "form_3s": "haya dudado", "form_1p": "hayamos dudado", "form_2p": "hay\u00e1is dudado", "form_3p": "hayan dudado"}, "Subjuntivo Futuro perfecto": {"form_1s": "hubiere dudado", "form_2s": "hubieres dudado", "form_3s": "hubiere dudado", "form_1p": "hubi\u00e9remos dudado", "form_2p": "hubiereis dudado", "form_3p": "hubieren dudado"}, "Subjuntivo Pluscuamperfecto": {"form_1s": "hubiera dudado", "form_2s": "hubieras dudado", "form_3s": "hubiera dudado", "form_1p": "hubi\u00e9ramos dudado", "form_2p": "hubierais dudado", "form_3p": "hubieran dudado"}, "Imperativo Afirmativo Presente": {"form_1s": null, "form_2s": "duda", "form_3s": "dudad", "form_1p": null, "form_2p": "dude", "form_3p": "duden"}, "Imperativo Negativo Presente": {"form_1s": null, "form_2s": "no dudes", "form_3s": "no dud\u00e9is", "form_1p": null, "form_2p": "no dude", "form_3p": "no duden"}}, "durar": {"Gerund": "durando", "Past Participle": "durado", "Indicativo Presente": {"form_1s": "duro", "form_2s": "duras", "form_3s": "dura", "form_1p": "duramos", "form_2p": "dur\u00e1is", "form_3p": "duran"}, "Indicativo Futuro": {"form_1s": "durar\u00e9", "form_2s": "durar\u00e1s", "form_3s": "durar\u00e1", "form_1p": "duraremos", "form_2p": "durar\u00e9is", "form_3p": "durar\u00e1n"}, "Indicativo Imperfecto": {"form_1s": "duraba", "form_2s": "durabas", "form_3s": "duraba", "form_1p": "dur\u00e1bamos", "form_2p": "durabais", "form_3p": "duraban"}, "Indicativo Pret\u00e9rito": {"form_1s": "dur\u00e9", "form_2s": "duraste", "form_3s": "dur\u00f3", "form_1p": "duramos", "form_2p": "durasteis", "form_3p": "duraron"}, "Indicativo Condicional": {"form_1s": "durar\u00eda", "form_2s": "durar\u00edas", "form_3s": "durar\u00eda", "form_1p": "durar\u00edamos", "form_2p": "durar\u00edais", "form_3p": "durar\u00edan"}, "Indicativo Presente perfecto": {"form_1s": "he durado", "form_2s": "has durado", "form_3s": "ha durado", "form_1p": "hemos durado", "form_2p": "hab\u00e9is durado", "form_3p": "han durado"}, "Indicativo Futuro perfecto": {"form_1s": "habr\u00e9 durado", "form_2s": "habr\u00e1s durado", "form_3s": "habr\u00e1 durado", "form_1p": "habremos durado", "form_2p": "habr\u00e9is durado", "form_3p": "habr\u00e1n durado"}, "Indicativo Pluscuamperfecto": {"form_1s": "hab\u00eda durado", "form_2s": "hab\u00edas durado", "form_3s": "hab\u00eda durado", "form_1p": "hab\u00edamos durado", "form_2p": "hab\u00edais durado", "form_3p": "hab\u00edan durado"}, "Indicativo Pret\u00e9rito anterior": {"form_1s": "hube durado", "form_2s": "hubiste durado", "form_3s": "hubo durado", "form_1p": "hubimos durado", "form_2p": "hubisteis durado", "form_3p": "hubieron durado"}, "Indicativo Condicional perfecto": {"form_1s": "habr\u00eda durado", "form_2s": "habr\u00edas durado", "form_3s": "habr\u00eda durado", "form_1p": "habr\u00edamos durado", "form_2p": "habr\u00edais durado", "form_3p": "habr\u00edan durado"}, "Subjuntivo Presente": {"form_1s": "dure", "form_2s": "dures", "form_3s": "dure", "form_1p": "duremos", "form_2p": "dur\u00e9is", "form_3p": "duren"}, "Subjuntivo Imperfecto": {"form_1s": "durara", "form_2s": "duraras", "form_3s": "durara", "form_1p": "dur\u00e1ramos", "form_2p": "durarais", "form_3p": "duraran"}, "Subjuntivo Futuro": {"form_1s": "durare", "form_2s": "durares", "form_3s": "durare", "form_1p": "dur\u00e1remos", "form_2p": "durareis", "form_3p": "duraren"}, "Subjuntivo Presente perfecto": {"form_1s": "haya durado", "form_2s": "hayas durado", "form_3s": "haya durado", "form_1p": "hayamos durado", "form_2p": "hay\u00e1is durado", "form_3p": "hayan durado"}, "Subjuntivo Futuro perfecto": {"form_1s": "hubiere durado", "form_2s": "hubieres durado", "form_3s": "hubiere durado", "form_1p": "hubi\u00e9remos durado", "form_2p": "hubiereis durado", "form_3p": "hubieren durado"}, "Subjuntivo Pluscuamperfecto": {"form_1s": "hubiera durado", "form_2s": "hubieras durado", "form_3s": "hubiera durado", "form_1p": "hubi\u00e9ramos durado", "form_2p": "hubierais durado", "form_3p": "hubieran durado"}, "Imperativo Afirmativo Presente": {"form_1s": null, "form_2s": "dura", "form_3s": "durad", "form_1p": null, "form_2p": "dure", "form_3p": "duren"}, "Imperativo Negativo Presente": {"form_1s": null, "form_2s": "no dures", "form_3s": "no dur\u00e9is", "form_1p": null, "form_2p": "no dure", "form_3p": "no duren"}}, "echar": {"Gerund": "echando", "Past Participle": "echado", "Indicativo Presente": {"form_1s": "echo", "form_2s": "echas", "form_3s": "echa", "form_1p": "echamos", "form_2p": "ech\u00e1is", "form_3p": "echan"}, "Indicativo Futuro": {"form_1s": "echar\u00e9", "form_2s": "echar\u00e1s", "form_3s": "echar\u00e1", "form_1p": "echaremos", "form_2p": "echar\u00e9is", "form_3p": "echar\u00e1n"}, "Indicativo Imperfecto": {"form_1s": "echaba", "form_2s": "echabas", "form_3s": "echaba", "form_1p": "ech\u00e1bamos", "form_2p": "echabais", "form_3p": "echaban"}, "Indicativo Pret\u00e9rito": {"form_1s": "ech\u00e9", "form_2s": "echaste", "form_3s": "ech\u00f3", "form_1p": "echamos", "form_2p": "echasteis", "form_3p": "echaron"}, "Indicativo Condicional": {"form_1s": "echar\u00eda", "form_2s": "echar\u00edas", "form_3s": "echar\u00eda", "form_1p": "echar\u00edamos", "form_2p": "echar\u00edais", "form_3p": "echar\u00edan"}, "Indicativo Presente perfecto": {"form_1s": "he echado", "form_2s": "has echado", "form_3s": "ha echado", "form_1p": "hemos echado", "form_2p": "hab\u00e9is echado", "form_3p": "han echado"}, "Indicativo Futuro perfecto": {"form_1s": "habr\u00e9 echado", "form_2s": "habr\u00e1s echado", "form_3s": "habr\u00e1 echado", "form_1p": "habremos echado", "form_2p": "habr\u00e9is echado", "form_3p": "habr\u00e1n echado"}, "Indicativo Pluscuamperfecto": {"form_1s": "hab\u00eda echado", "form_2s": "hab\u00edas echado", "form_3s": "hab\u00eda echado", "form_1p": "hab\u00edamos echado", "form_2p": "hab\u00edais echado", "form_3p": "hab\u00edan echado"}, "Indicativo Pret\u00e9rito anterior": {"form_1s": "hube echado", "form_2s": "hubiste echado", "form_3s": "hubo echado", "form_1p": "hubimos echado", "form_2p": "hubisteis echado", "form_3p": "hubieron echado"}, "Indicativo Condicional perfecto": {"form_1s": "habr\u00eda echado", "form_2s": "habr\u00edas echado", "form_3s": "habr\u00eda echado", "form_1p": "habr\u00edamos echado", "form_2p": "habr\u00edais echado", "form_3p": "habr\u00edan echado"}, "Subjuntivo Presente": {"form_1s": "eche", "form_2s": "eches", "form_3s": "eche", "form_1p": "echemos", "form_2p": "ech\u00e9is", "form_3p": "echen"}, "Subjuntivo Imperfecto": {"form_1s": "echara", "form_2s": "echaras", "form_3s": "echara", "form_1p": "ech\u00e1ramos", "form_2p": "echarais", "form_3p": "echaran"}, "Subjuntivo Futuro": {"form_1s": "echare", "form_2s": "echares", "form_3s": "echare", "form_1p": "ech\u00e1remos", "form_2p": "echareis", "form_3p": "echaren"}, "Subjuntivo Presente perfecto": {"form_1s": "haya echado", "form_2s": "hayas echado", "form_3s": "haya echado", "form_1p": "hayamos echado", "form_2p": "hay\u00e1is echado", "form_3p": "hayan echado"}, "Subjuntivo Futuro perfecto": {"form_1s": "hubiere echado", "form_2s": "hubieres echado", "form_3s": "hubiere echado", "form_1p": "hubi\u00e9remos echado", "form_2p": "hubiereis echado", "form_3p": "hubieren echado"}, "Subjuntivo Pluscuamperfecto": {"form_1s": "hubiera echado", "form_2s": "hubieras echado", "form_3s": "hubiera echado", "form_1p": "hubi\u00e9ramos echado", "form_2p": "hubierais echado", "form_3p": "hubieran echado"}, "Imperativo Afirmativo Presente": {"form_1s": null, "form_2s": "echa", "form_3s": "echad", "form_1p": null, "form_2p": "eche", "form_3p": "echen"}, "Imperativo Negativo Presente": {"form_1s": null, "form_2s": "no eches", "form_3s": "no ech\u00e9is", "form_1p": null, "form_2p": "no eche", "form_3p": "no echen"}}, "echarse": {"Gerund": "ech\u00e1ndose", "Past Participle": "echado", "Indicativo Presente": {"form_1s": "me echo", "form_2s": "te echas", "form_3s": "se echa", "form_1p": "nos echamos", "form_2p": "os ech\u00e1is", "form_3p": "se echan"}, "Indicativo Futuro": {"form_1s": "me echar\u00e9", "form_2s": "te echar\u00e1s", "form_3s": "se echar\u00e1", "form_1p": "nos echaremos", "form_2p": "os echar\u00e9is", "form_3p": "se echar\u00e1n"}, "Indicativo Imperfecto": {"form_1s": "me echaba", "form_2s": "te echabas", "form_3s": "se echaba", "form_1p": "nos ech\u00e1bamos", "form_2p": "os echabais", "form_3p": "se echaban"}, "Indicativo Pret\u00e9rito": {"form_1s": "me ech\u00e9", "form_2s": "te echaste", "form_3s": "se ech\u00f3", "form_1p": "nos echamos", "form_2p": "os echasteis", "form_3p": "se echaron"}, "Indicativo Condicional": {"form_1s": "me echar\u00eda", "form_2s": "te echar\u00edas", "form_3s": "se echar\u00eda", "form_1p": "nos echar\u00edamos", "form_2p": "os echar\u00edais", "form_3p": "se echar\u00edan"}, "Indicativo Presente perfecto": {"form_1s": "me he echado", "form_2s": "te has echado", "form_3s": "se ha echado", "form_1p": "nos hemos echado", "form_2p": "os hab\u00e9is echado", "form_3p": "se han echado"}, "Indicativo Futuro perfecto": {"form_1s": "me habr\u00e9 echado", "form_2s": "te habr\u00e1s echado", "form_3s": "se habr\u00e1 echado", "form_1p": "nos habremos echado", "form_2p": "os habr\u00e9is echado", "form_3p": "se habr\u00e1n echado"}, "Indicativo Pluscuamperfecto": {"form_1s": "me hab\u00eda echado", "form_2s": "te hab\u00edas echado", "form_3s": "se hab\u00eda echado", "form_1p": "nos hab\u00edamos echado", "form_2p": "os hab\u00edais echado", "form_3p": "se hab\u00edan echado"}, "Indicativo Pret\u00e9rito anterior": {"form_1s": "me hube echado", "form_2s": "te hubiste echado", "form_3s": "se hubo echado", "form_1p": "nos hubimos echado", "form_2p": "os hubisteis echado", "form_3p": "se hubieron echado"}, "Indicativo Condicional perfecto": {"form_1s": "me habr\u00eda echado", "form_2s": "te habr\u00edas echado", "form_3s": "se habr\u00eda echado", "form_1p": "nos habr\u00edamos echado", "form_2p": "os habr\u00edais echado", "form_3p": "se habr\u00edan echado"}, "Subjuntivo Presente": {"form_1s": "me eche", "form_2s": "te eches", "form_3s": "se eche", "form_1p": "nos echemos", "form_2p": "os ech\u00e9is", "form_3p": "se echen"}, "Subjuntivo Imperfecto": {"form_1s": "me echara", "form_2s": "te echaras", "form_3s": "se echara", "form_1p": "nos ech\u00e1ramos", "form_2p": "os echarais", "form_3p": "se echaran"}, "Subjuntivo Futuro": {"form_1s": "me echare", "form_2s": "te echares", "form_3s": "se echare", "form_1p": "nos ech\u00e1remos", "form_2p": "os echareis", "form_3p": "se echaren"}, "Subjuntivo Presente perfecto": {"form_1s": "me haya echado", "form_2s": "te hayas echado", "form_3s": "se haya echado", "form_1p": "nos hayamos echado", "form_2p": "os hay\u00e1is echado", "form_3p": "se hayan echado"}, "Subjuntivo Futuro perfecto": {"form_1s": "me hubiere echado", "form_2s": "te hubieres echado", "form_3s": "se hubiere echado", "form_1p": "nos hubi\u00e9remos echado", "form_2p": "os hubiereis echado", "form_3p": "se hubieren echado"}, "Subjuntivo Pluscuamperfecto": {"form_1s": "me hubiera echado", "form_2s": "te hubieras echado", "form_3s": "se hubiera echado", "form_1p": "nos hubi\u00e9ramos echado", "form_2p": "os hubierais echado", "form_3p": "se hubieran echado"}, "Imperativo Afirmativo Presente": {"form_1s": null, "form_2s": "\u00e9chate", "form_3s": "echaos", "form_1p": null, "form_2p": "\u00e9chese", "form_3p": "\u00e9chense"}, "Imperativo Negativo Presente": {"form_1s": null, "form_2s": "no te eches", "form_3s": "no os ech\u00e9is", "form_1p": null, "form_2p": "no se eche", "form_3p": "no se echen"}}, "educar": {"Gerund": "educando", "Past Participle": "educado", "Indicativo Presente": {"form_1s": "educo", "form_2s": "educas", "form_3s": "educa", "form_1p": "educamos", "form_2p": "educ\u00e1is", "form_3p": "educan"}, "Indicativo Futuro": {"form_1s": "educar\u00e9", "form_2s": "educar\u00e1s", "form_3s": "educar\u00e1", "form_1p": "educaremos", "form_2p": "educar\u00e9is", "form_3p": "educar\u00e1n"}, "Indicativo Imperfecto": {"form_1s": "educaba", "form_2s": "educabas", "form_3s": "educaba", "form_1p": "educ\u00e1bamos", "form_2p": "educabais", "form_3p": "educaban"}, "Indicativo Pret\u00e9rito": {"form_1s": "eduqu\u00e9", "form_2s": "educaste", "form_3s": "educ\u00f3", "form_1p": "educamos", "form_2p": "educasteis", "form_3p": "educaron"}, "Indicativo Condicional": {"form_1s": "educar\u00eda", "form_2s": "educar\u00edas", "form_3s": "educar\u00eda", "form_1p": "educar\u00edamos", "form_2p": "educar\u00edais", "form_3p": "educar\u00edan"}, "Indicativo Presente perfecto": {"form_1s": "he educado", "form_2s": "has educado", "form_3s": "ha educado", "form_1p": "hemos educado", "form_2p": "hab\u00e9is educado", "form_3p": "han educado"}, "Indicativo Futuro perfecto": {"form_1s": "habr\u00e9 educado", "form_2s": "habr\u00e1s educado", "form_3s": "habr\u00e1 educado", "form_1p": "habremos educado", "form_2p": "habr\u00e9is educado", "form_3p": "habr\u00e1n educado"}, "Indicativo Pluscuamperfecto": {"form_1s": "hab\u00eda educado", "form_2s": "hab\u00edas educado", "form_3s": "hab\u00eda educado", "form_1p": "hab\u00edamos educado", "form_2p": "hab\u00edais educado", "form_3p": "hab\u00edan educado"}, "Indicativo Pret\u00e9rito anterior": {"form_1s": "hube educado", "form_2s": "hubiste educado", "form_3s": "hubo educado", "form_1p": "hubimos educado", "form_2p": "hubisteis educado", "form_3p": "hubieron educado"}, "Indicativo Condicional perfecto": {"form_1s": "habr\u00eda educado", "form_2s": "habr\u00edas educado", "form_3s": "habr\u00eda educado", "form_1p": "habr\u00edamos educado", "form_2p": "habr\u00edais educado", "form_3p": "habr\u00edan educado"}, "Subjuntivo Presente": {"form_1s": "eduque", "form_2s": "eduques", "form_3s": "eduque", "form_1p": "eduquemos", "form_2p": "eduqu\u00e9is", "form_3p": "eduquen"}, "Subjuntivo Imperfecto": {"form_1s": "educara", "form_2s": "educaras", "form_3s": "educara", "form_1p": "educ\u00e1ramos", "form_2p": "educarais", "form_3p": "educaran"}, "Subjuntivo Futuro": {"form_1s": "educare", "form_2s": "educares", "form_3s": "educare", "form_1p": "educ\u00e1remos", "form_2p": "educareis", "form_3p": "educaren"}, "Subjuntivo Presente perfecto": {"form_1s": "haya educado", "form_2s": "hayas educado", "form_3s": "haya educado", "form_1p": "hayamos educado", "form_2p": "hay\u00e1is educado", "form_3p": "hayan educado"}, "Subjuntivo Futuro perfecto": {"form_1s": "hubiere educado", "form_2s": "hubieres educado", "form_3s": "hubiere educado", "form_1p": "hubi\u00e9remos educado", "form_2p": "hubiereis educado", "form_3p": "hubieren educado"}, "Subjuntivo Pluscuamperfecto": {"form_1s": "hubiera educado", "form_2s": "hubieras educado", "form_3s": "hubiera educado", "form_1p": "hubi\u00e9ramos educado", "form_2p": "hubierais educado", "form_3p": "hubieran educado"}, "Imperativo Afirmativo Presente": {"form_1s": null, "form_2s": "educa", "form_3s": "educad", "form_1p": null, "form_2p": "eduque", "form_3p": "eduquen"}, "Imperativo Negativo Presente": {"form_1s": null, "form_2s": "no eduques", "form_3s": "no eduqu\u00e9is", "form_1p": null, "form_2p": "no eduque", "form_3p": "no eduquen"}}, "efectuar": {"Gerund": "efectuando", "Past Participle": "efectuado", "Indicativo Presente": {"form_1s": "efect\u00fao", "form_2s": "efect\u00faas", "form_3s": "efect\u00faa", "form_1p": "efectuamos", "form_2p": "efectu\u00e1is", "form_3p": "efect\u00faan"}, "Indicativo Futuro": {"form_1s": "efectuar\u00e9", "form_2s": "efectuar\u00e1s", "form_3s": "efectuar\u00e1", "form_1p": "efectuaremos", "form_2p": "efectuar\u00e9is", "form_3p": "efectuar\u00e1n"}, "Indicativo Imperfecto": {"form_1s": "efectuaba", "form_2s": "efectuabas", "form_3s": "efectuaba", "form_1p": "efectu\u00e1bamos", "form_2p": "efectuabais", "form_3p": "efectuaban"}, "Indicativo Pret\u00e9rito": {"form_1s": "efectu\u00e9", "form_2s": "efectuaste", "form_3s": "efectu\u00f3", "form_1p": "efectuamos", "form_2p": "efectuasteis", "form_3p": "efectuaron"}, "Indicativo Condicional": {"form_1s": "efectuar\u00eda", "form_2s": "efectuar\u00edas", "form_3s": "efectuar\u00eda", "form_1p": "efectuar\u00edamos", "form_2p": "efectuar\u00edais", "form_3p": "efectuar\u00edan"}, "Indicativo Presente perfecto": {"form_1s": "he efectuado", "form_2s": "has efectuado", "form_3s": "ha efectuado", "form_1p": "hemos efectuado", "form_2p": "hab\u00e9is efectuado", "form_3p": "han efectuado"}, "Indicativo Futuro perfecto": {"form_1s": "habr\u00e9 efectuado", "form_2s": "habr\u00e1s efectuado", "form_3s": "habr\u00e1 efectuado", "form_1p": "habremos efectuado", "form_2p": "habr\u00e9is efectuado", "form_3p": "habr\u00e1n efectuado"}, "Indicativo Pluscuamperfecto": {"form_1s": "hab\u00eda efectuado", "form_2s": "hab\u00edas efectuado", "form_3s": "hab\u00eda efectuado", "form_1p": "hab\u00edamos efectuado", "form_2p": "hab\u00edais efectuado", "form_3p": "hab\u00edan efectuado"}, "Indicativo Pret\u00e9rito anterior": {"form_1s": "hube efectuado", "form_2s": "hubiste efectuado", "form_3s": "hubo efectuado", "form_1p": "hubimos efectuado", "form_2p": "hubisteis efectuado", "form_3p": "hubieron efectuado"}, "Indicativo Condicional perfecto": {"form_1s": "habr\u00eda efectuado", "form_2s": "habr\u00edas efectuado", "form_3s": "habr\u00eda efectuado", "form_1p": "habr\u00edamos efectuado", "form_2p": "habr\u00edais efectuado", "form_3p": "habr\u00edan efectuado"}, "Subjuntivo Presente": {"form_1s": "efect\u00fae", "form_2s": "efect\u00faes", "form_3s": "efect\u00fae", "form_1p": "efectuemos", "form_2p": "efectu\u00e9is", "form_3p": "efect\u00faen"}, "Subjuntivo Imperfecto": {"form_1s": "efectuara", "form_2s": "efectuaras", "form_3s": "efectuara", "form_1p": "efectu\u00e1ramos", "form_2p": "efectuarais", "form_3p": "efectuaran"}, "Subjuntivo Futuro": {"form_1s": "efectuare", "form_2s": "efectuares", "form_3s": "efectuare", "form_1p": "efectu\u00e1remos", "form_2p": "efectuareis", "form_3p": "efectuaren"}, "Subjuntivo Presente perfecto": {"form_1s": "haya efectuado", "form_2s": "hayas efectuado", "form_3s": "haya efectuado", "form_1p": "hayamos efectuado", "form_2p": "hay\u00e1is efectuado", "form_3p": "hayan efectuado"}, "Subjuntivo Futuro perfecto": {"form_1s": "hubiere efectuado", "form_2s": "hubieres efectuado", "form_3s": "hubiere efectuado", "form_1p": "hubi\u00e9remos efectuado", "form_2p": "hubiereis efectuado", "form_3p": "hubieren efectuado"}, "Subjuntivo Pluscuamperfecto": {"form_1s": "hubiera efectuado", "form_2s": "hubieras efectuado", "form_3s": "hubiera efectuado", "form_1p": "hubi\u00e9ramos efectuado", "form_2p": "hubierais efectuado", "form_3p": "hubieran efectuado"}, "Imperativo Afirmativo Presente": {"form_1s": null, "form_2s": "efect\u00faa", "form_3s": "efectuad", "form_1p": null, "form_2p": "efect\u00fae", "form_3p": "efect\u00faen"}, "Imperativo Negativo Presente": {"form_1s": null, "form_2s": "no efect\u00faes", "form_3s": "no efectu\u00e9is", "form_1p": null, "form_2p": "no efect\u00fae", "form_3p": "no efect\u00faen"}}, "ejercer": {"Gerund": "ejerciendo", "Past Participle": "ejercido", "Indicativo Presente": {"form_1s": "ejerzo", "form_2s": "ejerces", "form_3s": "ejerce", "form_1p": "ejercemos", "form_2p": "ejerc\u00e9is", "form_3p": "ejercen"}, "Indicativo Futuro": {"form_1s": "ejercer\u00e9", "form_2s": "ejercer\u00e1s", "form_3s": "ejercer\u00e1", "form_1p": "ejerceremos", "form_2p": "ejercer\u00e9is", "form_3p": "ejercer\u00e1n"}, "Indicativo Imperfecto": {"form_1s": "ejerc\u00eda", "form_2s": "ejerc\u00edas", "form_3s": "ejerc\u00eda", "form_1p": "ejerc\u00edamos", "form_2p": "ejerc\u00edais", "form_3p": "ejerc\u00edan"}, "Indicativo Pret\u00e9rito": {"form_1s": "ejerc\u00ed", "form_2s": "ejerciste", "form_3s": "ejerci\u00f3", "form_1p": "ejercimos", "form_2p": "ejercisteis", "form_3p": "ejercieron"}, "Indicativo Condicional": {"form_1s": "ejercer\u00eda", "form_2s": "ejercer\u00edas", "form_3s": "ejercer\u00eda", "form_1p": "ejercer\u00edamos", "form_2p": "ejercer\u00edais", "form_3p": "ejercer\u00edan"}, "Indicativo Presente perfecto": {"form_1s": "he ejercido", "form_2s": "has ejercido", "form_3s": "ha ejercido", "form_1p": "hemos ejercido", "form_2p": "hab\u00e9is ejercido", "form_3p": "han ejercido"}, "Indicativo Futuro perfecto": {"form_1s": "habr\u00e9 ejercido", "form_2s": "habr\u00e1s ejercido", "form_3s": "habr\u00e1 ejercido", "form_1p": "habremos ejercido", "form_2p": "habr\u00e9is ejercido", "form_3p": "habr\u00e1n ejercido"}, "Indicativo Pluscuamperfecto": {"form_1s": "hab\u00eda ejercido", "form_2s": "hab\u00edas ejercido", "form_3s": "hab\u00eda ejercido", "form_1p": "hab\u00edamos ejercido", "form_2p": "hab\u00edais ejercido", "form_3p": "hab\u00edan ejercido"}, "Indicativo Pret\u00e9rito anterior": {"form_1s": "hube ejercido", "form_2s": "hubiste ejercido", "form_3s": "hubo ejercido", "form_1p": "hubimos ejercido", "form_2p": "hubisteis ejercido", "form_3p": "hubieron ejercido"}, "Indicativo Condicional perfecto": {"form_1s": "habr\u00eda ejercido", "form_2s": "habr\u00edas ejercido", "form_3s": "habr\u00eda ejercido", "form_1p": "habr\u00edamos ejercido", "form_2p": "habr\u00edais ejercido", "form_3p": "habr\u00edan ejercido"}, "Subjuntivo Presente": {"form_1s": "ejerza", "form_2s": "ejerzas", "form_3s": "ejerza", "form_1p": "ejerzamos", "form_2p": "ejerz\u00e1is", "form_3p": "ejerzan"}, "Subjuntivo Imperfecto": {"form_1s": "ejerciera", "form_2s": "ejercieras", "form_3s": "ejerciera", "form_1p": "ejerci\u00e9ramos", "form_2p": "ejercierais", "form_3p": "ejercieran"}, "Subjuntivo Futuro": {"form_1s": "ejerciere", "form_2s": "ejercieres", "form_3s": "ejerciere", "form_1p": "ejerci\u00e9remos", "form_2p": "ejerciereis", "form_3p": "ejercieren"}, "Subjuntivo Presente perfecto": {"form_1s": "haya ejercido", "form_2s": "hayas ejercido", "form_3s": "haya ejercido", "form_1p": "hayamos ejercido", "form_2p": "hay\u00e1is ejercido", "form_3p": "hayan ejercido"}, "Subjuntivo Futuro perfecto": {"form_1s": "hubiere ejercido", "form_2s": "hubieres ejercido", "form_3s": "hubiere ejercido", "form_1p": "hubi\u00e9remos ejercido", "form_2p": "hubiereis ejercido", "form_3p": "hubieren ejercido"}, "Subjuntivo Pluscuamperfecto": {"form_1s": "hubiera ejercido", "form_2s": "hubieras ejercido", "form_3s": "hubiera ejercido", "form_1p": "hubi\u00e9ramos ejercido", "form_2p": "hubierais ejercido", "form_3p": "hubieran ejercido"}, "Imperativo Afirmativo Presente": {"form_1s": null, "form_2s": "ejerce", "form_3s": "ejerced", "form_1p": null, "form_2p": "ejerza", "form_3p": "ejerzan"}, "Imperativo Negativo Presente": {"form_1s": null, "form_2s": "no ejerzas", "form_3s": "no ejerz\u00e1is", "form_1p": null, "form_2p": "no ejerza", "form_3p": "no ejerzan"}}, "elegir": {"Gerund": "eligiendo", "Past Participle": "elegido", "Indicativo Presente": {"form_1s": "elijo", "form_2s": "eliges", "form_3s": "elige", "form_1p": "elegimos", "form_2p": "eleg\u00eds", "form_3p": "eligen"}, "Indicativo Futuro": {"form_1s": "elegir\u00e9", "form_2s": "elegir\u00e1s", "form_3s": "elegir\u00e1", "form_1p": "elegiremos", "form_2p": "elegir\u00e9is", "form_3p": "elegir\u00e1n"}, "Indicativo Imperfecto": {"form_1s": "eleg\u00eda", "form_2s": "eleg\u00edas", "form_3s": "eleg\u00eda", "form_1p": "eleg\u00edamos", "form_2p": "eleg\u00edais", "form_3p": "eleg\u00edan"}, "Indicativo Pret\u00e9rito": {"form_1s": "eleg\u00ed", "form_2s": "elegiste", "form_3s": "eligi\u00f3", "form_1p": "elegimos", "form_2p": "elegisteis", "form_3p": "eligieron"}, "Indicativo Condicional": {"form_1s": "elegir\u00eda", "form_2s": "elegir\u00edas", "form_3s": "elegir\u00eda", "form_1p": "elegir\u00edamos", "form_2p": "elegir\u00edais", "form_3p": "elegir\u00edan"}, "Indicativo Presente perfecto": {"form_1s": "he elegido", "form_2s": "has elegido", "form_3s": "ha elegido", "form_1p": "hemos elegido", "form_2p": "hab\u00e9is elegido", "form_3p": "han elegido"}, "Indicativo Futuro perfecto": {"form_1s": "habr\u00e9 elegido", "form_2s": "habr\u00e1s elegido", "form_3s": "habr\u00e1 elegido", "form_1p": "habremos elegido", "form_2p": "habr\u00e9is elegido", "form_3p": "habr\u00e1n elegido"}, "Indicativo Pluscuamperfecto": {"form_1s": "hab\u00eda elegido", "form_2s": "hab\u00edas elegido", "form_3s": "hab\u00eda elegido", "form_1p": "hab\u00edamos elegido", "form_2p": "hab\u00edais elegido", "form_3p": "hab\u00edan elegido"}, "Indicativo Pret\u00e9rito anterior": {"form_1s": "hube elegido", "form_2s": "hubiste elegido", "form_3s": "hubo elegido", "form_1p": "hubimos elegido", "form_2p": "hubisteis elegido", "form_3p": "hubieron elegido"}, "Indicativo Condicional perfecto": {"form_1s": "habr\u00eda elegido", "form_2s": "habr\u00edas elegido", "form_3s": "habr\u00eda elegido", "form_1p": "habr\u00edamos elegido", "form_2p": "habr\u00edais elegido", "form_3p": "habr\u00edan elegido"}, "Subjuntivo Presente": {"form_1s": "elija", "form_2s": "elijas", "form_3s": "elija", "form_1p": "elijamos", "form_2p": "elij\u00e1is", "form_3p": "elijan"}, "Subjuntivo Imperfecto": {"form_1s": "eligiera", "form_2s": "eligieras", "form_3s": "eligiera", "form_1p": "eligi\u00e9ramos", "form_2p": "eligierais", "form_3p": "eligieran"}, "Subjuntivo Futuro": {"form_1s": "eligiere", "form_2s": "eligieres", "form_3s": "eligiere", "form_1p": "eligi\u00e9remos", "form_2p": "eligiereis", "form_3p": "eligieren"}, "Subjuntivo Presente perfecto": {"form_1s": "haya elegido", "form_2s": "hayas elegido", "form_3s": "haya elegido", "form_1p": "hayamos elegido", "form_2p": "hay\u00e1is elegido", "form_3p": "hayan elegido"}, "Subjuntivo Futuro perfecto": {"form_1s": "hubiere elegido", "form_2s": "hubieres elegido", "form_3s": "hubiere elegido", "form_1p": "hubi\u00e9remos elegido", "form_2p": "hubiereis elegido", "form_3p": "hubieren elegido"}, "Subjuntivo Pluscuamperfecto": {"form_1s": "hubiera elegido", "form_2s": "hubieras elegido", "form_3s": "hubiera elegido", "form_1p": "hubi\u00e9ramos elegido", "form_2p": "hubierais elegido", "form_3p": "hubieran elegido"}, "Imperativo Afirmativo Presente": {"form_1s": null, "form_2s": "elige", "form_3s": "elegid", "form_1p": null, "form_2p": "elija", "form_3p": "elijan"}, "Imperativo Negativo Presente": {"form_1s": null, "form_2s": "no elijas", "form_3s": "no elij\u00e1is", "form_1p": null, "form_2p": "no elija", "form_3p": "no elijan"}}, "eliminar": {"Gerund": "eliminando", "Past Participle": "eliminado", "Indicativo Presente": {"form_1s": "elimino", "form_2s": "eliminas", "form_3s": "elimina", "form_1p": "eliminamos", "form_2p": "elimin\u00e1is", "form_3p": "eliminan"}, "Indicativo Futuro": {"form_1s": "eliminar\u00e9", "form_2s": "eliminar\u00e1s", "form_3s": "eliminar\u00e1", "form_1p": "eliminaremos", "form_2p": "eliminar\u00e9is", "form_3p": "eliminar\u00e1n"}, "Indicativo Imperfecto": {"form_1s": "eliminaba", "form_2s": "eliminabas", "form_3s": "eliminaba", "form_1p": "elimin\u00e1bamos", "form_2p": "eliminabais", "form_3p": "eliminaban"}, "Indicativo Pret\u00e9rito": {"form_1s": "elimin\u00e9", "form_2s": "eliminaste", "form_3s": "elimin\u00f3", "form_1p": "eliminamos", "form_2p": "eliminasteis", "form_3p": "eliminaron"}, "Indicativo Condicional": {"form_1s": "eliminar\u00eda", "form_2s": "eliminar\u00edas", "form_3s": "eliminar\u00eda", "form_1p": "eliminar\u00edamos", "form_2p": "eliminar\u00edais", "form_3p": "eliminar\u00edan"}, "Indicativo Presente perfecto": {"form_1s": "he eliminado", "form_2s": "has eliminado", "form_3s": "ha eliminado", "form_1p": "hemos eliminado", "form_2p": "hab\u00e9is eliminado", "form_3p": "han eliminado"}, "Indicativo Futuro perfecto": {"form_1s": "habr\u00e9 eliminado", "form_2s": "habr\u00e1s eliminado", "form_3s": "habr\u00e1 eliminado", "form_1p": "habremos eliminado", "form_2p": "habr\u00e9is eliminado", "form_3p": "habr\u00e1n eliminado"}, "Indicativo Pluscuamperfecto": {"form_1s": "hab\u00eda eliminado", "form_2s": "hab\u00edas eliminado", "form_3s": "hab\u00eda eliminado", "form_1p": "hab\u00edamos eliminado", "form_2p": "hab\u00edais eliminado", "form_3p": "hab\u00edan eliminado"}, "Indicativo Pret\u00e9rito anterior": {"form_1s": "hube eliminado", "form_2s": "hubiste eliminado", "form_3s": "hubo eliminado", "form_1p": "hubimos eliminado", "form_2p": "hubisteis eliminado", "form_3p": "hubieron eliminado"}, "Indicativo Condicional perfecto": {"form_1s": "habr\u00eda eliminado", "form_2s": "habr\u00edas eliminado", "form_3s": "habr\u00eda eliminado", "form_1p": "habr\u00edamos eliminado", "form_2p": "habr\u00edais eliminado", "form_3p": "habr\u00edan eliminado"}, "Subjuntivo Presente": {"form_1s": "elimine", "form_2s": "elimines", "form_3s": "elimine", "form_1p": "eliminemos", "form_2p": "elimin\u00e9is", "form_3p": "eliminen"}, "Subjuntivo Imperfecto": {"form_1s": "eliminara", "form_2s": "eliminaras", "form_3s": "eliminara", "form_1p": "elimin\u00e1ramos", "form_2p": "eliminarais", "form_3p": "eliminaran"}, "Subjuntivo Futuro": {"form_1s": "eliminare", "form_2s": "eliminares", "form_3s": "eliminare", "form_1p": "elimin\u00e1remos", "form_2p": "eliminareis", "form_3p": "eliminaren"}, "Subjuntivo Presente perfecto": {"form_1s": "haya eliminado", "form_2s": "hayas eliminado", "form_3s": "haya eliminado", "form_1p": "hayamos eliminado", "form_2p": "hay\u00e1is eliminado", "form_3p": "hayan eliminado"}, "Subjuntivo Futuro perfecto": {"form_1s": "hubiere eliminado", "form_2s": "hubieres eliminado", "form_3s": "hubiere eliminado", "form_1p": "hubi\u00e9remos eliminado", "form_2p": "hubiereis eliminado", "form_3p": "hubieren eliminado"}, "Subjuntivo Pluscuamperfecto": {"form_1s": "hubiera eliminado", "form_2s": "hubieras eliminado", "form_3s": "hubiera eliminado", "form_1p": "hubi\u00e9ramos eliminado", "form_2p": "hubierais eliminado", "form_3p": "hubieran eliminado"}, "Imperativo Afirmativo Presente": {"form_1s": null, "form_2s": "elimina", "form_3s": "eliminad", "form_1p": null, "form_2p": "elimine", "form_3p": "eliminen"}, "Imperativo Negativo Presente": {"form_1s": null, "form_2s": "no elimines", "form_3s": "no elimin\u00e9is", "form_1p": null, "form_2p": "no elimine", "form_3p": "no eliminen"}}, "emborrachar": {"Gerund": "emborrachando", "Past Participle": "emborrachado", "Indicativo Presente": {"form_1s": "emborracho", "form_2s": "emborrachas", "form_3s": "emborracha", "form_1p": "emborrachamos", "form_2p": "emborrach\u00e1is", "form_3p": "emborrachan"}, "Indicativo Futuro": {"form_1s": "emborrachar\u00e9", "form_2s": "emborrachar\u00e1s", "form_3s": "emborrachar\u00e1", "form_1p": "emborracharemos", "form_2p": "emborrachar\u00e9is", "form_3p": "emborrachar\u00e1n"}, "Indicativo Imperfecto": {"form_1s": "emborrachaba", "form_2s": "emborrachabas", "form_3s": "emborrachaba", "form_1p": "emborrach\u00e1bamos", "form_2p": "emborrachabais", "form_3p": "emborrachaban"}, "Indicativo Pret\u00e9rito": {"form_1s": "emborrach\u00e9", "form_2s": "emborrachaste", "form_3s": "emborrach\u00f3", "form_1p": "emborrachamos", "form_2p": "emborrachasteis", "form_3p": "emborracharon"}, "Indicativo Condicional": {"form_1s": "emborrachar\u00eda", "form_2s": "emborrachar\u00edas", "form_3s": "emborrachar\u00eda", "form_1p": "emborrachar\u00edamos", "form_2p": "emborrachar\u00edais", "form_3p": "emborrachar\u00edan"}, "Indicativo Presente perfecto": {"form_1s": "he emborrachado", "form_2s": "has emborrachado", "form_3s": "ha emborrachado", "form_1p": "hemos emborrachado", "form_2p": "hab\u00e9is emborrachado", "form_3p": "han emborrachado"}, "Indicativo Futuro perfecto": {"form_1s": "habr\u00e9 emborrachado", "form_2s": "habr\u00e1s emborrachado", "form_3s": "habr\u00e1 emborrachado", "form_1p": "habremos emborrachado", "form_2p": "habr\u00e9is emborrachado", "form_3p": "habr\u00e1n emborrachado"}, "Indicativo Pluscuamperfecto": {"form_1s": "hab\u00eda emborrachado", "form_2s": "hab\u00edas emborrachado", "form_3s": "hab\u00eda emborrachado", "form_1p": "hab\u00edamos emborrachado", "form_2p": "hab\u00edais emborrachado", "form_3p": "hab\u00edan emborrachado"}, "Indicativo Pret\u00e9rito anterior": {"form_1s": "hube emborrachado", "form_2s": "hubiste emborrachado", "form_3s": "hubo emborrachado", "form_1p": "hubimos emborrachado", "form_2p": "hubisteis emborrachado", "form_3p": "hubieron emborrachado"}, "Indicativo Condicional perfecto": {"form_1s": "habr\u00eda emborrachado", "form_2s": "habr\u00edas emborrachado", "form_3s": "habr\u00eda emborrachado", "form_1p": "habr\u00edamos emborrachado", "form_2p": "habr\u00edais emborrachado", "form_3p": "habr\u00edan emborrachado"}, "Subjuntivo Presente": {"form_1s": "emborrache", "form_2s": "emborraches", "form_3s": "emborrache", "form_1p": "emborrachemos", "form_2p": "emborrach\u00e9is", "form_3p": "emborrachen"}, "Subjuntivo Imperfecto": {"form_1s": "emborrachara", "form_2s": "emborracharas", "form_3s": "emborrachara", "form_1p": "emborrach\u00e1ramos", "form_2p": "emborracharais", "form_3p": "emborracharan"}, "Subjuntivo Futuro": {"form_1s": "emborrachare", "form_2s": "emborrachares", "form_3s": "emborrachare", "form_1p": "emborrach\u00e1remos", "form_2p": "emborrachareis", "form_3p": "emborracharen"}, "Subjuntivo Presente perfecto": {"form_1s": "haya emborrachado", "form_2s": "hayas emborrachado", "form_3s": "haya emborrachado", "form_1p": "hayamos emborrachado", "form_2p": "hay\u00e1is emborrachado", "form_3p": "hayan emborrachado"}, "Subjuntivo Futuro perfecto": {"form_1s": "hubiere emborrachado", "form_2s": "hubieres emborrachado", "form_3s": "hubiere emborrachado", "form_1p": "hubi\u00e9remos emborrachado", "form_2p": "hubiereis emborrachado", "form_3p": "hubieren emborrachado"}, "Subjuntivo Pluscuamperfecto": {"form_1s": "hubiera emborrachado", "form_2s": "hubieras emborrachado", "form_3s": "hubiera emborrachado", "form_1p": "hubi\u00e9ramos emborrachado", "form_2p": "hubierais emborrachado", "form_3p": "hubieran emborrachado"}, "Imperativo Afirmativo Presente": {"form_1s": null, "form_2s": "emborracha", "form_3s": "emborrachad", "form_1p": null, "form_2p": "emborrache", "form_3p": "emborrachen"}, "Imperativo Negativo Presente": {"form_1s": null, "form_2s": "no emborraches", "form_3s": "no emborrach\u00e9is", "form_1p": null, "form_2p": "no emborrache", "form_3p": "no emborrachen"}}, "emborracharse": {"Gerund": "emborrach\u00e1ndose", "Past Participle": "emborrachado", "Indicativo Presente": {"form_1s": "me emborracho", "form_2s": "te emborrachas", "form_3s": "se emborracha", "form_1p": "nos emborrachamos", "form_2p": "os emborrach\u00e1is", "form_3p": "se emborrachan"}, "Indicativo Futuro": {"form_1s": "me emborrachar\u00e9", "form_2s": "te emborrachar\u00e1s", "form_3s": "se emborrachar\u00e1", "form_1p": "nos emborracharemos", "form_2p": "os emborrachar\u00e9is", "form_3p": "se emborrachar\u00e1n"}, "Indicativo Imperfecto": {"form_1s": "me emborrachaba", "form_2s": "te emborrachabas", "form_3s": "se emborrachaba", "form_1p": "nos emborrach\u00e1bamos", "form_2p": "os emborrachabais", "form_3p": "se emborrachaban"}, "Indicativo Pret\u00e9rito": {"form_1s": "me emborrach\u00e9", "form_2s": "te emborrachaste", "form_3s": "se emborrach\u00f3", "form_1p": "nos emborrachamos", "form_2p": "os emborrachasteis", "form_3p": "se emborracharon"}, "Indicativo Condicional": {"form_1s": "me emborrachar\u00eda", "form_2s": "te emborrachar\u00edas", "form_3s": "se emborrachar\u00eda", "form_1p": "nos emborrachar\u00edamos", "form_2p": "os emborrachar\u00edais", "form_3p": "se emborrachar\u00edan"}, "Indicativo Presente perfecto": {"form_1s": "me he emborrachado", "form_2s": "te has emborrachado", "form_3s": "se ha emborrachado", "form_1p": "nos hemos emborrachado", "form_2p": "os hab\u00e9is emborrachado", "form_3p": "se han emborrachado"}, "Indicativo Futuro perfecto": {"form_1s": "me habr\u00e9 emborrachado", "form_2s": "te habr\u00e1s emborrachado", "form_3s": "se habr\u00e1 emborrachado", "form_1p": "nos habremos emborrachado", "form_2p": "os habr\u00e9is emborrachado", "form_3p": "se habr\u00e1n emborrachado"}, "Indicativo Pluscuamperfecto": {"form_1s": "me hab\u00eda emborrachado", "form_2s": "te hab\u00edas emborrachado", "form_3s": "se hab\u00eda emborrachado", "form_1p": "nos hab\u00edamos emborrachado", "form_2p": "os hab\u00edais emborrachado", "form_3p": "se hab\u00edan emborrachado"}, "Indicativo Pret\u00e9rito anterior": {"form_1s": "me hube emborrachado", "form_2s": "te hubiste emborrachado", "form_3s": "se hubo emborrachado", "form_1p": "nos hubimos emborrachado", "form_2p": "os hubisteis emborrachado", "form_3p": "se hubieron emborrachado"}, "Indicativo Condicional perfecto": {"form_1s": "me habr\u00eda emborrachado", "form_2s": "te habr\u00edas emborrachado", "form_3s": "se habr\u00eda emborrachado", "form_1p": "nos habr\u00edamos emborrachado", "form_2p": "os habr\u00edais emborrachado", "form_3p": "se habr\u00edan emborrachado"}, "Subjuntivo Presente": {"form_1s": "me emborrache", "form_2s": "te emborraches", "form_3s": "se emborrache", "form_1p": "nos emborrachemos", "form_2p": "os emborrach\u00e9is", "form_3p": "se emborrachen"}, "Subjuntivo Imperfecto": {"form_1s": "me emborrachara", "form_2s": "te emborracharas", "form_3s": "se emborrachara", "form_1p": "nos emborrach\u00e1ramos", "form_2p": "os emborracharais", "form_3p": "se emborracharan"}, "Subjuntivo Futuro": {"form_1s": "me emborrachare", "form_2s": "te emborrachares", "form_3s": "se emborrachare", "form_1p": "nos emborrach\u00e1remos", "form_2p": "os emborrachareis", "form_3p": "se emborracharen"}, "Subjuntivo Presente perfecto": {"form_1s": "me haya emborrachado", "form_2s": "te hayas emborrachado", "form_3s": "se haya emborrachado", "form_1p": "nos hayamos emborrachado", "form_2p": "os hay\u00e1is emborrachado", "form_3p": "se hayan emborrachado"}, "Subjuntivo Futuro perfecto": {"form_1s": "me hubiere emborrachado", "form_2s": "te hubieres emborrachado", "form_3s": "se hubiere emborrachado", "form_1p": "nos hubi\u00e9remos emborrachado", "form_2p": "os hubiereis emborrachado", "form_3p": "se hubieren emborrachado"}, "Subjuntivo Pluscuamperfecto": {"form_1s": "me hubiera emborrachado", "form_2s": "te hubieras emborrachado", "form_3s": "se hubiera emborrachado", "form_1p": "nos hubi\u00e9ramos emborrachado", "form_2p": "os hubierais emborrachado", "form_3p": "se hubieran emborrachado"}, "Imperativo Afirmativo Presente": {"form_1s": null, "form_2s": "emborr\u00e1chate", "form_3s": "emborrachaos", "form_1p": null, "form_2p": "emborr\u00e1chese", "form_3p": "emborr\u00e1chense"}, "Imperativo Negativo Presente": {"form_1s": null, "form_2s": "no te emborraches", "form_3s": "no os emborrach\u00e9is", "form_1p": null, "form_2p": "no se emborrache", "form_3p": "no se emborrachen"}}, "emigrar": {"Gerund": "emigrando", "Past Participle": "emigrado", "Indicativo Presente": {"form_1s": "emigro", "form_2s": "emigras", "form_3s": "emigra", "form_1p": "emigramos", "form_2p": "emigr\u00e1is", "form_3p": "emigran"}, "Indicativo Futuro": {"form_1s": "emigrar\u00e9", "form_2s": "emigrar\u00e1s", "form_3s": "emigrar\u00e1", "form_1p": "emigraremos", "form_2p": "emigrar\u00e9is", "form_3p": "emigrar\u00e1n"}, "Indicativo Imperfecto": {"form_1s": "emigraba", "form_2s": "emigrabas", "form_3s": "emigraba", "form_1p": "emigr\u00e1bamos", "form_2p": "emigrabais", "form_3p": "emigraban"}, "Indicativo Pret\u00e9rito": {"form_1s": "emigr\u00e9", "form_2s": "emigraste", "form_3s": "emigr\u00f3", "form_1p": "emigramos", "form_2p": "emigrasteis", "form_3p": "emigraron"}, "Indicativo Condicional": {"form_1s": "emigrar\u00eda", "form_2s": "emigrar\u00edas", "form_3s": "emigrar\u00eda", "form_1p": "emigrar\u00edamos", "form_2p": "emigrar\u00edais", "form_3p": "emigrar\u00edan"}, "Indicativo Presente perfecto": {"form_1s": "he emigrado", "form_2s": "has emigrado", "form_3s": "ha emigrado", "form_1p": "hemos emigrado", "form_2p": "hab\u00e9is emigrado", "form_3p": "han emigrado"}, "Indicativo Futuro perfecto": {"form_1s": "habr\u00e9 emigrado", "form_2s": "habr\u00e1s emigrado", "form_3s": "habr\u00e1 emigrado", "form_1p": "habremos emigrado", "form_2p": "habr\u00e9is emigrado", "form_3p": "habr\u00e1n emigrado"}, "Indicativo Pluscuamperfecto": {"form_1s": "hab\u00eda emigrado", "form_2s": "hab\u00edas emigrado", "form_3s": "hab\u00eda emigrado", "form_1p": "hab\u00edamos emigrado", "form_2p": "hab\u00edais emigrado", "form_3p": "hab\u00edan emigrado"}, "Indicativo Pret\u00e9rito anterior": {"form_1s": "hube emigrado", "form_2s": "hubiste emigrado", "form_3s": "hubo emigrado", "form_1p": "hubimos emigrado", "form_2p": "hubisteis emigrado", "form_3p": "hubieron emigrado"}, "Indicativo Condicional perfecto": {"form_1s": "habr\u00eda emigrado", "form_2s": "habr\u00edas emigrado", "form_3s": "habr\u00eda emigrado", "form_1p": "habr\u00edamos emigrado", "form_2p": "habr\u00edais emigrado", "form_3p": "habr\u00edan emigrado"}, "Subjuntivo Presente": {"form_1s": "emigre", "form_2s": "emigres", "form_3s": "emigre", "form_1p": "emigremos", "form_2p": "emigr\u00e9is", "form_3p": "emigren"}, "Subjuntivo Imperfecto": {"form_1s": "emigrara", "form_2s": "emigraras", "form_3s": "emigrara", "form_1p": "emigr\u00e1ramos", "form_2p": "emigrarais", "form_3p": "emigraran"}, "Subjuntivo Futuro": {"form_1s": "emigrare", "form_2s": "emigrares", "form_3s": "emigrare", "form_1p": "emigr\u00e1remos", "form_2p": "emigrareis", "form_3p": "emigraren"}, "Subjuntivo Presente perfecto": {"form_1s": "haya emigrado", "form_2s": "hayas emigrado", "form_3s": "haya emigrado", "form_1p": "hayamos emigrado", "form_2p": "hay\u00e1is emigrado", "form_3p": "hayan emigrado"}, "Subjuntivo Futuro perfecto": {"form_1s": "hubiere emigrado", "form_2s": "hubieres emigrado", "form_3s": "hubiere emigrado", "form_1p": "hubi\u00e9remos emigrado", "form_2p": "hubiereis emigrado", "form_3p": "hubieren emigrado"}, "Subjuntivo Pluscuamperfecto": {"form_1s": "hubiera emigrado", "form_2s": "hubieras emigrado", "form_3s": "hubiera emigrado", "form_1p": "hubi\u00e9ramos emigrado", "form_2p": "hubierais emigrado", "form_3p": "hubieran emigrado"}, "Imperativo Afirmativo Presente": {"form_1s": null, "form_2s": "emigra", "form_3s": "emigrad", "form_1p": null, "form_2p": "emigre", "form_3p": "emigren"}, "Imperativo Negativo Presente": {"form_1s": null, "form_2s": "no emigres", "form_3s": "no emigr\u00e9is", "form_1p": null, "form_2p": "no emigre", "form_3p": "no emigren"}}, "emplear": {"Gerund": "empleando", "Past Participle": "empleado", "Indicativo Presente": {"form_1s": "empleo", "form_2s": "empleas", "form_3s": "emplea", "form_1p": "empleamos", "form_2p": "emple\u00e1is", "form_3p": "emplean"}, "Indicativo Futuro": {"form_1s": "emplear\u00e9", "form_2s": "emplear\u00e1s", "form_3s": "emplear\u00e1", "form_1p": "emplearemos", "form_2p": "emplear\u00e9is", "form_3p": "emplear\u00e1n"}, "Indicativo Imperfecto": {"form_1s": "empleaba", "form_2s": "empleabas", "form_3s": "empleaba", "form_1p": "emple\u00e1bamos", "form_2p": "empleabais", "form_3p": "empleaban"}, "Indicativo Pret\u00e9rito": {"form_1s": "emple\u00e9", "form_2s": "empleaste", "form_3s": "emple\u00f3", "form_1p": "empleamos", "form_2p": "empleasteis", "form_3p": "emplearon"}, "Indicativo Condicional": {"form_1s": "emplear\u00eda", "form_2s": "emplear\u00edas", "form_3s": "emplear\u00eda", "form_1p": "emplear\u00edamos", "form_2p": "emplear\u00edais", "form_3p": "emplear\u00edan"}, "Indicativo Presente perfecto": {"form_1s": "he empleado", "form_2s": "has empleado", "form_3s": "ha empleado", "form_1p": "hemos empleado", "form_2p": "hab\u00e9is empleado", "form_3p": "han empleado"}, "Indicativo Futuro perfecto": {"form_1s": "habr\u00e9 empleado", "form_2s": "habr\u00e1s empleado", "form_3s": "habr\u00e1 empleado", "form_1p": "habremos empleado", "form_2p": "habr\u00e9is empleado", "form_3p": "habr\u00e1n empleado"}, "Indicativo Pluscuamperfecto": {"form_1s": "hab\u00eda empleado", "form_2s": "hab\u00edas empleado", "form_3s": "hab\u00eda empleado", "form_1p": "hab\u00edamos empleado", "form_2p": "hab\u00edais empleado", "form_3p": "hab\u00edan empleado"}, "Indicativo Pret\u00e9rito anterior": {"form_1s": "hube empleado", "form_2s": "hubiste empleado", "form_3s": "hubo empleado", "form_1p": "hubimos empleado", "form_2p": "hubisteis empleado", "form_3p": "hubieron empleado"}, "Indicativo Condicional perfecto": {"form_1s": "habr\u00eda empleado", "form_2s": "habr\u00edas empleado", "form_3s": "habr\u00eda empleado", "form_1p": "habr\u00edamos empleado", "form_2p": "habr\u00edais empleado", "form_3p": "habr\u00edan empleado"}, "Subjuntivo Presente": {"form_1s": "emplee", "form_2s": "emplees", "form_3s": "emplee", "form_1p": "empleemos", "form_2p": "emple\u00e9is", "form_3p": "empleen"}, "Subjuntivo Imperfecto": {"form_1s": "empleara", "form_2s": "emplearas", "form_3s": "empleara", "form_1p": "emple\u00e1ramos", "form_2p": "emplearais", "form_3p": "emplearan"}, "Subjuntivo Futuro": {"form_1s": "empleare", "form_2s": "empleares", "form_3s": "empleare", "form_1p": "emple\u00e1remos", "form_2p": "empleareis", "form_3p": "emplearen"}, "Subjuntivo Presente perfecto": {"form_1s": "haya empleado", "form_2s": "hayas empleado", "form_3s": "haya empleado", "form_1p": "hayamos empleado", "form_2p": "hay\u00e1is empleado", "form_3p": "hayan empleado"}, "Subjuntivo Futuro perfecto": {"form_1s": "hubiere empleado", "form_2s": "hubieres empleado", "form_3s": "hubiere empleado", "form_1p": "hubi\u00e9remos empleado", "form_2p": "hubiereis empleado", "form_3p": "hubieren empleado"}, "Subjuntivo Pluscuamperfecto": {"form_1s": "hubiera empleado", "form_2s": "hubieras empleado", "form_3s": "hubiera empleado", "form_1p": "hubi\u00e9ramos empleado", "form_2p": "hubierais empleado", "form_3p": "hubieran empleado"}, "Imperativo Afirmativo Presente": {"form_1s": null, "form_2s": "emplea", "form_3s": "emplead", "form_1p": null, "form_2p": "emplee", "form_3p": "empleen"}, "Imperativo Negativo Presente": {"form_1s": null, "form_2s": "no emplees", "form_3s": "no emple\u00e9is", "form_1p": null, "form_2p": "no emplee", "form_3p": "no empleen"}}, "enamorar": {"Gerund": "enamorando", "Past Participle": "enamorado", "Indicativo Presente": {"form_1s": "enamoro", "form_2s": "enamoras", "form_3s": "enamora", "form_1p": "enamoramos", "form_2p": "enamor\u00e1is", "form_3p": "enamoran"}, "Indicativo Futuro": {"form_1s": "enamorar\u00e9", "form_2s": "enamorar\u00e1s", "form_3s": "enamorar\u00e1", "form_1p": "enamoraremos", "form_2p": "enamorar\u00e9is", "form_3p": "enamorar\u00e1n"}, "Indicativo Imperfecto": {"form_1s": "enamoraba", "form_2s": "enamorabas", "form_3s": "enamoraba", "form_1p": "enamor\u00e1bamos", "form_2p": "enamorabais", "form_3p": "enamoraban"}, "Indicativo Pret\u00e9rito": {"form_1s": "enamor\u00e9", "form_2s": "enamoraste", "form_3s": "enamor\u00f3", "form_1p": "enamoramos", "form_2p": "enamorasteis", "form_3p": "enamoraron"}, "Indicativo Condicional": {"form_1s": "enamorar\u00eda", "form_2s": "enamorar\u00edas", "form_3s": "enamorar\u00eda", "form_1p": "enamorar\u00edamos", "form_2p": "enamorar\u00edais", "form_3p": "enamorar\u00edan"}, "Indicativo Presente perfecto": {"form_1s": "he enamorado", "form_2s": "has enamorado", "form_3s": "ha enamorado", "form_1p": "hemos enamorado", "form_2p": "hab\u00e9is enamorado", "form_3p": "han enamorado"}, "Indicativo Futuro perfecto": {"form_1s": "habr\u00e9 enamorado", "form_2s": "habr\u00e1s enamorado", "form_3s": "habr\u00e1 enamorado", "form_1p": "habremos enamorado", "form_2p": "habr\u00e9is enamorado", "form_3p": "habr\u00e1n enamorado"}, "Indicativo Pluscuamperfecto": {"form_1s": "hab\u00eda enamorado", "form_2s": "hab\u00edas enamorado", "form_3s": "hab\u00eda enamorado", "form_1p": "hab\u00edamos enamorado", "form_2p": "hab\u00edais enamorado", "form_3p": "hab\u00edan enamorado"}, "Indicativo Pret\u00e9rito anterior": {"form_1s": "hube enamorado", "form_2s": "hubiste enamorado", "form_3s": "hubo enamorado", "form_1p": "hubimos enamorado", "form_2p": "hubisteis enamorado", "form_3p": "hubieron enamorado"}, "Indicativo Condicional perfecto": {"form_1s": "habr\u00eda enamorado", "form_2s": "habr\u00edas enamorado", "form_3s": "habr\u00eda enamorado", "form_1p": "habr\u00edamos enamorado", "form_2p": "habr\u00edais enamorado", "form_3p": "habr\u00edan enamorado"}, "Subjuntivo Presente": {"form_1s": "enamore", "form_2s": "enamores", "form_3s": "enamore", "form_1p": "enamoremos", "form_2p": "enamor\u00e9is", "form_3p": "enamoren"}, "Subjuntivo Imperfecto": {"form_1s": "enamorara", "form_2s": "enamoraras", "form_3s": "enamorara", "form_1p": "enamor\u00e1ramos", "form_2p": "enamorarais", "form_3p": "enamoraran"}, "Subjuntivo Futuro": {"form_1s": "enamorare", "form_2s": "enamorares", "form_3s": "enamorare", "form_1p": "enamor\u00e1remos", "form_2p": "enamorareis", "form_3p": "enamoraren"}, "Subjuntivo Presente perfecto": {"form_1s": "haya enamorado", "form_2s": "hayas enamorado", "form_3s": "haya enamorado", "form_1p": "hayamos enamorado", "form_2p": "hay\u00e1is enamorado", "form_3p": "hayan enamorado"}, "Subjuntivo Futuro perfecto": {"form_1s": "hubiere enamorado", "form_2s": "hubieres enamorado", "form_3s": "hubiere enamorado", "form_1p": "hubi\u00e9remos enamorado", "form_2p": "hubiereis enamorado", "form_3p": "hubieren enamorado"}, "Subjuntivo Pluscuamperfecto": {"form_1s": "hubiera enamorado", "form_2s": "hubieras enamorado", "form_3s": "hubiera enamorado", "form_1p": "hubi\u00e9ramos enamorado", "form_2p": "hubierais enamorado", "form_3p": "hubieran enamorado"}, "Imperativo Afirmativo Presente": {"form_1s": null, "form_2s": "enamora", "form_3s": "enamorad", "form_1p": null, "form_2p": "enamore", "form_3p": "enamoren"}, "Imperativo Negativo Presente": {"form_1s": null, "form_2s": "no enamores", "form_3s": "no enamor\u00e9is", "form_1p": null, "form_2p": "no enamore", "form_3p": "no enamoren"}}, "enamorarse": {"Gerund": "enamor\u00e1ndose", "Past Participle": "enamorado", "Indicativo Presente": {"form_1s": "me enamoro", "form_2s": "te enamoras", "form_3s": "se enamora", "form_1p": "nos enamoramos", "form_2p": "os enamor\u00e1is", "form_3p": "se enamoran"}, "Indicativo Futuro": {"form_1s": "me enamorar\u00e9", "form_2s": "te enamorar\u00e1s", "form_3s": "se enamorar\u00e1", "form_1p": "nos enamoraremos", "form_2p": "os enamorar\u00e9is", "form_3p": "se enamorar\u00e1n"}, "Indicativo Imperfecto": {"form_1s": "me enamoraba", "form_2s": "te enamorabas", "form_3s": "se enamoraba", "form_1p": "nos enamor\u00e1bamos", "form_2p": "os enamorabais", "form_3p": "se enamoraban"}, "Indicativo Pret\u00e9rito": {"form_1s": "me enamor\u00e9", "form_2s": "te enamoraste", "form_3s": "se enamor\u00f3", "form_1p": "nos enamoramos", "form_2p": "os enamorasteis", "form_3p": "se enamoraron"}, "Indicativo Condicional": {"form_1s": "me enamorar\u00eda", "form_2s": "te enamorar\u00edas", "form_3s": "se enamorar\u00eda", "form_1p": "nos enamorar\u00edamos", "form_2p": "os enamorar\u00edais", "form_3p": "se enamorar\u00edan"}, "Indicativo Presente perfecto": {"form_1s": "me he enamorado", "form_2s": "te has enamorado", "form_3s": "se ha enamorado", "form_1p": "nos hemos enamorado", "form_2p": "os hab\u00e9is enamorado", "form_3p": "se han enamorado"}, "Indicativo Futuro perfecto": {"form_1s": "me habr\u00e9 enamorado", "form_2s": "te habr\u00e1s enamorado", "form_3s": "se habr\u00e1 enamorado", "form_1p": "nos habremos enamorado", "form_2p": "os habr\u00e9is enamorado", "form_3p": "se habr\u00e1n enamorado"}, "Indicativo Pluscuamperfecto": {"form_1s": "me hab\u00eda enamorado", "form_2s": "te hab\u00edas enamorado", "form_3s": "se hab\u00eda enamorado", "form_1p": "nos hab\u00edamos enamorado", "form_2p": "os hab\u00edais enamorado", "form_3p": "se hab\u00edan enamorado"}, "Indicativo Pret\u00e9rito anterior": {"form_1s": "me hube enamorado", "form_2s": "te hubiste enamorado", "form_3s": "se hubo enamorado", "form_1p": "nos hubimos enamorado", "form_2p": "os hubisteis enamorado", "form_3p": "se hubieron enamorado"}, "Indicativo Condicional perfecto": {"form_1s": "me habr\u00eda enamorado", "form_2s": "te habr\u00edas enamorado", "form_3s": "se habr\u00eda enamorado", "form_1p": "nos habr\u00edamos enamorado", "form_2p": "os habr\u00edais enamorado", "form_3p": "se habr\u00edan enamorado"}, "Subjuntivo Presente": {"form_1s": "me enamore", "form_2s": "te enamores", "form_3s": "se enamore", "form_1p": "nos enamoremos", "form_2p": "os enamor\u00e9is", "form_3p": "se enamoren"}, "Subjuntivo Imperfecto": {"form_1s": "me enamorara", "form_2s": "te enamoraras", "form_3s": "se enamorara", "form_1p": "nos enamor\u00e1ramos", "form_2p": "os enamorarais", "form_3p": "se enamoraran"}, "Subjuntivo Futuro": {"form_1s": "me enamorare", "form_2s": "te enamorares", "form_3s": "se enamorare", "form_1p": "nos enamor\u00e1remos", "form_2p": "os enamorareis", "form_3p": "se enamoraren"}, "Subjuntivo Presente perfecto": {"form_1s": "me haya enamorado", "form_2s": "te hayas enamorado", "form_3s": "se haya enamorado", "form_1p": "nos hayamos enamorado", "form_2p": "os hay\u00e1is enamorado", "form_3p": "se hayan enamorado"}, "Subjuntivo Futuro perfecto": {"form_1s": "me hubiere enamorado", "form_2s": "te hubieres enamorado", "form_3s": "se hubiere enamorado", "form_1p": "nos hubi\u00e9remos enamorado", "form_2p": "os hubiereis enamorado", "form_3p": "se hubieren enamorado"}, "Subjuntivo Pluscuamperfecto": {"form_1s": "me hubiera enamorado", "form_2s": "te hubieras enamorado", "form_3s": "se hubiera enamorado", "form_1p": "nos hubi\u00e9ramos enamorado", "form_2p": "os hubierais enamorado", "form_3p": "se hubieran enamorado"}, "Imperativo Afirmativo Presente": {"form_1s": null, "form_2s": "enam\u00f3rate", "form_3s": "enamoraos", "form_1p": null, "form_2p": "enam\u00f3rese", "form_3p": "enam\u00f3rense"}, "Imperativo Negativo Presente": {"form_1s": null, "form_2s": "no te enamores", "form_3s": "no os enamor\u00e9is", "form_1p": null, "form_2p": "no se enamore", "form_3p": "no se enamoren"}}, "encantar": {"Gerund": "encantando", "Past Participle": "encantado", "Indicativo Presente": {"form_1s": "encanto", "form_2s": "encantas", "form_3s": "encanta", "form_1p": "encantamos", "form_2p": "encant\u00e1is", "form_3p": "encantan"}, "Indicativo Futuro": {"form_1s": "encantar\u00e9", "form_2s": "encantar\u00e1s", "form_3s": "encantar\u00e1", "form_1p": "encantaremos", "form_2p": "encantar\u00e9is", "form_3p": "encantar\u00e1n"}, "Indicativo Imperfecto": {"form_1s": "encantaba", "form_2s": "encantabas", "form_3s": "encantaba", "form_1p": "encant\u00e1bamos", "form_2p": "encantabais", "form_3p": "encantaban"}, "Indicativo Pret\u00e9rito": {"form_1s": "encant\u00e9", "form_2s": "encantaste", "form_3s": "encant\u00f3", "form_1p": "encantamos", "form_2p": "encantasteis", "form_3p": "encantaron"}, "Indicativo Condicional": {"form_1s": "encantar\u00eda", "form_2s": "encantar\u00edas", "form_3s": "encantar\u00eda", "form_1p": "encantar\u00edamos", "form_2p": "encantar\u00edais", "form_3p": "encantar\u00edan"}, "Indicativo Presente perfecto": {"form_1s": "he encantado", "form_2s": "has encantado", "form_3s": "ha encantado", "form_1p": "hemos encantado", "form_2p": "hab\u00e9is encantado", "form_3p": "han encantado"}, "Indicativo Futuro perfecto": {"form_1s": "habr\u00e9 encantado", "form_2s": "habr\u00e1s encantado", "form_3s": "habr\u00e1 encantado", "form_1p": "habremos encantado", "form_2p": "habr\u00e9is encantado", "form_3p": "habr\u00e1n encantado"}, "Indicativo Pluscuamperfecto": {"form_1s": "hab\u00eda encantado", "form_2s": "hab\u00edas encantado", "form_3s": "hab\u00eda encantado", "form_1p": "hab\u00edamos encantado", "form_2p": "hab\u00edais encantado", "form_3p": "hab\u00edan encantado"}, "Indicativo Pret\u00e9rito anterior": {"form_1s": "hube encantado", "form_2s": "hubiste encantado", "form_3s": "hubo encantado", "form_1p": "hubimos encantado", "form_2p": "hubisteis encantado", "form_3p": "hubieron encantado"}, "Indicativo Condicional perfecto": {"form_1s": "habr\u00eda encantado", "form_2s": "habr\u00edas encantado", "form_3s": "habr\u00eda encantado", "form_1p": "habr\u00edamos encantado", "form_2p": "habr\u00edais encantado", "form_3p": "habr\u00edan encantado"}, "Subjuntivo Presente": {"form_1s": "encante", "form_2s": "encantes", "form_3s": "encante", "form_1p": "encantemos", "form_2p": "encant\u00e9is", "form_3p": "encanten"}, "Subjuntivo Imperfecto": {"form_1s": "encantara", "form_2s": "encantaras", "form_3s": "encantara", "form_1p": "encant\u00e1ramos", "form_2p": "encantarais", "form_3p": "encantaran"}, "Subjuntivo Futuro": {"form_1s": "encantare", "form_2s": "encantares", "form_3s": "encantare", "form_1p": "encant\u00e1remos", "form_2p": "encantareis", "form_3p": "encantaren"}, "Subjuntivo Presente perfecto": {"form_1s": "haya encantado", "form_2s": "hayas encantado", "form_3s": "haya encantado", "form_1p": "hayamos encantado", "form_2p": "hay\u00e1is encantado", "form_3p": "hayan encantado"}, "Subjuntivo Futuro perfecto": {"form_1s": "hubiere encantado", "form_2s": "hubieres encantado", "form_3s": "hubiere encantado", "form_1p": "hubi\u00e9remos encantado", "form_2p": "hubiereis encantado", "form_3p": "hubieren encantado"}, "Subjuntivo Pluscuamperfecto": {"form_1s": "hubiera encantado", "form_2s": "hubieras encantado", "form_3s": "hubiera encantado", "form_1p": "hubi\u00e9ramos encantado", "form_2p": "hubierais encantado", "form_3p": "hubieran encantado"}, "Imperativo Afirmativo Presente": {"form_1s": null, "form_2s": "encanta", "form_3s": "encantad", "form_1p": null, "form_2p": "encante", "form_3p": "encanten"}, "Imperativo Negativo Presente": {"form_1s": null, "form_2s": "no encantes", "form_3s": "no encant\u00e9is", "form_1p": null, "form_2p": "no encante", "form_3p": "no encanten"}}, "encender": {"Gerund": "encendiendo", "Past Participle": "encendido", "Indicativo Presente": {"form_1s": "enciendo", "form_2s": "enciendes", "form_3s": "enciende", "form_1p": "encendemos", "form_2p": "encend\u00e9is", "form_3p": "encienden"}, "Indicativo Futuro": {"form_1s": "encender\u00e9", "form_2s": "encender\u00e1s", "form_3s": "encender\u00e1", "form_1p": "encenderemos", "form_2p": "encender\u00e9is", "form_3p": "encender\u00e1n"}, "Indicativo Imperfecto": {"form_1s": "encend\u00eda", "form_2s": "encend\u00edas", "form_3s": "encend\u00eda", "form_1p": "encend\u00edamos", "form_2p": "encend\u00edais", "form_3p": "encend\u00edan"}, "Indicativo Pret\u00e9rito": {"form_1s": "encend\u00ed", "form_2s": "encendiste", "form_3s": "encendi\u00f3", "form_1p": "encendimos", "form_2p": "encendisteis", "form_3p": "encendieron"}, "Indicativo Condicional": {"form_1s": "encender\u00eda", "form_2s": "encender\u00edas", "form_3s": "encender\u00eda", "form_1p": "encender\u00edamos", "form_2p": "encender\u00edais", "form_3p": "encender\u00edan"}, "Indicativo Presente perfecto": {"form_1s": "he encendido", "form_2s": "has encendido", "form_3s": "ha encendido", "form_1p": "hemos encendido", "form_2p": "hab\u00e9is encendido", "form_3p": "han encendido"}, "Indicativo Futuro perfecto": {"form_1s": "habr\u00e9 encendido", "form_2s": "habr\u00e1s encendido", "form_3s": "habr\u00e1 encendido", "form_1p": "habremos encendido", "form_2p": "habr\u00e9is encendido", "form_3p": "habr\u00e1n encendido"}, "Indicativo Pluscuamperfecto": {"form_1s": "hab\u00eda encendido", "form_2s": "hab\u00edas encendido", "form_3s": "hab\u00eda encendido", "form_1p": "hab\u00edamos encendido", "form_2p": "hab\u00edais encendido", "form_3p": "hab\u00edan encendido"}, "Indicativo Pret\u00e9rito anterior": {"form_1s": "hube encendido", "form_2s": "hubiste encendido", "form_3s": "hubo encendido", "form_1p": "hubimos encendido", "form_2p": "hubisteis encendido", "form_3p": "hubieron encendido"}, "Indicativo Condicional perfecto": {"form_1s": "habr\u00eda encendido", "form_2s": "habr\u00edas encendido", "form_3s": "habr\u00eda encendido", "form_1p": "habr\u00edamos encendido", "form_2p": "habr\u00edais encendido", "form_3p": "habr\u00edan encendido"}, "Subjuntivo Presente": {"form_1s": "encienda", "form_2s": "enciendas", "form_3s": "encienda", "form_1p": "encendamos", "form_2p": "encend\u00e1is", "form_3p": "enciendan"}, "Subjuntivo Imperfecto": {"form_1s": "encendiera", "form_2s": "encendieras", "form_3s": "encendiera", "form_1p": "encendi\u00e9ramos", "form_2p": "encendierais", "form_3p": "encendieran"}, "Subjuntivo Futuro": {"form_1s": "encendiere", "form_2s": "encendieres", "form_3s": "encendiere", "form_1p": "encendi\u00e9remos", "form_2p": "encendiereis", "form_3p": "encendieren"}, "Subjuntivo Presente perfecto": {"form_1s": "haya encendido", "form_2s": "hayas encendido", "form_3s": "haya encendido", "form_1p": "hayamos encendido", "form_2p": "hay\u00e1is encendido", "form_3p": "hayan encendido"}, "Subjuntivo Futuro perfecto": {"form_1s": "hubiere encendido", "form_2s": "hubieres encendido", "form_3s": "hubiere encendido", "form_1p": "hubi\u00e9remos encendido", "form_2p": "hubiereis encendido", "form_3p": "hubieren encendido"}, "Subjuntivo Pluscuamperfecto": {"form_1s": "hubiera encendido", "form_2s": "hubieras encendido", "form_3s": "hubiera encendido", "form_1p": "hubi\u00e9ramos encendido", "form_2p": "hubierais encendido", "form_3p": "hubieran encendido"}, "Imperativo Afirmativo Presente": {"form_1s": null, "form_2s": "enciende", "form_3s": "encended", "form_1p": null, "form_2p": "encienda", "form_3p": "enciendan"}, "Imperativo Negativo Presente": {"form_1s": null, "form_2s": "no enciendas", "form_3s": "no encend\u00e1is", "form_1p": null, "form_2p": "no encienda", "form_3p": "no enciendan"}}, "encontrar": {"Gerund": "encontrando", "Past Participle": "encontrado", "Indicativo Presente": {"form_1s": "encuentro", "form_2s": "encuentras", "form_3s": "encuentra", "form_1p": "encontramos", "form_2p": "encontr\u00e1is", "form_3p": "encuentran"}, "Indicativo Futuro": {"form_1s": "encontrar\u00e9", "form_2s": "encontrar\u00e1s", "form_3s": "encontrar\u00e1", "form_1p": "encontraremos", "form_2p": "encontrar\u00e9is", "form_3p": "encontrar\u00e1n"}, "Indicativo Imperfecto": {"form_1s": "encontraba", "form_2s": "encontrabas", "form_3s": "encontraba", "form_1p": "encontr\u00e1bamos", "form_2p": "encontrabais", "form_3p": "encontraban"}, "Indicativo Pret\u00e9rito": {"form_1s": "encontr\u00e9", "form_2s": "encontraste", "form_3s": "encontr\u00f3", "form_1p": "encontramos", "form_2p": "encontrasteis", "form_3p": "encontraron"}, "Indicativo Condicional": {"form_1s": "encontrar\u00eda", "form_2s": "encontrar\u00edas", "form_3s": "encontrar\u00eda", "form_1p": "encontrar\u00edamos", "form_2p": "encontrar\u00edais", "form_3p": "encontrar\u00edan"}, "Indicativo Presente perfecto": {"form_1s": "he encontrado", "form_2s": "has encontrado", "form_3s": "ha encontrado", "form_1p": "hemos encontrado", "form_2p": "hab\u00e9is encontrado", "form_3p": "han encontrado"}, "Indicativo Futuro perfecto": {"form_1s": "habr\u00e9 encontrado", "form_2s": "habr\u00e1s encontrado", "form_3s": "habr\u00e1 encontrado", "form_1p": "habremos encontrado", "form_2p": "habr\u00e9is encontrado", "form_3p": "habr\u00e1n encontrado"}, "Indicativo Pluscuamperfecto": {"form_1s": "hab\u00eda encontrado", "form_2s": "hab\u00edas encontrado", "form_3s": "hab\u00eda encontrado", "form_1p": "hab\u00edamos encontrado", "form_2p": "hab\u00edais encontrado", "form_3p": "hab\u00edan encontrado"}, "Indicativo Pret\u00e9rito anterior": {"form_1s": "hube encontrado", "form_2s": "hubiste encontrado", "form_3s": "hubo encontrado", "form_1p": "hubimos encontrado", "form_2p": "hubisteis encontrado", "form_3p": "hubieron encontrado"}, "Indicativo Condicional perfecto": {"form_1s": "habr\u00eda encontrado", "form_2s": "habr\u00edas encontrado", "form_3s": "habr\u00eda encontrado", "form_1p": "habr\u00edamos encontrado", "form_2p": "habr\u00edais encontrado", "form_3p": "habr\u00edan encontrado"}, "Subjuntivo Presente": {"form_1s": "encuentre", "form_2s": "encuentres", "form_3s": "encuentre", "form_1p": "encontremos", "form_2p": "encontr\u00e9is", "form_3p": "encuentren"}, "Subjuntivo Imperfecto": {"form_1s": "encontrara", "form_2s": "encontraras", "form_3s": "encontrara", "form_1p": "encontr\u00e1ramos", "form_2p": "encontrarais", "form_3p": "encontraran"}, "Subjuntivo Futuro": {"form_1s": "encontrare", "form_2s": "encontrares", "form_3s": "encontrare", "form_1p": "encontr\u00e1remos", "form_2p": "encontrareis", "form_3p": "encontraren"}, "Subjuntivo Presente perfecto": {"form_1s": "haya encontrado", "form_2s": "hayas encontrado", "form_3s": "haya encontrado", "form_1p": "hayamos encontrado", "form_2p": "hay\u00e1is encontrado", "form_3p": "hayan encontrado"}, "Subjuntivo Futuro perfecto": {"form_1s": "hubiere encontrado", "form_2s": "hubieres encontrado", "form_3s": "hubiere encontrado", "form_1p": "hubi\u00e9remos encontrado", "form_2p": "hubiereis encontrado", "form_3p": "hubieren encontrado"}, "Subjuntivo Pluscuamperfecto": {"form_1s": "hubiera encontrado", "form_2s": "hubieras encontrado", "form_3s": "hubiera encontrado", "form_1p": "hubi\u00e9ramos encontrado", "form_2p": "hubierais encontrado", "form_3p": "hubieran encontrado"}, "Imperativo Afirmativo Presente": {"form_1s": null, "form_2s": "encuentra", "form_3s": "encontrad", "form_1p": null, "form_2p": "encuentre", "form_3p": "encuentren"}, "Imperativo Negativo Presente": {"form_1s": null, "form_2s": "no encuentres", "form_3s": "no encontr\u00e9is", "form_1p": null, "form_2p": "no encuentre", "form_3p": "no encuentren"}}, "enfadar": {"Gerund": "enfadando", "Past Participle": "enfadado", "Indicativo Presente": {"form_1s": "enfado", "form_2s": "enfadas", "form_3s": "enfada", "form_1p": "enfadamos", "form_2p": "enfad\u00e1is", "form_3p": "enfadan"}, "Indicativo Futuro": {"form_1s": "enfadar\u00e9", "form_2s": "enfadar\u00e1s", "form_3s": "enfadar\u00e1", "form_1p": "enfadaremos", "form_2p": "enfadar\u00e9is", "form_3p": "enfadar\u00e1n"}, "Indicativo Imperfecto": {"form_1s": "enfadaba", "form_2s": "enfadabas", "form_3s": "enfadaba", "form_1p": "enfad\u00e1bamos", "form_2p": "enfadabais", "form_3p": "enfadaban"}, "Indicativo Pret\u00e9rito": {"form_1s": "enfad\u00e9", "form_2s": "enfadaste", "form_3s": "enfad\u00f3", "form_1p": "enfadamos", "form_2p": "enfadasteis", "form_3p": "enfadaron"}, "Indicativo Condicional": {"form_1s": "enfadar\u00eda", "form_2s": "enfadar\u00edas", "form_3s": "enfadar\u00eda", "form_1p": "enfadar\u00edamos", "form_2p": "enfadar\u00edais", "form_3p": "enfadar\u00edan"}, "Indicativo Presente perfecto": {"form_1s": "he enfadado", "form_2s": "has enfadado", "form_3s": "ha enfadado", "form_1p": "hemos enfadado", "form_2p": "hab\u00e9is enfadado", "form_3p": "han enfadado"}, "Indicativo Futuro perfecto": {"form_1s": "habr\u00e9 enfadado", "form_2s": "habr\u00e1s enfadado", "form_3s": "habr\u00e1 enfadado", "form_1p": "habremos enfadado", "form_2p": "habr\u00e9is enfadado", "form_3p": "habr\u00e1n enfadado"}, "Indicativo Pluscuamperfecto": {"form_1s": "hab\u00eda enfadado", "form_2s": "hab\u00edas enfadado", "form_3s": "hab\u00eda enfadado", "form_1p": "hab\u00edamos enfadado", "form_2p": "hab\u00edais enfadado", "form_3p": "hab\u00edan enfadado"}, "Indicativo Pret\u00e9rito anterior": {"form_1s": "hube enfadado", "form_2s": "hubiste enfadado", "form_3s": "hubo enfadado", "form_1p": "hubimos enfadado", "form_2p": "hubisteis enfadado", "form_3p": "hubieron enfadado"}, "Indicativo Condicional perfecto": {"form_1s": "habr\u00eda enfadado", "form_2s": "habr\u00edas enfadado", "form_3s": "habr\u00eda enfadado", "form_1p": "habr\u00edamos enfadado", "form_2p": "habr\u00edais enfadado", "form_3p": "habr\u00edan enfadado"}, "Subjuntivo Presente": {"form_1s": "enfade", "form_2s": "enfades", "form_3s": "enfade", "form_1p": "enfademos", "form_2p": "enfad\u00e9is", "form_3p": "enfaden"}, "Subjuntivo Imperfecto": {"form_1s": "enfadara", "form_2s": "enfadaras", "form_3s": "enfadara", "form_1p": "enfad\u00e1ramos", "form_2p": "enfadarais", "form_3p": "enfadaran"}, "Subjuntivo Futuro": {"form_1s": "enfadare", "form_2s": "enfadares", "form_3s": "enfadare", "form_1p": "enfad\u00e1remos", "form_2p": "enfadareis", "form_3p": "enfadaren"}, "Subjuntivo Presente perfecto": {"form_1s": "haya enfadado", "form_2s": "hayas enfadado", "form_3s": "haya enfadado", "form_1p": "hayamos enfadado", "form_2p": "hay\u00e1is enfadado", "form_3p": "hayan enfadado"}, "Subjuntivo Futuro perfecto": {"form_1s": "hubiere enfadado", "form_2s": "hubieres enfadado", "form_3s": "hubiere enfadado", "form_1p": "hubi\u00e9remos enfadado", "form_2p": "hubiereis enfadado", "form_3p": "hubieren enfadado"}, "Subjuntivo Pluscuamperfecto": {"form_1s": "hubiera enfadado", "form_2s": "hubieras enfadado", "form_3s": "hubiera enfadado", "form_1p": "hubi\u00e9ramos enfadado", "form_2p": "hubierais enfadado", "form_3p": "hubieran enfadado"}, "Imperativo Afirmativo Presente": {"form_1s": null, "form_2s": "enfada", "form_3s": "enfadad", "form_1p": null, "form_2p": "enfade", "form_3p": "enfaden"}, "Imperativo Negativo Presente": {"form_1s": null, "form_2s": "no enfades", "form_3s": "no enfad\u00e9is", "form_1p": null, "form_2p": "no enfade", "form_3p": "no enfaden"}}, "enfadarse": {"Gerund": "enfad\u00e1ndose", "Past Participle": "enfadado", "Indicativo Presente": {"form_1s": "me enfado", "form_2s": "te enfadas", "form_3s": "se enfada", "form_1p": "nos enfadamos", "form_2p": "os enfad\u00e1is", "form_3p": "se enfadan"}, "Indicativo Futuro": {"form_1s": "me enfadar\u00e9", "form_2s": "te enfadar\u00e1s", "form_3s": "se enfadar\u00e1", "form_1p": "nos enfadaremos", "form_2p": "os enfadar\u00e9is", "form_3p": "se enfadar\u00e1n"}, "Indicativo Imperfecto": {"form_1s": "me enfadaba", "form_2s": "te enfadabas", "form_3s": "se enfadaba", "form_1p": "nos enfad\u00e1bamos", "form_2p": "os enfadabais", "form_3p": "se enfadaban"}, "Indicativo Pret\u00e9rito": {"form_1s": "me enfad\u00e9", "form_2s": "te enfadaste", "form_3s": "se enfad\u00f3", "form_1p": "nos enfadamos", "form_2p": "os enfadasteis", "form_3p": "se enfadaron"}, "Indicativo Condicional": {"form_1s": "me enfadar\u00eda", "form_2s": "te enfadar\u00edas", "form_3s": "se enfadar\u00eda", "form_1p": "nos enfadar\u00edamos", "form_2p": "os enfadar\u00edais", "form_3p": "se enfadar\u00edan"}, "Indicativo Presente perfecto": {"form_1s": "me he enfadado", "form_2s": "te has enfadado", "form_3s": "se ha enfadado", "form_1p": "nos hemos enfadado", "form_2p": "os hab\u00e9is enfadado", "form_3p": "se han enfadado"}, "Indicativo Futuro perfecto": {"form_1s": "me habr\u00e9 enfadado", "form_2s": "te habr\u00e1s enfadado", "form_3s": "se habr\u00e1 enfadado", "form_1p": "nos habremos enfadado", "form_2p": "os habr\u00e9is enfadado", "form_3p": "se habr\u00e1n enfadado"}, "Indicativo Pluscuamperfecto": {"form_1s": "me hab\u00eda enfadado", "form_2s": "te hab\u00edas enfadado", "form_3s": "se hab\u00eda enfadado", "form_1p": "nos hab\u00edamos enfadado", "form_2p": "os hab\u00edais enfadado", "form_3p": "se hab\u00edan enfadado"}, "Indicativo Pret\u00e9rito anterior": {"form_1s": "me hube enfadado", "form_2s": "te hubiste enfadado", "form_3s": "se hubo enfadado", "form_1p": "nos hubimos enfadado", "form_2p": "os hubisteis enfadado", "form_3p": "se hubieron enfadado"}, "Indicativo Condicional perfecto": {"form_1s": "me habr\u00eda enfadado", "form_2s": "te habr\u00edas enfadado", "form_3s": "se habr\u00eda enfadado", "form_1p": "nos habr\u00edamos enfadado", "form_2p": "os habr\u00edais enfadado", "form_3p": "se habr\u00edan enfadado"}, "Subjuntivo Presente": {"form_1s": "me enfade", "form_2s": "te enfades", "form_3s": "se enfade", "form_1p": "nos enfademos", "form_2p": "os enfad\u00e9is", "form_3p": "se enfaden"}, "Subjuntivo Imperfecto": {"form_1s": "me enfadara", "form_2s": "te enfadaras", "form_3s": "se enfadara", "form_1p": "nos enfad\u00e1ramos", "form_2p": "os enfadarais", "form_3p": "se enfadaran"}, "Subjuntivo Futuro": {"form_1s": "me enfadare", "form_2s": "te enfadares", "form_3s": "se enfadare", "form_1p": "nos enfad\u00e1remos", "form_2p": "os enfadareis", "form_3p": "se enfadaren"}, "Subjuntivo Presente perfecto": {"form_1s": "me haya enfadado", "form_2s": "te hayas enfadado", "form_3s": "se haya enfadado", "form_1p": "nos hayamos enfadado", "form_2p": "os hay\u00e1is enfadado", "form_3p": "se hayan enfadado"}, "Subjuntivo Futuro perfecto": {"form_1s": "me hubiere enfadado", "form_2s": "te hubieres enfadado", "form_3s": "se hubiere enfadado", "form_1p": "nos hubi\u00e9remos enfadado", "form_2p": "os hubiereis enfadado", "form_3p": "se hubieren enfadado"}, "Subjuntivo Pluscuamperfecto": {"form_1s": "me hubiera enfadado", "form_2s": "te hubieras enfadado", "form_3s": "se hubiera enfadado", "form_1p": "nos hubi\u00e9ramos enfadado", "form_2p": "os hubierais enfadado", "form_3p": "se hubieran enfadado"}, "Imperativo Afirmativo Presente": {"form_1s": null, "form_2s": "enf\u00e1date", "form_3s": "enfadaos", "form_1p": null, "form_2p": "enf\u00e1dese", "form_3p": "enf\u00e1dense"}, "Imperativo Negativo Presente": {"form_1s": null, "form_2s": "no te enfades", "form_3s": "no os enfad\u00e9is", "form_1p": null, "form_2p": "no se enfade", "form_3p": "no se enfaden"}}, "enfermar": {"Gerund": "enfermando", "Past Participle": "enfermado", "Indicativo Presente": {"form_1s": "enfermo", "form_2s": "enfermas", "form_3s": "enferma", "form_1p": "enfermamos", "form_2p": "enferm\u00e1is", "form_3p": "enferman"}, "Indicativo Futuro": {"form_1s": "enfermar\u00e9", "form_2s": "enfermar\u00e1s", "form_3s": "enfermar\u00e1", "form_1p": "enfermaremos", "form_2p": "enfermar\u00e9is", "form_3p": "enfermar\u00e1n"}, "Indicativo Imperfecto": {"form_1s": "enfermaba", "form_2s": "enfermabas", "form_3s": "enfermaba", "form_1p": "enferm\u00e1bamos", "form_2p": "enfermabais", "form_3p": "enfermaban"}, "Indicativo Pret\u00e9rito": {"form_1s": "enferm\u00e9", "form_2s": "enfermaste", "form_3s": "enferm\u00f3", "form_1p": "enfermamos", "form_2p": "enfermasteis", "form_3p": "enfermaron"}, "Indicativo Condicional": {"form_1s": "enfermar\u00eda", "form_2s": "enfermar\u00edas", "form_3s": "enfermar\u00eda", "form_1p": "enfermar\u00edamos", "form_2p": "enfermar\u00edais", "form_3p": "enfermar\u00edan"}, "Indicativo Presente perfecto": {"form_1s": "he enfermado", "form_2s": "has enfermado", "form_3s": "ha enfermado", "form_1p": "hemos enfermado", "form_2p": "hab\u00e9is enfermado", "form_3p": "han enfermado"}, "Indicativo Futuro perfecto": {"form_1s": "habr\u00e9 enfermado", "form_2s": "habr\u00e1s enfermado", "form_3s": "habr\u00e1 enfermado", "form_1p": "habremos enfermado", "form_2p": "habr\u00e9is enfermado", "form_3p": "habr\u00e1n enfermado"}, "Indicativo Pluscuamperfecto": {"form_1s": "hab\u00eda enfermado", "form_2s": "hab\u00edas enfermado", "form_3s": "hab\u00eda enfermado", "form_1p": "hab\u00edamos enfermado", "form_2p": "hab\u00edais enfermado", "form_3p": "hab\u00edan enfermado"}, "Indicativo Pret\u00e9rito anterior": {"form_1s": "hube enfermado", "form_2s": "hubiste enfermado", "form_3s": "hubo enfermado", "form_1p": "hubimos enfermado", "form_2p": "hubisteis enfermado", "form_3p": "hubieron enfermado"}, "Indicativo Condicional perfecto": {"form_1s": "habr\u00eda enfermado", "form_2s": "habr\u00edas enfermado", "form_3s": "habr\u00eda enfermado", "form_1p": "habr\u00edamos enfermado", "form_2p": "habr\u00edais enfermado", "form_3p": "habr\u00edan enfermado"}, "Subjuntivo Presente": {"form_1s": "enferme", "form_2s": "enfermes", "form_3s": "enferme", "form_1p": "enfermemos", "form_2p": "enferm\u00e9is", "form_3p": "enfermen"}, "Subjuntivo Imperfecto": {"form_1s": "enfermara", "form_2s": "enfermaras", "form_3s": "enfermara", "form_1p": "enferm\u00e1ramos", "form_2p": "enfermarais", "form_3p": "enfermaran"}, "Subjuntivo Futuro": {"form_1s": "enfermare", "form_2s": "enfermares", "form_3s": "enfermare", "form_1p": "enferm\u00e1remos", "form_2p": "enfermareis", "form_3p": "enfermaren"}, "Subjuntivo Presente perfecto": {"form_1s": "haya enfermado", "form_2s": "hayas enfermado", "form_3s": "haya enfermado", "form_1p": "hayamos enfermado", "form_2p": "hay\u00e1is enfermado", "form_3p": "hayan enfermado"}, "Subjuntivo Futuro perfecto": {"form_1s": "hubiere enfermado", "form_2s": "hubieres enfermado", "form_3s": "hubiere enfermado", "form_1p": "hubi\u00e9remos enfermado", "form_2p": "hubiereis enfermado", "form_3p": "hubieren enfermado"}, "Subjuntivo Pluscuamperfecto": {"form_1s": "hubiera enfermado", "form_2s": "hubieras enfermado", "form_3s": "hubiera enfermado", "form_1p": "hubi\u00e9ramos enfermado", "form_2p": "hubierais enfermado", "form_3p": "hubieran enfermado"}, "Imperativo Afirmativo Presente": {"form_1s": null, "form_2s": "enferma", "form_3s": "enfermad", "form_1p": null, "form_2p": "enferme", "form_3p": "enfermen"}, "Imperativo Negativo Presente": {"form_1s": null, "form_2s": "no enfermes", "form_3s": "no enferm\u00e9is", "form_1p": null, "form_2p": "no enferme", "form_3p": "no enfermen"}}, "enfermarse": {"Gerund": "enferm\u00e1ndose", "Past Participle": "enfermado", "Indicativo Presente": {"form_1s": "me enfermo", "form_2s": "te enfermas", "form_3s": "se enferma", "form_1p": "nos enfermamos", "form_2p": "os enferm\u00e1is", "form_3p": "se enferman"}, "Indicativo Futuro": {"form_1s": "me enfermar\u00e9", "form_2s": "te enfermar\u00e1s", "form_3s": "se enfermar\u00e1", "form_1p": "nos enfermaremos", "form_2p": "os enfermar\u00e9is", "form_3p": "se enfermar\u00e1n"}, "Indicativo Imperfecto": {"form_1s": "me enfermaba", "form_2s": "te enfermabas", "form_3s": "se enfermaba", "form_1p": "nos enferm\u00e1bamos", "form_2p": "os enfermabais", "form_3p": "se enfermaban"}, "Indicativo Pret\u00e9rito": {"form_1s": "me enferm\u00e9", "form_2s": "te enfermaste", "form_3s": "se enferm\u00f3", "form_1p": "nos enfermamos", "form_2p": "os enfermasteis", "form_3p": "se enfermaron"}, "Indicativo Condicional": {"form_1s": "me enfermar\u00eda", "form_2s": "te enfermar\u00edas", "form_3s": "se enfermar\u00eda", "form_1p": "nos enfermar\u00edamos", "form_2p": "os enfermar\u00edais", "form_3p": "se enfermar\u00edan"}, "Indicativo Presente perfecto": {"form_1s": "me he enfermado", "form_2s": "te has enfermado", "form_3s": "se ha enfermado", "form_1p": "nos hemos enfermado", "form_2p": "os hab\u00e9is enfermado", "form_3p": "se han enfermado"}, "Indicativo Futuro perfecto": {"form_1s": "me habr\u00e9 enfermado", "form_2s": "te habr\u00e1s enfermado", "form_3s": "se habr\u00e1 enfermado", "form_1p": "nos habremos enfermado", "form_2p": "os habr\u00e9is enfermado", "form_3p": "se habr\u00e1n enfermado"}, "Indicativo Pluscuamperfecto": {"form_1s": "me hab\u00eda enfermado", "form_2s": "te hab\u00edas enfermado", "form_3s": "se hab\u00eda enfermado", "form_1p": "nos hab\u00edamos enfermado", "form_2p": "os hab\u00edais enfermado", "form_3p": "se hab\u00edan enfermado"}, "Indicativo Pret\u00e9rito anterior": {"form_1s": "me hube enfermado", "form_2s": "te hubiste enfermado", "form_3s": "se hubo enfermado", "form_1p": "nos hubimos enfermado", "form_2p": "os hubisteis enfermado", "form_3p": "se hubieron enfermado"}, "Indicativo Condicional perfecto": {"form_1s": "me habr\u00eda enfermado", "form_2s": "te habr\u00edas enfermado", "form_3s": "se habr\u00eda enfermado", "form_1p": "nos habr\u00edamos enfermado", "form_2p": "os habr\u00edais enfermado", "form_3p": "se habr\u00edan enfermado"}, "Subjuntivo Presente": {"form_1s": "me enferme", "form_2s": "te enfermes", "form_3s": "se enferme", "form_1p": "nos enfermemos", "form_2p": "os enferm\u00e9is", "form_3p": "se enfermen"}, "Subjuntivo Imperfecto": {"form_1s": "me enfermara", "form_2s": "te enfermaras", "form_3s": "se enfermara", "form_1p": "nos enferm\u00e1ramos", "form_2p": "os enfermarais", "form_3p": "se enfermaran"}, "Subjuntivo Futuro": {"form_1s": "me enfermare", "form_2s": "te enfermares", "form_3s": "se enfermare", "form_1p": "nos enferm\u00e1remos", "form_2p": "os enfermareis", "form_3p": "se enfermaren"}, "Subjuntivo Presente perfecto": {"form_1s": "me haya enfermado", "form_2s": "te hayas enfermado", "form_3s": "se haya enfermado", "form_1p": "nos hayamos enfermado", "form_2p": "os hay\u00e1is enfermado", "form_3p": "se hayan enfermado"}, "Subjuntivo Futuro perfecto": {"form_1s": "me hubiere enfermado", "form_2s": "te hubieres enfermado", "form_3s": "se hubiere enfermado", "form_1p": "nos hubi\u00e9remos enfermado", "form_2p": "os hubiereis enfermado", "form_3p": "se hubieren enfermado"}, "Subjuntivo Pluscuamperfecto": {"form_1s": "me hubiera enfermado", "form_2s": "te hubieras enfermado", "form_3s": "se hubiera enfermado", "form_1p": "nos hubi\u00e9ramos enfermado", "form_2p": "os hubierais enfermado", "form_3p": "se hubieran enfermado"}, "Imperativo Afirmativo Presente": {"form_1s": null, "form_2s": "enf\u00e9rmate", "form_3s": "enfermaos", "form_1p": null, "form_2p": "enf\u00e9rmese", "form_3p": "enf\u00e9rmense"}, "Imperativo Negativo Presente": {"form_1s": null, "form_2s": "no te enfermes", "form_3s": "no os enferm\u00e9is", "form_1p": null, "form_2p": "no se enferme", "form_3p": "no se enfermen"}}, "entregar": {"Gerund": "entregando", "Past Participle": "entregado", "Indicativo Presente": {"form_1s": "entrego", "form_2s": "entregas", "form_3s": "entrega", "form_1p": "entregamos", "form_2p": "entreg\u00e1is", "form_3p": "entregan"}, "Indicativo Futuro": {"form_1s": "entregar\u00e9", "form_2s": "entregar\u00e1s", "form_3s": "entregar\u00e1", "form_1p": "entregaremos", "form_2p": "entregar\u00e9is", "form_3p": "entregar\u00e1n"}, "Indicativo Imperfecto": {"form_1s": "entregaba", "form_2s": "entregabas", "form_3s": "entregaba", "form_1p": "entreg\u00e1bamos", "form_2p": "entregabais", "form_3p": "entregaban"}, "Indicativo Pret\u00e9rito": {"form_1s": "entregu\u00e9", "form_2s": "entregaste", "form_3s": "entreg\u00f3", "form_1p": "entregamos", "form_2p": "entregasteis", "form_3p": "entregaron"}, "Indicativo Condicional": {"form_1s": "entregar\u00eda", "form_2s": "entregar\u00edas", "form_3s": "entregar\u00eda", "form_1p": "entregar\u00edamos", "form_2p": "entregar\u00edais", "form_3p": "entregar\u00edan"}, "Indicativo Presente perfecto": {"form_1s": "he entregado", "form_2s": "has entregado", "form_3s": "ha entregado", "form_1p": "hemos entregado", "form_2p": "hab\u00e9is entregado", "form_3p": "han entregado"}, "Indicativo Futuro perfecto": {"form_1s": "habr\u00e9 entregado", "form_2s": "habr\u00e1s entregado", "form_3s": "habr\u00e1 entregado", "form_1p": "habremos entregado", "form_2p": "habr\u00e9is entregado", "form_3p": "habr\u00e1n entregado"}, "Indicativo Pluscuamperfecto": {"form_1s": "hab\u00eda entregado", "form_2s": "hab\u00edas entregado", "form_3s": "hab\u00eda entregado", "form_1p": "hab\u00edamos entregado", "form_2p": "hab\u00edais entregado", "form_3p": "hab\u00edan entregado"}, "Indicativo Pret\u00e9rito anterior": {"form_1s": "hube entregado", "form_2s": "hubiste entregado", "form_3s": "hubo entregado", "form_1p": "hubimos entregado", "form_2p": "hubisteis entregado", "form_3p": "hubieron entregado"}, "Indicativo Condicional perfecto": {"form_1s": "habr\u00eda entregado", "form_2s": "habr\u00edas entregado", "form_3s": "habr\u00eda entregado", "form_1p": "habr\u00edamos entregado", "form_2p": "habr\u00edais entregado", "form_3p": "habr\u00edan entregado"}, "Subjuntivo Presente": {"form_1s": "entregue", "form_2s": "entregues", "form_3s": "entregue", "form_1p": "entreguemos", "form_2p": "entregu\u00e9is", "form_3p": "entreguen"}, "Subjuntivo Imperfecto": {"form_1s": "entregara", "form_2s": "entregaras", "form_3s": "entregara", "form_1p": "entreg\u00e1ramos", "form_2p": "entregarais", "form_3p": "entregaran"}, "Subjuntivo Futuro": {"form_1s": "entregare", "form_2s": "entregares", "form_3s": "entregare", "form_1p": "entreg\u00e1remos", "form_2p": "entregareis", "form_3p": "entregaren"}, "Subjuntivo Presente perfecto": {"form_1s": "haya entregado", "form_2s": "hayas entregado", "form_3s": "haya entregado", "form_1p": "hayamos entregado", "form_2p": "hay\u00e1is entregado", "form_3p": "hayan entregado"}, "Subjuntivo Futuro perfecto": {"form_1s": "hubiere entregado", "form_2s": "hubieres entregado", "form_3s": "hubiere entregado", "form_1p": "hubi\u00e9remos entregado", "form_2p": "hubiereis entregado", "form_3p": "hubieren entregado"}, "Subjuntivo Pluscuamperfecto": {"form_1s": "hubiera entregado", "form_2s": "hubieras entregado", "form_3s": "hubiera entregado", "form_1p": "hubi\u00e9ramos entregado", "form_2p": "hubierais entregado", "form_3p": "hubieran entregado"}, "Imperativo Afirmativo Presente": {"form_1s": null, "form_2s": "entrega", "form_3s": "entregad", "form_1p": null, "form_2p": "entregue", "form_3p": "entreguen"}, "Imperativo Negativo Presente": {"form_1s": null, "form_2s": "no entregues", "form_3s": "no entregu\u00e9is", "form_1p": null, "form_2p": "no entregue", "form_3p": "no entreguen"}}, "enflaquecer": {"Gerund": "enflaqueciendo", "Past Participle": "enflaquecido", "Indicativo Presente": {"form_1s": "enflaquezco", "form_2s": "enflaqueces", "form_3s": "enflaquece", "form_1p": "enflaquecemos", "form_2p": "enflaquec\u00e9is", "form_3p": "enflaquecen"}, "Indicativo Futuro": {"form_1s": "enflaquecer\u00e9", "form_2s": "enflaquecer\u00e1s", "form_3s": "enflaquecer\u00e1", "form_1p": "enflaqueceremos", "form_2p": "enflaquecer\u00e9is", "form_3p": "enflaquecer\u00e1n"}, "Indicativo Imperfecto": {"form_1s": "enflaquec\u00eda", "form_2s": "enflaquec\u00edas", "form_3s": "enflaquec\u00eda", "form_1p": "enflaquec\u00edamos", "form_2p": "enflaquec\u00edais", "form_3p": "enflaquec\u00edan"}, "Indicativo Pret\u00e9rito": {"form_1s": "enflaquec\u00ed", "form_2s": "enflaqueciste", "form_3s": "enflaqueci\u00f3", "form_1p": "enflaquecimos", "form_2p": "enflaquecisteis", "form_3p": "enflaquecieron"}, "Indicativo Condicional": {"form_1s": "enflaquecer\u00eda", "form_2s": "enflaquecer\u00edas", "form_3s": "enflaquecer\u00eda", "form_1p": "enflaquecer\u00edamos", "form_2p": "enflaquecer\u00edais", "form_3p": "enflaquecer\u00edan"}, "Indicativo Presente perfecto": {"form_1s": "he enflaquecido", "form_2s": "has enflaquecido", "form_3s": "ha enflaquecido", "form_1p": "hemos enflaquecido", "form_2p": "hab\u00e9is enflaquecido", "form_3p": "han enflaquecido"}, "Indicativo Futuro perfecto": {"form_1s": "habr\u00e9 enflaquecido", "form_2s": "habr\u00e1s enflaquecido", "form_3s": "habr\u00e1 enflaquecido", "form_1p": "habremos enflaquecido", "form_2p": "habr\u00e9is enflaquecido", "form_3p": "habr\u00e1n enflaquecido"}, "Indicativo Pluscuamperfecto": {"form_1s": "hab\u00eda enflaquecido", "form_2s": "hab\u00edas enflaquecido", "form_3s": "hab\u00eda enflaquecido", "form_1p": "hab\u00edamos enflaquecido", "form_2p": "hab\u00edais enflaquecido", "form_3p": "hab\u00edan enflaquecido"}, "Indicativo Pret\u00e9rito anterior": {"form_1s": "hube enflaquecido", "form_2s": "hubiste enflaquecido", "form_3s": "hubo enflaquecido", "form_1p": "hubimos enflaquecido", "form_2p": "hubisteis enflaquecido", "form_3p": "hubieron enflaquecido"}, "Indicativo Condicional perfecto": {"form_1s": "habr\u00eda enflaquecido", "form_2s": "habr\u00edas enflaquecido", "form_3s": "habr\u00eda enflaquecido", "form_1p": "habr\u00edamos enflaquecido", "form_2p": "habr\u00edais enflaquecido", "form_3p": "habr\u00edan enflaquecido"}, "Subjuntivo Presente": {"form_1s": "enflaquezca", "form_2s": "enflaquezcas", "form_3s": "enflaquezca", "form_1p": "enflaquezcamos", "form_2p": "enflaquezc\u00e1is", "form_3p": "enflaquezcan"}, "Subjuntivo Imperfecto": {"form_1s": "enflaqueciera", "form_2s": "enflaquecieras", "form_3s": "enflaqueciera", "form_1p": "enflaqueci\u00e9ramos", "form_2p": "enflaquecierais", "form_3p": "enflaquecieran"}, "Subjuntivo Futuro": {"form_1s": "enflaqueciere", "form_2s": "enflaquecieres", "form_3s": "enflaqueciere", "form_1p": "enflaqueci\u00e9remos", "form_2p": "enflaqueciereis", "form_3p": "enflaquecieren"}, "Subjuntivo Presente perfecto": {"form_1s": "haya enflaquecido", "form_2s": "hayas enflaquecido", "form_3s": "haya enflaquecido", "form_1p": "hayamos enflaquecido", "form_2p": "hay\u00e1is enflaquecido", "form_3p": "hayan enflaquecido"}, "Subjuntivo Futuro perfecto": {"form_1s": "hubiere enflaquecido", "form_2s": "hubieres enflaquecido", "form_3s": "hubiere enflaquecido", "form_1p": "hubi\u00e9remos enflaquecido", "form_2p": "hubiereis enflaquecido", "form_3p": "hubieren enflaquecido"}, "Subjuntivo Pluscuamperfecto": {"form_1s": "hubiera enflaquecido", "form_2s": "hubieras enflaquecido", "form_3s": "hubiera enflaquecido", "form_1p": "hubi\u00e9ramos enflaquecido", "form_2p": "hubierais enflaquecido", "form_3p": "hubieran enflaquecido"}, "Imperativo Afirmativo Presente": {"form_1s": null, "form_2s": "enflaquece", "form_3s": "enflaqueced", "form_1p": null, "form_2p": "enflaquezca", "form_3p": "enflaquezcan"}, "Imperativo Negativo Presente": {"form_1s": null, "form_2s": "no enflaquezcas", "form_3s": "no enflaquezc\u00e1is", "form_1p": null, "form_2p": "no enflaquezca", "form_3p": "no enflaquezcan"}}, "enflaquecerse": {"Gerund": "enflaqueci\u00e9ndose", "Past Participle": "enflaquecido", "Indicativo Presente": {"form_1s": "me enflaquezco", "form_2s": "te enflaqueces", "form_3s": "se enflaquece", "form_1p": "nos enflaquecemos", "form_2p": "os enflaquec\u00e9is", "form_3p": "se enflaquecen"}, "Indicativo Futuro": {"form_1s": "me enflaquecer\u00e9", "form_2s": "te enflaquecer\u00e1s", "form_3s": "se enflaquecer\u00e1", "form_1p": "nos enflaqueceremos", "form_2p": "os enflaquecer\u00e9is", "form_3p": "se enflaquecer\u00e1n"}, "Indicativo Imperfecto": {"form_1s": "me enflaquec\u00eda", "form_2s": "te enflaquec\u00edas", "form_3s": "se enflaquec\u00eda", "form_1p": "nos enflaquec\u00edamos", "form_2p": "os enflaquec\u00edais", "form_3p": "se enflaquec\u00edan"}, "Indicativo Pret\u00e9rito": {"form_1s": "me enflaquec\u00ed", "form_2s": "te enflaqueciste", "form_3s": "se enflaqueci\u00f3", "form_1p": "nos enflaquecimos", "form_2p": "os enflaquecisteis", "form_3p": "se enflaquecieron"}, "Indicativo Condicional": {"form_1s": "me enflaquecer\u00eda", "form_2s": "te enflaquecer\u00edas", "form_3s": "se enflaquecer\u00eda", "form_1p": "nos enflaquecer\u00edamos", "form_2p": "os enflaquecer\u00edais", "form_3p": "se enflaquecer\u00edan"}, "Indicativo Presente perfecto": {"form_1s": "me he enflaquecido", "form_2s": "te has enflaquecido", "form_3s": "se ha enflaquecido", "form_1p": "nos hemos enflaquecido", "form_2p": "os hab\u00e9is enflaquecido", "form_3p": "se han enflaquecido"}, "Indicativo Futuro perfecto": {"form_1s": "me habr\u00e9 enflaquecido", "form_2s": "te habr\u00e1s enflaquecido", "form_3s": "se habr\u00e1 enflaquecido", "form_1p": "nos habremos enflaquecido", "form_2p": "os habr\u00e9is enflaquecido", "form_3p": "se habr\u00e1n enflaquecido"}, "Indicativo Pluscuamperfecto": {"form_1s": "me hab\u00eda enflaquecido", "form_2s": "te hab\u00edas enflaquecido", "form_3s": "se hab\u00eda enflaquecido", "form_1p": "nos hab\u00edamos enflaquecido", "form_2p": "os hab\u00edais enflaquecido", "form_3p": "se hab\u00edan enflaquecido"}, "Indicativo Pret\u00e9rito anterior": {"form_1s": "me hube enflaquecido", "form_2s": "te hubiste enflaquecido", "form_3s": "se hubo enflaquecido", "form_1p": "nos hubimos enflaquecido", "form_2p": "os hubisteis enflaquecido", "form_3p": "se hubieron enflaquecido"}, "Indicativo Condicional perfecto": {"form_1s": "me habr\u00eda enflaquecido", "form_2s": "te habr\u00edas enflaquecido", "form_3s": "se habr\u00eda enflaquecido", "form_1p": "nos habr\u00edamos enflaquecido", "form_2p": "os habr\u00edais enflaquecido", "form_3p": "se habr\u00edan enflaquecido"}, "Subjuntivo Presente": {"form_1s": "me enflaquezca", "form_2s": "te enflaquezcas", "form_3s": "se enflaquezca", "form_1p": "nos enflaquezcamos", "form_2p": "os enflaquezc\u00e1is", "form_3p": "se enflaquezcan"}, "Subjuntivo Imperfecto": {"form_1s": "me enflaqueciera", "form_2s": "te enflaquecieras", "form_3s": "se enflaqueciera", "form_1p": "nos enflaqueci\u00e9ramos", "form_2p": "os enflaquecierais", "form_3p": "se enflaquecieran"}, "Subjuntivo Futuro": {"form_1s": "me enflaqueciere", "form_2s": "te enflaquecieres", "form_3s": "se enflaqueciere", "form_1p": "nos enflaqueci\u00e9remos", "form_2p": "os enflaqueciereis", "form_3p": "se enflaquecieren"}, "Subjuntivo Presente perfecto": {"form_1s": "me haya enflaquecido", "form_2s": "te hayas enflaquecido", "form_3s": "se haya enflaquecido", "form_1p": "nos hayamos enflaquecido", "form_2p": "os hay\u00e1is enflaquecido", "form_3p": "se hayan enflaquecido"}, "Subjuntivo Futuro perfecto": {"form_1s": "me hubiere enflaquecido", "form_2s": "te hubieres enflaquecido", "form_3s": "se hubiere enflaquecido", "form_1p": "nos hubi\u00e9remos enflaquecido", "form_2p": "os hubiereis enflaquecido", "form_3p": "se hubieren enflaquecido"}, "Subjuntivo Pluscuamperfecto": {"form_1s": "me hubiera enflaquecido", "form_2s": "te hubieras enflaquecido", "form_3s": "se hubiera enflaquecido", "form_1p": "nos hubi\u00e9ramos enflaquecido", "form_2p": "os hubierais enflaquecido", "form_3p": "se hubieran enflaquecido"}, "Imperativo Afirmativo Presente": {"form_1s": null, "form_2s": "enflaqu\u00e9cete", "form_3s": "enflaqueceos", "form_1p": null, "form_2p": "enflaqu\u00e9zcase", "form_3p": "enflaqu\u00e9zcanse"}, "Imperativo Negativo Presente": {"form_1s": null, "form_2s": "no te enflaquezcas", "form_3s": "no os enflaquezc\u00e1is", "form_1p": null, "form_2p": "no se enflaquezca", "form_3p": "no se enflaquezcan"}}, "enga\u00f1ar": {"Gerund": "enga\u00f1ando", "Past Participle": "enga\u00f1ado", "Indicativo Presente": {"form_1s": "enga\u00f1o", "form_2s": "enga\u00f1as", "form_3s": "enga\u00f1a", "form_1p": "enga\u00f1amos", "form_2p": "enga\u00f1\u00e1is", "form_3p": "enga\u00f1an"}, "Indicativo Futuro": {"form_1s": "enga\u00f1ar\u00e9", "form_2s": "enga\u00f1ar\u00e1s", "form_3s": "enga\u00f1ar\u00e1", "form_1p": "enga\u00f1aremos", "form_2p": "enga\u00f1ar\u00e9is", "form_3p": "enga\u00f1ar\u00e1n"}, "Indicativo Imperfecto": {"form_1s": "enga\u00f1aba", "form_2s": "enga\u00f1abas", "form_3s": "enga\u00f1aba", "form_1p": "enga\u00f1\u00e1bamos", "form_2p": "enga\u00f1abais", "form_3p": "enga\u00f1aban"}, "Indicativo Pret\u00e9rito": {"form_1s": "enga\u00f1\u00e9", "form_2s": "enga\u00f1aste", "form_3s": "enga\u00f1\u00f3", "form_1p": "enga\u00f1amos", "form_2p": "enga\u00f1asteis", "form_3p": "enga\u00f1aron"}, "Indicativo Condicional": {"form_1s": "enga\u00f1ar\u00eda", "form_2s": "enga\u00f1ar\u00edas", "form_3s": "enga\u00f1ar\u00eda", "form_1p": "enga\u00f1ar\u00edamos", "form_2p": "enga\u00f1ar\u00edais", "form_3p": "enga\u00f1ar\u00edan"}, "Indicativo Presente perfecto": {"form_1s": "he enga\u00f1ado", "form_2s": "has enga\u00f1ado", "form_3s": "ha enga\u00f1ado", "form_1p": "hemos enga\u00f1ado", "form_2p": "hab\u00e9is enga\u00f1ado", "form_3p": "han enga\u00f1ado"}, "Indicativo Futuro perfecto": {"form_1s": "habr\u00e9 enga\u00f1ado", "form_2s": "habr\u00e1s enga\u00f1ado", "form_3s": "habr\u00e1 enga\u00f1ado", "form_1p": "habremos enga\u00f1ado", "form_2p": "habr\u00e9is enga\u00f1ado", "form_3p": "habr\u00e1n enga\u00f1ado"}, "Indicativo Pluscuamperfecto": {"form_1s": "hab\u00eda enga\u00f1ado", "form_2s": "hab\u00edas enga\u00f1ado", "form_3s": "hab\u00eda enga\u00f1ado", "form_1p": "hab\u00edamos enga\u00f1ado", "form_2p": "hab\u00edais enga\u00f1ado", "form_3p": "hab\u00edan enga\u00f1ado"}, "Indicativo Pret\u00e9rito anterior": {"form_1s": "hube enga\u00f1ado", "form_2s": "hubiste enga\u00f1ado", "form_3s": "hubo enga\u00f1ado", "form_1p": "hubimos enga\u00f1ado", "form_2p": "hubisteis enga\u00f1ado", "form_3p": "hubieron enga\u00f1ado"}, "Indicativo Condicional perfecto": {"form_1s": "habr\u00eda enga\u00f1ado", "form_2s": "habr\u00edas enga\u00f1ado", "form_3s": "habr\u00eda enga\u00f1ado", "form_1p": "habr\u00edamos enga\u00f1ado", "form_2p": "habr\u00edais enga\u00f1ado", "form_3p": "habr\u00edan enga\u00f1ado"}, "Subjuntivo Presente": {"form_1s": "enga\u00f1e", "form_2s": "enga\u00f1es", "form_3s": "enga\u00f1e", "form_1p": "enga\u00f1emos", "form_2p": "enga\u00f1\u00e9is", "form_3p": "enga\u00f1en"}, "Subjuntivo Imperfecto": {"form_1s": "enga\u00f1ara", "form_2s": "enga\u00f1aras", "form_3s": "enga\u00f1ara", "form_1p": "enga\u00f1\u00e1ramos", "form_2p": "enga\u00f1arais", "form_3p": "enga\u00f1aran"}, "Subjuntivo Futuro": {"form_1s": "enga\u00f1are", "form_2s": "enga\u00f1ares", "form_3s": "enga\u00f1are", "form_1p": "enga\u00f1\u00e1remos", "form_2p": "enga\u00f1areis", "form_3p": "enga\u00f1aren"}, "Subjuntivo Presente perfecto": {"form_1s": "haya enga\u00f1ado", "form_2s": "hayas enga\u00f1ado", "form_3s": "haya enga\u00f1ado", "form_1p": "hayamos enga\u00f1ado", "form_2p": "hay\u00e1is enga\u00f1ado", "form_3p": "hayan enga\u00f1ado"}, "Subjuntivo Futuro perfecto": {"form_1s": "hubiere enga\u00f1ado", "form_2s": "hubieres enga\u00f1ado", "form_3s": "hubiere enga\u00f1ado", "form_1p": "hubi\u00e9remos enga\u00f1ado", "form_2p": "hubiereis enga\u00f1ado", "form_3p": "hubieren enga\u00f1ado"}, "Subjuntivo Pluscuamperfecto": {"form_1s": "hubiera enga\u00f1ado", "form_2s": "hubieras enga\u00f1ado", "form_3s": "hubiera enga\u00f1ado", "form_1p": "hubi\u00e9ramos enga\u00f1ado", "form_2p": "hubierais enga\u00f1ado", "form_3p": "hubieran enga\u00f1ado"}, "Imperativo Afirmativo Presente": {"form_1s": null, "form_2s": "enga\u00f1a", "form_3s": "enga\u00f1ad", "form_1p": null, "form_2p": "enga\u00f1e", "form_3p": "enga\u00f1en"}, "Imperativo Negativo Presente": {"form_1s": null, "form_2s": "no enga\u00f1es", "form_3s": "no enga\u00f1\u00e9is", "form_1p": null, "form_2p": "no enga\u00f1e", "form_3p": "no enga\u00f1en"}}, "enojar": {"Gerund": "enojando", "Past Participle": "enojado", "Indicativo Presente": {"form_1s": "enojo", "form_2s": "enojas", "form_3s": "enoja", "form_1p": "enojamos", "form_2p": "enoj\u00e1is", "form_3p": "enojan"}, "Indicativo Futuro": {"form_1s": "enojar\u00e9", "form_2s": "enojar\u00e1s", "form_3s": "enojar\u00e1", "form_1p": "enojaremos", "form_2p": "enojar\u00e9is", "form_3p": "enojar\u00e1n"}, "Indicativo Imperfecto": {"form_1s": "enojaba", "form_2s": "enojabas", "form_3s": "enojaba", "form_1p": "enoj\u00e1bamos", "form_2p": "enojabais", "form_3p": "enojaban"}, "Indicativo Pret\u00e9rito": {"form_1s": "enoj\u00e9", "form_2s": "enojaste", "form_3s": "enoj\u00f3", "form_1p": "enojamos", "form_2p": "enojasteis", "form_3p": "enojaron"}, "Indicativo Condicional": {"form_1s": "enojar\u00eda", "form_2s": "enojar\u00edas", "form_3s": "enojar\u00eda", "form_1p": "enojar\u00edamos", "form_2p": "enojar\u00edais", "form_3p": "enojar\u00edan"}, "Indicativo Presente perfecto": {"form_1s": "he enojado", "form_2s": "has enojado", "form_3s": "ha enojado", "form_1p": "hemos enojado", "form_2p": "hab\u00e9is enojado", "form_3p": "han enojado"}, "Indicativo Futuro perfecto": {"form_1s": "habr\u00e9 enojado", "form_2s": "habr\u00e1s enojado", "form_3s": "habr\u00e1 enojado", "form_1p": "habremos enojado", "form_2p": "habr\u00e9is enojado", "form_3p": "habr\u00e1n enojado"}, "Indicativo Pluscuamperfecto": {"form_1s": "hab\u00eda enojado", "form_2s": "hab\u00edas enojado", "form_3s": "hab\u00eda enojado", "form_1p": "hab\u00edamos enojado", "form_2p": "hab\u00edais enojado", "form_3p": "hab\u00edan enojado"}, "Indicativo Pret\u00e9rito anterior": {"form_1s": "hube enojado", "form_2s": "hubiste enojado", "form_3s": "hubo enojado", "form_1p": "hubimos enojado", "form_2p": "hubisteis enojado", "form_3p": "hubieron enojado"}, "Indicativo Condicional perfecto": {"form_1s": "habr\u00eda enojado", "form_2s": "habr\u00edas enojado", "form_3s": "habr\u00eda enojado", "form_1p": "habr\u00edamos enojado", "form_2p": "habr\u00edais enojado", "form_3p": "habr\u00edan enojado"}, "Subjuntivo Presente": {"form_1s": "enoje", "form_2s": "enojes", "form_3s": "enoje", "form_1p": "enojemos", "form_2p": "enoj\u00e9is", "form_3p": "enojen"}, "Subjuntivo Imperfecto": {"form_1s": "enojara", "form_2s": "enojaras", "form_3s": "enojara", "form_1p": "enoj\u00e1ramos", "form_2p": "enojarais", "form_3p": "enojaran"}, "Subjuntivo Futuro": {"form_1s": "enojare", "form_2s": "enojares", "form_3s": "enojare", "form_1p": "enoj\u00e1remos", "form_2p": "enojareis", "form_3p": "enojaren"}, "Subjuntivo Presente perfecto": {"form_1s": "haya enojado", "form_2s": "hayas enojado", "form_3s": "haya enojado", "form_1p": "hayamos enojado", "form_2p": "hay\u00e1is enojado", "form_3p": "hayan enojado"}, "Subjuntivo Futuro perfecto": {"form_1s": "hubiere enojado", "form_2s": "hubieres enojado", "form_3s": "hubiere enojado", "form_1p": "hubi\u00e9remos enojado", "form_2p": "hubiereis enojado", "form_3p": "hubieren enojado"}, "Subjuntivo Pluscuamperfecto": {"form_1s": "hubiera enojado", "form_2s": "hubieras enojado", "form_3s": "hubiera enojado", "form_1p": "hubi\u00e9ramos enojado", "form_2p": "hubierais enojado", "form_3p": "hubieran enojado"}, "Imperativo Afirmativo Presente": {"form_1s": null, "form_2s": "enoja", "form_3s": "enojad", "form_1p": null, "form_2p": "enoje", "form_3p": "enojen"}, "Imperativo Negativo Presente": {"form_1s": null, "form_2s": "no enojes", "form_3s": "no enoj\u00e9is", "form_1p": null, "form_2p": "no enoje", "form_3p": "no enojen"}}, "enojarse": {"Gerund": "enoj\u00e1ndose", "Past Participle": "enojado", "Indicativo Presente": {"form_1s": "me enojo", "form_2s": "te enojas", "form_3s": "se enoja", "form_1p": "nos enojamos", "form_2p": "os enoj\u00e1is", "form_3p": "se enojan"}, "Indicativo Futuro": {"form_1s": "me enojar\u00e9", "form_2s": "te enojar\u00e1s", "form_3s": "se enojar\u00e1", "form_1p": "nos enojaremos", "form_2p": "os enojar\u00e9is", "form_3p": "se enojar\u00e1n"}, "Indicativo Imperfecto": {"form_1s": "me enojaba", "form_2s": "te enojabas", "form_3s": "se enojaba", "form_1p": "nos enoj\u00e1bamos", "form_2p": "os enojabais", "form_3p": "se enojaban"}, "Indicativo Pret\u00e9rito": {"form_1s": "me enoj\u00e9", "form_2s": "te enojaste", "form_3s": "se enoj\u00f3", "form_1p": "nos enojamos", "form_2p": "os enojasteis", "form_3p": "se enojaron"}, "Indicativo Condicional": {"form_1s": "me enojar\u00eda", "form_2s": "te enojar\u00edas", "form_3s": "se enojar\u00eda", "form_1p": "nos enojar\u00edamos", "form_2p": "os enojar\u00edais", "form_3p": "se enojar\u00edan"}, "Indicativo Presente perfecto": {"form_1s": "me he enojado", "form_2s": "te has enojado", "form_3s": "se ha enojado", "form_1p": "nos hemos enojado", "form_2p": "os hab\u00e9is enojado", "form_3p": "se han enojado"}, "Indicativo Futuro perfecto": {"form_1s": "me habr\u00e9 enojado", "form_2s": "te habr\u00e1s enojado", "form_3s": "se habr\u00e1 enojado", "form_1p": "nos habremos enojado", "form_2p": "os habr\u00e9is enojado", "form_3p": "se habr\u00e1n enojado"}, "Indicativo Pluscuamperfecto": {"form_1s": "me hab\u00eda enojado", "form_2s": "te hab\u00edas enojado", "form_3s": "se hab\u00eda enojado", "form_1p": "nos hab\u00edamos enojado", "form_2p": "os hab\u00edais enojado", "form_3p": "se hab\u00edan enojado"}, "Indicativo Pret\u00e9rito anterior": {"form_1s": "me hube enojado", "form_2s": "te hubiste enojado", "form_3s": "se hubo enojado", "form_1p": "nos hubimos enojado", "form_2p": "os hubisteis enojado", "form_3p": "se hubieron enojado"}, "Indicativo Condicional perfecto": {"form_1s": "me habr\u00eda enojado", "form_2s": "te habr\u00edas enojado", "form_3s": "se habr\u00eda enojado", "form_1p": "nos habr\u00edamos enojado", "form_2p": "os habr\u00edais enojado", "form_3p": "se habr\u00edan enojado"}, "Subjuntivo Presente": {"form_1s": "me enoje", "form_2s": "te enojes", "form_3s": "se enoje", "form_1p": "nos enojemos", "form_2p": "os enoj\u00e9is", "form_3p": "se enojen"}, "Subjuntivo Imperfecto": {"form_1s": "me enojara", "form_2s": "te enojaras", "form_3s": "se enojara", "form_1p": "nos enoj\u00e1ramos", "form_2p": "os enojarais", "form_3p": "se enojaran"}, "Subjuntivo Futuro": {"form_1s": "me enojare", "form_2s": "te enojares", "form_3s": "se enojare", "form_1p": "nos enoj\u00e1remos", "form_2p": "os enojareis", "form_3p": "se enojaren"}, "Subjuntivo Presente perfecto": {"form_1s": "me haya enojado", "form_2s": "te hayas enojado", "form_3s": "se haya enojado", "form_1p": "nos hayamos enojado", "form_2p": "os hay\u00e1is enojado", "form_3p": "se hayan enojado"}, "Subjuntivo Futuro perfecto": {"form_1s": "me hubiere enojado", "form_2s": "te hubieres enojado", "form_3s": "se hubiere enojado", "form_1p": "nos hubi\u00e9remos enojado", "form_2p": "os hubiereis enojado", "form_3p": "se hubieren enojado"}, "Subjuntivo Pluscuamperfecto": {"form_1s": "me hubiera enojado", "form_2s": "te hubieras enojado", "form_3s": "se hubiera enojado", "form_1p": "nos hubi\u00e9ramos enojado", "form_2p": "os hubierais enojado", "form_3p": "se hubieran enojado"}, "Imperativo Afirmativo Presente": {"form_1s": null, "form_2s": "en\u00f3jate", "form_3s": "enojaos", "form_1p": null, "form_2p": "en\u00f3jese", "form_3p": "en\u00f3jense"}, "Imperativo Negativo Presente": {"form_1s": null, "form_2s": "no te enojes", "form_3s": "no os enoj\u00e9is", "form_1p": null, "form_2p": "no se enoje", "form_3p": "no se enojen"}}, "enriquecer": {"Gerund": "enriqueciendo", "Past Participle": "enriquecido", "Indicativo Presente": {"form_1s": "enriquezco", "form_2s": "enriqueces", "form_3s": "enriquece", "form_1p": "enriquecemos", "form_2p": "enriquec\u00e9is", "form_3p": "enriquecen"}, "Indicativo Futuro": {"form_1s": "enriquecer\u00e9", "form_2s": "enriquecer\u00e1s", "form_3s": "enriquecer\u00e1", "form_1p": "enriqueceremos", "form_2p": "enriquecer\u00e9is", "form_3p": "enriquecer\u00e1n"}, "Indicativo Imperfecto": {"form_1s": "enriquec\u00eda", "form_2s": "enriquec\u00edas", "form_3s": "enriquec\u00eda", "form_1p": "enriquec\u00edamos", "form_2p": "enriquec\u00edais", "form_3p": "enriquec\u00edan"}, "Indicativo Pret\u00e9rito": {"form_1s": "enriquec\u00ed", "form_2s": "enriqueciste", "form_3s": "enriqueci\u00f3", "form_1p": "enriquecimos", "form_2p": "enriquecisteis", "form_3p": "enriquecieron"}, "Indicativo Condicional": {"form_1s": "enriquecer\u00eda", "form_2s": "enriquecer\u00edas", "form_3s": "enriquecer\u00eda", "form_1p": "enriquecer\u00edamos", "form_2p": "enriquecer\u00edais", "form_3p": "enriquecer\u00edan"}, "Indicativo Presente perfecto": {"form_1s": "he enriquecido", "form_2s": "has enriquecido", "form_3s": "ha enriquecido", "form_1p": "hemos enriquecido", "form_2p": "hab\u00e9is enriquecido", "form_3p": "han enriquecido"}, "Indicativo Futuro perfecto": {"form_1s": "habr\u00e9 enriquecido", "form_2s": "habr\u00e1s enriquecido", "form_3s": "habr\u00e1 enriquecido", "form_1p": "habremos enriquecido", "form_2p": "habr\u00e9is enriquecido", "form_3p": "habr\u00e1n enriquecido"}, "Indicativo Pluscuamperfecto": {"form_1s": "hab\u00eda enriquecido", "form_2s": "hab\u00edas enriquecido", "form_3s": "hab\u00eda enriquecido", "form_1p": "hab\u00edamos enriquecido", "form_2p": "hab\u00edais enriquecido", "form_3p": "hab\u00edan enriquecido"}, "Indicativo Pret\u00e9rito anterior": {"form_1s": "hube enriquecido", "form_2s": "hubiste enriquecido", "form_3s": "hubo enriquecido", "form_1p": "hubimos enriquecido", "form_2p": "hubisteis enriquecido", "form_3p": "hubieron enriquecido"}, "Indicativo Condicional perfecto": {"form_1s": "habr\u00eda enriquecido", "form_2s": "habr\u00edas enriquecido", "form_3s": "habr\u00eda enriquecido", "form_1p": "habr\u00edamos enriquecido", "form_2p": "habr\u00edais enriquecido", "form_3p": "habr\u00edan enriquecido"}, "Subjuntivo Presente": {"form_1s": "enriquezca", "form_2s": "enriquezcas", "form_3s": "enriquezca", "form_1p": "enriquezcamos", "form_2p": "enriquezc\u00e1is", "form_3p": "enriquezcan"}, "Subjuntivo Imperfecto": {"form_1s": "enriqueciera", "form_2s": "enriquecieras", "form_3s": "enriqueciera", "form_1p": "enriqueci\u00e9ramos", "form_2p": "enriquecierais", "form_3p": "enriquecieran"}, "Subjuntivo Futuro": {"form_1s": "enriqueciere", "form_2s": "enriquecieres", "form_3s": "enriqueciere", "form_1p": "enriqueci\u00e9remos", "form_2p": "enriqueciereis", "form_3p": "enriquecieren"}, "Subjuntivo Presente perfecto": {"form_1s": "haya enriquecido", "form_2s": "hayas enriquecido", "form_3s": "haya enriquecido", "form_1p": "hayamos enriquecido", "form_2p": "hay\u00e1is enriquecido", "form_3p": "hayan enriquecido"}, "Subjuntivo Futuro perfecto": {"form_1s": "hubiere enriquecido", "form_2s": "hubieres enriquecido", "form_3s": "hubiere enriquecido", "form_1p": "hubi\u00e9remos enriquecido", "form_2p": "hubiereis enriquecido", "form_3p": "hubieren enriquecido"}, "Subjuntivo Pluscuamperfecto": {"form_1s": "hubiera enriquecido", "form_2s": "hubieras enriquecido", "form_3s": "hubiera enriquecido", "form_1p": "hubi\u00e9ramos enriquecido", "form_2p": "hubierais enriquecido", "form_3p": "hubieran enriquecido"}, "Imperativo Afirmativo Presente": {"form_1s": null, "form_2s": "enriquece", "form_3s": "enriqueced", "form_1p": null, "form_2p": "enriquezca", "form_3p": "enriquezcan"}, "Imperativo Negativo Presente": {"form_1s": null, "form_2s": "no enriquezcas", "form_3s": "no enriquezc\u00e1is", "form_1p": null, "form_2p": "no enriquezca", "form_3p": "no enriquezcan"}}, "enriquecerse": {"Gerund": "enriqueci\u00e9ndose", "Past Participle": "enriquecido", "Indicativo Presente": {"form_1s": "me enriquezco", "form_2s": "te enriqueces", "form_3s": "se enriquece", "form_1p": "nos enriquecemos", "form_2p": "os enriquec\u00e9is", "form_3p": "se enriquecen"}, "Indicativo Futuro": {"form_1s": "me enriquecer\u00e9", "form_2s": "te enriquecer\u00e1s", "form_3s": "se enriquecer\u00e1", "form_1p": "nos enriqueceremos", "form_2p": "os enriquecer\u00e9is", "form_3p": "se enriquecer\u00e1n"}, "Indicativo Imperfecto": {"form_1s": "me enriquec\u00eda", "form_2s": "te enriquec\u00edas", "form_3s": "se enriquec\u00eda", "form_1p": "nos enriquec\u00edamos", "form_2p": "os enriquec\u00edais", "form_3p": "se enriquec\u00edan"}, "Indicativo Pret\u00e9rito": {"form_1s": "me enriquec\u00ed", "form_2s": "te enriqueciste", "form_3s": "se enriqueci\u00f3", "form_1p": "nos enriquecimos", "form_2p": "os enriquecisteis", "form_3p": "se enriquecieron"}, "Indicativo Condicional": {"form_1s": "me enriquecer\u00eda", "form_2s": "te enriquecer\u00edas", "form_3s": "se enriquecer\u00eda", "form_1p": "nos enriquecer\u00edamos", "form_2p": "os enriquecer\u00edais", "form_3p": "se enriquecer\u00edan"}, "Indicativo Presente perfecto": {"form_1s": "me he enriquecido", "form_2s": "te has enriquecido", "form_3s": "se ha enriquecido", "form_1p": "nos hemos enriquecido", "form_2p": "os hab\u00e9is enriquecido", "form_3p": "se han enriquecido"}, "Indicativo Futuro perfecto": {"form_1s": "me habr\u00e9 enriquecido", "form_2s": "te habr\u00e1s enriquecido", "form_3s": "se habr\u00e1 enriquecido", "form_1p": "nos habremos enriquecido", "form_2p": "os habr\u00e9is enriquecido", "form_3p": "se habr\u00e1n enriquecido"}, "Indicativo Pluscuamperfecto": {"form_1s": "me hab\u00eda enriquecido", "form_2s": "te hab\u00edas enriquecido", "form_3s": "se hab\u00eda enriquecido", "form_1p": "nos hab\u00edamos enriquecido", "form_2p": "os hab\u00edais enriquecido", "form_3p": "se hab\u00edan enriquecido"}, "Indicativo Pret\u00e9rito anterior": {"form_1s": "me hube enriquecido", "form_2s": "te hubiste enriquecido", "form_3s": "se hubo enriquecido", "form_1p": "nos hubimos enriquecido", "form_2p": "os hubisteis enriquecido", "form_3p": "se hubieron enriquecido"}, "Indicativo Condicional perfecto": {"form_1s": "me habr\u00eda enriquecido", "form_2s": "te habr\u00edas enriquecido", "form_3s": "se habr\u00eda enriquecido", "form_1p": "nos habr\u00edamos enriquecido", "form_2p": "os habr\u00edais enriquecido", "form_3p": "se habr\u00edan enriquecido"}, "Subjuntivo Presente": {"form_1s": "me enriquezca", "form_2s": "te enriquezcas", "form_3s": "se enriquezca", "form_1p": "nos enriquezcamos", "form_2p": "os enriquezc\u00e1is", "form_3p": "se enriquezcan"}, "Subjuntivo Imperfecto": {"form_1s": "me enriqueciera", "form_2s": "te enriquecieras", "form_3s": "se enriqueciera", "form_1p": "nos enriqueci\u00e9ramos", "form_2p": "os enriquecierais", "form_3p": "se enriquecieran"}, "Subjuntivo Futuro": {"form_1s": "me enriqueciere", "form_2s": "te enriquecieres", "form_3s": "se enriqueciere", "form_1p": "nos enriqueci\u00e9remos", "form_2p": "os enriqueciereis", "form_3p": "se enriquecieren"}, "Subjuntivo Presente perfecto": {"form_1s": "me haya enriquecido", "form_2s": "te hayas enriquecido", "form_3s": "se haya enriquecido", "form_1p": "nos hayamos enriquecido", "form_2p": "os hay\u00e1is enriquecido", "form_3p": "se hayan enriquecido"}, "Subjuntivo Futuro perfecto": {"form_1s": "me hubiere enriquecido", "form_2s": "te hubieres enriquecido", "form_3s": "se hubiere enriquecido", "form_1p": "nos hubi\u00e9remos enriquecido", "form_2p": "os hubiereis enriquecido", "form_3p": "se hubieren enriquecido"}, "Subjuntivo Pluscuamperfecto": {"form_1s": "me hubiera enriquecido", "form_2s": "te hubieras enriquecido", "form_3s": "se hubiera enriquecido", "form_1p": "nos hubi\u00e9ramos enriquecido", "form_2p": "os hubierais enriquecido", "form_3p": "se hubieran enriquecido"}, "Imperativo Afirmativo Presente": {"form_1s": null, "form_2s": "enriqu\u00e9cete", "form_3s": "enriqueceos", "form_1p": null, "form_2p": "enriqu\u00e9zcase", "form_3p": "enriqu\u00e9zcanse"}, "Imperativo Negativo Presente": {"form_1s": null, "form_2s": "no te enriquezcas", "form_3s": "no os enriquezc\u00e1is", "form_1p": null, "form_2p": "no se enriquezca", "form_3p": "no se enriquezcan"}}, "entrevistar": {"Gerund": "entrevistando", "Past Participle": "entrevistado", "Indicativo Presente": {"form_1s": "entrevisto", "form_2s": "entrevistas", "form_3s": "entrevista", "form_1p": "entrevistamos", "form_2p": "entrevist\u00e1is", "form_3p": "entrevistan"}, "Indicativo Futuro": {"form_1s": "entrevistar\u00e9", "form_2s": "entrevistar\u00e1s", "form_3s": "entrevistar\u00e1", "form_1p": "entrevistaremos", "form_2p": "entrevistar\u00e9is", "form_3p": "entrevistar\u00e1n"}, "Indicativo Imperfecto": {"form_1s": "entrevistaba", "form_2s": "entrevistabas", "form_3s": "entrevistaba", "form_1p": "entrevist\u00e1bamos", "form_2p": "entrevistabais", "form_3p": "entrevistaban"}, "Indicativo Pret\u00e9rito": {"form_1s": "entrevist\u00e9", "form_2s": "entrevistaste", "form_3s": "entrevist\u00f3", "form_1p": "entrevistamos", "form_2p": "entrevistasteis", "form_3p": "entrevistaron"}, "Indicativo Condicional": {"form_1s": "entrevistar\u00eda", "form_2s": "entrevistar\u00edas", "form_3s": "entrevistar\u00eda", "form_1p": "entrevistar\u00edamos", "form_2p": "entrevistar\u00edais", "form_3p": "entrevistar\u00edan"}, "Indicativo Presente perfecto": {"form_1s": "he entrevistado", "form_2s": "has entrevistado", "form_3s": "ha entrevistado", "form_1p": "hemos entrevistado", "form_2p": "hab\u00e9is entrevistado", "form_3p": "han entrevistado"}, "Indicativo Futuro perfecto": {"form_1s": "habr\u00e9 entrevistado", "form_2s": "habr\u00e1s entrevistado", "form_3s": "habr\u00e1 entrevistado", "form_1p": "habremos entrevistado", "form_2p": "habr\u00e9is entrevistado", "form_3p": "habr\u00e1n entrevistado"}, "Indicativo Pluscuamperfecto": {"form_1s": "hab\u00eda entrevistado", "form_2s": "hab\u00edas entrevistado", "form_3s": "hab\u00eda entrevistado", "form_1p": "hab\u00edamos entrevistado", "form_2p": "hab\u00edais entrevistado", "form_3p": "hab\u00edan entrevistado"}, "Indicativo Pret\u00e9rito anterior": {"form_1s": "hube entrevistado", "form_2s": "hubiste entrevistado", "form_3s": "hubo entrevistado", "form_1p": "hubimos entrevistado", "form_2p": "hubisteis entrevistado", "form_3p": "hubieron entrevistado"}, "Indicativo Condicional perfecto": {"form_1s": "habr\u00eda entrevistado", "form_2s": "habr\u00edas entrevistado", "form_3s": "habr\u00eda entrevistado", "form_1p": "habr\u00edamos entrevistado", "form_2p": "habr\u00edais entrevistado", "form_3p": "habr\u00edan entrevistado"}, "Subjuntivo Presente": {"form_1s": "entreviste", "form_2s": "entrevistes", "form_3s": "entreviste", "form_1p": "entrevistemos", "form_2p": "entrevist\u00e9is", "form_3p": "entrevisten"}, "Subjuntivo Imperfecto": {"form_1s": "entrevistara", "form_2s": "entrevistaras", "form_3s": "entrevistara", "form_1p": "entrevist\u00e1ramos", "form_2p": "entrevistarais", "form_3p": "entrevistaran"}, "Subjuntivo Futuro": {"form_1s": "entrevistare", "form_2s": "entrevistares", "form_3s": "entrevistare", "form_1p": "entrevist\u00e1remos", "form_2p": "entrevistareis", "form_3p": "entrevistaren"}, "Subjuntivo Presente perfecto": {"form_1s": "haya entrevistado", "form_2s": "hayas entrevistado", "form_3s": "haya entrevistado", "form_1p": "hayamos entrevistado", "form_2p": "hay\u00e1is entrevistado", "form_3p": "hayan entrevistado"}, "Subjuntivo Futuro perfecto": {"form_1s": "hubiere entrevistado", "form_2s": "hubieres entrevistado", "form_3s": "hubiere entrevistado", "form_1p": "hubi\u00e9remos entrevistado", "form_2p": "hubiereis entrevistado", "form_3p": "hubieren entrevistado"}, "Subjuntivo Pluscuamperfecto": {"form_1s": "hubiera entrevistado", "form_2s": "hubieras entrevistado", "form_3s": "hubiera entrevistado", "form_1p": "hubi\u00e9ramos entrevistado", "form_2p": "hubierais entrevistado", "form_3p": "hubieran entrevistado"}, "Imperativo Afirmativo Presente": {"form_1s": null, "form_2s": "entrevista", "form_3s": "entrevistad", "form_1p": null, "form_2p": "entreviste", "form_3p": "entrevisten"}, "Imperativo Negativo Presente": {"form_1s": null, "form_2s": "no entrevistes", "form_3s": "no entrevist\u00e9is", "form_1p": null, "form_2p": "no entreviste", "form_3p": "no entrevisten"}}, "ense\u00f1ar": {"Gerund": "ense\u00f1ando", "Past Participle": "ense\u00f1ado", "Indicativo Presente": {"form_1s": "ense\u00f1o", "form_2s": "ense\u00f1as", "form_3s": "ense\u00f1a", "form_1p": "ense\u00f1amos", "form_2p": "ense\u00f1\u00e1is", "form_3p": "ense\u00f1an"}, "Indicativo Futuro": {"form_1s": "ense\u00f1ar\u00e9", "form_2s": "ense\u00f1ar\u00e1s", "form_3s": "ense\u00f1ar\u00e1", "form_1p": "ense\u00f1aremos", "form_2p": "ense\u00f1ar\u00e9is", "form_3p": "ense\u00f1ar\u00e1n"}, "Indicativo Imperfecto": {"form_1s": "ense\u00f1aba", "form_2s": "ense\u00f1abas", "form_3s": "ense\u00f1aba", "form_1p": "ense\u00f1\u00e1bamos", "form_2p": "ense\u00f1abais", "form_3p": "ense\u00f1aban"}, "Indicativo Pret\u00e9rito": {"form_1s": "ense\u00f1\u00e9", "form_2s": "ense\u00f1aste", "form_3s": "ense\u00f1\u00f3", "form_1p": "ense\u00f1amos", "form_2p": "ense\u00f1asteis", "form_3p": "ense\u00f1aron"}, "Indicativo Condicional": {"form_1s": "ense\u00f1ar\u00eda", "form_2s": "ense\u00f1ar\u00edas", "form_3s": "ense\u00f1ar\u00eda", "form_1p": "ense\u00f1ar\u00edamos", "form_2p": "ense\u00f1ar\u00edais", "form_3p": "ense\u00f1ar\u00edan"}, "Indicativo Presente perfecto": {"form_1s": "he ense\u00f1ado", "form_2s": "has ense\u00f1ado", "form_3s": "ha ense\u00f1ado", "form_1p": "hemos ense\u00f1ado", "form_2p": "hab\u00e9is ense\u00f1ado", "form_3p": "han ense\u00f1ado"}, "Indicativo Futuro perfecto": {"form_1s": "habr\u00e9 ense\u00f1ado", "form_2s": "habr\u00e1s ense\u00f1ado", "form_3s": "habr\u00e1 ense\u00f1ado", "form_1p": "habremos ense\u00f1ado", "form_2p": "habr\u00e9is ense\u00f1ado", "form_3p": "habr\u00e1n ense\u00f1ado"}, "Indicativo Pluscuamperfecto": {"form_1s": "hab\u00eda ense\u00f1ado", "form_2s": "hab\u00edas ense\u00f1ado", "form_3s": "hab\u00eda ense\u00f1ado", "form_1p": "hab\u00edamos ense\u00f1ado", "form_2p": "hab\u00edais ense\u00f1ado", "form_3p": "hab\u00edan ense\u00f1ado"}, "Indicativo Pret\u00e9rito anterior": {"form_1s": "hube ense\u00f1ado", "form_2s": "hubiste ense\u00f1ado", "form_3s": "hubo ense\u00f1ado", "form_1p": "hubimos ense\u00f1ado", "form_2p": "hubisteis ense\u00f1ado", "form_3p": "hubieron ense\u00f1ado"}, "Indicativo Condicional perfecto": {"form_1s": "habr\u00eda ense\u00f1ado", "form_2s": "habr\u00edas ense\u00f1ado", "form_3s": "habr\u00eda ense\u00f1ado", "form_1p": "habr\u00edamos ense\u00f1ado", "form_2p": "habr\u00edais ense\u00f1ado", "form_3p": "habr\u00edan ense\u00f1ado"}, "Subjuntivo Presente": {"form_1s": "ense\u00f1e", "form_2s": "ense\u00f1es", "form_3s": "ense\u00f1e", "form_1p": "ense\u00f1emos", "form_2p": "ense\u00f1\u00e9is", "form_3p": "ense\u00f1en"}, "Subjuntivo Imperfecto": {"form_1s": "ense\u00f1ara", "form_2s": "ense\u00f1aras", "form_3s": "ense\u00f1ara", "form_1p": "ense\u00f1\u00e1ramos", "form_2p": "ense\u00f1arais", "form_3p": "ense\u00f1aran"}, "Subjuntivo Futuro": {"form_1s": "ense\u00f1are", "form_2s": "ense\u00f1ares", "form_3s": "ense\u00f1are", "form_1p": "ense\u00f1\u00e1remos", "form_2p": "ense\u00f1areis", "form_3p": "ense\u00f1aren"}, "Subjuntivo Presente perfecto": {"form_1s": "haya ense\u00f1ado", "form_2s": "hayas ense\u00f1ado", "form_3s": "haya ense\u00f1ado", "form_1p": "hayamos ense\u00f1ado", "form_2p": "hay\u00e1is ense\u00f1ado", "form_3p": "hayan ense\u00f1ado"}, "Subjuntivo Futuro perfecto": {"form_1s": "hubiere ense\u00f1ado", "form_2s": "hubieres ense\u00f1ado", "form_3s": "hubiere ense\u00f1ado", "form_1p": "hubi\u00e9remos ense\u00f1ado", "form_2p": "hubiereis ense\u00f1ado", "form_3p": "hubieren ense\u00f1ado"}, "Subjuntivo Pluscuamperfecto": {"form_1s": "hubiera ense\u00f1ado", "form_2s": "hubieras ense\u00f1ado", "form_3s": "hubiera ense\u00f1ado", "form_1p": "hubi\u00e9ramos ense\u00f1ado", "form_2p": "hubierais ense\u00f1ado", "form_3p": "hubieran ense\u00f1ado"}, "Imperativo Afirmativo Presente": {"form_1s": null, "form_2s": "ense\u00f1a", "form_3s": "ense\u00f1ad", "form_1p": null, "form_2p": "ense\u00f1e", "form_3p": "ense\u00f1en"}, "Imperativo Negativo Presente": {"form_1s": null, "form_2s": "no ense\u00f1es", "form_3s": "no ense\u00f1\u00e9is", "form_1p": null, "form_2p": "no ense\u00f1e", "form_3p": "no ense\u00f1en"}}, "ensuciar": {"Gerund": "ensuciando", "Past Participle": "ensuciado", "Indicativo Presente": {"form_1s": "ensucio", "form_2s": "ensucias", "form_3s": "ensucia", "form_1p": "ensuciamos", "form_2p": "ensuci\u00e1is", "form_3p": "ensucian"}, "Indicativo Futuro": {"form_1s": "ensuciar\u00e9", "form_2s": "ensuciar\u00e1s", "form_3s": "ensuciar\u00e1", "form_1p": "ensuciaremos", "form_2p": "ensuciar\u00e9is", "form_3p": "ensuciar\u00e1n"}, "Indicativo Imperfecto": {"form_1s": "ensuciaba", "form_2s": "ensuciabas", "form_3s": "ensuciaba", "form_1p": "ensuci\u00e1bamos", "form_2p": "ensuciabais", "form_3p": "ensuciaban"}, "Indicativo Pret\u00e9rito": {"form_1s": "ensuci\u00e9", "form_2s": "ensuciaste", "form_3s": "ensuci\u00f3", "form_1p": "ensuciamos", "form_2p": "ensuciasteis", "form_3p": "ensuciaron"}, "Indicativo Condicional": {"form_1s": "ensuciar\u00eda", "form_2s": "ensuciar\u00edas", "form_3s": "ensuciar\u00eda", "form_1p": "ensuciar\u00edamos", "form_2p": "ensuciar\u00edais", "form_3p": "ensuciar\u00edan"}, "Indicativo Presente perfecto": {"form_1s": "he ensuciado", "form_2s": "has ensuciado", "form_3s": "ha ensuciado", "form_1p": "hemos ensuciado", "form_2p": "hab\u00e9is ensuciado", "form_3p": "han ensuciado"}, "Indicativo Futuro perfecto": {"form_1s": "habr\u00e9 ensuciado", "form_2s": "habr\u00e1s ensuciado", "form_3s": "habr\u00e1 ensuciado", "form_1p": "habremos ensuciado", "form_2p": "habr\u00e9is ensuciado", "form_3p": "habr\u00e1n ensuciado"}, "Indicativo Pluscuamperfecto": {"form_1s": "hab\u00eda ensuciado", "form_2s": "hab\u00edas ensuciado", "form_3s": "hab\u00eda ensuciado", "form_1p": "hab\u00edamos ensuciado", "form_2p": "hab\u00edais ensuciado", "form_3p": "hab\u00edan ensuciado"}, "Indicativo Pret\u00e9rito anterior": {"form_1s": "hube ensuciado", "form_2s": "hubiste ensuciado", "form_3s": "hubo ensuciado", "form_1p": "hubimos ensuciado", "form_2p": "hubisteis ensuciado", "form_3p": "hubieron ensuciado"}, "Indicativo Condicional perfecto": {"form_1s": "habr\u00eda ensuciado", "form_2s": "habr\u00edas ensuciado", "form_3s": "habr\u00eda ensuciado", "form_1p": "habr\u00edamos ensuciado", "form_2p": "habr\u00edais ensuciado", "form_3p": "habr\u00edan ensuciado"}, "Subjuntivo Presente": {"form_1s": "ensucie", "form_2s": "ensucies", "form_3s": "ensucie", "form_1p": "ensuciemos", "form_2p": "ensuci\u00e9is", "form_3p": "ensucien"}, "Subjuntivo Imperfecto": {"form_1s": "ensuciara", "form_2s": "ensuciaras", "form_3s": "ensuciara", "form_1p": "ensuci\u00e1ramos", "form_2p": "ensuciarais", "form_3p": "ensuciaran"}, "Subjuntivo Futuro": {"form_1s": "ensuciare", "form_2s": "ensuciares", "form_3s": "ensuciare", "form_1p": "ensuci\u00e1remos", "form_2p": "ensuciareis", "form_3p": "ensuciaren"}, "Subjuntivo Presente perfecto": {"form_1s": "haya ensuciado", "form_2s": "hayas ensuciado", "form_3s": "haya ensuciado", "form_1p": "hayamos ensuciado", "form_2p": "hay\u00e1is ensuciado", "form_3p": "hayan ensuciado"}, "Subjuntivo Futuro perfecto": {"form_1s": "hubiere ensuciado", "form_2s": "hubieres ensuciado", "form_3s": "hubiere ensuciado", "form_1p": "hubi\u00e9remos ensuciado", "form_2p": "hubiereis ensuciado", "form_3p": "hubieren ensuciado"}, "Subjuntivo Pluscuamperfecto": {"form_1s": "hubiera ensuciado", "form_2s": "hubieras ensuciado", "form_3s": "hubiera ensuciado", "form_1p": "hubi\u00e9ramos ensuciado", "form_2p": "hubierais ensuciado", "form_3p": "hubieran ensuciado"}, "Imperativo Afirmativo Presente": {"form_1s": null, "form_2s": "ensucia", "form_3s": "ensuciad", "form_1p": null, "form_2p": "ensucie", "form_3p": "ensucien"}, "Imperativo Negativo Presente": {"form_1s": null, "form_2s": "no ensucies", "form_3s": "no ensuci\u00e9is", "form_1p": null, "form_2p": "no ensucie", "form_3p": "no ensucien"}}, "entender": {"Gerund": "entendiendo", "Past Participle": "entendido", "Indicativo Presente": {"form_1s": "entiendo", "form_2s": "entiendes", "form_3s": "entiende", "form_1p": "entendemos", "form_2p": "entend\u00e9is", "form_3p": "entienden"}, "Indicativo Futuro": {"form_1s": "entender\u00e9", "form_2s": "entender\u00e1s", "form_3s": "entender\u00e1", "form_1p": "entenderemos", "form_2p": "entender\u00e9is", "form_3p": "entender\u00e1n"}, "Indicativo Imperfecto": {"form_1s": "entend\u00eda", "form_2s": "entend\u00edas", "form_3s": "entend\u00eda", "form_1p": "entend\u00edamos", "form_2p": "entend\u00edais", "form_3p": "entend\u00edan"}, "Indicativo Pret\u00e9rito": {"form_1s": "entend\u00ed", "form_2s": "entendiste", "form_3s": "entendi\u00f3", "form_1p": "entendimos", "form_2p": "entendisteis", "form_3p": "entendieron"}, "Indicativo Condicional": {"form_1s": "entender\u00eda", "form_2s": "entender\u00edas", "form_3s": "entender\u00eda", "form_1p": "entender\u00edamos", "form_2p": "entender\u00edais", "form_3p": "entender\u00edan"}, "Indicativo Presente perfecto": {"form_1s": "he entendido", "form_2s": "has entendido", "form_3s": "ha entendido", "form_1p": "hemos entendido", "form_2p": "hab\u00e9is entendido", "form_3p": "han entendido"}, "Indicativo Futuro perfecto": {"form_1s": "habr\u00e9 entendido", "form_2s": "habr\u00e1s entendido", "form_3s": "habr\u00e1 entendido", "form_1p": "habremos entendido", "form_2p": "habr\u00e9is entendido", "form_3p": "habr\u00e1n entendido"}, "Indicativo Pluscuamperfecto": {"form_1s": "hab\u00eda entendido", "form_2s": "hab\u00edas entendido", "form_3s": "hab\u00eda entendido", "form_1p": "hab\u00edamos entendido", "form_2p": "hab\u00edais entendido", "form_3p": "hab\u00edan entendido"}, "Indicativo Pret\u00e9rito anterior": {"form_1s": "hube entendido", "form_2s": "hubiste entendido", "form_3s": "hubo entendido", "form_1p": "hubimos entendido", "form_2p": "hubisteis entendido", "form_3p": "hubieron entendido"}, "Indicativo Condicional perfecto": {"form_1s": "habr\u00eda entendido", "form_2s": "habr\u00edas entendido", "form_3s": "habr\u00eda entendido", "form_1p": "habr\u00edamos entendido", "form_2p": "habr\u00edais entendido", "form_3p": "habr\u00edan entendido"}, "Subjuntivo Presente": {"form_1s": "entienda", "form_2s": "entiendas", "form_3s": "entienda", "form_1p": "entendamos", "form_2p": "entend\u00e1is", "form_3p": "entiendan"}, "Subjuntivo Imperfecto": {"form_1s": "entendiera", "form_2s": "entendieras", "form_3s": "entendiera", "form_1p": "entendi\u00e9ramos", "form_2p": "entendierais", "form_3p": "entendieran"}, "Subjuntivo Futuro": {"form_1s": "entendiere", "form_2s": "entendieres", "form_3s": "entendiere", "form_1p": "entendi\u00e9remos", "form_2p": "entendiereis", "form_3p": "entendieren"}, "Subjuntivo Presente perfecto": {"form_1s": "haya entendido", "form_2s": "hayas entendido", "form_3s": "haya entendido", "form_1p": "hayamos entendido", "form_2p": "hay\u00e1is entendido", "form_3p": "hayan entendido"}, "Subjuntivo Futuro perfecto": {"form_1s": "hubiere entendido", "form_2s": "hubieres entendido", "form_3s": "hubiere entendido", "form_1p": "hubi\u00e9remos entendido", "form_2p": "hubiereis entendido", "form_3p": "hubieren entendido"}, "Subjuntivo Pluscuamperfecto": {"form_1s": "hubiera entendido", "form_2s": "hubieras entendido", "form_3s": "hubiera entendido", "form_1p": "hubi\u00e9ramos entendido", "form_2p": "hubierais entendido", "form_3p": "hubieran entendido"}, "Imperativo Afirmativo Presente": {"form_1s": null, "form_2s": "entiende", "form_3s": "entended", "form_1p": null, "form_2p": "entienda", "form_3p": "entiendan"}, "Imperativo Negativo Presente": {"form_1s": null, "form_2s": "no entiendas", "form_3s": "no entend\u00e1is", "form_1p": null, "form_2p": "no entienda", "form_3p": "no entiendan"}}, "enterarse": {"Gerund": "enter\u00e1ndose", "Past Participle": "enterado", "Indicativo Presente": {"form_1s": "me entero", "form_2s": "te enteras", "form_3s": "se entera", "form_1p": "nos enteramos", "form_2p": "os enter\u00e1is", "form_3p": "se enteran"}, "Indicativo Futuro": {"form_1s": "me enterar\u00e9", "form_2s": "te enterar\u00e1s", "form_3s": "se enterar\u00e1", "form_1p": "nos enteraremos", "form_2p": "os enterar\u00e9is", "form_3p": "se enterar\u00e1n"}, "Indicativo Imperfecto": {"form_1s": "me enteraba", "form_2s": "te enterabas", "form_3s": "se enteraba", "form_1p": "nos enter\u00e1bamos", "form_2p": "os enterabais", "form_3p": "se enteraban"}, "Indicativo Pret\u00e9rito": {"form_1s": "me enter\u00e9", "form_2s": "te enteraste", "form_3s": "se enter\u00f3", "form_1p": "nos enteramos", "form_2p": "os enterasteis", "form_3p": "se enteraron"}, "Indicativo Condicional": {"form_1s": "me enterar\u00eda", "form_2s": "te enterar\u00edas", "form_3s": "se enterar\u00eda", "form_1p": "nos enterar\u00edamos", "form_2p": "os enterar\u00edais", "form_3p": "se enterar\u00edan"}, "Indicativo Presente perfecto": {"form_1s": "me he enterado", "form_2s": "te has enterado", "form_3s": "se ha enterado", "form_1p": "nos hemos enterado", "form_2p": "os hab\u00e9is enterado", "form_3p": "se han enterado"}, "Indicativo Futuro perfecto": {"form_1s": "me habr\u00e9 enterado", "form_2s": "te habr\u00e1s enterado", "form_3s": "se habr\u00e1 enterado", "form_1p": "nos habremos enterado", "form_2p": "os habr\u00e9is enterado", "form_3p": "se habr\u00e1n enterado"}, "Indicativo Pluscuamperfecto": {"form_1s": "me hab\u00eda enterado", "form_2s": "te hab\u00edas enterado", "form_3s": "se hab\u00eda enterado", "form_1p": "nos hab\u00edamos enterado", "form_2p": "os hab\u00edais enterado", "form_3p": "se hab\u00edan enterado"}, "Indicativo Pret\u00e9rito anterior": {"form_1s": "me hube enterado", "form_2s": "te hubiste enterado", "form_3s": "se hubo enterado", "form_1p": "nos hubimos enterado", "form_2p": "os hubisteis enterado", "form_3p": "se hubieron enterado"}, "Indicativo Condicional perfecto": {"form_1s": "me habr\u00eda enterado", "form_2s": "te habr\u00edas enterado", "form_3s": "se habr\u00eda enterado", "form_1p": "nos habr\u00edamos enterado", "form_2p": "os habr\u00edais enterado", "form_3p": "se habr\u00edan enterado"}, "Subjuntivo Presente": {"form_1s": "me entere", "form_2s": "te enteres", "form_3s": "se entere", "form_1p": "nos enteremos", "form_2p": "os enter\u00e9is", "form_3p": "se enteren"}, "Subjuntivo Imperfecto": {"form_1s": "me enterara", "form_2s": "te enteraras", "form_3s": "se enterara", "form_1p": "nos enter\u00e1ramos", "form_2p": "os enterarais", "form_3p": "se enteraran"}, "Subjuntivo Futuro": {"form_1s": "me enterare", "form_2s": "te enterares", "form_3s": "se enterare", "form_1p": "nos enter\u00e1remos", "form_2p": "os enterareis", "form_3p": "se enteraren"}, "Subjuntivo Presente perfecto": {"form_1s": "me haya enterado", "form_2s": "te hayas enterado", "form_3s": "se haya enterado", "form_1p": "nos hayamos enterado", "form_2p": "os hay\u00e1is enterado", "form_3p": "se hayan enterado"}, "Subjuntivo Futuro perfecto": {"form_1s": "me hubiere enterado", "form_2s": "te hubieres enterado", "form_3s": "se hubiere enterado", "form_1p": "nos hubi\u00e9remos enterado", "form_2p": "os hubiereis enterado", "form_3p": "se hubieren enterado"}, "Subjuntivo Pluscuamperfecto": {"form_1s": "me hubiera enterado", "form_2s": "te hubieras enterado", "form_3s": "se hubiera enterado", "form_1p": "nos hubi\u00e9ramos enterado", "form_2p": "os hubierais enterado", "form_3p": "se hubieran enterado"}, "Imperativo Afirmativo Presente": {"form_1s": null, "form_2s": "ent\u00e9rate", "form_3s": "enteraos", "form_1p": null, "form_2p": "ent\u00e9rese", "form_3p": "ent\u00e9rense"}, "Imperativo Negativo Presente": {"form_1s": null, "form_2s": "no te enteres", "form_3s": "no os enter\u00e9is", "form_1p": null, "form_2p": "no se entere", "form_3p": "no se enteren"}}, "entrar": {"Gerund": "entrando", "Past Participle": "entrado", "Indicativo Presente": {"form_1s": "entro", "form_2s": "entras", "form_3s": "entra", "form_1p": "entramos", "form_2p": "entr\u00e1is", "form_3p": "entran"}, "Indicativo Futuro": {"form_1s": "entrar\u00e9", "form_2s": "entrar\u00e1s", "form_3s": "entrar\u00e1", "form_1p": "entraremos", "form_2p": "entrar\u00e9is", "form_3p": "entrar\u00e1n"}, "Indicativo Imperfecto": {"form_1s": "entraba", "form_2s": "entrabas", "form_3s": "entraba", "form_1p": "entr\u00e1bamos", "form_2p": "entrabais", "form_3p": "entraban"}, "Indicativo Pret\u00e9rito": {"form_1s": "entr\u00e9", "form_2s": "entraste", "form_3s": "entr\u00f3", "form_1p": "entramos", "form_2p": "entrasteis", "form_3p": "entraron"}, "Indicativo Condicional": {"form_1s": "entrar\u00eda", "form_2s": "entrar\u00edas", "form_3s": "entrar\u00eda", "form_1p": "entrar\u00edamos", "form_2p": "entrar\u00edais", "form_3p": "entrar\u00edan"}, "Indicativo Presente perfecto": {"form_1s": "he entrado", "form_2s": "has entrado", "form_3s": "ha entrado", "form_1p": "hemos entrado", "form_2p": "hab\u00e9is entrado", "form_3p": "han entrado"}, "Indicativo Futuro perfecto": {"form_1s": "habr\u00e9 entrado", "form_2s": "habr\u00e1s entrado", "form_3s": "habr\u00e1 entrado", "form_1p": "habremos entrado", "form_2p": "habr\u00e9is entrado", "form_3p": "habr\u00e1n entrado"}, "Indicativo Pluscuamperfecto": {"form_1s": "hab\u00eda entrado", "form_2s": "hab\u00edas entrado", "form_3s": "hab\u00eda entrado", "form_1p": "hab\u00edamos entrado", "form_2p": "hab\u00edais entrado", "form_3p": "hab\u00edan entrado"}, "Indicativo Pret\u00e9rito anterior": {"form_1s": "hube entrado", "form_2s": "hubiste entrado", "form_3s": "hubo entrado", "form_1p": "hubimos entrado", "form_2p": "hubisteis entrado", "form_3p": "hubieron entrado"}, "Indicativo Condicional perfecto": {"form_1s": "habr\u00eda entrado", "form_2s": "habr\u00edas entrado", "form_3s": "habr\u00eda entrado", "form_1p": "habr\u00edamos entrado", "form_2p": "habr\u00edais entrado", "form_3p": "habr\u00edan entrado"}, "Subjuntivo Presente": {"form_1s": "entre", "form_2s": "entres", "form_3s": "entre", "form_1p": "entremos", "form_2p": "entr\u00e9is", "form_3p": "entren"}, "Subjuntivo Imperfecto": {"form_1s": "entrara", "form_2s": "entraras", "form_3s": "entrara", "form_1p": "entr\u00e1ramos", "form_2p": "entrarais", "form_3p": "entraran"}, "Subjuntivo Futuro": {"form_1s": "entrare", "form_2s": "entrares", "form_3s": "entrare", "form_1p": "entr\u00e1remos", "form_2p": "entrareis", "form_3p": "entraren"}, "Subjuntivo Presente perfecto": {"form_1s": "haya entrado", "form_2s": "hayas entrado", "form_3s": "haya entrado", "form_1p": "hayamos entrado", "form_2p": "hay\u00e1is entrado", "form_3p": "hayan entrado"}, "Subjuntivo Futuro perfecto": {"form_1s": "hubiere entrado", "form_2s": "hubieres entrado", "form_3s": "hubiere entrado", "form_1p": "hubi\u00e9remos entrado", "form_2p": "hubiereis entrado", "form_3p": "hubieren entrado"}, "Subjuntivo Pluscuamperfecto": {"form_1s": "hubiera entrado", "form_2s": "hubieras entrado", "form_3s": "hubiera entrado", "form_1p": "hubi\u00e9ramos entrado", "form_2p": "hubierais entrado", "form_3p": "hubieran entrado"}, "Imperativo Afirmativo Presente": {"form_1s": null, "form_2s": "entra", "form_3s": "entrad", "form_1p": null, "form_2p": "entre", "form_3p": "entren"}, "Imperativo Negativo Presente": {"form_1s": null, "form_2s": "no entres", "form_3s": "no entr\u00e9is", "form_1p": null, "form_2p": "no entre", "form_3p": "no entren"}}, "entretener": {"Gerund": "entreteniendo", "Past Participle": "entretenido", "Indicativo Presente": {"form_1s": "entretengo", "form_2s": "entretienes", "form_3s": "entretiene", "form_1p": "entretenemos", "form_2p": "entreten\u00e9is", "form_3p": "entretienen"}, "Indicativo Futuro": {"form_1s": "entretendr\u00e9", "form_2s": "entretendr\u00e1s", "form_3s": "entretendr\u00e1", "form_1p": "entretendremos", "form_2p": "entretendr\u00e9is", "form_3p": "entretendr\u00e1n"}, "Indicativo Imperfecto": {"form_1s": "entreten\u00eda", "form_2s": "entreten\u00edas", "form_3s": "entreten\u00eda", "form_1p": "entreten\u00edamos", "form_2p": "entreten\u00edais", "form_3p": "entreten\u00edan"}, "Indicativo Pret\u00e9rito": {"form_1s": "entretuve", "form_2s": "entretuviste", "form_3s": "entretuvo", "form_1p": "entretuvimos", "form_2p": "entretuvisteis", "form_3p": "entretuvieron"}, "Indicativo Condicional": {"form_1s": "entretendr\u00eda", "form_2s": "entretendr\u00edas", "form_3s": "entretendr\u00eda", "form_1p": "entretendr\u00edamos", "form_2p": "entretendr\u00edais", "form_3p": "entretendr\u00edan"}, "Indicativo Presente perfecto": {"form_1s": "he entretenido", "form_2s": "has entretenido", "form_3s": "ha entretenido", "form_1p": "hemos entretenido", "form_2p": "hab\u00e9is entretenido", "form_3p": "han entretenido"}, "Indicativo Futuro perfecto": {"form_1s": "habr\u00e9 entretenido", "form_2s": "habr\u00e1s entretenido", "form_3s": "habr\u00e1 entretenido", "form_1p": "habremos entretenido", "form_2p": "habr\u00e9is entretenido", "form_3p": "habr\u00e1n entretenido"}, "Indicativo Pluscuamperfecto": {"form_1s": "hab\u00eda entretenido", "form_2s": "hab\u00edas entretenido", "form_3s": "hab\u00eda entretenido", "form_1p": "hab\u00edamos entretenido", "form_2p": "hab\u00edais entretenido", "form_3p": "hab\u00edan entretenido"}, "Indicativo Pret\u00e9rito anterior": {"form_1s": "hube entretenido", "form_2s": "hubiste entretenido", "form_3s": "hubo entretenido", "form_1p": "hubimos entretenido", "form_2p": "hubisteis entretenido", "form_3p": "hubieron entretenido"}, "Indicativo Condicional perfecto": {"form_1s": "habr\u00eda entretenido", "form_2s": "habr\u00edas entretenido", "form_3s": "habr\u00eda entretenido", "form_1p": "habr\u00edamos entretenido", "form_2p": "habr\u00edais entretenido", "form_3p": "habr\u00edan entretenido"}, "Subjuntivo Presente": {"form_1s": "entretenga", "form_2s": "entretengas", "form_3s": "entretenga", "form_1p": "entretengamos", "form_2p": "entreteng\u00e1is", "form_3p": "entretengan"}, "Subjuntivo Imperfecto": {"form_1s": "entretuviera", "form_2s": "entretuvieras", "form_3s": "entretuviera", "form_1p": "entretuvi\u00e9ramos", "form_2p": "entretuvierais", "form_3p": "entretuvieran"}, "Subjuntivo Futuro": {"form_1s": "entretuviere", "form_2s": "entretuvieres", "form_3s": "entretuviere", "form_1p": "entretuvi\u00e9remos", "form_2p": "entretuviereis", "form_3p": "entretuvieren"}, "Subjuntivo Presente perfecto": {"form_1s": "haya entretenido", "form_2s": "hayas entretenido", "form_3s": "haya entretenido", "form_1p": "hayamos entretenido", "form_2p": "hay\u00e1is entretenido", "form_3p": "hayan entretenido"}, "Subjuntivo Futuro perfecto": {"form_1s": "hubiere entretenido", "form_2s": "hubieres entretenido", "form_3s": "hubiere entretenido", "form_1p": "hubi\u00e9remos entretenido", "form_2p": "hubiereis entretenido", "form_3p": "hubieren entretenido"}, "Subjuntivo Pluscuamperfecto": {"form_1s": "hubiera entretenido", "form_2s": "hubieras entretenido", "form_3s": "hubiera entretenido", "form_1p": "hubi\u00e9ramos entretenido", "form_2p": "hubierais entretenido", "form_3p": "hubieran entretenido"}, "Imperativo Afirmativo Presente": {"form_1s": null, "form_2s": "entret\u00e9n", "form_3s": "entretened", "form_1p": null, "form_2p": "entretenga", "form_3p": "entretengan"}, "Imperativo Negativo Presente": {"form_1s": null, "form_2s": "no entretengas", "form_3s": "no entreteng\u00e1is", "form_1p": null, "form_2p": "no entretenga", "form_3p": "no entretengan"}}, "entusiasmar": {"Gerund": "entusiasmando", "Past Participle": "entusiasmado", "Indicativo Presente": {"form_1s": "entusiasmo", "form_2s": "entusiasmas", "form_3s": "entusiasma", "form_1p": "entusiasmamos", "form_2p": "entusiasm\u00e1is", "form_3p": "entusiasman"}, "Indicativo Futuro": {"form_1s": "entusiasmar\u00e9", "form_2s": "entusiasmar\u00e1s", "form_3s": "entusiasmar\u00e1", "form_1p": "entusiasmaremos", "form_2p": "entusiasmar\u00e9is", "form_3p": "entusiasmar\u00e1n"}, "Indicativo Imperfecto": {"form_1s": "entusiasmaba", "form_2s": "entusiasmabas", "form_3s": "entusiasmaba", "form_1p": "entusiasm\u00e1bamos", "form_2p": "entusiasmabais", "form_3p": "entusiasmaban"}, "Indicativo Pret\u00e9rito": {"form_1s": "entusiasm\u00e9", "form_2s": "entusiasmaste", "form_3s": "entusiasm\u00f3", "form_1p": "entusiasmamos", "form_2p": "entusiasmasteis", "form_3p": "entusiasmaron"}, "Indicativo Condicional": {"form_1s": "entusiasmar\u00eda", "form_2s": "entusiasmar\u00edas", "form_3s": "entusiasmar\u00eda", "form_1p": "entusiasmar\u00edamos", "form_2p": "entusiasmar\u00edais", "form_3p": "entusiasmar\u00edan"}, "Indicativo Presente perfecto": {"form_1s": "he entusiasmado", "form_2s": "has entusiasmado", "form_3s": "ha entusiasmado", "form_1p": "hemos entusiasmado", "form_2p": "hab\u00e9is entusiasmado", "form_3p": "han entusiasmado"}, "Indicativo Futuro perfecto": {"form_1s": "habr\u00e9 entusiasmado", "form_2s": "habr\u00e1s entusiasmado", "form_3s": "habr\u00e1 entusiasmado", "form_1p": "habremos entusiasmado", "form_2p": "habr\u00e9is entusiasmado", "form_3p": "habr\u00e1n entusiasmado"}, "Indicativo Pluscuamperfecto": {"form_1s": "hab\u00eda entusiasmado", "form_2s": "hab\u00edas entusiasmado", "form_3s": "hab\u00eda entusiasmado", "form_1p": "hab\u00edamos entusiasmado", "form_2p": "hab\u00edais entusiasmado", "form_3p": "hab\u00edan entusiasmado"}, "Indicativo Pret\u00e9rito anterior": {"form_1s": "hube entusiasmado", "form_2s": "hubiste entusiasmado", "form_3s": "hubo entusiasmado", "form_1p": "hubimos entusiasmado", "form_2p": "hubisteis entusiasmado", "form_3p": "hubieron entusiasmado"}, "Indicativo Condicional perfecto": {"form_1s": "habr\u00eda entusiasmado", "form_2s": "habr\u00edas entusiasmado", "form_3s": "habr\u00eda entusiasmado", "form_1p": "habr\u00edamos entusiasmado", "form_2p": "habr\u00edais entusiasmado", "form_3p": "habr\u00edan entusiasmado"}, "Subjuntivo Presente": {"form_1s": "entusiasme", "form_2s": "entusiasmes", "form_3s": "entusiasme", "form_1p": "entusiasmemos", "form_2p": "entusiasm\u00e9is", "form_3p": "entusiasmen"}, "Subjuntivo Imperfecto": {"form_1s": "entusiasmara", "form_2s": "entusiasmaras", "form_3s": "entusiasmara", "form_1p": "entusiasm\u00e1ramos", "form_2p": "entusiasmarais", "form_3p": "entusiasmaran"}, "Subjuntivo Futuro": {"form_1s": "entusiasmare", "form_2s": "entusiasmares", "form_3s": "entusiasmare", "form_1p": "entusiasm\u00e1remos", "form_2p": "entusiasmareis", "form_3p": "entusiasmaren"}, "Subjuntivo Presente perfecto": {"form_1s": "haya entusiasmado", "form_2s": "hayas entusiasmado", "form_3s": "haya entusiasmado", "form_1p": "hayamos entusiasmado", "form_2p": "hay\u00e1is entusiasmado", "form_3p": "hayan entusiasmado"}, "Subjuntivo Futuro perfecto": {"form_1s": "hubiere entusiasmado", "form_2s": "hubieres entusiasmado", "form_3s": "hubiere entusiasmado", "form_1p": "hubi\u00e9remos entusiasmado", "form_2p": "hubiereis entusiasmado", "form_3p": "hubieren entusiasmado"}, "Subjuntivo Pluscuamperfecto": {"form_1s": "hubiera entusiasmado", "form_2s": "hubieras entusiasmado", "form_3s": "hubiera entusiasmado", "form_1p": "hubi\u00e9ramos entusiasmado", "form_2p": "hubierais entusiasmado", "form_3p": "hubieran entusiasmado"}, "Imperativo Afirmativo Presente": {"form_1s": null, "form_2s": "entusiasma", "form_3s": "entusiasmad", "form_1p": null, "form_2p": "entusiasme", "form_3p": "entusiasmen"}, "Imperativo Negativo Presente": {"form_1s": null, "form_2s": "no entusiasmes", "form_3s": "no entusiasm\u00e9is", "form_1p": null, "form_2p": "no entusiasme", "form_3p": "no entusiasmen"}}, "entusiasmarse": {"Gerund": "entusiasm\u00e1ndose", "Past Participle": "entusiasmado", "Indicativo Presente": {"form_1s": "me entusiasmo", "form_2s": "te entusiasmas", "form_3s": "se entusiasma", "form_1p": "nos entusiasmamos", "form_2p": "os entusiasm\u00e1is", "form_3p": "se entusiasman"}, "Indicativo Futuro": {"form_1s": "me entusiasmar\u00e9", "form_2s": "te entusiasmar\u00e1s", "form_3s": "se entusiasmar\u00e1", "form_1p": "nos entusiasmaremos", "form_2p": "os entusiasmar\u00e9is", "form_3p": "se entusiasmar\u00e1n"}, "Indicativo Imperfecto": {"form_1s": "me entusiasmaba", "form_2s": "te entusiasmabas", "form_3s": "se entusiasmaba", "form_1p": "nos entusiasm\u00e1bamos", "form_2p": "os entusiasmabais", "form_3p": "se entusiasmaban"}, "Indicativo Pret\u00e9rito": {"form_1s": "me entusiasm\u00e9", "form_2s": "te entusiasmaste", "form_3s": "se entusiasm\u00f3", "form_1p": "nos entusiasmamos", "form_2p": "os entusiasmasteis", "form_3p": "se entusiasmaron"}, "Indicativo Condicional": {"form_1s": "me entusiasmar\u00eda", "form_2s": "te entusiasmar\u00edas", "form_3s": "se entusiasmar\u00eda", "form_1p": "nos entusiasmar\u00edamos", "form_2p": "os entusiasmar\u00edais", "form_3p": "se entusiasmar\u00edan"}, "Indicativo Presente perfecto": {"form_1s": "me he entusiasmado", "form_2s": "te has entusiasmado", "form_3s": "se ha entusiasmado", "form_1p": "nos hemos entusiasmado", "form_2p": "os hab\u00e9is entusiasmado", "form_3p": "se han entusiasmado"}, "Indicativo Futuro perfecto": {"form_1s": "me habr\u00e9 entusiasmado", "form_2s": "te habr\u00e1s entusiasmado", "form_3s": "se habr\u00e1 entusiasmado", "form_1p": "nos habremos entusiasmado", "form_2p": "os habr\u00e9is entusiasmado", "form_3p": "se habr\u00e1n entusiasmado"}, "Indicativo Pluscuamperfecto": {"form_1s": "me hab\u00eda entusiasmado", "form_2s": "te hab\u00edas entusiasmado", "form_3s": "se hab\u00eda entusiasmado", "form_1p": "nos hab\u00edamos entusiasmado", "form_2p": "os hab\u00edais entusiasmado", "form_3p": "se hab\u00edan entusiasmado"}, "Indicativo Pret\u00e9rito anterior": {"form_1s": "me hube entusiasmado", "form_2s": "te hubiste entusiasmado", "form_3s": "se hubo entusiasmado", "form_1p": "nos hubimos entusiasmado", "form_2p": "os hubisteis entusiasmado", "form_3p": "se hubieron entusiasmado"}, "Indicativo Condicional perfecto": {"form_1s": "me habr\u00eda entusiasmado", "form_2s": "te habr\u00edas entusiasmado", "form_3s": "se habr\u00eda entusiasmado", "form_1p": "nos habr\u00edamos entusiasmado", "form_2p": "os habr\u00edais entusiasmado", "form_3p": "se habr\u00edan entusiasmado"}, "Subjuntivo Presente": {"form_1s": "me entusiasme", "form_2s": "te entusiasmes", "form_3s": "se entusiasme", "form_1p": "nos entusiasmemos", "form_2p": "os entusiasm\u00e9is", "form_3p": "se entusiasmen"}, "Subjuntivo Imperfecto": {"form_1s": "me entusiasmara", "form_2s": "te entusiasmaras", "form_3s": "se entusiasmara", "form_1p": "nos entusiasm\u00e1ramos", "form_2p": "os entusiasmarais", "form_3p": "se entusiasmaran"}, "Subjuntivo Futuro": {"form_1s": "me entusiasmare", "form_2s": "te entusiasmares", "form_3s": "se entusiasmare", "form_1p": "nos entusiasm\u00e1remos", "form_2p": "os entusiasmareis", "form_3p": "se entusiasmaren"}, "Subjuntivo Presente perfecto": {"form_1s": "me haya entusiasmado", "form_2s": "te hayas entusiasmado", "form_3s": "se haya entusiasmado", "form_1p": "nos hayamos entusiasmado", "form_2p": "os hay\u00e1is entusiasmado", "form_3p": "se hayan entusiasmado"}, "Subjuntivo Futuro perfecto": {"form_1s": "me hubiere entusiasmado", "form_2s": "te hubieres entusiasmado", "form_3s": "se hubiere entusiasmado", "form_1p": "nos hubi\u00e9remos entusiasmado", "form_2p": "os hubiereis entusiasmado", "form_3p": "se hubieren entusiasmado"}, "Subjuntivo Pluscuamperfecto": {"form_1s": "me hubiera entusiasmado", "form_2s": "te hubieras entusiasmado", "form_3s": "se hubiera entusiasmado", "form_1p": "nos hubi\u00e9ramos entusiasmado", "form_2p": "os hubierais entusiasmado", "form_3p": "se hubieran entusiasmado"}, "Imperativo Afirmativo Presente": {"form_1s": null, "form_2s": "entusi\u00e1smate", "form_3s": "entusiasmaos", "form_1p": null, "form_2p": "entusi\u00e1smese", "form_3p": "entusi\u00e1smense"}, "Imperativo Negativo Presente": {"form_1s": null, "form_2s": "no te entusiasmes", "form_3s": "no os entusiasm\u00e9is", "form_1p": null, "form_2p": "no se entusiasme", "form_3p": "no se entusiasmen"}}, "esconder": {"Gerund": "escondiendo", "Past Participle": "escondido", "Indicativo Presente": {"form_1s": "escondo", "form_2s": "escondes", "form_3s": "esconde", "form_1p": "escondemos", "form_2p": "escond\u00e9is", "form_3p": "esconden"}, "Indicativo Futuro": {"form_1s": "esconder\u00e9", "form_2s": "esconder\u00e1s", "form_3s": "esconder\u00e1", "form_1p": "esconderemos", "form_2p": "esconder\u00e9is", "form_3p": "esconder\u00e1n"}, "Indicativo Imperfecto": {"form_1s": "escond\u00eda", "form_2s": "escond\u00edas", "form_3s": "escond\u00eda", "form_1p": "escond\u00edamos", "form_2p": "escond\u00edais", "form_3p": "escond\u00edan"}, "Indicativo Pret\u00e9rito": {"form_1s": "escond\u00ed", "form_2s": "escondiste", "form_3s": "escondi\u00f3", "form_1p": "escondimos", "form_2p": "escondisteis", "form_3p": "escondieron"}, "Indicativo Condicional": {"form_1s": "esconder\u00eda", "form_2s": "esconder\u00edas", "form_3s": "esconder\u00eda", "form_1p": "esconder\u00edamos", "form_2p": "esconder\u00edais", "form_3p": "esconder\u00edan"}, "Indicativo Presente perfecto": {"form_1s": "he escondido", "form_2s": "has escondido", "form_3s": "ha escondido", "form_1p": "hemos escondido", "form_2p": "hab\u00e9is escondido", "form_3p": "han escondido"}, "Indicativo Futuro perfecto": {"form_1s": "habr\u00e9 escondido", "form_2s": "habr\u00e1s escondido", "form_3s": "habr\u00e1 escondido", "form_1p": "habremos escondido", "form_2p": "habr\u00e9is escondido", "form_3p": "habr\u00e1n escondido"}, "Indicativo Pluscuamperfecto": {"form_1s": "hab\u00eda escondido", "form_2s": "hab\u00edas escondido", "form_3s": "hab\u00eda escondido", "form_1p": "hab\u00edamos escondido", "form_2p": "hab\u00edais escondido", "form_3p": "hab\u00edan escondido"}, "Indicativo Pret\u00e9rito anterior": {"form_1s": "hube escondido", "form_2s": "hubiste escondido", "form_3s": "hubo escondido", "form_1p": "hubimos escondido", "form_2p": "hubisteis escondido", "form_3p": "hubieron escondido"}, "Indicativo Condicional perfecto": {"form_1s": "habr\u00eda escondido", "form_2s": "habr\u00edas escondido", "form_3s": "habr\u00eda escondido", "form_1p": "habr\u00edamos escondido", "form_2p": "habr\u00edais escondido", "form_3p": "habr\u00edan escondido"}, "Subjuntivo Presente": {"form_1s": "esconda", "form_2s": "escondas", "form_3s": "esconda", "form_1p": "escondamos", "form_2p": "escond\u00e1is", "form_3p": "escondan"}, "Subjuntivo Imperfecto": {"form_1s": "escondiera", "form_2s": "escondieras", "form_3s": "escondiera", "form_1p": "escondi\u00e9ramos", "form_2p": "escondierais", "form_3p": "escondieran"}, "Subjuntivo Futuro": {"form_1s": "escondiere", "form_2s": "escondieres", "form_3s": "escondiere", "form_1p": "escondi\u00e9remos", "form_2p": "escondiereis", "form_3p": "escondieren"}, "Subjuntivo Presente perfecto": {"form_1s": "haya escondido", "form_2s": "hayas escondido", "form_3s": "haya escondido", "form_1p": "hayamos escondido", "form_2p": "hay\u00e1is escondido", "form_3p": "hayan escondido"}, "Subjuntivo Futuro perfecto": {"form_1s": "hubiere escondido", "form_2s": "hubieres escondido", "form_3s": "hubiere escondido", "form_1p": "hubi\u00e9remos escondido", "form_2p": "hubiereis escondido", "form_3p": "hubieren escondido"}, "Subjuntivo Pluscuamperfecto": {"form_1s": "hubiera escondido", "form_2s": "hubieras escondido", "form_3s": "hubiera escondido", "form_1p": "hubi\u00e9ramos escondido", "form_2p": "hubierais escondido", "form_3p": "hubieran escondido"}, "Imperativo Afirmativo Presente": {"form_1s": null, "form_2s": "esconde", "form_3s": "esconded", "form_1p": null, "form_2p": "esconda", "form_3p": "escondan"}, "Imperativo Negativo Presente": {"form_1s": null, "form_2s": "no escondas", "form_3s": "no escond\u00e1is", "form_1p": null, "form_2p": "no esconda", "form_3p": "no escondan"}}, "envejecer": {"Gerund": "envejeciendo", "Past Participle": "envejecido", "Indicativo Presente": {"form_1s": "envejezco", "form_2s": "envejeces", "form_3s": "envejece", "form_1p": "envejecemos", "form_2p": "envejec\u00e9is", "form_3p": "envejecen"}, "Indicativo Futuro": {"form_1s": "envejecer\u00e9", "form_2s": "envejecer\u00e1s", "form_3s": "envejecer\u00e1", "form_1p": "envejeceremos", "form_2p": "envejecer\u00e9is", "form_3p": "envejecer\u00e1n"}, "Indicativo Imperfecto": {"form_1s": "envejec\u00eda", "form_2s": "envejec\u00edas", "form_3s": "envejec\u00eda", "form_1p": "envejec\u00edamos", "form_2p": "envejec\u00edais", "form_3p": "envejec\u00edan"}, "Indicativo Pret\u00e9rito": {"form_1s": "envejec\u00ed", "form_2s": "envejeciste", "form_3s": "envejeci\u00f3", "form_1p": "envejecimos", "form_2p": "envejecisteis", "form_3p": "envejecieron"}, "Indicativo Condicional": {"form_1s": "envejecer\u00eda", "form_2s": "envejecer\u00edas", "form_3s": "envejecer\u00eda", "form_1p": "envejecer\u00edamos", "form_2p": "envejecer\u00edais", "form_3p": "envejecer\u00edan"}, "Indicativo Presente perfecto": {"form_1s": "he envejecido", "form_2s": "has envejecido", "form_3s": "ha envejecido", "form_1p": "hemos envejecido", "form_2p": "hab\u00e9is envejecido", "form_3p": "han envejecido"}, "Indicativo Futuro perfecto": {"form_1s": "habr\u00e9 envejecido", "form_2s": "habr\u00e1s envejecido", "form_3s": "habr\u00e1 envejecido", "form_1p": "habremos envejecido", "form_2p": "habr\u00e9is envejecido", "form_3p": "habr\u00e1n envejecido"}, "Indicativo Pluscuamperfecto": {"form_1s": "hab\u00eda envejecido", "form_2s": "hab\u00edas envejecido", "form_3s": "hab\u00eda envejecido", "form_1p": "hab\u00edamos envejecido", "form_2p": "hab\u00edais envejecido", "form_3p": "hab\u00edan envejecido"}, "Indicativo Pret\u00e9rito anterior": {"form_1s": "hube envejecido", "form_2s": "hubiste envejecido", "form_3s": "hubo envejecido", "form_1p": "hubimos envejecido", "form_2p": "hubisteis envejecido", "form_3p": "hubieron envejecido"}, "Indicativo Condicional perfecto": {"form_1s": "habr\u00eda envejecido", "form_2s": "habr\u00edas envejecido", "form_3s": "habr\u00eda envejecido", "form_1p": "habr\u00edamos envejecido", "form_2p": "habr\u00edais envejecido", "form_3p": "habr\u00edan envejecido"}, "Subjuntivo Presente": {"form_1s": "envejezca", "form_2s": "envejezcas", "form_3s": "envejezca", "form_1p": "envejezcamos", "form_2p": "envejezc\u00e1is", "form_3p": "envejezcan"}, "Subjuntivo Imperfecto": {"form_1s": "envejeciera", "form_2s": "envejecieras", "form_3s": "envejeciera", "form_1p": "envejeci\u00e9ramos", "form_2p": "envejecierais", "form_3p": "envejecieran"}, "Subjuntivo Futuro": {"form_1s": "envejeciere", "form_2s": "envejecieres", "form_3s": "envejeciere", "form_1p": "envejeci\u00e9remos", "form_2p": "envejeciereis", "form_3p": "envejecieren"}, "Subjuntivo Presente perfecto": {"form_1s": "haya envejecido", "form_2s": "hayas envejecido", "form_3s": "haya envejecido", "form_1p": "hayamos envejecido", "form_2p": "hay\u00e1is envejecido", "form_3p": "hayan envejecido"}, "Subjuntivo Futuro perfecto": {"form_1s": "hubiere envejecido", "form_2s": "hubieres envejecido", "form_3s": "hubiere envejecido", "form_1p": "hubi\u00e9remos envejecido", "form_2p": "hubiereis envejecido", "form_3p": "hubieren envejecido"}, "Subjuntivo Pluscuamperfecto": {"form_1s": "hubiera envejecido", "form_2s": "hubieras envejecido", "form_3s": "hubiera envejecido", "form_1p": "hubi\u00e9ramos envejecido", "form_2p": "hubierais envejecido", "form_3p": "hubieran envejecido"}, "Imperativo Afirmativo Presente": {"form_1s": null, "form_2s": "envejece", "form_3s": "envejeced", "form_1p": null, "form_2p": "envejezca", "form_3p": "envejezcan"}, "Imperativo Negativo Presente": {"form_1s": null, "form_2s": "no envejezcas", "form_3s": "no envejezc\u00e1is", "form_1p": null, "form_2p": "no envejezca", "form_3p": "no envejezcan"}}, "envejecerse": {"Gerund": "envejeci\u00e9ndose", "Past Participle": "envejecido", "Indicativo Presente": {"form_1s": "me envejezco", "form_2s": "te envejeces", "form_3s": "se envejece", "form_1p": "nos envejecemos", "form_2p": "os envejec\u00e9is", "form_3p": "se envejecen"}, "Indicativo Futuro": {"form_1s": "me envejecer\u00e9", "form_2s": "te envejecer\u00e1s", "form_3s": "se envejecer\u00e1", "form_1p": "nos envejeceremos", "form_2p": "os envejecer\u00e9is", "form_3p": "se envejecer\u00e1n"}, "Indicativo Imperfecto": {"form_1s": "me envejec\u00eda", "form_2s": "te envejec\u00edas", "form_3s": "se envejec\u00eda", "form_1p": "nos envejec\u00edamos", "form_2p": "os envejec\u00edais", "form_3p": "se envejec\u00edan"}, "Indicativo Pret\u00e9rito": {"form_1s": "me envejec\u00ed", "form_2s": "te envejeciste", "form_3s": "se envejeci\u00f3", "form_1p": "nos envejecimos", "form_2p": "os envejecisteis", "form_3p": "se envejecieron"}, "Indicativo Condicional": {"form_1s": "me envejecer\u00eda", "form_2s": "te envejecer\u00edas", "form_3s": "se envejecer\u00eda", "form_1p": "nos envejecer\u00edamos", "form_2p": "os envejecer\u00edais", "form_3p": "se envejecer\u00edan"}, "Indicativo Presente perfecto": {"form_1s": "me he envejecido", "form_2s": "te has envejecido", "form_3s": "se ha envejecido", "form_1p": "nos hemos envejecido", "form_2p": "os hab\u00e9is envejecido", "form_3p": "se han envejecido"}, "Indicativo Futuro perfecto": {"form_1s": "me habr\u00e9 envejecido", "form_2s": "te habr\u00e1s envejecido", "form_3s": "se habr\u00e1 envejecido", "form_1p": "nos habremos envejecido", "form_2p": "os habr\u00e9is envejecido", "form_3p": "se habr\u00e1n envejecido"}, "Indicativo Pluscuamperfecto": {"form_1s": "me hab\u00eda envejecido", "form_2s": "te hab\u00edas envejecido", "form_3s": "se hab\u00eda envejecido", "form_1p": "nos hab\u00edamos envejecido", "form_2p": "os hab\u00edais envejecido", "form_3p": "se hab\u00edan envejecido"}, "Indicativo Pret\u00e9rito anterior": {"form_1s": "me hube envejecido", "form_2s": "te hubiste envejecido", "form_3s": "se hubo envejecido", "form_1p": "nos hubimos envejecido", "form_2p": "os hubisteis envejecido", "form_3p": "se hubieron envejecido"}, "Indicativo Condicional perfecto": {"form_1s": "me habr\u00eda envejecido", "form_2s": "te habr\u00edas envejecido", "form_3s": "se habr\u00eda envejecido", "form_1p": "nos habr\u00edamos envejecido", "form_2p": "os habr\u00edais envejecido", "form_3p": "se habr\u00edan envejecido"}, "Subjuntivo Presente": {"form_1s": "me envejezca", "form_2s": "te envejezcas", "form_3s": "se envejezca", "form_1p": "nos envejezcamos", "form_2p": "os envejezc\u00e1is", "form_3p": "se envejezcan"}, "Subjuntivo Imperfecto": {"form_1s": "me envejeciera", "form_2s": "te envejecieras", "form_3s": "se envejeciera", "form_1p": "nos envejeci\u00e9ramos", "form_2p": "os envejecierais", "form_3p": "se envejecieran"}, "Subjuntivo Futuro": {"form_1s": "me envejeciere", "form_2s": "te envejecieres", "form_3s": "se envejeciere", "form_1p": "nos envejeci\u00e9remos", "form_2p": "os envejeciereis", "form_3p": "se envejecieren"}, "Subjuntivo Presente perfecto": {"form_1s": "me haya envejecido", "form_2s": "te hayas envejecido", "form_3s": "se haya envejecido", "form_1p": "nos hayamos envejecido", "form_2p": "os hay\u00e1is envejecido", "form_3p": "se hayan envejecido"}, "Subjuntivo Futuro perfecto": {"form_1s": "me hubiere envejecido", "form_2s": "te hubieres envejecido", "form_3s": "se hubiere envejecido", "form_1p": "nos hubi\u00e9remos envejecido", "form_2p": "os hubiereis envejecido", "form_3p": "se hubieren envejecido"}, "Subjuntivo Pluscuamperfecto": {"form_1s": "me hubiera envejecido", "form_2s": "te hubieras envejecido", "form_3s": "se hubiera envejecido", "form_1p": "nos hubi\u00e9ramos envejecido", "form_2p": "os hubierais envejecido", "form_3p": "se hubieran envejecido"}, "Imperativo Afirmativo Presente": {"form_1s": null, "form_2s": "envej\u00e9cete", "form_3s": "envejeceos", "form_1p": null, "form_2p": "envej\u00e9zcase", "form_3p": "envej\u00e9zcanse"}, "Imperativo Negativo Presente": {"form_1s": null, "form_2s": "no te envejezcas", "form_3s": "no os envejezc\u00e1is", "form_1p": null, "form_2p": "no se envejezca", "form_3p": "no se envejezcan"}}, "enviar": {"Gerund": "enviando", "Past Participle": "enviado", "Indicativo Presente": {"form_1s": "env\u00edo", "form_2s": "env\u00edas", "form_3s": "env\u00eda", "form_1p": "enviamos", "form_2p": "envi\u00e1is", "form_3p": "env\u00edan"}, "Indicativo Futuro": {"form_1s": "enviar\u00e9", "form_2s": "enviar\u00e1s", "form_3s": "enviar\u00e1", "form_1p": "enviaremos", "form_2p": "enviar\u00e9is", "form_3p": "enviar\u00e1n"}, "Indicativo Imperfecto": {"form_1s": "enviaba", "form_2s": "enviabas", "form_3s": "enviaba", "form_1p": "envi\u00e1bamos", "form_2p": "enviabais", "form_3p": "enviaban"}, "Indicativo Pret\u00e9rito": {"form_1s": "envi\u00e9", "form_2s": "enviaste", "form_3s": "envi\u00f3", "form_1p": "enviamos", "form_2p": "enviasteis", "form_3p": "enviaron"}, "Indicativo Condicional": {"form_1s": "enviar\u00eda", "form_2s": "enviar\u00edas", "form_3s": "enviar\u00eda", "form_1p": "enviar\u00edamos", "form_2p": "enviar\u00edais", "form_3p": "enviar\u00edan"}, "Indicativo Presente perfecto": {"form_1s": "he enviado", "form_2s": "has enviado", "form_3s": "ha enviado", "form_1p": "hemos enviado", "form_2p": "hab\u00e9is enviado", "form_3p": "han enviado"}, "Indicativo Futuro perfecto": {"form_1s": "habr\u00e9 enviado", "form_2s": "habr\u00e1s enviado", "form_3s": "habr\u00e1 enviado", "form_1p": "habremos enviado", "form_2p": "habr\u00e9is enviado", "form_3p": "habr\u00e1n enviado"}, "Indicativo Pluscuamperfecto": {"form_1s": "hab\u00eda enviado", "form_2s": "hab\u00edas enviado", "form_3s": "hab\u00eda enviado", "form_1p": "hab\u00edamos enviado", "form_2p": "hab\u00edais enviado", "form_3p": "hab\u00edan enviado"}, "Indicativo Pret\u00e9rito anterior": {"form_1s": "hube enviado", "form_2s": "hubiste enviado", "form_3s": "hubo enviado", "form_1p": "hubimos enviado", "form_2p": "hubisteis enviado", "form_3p": "hubieron enviado"}, "Indicativo Condicional perfecto": {"form_1s": "habr\u00eda enviado", "form_2s": "habr\u00edas enviado", "form_3s": "habr\u00eda enviado", "form_1p": "habr\u00edamos enviado", "form_2p": "habr\u00edais enviado", "form_3p": "habr\u00edan enviado"}, "Subjuntivo Presente": {"form_1s": "env\u00ede", "form_2s": "env\u00edes", "form_3s": "env\u00ede", "form_1p": "enviemos", "form_2p": "envi\u00e9is", "form_3p": "env\u00eden"}, "Subjuntivo Imperfecto": {"form_1s": "enviara", "form_2s": "enviaras", "form_3s": "enviara", "form_1p": "envi\u00e1ramos", "form_2p": "enviarais", "form_3p": "enviaran"}, "Subjuntivo Futuro": {"form_1s": "enviare", "form_2s": "enviares", "form_3s": "enviare", "form_1p": "envi\u00e1remos", "form_2p": "enviareis", "form_3p": "enviaren"}, "Subjuntivo Presente perfecto": {"form_1s": "haya enviado", "form_2s": "hayas enviado", "form_3s": "haya enviado", "form_1p": "hayamos enviado", "form_2p": "hay\u00e1is enviado", "form_3p": "hayan enviado"}, "Subjuntivo Futuro perfecto": {"form_1s": "hubiere enviado", "form_2s": "hubieres enviado", "form_3s": "hubiere enviado", "form_1p": "hubi\u00e9remos enviado", "form_2p": "hubiereis enviado", "form_3p": "hubieren enviado"}, "Subjuntivo Pluscuamperfecto": {"form_1s": "hubiera enviado", "form_2s": "hubieras enviado", "form_3s": "hubiera enviado", "form_1p": "hubi\u00e9ramos enviado", "form_2p": "hubierais enviado", "form_3p": "hubieran enviado"}, "Imperativo Afirmativo Presente": {"form_1s": null, "form_2s": "env\u00eda", "form_3s": "enviad", "form_1p": null, "form_2p": "env\u00ede", "form_3p": "env\u00eden"}, "Imperativo Negativo Presente": {"form_1s": null, "form_2s": "no env\u00edes", "form_3s": "no envi\u00e9is", "form_1p": null, "form_2p": "no env\u00ede", "form_3p": "no env\u00eden"}}, "gritar": {"Gerund": "gritando", "Past Participle": "gritado", "Indicativo Presente": {"form_1s": "grito", "form_2s": "gritas", "form_3s": "grita", "form_1p": "gritamos", "form_2p": "grit\u00e1is", "form_3p": "gritan"}, "Indicativo Futuro": {"form_1s": "gritar\u00e9", "form_2s": "gritar\u00e1s", "form_3s": "gritar\u00e1", "form_1p": "gritaremos", "form_2p": "gritar\u00e9is", "form_3p": "gritar\u00e1n"}, "Indicativo Imperfecto": {"form_1s": "gritaba", "form_2s": "gritabas", "form_3s": "gritaba", "form_1p": "grit\u00e1bamos", "form_2p": "gritabais", "form_3p": "gritaban"}, "Indicativo Pret\u00e9rito": {"form_1s": "grit\u00e9", "form_2s": "gritaste", "form_3s": "grit\u00f3", "form_1p": "gritamos", "form_2p": "gritasteis", "form_3p": "gritaron"}, "Indicativo Condicional": {"form_1s": "gritar\u00eda", "form_2s": "gritar\u00edas", "form_3s": "gritar\u00eda", "form_1p": "gritar\u00edamos", "form_2p": "gritar\u00edais", "form_3p": "gritar\u00edan"}, "Indicativo Presente perfecto": {"form_1s": "he gritado", "form_2s": "has gritado", "form_3s": "ha gritado", "form_1p": "hemos gritado", "form_2p": "hab\u00e9is gritado", "form_3p": "han gritado"}, "Indicativo Futuro perfecto": {"form_1s": "habr\u00e9 gritado", "form_2s": "habr\u00e1s gritado", "form_3s": "habr\u00e1 gritado", "form_1p": "habremos gritado", "form_2p": "habr\u00e9is gritado", "form_3p": "habr\u00e1n gritado"}, "Indicativo Pluscuamperfecto": {"form_1s": "hab\u00eda gritado", "form_2s": "hab\u00edas gritado", "form_3s": "hab\u00eda gritado", "form_1p": "hab\u00edamos gritado", "form_2p": "hab\u00edais gritado", "form_3p": "hab\u00edan gritado"}, "Indicativo Pret\u00e9rito anterior": {"form_1s": "hube gritado", "form_2s": "hubiste gritado", "form_3s": "hubo gritado", "form_1p": "hubimos gritado", "form_2p": "hubisteis gritado", "form_3p": "hubieron gritado"}, "Indicativo Condicional perfecto": {"form_1s": "habr\u00eda gritado", "form_2s": "habr\u00edas gritado", "form_3s": "habr\u00eda gritado", "form_1p": "habr\u00edamos gritado", "form_2p": "habr\u00edais gritado", "form_3p": "habr\u00edan gritado"}, "Subjuntivo Presente": {"form_1s": "grite", "form_2s": "grites", "form_3s": "grite", "form_1p": "gritemos", "form_2p": "grit\u00e9is", "form_3p": "griten"}, "Subjuntivo Imperfecto": {"form_1s": "gritara", "form_2s": "gritaras", "form_3s": "gritara", "form_1p": "grit\u00e1ramos", "form_2p": "gritarais", "form_3p": "gritaran"}, "Subjuntivo Futuro": {"form_1s": "gritare", "form_2s": "gritares", "form_3s": "gritare", "form_1p": "grit\u00e1remos", "form_2p": "gritareis", "form_3p": "gritaren"}, "Subjuntivo Presente perfecto": {"form_1s": "haya gritado", "form_2s": "hayas gritado", "form_3s": "haya gritado", "form_1p": "hayamos gritado", "form_2p": "hay\u00e1is gritado", "form_3p": "hayan gritado"}, "Subjuntivo Futuro perfecto": {"form_1s": "hubiere gritado", "form_2s": "hubieres gritado", "form_3s": "hubiere gritado", "form_1p": "hubi\u00e9remos gritado", "form_2p": "hubiereis gritado", "form_3p": "hubieren gritado"}, "Subjuntivo Pluscuamperfecto": {"form_1s": "hubiera gritado", "form_2s": "hubieras gritado", "form_3s": "hubiera gritado", "form_1p": "hubi\u00e9ramos gritado", "form_2p": "hubierais gritado", "form_3p": "hubieran gritado"}, "Imperativo Afirmativo Presente": {"form_1s": null, "form_2s": "grita", "form_3s": "gritad", "form_1p": null, "form_2p": "grite", "form_3p": "griten"}, "Imperativo Negativo Presente": {"form_1s": null, "form_2s": "no grites", "form_3s": "no grit\u00e9is", "form_1p": null, "form_2p": "no grite", "form_3p": "no griten"}}, "equivocar": {"Gerund": "equivocando", "Past Participle": "equivocado", "Indicativo Presente": {"form_1s": "equivoco", "form_2s": "equivocas", "form_3s": "equivoca", "form_1p": "equivocamos", "form_2p": "equivoc\u00e1is", "form_3p": "equivocan"}, "Indicativo Futuro": {"form_1s": "equivocar\u00e9", "form_2s": "equivocar\u00e1s", "form_3s": "equivocar\u00e1", "form_1p": "equivocaremos", "form_2p": "equivocar\u00e9is", "form_3p": "equivocar\u00e1n"}, "Indicativo Imperfecto": {"form_1s": "equivocaba", "form_2s": "equivocabas", "form_3s": "equivocaba", "form_1p": "equivoc\u00e1bamos", "form_2p": "equivocabais", "form_3p": "equivocaban"}, "Indicativo Pret\u00e9rito": {"form_1s": "equivoqu\u00e9", "form_2s": "equivocaste", "form_3s": "equivoc\u00f3", "form_1p": "equivocamos", "form_2p": "equivocasteis", "form_3p": "equivocaron"}, "Indicativo Condicional": {"form_1s": "equivocar\u00eda", "form_2s": "equivocar\u00edas", "form_3s": "equivocar\u00eda", "form_1p": "equivocar\u00edamos", "form_2p": "equivocar\u00edais", "form_3p": "equivocar\u00edan"}, "Indicativo Presente perfecto": {"form_1s": "he equivocado", "form_2s": "has equivocado", "form_3s": "ha equivocado", "form_1p": "hemos equivocado", "form_2p": "hab\u00e9is equivocado", "form_3p": "han equivocado"}, "Indicativo Futuro perfecto": {"form_1s": "habr\u00e9 equivocado", "form_2s": "habr\u00e1s equivocado", "form_3s": "habr\u00e1 equivocado", "form_1p": "habremos equivocado", "form_2p": "habr\u00e9is equivocado", "form_3p": "habr\u00e1n equivocado"}, "Indicativo Pluscuamperfecto": {"form_1s": "hab\u00eda equivocado", "form_2s": "hab\u00edas equivocado", "form_3s": "hab\u00eda equivocado", "form_1p": "hab\u00edamos equivocado", "form_2p": "hab\u00edais equivocado", "form_3p": "hab\u00edan equivocado"}, "Indicativo Pret\u00e9rito anterior": {"form_1s": "hube equivocado", "form_2s": "hubiste equivocado", "form_3s": "hubo equivocado", "form_1p": "hubimos equivocado", "form_2p": "hubisteis equivocado", "form_3p": "hubieron equivocado"}, "Indicativo Condicional perfecto": {"form_1s": "habr\u00eda equivocado", "form_2s": "habr\u00edas equivocado", "form_3s": "habr\u00eda equivocado", "form_1p": "habr\u00edamos equivocado", "form_2p": "habr\u00edais equivocado", "form_3p": "habr\u00edan equivocado"}, "Subjuntivo Presente": {"form_1s": "equivoque", "form_2s": "equivoques", "form_3s": "equivoque", "form_1p": "equivoquemos", "form_2p": "equivoqu\u00e9is", "form_3p": "equivoquen"}, "Subjuntivo Imperfecto": {"form_1s": "equivocara", "form_2s": "equivocaras", "form_3s": "equivocara", "form_1p": "equivoc\u00e1ramos", "form_2p": "equivocarais", "form_3p": "equivocaran"}, "Subjuntivo Futuro": {"form_1s": "equivocare", "form_2s": "equivocares", "form_3s": "equivocare", "form_1p": "equivoc\u00e1remos", "form_2p": "equivocareis", "form_3p": "equivocaren"}, "Subjuntivo Presente perfecto": {"form_1s": "haya equivocado", "form_2s": "hayas equivocado", "form_3s": "haya equivocado", "form_1p": "hayamos equivocado", "form_2p": "hay\u00e1is equivocado", "form_3p": "hayan equivocado"}, "Subjuntivo Futuro perfecto": {"form_1s": "hubiere equivocado", "form_2s": "hubieres equivocado", "form_3s": "hubiere equivocado", "form_1p": "hubi\u00e9remos equivocado", "form_2p": "hubiereis equivocado", "form_3p": "hubieren equivocado"}, "Subjuntivo Pluscuamperfecto": {"form_1s": "hubiera equivocado", "form_2s": "hubieras equivocado", "form_3s": "hubiera equivocado", "form_1p": "hubi\u00e9ramos equivocado", "form_2p": "hubierais equivocado", "form_3p": "hubieran equivocado"}, "Imperativo Afirmativo Presente": {"form_1s": null, "form_2s": "equivoca", "form_3s": "equivocad", "form_1p": null, "form_2p": "equivoque", "form_3p": "equivoquen"}, "Imperativo Negativo Presente": {"form_1s": null, "form_2s": "no equivoques", "form_3s": "no equivoqu\u00e9is", "form_1p": null, "form_2p": "no equivoque", "form_3p": "no equivoquen"}}, "equivocarse": {"Gerund": "equivoc\u00e1ndose", "Past Participle": "equivocado", "Indicativo Presente": {"form_1s": "me equivoco", "form_2s": "te equivocas", "form_3s": "se equivoca", "form_1p": "nos equivocamos", "form_2p": "os equivoc\u00e1is", "form_3p": "se equivocan"}, "Indicativo Futuro": {"form_1s": "me equivocar\u00e9", "form_2s": "te equivocar\u00e1s", "form_3s": "se equivocar\u00e1", "form_1p": "nos equivocaremos", "form_2p": "os equivocar\u00e9is", "form_3p": "se equivocar\u00e1n"}, "Indicativo Imperfecto": {"form_1s": "me equivocaba", "form_2s": "te equivocabas", "form_3s": "se equivocaba", "form_1p": "nos equivoc\u00e1bamos", "form_2p": "os equivocabais", "form_3p": "se equivocaban"}, "Indicativo Pret\u00e9rito": {"form_1s": "me equivoqu\u00e9", "form_2s": "te equivocaste", "form_3s": "se equivoc\u00f3", "form_1p": "nos equivocamos", "form_2p": "equivocasteis", "form_3p": "se equivocaron"}, "Indicativo Condicional": {"form_1s": "me equivocar\u00eda", "form_2s": "te equivocar\u00edas", "form_3s": "se equivocar\u00eda", "form_1p": "nos equivocar\u00edamos", "form_2p": "os equivocar\u00edais", "form_3p": "se equivocar\u00edan"}, "Indicativo Presente perfecto": {"form_1s": "me he equivocado", "form_2s": "te has equivocado", "form_3s": "se ha equivocado", "form_1p": "nos hemos equivocado", "form_2p": "os hab\u00e9is equivocado", "form_3p": "se han equivocado"}, "Indicativo Futuro perfecto": {"form_1s": "me habr\u00e9 equivocado", "form_2s": "te habr\u00e1s equivocado", "form_3s": "se habr\u00e1 equivocado", "form_1p": "nos habremos equivocado", "form_2p": "os habr\u00e9is equivocado", "form_3p": "se habr\u00e1n equivocado"}, "Indicativo Pluscuamperfecto": {"form_1s": "me hab\u00eda equivocado", "form_2s": "te hab\u00edas equivocado", "form_3s": "se hab\u00eda equivocado", "form_1p": "nos hab\u00edamos equivocado", "form_2p": "os hab\u00edais equivocado", "form_3p": "se hab\u00edan equivocado"}, "Indicativo Pret\u00e9rito anterior": {"form_1s": "me hube equivocado", "form_2s": "te hubiste equivocado", "form_3s": "se hubo equivocado", "form_1p": "nos hubimos equivocado", "form_2p": "os hubisteis equivocado", "form_3p": "se hubieron equivocado"}, "Indicativo Condicional perfecto": {"form_1s": "me habr\u00eda equivocado", "form_2s": "te habr\u00edas equivocado", "form_3s": "se habr\u00eda equivocado", "form_1p": "nos habr\u00edamos equivocado", "form_2p": "os habr\u00edais equivocado", "form_3p": "se habr\u00edan equivocado"}, "Subjuntivo Presente": {"form_1s": "me equivoque", "form_2s": "te equivoques", "form_3s": "se equivoque", "form_1p": "nos equivoquemos", "form_2p": "os equivoqu\u00e9is", "form_3p": "se equivoquen"}, "Subjuntivo Imperfecto": {"form_1s": "me equivocara", "form_2s": "te equivocaras", "form_3s": "se equivocara", "form_1p": "nos equivoc\u00e1ramos", "form_2p": "os equivocarais", "form_3p": "se equivocaran"}, "Subjuntivo Futuro": {"form_1s": "me equivocare", "form_2s": "te equivocares", "form_3s": "se equivocare", "form_1p": "nos equivoc\u00e1remos", "form_2p": "os equivocareis", "form_3p": "se equivocaren"}, "Subjuntivo Presente perfecto": {"form_1s": "me haya equivocado", "form_2s": "te hayas equivocado", "form_3s": "se haya equivocado", "form_1p": "nos hayamos equivocado", "form_2p": "os hay\u00e1is equivocado", "form_3p": "se hayan equivocado"}, "Subjuntivo Futuro perfecto": {"form_1s": "me hubiere equivocado", "form_2s": "te hubieres equivocado", "form_3s": "se hubiere equivocado", "form_1p": "nos hubi\u00e9remos equivocado", "form_2p": "os hubiereis equivocado", "form_3p": "se hubieren equivocado"}, "Subjuntivo Pluscuamperfecto": {"form_1s": "me hubiera equivocado", "form_2s": "te hubieras equivocado", "form_3s": "se hubiera equivocado", "form_1p": "nos hubi\u00e9ramos equivocado", "form_2p": "os hubierais equivocado", "form_3p": "se hubieran equivocado"}, "Imperativo Afirmativo Presente": {"form_1s": null, "form_2s": "equiv\u00f3cate", "form_3s": "equivocaos", "form_1p": null, "form_2p": "equiv\u00f3quese", "form_3p": "equiv\u00f3quense"}, "Imperativo Negativo Presente": {"form_1s": null, "form_2s": "no te equivoques", "form_3s": "no os equivoqu\u00e9is", "form_1p": null, "form_2p": "no se equivoque", "form_3p": "no se equivoquen"}}, "errar": {"Gerund": "errando", "Past Participle": "errado", "Indicativo Presente": {"form_1s": "yerro", "form_2s": "yerras", "form_3s": "yerra", "form_1p": "erramos", "form_2p": "err\u00e1is", "form_3p": "yerran"}, "Indicativo Futuro": {"form_1s": "errar\u00e9", "form_2s": "errar\u00e1s", "form_3s": "errar\u00e1", "form_1p": "erraremos", "form_2p": "errar\u00e9is", "form_3p": "errar\u00e1n"}, "Indicativo Imperfecto": {"form_1s": "erraba", "form_2s": "errabas", "form_3s": "erraba", "form_1p": "err\u00e1bamos", "form_2p": "errabais", "form_3p": "erraban"}, "Indicativo Pret\u00e9rito": {"form_1s": "err\u00e9", "form_2s": "erraste", "form_3s": "err\u00f3", "form_1p": "erramos", "form_2p": "errasteis", "form_3p": "erraron"}, "Indicativo Condicional": {"form_1s": "errar\u00eda", "form_2s": "errar\u00edas", "form_3s": "errar\u00eda", "form_1p": "errar\u00edamos", "form_2p": "errar\u00edais", "form_3p": "errar\u00edan"}, "Indicativo Presente perfecto": {"form_1s": "he errado", "form_2s": "has errado", "form_3s": "ha errado", "form_1p": "hemos errado", "form_2p": "hab\u00e9is errado", "form_3p": "han errado"}, "Indicativo Futuro perfecto": {"form_1s": "habr\u00e9 errado", "form_2s": "habr\u00e1s errado", "form_3s": "habr\u00e1 errado", "form_1p": "habremos errado", "form_2p": "habr\u00e9is errado", "form_3p": "habr\u00e1n errado"}, "Indicativo Pluscuamperfecto": {"form_1s": "hab\u00eda errado", "form_2s": "hab\u00edas errado", "form_3s": "hab\u00eda errado", "form_1p": "hab\u00edamos errado", "form_2p": "hab\u00edais errado", "form_3p": "hab\u00edan errado"}, "Indicativo Pret\u00e9rito anterior": {"form_1s": "hube errado", "form_2s": "hubiste errado", "form_3s": "hubo errado", "form_1p": "hubimos errado", "form_2p": "hubisteis errado", "form_3p": "hubieron errado"}, "Indicativo Condicional perfecto": {"form_1s": "habr\u00eda errado", "form_2s": "habr\u00edas errado", "form_3s": "habr\u00eda errado", "form_1p": "habr\u00edamos errado", "form_2p": "habr\u00edais errado", "form_3p": "habr\u00edan errado"}, "Subjuntivo Presente": {"form_1s": "yerre", "form_2s": "yerres", "form_3s": "yerre", "form_1p": "erremos", "form_2p": "err\u00e9is", "form_3p": "yerren"}, "Subjuntivo Imperfecto": {"form_1s": "errara", "form_2s": "erraras", "form_3s": "errara", "form_1p": "err\u00e1ramos", "form_2p": "errarais", "form_3p": "erraran"}, "Subjuntivo Futuro": {"form_1s": "errare", "form_2s": "errares", "form_3s": "errare", "form_1p": "err\u00e1remos", "form_2p": "errareis", "form_3p": "erraren"}, "Subjuntivo Presente perfecto": {"form_1s": "haya errado", "form_2s": "hayas errado", "form_3s": "haya errado", "form_1p": "hayamos errado", "form_2p": "hay\u00e1is errado", "form_3p": "hayan errado"}, "Subjuntivo Futuro perfecto": {"form_1s": "hubiere errado", "form_2s": "hubieres errado", "form_3s": "hubiere errado", "form_1p": "hubi\u00e9remos errado", "form_2p": "hubiereis errado", "form_3p": "hubieren errado"}, "Subjuntivo Pluscuamperfecto": {"form_1s": "hubiera errado", "form_2s": "hubieras errado", "form_3s": "hubiera errado", "form_1p": "hubi\u00e9ramos errado", "form_2p": "hubierais errado", "form_3p": "hubieran errado"}, "Imperativo Afirmativo Presente": {"form_1s": null, "form_2s": "yerra", "form_3s": "errad", "form_1p": null, "form_2p": "yerre", "form_3p": "yerren"}, "Imperativo Negativo Presente": {"form_1s": null, "form_2s": "no yerres", "form_3s": "no err\u00e9is", "form_1p": null, "form_2p": "no yerre", "form_3p": "no yerren"}}, "escoger": {"Gerund": "escogiendo", "Past Participle": "escogido", "Indicativo Presente": {"form_1s": "escojo", "form_2s": "escoges", "form_3s": "escoge", "form_1p": "escogemos", "form_2p": "escog\u00e9is", "form_3p": "escogen"}, "Indicativo Futuro": {"form_1s": "escoger\u00e9", "form_2s": "escoger\u00e1s", "form_3s": "escoger\u00e1", "form_1p": "escogeremos", "form_2p": "escoger\u00e9is", "form_3p": "escoger\u00e1n"}, "Indicativo Imperfecto": {"form_1s": "escog\u00eda", "form_2s": "escog\u00edas", "form_3s": "escog\u00eda", "form_1p": "escog\u00edamos", "form_2p": "escog\u00edais", "form_3p": "escog\u00edan"}, "Indicativo Pret\u00e9rito": {"form_1s": "escog\u00ed", "form_2s": "escogiste", "form_3s": "escogi\u00f3", "form_1p": "escogimos", "form_2p": "escogisteis", "form_3p": "escogieron"}, "Indicativo Condicional": {"form_1s": "escoger\u00eda", "form_2s": "escoger\u00edas", "form_3s": "escoger\u00eda", "form_1p": "escoger\u00edamos", "form_2p": "escoger\u00edais", "form_3p": "escoger\u00edan"}, "Indicativo Presente perfecto": {"form_1s": "he escogido", "form_2s": "has escogido", "form_3s": "ha escogido", "form_1p": "hemos escogido", "form_2p": "hab\u00e9is escogido", "form_3p": "han escogido"}, "Indicativo Futuro perfecto": {"form_1s": "habr\u00e9 escogido", "form_2s": "habr\u00e1s escogido", "form_3s": "habr\u00e1 escogido", "form_1p": "habremos escogido", "form_2p": "habr\u00e9is escogido", "form_3p": "habr\u00e1n escogido"}, "Indicativo Pluscuamperfecto": {"form_1s": "hab\u00eda escogido", "form_2s": "hab\u00edas escogido", "form_3s": "hab\u00eda escogido", "form_1p": "hab\u00edamos escogido", "form_2p": "hab\u00edais escogido", "form_3p": "hab\u00edan escogido"}, "Indicativo Pret\u00e9rito anterior": {"form_1s": "hube escogido", "form_2s": "hubiste escogido", "form_3s": "hubo escogido", "form_1p": "hubimos escogido", "form_2p": "hubisteis escogido", "form_3p": "hubieron escogido"}, "Indicativo Condicional perfecto": {"form_1s": "habr\u00eda escogido", "form_2s": "habr\u00edas escogido", "form_3s": "habr\u00eda escogido", "form_1p": "habr\u00edamos escogido", "form_2p": "habr\u00edais escogido", "form_3p": "habr\u00edan escogido"}, "Subjuntivo Presente": {"form_1s": "escoja", "form_2s": "escojas", "form_3s": "escoja", "form_1p": "escojamos", "form_2p": "escoj\u00e1is", "form_3p": "escojan"}, "Subjuntivo Imperfecto": {"form_1s": "escogiera", "form_2s": "escogieras", "form_3s": "escogiera", "form_1p": "escogi\u00e9ramos", "form_2p": "escogierais", "form_3p": "escogieran"}, "Subjuntivo Futuro": {"form_1s": "escogiere", "form_2s": "escogieres", "form_3s": "escogiere", "form_1p": "escogi\u00e9remos", "form_2p": "escogiereis", "form_3p": "escogieren"}, "Subjuntivo Presente perfecto": {"form_1s": "haya escogido", "form_2s": "hayas escogido", "form_3s": "haya escogido", "form_1p": "hayamos escogido", "form_2p": "hay\u00e1is escogido", "form_3p": "hayan escogido"}, "Subjuntivo Futuro perfecto": {"form_1s": "hubiere escogido", "form_2s": "hubieres escogido", "form_3s": "hubiere escogido", "form_1p": "hubi\u00e9remos escogido", "form_2p": "hubiereis escogido", "form_3p": "hubieren escogido"}, "Subjuntivo Pluscuamperfecto": {"form_1s": "hubiera escogido", "form_2s": "hubieras escogido", "form_3s": "hubiera escogido", "form_1p": "hubi\u00e9ramos escogido", "form_2p": "hubierais escogido", "form_3p": "hubieran escogido"}, "Imperativo Afirmativo Presente": {"form_1s": null, "form_2s": "escoge", "form_3s": "escoged", "form_1p": null, "form_2p": "escoja", "form_3p": "escojan"}, "Imperativo Negativo Presente": {"form_1s": null, "form_2s": "no escojas", "form_3s": "no escoj\u00e1is", "form_1p": null, "form_2p": "no escoja", "form_3p": "no escojan"}}, "esconderse": {"Gerund": "escondi\u00e9ndose", "Past Participle": "escondido", "Indicativo Presente": {"form_1s": "me escondo", "form_2s": "te escondes", "form_3s": "se esconde", "form_1p": "nos escondemos", "form_2p": "os escond\u00e9is", "form_3p": "se esconden"}, "Indicativo Futuro": {"form_1s": "me esconder\u00e9", "form_2s": "te esconder\u00e1s", "form_3s": "se esconder\u00e1", "form_1p": "nos esconderemos", "form_2p": "os esconder\u00e9is", "form_3p": "se esconder\u00e1n"}, "Indicativo Imperfecto": {"form_1s": "me escond\u00eda", "form_2s": "te escond\u00edas", "form_3s": "se escond\u00eda", "form_1p": "nos escond\u00edamos", "form_2p": "os escond\u00edais", "form_3p": "se escond\u00edan"}, "Indicativo Pret\u00e9rito": {"form_1s": "me escond\u00ed", "form_2s": "te escondiste", "form_3s": "se escondi\u00f3", "form_1p": "nos escondimos", "form_2p": "os escondisteis", "form_3p": "se escondieron"}, "Indicativo Condicional": {"form_1s": "me esconder\u00eda", "form_2s": "te esconder\u00edas", "form_3s": "se esconder\u00eda", "form_1p": "nos esconder\u00edamos", "form_2p": "os esconder\u00edais", "form_3p": "se esconder\u00edan"}, "Indicativo Presente perfecto": {"form_1s": "me he escondido", "form_2s": "te has escondido", "form_3s": "se ha escondido", "form_1p": "nos hemos escondido", "form_2p": "os hab\u00e9is escondido", "form_3p": "se han escondido"}, "Indicativo Futuro perfecto": {"form_1s": "me habr\u00e9 escondido", "form_2s": "te habr\u00e1s escondido", "form_3s": "se habr\u00e1 escondido", "form_1p": "nos habremos escondido", "form_2p": "os habr\u00e9is escondido", "form_3p": "se habr\u00e1n escondido"}, "Indicativo Pluscuamperfecto": {"form_1s": "me hab\u00eda escondido", "form_2s": "te hab\u00edas escondido", "form_3s": "se hab\u00eda escondido", "form_1p": "nos hab\u00edamos escondido", "form_2p": "os hab\u00edais escondido", "form_3p": "se hab\u00edan escondido"}, "Indicativo Pret\u00e9rito anterior": {"form_1s": "me hube escondido", "form_2s": "te hubiste escondido", "form_3s": "se hubo escondido", "form_1p": "nos hubimos escondido", "form_2p": "os hubisteis escondido", "form_3p": "se hubieron escondido"}, "Indicativo Condicional perfecto": {"form_1s": "me habr\u00eda escondido", "form_2s": "te habr\u00edas escondido", "form_3s": "se habr\u00eda escondido", "form_1p": "nos habr\u00edamos escondido", "form_2p": "os habr\u00edais escondido", "form_3p": "se habr\u00edan escondido"}, "Subjuntivo Presente": {"form_1s": "me esconda", "form_2s": "te escondas", "form_3s": "se esconda", "form_1p": "nos escondamos", "form_2p": "os escond\u00e1is", "form_3p": "se escondan"}, "Subjuntivo Imperfecto": {"form_1s": "me escondiera", "form_2s": "te escondieras", "form_3s": "se escondiera", "form_1p": "nos escondi\u00e9ramos", "form_2p": "os escondierais", "form_3p": "se escondieran"}, "Subjuntivo Futuro": {"form_1s": "me escondiere", "form_2s": "te escondieres", "form_3s": "se escondiere", "form_1p": "nos escondi\u00e9remos", "form_2p": "os escondiereis", "form_3p": "se escondieren"}, "Subjuntivo Presente perfecto": {"form_1s": "me haya escondido", "form_2s": "te hayas escondido", "form_3s": "se haya escondido", "form_1p": "nos hayamos escondido", "form_2p": "os hay\u00e1is escondido", "form_3p": "se hayan escondido"}, "Subjuntivo Futuro perfecto": {"form_1s": "me hubiere escondido", "form_2s": "te hubieres escondido", "form_3s": "se hubiere escondido", "form_1p": "nos hubi\u00e9remos escondido", "form_2p": "os hubiereis escondido", "form_3p": "se hubieren escondido"}, "Subjuntivo Pluscuamperfecto": {"form_1s": "me hubiera escondido", "form_2s": "te hubieras escondido", "form_3s": "se hubiera escondido", "form_1p": "nos hubi\u00e9ramos escondido", "form_2p": "os hubierais escondido", "form_3p": "se hubieran escondido"}, "Imperativo Afirmativo Presente": {"form_1s": null, "form_2s": "esc\u00f3ndete", "form_3s": "escondeos", "form_1p": null, "form_2p": "esc\u00f3ndase", "form_3p": "esc\u00f3ndanse"}, "Imperativo Negativo Presente": {"form_1s": null, "form_2s": "no te escondas", "form_3s": "no os escond\u00e1is", "form_1p": null, "form_2p": "no se esconda", "form_3p": "no se escondan"}}, "escribir": {"Gerund": "escribiendo", "Past Participle": "escrito", "Indicativo Presente": {"form_1s": "escribo", "form_2s": "escribes", "form_3s": "escribe", "form_1p": "escribimos", "form_2p": "escrib\u00eds", "form_3p": "escriben"}, "Indicativo Futuro": {"form_1s": "escribir\u00e9", "form_2s": "escribir\u00e1s", "form_3s": "escribir\u00e1", "form_1p": "escribiremos", "form_2p": "escribir\u00e9is", "form_3p": "escribir\u00e1n"}, "Indicativo Imperfecto": {"form_1s": "escrib\u00eda", "form_2s": "escrib\u00edas", "form_3s": "escrib\u00eda", "form_1p": "escrib\u00edamos", "form_2p": "escrib\u00edais", "form_3p": "escrib\u00edan"}, "Indicativo Pret\u00e9rito": {"form_1s": "escrib\u00ed", "form_2s": "escribiste", "form_3s": "escribi\u00f3", "form_1p": "escribimos", "form_2p": "escribisteis", "form_3p": "escribieron"}, "Indicativo Condicional": {"form_1s": "escribir\u00eda", "form_2s": "escribir\u00edas", "form_3s": "escribir\u00eda", "form_1p": "escribir\u00edamos", "form_2p": "escribir\u00edais", "form_3p": "escribir\u00edan"}, "Indicativo Presente perfecto": {"form_1s": "he escrito", "form_2s": "has escrito", "form_3s": "ha escrito", "form_1p": "hemos escrito", "form_2p": "hab\u00e9is escrito", "form_3p": "han escrito"}, "Indicativo Futuro perfecto": {"form_1s": "habr\u00e9 escrito", "form_2s": "habr\u00e1s escrito", "form_3s": "habr\u00e1 escrito", "form_1p": "habremos escrito", "form_2p": "habr\u00e9is escrito", "form_3p": "habr\u00e1n escrito"}, "Indicativo Pluscuamperfecto": {"form_1s": "hab\u00eda escrito", "form_2s": "hab\u00edas escrito", "form_3s": "hab\u00eda escrito", "form_1p": "hab\u00edamos escrito", "form_2p": "hab\u00edais escrito", "form_3p": "hab\u00edan escrito"}, "Indicativo Pret\u00e9rito anterior": {"form_1s": "hube escrito", "form_2s": "hubiste escrito", "form_3s": "hubo escrito", "form_1p": "hubimos escrito", "form_2p": "hubisteis escrito", "form_3p": "hubieron escrito"}, "Indicativo Condicional perfecto": {"form_1s": "habr\u00eda escrito", "form_2s": "habr\u00edas escrito", "form_3s": "habr\u00eda escrito", "form_1p": "habr\u00edamos escrito", "form_2p": "habr\u00edais escrito", "form_3p": "habr\u00edan escrito"}, "Subjuntivo Presente": {"form_1s": "escriba", "form_2s": "escribas", "form_3s": "escriba", "form_1p": "escribamos", "form_2p": "escrib\u00e1is", "form_3p": "escriban"}, "Subjuntivo Imperfecto": {"form_1s": "escribiera", "form_2s": "escribieras", "form_3s": "escribiera", "form_1p": "escribi\u00e9ramos", "form_2p": "escribierais", "form_3p": "escribieran"}, "Subjuntivo Futuro": {"form_1s": "escribiere", "form_2s": "escribieres", "form_3s": "escribiere", "form_1p": "escribi\u00e9remos", "form_2p": "escribiereis", "form_3p": "escribieren"}, "Subjuntivo Presente perfecto": {"form_1s": "haya escrito", "form_2s": "hayas escrito", "form_3s": "haya escrito", "form_1p": "hayamos escrito", "form_2p": "hay\u00e1is escrito", "form_3p": "hayan escrito"}, "Subjuntivo Futuro perfecto": {"form_1s": "hubiere escrito", "form_2s": "hubieres escrito", "form_3s": "hubiere escrito", "form_1p": "hubi\u00e9remos escrito", "form_2p": "hubiereis escrito", "form_3p": "hubieren escrito"}, "Subjuntivo Pluscuamperfecto": {"form_1s": "hubiera escrito", "form_2s": "hubieras escrito", "form_3s": "hubiera escrito", "form_1p": "hubi\u00e9ramos escrito", "form_2p": "hubierais escrito", "form_3p": "hubieran escrito"}, "Imperativo Afirmativo Presente": {"form_1s": null, "form_2s": "escribe", "form_3s": "escribid", "form_1p": null, "form_2p": "escriba", "form_3p": "escriban"}, "Imperativo Negativo Presente": {"form_1s": null, "form_2s": "no escribas", "form_3s": "no escrib\u00e1is", "form_1p": null, "form_2p": "no escriba", "form_3p": "no escriban"}}, "escuchar": {"Gerund": "escuchando", "Past Participle": "escuchado", "Indicativo Presente": {"form_1s": "escucho", "form_2s": "escuchas", "form_3s": "escucha", "form_1p": "escuchamos", "form_2p": "escuch\u00e1is", "form_3p": "escuchan"}, "Indicativo Futuro": {"form_1s": "escuchar\u00e9", "form_2s": "escuchar\u00e1s", "form_3s": "escuchar\u00e1", "form_1p": "escucharemos", "form_2p": "escuchar\u00e9is", "form_3p": "escuchar\u00e1n"}, "Indicativo Imperfecto": {"form_1s": "escuchaba", "form_2s": "escuchabas", "form_3s": "escuchaba", "form_1p": "escuch\u00e1bamos", "form_2p": "escuchabais", "form_3p": "escuchaban"}, "Indicativo Pret\u00e9rito": {"form_1s": "escuch\u00e9", "form_2s": "escuchaste", "form_3s": "escuch\u00f3", "form_1p": "escuchamos", "form_2p": "escuchasteis", "form_3p": "escucharon"}, "Indicativo Condicional": {"form_1s": "escuchar\u00eda", "form_2s": "escuchar\u00edas", "form_3s": "escuchar\u00eda", "form_1p": "escuchar\u00edamos", "form_2p": "escuchar\u00edais", "form_3p": "escuchar\u00edan"}, "Indicativo Presente perfecto": {"form_1s": "he escuchado", "form_2s": "has escuchado", "form_3s": "ha escuchado", "form_1p": "hemos escuchado", "form_2p": "hab\u00e9is escuchado", "form_3p": "han escuchado"}, "Indicativo Futuro perfecto": {"form_1s": "habr\u00e9 escuchado", "form_2s": "habr\u00e1s escuchado", "form_3s": "habr\u00e1 escuchado", "form_1p": "habremos escuchado", "form_2p": "habr\u00e9is escuchado", "form_3p": "habr\u00e1n escuchado"}, "Indicativo Pluscuamperfecto": {"form_1s": "hab\u00eda escuchado", "form_2s": "hab\u00edas escuchado", "form_3s": "hab\u00eda escuchado", "form_1p": "hab\u00edamos escuchado", "form_2p": "hab\u00edais escuchado", "form_3p": "hab\u00edan escuchado"}, "Indicativo Pret\u00e9rito anterior": {"form_1s": "hube escuchado", "form_2s": "hubiste escuchado", "form_3s": "hubo escuchado", "form_1p": "hubimos escuchado", "form_2p": "hubisteis escuchado", "form_3p": "hubieron escuchado"}, "Indicativo Condicional perfecto": {"form_1s": "habr\u00eda escuchado", "form_2s": "habr\u00edas escuchado", "form_3s": "habr\u00eda escuchado", "form_1p": "habr\u00edamos escuchado", "form_2p": "habr\u00edais escuchado", "form_3p": "habr\u00edan escuchado"}, "Subjuntivo Presente": {"form_1s": "escuche", "form_2s": "escuches", "form_3s": "escuche", "form_1p": "escuchemos", "form_2p": "escuch\u00e9is", "form_3p": "escuchen"}, "Subjuntivo Imperfecto": {"form_1s": "escuchara", "form_2s": "escucharas", "form_3s": "escuchara", "form_1p": "escuch\u00e1ramos", "form_2p": "escucharais", "form_3p": "escucharan"}, "Subjuntivo Futuro": {"form_1s": "escuchare", "form_2s": "escuchares", "form_3s": "escuchare", "form_1p": "escuch\u00e1remos", "form_2p": "escuchareis", "form_3p": "escucharen"}, "Subjuntivo Presente perfecto": {"form_1s": "haya escuchado", "form_2s": "hayas escuchado", "form_3s": "haya escuchado", "form_1p": "hayamos escuchado", "form_2p": "hay\u00e1is escuchado", "form_3p": "hayan escuchado"}, "Subjuntivo Futuro perfecto": {"form_1s": "hubiere escuchado", "form_2s": "hubieres escuchado", "form_3s": "hubiere escuchado", "form_1p": "hubi\u00e9remos escuchado", "form_2p": "hubiereis escuchado", "form_3p": "hubieren escuchado"}, "Subjuntivo Pluscuamperfecto": {"form_1s": "hubiera escuchado", "form_2s": "hubieras escuchado", "form_3s": "hubiera escuchado", "form_1p": "hubi\u00e9ramos escuchado", "form_2p": "hubierais escuchado", "form_3p": "hubieran escuchado"}, "Imperativo Afirmativo Presente": {"form_1s": null, "form_2s": "escucha", "form_3s": "escuchad", "form_1p": null, "form_2p": "escuche", "form_3p": "escuchen"}, "Imperativo Negativo Presente": {"form_1s": null, "form_2s": "no escuches", "form_3s": "no escuch\u00e9is", "form_1p": null, "form_2p": "no escuche", "form_3p": "no escuchen"}}, "fijar": {"Gerund": "fijando", "Past Participle": "fijado", "Indicativo Presente": {"form_1s": "fijo", "form_2s": "fijas", "form_3s": "fija", "form_1p": "fijamos", "form_2p": "fij\u00e1is", "form_3p": "fijan"}, "Indicativo Futuro": {"form_1s": "fijar\u00e9", "form_2s": "fijar\u00e1s", "form_3s": "fijar\u00e1", "form_1p": "fijaremos", "form_2p": "fijar\u00e9is", "form_3p": "fijar\u00e1n"}, "Indicativo Imperfecto": {"form_1s": "fijaba", "form_2s": "fijabas", "form_3s": "fijaba", "form_1p": "fij\u00e1bamos", "form_2p": "fijabais", "form_3p": "fijaban"}, "Indicativo Pret\u00e9rito": {"form_1s": "fij\u00e9", "form_2s": "fijaste", "form_3s": "fij\u00f3", "form_1p": "fijamos", "form_2p": "fijasteis", "form_3p": "fijaron"}, "Indicativo Condicional": {"form_1s": "fijar\u00eda", "form_2s": "fijar\u00edas", "form_3s": "fijar\u00eda", "form_1p": "fijar\u00edamos", "form_2p": "fijar\u00edais", "form_3p": "fijar\u00edan"}, "Indicativo Presente perfecto": {"form_1s": "he fijado", "form_2s": "has fijado", "form_3s": "ha fijado", "form_1p": "hemos fijado", "form_2p": "hab\u00e9is fijado", "form_3p": "han fijado"}, "Indicativo Futuro perfecto": {"form_1s": "habr\u00e9 fijado", "form_2s": "habr\u00e1s fijado", "form_3s": "habr\u00e1 fijado", "form_1p": "habremos fijado", "form_2p": "habr\u00e9is fijado", "form_3p": "habr\u00e1n fijado"}, "Indicativo Pluscuamperfecto": {"form_1s": "hab\u00eda fijado", "form_2s": "hab\u00edas fijado", "form_3s": "hab\u00eda fijado", "form_1p": "hab\u00edamos fijado", "form_2p": "hab\u00edais fijado", "form_3p": "hab\u00edan fijado"}, "Indicativo Pret\u00e9rito anterior": {"form_1s": "hube fijado", "form_2s": "hubiste fijado", "form_3s": "hubo fijado", "form_1p": "hubimos fijado", "form_2p": "hubisteis fijado", "form_3p": "hubieron fijado"}, "Indicativo Condicional perfecto": {"form_1s": "habr\u00eda fijado", "form_2s": "habr\u00edas fijado", "form_3s": "habr\u00eda fijado", "form_1p": "habr\u00edamos fijado", "form_2p": "habr\u00edais fijado", "form_3p": "habr\u00edan fijado"}, "Subjuntivo Presente": {"form_1s": "fije", "form_2s": "fijes", "form_3s": "fije", "form_1p": "fijemos", "form_2p": "fij\u00e9is", "form_3p": "fijen"}, "Subjuntivo Imperfecto": {"form_1s": "fijara", "form_2s": "fijaras", "form_3s": "fijara", "form_1p": "fij\u00e1ramos", "form_2p": "fijarais", "form_3p": "fijaran"}, "Subjuntivo Futuro": {"form_1s": "fijare", "form_2s": "fijares", "form_3s": "fijare", "form_1p": "fij\u00e1remos", "form_2p": "fijareis", "form_3p": "fijaren"}, "Subjuntivo Presente perfecto": {"form_1s": "haya fijado", "form_2s": "hayas fijado", "form_3s": "haya fijado", "form_1p": "hayamos fijado", "form_2p": "hay\u00e1is fijado", "form_3p": "hayan fijado"}, "Subjuntivo Futuro perfecto": {"form_1s": "hubiere fijado", "form_2s": "hubieres fijado", "form_3s": "hubiere fijado", "form_1p": "hubi\u00e9remos fijado", "form_2p": "hubiereis fijado", "form_3p": "hubieren fijado"}, "Subjuntivo Pluscuamperfecto": {"form_1s": "hubiera fijado", "form_2s": "hubieras fijado", "form_3s": "hubiera fijado", "form_1p": "hubi\u00e9ramos fijado", "form_2p": "hubierais fijado", "form_3p": "hubieran fijado"}, "Imperativo Afirmativo Presente": {"form_1s": null, "form_2s": "fija", "form_3s": "fijad", "form_1p": null, "form_2p": "fije", "form_3p": "fijen"}, "Imperativo Negativo Presente": {"form_1s": null, "form_2s": "no fijes", "form_3s": "no fij\u00e9is", "form_1p": null, "form_2p": "no fije", "form_3p": "no fijen"}}, "esquiar": {"Gerund": "esquiando", "Past Participle": "esquiado", "Indicativo Presente": {"form_1s": "esqu\u00edo", "form_2s": "esqu\u00edas", "form_3s": "esqu\u00eda", "form_1p": "esquiamos", "form_2p": "esqui\u00e1is", "form_3p": "esqu\u00edan"}, "Indicativo Futuro": {"form_1s": "esquiar\u00e9", "form_2s": "esquiar\u00e1s", "form_3s": "esquiar\u00e1", "form_1p": "esquiaremos", "form_2p": "esquiar\u00e9is", "form_3p": "esquiar\u00e1n"}, "Indicativo Imperfecto": {"form_1s": "esquiaba", "form_2s": "esquiabas", "form_3s": "esquiaba", "form_1p": "esqui\u00e1bamos", "form_2p": "esquiabais", "form_3p": "esquiaban"}, "Indicativo Pret\u00e9rito": {"form_1s": "esqui\u00e9", "form_2s": "esquiaste", "form_3s": "esqui\u00f3", "form_1p": "esquiamos", "form_2p": "esquiasteis", "form_3p": "esquiaron"}, "Indicativo Condicional": {"form_1s": "esquiar\u00eda", "form_2s": "esquiar\u00edas", "form_3s": "esquiar\u00eda", "form_1p": "esquiar\u00edamos", "form_2p": "esquiar\u00edais", "form_3p": "esquiar\u00edan"}, "Indicativo Presente perfecto": {"form_1s": "he esquiado", "form_2s": "has esquiado", "form_3s": "ha esquiado", "form_1p": "hemos esquiado", "form_2p": "hab\u00e9is esquiado", "form_3p": "han esquiado"}, "Indicativo Futuro perfecto": {"form_1s": "habr\u00e9 esquiado", "form_2s": "habr\u00e1s esquiado", "form_3s": "habr\u00e1 esquiado", "form_1p": "habremos esquiado", "form_2p": "habr\u00e9is esquiado", "form_3p": "habr\u00e1n esquiado"}, "Indicativo Pluscuamperfecto": {"form_1s": "hab\u00eda esquiado", "form_2s": "hab\u00edas esquiado", "form_3s": "hab\u00eda esquiado", "form_1p": "hab\u00edamos esquiado", "form_2p": "hab\u00edais esquiado", "form_3p": "hab\u00edan esquiado"}, "Indicativo Pret\u00e9rito anterior": {"form_1s": "hube esquiado", "form_2s": "hubiste esquiado", "form_3s": "hubo esquiado", "form_1p": "hubimos esquiado", "form_2p": "hubisteis esquiado", "form_3p": "hubieron esquiado"}, "Indicativo Condicional perfecto": {"form_1s": "habr\u00eda esquiado", "form_2s": "habr\u00edas esquiado", "form_3s": "habr\u00eda esquiado", "form_1p": "habr\u00edamos esquiado", "form_2p": "habr\u00edais esquiado", "form_3p": "habr\u00edan esquiado"}, "Subjuntivo Presente": {"form_1s": "esqu\u00ede", "form_2s": "esqu\u00edes", "form_3s": "esqu\u00ede", "form_1p": "esquiemos", "form_2p": "esqui\u00e9is", "form_3p": "esqu\u00eden"}, "Subjuntivo Imperfecto": {"form_1s": "esquiara", "form_2s": "esquiaras", "form_3s": "esquiara", "form_1p": "esqui\u00e1ramos", "form_2p": "esquiarais", "form_3p": "esquiaran"}, "Subjuntivo Futuro": {"form_1s": "esquiare", "form_2s": "esquiares", "form_3s": "esquiare", "form_1p": "esqui\u00e1remos", "form_2p": "esquiareis", "form_3p": "esquiaren"}, "Subjuntivo Presente perfecto": {"form_1s": "haya esquiado", "form_2s": "hayas esquiado", "form_3s": "haya esquiado", "form_1p": "hayamos esquiado", "form_2p": "hay\u00e1is esquiado", "form_3p": "hayan esquiado"}, "Subjuntivo Futuro perfecto": {"form_1s": "hubiere esquiado", "form_2s": "hubieres esquiado", "form_3s": "hubiere esquiado", "form_1p": "hubi\u00e9remos esquiado", "form_2p": "hubiereis esquiado", "form_3p": "hubieren esquiado"}, "Subjuntivo Pluscuamperfecto": {"form_1s": "hubiera esquiado", "form_2s": "hubieras esquiado", "form_3s": "hubiera esquiado", "form_1p": "hubi\u00e9ramos esquiado", "form_2p": "hubierais esquiado", "form_3p": "hubieran esquiado"}, "Imperativo Afirmativo Presente": {"form_1s": null, "form_2s": "esqu\u00eda", "form_3s": "esquiad", "form_1p": null, "form_2p": "esqu\u00ede", "form_3p": "esqu\u00eden"}, "Imperativo Negativo Presente": {"form_1s": null, "form_2s": "no esqu\u00edes", "form_3s": "no esqui\u00e9is", "form_1p": null, "form_2p": "no esqu\u00ede", "form_3p": "no esqu\u00eden"}}, "establecer": {"Gerund": "estableciendo", "Past Participle": "establecido", "Indicativo Presente": {"form_1s": "establezco", "form_2s": "estableces", "form_3s": "establece", "form_1p": "establecemos", "form_2p": "establec\u00e9is", "form_3p": "establecen"}, "Indicativo Futuro": {"form_1s": "establecer\u00e9", "form_2s": "establecer\u00e1s", "form_3s": "establecer\u00e1", "form_1p": "estableceremos", "form_2p": "establecer\u00e9is", "form_3p": "establecer\u00e1n"}, "Indicativo Imperfecto": {"form_1s": "establec\u00eda", "form_2s": "establec\u00edas", "form_3s": "establec\u00eda", "form_1p": "establec\u00edamos", "form_2p": "establec\u00edais", "form_3p": "establec\u00edan"}, "Indicativo Pret\u00e9rito": {"form_1s": "establec\u00ed", "form_2s": "estableciste", "form_3s": "estableci\u00f3", "form_1p": "establecimos", "form_2p": "establecisteis", "form_3p": "establecieron"}, "Indicativo Condicional": {"form_1s": "establecer\u00eda", "form_2s": "establecer\u00edas", "form_3s": "establecer\u00eda", "form_1p": "establecer\u00edamos", "form_2p": "establecer\u00edais", "form_3p": "establecer\u00edan"}, "Indicativo Presente perfecto": {"form_1s": "he establecido", "form_2s": "has establecido", "form_3s": "ha establecido", "form_1p": "hemos establecido", "form_2p": "hab\u00e9is establecido", "form_3p": "han establecido"}, "Indicativo Futuro perfecto": {"form_1s": "habr\u00e9 establecido", "form_2s": "habr\u00e1s establecido", "form_3s": "habr\u00e1 establecido", "form_1p": "habremos establecido", "form_2p": "habr\u00e9is establecido", "form_3p": "habr\u00e1n establecido"}, "Indicativo Pluscuamperfecto": {"form_1s": "hab\u00eda establecido", "form_2s": "hab\u00edas establecido", "form_3s": "hab\u00eda establecido", "form_1p": "hab\u00edamos establecido", "form_2p": "hab\u00edais establecido", "form_3p": "hab\u00edan establecido"}, "Indicativo Pret\u00e9rito anterior": {"form_1s": "hube establecido", "form_2s": "hubiste establecido", "form_3s": "hubo establecido", "form_1p": "hubimos establecido", "form_2p": "hubisteis establecido", "form_3p": "hubieron establecido"}, "Indicativo Condicional perfecto": {"form_1s": "habr\u00eda establecido", "form_2s": "habr\u00edas establecido", "form_3s": "habr\u00eda establecido", "form_1p": "habr\u00edamos establecido", "form_2p": "habr\u00edais establecido", "form_3p": "habr\u00edan establecido"}, "Subjuntivo Presente": {"form_1s": "establezca", "form_2s": "establezcas", "form_3s": "establezca", "form_1p": "establezcamos", "form_2p": "establezc\u00e1is", "form_3p": "establezcan"}, "Subjuntivo Imperfecto": {"form_1s": "estableciera", "form_2s": "establecieras", "form_3s": "estableciera", "form_1p": "estableci\u00e9ramos", "form_2p": "establecierais", "form_3p": "establecieran"}, "Subjuntivo Futuro": {"form_1s": "estableciere", "form_2s": "establecieres", "form_3s": "estableciere", "form_1p": "estableci\u00e9remos", "form_2p": "estableciereis", "form_3p": "establecieren"}, "Subjuntivo Presente perfecto": {"form_1s": "haya establecido", "form_2s": "hayas establecido", "form_3s": "haya establecido", "form_1p": "hayamos establecido", "form_2p": "hay\u00e1is establecido", "form_3p": "hayan establecido"}, "Subjuntivo Futuro perfecto": {"form_1s": "hubiere establecido", "form_2s": "hubieres establecido", "form_3s": "hubiere establecido", "form_1p": "hubi\u00e9remos establecido", "form_2p": "hubiereis establecido", "form_3p": "hubieren establecido"}, "Subjuntivo Pluscuamperfecto": {"form_1s": "hubiera establecido", "form_2s": "hubieras establecido", "form_3s": "hubiera establecido", "form_1p": "hubi\u00e9ramos establecido", "form_2p": "hubierais establecido", "form_3p": "hubieran establecido"}, "Imperativo Afirmativo Presente": {"form_1s": null, "form_2s": "establece", "form_3s": "estableced", "form_1p": null, "form_2p": "establezca", "form_3p": "establezcan"}, "Imperativo Negativo Presente": {"form_1s": null, "form_2s": "no establezcas", "form_3s": "no establezc\u00e1is", "form_1p": null, "form_2p": "no establezca", "form_3p": "no establezcan"}}, "estar": {"Gerund": "estando", "Past Participle": "estado", "Indicativo Presente": {"form_1s": "estoy", "form_2s": "est\u00e1s", "form_3s": "est\u00e1", "form_1p": "estamos", "form_2p": "est\u00e1is", "form_3p": "est\u00e1n"}, "Indicativo Futuro": {"form_1s": "estar\u00e9", "form_2s": "estar\u00e1s", "form_3s": "estar\u00e1", "form_1p": "estaremos", "form_2p": "estar\u00e9is", "form_3p": "estar\u00e1n"}, "Indicativo Imperfecto": {"form_1s": "estaba", "form_2s": "estabas", "form_3s": "estaba", "form_1p": "est\u00e1bamos", "form_2p": "estabais", "form_3p": "estaban"}, "Indicativo Pret\u00e9rito": {"form_1s": "estuve", "form_2s": "estuviste", "form_3s": "estuvo", "form_1p": "estuvimos", "form_2p": "estuvisteis", "form_3p": "estuvieron"}, "Indicativo Condicional": {"form_1s": "estar\u00eda", "form_2s": "estar\u00edas", "form_3s": "estar\u00eda", "form_1p": "estar\u00edamos", "form_2p": "estar\u00edais", "form_3p": "estar\u00edan"}, "Indicativo Presente perfecto": {"form_1s": "he estado", "form_2s": "has estado", "form_3s": "ha estado", "form_1p": "hemos estado", "form_2p": "hab\u00e9is estado", "form_3p": "han estado"}, "Indicativo Futuro perfecto": {"form_1s": "habr\u00e9 estado", "form_2s": "habr\u00e1s estado", "form_3s": "habr\u00e1 estado", "form_1p": "habremos estado", "form_2p": "habr\u00e9is estado", "form_3p": "habr\u00e1n estado"}, "Indicativo Pluscuamperfecto": {"form_1s": "hab\u00eda estado", "form_2s": "hab\u00edas estado", "form_3s": "hab\u00eda estado", "form_1p": "hab\u00edamos estado", "form_2p": "hab\u00edais estado", "form_3p": "hab\u00edan estado"}, "Indicativo Pret\u00e9rito anterior": {"form_1s": "hube estado", "form_2s": "hubiste estado", "form_3s": "hubo estado", "form_1p": "hubimos estado", "form_2p": "hubisteis estado", "form_3p": "hubieron estado"}, "Indicativo Condicional perfecto": {"form_1s": "habr\u00eda estado", "form_2s": "habr\u00edas estado", "form_3s": "habr\u00eda estado", "form_1p": "habr\u00edamos estado", "form_2p": "habr\u00edais estado", "form_3p": "habr\u00edan estado"}, "Subjuntivo Presente": {"form_1s": "est\u00e9", "form_2s": "est\u00e9s", "form_3s": "est\u00e9", "form_1p": "estemos", "form_2p": "est\u00e9is", "form_3p": "est\u00e9n"}, "Subjuntivo Imperfecto": {"form_1s": "estuviera", "form_2s": "estuvieras", "form_3s": "estuviera", "form_1p": "estuvi\u00e9ramos", "form_2p": "estuvierais", "form_3p": "estuvieran"}, "Subjuntivo Futuro": {"form_1s": "estuviere", "form_2s": "estuvieres", "form_3s": "estuviere", "form_1p": "estuvi\u00e9remos", "form_2p": "estuviereis", "form_3p": "estuvieren"}, "Subjuntivo Presente perfecto": {"form_1s": "haya estado", "form_2s": "hayas estado", "form_3s": "haya estado", "form_1p": "hayamos estado", "form_2p": "hay\u00e1is estado", "form_3p": "hayan estado"}, "Subjuntivo Futuro perfecto": {"form_1s": "hubiere estado", "form_2s": "hubieres estado", "form_3s": "hubiere estado", "form_1p": "hubi\u00e9remos estado", "form_2p": "hubiereis estado", "form_3p": "hubieren estado"}, "Subjuntivo Pluscuamperfecto": {"form_1s": "hubiera estado", "form_2s": "hubieras estado", "form_3s": "hubiera estado", "form_1p": "hubi\u00e9ramos estado", "form_2p": "hubierais estado", "form_3p": "hubieran estado"}, "Imperativo Afirmativo Presente": {"form_1s": null, "form_2s": "est\u00e1", "form_3s": "estad", "form_1p": null, "form_2p": "est\u00e9", "form_3p": "est\u00e9n"}, "Imperativo Negativo Presente": {"form_1s": null, "form_2s": "no est\u00e9s", "form_3s": "no est\u00e9is", "form_1p": null, "form_2p": "no est\u00e9", "form_3p": "no est\u00e9n"}}, "estimar": {"Gerund": "estimando", "Past Participle": "estimado", "Indicativo Presente": {"form_1s": "estimo", "form_2s": "estimas", "form_3s": "estima", "form_1p": "estimamos", "form_2p": "estim\u00e1is", "form_3p": "estiman"}, "Indicativo Futuro": {"form_1s": "estimar\u00e9", "form_2s": "estimar\u00e1s", "form_3s": "estimar\u00e1", "form_1p": "estimaremos", "form_2p": "estimar\u00e9is", "form_3p": "estimar\u00e1n"}, "Indicativo Imperfecto": {"form_1s": "estimaba", "form_2s": "estimabas", "form_3s": "estimaba", "form_1p": "estim\u00e1bamos", "form_2p": "estimabais", "form_3p": "estimaban"}, "Indicativo Pret\u00e9rito": {"form_1s": "estim\u00e9", "form_2s": "estimaste", "form_3s": "estim\u00f3", "form_1p": "estimamos", "form_2p": "estimasteis", "form_3p": "estimaron"}, "Indicativo Condicional": {"form_1s": "estimar\u00eda", "form_2s": "estimar\u00edas", "form_3s": "estimar\u00eda", "form_1p": "estimar\u00edamos", "form_2p": "estimar\u00edais", "form_3p": "estimar\u00edan"}, "Indicativo Presente perfecto": {"form_1s": "he estimado", "form_2s": "has estimado", "form_3s": "ha estimado", "form_1p": "hemos estimado", "form_2p": "hab\u00e9is estimado", "form_3p": "han estimado"}, "Indicativo Futuro perfecto": {"form_1s": "habr\u00e9 estimado", "form_2s": "habr\u00e1s estimado", "form_3s": "habr\u00e1 estimado", "form_1p": "habremos estimado", "form_2p": "habr\u00e9is estimado", "form_3p": "habr\u00e1n estimado"}, "Indicativo Pluscuamperfecto": {"form_1s": "hab\u00eda estimado", "form_2s": "hab\u00edas estimado", "form_3s": "hab\u00eda estimado", "form_1p": "hab\u00edamos estimado", "form_2p": "hab\u00edais estimado", "form_3p": "hab\u00edan estimado"}, "Indicativo Pret\u00e9rito anterior": {"form_1s": "hube estimado", "form_2s": "hubiste estimado", "form_3s": "hubo estimado", "form_1p": "hubimos estimado", "form_2p": "hubisteis estimado", "form_3p": "hubieron estimado"}, "Indicativo Condicional perfecto": {"form_1s": "habr\u00eda estimado", "form_2s": "habr\u00edas estimado", "form_3s": "habr\u00eda estimado", "form_1p": "habr\u00edamos estimado", "form_2p": "habr\u00edais estimado", "form_3p": "habr\u00edan estimado"}, "Subjuntivo Presente": {"form_1s": "estime", "form_2s": "estimes", "form_3s": "estime", "form_1p": "estimemos", "form_2p": "estim\u00e9is", "form_3p": "estimen"}, "Subjuntivo Imperfecto": {"form_1s": "estimara", "form_2s": "estimaras", "form_3s": "estimara", "form_1p": "estim\u00e1ramos", "form_2p": "estimarais", "form_3p": "estimaran"}, "Subjuntivo Futuro": {"form_1s": "estimare", "form_2s": "estimares", "form_3s": "estimare", "form_1p": "estim\u00e1remos", "form_2p": "estimareis", "form_3p": "estimaren"}, "Subjuntivo Presente perfecto": {"form_1s": "haya estimado", "form_2s": "hayas estimado", "form_3s": "haya estimado", "form_1p": "hayamos estimado", "form_2p": "hay\u00e1is estimado", "form_3p": "hayan estimado"}, "Subjuntivo Futuro perfecto": {"form_1s": "hubiere estimado", "form_2s": "hubieres estimado", "form_3s": "hubiere estimado", "form_1p": "hubi\u00e9remos estimado", "form_2p": "hubiereis estimado", "form_3p": "hubieren estimado"}, "Subjuntivo Pluscuamperfecto": {"form_1s": "hubiera estimado", "form_2s": "hubieras estimado", "form_3s": "hubiera estimado", "form_1p": "hubi\u00e9ramos estimado", "form_2p": "hubierais estimado", "form_3p": "hubieran estimado"}, "Imperativo Afirmativo Presente": {"form_1s": null, "form_2s": "estima", "form_3s": "estimad", "form_1p": null, "form_2p": "estime", "form_3p": "estimen"}, "Imperativo Negativo Presente": {"form_1s": null, "form_2s": "no estimes", "form_3s": "no estim\u00e9is", "form_1p": null, "form_2p": "no estime", "form_3p": "no estimen"}}, "estudiar": {"Gerund": "estudiando", "Past Participle": "estudiado", "Indicativo Presente": {"form_1s": "estudio", "form_2s": "estudias", "form_3s": "estudia", "form_1p": "estudiamos", "form_2p": "estudi\u00e1is", "form_3p": "estudian"}, "Indicativo Futuro": {"form_1s": "estudiar\u00e9", "form_2s": "estudiar\u00e1s", "form_3s": "estudiar\u00e1", "form_1p": "estudiaremos", "form_2p": "estudiar\u00e9is", "form_3p": "estudiar\u00e1n"}, "Indicativo Imperfecto": {"form_1s": "estudiaba", "form_2s": "estudiabas", "form_3s": "estudiaba", "form_1p": "estudi\u00e1bamos", "form_2p": "estudiabais", "form_3p": "estudiaban"}, "Indicativo Pret\u00e9rito": {"form_1s": "estudi\u00e9", "form_2s": "estudiaste", "form_3s": "estudi\u00f3", "form_1p": "estudiamos", "form_2p": "estudiasteis", "form_3p": "estudiaron"}, "Indicativo Condicional": {"form_1s": "estudiar\u00eda", "form_2s": "estudiar\u00edas", "form_3s": "estudiar\u00eda", "form_1p": "estudiar\u00edamos", "form_2p": "estudiar\u00edais", "form_3p": "estudiar\u00edan"}, "Indicativo Presente perfecto": {"form_1s": "he estudiado", "form_2s": "has estudiado", "form_3s": "ha estudiado", "form_1p": "hemos estudiado", "form_2p": "hab\u00e9is estudiado", "form_3p": "han estudiado"}, "Indicativo Futuro perfecto": {"form_1s": "habr\u00e9 estudiado", "form_2s": "habr\u00e1s estudiado", "form_3s": "habr\u00e1 estudiado", "form_1p": "habremos estudiado", "form_2p": "habr\u00e9is estudiado", "form_3p": "habr\u00e1n estudiado"}, "Indicativo Pluscuamperfecto": {"form_1s": "hab\u00eda estudiado", "form_2s": "hab\u00edas estudiado", "form_3s": "hab\u00eda estudiado", "form_1p": "hab\u00edamos estudiado", "form_2p": "hab\u00edais estudiado", "form_3p": "hab\u00edan estudiado"}, "Indicativo Pret\u00e9rito anterior": {"form_1s": "hube estudiado", "form_2s": "hubiste estudiado", "form_3s": "hubo estudiado", "form_1p": "hubimos estudiado", "form_2p": "hubisteis estudiado", "form_3p": "hubieron estudiado"}, "Indicativo Condicional perfecto": {"form_1s": "habr\u00eda estudiado", "form_2s": "habr\u00edas estudiado", "form_3s": "habr\u00eda estudiado", "form_1p": "habr\u00edamos estudiado", "form_2p": "habr\u00edais estudiado", "form_3p": "habr\u00edan estudiado"}, "Subjuntivo Presente": {"form_1s": "estudie", "form_2s": "estudies", "form_3s": "estudie", "form_1p": "estudiemos", "form_2p": "estudi\u00e9is", "form_3p": "estudien"}, "Subjuntivo Imperfecto": {"form_1s": "estudiara", "form_2s": "estudiaras", "form_3s": "estudiara", "form_1p": "estudi\u00e1ramos", "form_2p": "estudiarais", "form_3p": "estudiaran"}, "Subjuntivo Futuro": {"form_1s": "estudiare", "form_2s": "estudiares", "form_3s": "estudiare", "form_1p": "estudi\u00e1remos", "form_2p": "estudiareis", "form_3p": "estudiaren"}, "Subjuntivo Presente perfecto": {"form_1s": "haya estudiado", "form_2s": "hayas estudiado", "form_3s": "haya estudiado", "form_1p": "hayamos estudiado", "form_2p": "hay\u00e1is estudiado", "form_3p": "hayan estudiado"}, "Subjuntivo Futuro perfecto": {"form_1s": "hubiere estudiado", "form_2s": "hubieres estudiado", "form_3s": "hubiere estudiado", "form_1p": "hubi\u00e9remos estudiado", "form_2p": "hubiereis estudiado", "form_3p": "hubieren estudiado"}, "Subjuntivo Pluscuamperfecto": {"form_1s": "hubiera estudiado", "form_2s": "hubieras estudiado", "form_3s": "hubiera estudiado", "form_1p": "hubi\u00e9ramos estudiado", "form_2p": "hubierais estudiado", "form_3p": "hubieran estudiado"}, "Imperativo Afirmativo Presente": {"form_1s": null, "form_2s": "estudia", "form_3s": "estudiad", "form_1p": null, "form_2p": "estudie", "form_3p": "estudien"}, "Imperativo Negativo Presente": {"form_1s": null, "form_2s": "no estudies", "form_3s": "no estudi\u00e9is", "form_1p": null, "form_2p": "no estudie", "form_3p": "no estudien"}}, "evacuar": {"Gerund": "evacuando", "Past Participle": "evacuado", "Indicativo Presente": {"form_1s": "evacuo", "form_2s": "evacuas", "form_3s": "evacua", "form_1p": "evacuamos", "form_2p": "evacu\u00e1is", "form_3p": "evacuan"}, "Indicativo Futuro": {"form_1s": "evacuar\u00e9", "form_2s": "evacuar\u00e1s", "form_3s": "evacuar\u00e1", "form_1p": "evacuaremos", "form_2p": "evacuar\u00e9is", "form_3p": "evacuar\u00e1n"}, "Indicativo Imperfecto": {"form_1s": "evacuaba", "form_2s": "evacuabas", "form_3s": "evacuaba", "form_1p": "evacu\u00e1bamos", "form_2p": "evacuabais", "form_3p": "evacuaban"}, "Indicativo Pret\u00e9rito": {"form_1s": "evacu\u00e9", "form_2s": "evacuaste", "form_3s": "evacu\u00f3", "form_1p": "evacuamos", "form_2p": "evacuasteis", "form_3p": "evacuaron"}, "Indicativo Condicional": {"form_1s": "evacuar\u00eda", "form_2s": "evacuar\u00edas", "form_3s": "evacuar\u00eda", "form_1p": "evacuar\u00edamos", "form_2p": "evacuar\u00edais", "form_3p": "evacuar\u00edan"}, "Indicativo Presente perfecto": {"form_1s": "he evacuado", "form_2s": "has evacuado", "form_3s": "ha evacuado", "form_1p": "hemos evacuado", "form_2p": "hab\u00e9is evacuado", "form_3p": "han evacuado"}, "Indicativo Futuro perfecto": {"form_1s": "habr\u00e9 evacuado", "form_2s": "habr\u00e1s evacuado", "form_3s": "habr\u00e1 evacuado", "form_1p": "habremos evacuado", "form_2p": "habr\u00e9is evacuado", "form_3p": "habr\u00e1n evacuado"}, "Indicativo Pluscuamperfecto": {"form_1s": "hab\u00eda evacuado", "form_2s": "hab\u00edas evacuado", "form_3s": "hab\u00eda evacuado", "form_1p": "hab\u00edamos evacuado", "form_2p": "hab\u00edais evacuado", "form_3p": "hab\u00edan evacuado"}, "Indicativo Pret\u00e9rito anterior": {"form_1s": "hube evacuado", "form_2s": "hubiste evacuado", "form_3s": "hubo evacuado", "form_1p": "hubimos evacuado", "form_2p": "hubisteis evacuado", "form_3p": "hubieron evacuado"}, "Indicativo Condicional perfecto": {"form_1s": "habr\u00eda evacuado", "form_2s": "habr\u00edas evacuado", "form_3s": "habr\u00eda evacuado", "form_1p": "habr\u00edamos evacuado", "form_2p": "habr\u00edais evacuado", "form_3p": "habr\u00edan evacuado"}, "Subjuntivo Presente": {"form_1s": "evacue", "form_2s": "evacues", "form_3s": "evacue", "form_1p": "evacuemos", "form_2p": "evacu\u00e9is", "form_3p": "evacuen"}, "Subjuntivo Imperfecto": {"form_1s": "evacuara", "form_2s": "evacuaras", "form_3s": "evacuara", "form_1p": "evacu\u00e1ramos", "form_2p": "evacuarais", "form_3p": "evacuaran"}, "Subjuntivo Futuro": {"form_1s": "evacuare", "form_2s": "evacuares", "form_3s": "evacuare", "form_1p": "evacu\u00e1remos", "form_2p": "evacuareis", "form_3p": "evacuaren"}, "Subjuntivo Presente perfecto": {"form_1s": "haya evacuado", "form_2s": "hayas evacuado", "form_3s": "haya evacuado", "form_1p": "hayamos evacuado", "form_2p": "hay\u00e1is evacuado", "form_3p": "hayan evacuado"}, "Subjuntivo Futuro perfecto": {"form_1s": "hubiere evacuado", "form_2s": "hubieres evacuado", "form_3s": "hubiere evacuado", "form_1p": "hubi\u00e9remos evacuado", "form_2p": "hubiereis evacuado", "form_3p": "hubieren evacuado"}, "Subjuntivo Pluscuamperfecto": {"form_1s": "hubiera evacuado", "form_2s": "hubieras evacuado", "form_3s": "hubiera evacuado", "form_1p": "hubi\u00e9ramos evacuado", "form_2p": "hubierais evacuado", "form_3p": "hubieran evacuado"}, "Imperativo Afirmativo Presente": {"form_1s": null, "form_2s": "evacua", "form_3s": "evacuad", "form_1p": null, "form_2p": "evacue", "form_3p": "evacuen"}, "Imperativo Negativo Presente": {"form_1s": null, "form_2s": "no evacues", "form_3s": "no evacu\u00e9is", "form_1p": null, "form_2p": "no evacue", "form_3p": "no evacuen"}}, "evitar": {"Gerund": "evitando", "Past Participle": "evitado", "Indicativo Presente": {"form_1s": "evito", "form_2s": "evitas", "form_3s": "evita", "form_1p": "evitamos", "form_2p": "evit\u00e1is", "form_3p": "evitan"}, "Indicativo Futuro": {"form_1s": "evitar\u00e9", "form_2s": "evitar\u00e1s", "form_3s": "evitar\u00e1", "form_1p": "evitaremos", "form_2p": "evitar\u00e9is", "form_3p": "evitar\u00e1n"}, "Indicativo Imperfecto": {"form_1s": "evitaba", "form_2s": "evitabas", "form_3s": "evitaba", "form_1p": "evit\u00e1bamos", "form_2p": "evitabais", "form_3p": "evitaban"}, "Indicativo Pret\u00e9rito": {"form_1s": "evit\u00e9", "form_2s": "evitaste", "form_3s": "evit\u00f3", "form_1p": "evitamos", "form_2p": "evitasteis", "form_3p": "evitaron"}, "Indicativo Condicional": {"form_1s": "evitar\u00eda", "form_2s": "evitar\u00edas", "form_3s": "evitar\u00eda", "form_1p": "evitar\u00edamos", "form_2p": "evitar\u00edais", "form_3p": "evitar\u00edan"}, "Indicativo Presente perfecto": {"form_1s": "he evitado", "form_2s": "has evitado", "form_3s": "ha evitado", "form_1p": "hemos evitado", "form_2p": "hab\u00e9is evitado", "form_3p": "han evitado"}, "Indicativo Futuro perfecto": {"form_1s": "habr\u00e9 evitado", "form_2s": "habr\u00e1s evitado", "form_3s": "habr\u00e1 evitado", "form_1p": "habremos evitado", "form_2p": "habr\u00e9is evitado", "form_3p": "habr\u00e1n evitado"}, "Indicativo Pluscuamperfecto": {"form_1s": "hab\u00eda evitado", "form_2s": "hab\u00edas evitado", "form_3s": "hab\u00eda evitado", "form_1p": "hab\u00edamos evitado", "form_2p": "hab\u00edais evitado", "form_3p": "hab\u00edan evitado"}, "Indicativo Pret\u00e9rito anterior": {"form_1s": "hube evitado", "form_2s": "hubiste evitado", "form_3s": "hubo evitado", "form_1p": "hubimos evitado", "form_2p": "hubisteis evitado", "form_3p": "hubieron evitado"}, "Indicativo Condicional perfecto": {"form_1s": "habr\u00eda evitado", "form_2s": "habr\u00edas evitado", "form_3s": "habr\u00eda evitado", "form_1p": "habr\u00edamos evitado", "form_2p": "habr\u00edais evitado", "form_3p": "habr\u00edan evitado"}, "Subjuntivo Presente": {"form_1s": "evite", "form_2s": "evites", "form_3s": "evite", "form_1p": "evitemos", "form_2p": "evit\u00e9is", "form_3p": "eviten"}, "Subjuntivo Imperfecto": {"form_1s": "evitara", "form_2s": "evitaras", "form_3s": "evitara", "form_1p": "evit\u00e1ramos", "form_2p": "evitarais", "form_3p": "evitaran"}, "Subjuntivo Futuro": {"form_1s": "evitare", "form_2s": "evitares", "form_3s": "evitare", "form_1p": "evit\u00e1remos", "form_2p": "evitareis", "form_3p": "evitaren"}, "Subjuntivo Presente perfecto": {"form_1s": "haya evitado", "form_2s": "hayas evitado", "form_3s": "haya evitado", "form_1p": "hayamos evitado", "form_2p": "hay\u00e1is evitado", "form_3p": "hayan evitado"}, "Subjuntivo Futuro perfecto": {"form_1s": "hubiere evitado", "form_2s": "hubieres evitado", "form_3s": "hubiere evitado", "form_1p": "hubi\u00e9remos evitado", "form_2p": "hubiereis evitado", "form_3p": "hubieren evitado"}, "Subjuntivo Pluscuamperfecto": {"form_1s": "hubiera evitado", "form_2s": "hubieras evitado", "form_3s": "hubiera evitado", "form_1p": "hubi\u00e9ramos evitado", "form_2p": "hubierais evitado", "form_3p": "hubieran evitado"}, "Imperativo Afirmativo Presente": {"form_1s": null, "form_2s": "evita", "form_3s": "evitad", "form_1p": null, "form_2p": "evite", "form_3p": "eviten"}, "Imperativo Negativo Presente": {"form_1s": null, "form_2s": "no evites", "form_3s": "no evit\u00e9is", "form_1p": null, "form_2p": "no evite", "form_3p": "no eviten"}}, "exhibir": {"Gerund": "exhibiendo", "Past Participle": "exhibido", "Indicativo Presente": {"form_1s": "exhibo", "form_2s": "exhibes", "form_3s": "exhibe", "form_1p": "exhibimos", "form_2p": "exhib\u00eds", "form_3p": "exhiben"}, "Indicativo Futuro": {"form_1s": "exhibir\u00e9", "form_2s": "exhibir\u00e1s", "form_3s": "exhibir\u00e1", "form_1p": "exhibiremos", "form_2p": "exhibir\u00e9is", "form_3p": "exhibir\u00e1n"}, "Indicativo Imperfecto": {"form_1s": "exhib\u00eda", "form_2s": "exhib\u00edas", "form_3s": "exhib\u00eda", "form_1p": "exhib\u00edamos", "form_2p": "exhib\u00edais", "form_3p": "exhib\u00edan"}, "Indicativo Pret\u00e9rito": {"form_1s": "exhib\u00ed", "form_2s": "exhibiste", "form_3s": "exhibi\u00f3", "form_1p": "exhibimos", "form_2p": "exhibisteis", "form_3p": "exhibieron"}, "Indicativo Condicional": {"form_1s": "exhibir\u00eda", "form_2s": "exhibir\u00edas", "form_3s": "exhibir\u00eda", "form_1p": "exhibir\u00edamos", "form_2p": "exhibir\u00edais", "form_3p": "exhibir\u00edan"}, "Indicativo Presente perfecto": {"form_1s": "he exhibido", "form_2s": "has exhibido", "form_3s": "ha exhibido", "form_1p": "hemos exhibido", "form_2p": "hab\u00e9is exhibido", "form_3p": "han exhibido"}, "Indicativo Futuro perfecto": {"form_1s": "habr\u00e9 exhibido", "form_2s": "habr\u00e1s exhibido", "form_3s": "habr\u00e1 exhibido", "form_1p": "habremos exhibido", "form_2p": "habr\u00e9is exhibido", "form_3p": "habr\u00e1n exhibido"}, "Indicativo Pluscuamperfecto": {"form_1s": "hab\u00eda exhibido", "form_2s": "hab\u00edas exhibido", "form_3s": "hab\u00eda exhibido", "form_1p": "hab\u00edamos exhibido", "form_2p": "hab\u00edais exhibido", "form_3p": "hab\u00edan exhibido"}, "Indicativo Pret\u00e9rito anterior": {"form_1s": "hube exhibido", "form_2s": "hubiste exhibido", "form_3s": "hubo exhibido", "form_1p": "hubimos exhibido", "form_2p": "hubisteis exhibido", "form_3p": "hubieron exhibido"}, "Indicativo Condicional perfecto": {"form_1s": "habr\u00eda exhibido", "form_2s": "habr\u00edas exhibido", "form_3s": "habr\u00eda exhibido", "form_1p": "habr\u00edamos exhibido", "form_2p": "habr\u00edais exhibido", "form_3p": "habr\u00edan exhibido"}, "Subjuntivo Presente": {"form_1s": "exhiba", "form_2s": "exhibas", "form_3s": "exhiba", "form_1p": "exhibamos", "form_2p": "exhib\u00e1is", "form_3p": "exhiban"}, "Subjuntivo Imperfecto": {"form_1s": "exhibiera", "form_2s": "exhibieras", "form_3s": "exhibiera", "form_1p": "exhibi\u00e9ramos", "form_2p": "exhibierais", "form_3p": "exhibieran"}, "Subjuntivo Futuro": {"form_1s": "exhibiere", "form_2s": "exhibieres", "form_3s": "exhibiere", "form_1p": "exhibi\u00e9remos", "form_2p": "exhibiereis", "form_3p": "exhibieren"}, "Subjuntivo Presente perfecto": {"form_1s": "haya exhibido", "form_2s": "hayas exhibido", "form_3s": "haya exhibido", "form_1p": "hayamos exhibido", "form_2p": "hay\u00e1is exhibido", "form_3p": "hayan exhibido"}, "Subjuntivo Futuro perfecto": {"form_1s": "hubiere exhibido", "form_2s": "hubieres exhibido", "form_3s": "hubiere exhibido", "form_1p": "hubi\u00e9remos exhibido", "form_2p": "hubiereis exhibido", "form_3p": "hubieren exhibido"}, "Subjuntivo Pluscuamperfecto": {"form_1s": "hubiera exhibido", "form_2s": "hubieras exhibido", "form_3s": "hubiera exhibido", "form_1p": "hubi\u00e9ramos exhibido", "form_2p": "hubierais exhibido", "form_3p": "hubieran exhibido"}, "Imperativo Afirmativo Presente": {"form_1s": null, "form_2s": "exhibe", "form_3s": "exhibid", "form_1p": null, "form_2p": "exhiba", "form_3p": "exhiban"}, "Imperativo Negativo Presente": {"form_1s": null, "form_2s": "no exhibas", "form_3s": "no exhib\u00e1is", "form_1p": null, "form_2p": "no exhiba", "form_3p": "no exhiban"}}, "exigir": {"Gerund": "exigiendo", "Past Participle": "exigido", "Indicativo Presente": {"form_1s": "exijo", "form_2s": "exiges", "form_3s": "exige", "form_1p": "exigimos", "form_2p": "exig\u00eds", "form_3p": "exigen"}, "Indicativo Futuro": {"form_1s": "exigir\u00e9", "form_2s": "exigir\u00e1s", "form_3s": "exigir\u00e1", "form_1p": "exigiremos", "form_2p": "exigir\u00e9is", "form_3p": "exigir\u00e1n"}, "Indicativo Imperfecto": {"form_1s": "exig\u00eda", "form_2s": "exig\u00edas", "form_3s": "exig\u00eda", "form_1p": "exig\u00edamos", "form_2p": "exig\u00edais", "form_3p": "exig\u00edan"}, "Indicativo Pret\u00e9rito": {"form_1s": "exig\u00ed", "form_2s": "exigiste", "form_3s": "exigi\u00f3", "form_1p": "exigimos", "form_2p": "exigisteis", "form_3p": "exigieron"}, "Indicativo Condicional": {"form_1s": "exigir\u00eda", "form_2s": "exigir\u00edas", "form_3s": "exigir\u00eda", "form_1p": "exigir\u00edamos", "form_2p": "exigir\u00edais", "form_3p": "exigir\u00edan"}, "Indicativo Presente perfecto": {"form_1s": "he exigido", "form_2s": "has exigido", "form_3s": "ha exigido", "form_1p": "hemos exigido", "form_2p": "hab\u00e9is exigido", "form_3p": "han exigido"}, "Indicativo Futuro perfecto": {"form_1s": "habr\u00e9 exigido", "form_2s": "habr\u00e1s exigido", "form_3s": "habr\u00e1 exigido", "form_1p": "habremos exigido", "form_2p": "habr\u00e9is exigido", "form_3p": "habr\u00e1n exigido"}, "Indicativo Pluscuamperfecto": {"form_1s": "hab\u00eda exigido", "form_2s": "hab\u00edas exigido", "form_3s": "hab\u00eda exigido", "form_1p": "hab\u00edamos exigido", "form_2p": "hab\u00edais exigido", "form_3p": "hab\u00edan exigido"}, "Indicativo Pret\u00e9rito anterior": {"form_1s": "hube exigido", "form_2s": "hubiste exigido", "form_3s": "hubo exigido", "form_1p": "hubimos exigido", "form_2p": "hubisteis exigido", "form_3p": "hubieron exigido"}, "Indicativo Condicional perfecto": {"form_1s": "habr\u00eda exigido", "form_2s": "habr\u00edas exigido", "form_3s": "habr\u00eda exigido", "form_1p": "habr\u00edamos exigido", "form_2p": "habr\u00edais exigido", "form_3p": "habr\u00edan exigido"}, "Subjuntivo Presente": {"form_1s": "exija", "form_2s": "exijas", "form_3s": "exija", "form_1p": "exijamos", "form_2p": "exij\u00e1is", "form_3p": "exijan"}, "Subjuntivo Imperfecto": {"form_1s": "exigiera", "form_2s": "exigieras", "form_3s": "exigiera", "form_1p": "exigi\u00e9ramos", "form_2p": "exigierais", "form_3p": "exigieran"}, "Subjuntivo Futuro": {"form_1s": "exigiere", "form_2s": "exigieres", "form_3s": "exigiere", "form_1p": "exigi\u00e9remos", "form_2p": "exigiereis", "form_3p": "exigieren"}, "Subjuntivo Presente perfecto": {"form_1s": "haya exigido", "form_2s": "hayas exigido", "form_3s": "haya exigido", "form_1p": "hayamos exigido", "form_2p": "hay\u00e1is exigido", "form_3p": "hayan exigido"}, "Subjuntivo Futuro perfecto": {"form_1s": "hubiere exigido", "form_2s": "hubieres exigido", "form_3s": "hubiere exigido", "form_1p": "hubi\u00e9remos exigido", "form_2p": "hubiereis exigido", "form_3p": "hubieren exigido"}, "Subjuntivo Pluscuamperfecto": {"form_1s": "hubiera exigido", "form_2s": "hubieras exigido", "form_3s": "hubiera exigido", "form_1p": "hubi\u00e9ramos exigido", "form_2p": "hubierais exigido", "form_3p": "hubieran exigido"}, "Imperativo Afirmativo Presente": {"form_1s": null, "form_2s": "exige", "form_3s": "exigid", "form_1p": null, "form_2p": "exija", "form_3p": "exijan"}, "Imperativo Negativo Presente": {"form_1s": null, "form_2s": "no exijas", "form_3s": "no exij\u00e1is", "form_1p": null, "form_2p": "no exija", "form_3p": "no exijan"}}, "explicar": {"Gerund": "explicando", "Past Participle": "explicado", "Indicativo Presente": {"form_1s": "explico", "form_2s": "explicas", "form_3s": "explica", "form_1p": "explicamos", "form_2p": "explic\u00e1is", "form_3p": "explican"}, "Indicativo Futuro": {"form_1s": "explicar\u00e9", "form_2s": "explicar\u00e1s", "form_3s": "explicar\u00e1", "form_1p": "explicaremos", "form_2p": "explicar\u00e9is", "form_3p": "explicar\u00e1n"}, "Indicativo Imperfecto": {"form_1s": "explicaba", "form_2s": "explicabas", "form_3s": "explicaba", "form_1p": "explic\u00e1bamos", "form_2p": "explicabais", "form_3p": "explicaban"}, "Indicativo Pret\u00e9rito": {"form_1s": "expliqu\u00e9", "form_2s": "explicaste", "form_3s": "explic\u00f3", "form_1p": "explicamos", "form_2p": "explicasteis", "form_3p": "explicaron"}, "Indicativo Condicional": {"form_1s": "explicar\u00eda", "form_2s": "explicar\u00edas", "form_3s": "explicar\u00eda", "form_1p": "explicar\u00edamos", "form_2p": "explicar\u00edais", "form_3p": "explicar\u00edan"}, "Indicativo Presente perfecto": {"form_1s": "he explicado", "form_2s": "has explicado", "form_3s": "ha explicado", "form_1p": "hemos explicado", "form_2p": "hab\u00e9is explicado", "form_3p": "han explicado"}, "Indicativo Futuro perfecto": {"form_1s": "habr\u00e9 explicado", "form_2s": "habr\u00e1s explicado", "form_3s": "habr\u00e1 explicado", "form_1p": "habremos explicado", "form_2p": "habr\u00e9is explicado", "form_3p": "habr\u00e1n explicado"}, "Indicativo Pluscuamperfecto": {"form_1s": "hab\u00eda explicado", "form_2s": "hab\u00edas explicado", "form_3s": "hab\u00eda explicado", "form_1p": "hab\u00edamos explicado", "form_2p": "hab\u00edais explicado", "form_3p": "hab\u00edan explicado"}, "Indicativo Pret\u00e9rito anterior": {"form_1s": "hube explicado", "form_2s": "hubiste explicado", "form_3s": "hubo explicado", "form_1p": "hubimos explicado", "form_2p": "hubisteis explicado", "form_3p": "hubieron explicado"}, "Indicativo Condicional perfecto": {"form_1s": "habr\u00eda explicado", "form_2s": "habr\u00edas explicado", "form_3s": "habr\u00eda explicado", "form_1p": "habr\u00edamos explicado", "form_2p": "habr\u00edais explicado", "form_3p": "habr\u00edan explicado"}, "Subjuntivo Presente": {"form_1s": "explique", "form_2s": "expliques", "form_3s": "explique", "form_1p": "expliquemos", "form_2p": "expliqu\u00e9is", "form_3p": "expliquen"}, "Subjuntivo Imperfecto": {"form_1s": "explicara", "form_2s": "explicaras", "form_3s": "explicara", "form_1p": "explic\u00e1ramos", "form_2p": "explicarais", "form_3p": "explicaran"}, "Subjuntivo Futuro": {"form_1s": "explicare", "form_2s": "explicares", "form_3s": "explicare", "form_1p": "explic\u00e1remos", "form_2p": "explicareis", "form_3p": "explicaren"}, "Subjuntivo Presente perfecto": {"form_1s": "haya explicado", "form_2s": "hayas explicado", "form_3s": "haya explicado", "form_1p": "hayamos explicado", "form_2p": "hay\u00e1is explicado", "form_3p": "hayan explicado"}, "Subjuntivo Futuro perfecto": {"form_1s": "hubiere explicado", "form_2s": "hubieres explicado", "form_3s": "hubiere explicado", "form_1p": "hubi\u00e9remos explicado", "form_2p": "hubiereis explicado", "form_3p": "hubieren explicado"}, "Subjuntivo Pluscuamperfecto": {"form_1s": "hubiera explicado", "form_2s": "hubieras explicado", "form_3s": "hubiera explicado", "form_1p": "hubi\u00e9ramos explicado", "form_2p": "hubierais explicado", "form_3p": "hubieran explicado"}, "Imperativo Afirmativo Presente": {"form_1s": null, "form_2s": "explica", "form_3s": "explicad", "form_1p": null, "form_2p": "explique", "form_3p": "expliquen"}, "Imperativo Negativo Presente": {"form_1s": null, "form_2s": "no expliques", "form_3s": "no expliqu\u00e9is", "form_1p": null, "form_2p": "no explique", "form_3p": "no expliquen"}}, "explorar": {"Gerund": "explorando", "Past Participle": "explorado", "Indicativo Presente": {"form_1s": "exploro", "form_2s": "exploras", "form_3s": "explora", "form_1p": "exploramos", "form_2p": "explor\u00e1is", "form_3p": "exploran"}, "Indicativo Futuro": {"form_1s": "explorar\u00e9", "form_2s": "explorar\u00e1s", "form_3s": "explorar\u00e1", "form_1p": "exploraremos", "form_2p": "explorar\u00e9is", "form_3p": "explorar\u00e1n"}, "Indicativo Imperfecto": {"form_1s": "exploraba", "form_2s": "explorabas", "form_3s": "exploraba", "form_1p": "explor\u00e1bamos", "form_2p": "explorabais", "form_3p": "exploraban"}, "Indicativo Pret\u00e9rito": {"form_1s": "explor\u00e9", "form_2s": "exploraste", "form_3s": "explor\u00f3", "form_1p": "exploramos", "form_2p": "explorasteis", "form_3p": "exploraron"}, "Indicativo Condicional": {"form_1s": "explorar\u00eda", "form_2s": "explorar\u00edas", "form_3s": "explorar\u00eda", "form_1p": "explorar\u00edamos", "form_2p": "explorar\u00edais", "form_3p": "explorar\u00edan"}, "Indicativo Presente perfecto": {"form_1s": "he explorado", "form_2s": "has explorado", "form_3s": "ha explorado", "form_1p": "hemos explorado", "form_2p": "hab\u00e9is explorado", "form_3p": "han explorado"}, "Indicativo Futuro perfecto": {"form_1s": "habr\u00e9 explorado", "form_2s": "habr\u00e1s explorado", "form_3s": "habr\u00e1 explorado", "form_1p": "habremos explorado", "form_2p": "habr\u00e9is explorado", "form_3p": "habr\u00e1n explorado"}, "Indicativo Pluscuamperfecto": {"form_1s": "hab\u00eda explorado", "form_2s": "hab\u00edas explorado", "form_3s": "hab\u00eda explorado", "form_1p": "hab\u00edamos explorado", "form_2p": "hab\u00edais explorado", "form_3p": "hab\u00edan explorado"}, "Indicativo Pret\u00e9rito anterior": {"form_1s": "hube explorado", "form_2s": "hubiste explorado", "form_3s": "hubo explorado", "form_1p": "hubimos explorado", "form_2p": "hubisteis explorado", "form_3p": "hubieron explorado"}, "Indicativo Condicional perfecto": {"form_1s": "habr\u00eda explorado", "form_2s": "habr\u00edas explorado", "form_3s": "habr\u00eda explorado", "form_1p": "habr\u00edamos explorado", "form_2p": "habr\u00edais explorado", "form_3p": "habr\u00edan explorado"}, "Subjuntivo Presente": {"form_1s": "explore", "form_2s": "explores", "form_3s": "explore", "form_1p": "exploremos", "form_2p": "explor\u00e9is", "form_3p": "exploren"}, "Subjuntivo Imperfecto": {"form_1s": "explorara", "form_2s": "exploraras", "form_3s": "explorara", "form_1p": "explor\u00e1ramos", "form_2p": "explorarais", "form_3p": "exploraran"}, "Subjuntivo Futuro": {"form_1s": "explorare", "form_2s": "explorares", "form_3s": "explorare", "form_1p": "explor\u00e1remos", "form_2p": "explorareis", "form_3p": "exploraren"}, "Subjuntivo Presente perfecto": {"form_1s": "haya explorado", "form_2s": "hayas explorado", "form_3s": "haya explorado", "form_1p": "hayamos explorado", "form_2p": "hay\u00e1is explorado", "form_3p": "hayan explorado"}, "Subjuntivo Futuro perfecto": {"form_1s": "hubiere explorado", "form_2s": "hubieres explorado", "form_3s": "hubiere explorado", "form_1p": "hubi\u00e9remos explorado", "form_2p": "hubiereis explorado", "form_3p": "hubieren explorado"}, "Subjuntivo Pluscuamperfecto": {"form_1s": "hubiera explorado", "form_2s": "hubieras explorado", "form_3s": "hubiera explorado", "form_1p": "hubi\u00e9ramos explorado", "form_2p": "hubierais explorado", "form_3p": "hubieran explorado"}, "Imperativo Afirmativo Presente": {"form_1s": null, "form_2s": "explora", "form_3s": "explorad", "form_1p": null, "form_2p": "explore", "form_3p": "exploren"}, "Imperativo Negativo Presente": {"form_1s": null, "form_2s": "no explores", "form_3s": "no explor\u00e9is", "form_1p": null, "form_2p": "no explore", "form_3p": "no exploren"}}, "explotar": {"Gerund": "explotando", "Past Participle": "explotado", "Indicativo Presente": {"form_1s": "exploto", "form_2s": "explotas", "form_3s": "explota", "form_1p": "explotamos", "form_2p": "explot\u00e1is", "form_3p": "explotan"}, "Indicativo Futuro": {"form_1s": "explotar\u00e9", "form_2s": "explotar\u00e1s", "form_3s": "explotar\u00e1", "form_1p": "explotaremos", "form_2p": "explotar\u00e9is", "form_3p": "explotar\u00e1n"}, "Indicativo Imperfecto": {"form_1s": "explotaba", "form_2s": "explotabas", "form_3s": "explotaba", "form_1p": "explot\u00e1bamos", "form_2p": "explotabais", "form_3p": "explotaban"}, "Indicativo Pret\u00e9rito": {"form_1s": "explot\u00e9", "form_2s": "explotaste", "form_3s": "explot\u00f3", "form_1p": "explotamos", "form_2p": "explotasteis", "form_3p": "explotaron"}, "Indicativo Condicional": {"form_1s": "explotar\u00eda", "form_2s": "explotar\u00edas", "form_3s": "explotar\u00eda", "form_1p": "explotar\u00edamos", "form_2p": "explotar\u00edais", "form_3p": "explotar\u00edan"}, "Indicativo Presente perfecto": {"form_1s": "he explotado", "form_2s": "has explotado", "form_3s": "ha explotado", "form_1p": "hemos explotado", "form_2p": "hab\u00e9is explotado", "form_3p": "han explotado"}, "Indicativo Futuro perfecto": {"form_1s": "habr\u00e9 explotado", "form_2s": "habr\u00e1s explotado", "form_3s": "habr\u00e1 explotado", "form_1p": "habremos explotado", "form_2p": "habr\u00e9is explotado", "form_3p": "habr\u00e1n explotado"}, "Indicativo Pluscuamperfecto": {"form_1s": "hab\u00eda explotado", "form_2s": "hab\u00edas explotado", "form_3s": "hab\u00eda explotado", "form_1p": "hab\u00edamos explotado", "form_2p": "hab\u00edais explotado", "form_3p": "hab\u00edan explotado"}, "Indicativo Pret\u00e9rito anterior": {"form_1s": "hube explotado", "form_2s": "hubiste explotado", "form_3s": "hubo explotado", "form_1p": "hubimos explotado", "form_2p": "hubisteis explotado", "form_3p": "hubieron explotado"}, "Indicativo Condicional perfecto": {"form_1s": "habr\u00eda explotado", "form_2s": "habr\u00edas explotado", "form_3s": "habr\u00eda explotado", "form_1p": "habr\u00edamos explotado", "form_2p": "habr\u00edais explotado", "form_3p": "habr\u00edan explotado"}, "Subjuntivo Presente": {"form_1s": "explote", "form_2s": "explotes", "form_3s": "explote", "form_1p": "explotemos", "form_2p": "explot\u00e9is", "form_3p": "exploten"}, "Subjuntivo Imperfecto": {"form_1s": "explotara", "form_2s": "explotaras", "form_3s": "explotara", "form_1p": "explot\u00e1ramos", "form_2p": "explotarais", "form_3p": "explotaran"}, "Subjuntivo Futuro": {"form_1s": "explotare", "form_2s": "explotares", "form_3s": "explotare", "form_1p": "explot\u00e1remos", "form_2p": "explotareis", "form_3p": "explotaren"}, "Subjuntivo Presente perfecto": {"form_1s": "haya explotado", "form_2s": "hayas explotado", "form_3s": "haya explotado", "form_1p": "hayamos explotado", "form_2p": "hay\u00e1is explotado", "form_3p": "hayan explotado"}, "Subjuntivo Futuro perfecto": {"form_1s": "hubiere explotado", "form_2s": "hubieres explotado", "form_3s": "hubiere explotado", "form_1p": "hubi\u00e9remos explotado", "form_2p": "hubiereis explotado", "form_3p": "hubieren explotado"}, "Subjuntivo Pluscuamperfecto": {"form_1s": "hubiera explotado", "form_2s": "hubieras explotado", "form_3s": "hubiera explotado", "form_1p": "hubi\u00e9ramos explotado", "form_2p": "hubierais explotado", "form_3p": "hubieran explotado"}, "Imperativo Afirmativo Presente": {"form_1s": null, "form_2s": "explota", "form_3s": "explotad", "form_1p": null, "form_2p": "explote", "form_3p": "exploten"}, "Imperativo Negativo Presente": {"form_1s": null, "form_2s": "no explotes", "form_3s": "no explot\u00e9is", "form_1p": null, "form_2p": "no explote", "form_3p": "no exploten"}}, "exponer": {"Gerund": "exponiendo", "Past Participle": "expuesto", "Indicativo Presente": {"form_1s": "expongo", "form_2s": "expones", "form_3s": "expone", "form_1p": "exponemos", "form_2p": "expon\u00e9is", "form_3p": "exponen"}, "Indicativo Futuro": {"form_1s": "expondr\u00e9", "form_2s": "expondr\u00e1s", "form_3s": "expondr\u00e1", "form_1p": "expondremos", "form_2p": "expondr\u00e9is", "form_3p": "expondr\u00e1n"}, "Indicativo Imperfecto": {"form_1s": "expon\u00eda", "form_2s": "expon\u00edas", "form_3s": "expon\u00eda", "form_1p": "expon\u00edamos", "form_2p": "expon\u00edais", "form_3p": "expon\u00edan"}, "Indicativo Pret\u00e9rito": {"form_1s": "expuse", "form_2s": "expusiste", "form_3s": "expuso", "form_1p": "expusimos", "form_2p": "expusisteis", "form_3p": "expusieron"}, "Indicativo Condicional": {"form_1s": "expondr\u00eda", "form_2s": "expondr\u00edas", "form_3s": "expondr\u00eda", "form_1p": "expondr\u00edamos", "form_2p": "expondr\u00edais", "form_3p": "expondr\u00edan"}, "Indicativo Presente perfecto": {"form_1s": "he expuesto", "form_2s": "has expuesto", "form_3s": "ha expuesto", "form_1p": "hemos expuesto", "form_2p": "hab\u00e9is expuesto", "form_3p": "han expuesto"}, "Indicativo Futuro perfecto": {"form_1s": "habr\u00e9 expuesto", "form_2s": "habr\u00e1s expuesto", "form_3s": "habr\u00e1 expuesto", "form_1p": "habremos expuesto", "form_2p": "habr\u00e9is expuesto", "form_3p": "habr\u00e1n expuesto"}, "Indicativo Pluscuamperfecto": {"form_1s": "hab\u00eda expuesto", "form_2s": "hab\u00edas expuesto", "form_3s": "hab\u00eda expuesto", "form_1p": "hab\u00edamos expuesto", "form_2p": "hab\u00edais expuesto", "form_3p": "hab\u00edan expuesto"}, "Indicativo Pret\u00e9rito anterior": {"form_1s": "hube expuesto", "form_2s": "hubiste expuesto", "form_3s": "hubo expuesto", "form_1p": "hubimos expuesto", "form_2p": "hubisteis expuesto", "form_3p": "hubieron expuesto"}, "Indicativo Condicional perfecto": {"form_1s": "habr\u00eda expuesto", "form_2s": "habr\u00edas expuesto", "form_3s": "habr\u00eda expuesto", "form_1p": "habr\u00edamos expuesto", "form_2p": "habr\u00edais expuesto", "form_3p": "habr\u00edan expuesto"}, "Subjuntivo Presente": {"form_1s": "exponga", "form_2s": "expongas", "form_3s": "exponga", "form_1p": "expongamos", "form_2p": "expong\u00e1is", "form_3p": "expongan"}, "Subjuntivo Imperfecto": {"form_1s": "expusiera", "form_2s": "expusieras", "form_3s": "expusiera", "form_1p": "expusi\u00e9ramos", "form_2p": "expusierais", "form_3p": "expusieran"}, "Subjuntivo Futuro": {"form_1s": "expusiere", "form_2s": "expusieres", "form_3s": "expusiere", "form_1p": "expusi\u00e9remos", "form_2p": "expusiereis", "form_3p": "expusieren"}, "Subjuntivo Presente perfecto": {"form_1s": "haya expuesto", "form_2s": "hayas expuesto", "form_3s": "haya expuesto", "form_1p": "hayamos expuesto", "form_2p": "hay\u00e1is expuesto", "form_3p": "hayan expuesto"}, "Subjuntivo Futuro perfecto": {"form_1s": "hubiere expuesto", "form_2s": "hubieres expuesto", "form_3s": "hubiere expuesto", "form_1p": "hubi\u00e9remos expuesto", "form_2p": "hubiereis expuesto", "form_3p": "hubieren expuesto"}, "Subjuntivo Pluscuamperfecto": {"form_1s": "hubiera expuesto", "form_2s": "hubieras expuesto", "form_3s": "hubiera expuesto", "form_1p": "hubi\u00e9ramos expuesto", "form_2p": "hubierais expuesto", "form_3p": "hubieran expuesto"}, "Imperativo Afirmativo Presente": {"form_1s": null, "form_2s": "exp\u00f3n", "form_3s": "exponed", "form_1p": null, "form_2p": "exponga", "form_3p": "expongan"}, "Imperativo Negativo Presente": {"form_1s": null, "form_2s": "no expongas", "form_3s": "no expong\u00e1is", "form_1p": null, "form_2p": "no exponga", "form_3p": "no expongan"}}, "exportar": {"Gerund": "exportando", "Past Participle": "exportado", "Indicativo Presente": {"form_1s": "exporto", "form_2s": "exportas", "form_3s": "exporta", "form_1p": "exportamos", "form_2p": "export\u00e1is", "form_3p": "exportan"}, "Indicativo Futuro": {"form_1s": "exportar\u00e9", "form_2s": "exportar\u00e1s", "form_3s": "exportar\u00e1", "form_1p": "exportaremos", "form_2p": "exportar\u00e9is", "form_3p": "exportar\u00e1n"}, "Indicativo Imperfecto": {"form_1s": "exportaba", "form_2s": "exportabas", "form_3s": "exportaba", "form_1p": "export\u00e1bamos", "form_2p": "exportabais", "form_3p": "exportaban"}, "Indicativo Pret\u00e9rito": {"form_1s": "export\u00e9", "form_2s": "exportaste", "form_3s": "export\u00f3", "form_1p": "exportamos", "form_2p": "exportasteis", "form_3p": "exportaron"}, "Indicativo Condicional": {"form_1s": "exportar\u00eda", "form_2s": "exportar\u00edas", "form_3s": "exportar\u00eda", "form_1p": "exportar\u00edamos", "form_2p": "exportar\u00edais", "form_3p": "exportar\u00edan"}, "Indicativo Presente perfecto": {"form_1s": "he exportado", "form_2s": "has exportado", "form_3s": "ha exportado", "form_1p": "hemos exportado", "form_2p": "hab\u00e9is exportado", "form_3p": "han exportado"}, "Indicativo Futuro perfecto": {"form_1s": "habr\u00e9 exportado", "form_2s": "habr\u00e1s exportado", "form_3s": "habr\u00e1 exportado", "form_1p": "habremos exportado", "form_2p": "habr\u00e9is exportado", "form_3p": "habr\u00e1n exportado"}, "Indicativo Pluscuamperfecto": {"form_1s": "hab\u00eda exportado", "form_2s": "hab\u00edas exportado", "form_3s": "hab\u00eda exportado", "form_1p": "hab\u00edamos exportado", "form_2p": "hab\u00edais exportado", "form_3p": "hab\u00edan exportado"}, "Indicativo Pret\u00e9rito anterior": {"form_1s": "hube exportado", "form_2s": "hubiste exportado", "form_3s": "hubo exportado", "form_1p": "hubimos exportado", "form_2p": "hubisteis exportado", "form_3p": "hubieron exportado"}, "Indicativo Condicional perfecto": {"form_1s": "habr\u00eda exportado", "form_2s": "habr\u00edas exportado", "form_3s": "habr\u00eda exportado", "form_1p": "habr\u00edamos exportado", "form_2p": "habr\u00edais exportado", "form_3p": "habr\u00edan exportado"}, "Subjuntivo Presente": {"form_1s": "exporte", "form_2s": "exportes", "form_3s": "exporte", "form_1p": "exportemos", "form_2p": "export\u00e9is", "form_3p": "exporten"}, "Subjuntivo Imperfecto": {"form_1s": "exportara", "form_2s": "exportaras", "form_3s": "exportara", "form_1p": "export\u00e1ramos", "form_2p": "exportarais", "form_3p": "exportaran"}, "Subjuntivo Futuro": {"form_1s": "exportare", "form_2s": "exportares", "form_3s": "exportare", "form_1p": "export\u00e1remos", "form_2p": "exportareis", "form_3p": "exportaren"}, "Subjuntivo Presente perfecto": {"form_1s": "haya exportado", "form_2s": "hayas exportado", "form_3s": "haya exportado", "form_1p": "hayamos exportado", "form_2p": "hay\u00e1is exportado", "form_3p": "hayan exportado"}, "Subjuntivo Futuro perfecto": {"form_1s": "hubiere exportado", "form_2s": "hubieres exportado", "form_3s": "hubiere exportado", "form_1p": "hubi\u00e9remos exportado", "form_2p": "hubiereis exportado", "form_3p": "hubieren exportado"}, "Subjuntivo Pluscuamperfecto": {"form_1s": "hubiera exportado", "form_2s": "hubieras exportado", "form_3s": "hubiera exportado", "form_1p": "hubi\u00e9ramos exportado", "form_2p": "hubierais exportado", "form_3p": "hubieran exportado"}, "Imperativo Afirmativo Presente": {"form_1s": null, "form_2s": "exporta", "form_3s": "exportad", "form_1p": null, "form_2p": "exporte", "form_3p": "exporten"}, "Imperativo Negativo Presente": {"form_1s": null, "form_2s": "no exportes", "form_3s": "no export\u00e9is", "form_1p": null, "form_2p": "no exporte", "form_3p": "no exporten"}}, "expresar": {"Gerund": "expresando", "Past Participle": "expresado", "Indicativo Presente": {"form_1s": "expreso", "form_2s": "expresas", "form_3s": "expresa", "form_1p": "expresamos", "form_2p": "expres\u00e1is", "form_3p": "expresan"}, "Indicativo Futuro": {"form_1s": "expresar\u00e9", "form_2s": "expresar\u00e1s", "form_3s": "expresar\u00e1", "form_1p": "expresaremos", "form_2p": "expresar\u00e9is", "form_3p": "expresar\u00e1n"}, "Indicativo Imperfecto": {"form_1s": "expresaba", "form_2s": "expresabas", "form_3s": "expresaba", "form_1p": "expres\u00e1bamos", "form_2p": "expresabais", "form_3p": "expresaban"}, "Indicativo Pret\u00e9rito": {"form_1s": "expres\u00e9", "form_2s": "expresaste", "form_3s": "expres\u00f3", "form_1p": "expresamos", "form_2p": "expresasteis", "form_3p": "expresaron"}, "Indicativo Condicional": {"form_1s": "expresar\u00eda", "form_2s": "expresar\u00edas", "form_3s": "expresar\u00eda", "form_1p": "expresar\u00edamos", "form_2p": "expresar\u00edais", "form_3p": "expresar\u00edan"}, "Indicativo Presente perfecto": {"form_1s": "he expresado", "form_2s": "has expresado", "form_3s": "ha expresado", "form_1p": "hemos expresado", "form_2p": "hab\u00e9is expresado", "form_3p": "han expresado"}, "Indicativo Futuro perfecto": {"form_1s": "habr\u00e9 expresado", "form_2s": "habr\u00e1s expresado", "form_3s": "habr\u00e1 expresado", "form_1p": "habremos expresado", "form_2p": "habr\u00e9is expresado", "form_3p": "habr\u00e1n expresado"}, "Indicativo Pluscuamperfecto": {"form_1s": "hab\u00eda expresado", "form_2s": "hab\u00edas expresado", "form_3s": "hab\u00eda expresado", "form_1p": "hab\u00edamos expresado", "form_2p": "hab\u00edais expresado", "form_3p": "hab\u00edan expresado"}, "Indicativo Pret\u00e9rito anterior": {"form_1s": "hube expresado", "form_2s": "hubiste expresado", "form_3s": "hubo expresado", "form_1p": "hubimos expresado", "form_2p": "hubisteis expresado", "form_3p": "hubieron expresado"}, "Indicativo Condicional perfecto": {"form_1s": "habr\u00eda expresado", "form_2s": "habr\u00edas expresado", "form_3s": "habr\u00eda expresado", "form_1p": "habr\u00edamos expresado", "form_2p": "habr\u00edais expresado", "form_3p": "habr\u00edan expresado"}, "Subjuntivo Presente": {"form_1s": "exprese", "form_2s": "expreses", "form_3s": "exprese", "form_1p": "expresemos", "form_2p": "expres\u00e9is", "form_3p": "expresen"}, "Subjuntivo Imperfecto": {"form_1s": "expresara", "form_2s": "expresaras", "form_3s": "expresara", "form_1p": "expres\u00e1ramos", "form_2p": "expresarais", "form_3p": "expresaran"}, "Subjuntivo Futuro": {"form_1s": "expresare", "form_2s": "expresares", "form_3s": "expresare", "form_1p": "expres\u00e1remos", "form_2p": "expresareis", "form_3p": "expresaren"}, "Subjuntivo Presente perfecto": {"form_1s": "haya expresado", "form_2s": "hayas expresado", "form_3s": "haya expresado", "form_1p": "hayamos expresado", "form_2p": "hay\u00e1is expresado", "form_3p": "hayan expresado"}, "Subjuntivo Futuro perfecto": {"form_1s": "hubiere expresado", "form_2s": "hubieres expresado", "form_3s": "hubiere expresado", "form_1p": "hubi\u00e9remos expresado", "form_2p": "hubiereis expresado", "form_3p": "hubieren expresado"}, "Subjuntivo Pluscuamperfecto": {"form_1s": "hubiera expresado", "form_2s": "hubieras expresado", "form_3s": "hubiera expresado", "form_1p": "hubi\u00e9ramos expresado", "form_2p": "hubierais expresado", "form_3p": "hubieran expresado"}, "Imperativo Afirmativo Presente": {"form_1s": null, "form_2s": "expresa", "form_3s": "expresad", "form_1p": null, "form_2p": "exprese", "form_3p": "expresen"}, "Imperativo Negativo Presente": {"form_1s": null, "form_2s": "no expreses", "form_3s": "no expres\u00e9is", "form_1p": null, "form_2p": "no exprese", "form_3p": "no expresen"}}, "extender": {"Gerund": "extendiendo", "Past Participle": "extendido", "Indicativo Presente": {"form_1s": "extiendo", "form_2s": "extiendes", "form_3s": "extiende", "form_1p": "extendemos", "form_2p": "extend\u00e9is", "form_3p": "extienden"}, "Indicativo Futuro": {"form_1s": "extender\u00e9", "form_2s": "extender\u00e1s", "form_3s": "extender\u00e1", "form_1p": "extenderemos", "form_2p": "extender\u00e9is", "form_3p": "extender\u00e1n"}, "Indicativo Imperfecto": {"form_1s": "extend\u00eda", "form_2s": "extend\u00edas", "form_3s": "extend\u00eda", "form_1p": "extend\u00edamos", "form_2p": "extend\u00edais", "form_3p": "extend\u00edan"}, "Indicativo Pret\u00e9rito": {"form_1s": "extend\u00ed", "form_2s": "extendiste", "form_3s": "extendi\u00f3", "form_1p": "extendimos", "form_2p": "extendisteis", "form_3p": "extendieron"}, "Indicativo Condicional": {"form_1s": "extender\u00eda", "form_2s": "extender\u00edas", "form_3s": "extender\u00eda", "form_1p": "extender\u00edamos", "form_2p": "extender\u00edais", "form_3p": "extender\u00edan"}, "Indicativo Presente perfecto": {"form_1s": "he extendido", "form_2s": "has extendido", "form_3s": "ha extendido", "form_1p": "hemos extendido", "form_2p": "hab\u00e9is extendido", "form_3p": "han extendido"}, "Indicativo Futuro perfecto": {"form_1s": "habr\u00e9 extendido", "form_2s": "habr\u00e1s extendido", "form_3s": "habr\u00e1 extendido", "form_1p": "habremos extendido", "form_2p": "habr\u00e9is extendido", "form_3p": "habr\u00e1n extendido"}, "Indicativo Pluscuamperfecto": {"form_1s": "hab\u00eda extendido", "form_2s": "hab\u00edas extendido", "form_3s": "hab\u00eda extendido", "form_1p": "hab\u00edamos extendido", "form_2p": "hab\u00edais extendido", "form_3p": "hab\u00edan extendido"}, "Indicativo Pret\u00e9rito anterior": {"form_1s": "hube extendido", "form_2s": "hubiste extendido", "form_3s": "hubo extendido", "form_1p": "hubimos extendido", "form_2p": "hubisteis extendido", "form_3p": "hubieron extendido"}, "Indicativo Condicional perfecto": {"form_1s": "habr\u00eda extendido", "form_2s": "habr\u00edas extendido", "form_3s": "habr\u00eda extendido", "form_1p": "habr\u00edamos extendido", "form_2p": "habr\u00edais extendido", "form_3p": "habr\u00edan extendido"}, "Subjuntivo Presente": {"form_1s": "extienda", "form_2s": "extiendas", "form_3s": "extienda", "form_1p": "extendamos", "form_2p": "extend\u00e1is", "form_3p": "extiendan"}, "Subjuntivo Imperfecto": {"form_1s": "extendiera", "form_2s": "extendieras", "form_3s": "extendiera", "form_1p": "extendi\u00e9ramos", "form_2p": "extendierais", "form_3p": "extendieran"}, "Subjuntivo Futuro": {"form_1s": "extendiere", "form_2s": "extendieres", "form_3s": "extendiere", "form_1p": "extendi\u00e9remos", "form_2p": "extendiereis", "form_3p": "extendieren"}, "Subjuntivo Presente perfecto": {"form_1s": "haya extendido", "form_2s": "hayas extendido", "form_3s": "haya extendido", "form_1p": "hayamos extendido", "form_2p": "hay\u00e1is extendido", "form_3p": "hayan extendido"}, "Subjuntivo Futuro perfecto": {"form_1s": "hubiere extendido", "form_2s": "hubieres extendido", "form_3s": "hubiere extendido", "form_1p": "hubi\u00e9remos extendido", "form_2p": "hubiereis extendido", "form_3p": "hubieren extendido"}, "Subjuntivo Pluscuamperfecto": {"form_1s": "hubiera extendido", "form_2s": "hubieras extendido", "form_3s": "hubiera extendido", "form_1p": "hubi\u00e9ramos extendido", "form_2p": "hubierais extendido", "form_3p": "hubieran extendido"}, "Imperativo Afirmativo Presente": {"form_1s": null, "form_2s": "extiende", "form_3s": "extended", "form_1p": null, "form_2p": "extienda", "form_3p": "extiendan"}, "Imperativo Negativo Presente": {"form_1s": null, "form_2s": "no extiendas", "form_3s": "no extend\u00e1is", "form_1p": null, "form_2p": "no extienda", "form_3p": "no extiendan"}}, "extinguir": {"Gerund": "extinguiendo", "Past Participle": "extinguido", "Indicativo Presente": {"form_1s": "extingo", "form_2s": "extingues", "form_3s": "extingue", "form_1p": "extinguimos", "form_2p": "extingu\u00eds", "form_3p": "extinguen"}, "Indicativo Futuro": {"form_1s": "extinguir\u00e9", "form_2s": "extinguir\u00e1s", "form_3s": "extinguir\u00e1", "form_1p": "extinguiremos", "form_2p": "extinguir\u00e9is", "form_3p": "extinguir\u00e1n"}, "Indicativo Imperfecto": {"form_1s": "extingu\u00eda", "form_2s": "extingu\u00edas", "form_3s": "extingu\u00eda", "form_1p": "extingu\u00edamos", "form_2p": "extingu\u00edais", "form_3p": "extingu\u00edan"}, "Indicativo Pret\u00e9rito": {"form_1s": "extingu\u00ed", "form_2s": "extinguiste", "form_3s": "extingui\u00f3", "form_1p": "extinguimos", "form_2p": "extinguisteis", "form_3p": "extinguieron"}, "Indicativo Condicional": {"form_1s": "extinguir\u00eda", "form_2s": "extinguir\u00edas", "form_3s": "extinguir\u00eda", "form_1p": "extinguir\u00edamos", "form_2p": "extinguir\u00edais", "form_3p": "extinguir\u00edan"}, "Indicativo Presente perfecto": {"form_1s": "he extinguido", "form_2s": "has extinguido", "form_3s": "ha extinguido", "form_1p": "hemos extinguido", "form_2p": "hab\u00e9is extinguido", "form_3p": "han extinguido"}, "Indicativo Futuro perfecto": {"form_1s": "habr\u00e9 extinguido", "form_2s": "habr\u00e1s extinguido", "form_3s": "habr\u00e1 extinguido", "form_1p": "habremos extinguido", "form_2p": "habr\u00e9is extinguido", "form_3p": "habr\u00e1n extinguido"}, "Indicativo Pluscuamperfecto": {"form_1s": "hab\u00eda extinguido", "form_2s": "hab\u00edas extinguido", "form_3s": "hab\u00eda extinguido", "form_1p": "hab\u00edamos extinguido", "form_2p": "hab\u00edais extinguido", "form_3p": "hab\u00edan extinguido"}, "Indicativo Pret\u00e9rito anterior": {"form_1s": "hube extinguido", "form_2s": "hubiste extinguido", "form_3s": "hubo extinguido", "form_1p": "hubimos extinguido", "form_2p": "hubisteis extinguido", "form_3p": "hubieron extinguido"}, "Indicativo Condicional perfecto": {"form_1s": "habr\u00eda extinguido", "form_2s": "habr\u00edas extinguido", "form_3s": "habr\u00eda extinguido", "form_1p": "habr\u00edamos extinguido", "form_2p": "habr\u00edais extinguido", "form_3p": "habr\u00edan extinguido"}, "Subjuntivo Presente": {"form_1s": "extinga", "form_2s": "extingas", "form_3s": "extinga", "form_1p": "extingamos", "form_2p": "exting\u00e1is", "form_3p": "extingan"}, "Subjuntivo Imperfecto": {"form_1s": "extinguiera", "form_2s": "extinguieras", "form_3s": "extinguiera", "form_1p": "extingui\u00e9ramos", "form_2p": "extinguierais", "form_3p": "extinguieran"}, "Subjuntivo Futuro": {"form_1s": "extinguiere", "form_2s": "extinguieres", "form_3s": "extinguiere", "form_1p": "extingui\u00e9remos", "form_2p": "extinguiereis", "form_3p": "extinguieren"}, "Subjuntivo Presente perfecto": {"form_1s": "haya extinguido", "form_2s": "hayas extinguido", "form_3s": "haya extinguido", "form_1p": "hayamos extinguido", "form_2p": "hay\u00e1is extinguido", "form_3p": "hayan extinguido"}, "Subjuntivo Futuro perfecto": {"form_1s": "hubiere extinguido", "form_2s": "hubieres extinguido", "form_3s": "hubiere extinguido", "form_1p": "hubi\u00e9remos extinguido", "form_2p": "hubiereis extinguido", "form_3p": "hubieren extinguido"}, "Subjuntivo Pluscuamperfecto": {"form_1s": "hubiera extinguido", "form_2s": "hubieras extinguido", "form_3s": "hubiera extinguido", "form_1p": "hubi\u00e9ramos extinguido", "form_2p": "hubierais extinguido", "form_3p": "hubieran extinguido"}, "Imperativo Afirmativo Presente": {"form_1s": null, "form_2s": "extingue", "form_3s": "extinguid", "form_1p": null, "form_2p": "extinga", "form_3p": "extingan"}, "Imperativo Negativo Presente": {"form_1s": null, "form_2s": "no extingas", "form_3s": "no exting\u00e1is", "form_1p": null, "form_2p": "no extinga", "form_3p": "no extingan"}}, "fabricar": {"Gerund": "fabricando", "Past Participle": "fabricado", "Indicativo Presente": {"form_1s": "fabrico", "form_2s": "fabricas", "form_3s": "fabrica", "form_1p": "fabricamos", "form_2p": "fabric\u00e1is", "form_3p": "fabrican"}, "Indicativo Futuro": {"form_1s": "fabricar\u00e9", "form_2s": "fabricar\u00e1s", "form_3s": "fabricar\u00e1", "form_1p": "fabricaremos", "form_2p": "fabricar\u00e9is", "form_3p": "fabricar\u00e1n"}, "Indicativo Imperfecto": {"form_1s": "fabricaba", "form_2s": "fabricabas", "form_3s": "fabricaba", "form_1p": "fabric\u00e1bamos", "form_2p": "fabricabais", "form_3p": "fabricaban"}, "Indicativo Pret\u00e9rito": {"form_1s": "fabriqu\u00e9", "form_2s": "fabricaste", "form_3s": "fabric\u00f3", "form_1p": "fabricamos", "form_2p": "fabricasteis", "form_3p": "fabricaron"}, "Indicativo Condicional": {"form_1s": "fabricar\u00eda", "form_2s": "fabricar\u00edas", "form_3s": "fabricar\u00eda", "form_1p": "fabricar\u00edamos", "form_2p": "fabricar\u00edais", "form_3p": "fabricar\u00edan"}, "Indicativo Presente perfecto": {"form_1s": "he fabricado", "form_2s": "has fabricado", "form_3s": "ha fabricado", "form_1p": "hemos fabricado", "form_2p": "hab\u00e9is fabricado", "form_3p": "han fabricado"}, "Indicativo Futuro perfecto": {"form_1s": "habr\u00e9 fabricado", "form_2s": "habr\u00e1s fabricado", "form_3s": "habr\u00e1 fabricado", "form_1p": "habremos fabricado", "form_2p": "habr\u00e9is fabricado", "form_3p": "habr\u00e1n fabricado"}, "Indicativo Pluscuamperfecto": {"form_1s": "hab\u00eda fabricado", "form_2s": "hab\u00edas fabricado", "form_3s": "hab\u00eda fabricado", "form_1p": "hab\u00edamos fabricado", "form_2p": "hab\u00edais fabricado", "form_3p": "hab\u00edan fabricado"}, "Indicativo Pret\u00e9rito anterior": {"form_1s": "hube fabricado", "form_2s": "hubiste fabricado", "form_3s": "hubo fabricado", "form_1p": "hubimos fabricado", "form_2p": "hubisteis fabricado", "form_3p": "hubieron fabricado"}, "Indicativo Condicional perfecto": {"form_1s": "habr\u00eda fabricado", "form_2s": "habr\u00edas fabricado", "form_3s": "habr\u00eda fabricado", "form_1p": "habr\u00edamos fabricado", "form_2p": "habr\u00edais fabricado", "form_3p": "habr\u00edan fabricado"}, "Subjuntivo Presente": {"form_1s": "fabrique", "form_2s": "fabriques", "form_3s": "fabrique", "form_1p": "fabriquemos", "form_2p": "fabriqu\u00e9is", "form_3p": "fabriquen"}, "Subjuntivo Imperfecto": {"form_1s": "fabricara", "form_2s": "fabricaras", "form_3s": "fabricara", "form_1p": "fabric\u00e1ramos", "form_2p": "fabricarais", "form_3p": "fabricaran"}, "Subjuntivo Futuro": {"form_1s": "fabricare", "form_2s": "fabricares", "form_3s": "fabricare", "form_1p": "fabric\u00e1remos", "form_2p": "fabricareis", "form_3p": "fabricaren"}, "Subjuntivo Presente perfecto": {"form_1s": "haya fabricado", "form_2s": "hayas fabricado", "form_3s": "haya fabricado", "form_1p": "hayamos fabricado", "form_2p": "hay\u00e1is fabricado", "form_3p": "hayan fabricado"}, "Subjuntivo Futuro perfecto": {"form_1s": "hubiere fabricado", "form_2s": "hubieres fabricado", "form_3s": "hubiere fabricado", "form_1p": "hubi\u00e9remos fabricado", "form_2p": "hubiereis fabricado", "form_3p": "hubieren fabricado"}, "Subjuntivo Pluscuamperfecto": {"form_1s": "hubiera fabricado", "form_2s": "hubieras fabricado", "form_3s": "hubiera fabricado", "form_1p": "hubi\u00e9ramos fabricado", "form_2p": "hubierais fabricado", "form_3p": "hubieran fabricado"}, "Imperativo Afirmativo Presente": {"form_1s": null, "form_2s": "fabrica", "form_3s": "fabricad", "form_1p": null, "form_2p": "fabrique", "form_3p": "fabriquen"}, "Imperativo Negativo Presente": {"form_1s": null, "form_2s": "no fabriques", "form_3s": "no fabriqu\u00e9is", "form_1p": null, "form_2p": "no fabrique", "form_3p": "no fabriquen"}}, "faltar": {"Gerund": "faltando", "Past Participle": "faltado", "Indicativo Presente": {"form_1s": "falto", "form_2s": "faltas", "form_3s": "falta", "form_1p": "faltamos", "form_2p": "falt\u00e1is", "form_3p": "faltan"}, "Indicativo Futuro": {"form_1s": "faltar\u00e9", "form_2s": "faltar\u00e1s", "form_3s": "faltar\u00e1", "form_1p": "faltaremos", "form_2p": "faltar\u00e9is", "form_3p": "faltar\u00e1n"}, "Indicativo Imperfecto": {"form_1s": "faltaba", "form_2s": "faltabas", "form_3s": "faltaba", "form_1p": "falt\u00e1bamos", "form_2p": "faltabais", "form_3p": "faltaban"}, "Indicativo Pret\u00e9rito": {"form_1s": "falt\u00e9", "form_2s": "faltaste", "form_3s": "falt\u00f3", "form_1p": "faltamos", "form_2p": "faltasteis", "form_3p": "faltaron"}, "Indicativo Condicional": {"form_1s": "faltar\u00eda", "form_2s": "faltar\u00edas", "form_3s": "faltar\u00eda", "form_1p": "faltar\u00edamos", "form_2p": "faltar\u00edais", "form_3p": "faltar\u00edan"}, "Indicativo Presente perfecto": {"form_1s": "he faltado", "form_2s": "has faltado", "form_3s": "ha faltado", "form_1p": "hemos faltado", "form_2p": "hab\u00e9is faltado", "form_3p": "han faltado"}, "Indicativo Futuro perfecto": {"form_1s": "habr\u00e9 faltado", "form_2s": "habr\u00e1s faltado", "form_3s": "habr\u00e1 faltado", "form_1p": "habremos faltado", "form_2p": "habr\u00e9is faltado", "form_3p": "habr\u00e1n faltado"}, "Indicativo Pluscuamperfecto": {"form_1s": "hab\u00eda faltado", "form_2s": "hab\u00edas faltado", "form_3s": "hab\u00eda faltado", "form_1p": "hab\u00edamos faltado", "form_2p": "hab\u00edais faltado", "form_3p": "hab\u00edan faltado"}, "Indicativo Pret\u00e9rito anterior": {"form_1s": "hube faltado", "form_2s": "hubiste faltado", "form_3s": "hubo faltado", "form_1p": "hubimos faltado", "form_2p": "hubisteis faltado", "form_3p": "hubieron faltado"}, "Indicativo Condicional perfecto": {"form_1s": "habr\u00eda faltado", "form_2s": "habr\u00edas faltado", "form_3s": "habr\u00eda faltado", "form_1p": "habr\u00edamos faltado", "form_2p": "habr\u00edais faltado", "form_3p": "habr\u00edan faltado"}, "Subjuntivo Presente": {"form_1s": "falte", "form_2s": "faltes", "form_3s": "falte", "form_1p": "faltemos", "form_2p": "falt\u00e9is", "form_3p": "falten"}, "Subjuntivo Imperfecto": {"form_1s": "faltara", "form_2s": "faltaras", "form_3s": "faltara", "form_1p": "falt\u00e1ramos", "form_2p": "faltarais", "form_3p": "faltaran"}, "Subjuntivo Futuro": {"form_1s": "faltare", "form_2s": "faltares", "form_3s": "faltare", "form_1p": "falt\u00e1remos", "form_2p": "faltareis", "form_3p": "faltaren"}, "Subjuntivo Presente perfecto": {"form_1s": "haya faltado", "form_2s": "hayas faltado", "form_3s": "haya faltado", "form_1p": "hayamos faltado", "form_2p": "hay\u00e1is faltado", "form_3p": "hayan faltado"}, "Subjuntivo Futuro perfecto": {"form_1s": "hubiere faltado", "form_2s": "hubieres faltado", "form_3s": "hubiere faltado", "form_1p": "hubi\u00e9remos faltado", "form_2p": "hubiereis faltado", "form_3p": "hubieren faltado"}, "Subjuntivo Pluscuamperfecto": {"form_1s": "hubiera faltado", "form_2s": "hubieras faltado", "form_3s": "hubiera faltado", "form_1p": "hubi\u00e9ramos faltado", "form_2p": "hubierais faltado", "form_3p": "hubieran faltado"}, "Imperativo Afirmativo Presente": {"form_1s": null, "form_2s": "falta", "form_3s": "faltad", "form_1p": null, "form_2p": "falte", "form_3p": "falten"}, "Imperativo Negativo Presente": {"form_1s": null, "form_2s": "no faltes", "form_3s": "no falt\u00e9is", "form_1p": null, "form_2p": "no falte", "form_3p": "no falten"}}, "fascinar": {"Gerund": "fascinando", "Past Participle": "fascinado", "Indicativo Presente": {"form_1s": "fascino", "form_2s": "fascinas", "form_3s": "fascina", "form_1p": "fascinamos", "form_2p": "fascin\u00e1is", "form_3p": "fascinan"}, "Indicativo Futuro": {"form_1s": "fascinar\u00e9", "form_2s": "fascinar\u00e1s", "form_3s": "fascinar\u00e1", "form_1p": "fascinaremos", "form_2p": "fascinar\u00e9is", "form_3p": "fascinar\u00e1n"}, "Indicativo Imperfecto": {"form_1s": "fascinaba", "form_2s": "fascinabas", "form_3s": "fascinaba", "form_1p": "fascin\u00e1bamos", "form_2p": "fascinabais", "form_3p": "fascinaban"}, "Indicativo Pret\u00e9rito": {"form_1s": "fascin\u00e9", "form_2s": "fascinaste", "form_3s": "fascin\u00f3", "form_1p": "fascinamos", "form_2p": "fascinasteis", "form_3p": "fascinaron"}, "Indicativo Condicional": {"form_1s": "fascinar\u00eda", "form_2s": "fascinar\u00edas", "form_3s": "fascinar\u00eda", "form_1p": "fascinar\u00edamos", "form_2p": "fascinar\u00edais", "form_3p": "fascinar\u00edan"}, "Indicativo Presente perfecto": {"form_1s": "he fascinado", "form_2s": "has fascinado", "form_3s": "ha fascinado", "form_1p": "hemos fascinado", "form_2p": "hab\u00e9is fascinado", "form_3p": "han fascinado"}, "Indicativo Futuro perfecto": {"form_1s": "habr\u00e9 fascinado", "form_2s": "habr\u00e1s fascinado", "form_3s": "habr\u00e1 fascinado", "form_1p": "habremos fascinado", "form_2p": "habr\u00e9is fascinado", "form_3p": "habr\u00e1n fascinado"}, "Indicativo Pluscuamperfecto": {"form_1s": "hab\u00eda fascinado", "form_2s": "hab\u00edas fascinado", "form_3s": "hab\u00eda fascinado", "form_1p": "hab\u00edamos fascinado", "form_2p": "hab\u00edais fascinado", "form_3p": "hab\u00edan fascinado"}, "Indicativo Pret\u00e9rito anterior": {"form_1s": "hube fascinado", "form_2s": "hubiste fascinado", "form_3s": "hubo fascinado", "form_1p": "hubimos fascinado", "form_2p": "hubisteis fascinado", "form_3p": "hubieron fascinado"}, "Indicativo Condicional perfecto": {"form_1s": "habr\u00eda fascinado", "form_2s": "habr\u00edas fascinado", "form_3s": "habr\u00eda fascinado", "form_1p": "habr\u00edamos fascinado", "form_2p": "habr\u00edais fascinado", "form_3p": "habr\u00edan fascinado"}, "Subjuntivo Presente": {"form_1s": "fascine", "form_2s": "fascines", "form_3s": "fascine", "form_1p": "fascinemos", "form_2p": "fascin\u00e9is", "form_3p": "fascinen"}, "Subjuntivo Imperfecto": {"form_1s": "fascinara", "form_2s": "fascinaras", "form_3s": "fascinara", "form_1p": "fascin\u00e1ramos", "form_2p": "fascinarais", "form_3p": "fascinaran"}, "Subjuntivo Futuro": {"form_1s": "fascinare", "form_2s": "fascinares", "form_3s": "fascinare", "form_1p": "fascin\u00e1remos", "form_2p": "fascinareis", "form_3p": "fascinaren"}, "Subjuntivo Presente perfecto": {"form_1s": "haya fascinado", "form_2s": "hayas fascinado", "form_3s": "haya fascinado", "form_1p": "hayamos fascinado", "form_2p": "hay\u00e1is fascinado", "form_3p": "hayan fascinado"}, "Subjuntivo Futuro perfecto": {"form_1s": "hubiere fascinado", "form_2s": "hubieres fascinado", "form_3s": "hubiere fascinado", "form_1p": "hubi\u00e9remos fascinado", "form_2p": "hubiereis fascinado", "form_3p": "hubieren fascinado"}, "Subjuntivo Pluscuamperfecto": {"form_1s": "hubiera fascinado", "form_2s": "hubieras fascinado", "form_3s": "hubiera fascinado", "form_1p": "hubi\u00e9ramos fascinado", "form_2p": "hubierais fascinado", "form_3p": "hubieran fascinado"}, "Imperativo Afirmativo Presente": {"form_1s": null, "form_2s": "fascina", "form_3s": "fascinad", "form_1p": null, "form_2p": "fascine", "form_3p": "fascinen"}, "Imperativo Negativo Presente": {"form_1s": null, "form_2s": "no fascines", "form_3s": "no fascin\u00e9is", "form_1p": null, "form_2p": "no fascine", "form_3p": "no fascinen"}}, "felicitar": {"Gerund": "felicitando", "Past Participle": "felicitado", "Indicativo Presente": {"form_1s": "felicito", "form_2s": "felicitas", "form_3s": "felicita", "form_1p": "felicitamos", "form_2p": "felicit\u00e1is", "form_3p": "felicitan"}, "Indicativo Futuro": {"form_1s": "felicitar\u00e9", "form_2s": "felicitar\u00e1s", "form_3s": "felicitar\u00e1", "form_1p": "felicitaremos", "form_2p": "felicitar\u00e9is", "form_3p": "felicitar\u00e1n"}, "Indicativo Imperfecto": {"form_1s": "felicitaba", "form_2s": "felicitabas", "form_3s": "felicitaba", "form_1p": "felicit\u00e1bamos", "form_2p": "felicitabais", "form_3p": "felicitaban"}, "Indicativo Pret\u00e9rito": {"form_1s": "felicit\u00e9", "form_2s": "felicitaste", "form_3s": "felicit\u00f3", "form_1p": "felicitamos", "form_2p": "felicitasteis", "form_3p": "felicitaron"}, "Indicativo Condicional": {"form_1s": "felicitar\u00eda", "form_2s": "felicitar\u00edas", "form_3s": "felicitar\u00eda", "form_1p": "felicitar\u00edamos", "form_2p": "felicitar\u00edais", "form_3p": "felicitar\u00edan"}, "Indicativo Presente perfecto": {"form_1s": "he felicitado", "form_2s": "has felicitado", "form_3s": "ha felicitado", "form_1p": "hemos felicitado", "form_2p": "hab\u00e9is felicitado", "form_3p": "han felicitado"}, "Indicativo Futuro perfecto": {"form_1s": "habr\u00e9 felicitado", "form_2s": "habr\u00e1s felicitado", "form_3s": "habr\u00e1 felicitado", "form_1p": "habremos felicitado", "form_2p": "habr\u00e9is felicitado", "form_3p": "habr\u00e1n felicitado"}, "Indicativo Pluscuamperfecto": {"form_1s": "hab\u00eda felicitado", "form_2s": "hab\u00edas felicitado", "form_3s": "hab\u00eda felicitado", "form_1p": "hab\u00edamos felicitado", "form_2p": "hab\u00edais felicitado", "form_3p": "hab\u00edan felicitado"}, "Indicativo Pret\u00e9rito anterior": {"form_1s": "hube felicitado", "form_2s": "hubiste felicitado", "form_3s": "hubo felicitado", "form_1p": "hubimos felicitado", "form_2p": "hubisteis felicitado", "form_3p": "hubieron felicitado"}, "Indicativo Condicional perfecto": {"form_1s": "habr\u00eda felicitado", "form_2s": "habr\u00edas felicitado", "form_3s": "habr\u00eda felicitado", "form_1p": "habr\u00edamos felicitado", "form_2p": "habr\u00edais felicitado", "form_3p": "habr\u00edan felicitado"}, "Subjuntivo Presente": {"form_1s": "felicite", "form_2s": "felicites", "form_3s": "felicite", "form_1p": "felicitemos", "form_2p": "felicit\u00e9is", "form_3p": "feliciten"}, "Subjuntivo Imperfecto": {"form_1s": "felicitara", "form_2s": "felicitaras", "form_3s": "felicitara", "form_1p": "felicit\u00e1ramos", "form_2p": "felicitarais", "form_3p": "felicitaran"}, "Subjuntivo Futuro": {"form_1s": "felicitare", "form_2s": "felicitares", "form_3s": "felicitare", "form_1p": "felicit\u00e1remos", "form_2p": "felicitareis", "form_3p": "felicitaren"}, "Subjuntivo Presente perfecto": {"form_1s": "haya felicitado", "form_2s": "hayas felicitado", "form_3s": "haya felicitado", "form_1p": "hayamos felicitado", "form_2p": "hay\u00e1is felicitado", "form_3p": "hayan felicitado"}, "Subjuntivo Futuro perfecto": {"form_1s": "hubiere felicitado", "form_2s": "hubieres felicitado", "form_3s": "hubiere felicitado", "form_1p": "hubi\u00e9remos felicitado", "form_2p": "hubiereis felicitado", "form_3p": "hubieren felicitado"}, "Subjuntivo Pluscuamperfecto": {"form_1s": "hubiera felicitado", "form_2s": "hubieras felicitado", "form_3s": "hubiera felicitado", "form_1p": "hubi\u00e9ramos felicitado", "form_2p": "hubierais felicitado", "form_3p": "hubieran felicitado"}, "Imperativo Afirmativo Presente": {"form_1s": null, "form_2s": "felicita", "form_3s": "felicitad", "form_1p": null, "form_2p": "felicite", "form_3p": "feliciten"}, "Imperativo Negativo Presente": {"form_1s": null, "form_2s": "no felicites", "form_3s": "no felicit\u00e9is", "form_1p": null, "form_2p": "no felicite", "form_3p": "no feliciten"}}, "fingir": {"Gerund": "fingiendo", "Past Participle": "fingido", "Indicativo Presente": {"form_1s": "finjo", "form_2s": "finges", "form_3s": "finge", "form_1p": "fingimos", "form_2p": "fing\u00eds", "form_3p": "fingen"}, "Indicativo Futuro": {"form_1s": "fingir\u00e9", "form_2s": "fingir\u00e1s", "form_3s": "fingir\u00e1", "form_1p": "fingiremos", "form_2p": "fingir\u00e9is", "form_3p": "fingir\u00e1n"}, "Indicativo Imperfecto": {"form_1s": "fing\u00eda", "form_2s": "fing\u00edas", "form_3s": "fing\u00eda", "form_1p": "fing\u00edamos", "form_2p": "fing\u00edais", "form_3p": "fing\u00edan"}, "Indicativo Pret\u00e9rito": {"form_1s": "fing\u00ed", "form_2s": "fingiste", "form_3s": "fingi\u00f3", "form_1p": "fingimos", "form_2p": "fingisteis", "form_3p": "fingieron"}, "Indicativo Condicional": {"form_1s": "fingir\u00eda", "form_2s": "fingir\u00edas", "form_3s": "fingir\u00eda", "form_1p": "fingir\u00edamos", "form_2p": "fingir\u00edais", "form_3p": "fingir\u00edan"}, "Indicativo Presente perfecto": {"form_1s": "he fingido", "form_2s": "has fingido", "form_3s": "ha fingido", "form_1p": "hemos fingido", "form_2p": "hab\u00e9is fingido", "form_3p": "han fingido"}, "Indicativo Futuro perfecto": {"form_1s": "habr\u00e9 fingido", "form_2s": "habr\u00e1s fingido", "form_3s": "habr\u00e1 fingido", "form_1p": "habremos fingido", "form_2p": "habr\u00e9is fingido", "form_3p": "habr\u00e1n fingido"}, "Indicativo Pluscuamperfecto": {"form_1s": "hab\u00eda fingido", "form_2s": "hab\u00edas fingido", "form_3s": "hab\u00eda fingido", "form_1p": "hab\u00edamos fingido", "form_2p": "hab\u00edais fingido", "form_3p": "hab\u00edan fingido"}, "Indicativo Pret\u00e9rito anterior": {"form_1s": "hube fingido", "form_2s": "hubiste fingido", "form_3s": "hubo fingido", "form_1p": "hubimos fingido", "form_2p": "hubisteis fingido", "form_3p": "hubieron fingido"}, "Indicativo Condicional perfecto": {"form_1s": "habr\u00eda fingido", "form_2s": "habr\u00edas fingido", "form_3s": "habr\u00eda fingido", "form_1p": "habr\u00edamos fingido", "form_2p": "habr\u00edais fingido", "form_3p": "habr\u00edan fingido"}, "Subjuntivo Presente": {"form_1s": "finja", "form_2s": "finjas", "form_3s": "finja", "form_1p": "finjamos", "form_2p": "finj\u00e1is", "form_3p": "finjan"}, "Subjuntivo Imperfecto": {"form_1s": "fingiera", "form_2s": "fingieras", "form_3s": "fingiera", "form_1p": "fingi\u00e9ramos", "form_2p": "fingierais", "form_3p": "fingieran"}, "Subjuntivo Futuro": {"form_1s": "fingiere", "form_2s": "fingieres", "form_3s": "fingiere", "form_1p": "fingi\u00e9remos", "form_2p": "fingiereis", "form_3p": "fingieren"}, "Subjuntivo Presente perfecto": {"form_1s": "haya fingido", "form_2s": "hayas fingido", "form_3s": "haya fingido", "form_1p": "hayamos fingido", "form_2p": "hay\u00e1is fingido", "form_3p": "hayan fingido"}, "Subjuntivo Futuro perfecto": {"form_1s": "hubiere fingido", "form_2s": "hubieres fingido", "form_3s": "hubiere fingido", "form_1p": "hubi\u00e9remos fingido", "form_2p": "hubiereis fingido", "form_3p": "hubieren fingido"}, "Subjuntivo Pluscuamperfecto": {"form_1s": "hubiera fingido", "form_2s": "hubieras fingido", "form_3s": "hubiera fingido", "form_1p": "hubi\u00e9ramos fingido", "form_2p": "hubierais fingido", "form_3p": "hubieran fingido"}, "Imperativo Afirmativo Presente": {"form_1s": null, "form_2s": "finge", "form_3s": "fingid", "form_1p": null, "form_2p": "finja", "form_3p": "finjan"}, "Imperativo Negativo Presente": {"form_1s": null, "form_2s": "no finjas", "form_3s": "no finj\u00e1is", "form_1p": null, "form_2p": "no finja", "form_3p": "no finjan"}}, "firmar": {"Gerund": "firmando", "Past Participle": "firmado", "Indicativo Presente": {"form_1s": "firmo", "form_2s": "firmas", "form_3s": "firma", "form_1p": "firmamos", "form_2p": "firm\u00e1is", "form_3p": "firman"}, "Indicativo Futuro": {"form_1s": "firmar\u00e9", "form_2s": "firmar\u00e1s", "form_3s": "firmar\u00e1", "form_1p": "firmaremos", "form_2p": "firmar\u00e9is", "form_3p": "firmar\u00e1n"}, "Indicativo Imperfecto": {"form_1s": "firmaba", "form_2s": "firmabas", "form_3s": "firmaba", "form_1p": "firm\u00e1bamos", "form_2p": "firmabais", "form_3p": "firmaban"}, "Indicativo Pret\u00e9rito": {"form_1s": "firm\u00e9", "form_2s": "firmaste", "form_3s": "firm\u00f3", "form_1p": "firmamos", "form_2p": "firmasteis", "form_3p": "firmaron"}, "Indicativo Condicional": {"form_1s": "firmar\u00eda", "form_2s": "firmar\u00edas", "form_3s": "firmar\u00eda", "form_1p": "firmar\u00edamos", "form_2p": "firmar\u00edais", "form_3p": "firmar\u00edan"}, "Indicativo Presente perfecto": {"form_1s": "he firmado", "form_2s": "has firmado", "form_3s": "ha firmado", "form_1p": "hemos firmado", "form_2p": "hab\u00e9is firmado", "form_3p": "han firmado"}, "Indicativo Futuro perfecto": {"form_1s": "habr\u00e9 firmado", "form_2s": "habr\u00e1s firmado", "form_3s": "habr\u00e1 firmado", "form_1p": "habremos firmado", "form_2p": "habr\u00e9is firmado", "form_3p": "habr\u00e1n firmado"}, "Indicativo Pluscuamperfecto": {"form_1s": "hab\u00eda firmado", "form_2s": "hab\u00edas firmado", "form_3s": "hab\u00eda firmado", "form_1p": "hab\u00edamos firmado", "form_2p": "hab\u00edais firmado", "form_3p": "hab\u00edan firmado"}, "Indicativo Pret\u00e9rito anterior": {"form_1s": "hube firmado", "form_2s": "hubiste firmado", "form_3s": "hubo firmado", "form_1p": "hubimos firmado", "form_2p": "hubisteis firmado", "form_3p": "hubieron firmado"}, "Indicativo Condicional perfecto": {"form_1s": "habr\u00eda firmado", "form_2s": "habr\u00edas firmado", "form_3s": "habr\u00eda firmado", "form_1p": "habr\u00edamos firmado", "form_2p": "habr\u00edais firmado", "form_3p": "habr\u00edan firmado"}, "Subjuntivo Presente": {"form_1s": "firme", "form_2s": "firmes", "form_3s": "firme", "form_1p": "firmemos", "form_2p": "firm\u00e9is", "form_3p": "firmen"}, "Subjuntivo Imperfecto": {"form_1s": "firmara", "form_2s": "firmaras", "form_3s": "firmara", "form_1p": "firm\u00e1ramos", "form_2p": "firmarais", "form_3p": "firmaran"}, "Subjuntivo Futuro": {"form_1s": "firmare", "form_2s": "firmares", "form_3s": "firmare", "form_1p": "firm\u00e1remos", "form_2p": "firmareis", "form_3p": "firmaren"}, "Subjuntivo Presente perfecto": {"form_1s": "haya firmado", "form_2s": "hayas firmado", "form_3s": "haya firmado", "form_1p": "hayamos firmado", "form_2p": "hay\u00e1is firmado", "form_3p": "hayan firmado"}, "Subjuntivo Futuro perfecto": {"form_1s": "hubiere firmado", "form_2s": "hubieres firmado", "form_3s": "hubiere firmado", "form_1p": "hubi\u00e9remos firmado", "form_2p": "hubiereis firmado", "form_3p": "hubieren firmado"}, "Subjuntivo Pluscuamperfecto": {"form_1s": "hubiera firmado", "form_2s": "hubieras firmado", "form_3s": "hubiera firmado", "form_1p": "hubi\u00e9ramos firmado", "form_2p": "hubierais firmado", "form_3p": "hubieran firmado"}, "Imperativo Afirmativo Presente": {"form_1s": null, "form_2s": "firma", "form_3s": "firmad", "form_1p": null, "form_2p": "firme", "form_3p": "firmen"}, "Imperativo Negativo Presente": {"form_1s": null, "form_2s": "no firmes", "form_3s": "no firm\u00e9is", "form_1p": null, "form_2p": "no firme", "form_3p": "no firmen"}}, "florecer": {"Gerund": "floreciendo", "Past Participle": "florecido", "Indicativo Presente": {"form_1s": "florezco", "form_2s": "floreces", "form_3s": "florece", "form_1p": "florecemos", "form_2p": "florec\u00e9is", "form_3p": "florecen"}, "Indicativo Futuro": {"form_1s": "florecer\u00e9", "form_2s": "florecer\u00e1s", "form_3s": "florecer\u00e1", "form_1p": "floreceremos", "form_2p": "florecer\u00e9is", "form_3p": "florecer\u00e1n"}, "Indicativo Imperfecto": {"form_1s": "florec\u00eda", "form_2s": "florec\u00edas", "form_3s": "florec\u00eda", "form_1p": "florec\u00edamos", "form_2p": "florec\u00edais", "form_3p": "florec\u00edan"}, "Indicativo Pret\u00e9rito": {"form_1s": "florec\u00ed", "form_2s": "floreciste", "form_3s": "floreci\u00f3", "form_1p": "florecimos", "form_2p": "florecisteis", "form_3p": "florecieron"}, "Indicativo Condicional": {"form_1s": "florecer\u00eda", "form_2s": "florecer\u00edas", "form_3s": "florecer\u00eda", "form_1p": "florecer\u00edamos", "form_2p": "florecer\u00edais", "form_3p": "florecer\u00edan"}, "Indicativo Presente perfecto": {"form_1s": "he florecido", "form_2s": "has florecido", "form_3s": "ha florecido", "form_1p": "hemos florecido", "form_2p": "hab\u00e9is florecido", "form_3p": "han florecido"}, "Indicativo Futuro perfecto": {"form_1s": "habr\u00e9 florecido", "form_2s": "habr\u00e1s florecido", "form_3s": "habr\u00e1 florecido", "form_1p": "habremos florecido", "form_2p": "habr\u00e9is florecido", "form_3p": "habr\u00e1n florecido"}, "Indicativo Pluscuamperfecto": {"form_1s": "hab\u00eda florecido", "form_2s": "hab\u00edas florecido", "form_3s": "hab\u00eda florecido", "form_1p": "hab\u00edamos florecido", "form_2p": "hab\u00edais florecido", "form_3p": "hab\u00edan florecido"}, "Indicativo Pret\u00e9rito anterior": {"form_1s": "hube florecido", "form_2s": "hubiste florecido", "form_3s": "hubo florecido", "form_1p": "hubimos florecido", "form_2p": "hubisteis florecido", "form_3p": "hubieron florecido"}, "Indicativo Condicional perfecto": {"form_1s": "habr\u00eda florecido", "form_2s": "habr\u00edas florecido", "form_3s": "habr\u00eda florecido", "form_1p": "habr\u00edamos florecido", "form_2p": "habr\u00edais florecido", "form_3p": "habr\u00edan florecido"}, "Subjuntivo Presente": {"form_1s": "florezca", "form_2s": "florezcas", "form_3s": "florezca", "form_1p": "florezcamos", "form_2p": "florezc\u00e1is", "form_3p": "florezcan"}, "Subjuntivo Imperfecto": {"form_1s": "floreciera", "form_2s": "florecieras", "form_3s": "floreciera", "form_1p": "floreci\u00e9ramos", "form_2p": "florecierais", "form_3p": "florecieran"}, "Subjuntivo Futuro": {"form_1s": "floreciere", "form_2s": "florecieres", "form_3s": "floreciere", "form_1p": "floreci\u00e9remos", "form_2p": "floreciereis", "form_3p": "florecieren"}, "Subjuntivo Presente perfecto": {"form_1s": "haya florecido", "form_2s": "hayas florecido", "form_3s": "haya florecido", "form_1p": "hayamos florecido", "form_2p": "hay\u00e1is florecido", "form_3p": "hayan florecido"}, "Subjuntivo Futuro perfecto": {"form_1s": "hubiere florecido", "form_2s": "hubieres florecido", "form_3s": "hubiere florecido", "form_1p": "hubi\u00e9remos florecido", "form_2p": "hubiereis florecido", "form_3p": "hubieren florecido"}, "Subjuntivo Pluscuamperfecto": {"form_1s": "hubiera florecido", "form_2s": "hubieras florecido", "form_3s": "hubiera florecido", "form_1p": "hubi\u00e9ramos florecido", "form_2p": "hubierais florecido", "form_3p": "hubieran florecido"}, "Imperativo Afirmativo Presente": {"form_1s": null, "form_2s": "florece", "form_3s": "floreced", "form_1p": null, "form_2p": "florezca", "form_3p": "florezcan"}, "Imperativo Negativo Presente": {"form_1s": null, "form_2s": "no florezcas", "form_3s": "no florezc\u00e1is", "form_1p": null, "form_2p": "no florezca", "form_3p": "no florezcan"}}, "formar": {"Gerund": "formando", "Past Participle": "formado", "Indicativo Presente": {"form_1s": "formo", "form_2s": "formas", "form_3s": "forma", "form_1p": "formamos", "form_2p": "form\u00e1is", "form_3p": "forman"}, "Indicativo Futuro": {"form_1s": "formar\u00e9", "form_2s": "formar\u00e1s", "form_3s": "formar\u00e1", "form_1p": "formaremos", "form_2p": "formar\u00e9is", "form_3p": "formar\u00e1n"}, "Indicativo Imperfecto": {"form_1s": "formaba", "form_2s": "formabas", "form_3s": "formaba", "form_1p": "form\u00e1bamos", "form_2p": "formabais", "form_3p": "formaban"}, "Indicativo Pret\u00e9rito": {"form_1s": "form\u00e9", "form_2s": "formaste", "form_3s": "form\u00f3", "form_1p": "formamos", "form_2p": "formasteis", "form_3p": "formaron"}, "Indicativo Condicional": {"form_1s": "formar\u00eda", "form_2s": "formar\u00edas", "form_3s": "formar\u00eda", "form_1p": "formar\u00edamos", "form_2p": "formar\u00edais", "form_3p": "formar\u00edan"}, "Indicativo Presente perfecto": {"form_1s": "he formado", "form_2s": "has formado", "form_3s": "ha formado", "form_1p": "hemos formado", "form_2p": "hab\u00e9is formado", "form_3p": "han formado"}, "Indicativo Futuro perfecto": {"form_1s": "habr\u00e9 formado", "form_2s": "habr\u00e1s formado", "form_3s": "habr\u00e1 formado", "form_1p": "habremos formado", "form_2p": "habr\u00e9is formado", "form_3p": "habr\u00e1n formado"}, "Indicativo Pluscuamperfecto": {"form_1s": "hab\u00eda formado", "form_2s": "hab\u00edas formado", "form_3s": "hab\u00eda formado", "form_1p": "hab\u00edamos formado", "form_2p": "hab\u00edais formado", "form_3p": "hab\u00edan formado"}, "Indicativo Pret\u00e9rito anterior": {"form_1s": "hube formado", "form_2s": "hubiste formado", "form_3s": "hubo formado", "form_1p": "hubimos formado", "form_2p": "hubisteis formado", "form_3p": "hubieron formado"}, "Indicativo Condicional perfecto": {"form_1s": "habr\u00eda formado", "form_2s": "habr\u00edas formado", "form_3s": "habr\u00eda formado", "form_1p": "habr\u00edamos formado", "form_2p": "habr\u00edais formado", "form_3p": "habr\u00edan formado"}, "Subjuntivo Presente": {"form_1s": "forme", "form_2s": "formes", "form_3s": "forme", "form_1p": "formemos", "form_2p": "form\u00e9is", "form_3p": "formen"}, "Subjuntivo Imperfecto": {"form_1s": "formara", "form_2s": "formaras", "form_3s": "formara", "form_1p": "form\u00e1ramos", "form_2p": "formarais", "form_3p": "formaran"}, "Subjuntivo Futuro": {"form_1s": "formare", "form_2s": "formares", "form_3s": "formare", "form_1p": "form\u00e1remos", "form_2p": "formareis", "form_3p": "formaren"}, "Subjuntivo Presente perfecto": {"form_1s": "haya formado", "form_2s": "hayas formado", "form_3s": "haya formado", "form_1p": "hayamos formado", "form_2p": "hay\u00e1is formado", "form_3p": "hayan formado"}, "Subjuntivo Futuro perfecto": {"form_1s": "hubiere formado", "form_2s": "hubieres formado", "form_3s": "hubiere formado", "form_1p": "hubi\u00e9remos formado", "form_2p": "hubiereis formado", "form_3p": "hubieren formado"}, "Subjuntivo Pluscuamperfecto": {"form_1s": "hubiera formado", "form_2s": "hubieras formado", "form_3s": "hubiera formado", "form_1p": "hubi\u00e9ramos formado", "form_2p": "hubierais formado", "form_3p": "hubieran formado"}, "Imperativo Afirmativo Presente": {"form_1s": null, "form_2s": "forma", "form_3s": "formad", "form_1p": null, "form_2p": "forme", "form_3p": "formen"}, "Imperativo Negativo Presente": {"form_1s": null, "form_2s": "no formes", "form_3s": "no form\u00e9is", "form_1p": null, "form_2p": "no forme", "form_3p": "no formen"}}, "fortalecer": {"Gerund": "fortaleciendo", "Past Participle": "fortalecido", "Indicativo Presente": {"form_1s": "fortalezco", "form_2s": "fortaleces", "form_3s": "fortalece", "form_1p": "fortalecemos", "form_2p": "fortalec\u00e9is", "form_3p": "fortalecen"}, "Indicativo Futuro": {"form_1s": "fortalecer\u00e9", "form_2s": "fortalecer\u00e1s", "form_3s": "fortalecer\u00e1", "form_1p": "fortaleceremos", "form_2p": "fortalecer\u00e9is", "form_3p": "fortalecer\u00e1n"}, "Indicativo Imperfecto": {"form_1s": "fortalec\u00eda", "form_2s": "fortalec\u00edas", "form_3s": "fortalec\u00eda", "form_1p": "fortalec\u00edamos", "form_2p": "fortalec\u00edais", "form_3p": "fortalec\u00edan"}, "Indicativo Pret\u00e9rito": {"form_1s": "fortalec\u00ed", "form_2s": "fortaleciste", "form_3s": "fortaleci\u00f3", "form_1p": "fortalecimos", "form_2p": "fortalecisteis", "form_3p": "fortalecieron"}, "Indicativo Condicional": {"form_1s": "fortalecer\u00eda", "form_2s": "fortalecer\u00edas", "form_3s": "fortalecer\u00eda", "form_1p": "fortalecer\u00edamos", "form_2p": "fortalecer\u00edais", "form_3p": "fortalecer\u00edan"}, "Indicativo Presente perfecto": {"form_1s": "he fortalecido", "form_2s": "has fortalecido", "form_3s": "ha fortalecido", "form_1p": "hemos fortalecido", "form_2p": "hab\u00e9is fortalecido", "form_3p": "han fortalecido"}, "Indicativo Futuro perfecto": {"form_1s": "habr\u00e9 fortalecido", "form_2s": "habr\u00e1s fortalecido", "form_3s": "habr\u00e1 fortalecido", "form_1p": "habremos fortalecido", "form_2p": "habr\u00e9is fortalecido", "form_3p": "habr\u00e1n fortalecido"}, "Indicativo Pluscuamperfecto": {"form_1s": "hab\u00eda fortalecido", "form_2s": "hab\u00edas fortalecido", "form_3s": "hab\u00eda fortalecido", "form_1p": "hab\u00edamos fortalecido", "form_2p": "hab\u00edais fortalecido", "form_3p": "hab\u00edan fortalecido"}, "Indicativo Pret\u00e9rito anterior": {"form_1s": "hube fortalecido", "form_2s": "hubiste fortalecido", "form_3s": "hubo fortalecido", "form_1p": "hubimos fortalecido", "form_2p": "hubisteis fortalecido", "form_3p": "hubieron fortalecido"}, "Indicativo Condicional perfecto": {"form_1s": "habr\u00eda fortalecido", "form_2s": "habr\u00edas fortalecido", "form_3s": "habr\u00eda fortalecido", "form_1p": "habr\u00edamos fortalecido", "form_2p": "habr\u00edais fortalecido", "form_3p": "habr\u00edan fortalecido"}, "Subjuntivo Presente": {"form_1s": "fortalezca", "form_2s": "fortalezcas", "form_3s": "fortalezca", "form_1p": "fortalezcamos", "form_2p": "fortalezc\u00e1is", "form_3p": "fortalezcan"}, "Subjuntivo Imperfecto": {"form_1s": "fortaleciera", "form_2s": "fortalecieras", "form_3s": "fortaleciera", "form_1p": "fortaleci\u00e9ramos", "form_2p": "fortalecierais", "form_3p": "fortalecieran"}, "Subjuntivo Futuro": {"form_1s": "fortaleciere", "form_2s": "fortalecieres", "form_3s": "fortaleciere", "form_1p": "fortaleci\u00e9remos", "form_2p": "fortaleciereis", "form_3p": "fortalecieren"}, "Subjuntivo Presente perfecto": {"form_1s": "haya fortalecido", "form_2s": "hayas fortalecido", "form_3s": "haya fortalecido", "form_1p": "hayamos fortalecido", "form_2p": "hay\u00e1is fortalecido", "form_3p": "hayan fortalecido"}, "Subjuntivo Futuro perfecto": {"form_1s": "hubiere fortalecido", "form_2s": "hubieres fortalecido", "form_3s": "hubiere fortalecido", "form_1p": "hubi\u00e9remos fortalecido", "form_2p": "hubiereis fortalecido", "form_3p": "hubieren fortalecido"}, "Subjuntivo Pluscuamperfecto": {"form_1s": "hubiera fortalecido", "form_2s": "hubieras fortalecido", "form_3s": "hubiera fortalecido", "form_1p": "hubi\u00e9ramos fortalecido", "form_2p": "hubierais fortalecido", "form_3p": "hubieran fortalecido"}, "Imperativo Afirmativo Presente": {"form_1s": null, "form_2s": "fortalece", "form_3s": "fortaleced", "form_1p": null, "form_2p": "fortalezca", "form_3p": "fortalezcan"}, "Imperativo Negativo Presente": {"form_1s": null, "form_2s": "no fortalezcas", "form_3s": "no fortalezc\u00e1is", "form_1p": null, "form_2p": "no fortalezca", "form_3p": "no fortalezcan"}}, "fre\u00edr": {"Gerund": "friendo", "Past Participle": "frito", "Indicativo Presente": {"form_1s": "fr\u00edo", "form_2s": "fr\u00edes", "form_3s": "fr\u00ede", "form_1p": "fre\u00edmos", "form_2p": "fre\u00eds", "form_3p": "fr\u00eden"}, "Indicativo Futuro": {"form_1s": "freir\u00e9", "form_2s": "freir\u00e1s", "form_3s": "freir\u00e1", "form_1p": "freiremos", "form_2p": "freir\u00e9is", "form_3p": "freir\u00e1n"}, "Indicativo Imperfecto": {"form_1s": "fre\u00eda", "form_2s": "fre\u00edas", "form_3s": "fre\u00eda", "form_1p": "fre\u00edamos", "form_2p": "fre\u00edais", "form_3p": "fre\u00edan"}, "Indicativo Pret\u00e9rito": {"form_1s": "fre\u00ed", "form_2s": "fre\u00edste", "form_3s": "fri\u00f3", "form_1p": "fre\u00edmos", "form_2p": "fre\u00edsteis", "form_3p": "frieron"}, "Indicativo Condicional": {"form_1s": "freir\u00eda", "form_2s": "freir\u00edas", "form_3s": "freir\u00eda", "form_1p": "freir\u00edamos", "form_2p": "freir\u00edais", "form_3p": "freir\u00edan"}, "Indicativo Presente perfecto": {"form_1s": "he frito", "form_2s": "has frito", "form_3s": "ha frito", "form_1p": "hemos frito", "form_2p": "hab\u00e9is frito", "form_3p": "han frito"}, "Indicativo Futuro perfecto": {"form_1s": "habr\u00e9 frito", "form_2s": "habr\u00e1s frito", "form_3s": "habr\u00e1 frito", "form_1p": "habremos frito", "form_2p": "habr\u00e9is frito", "form_3p": "habr\u00e1n frito"}, "Indicativo Pluscuamperfecto": {"form_1s": "hab\u00eda frito", "form_2s": "hab\u00edas frito", "form_3s": "hab\u00eda frito", "form_1p": "hab\u00edamos frito", "form_2p": "hab\u00edais frito", "form_3p": "hab\u00edan frito"}, "Indicativo Pret\u00e9rito anterior": {"form_1s": "hube frito", "form_2s": "hubiste frito", "form_3s": "hubo frito", "form_1p": "hubimos frito", "form_2p": "hubisteis frito", "form_3p": "hubieron frito"}, "Indicativo Condicional perfecto": {"form_1s": "habr\u00eda frito", "form_2s": "habr\u00edas frito", "form_3s": "habr\u00eda frito", "form_1p": "habr\u00edamos frito", "form_2p": "habr\u00edais frito", "form_3p": "habr\u00edan frito"}, "Subjuntivo Presente": {"form_1s": "fr\u00eda", "form_2s": "fr\u00edas", "form_3s": "fr\u00eda", "form_1p": "friamos", "form_2p": "fri\u00e1is", "form_3p": "fr\u00edan"}, "Subjuntivo Imperfecto": {"form_1s": "friera", "form_2s": "frieras", "form_3s": "friera", "form_1p": "fri\u00e9ramos", "form_2p": "frierais", "form_3p": "frieran"}, "Subjuntivo Futuro": {"form_1s": "friere", "form_2s": "frieres", "form_3s": "friere", "form_1p": "fri\u00e9remos", "form_2p": "friereis", "form_3p": "frieren"}, "Subjuntivo Presente perfecto": {"form_1s": "haya frito", "form_2s": "hayas frito", "form_3s": "haya frito", "form_1p": "hayamos frito", "form_2p": "hay\u00e1is frito", "form_3p": "hayan frito"}, "Subjuntivo Futuro perfecto": {"form_1s": "hubiere frito", "form_2s": "hubieres frito", "form_3s": "hubiere frito", "form_1p": "hubi\u00e9remos frito", "form_2p": "hubiereis frito", "form_3p": "hubieren frito"}, "Subjuntivo Pluscuamperfecto": {"form_1s": "hubiera frito", "form_2s": "hubieras frito", "form_3s": "hubiera frito", "form_1p": "hubi\u00e9ramos frito", "form_2p": "hubierais frito", "form_3p": "hubieran frito"}, "Imperativo Afirmativo Presente": {"form_1s": null, "form_2s": "fr\u00ede", "form_3s": "fre\u00edd", "form_1p": null, "form_2p": "fr\u00eda", "form_3p": "fr\u00edan"}, "Imperativo Negativo Presente": {"form_1s": null, "form_2s": "no fr\u00edas", "form_3s": "no fri\u00e1is", "form_1p": null, "form_2p": "no fr\u00eda", "form_3p": "no fr\u00edan"}}, "fumar": {"Gerund": "fumando", "Past Participle": "fumado", "Indicativo Presente": {"form_1s": "fumo", "form_2s": "fumas", "form_3s": "fuma", "form_1p": "fumamos", "form_2p": "fum\u00e1is", "form_3p": "fuman"}, "Indicativo Futuro": {"form_1s": "fumar\u00e9", "form_2s": "fumar\u00e1s", "form_3s": "fumar\u00e1", "form_1p": "fumaremos", "form_2p": "fumar\u00e9is", "form_3p": "fumar\u00e1n"}, "Indicativo Imperfecto": {"form_1s": "fumaba", "form_2s": "fumabas", "form_3s": "fumaba", "form_1p": "fum\u00e1bamos", "form_2p": "fumabais", "form_3p": "fumaban"}, "Indicativo Pret\u00e9rito": {"form_1s": "fum\u00e9", "form_2s": "fumaste", "form_3s": "fum\u00f3", "form_1p": "fumamos", "form_2p": "fumasteis", "form_3p": "fumaron"}, "Indicativo Condicional": {"form_1s": "fumar\u00eda", "form_2s": "fumar\u00edas", "form_3s": "fumar\u00eda", "form_1p": "fumar\u00edamos", "form_2p": "fumar\u00edais", "form_3p": "fumar\u00edan"}, "Indicativo Presente perfecto": {"form_1s": "he fumado", "form_2s": "has fumado", "form_3s": "ha fumado", "form_1p": "hemos fumado", "form_2p": "hab\u00e9is fumado", "form_3p": "han fumado"}, "Indicativo Futuro perfecto": {"form_1s": "habr\u00e9 fumado", "form_2s": "habr\u00e1s fumado", "form_3s": "habr\u00e1 fumado", "form_1p": "habremos fumado", "form_2p": "habr\u00e9is fumado", "form_3p": "habr\u00e1n fumado"}, "Indicativo Pluscuamperfecto": {"form_1s": "hab\u00eda fumado", "form_2s": "hab\u00edas fumado", "form_3s": "hab\u00eda fumado", "form_1p": "hab\u00edamos fumado", "form_2p": "hab\u00edais fumado", "form_3p": "hab\u00edan fumado"}, "Indicativo Pret\u00e9rito anterior": {"form_1s": "hube fumado", "form_2s": "hubiste fumado", "form_3s": "hubo fumado", "form_1p": "hubimos fumado", "form_2p": "hubisteis fumado", "form_3p": "hubieron fumado"}, "Indicativo Condicional perfecto": {"form_1s": "habr\u00eda fumado", "form_2s": "habr\u00edas fumado", "form_3s": "habr\u00eda fumado", "form_1p": "habr\u00edamos fumado", "form_2p": "habr\u00edais fumado", "form_3p": "habr\u00edan fumado"}, "Subjuntivo Presente": {"form_1s": "fume", "form_2s": "fumes", "form_3s": "fume", "form_1p": "fumemos", "form_2p": "fum\u00e9is", "form_3p": "fumen"}, "Subjuntivo Imperfecto": {"form_1s": "fumara", "form_2s": "fumaras", "form_3s": "fumara", "form_1p": "fum\u00e1ramos", "form_2p": "fumarais", "form_3p": "fumaran"}, "Subjuntivo Futuro": {"form_1s": "fumare", "form_2s": "fumares", "form_3s": "fumare", "form_1p": "fum\u00e1remos", "form_2p": "fumareis", "form_3p": "fumaren"}, "Subjuntivo Presente perfecto": {"form_1s": "haya fumado", "form_2s": "hayas fumado", "form_3s": "haya fumado", "form_1p": "hayamos fumado", "form_2p": "hay\u00e1is fumado", "form_3p": "hayan fumado"}, "Subjuntivo Futuro perfecto": {"form_1s": "hubiere fumado", "form_2s": "hubieres fumado", "form_3s": "hubiere fumado", "form_1p": "hubi\u00e9remos fumado", "form_2p": "hubiereis fumado", "form_3p": "hubieren fumado"}, "Subjuntivo Pluscuamperfecto": {"form_1s": "hubiera fumado", "form_2s": "hubieras fumado", "form_3s": "hubiera fumado", "form_1p": "hubi\u00e9ramos fumado", "form_2p": "hubierais fumado", "form_3p": "hubieran fumado"}, "Imperativo Afirmativo Presente": {"form_1s": null, "form_2s": "fuma", "form_3s": "fumad", "form_1p": null, "form_2p": "fume", "form_3p": "fumen"}, "Imperativo Negativo Presente": {"form_1s": null, "form_2s": "no fumes", "form_3s": "no fum\u00e9is", "form_1p": null, "form_2p": "no fume", "form_3p": "no fumen"}}, "funcionar": {"Gerund": "funcionando", "Past Participle": "funcionado", "Indicativo Presente": {"form_1s": "funciono", "form_2s": "funcionas", "form_3s": "funciona", "form_1p": "funcionamos", "form_2p": "funcion\u00e1is", "form_3p": "funcionan"}, "Indicativo Futuro": {"form_1s": "funcionar\u00e9", "form_2s": "funcionar\u00e1s", "form_3s": "funcionar\u00e1", "form_1p": "funcionaremos", "form_2p": "funcionar\u00e9is", "form_3p": "funcionar\u00e1n"}, "Indicativo Imperfecto": {"form_1s": "funcionaba", "form_2s": "funcionabas", "form_3s": "funcionaba", "form_1p": "funcion\u00e1bamos", "form_2p": "funcionabais", "form_3p": "funcionaban"}, "Indicativo Pret\u00e9rito": {"form_1s": "funcion\u00e9", "form_2s": "funcionaste", "form_3s": "funcion\u00f3", "form_1p": "funcionamos", "form_2p": "funcionasteis", "form_3p": "funcionaron"}, "Indicativo Condicional": {"form_1s": "funcionar\u00eda", "form_2s": "funcionar\u00edas", "form_3s": "funcionar\u00eda", "form_1p": "funcionar\u00edamos", "form_2p": "funcionar\u00edais", "form_3p": "funcionar\u00edan"}, "Indicativo Presente perfecto": {"form_1s": "he funcionado", "form_2s": "has funcionado", "form_3s": "ha funcionado", "form_1p": "hemos funcionado", "form_2p": "hab\u00e9is funcionado", "form_3p": "han funcionado"}, "Indicativo Futuro perfecto": {"form_1s": "habr\u00e9 funcionado", "form_2s": "habr\u00e1s funcionado", "form_3s": "habr\u00e1 funcionado", "form_1p": "habremos funcionado", "form_2p": "habr\u00e9is funcionado", "form_3p": "habr\u00e1n funcionado"}, "Indicativo Pluscuamperfecto": {"form_1s": "hab\u00eda funcionado", "form_2s": "hab\u00edas funcionado", "form_3s": "hab\u00eda funcionado", "form_1p": "hab\u00edamos funcionado", "form_2p": "hab\u00edais funcionado", "form_3p": "hab\u00edan funcionado"}, "Indicativo Pret\u00e9rito anterior": {"form_1s": "hube funcionado", "form_2s": "hubiste funcionado", "form_3s": "hubo funcionado", "form_1p": "hubimos funcionado", "form_2p": "hubisteis funcionado", "form_3p": "hubieron funcionado"}, "Indicativo Condicional perfecto": {"form_1s": "habr\u00eda funcionado", "form_2s": "habr\u00edas funcionado", "form_3s": "habr\u00eda funcionado", "form_1p": "habr\u00edamos funcionado", "form_2p": "habr\u00edais funcionado", "form_3p": "habr\u00edan funcionado"}, "Subjuntivo Presente": {"form_1s": "funcione", "form_2s": "funciones", "form_3s": "funcione", "form_1p": "funcionemos", "form_2p": "funcion\u00e9is", "form_3p": "funcionen"}, "Subjuntivo Imperfecto": {"form_1s": "funcionara", "form_2s": "funcionaras", "form_3s": "funcionara", "form_1p": "funcion\u00e1ramos", "form_2p": "funcionarais", "form_3p": "funcionaran"}, "Subjuntivo Futuro": {"form_1s": "funcionare", "form_2s": "funcionares", "form_3s": "funcionare", "form_1p": "funcion\u00e1remos", "form_2p": "funcionareis", "form_3p": "funcionaren"}, "Subjuntivo Presente perfecto": {"form_1s": "haya funcionado", "form_2s": "hayas funcionado", "form_3s": "haya funcionado", "form_1p": "hayamos funcionado", "form_2p": "hay\u00e1is funcionado", "form_3p": "hayan funcionado"}, "Subjuntivo Futuro perfecto": {"form_1s": "hubiere funcionado", "form_2s": "hubieres funcionado", "form_3s": "hubiere funcionado", "form_1p": "hubi\u00e9remos funcionado", "form_2p": "hubiereis funcionado", "form_3p": "hubieren funcionado"}, "Subjuntivo Pluscuamperfecto": {"form_1s": "hubiera funcionado", "form_2s": "hubieras funcionado", "form_3s": "hubiera funcionado", "form_1p": "hubi\u00e9ramos funcionado", "form_2p": "hubierais funcionado", "form_3p": "hubieran funcionado"}, "Imperativo Afirmativo Presente": {"form_1s": null, "form_2s": "funciona", "form_3s": "funcionad", "form_1p": null, "form_2p": "funcione", "form_3p": "funcionen"}, "Imperativo Negativo Presente": {"form_1s": null, "form_2s": "no funciones", "form_3s": "no funcion\u00e9is", "form_1p": null, "form_2p": "no funcione", "form_3p": "no funcionen"}}, "ganar": {"Gerund": "ganando", "Past Participle": "ganado", "Indicativo Presente": {"form_1s": "gano", "form_2s": "ganas", "form_3s": "gana", "form_1p": "ganamos", "form_2p": "gan\u00e1is", "form_3p": "ganan"}, "Indicativo Futuro": {"form_1s": "ganar\u00e9", "form_2s": "ganar\u00e1s", "form_3s": "ganar\u00e1", "form_1p": "ganaremos", "form_2p": "ganar\u00e9is", "form_3p": "ganar\u00e1n"}, "Indicativo Imperfecto": {"form_1s": "ganaba", "form_2s": "ganabas", "form_3s": "ganaba", "form_1p": "gan\u00e1bamos", "form_2p": "ganabais", "form_3p": "ganaban"}, "Indicativo Pret\u00e9rito": {"form_1s": "gan\u00e9", "form_2s": "ganaste", "form_3s": "gan\u00f3", "form_1p": "ganamos", "form_2p": "ganasteis", "form_3p": "ganaron"}, "Indicativo Condicional": {"form_1s": "ganar\u00eda", "form_2s": "ganar\u00edas", "form_3s": "ganar\u00eda", "form_1p": "ganar\u00edamos", "form_2p": "ganar\u00edais", "form_3p": "ganar\u00edan"}, "Indicativo Presente perfecto": {"form_1s": "he ganado", "form_2s": "has ganado", "form_3s": "ha ganado", "form_1p": "hemos ganado", "form_2p": "hab\u00e9is ganado", "form_3p": "han ganado"}, "Indicativo Futuro perfecto": {"form_1s": "habr\u00e9 ganado", "form_2s": "habr\u00e1s ganado", "form_3s": "habr\u00e1 ganado", "form_1p": "habremos ganado", "form_2p": "habr\u00e9is ganado", "form_3p": "habr\u00e1n ganado"}, "Indicativo Pluscuamperfecto": {"form_1s": "hab\u00eda ganado", "form_2s": "hab\u00edas ganado", "form_3s": "hab\u00eda ganado", "form_1p": "hab\u00edamos ganado", "form_2p": "hab\u00edais ganado", "form_3p": "hab\u00edan ganado"}, "Indicativo Pret\u00e9rito anterior": {"form_1s": "hube ganado", "form_2s": "hubiste ganado", "form_3s": "hubo ganado", "form_1p": "hubimos ganado", "form_2p": "hubisteis ganado", "form_3p": "hubieron ganado"}, "Indicativo Condicional perfecto": {"form_1s": "habr\u00eda ganado", "form_2s": "habr\u00edas ganado", "form_3s": "habr\u00eda ganado", "form_1p": "habr\u00edamos ganado", "form_2p": "habr\u00edais ganado", "form_3p": "habr\u00edan ganado"}, "Subjuntivo Presente": {"form_1s": "gane", "form_2s": "ganes", "form_3s": "gane", "form_1p": "ganemos", "form_2p": "gan\u00e9is", "form_3p": "ganen"}, "Subjuntivo Imperfecto": {"form_1s": "ganara", "form_2s": "ganaras", "form_3s": "ganara", "form_1p": "gan\u00e1ramos", "form_2p": "ganarais", "form_3p": "ganaran"}, "Subjuntivo Futuro": {"form_1s": "ganare", "form_2s": "ganares", "form_3s": "ganare", "form_1p": "gan\u00e1remos", "form_2p": "ganareis", "form_3p": "ganaren"}, "Subjuntivo Presente perfecto": {"form_1s": "haya ganado", "form_2s": "hayas ganado", "form_3s": "haya ganado", "form_1p": "hayamos ganado", "form_2p": "hay\u00e1is ganado", "form_3p": "hayan ganado"}, "Subjuntivo Futuro perfecto": {"form_1s": "hubiere ganado", "form_2s": "hubieres ganado", "form_3s": "hubiere ganado", "form_1p": "hubi\u00e9remos ganado", "form_2p": "hubiereis ganado", "form_3p": "hubieren ganado"}, "Subjuntivo Pluscuamperfecto": {"form_1s": "hubiera ganado", "form_2s": "hubieras ganado", "form_3s": "hubiera ganado", "form_1p": "hubi\u00e9ramos ganado", "form_2p": "hubierais ganado", "form_3p": "hubieran ganado"}, "Imperativo Afirmativo Presente": {"form_1s": null, "form_2s": "gana", "form_3s": "ganad", "form_1p": null, "form_2p": "gane", "form_3p": "ganen"}, "Imperativo Negativo Presente": {"form_1s": null, "form_2s": "no ganes", "form_3s": "no gan\u00e9is", "form_1p": null, "form_2p": "no gane", "form_3p": "no ganen"}}, "gastar": {"Gerund": "gastando", "Past Participle": "gastado", "Indicativo Presente": {"form_1s": "gasto", "form_2s": "gastas", "form_3s": "gasta", "form_1p": "gastamos", "form_2p": "gast\u00e1is", "form_3p": "gastan"}, "Indicativo Futuro": {"form_1s": "gastar\u00e9", "form_2s": "gastar\u00e1s", "form_3s": "gastar\u00e1", "form_1p": "gastaremos", "form_2p": "gastar\u00e9is", "form_3p": "gastar\u00e1n"}, "Indicativo Imperfecto": {"form_1s": "gastaba", "form_2s": "gastabas", "form_3s": "gastaba", "form_1p": "gast\u00e1bamos", "form_2p": "gastabais", "form_3p": "gastaban"}, "Indicativo Pret\u00e9rito": {"form_1s": "gast\u00e9", "form_2s": "gastaste", "form_3s": "gast\u00f3", "form_1p": "gastamos", "form_2p": "gastasteis", "form_3p": "gastaron"}, "Indicativo Condicional": {"form_1s": "gastar\u00eda", "form_2s": "gastar\u00edas", "form_3s": "gastar\u00eda", "form_1p": "gastar\u00edamos", "form_2p": "gastar\u00edais", "form_3p": "gastar\u00edan"}, "Indicativo Presente perfecto": {"form_1s": "he gastado", "form_2s": "has gastado", "form_3s": "ha gastado", "form_1p": "hemos gastado", "form_2p": "hab\u00e9is gastado", "form_3p": "han gastado"}, "Indicativo Futuro perfecto": {"form_1s": "habr\u00e9 gastado", "form_2s": "habr\u00e1s gastado", "form_3s": "habr\u00e1 gastado", "form_1p": "habremos gastado", "form_2p": "habr\u00e9is gastado", "form_3p": "habr\u00e1n gastado"}, "Indicativo Pluscuamperfecto": {"form_1s": "hab\u00eda gastado", "form_2s": "hab\u00edas gastado", "form_3s": "hab\u00eda gastado", "form_1p": "hab\u00edamos gastado", "form_2p": "hab\u00edais gastado", "form_3p": "hab\u00edan gastado"}, "Indicativo Pret\u00e9rito anterior": {"form_1s": "hube gastado", "form_2s": "hubiste gastado", "form_3s": "hubo gastado", "form_1p": "hubimos gastado", "form_2p": "hubisteis gastado", "form_3p": "hubieron gastado"}, "Indicativo Condicional perfecto": {"form_1s": "habr\u00eda gastado", "form_2s": "habr\u00edas gastado", "form_3s": "habr\u00eda gastado", "form_1p": "habr\u00edamos gastado", "form_2p": "habr\u00edais gastado", "form_3p": "habr\u00edan gastado"}, "Subjuntivo Presente": {"form_1s": "gaste", "form_2s": "gastes", "form_3s": "gaste", "form_1p": "gastemos", "form_2p": "gast\u00e9is", "form_3p": "gasten"}, "Subjuntivo Imperfecto": {"form_1s": "gastara", "form_2s": "gastaras", "form_3s": "gastara", "form_1p": "gast\u00e1ramos", "form_2p": "gastarais", "form_3p": "gastaran"}, "Subjuntivo Futuro": {"form_1s": "gastare", "form_2s": "gastares", "form_3s": "gastare", "form_1p": "gast\u00e1remos", "form_2p": "gastareis", "form_3p": "gastaren"}, "Subjuntivo Presente perfecto": {"form_1s": "haya gastado", "form_2s": "hayas gastado", "form_3s": "haya gastado", "form_1p": "hayamos gastado", "form_2p": "hay\u00e1is gastado", "form_3p": "hayan gastado"}, "Subjuntivo Futuro perfecto": {"form_1s": "hubiere gastado", "form_2s": "hubieres gastado", "form_3s": "hubiere gastado", "form_1p": "hubi\u00e9remos gastado", "form_2p": "hubiereis gastado", "form_3p": "hubieren gastado"}, "Subjuntivo Pluscuamperfecto": {"form_1s": "hubiera gastado", "form_2s": "hubieras gastado", "form_3s": "hubiera gastado", "form_1p": "hubi\u00e9ramos gastado", "form_2p": "hubierais gastado", "form_3p": "hubieran gastado"}, "Imperativo Afirmativo Presente": {"form_1s": null, "form_2s": "gasta", "form_3s": "gastad", "form_1p": null, "form_2p": "gaste", "form_3p": "gasten"}, "Imperativo Negativo Presente": {"form_1s": null, "form_2s": "no gastes", "form_3s": "no gast\u00e9is", "form_1p": null, "form_2p": "no gaste", "form_3p": "no gasten"}}, "generalizar": {"Gerund": "generalizando", "Past Participle": "generalizado", "Indicativo Presente": {"form_1s": "generalizo", "form_2s": "generalizas", "form_3s": "generaliza", "form_1p": "generalizamos", "form_2p": "generaliz\u00e1is", "form_3p": "generalizan"}, "Indicativo Futuro": {"form_1s": "generalizar\u00e9", "form_2s": "generalizar\u00e1s", "form_3s": "generalizar\u00e1", "form_1p": "generalizaremos", "form_2p": "generalizar\u00e9is", "form_3p": "generalizar\u00e1n"}, "Indicativo Imperfecto": {"form_1s": "generalizaba", "form_2s": "generalizabas", "form_3s": "generalizaba", "form_1p": "generaliz\u00e1bamos", "form_2p": "generalizabais", "form_3p": "generalizaban"}, "Indicativo Pret\u00e9rito": {"form_1s": "generalic\u00e9", "form_2s": "generalizaste", "form_3s": "generaliz\u00f3", "form_1p": "generalizamos", "form_2p": "generalizasteis", "form_3p": "generalizaron"}, "Indicativo Condicional": {"form_1s": "generalizar\u00eda", "form_2s": "generalizar\u00edas", "form_3s": "generalizar\u00eda", "form_1p": "generalizar\u00edamos", "form_2p": "generalizar\u00edais", "form_3p": "generalizar\u00edan"}, "Indicativo Presente perfecto": {"form_1s": "he generalizado", "form_2s": "has generalizado", "form_3s": "ha generalizado", "form_1p": "hemos generalizado", "form_2p": "hab\u00e9is generalizado", "form_3p": "han generalizado"}, "Indicativo Futuro perfecto": {"form_1s": "habr\u00e9 generalizado", "form_2s": "habr\u00e1s generalizado", "form_3s": "habr\u00e1 generalizado", "form_1p": "habremos generalizado", "form_2p": "habr\u00e9is generalizado", "form_3p": "habr\u00e1n generalizado"}, "Indicativo Pluscuamperfecto": {"form_1s": "hab\u00eda generalizado", "form_2s": "hab\u00edas generalizado", "form_3s": "hab\u00eda generalizado", "form_1p": "hab\u00edamos generalizado", "form_2p": "hab\u00edais generalizado", "form_3p": "hab\u00edan generalizado"}, "Indicativo Pret\u00e9rito anterior": {"form_1s": "hube generalizado", "form_2s": "hubiste generalizado", "form_3s": "hubo generalizado", "form_1p": "hubimos generalizado", "form_2p": "hubisteis generalizado", "form_3p": "hubieron generalizado"}, "Indicativo Condicional perfecto": {"form_1s": "habr\u00eda generalizado", "form_2s": "habr\u00edas generalizado", "form_3s": "habr\u00eda generalizado", "form_1p": "habr\u00edamos generalizado", "form_2p": "habr\u00edais generalizado", "form_3p": "habr\u00edan generalizado"}, "Subjuntivo Presente": {"form_1s": "generalice", "form_2s": "generalices", "form_3s": "generalice", "form_1p": "generalicemos", "form_2p": "generalic\u00e9is", "form_3p": "generalicen"}, "Subjuntivo Imperfecto": {"form_1s": "generalizara", "form_2s": "generalizaras", "form_3s": "generalizara", "form_1p": "generaliz\u00e1ramos", "form_2p": "generalizarais", "form_3p": "generalizaran"}, "Subjuntivo Futuro": {"form_1s": "generalizare", "form_2s": "generalizares", "form_3s": "generalizare", "form_1p": "generaliz\u00e1remos", "form_2p": "generalizareis", "form_3p": "generalizaren"}, "Subjuntivo Presente perfecto": {"form_1s": "haya generalizado", "form_2s": "hayas generalizado", "form_3s": "haya generalizado", "form_1p": "hayamos generalizado", "form_2p": "hay\u00e1is generalizado", "form_3p": "hayan generalizado"}, "Subjuntivo Futuro perfecto": {"form_1s": "hubiere generalizado", "form_2s": "hubieres generalizado", "form_3s": "hubiere generalizado", "form_1p": "hubi\u00e9remos generalizado", "form_2p": "hubiereis generalizado", "form_3p": "hubieren generalizado"}, "Subjuntivo Pluscuamperfecto": {"form_1s": "hubiera generalizado", "form_2s": "hubieras generalizado", "form_3s": "hubiera generalizado", "form_1p": "hubi\u00e9ramos generalizado", "form_2p": "hubierais generalizado", "form_3p": "hubieran generalizado"}, "Imperativo Afirmativo Presente": {"form_1s": null, "form_2s": "generaliza", "form_3s": "generalizad", "form_1p": null, "form_2p": "generalice", "form_3p": "generalicen"}, "Imperativo Negativo Presente": {"form_1s": null, "form_2s": "no generalices", "form_3s": "no generalic\u00e9is", "form_1p": null, "form_2p": "no generalice", "form_3p": "no generalicen"}}, "glorificar": {"Gerund": "glorificando", "Past Participle": "glorificado", "Indicativo Presente": {"form_1s": "glorifico", "form_2s": "glorificas", "form_3s": "glorifica", "form_1p": "glorificamos", "form_2p": "glorific\u00e1is", "form_3p": "glorifican"}, "Indicativo Futuro": {"form_1s": "glorificar\u00e9", "form_2s": "glorificar\u00e1s", "form_3s": "glorificar\u00e1", "form_1p": "glorificaremos", "form_2p": "glorificar\u00e9is", "form_3p": "glorificar\u00e1n"}, "Indicativo Imperfecto": {"form_1s": "glorificaba", "form_2s": "glorificabas", "form_3s": "glorificaba", "form_1p": "glorific\u00e1bamos", "form_2p": "glorificabais", "form_3p": "glorificaban"}, "Indicativo Pret\u00e9rito": {"form_1s": "glorifiqu\u00e9", "form_2s": "glorificaste", "form_3s": "glorific\u00f3", "form_1p": "glorificamos", "form_2p": "glorificasteis", "form_3p": "glorificaron"}, "Indicativo Condicional": {"form_1s": "glorificar\u00eda", "form_2s": "glorificar\u00edas", "form_3s": "glorificar\u00eda", "form_1p": "glorificar\u00edamos", "form_2p": "glorificar\u00edais", "form_3p": "glorificar\u00edan"}, "Indicativo Presente perfecto": {"form_1s": "he glorificado", "form_2s": "has glorificado", "form_3s": "ha glorificado", "form_1p": "hemos glorificado", "form_2p": "hab\u00e9is glorificado", "form_3p": "han glorificado"}, "Indicativo Futuro perfecto": {"form_1s": "habr\u00e9 glorificado", "form_2s": "habr\u00e1s glorificado", "form_3s": "habr\u00e1 glorificado", "form_1p": "habremos glorificado", "form_2p": "habr\u00e9is glorificado", "form_3p": "habr\u00e1n glorificado"}, "Indicativo Pluscuamperfecto": {"form_1s": "hab\u00eda glorificado", "form_2s": "hab\u00edas glorificado", "form_3s": "hab\u00eda glorificado", "form_1p": "hab\u00edamos glorificado", "form_2p": "hab\u00edais glorificado", "form_3p": "hab\u00edan glorificado"}, "Indicativo Pret\u00e9rito anterior": {"form_1s": "hube glorificado", "form_2s": "hubiste glorificado", "form_3s": "hubo glorificado", "form_1p": "hubimos glorificado", "form_2p": "hubisteis glorificado", "form_3p": "hubieron glorificado"}, "Indicativo Condicional perfecto": {"form_1s": "habr\u00eda glorificado", "form_2s": "habr\u00edas glorificado", "form_3s": "habr\u00eda glorificado", "form_1p": "habr\u00edamos glorificado", "form_2p": "habr\u00edais glorificado", "form_3p": "habr\u00edan glorificado"}, "Subjuntivo Presente": {"form_1s": "glorifique", "form_2s": "glorifiques", "form_3s": "glorifique", "form_1p": "glorifiquemos", "form_2p": "glorifiqu\u00e9is", "form_3p": "glorifiquen"}, "Subjuntivo Imperfecto": {"form_1s": "glorificara", "form_2s": "glorificaras", "form_3s": "glorificara", "form_1p": "glorific\u00e1ramos", "form_2p": "glorificarais", "form_3p": "glorificaran"}, "Subjuntivo Futuro": {"form_1s": "glorificare", "form_2s": "glorificares", "form_3s": "glorificare", "form_1p": "glorific\u00e1remos", "form_2p": "glorificareis", "form_3p": "glorificaren"}, "Subjuntivo Presente perfecto": {"form_1s": "haya glorificado", "form_2s": "hayas glorificado", "form_3s": "haya glorificado", "form_1p": "hayamos glorificado", "form_2p": "hay\u00e1is glorificado", "form_3p": "hayan glorificado"}, "Subjuntivo Futuro perfecto": {"form_1s": "hubiere glorificado", "form_2s": "hubieres glorificado", "form_3s": "hubiere glorificado", "form_1p": "hubi\u00e9remos glorificado", "form_2p": "hubiereis glorificado", "form_3p": "hubieren glorificado"}, "Subjuntivo Pluscuamperfecto": {"form_1s": "hubiera glorificado", "form_2s": "hubieras glorificado", "form_3s": "hubiera glorificado", "form_1p": "hubi\u00e9ramos glorificado", "form_2p": "hubierais glorificado", "form_3p": "hubieran glorificado"}, "Imperativo Afirmativo Presente": {"form_1s": null, "form_2s": "glorifica", "form_3s": "glorificad", "form_1p": null, "form_2p": "glorifique", "form_3p": "glorifiquen"}, "Imperativo Negativo Presente": {"form_1s": null, "form_2s": "no glorifiques", "form_3s": "no glorifiqu\u00e9is", "form_1p": null, "form_2p": "no glorifique", "form_3p": "no glorifiquen"}}, "gobernar": {"Gerund": "gobernando", "Past Participle": "gobernado", "Indicativo Presente": {"form_1s": "gobierno", "form_2s": "gobiernas", "form_3s": "gobierna", "form_1p": "gobernamos", "form_2p": "gobern\u00e1is", "form_3p": "gobiernan"}, "Indicativo Futuro": {"form_1s": "gobernar\u00e9", "form_2s": "gobernar\u00e1s", "form_3s": "gobernar\u00e1", "form_1p": "gobernaremos", "form_2p": "gobernar\u00e9is", "form_3p": "gobernar\u00e1n"}, "Indicativo Imperfecto": {"form_1s": "gobernaba", "form_2s": "gobernabas", "form_3s": "gobernaba", "form_1p": "gobern\u00e1bamos", "form_2p": "gobernabais", "form_3p": "gobernaban"}, "Indicativo Pret\u00e9rito": {"form_1s": "gobern\u00e9", "form_2s": "gobernaste", "form_3s": "gobern\u00f3", "form_1p": "gobernamos", "form_2p": "gobernasteis", "form_3p": "gobernaron"}, "Indicativo Condicional": {"form_1s": "gobernar\u00eda", "form_2s": "gobernar\u00edas", "form_3s": "gobernar\u00eda", "form_1p": "gobernar\u00edamos", "form_2p": "gobernar\u00edais", "form_3p": "gobernar\u00edan"}, "Indicativo Presente perfecto": {"form_1s": "he gobernado", "form_2s": "has gobernado", "form_3s": "ha gobernado", "form_1p": "hemos gobernado", "form_2p": "hab\u00e9is gobernado", "form_3p": "han gobernado"}, "Indicativo Futuro perfecto": {"form_1s": "habr\u00e9 gobernado", "form_2s": "habr\u00e1s gobernado", "form_3s": "habr\u00e1 gobernado", "form_1p": "habremos gobernado", "form_2p": "habr\u00e9is gobernado", "form_3p": "habr\u00e1n gobernado"}, "Indicativo Pluscuamperfecto": {"form_1s": "hab\u00eda gobernado", "form_2s": "hab\u00edas gobernado", "form_3s": "hab\u00eda gobernado", "form_1p": "hab\u00edamos gobernado", "form_2p": "hab\u00edais gobernado", "form_3p": "hab\u00edan gobernado"}, "Indicativo Pret\u00e9rito anterior": {"form_1s": "hube gobernado", "form_2s": "hubiste gobernado", "form_3s": "hubo gobernado", "form_1p": "hubimos gobernado", "form_2p": "hubisteis gobernado", "form_3p": "hubieron gobernado"}, "Indicativo Condicional perfecto": {"form_1s": "habr\u00eda gobernado", "form_2s": "habr\u00edas gobernado", "form_3s": "habr\u00eda gobernado", "form_1p": "habr\u00edamos gobernado", "form_2p": "habr\u00edais gobernado", "form_3p": "habr\u00edan gobernado"}, "Subjuntivo Presente": {"form_1s": "gobierne", "form_2s": "gobiernes", "form_3s": "gobierne", "form_1p": "gobernemos", "form_2p": "gobern\u00e9is", "form_3p": "gobiernen"}, "Subjuntivo Imperfecto": {"form_1s": "gobernara", "form_2s": "gobernaras", "form_3s": "gobernara", "form_1p": "gobern\u00e1ramos", "form_2p": "gobernarais", "form_3p": "gobernaran"}, "Subjuntivo Futuro": {"form_1s": "gobernare", "form_2s": "gobernares", "form_3s": "gobernare", "form_1p": "gobern\u00e1remos", "form_2p": "gobernareis", "form_3p": "gobernaren"}, "Subjuntivo Presente perfecto": {"form_1s": "haya gobernado", "form_2s": "hayas gobernado", "form_3s": "haya gobernado", "form_1p": "hayamos gobernado", "form_2p": "hay\u00e1is gobernado", "form_3p": "hayan gobernado"}, "Subjuntivo Futuro perfecto": {"form_1s": "hubiere gobernado", "form_2s": "hubieres gobernado", "form_3s": "hubiere gobernado", "form_1p": "hubi\u00e9remos gobernado", "form_2p": "hubiereis gobernado", "form_3p": "hubieren gobernado"}, "Subjuntivo Pluscuamperfecto": {"form_1s": "hubiera gobernado", "form_2s": "hubieras gobernado", "form_3s": "hubiera gobernado", "form_1p": "hubi\u00e9ramos gobernado", "form_2p": "hubierais gobernado", "form_3p": "hubieran gobernado"}, "Imperativo Afirmativo Presente": {"form_1s": null, "form_2s": "gobierna", "form_3s": "gobernad", "form_1p": null, "form_2p": "gobierne", "form_3p": "gobiernen"}, "Imperativo Negativo Presente": {"form_1s": null, "form_2s": "no gobiernes", "form_3s": "no gobern\u00e9is", "form_1p": null, "form_2p": "no gobierne", "form_3p": "no gobiernen"}}, "graduar": {"Gerund": "graduando", "Past Participle": "graduado", "Indicativo Presente": {"form_1s": "grad\u00fao", "form_2s": "grad\u00faas", "form_3s": "grad\u00faa", "form_1p": "graduamos", "form_2p": "gradu\u00e1is", "form_3p": "grad\u00faan"}, "Indicativo Futuro": {"form_1s": "graduar\u00e9", "form_2s": "graduar\u00e1s", "form_3s": "graduar\u00e1", "form_1p": "graduaremos", "form_2p": "graduar\u00e9is", "form_3p": "graduar\u00e1n"}, "Indicativo Imperfecto": {"form_1s": "graduaba", "form_2s": "graduabas", "form_3s": "graduaba", "form_1p": "gradu\u00e1bamos", "form_2p": "graduabais", "form_3p": "graduaban"}, "Indicativo Pret\u00e9rito": {"form_1s": "gradu\u00e9", "form_2s": "graduaste", "form_3s": "gradu\u00f3", "form_1p": "graduamos", "form_2p": "graduasteis", "form_3p": "graduaron"}, "Indicativo Condicional": {"form_1s": "graduar\u00eda", "form_2s": "graduar\u00edas", "form_3s": "graduar\u00eda", "form_1p": "graduar\u00edamos", "form_2p": "graduar\u00edais", "form_3p": "graduar\u00edan"}, "Indicativo Presente perfecto": {"form_1s": "he graduado", "form_2s": "has graduado", "form_3s": "ha graduado", "form_1p": "hemos graduado", "form_2p": "hab\u00e9is graduado", "form_3p": "han graduado"}, "Indicativo Futuro perfecto": {"form_1s": "habr\u00e9 graduado", "form_2s": "habr\u00e1s graduado", "form_3s": "habr\u00e1 graduado", "form_1p": "habremos graduado", "form_2p": "habr\u00e9is graduado", "form_3p": "habr\u00e1n graduado"}, "Indicativo Pluscuamperfecto": {"form_1s": "hab\u00eda graduado", "form_2s": "hab\u00edas graduado", "form_3s": "hab\u00eda graduado", "form_1p": "hab\u00edamos graduado", "form_2p": "hab\u00edais graduado", "form_3p": "hab\u00edan graduado"}, "Indicativo Pret\u00e9rito anterior": {"form_1s": "hube graduado", "form_2s": "hubiste graduado", "form_3s": "hubo graduado", "form_1p": "hubimos graduado", "form_2p": "hubisteis graduado", "form_3p": "hubieron graduado"}, "Indicativo Condicional perfecto": {"form_1s": "habr\u00eda graduado", "form_2s": "habr\u00edas graduado", "form_3s": "habr\u00eda graduado", "form_1p": "habr\u00edamos graduado", "form_2p": "habr\u00edais graduado", "form_3p": "habr\u00edan graduado"}, "Subjuntivo Presente": {"form_1s": "grad\u00fae", "form_2s": "grad\u00faes", "form_3s": "grad\u00fae", "form_1p": "graduemos", "form_2p": "gradu\u00e9is", "form_3p": "grad\u00faen"}, "Subjuntivo Imperfecto": {"form_1s": "graduara", "form_2s": "graduaras", "form_3s": "graduara", "form_1p": "gradu\u00e1ramos", "form_2p": "graduarais", "form_3p": "graduaran"}, "Subjuntivo Futuro": {"form_1s": "graduare", "form_2s": "graduares", "form_3s": "graduare", "form_1p": "gradu\u00e1remos", "form_2p": "graduareis", "form_3p": "graduaren"}, "Subjuntivo Presente perfecto": {"form_1s": "haya graduado", "form_2s": "hayas graduado", "form_3s": "haya graduado", "form_1p": "hayamos graduado", "form_2p": "hay\u00e1is graduado", "form_3p": "hayan graduado"}, "Subjuntivo Futuro perfecto": {"form_1s": "hubiere graduado", "form_2s": "hubieres graduado", "form_3s": "hubiere graduado", "form_1p": "hubi\u00e9remos graduado", "form_2p": "hubiereis graduado", "form_3p": "hubieren graduado"}, "Subjuntivo Pluscuamperfecto": {"form_1s": "hubiera graduado", "form_2s": "hubieras graduado", "form_3s": "hubiera graduado", "form_1p": "hubi\u00e9ramos graduado", "form_2p": "hubierais graduado", "form_3p": "hubieran graduado"}, "Imperativo Afirmativo Presente": {"form_1s": null, "form_2s": "grad\u00faa", "form_3s": "graduad", "form_1p": null, "form_2p": "grad\u00fae", "form_3p": "grad\u00faen"}, "Imperativo Negativo Presente": {"form_1s": null, "form_2s": "no grad\u00faes", "form_3s": "no grad\u00fa\u00e9is", "form_1p": null, "form_2p": "no grad\u00fae", "form_3p": "no grad\u00faen"}}, "graduarse": {"Gerund": "gradu\u00e1ndose", "Past Participle": "graduado", "Indicativo Presente": {"form_1s": "me grad\u00fao", "form_2s": "te grad\u00faas", "form_3s": "se grad\u00faa", "form_1p": "nos graduamos", "form_2p": "os gradu\u00e1is", "form_3p": "se grad\u00faan"}, "Indicativo Futuro": {"form_1s": "me graduar\u00e9", "form_2s": "te graduar\u00e1s", "form_3s": "se graduar\u00e1", "form_1p": "nos graduaremos", "form_2p": "os graduar\u00e9is", "form_3p": "se graduar\u00e1n"}, "Indicativo Imperfecto": {"form_1s": "me graduaba", "form_2s": "te graduabas", "form_3s": "se graduaba", "form_1p": "nos gradu\u00e1bamos", "form_2p": "os graduabais", "form_3p": "se graduaban"}, "Indicativo Pret\u00e9rito": {"form_1s": "me gradu\u00e9", "form_2s": "te graduaste", "form_3s": "se gradu\u00f3", "form_1p": "nos graduamos", "form_2p": "os graduasteis", "form_3p": "se graduaron"}, "Indicativo Condicional": {"form_1s": "me graduar\u00eda", "form_2s": "te graduar\u00edas", "form_3s": "se graduar\u00eda", "form_1p": "nos graduar\u00edamos", "form_2p": "os graduar\u00edais", "form_3p": "se graduar\u00edan"}, "Indicativo Presente perfecto": {"form_1s": "me he graduado", "form_2s": "te has graduado", "form_3s": "se ha graduado", "form_1p": "nos hemos graduado", "form_2p": "os hab\u00e9is graduado", "form_3p": "se han graduado"}, "Indicativo Futuro perfecto": {"form_1s": "me habr\u00e9 graduado", "form_2s": "te habr\u00e1s graduado", "form_3s": "se habr\u00e1 graduado", "form_1p": "nos habremos graduado", "form_2p": "os habr\u00e9is graduado", "form_3p": "se habr\u00e1n graduado"}, "Indicativo Pluscuamperfecto": {"form_1s": "me hab\u00eda graduado", "form_2s": "te hab\u00edas graduado", "form_3s": "se hab\u00eda graduado", "form_1p": "nos hab\u00edamos graduado", "form_2p": "os hab\u00edais graduado", "form_3p": "se hab\u00edan graduado"}, "Indicativo Pret\u00e9rito anterior": {"form_1s": "me hube graduado", "form_2s": "te hubiste graduado", "form_3s": "se hubo graduado", "form_1p": "nos hubimos graduado", "form_2p": "os hubisteis graduado", "form_3p": "se hubieron graduado"}, "Indicativo Condicional perfecto": {"form_1s": "me habr\u00eda graduado", "form_2s": "te habr\u00edas graduado", "form_3s": "se habr\u00eda graduado", "form_1p": "nos habr\u00edamos graduado", "form_2p": "os habr\u00edais graduado", "form_3p": "se habr\u00edan graduado"}, "Subjuntivo Presente": {"form_1s": "me grad\u00fae", "form_2s": "te grad\u00faes", "form_3s": "se grad\u00fae", "form_1p": "nos graduemos", "form_2p": "os gradu\u00e9is", "form_3p": "se grad\u00faen"}, "Subjuntivo Imperfecto": {"form_1s": "me graduara", "form_2s": "te graduaras", "form_3s": "se graduara", "form_1p": "nos gradu\u00e1ramos", "form_2p": "os graduarais", "form_3p": "se graduaran"}, "Subjuntivo Futuro": {"form_1s": "me graduare", "form_2s": "te graduares", "form_3s": "se graduare", "form_1p": "nos gradu\u00e1remos", "form_2p": "os graduareis", "form_3p": "se graduaren"}, "Subjuntivo Presente perfecto": {"form_1s": "me haya graduado", "form_2s": "te hayas graduado", "form_3s": "se haya graduado", "form_1p": "nos hayamos graduado", "form_2p": "os hay\u00e1is graduado", "form_3p": "se hayan graduado"}, "Subjuntivo Futuro perfecto": {"form_1s": "me hubiere graduado", "form_2s": "te hubieres graduado", "form_3s": "se hubiere graduado", "form_1p": "nos hubi\u00e9remos graduado", "form_2p": "os hubiereis graduado", "form_3p": "se hubieren graduado"}, "Subjuntivo Pluscuamperfecto": {"form_1s": "me hubiera graduado", "form_2s": "te hubieras graduado", "form_3s": "se hubiera graduado", "form_1p": "nos hubi\u00e9ramos graduado", "form_2p": "os hubierais graduado", "form_3p": "se hubieran graduado"}, "Imperativo Afirmativo Presente": {"form_1s": null, "form_2s": "grad\u00faate", "form_3s": "graduaos", "form_1p": null, "form_2p": "grad\u00faese", "form_3p": "grad\u00faense"}, "Imperativo Negativo Presente": {"form_1s": null, "form_2s": "no te grad\u00faes", "form_3s": "no os gradu\u00e9is", "form_1p": null, "form_2p": "no se grad\u00fae", "form_3p": "no se grad\u00faen"}}, "gru\u00f1ir": {"Gerund": "gru\u00f1endo", "Past Participle": "gru\u00f1ido", "Indicativo Presente": {"form_1s": "gru\u00f1o", "form_2s": "gru\u00f1es", "form_3s": "gru\u00f1e", "form_1p": "gru\u00f1imos", "form_2p": "gru\u00f1\u00eds", "form_3p": "gru\u00f1en"}, "Indicativo Futuro": {"form_1s": "gru\u00f1ir\u00e9", "form_2s": "gru\u00f1ir\u00e1s", "form_3s": "gru\u00f1ir\u00e1", "form_1p": "gru\u00f1iremos", "form_2p": "gru\u00f1ir\u00e9is", "form_3p": "gru\u00f1ir\u00e1n"}, "Indicativo Imperfecto": {"form_1s": "gru\u00f1\u00eda", "form_2s": "gru\u00f1\u00edas", "form_3s": "gru\u00f1\u00eda", "form_1p": "gru\u00f1\u00edamos", "form_2p": "gru\u00f1\u00edais", "form_3p": "gru\u00f1\u00edan"}, "Indicativo Pret\u00e9rito": {"form_1s": "gru\u00f1\u00ed", "form_2s": "gru\u00f1iste", "form_3s": "gru\u00f1\u00f3", "form_1p": "gru\u00f1imos", "form_2p": "gru\u00f1isteis", "form_3p": "gru\u00f1eron"}, "Indicativo Condicional": {"form_1s": "gru\u00f1ir\u00eda", "form_2s": "gru\u00f1ir\u00edas", "form_3s": "gru\u00f1ir\u00eda", "form_1p": "gru\u00f1ir\u00edamos", "form_2p": "gru\u00f1ir\u00edais", "form_3p": "gru\u00f1ir\u00edan"}, "Indicativo Presente perfecto": {"form_1s": "he gru\u00f1ido", "form_2s": "has gru\u00f1ido", "form_3s": "ha gru\u00f1ido", "form_1p": "hemos gru\u00f1ido", "form_2p": "hab\u00e9is gru\u00f1ido", "form_3p": "han gru\u00f1ido"}, "Indicativo Futuro perfecto": {"form_1s": "habr\u00e9 gru\u00f1ido", "form_2s": "habr\u00e1s gru\u00f1ido", "form_3s": "habr\u00e1 gru\u00f1ido", "form_1p": "habremos gru\u00f1ido", "form_2p": "habr\u00e9is gru\u00f1ido", "form_3p": "habr\u00e1n gru\u00f1ido"}, "Indicativo Pluscuamperfecto": {"form_1s": "hab\u00eda gru\u00f1ido", "form_2s": "hab\u00edas gru\u00f1ido", "form_3s": "hab\u00eda gru\u00f1ido", "form_1p": "hab\u00edamos gru\u00f1ido", "form_2p": "hab\u00edais gru\u00f1ido", "form_3p": "hab\u00edan gru\u00f1ido"}, "Indicativo Pret\u00e9rito anterior": {"form_1s": "hube gru\u00f1ido", "form_2s": "hubiste gru\u00f1ido", "form_3s": "hubo gru\u00f1ido", "form_1p": "hubimos gru\u00f1ido", "form_2p": "hubisteis gru\u00f1ido", "form_3p": "hubieron gru\u00f1ido"}, "Indicativo Condicional perfecto": {"form_1s": "habr\u00eda gru\u00f1ido", "form_2s": "habr\u00edas gru\u00f1ido", "form_3s": "habr\u00eda gru\u00f1ido", "form_1p": "habr\u00edamos gru\u00f1ido", "form_2p": "habr\u00edais gru\u00f1ido", "form_3p": "habr\u00edan gru\u00f1ido"}, "Subjuntivo Presente": {"form_1s": "gru\u00f1a", "form_2s": "gru\u00f1as", "form_3s": "gru\u00f1a", "form_1p": "gru\u00f1amos", "form_2p": "gru\u00f1\u00e1is", "form_3p": "gru\u00f1an"}, "Subjuntivo Imperfecto": {"form_1s": "gru\u00f1era", "form_2s": "gru\u00f1eras", "form_3s": "gru\u00f1era", "form_1p": "gru\u00f1\u00e9ramos", "form_2p": "gru\u00f1erais", "form_3p": "gru\u00f1eran"}, "Subjuntivo Futuro": {"form_1s": "gru\u00f1ere", "form_2s": "gru\u00f1eres", "form_3s": "gru\u00f1ere", "form_1p": "gru\u00f1\u00e9remos", "form_2p": "gru\u00f1ereis", "form_3p": "gru\u00f1eren"}, "Subjuntivo Presente perfecto": {"form_1s": "haya gru\u00f1ido", "form_2s": "hayas gru\u00f1ido", "form_3s": "haya gru\u00f1ido", "form_1p": "hayamos gru\u00f1ido", "form_2p": "hay\u00e1is gru\u00f1ido", "form_3p": "hayan gru\u00f1ido"}, "Subjuntivo Futuro perfecto": {"form_1s": "hubiere gru\u00f1ido", "form_2s": "hubieres gru\u00f1ido", "form_3s": "hubiere gru\u00f1ido", "form_1p": "hubi\u00e9remos gru\u00f1ido", "form_2p": "hubiereis gru\u00f1ido", "form_3p": "hubieren gru\u00f1ido"}, "Subjuntivo Pluscuamperfecto": {"form_1s": "hubiera gru\u00f1ido", "form_2s": "hubieras gru\u00f1ido", "form_3s": "hubiera gru\u00f1ido", "form_1p": "hubi\u00e9ramos gru\u00f1ido", "form_2p": "hubierais gru\u00f1ido", "form_3p": "hubieran gru\u00f1ido"}, "Imperativo Afirmativo Presente": {"form_1s": null, "form_2s": "gru\u00f1e", "form_3s": "gru\u00f1ed", "form_1p": null, "form_2p": "gru\u00f1a", "form_3p": "gru\u00f1an"}, "Imperativo Negativo Presente": {"form_1s": null, "form_2s": "no gru\u00f1as", "form_3s": "no gru\u00f1\u00e1is", "form_1p": null, "form_2p": "no gru\u00f1a", "form_3p": "no gru\u00f1an"}}, "guardar": {"Gerund": "guardando", "Past Participle": "guardado", "Indicativo Presente": {"form_1s": "guardo", "form_2s": "guardas", "form_3s": "guarda", "form_1p": "guardamos", "form_2p": "guard\u00e1is", "form_3p": "guardan"}, "Indicativo Futuro": {"form_1s": "guardar\u00e9", "form_2s": "guardar\u00e1s", "form_3s": "guardar\u00e1", "form_1p": "guardaremos", "form_2p": "guardar\u00e9is", "form_3p": "guardar\u00e1n"}, "Indicativo Imperfecto": {"form_1s": "guardaba", "form_2s": "guardabas", "form_3s": "guardaba", "form_1p": "guard\u00e1bamos", "form_2p": "guardabais", "form_3p": "guardaban"}, "Indicativo Pret\u00e9rito": {"form_1s": "guard\u00e9", "form_2s": "guardaste", "form_3s": "guard\u00f3", "form_1p": "guardamos", "form_2p": "guardasteis", "form_3p": "guardaron"}, "Indicativo Condicional": {"form_1s": "guardar\u00eda", "form_2s": "guardar\u00edas", "form_3s": "guardar\u00eda", "form_1p": "guardar\u00edamos", "form_2p": "guardar\u00edais", "form_3p": "guardar\u00edan"}, "Indicativo Presente perfecto": {"form_1s": "he guardado", "form_2s": "has guardado", "form_3s": "ha guardado", "form_1p": "hemos guardado", "form_2p": "hab\u00e9is guardado", "form_3p": "han guardado"}, "Indicativo Futuro perfecto": {"form_1s": "habr\u00e9 guardado", "form_2s": "habr\u00e1s guardado", "form_3s": "habr\u00e1 guardado", "form_1p": "habremos guardado", "form_2p": "habr\u00e9is guardado", "form_3p": "habr\u00e1n guardado"}, "Indicativo Pluscuamperfecto": {"form_1s": "hab\u00eda guardado", "form_2s": "hab\u00edas guardado", "form_3s": "hab\u00eda guardado", "form_1p": "hab\u00edamos guardado", "form_2p": "hab\u00edais guardado", "form_3p": "hab\u00edan guardado"}, "Indicativo Pret\u00e9rito anterior": {"form_1s": "hube guardado", "form_2s": "hubiste guardado", "form_3s": "hubo guardado", "form_1p": "hubimos guardado", "form_2p": "hubisteis guardado", "form_3p": "hubieron guardado"}, "Indicativo Condicional perfecto": {"form_1s": "habr\u00eda guardado", "form_2s": "habr\u00edas guardado", "form_3s": "habr\u00eda guardado", "form_1p": "habr\u00edamos guardado", "form_2p": "habr\u00edais guardado", "form_3p": "habr\u00edan guardado"}, "Subjuntivo Presente": {"form_1s": "guarde", "form_2s": "guardes", "form_3s": "guarde", "form_1p": "guardemos", "form_2p": "guard\u00e9is", "form_3p": "guarden"}, "Subjuntivo Imperfecto": {"form_1s": "guardara", "form_2s": "guardaras", "form_3s": "guardara", "form_1p": "guard\u00e1ramos", "form_2p": "guardarais", "form_3p": "guardaran"}, "Subjuntivo Futuro": {"form_1s": "guardare", "form_2s": "guardares", "form_3s": "guardare", "form_1p": "guard\u00e1remos", "form_2p": "guardareis", "form_3p": "guardaren"}, "Subjuntivo Presente perfecto": {"form_1s": "haya guardado", "form_2s": "hayas guardado", "form_3s": "haya guardado", "form_1p": "hayamos guardado", "form_2p": "hay\u00e1is guardado", "form_3p": "hayan guardado"}, "Subjuntivo Futuro perfecto": {"form_1s": "hubiere guardado", "form_2s": "hubieres guardado", "form_3s": "hubiere guardado", "form_1p": "hubi\u00e9remos guardado", "form_2p": "hubiereis guardado", "form_3p": "hubieren guardado"}, "Subjuntivo Pluscuamperfecto": {"form_1s": "hubiera guardado", "form_2s": "hubieras guardado", "form_3s": "hubiera guardado", "form_1p": "hubi\u00e9ramos guardado", "form_2p": "hubierais guardado", "form_3p": "hubieran guardado"}, "Imperativo Afirmativo Presente": {"form_1s": null, "form_2s": "guarda", "form_3s": "guardad", "form_1p": null, "form_2p": "guarde", "form_3p": "guarden"}, "Imperativo Negativo Presente": {"form_1s": null, "form_2s": "no guardes", "form_3s": "no guard\u00e9is", "form_1p": null, "form_2p": "no guarde", "form_3p": "no guarden"}}, "guiar": {"Gerund": "guiando", "Past Participle": "guiado", "Indicativo Presente": {"form_1s": "gu\u00edo", "form_2s": "gu\u00edas", "form_3s": "gu\u00eda", "form_1p": "guiamos", "form_2p": "gui\u00e1is", "form_3p": "gu\u00edan"}, "Indicativo Futuro": {"form_1s": "guiar\u00e9", "form_2s": "guiar\u00e1s", "form_3s": "guiar\u00e1", "form_1p": "guiaremos", "form_2p": "guiar\u00e9is", "form_3p": "guiar\u00e1n"}, "Indicativo Imperfecto": {"form_1s": "guiaba", "form_2s": "guiabas", "form_3s": "guiaba", "form_1p": "gui\u00e1bamos", "form_2p": "guiabais", "form_3p": "guiaban"}, "Indicativo Pret\u00e9rito": {"form_1s": "guie", "form_2s": "guiaste", "form_3s": "guio", "form_1p": "guiamos", "form_2p": "guiasteis", "form_3p": "guiaron"}, "Indicativo Condicional": {"form_1s": "guiar\u00eda", "form_2s": "guiar\u00edas", "form_3s": "guiar\u00eda", "form_1p": "guiar\u00edamos", "form_2p": "guiar\u00edais", "form_3p": "guiar\u00edan"}, "Indicativo Presente perfecto": {"form_1s": "he guiado", "form_2s": "has guiado", "form_3s": "ha guiado", "form_1p": "hemos guiado", "form_2p": "hab\u00e9is guiado", "form_3p": "han guiado"}, "Indicativo Futuro perfecto": {"form_1s": "habr\u00e9 guiado", "form_2s": "habr\u00e1s guiado", "form_3s": "habr\u00e1 guiado", "form_1p": "habremos guiado", "form_2p": "habr\u00e9is guiado", "form_3p": "habr\u00e1n guiado"}, "Indicativo Pluscuamperfecto": {"form_1s": "hab\u00eda guiado", "form_2s": "hab\u00edas guiado", "form_3s": "hab\u00eda guiado", "form_1p": "hab\u00edamos guiado", "form_2p": "hab\u00edais guiado", "form_3p": "hab\u00edan guiado"}, "Indicativo Pret\u00e9rito anterior": {"form_1s": "hube guiado", "form_2s": "hubiste guiado", "form_3s": "hubo guiado", "form_1p": "hubimos guiado", "form_2p": "hubisteis guiado", "form_3p": "hubieron guiado"}, "Indicativo Condicional perfecto": {"form_1s": "habr\u00eda guiado", "form_2s": "habr\u00edas guiado", "form_3s": "habr\u00eda guiado", "form_1p": "habr\u00edamos guiado", "form_2p": "habr\u00edais guiado", "form_3p": "habr\u00edan guiado"}, "Subjuntivo Presente": {"form_1s": "gu\u00ede", "form_2s": "gu\u00edes", "form_3s": "gu\u00ede", "form_1p": "guiemos", "form_2p": "gui\u00e9is", "form_3p": "gu\u00eden"}, "Subjuntivo Imperfecto": {"form_1s": "guiara", "form_2s": "guiaras", "form_3s": "guiara", "form_1p": "gui\u00e1ramos", "form_2p": "guiarais", "form_3p": "guiaran"}, "Subjuntivo Futuro": {"form_1s": "guiare", "form_2s": "guiares", "form_3s": "guiare", "form_1p": "gui\u00e1remos", "form_2p": "guiareis", "form_3p": "guiaren"}, "Subjuntivo Presente perfecto": {"form_1s": "haya guiado", "form_2s": "hayas guiado", "form_3s": "haya guiado", "form_1p": "hayamos guiado", "form_2p": "hay\u00e1is guiado", "form_3p": "hayan guiado"}, "Subjuntivo Futuro perfecto": {"form_1s": "hubiere guiado", "form_2s": "hubieres guiado", "form_3s": "hubiere guiado", "form_1p": "hubi\u00e9remos guiado", "form_2p": "hubiereis guiado", "form_3p": "hubieren guiado"}, "Subjuntivo Pluscuamperfecto": {"form_1s": "hubiera guiado", "form_2s": "hubieras guiado", "form_3s": "hubiera guiado", "form_1p": "hubi\u00e9ramos guiado", "form_2p": "hubierais guiado", "form_3p": "hubieran guiado"}, "Imperativo Afirmativo Presente": {"form_1s": null, "form_2s": "gu\u00eda", "form_3s": "guiad", "form_1p": null, "form_2p": "gu\u00ede", "form_3p": "gu\u00eden"}, "Imperativo Negativo Presente": {"form_1s": null, "form_2s": "no gu\u00edes", "form_3s": "no gui\u00e9is", "form_1p": null, "form_2p": "no gu\u00ede", "form_3p": "no gu\u00eden"}}, "gustar": {"Gerund": "gustando", "Past Participle": "gustado", "Indicativo Presente": {"form_1s": "gusto", "form_2s": "gustas", "form_3s": "gusta", "form_1p": "gustamos", "form_2p": "gust\u00e1is", "form_3p": "gustan"}, "Indicativo Futuro": {"form_1s": "gustar\u00e9", "form_2s": "gustar\u00e1s", "form_3s": "gustar\u00e1", "form_1p": "gustaremos", "form_2p": "gustar\u00e9is", "form_3p": "gustar\u00e1n"}, "Indicativo Imperfecto": {"form_1s": "gustaba", "form_2s": "gustabas", "form_3s": "gustaba", "form_1p": "gust\u00e1bamos", "form_2p": "gustabais", "form_3p": "gustaban"}, "Indicativo Pret\u00e9rito": {"form_1s": "gust\u00e9", "form_2s": "gustaste", "form_3s": "gust\u00f3", "form_1p": "gustamos", "form_2p": "gustasteis", "form_3p": "gustaron"}, "Indicativo Condicional": {"form_1s": "gustar\u00eda", "form_2s": "gustar\u00edas", "form_3s": "gustar\u00eda", "form_1p": "gustar\u00edamos", "form_2p": "gustar\u00edais", "form_3p": "gustar\u00edan"}, "Indicativo Presente perfecto": {"form_1s": "he gustado", "form_2s": "has gustado", "form_3s": "ha gustado", "form_1p": "hemos gustado", "form_2p": "hab\u00e9is gustado", "form_3p": "han gustado"}, "Indicativo Futuro perfecto": {"form_1s": "habr\u00e9 gustado", "form_2s": "habr\u00e1s gustado", "form_3s": "habr\u00e1 gustado", "form_1p": "habremos gustado", "form_2p": "habr\u00e9is gustado", "form_3p": "habr\u00e1n gustado"}, "Indicativo Pluscuamperfecto": {"form_1s": "hab\u00eda gustado", "form_2s": "hab\u00edas gustado", "form_3s": "hab\u00eda gustado", "form_1p": "hab\u00edamos gustado", "form_2p": "hab\u00edais gustado", "form_3p": "hab\u00edan gustado"}, "Indicativo Pret\u00e9rito anterior": {"form_1s": "hube gustado", "form_2s": "hubiste gustado", "form_3s": "hubo gustado", "form_1p": "hubimos gustado", "form_2p": "hubisteis gustado", "form_3p": "hubieron gustado"}, "Indicativo Condicional perfecto": {"form_1s": "habr\u00eda gustado", "form_2s": "habr\u00edas gustado", "form_3s": "habr\u00eda gustado", "form_1p": "habr\u00edamos gustado", "form_2p": "habr\u00edais gustado", "form_3p": "habr\u00edan gustado"}, "Subjuntivo Presente": {"form_1s": "guste", "form_2s": "gustes", "form_3s": "guste", "form_1p": "gustemos", "form_2p": "gust\u00e9is", "form_3p": "gusten"}, "Subjuntivo Imperfecto": {"form_1s": "gustara", "form_2s": "gustaras", "form_3s": "gustara", "form_1p": "gust\u00e1ramos", "form_2p": "gustarais", "form_3p": "gustaran"}, "Subjuntivo Futuro": {"form_1s": "gustare", "form_2s": "gustares", "form_3s": "gustare", "form_1p": "gust\u00e1remos", "form_2p": "gustareis", "form_3p": "gustaren"}, "Subjuntivo Presente perfecto": {"form_1s": "haya gustado", "form_2s": "hayas gustado", "form_3s": "haya gustado", "form_1p": "hayamos gustado", "form_2p": "hay\u00e1is gustado", "form_3p": "hayan gustado"}, "Subjuntivo Futuro perfecto": {"form_1s": "hubiere gustado", "form_2s": "hubieres gustado", "form_3s": "hubiere gustado", "form_1p": "hubi\u00e9remos gustado", "form_2p": "hubiereis gustado", "form_3p": "hubieren gustado"}, "Subjuntivo Pluscuamperfecto": {"form_1s": "hubiera gustado", "form_2s": "hubieras gustado", "form_3s": "hubiera gustado", "form_1p": "hubi\u00e9ramos gustado", "form_2p": "hubierais gustado", "form_3p": "hubieran gustado"}, "Imperativo Afirmativo Presente": {"form_1s": null, "form_2s": "gusta", "form_3s": "gustad", "form_1p": null, "form_2p": "guste", "form_3p": "gusten"}, "Imperativo Negativo Presente": {"form_1s": null, "form_2s": "no gustes", "form_3s": "no gust\u00e9is", "form_1p": null, "form_2p": "no guste", "form_3p": "no gusten"}}, "hablar": {"Gerund": "hablando", "Past Participle": "hablado", "Indicativo Presente": {"form_1s": "hablo", "form_2s": "hablas", "form_3s": "habla", "form_1p": "hablamos", "form_2p": "habl\u00e1is", "form_3p": "hablan"}, "Indicativo Futuro": {"form_1s": "hablar\u00e9", "form_2s": "hablar\u00e1s", "form_3s": "hablar\u00e1", "form_1p": "hablaremos", "form_2p": "hablar\u00e9is", "form_3p": "hablar\u00e1n"}, "Indicativo Imperfecto": {"form_1s": "hablaba", "form_2s": "hablabas", "form_3s": "hablaba", "form_1p": "habl\u00e1bamos", "form_2p": "hablabais", "form_3p": "hablaban"}, "Indicativo Pret\u00e9rito": {"form_1s": "habl\u00e9", "form_2s": "hablaste", "form_3s": "habl\u00f3", "form_1p": "hablamos", "form_2p": "hablasteis", "form_3p": "hablaron"}, "Indicativo Condicional": {"form_1s": "hablar\u00eda", "form_2s": "hablar\u00edas", "form_3s": "hablar\u00eda", "form_1p": "hablar\u00edamos", "form_2p": "hablar\u00edais", "form_3p": "hablar\u00edan"}, "Indicativo Presente perfecto": {"form_1s": "he hablado", "form_2s": "has hablado", "form_3s": "ha hablado", "form_1p": "hemos hablado", "form_2p": "hab\u00e9is hablado", "form_3p": "han hablado"}, "Indicativo Futuro perfecto": {"form_1s": "habr\u00e9 hablado", "form_2s": "habr\u00e1s hablado", "form_3s": "habr\u00e1 hablado", "form_1p": "habremos hablado", "form_2p": "habr\u00e9is hablado", "form_3p": "habr\u00e1n hablado"}, "Indicativo Pluscuamperfecto": {"form_1s": "hab\u00eda hablado", "form_2s": "hab\u00edas hablado", "form_3s": "hab\u00eda hablado", "form_1p": "hab\u00edamos hablado", "form_2p": "hab\u00edais hablado", "form_3p": "hab\u00edan hablado"}, "Indicativo Pret\u00e9rito anterior": {"form_1s": "hube hablado", "form_2s": "hubiste hablado", "form_3s": "hubo hablado", "form_1p": "hubimos hablado", "form_2p": "hubisteis hablado", "form_3p": "hubieron hablado"}, "Indicativo Condicional perfecto": {"form_1s": "habr\u00eda hablado", "form_2s": "habr\u00edas hablado", "form_3s": "habr\u00eda hablado", "form_1p": "habr\u00edamos hablado", "form_2p": "habr\u00edais hablado", "form_3p": "habr\u00edan hablado"}, "Subjuntivo Presente": {"form_1s": "hable", "form_2s": "hables", "form_3s": "hable", "form_1p": "hablemos", "form_2p": "habl\u00e9is", "form_3p": "hablen"}, "Subjuntivo Imperfecto": {"form_1s": "hablara", "form_2s": "hablaras", "form_3s": "hablara", "form_1p": "habl\u00e1ramos", "form_2p": "hablarais", "form_3p": "hablaran"}, "Subjuntivo Futuro": {"form_1s": "hablare", "form_2s": "hablares", "form_3s": "hablare", "form_1p": "habl\u00e1remos", "form_2p": "hablareis", "form_3p": "hablaren"}, "Subjuntivo Presente perfecto": {"form_1s": "haya hablado", "form_2s": "hayas hablado", "form_3s": "haya hablado", "form_1p": "hayamos hablado", "form_2p": "hay\u00e1is hablado", "form_3p": "hayan hablado"}, "Subjuntivo Futuro perfecto": {"form_1s": "hubiere hablado", "form_2s": "hubieres hablado", "form_3s": "hubiere hablado", "form_1p": "hubi\u00e9remos hablado", "form_2p": "hubiereis hablado", "form_3p": "hubieren hablado"}, "Subjuntivo Pluscuamperfecto": {"form_1s": "hubiera hablado", "form_2s": "hubieras hablado", "form_3s": "hubiera hablado", "form_1p": "hubi\u00e9ramos hablado", "form_2p": "hubierais hablado", "form_3p": "hubieran hablado"}, "Imperativo Afirmativo Presente": {"form_1s": null, "form_2s": "habla", "form_3s": "hablad", "form_1p": null, "form_2p": "hable", "form_3p": "hablen"}, "Imperativo Negativo Presente": {"form_1s": null, "form_2s": "no hables", "form_3s": "no habl\u00e9is", "form_1p": null, "form_2p": "no hable", "form_3p": "no hablen"}}, "hacer": {"Gerund": "haciendo", "Past Participle": "hecho", "Indicativo Presente": {"form_1s": "hago", "form_2s": "haces", "form_3s": "hace", "form_1p": "hacemos", "form_2p": "hac\u00e9is", "form_3p": "hacen"}, "Indicativo Futuro": {"form_1s": "har\u00e9", "form_2s": "har\u00e1s", "form_3s": "har\u00e1", "form_1p": "haremos", "form_2p": "har\u00e9is", "form_3p": "har\u00e1n"}, "Indicativo Imperfecto": {"form_1s": "hac\u00eda", "form_2s": "hac\u00edas", "form_3s": "hac\u00eda", "form_1p": "hac\u00edamos", "form_2p": "hac\u00edais", "form_3p": "hac\u00edan"}, "Indicativo Pret\u00e9rito": {"form_1s": "hice", "form_2s": "hiciste", "form_3s": "hizo", "form_1p": "hicimos", "form_2p": "hicisteis", "form_3p": "hicieron"}, "Indicativo Condicional": {"form_1s": "har\u00eda", "form_2s": "har\u00edas", "form_3s": "har\u00eda", "form_1p": "har\u00edamos", "form_2p": "har\u00edais", "form_3p": "har\u00edan"}, "Indicativo Presente perfecto": {"form_1s": "he hecho", "form_2s": "has hecho", "form_3s": "ha hecho", "form_1p": "hemos hecho", "form_2p": "hab\u00e9is hecho", "form_3p": "han hecho"}, "Indicativo Futuro perfecto": {"form_1s": "habr\u00e9 hecho", "form_2s": "habr\u00e1s hecho", "form_3s": "habr\u00e1 hecho", "form_1p": "habremos hecho", "form_2p": "habr\u00e9is hecho", "form_3p": "habr\u00e1n hecho"}, "Indicativo Pluscuamperfecto": {"form_1s": "hab\u00eda hecho", "form_2s": "hab\u00edas hecho", "form_3s": "hab\u00eda hecho", "form_1p": "hab\u00edamos hecho", "form_2p": "hab\u00edais hecho", "form_3p": "hab\u00edan hecho"}, "Indicativo Pret\u00e9rito anterior": {"form_1s": "hube hecho", "form_2s": "hubiste hecho", "form_3s": "hubo hecho", "form_1p": "hubimos hecho", "form_2p": "hubisteis hecho", "form_3p": "hubieron hecho"}, "Indicativo Condicional perfecto": {"form_1s": "habr\u00eda hecho", "form_2s": "habr\u00edas hecho", "form_3s": "habr\u00eda hecho", "form_1p": "habr\u00edamos hecho", "form_2p": "habr\u00edais hecho", "form_3p": "habr\u00edan hecho"}, "Subjuntivo Presente": {"form_1s": "haga", "form_2s": "hagas", "form_3s": "haga", "form_1p": "hagamos", "form_2p": "hag\u00e1is", "form_3p": "hagan"}, "Subjuntivo Imperfecto": {"form_1s": "hiciera", "form_2s": "hicieras", "form_3s": "hiciera", "form_1p": "hici\u00e9ramos", "form_2p": "hicierais", "form_3p": "hicieran"}, "Subjuntivo Futuro": {"form_1s": "hiciere", "form_2s": "hicieres", "form_3s": "hiciere", "form_1p": "hici\u00e9remos", "form_2p": "hiciereis", "form_3p": "hicieren"}, "Subjuntivo Presente perfecto": {"form_1s": "haya hecho", "form_2s": "hayas hecho", "form_3s": "haya hecho", "form_1p": "hayamos hecho", "form_2p": "hay\u00e1is hecho", "form_3p": "hayan hecho"}, "Subjuntivo Futuro perfecto": {"form_1s": "hubiere hecho", "form_2s": "hubieres hecho", "form_3s": "hubiere hecho", "form_1p": "hubi\u00e9remos hecho", "form_2p": "hubiereis hecho", "form_3p": "hubieren hecho"}, "Subjuntivo Pluscuamperfecto": {"form_1s": "hubiera hecho", "form_2s": "hubieras hecho", "form_3s": "hubiera hecho", "form_1p": "hubi\u00e9ramos hecho", "form_2p": "hubierais hecho", "form_3p": "hubieran hecho"}, "Imperativo Afirmativo Presente": {"form_1s": null, "form_2s": "haz", "form_3s": "haced", "form_1p": null, "form_2p": "haga", "form_3p": "hagan"}, "Imperativo Negativo Presente": {"form_1s": null, "form_2s": "no hagas", "form_3s": "no hag\u00e1is", "form_1p": null, "form_2p": "no haga", "form_3p": "no hagan"}}, "hallar": {"Gerund": "hallando", "Past Participle": "hallado", "Indicativo Presente": {"form_1s": "hallo", "form_2s": "hallas", "form_3s": "halla", "form_1p": "hallamos", "form_2p": "hall\u00e1is", "form_3p": "hallan"}, "Indicativo Futuro": {"form_1s": "hallar\u00e9", "form_2s": "hallar\u00e1s", "form_3s": "hallar\u00e1", "form_1p": "hallaremos", "form_2p": "hallar\u00e9is", "form_3p": "hallar\u00e1n"}, "Indicativo Imperfecto": {"form_1s": "hallaba", "form_2s": "hallabas", "form_3s": "hallaba", "form_1p": "hall\u00e1bamos", "form_2p": "hallabais", "form_3p": "hallaban"}, "Indicativo Pret\u00e9rito": {"form_1s": "hall\u00e9", "form_2s": "hallaste", "form_3s": "hall\u00f3", "form_1p": "hallamos", "form_2p": "hallasteis", "form_3p": "hallaron"}, "Indicativo Condicional": {"form_1s": "hallar\u00eda", "form_2s": "hallar\u00edas", "form_3s": "hallar\u00eda", "form_1p": "hallar\u00edamos", "form_2p": "hallar\u00edais", "form_3p": "hallar\u00edan"}, "Indicativo Presente perfecto": {"form_1s": "he hallado", "form_2s": "has hallado", "form_3s": "ha hallado", "form_1p": "hemos hallado", "form_2p": "hab\u00e9is hallado", "form_3p": "han hallado"}, "Indicativo Futuro perfecto": {"form_1s": "habr\u00e9 hallado", "form_2s": "habr\u00e1s hallado", "form_3s": "habr\u00e1 hallado", "form_1p": "habremos hallado", "form_2p": "habr\u00e9is hallado", "form_3p": "habr\u00e1n hallado"}, "Indicativo Pluscuamperfecto": {"form_1s": "hab\u00eda hallado", "form_2s": "hab\u00edas hallado", "form_3s": "hab\u00eda hallado", "form_1p": "hab\u00edamos hallado", "form_2p": "hab\u00edais hallado", "form_3p": "hab\u00edan hallado"}, "Indicativo Pret\u00e9rito anterior": {"form_1s": "hube hallado", "form_2s": "hubiste hallado", "form_3s": "hubo hallado", "form_1p": "hubimos hallado", "form_2p": "hubisteis hallado", "form_3p": "hubieron hallado"}, "Indicativo Condicional perfecto": {"form_1s": "habr\u00eda hallado", "form_2s": "habr\u00edas hallado", "form_3s": "habr\u00eda hallado", "form_1p": "habr\u00edamos hallado", "form_2p": "habr\u00edais hallado", "form_3p": "habr\u00edan hallado"}, "Subjuntivo Presente": {"form_1s": "halle", "form_2s": "halles", "form_3s": "halle", "form_1p": "hallemos", "form_2p": "hall\u00e9is", "form_3p": "hallen"}, "Subjuntivo Imperfecto": {"form_1s": "hallara", "form_2s": "hallaras", "form_3s": "hallara", "form_1p": "hall\u00e1ramos", "form_2p": "hallarais", "form_3p": "hallaran"}, "Subjuntivo Futuro": {"form_1s": "hallare", "form_2s": "hallares", "form_3s": "hallare", "form_1p": "hall\u00e1remos", "form_2p": "hallareis", "form_3p": "hallaren"}, "Subjuntivo Presente perfecto": {"form_1s": "haya hallado", "form_2s": "hayas hallado", "form_3s": "haya hallado", "form_1p": "hayamos hallado", "form_2p": "hay\u00e1is hallado", "form_3p": "hayan hallado"}, "Subjuntivo Futuro perfecto": {"form_1s": "hubiere hallado", "form_2s": "hubieres hallado", "form_3s": "hubiere hallado", "form_1p": "hubi\u00e9remos hallado", "form_2p": "hubiereis hallado", "form_3p": "hubieren hallado"}, "Subjuntivo Pluscuamperfecto": {"form_1s": "hubiera hallado", "form_2s": "hubieras hallado", "form_3s": "hubiera hallado", "form_1p": "hubi\u00e9ramos hallado", "form_2p": "hubierais hallado", "form_3p": "hubieran hallado"}, "Imperativo Afirmativo Presente": {"form_1s": null, "form_2s": "halla", "form_3s": "hallad", "form_1p": null, "form_2p": "halle", "form_3p": "hallen"}, "Imperativo Negativo Presente": {"form_1s": null, "form_2s": "no halles", "form_3s": "no hall\u00e9is", "form_1p": null, "form_2p": "no halle", "form_3p": "no hallen"}}, "hallarse": {"Gerund": "hall\u00e1ndose", "Past Participle": "hallado", "Indicativo Presente": {"form_1s": "me hallo", "form_2s": "te hallas", "form_3s": "se halla", "form_1p": "nos hallamos", "form_2p": "os hall\u00e1is", "form_3p": "se hallan"}, "Indicativo Futuro": {"form_1s": "me hallar\u00e9", "form_2s": "te hallar\u00e1s", "form_3s": "se hallar\u00e1", "form_1p": "nos hallaremos", "form_2p": "os hallar\u00e9is", "form_3p": "se hallar\u00e1n"}, "Indicativo Imperfecto": {"form_1s": "me hallaba", "form_2s": "te hallabas", "form_3s": "se hallaba", "form_1p": "nos hall\u00e1bamos", "form_2p": "os hallabais", "form_3p": "se hallaban"}, "Indicativo Pret\u00e9rito": {"form_1s": "me hall\u00e9", "form_2s": "te hallaste", "form_3s": "se hall\u00f3", "form_1p": "nos hallamos", "form_2p": "os hallasteis", "form_3p": "se hallaron"}, "Indicativo Condicional": {"form_1s": "me hallar\u00eda", "form_2s": "te hallar\u00edas", "form_3s": "se hallar\u00eda", "form_1p": "nos hallar\u00edamos", "form_2p": "os hallar\u00edais", "form_3p": "se hallar\u00edan"}, "Indicativo Presente perfecto": {"form_1s": "me he hallado", "form_2s": "te has hallado", "form_3s": "se ha hallado", "form_1p": "nos hemos hallado", "form_2p": "os hab\u00e9is hallado", "form_3p": "se han hallado"}, "Indicativo Futuro perfecto": {"form_1s": "me habr\u00e9 hallado", "form_2s": "te habr\u00e1s hallado", "form_3s": "se habr\u00e1 hallado", "form_1p": "nos habremos hallado", "form_2p": "os habr\u00e9is hallado", "form_3p": "se habr\u00e1n hallado"}, "Indicativo Pluscuamperfecto": {"form_1s": "me hab\u00eda hallado", "form_2s": "te hab\u00edas hallado", "form_3s": "se hab\u00eda hallado", "form_1p": "nos hab\u00edamos hallado", "form_2p": "os hab\u00edais hallado", "form_3p": "se hab\u00edan hallado"}, "Indicativo Pret\u00e9rito anterior": {"form_1s": "me hube hallado", "form_2s": "te hubiste hallado", "form_3s": "se hubo hallado", "form_1p": "nos hubimos hallado", "form_2p": "os hubisteis hallado", "form_3p": "se hubieron hallado"}, "Indicativo Condicional perfecto": {"form_1s": "me habr\u00eda hallado", "form_2s": "te habr\u00edas hallado", "form_3s": "se habr\u00eda hallado", "form_1p": "nos habr\u00edamos hallado", "form_2p": "os habr\u00edais hallado", "form_3p": "se habr\u00edan hallado"}, "Subjuntivo Presente": {"form_1s": "me halle", "form_2s": "te halles", "form_3s": "se halle", "form_1p": "nos hallemos", "form_2p": "os hall\u00e9is", "form_3p": "se hallen"}, "Subjuntivo Imperfecto": {"form_1s": "me hallara", "form_2s": "te hallaras", "form_3s": "se hallara", "form_1p": "nos hall\u00e1ramos", "form_2p": "os hallarais", "form_3p": "se hallaran"}, "Subjuntivo Futuro": {"form_1s": "me hallare", "form_2s": "te hallares", "form_3s": "se hallare", "form_1p": "nos hall\u00e1remos", "form_2p": "os hallareis", "form_3p": "se hallaren"}, "Subjuntivo Presente perfecto": {"form_1s": "me haya hallado", "form_2s": "te hayas hallado", "form_3s": "se haya hallado", "form_1p": "nos hayamos hallado", "form_2p": "os hay\u00e1is hallado", "form_3p": "se hayan hallado"}, "Subjuntivo Futuro perfecto": {"form_1s": "me hubiere hallado", "form_2s": "te hubieres hallado", "form_3s": "se hubiere hallado", "form_1p": "nos hubi\u00e9remos hallado", "form_2p": "os hubiereis hallado", "form_3p": "se hubieren hallado"}, "Subjuntivo Pluscuamperfecto": {"form_1s": "me hubiera hallado", "form_2s": "te hubieras hallado", "form_3s": "se hubiera hallado", "form_1p": "nos hubi\u00e9ramos hallado", "form_2p": "os hubierais hallado", "form_3p": "se hubieran hallado"}, "Imperativo Afirmativo Presente": {"form_1s": null, "form_2s": "h\u00e1llate", "form_3s": "hallaos", "form_1p": null, "form_2p": "h\u00e1llese", "form_3p": "h\u00e1llense"}, "Imperativo Negativo Presente": {"form_1s": null, "form_2s": "no te halles", "form_3s": "no os hall\u00e9is", "form_1p": null, "form_2p": "no se halle", "form_3p": "no se hallen"}}, "helar": {"Gerund": "helando", "Past Participle": "helado", "Indicativo Presente": {"form_1s": "hielo", "form_2s": "hielas", "form_3s": "hiela", "form_1p": "helamos", "form_2p": "hel\u00e1is", "form_3p": "hielan"}, "Indicativo Futuro": {"form_1s": "helar\u00e9", "form_2s": "helar\u00e1s", "form_3s": "helar\u00e1", "form_1p": "helaremos", "form_2p": "helar\u00e9is", "form_3p": "helar\u00e1n"}, "Indicativo Imperfecto": {"form_1s": "helaba", "form_2s": "helabas", "form_3s": "helaba", "form_1p": "hel\u00e1bamos", "form_2p": "helabais", "form_3p": "helaban"}, "Indicativo Pret\u00e9rito": {"form_1s": "hel\u00e9", "form_2s": "helaste", "form_3s": "hel\u00f3", "form_1p": "helamos", "form_2p": "helasteis", "form_3p": "helaron"}, "Indicativo Condicional": {"form_1s": "helar\u00eda", "form_2s": "helar\u00edas", "form_3s": "helar\u00eda", "form_1p": "helar\u00edamos", "form_2p": "helar\u00edais", "form_3p": "helar\u00edan"}, "Indicativo Presente perfecto": {"form_1s": "he helado", "form_2s": "has helado", "form_3s": "ha helado", "form_1p": "hemos helado", "form_2p": "hab\u00e9is helado", "form_3p": "han helado"}, "Indicativo Futuro perfecto": {"form_1s": "habr\u00e9 helado", "form_2s": "habr\u00e1s helado", "form_3s": "habr\u00e1 helado", "form_1p": "habremos helado", "form_2p": "habr\u00e9is helado", "form_3p": "habr\u00e1n helado"}, "Indicativo Pluscuamperfecto": {"form_1s": "hab\u00eda helado", "form_2s": "hab\u00edas helado", "form_3s": "hab\u00eda helado", "form_1p": "hab\u00edamos helado", "form_2p": "hab\u00edais helado", "form_3p": "hab\u00edan helado"}, "Indicativo Pret\u00e9rito anterior": {"form_1s": "hube helado", "form_2s": "hubiste helado", "form_3s": "hubo helado", "form_1p": "hubimos helado", "form_2p": "hubisteis helado", "form_3p": "hubieron helado"}, "Indicativo Condicional perfecto": {"form_1s": "habr\u00eda helado", "form_2s": "habr\u00edas helado", "form_3s": "habr\u00eda helado", "form_1p": "habr\u00edamos helado", "form_2p": "habr\u00edais helado", "form_3p": "habr\u00edan helado"}, "Subjuntivo Presente": {"form_1s": "hiele", "form_2s": "hieles", "form_3s": "hiele", "form_1p": "helemos", "form_2p": "hel\u00e9is", "form_3p": "hielen"}, "Subjuntivo Imperfecto": {"form_1s": "helara", "form_2s": "helaras", "form_3s": "helara", "form_1p": "hel\u00e1ramos", "form_2p": "helarais", "form_3p": "helaran"}, "Subjuntivo Futuro": {"form_1s": "helare", "form_2s": "helares", "form_3s": "helare", "form_1p": "hel\u00e1remos", "form_2p": "helareis", "form_3p": "helaren"}, "Subjuntivo Presente perfecto": {"form_1s": "haya helado", "form_2s": "hayas helado", "form_3s": "haya helado", "form_1p": "hayamos helado", "form_2p": "hay\u00e1is helado", "form_3p": "hayan helado"}, "Subjuntivo Futuro perfecto": {"form_1s": "hubiere helado", "form_2s": "hubieres helado", "form_3s": "hubiere helado", "form_1p": "hubi\u00e9remos helado", "form_2p": "hubiereis helado", "form_3p": "hubieren helado"}, "Subjuntivo Pluscuamperfecto": {"form_1s": "hubiera helado", "form_2s": "hubieras helado", "form_3s": "hubiera helado", "form_1p": "hubi\u00e9ramos helado", "form_2p": "hubierais helado", "form_3p": "hubieran helado"}, "Imperativo Afirmativo Presente": {"form_1s": null, "form_2s": "hiela", "form_3s": "helad", "form_1p": null, "form_2p": "hiele", "form_3p": "hielen"}, "Imperativo Negativo Presente": {"form_1s": null, "form_2s": "no hieles", "form_3s": "no hel\u00e9is", "form_1p": null, "form_2p": "no hiele", "form_3p": "no hielen"}}, "heredar": {"Gerund": "heredando", "Past Participle": "heredado", "Indicativo Presente": {"form_1s": "heredo", "form_2s": "heredas", "form_3s": "hereda", "form_1p": "heredamos", "form_2p": "hered\u00e1is", "form_3p": "heredan"}, "Indicativo Futuro": {"form_1s": "heredar\u00e9", "form_2s": "heredar\u00e1s", "form_3s": "heredar\u00e1", "form_1p": "heredaremos", "form_2p": "heredar\u00e9is", "form_3p": "heredar\u00e1n"}, "Indicativo Imperfecto": {"form_1s": "heredaba", "form_2s": "heredabas", "form_3s": "heredaba", "form_1p": "hered\u00e1bamos", "form_2p": "heredabais", "form_3p": "heredaban"}, "Indicativo Pret\u00e9rito": {"form_1s": "hered\u00e9", "form_2s": "heredaste", "form_3s": "hered\u00f3", "form_1p": "heredamos", "form_2p": "heredasteis", "form_3p": "heredaron"}, "Indicativo Condicional": {"form_1s": "heredar\u00eda", "form_2s": "heredar\u00edas", "form_3s": "heredar\u00eda", "form_1p": "heredar\u00edamos", "form_2p": "heredar\u00edais", "form_3p": "heredar\u00edan"}, "Indicativo Presente perfecto": {"form_1s": "he heredado", "form_2s": "has heredado", "form_3s": "ha heredado", "form_1p": "hemos heredado", "form_2p": "hab\u00e9is heredado", "form_3p": "han heredado"}, "Indicativo Futuro perfecto": {"form_1s": "habr\u00e9 heredado", "form_2s": "habr\u00e1s heredado", "form_3s": "habr\u00e1 heredado", "form_1p": "habremos heredado", "form_2p": "habr\u00e9is heredado", "form_3p": "habr\u00e1n heredado"}, "Indicativo Pluscuamperfecto": {"form_1s": "hab\u00eda heredado", "form_2s": "hab\u00edas heredado", "form_3s": "hab\u00eda heredado", "form_1p": "hab\u00edamos heredado", "form_2p": "hab\u00edais heredado", "form_3p": "hab\u00edan heredado"}, "Indicativo Pret\u00e9rito anterior": {"form_1s": "hube heredado", "form_2s": "hubiste heredado", "form_3s": "hubo heredado", "form_1p": "hubimos heredado", "form_2p": "hubisteis heredado", "form_3p": "hubieron heredado"}, "Indicativo Condicional perfecto": {"form_1s": "habr\u00eda heredado", "form_2s": "habr\u00edas heredado", "form_3s": "habr\u00eda heredado", "form_1p": "habr\u00edamos heredado", "form_2p": "habr\u00edais heredado", "form_3p": "habr\u00edan heredado"}, "Subjuntivo Presente": {"form_1s": "herede", "form_2s": "heredes", "form_3s": "herede", "form_1p": "heredemos", "form_2p": "hered\u00e9is", "form_3p": "hereden"}, "Subjuntivo Imperfecto": {"form_1s": "heredara", "form_2s": "heredaras", "form_3s": "heredara", "form_1p": "hered\u00e1ramos", "form_2p": "heredarais", "form_3p": "heredaran"}, "Subjuntivo Futuro": {"form_1s": "heredare", "form_2s": "heredares", "form_3s": "heredare", "form_1p": "hered\u00e1remos", "form_2p": "heredareis", "form_3p": "heredaren"}, "Subjuntivo Presente perfecto": {"form_1s": "haya heredado", "form_2s": "hayas heredado", "form_3s": "haya heredado", "form_1p": "hayamos heredado", "form_2p": "hay\u00e1is heredado", "form_3p": "hayan heredado"}, "Subjuntivo Futuro perfecto": {"form_1s": "hubiere heredado", "form_2s": "hubieres heredado", "form_3s": "hubiere heredado", "form_1p": "hubi\u00e9remos heredado", "form_2p": "hubiereis heredado", "form_3p": "hubieren heredado"}, "Subjuntivo Pluscuamperfecto": {"form_1s": "hubiera heredado", "form_2s": "hubieras heredado", "form_3s": "hubiera heredado", "form_1p": "hubi\u00e9ramos heredado", "form_2p": "hubierais heredado", "form_3p": "hubieran heredado"}, "Imperativo Afirmativo Presente": {"form_1s": null, "form_2s": "hereda", "form_3s": "heredad", "form_1p": null, "form_2p": "herede", "form_3p": "hereden"}, "Imperativo Negativo Presente": {"form_1s": null, "form_2s": "no heredes", "form_3s": "no hered\u00e9is", "form_1p": null, "form_2p": "no herede", "form_3p": "no hereden"}}, "herir": {"Gerund": "hiriendo", "Past Participle": "herido", "Indicativo Presente": {"form_1s": "hiero", "form_2s": "hieres", "form_3s": "hiere", "form_1p": "herimos", "form_2p": "her\u00eds", "form_3p": "hieren"}, "Indicativo Futuro": {"form_1s": "herir\u00e9", "form_2s": "herir\u00e1s", "form_3s": "herir\u00e1", "form_1p": "heriremos", "form_2p": "herir\u00e9is", "form_3p": "herir\u00e1n"}, "Indicativo Imperfecto": {"form_1s": "her\u00eda", "form_2s": "her\u00edas", "form_3s": "her\u00eda", "form_1p": "her\u00edamos", "form_2p": "her\u00edais", "form_3p": "her\u00edan"}, "Indicativo Pret\u00e9rito": {"form_1s": "her\u00ed", "form_2s": "heriste", "form_3s": "hiri\u00f3", "form_1p": "herimos", "form_2p": "heristeis", "form_3p": "hirieron"}, "Indicativo Condicional": {"form_1s": "herir\u00eda", "form_2s": "herir\u00edas", "form_3s": "herir\u00eda", "form_1p": "herir\u00edamos", "form_2p": "herir\u00edais", "form_3p": "herir\u00edan"}, "Indicativo Presente perfecto": {"form_1s": "he herido", "form_2s": "has herido", "form_3s": "ha herido", "form_1p": "hemos herido", "form_2p": "hab\u00e9is herido", "form_3p": "han herido"}, "Indicativo Futuro perfecto": {"form_1s": "habr\u00e9 herido", "form_2s": "habr\u00e1s herido", "form_3s": "habr\u00e1 herido", "form_1p": "habremos herido", "form_2p": "habr\u00e9is herido", "form_3p": "habr\u00e1n herido"}, "Indicativo Pluscuamperfecto": {"form_1s": "hab\u00eda herido", "form_2s": "hab\u00edas herido", "form_3s": "hab\u00eda herido", "form_1p": "hab\u00edamos herido", "form_2p": "hab\u00edais herido", "form_3p": "hab\u00edan herido"}, "Indicativo Pret\u00e9rito anterior": {"form_1s": "hube herido", "form_2s": "hubiste herido", "form_3s": "hubo herido", "form_1p": "hubimos herido", "form_2p": "hubisteis herido", "form_3p": "hubieron herido"}, "Indicativo Condicional perfecto": {"form_1s": "habr\u00eda herido", "form_2s": "habr\u00edas herido", "form_3s": "habr\u00eda herido", "form_1p": "habr\u00edamos herido", "form_2p": "habr\u00edais herido", "form_3p": "habr\u00edan herido"}, "Subjuntivo Presente": {"form_1s": "hiera", "form_2s": "hieras", "form_3s": "hiera", "form_1p": "hiramos", "form_2p": "hir\u00e1is", "form_3p": "hieran"}, "Subjuntivo Imperfecto": {"form_1s": "hiriera", "form_2s": "hirieras", "form_3s": "hiriera", "form_1p": "hiri\u00e9ramos", "form_2p": "hirierais", "form_3p": "hirieran"}, "Subjuntivo Futuro": {"form_1s": "hiriere", "form_2s": "hirieres", "form_3s": "hiriere", "form_1p": "hiri\u00e9remos", "form_2p": "hiriereis", "form_3p": "hirieren"}, "Subjuntivo Presente perfecto": {"form_1s": "haya herido", "form_2s": "hayas herido", "form_3s": "haya herido", "form_1p": "hayamos herido", "form_2p": "hay\u00e1is herido", "form_3p": "hayan herido"}, "Subjuntivo Futuro perfecto": {"form_1s": "hubiere herido", "form_2s": "hubieres herido", "form_3s": "hubiere herido", "form_1p": "hubi\u00e9remos herido", "form_2p": "hubiereis herido", "form_3p": "hubieren herido"}, "Subjuntivo Pluscuamperfecto": {"form_1s": "hubiera herido", "form_2s": "hubieras herido", "form_3s": "hubiera herido", "form_1p": "hubi\u00e9ramos herido", "form_2p": "hubierais herido", "form_3p": "hubieran herido"}, "Imperativo Afirmativo Presente": {"form_1s": null, "form_2s": "hiere", "form_3s": "herid", "form_1p": null, "form_2p": "hiera", "form_3p": "hieran"}, "Imperativo Negativo Presente": {"form_1s": null, "form_2s": "no hieras", "form_3s": "no hir\u00e1is", "form_1p": null, "form_2p": "no hiera", "form_3p": "no hieran"}}, "hervir": {"Gerund": "hirviendo", "Past Participle": "hervido", "Indicativo Presente": {"form_1s": "hiervo", "form_2s": "hierves", "form_3s": "hierve", "form_1p": "hervimos", "form_2p": "herv\u00eds", "form_3p": "hierven"}, "Indicativo Futuro": {"form_1s": "hervir\u00e9", "form_2s": "hervir\u00e1s", "form_3s": "hervir\u00e1", "form_1p": "herviremos", "form_2p": "hervir\u00e9is", "form_3p": "hervir\u00e1n"}, "Indicativo Imperfecto": {"form_1s": "herv\u00eda", "form_2s": "herv\u00edas", "form_3s": "herv\u00eda", "form_1p": "herv\u00edamos", "form_2p": "herv\u00edais", "form_3p": "herv\u00edan"}, "Indicativo Pret\u00e9rito": {"form_1s": "herv\u00ed", "form_2s": "herviste", "form_3s": "hirvi\u00f3", "form_1p": "hervimos", "form_2p": "hervisteis", "form_3p": "hirvieron"}, "Indicativo Condicional": {"form_1s": "hervir\u00eda", "form_2s": "hervir\u00edas", "form_3s": "hervir\u00eda", "form_1p": "hervir\u00edamos", "form_2p": "hervir\u00edais", "form_3p": "hervir\u00edan"}, "Indicativo Presente perfecto": {"form_1s": "he hervido", "form_2s": "has hervido", "form_3s": "ha hervido", "form_1p": "hemos hervido", "form_2p": "hab\u00e9is hervido", "form_3p": "han hervido"}, "Indicativo Futuro perfecto": {"form_1s": "habr\u00e9 hervido", "form_2s": "habr\u00e1s hervido", "form_3s": "habr\u00e1 hervido", "form_1p": "habremos hervido", "form_2p": "habr\u00e9is hervido", "form_3p": "habr\u00e1n hervido"}, "Indicativo Pluscuamperfecto": {"form_1s": "hab\u00eda hervido", "form_2s": "hab\u00edas hervido", "form_3s": "hab\u00eda hervido", "form_1p": "hab\u00edamos hervido", "form_2p": "hab\u00edais hervido", "form_3p": "hab\u00edan hervido"}, "Indicativo Pret\u00e9rito anterior": {"form_1s": "hube hervido", "form_2s": "hubiste hervido", "form_3s": "hubo hervido", "form_1p": "hubimos hervido", "form_2p": "hubisteis hervido", "form_3p": "hubieron hervido"}, "Indicativo Condicional perfecto": {"form_1s": "habr\u00eda hervido", "form_2s": "habr\u00edas hervido", "form_3s": "habr\u00eda hervido", "form_1p": "habr\u00edamos hervido", "form_2p": "habr\u00edais hervido", "form_3p": "habr\u00edan hervido"}, "Subjuntivo Presente": {"form_1s": "hierva", "form_2s": "hiervas", "form_3s": "hierva", "form_1p": "hirvamos", "form_2p": "hirv\u00e1is", "form_3p": "hiervan"}, "Subjuntivo Imperfecto": {"form_1s": "hirviera", "form_2s": "hirvieras", "form_3s": "hirviera", "form_1p": "hirvi\u00e9ramos", "form_2p": "hirvierais", "form_3p": "hirvieran"}, "Subjuntivo Futuro": {"form_1s": "hirviere", "form_2s": "hirvieres", "form_3s": "hirviere", "form_1p": "hirvi\u00e9remos", "form_2p": "hirviereis", "form_3p": "hirvieren"}, "Subjuntivo Presente perfecto": {"form_1s": "haya hervido", "form_2s": "hayas hervido", "form_3s": "haya hervido", "form_1p": "hayamos hervido", "form_2p": "hay\u00e1is hervido", "form_3p": "hayan hervido"}, "Subjuntivo Futuro perfecto": {"form_1s": "hubiere hervido", "form_2s": "hubieres hervido", "form_3s": "hubiere hervido", "form_1p": "hubi\u00e9remos hervido", "form_2p": "hubiereis hervido", "form_3p": "hubieren hervido"}, "Subjuntivo Pluscuamperfecto": {"form_1s": "hubiera hervido", "form_2s": "hubieras hervido", "form_3s": "hubiera hervido", "form_1p": "hubi\u00e9ramos hervido", "form_2p": "hubierais hervido", "form_3p": "hubieran hervido"}, "Imperativo Afirmativo Presente": {"form_1s": null, "form_2s": "hierve", "form_3s": "hervid", "form_1p": null, "form_2p": "hierva", "form_3p": "hiervan"}, "Imperativo Negativo Presente": {"form_1s": null, "form_2s": "no hiervas", "form_3s": "no hirv\u00e1is", "form_1p": null, "form_2p": "no hierva", "form_3p": "no hiervan"}}, "huir": {"Gerund": "huyendo", "Past Participle": "huido", "Indicativo Presente": {"form_1s": "huyo", "form_2s": "huyes", "form_3s": "huye", "form_1p": "huimos", "form_2p": "hu\u00eds", "form_3p": "huyen"}, "Indicativo Futuro": {"form_1s": "huir\u00e9", "form_2s": "huir\u00e1s", "form_3s": "huir\u00e1", "form_1p": "huiremos", "form_2p": "huir\u00e9is", "form_3p": "huir\u00e1n"}, "Indicativo Imperfecto": {"form_1s": "hu\u00eda", "form_2s": "hu\u00edas", "form_3s": "hu\u00eda", "form_1p": "hu\u00edamos", "form_2p": "hu\u00edais", "form_3p": "hu\u00edan"}, "Indicativo Pret\u00e9rito": {"form_1s": "hu\u00ed", "form_2s": "huiste", "form_3s": "huy\u00f3", "form_1p": "huimos", "form_2p": "huisteis", "form_3p": "huyeron"}, "Indicativo Condicional": {"form_1s": "huir\u00eda", "form_2s": "huir\u00edas", "form_3s": "huir\u00eda", "form_1p": "huir\u00edamos", "form_2p": "huir\u00edais", "form_3p": "huir\u00edan"}, "Indicativo Presente perfecto": {"form_1s": "he huido", "form_2s": "has huido", "form_3s": "ha huido", "form_1p": "hemos huido", "form_2p": "hab\u00e9is huido", "form_3p": "han huido"}, "Indicativo Futuro perfecto": {"form_1s": "habr\u00e9 huido", "form_2s": "habr\u00e1s huido", "form_3s": "habr\u00e1 huido", "form_1p": "habremos huido", "form_2p": "habr\u00e9is huido", "form_3p": "habr\u00e1n huido"}, "Indicativo Pluscuamperfecto": {"form_1s": "hab\u00eda huido", "form_2s": "hab\u00edas huido", "form_3s": "hab\u00eda huido", "form_1p": "hab\u00edamos huido", "form_2p": "hab\u00edais huido", "form_3p": "hab\u00edan huido"}, "Indicativo Pret\u00e9rito anterior": {"form_1s": "hube huido", "form_2s": "hubiste huido", "form_3s": "hubo huido", "form_1p": "hubimos huido", "form_2p": "hubisteis huido", "form_3p": "hubieron huido"}, "Indicativo Condicional perfecto": {"form_1s": "habr\u00eda huido", "form_2s": "habr\u00edas huido", "form_3s": "habr\u00eda huido", "form_1p": "habr\u00edamos huido", "form_2p": "habr\u00edais huido", "form_3p": "habr\u00edan huido"}, "Subjuntivo Presente": {"form_1s": "huya", "form_2s": "huyas", "form_3s": "huya", "form_1p": "huyamos", "form_2p": "huy\u00e1is", "form_3p": "huyan"}, "Subjuntivo Imperfecto": {"form_1s": "huyera", "form_2s": "huyeras", "form_3s": "huyera", "form_1p": "huy\u00e9ramos", "form_2p": "huyerais", "form_3p": "huyeran"}, "Subjuntivo Futuro": {"form_1s": "huyere", "form_2s": "huyeres", "form_3s": "huyere", "form_1p": "huy\u00e9remos", "form_2p": "huyereis", "form_3p": "huyeren"}, "Subjuntivo Presente perfecto": {"form_1s": "haya huido", "form_2s": "hayas huido", "form_3s": "haya huido", "form_1p": "hayamos huido", "form_2p": "hay\u00e1is huido", "form_3p": "hayan huido"}, "Subjuntivo Futuro perfecto": {"form_1s": "hubiere huido", "form_2s": "hubieres huido", "form_3s": "hubiere huido", "form_1p": "hubi\u00e9remos huido", "form_2p": "hubiereis huido", "form_3p": "hubieren huido"}, "Subjuntivo Pluscuamperfecto": {"form_1s": "hubiera huido", "form_2s": "hubieras huido", "form_3s": "hubiera huido", "form_1p": "hubi\u00e9ramos huido", "form_2p": "hubierais huido", "form_3p": "hubieran huido"}, "Imperativo Afirmativo Presente": {"form_1s": null, "form_2s": "huye", "form_3s": "huid", "form_1p": null, "form_2p": "huya", "form_3p": "huyan"}, "Imperativo Negativo Presente": {"form_1s": null, "form_2s": "no huyas", "form_3s": "no huy\u00e1is", "form_1p": null, "form_2p": "no huya", "form_3p": "no huyan"}}, "ilustrar": {"Gerund": "ilustrando", "Past Participle": "ilustrado", "Indicativo Presente": {"form_1s": "ilustro", "form_2s": "ilustras", "form_3s": "ilustra", "form_1p": "ilustramos", "form_2p": "ilustr\u00e1is", "form_3p": "ilustran"}, "Indicativo Futuro": {"form_1s": "ilustrar\u00e9", "form_2s": "ilustrar\u00e1s", "form_3s": "ilustrar\u00e1", "form_1p": "ilustraremos", "form_2p": "ilustrar\u00e9is", "form_3p": "ilustrar\u00e1n"}, "Indicativo Imperfecto": {"form_1s": "ilustraba", "form_2s": "ilustrabas", "form_3s": "ilustraba", "form_1p": "ilustr\u00e1bamos", "form_2p": "ilustrabais", "form_3p": "ilustraban"}, "Indicativo Pret\u00e9rito": {"form_1s": "ilustr\u00e9", "form_2s": "ilustraste", "form_3s": "ilustr\u00f3", "form_1p": "ilustramos", "form_2p": "ilustrasteis", "form_3p": "ilustraron"}, "Indicativo Condicional": {"form_1s": "ilustrar\u00eda", "form_2s": "ilustrar\u00edas", "form_3s": "ilustrar\u00eda", "form_1p": "ilustrar\u00edamos", "form_2p": "ilustrar\u00edais", "form_3p": "ilustrar\u00edan"}, "Indicativo Presente perfecto": {"form_1s": "he ilustrado", "form_2s": "has ilustrado", "form_3s": "ha ilustrado", "form_1p": "hemos ilustrado", "form_2p": "hab\u00e9is ilustrado", "form_3p": "han ilustrado"}, "Indicativo Futuro perfecto": {"form_1s": "habr\u00e9 ilustrado", "form_2s": "habr\u00e1s ilustrado", "form_3s": "habr\u00e1 ilustrado", "form_1p": "habremos ilustrado", "form_2p": "habr\u00e9is ilustrado", "form_3p": "habr\u00e1n ilustrado"}, "Indicativo Pluscuamperfecto": {"form_1s": "hab\u00eda ilustrado", "form_2s": "hab\u00edas ilustrado", "form_3s": "hab\u00eda ilustrado", "form_1p": "hab\u00edamos ilustrado", "form_2p": "hab\u00edais ilustrado", "form_3p": "hab\u00edan ilustrado"}, "Indicativo Pret\u00e9rito anterior": {"form_1s": "hube ilustrado", "form_2s": "hubiste ilustrado", "form_3s": "hubo ilustrado", "form_1p": "hubimos ilustrado", "form_2p": "hubisteis ilustrado", "form_3p": "hubieron ilustrado"}, "Indicativo Condicional perfecto": {"form_1s": "habr\u00eda ilustrado", "form_2s": "habr\u00edas ilustrado", "form_3s": "habr\u00eda ilustrado", "form_1p": "habr\u00edamos ilustrado", "form_2p": "habr\u00edais ilustrado", "form_3p": "habr\u00edan ilustrado"}, "Subjuntivo Presente": {"form_1s": "ilustre", "form_2s": "ilustres", "form_3s": "ilustre", "form_1p": "ilustremos", "form_2p": "ilustr\u00e9is", "form_3p": "ilustren"}, "Subjuntivo Imperfecto": {"form_1s": "ilustrara", "form_2s": "ilustraras", "form_3s": "ilustrara", "form_1p": "ilustr\u00e1ramos", "form_2p": "ilustrarais", "form_3p": "ilustraran"}, "Subjuntivo Futuro": {"form_1s": "ilustrare", "form_2s": "ilustrares", "form_3s": "ilustrare", "form_1p": "ilustr\u00e1remos", "form_2p": "ilustrareis", "form_3p": "ilustraren"}, "Subjuntivo Presente perfecto": {"form_1s": "haya ilustrado", "form_2s": "hayas ilustrado", "form_3s": "haya ilustrado", "form_1p": "hayamos ilustrado", "form_2p": "hay\u00e1is ilustrado", "form_3p": "hayan ilustrado"}, "Subjuntivo Futuro perfecto": {"form_1s": "hubiere ilustrado", "form_2s": "hubieres ilustrado", "form_3s": "hubiere ilustrado", "form_1p": "hubi\u00e9remos ilustrado", "form_2p": "hubiereis ilustrado", "form_3p": "hubieren ilustrado"}, "Subjuntivo Pluscuamperfecto": {"form_1s": "hubiera ilustrado", "form_2s": "hubieras ilustrado", "form_3s": "hubiera ilustrado", "form_1p": "hubi\u00e9ramos ilustrado", "form_2p": "hubierais ilustrado", "form_3p": "hubieran ilustrado"}, "Imperativo Afirmativo Presente": {"form_1s": null, "form_2s": "ilustra", "form_3s": "ilustrad", "form_1p": null, "form_2p": "ilustre", "form_3p": "ilustren"}, "Imperativo Negativo Presente": {"form_1s": null, "form_2s": "no ilustres", "form_3s": "no ilustr\u00e9is", "form_1p": null, "form_2p": "no ilustre", "form_3p": "no ilustren"}}, "importar": {"Gerund": "importando", "Past Participle": "importado", "Indicativo Presente": {"form_1s": "importo", "form_2s": "importas", "form_3s": "importa", "form_1p": "importamos", "form_2p": "import\u00e1is", "form_3p": "importan"}, "Indicativo Futuro": {"form_1s": "importar\u00e9", "form_2s": "importar\u00e1s", "form_3s": "importar\u00e1", "form_1p": "importaremos", "form_2p": "importar\u00e9is", "form_3p": "importar\u00e1n"}, "Indicativo Imperfecto": {"form_1s": "importaba", "form_2s": "importabas", "form_3s": "importaba", "form_1p": "import\u00e1bamos", "form_2p": "importabais", "form_3p": "importaban"}, "Indicativo Pret\u00e9rito": {"form_1s": "import\u00e9", "form_2s": "importaste", "form_3s": "import\u00f3", "form_1p": "importamos", "form_2p": "importasteis", "form_3p": "importaron"}, "Indicativo Condicional": {"form_1s": "importar\u00eda", "form_2s": "importar\u00edas", "form_3s": "importar\u00eda", "form_1p": "importar\u00edamos", "form_2p": "importar\u00edais", "form_3p": "importar\u00edan"}, "Indicativo Presente perfecto": {"form_1s": "he importado", "form_2s": "has importado", "form_3s": "ha importado", "form_1p": "hemos importado", "form_2p": "hab\u00e9is importado", "form_3p": "han importado"}, "Indicativo Futuro perfecto": {"form_1s": "habr\u00e9 importado", "form_2s": "habr\u00e1s importado", "form_3s": "habr\u00e1 importado", "form_1p": "habremos importado", "form_2p": "habr\u00e9is importado", "form_3p": "habr\u00e1n importado"}, "Indicativo Pluscuamperfecto": {"form_1s": "hab\u00eda importado", "form_2s": "hab\u00edas importado", "form_3s": "hab\u00eda importado", "form_1p": "hab\u00edamos importado", "form_2p": "hab\u00edais importado", "form_3p": "hab\u00edan importado"}, "Indicativo Pret\u00e9rito anterior": {"form_1s": "hube importado", "form_2s": "hubiste importado", "form_3s": "hubo importado", "form_1p": "hubimos importado", "form_2p": "hubisteis importado", "form_3p": "hubieron importado"}, "Indicativo Condicional perfecto": {"form_1s": "habr\u00eda importado", "form_2s": "habr\u00edas importado", "form_3s": "habr\u00eda importado", "form_1p": "habr\u00edamos importado", "form_2p": "habr\u00edais importado", "form_3p": "habr\u00edan importado"}, "Subjuntivo Presente": {"form_1s": "importe", "form_2s": "importes", "form_3s": "importe", "form_1p": "importemos", "form_2p": "import\u00e9is", "form_3p": "importen"}, "Subjuntivo Imperfecto": {"form_1s": "importara", "form_2s": "importaras", "form_3s": "importara", "form_1p": "import\u00e1ramos", "form_2p": "importarais", "form_3p": "importaran"}, "Subjuntivo Futuro": {"form_1s": "importare", "form_2s": "importares", "form_3s": "importare", "form_1p": "import\u00e1remos", "form_2p": "importareis", "form_3p": "importaren"}, "Subjuntivo Presente perfecto": {"form_1s": "haya importado", "form_2s": "hayas importado", "form_3s": "haya importado", "form_1p": "hayamos importado", "form_2p": "hay\u00e1is importado", "form_3p": "hayan importado"}, "Subjuntivo Futuro perfecto": {"form_1s": "hubiere importado", "form_2s": "hubieres importado", "form_3s": "hubiere importado", "form_1p": "hubi\u00e9remos importado", "form_2p": "hubiereis importado", "form_3p": "hubieren importado"}, "Subjuntivo Pluscuamperfecto": {"form_1s": "hubiera importado", "form_2s": "hubieras importado", "form_3s": "hubiera importado", "form_1p": "hubi\u00e9ramos importado", "form_2p": "hubierais importado", "form_3p": "hubieran importado"}, "Imperativo Afirmativo Presente": {"form_1s": null, "form_2s": "importa", "form_3s": "importad", "form_1p": null, "form_2p": "importe", "form_3p": "importen"}, "Imperativo Negativo Presente": {"form_1s": null, "form_2s": "no importes", "form_3s": "no import\u00e9is", "form_1p": null, "form_2p": "no importe", "form_3p": "no importen"}}, "imprimir": {"Gerund": "imprimiendo", "Past Participle": "imprimido, impreso", "Indicativo Presente": {"form_1s": "imprimo", "form_2s": "imprimes", "form_3s": "imprime", "form_1p": "imprimimos", "form_2p": "imprim\u00eds", "form_3p": "imprimen"}, "Indicativo Futuro": {"form_1s": "imprimir\u00e9", "form_2s": "imprimir\u00e1s", "form_3s": "imprimir\u00e1", "form_1p": "imprimiremos", "form_2p": "imprimir\u00e9is", "form_3p": "imprimir\u00e1n"}, "Indicativo Imperfecto": {"form_1s": "imprim\u00eda", "form_2s": "imprim\u00edas", "form_3s": "imprim\u00eda", "form_1p": "imprim\u00edamos", "form_2p": "imprim\u00edais", "form_3p": "imprim\u00edan"}, "Indicativo Pret\u00e9rito": {"form_1s": "imprim\u00ed", "form_2s": "imprimiste", "form_3s": "imprimi\u00f3", "form_1p": "imprimimos", "form_2p": "imprimisteis", "form_3p": "imprimieron"}, "Indicativo Condicional": {"form_1s": "imprimir\u00eda", "form_2s": "imprimir\u00edas", "form_3s": "imprimir\u00eda", "form_1p": "imprimir\u00edamos", "form_2p": "imprimir\u00edais", "form_3p": "imprimir\u00edan"}, "Indicativo Presente perfecto": {"form_1s": "he imprimido", "form_2s": "has imprimido", "form_3s": "ha imprimido", "form_1p": "hemos imprimido", "form_2p": "hab\u00e9is imprimido", "form_3p": "han imprimido"}, "Indicativo Futuro perfecto": {"form_1s": "habr\u00e9 imprimido", "form_2s": "habr\u00e1s imprimido", "form_3s": "habr\u00e1 imprimido", "form_1p": "habremos imprimido", "form_2p": "habr\u00e9is imprimido", "form_3p": "habr\u00e1n imprimido"}, "Indicativo Pluscuamperfecto": {"form_1s": "hab\u00eda imprimido", "form_2s": "hab\u00edas imprimido", "form_3s": "hab\u00eda imprimido", "form_1p": "hab\u00edamos imprimido", "form_2p": "hab\u00edais imprimido", "form_3p": "hab\u00edan imprimido"}, "Indicativo Pret\u00e9rito anterior": {"form_1s": "hube imprimido", "form_2s": "hubiste imprimido", "form_3s": "hubo imprimido", "form_1p": "hubimos imprimido", "form_2p": "hubisteis imprimido", "form_3p": "hubieron imprimido"}, "Indicativo Condicional perfecto": {"form_1s": "habr\u00eda imprimido", "form_2s": "habr\u00edas imprimido", "form_3s": "habr\u00eda imprimido", "form_1p": "habr\u00edamos imprimido", "form_2p": "habr\u00edais imprimido", "form_3p": "habr\u00edan imprimido"}, "Subjuntivo Presente": {"form_1s": "imprima", "form_2s": "imprimas", "form_3s": "imprima", "form_1p": "imprimamos", "form_2p": "imprim\u00e1is", "form_3p": "impriman"}, "Subjuntivo Imperfecto": {"form_1s": "imprimiera", "form_2s": "imprimieras", "form_3s": "imprimiera", "form_1p": "imprimi\u00e9ramos", "form_2p": "imprimierais", "form_3p": "imprimieran"}, "Subjuntivo Futuro": {"form_1s": "imprimiere", "form_2s": "imprimieres", "form_3s": "imprimiere", "form_1p": "imprimi\u00e9remos", "form_2p": "imprimiereis", "form_3p": "imprimieren"}, "Subjuntivo Presente perfecto": {"form_1s": "haya imprimido", "form_2s": "hayas imprimido", "form_3s": "haya imprimido", "form_1p": "hayamos imprimido", "form_2p": "hay\u00e1is imprimido", "form_3p": "hayan imprimido"}, "Subjuntivo Futuro perfecto": {"form_1s": "hubiere imprimido", "form_2s": "hubieres imprimido", "form_3s": "hubiere imprimido", "form_1p": "hubi\u00e9remos imprimido", "form_2p": "hubiereis imprimido", "form_3p": "hubieren imprimido"}, "Subjuntivo Pluscuamperfecto": {"form_1s": "hubiera imprimido", "form_2s": "hubieras imprimido", "form_3s": "hubiera imprimido", "form_1p": "hubi\u00e9ramos imprimido", "form_2p": "hubierais imprimido", "form_3p": "hubieran imprimido"}, "Imperativo Afirmativo Presente": {"form_1s": null, "form_2s": "imprime", "form_3s": "imprimid", "form_1p": null, "form_2p": "imprima", "form_3p": "impriman"}, "Imperativo Negativo Presente": {"form_1s": null, "form_2s": "no imprimas", "form_3s": "no imprim\u00e1is", "form_1p": null, "form_2p": "no imprima", "form_3p": "no impriman"}}, "incluir": {"Gerund": "incluyendo", "Past Participle": "incluido", "Indicativo Presente": {"form_1s": "incluyo", "form_2s": "incluyes", "form_3s": "incluye", "form_1p": "incluimos", "form_2p": "inclu\u00eds", "form_3p": "incluyen"}, "Indicativo Futuro": {"form_1s": "incluir\u00e9", "form_2s": "incluir\u00e1s", "form_3s": "incluir\u00e1", "form_1p": "incluiremos", "form_2p": "incluir\u00e9is", "form_3p": "incluir\u00e1n"}, "Indicativo Imperfecto": {"form_1s": "inclu\u00eda", "form_2s": "inclu\u00edas", "form_3s": "inclu\u00eda", "form_1p": "inclu\u00edamos", "form_2p": "inclu\u00edais", "form_3p": "inclu\u00edan"}, "Indicativo Pret\u00e9rito": {"form_1s": "inclu\u00ed", "form_2s": "incluiste", "form_3s": "incluy\u00f3", "form_1p": "incluimos", "form_2p": "incluisteis", "form_3p": "incluyeron"}, "Indicativo Condicional": {"form_1s": "incluir\u00eda", "form_2s": "incluir\u00edas", "form_3s": "incluir\u00eda", "form_1p": "incluir\u00edamos", "form_2p": "incluir\u00edais", "form_3p": "incluir\u00edan"}, "Indicativo Presente perfecto": {"form_1s": "he incluido", "form_2s": "has incluido", "form_3s": "ha incluido", "form_1p": "hemos incluido", "form_2p": "hab\u00e9is incluido", "form_3p": "han incluido"}, "Indicativo Futuro perfecto": {"form_1s": "habr\u00e9 incluido", "form_2s": "habr\u00e1s incluido", "form_3s": "habr\u00e1 incluido", "form_1p": "habremos incluido", "form_2p": "habr\u00e9is incluido", "form_3p": "habr\u00e1n incluido"}, "Indicativo Pluscuamperfecto": {"form_1s": "hab\u00eda incluido", "form_2s": "hab\u00edas incluido", "form_3s": "hab\u00eda incluido", "form_1p": "hab\u00edamos incluido", "form_2p": "hab\u00edais incluido", "form_3p": "hab\u00edan incluido"}, "Indicativo Pret\u00e9rito anterior": {"form_1s": "hube incluido", "form_2s": "hubiste incluido", "form_3s": "hubo incluido", "form_1p": "hubimos incluido", "form_2p": "hubisteis incluido", "form_3p": "hubieron incluido"}, "Indicativo Condicional perfecto": {"form_1s": "habr\u00eda incluido", "form_2s": "habr\u00edas incluido", "form_3s": "habr\u00eda incluido", "form_1p": "habr\u00edamos incluido", "form_2p": "habr\u00edais incluido", "form_3p": "habr\u00edan incluido"}, "Subjuntivo Presente": {"form_1s": "incluya", "form_2s": "incluyas", "form_3s": "incluya", "form_1p": "incluyamos", "form_2p": "incluy\u00e1is", "form_3p": "incluyan"}, "Subjuntivo Imperfecto": {"form_1s": "incluyera", "form_2s": "incluyeras", "form_3s": "incluyera", "form_1p": "incluy\u00e9ramos", "form_2p": "incluyerais", "form_3p": "incluyeran"}, "Subjuntivo Futuro": {"form_1s": "incluyere", "form_2s": "incluyeres", "form_3s": "incluyere", "form_1p": "incluy\u00e9remos", "form_2p": "incluyereis", "form_3p": "incluyeren"}, "Subjuntivo Presente perfecto": {"form_1s": "haya incluido", "form_2s": "hayas incluido", "form_3s": "haya incluido", "form_1p": "hayamos incluido", "form_2p": "hay\u00e1is incluido", "form_3p": "hayan incluido"}, "Subjuntivo Futuro perfecto": {"form_1s": "hubiere incluido", "form_2s": "hubieres incluido", "form_3s": "hubiere incluido", "form_1p": "hubi\u00e9remos incluido", "form_2p": "hubiereis incluido", "form_3p": "hubieren incluido"}, "Subjuntivo Pluscuamperfecto": {"form_1s": "hubiera incluido", "form_2s": "hubieras incluido", "form_3s": "hubiera incluido", "form_1p": "hubi\u00e9ramos incluido", "form_2p": "hubierais incluido", "form_3p": "hubieran incluido"}, "Imperativo Afirmativo Presente": {"form_1s": null, "form_2s": "incluye", "form_3s": "incluid", "form_1p": null, "form_2p": "incluya", "form_3p": "incluyan"}, "Imperativo Negativo Presente": {"form_1s": null, "form_2s": "no incluyas", "form_3s": "no incluy\u00e1is", "form_1p": null, "form_2p": "no incluya", "form_3p": "no incluyan"}}, "indicar": {"Gerund": "indicando", "Past Participle": "indicado", "Indicativo Presente": {"form_1s": "indico", "form_2s": "indicas", "form_3s": "indica", "form_1p": "indicamos", "form_2p": "indic\u00e1is", "form_3p": "indican"}, "Indicativo Futuro": {"form_1s": "indicar\u00e9", "form_2s": "indicar\u00e1s", "form_3s": "indicar\u00e1", "form_1p": "indicaremos", "form_2p": "indicar\u00e9is", "form_3p": "indicar\u00e1n"}, "Indicativo Imperfecto": {"form_1s": "indicaba", "form_2s": "indicabas", "form_3s": "indicaba", "form_1p": "indic\u00e1bamos", "form_2p": "indicabais", "form_3p": "indicaban"}, "Indicativo Pret\u00e9rito": {"form_1s": "indiqu\u00e9", "form_2s": "indicaste", "form_3s": "indic\u00f3", "form_1p": "indicamos", "form_2p": "indicasteis", "form_3p": "indicaron"}, "Indicativo Condicional": {"form_1s": "indicar\u00eda", "form_2s": "indicar\u00edas", "form_3s": "indicar\u00eda", "form_1p": "indicar\u00edamos", "form_2p": "indicar\u00edais", "form_3p": "indicar\u00edan"}, "Indicativo Presente perfecto": {"form_1s": "he indicado", "form_2s": "has indicado", "form_3s": "ha indicado", "form_1p": "hemos indicado", "form_2p": "hab\u00e9is indicado", "form_3p": "han indicado"}, "Indicativo Futuro perfecto": {"form_1s": "habr\u00e9 indicado", "form_2s": "habr\u00e1s indicado", "form_3s": "habr\u00e1 indicado", "form_1p": "habremos indicado", "form_2p": "habr\u00e9is indicado", "form_3p": "habr\u00e1n indicado"}, "Indicativo Pluscuamperfecto": {"form_1s": "hab\u00eda indicado", "form_2s": "hab\u00edas indicado", "form_3s": "hab\u00eda indicado", "form_1p": "hab\u00edamos indicado", "form_2p": "hab\u00edais indicado", "form_3p": "hab\u00edan indicado"}, "Indicativo Pret\u00e9rito anterior": {"form_1s": "hube indicado", "form_2s": "hubiste indicado", "form_3s": "hubo indicado", "form_1p": "hubimos indicado", "form_2p": "hubisteis indicado", "form_3p": "hubieron indicado"}, "Indicativo Condicional perfecto": {"form_1s": "habr\u00eda indicado", "form_2s": "habr\u00edas indicado", "form_3s": "habr\u00eda indicado", "form_1p": "habr\u00edamos indicado", "form_2p": "habr\u00edais indicado", "form_3p": "habr\u00edan indicado"}, "Subjuntivo Presente": {"form_1s": "indique", "form_2s": "indiques", "form_3s": "indique", "form_1p": "indiquemos", "form_2p": "indiqu\u00e9is", "form_3p": "indiquen"}, "Subjuntivo Imperfecto": {"form_1s": "indicara", "form_2s": "indicaras", "form_3s": "indicara", "form_1p": "indic\u00e1ramos", "form_2p": "indicarais", "form_3p": "indicaran"}, "Subjuntivo Futuro": {"form_1s": "indicare", "form_2s": "indicares", "form_3s": "indicare", "form_1p": "indic\u00e1remos", "form_2p": "indicareis", "form_3p": "indicaren"}, "Subjuntivo Presente perfecto": {"form_1s": "haya indicado", "form_2s": "hayas indicado", "form_3s": "haya indicado", "form_1p": "hayamos indicado", "form_2p": "hay\u00e1is indicado", "form_3p": "hayan indicado"}, "Subjuntivo Futuro perfecto": {"form_1s": "hubiere indicado", "form_2s": "hubieres indicado", "form_3s": "hubiere indicado", "form_1p": "hubi\u00e9remos indicado", "form_2p": "hubiereis indicado", "form_3p": "hubieren indicado"}, "Subjuntivo Pluscuamperfecto": {"form_1s": "hubiera indicado", "form_2s": "hubieras indicado", "form_3s": "hubiera indicado", "form_1p": "hubi\u00e9ramos indicado", "form_2p": "hubierais indicado", "form_3p": "hubieran indicado"}, "Imperativo Afirmativo Presente": {"form_1s": null, "form_2s": "indica", "form_3s": "indicad", "form_1p": null, "form_2p": "indique", "form_3p": "indiquen"}, "Imperativo Negativo Presente": {"form_1s": null, "form_2s": "no indiques", "form_3s": "no indiqu\u00e9is", "form_1p": null, "form_2p": "no indique", "form_3p": "no indiquen"}}, "inducir": {"Gerund": "induciendo", "Past Participle": "inducido", "Indicativo Presente": {"form_1s": "induzco", "form_2s": "induces", "form_3s": "induce", "form_1p": "inducimos", "form_2p": "induc\u00eds", "form_3p": "inducen"}, "Indicativo Futuro": {"form_1s": "inducir\u00e9", "form_2s": "inducir\u00e1s", "form_3s": "inducir\u00e1", "form_1p": "induciremos", "form_2p": "inducir\u00e9is", "form_3p": "inducir\u00e1n"}, "Indicativo Imperfecto": {"form_1s": "induc\u00eda", "form_2s": "induc\u00edas", "form_3s": "induc\u00eda", "form_1p": "induc\u00edamos", "form_2p": "induc\u00edais", "form_3p": "induc\u00edan"}, "Indicativo Pret\u00e9rito": {"form_1s": "induje", "form_2s": "indujiste", "form_3s": "indujo", "form_1p": "indujimos", "form_2p": "indujisteis", "form_3p": "indujeron"}, "Indicativo Condicional": {"form_1s": "inducir\u00eda", "form_2s": "inducir\u00edas", "form_3s": "inducir\u00eda", "form_1p": "inducir\u00edamos", "form_2p": "inducir\u00edais", "form_3p": "inducir\u00edan"}, "Indicativo Presente perfecto": {"form_1s": "he inducido", "form_2s": "has inducido", "form_3s": "ha inducido", "form_1p": "hemos inducido", "form_2p": "hab\u00e9is inducido", "form_3p": "han inducido"}, "Indicativo Futuro perfecto": {"form_1s": "habr\u00e9 inducido", "form_2s": "habr\u00e1s inducido", "form_3s": "habr\u00e1 inducido", "form_1p": "habremos inducido", "form_2p": "habr\u00e9is inducido", "form_3p": "habr\u00e1n inducido"}, "Indicativo Pluscuamperfecto": {"form_1s": "hab\u00eda inducido", "form_2s": "hab\u00edas inducido", "form_3s": "hab\u00eda inducido", "form_1p": "hab\u00edamos inducido", "form_2p": "hab\u00edais inducido", "form_3p": "hab\u00edan inducido"}, "Indicativo Pret\u00e9rito anterior": {"form_1s": "hube inducido", "form_2s": "hubiste inducido", "form_3s": "hubo inducido", "form_1p": "hubimos inducido", "form_2p": "hubisteis inducido", "form_3p": "hubieron inducido"}, "Indicativo Condicional perfecto": {"form_1s": "habr\u00eda inducido", "form_2s": "habr\u00edas inducido", "form_3s": "habr\u00eda inducido", "form_1p": "habr\u00edamos inducido", "form_2p": "habr\u00edais inducido", "form_3p": "habr\u00edan inducido"}, "Subjuntivo Presente": {"form_1s": "induzca", "form_2s": "induzcas", "form_3s": "induzca", "form_1p": "induzcamos", "form_2p": "induzc\u00e1is", "form_3p": "induzcan"}, "Subjuntivo Imperfecto": {"form_1s": "indujera", "form_2s": "indujeras", "form_3s": "indujera", "form_1p": "induj\u00e9ramos", "form_2p": "indujerais", "form_3p": "indujeran"}, "Subjuntivo Futuro": {"form_1s": "indujere", "form_2s": "indujeres", "form_3s": "indujere", "form_1p": "induj\u00e9remos", "form_2p": "indujereis", "form_3p": "indujeren"}, "Subjuntivo Presente perfecto": {"form_1s": "haya inducido", "form_2s": "hayas inducido", "form_3s": "haya inducido", "form_1p": "hayamos inducido", "form_2p": "hay\u00e1is inducido", "form_3p": "hayan inducido"}, "Subjuntivo Futuro perfecto": {"form_1s": "hubiere inducido", "form_2s": "hubieres inducido", "form_3s": "hubiere inducido", "form_1p": "hubi\u00e9remos inducido", "form_2p": "hubiereis inducido", "form_3p": "hubieren inducido"}, "Subjuntivo Pluscuamperfecto": {"form_1s": "hubiera inducido", "form_2s": "hubieras inducido", "form_3s": "hubiera inducido", "form_1p": "hubi\u00e9ramos inducido", "form_2p": "hubierais inducido", "form_3p": "hubieran inducido"}, "Imperativo Afirmativo Presente": {"form_1s": null, "form_2s": "induce", "form_3s": "inducid", "form_1p": null, "form_2p": "induzca", "form_3p": "induzcan"}, "Imperativo Negativo Presente": {"form_1s": null, "form_2s": "no induzcas", "form_3s": "no induzc\u00e1is", "form_1p": null, "form_2p": "no induzca", "form_3p": "no induzcan"}}, "influir": {"Gerund": "influyendo", "Past Participle": "influido", "Indicativo Presente": {"form_1s": "influyo", "form_2s": "influyes", "form_3s": "influye", "form_1p": "influimos", "form_2p": "influ\u00eds", "form_3p": "influyen"}, "Indicativo Futuro": {"form_1s": "influir\u00e9", "form_2s": "influir\u00e1s", "form_3s": "influir\u00e1", "form_1p": "influiremos", "form_2p": "influir\u00e9is", "form_3p": "influir\u00e1n"}, "Indicativo Imperfecto": {"form_1s": "influ\u00eda", "form_2s": "influ\u00edas", "form_3s": "influ\u00eda", "form_1p": "influ\u00edamos", "form_2p": "influ\u00edais", "form_3p": "influ\u00edan"}, "Indicativo Pret\u00e9rito": {"form_1s": "influ\u00ed", "form_2s": "influiste", "form_3s": "influy\u00f3", "form_1p": "influimos", "form_2p": "influisteis", "form_3p": "influyeron"}, "Indicativo Condicional": {"form_1s": "influir\u00eda", "form_2s": "influir\u00edas", "form_3s": "influir\u00eda", "form_1p": "influir\u00edamos", "form_2p": "influir\u00edais", "form_3p": "influir\u00edan"}, "Indicativo Presente perfecto": {"form_1s": "he influido", "form_2s": "has influido", "form_3s": "ha influido", "form_1p": "hemos influido", "form_2p": "hab\u00e9is influido", "form_3p": "han influido"}, "Indicativo Futuro perfecto": {"form_1s": "habr\u00e9 influido", "form_2s": "habr\u00e1s influido", "form_3s": "habr\u00e1 influido", "form_1p": "habremos influido", "form_2p": "habr\u00e9is influido", "form_3p": "habr\u00e1n influido"}, "Indicativo Pluscuamperfecto": {"form_1s": "hab\u00eda influido", "form_2s": "hab\u00edas influido", "form_3s": "hab\u00eda influido", "form_1p": "hab\u00edamos influido", "form_2p": "hab\u00edais influido", "form_3p": "hab\u00edan influido"}, "Indicativo Pret\u00e9rito anterior": {"form_1s": "hube influido", "form_2s": "hubiste influido", "form_3s": "hubo influido", "form_1p": "hubimos influido", "form_2p": "hubisteis influido", "form_3p": "hubieron influido"}, "Indicativo Condicional perfecto": {"form_1s": "habr\u00eda influido", "form_2s": "habr\u00edas influido", "form_3s": "habr\u00eda influido", "form_1p": "habr\u00edamos influido", "form_2p": "habr\u00edais influido", "form_3p": "habr\u00edan influido"}, "Subjuntivo Presente": {"form_1s": "influya", "form_2s": "influyas", "form_3s": "influya", "form_1p": "influyamos", "form_2p": "influy\u00e1is", "form_3p": "influyan"}, "Subjuntivo Imperfecto": {"form_1s": "influyera", "form_2s": "influyeras", "form_3s": "influyera", "form_1p": "influy\u00e9ramos", "form_2p": "influyerais", "form_3p": "influyeran"}, "Subjuntivo Futuro": {"form_1s": "influyere", "form_2s": "influyeres", "form_3s": "influyere", "form_1p": "influy\u00e9remos", "form_2p": "influyereis", "form_3p": "influyeren"}, "Subjuntivo Presente perfecto": {"form_1s": "haya influido", "form_2s": "hayas influido", "form_3s": "haya influido", "form_1p": "hayamos influido", "form_2p": "hay\u00e1is influido", "form_3p": "hayan influido"}, "Subjuntivo Futuro perfecto": {"form_1s": "hubiere influido", "form_2s": "hubieres influido", "form_3s": "hubiere influido", "form_1p": "hubi\u00e9remos influido", "form_2p": "hubiereis influido", "form_3p": "hubieren influido"}, "Subjuntivo Pluscuamperfecto": {"form_1s": "hubiera influido", "form_2s": "hubieras influido", "form_3s": "hubiera influido", "form_1p": "hubi\u00e9ramos influido", "form_2p": "hubierais influido", "form_3p": "hubieran influido"}, "Imperativo Afirmativo Presente": {"form_1s": null, "form_2s": "influye", "form_3s": "influid", "form_1p": null, "form_2p": "influya", "form_3p": "influyan"}, "Imperativo Negativo Presente": {"form_1s": null, "form_2s": "no influyas", "form_3s": "no influy\u00e1is", "form_1p": null, "form_2p": "no influya", "form_3p": "no influyan"}}, "informar": {"Gerund": "informando", "Past Participle": "informado", "Indicativo Presente": {"form_1s": "informo", "form_2s": "informas", "form_3s": "informa", "form_1p": "informamos", "form_2p": "inform\u00e1is", "form_3p": "informan"}, "Indicativo Futuro": {"form_1s": "informar\u00e9", "form_2s": "informar\u00e1s", "form_3s": "informar\u00e1", "form_1p": "informaremos", "form_2p": "informar\u00e9is", "form_3p": "informar\u00e1n"}, "Indicativo Imperfecto": {"form_1s": "informaba", "form_2s": "informabas", "form_3s": "informaba", "form_1p": "inform\u00e1bamos", "form_2p": "informabais", "form_3p": "informaban"}, "Indicativo Pret\u00e9rito": {"form_1s": "inform\u00e9", "form_2s": "informaste", "form_3s": "inform\u00f3", "form_1p": "informamos", "form_2p": "informasteis", "form_3p": "informaron"}, "Indicativo Condicional": {"form_1s": "informar\u00eda", "form_2s": "informar\u00edas", "form_3s": "informar\u00eda", "form_1p": "informar\u00edamos", "form_2p": "informar\u00edais", "form_3p": "informar\u00edan"}, "Indicativo Presente perfecto": {"form_1s": "he informado", "form_2s": "has informado", "form_3s": "ha informado", "form_1p": "hemos informado", "form_2p": "hab\u00e9is informado", "form_3p": "han informado"}, "Indicativo Futuro perfecto": {"form_1s": "habr\u00e9 informado", "form_2s": "habr\u00e1s informado", "form_3s": "habr\u00e1 informado", "form_1p": "habremos informado", "form_2p": "habr\u00e9is informado", "form_3p": "habr\u00e1n informado"}, "Indicativo Pluscuamperfecto": {"form_1s": "hab\u00eda informado", "form_2s": "hab\u00edas informado", "form_3s": "hab\u00eda informado", "form_1p": "hab\u00edamos informado", "form_2p": "hab\u00edais informado", "form_3p": "hab\u00edan informado"}, "Indicativo Pret\u00e9rito anterior": {"form_1s": "hube informado", "form_2s": "hubiste informado", "form_3s": "hubo informado", "form_1p": "hubimos informado", "form_2p": "hubisteis informado", "form_3p": "hubieron informado"}, "Indicativo Condicional perfecto": {"form_1s": "habr\u00eda informado", "form_2s": "habr\u00edas informado", "form_3s": "habr\u00eda informado", "form_1p": "habr\u00edamos informado", "form_2p": "habr\u00edais informado", "form_3p": "habr\u00edan informado"}, "Subjuntivo Presente": {"form_1s": "informe", "form_2s": "informes", "form_3s": "informe", "form_1p": "informemos", "form_2p": "inform\u00e9is", "form_3p": "informen"}, "Subjuntivo Imperfecto": {"form_1s": "informara", "form_2s": "informaras", "form_3s": "informara", "form_1p": "inform\u00e1ramos", "form_2p": "informarais", "form_3p": "informaran"}, "Subjuntivo Futuro": {"form_1s": "informare", "form_2s": "informares", "form_3s": "informare", "form_1p": "inform\u00e1remos", "form_2p": "informareis", "form_3p": "informaren"}, "Subjuntivo Presente perfecto": {"form_1s": "haya informado", "form_2s": "hayas informado", "form_3s": "haya informado", "form_1p": "hayamos informado", "form_2p": "hay\u00e1is informado", "form_3p": "hayan informado"}, "Subjuntivo Futuro perfecto": {"form_1s": "hubiere informado", "form_2s": "hubieres informado", "form_3s": "hubiere informado", "form_1p": "hubi\u00e9remos informado", "form_2p": "hubiereis informado", "form_3p": "hubieren informado"}, "Subjuntivo Pluscuamperfecto": {"form_1s": "hubiera informado", "form_2s": "hubieras informado", "form_3s": "hubiera informado", "form_1p": "hubi\u00e9ramos informado", "form_2p": "hubierais informado", "form_3p": "hubieran informado"}, "Imperativo Afirmativo Presente": {"form_1s": null, "form_2s": "informa", "form_3s": "informad", "form_1p": null, "form_2p": "informe", "form_3p": "informen"}, "Imperativo Negativo Presente": {"form_1s": null, "form_2s": "no informes", "form_3s": "no inform\u00e9is", "form_1p": null, "form_2p": "no informe", "form_3p": "no informen"}}, "iniciar": {"Gerund": "iniciando", "Past Participle": "iniciado", "Indicativo Presente": {"form_1s": "inicio", "form_2s": "inicias", "form_3s": "inicia", "form_1p": "iniciamos", "form_2p": "inici\u00e1is", "form_3p": "inician"}, "Indicativo Futuro": {"form_1s": "iniciar\u00e9", "form_2s": "iniciar\u00e1s", "form_3s": "iniciar\u00e1", "form_1p": "iniciaremos", "form_2p": "iniciar\u00e9is", "form_3p": "iniciar\u00e1n"}, "Indicativo Imperfecto": {"form_1s": "iniciaba", "form_2s": "iniciabas", "form_3s": "iniciaba", "form_1p": "inici\u00e1bamos", "form_2p": "iniciabais", "form_3p": "iniciaban"}, "Indicativo Pret\u00e9rito": {"form_1s": "inici\u00e9", "form_2s": "iniciaste", "form_3s": "inici\u00f3", "form_1p": "iniciamos", "form_2p": "iniciasteis", "form_3p": "iniciaron"}, "Indicativo Condicional": {"form_1s": "iniciar\u00eda", "form_2s": "iniciar\u00edas", "form_3s": "iniciar\u00eda", "form_1p": "iniciar\u00edamos", "form_2p": "iniciar\u00edais", "form_3p": "iniciar\u00edan"}, "Indicativo Presente perfecto": {"form_1s": "he iniciado", "form_2s": "has iniciado", "form_3s": "ha iniciado", "form_1p": "hemos iniciado", "form_2p": "hab\u00e9is iniciado", "form_3p": "han iniciado"}, "Indicativo Futuro perfecto": {"form_1s": "habr\u00e9 iniciado", "form_2s": "habr\u00e1s iniciado", "form_3s": "habr\u00e1 iniciado", "form_1p": "habremos iniciado", "form_2p": "habr\u00e9is iniciado", "form_3p": "habr\u00e1n iniciado"}, "Indicativo Pluscuamperfecto": {"form_1s": "hab\u00eda iniciado", "form_2s": "hab\u00edas iniciado", "form_3s": "hab\u00eda iniciado", "form_1p": "hab\u00edamos iniciado", "form_2p": "hab\u00edais iniciado", "form_3p": "hab\u00edan iniciado"}, "Indicativo Pret\u00e9rito anterior": {"form_1s": "hube iniciado", "form_2s": "hubiste iniciado", "form_3s": "hubo iniciado", "form_1p": "hubimos iniciado", "form_2p": "hubisteis iniciado", "form_3p": "hubieron iniciado"}, "Indicativo Condicional perfecto": {"form_1s": "habr\u00eda iniciado", "form_2s": "habr\u00edas iniciado", "form_3s": "habr\u00eda iniciado", "form_1p": "habr\u00edamos iniciado", "form_2p": "habr\u00edais iniciado", "form_3p": "habr\u00edan iniciado"}, "Subjuntivo Presente": {"form_1s": "inicie", "form_2s": "inicies", "form_3s": "inicie", "form_1p": "iniciemos", "form_2p": "inici\u00e9is", "form_3p": "inicien"}, "Subjuntivo Imperfecto": {"form_1s": "iniciara", "form_2s": "iniciaras", "form_3s": "iniciara", "form_1p": "inici\u00e1ramos", "form_2p": "iniciarais", "form_3p": "iniciaran"}, "Subjuntivo Futuro": {"form_1s": "iniciare", "form_2s": "iniciares", "form_3s": "iniciare", "form_1p": "inici\u00e1remos", "form_2p": "iniciareis", "form_3p": "iniciaren"}, "Subjuntivo Presente perfecto": {"form_1s": "haya iniciado", "form_2s": "hayas iniciado", "form_3s": "haya iniciado", "form_1p": "hayamos iniciado", "form_2p": "hay\u00e1is iniciado", "form_3p": "hayan iniciado"}, "Subjuntivo Futuro perfecto": {"form_1s": "hubiere iniciado", "form_2s": "hubieres iniciado", "form_3s": "hubiere iniciado", "form_1p": "hubi\u00e9remos iniciado", "form_2p": "hubiereis iniciado", "form_3p": "hubieren iniciado"}, "Subjuntivo Pluscuamperfecto": {"form_1s": "hubiera iniciado", "form_2s": "hubieras iniciado", "form_3s": "hubiera iniciado", "form_1p": "hubi\u00e9ramos iniciado", "form_2p": "hubierais iniciado", "form_3p": "hubieran iniciado"}, "Imperativo Afirmativo Presente": {"form_1s": null, "form_2s": "inicia", "form_3s": "iniciad", "form_1p": null, "form_2p": "inicie", "form_3p": "inicien"}, "Imperativo Negativo Presente": {"form_1s": null, "form_2s": "no inicies", "form_3s": "no inici\u00e9is", "form_1p": null, "form_2p": "no inicie", "form_3p": "no inicien"}}, "inmigrar": {"Gerund": "inmigrando", "Past Participle": "inmigrado", "Indicativo Presente": {"form_1s": "inmigro", "form_2s": "inmigras", "form_3s": "inmigra", "form_1p": "inmigramos", "form_2p": "inmigr\u00e1is", "form_3p": "inmigran"}, "Indicativo Futuro": {"form_1s": "inmigrar\u00e9", "form_2s": "inmigrar\u00e1s", "form_3s": "inmigrar\u00e1", "form_1p": "inmigraremos", "form_2p": "inmigrar\u00e9is", "form_3p": "inmigrar\u00e1n"}, "Indicativo Imperfecto": {"form_1s": "inmigraba", "form_2s": "inmigrabas", "form_3s": "inmigraba", "form_1p": "inmigr\u00e1bamos", "form_2p": "inmigrabais", "form_3p": "inmigraban"}, "Indicativo Pret\u00e9rito": {"form_1s": "inmigr\u00e9", "form_2s": "inmigraste", "form_3s": "inmigr\u00f3", "form_1p": "inmigramos", "form_2p": "inmigrasteis", "form_3p": "inmigraron"}, "Indicativo Condicional": {"form_1s": "inmigrar\u00eda", "form_2s": "inmigrar\u00edas", "form_3s": "inmigrar\u00eda", "form_1p": "inmigrar\u00edamos", "form_2p": "inmigrar\u00edais", "form_3p": "inmigrar\u00edan"}, "Indicativo Presente perfecto": {"form_1s": "he inmigrado", "form_2s": "has inmigrado", "form_3s": "ha inmigrado", "form_1p": "hemos inmigrado", "form_2p": "hab\u00e9is inmigrado", "form_3p": "han inmigrado"}, "Indicativo Futuro perfecto": {"form_1s": "habr\u00e9 inmigrado", "form_2s": "habr\u00e1s inmigrado", "form_3s": "habr\u00e1 inmigrado", "form_1p": "habremos inmigrado", "form_2p": "habr\u00e9is inmigrado", "form_3p": "habr\u00e1n inmigrado"}, "Indicativo Pluscuamperfecto": {"form_1s": "hab\u00eda inmigrado", "form_2s": "hab\u00edas inmigrado", "form_3s": "hab\u00eda inmigrado", "form_1p": "hab\u00edamos inmigrado", "form_2p": "hab\u00edais inmigrado", "form_3p": "hab\u00edan inmigrado"}, "Indicativo Pret\u00e9rito anterior": {"form_1s": "hube inmigrado", "form_2s": "hubiste inmigrado", "form_3s": "hubo inmigrado", "form_1p": "hubimos inmigrado", "form_2p": "hubisteis inmigrado", "form_3p": "hubieron inmigrado"}, "Indicativo Condicional perfecto": {"form_1s": "habr\u00eda inmigrado", "form_2s": "habr\u00edas inmigrado", "form_3s": "habr\u00eda inmigrado", "form_1p": "habr\u00edamos inmigrado", "form_2p": "habr\u00edais inmigrado", "form_3p": "habr\u00edan inmigrado"}, "Subjuntivo Presente": {"form_1s": "inmigre", "form_2s": "inmigres", "form_3s": "inmigre", "form_1p": "inmigremos", "form_2p": "inmigr\u00e9is", "form_3p": "inmigren"}, "Subjuntivo Imperfecto": {"form_1s": "inmigrara", "form_2s": "inmigraras", "form_3s": "inmigrara", "form_1p": "inmigr\u00e1ramos", "form_2p": "inmigrarais", "form_3p": "inmigraran"}, "Subjuntivo Futuro": {"form_1s": "inmigrare", "form_2s": "inmigrares", "form_3s": "inmigrare", "form_1p": "inmigr\u00e1remos", "form_2p": "inmigrareis", "form_3p": "inmigraren"}, "Subjuntivo Presente perfecto": {"form_1s": "haya inmigrado", "form_2s": "hayas inmigrado", "form_3s": "haya inmigrado", "form_1p": "hayamos inmigrado", "form_2p": "hay\u00e1is inmigrado", "form_3p": "hayan inmigrado"}, "Subjuntivo Futuro perfecto": {"form_1s": "hubiere inmigrado", "form_2s": "hubieres inmigrado", "form_3s": "hubiere inmigrado", "form_1p": "hubi\u00e9remos inmigrado", "form_2p": "hubiereis inmigrado", "form_3p": "hubieren inmigrado"}, "Subjuntivo Pluscuamperfecto": {"form_1s": "hubiera inmigrado", "form_2s": "hubieras inmigrado", "form_3s": "hubiera inmigrado", "form_1p": "hubi\u00e9ramos inmigrado", "form_2p": "hubierais inmigrado", "form_3p": "hubieran inmigrado"}, "Imperativo Afirmativo Presente": {"form_1s": null, "form_2s": "inmigra", "form_3s": "inmigrad", "form_1p": null, "form_2p": "inmigre", "form_3p": "inmigren"}, "Imperativo Negativo Presente": {"form_1s": null, "form_2s": "no inmigres", "form_3s": "no inmigr\u00e9is", "form_1p": null, "form_2p": "no inmigre", "form_3p": "no inmigren"}}, "insultar": {"Gerund": "insultando", "Past Participle": "insultado", "Indicativo Presente": {"form_1s": "insulto", "form_2s": "insultas", "form_3s": "insulta", "form_1p": "insultamos", "form_2p": "insult\u00e1is", "form_3p": "insultan"}, "Indicativo Futuro": {"form_1s": "insultar\u00e9", "form_2s": "insultar\u00e1s", "form_3s": "insultar\u00e1", "form_1p": "insultaremos", "form_2p": "insultar\u00e9is", "form_3p": "insultar\u00e1n"}, "Indicativo Imperfecto": {"form_1s": "insultaba", "form_2s": "insultabas", "form_3s": "insultaba", "form_1p": "insult\u00e1bamos", "form_2p": "insultabais", "form_3p": "insultaban"}, "Indicativo Pret\u00e9rito": {"form_1s": "insult\u00e9", "form_2s": "insultaste", "form_3s": "insult\u00f3", "form_1p": "insultamos", "form_2p": "insultasteis", "form_3p": "insultaron"}, "Indicativo Condicional": {"form_1s": "insultar\u00eda", "form_2s": "insultar\u00edas", "form_3s": "insultar\u00eda", "form_1p": "insultar\u00edamos", "form_2p": "insultar\u00edais", "form_3p": "insultar\u00edan"}, "Indicativo Presente perfecto": {"form_1s": "he insultado", "form_2s": "has insultado", "form_3s": "ha insultado", "form_1p": "hemos insultado", "form_2p": "hab\u00e9is insultado", "form_3p": "han insultado"}, "Indicativo Futuro perfecto": {"form_1s": "habr\u00e9 insultado", "form_2s": "habr\u00e1s insultado", "form_3s": "habr\u00e1 insultado", "form_1p": "habremos insultado", "form_2p": "habr\u00e9is insultado", "form_3p": "habr\u00e1n insultado"}, "Indicativo Pluscuamperfecto": {"form_1s": "hab\u00eda insultado", "form_2s": "hab\u00edas insultado", "form_3s": "hab\u00eda insultado", "form_1p": "hab\u00edamos insultado", "form_2p": "hab\u00edais insultado", "form_3p": "hab\u00edan insultado"}, "Indicativo Pret\u00e9rito anterior": {"form_1s": "hube insultado", "form_2s": "hubiste insultado", "form_3s": "hubo insultado", "form_1p": "hubimos insultado", "form_2p": "hubisteis insultado", "form_3p": "hubieron insultado"}, "Indicativo Condicional perfecto": {"form_1s": "habr\u00eda insultado", "form_2s": "habr\u00edas insultado", "form_3s": "habr\u00eda insultado", "form_1p": "habr\u00edamos insultado", "form_2p": "habr\u00edais insultado", "form_3p": "habr\u00edan insultado"}, "Subjuntivo Presente": {"form_1s": "insulte", "form_2s": "insultes", "form_3s": "insulte", "form_1p": "insultemos", "form_2p": "insult\u00e9is", "form_3p": "insulten"}, "Subjuntivo Imperfecto": {"form_1s": "insultara", "form_2s": "insultaras", "form_3s": "insultara", "form_1p": "insult\u00e1ramos", "form_2p": "insultarais", "form_3p": "insultaran"}, "Subjuntivo Futuro": {"form_1s": "insultare", "form_2s": "insultares", "form_3s": "insultare", "form_1p": "insult\u00e1remos", "form_2p": "insultareis", "form_3p": "insultaren"}, "Subjuntivo Presente perfecto": {"form_1s": "haya insultado", "form_2s": "hayas insultado", "form_3s": "haya insultado", "form_1p": "hayamos insultado", "form_2p": "hay\u00e1is insultado", "form_3p": "hayan insultado"}, "Subjuntivo Futuro perfecto": {"form_1s": "hubiere insultado", "form_2s": "hubieres insultado", "form_3s": "hubiere insultado", "form_1p": "hubi\u00e9remos insultado", "form_2p": "hubiereis insultado", "form_3p": "hubieren insultado"}, "Subjuntivo Pluscuamperfecto": {"form_1s": "hubiera insultado", "form_2s": "hubieras insultado", "form_3s": "hubiera insultado", "form_1p": "hubi\u00e9ramos insultado", "form_2p": "hubierais insultado", "form_3p": "hubieran insultado"}, "Imperativo Afirmativo Presente": {"form_1s": null, "form_2s": "insulta", "form_3s": "insultad", "form_1p": null, "form_2p": "insulte", "form_3p": "insulten"}, "Imperativo Negativo Presente": {"form_1s": null, "form_2s": "no insultes", "form_3s": "no insult\u00e9is", "form_1p": null, "form_2p": "no insulte", "form_3p": "no insulten"}}, "insistir": {"Gerund": "insistiendo", "Past Participle": "insistido", "Indicativo Presente": {"form_1s": "insisto", "form_2s": "insistes", "form_3s": "insiste", "form_1p": "insistimos", "form_2p": "insist\u00eds", "form_3p": "insisten"}, "Indicativo Futuro": {"form_1s": "insistir\u00e9", "form_2s": "insistir\u00e1s", "form_3s": "insistir\u00e1", "form_1p": "insistiremos", "form_2p": "insistir\u00e9is", "form_3p": "insistir\u00e1n"}, "Indicativo Imperfecto": {"form_1s": "insist\u00eda", "form_2s": "insist\u00edas", "form_3s": "insist\u00eda", "form_1p": "insist\u00edamos", "form_2p": "insist\u00edais", "form_3p": "insist\u00edan"}, "Indicativo Pret\u00e9rito": {"form_1s": "insist\u00ed", "form_2s": "insististe", "form_3s": "insisti\u00f3", "form_1p": "insistimos", "form_2p": "insististeis", "form_3p": "insistieron"}, "Indicativo Condicional": {"form_1s": "insistir\u00eda", "form_2s": "insistir\u00edas", "form_3s": "insistir\u00eda", "form_1p": "insistir\u00edamos", "form_2p": "insistir\u00edais", "form_3p": "insistir\u00edan"}, "Indicativo Presente perfecto": {"form_1s": "he insistido", "form_2s": "has insistido", "form_3s": "ha insistido", "form_1p": "hemos insistido", "form_2p": "hab\u00e9is insistido", "form_3p": "han insistido"}, "Indicativo Futuro perfecto": {"form_1s": "habr\u00e9 insistido", "form_2s": "habr\u00e1s insistido", "form_3s": "habr\u00e1 insistido", "form_1p": "habremos insistido", "form_2p": "habr\u00e9is insistido", "form_3p": "habr\u00e1n insistido"}, "Indicativo Pluscuamperfecto": {"form_1s": "hab\u00eda insistido", "form_2s": "hab\u00edas insistido", "form_3s": "hab\u00eda insistido", "form_1p": "hab\u00edamos insistido", "form_2p": "hab\u00edais insistido", "form_3p": "hab\u00edan insistido"}, "Indicativo Pret\u00e9rito anterior": {"form_1s": "hube insistido", "form_2s": "hubiste insistido", "form_3s": "hubo insistido", "form_1p": "hubimos insistido", "form_2p": "hubisteis insistido", "form_3p": "hubieron insistido"}, "Indicativo Condicional perfecto": {"form_1s": "habr\u00eda insistido", "form_2s": "habr\u00edas insistido", "form_3s": "habr\u00eda insistido", "form_1p": "habr\u00edamos insistido", "form_2p": "habr\u00edais insistido", "form_3p": "habr\u00edan insistido"}, "Subjuntivo Presente": {"form_1s": "insista", "form_2s": "insistas", "form_3s": "insista", "form_1p": "insistamos", "form_2p": "insist\u00e1is", "form_3p": "insistan"}, "Subjuntivo Imperfecto": {"form_1s": "insistiera", "form_2s": "insistieras", "form_3s": "insistiera", "form_1p": "insisti\u00e9ramos", "form_2p": "insistierais", "form_3p": "insistieran"}, "Subjuntivo Futuro": {"form_1s": "insistiere", "form_2s": "insistieres", "form_3s": "insistiere", "form_1p": "insisti\u00e9remos", "form_2p": "insistiereis", "form_3p": "insistieren"}, "Subjuntivo Presente perfecto": {"form_1s": "haya insistido", "form_2s": "hayas insistido", "form_3s": "haya insistido", "form_1p": "hayamos insistido", "form_2p": "hay\u00e1is insistido", "form_3p": "hayan insistido"}, "Subjuntivo Futuro perfecto": {"form_1s": "hubiere insistido", "form_2s": "hubieres insistido", "form_3s": "hubiere insistido", "form_1p": "hubi\u00e9remos insistido", "form_2p": "hubiereis insistido", "form_3p": "hubieren insistido"}, "Subjuntivo Pluscuamperfecto": {"form_1s": "hubiera insistido", "form_2s": "hubieras insistido", "form_3s": "hubiera insistido", "form_1p": "hubi\u00e9ramos insistido", "form_2p": "hubierais insistido", "form_3p": "hubieran insistido"}, "Imperativo Afirmativo Presente": {"form_1s": null, "form_2s": "insiste", "form_3s": "insistid", "form_1p": null, "form_2p": "insista", "form_3p": "insistan"}, "Imperativo Negativo Presente": {"form_1s": null, "form_2s": "no insistas", "form_3s": "no insist\u00e1is", "form_1p": null, "form_2p": "no insista", "form_3p": "no insistan"}}, "instalar": {"Gerund": "instalando", "Past Participle": "instalado", "Indicativo Presente": {"form_1s": "instalo", "form_2s": "instalas", "form_3s": "instala", "form_1p": "instalamos", "form_2p": "instal\u00e1is", "form_3p": "instalan"}, "Indicativo Futuro": {"form_1s": "instalar\u00e9", "form_2s": "instalar\u00e1s", "form_3s": "instalar\u00e1", "form_1p": "instalaremos", "form_2p": "instalar\u00e9is", "form_3p": "instalar\u00e1n"}, "Indicativo Imperfecto": {"form_1s": "instalaba", "form_2s": "instalabas", "form_3s": "instalaba", "form_1p": "instal\u00e1bamos", "form_2p": "instalabais", "form_3p": "instalaban"}, "Indicativo Pret\u00e9rito": {"form_1s": "instal\u00e9", "form_2s": "instalaste", "form_3s": "instal\u00f3", "form_1p": "instalamos", "form_2p": "instalasteis", "form_3p": "instalaron"}, "Indicativo Condicional": {"form_1s": "instalar\u00eda", "form_2s": "instalar\u00edas", "form_3s": "instalar\u00eda", "form_1p": "instalar\u00edamos", "form_2p": "instalar\u00edais", "form_3p": "instalar\u00edan"}, "Indicativo Presente perfecto": {"form_1s": "he instalado", "form_2s": "has instalado", "form_3s": "ha instalado", "form_1p": "hemos instalado", "form_2p": "hab\u00e9is instalado", "form_3p": "han instalado"}, "Indicativo Futuro perfecto": {"form_1s": "habr\u00e9 instalado", "form_2s": "habr\u00e1s instalado", "form_3s": "habr\u00e1 instalado", "form_1p": "habremos instalado", "form_2p": "habr\u00e9is instalado", "form_3p": "habr\u00e1n instalado"}, "Indicativo Pluscuamperfecto": {"form_1s": "hab\u00eda instalado", "form_2s": "hab\u00edas instalado", "form_3s": "hab\u00eda instalado", "form_1p": "hab\u00edamos instalado", "form_2p": "hab\u00edais instalado", "form_3p": "hab\u00edan instalado"}, "Indicativo Pret\u00e9rito anterior": {"form_1s": "hube instalado", "form_2s": "hubiste instalado", "form_3s": "hubo instalado", "form_1p": "hubimos instalado", "form_2p": "hubisteis instalado", "form_3p": "hubieron instalado"}, "Indicativo Condicional perfecto": {"form_1s": "habr\u00eda instalado", "form_2s": "habr\u00edas instalado", "form_3s": "habr\u00eda instalado", "form_1p": "habr\u00edamos instalado", "form_2p": "habr\u00edais instalado", "form_3p": "habr\u00edan instalado"}, "Subjuntivo Presente": {"form_1s": "instale", "form_2s": "instales", "form_3s": "instale", "form_1p": "instalemos", "form_2p": "instal\u00e9is", "form_3p": "instalen"}, "Subjuntivo Imperfecto": {"form_1s": "instalara", "form_2s": "instalaras", "form_3s": "instalara", "form_1p": "instal\u00e1ramos", "form_2p": "instalarais", "form_3p": "instalaran"}, "Subjuntivo Futuro": {"form_1s": "instalare", "form_2s": "instalares", "form_3s": "instalare", "form_1p": "instal\u00e1remos", "form_2p": "instalareis", "form_3p": "instalaren"}, "Subjuntivo Presente perfecto": {"form_1s": "haya instalado", "form_2s": "hayas instalado", "form_3s": "haya instalado", "form_1p": "hayamos instalado", "form_2p": "hay\u00e1is instalado", "form_3p": "hayan instalado"}, "Subjuntivo Futuro perfecto": {"form_1s": "hubiere instalado", "form_2s": "hubieres instalado", "form_3s": "hubiere instalado", "form_1p": "hubi\u00e9remos instalado", "form_2p": "hubiereis instalado", "form_3p": "hubieren instalado"}, "Subjuntivo Pluscuamperfecto": {"form_1s": "hubiera instalado", "form_2s": "hubieras instalado", "form_3s": "hubiera instalado", "form_1p": "hubi\u00e9ramos instalado", "form_2p": "hubierais instalado", "form_3p": "hubieran instalado"}, "Imperativo Afirmativo Presente": {"form_1s": null, "form_2s": "instala", "form_3s": "instalad", "form_1p": null, "form_2p": "instale", "form_3p": "instalen"}, "Imperativo Negativo Presente": {"form_1s": null, "form_2s": "no instales", "form_3s": "no instal\u00e9is", "form_1p": null, "form_2p": "no instale", "form_3p": "no instalen"}}, "intentar": {"Gerund": "intentando", "Past Participle": "intentado", "Indicativo Presente": {"form_1s": "intento", "form_2s": "intentas", "form_3s": "intenta", "form_1p": "intentamos", "form_2p": "intent\u00e1is", "form_3p": "intentan"}, "Indicativo Futuro": {"form_1s": "intentar\u00e9", "form_2s": "intentar\u00e1s", "form_3s": "intentar\u00e1", "form_1p": "intentaremos", "form_2p": "intentar\u00e9is", "form_3p": "intentar\u00e1n"}, "Indicativo Imperfecto": {"form_1s": "intentaba", "form_2s": "intentabas", "form_3s": "intentaba", "form_1p": "intent\u00e1bamos", "form_2p": "intentabais", "form_3p": "intentaban"}, "Indicativo Pret\u00e9rito": {"form_1s": "intent\u00e9", "form_2s": "intentaste", "form_3s": "intent\u00f3", "form_1p": "intentamos", "form_2p": "intentasteis", "form_3p": "intentaron"}, "Indicativo Condicional": {"form_1s": "intentar\u00eda", "form_2s": "intentar\u00edas", "form_3s": "intentar\u00eda", "form_1p": "intentar\u00edamos", "form_2p": "intentar\u00edais", "form_3p": "intentar\u00edan"}, "Indicativo Presente perfecto": {"form_1s": "he intentado", "form_2s": "has intentado", "form_3s": "ha intentado", "form_1p": "hemos intentado", "form_2p": "hab\u00e9is intentado", "form_3p": "han intentado"}, "Indicativo Futuro perfecto": {"form_1s": "habr\u00e9 intentado", "form_2s": "habr\u00e1s intentado", "form_3s": "habr\u00e1 intentado", "form_1p": "habremos intentado", "form_2p": "habr\u00e9is intentado", "form_3p": "habr\u00e1n intentado"}, "Indicativo Pluscuamperfecto": {"form_1s": "hab\u00eda intentado", "form_2s": "hab\u00edas intentado", "form_3s": "hab\u00eda intentado", "form_1p": "hab\u00edamos intentado", "form_2p": "hab\u00edais intentado", "form_3p": "hab\u00edan intentado"}, "Indicativo Pret\u00e9rito anterior": {"form_1s": "hube intentado", "form_2s": "hubiste intentado", "form_3s": "hubo intentado", "form_1p": "hubimos intentado", "form_2p": "hubisteis intentado", "form_3p": "hubieron intentado"}, "Indicativo Condicional perfecto": {"form_1s": "habr\u00eda intentado", "form_2s": "habr\u00edas intentado", "form_3s": "habr\u00eda intentado", "form_1p": "habr\u00edamos intentado", "form_2p": "habr\u00edais intentado", "form_3p": "habr\u00edan intentado"}, "Subjuntivo Presente": {"form_1s": "intente", "form_2s": "intentes", "form_3s": "intente", "form_1p": "intentemos", "form_2p": "intent\u00e9is", "form_3p": "intenten"}, "Subjuntivo Imperfecto": {"form_1s": "intentara", "form_2s": "intentaras", "form_3s": "intentara", "form_1p": "intent\u00e1ramos", "form_2p": "intentarais", "form_3p": "intentaran"}, "Subjuntivo Futuro": {"form_1s": "intentare", "form_2s": "intentares", "form_3s": "intentare", "form_1p": "intent\u00e1remos", "form_2p": "intentareis", "form_3p": "intentaren"}, "Subjuntivo Presente perfecto": {"form_1s": "haya intentado", "form_2s": "hayas intentado", "form_3s": "haya intentado", "form_1p": "hayamos intentado", "form_2p": "hay\u00e1is intentado", "form_3p": "hayan intentado"}, "Subjuntivo Futuro perfecto": {"form_1s": "hubiere intentado", "form_2s": "hubieres intentado", "form_3s": "hubiere intentado", "form_1p": "hubi\u00e9remos intentado", "form_2p": "hubiereis intentado", "form_3p": "hubieren intentado"}, "Subjuntivo Pluscuamperfecto": {"form_1s": "hubiera intentado", "form_2s": "hubieras intentado", "form_3s": "hubiera intentado", "form_1p": "hubi\u00e9ramos intentado", "form_2p": "hubierais intentado", "form_3p": "hubieran intentado"}, "Imperativo Afirmativo Presente": {"form_1s": null, "form_2s": "intenta", "form_3s": "intentad", "form_1p": null, "form_2p": "intente", "form_3p": "intenten"}, "Imperativo Negativo Presente": {"form_1s": null, "form_2s": "no intentes", "form_3s": "no intent\u00e9is", "form_1p": null, "form_2p": "no intente", "form_3p": "no intenten"}}, "interesar": {"Gerund": "interesando", "Past Participle": "interesado", "Indicativo Presente": {"form_1s": "intereso", "form_2s": "interesas", "form_3s": "interesa", "form_1p": "interesamos", "form_2p": "interes\u00e1is", "form_3p": "interesan"}, "Indicativo Futuro": {"form_1s": "interesar\u00e9", "form_2s": "interesar\u00e1s", "form_3s": "interesar\u00e1", "form_1p": "interesaremos", "form_2p": "interesar\u00e9is", "form_3p": "interesar\u00e1n"}, "Indicativo Imperfecto": {"form_1s": "interesaba", "form_2s": "interesabas", "form_3s": "interesaba", "form_1p": "interes\u00e1bamos", "form_2p": "interesabais", "form_3p": "interesaban"}, "Indicativo Pret\u00e9rito": {"form_1s": "interes\u00e9", "form_2s": "interesaste", "form_3s": "interes\u00f3", "form_1p": "interesamos", "form_2p": "interesasteis", "form_3p": "interesaron"}, "Indicativo Condicional": {"form_1s": "interesar\u00eda", "form_2s": "interesar\u00edas", "form_3s": "interesar\u00eda", "form_1p": "interesar\u00edamos", "form_2p": "interesar\u00edais", "form_3p": "interesar\u00edan"}, "Indicativo Presente perfecto": {"form_1s": "he interesado", "form_2s": "has interesado", "form_3s": "ha interesado", "form_1p": "hemos interesado", "form_2p": "hab\u00e9is interesado", "form_3p": "han interesado"}, "Indicativo Futuro perfecto": {"form_1s": "habr\u00e9 interesado", "form_2s": "habr\u00e1s interesado", "form_3s": "habr\u00e1 interesado", "form_1p": "habremos interesado", "form_2p": "habr\u00e9is interesado", "form_3p": "habr\u00e1n interesado"}, "Indicativo Pluscuamperfecto": {"form_1s": "hab\u00eda interesado", "form_2s": "hab\u00edas interesado", "form_3s": "hab\u00eda interesado", "form_1p": "hab\u00edamos interesado", "form_2p": "hab\u00edais interesado", "form_3p": "hab\u00edan interesado"}, "Indicativo Pret\u00e9rito anterior": {"form_1s": "hube interesado", "form_2s": "hubiste interesado", "form_3s": "hubo interesado", "form_1p": "hubimos interesado", "form_2p": "hubisteis interesado", "form_3p": "hubieron interesado"}, "Indicativo Condicional perfecto": {"form_1s": "habr\u00eda interesado", "form_2s": "habr\u00edas interesado", "form_3s": "habr\u00eda interesado", "form_1p": "habr\u00edamos interesado", "form_2p": "habr\u00edais interesado", "form_3p": "habr\u00edan interesado"}, "Subjuntivo Presente": {"form_1s": "interese", "form_2s": "intereses", "form_3s": "interese", "form_1p": "interesemos", "form_2p": "interes\u00e9is", "form_3p": "interesen"}, "Subjuntivo Imperfecto": {"form_1s": "interesara", "form_2s": "interesaras", "form_3s": "interesara", "form_1p": "interes\u00e1ramos", "form_2p": "interesarais", "form_3p": "interesaran"}, "Subjuntivo Futuro": {"form_1s": "interesare", "form_2s": "interesares", "form_3s": "interesare", "form_1p": "interes\u00e1remos", "form_2p": "interesareis", "form_3p": "interesaren"}, "Subjuntivo Presente perfecto": {"form_1s": "haya interesado", "form_2s": "hayas interesado", "form_3s": "haya interesado", "form_1p": "hayamos interesado", "form_2p": "hay\u00e1is interesado", "form_3p": "hayan interesado"}, "Subjuntivo Futuro perfecto": {"form_1s": "hubiere interesado", "form_2s": "hubieres interesado", "form_3s": "hubiere interesado", "form_1p": "hubi\u00e9remos interesado", "form_2p": "hubiereis interesado", "form_3p": "hubieren interesado"}, "Subjuntivo Pluscuamperfecto": {"form_1s": "hubiera interesado", "form_2s": "hubieras interesado", "form_3s": "hubiera interesado", "form_1p": "hubi\u00e9ramos interesado", "form_2p": "hubierais interesado", "form_3p": "hubieran interesado"}, "Imperativo Afirmativo Presente": {"form_1s": null, "form_2s": "interesa", "form_3s": "interesad", "form_1p": null, "form_2p": "interese", "form_3p": "interesen"}, "Imperativo Negativo Presente": {"form_1s": null, "form_2s": "no intereses", "form_3s": "no interes\u00e9is", "form_1p": null, "form_2p": "no interese", "form_3p": "no interesen"}}, "interpretar": {"Gerund": "interpretando", "Past Participle": "interpretado", "Indicativo Presente": {"form_1s": "interpreto", "form_2s": "interpretas", "form_3s": "interpreta", "form_1p": "interpretamos", "form_2p": "interpret\u00e1is", "form_3p": "interpretan"}, "Indicativo Futuro": {"form_1s": "interpretar\u00e9", "form_2s": "interpretar\u00e1s", "form_3s": "interpretar\u00e1", "form_1p": "interpretaremos", "form_2p": "interpretar\u00e9is", "form_3p": "interpretar\u00e1n"}, "Indicativo Imperfecto": {"form_1s": "interpretaba", "form_2s": "interpretabas", "form_3s": "interpretaba", "form_1p": "interpret\u00e1bamos", "form_2p": "interpretabais", "form_3p": "interpretaban"}, "Indicativo Pret\u00e9rito": {"form_1s": "interpret\u00e9", "form_2s": "interpretaste", "form_3s": "interpret\u00f3", "form_1p": "interpretamos", "form_2p": "interpretasteis", "form_3p": "interpretaron"}, "Indicativo Condicional": {"form_1s": "interpretar\u00eda", "form_2s": "interpretar\u00edas", "form_3s": "interpretar\u00eda", "form_1p": "interpretar\u00edamos", "form_2p": "interpretar\u00edais", "form_3p": "interpretar\u00edan"}, "Indicativo Presente perfecto": {"form_1s": "he interpretado", "form_2s": "has interpretado", "form_3s": "ha interpretado", "form_1p": "hemos interpretado", "form_2p": "hab\u00e9is interpretado", "form_3p": "han interpretado"}, "Indicativo Futuro perfecto": {"form_1s": "habr\u00e9 interpretado", "form_2s": "habr\u00e1s interpretado", "form_3s": "habr\u00e1 interpretado", "form_1p": "habremos interpretado", "form_2p": "habr\u00e9is interpretado", "form_3p": "habr\u00e1n interpretado"}, "Indicativo Pluscuamperfecto": {"form_1s": "hab\u00eda interpretado", "form_2s": "hab\u00edas interpretado", "form_3s": "hab\u00eda interpretado", "form_1p": "hab\u00edamos interpretado", "form_2p": "hab\u00edais interpretado", "form_3p": "hab\u00edan interpretado"}, "Indicativo Pret\u00e9rito anterior": {"form_1s": "hube interpretado", "form_2s": "hubiste interpretado", "form_3s": "hubo interpretado", "form_1p": "hubimos interpretado", "form_2p": "hubisteis interpretado", "form_3p": "hubieron interpretado"}, "Indicativo Condicional perfecto": {"form_1s": "habr\u00eda interpretado", "form_2s": "habr\u00edas interpretado", "form_3s": "habr\u00eda interpretado", "form_1p": "habr\u00edamos interpretado", "form_2p": "habr\u00edais interpretado", "form_3p": "habr\u00edan interpretado"}, "Subjuntivo Presente": {"form_1s": "interprete", "form_2s": "interpretes", "form_3s": "interprete", "form_1p": "interpretemos", "form_2p": "interpret\u00e9is", "form_3p": "interpreten"}, "Subjuntivo Imperfecto": {"form_1s": "interpretara", "form_2s": "interpretaras", "form_3s": "interpretara", "form_1p": "interpret\u00e1ramos", "form_2p": "interpretarais", "form_3p": "interpretaran"}, "Subjuntivo Futuro": {"form_1s": "interpretare", "form_2s": "interpretares", "form_3s": "interpretare", "form_1p": "interpret\u00e1remos", "form_2p": "interpretareis", "form_3p": "interpretaren"}, "Subjuntivo Presente perfecto": {"form_1s": "haya interpretado", "form_2s": "hayas interpretado", "form_3s": "haya interpretado", "form_1p": "hayamos interpretado", "form_2p": "hay\u00e1is interpretado", "form_3p": "hayan interpretado"}, "Subjuntivo Futuro perfecto": {"form_1s": "hubiere interpretado", "form_2s": "hubieres interpretado", "form_3s": "hubiere interpretado", "form_1p": "hubi\u00e9remos interpretado", "form_2p": "hubiereis interpretado", "form_3p": "hubieren interpretado"}, "Subjuntivo Pluscuamperfecto": {"form_1s": "hubiera interpretado", "form_2s": "hubieras interpretado", "form_3s": "hubiera interpretado", "form_1p": "hubi\u00e9ramos interpretado", "form_2p": "hubierais interpretado", "form_3p": "hubieran interpretado"}, "Imperativo Afirmativo Presente": {"form_1s": null, "form_2s": "interpreta", "form_3s": "interpretad", "form_1p": null, "form_2p": "interprete", "form_3p": "interpreten"}, "Imperativo Negativo Presente": {"form_1s": null, "form_2s": "no interpretes", "form_3s": "no interpret\u00e9is", "form_1p": null, "form_2p": "no interprete", "form_3p": "no interpreten"}}, "introducir": {"Gerund": "introduciendo", "Past Participle": "introducido", "Indicativo Presente": {"form_1s": "introduzco", "form_2s": "introduces", "form_3s": "introduce", "form_1p": "introducimos", "form_2p": "introduc\u00eds", "form_3p": "introducen"}, "Indicativo Futuro": {"form_1s": "introducir\u00e9", "form_2s": "introducir\u00e1s", "form_3s": "introducir\u00e1", "form_1p": "introduciremos", "form_2p": "introducir\u00e9is", "form_3p": "introducir\u00e1n"}, "Indicativo Imperfecto": {"form_1s": "introduc\u00eda", "form_2s": "introduc\u00edas", "form_3s": "introduc\u00eda", "form_1p": "introduc\u00edamos", "form_2p": "introduc\u00edais", "form_3p": "introduc\u00edan"}, "Indicativo Pret\u00e9rito": {"form_1s": "introduje", "form_2s": "introdujiste", "form_3s": "introdujo", "form_1p": "introdujimos", "form_2p": "introdujisteis", "form_3p": "introdujeron"}, "Indicativo Condicional": {"form_1s": "introducir\u00eda", "form_2s": "introducir\u00edas", "form_3s": "introducir\u00eda", "form_1p": "introducir\u00edamos", "form_2p": "introducir\u00edais", "form_3p": "introducir\u00edan"}, "Indicativo Presente perfecto": {"form_1s": "he introducido", "form_2s": "has introducido", "form_3s": "ha introducido", "form_1p": "hemos introducido", "form_2p": "hab\u00e9is introducido", "form_3p": "han introducido"}, "Indicativo Futuro perfecto": {"form_1s": "habr\u00e9 introducido", "form_2s": "habr\u00e1s introducido", "form_3s": "habr\u00e1 introducido", "form_1p": "habremos introducido", "form_2p": "habr\u00e9is introducido", "form_3p": "habr\u00e1n introducido"}, "Indicativo Pluscuamperfecto": {"form_1s": "hab\u00eda introducido", "form_2s": "hab\u00edas introducido", "form_3s": "hab\u00eda introducido", "form_1p": "hab\u00edamos introducido", "form_2p": "hab\u00edais introducido", "form_3p": "hab\u00edan introducido"}, "Indicativo Pret\u00e9rito anterior": {"form_1s": "hube introducido", "form_2s": "hubiste introducido", "form_3s": "hubo introducido", "form_1p": "hubimos introducido", "form_2p": "hubisteis introducido", "form_3p": "hubieron introducido"}, "Indicativo Condicional perfecto": {"form_1s": "habr\u00eda introducido", "form_2s": "habr\u00edas introducido", "form_3s": "habr\u00eda introducido", "form_1p": "habr\u00edamos introducido", "form_2p": "habr\u00edais introducido", "form_3p": "habr\u00edan introducido"}, "Subjuntivo Presente": {"form_1s": "introduzca", "form_2s": "introduzcas", "form_3s": "introduzca", "form_1p": "introduzcamos", "form_2p": "introduzc\u00e1is", "form_3p": "introduzcan"}, "Subjuntivo Imperfecto": {"form_1s": "introdujera", "form_2s": "introdujeras", "form_3s": "introdujera", "form_1p": "introduj\u00e9ramos", "form_2p": "introdujerais", "form_3p": "introdujeran"}, "Subjuntivo Futuro": {"form_1s": "introdujere", "form_2s": "introdujeres", "form_3s": "introdujere", "form_1p": "introduj\u00e9remos", "form_2p": "introdujereis", "form_3p": "introdujeren"}, "Subjuntivo Presente perfecto": {"form_1s": "haya introducido", "form_2s": "hayas introducido", "form_3s": "haya introducido", "form_1p": "hayamos introducido", "form_2p": "hay\u00e1is introducido", "form_3p": "hayan introducido"}, "Subjuntivo Futuro perfecto": {"form_1s": "hubiere introducido", "form_2s": "hubieres introducido", "form_3s": "hubiere introducido", "form_1p": "hubi\u00e9remos introducido", "form_2p": "hubiereis introducido", "form_3p": "hubieren introducido"}, "Subjuntivo Pluscuamperfecto": {"form_1s": "hubiera introducido", "form_2s": "hubieras introducido", "form_3s": "hubiera introducido", "form_1p": "hubi\u00e9ramos introducido", "form_2p": "hubierais introducido", "form_3p": "hubieran introducido"}, "Imperativo Afirmativo Presente": {"form_1s": null, "form_2s": "introduce", "form_3s": "introducid", "form_1p": null, "form_2p": "introduzca", "form_3p": "introduzcan"}, "Imperativo Negativo Presente": {"form_1s": null, "form_2s": "no introduzcas", "form_3s": "no introduzc\u00e1is", "form_1p": null, "form_2p": "no introduzca", "form_3p": "no introduzcan"}}, "invadir": {"Gerund": "invadiendo", "Past Participle": "invadido", "Indicativo Presente": {"form_1s": "invado", "form_2s": "invades", "form_3s": "invade", "form_1p": "invadimos", "form_2p": "invad\u00eds", "form_3p": "invaden"}, "Indicativo Futuro": {"form_1s": "invadir\u00e9", "form_2s": "invadir\u00e1s", "form_3s": "invadir\u00e1", "form_1p": "invadiremos", "form_2p": "invadir\u00e9is", "form_3p": "invadir\u00e1n"}, "Indicativo Imperfecto": {"form_1s": "invad\u00eda", "form_2s": "invad\u00edas", "form_3s": "invad\u00eda", "form_1p": "invad\u00edamos", "form_2p": "invad\u00edais", "form_3p": "invad\u00edan"}, "Indicativo Pret\u00e9rito": {"form_1s": "invad\u00ed", "form_2s": "invadiste", "form_3s": "invadi\u00f3", "form_1p": "invadimos", "form_2p": "invadisteis", "form_3p": "invadieron"}, "Indicativo Condicional": {"form_1s": "invadir\u00eda", "form_2s": "invadir\u00edas", "form_3s": "invadir\u00eda", "form_1p": "invadir\u00edamos", "form_2p": "invadir\u00edais", "form_3p": "invadir\u00edan"}, "Indicativo Presente perfecto": {"form_1s": "he invadido", "form_2s": "has invadido", "form_3s": "ha invadido", "form_1p": "hemos invadido", "form_2p": "hab\u00e9is invadido", "form_3p": "han invadido"}, "Indicativo Futuro perfecto": {"form_1s": "habr\u00e9 invadido", "form_2s": "habr\u00e1s invadido", "form_3s": "habr\u00e1 invadido", "form_1p": "habremos invadido", "form_2p": "habr\u00e9is invadido", "form_3p": "habr\u00e1n invadido"}, "Indicativo Pluscuamperfecto": {"form_1s": "hab\u00eda invadido", "form_2s": "hab\u00edas invadido", "form_3s": "hab\u00eda invadido", "form_1p": "hab\u00edamos invadido", "form_2p": "hab\u00edais invadido", "form_3p": "hab\u00edan invadido"}, "Indicativo Pret\u00e9rito anterior": {"form_1s": "hube invadido", "form_2s": "hubiste invadido", "form_3s": "hubo invadido", "form_1p": "hubimos invadido", "form_2p": "hubisteis invadido", "form_3p": "hubieron invadido"}, "Indicativo Condicional perfecto": {"form_1s": "habr\u00eda invadido", "form_2s": "habr\u00edas invadido", "form_3s": "habr\u00eda invadido", "form_1p": "habr\u00edamos invadido", "form_2p": "habr\u00edais invadido", "form_3p": "habr\u00edan invadido"}, "Subjuntivo Presente": {"form_1s": "invada", "form_2s": "invadas", "form_3s": "invada", "form_1p": "invadamos", "form_2p": "invad\u00e1is", "form_3p": "invadan"}, "Subjuntivo Imperfecto": {"form_1s": "invadiera", "form_2s": "invadieras", "form_3s": "invadiera", "form_1p": "invadi\u00e9ramos", "form_2p": "invadierais", "form_3p": "invadieran"}, "Subjuntivo Futuro": {"form_1s": "invadiere", "form_2s": "invadieres", "form_3s": "invadiere", "form_1p": "invadi\u00e9remos", "form_2p": "invadiereis", "form_3p": "invadieren"}, "Subjuntivo Presente perfecto": {"form_1s": "haya invadido", "form_2s": "hayas invadido", "form_3s": "haya invadido", "form_1p": "hayamos invadido", "form_2p": "hay\u00e1is invadido", "form_3p": "hayan invadido"}, "Subjuntivo Futuro perfecto": {"form_1s": "hubiere invadido", "form_2s": "hubieres invadido", "form_3s": "hubiere invadido", "form_1p": "hubi\u00e9remos invadido", "form_2p": "hubiereis invadido", "form_3p": "hubieren invadido"}, "Subjuntivo Pluscuamperfecto": {"form_1s": "hubiera invadido", "form_2s": "hubieras invadido", "form_3s": "hubiera invadido", "form_1p": "hubi\u00e9ramos invadido", "form_2p": "hubierais invadido", "form_3p": "hubieran invadido"}, "Imperativo Afirmativo Presente": {"form_1s": null, "form_2s": "invade", "form_3s": "invadid", "form_1p": null, "form_2p": "invada", "form_3p": "invadan"}, "Imperativo Negativo Presente": {"form_1s": null, "form_2s": "no invadas", "form_3s": "no invad\u00e1is", "form_1p": null, "form_2p": "no invada", "form_3p": "no invadan"}}, "inventar": {"Gerund": "inventando", "Past Participle": "inventado", "Indicativo Presente": {"form_1s": "invento", "form_2s": "inventas", "form_3s": "inventa", "form_1p": "inventamos", "form_2p": "invent\u00e1is", "form_3p": "inventan"}, "Indicativo Futuro": {"form_1s": "inventar\u00e9", "form_2s": "inventar\u00e1s", "form_3s": "inventar\u00e1", "form_1p": "inventaremos", "form_2p": "inventar\u00e9is", "form_3p": "inventar\u00e1n"}, "Indicativo Imperfecto": {"form_1s": "inventaba", "form_2s": "inventabas", "form_3s": "inventaba", "form_1p": "invent\u00e1bamos", "form_2p": "inventabais", "form_3p": "inventaban"}, "Indicativo Pret\u00e9rito": {"form_1s": "invent\u00e9", "form_2s": "inventaste", "form_3s": "invent\u00f3", "form_1p": "inventamos", "form_2p": "inventasteis", "form_3p": "inventaron"}, "Indicativo Condicional": {"form_1s": "inventar\u00eda", "form_2s": "inventar\u00edas", "form_3s": "inventar\u00eda", "form_1p": "inventar\u00edamos", "form_2p": "inventar\u00edais", "form_3p": "inventar\u00edan"}, "Indicativo Presente perfecto": {"form_1s": "he inventado", "form_2s": "has inventado", "form_3s": "ha inventado", "form_1p": "hemos inventado", "form_2p": "hab\u00e9is inventado", "form_3p": "han inventado"}, "Indicativo Futuro perfecto": {"form_1s": "habr\u00e9 inventado", "form_2s": "habr\u00e1s inventado", "form_3s": "habr\u00e1 inventado", "form_1p": "habremos inventado", "form_2p": "habr\u00e9is inventado", "form_3p": "habr\u00e1n inventado"}, "Indicativo Pluscuamperfecto": {"form_1s": "hab\u00eda inventado", "form_2s": "hab\u00edas inventado", "form_3s": "hab\u00eda inventado", "form_1p": "hab\u00edamos inventado", "form_2p": "hab\u00edais inventado", "form_3p": "hab\u00edan inventado"}, "Indicativo Pret\u00e9rito anterior": {"form_1s": "hube inventado", "form_2s": "hubiste inventado", "form_3s": "hubo inventado", "form_1p": "hubimos inventado", "form_2p": "hubisteis inventado", "form_3p": "hubieron inventado"}, "Indicativo Condicional perfecto": {"form_1s": "habr\u00eda inventado", "form_2s": "habr\u00edas inventado", "form_3s": "habr\u00eda inventado", "form_1p": "habr\u00edamos inventado", "form_2p": "habr\u00edais inventado", "form_3p": "habr\u00edan inventado"}, "Subjuntivo Presente": {"form_1s": "invente", "form_2s": "inventes", "form_3s": "invente", "form_1p": "inventemos", "form_2p": "invent\u00e9is", "form_3p": "inventen"}, "Subjuntivo Imperfecto": {"form_1s": "inventara", "form_2s": "inventaras", "form_3s": "inventara", "form_1p": "invent\u00e1ramos", "form_2p": "inventarais", "form_3p": "inventaran"}, "Subjuntivo Futuro": {"form_1s": "inventare", "form_2s": "inventares", "form_3s": "inventare", "form_1p": "invent\u00e1remos", "form_2p": "inventareis", "form_3p": "inventaren"}, "Subjuntivo Presente perfecto": {"form_1s": "haya inventado", "form_2s": "hayas inventado", "form_3s": "haya inventado", "form_1p": "hayamos inventado", "form_2p": "hay\u00e1is inventado", "form_3p": "hayan inventado"}, "Subjuntivo Futuro perfecto": {"form_1s": "hubiere inventado", "form_2s": "hubieres inventado", "form_3s": "hubiere inventado", "form_1p": "hubi\u00e9remos inventado", "form_2p": "hubiereis inventado", "form_3p": "hubieren inventado"}, "Subjuntivo Pluscuamperfecto": {"form_1s": "hubiera inventado", "form_2s": "hubieras inventado", "form_3s": "hubiera inventado", "form_1p": "hubi\u00e9ramos inventado", "form_2p": "hubierais inventado", "form_3p": "hubieran inventado"}, "Imperativo Afirmativo Presente": {"form_1s": null, "form_2s": "inventa", "form_3s": "inventad", "form_1p": null, "form_2p": "invente", "form_3p": "inventen"}, "Imperativo Negativo Presente": {"form_1s": null, "form_2s": "no inventes", "form_3s": "no invent\u00e9is", "form_1p": null, "form_2p": "no invente", "form_3p": "no inventen"}}, "invertir": {"Gerund": "invirtiendo", "Past Participle": "invertido", "Indicativo Presente": {"form_1s": "invierto", "form_2s": "inviertes", "form_3s": "invierte", "form_1p": "invertimos", "form_2p": "invert\u00eds", "form_3p": "invierten"}, "Indicativo Futuro": {"form_1s": "invertir\u00e9", "form_2s": "invertir\u00e1s", "form_3s": "invertir\u00e1", "form_1p": "invertiremos", "form_2p": "invertir\u00e9is", "form_3p": "invertir\u00e1n"}, "Indicativo Imperfecto": {"form_1s": "invert\u00eda", "form_2s": "invert\u00edas", "form_3s": "invert\u00eda", "form_1p": "invert\u00edamos", "form_2p": "invert\u00edais", "form_3p": "invert\u00edan"}, "Indicativo Pret\u00e9rito": {"form_1s": "invert\u00ed", "form_2s": "invertiste", "form_3s": "invirti\u00f3", "form_1p": "invertimos", "form_2p": "invertisteis", "form_3p": "invirtieron"}, "Indicativo Condicional": {"form_1s": "invertir\u00eda", "form_2s": "invertir\u00edas", "form_3s": "invertir\u00eda", "form_1p": "invertir\u00edamos", "form_2p": "invertir\u00edais", "form_3p": "invertir\u00edan"}, "Indicativo Presente perfecto": {"form_1s": "he invertido", "form_2s": "has invertido", "form_3s": "ha invertido", "form_1p": "hemos invertido", "form_2p": "hab\u00e9is invertido", "form_3p": "han invertido"}, "Indicativo Futuro perfecto": {"form_1s": "habr\u00e9 invertido", "form_2s": "habr\u00e1s invertido", "form_3s": "habr\u00e1 invertido", "form_1p": "habremos invertido", "form_2p": "habr\u00e9is invertido", "form_3p": "habr\u00e1n invertido"}, "Indicativo Pluscuamperfecto": {"form_1s": "hab\u00eda invertido", "form_2s": "hab\u00edas invertido", "form_3s": "hab\u00eda invertido", "form_1p": "hab\u00edamos invertido", "form_2p": "hab\u00edais invertido", "form_3p": "hab\u00edan invertido"}, "Indicativo Pret\u00e9rito anterior": {"form_1s": "hube invertido", "form_2s": "hubiste invertido", "form_3s": "hubo invertido", "form_1p": "hubimos invertido", "form_2p": "hubisteis invertido", "form_3p": "hubieron invertido"}, "Indicativo Condicional perfecto": {"form_1s": "habr\u00eda invertido", "form_2s": "habr\u00edas invertido", "form_3s": "habr\u00eda invertido", "form_1p": "habr\u00edamos invertido", "form_2p": "habr\u00edais invertido", "form_3p": "habr\u00edan invertido"}, "Subjuntivo Presente": {"form_1s": "invierta", "form_2s": "inviertas", "form_3s": "invierta", "form_1p": "invirtamos", "form_2p": "invirt\u00e1is", "form_3p": "inviertan"}, "Subjuntivo Imperfecto": {"form_1s": "invirtiera", "form_2s": "invirtieras", "form_3s": "invirtiera", "form_1p": "invirt\u00e9ramos", "form_2p": "invirtierais", "form_3p": "invirtieran"}, "Subjuntivo Futuro": {"form_1s": "invirtiere", "form_2s": "invirtieres", "form_3s": "invirtiere", "form_1p": "invirti\u00e9remos", "form_2p": "invirtiereis", "form_3p": "invirtieren"}, "Subjuntivo Presente perfecto": {"form_1s": "haya invertido", "form_2s": "hayas invertido", "form_3s": "haya invertido", "form_1p": "hayamos invertido", "form_2p": "hay\u00e1is invertido", "form_3p": "hayan invertido"}, "Subjuntivo Futuro perfecto": {"form_1s": "hubiere invertido", "form_2s": "hubieres invertido", "form_3s": "hubiere invertido", "form_1p": "hubi\u00e9remos invertido", "form_2p": "hubiereis invertido", "form_3p": "hubieren invertido"}, "Subjuntivo Pluscuamperfecto": {"form_1s": "hubiera invertido", "form_2s": "hubieras invertido", "form_3s": "hubiera invertido", "form_1p": "hubi\u00e9ramos invertido", "form_2p": "hubierais invertido", "form_3p": "hubieran invertido"}, "Imperativo Afirmativo Presente": {"form_1s": null, "form_2s": "invierte", "form_3s": "invertid", "form_1p": null, "form_2p": "invierta", "form_3p": "inviertan"}, "Imperativo Negativo Presente": {"form_1s": null, "form_2s": "no inviertas", "form_3s": "no invirt\u00e1is", "form_1p": null, "form_2p": "no invierta", "form_3p": "no inviertan"}}, "investigar": {"Gerund": "investigando", "Past Participle": "investigado", "Indicativo Presente": {"form_1s": "investigo", "form_2s": "investigas", "form_3s": "investiga", "form_1p": "investigamos", "form_2p": "investig\u00e1is", "form_3p": "investigan"}, "Indicativo Futuro": {"form_1s": "investigar\u00e9", "form_2s": "investigar\u00e1s", "form_3s": "investigar\u00e1", "form_1p": "investigaremos", "form_2p": "investigar\u00e9is", "form_3p": "investigar\u00e1n"}, "Indicativo Imperfecto": {"form_1s": "investigaba", "form_2s": "investigabas", "form_3s": "investigaba", "form_1p": "investig\u00e1bamos", "form_2p": "investigabais", "form_3p": "investigaban"}, "Indicativo Pret\u00e9rito": {"form_1s": "investigu\u00e9", "form_2s": "investigaste", "form_3s": "investig\u00f3", "form_1p": "investigamos", "form_2p": "investigasteis", "form_3p": "investigaron"}, "Indicativo Condicional": {"form_1s": "investigar\u00eda", "form_2s": "investigar\u00edas", "form_3s": "investigar\u00eda", "form_1p": "investigar\u00edamos", "form_2p": "investigar\u00edais", "form_3p": "investigar\u00edan"}, "Indicativo Presente perfecto": {"form_1s": "he investigado", "form_2s": "has investigado", "form_3s": "ha investigado", "form_1p": "hemos investigado", "form_2p": "hab\u00e9is investigado", "form_3p": "han investigado"}, "Indicativo Futuro perfecto": {"form_1s": "habr\u00e9 investigado", "form_2s": "habr\u00e1s investigado", "form_3s": "habr\u00e1 investigado", "form_1p": "habremos investigado", "form_2p": "habr\u00e9is investigado", "form_3p": "habr\u00e1n investigado"}, "Indicativo Pluscuamperfecto": {"form_1s": "hab\u00eda investigado", "form_2s": "hab\u00edas investigado", "form_3s": "hab\u00eda investigado", "form_1p": "hab\u00edamos investigado", "form_2p": "hab\u00edais investigado", "form_3p": "hab\u00edan investigado"}, "Indicativo Pret\u00e9rito anterior": {"form_1s": "hube investigado", "form_2s": "hubiste investigado", "form_3s": "hubo investigado", "form_1p": "hubimos investigado", "form_2p": "hubisteis investigado", "form_3p": "hubieron investigado"}, "Indicativo Condicional perfecto": {"form_1s": "habr\u00eda investigado", "form_2s": "habr\u00edas investigado", "form_3s": "habr\u00eda investigado", "form_1p": "habr\u00edamos investigado", "form_2p": "habr\u00edais investigado", "form_3p": "habr\u00edan investigado"}, "Subjuntivo Presente": {"form_1s": "investigue", "form_2s": "investigues", "form_3s": "investigue", "form_1p": "investiguemos", "form_2p": "investigu\u00e9is", "form_3p": "investiguen"}, "Subjuntivo Imperfecto": {"form_1s": "investigara", "form_2s": "investigaras", "form_3s": "investigara", "form_1p": "investig\u00e1ramos", "form_2p": "investigarais", "form_3p": "investigaran"}, "Subjuntivo Futuro": {"form_1s": "investigare", "form_2s": "investigares", "form_3s": "investigare", "form_1p": "investig\u00e1remos", "form_2p": "investigareis", "form_3p": "investigaren"}, "Subjuntivo Presente perfecto": {"form_1s": "haya investigado", "form_2s": "hayas investigado", "form_3s": "haya investigado", "form_1p": "hayamos investigado", "form_2p": "hay\u00e1is investigado", "form_3p": "hayan investigado"}, "Subjuntivo Futuro perfecto": {"form_1s": "hubiere investigado", "form_2s": "hubieres investigado", "form_3s": "hubiere investigado", "form_1p": "hubi\u00e9remos investigado", "form_2p": "hubiereis investigado", "form_3p": "hubieren investigado"}, "Subjuntivo Pluscuamperfecto": {"form_1s": "hubiera investigado", "form_2s": "hubieras investigado", "form_3s": "hubiera investigado", "form_1p": "hubi\u00e9ramos investigado", "form_2p": "hubierais investigado", "form_3p": "hubieran investigado"}, "Imperativo Afirmativo Presente": {"form_1s": null, "form_2s": "investiga", "form_3s": "investigad", "form_1p": null, "form_2p": "investigue", "form_3p": "investiguen"}, "Imperativo Negativo Presente": {"form_1s": null, "form_2s": "no investigues", "form_3s": "no investigu\u00e9is", "form_1p": null, "form_2p": "no investigue", "form_3p": "no investiguen"}}, "invitar": {"Gerund": "invitando", "Past Participle": "invitado", "Indicativo Presente": {"form_1s": "invito", "form_2s": "invitas", "form_3s": "invita", "form_1p": "invitamos", "form_2p": "invit\u00e1is", "form_3p": "invitan"}, "Indicativo Futuro": {"form_1s": "invitar\u00e9", "form_2s": "invitar\u00e1s", "form_3s": "invitar\u00e1", "form_1p": "invitaremos", "form_2p": "invitar\u00e9is", "form_3p": "invitar\u00e1n"}, "Indicativo Imperfecto": {"form_1s": "invitaba", "form_2s": "invitabas", "form_3s": "invitaba", "form_1p": "invit\u00e1bamos", "form_2p": "invitabais", "form_3p": "invitaban"}, "Indicativo Pret\u00e9rito": {"form_1s": "invit\u00e9", "form_2s": "invitaste", "form_3s": "invit\u00f3", "form_1p": "invitamos", "form_2p": "invitasteis", "form_3p": "invitaron"}, "Indicativo Condicional": {"form_1s": "invitar\u00eda", "form_2s": "invitar\u00edas", "form_3s": "invitar\u00eda", "form_1p": "invitar\u00edamos", "form_2p": "invitar\u00edais", "form_3p": "invitar\u00edan"}, "Indicativo Presente perfecto": {"form_1s": "he invitado", "form_2s": "has invitado", "form_3s": "ha invitado", "form_1p": "hemos invitado", "form_2p": "hab\u00e9is invitado", "form_3p": "han invitado"}, "Indicativo Futuro perfecto": {"form_1s": "habr\u00e9 invitado", "form_2s": "habr\u00e1s invitado", "form_3s": "habr\u00e1 invitado", "form_1p": "habremos invitado", "form_2p": "habr\u00e9is invitado", "form_3p": "habr\u00e1n invitado"}, "Indicativo Pluscuamperfecto": {"form_1s": "hab\u00eda invitado", "form_2s": "hab\u00edas invitado", "form_3s": "hab\u00eda invitado", "form_1p": "hab\u00edamos invitado", "form_2p": "hab\u00edais invitado", "form_3p": "hab\u00edan invitado"}, "Indicativo Pret\u00e9rito anterior": {"form_1s": "hube invitado", "form_2s": "hubiste invitado", "form_3s": "hubo invitado", "form_1p": "hubimos invitado", "form_2p": "hubisteis invitado", "form_3p": "hubieron invitado"}, "Indicativo Condicional perfecto": {"form_1s": "habr\u00eda invitado", "form_2s": "habr\u00edas invitado", "form_3s": "habr\u00eda invitado", "form_1p": "habr\u00edamos invitado", "form_2p": "habr\u00edais invitado", "form_3p": "habr\u00edan invitado"}, "Subjuntivo Presente": {"form_1s": "invite", "form_2s": "invites", "form_3s": "invite", "form_1p": "invitemos", "form_2p": "invit\u00e9is", "form_3p": "inviten"}, "Subjuntivo Imperfecto": {"form_1s": "invitara", "form_2s": "invitaras", "form_3s": "invitara", "form_1p": "invit\u00e1ramos", "form_2p": "invitarais", "form_3p": "invitaran"}, "Subjuntivo Futuro": {"form_1s": "invitare", "form_2s": "invitares", "form_3s": "invitare", "form_1p": "invit\u00e1remos", "form_2p": "invitareis", "form_3p": "invitaren"}, "Subjuntivo Presente perfecto": {"form_1s": "haya invitado", "form_2s": "hayas invitado", "form_3s": "haya invitado", "form_1p": "hayamos invitado", "form_2p": "hay\u00e1is invitado", "form_3p": "hayan invitado"}, "Subjuntivo Futuro perfecto": {"form_1s": "hubiere invitado", "form_2s": "hubieres invitado", "form_3s": "hubiere invitado", "form_1p": "hubi\u00e9remos invitado", "form_2p": "hubiereis invitado", "form_3p": "hubieren invitado"}, "Subjuntivo Pluscuamperfecto": {"form_1s": "hubiera invitado", "form_2s": "hubieras invitado", "form_3s": "hubiera invitado", "form_1p": "hubi\u00e9ramos invitado", "form_2p": "hubierais invitado", "form_3p": "hubieran invitado"}, "Imperativo Afirmativo Presente": {"form_1s": null, "form_2s": "invita", "form_3s": "invitad", "form_1p": null, "form_2p": "invite", "form_3p": "inviten"}, "Imperativo Negativo Presente": {"form_1s": null, "form_2s": "no invites", "form_3s": "no invit\u00e9is", "form_1p": null, "form_2p": "no invite", "form_3p": "no inviten"}}, "invocar": {"Gerund": "invocando", "Past Participle": "invocado", "Indicativo Presente": {"form_1s": "invoco", "form_2s": "invocas", "form_3s": "invoca", "form_1p": "invocamos", "form_2p": "invoc\u00e1is", "form_3p": "invocan"}, "Indicativo Futuro": {"form_1s": "invocar\u00e9", "form_2s": "invocar\u00e1s", "form_3s": "invocar\u00e1", "form_1p": "invocaremos", "form_2p": "invocar\u00e9is", "form_3p": "invocar\u00e1n"}, "Indicativo Imperfecto": {"form_1s": "invocaba", "form_2s": "invocabas", "form_3s": "invocaba", "form_1p": "invoc\u00e1bamos", "form_2p": "invocabais", "form_3p": "invocaban"}, "Indicativo Pret\u00e9rito": {"form_1s": "invoqu\u00e9", "form_2s": "invocaste", "form_3s": "invoc\u00f3", "form_1p": "invocamos", "form_2p": "invocasteis", "form_3p": "invocaron"}, "Indicativo Condicional": {"form_1s": "invocar\u00eda", "form_2s": "invocar\u00edas", "form_3s": "invocar\u00eda", "form_1p": "invocar\u00edamos", "form_2p": "invocar\u00edais", "form_3p": "invocar\u00edan"}, "Indicativo Presente perfecto": {"form_1s": "he invocado", "form_2s": "has invocado", "form_3s": "ha invocado", "form_1p": "hemos invocado", "form_2p": "hab\u00e9is invocado", "form_3p": "han invocado"}, "Indicativo Futuro perfecto": {"form_1s": "habr\u00e9 invocado", "form_2s": "habr\u00e1s invocado", "form_3s": "habr\u00e1 invocado", "form_1p": "habremos invocado", "form_2p": "habr\u00e9is invocado", "form_3p": "habr\u00e1n invocado"}, "Indicativo Pluscuamperfecto": {"form_1s": "hab\u00eda invocado", "form_2s": "hab\u00edas invocado", "form_3s": "hab\u00eda invocado", "form_1p": "hab\u00edamos invocado", "form_2p": "hab\u00edais invocado", "form_3p": "hab\u00edan invocado"}, "Indicativo Pret\u00e9rito anterior": {"form_1s": "hube invocado", "form_2s": "hubiste invocado", "form_3s": "hubo invocado", "form_1p": "hubimos invocado", "form_2p": "hubisteis invocado", "form_3p": "hubieron invocado"}, "Indicativo Condicional perfecto": {"form_1s": "habr\u00eda invocado", "form_2s": "habr\u00edas invocado", "form_3s": "habr\u00eda invocado", "form_1p": "habr\u00edamos invocado", "form_2p": "habr\u00edais invocado", "form_3p": "habr\u00edan invocado"}, "Subjuntivo Presente": {"form_1s": "invoque", "form_2s": "invoques", "form_3s": "invoque", "form_1p": "invoquemos", "form_2p": "invoqu\u00e9is", "form_3p": "invoquen"}, "Subjuntivo Imperfecto": {"form_1s": "invocara", "form_2s": "invocaras", "form_3s": "invocara", "form_1p": "invoc\u00e1ramos", "form_2p": "invocarais", "form_3p": "invocaran"}, "Subjuntivo Futuro": {"form_1s": "invocare", "form_2s": "invocares", "form_3s": "invocare", "form_1p": "invoc\u00e1remos", "form_2p": "invocareis", "form_3p": "invocaren"}, "Subjuntivo Presente perfecto": {"form_1s": "haya invocado", "form_2s": "hayas invocado", "form_3s": "haya invocado", "form_1p": "hayamos invocado", "form_2p": "hay\u00e1is invocado", "form_3p": "hayan invocado"}, "Subjuntivo Futuro perfecto": {"form_1s": "hubiere invocado", "form_2s": "hubieres invocado", "form_3s": "hubiere invocado", "form_1p": "hubi\u00e9remos invocado", "form_2p": "hubiereis invocado", "form_3p": "hubieren invocado"}, "Subjuntivo Pluscuamperfecto": {"form_1s": "hubiera invocado", "form_2s": "hubieras invocado", "form_3s": "hubiera invocado", "form_1p": "hubi\u00e9ramos invocado", "form_2p": "hubierais invocado", "form_3p": "hubieran invocado"}, "Imperativo Afirmativo Presente": {"form_1s": null, "form_2s": "invoca", "form_3s": "invocad", "form_1p": null, "form_2p": "invoque", "form_3p": "invoquen"}, "Imperativo Negativo Presente": {"form_1s": null, "form_2s": "no invoques", "form_3s": "no invoqu\u00e9is", "form_1p": null, "form_2p": "no invoque", "form_3p": "no invoquen"}}, "ir": {"Gerund": "yendo", "Past Participle": "ido", "Indicativo Presente": {"form_1s": "voy", "form_2s": "vas", "form_3s": "va", "form_1p": "vamos", "form_2p": "vais", "form_3p": "van"}, "Indicativo Futuro": {"form_1s": "ir\u00e9", "form_2s": "ir\u00e1s", "form_3s": "ir\u00e1", "form_1p": "iremos", "form_2p": "ir\u00e9is", "form_3p": "ir\u00e1n"}, "Indicativo Imperfecto": {"form_1s": "iba", "form_2s": "ibas", "form_3s": "iba", "form_1p": "\u00edbamos", "form_2p": "ibais", "form_3p": "iban"}, "Indicativo Pret\u00e9rito": {"form_1s": "fui", "form_2s": "fuiste", "form_3s": "fue", "form_1p": "fuimos", "form_2p": "fuisteis", "form_3p": "fueron"}, "Indicativo Condicional": {"form_1s": "ir\u00eda", "form_2s": "ir\u00edas", "form_3s": "ir\u00eda", "form_1p": "ir\u00edamos", "form_2p": "ir\u00edais", "form_3p": "ir\u00edan"}, "Indicativo Presente perfecto": {"form_1s": "he ido", "form_2s": "has ido", "form_3s": "ha ido", "form_1p": "hemos ido", "form_2p": "hab\u00e9is ido", "form_3p": "han ido"}, "Indicativo Futuro perfecto": {"form_1s": "habr\u00e9 ido", "form_2s": "habr\u00e1s ido", "form_3s": "habr\u00e1 ido", "form_1p": "habremos ido", "form_2p": "habr\u00e9is ido", "form_3p": "habr\u00e1n ido"}, "Indicativo Pluscuamperfecto": {"form_1s": "hab\u00eda ido", "form_2s": "hab\u00edas ido", "form_3s": "hab\u00eda ido", "form_1p": "hab\u00edamos ido", "form_2p": "hab\u00edais ido", "form_3p": "hab\u00edan ido"}, "Indicativo Pret\u00e9rito anterior": {"form_1s": "hube ido", "form_2s": "hubiste ido", "form_3s": "hubo ido", "form_1p": "hubimos ido", "form_2p": "hubisteis ido", "form_3p": "hubieron ido"}, "Indicativo Condicional perfecto": {"form_1s": "habr\u00eda ido", "form_2s": "habr\u00edas ido", "form_3s": "habr\u00eda ido", "form_1p": "habr\u00edamos ido", "form_2p": "habr\u00edais ido", "form_3p": "habr\u00edan ido"}, "Subjuntivo Presente": {"form_1s": "vaya", "form_2s": "vayas", "form_3s": "vaya", "form_1p": "vayamos", "form_2p": "vay\u00e1is", "form_3p": "vayan"}, "Subjuntivo Imperfecto": {"form_1s": "fuera", "form_2s": "fueras", "form_3s": "fuera", "form_1p": "fu\u00e9ramos", "form_2p": "fuerais", "form_3p": "fueran"}, "Subjuntivo Futuro": {"form_1s": "fuere", "form_2s": "fueres", "form_3s": "fuere", "form_1p": "fu\u00e9remos", "form_2p": "fuereis", "form_3p": "fueren"}, "Subjuntivo Presente perfecto": {"form_1s": "haya ido", "form_2s": "hayas ido", "form_3s": "haya ido", "form_1p": "hayamos ido", "form_2p": "hay\u00e1is ido", "form_3p": "hayan ido"}, "Subjuntivo Futuro perfecto": {"form_1s": "hubiere ido", "form_2s": "hubieres ido", "form_3s": "hubiere ido", "form_1p": "hubi\u00e9remos ido", "form_2p": "hubiereis ido", "form_3p": "hubieren ido"}, "Subjuntivo Pluscuamperfecto": {"form_1s": "hubiera ido", "form_2s": "hubieras ido", "form_3s": "hubiera ido", "form_1p": "hubi\u00e9ramos ido", "form_2p": "hubierais ido", "form_3p": "hubieran ido"}, "Imperativo Afirmativo Presente": {"form_1s": null, "form_2s": "ve", "form_3s": "id", "form_1p": null, "form_2p": "vaya", "form_3p": "vayan"}, "Imperativo Negativo Presente": {"form_1s": null, "form_2s": "no vayas", "form_3s": "no vay\u00e1is", "form_1p": null, "form_2p": "no vaya", "form_3p": "no vayan"}}, "irse": {"Gerund": "y\u00e9ndose", "Past Participle": "ido", "Indicativo Presente": {"form_1s": "me voy", "form_2s": "te vas", "form_3s": "se va", "form_1p": "nos vamos", "form_2p": "os vais", "form_3p": "se van"}, "Indicativo Futuro": {"form_1s": "me ir\u00e9", "form_2s": "te ir\u00e1s", "form_3s": "se ir\u00e1", "form_1p": "nos iremos", "form_2p": "os ir\u00e9is", "form_3p": "se ir\u00e1n"}, "Indicativo Imperfecto": {"form_1s": "me iba", "form_2s": "te ibas", "form_3s": "se iba", "form_1p": "nos \u00edbamos", "form_2p": "os ibais", "form_3p": "se iban"}, "Indicativo Pret\u00e9rito": {"form_1s": "me fui", "form_2s": "te fuiste", "form_3s": "se fue", "form_1p": "nos fuimos", "form_2p": "os fuisteis", "form_3p": "se fueron"}, "Indicativo Condicional": {"form_1s": "me ir\u00eda", "form_2s": "te ir\u00edas", "form_3s": "se ir\u00eda", "form_1p": "nos ir\u00edamos", "form_2p": "os ir\u00edais", "form_3p": "se ir\u00edan"}, "Indicativo Presente perfecto": {"form_1s": "me he ido", "form_2s": "te has ido", "form_3s": "se ha ido", "form_1p": "nos hemos ido", "form_2p": "os hab\u00e9is ido", "form_3p": "se han ido"}, "Indicativo Futuro perfecto": {"form_1s": "me habr\u00e9 ido", "form_2s": "te habr\u00e1s ido", "form_3s": "se habr\u00e1 ido", "form_1p": "nos habremos ido", "form_2p": "os habr\u00e9is ido", "form_3p": "se habr\u00e1n ido"}, "Indicativo Pluscuamperfecto": {"form_1s": "me hab\u00eda ido", "form_2s": "te hab\u00edas ido", "form_3s": "se hab\u00eda ido", "form_1p": "nos hab\u00edamos ido", "form_2p": "os hab\u00edais ido", "form_3p": "se hab\u00edan ido"}, "Indicativo Pret\u00e9rito anterior": {"form_1s": "me hube ido", "form_2s": "te hubiste ido", "form_3s": "se hubo ido", "form_1p": "nos hubimos ido", "form_2p": "os hubisteis ido", "form_3p": "se hubieron ido"}, "Indicativo Condicional perfecto": {"form_1s": "me habr\u00eda ido", "form_2s": "te habr\u00edas ido", "form_3s": "se habr\u00eda ido", "form_1p": "nos habr\u00edamos ido", "form_2p": "os habr\u00edais ido", "form_3p": "se habr\u00edan ido"}, "Subjuntivo Presente": {"form_1s": "me vaya", "form_2s": "te vayas", "form_3s": "se vaya", "form_1p": "nos vayamos", "form_2p": "os vay\u00e1is", "form_3p": "se vayan"}, "Subjuntivo Imperfecto": {"form_1s": "me fuera", "form_2s": "te fueras", "form_3s": "se fuera", "form_1p": "nos fu\u00e9ramos", "form_2p": "os fuerais", "form_3p": "se fueran"}, "Subjuntivo Futuro": {"form_1s": "me fuere", "form_2s": "te fueres", "form_3s": "se fuere", "form_1p": "nos fu\u00e9remos", "form_2p": "os fuereis", "form_3p": "se fueren"}, "Subjuntivo Presente perfecto": {"form_1s": "me haya ido", "form_2s": "te hayas ido", "form_3s": "se haya ido", "form_1p": "nos hayamos ido", "form_2p": "os hay\u00e1is ido", "form_3p": "se hayan ido"}, "Subjuntivo Futuro perfecto": {"form_1s": "me hubiere ido", "form_2s": "te hubieres ido", "form_3s": "se hubiere ido", "form_1p": "nos hubi\u00e9remos ido", "form_2p": "os hubiereis ido", "form_3p": "se hubieren ido"}, "Subjuntivo Pluscuamperfecto": {"form_1s": "me hubiera ido", "form_2s": "te hubieras ido", "form_3s": "se hubiera ido", "form_1p": "nos hubi\u00e9ramos ido", "form_2p": "os hubierais ido", "form_3p": "se hubieran ido"}, "Imperativo Afirmativo Presente": {"form_1s": null, "form_2s": "vete", "form_3s": "idos", "form_1p": null, "form_2p": "v\u00e1yase", "form_3p": "v\u00e1yanse"}, "Imperativo Negativo Presente": {"form_1s": null, "form_2s": "no te vayas", "form_3s": "no os vay\u00e1is", "form_1p": null, "form_2p": "no se vaya", "form_3p": "no se vayan"}}, "jactarse": {"Gerund": "jact\u00e1ndose", "Past Participle": "jactado", "Indicativo Presente": {"form_1s": "me jacto", "form_2s": "te jactas", "form_3s": "se jacta", "form_1p": "nos jactamos", "form_2p": "os jact\u00e1is", "form_3p": "se jactan"}, "Indicativo Futuro": {"form_1s": "me jactar\u00e9", "form_2s": "te jactar\u00e1s", "form_3s": "se jactar\u00e1", "form_1p": "nos jactaremos", "form_2p": "os jactar\u00e9is", "form_3p": "se jactar\u00e1n"}, "Indicativo Imperfecto": {"form_1s": "me jactaba", "form_2s": "te jactabas", "form_3s": "se jactaba", "form_1p": "nos jact\u00e1bamos", "form_2p": "os jactabais", "form_3p": "se jactaban"}, "Indicativo Pret\u00e9rito": {"form_1s": "me jact\u00e9", "form_2s": "te jactaste", "form_3s": "se jact\u00f3", "form_1p": "nos jactamos", "form_2p": "os jactasteis", "form_3p": "se jactaron"}, "Indicativo Condicional": {"form_1s": "me jactar\u00eda", "form_2s": "te jactar\u00edas", "form_3s": "se jactar\u00eda", "form_1p": "nos jactar\u00edamos", "form_2p": "os jactar\u00edais", "form_3p": "se jactar\u00edan"}, "Indicativo Presente perfecto": {"form_1s": "me he jactado", "form_2s": "te has jactado", "form_3s": "se ha jactado", "form_1p": "nos hemos jactado", "form_2p": "os hab\u00e9is jactado", "form_3p": "se han jactado"}, "Indicativo Futuro perfecto": {"form_1s": "me habr\u00e9 jactado", "form_2s": "te habr\u00e1s jactado", "form_3s": "se habr\u00e1 jactado", "form_1p": "nos habremos jactado", "form_2p": "os habr\u00e9is jactado", "form_3p": "se habr\u00e1n jactado"}, "Indicativo Pluscuamperfecto": {"form_1s": "me hab\u00eda jactado", "form_2s": "te hab\u00edas jactado", "form_3s": "se hab\u00eda jactado", "form_1p": "nos hab\u00edamos jactado", "form_2p": "os hab\u00edais jactado", "form_3p": "se hab\u00edan jactado"}, "Indicativo Pret\u00e9rito anterior": {"form_1s": "me hube jactado", "form_2s": "te hubiste jactado", "form_3s": "se hubo jactado", "form_1p": "nos hubimos jactado", "form_2p": "os hubisteis jactado", "form_3p": "se hubieron jactado"}, "Indicativo Condicional perfecto": {"form_1s": "me habr\u00eda jactado", "form_2s": "te habr\u00edas jactado", "form_3s": "se habr\u00eda jactado", "form_1p": "nos habr\u00edamos jactado", "form_2p": "os habr\u00edais jactado", "form_3p": "se habr\u00edan jactado"}, "Subjuntivo Presente": {"form_1s": "me jacte", "form_2s": "te jactes", "form_3s": "se jacte", "form_1p": "nos jactemos", "form_2p": "os jact\u00e9is", "form_3p": "se jacten"}, "Subjuntivo Imperfecto": {"form_1s": "me jactara", "form_2s": "te jactaras", "form_3s": "se jactara", "form_1p": "nos jact\u00e1ramos", "form_2p": "os jactarais", "form_3p": "se jactaran"}, "Subjuntivo Futuro": {"form_1s": "me jactare", "form_2s": "te jactares", "form_3s": "se jactare", "form_1p": "nos jact\u00e1remos", "form_2p": "os jactareis", "form_3p": "se jactaren"}, "Subjuntivo Presente perfecto": {"form_1s": "me haya jactado", "form_2s": "te hayas jactado", "form_3s": "se haya jactado", "form_1p": "nos hayamos jactado", "form_2p": "os hay\u00e1is jactado", "form_3p": "se hayan jactado"}, "Subjuntivo Futuro perfecto": {"form_1s": "me hubiere jactado", "form_2s": "te hubieres jactado", "form_3s": "se hubiere jactado", "form_1p": "nos hubi\u00e9remos jactado", "form_2p": "os hubiereis jactado", "form_3p": "se hubieren jactado"}, "Subjuntivo Pluscuamperfecto": {"form_1s": "me hubiera jactado", "form_2s": "te hubieras jactado", "form_3s": "se hubiera jactado", "form_1p": "nos hubi\u00e9ramos jactado", "form_2p": "os hubierais jactado", "form_3p": "se hubieran jactado"}, "Imperativo Afirmativo Presente": {"form_1s": null, "form_2s": "j\u00e1ctate", "form_3s": "jactaos", "form_1p": null, "form_2p": "j\u00e1ctese", "form_3p": "j\u00e1ctense"}, "Imperativo Negativo Presente": {"form_1s": null, "form_2s": "no te jactes", "form_3s": "no os jact\u00e9is", "form_1p": null, "form_2p": "no se jacte", "form_3p": "no se jacten"}}, "jugar": {"Gerund": "jugando", "Past Participle": "jugado", "Indicativo Presente": {"form_1s": "juego", "form_2s": "juegas", "form_3s": "juega", "form_1p": "jugamos", "form_2p": "jug\u00e1is", "form_3p": "juegan"}, "Indicativo Futuro": {"form_1s": "jugar\u00e9", "form_2s": "jugar\u00e1s", "form_3s": "jugar\u00e1", "form_1p": "jugaremos", "form_2p": "jugar\u00e9is", "form_3p": "jugar\u00e1n"}, "Indicativo Imperfecto": {"form_1s": "jugaba", "form_2s": "jugabas", "form_3s": "jugaba", "form_1p": "jug\u00e1bamos", "form_2p": "jugabais", "form_3p": "jugaban"}, "Indicativo Pret\u00e9rito": {"form_1s": "jugu\u00e9", "form_2s": "jugaste", "form_3s": "jug\u00f3", "form_1p": "jugamos", "form_2p": "jugasteis", "form_3p": "jugaron"}, "Indicativo Condicional": {"form_1s": "jugar\u00eda", "form_2s": "jugar\u00edas", "form_3s": "jugar\u00eda", "form_1p": "jugar\u00edamos", "form_2p": "jugar\u00edais", "form_3p": "jugar\u00edan"}, "Indicativo Presente perfecto": {"form_1s": "he jugado", "form_2s": "has jugado", "form_3s": "ha jugado", "form_1p": "hemos jugado", "form_2p": "hab\u00e9is jugado", "form_3p": "han jugado"}, "Indicativo Futuro perfecto": {"form_1s": "habr\u00e9 jugado", "form_2s": "habr\u00e1s jugado", "form_3s": "habr\u00e1 jugado", "form_1p": "habremos jugado", "form_2p": "habr\u00e9is jugado", "form_3p": "habr\u00e1n jugado"}, "Indicativo Pluscuamperfecto": {"form_1s": "hab\u00eda jugado", "form_2s": "hab\u00edas jugado", "form_3s": "hab\u00eda jugado", "form_1p": "hab\u00edamos jugado", "form_2p": "hab\u00edais jugado", "form_3p": "hab\u00edan jugado"}, "Indicativo Pret\u00e9rito anterior": {"form_1s": "hube jugado", "form_2s": "hubiste jugado", "form_3s": "hubo jugado", "form_1p": "hubimos jugado", "form_2p": "hubisteis jugado", "form_3p": "hubieron jugado"}, "Indicativo Condicional perfecto": {"form_1s": "habr\u00eda jugado", "form_2s": "habr\u00edas jugado", "form_3s": "habr\u00eda jugado", "form_1p": "habr\u00edamos jugado", "form_2p": "habr\u00edais jugado", "form_3p": "habr\u00edan jugado"}, "Subjuntivo Presente": {"form_1s": "juegue", "form_2s": "juegues", "form_3s": "juegue", "form_1p": "juguemos", "form_2p": "jugu\u00e9is", "form_3p": "jueguen"}, "Subjuntivo Imperfecto": {"form_1s": "jugara", "form_2s": "jugaras", "form_3s": "jugara", "form_1p": "jug\u00e1ramos", "form_2p": "jugarais", "form_3p": "jugaran"}, "Subjuntivo Futuro": {"form_1s": "jugare", "form_2s": "jugares", "form_3s": "jugare", "form_1p": "jug\u00e1remos", "form_2p": "jugareis", "form_3p": "jugaren"}, "Subjuntivo Presente perfecto": {"form_1s": "haya jugado", "form_2s": "hayas jugado", "form_3s": "haya jugado", "form_1p": "hayamos jugado", "form_2p": "hay\u00e1is jugado", "form_3p": "hayan jugado"}, "Subjuntivo Futuro perfecto": {"form_1s": "hubiere jugado", "form_2s": "hubieres jugado", "form_3s": "hubiere jugado", "form_1p": "hubi\u00e9remos jugado", "form_2p": "hubiereis jugado", "form_3p": "hubieren jugado"}, "Subjuntivo Pluscuamperfecto": {"form_1s": "hubiera jugado", "form_2s": "hubieras jugado", "form_3s": "hubiera jugado", "form_1p": "hubi\u00e9ramos jugado", "form_2p": "hubierais jugado", "form_3p": "hubieran jugado"}, "Imperativo Afirmativo Presente": {"form_1s": null, "form_2s": "juega", "form_3s": "jugad", "form_1p": null, "form_2p": "juegue", "form_3p": "jueguen"}, "Imperativo Negativo Presente": {"form_1s": null, "form_2s": "no juegues", "form_3s": "no jugu\u00e9is", "form_1p": null, "form_2p": "no juegue", "form_3p": "no jueguen"}}, "juntar": {"Gerund": "juntando", "Past Participle": "juntado", "Indicativo Presente": {"form_1s": "junto", "form_2s": "juntas", "form_3s": "junta", "form_1p": "juntamos", "form_2p": "junt\u00e1is", "form_3p": "juntan"}, "Indicativo Futuro": {"form_1s": "juntar\u00e9", "form_2s": "juntar\u00e1s", "form_3s": "juntar\u00e1", "form_1p": "juntaremos", "form_2p": "juntar\u00e9is", "form_3p": "juntar\u00e1n"}, "Indicativo Imperfecto": {"form_1s": "juntaba", "form_2s": "juntabas", "form_3s": "juntaba", "form_1p": "junt\u00e1bamos", "form_2p": "juntabais", "form_3p": "juntaban"}, "Indicativo Pret\u00e9rito": {"form_1s": "junt\u00e9", "form_2s": "juntaste", "form_3s": "junt\u00f3", "form_1p": "juntamos", "form_2p": "juntasteis", "form_3p": "juntaron"}, "Indicativo Condicional": {"form_1s": "juntar\u00eda", "form_2s": "juntar\u00edas", "form_3s": "juntar\u00eda", "form_1p": "juntar\u00edamos", "form_2p": "juntar\u00edais", "form_3p": "juntar\u00edan"}, "Indicativo Presente perfecto": {"form_1s": "he juntado", "form_2s": "has juntado", "form_3s": "ha juntado", "form_1p": "hemos juntado", "form_2p": "hab\u00e9is juntado", "form_3p": "han juntado"}, "Indicativo Futuro perfecto": {"form_1s": "habr\u00e9 juntado", "form_2s": "habr\u00e1s juntado", "form_3s": "habr\u00e1 juntado", "form_1p": "habremos juntado", "form_2p": "habr\u00e9is juntado", "form_3p": "habr\u00e1n juntado"}, "Indicativo Pluscuamperfecto": {"form_1s": "hab\u00eda juntado", "form_2s": "hab\u00edas juntado", "form_3s": "hab\u00eda juntado", "form_1p": "hab\u00edamos juntado", "form_2p": "hab\u00edais juntado", "form_3p": "hab\u00edan juntado"}, "Indicativo Pret\u00e9rito anterior": {"form_1s": "hube juntado", "form_2s": "hubiste juntado", "form_3s": "hubo juntado", "form_1p": "hubimos juntado", "form_2p": "hubisteis juntado", "form_3p": "hubieron juntado"}, "Indicativo Condicional perfecto": {"form_1s": "habr\u00eda juntado", "form_2s": "habr\u00edas juntado", "form_3s": "habr\u00eda juntado", "form_1p": "habr\u00edamos juntado", "form_2p": "habr\u00edais juntado", "form_3p": "habr\u00edan juntado"}, "Subjuntivo Presente": {"form_1s": "junte", "form_2s": "juntes", "form_3s": "junte", "form_1p": "juntemos", "form_2p": "junt\u00e9is", "form_3p": "junten"}, "Subjuntivo Imperfecto": {"form_1s": "juntara", "form_2s": "juntaras", "form_3s": "juntara", "form_1p": "junt\u00e1ramos", "form_2p": "juntarais", "form_3p": "juntaran"}, "Subjuntivo Futuro": {"form_1s": "juntare", "form_2s": "juntares", "form_3s": "juntare", "form_1p": "junt\u00e1remos", "form_2p": "juntareis", "form_3p": "juntaren"}, "Subjuntivo Presente perfecto": {"form_1s": "haya juntado", "form_2s": "hayas juntado", "form_3s": "haya juntado", "form_1p": "hayamos juntado", "form_2p": "hay\u00e1is juntado", "form_3p": "hayan juntado"}, "Subjuntivo Futuro perfecto": {"form_1s": "hubiere juntado", "form_2s": "hubieres juntado", "form_3s": "hubiere juntado", "form_1p": "hubi\u00e9remos juntado", "form_2p": "hubiereis juntado", "form_3p": "hubieren juntado"}, "Subjuntivo Pluscuamperfecto": {"form_1s": "hubiera juntado", "form_2s": "hubieras juntado", "form_3s": "hubiera juntado", "form_1p": "hubi\u00e9ramos juntado", "form_2p": "hubierais juntado", "form_3p": "hubieran juntado"}, "Imperativo Afirmativo Presente": {"form_1s": null, "form_2s": "junta", "form_3s": "juntad", "form_1p": null, "form_2p": "junte", "form_3p": "junten"}, "Imperativo Negativo Presente": {"form_1s": null, "form_2s": "no juntes", "form_3s": "no junt\u00e9is", "form_1p": null, "form_2p": "no junte", "form_3p": "no junten"}}, "juntarse": {"Gerund": "junt\u00e1ndose", "Past Participle": "juntado", "Indicativo Presente": {"form_1s": "me junto", "form_2s": "te juntas", "form_3s": "se junta", "form_1p": "nos juntamos", "form_2p": "os junt\u00e1is", "form_3p": "se juntan"}, "Indicativo Futuro": {"form_1s": "me juntar\u00e9", "form_2s": "te juntar\u00e1s", "form_3s": "se juntar\u00e1", "form_1p": "nos juntaremos", "form_2p": "os juntar\u00e9is", "form_3p": "se juntar\u00e1n"}, "Indicativo Imperfecto": {"form_1s": "me juntaba", "form_2s": "te juntabas", "form_3s": "se juntaba", "form_1p": "nos junt\u00e1bamos", "form_2p": "os juntabais", "form_3p": "se juntaban"}, "Indicativo Pret\u00e9rito": {"form_1s": "me junt\u00e9", "form_2s": "te juntaste", "form_3s": "se junt\u00f3", "form_1p": "nos juntamos", "form_2p": "os juntasteis", "form_3p": "se juntaron"}, "Indicativo Condicional": {"form_1s": "me juntar\u00eda", "form_2s": "te juntar\u00edas", "form_3s": "se juntar\u00eda", "form_1p": "nos juntar\u00edamos", "form_2p": "os juntar\u00edais", "form_3p": "se juntar\u00edan"}, "Indicativo Presente perfecto": {"form_1s": "me he juntado", "form_2s": "te has juntado", "form_3s": "se ha juntado", "form_1p": "nos hemos juntado", "form_2p": "os hab\u00e9is juntado", "form_3p": "se han juntado"}, "Indicativo Futuro perfecto": {"form_1s": "me habr\u00e9 juntado", "form_2s": "te habr\u00e1s juntado", "form_3s": "se habr\u00e1 juntado", "form_1p": "nos habremos juntado", "form_2p": "os habr\u00e9is juntado", "form_3p": "se habr\u00e1n juntado"}, "Indicativo Pluscuamperfecto": {"form_1s": "me hab\u00eda juntado", "form_2s": "te hab\u00edas juntado", "form_3s": "se hab\u00eda juntado", "form_1p": "nos hab\u00edamos juntado", "form_2p": "os hab\u00edais juntado", "form_3p": "se hab\u00edan juntado"}, "Indicativo Pret\u00e9rito anterior": {"form_1s": "me hube juntado", "form_2s": "te hubiste juntado", "form_3s": "se hubo juntado", "form_1p": "nos hubimos juntado", "form_2p": "os hubisteis juntado", "form_3p": "se hubieron juntado"}, "Indicativo Condicional perfecto": {"form_1s": "me habr\u00eda juntado", "form_2s": "te habr\u00edas juntado", "form_3s": "se habr\u00eda juntado", "form_1p": "nos habr\u00edamos juntado", "form_2p": "os habr\u00edais juntado", "form_3p": "se habr\u00edan juntado"}, "Subjuntivo Presente": {"form_1s": "me junte", "form_2s": "te juntes", "form_3s": "se junte", "form_1p": "nos juntemos", "form_2p": "os junt\u00e9is", "form_3p": "se junten"}, "Subjuntivo Imperfecto": {"form_1s": "me juntara", "form_2s": "te juntaras", "form_3s": "se juntara", "form_1p": "nos junt\u00e1ramos", "form_2p": "os juntarais", "form_3p": "se juntaran"}, "Subjuntivo Futuro": {"form_1s": "me juntare", "form_2s": "te juntares", "form_3s": "se juntare", "form_1p": "nos junt\u00e1remos", "form_2p": "os juntareis", "form_3p": "se juntaren"}, "Subjuntivo Presente perfecto": {"form_1s": "me haya juntado", "form_2s": "te hayas juntado", "form_3s": "se haya juntado", "form_1p": "nos hayamos juntado", "form_2p": "os hay\u00e1is juntado", "form_3p": "se hayan juntado"}, "Subjuntivo Futuro perfecto": {"form_1s": "me hubiere juntado", "form_2s": "te hubieres juntado", "form_3s": "se hubiere juntado", "form_1p": "nos hubi\u00e9remos juntado", "form_2p": "os hubiereis juntado", "form_3p": "se hubieren juntado"}, "Subjuntivo Pluscuamperfecto": {"form_1s": "me hubiera juntado", "form_2s": "te hubieras juntado", "form_3s": "se hubiera juntado", "form_1p": "nos hubi\u00e9ramos juntado", "form_2p": "os hubierais juntado", "form_3p": "se hubieran juntado"}, "Imperativo Afirmativo Presente": {"form_1s": null, "form_2s": "j\u00fantate", "form_3s": "juntaos", "form_1p": null, "form_2p": "j\u00fantese", "form_3p": "j\u00fantense"}, "Imperativo Negativo Presente": {"form_1s": null, "form_2s": "no te juntes", "form_3s": "no os junt\u00e9is", "form_1p": null, "form_2p": "no se junte", "form_3p": "no se junten"}}, "jurar": {"Gerund": "jurando", "Past Participle": "jurado", "Indicativo Presente": {"form_1s": "juro", "form_2s": "juras", "form_3s": "jura", "form_1p": "juramos", "form_2p": "jur\u00e1is", "form_3p": "juran"}, "Indicativo Futuro": {"form_1s": "jurar\u00e9", "form_2s": "jurar\u00e1s", "form_3s": "jurar\u00e1", "form_1p": "juraremos", "form_2p": "jurar\u00e9is", "form_3p": "jurar\u00e1n"}, "Indicativo Imperfecto": {"form_1s": "juraba", "form_2s": "jurabas", "form_3s": "juraba", "form_1p": "jur\u00e1bamos", "form_2p": "jurabais", "form_3p": "juraban"}, "Indicativo Pret\u00e9rito": {"form_1s": "jur\u00e9", "form_2s": "juraste", "form_3s": "jur\u00f3", "form_1p": "juramos", "form_2p": "jurasteis", "form_3p": "juraron"}, "Indicativo Condicional": {"form_1s": "jurar\u00eda", "form_2s": "jurar\u00edas", "form_3s": "jurar\u00eda", "form_1p": "jurar\u00edamos", "form_2p": "jurar\u00edais", "form_3p": "jurar\u00edan"}, "Indicativo Presente perfecto": {"form_1s": "he jurado", "form_2s": "has jurado", "form_3s": "ha jurado", "form_1p": "hemos jurado", "form_2p": "hab\u00e9is jurado", "form_3p": "han jurado"}, "Indicativo Futuro perfecto": {"form_1s": "habr\u00e9 jurado", "form_2s": "habr\u00e1s jurado", "form_3s": "habr\u00e1 jurado", "form_1p": "habremos jurado", "form_2p": "habr\u00e9is jurado", "form_3p": "habr\u00e1n jurado"}, "Indicativo Pluscuamperfecto": {"form_1s": "hab\u00eda jurado", "form_2s": "hab\u00edas jurado", "form_3s": "hab\u00eda jurado", "form_1p": "hab\u00edamos jurado", "form_2p": "hab\u00edais jurado", "form_3p": "hab\u00edan jurado"}, "Indicativo Pret\u00e9rito anterior": {"form_1s": "hube jurado", "form_2s": "hubiste jurado", "form_3s": "hubo jurado", "form_1p": "hubimos jurado", "form_2p": "hubisteis jurado", "form_3p": "hubieron jurado"}, "Indicativo Condicional perfecto": {"form_1s": "habr\u00eda jurado", "form_2s": "habr\u00edas jurado", "form_3s": "habr\u00eda jurado", "form_1p": "habr\u00edamos jurado", "form_2p": "habr\u00edais jurado", "form_3p": "habr\u00edan jurado"}, "Subjuntivo Presente": {"form_1s": "jure", "form_2s": "jures", "form_3s": "jure", "form_1p": "juremos", "form_2p": "jur\u00e9is", "form_3p": "juren"}, "Subjuntivo Imperfecto": {"form_1s": "jurara", "form_2s": "juraras", "form_3s": "jurara", "form_1p": "jur\u00e1ramos", "form_2p": "jurarais", "form_3p": "juraran"}, "Subjuntivo Futuro": {"form_1s": "jurare", "form_2s": "jurares", "form_3s": "jurare", "form_1p": "jur\u00e1remos", "form_2p": "jurareis", "form_3p": "juraren"}, "Subjuntivo Presente perfecto": {"form_1s": "haya jurado", "form_2s": "hayas jurado", "form_3s": "haya jurado", "form_1p": "hayamos jurado", "form_2p": "hay\u00e1is jurado", "form_3p": "hayan jurado"}, "Subjuntivo Futuro perfecto": {"form_1s": "hubiere jurado", "form_2s": "hubieres jurado", "form_3s": "hubiere jurado", "form_1p": "hubi\u00e9remos jurado", "form_2p": "hubiereis jurado", "form_3p": "hubieren jurado"}, "Subjuntivo Pluscuamperfecto": {"form_1s": "hubiera jurado", "form_2s": "hubieras jurado", "form_3s": "hubiera jurado", "form_1p": "hubi\u00e9ramos jurado", "form_2p": "hubierais jurado", "form_3p": "hubieran jurado"}, "Imperativo Afirmativo Presente": {"form_1s": null, "form_2s": "jura", "form_3s": "jurad", "form_1p": null, "form_2p": "jure", "form_3p": "juren"}, "Imperativo Negativo Presente": {"form_1s": null, "form_2s": "no jures", "form_3s": "no jur\u00e9is", "form_1p": null, "form_2p": "no jure", "form_3p": "no juren"}}, "ladrar": {"Gerund": "ladrando", "Past Participle": "ladrado", "Indicativo Presente": {"form_1s": "ladro", "form_2s": "ladras", "form_3s": "ladra", "form_1p": "ladramos", "form_2p": "ladr\u00e1is", "form_3p": "ladran"}, "Indicativo Futuro": {"form_1s": "ladrar\u00e9", "form_2s": "ladrar\u00e1s", "form_3s": "ladrar\u00e1", "form_1p": "ladraremos", "form_2p": "ladrar\u00e9is", "form_3p": "ladrar\u00e1n"}, "Indicativo Imperfecto": {"form_1s": "ladraba", "form_2s": "ladrabas", "form_3s": "ladraba", "form_1p": "ladr\u00e1bamos", "form_2p": "ladrabais", "form_3p": "ladraban"}, "Indicativo Pret\u00e9rito": {"form_1s": "ladr\u00e9", "form_2s": "ladraste", "form_3s": "ladr\u00f3", "form_1p": "ladramos", "form_2p": "ladrasteis", "form_3p": "ladraron"}, "Indicativo Condicional": {"form_1s": "ladrar\u00eda", "form_2s": "ladrar\u00edas", "form_3s": "ladrar\u00eda", "form_1p": "ladrar\u00edamos", "form_2p": "ladrar\u00edais", "form_3p": "ladrar\u00edan"}, "Indicativo Presente perfecto": {"form_1s": "he ladrado", "form_2s": "has ladrado", "form_3s": "ha ladrado", "form_1p": "hemos ladrado", "form_2p": "hab\u00e9is ladrado", "form_3p": "han ladrado"}, "Indicativo Futuro perfecto": {"form_1s": "habr\u00e9 ladrado", "form_2s": "habr\u00e1s ladrado", "form_3s": "habr\u00e1 ladrado", "form_1p": "habremos ladrado", "form_2p": "habr\u00e9is ladrado", "form_3p": "habr\u00e1n ladrado"}, "Indicativo Pluscuamperfecto": {"form_1s": "hab\u00eda ladrado", "form_2s": "hab\u00edas ladrado", "form_3s": "hab\u00eda ladrado", "form_1p": "hab\u00edamos ladrado", "form_2p": "hab\u00edais ladrado", "form_3p": "hab\u00edan ladrado"}, "Indicativo Pret\u00e9rito anterior": {"form_1s": "hube ladrado", "form_2s": "hubiste ladrado", "form_3s": "hubo ladrado", "form_1p": "hubimos ladrado", "form_2p": "hubisteis ladrado", "form_3p": "hubieron ladrado"}, "Indicativo Condicional perfecto": {"form_1s": "habr\u00eda ladrado", "form_2s": "habr\u00edas ladrado", "form_3s": "habr\u00eda ladrado", "form_1p": "habr\u00edamos ladrado", "form_2p": "habr\u00edais ladrado", "form_3p": "habr\u00edan ladrado"}, "Subjuntivo Presente": {"form_1s": "ladre", "form_2s": "ladres", "form_3s": "ladre", "form_1p": "ladremos", "form_2p": "ladr\u00e9is", "form_3p": "ladren"}, "Subjuntivo Imperfecto": {"form_1s": "ladrara", "form_2s": "ladraras", "form_3s": "ladrara", "form_1p": "ladr\u00e1ramos", "form_2p": "ladrarais", "form_3p": "ladraran"}, "Subjuntivo Futuro": {"form_1s": "ladrare", "form_2s": "ladrares", "form_3s": "ladrare", "form_1p": "ladr\u00e1remos", "form_2p": "ladrareis", "form_3p": "ladraren"}, "Subjuntivo Presente perfecto": {"form_1s": "haya ladrado", "form_2s": "hayas ladrado", "form_3s": "haya ladrado", "form_1p": "hayamos ladrado", "form_2p": "hay\u00e1is ladrado", "form_3p": "hayan ladrado"}, "Subjuntivo Futuro perfecto": {"form_1s": "hubiere ladrado", "form_2s": "hubieres ladrado", "form_3s": "hubiere ladrado", "form_1p": "hubi\u00e9remos ladrado", "form_2p": "hubiereis ladrado", "form_3p": "hubieren ladrado"}, "Subjuntivo Pluscuamperfecto": {"form_1s": "hubiera ladrado", "form_2s": "hubieras ladrado", "form_3s": "hubiera ladrado", "form_1p": "hubi\u00e9ramos ladrado", "form_2p": "hubierais ladrado", "form_3p": "hubieran ladrado"}, "Imperativo Afirmativo Presente": {"form_1s": null, "form_2s": "ladra", "form_3s": "ladrad", "form_1p": null, "form_2p": "ladre", "form_3p": "ladren"}, "Imperativo Negativo Presente": {"form_1s": null, "form_2s": "no ladres", "form_3s": "no ladr\u00e9is", "form_1p": null, "form_2p": "no ladre", "form_3p": "no ladren"}}, "lamentar": {"Gerund": "lamentando", "Past Participle": "lamentado", "Indicativo Presente": {"form_1s": "lamento", "form_2s": "lamentas", "form_3s": "lamenta", "form_1p": "lamentamos", "form_2p": "lament\u00e1is", "form_3p": "lamentan"}, "Indicativo Futuro": {"form_1s": "lamentar\u00e9", "form_2s": "lamentar\u00e1s", "form_3s": "lamentar\u00e1", "form_1p": "lamentaremos", "form_2p": "lamentar\u00e9is", "form_3p": "lamentar\u00e1n"}, "Indicativo Imperfecto": {"form_1s": "lamentaba", "form_2s": "lamentabas", "form_3s": "lamentaba", "form_1p": "lament\u00e1bamos", "form_2p": "lamentabais", "form_3p": "lamentaban"}, "Indicativo Pret\u00e9rito": {"form_1s": "lament\u00e9", "form_2s": "lamentaste", "form_3s": "lament\u00f3", "form_1p": "lamentamos", "form_2p": "lamentasteis", "form_3p": "lamentaron"}, "Indicativo Condicional": {"form_1s": "lamentar\u00eda", "form_2s": "lamentar\u00edas", "form_3s": "lamentar\u00eda", "form_1p": "lamentar\u00edamos", "form_2p": "lamentar\u00edais", "form_3p": "lamentar\u00edan"}, "Indicativo Presente perfecto": {"form_1s": "he lamentado", "form_2s": "has lamentado", "form_3s": "ha lamentado", "form_1p": "hemos lamentado", "form_2p": "hab\u00e9is lamentado", "form_3p": "han lamentado"}, "Indicativo Futuro perfecto": {"form_1s": "habr\u00e9 lamentado", "form_2s": "habr\u00e1s lamentado", "form_3s": "habr\u00e1 lamentado", "form_1p": "habremos lamentado", "form_2p": "habr\u00e9is lamentado", "form_3p": "habr\u00e1n lamentado"}, "Indicativo Pluscuamperfecto": {"form_1s": "hab\u00eda lamentado", "form_2s": "hab\u00edas lamentado", "form_3s": "hab\u00eda lamentado", "form_1p": "hab\u00edamos lamentado", "form_2p": "hab\u00edais lamentado", "form_3p": "hab\u00edan lamentado"}, "Indicativo Pret\u00e9rito anterior": {"form_1s": "hube lamentado", "form_2s": "hubiste lamentado", "form_3s": "hubo lamentado", "form_1p": "hubimos lamentado", "form_2p": "hubisteis lamentado", "form_3p": "hubieron lamentado"}, "Indicativo Condicional perfecto": {"form_1s": "habr\u00eda lamentado", "form_2s": "habr\u00edas lamentado", "form_3s": "habr\u00eda lamentado", "form_1p": "habr\u00edamos lamentado", "form_2p": "habr\u00edais lamentado", "form_3p": "habr\u00edan lamentado"}, "Subjuntivo Presente": {"form_1s": "lamente", "form_2s": "lamentes", "form_3s": "lamente", "form_1p": "lamentemos", "form_2p": "lament\u00e9is", "form_3p": "lamenten"}, "Subjuntivo Imperfecto": {"form_1s": "lamentara", "form_2s": "lamentaras", "form_3s": "lamentara", "form_1p": "lament\u00e1ramos", "form_2p": "lamentarais", "form_3p": "lamentaran"}, "Subjuntivo Futuro": {"form_1s": "lamentare", "form_2s": "lamentares", "form_3s": "lamentare", "form_1p": "lament\u00e1remos", "form_2p": "lamentareis", "form_3p": "lamentaren"}, "Subjuntivo Presente perfecto": {"form_1s": "haya lamentado", "form_2s": "hayas lamentado", "form_3s": "haya lamentado", "form_1p": "hayamos lamentado", "form_2p": "hay\u00e1is lamentado", "form_3p": "hayan lamentado"}, "Subjuntivo Futuro perfecto": {"form_1s": "hubiere lamentado", "form_2s": "hubieres lamentado", "form_3s": "hubiere lamentado", "form_1p": "hubi\u00e9remos lamentado", "form_2p": "hubiereis lamentado", "form_3p": "hubieren lamentado"}, "Subjuntivo Pluscuamperfecto": {"form_1s": "hubiera lamentado", "form_2s": "hubieras lamentado", "form_3s": "hubiera lamentado", "form_1p": "hubi\u00e9ramos lamentado", "form_2p": "hubierais lamentado", "form_3p": "hubieran lamentado"}, "Imperativo Afirmativo Presente": {"form_1s": null, "form_2s": "lamenta", "form_3s": "lamentad", "form_1p": null, "form_2p": "lamente", "form_3p": "lamenten"}, "Imperativo Negativo Presente": {"form_1s": null, "form_2s": "no lamentes", "form_3s": "no lament\u00e9is", "form_1p": null, "form_2p": "no lamente", "form_3p": "no lamenten"}}, "lavar": {"Gerund": "lavando", "Past Participle": "lavado", "Indicativo Presente": {"form_1s": "lavo", "form_2s": "lavas", "form_3s": "lava", "form_1p": "lavamos", "form_2p": "lav\u00e1is", "form_3p": "lavan"}, "Indicativo Futuro": {"form_1s": "lavar\u00e9", "form_2s": "lavar\u00e1s", "form_3s": "lavar\u00e1", "form_1p": "lavaremos", "form_2p": "lavar\u00e9is", "form_3p": "lavar\u00e1n"}, "Indicativo Imperfecto": {"form_1s": "lavaba", "form_2s": "lavabas", "form_3s": "lavaba", "form_1p": "lav\u00e1bamos", "form_2p": "lavabais", "form_3p": "lavaban"}, "Indicativo Pret\u00e9rito": {"form_1s": "lav\u00e9", "form_2s": "lavaste", "form_3s": "lav\u00f3", "form_1p": "lavamos", "form_2p": "lavasteis", "form_3p": "lavaron"}, "Indicativo Condicional": {"form_1s": "lavar\u00eda", "form_2s": "lavar\u00edas", "form_3s": "lavar\u00eda", "form_1p": "lavar\u00edamos", "form_2p": "lavar\u00edais", "form_3p": "lavar\u00edan"}, "Indicativo Presente perfecto": {"form_1s": "he lavado", "form_2s": "has lavado", "form_3s": "ha lavado", "form_1p": "hemos lavado", "form_2p": "hab\u00e9is lavado", "form_3p": "han lavado"}, "Indicativo Futuro perfecto": {"form_1s": "habr\u00e9 lavado", "form_2s": "habr\u00e1s lavado", "form_3s": "habr\u00e1 lavado", "form_1p": "habremos lavado", "form_2p": "habr\u00e9is lavado", "form_3p": "habr\u00e1n lavado"}, "Indicativo Pluscuamperfecto": {"form_1s": "hab\u00eda lavado", "form_2s": "hab\u00edas lavado", "form_3s": "hab\u00eda lavado", "form_1p": "hab\u00edamos lavado", "form_2p": "hab\u00edais lavado", "form_3p": "hab\u00edan lavado"}, "Indicativo Pret\u00e9rito anterior": {"form_1s": "hube lavado", "form_2s": "hubiste lavado", "form_3s": "hubo lavado", "form_1p": "hubimos lavado", "form_2p": "hubisteis lavado", "form_3p": "hubieron lavado"}, "Indicativo Condicional perfecto": {"form_1s": "habr\u00eda lavado", "form_2s": "habr\u00edas lavado", "form_3s": "habr\u00eda lavado", "form_1p": "habr\u00edamos lavado", "form_2p": "habr\u00edais lavado", "form_3p": "habr\u00edan lavado"}, "Subjuntivo Presente": {"form_1s": "lave", "form_2s": "laves", "form_3s": "lave", "form_1p": "lavemos", "form_2p": "lav\u00e9is", "form_3p": "laven"}, "Subjuntivo Imperfecto": {"form_1s": "lavara", "form_2s": "lavaras", "form_3s": "lavara", "form_1p": "lav\u00e1ramos", "form_2p": "lavarais", "form_3p": "lavaran"}, "Subjuntivo Futuro": {"form_1s": "lavare", "form_2s": "lavares", "form_3s": "lavare", "form_1p": "lav\u00e1remos", "form_2p": "lavareis", "form_3p": "lavaren"}, "Subjuntivo Presente perfecto": {"form_1s": "haya lavado", "form_2s": "hayas lavado", "form_3s": "haya lavado", "form_1p": "hayamos lavado", "form_2p": "hay\u00e1is lavado", "form_3p": "hayan lavado"}, "Subjuntivo Futuro perfecto": {"form_1s": "hubiere lavado", "form_2s": "hubieres lavado", "form_3s": "hubiere lavado", "form_1p": "hubi\u00e9remos lavado", "form_2p": "hubiereis lavado", "form_3p": "hubieren lavado"}, "Subjuntivo Pluscuamperfecto": {"form_1s": "hubiera lavado", "form_2s": "hubieras lavado", "form_3s": "hubiera lavado", "form_1p": "hubi\u00e9ramos lavado", "form_2p": "hubierais lavado", "form_3p": "hubieran lavado"}, "Imperativo Afirmativo Presente": {"form_1s": null, "form_2s": "lava", "form_3s": "lavad", "form_1p": null, "form_2p": "lave", "form_3p": "laven"}, "Imperativo Negativo Presente": {"form_1s": null, "form_2s": "no laves", "form_3s": "no lav\u00e9is", "form_1p": null, "form_2p": "no lave", "form_3p": "no laven"}}, "lanzar": {"Gerund": "lanzando", "Past Participle": "lanzado", "Indicativo Presente": {"form_1s": "lanzo", "form_2s": "lanzas", "form_3s": "lanza", "form_1p": "lanzamos", "form_2p": "lanz\u00e1is", "form_3p": "lanzan"}, "Indicativo Futuro": {"form_1s": "lanzar\u00e9", "form_2s": "lanzar\u00e1s", "form_3s": "lanzar\u00e1", "form_1p": "lanzaremos", "form_2p": "lanzar\u00e9is", "form_3p": "lanzar\u00e1n"}, "Indicativo Imperfecto": {"form_1s": "lanzaba", "form_2s": "lanzabas", "form_3s": "lanzaba", "form_1p": "lanz\u00e1bamos", "form_2p": "lanzabais", "form_3p": "lanzaban"}, "Indicativo Pret\u00e9rito": {"form_1s": "lanc\u00e9", "form_2s": "lanzaste", "form_3s": "lanz\u00f3", "form_1p": "lanzamos", "form_2p": "lanzasteis", "form_3p": "lanzaron"}, "Indicativo Condicional": {"form_1s": "lanzar\u00eda", "form_2s": "lanzar\u00edas", "form_3s": "lanzar\u00eda", "form_1p": "lanzar\u00edamos", "form_2p": "lanzar\u00edais", "form_3p": "lanzar\u00edan"}, "Indicativo Presente perfecto": {"form_1s": "he lanzado", "form_2s": "has lanzado", "form_3s": "ha lanzado", "form_1p": "hemos lanzado", "form_2p": "hab\u00e9is lanzado", "form_3p": "han lanzado"}, "Indicativo Futuro perfecto": {"form_1s": "habr\u00e9 lanzado", "form_2s": "habr\u00e1s lanzado", "form_3s": "habr\u00e1 lanzado", "form_1p": "habremos lanzado", "form_2p": "habr\u00e9is lanzado", "form_3p": "habr\u00e1n lanzado"}, "Indicativo Pluscuamperfecto": {"form_1s": "hab\u00eda lanzado", "form_2s": "hab\u00edas lanzado", "form_3s": "hab\u00eda lanzado", "form_1p": "hab\u00edamos lanzado", "form_2p": "hab\u00edais lanzado", "form_3p": "hab\u00edan lanzado"}, "Indicativo Pret\u00e9rito anterior": {"form_1s": "hube lanzado", "form_2s": "hubiste lanzado", "form_3s": "hubo lanzado", "form_1p": "hubimos lanzado", "form_2p": "hubisteis lanzado", "form_3p": "hubieron lanzado"}, "Indicativo Condicional perfecto": {"form_1s": "habr\u00eda lanzado", "form_2s": "habr\u00edas lanzado", "form_3s": "habr\u00eda lanzado", "form_1p": "habr\u00edamos lanzado", "form_2p": "habr\u00edais lanzado", "form_3p": "habr\u00edan lanzado"}, "Subjuntivo Presente": {"form_1s": "lance", "form_2s": "lances", "form_3s": "lance", "form_1p": "lancemos", "form_2p": "lanc\u00e9is", "form_3p": "lancen"}, "Subjuntivo Imperfecto": {"form_1s": "lanzara", "form_2s": "lanzaras", "form_3s": "lanzara", "form_1p": "lanz\u00e1ramos", "form_2p": "lanzarais", "form_3p": "lanzaran"}, "Subjuntivo Futuro": {"form_1s": "lanzare", "form_2s": "lanzares", "form_3s": "lanzare", "form_1p": "lanz\u00e1remos", "form_2p": "lanzareis", "form_3p": "lanzaren"}, "Subjuntivo Presente perfecto": {"form_1s": "haya lanzado", "form_2s": "hayas lanzado", "form_3s": "haya lanzado", "form_1p": "hayamos lanzado", "form_2p": "hay\u00e1is lanzado", "form_3p": "hayan lanzado"}, "Subjuntivo Futuro perfecto": {"form_1s": "hubiere lanzado", "form_2s": "hubieres lanzado", "form_3s": "hubiere lanzado", "form_1p": "hubi\u00e9remos lanzado", "form_2p": "hubiereis lanzado", "form_3p": "hubieren lanzado"}, "Subjuntivo Pluscuamperfecto": {"form_1s": "hubiera lanzado", "form_2s": "hubieras lanzado", "form_3s": "hubiera lanzado", "form_1p": "hubi\u00e9ramos lanzado", "form_2p": "hubierais lanzado", "form_3p": "hubieran lanzado"}, "Imperativo Afirmativo Presente": {"form_1s": null, "form_2s": "lanza", "form_3s": "lanzad", "form_1p": null, "form_2p": "lance", "form_3p": "lancen"}, "Imperativo Negativo Presente": {"form_1s": null, "form_2s": "no lances", "form_3s": "no lanc\u00e9is", "form_1p": null, "form_2p": "no lance", "form_3p": "no lancen"}}, "lastimar": {"Gerund": "lastimando", "Past Participle": "lastimado", "Indicativo Presente": {"form_1s": "lastimo", "form_2s": "lastimas", "form_3s": "lastima", "form_1p": "lastimamos", "form_2p": "lastim\u00e1is", "form_3p": "lastiman"}, "Indicativo Futuro": {"form_1s": "lastimar\u00e9", "form_2s": "lastimar\u00e1s", "form_3s": "lastimar\u00e1", "form_1p": "lastimaremos", "form_2p": "lastimar\u00e9is", "form_3p": "lastimar\u00e1n"}, "Indicativo Imperfecto": {"form_1s": "lastimaba", "form_2s": "lastimabas", "form_3s": "lastimaba", "form_1p": "lastim\u00e1bamos", "form_2p": "lastimabais", "form_3p": "lastimaban"}, "Indicativo Pret\u00e9rito": {"form_1s": "lastim\u00e9", "form_2s": "lastimaste", "form_3s": "lastim\u00f3", "form_1p": "lastimamos", "form_2p": "lastimasteis", "form_3p": "lastimaron"}, "Indicativo Condicional": {"form_1s": "lastimar\u00eda", "form_2s": "lastimar\u00edas", "form_3s": "lastimar\u00eda", "form_1p": "lastimar\u00edamos", "form_2p": "lastimar\u00edais", "form_3p": "lastimar\u00edan"}, "Indicativo Presente perfecto": {"form_1s": "he lastimado", "form_2s": "has lastimado", "form_3s": "ha lastimado", "form_1p": "hemos lastimado", "form_2p": "hab\u00e9is lastimado", "form_3p": "han lastimado"}, "Indicativo Futuro perfecto": {"form_1s": "habr\u00e9 lastimado", "form_2s": "habr\u00e1s lastimado", "form_3s": "habr\u00e1 lastimado", "form_1p": "habremos lastimado", "form_2p": "habr\u00e9is lastimado", "form_3p": "habr\u00e1n lastimado"}, "Indicativo Pluscuamperfecto": {"form_1s": "hab\u00eda lastimado", "form_2s": "hab\u00edas lastimado", "form_3s": "hab\u00eda lastimado", "form_1p": "hab\u00edamos lastimado", "form_2p": "hab\u00edais lastimado", "form_3p": "hab\u00edan lastimado"}, "Indicativo Pret\u00e9rito anterior": {"form_1s": "hube lastimado", "form_2s": "hubiste lastimado", "form_3s": "hubo lastimado", "form_1p": "hubimos lastimado", "form_2p": "hubisteis lastimado", "form_3p": "hubieron lastimado"}, "Indicativo Condicional perfecto": {"form_1s": "habr\u00eda lastimado", "form_2s": "habr\u00edas lastimado", "form_3s": "habr\u00eda lastimado", "form_1p": "habr\u00edamos lastimado", "form_2p": "habr\u00edais lastimado", "form_3p": "habr\u00edan lastimado"}, "Subjuntivo Presente": {"form_1s": "lastime", "form_2s": "lastimes", "form_3s": "lastime", "form_1p": "lastimemos", "form_2p": "lastim\u00e9is", "form_3p": "lastimen"}, "Subjuntivo Imperfecto": {"form_1s": "lastimara", "form_2s": "lastimaras", "form_3s": "lastimara", "form_1p": "lastim\u00e1ramos", "form_2p": "lastimarais", "form_3p": "lastimaran"}, "Subjuntivo Futuro": {"form_1s": "lastimare", "form_2s": "lastimares", "form_3s": "lastimare", "form_1p": "lastim\u00e1remos", "form_2p": "lastimareis", "form_3p": "lastimaren"}, "Subjuntivo Presente perfecto": {"form_1s": "haya lastimado", "form_2s": "hayas lastimado", "form_3s": "haya lastimado", "form_1p": "hayamos lastimado", "form_2p": "hay\u00e1is lastimado", "form_3p": "hayan lastimado"}, "Subjuntivo Futuro perfecto": {"form_1s": "hubiere lastimado", "form_2s": "hubieres lastimado", "form_3s": "hubiere lastimado", "form_1p": "hubi\u00e9remos lastimado", "form_2p": "hubiereis lastimado", "form_3p": "hubieren lastimado"}, "Subjuntivo Pluscuamperfecto": {"form_1s": "hubiera lastimado", "form_2s": "hubieras lastimado", "form_3s": "hubiera lastimado", "form_1p": "hubi\u00e9ramos lastimado", "form_2p": "hubierais lastimado", "form_3p": "hubieran lastimado"}, "Imperativo Afirmativo Presente": {"form_1s": null, "form_2s": "lastima", "form_3s": "lastimad", "form_1p": null, "form_2p": "lastime", "form_3p": "lastimen"}, "Imperativo Negativo Presente": {"form_1s": null, "form_2s": "no lastimes", "form_3s": "no lastim\u00e9is", "form_1p": null, "form_2p": "no lastime", "form_3p": "no lastimen"}}, "lavarse": {"Gerund": "lav\u00e1ndose", "Past Participle": "lavado", "Indicativo Presente": {"form_1s": "me lavo", "form_2s": "te lavas", "form_3s": "se lava", "form_1p": "nos lavamos", "form_2p": "os lav\u00e1is", "form_3p": "se lavan"}, "Indicativo Futuro": {"form_1s": "me lavar\u00e9", "form_2s": "te lavar\u00e1s", "form_3s": "se lavar\u00e1", "form_1p": "nos lavaremos", "form_2p": "os lavar\u00e9is", "form_3p": "se lavar\u00e1n"}, "Indicativo Imperfecto": {"form_1s": "me lavaba", "form_2s": "te lavabas", "form_3s": "se lavaba", "form_1p": "nos lav\u00e1bamos", "form_2p": "os lavabais", "form_3p": "se lavaban"}, "Indicativo Pret\u00e9rito": {"form_1s": "me lav\u00e9", "form_2s": "te lavaste", "form_3s": "se lav\u00f3", "form_1p": "nos lavamos", "form_2p": "lavasteis", "form_3p": "se lavaron"}, "Indicativo Condicional": {"form_1s": "me lavar\u00eda", "form_2s": "te lavar\u00edas", "form_3s": "se lavar\u00eda", "form_1p": "nos lavar\u00edamos", "form_2p": "os lavar\u00edais", "form_3p": "se lavar\u00edan"}, "Indicativo Presente perfecto": {"form_1s": "me he lavado", "form_2s": "te has lavado", "form_3s": "se ha lavado", "form_1p": "nos hemos lavado", "form_2p": "os hab\u00e9is lavado", "form_3p": "se han lavado"}, "Indicativo Futuro perfecto": {"form_1s": "me habr\u00e9 lavado", "form_2s": "te habr\u00e1s lavado", "form_3s": "se habr\u00e1 lavado", "form_1p": "nos habremos lavado", "form_2p": "os habr\u00e9is lavado", "form_3p": "se habr\u00e1n lavado"}, "Indicativo Pluscuamperfecto": {"form_1s": "me hab\u00eda lavado", "form_2s": "te hab\u00edas lavado", "form_3s": "se hab\u00eda lavado", "form_1p": "nos hab\u00edamos lavado", "form_2p": "os hab\u00edais lavado", "form_3p": "se hab\u00edan lavado"}, "Indicativo Pret\u00e9rito anterior": {"form_1s": "me hube lavado", "form_2s": "te hubiste lavado", "form_3s": "se hubo lavado", "form_1p": "nos hubimos lavado", "form_2p": "os hubisteis lavado", "form_3p": "se hubieron lavado"}, "Indicativo Condicional perfecto": {"form_1s": "me habr\u00eda lavado", "form_2s": "te habr\u00edas lavado", "form_3s": "se habr\u00eda lavado", "form_1p": "nos habr\u00edamos lavado", "form_2p": "os habr\u00edais lavado", "form_3p": "se habr\u00edan lavado"}, "Subjuntivo Presente": {"form_1s": "me lave", "form_2s": "te laves", "form_3s": "se lave", "form_1p": "nos lavemos", "form_2p": "os lav\u00e9is", "form_3p": "se laven"}, "Subjuntivo Imperfecto": {"form_1s": "me lavara", "form_2s": "te lavaras", "form_3s": "se lavara", "form_1p": "nos lav\u00e1ramos", "form_2p": "os lavarais", "form_3p": "se lavaran"}, "Subjuntivo Futuro": {"form_1s": "me lavare", "form_2s": "te lavares", "form_3s": "se lavare", "form_1p": "nos lav\u00e1remos", "form_2p": "os lavareis", "form_3p": "se lavaren"}, "Subjuntivo Presente perfecto": {"form_1s": "me haya lavado", "form_2s": "te hayas lavado", "form_3s": "se haya lavado", "form_1p": "nos hayamos lavado", "form_2p": "os hay\u00e1is lavado", "form_3p": "se hayan lavado"}, "Subjuntivo Futuro perfecto": {"form_1s": "me hubiere lavado", "form_2s": "te hubieres lavado", "form_3s": "se hubiere lavado", "form_1p": "nos hubi\u00e9remos lavado", "form_2p": "os hubiereis lavado", "form_3p": "se hubieren lavado"}, "Subjuntivo Pluscuamperfecto": {"form_1s": "me hubiera lavado", "form_2s": "te hubieras lavado", "form_3s": "se hubiera lavado", "form_1p": "nos hubi\u00e9ramos lavado", "form_2p": "os hubierais lavado", "form_3p": "se hubieran lavado"}, "Imperativo Afirmativo Presente": {"form_1s": null, "form_2s": "l\u00e1vate", "form_3s": "lavaos", "form_1p": null, "form_2p": "l\u00e1vese", "form_3p": "l\u00e1vense"}, "Imperativo Negativo Presente": {"form_1s": null, "form_2s": "no te laves", "form_3s": "no os lav\u00e9is", "form_1p": null, "form_2p": "no se lave", "form_3p": "no se laven"}}, "leer": {"Gerund": "leyendo", "Past Participle": "le\u00eddo", "Indicativo Presente": {"form_1s": "leo", "form_2s": "lees", "form_3s": "lee", "form_1p": "leemos", "form_2p": "le\u00e9is", "form_3p": "leen"}, "Indicativo Futuro": {"form_1s": "leer\u00e9", "form_2s": "leer\u00e1s", "form_3s": "leer\u00e1", "form_1p": "leeremos", "form_2p": "leer\u00e9is", "form_3p": "leer\u00e1n"}, "Indicativo Imperfecto": {"form_1s": "le\u00eda", "form_2s": "le\u00edas", "form_3s": "le\u00eda", "form_1p": "le\u00edamos", "form_2p": "le\u00edais", "form_3p": "le\u00edan"}, "Indicativo Pret\u00e9rito": {"form_1s": "le\u00ed", "form_2s": "le\u00edste", "form_3s": "ley\u00f3", "form_1p": "le\u00edmos", "form_2p": "le\u00edsteis", "form_3p": "leyeron"}, "Indicativo Condicional": {"form_1s": "leer\u00eda", "form_2s": "leer\u00edas", "form_3s": "leer\u00eda", "form_1p": "leer\u00edamos", "form_2p": "leer\u00edais", "form_3p": "leer\u00edan"}, "Indicativo Presente perfecto": {"form_1s": "he le\u00eddo", "form_2s": "has le\u00eddo", "form_3s": "ha le\u00eddo", "form_1p": "hemos le\u00eddo", "form_2p": "hab\u00e9is le\u00eddo", "form_3p": "han le\u00eddo"}, "Indicativo Futuro perfecto": {"form_1s": "habr\u00e9 le\u00eddo", "form_2s": "habr\u00e1s le\u00eddo", "form_3s": "habr\u00e1 le\u00eddo", "form_1p": "habremos le\u00eddo", "form_2p": "habr\u00e9is le\u00eddo", "form_3p": "habr\u00e1n le\u00eddo"}, "Indicativo Pluscuamperfecto": {"form_1s": "hab\u00eda le\u00eddo", "form_2s": "hab\u00edas le\u00eddo", "form_3s": "hab\u00eda le\u00eddo", "form_1p": "hab\u00edamos le\u00eddo", "form_2p": "hab\u00edais le\u00eddo", "form_3p": "hab\u00edan le\u00eddo"}, "Indicativo Pret\u00e9rito anterior": {"form_1s": "hube le\u00eddo", "form_2s": "hubiste le\u00eddo", "form_3s": "hubo le\u00eddo", "form_1p": "hubimos le\u00eddo", "form_2p": "hubisteis le\u00eddo", "form_3p": "hubieron le\u00eddo"}, "Indicativo Condicional perfecto": {"form_1s": "habr\u00eda le\u00eddo", "form_2s": "habr\u00edas le\u00eddo", "form_3s": "habr\u00eda le\u00eddo", "form_1p": "habr\u00edamos le\u00eddo", "form_2p": "habr\u00edais le\u00eddo", "form_3p": "habr\u00edan le\u00eddo"}, "Subjuntivo Presente": {"form_1s": "lea", "form_2s": "leas", "form_3s": "lea", "form_1p": "leamos", "form_2p": "le\u00e1is", "form_3p": "lean"}, "Subjuntivo Imperfecto": {"form_1s": "leyera", "form_2s": "leyeras", "form_3s": "leyera", "form_1p": "ley\u00e9ramos", "form_2p": "leyerais", "form_3p": "leyeran"}, "Subjuntivo Futuro": {"form_1s": "leyere", "form_2s": "leyeres", "form_3s": "leyere", "form_1p": "ley\u00e9remos", "form_2p": "leyereis", "form_3p": "leyeren"}, "Subjuntivo Presente perfecto": {"form_1s": "haya le\u00eddo", "form_2s": "hayas le\u00eddo", "form_3s": "haya le\u00eddo", "form_1p": "hayamos le\u00eddo", "form_2p": "hay\u00e1is le\u00eddo", "form_3p": "hayan le\u00eddo"}, "Subjuntivo Futuro perfecto": {"form_1s": "hubiere le\u00eddo", "form_2s": "hubieres le\u00eddo", "form_3s": "hubiere le\u00eddo", "form_1p": "hubi\u00e9remos le\u00eddo", "form_2p": "hubiereis le\u00eddo", "form_3p": "hubieren le\u00eddo"}, "Subjuntivo Pluscuamperfecto": {"form_1s": "hubiera le\u00eddo", "form_2s": "hubieras le\u00eddo", "form_3s": "hubiera le\u00eddo", "form_1p": "hubi\u00e9ramos le\u00eddo", "form_2p": "hubierais le\u00eddo", "form_3p": "hubieran le\u00eddo"}, "Imperativo Afirmativo Presente": {"form_1s": null, "form_2s": "lee", "form_3s": "leed", "form_1p": null, "form_2p": "lea", "form_3p": "lean"}, "Imperativo Negativo Presente": {"form_1s": null, "form_2s": "no leas", "form_3s": "no le\u00e1is", "form_1p": null, "form_2p": "no lea", "form_3p": "no lean"}}, "legalizar": {"Gerund": "legalizando", "Past Participle": "legalizado", "Indicativo Presente": {"form_1s": "legalizo", "form_2s": "legalizas", "form_3s": "legaliza", "form_1p": "legalizamos", "form_2p": "legaliz\u00e1is", "form_3p": "legalizan"}, "Indicativo Futuro": {"form_1s": "legalizar\u00e9", "form_2s": "legalizar\u00e1s", "form_3s": "legalizar\u00e1", "form_1p": "legalizaremos", "form_2p": "legalizar\u00e9is", "form_3p": "legalizar\u00e1n"}, "Indicativo Imperfecto": {"form_1s": "legalizaba", "form_2s": "legalizabas", "form_3s": "legalizaba", "form_1p": "legaliz\u00e1bamos", "form_2p": "legalizabais", "form_3p": "legalizaban"}, "Indicativo Pret\u00e9rito": {"form_1s": "legalic\u00e9", "form_2s": "legalizaste", "form_3s": "legaliz\u00f3", "form_1p": "legalizamos", "form_2p": "legalizasteis", "form_3p": "legalizaron"}, "Indicativo Condicional": {"form_1s": "legalizar\u00eda", "form_2s": "legalizar\u00edas", "form_3s": "legalizar\u00eda", "form_1p": "legalizar\u00edamos", "form_2p": "legalizar\u00edais", "form_3p": "legalizar\u00edan"}, "Indicativo Presente perfecto": {"form_1s": "he legalizado", "form_2s": "has legalizado", "form_3s": "ha legalizado", "form_1p": "hemos legalizado", "form_2p": "hab\u00e9is legalizado", "form_3p": "han legalizado"}, "Indicativo Futuro perfecto": {"form_1s": "habr\u00e9 legalizado", "form_2s": "habr\u00e1s legalizado", "form_3s": "habr\u00e1 legalizado", "form_1p": "habremos legalizado", "form_2p": "habr\u00e9is legalizado", "form_3p": "habr\u00e1n legalizado"}, "Indicativo Pluscuamperfecto": {"form_1s": "hab\u00eda legalizado", "form_2s": "hab\u00edas legalizado", "form_3s": "hab\u00eda legalizado", "form_1p": "hab\u00edamos legalizado", "form_2p": "hab\u00edais legalizado", "form_3p": "hab\u00edan legalizado"}, "Indicativo Pret\u00e9rito anterior": {"form_1s": "hube legalizado", "form_2s": "hubiste legalizado", "form_3s": "hubo legalizado", "form_1p": "hubimos legalizado", "form_2p": "hubisteis legalizado", "form_3p": "hubieron legalizado"}, "Indicativo Condicional perfecto": {"form_1s": "habr\u00eda legalizado", "form_2s": "habr\u00edas legalizado", "form_3s": "habr\u00eda legalizado", "form_1p": "habr\u00edamos legalizado", "form_2p": "habr\u00edais legalizado", "form_3p": "habr\u00edan legalizado"}, "Subjuntivo Presente": {"form_1s": "legalice", "form_2s": "legalices", "form_3s": "legalice", "form_1p": "legalicemos", "form_2p": "legalic\u00e9is", "form_3p": "legalicen"}, "Subjuntivo Imperfecto": {"form_1s": "legalizara", "form_2s": "legalizaras", "form_3s": "legalizara", "form_1p": "legaliz\u00e1ramos", "form_2p": "legalizarais", "form_3p": "legalizaran"}, "Subjuntivo Futuro": {"form_1s": "legalizare", "form_2s": "legalizares", "form_3s": "legalizare", "form_1p": "legaliz\u00e1remos", "form_2p": "legalizareis", "form_3p": "legalizaren"}, "Subjuntivo Presente perfecto": {"form_1s": "haya legalizado", "form_2s": "hayas legalizado", "form_3s": "haya legalizado", "form_1p": "hayamos legalizado", "form_2p": "hay\u00e1is legalizado", "form_3p": "hayan legalizado"}, "Subjuntivo Futuro perfecto": {"form_1s": "hubiere legalizado", "form_2s": "hubieres legalizado", "form_3s": "hubiere legalizado", "form_1p": "hubi\u00e9remos legalizado", "form_2p": "hubiereis legalizado", "form_3p": "hubieren legalizado"}, "Subjuntivo Pluscuamperfecto": {"form_1s": "hubiera legalizado", "form_2s": "hubieras legalizado", "form_3s": "hubiera legalizado", "form_1p": "hubi\u00e9ramos legalizado", "form_2p": "hubierais legalizado", "form_3p": "hubieran legalizado"}, "Imperativo Afirmativo Presente": {"form_1s": null, "form_2s": "legaliza", "form_3s": "legalizad", "form_1p": null, "form_2p": "legalice", "form_3p": "legalicen"}, "Imperativo Negativo Presente": {"form_1s": null, "form_2s": "no legalices", "form_3s": "no legalic\u00e9is", "form_1p": null, "form_2p": "no legalice", "form_3p": "no legalicen"}}, "levantar": {"Gerund": "levantando", "Past Participle": "levantado", "Indicativo Presente": {"form_1s": "levanto", "form_2s": "levantas", "form_3s": "levanta", "form_1p": "levantamos", "form_2p": "levant\u00e1is", "form_3p": "levantan"}, "Indicativo Futuro": {"form_1s": "levantar\u00e9", "form_2s": "levantar\u00e1s", "form_3s": "levantar\u00e1", "form_1p": "levantaremos", "form_2p": "levantar\u00e9is", "form_3p": "levantar\u00e1n"}, "Indicativo Imperfecto": {"form_1s": "levantaba", "form_2s": "levantabas", "form_3s": "levantaba", "form_1p": "levant\u00e1bamos", "form_2p": "levantabais", "form_3p": "levantaban"}, "Indicativo Pret\u00e9rito": {"form_1s": "levant\u00e9", "form_2s": "levantaste", "form_3s": "levant\u00f3", "form_1p": "levantamos", "form_2p": "levantasteis", "form_3p": "levantaron"}, "Indicativo Condicional": {"form_1s": "levantar\u00eda", "form_2s": "levantar\u00edas", "form_3s": "levantar\u00eda", "form_1p": "levantar\u00edamos", "form_2p": "levantar\u00edais", "form_3p": "levantar\u00edan"}, "Indicativo Presente perfecto": {"form_1s": "he levantado", "form_2s": "has levantado", "form_3s": "ha levantado", "form_1p": "hemos levantado", "form_2p": "hab\u00e9is levantado", "form_3p": "han levantado"}, "Indicativo Futuro perfecto": {"form_1s": "habr\u00e9 levantado", "form_2s": "habr\u00e1s levantado", "form_3s": "habr\u00e1 levantado", "form_1p": "habremos levantado", "form_2p": "habr\u00e9is levantado", "form_3p": "habr\u00e1n levantado"}, "Indicativo Pluscuamperfecto": {"form_1s": "hab\u00eda levantado", "form_2s": "hab\u00edas levantado", "form_3s": "hab\u00eda levantado", "form_1p": "hab\u00edamos levantado", "form_2p": "hab\u00edais levantado", "form_3p": "hab\u00edan levantado"}, "Indicativo Pret\u00e9rito anterior": {"form_1s": "hube levantado", "form_2s": "hubiste levantado", "form_3s": "hubo levantado", "form_1p": "hubimos levantado", "form_2p": "hubisteis levantado", "form_3p": "hubieron levantado"}, "Indicativo Condicional perfecto": {"form_1s": "habr\u00eda levantado", "form_2s": "habr\u00edas levantado", "form_3s": "habr\u00eda levantado", "form_1p": "habr\u00edamos levantado", "form_2p": "habr\u00edais levantado", "form_3p": "habr\u00edan levantado"}, "Subjuntivo Presente": {"form_1s": "levante", "form_2s": "levantes", "form_3s": "levante", "form_1p": "levantemos", "form_2p": "levant\u00e9is", "form_3p": "levanten"}, "Subjuntivo Imperfecto": {"form_1s": "levantara", "form_2s": "levantaras", "form_3s": "levantara", "form_1p": "levant\u00e1ramos", "form_2p": "levantarais", "form_3p": "levantaran"}, "Subjuntivo Futuro": {"form_1s": "levantare", "form_2s": "levantares", "form_3s": "levantare", "form_1p": "levant\u00e1remos", "form_2p": "levantareis", "form_3p": "levantaren"}, "Subjuntivo Presente perfecto": {"form_1s": "haya levantado", "form_2s": "hayas levantado", "form_3s": "haya levantado", "form_1p": "hayamos levantado", "form_2p": "hay\u00e1is levantado", "form_3p": "hayan levantado"}, "Subjuntivo Futuro perfecto": {"form_1s": "hubiere levantado", "form_2s": "hubieres levantado", "form_3s": "hubiere levantado", "form_1p": "hubi\u00e9remos levantado", "form_2p": "hubiereis levantado", "form_3p": "hubieren levantado"}, "Subjuntivo Pluscuamperfecto": {"form_1s": "hubiera levantado", "form_2s": "hubieras levantado", "form_3s": "hubiera levantado", "form_1p": "hubi\u00e9ramos levantado", "form_2p": "hubierais levantado", "form_3p": "hubieran levantado"}, "Imperativo Afirmativo Presente": {"form_1s": null, "form_2s": "levanta", "form_3s": "levantad", "form_1p": null, "form_2p": "levante", "form_3p": "levanten"}, "Imperativo Negativo Presente": {"form_1s": null, "form_2s": "no levantes", "form_3s": "no levant\u00e9is", "form_1p": null, "form_2p": "no levante", "form_3p": "no levanten"}}, "levantarse": {"Gerund": "levant\u00e1ndose", "Past Participle": "levantado", "Indicativo Presente": {"form_1s": "me levanto", "form_2s": "te levantas", "form_3s": "se levanta", "form_1p": "nos levantamos", "form_2p": "os levant\u00e1is", "form_3p": "se levantan"}, "Indicativo Futuro": {"form_1s": "me levantar\u00e9", "form_2s": "te levantar\u00e1s", "form_3s": "se levantar\u00e1", "form_1p": "nos levantaremos", "form_2p": "os levantar\u00e9is", "form_3p": "se levantar\u00e1n"}, "Indicativo Imperfecto": {"form_1s": "me levantaba", "form_2s": "te levantabas", "form_3s": "se levantaba", "form_1p": "nos levant\u00e1bamos", "form_2p": "os levantabais", "form_3p": "se levantaban"}, "Indicativo Pret\u00e9rito": {"form_1s": "me levant\u00e9", "form_2s": "te levantaste", "form_3s": "se levant\u00f3", "form_1p": "nos levantamos", "form_2p": "levantasteis", "form_3p": "se levantaron"}, "Indicativo Condicional": {"form_1s": "me levantar\u00eda", "form_2s": "te levantar\u00edas", "form_3s": "se levantar\u00eda", "form_1p": "nos levantar\u00edamos", "form_2p": "os levantar\u00edais", "form_3p": "se levantar\u00edan"}, "Indicativo Presente perfecto": {"form_1s": "me he levantado", "form_2s": "te has levantado", "form_3s": "se ha levantado", "form_1p": "nos hemos levantado", "form_2p": "os hab\u00e9is levantado", "form_3p": "se han levantado"}, "Indicativo Futuro perfecto": {"form_1s": "me habr\u00e9 levantado", "form_2s": "te habr\u00e1s levantado", "form_3s": "se habr\u00e1 levantado", "form_1p": "nos habremos levantado", "form_2p": "os habr\u00e9is levantado", "form_3p": "se habr\u00e1n levantado"}, "Indicativo Pluscuamperfecto": {"form_1s": "me hab\u00eda levantado", "form_2s": "te hab\u00edas levantado", "form_3s": "se hab\u00eda levantado", "form_1p": "nos hab\u00edamos levantado", "form_2p": "os hab\u00edais levantado", "form_3p": "se hab\u00edan levantado"}, "Indicativo Pret\u00e9rito anterior": {"form_1s": "me hube levantado", "form_2s": "te hubiste levantado", "form_3s": "se hubo levantado", "form_1p": "nos hubimos levantado", "form_2p": "os hubisteis levantado", "form_3p": "se hubieron levantado"}, "Indicativo Condicional perfecto": {"form_1s": "me habr\u00eda levantado", "form_2s": "te habr\u00edas levantado", "form_3s": "se habr\u00eda levantado", "form_1p": "nos habr\u00edamos levantado", "form_2p": "os habr\u00edais levantado", "form_3p": "se habr\u00edan levantado"}, "Subjuntivo Presente": {"form_1s": "me levante", "form_2s": "te levantes", "form_3s": "se levante", "form_1p": "nos levantemos", "form_2p": "os levant\u00e9is", "form_3p": "se levanten"}, "Subjuntivo Imperfecto": {"form_1s": "me levantara", "form_2s": "te levantaras", "form_3s": "se levantara", "form_1p": "nos levant\u00e1ramos", "form_2p": "os levantarais", "form_3p": "se levantaran"}, "Subjuntivo Futuro": {"form_1s": "me levantare", "form_2s": "te levantares", "form_3s": "se levantare", "form_1p": "nos levant\u00e1remos", "form_2p": "os levantareis", "form_3p": "se levantaren"}, "Subjuntivo Presente perfecto": {"form_1s": "me haya levantado", "form_2s": "te hayas levantado", "form_3s": "se haya levantado", "form_1p": "nos hayamos levantado", "form_2p": "os hay\u00e1is levantado", "form_3p": "se hayan levantado"}, "Subjuntivo Futuro perfecto": {"form_1s": "me hubiere levantado", "form_2s": "te hubieres levantado", "form_3s": "se hubiere levantado", "form_1p": "nos hubi\u00e9remos levantado", "form_2p": "os hubiereis levantado", "form_3p": "se hubieren levantado"}, "Subjuntivo Pluscuamperfecto": {"form_1s": "me hubiera levantado", "form_2s": "te hubieras levantado", "form_3s": "se hubiera levantado", "form_1p": "nos hubi\u00e9ramos levantado", "form_2p": "os hubierais levantado", "form_3p": "se hubieran levantado"}, "Imperativo Afirmativo Presente": {"form_1s": null, "form_2s": "lev\u00e1ntate", "form_3s": "levantaos", "form_1p": null, "form_2p": "lev\u00e1ntese", "form_3p": "lev\u00e1ntense"}, "Imperativo Negativo Presente": {"form_1s": null, "form_2s": "no te levantes", "form_3s": "no os levant\u00e9is", "form_1p": null, "form_2p": "no se levante", "form_3p": "no se levanten"}}, "limpiar": {"Gerund": "limpiando", "Past Participle": "limpiado", "Indicativo Presente": {"form_1s": "limpio", "form_2s": "limpias", "form_3s": "limpia", "form_1p": "limpiamos", "form_2p": "limpi\u00e1is", "form_3p": "limpian"}, "Indicativo Futuro": {"form_1s": "limpiar\u00e9", "form_2s": "limpiar\u00e1s", "form_3s": "limpiar\u00e1", "form_1p": "limpiaremos", "form_2p": "limpiar\u00e9is", "form_3p": "limpiar\u00e1n"}, "Indicativo Imperfecto": {"form_1s": "limpiaba", "form_2s": "limpiabas", "form_3s": "limpiaba", "form_1p": "limpi\u00e1bamos", "form_2p": "limpiabais", "form_3p": "limpiaban"}, "Indicativo Pret\u00e9rito": {"form_1s": "limpi\u00e9", "form_2s": "limpiaste", "form_3s": "limpi\u00f3", "form_1p": "limpiamos", "form_2p": "limpiasteis", "form_3p": "limpiaron"}, "Indicativo Condicional": {"form_1s": "limpiar\u00eda", "form_2s": "limpiar\u00edas", "form_3s": "limpiar\u00eda", "form_1p": "limpiar\u00edamos", "form_2p": "limpiar\u00edais", "form_3p": "limpiar\u00edan"}, "Indicativo Presente perfecto": {"form_1s": "he limpiado", "form_2s": "has limpiado", "form_3s": "ha limpiado", "form_1p": "hemos limpiado", "form_2p": "hab\u00e9is limpiado", "form_3p": "han limpiado"}, "Indicativo Futuro perfecto": {"form_1s": "habr\u00e9 limpiado", "form_2s": "habr\u00e1s limpiado", "form_3s": "habr\u00e1 limpiado", "form_1p": "habremos limpiado", "form_2p": "habr\u00e9is limpiado", "form_3p": "habr\u00e1n limpiado"}, "Indicativo Pluscuamperfecto": {"form_1s": "hab\u00eda limpiado", "form_2s": "hab\u00edas limpiado", "form_3s": "hab\u00eda limpiado", "form_1p": "hab\u00edamos limpiado", "form_2p": "hab\u00edais limpiado", "form_3p": "hab\u00edan limpiado"}, "Indicativo Pret\u00e9rito anterior": {"form_1s": "hube limpiado", "form_2s": "hubiste limpiado", "form_3s": "hubo limpiado", "form_1p": "hubimos limpiado", "form_2p": "hubisteis limpiado", "form_3p": "hubieron limpiado"}, "Indicativo Condicional perfecto": {"form_1s": "habr\u00eda limpiado", "form_2s": "habr\u00edas limpiado", "form_3s": "habr\u00eda limpiado", "form_1p": "habr\u00edamos limpiado", "form_2p": "habr\u00edais limpiado", "form_3p": "habr\u00edan limpiado"}, "Subjuntivo Presente": {"form_1s": "limpie", "form_2s": "limpies", "form_3s": "limpie", "form_1p": "limpiemos", "form_2p": "limpi\u00e9is", "form_3p": "limpien"}, "Subjuntivo Imperfecto": {"form_1s": "limpiara", "form_2s": "limpiaras", "form_3s": "limpiara", "form_1p": "limpi\u00e1ramos", "form_2p": "limpiarais", "form_3p": "limpiaran"}, "Subjuntivo Futuro": {"form_1s": "limpiare", "form_2s": "limpiares", "form_3s": "limpiare", "form_1p": "limpi\u00e1remos", "form_2p": "limpiareis", "form_3p": "limpiaren"}, "Subjuntivo Presente perfecto": {"form_1s": "haya limpiado", "form_2s": "hayas limpiado", "form_3s": "haya limpiado", "form_1p": "hayamos limpiado", "form_2p": "hay\u00e1is limpiado", "form_3p": "hayan limpiado"}, "Subjuntivo Futuro perfecto": {"form_1s": "hubiere limpiado", "form_2s": "hubieres limpiado", "form_3s": "hubiere limpiado", "form_1p": "hubi\u00e9remos limpiado", "form_2p": "hubiereis limpiado", "form_3p": "hubieren limpiado"}, "Subjuntivo Pluscuamperfecto": {"form_1s": "hubiera limpiado", "form_2s": "hubieras limpiado", "form_3s": "hubiera limpiado", "form_1p": "hubi\u00e9ramos limpiado", "form_2p": "hubierais limpiado", "form_3p": "hubieran limpiado"}, "Imperativo Afirmativo Presente": {"form_1s": null, "form_2s": "limpia", "form_3s": "limpiad", "form_1p": null, "form_2p": "limpie", "form_3p": "limpien"}, "Imperativo Negativo Presente": {"form_1s": null, "form_2s": "no limpies", "form_3s": "no limpi\u00e9is", "form_1p": null, "form_2p": "no limpie", "form_3p": "no limpien"}}, "llamar": {"Gerund": "llamando", "Past Participle": "llamado", "Indicativo Presente": {"form_1s": "llamo", "form_2s": "llamas", "form_3s": "llama", "form_1p": "llamamos", "form_2p": "llam\u00e1is", "form_3p": "llaman"}, "Indicativo Futuro": {"form_1s": "llamar\u00e9", "form_2s": "llamar\u00e1s", "form_3s": "llamar\u00e1", "form_1p": "llamaremos", "form_2p": "llamar\u00e9is", "form_3p": "llamar\u00e1n"}, "Indicativo Imperfecto": {"form_1s": "llamaba", "form_2s": "llamabas", "form_3s": "llamaba", "form_1p": "llam\u00e1bamos", "form_2p": "llamabais", "form_3p": "llamaban"}, "Indicativo Pret\u00e9rito": {"form_1s": "llam\u00e9", "form_2s": "llamaste", "form_3s": "llam\u00f3", "form_1p": "llamamos", "form_2p": "llamasteis", "form_3p": "llamaron"}, "Indicativo Condicional": {"form_1s": "llamar\u00eda", "form_2s": "llamar\u00edas", "form_3s": "llamar\u00eda", "form_1p": "llamar\u00edamos", "form_2p": "llamar\u00edais", "form_3p": "llamar\u00edan"}, "Indicativo Presente perfecto": {"form_1s": "he llamado", "form_2s": "has llamado", "form_3s": "ha llamado", "form_1p": "hemos llamado", "form_2p": "hab\u00e9is llamado", "form_3p": "han llamado"}, "Indicativo Futuro perfecto": {"form_1s": "habr\u00e9 llamado", "form_2s": "habr\u00e1s llamado", "form_3s": "habr\u00e1 llamado", "form_1p": "habremos llamado", "form_2p": "habr\u00e9is llamado", "form_3p": "habr\u00e1n llamado"}, "Indicativo Pluscuamperfecto": {"form_1s": "hab\u00eda llamado", "form_2s": "hab\u00edas llamado", "form_3s": "hab\u00eda llamado", "form_1p": "hab\u00edamos llamado", "form_2p": "hab\u00edais llamado", "form_3p": "hab\u00edan llamado"}, "Indicativo Pret\u00e9rito anterior": {"form_1s": "hube llamado", "form_2s": "hubiste llamado", "form_3s": "hubo llamado", "form_1p": "hubimos llamado", "form_2p": "hubisteis llamado", "form_3p": "hubieron llamado"}, "Indicativo Condicional perfecto": {"form_1s": "habr\u00eda llamado", "form_2s": "habr\u00edas llamado", "form_3s": "habr\u00eda llamado", "form_1p": "habr\u00edamos llamado", "form_2p": "habr\u00edais llamado", "form_3p": "habr\u00edan llamado"}, "Subjuntivo Presente": {"form_1s": "llame", "form_2s": "llames", "form_3s": "llame", "form_1p": "llamemos", "form_2p": "llam\u00e9is", "form_3p": "llamen"}, "Subjuntivo Imperfecto": {"form_1s": "llamara", "form_2s": "llamaras", "form_3s": "llamara", "form_1p": "llam\u00e1ramos", "form_2p": "llamarais", "form_3p": "llamaran"}, "Subjuntivo Futuro": {"form_1s": "llamare", "form_2s": "llamares", "form_3s": "llamare", "form_1p": "llam\u00e1remos", "form_2p": "llamareis", "form_3p": "llamaren"}, "Subjuntivo Presente perfecto": {"form_1s": "haya llamado", "form_2s": "hayas llamado", "form_3s": "haya llamado", "form_1p": "hayamos llamado", "form_2p": "hay\u00e1is llamado", "form_3p": "hayan llamado"}, "Subjuntivo Futuro perfecto": {"form_1s": "hubiere llamado", "form_2s": "hubieres llamado", "form_3s": "hubiere llamado", "form_1p": "hubi\u00e9remos llamado", "form_2p": "hubiereis llamado", "form_3p": "hubieren llamado"}, "Subjuntivo Pluscuamperfecto": {"form_1s": "hubiera llamado", "form_2s": "hubieras llamado", "form_3s": "hubiera llamado", "form_1p": "hubi\u00e9ramos llamado", "form_2p": "hubierais llamado", "form_3p": "hubieran llamado"}, "Imperativo Afirmativo Presente": {"form_1s": null, "form_2s": "llama", "form_3s": "llamad", "form_1p": null, "form_2p": "llame", "form_3p": "llamen"}, "Imperativo Negativo Presente": {"form_1s": null, "form_2s": "no llames", "form_3s": "no llam\u00e9is", "form_1p": null, "form_2p": "no llame", "form_3p": "no llamen"}}, "llamarse": {"Gerund": "llam\u00e1ndose", "Past Participle": "llamado", "Indicativo Presente": {"form_1s": "me llamo", "form_2s": "te llamas", "form_3s": "se llama", "form_1p": "nos llamamos", "form_2p": "os llam\u00e1is", "form_3p": "se llaman"}, "Indicativo Futuro": {"form_1s": "me llamar\u00e9", "form_2s": "te llamar\u00e1s", "form_3s": "se llamar\u00e1", "form_1p": "nos llamaremos", "form_2p": "os llamar\u00e9is", "form_3p": "se llamar\u00e1n"}, "Indicativo Imperfecto": {"form_1s": "me llamaba", "form_2s": "te llamabas", "form_3s": "se llamaba", "form_1p": "nos llam\u00e1bamos", "form_2p": "os llamabais", "form_3p": "se llamaban"}, "Indicativo Pret\u00e9rito": {"form_1s": "me llam\u00e9", "form_2s": "te llamaste", "form_3s": "se llam\u00f3", "form_1p": "nos llamamos", "form_2p": "os llamasteis", "form_3p": "se llamaron"}, "Indicativo Condicional": {"form_1s": "me llamar\u00eda", "form_2s": "te llamar\u00edas", "form_3s": "se llamar\u00eda", "form_1p": "nos llamar\u00edamos", "form_2p": "os llamar\u00edais", "form_3p": "se llamar\u00edan"}, "Indicativo Presente perfecto": {"form_1s": "me he llamado", "form_2s": "te has llamado", "form_3s": "se ha llamado", "form_1p": "nos hemos llamado", "form_2p": "os hab\u00e9is llamado", "form_3p": "se han llamado"}, "Indicativo Futuro perfecto": {"form_1s": "me habr\u00e9 llamado", "form_2s": "te habr\u00e1s llamado", "form_3s": "se habr\u00e1 llamado", "form_1p": "nos habremos llamado", "form_2p": "os habr\u00e9is llamado", "form_3p": "se habr\u00e1n llamado"}, "Indicativo Pluscuamperfecto": {"form_1s": "me hab\u00eda llamado", "form_2s": "te hab\u00edas llamado", "form_3s": "se hab\u00eda llamado", "form_1p": "nos hab\u00edamos llamado", "form_2p": "os hab\u00edais llamado", "form_3p": "se hab\u00edan llamado"}, "Indicativo Pret\u00e9rito anterior": {"form_1s": "me hube llamado", "form_2s": "te hubiste llamado", "form_3s": "se hubo llamado", "form_1p": "nos hubimos llamado", "form_2p": "os hubisteis llamado", "form_3p": "se hubieron llamado"}, "Indicativo Condicional perfecto": {"form_1s": "me habr\u00eda llamado", "form_2s": "te habr\u00edas llamado", "form_3s": "se habr\u00eda llamado", "form_1p": "nos habr\u00edamos llamado", "form_2p": "os habr\u00edais llamado", "form_3p": "se habr\u00edan llamado"}, "Subjuntivo Presente": {"form_1s": "me llame", "form_2s": "te llames", "form_3s": "se llame", "form_1p": "nos llamemos", "form_2p": "os llam\u00e9is", "form_3p": "se llamen"}, "Subjuntivo Imperfecto": {"form_1s": "me llamara", "form_2s": "te llamaras", "form_3s": "se llamara", "form_1p": "nos llam\u00e1ramos", "form_2p": "os llamarais", "form_3p": "se llamaran"}, "Subjuntivo Futuro": {"form_1s": "me llamare", "form_2s": "te llamares", "form_3s": "se llamare", "form_1p": "nos llam\u00e1remos", "form_2p": "os llamareis", "form_3p": "se llamaren"}, "Subjuntivo Presente perfecto": {"form_1s": "me haya llamado", "form_2s": "te hayas llamado", "form_3s": "se haya llamado", "form_1p": "nos hayamos llamado", "form_2p": "os hay\u00e1is llamado", "form_3p": "se hayan llamado"}, "Subjuntivo Futuro perfecto": {"form_1s": "me hubiere llamado", "form_2s": "te hubieres llamado", "form_3s": "se hubiere llamado", "form_1p": "nos hubi\u00e9remos llamado", "form_2p": "os hubiereis llamado", "form_3p": "se hubieren llamado"}, "Subjuntivo Pluscuamperfecto": {"form_1s": "me hubiera llamado", "form_2s": "te hubieras llamado", "form_3s": "se hubiera llamado", "form_1p": "nos hubi\u00e9ramos llamado", "form_2p": "os hubierais llamado", "form_3p": "se hubieran llamado"}, "Imperativo Afirmativo Presente": {"form_1s": null, "form_2s": "ll\u00e1mate", "form_3s": "llamaos", "form_1p": null, "form_2p": "ll\u00e1mese", "form_3p": "ll\u00e1mense"}, "Imperativo Negativo Presente": {"form_1s": null, "form_2s": "no te llames", "form_3s": "no os llam\u00e9is", "form_1p": null, "form_2p": "no se llame", "form_3p": "no se llamen"}}, "llegar": {"Gerund": "llegando", "Past Participle": "llegado", "Indicativo Presente": {"form_1s": "llego", "form_2s": "llegas", "form_3s": "llega", "form_1p": "llegamos", "form_2p": "lleg\u00e1is", "form_3p": "llegan"}, "Indicativo Futuro": {"form_1s": "llegar\u00e9", "form_2s": "llegar\u00e1s", "form_3s": "llegar\u00e1", "form_1p": "llegaremos", "form_2p": "llegar\u00e9is", "form_3p": "llegar\u00e1n"}, "Indicativo Imperfecto": {"form_1s": "llegaba", "form_2s": "llegabas", "form_3s": "llegaba", "form_1p": "lleg\u00e1bamos", "form_2p": "llegabais", "form_3p": "llegaban"}, "Indicativo Pret\u00e9rito": {"form_1s": "llegu\u00e9", "form_2s": "llegaste", "form_3s": "lleg\u00f3", "form_1p": "llegamos", "form_2p": "llegasteis", "form_3p": "llegaron"}, "Indicativo Condicional": {"form_1s": "llegar\u00eda", "form_2s": "llegar\u00edas", "form_3s": "llegar\u00eda", "form_1p": "llegar\u00edamos", "form_2p": "llegar\u00edais", "form_3p": "llegar\u00edan"}, "Indicativo Presente perfecto": {"form_1s": "he llegado", "form_2s": "has llegado", "form_3s": "ha llegado", "form_1p": "hemos llegado", "form_2p": "hab\u00e9is llegado", "form_3p": "han llegado"}, "Indicativo Futuro perfecto": {"form_1s": "habr\u00e9 llegado", "form_2s": "habr\u00e1s llegado", "form_3s": "habr\u00e1 llegado", "form_1p": "habremos llegado", "form_2p": "habr\u00e9is llegado", "form_3p": "habr\u00e1n llegado"}, "Indicativo Pluscuamperfecto": {"form_1s": "hab\u00eda llegado", "form_2s": "hab\u00edas llegado", "form_3s": "hab\u00eda llegado", "form_1p": "hab\u00edamos llegado", "form_2p": "hab\u00edais llegado", "form_3p": "hab\u00edan llegado"}, "Indicativo Pret\u00e9rito anterior": {"form_1s": "hube llegado", "form_2s": "hubiste llegado", "form_3s": "hubo llegado", "form_1p": "hubimos llegado", "form_2p": "hubisteis llegado", "form_3p": "hubieron llegado"}, "Indicativo Condicional perfecto": {"form_1s": "habr\u00eda llegado", "form_2s": "habr\u00edas llegado", "form_3s": "habr\u00eda llegado", "form_1p": "habr\u00edamos llegado", "form_2p": "habr\u00edais llegado", "form_3p": "habr\u00edan llegado"}, "Subjuntivo Presente": {"form_1s": "llegue", "form_2s": "llegues", "form_3s": "llegue", "form_1p": "lleguemos", "form_2p": "llegu\u00e9is", "form_3p": "lleguen"}, "Subjuntivo Imperfecto": {"form_1s": "llegara", "form_2s": "llegaras", "form_3s": "llegara", "form_1p": "lleg\u00e1ramos", "form_2p": "llegarais", "form_3p": "llegaran"}, "Subjuntivo Futuro": {"form_1s": "llegare", "form_2s": "llegares", "form_3s": "llegare", "form_1p": "lleg\u00e1remos", "form_2p": "llegareis", "form_3p": "llegaren"}, "Subjuntivo Presente perfecto": {"form_1s": "haya llegado", "form_2s": "hayas llegado", "form_3s": "haya llegado", "form_1p": "hayamos llegado", "form_2p": "hay\u00e1is llegado", "form_3p": "hayan llegado"}, "Subjuntivo Futuro perfecto": {"form_1s": "hubiere llegado", "form_2s": "hubieres llegado", "form_3s": "hubiere llegado", "form_1p": "hubi\u00e9remos llegado", "form_2p": "hubiereis llegado", "form_3p": "hubieren llegado"}, "Subjuntivo Pluscuamperfecto": {"form_1s": "hubiera llegado", "form_2s": "hubieras llegado", "form_3s": "hubiera llegado", "form_1p": "hubi\u00e9ramos llegado", "form_2p": "hubierais llegado", "form_3p": "hubieran llegado"}, "Imperativo Afirmativo Presente": {"form_1s": null, "form_2s": "llega", "form_3s": "llegad", "form_1p": null, "form_2p": "llegue", "form_3p": "lleguen"}, "Imperativo Negativo Presente": {"form_1s": null, "form_2s": "no llegues", "form_3s": "no llegu\u00e9is", "form_1p": null, "form_2p": "no llegue", "form_3p": "no lleguen"}}, "llenar": {"Gerund": "llenando", "Past Participle": "llenado", "Indicativo Presente": {"form_1s": "lleno", "form_2s": "llenas", "form_3s": "llena", "form_1p": "llenamos", "form_2p": "llen\u00e1is", "form_3p": "llenan"}, "Indicativo Futuro": {"form_1s": "llenar\u00e9", "form_2s": "llenar\u00e1s", "form_3s": "llenar\u00e1", "form_1p": "llenaremos", "form_2p": "llenar\u00e9is", "form_3p": "llenar\u00e1n"}, "Indicativo Imperfecto": {"form_1s": "llenaba", "form_2s": "llenabas", "form_3s": "llenaba", "form_1p": "llen\u00e1bamos", "form_2p": "llenabais", "form_3p": "llenaban"}, "Indicativo Pret\u00e9rito": {"form_1s": "llen\u00e9", "form_2s": "llenaste", "form_3s": "llen\u00f3", "form_1p": "llenamos", "form_2p": "llenasteis", "form_3p": "llenaron"}, "Indicativo Condicional": {"form_1s": "llenar\u00eda", "form_2s": "llenar\u00edas", "form_3s": "llenar\u00eda", "form_1p": "llenar\u00edamos", "form_2p": "llenar\u00edais", "form_3p": "llenar\u00edan"}, "Indicativo Presente perfecto": {"form_1s": "he llenado", "form_2s": "has llenado", "form_3s": "ha llenado", "form_1p": "hemos llenado", "form_2p": "hab\u00e9is llenado", "form_3p": "han llenado"}, "Indicativo Futuro perfecto": {"form_1s": "habr\u00e9 llenado", "form_2s": "habr\u00e1s llenado", "form_3s": "habr\u00e1 llenado", "form_1p": "habremos llenado", "form_2p": "habr\u00e9is llenado", "form_3p": "habr\u00e1n llenado"}, "Indicativo Pluscuamperfecto": {"form_1s": "hab\u00eda llenado", "form_2s": "hab\u00edas llenado", "form_3s": "hab\u00eda llenado", "form_1p": "hab\u00edamos llenado", "form_2p": "hab\u00edais llenado", "form_3p": "hab\u00edan llenado"}, "Indicativo Pret\u00e9rito anterior": {"form_1s": "hube llenado", "form_2s": "hubiste llenado", "form_3s": "hubo llenado", "form_1p": "hubimos llenado", "form_2p": "hubisteis llenado", "form_3p": "hubieron llenado"}, "Indicativo Condicional perfecto": {"form_1s": "habr\u00eda llenado", "form_2s": "habr\u00edas llenado", "form_3s": "habr\u00eda llenado", "form_1p": "habr\u00edamos llenado", "form_2p": "habr\u00edais llenado", "form_3p": "habr\u00edan llenado"}, "Subjuntivo Presente": {"form_1s": "llene", "form_2s": "llenes", "form_3s": "llene", "form_1p": "llenemos", "form_2p": "llen\u00e9is", "form_3p": "llenen"}, "Subjuntivo Imperfecto": {"form_1s": "llenara", "form_2s": "llenaras", "form_3s": "llenara", "form_1p": "llen\u00e1ramos", "form_2p": "llenarais", "form_3p": "llenaran"}, "Subjuntivo Futuro": {"form_1s": "llenare", "form_2s": "llenares", "form_3s": "llenare", "form_1p": "llen\u00e1remos", "form_2p": "llenareis", "form_3p": "llenaren"}, "Subjuntivo Presente perfecto": {"form_1s": "haya llenado", "form_2s": "hayas llenado", "form_3s": "haya llenado", "form_1p": "hayamos llenado", "form_2p": "hay\u00e1is llenado", "form_3p": "hayan llenado"}, "Subjuntivo Futuro perfecto": {"form_1s": "hubiere llenado", "form_2s": "hubieres llenado", "form_3s": "hubiere llenado", "form_1p": "hubi\u00e9remos llenado", "form_2p": "hubiereis llenado", "form_3p": "hubieren llenado"}, "Subjuntivo Pluscuamperfecto": {"form_1s": "hubiera llenado", "form_2s": "hubieras llenado", "form_3s": "hubiera llenado", "form_1p": "hubi\u00e9ramos llenado", "form_2p": "hubierais llenado", "form_3p": "hubieran llenado"}, "Imperativo Afirmativo Presente": {"form_1s": null, "form_2s": "llena", "form_3s": "llenad", "form_1p": null, "form_2p": "llene", "form_3p": "llenen"}, "Imperativo Negativo Presente": {"form_1s": null, "form_2s": "no llenes", "form_3s": "no llen\u00e9is", "form_1p": null, "form_2p": "no llene", "form_3p": "no llenen"}}, "llevar": {"Gerund": "llevando", "Past Participle": "llevado", "Indicativo Presente": {"form_1s": "llevo", "form_2s": "llevas", "form_3s": "lleva", "form_1p": "llevamos", "form_2p": "llev\u00e1is", "form_3p": "llevan"}, "Indicativo Futuro": {"form_1s": "llevar\u00e9", "form_2s": "llevar\u00e1s", "form_3s": "llevar\u00e1", "form_1p": "llevaremos", "form_2p": "llevar\u00e9is", "form_3p": "llevar\u00e1n"}, "Indicativo Imperfecto": {"form_1s": "llevaba", "form_2s": "llevabas", "form_3s": "llevaba", "form_1p": "llev\u00e1bamos", "form_2p": "llevabais", "form_3p": "llevaban"}, "Indicativo Pret\u00e9rito": {"form_1s": "llev\u00e9", "form_2s": "llevaste", "form_3s": "llev\u00f3", "form_1p": "llevamos", "form_2p": "llevasteis", "form_3p": "llevaron"}, "Indicativo Condicional": {"form_1s": "llevar\u00eda", "form_2s": "llevar\u00edas", "form_3s": "llevar\u00eda", "form_1p": "llevar\u00edamos", "form_2p": "llevar\u00edais", "form_3p": "llevar\u00edan"}, "Indicativo Presente perfecto": {"form_1s": "he llevado", "form_2s": "has llevado", "form_3s": "ha llevado", "form_1p": "hemos llevado", "form_2p": "hab\u00e9is llevado", "form_3p": "han llevado"}, "Indicativo Futuro perfecto": {"form_1s": "habr\u00e9 llevado", "form_2s": "habr\u00e1s llevado", "form_3s": "habr\u00e1 llevado", "form_1p": "habremos llevado", "form_2p": "habr\u00e9is llevado", "form_3p": "habr\u00e1n llevado"}, "Indicativo Pluscuamperfecto": {"form_1s": "hab\u00eda llevado", "form_2s": "hab\u00edas llevado", "form_3s": "hab\u00eda llevado", "form_1p": "hab\u00edamos llevado", "form_2p": "hab\u00edais llevado", "form_3p": "hab\u00edan llevado"}, "Indicativo Pret\u00e9rito anterior": {"form_1s": "hube llevado", "form_2s": "hubiste llevado", "form_3s": "hubo llevado", "form_1p": "hubimos llevado", "form_2p": "hubisteis llevado", "form_3p": "hubieron llevado"}, "Indicativo Condicional perfecto": {"form_1s": "habr\u00eda llevado", "form_2s": "habr\u00edas llevado", "form_3s": "habr\u00eda llevado", "form_1p": "habr\u00edamos llevado", "form_2p": "habr\u00edais llevado", "form_3p": "habr\u00edan llevado"}, "Subjuntivo Presente": {"form_1s": "lleve", "form_2s": "lleves", "form_3s": "lleve", "form_1p": "llevemos", "form_2p": "llev\u00e9is", "form_3p": "lleven"}, "Subjuntivo Imperfecto": {"form_1s": "llevara", "form_2s": "llevaras", "form_3s": "llevara", "form_1p": "llev\u00e1ramos", "form_2p": "llevarais", "form_3p": "llevaran"}, "Subjuntivo Futuro": {"form_1s": "llevare", "form_2s": "llevares", "form_3s": "llevare", "form_1p": "llev\u00e1remos", "form_2p": "llevareis", "form_3p": "llevaren"}, "Subjuntivo Presente perfecto": {"form_1s": "haya llevado", "form_2s": "hayas llevado", "form_3s": "haya llevado", "form_1p": "hayamos llevado", "form_2p": "hay\u00e1is llevado", "form_3p": "hayan llevado"}, "Subjuntivo Futuro perfecto": {"form_1s": "hubiere llevado", "form_2s": "hubieres llevado", "form_3s": "hubiere llevado", "form_1p": "hubi\u00e9remos llevado", "form_2p": "hubiereis llevado", "form_3p": "hubieren llevado"}, "Subjuntivo Pluscuamperfecto": {"form_1s": "hubiera llevado", "form_2s": "hubieras llevado", "form_3s": "hubiera llevado", "form_1p": "hubi\u00e9ramos llevado", "form_2p": "hubierais llevado", "form_3p": "hubieran llevado"}, "Imperativo Afirmativo Presente": {"form_1s": null, "form_2s": "lleva", "form_3s": "llevad", "form_1p": null, "form_2p": "lleve", "form_3p": "lleven"}, "Imperativo Negativo Presente": {"form_1s": null, "form_2s": "no lleves", "form_3s": "no llev\u00e9is", "form_1p": null, "form_2p": "no lleve", "form_3p": "no lleven"}}, "llorar": {"Gerund": "llorando", "Past Participle": "llorado", "Indicativo Presente": {"form_1s": "lloro", "form_2s": "lloras", "form_3s": "llora", "form_1p": "lloramos", "form_2p": "llor\u00e1is", "form_3p": "lloran"}, "Indicativo Futuro": {"form_1s": "llorar\u00e9", "form_2s": "llorar\u00e1s", "form_3s": "llorar\u00e1", "form_1p": "lloraremos", "form_2p": "llorar\u00e9is", "form_3p": "llorar\u00e1n"}, "Indicativo Imperfecto": {"form_1s": "lloraba", "form_2s": "llorabas", "form_3s": "lloraba", "form_1p": "llor\u00e1bamos", "form_2p": "llorabais", "form_3p": "lloraban"}, "Indicativo Pret\u00e9rito": {"form_1s": "llor\u00e9", "form_2s": "lloraste", "form_3s": "llor\u00f3", "form_1p": "lloramos", "form_2p": "llorasteis", "form_3p": "lloraron"}, "Indicativo Condicional": {"form_1s": "llorar\u00eda", "form_2s": "llorar\u00edas", "form_3s": "llorar\u00eda", "form_1p": "llorar\u00edamos", "form_2p": "llorar\u00edais", "form_3p": "llorar\u00edan"}, "Indicativo Presente perfecto": {"form_1s": "he llorado", "form_2s": "has llorado", "form_3s": "ha llorado", "form_1p": "hemos llorado", "form_2p": "hab\u00e9is llorado", "form_3p": "han llorado"}, "Indicativo Futuro perfecto": {"form_1s": "habr\u00e9 llorado", "form_2s": "habr\u00e1s llorado", "form_3s": "habr\u00e1 llorado", "form_1p": "habremos llorado", "form_2p": "habr\u00e9is llorado", "form_3p": "habr\u00e1n llorado"}, "Indicativo Pluscuamperfecto": {"form_1s": "hab\u00eda llorado", "form_2s": "hab\u00edas llorado", "form_3s": "hab\u00eda llorado", "form_1p": "hab\u00edamos llorado", "form_2p": "hab\u00edais llorado", "form_3p": "hab\u00edan llorado"}, "Indicativo Pret\u00e9rito anterior": {"form_1s": "hube llorado", "form_2s": "hubiste llorado", "form_3s": "hubo llorado", "form_1p": "hubimos llorado", "form_2p": "hubisteis llorado", "form_3p": "hubieron llorado"}, "Indicativo Condicional perfecto": {"form_1s": "habr\u00eda llorado", "form_2s": "habr\u00edas llorado", "form_3s": "habr\u00eda llorado", "form_1p": "habr\u00edamos llorado", "form_2p": "habr\u00edais llorado", "form_3p": "habr\u00edan llorado"}, "Subjuntivo Presente": {"form_1s": "llore", "form_2s": "llores", "form_3s": "llore", "form_1p": "lloremos", "form_2p": "llor\u00e9is", "form_3p": "lloren"}, "Subjuntivo Imperfecto": {"form_1s": "llorara", "form_2s": "lloraras", "form_3s": "llorara", "form_1p": "llor\u00e1ramos", "form_2p": "llorarais", "form_3p": "lloraran"}, "Subjuntivo Futuro": {"form_1s": "llorare", "form_2s": "llorares", "form_3s": "llorare", "form_1p": "llor\u00e1remos", "form_2p": "llorareis", "form_3p": "lloraren"}, "Subjuntivo Presente perfecto": {"form_1s": "haya llorado", "form_2s": "hayas llorado", "form_3s": "haya llorado", "form_1p": "hayamos llorado", "form_2p": "hay\u00e1is llorado", "form_3p": "hayan llorado"}, "Subjuntivo Futuro perfecto": {"form_1s": "hubiere llorado", "form_2s": "hubieres llorado", "form_3s": "hubiere llorado", "form_1p": "hubi\u00e9remos llorado", "form_2p": "hubiereis llorado", "form_3p": "hubieren llorado"}, "Subjuntivo Pluscuamperfecto": {"form_1s": "hubiera llorado", "form_2s": "hubieras llorado", "form_3s": "hubiera llorado", "form_1p": "hubi\u00e9ramos llorado", "form_2p": "hubierais llorado", "form_3p": "hubieran llorado"}, "Imperativo Afirmativo Presente": {"form_1s": null, "form_2s": "llora", "form_3s": "llorad", "form_1p": null, "form_2p": "llore", "form_3p": "lloren"}, "Imperativo Negativo Presente": {"form_1s": null, "form_2s": "no llores", "form_3s": "no llor\u00e9is", "form_1p": null, "form_2p": "no llore", "form_3p": "no lloren"}}, "llover": {"Gerund": "lloviendo", "Past Participle": "llovido", "Indicativo Presente": {"form_1s": null, "form_2s": null, "form_3s": "llueve", "form_1p": null, "form_2p": null, "form_3p": null}, "Indicativo Futuro": {"form_1s": null, "form_2s": null, "form_3s": "llover\u00e1", "form_1p": null, "form_2p": null, "form_3p": null}, "Indicativo Imperfecto": {"form_1s": null, "form_2s": null, "form_3s": "llov\u00eda", "form_1p": null, "form_2p": null, "form_3p": null}, "Indicativo Pret\u00e9rito": {"form_1s": null, "form_2s": null, "form_3s": "llovi\u00f3", "form_1p": null, "form_2p": null, "form_3p": null}, "Indicativo Condicional": {"form_1s": null, "form_2s": null, "form_3s": "llover\u00eda", "form_1p": null, "form_2p": null, "form_3p": null}, "Indicativo Presente perfecto": {"form_1s": null, "form_2s": null, "form_3s": "ha llovido", "form_1p": null, "form_2p": null, "form_3p": null}, "Indicativo Futuro perfecto": {"form_1s": null, "form_2s": null, "form_3s": "habr\u00e1 llovido", "form_1p": null, "form_2p": null, "form_3p": null}, "Indicativo Pluscuamperfecto": {"form_1s": null, "form_2s": null, "form_3s": "hab\u00eda llovido", "form_1p": null, "form_2p": null, "form_3p": null}, "Indicativo Pret\u00e9rito anterior": {"form_1s": null, "form_2s": null, "form_3s": "hubo llovido", "form_1p": null, "form_2p": null, "form_3p": null}, "Indicativo Condicional perfecto": {"form_1s": null, "form_2s": null, "form_3s": "habr\u00eda llovido", "form_1p": null, "form_2p": null, "form_3p": null}, "Subjuntivo Presente": {"form_1s": null, "form_2s": null, "form_3s": "llueva", "form_1p": null, "form_2p": null, "form_3p": null}, "Subjuntivo Imperfecto": {"form_1s": null, "form_2s": null, "form_3s": "lloviera", "form_1p": null, "form_2p": null, "form_3p": null}, "Subjuntivo Futuro": {"form_1s": null, "form_2s": null, "form_3s": "lloviere", "form_1p": null, "form_2p": null, "form_3p": null}, "Subjuntivo Presente perfecto": {"form_1s": null, "form_2s": null, "form_3s": "haya llovido", "form_1p": null, "form_2p": null, "form_3p": null}, "Subjuntivo Futuro perfecto": {"form_1s": null, "form_2s": null, "form_3s": "hubiere llovido", "form_1p": null, "form_2p": null, "form_3p": null}, "Subjuntivo Pluscuamperfecto": {"form_1s": null, "form_2s": null, "form_3s": "hubiera llovido", "form_1p": null, "form_2p": null, "form_3p": null}, "Imperativo Afirmativo Presente": {"form_1s": null, "form_2s": "llueve", "form_3s": "lloved", "form_1p": null, "form_2p": "llueva", "form_3p": "lluevan"}, "Imperativo Negativo Presente": {"form_1s": null, "form_2s": "no lluevas", "form_3s": "no llov\u00e1is", "form_1p": null, "form_2p": "no llueva", "form_3p": "no lluevan"}}, "lograr": {"Gerund": "logrando", "Past Participle": "logrado", "Indicativo Presente": {"form_1s": "logro", "form_2s": "logras", "form_3s": "logra", "form_1p": "logramos", "form_2p": "logr\u00e1is", "form_3p": "logran"}, "Indicativo Futuro": {"form_1s": "lograr\u00e9", "form_2s": "lograr\u00e1s", "form_3s": "lograr\u00e1", "form_1p": "lograremos", "form_2p": "lograr\u00e9is", "form_3p": "lograr\u00e1n"}, "Indicativo Imperfecto": {"form_1s": "lograba", "form_2s": "lograbas", "form_3s": "lograba", "form_1p": "logr\u00e1bamos", "form_2p": "lograbais", "form_3p": "lograban"}, "Indicativo Pret\u00e9rito": {"form_1s": "logr\u00e9", "form_2s": "lograste", "form_3s": "logr\u00f3", "form_1p": "logramos", "form_2p": "lograsteis", "form_3p": "lograron"}, "Indicativo Condicional": {"form_1s": "lograr\u00eda", "form_2s": "lograr\u00edas", "form_3s": "lograr\u00eda", "form_1p": "lograr\u00edamos", "form_2p": "lograr\u00edais", "form_3p": "lograr\u00edan"}, "Indicativo Presente perfecto": {"form_1s": "he logrado", "form_2s": "has logrado", "form_3s": "ha logrado", "form_1p": "hemos logrado", "form_2p": "hab\u00e9is logrado", "form_3p": "han logrado"}, "Indicativo Futuro perfecto": {"form_1s": "habr\u00e9 logrado", "form_2s": "habr\u00e1s logrado", "form_3s": "habr\u00e1 logrado", "form_1p": "habremos logrado", "form_2p": "habr\u00e9is logrado", "form_3p": "habr\u00e1n logrado"}, "Indicativo Pluscuamperfecto": {"form_1s": "hab\u00eda logrado", "form_2s": "hab\u00edas logrado", "form_3s": "hab\u00eda logrado", "form_1p": "hab\u00edamos logrado", "form_2p": "hab\u00edais logrado", "form_3p": "hab\u00edan logrado"}, "Indicativo Pret\u00e9rito anterior": {"form_1s": "hube logrado", "form_2s": "hubiste logrado", "form_3s": "hubo logrado", "form_1p": "hubimos logrado", "form_2p": "hubisteis logrado", "form_3p": "hubieron logrado"}, "Indicativo Condicional perfecto": {"form_1s": "habr\u00eda logrado", "form_2s": "habr\u00edas logrado", "form_3s": "habr\u00eda logrado", "form_1p": "habr\u00edamos logrado", "form_2p": "habr\u00edais logrado", "form_3p": "habr\u00edan logrado"}, "Subjuntivo Presente": {"form_1s": "logre", "form_2s": "logres", "form_3s": "logre", "form_1p": "logremos", "form_2p": "logr\u00e9is", "form_3p": "logren"}, "Subjuntivo Imperfecto": {"form_1s": "lograra", "form_2s": "lograras", "form_3s": "lograra", "form_1p": "logr\u00e1ramos", "form_2p": "lograrais", "form_3p": "lograran"}, "Subjuntivo Futuro": {"form_1s": "lograre", "form_2s": "lograres", "form_3s": "lograre", "form_1p": "logr\u00e1remos", "form_2p": "lograreis", "form_3p": "lograren"}, "Subjuntivo Presente perfecto": {"form_1s": "haya logrado", "form_2s": "hayas logrado", "form_3s": "haya logrado", "form_1p": "hayamos logrado", "form_2p": "hay\u00e1is logrado", "form_3p": "hayan logrado"}, "Subjuntivo Futuro perfecto": {"form_1s": "hubiere logrado", "form_2s": "hubieres logrado", "form_3s": "hubiere logrado", "form_1p": "hubi\u00e9remos logrado", "form_2p": "hubiereis logrado", "form_3p": "hubieren logrado"}, "Subjuntivo Pluscuamperfecto": {"form_1s": "hubiera logrado", "form_2s": "hubieras logrado", "form_3s": "hubiera logrado", "form_1p": "hubi\u00e9ramos logrado", "form_2p": "hubierais logrado", "form_3p": "hubieran logrado"}, "Imperativo Afirmativo Presente": {"form_1s": null, "form_2s": "logra", "form_3s": "lograd", "form_1p": null, "form_2p": "logre", "form_3p": "logren"}, "Imperativo Negativo Presente": {"form_1s": null, "form_2s": "no logres", "form_3s": "no logr\u00e9is", "form_1p": null, "form_2p": "no logre", "form_3p": "no logren"}}, "luchar": {"Gerund": "luchando", "Past Participle": "luchado", "Indicativo Presente": {"form_1s": "lucho", "form_2s": "luchas", "form_3s": "lucha", "form_1p": "luchamos", "form_2p": "luch\u00e1is", "form_3p": "luchan"}, "Indicativo Futuro": {"form_1s": "luchar\u00e9", "form_2s": "luchar\u00e1s", "form_3s": "luchar\u00e1", "form_1p": "lucharemos", "form_2p": "luchar\u00e9is", "form_3p": "luchar\u00e1n"}, "Indicativo Imperfecto": {"form_1s": "luchaba", "form_2s": "luchabas", "form_3s": "luchaba", "form_1p": "luch\u00e1bamos", "form_2p": "luchabais", "form_3p": "luchaban"}, "Indicativo Pret\u00e9rito": {"form_1s": "luch\u00e9", "form_2s": "luchaste", "form_3s": "luch\u00f3", "form_1p": "luchamos", "form_2p": "luchasteis", "form_3p": "lucharon"}, "Indicativo Condicional": {"form_1s": "luchar\u00eda", "form_2s": "luchar\u00edas", "form_3s": "luchar\u00eda", "form_1p": "luchar\u00edamos", "form_2p": "luchar\u00edais", "form_3p": "luchar\u00edan"}, "Indicativo Presente perfecto": {"form_1s": "he luchado", "form_2s": "has luchado", "form_3s": "ha luchado", "form_1p": "hemos luchado", "form_2p": "hab\u00e9is luchado", "form_3p": "han luchado"}, "Indicativo Futuro perfecto": {"form_1s": "habr\u00e9 luchado", "form_2s": "habr\u00e1s luchado", "form_3s": "habr\u00e1 luchado", "form_1p": "habremos luchado", "form_2p": "habr\u00e9is luchado", "form_3p": "habr\u00e1n luchado"}, "Indicativo Pluscuamperfecto": {"form_1s": "hab\u00eda luchado", "form_2s": "hab\u00edas luchado", "form_3s": "hab\u00eda luchado", "form_1p": "hab\u00edamos luchado", "form_2p": "hab\u00edais luchado", "form_3p": "hab\u00edan luchado"}, "Indicativo Pret\u00e9rito anterior": {"form_1s": "hube luchado", "form_2s": "hubiste luchado", "form_3s": "hubo luchado", "form_1p": "hubimos luchado", "form_2p": "hubisteis luchado", "form_3p": "hubieron luchado"}, "Indicativo Condicional perfecto": {"form_1s": "habr\u00eda luchado", "form_2s": "habr\u00edas luchado", "form_3s": "habr\u00eda luchado", "form_1p": "habr\u00edamos luchado", "form_2p": "habr\u00edais luchado", "form_3p": "habr\u00edan luchado"}, "Subjuntivo Presente": {"form_1s": "luche", "form_2s": "luches", "form_3s": "luche", "form_1p": "luchemos", "form_2p": "luch\u00e9is", "form_3p": "luchen"}, "Subjuntivo Imperfecto": {"form_1s": "luchara", "form_2s": "lucharas", "form_3s": "luchara", "form_1p": "luch\u00e1ramos", "form_2p": "lucharais", "form_3p": "lucharan"}, "Subjuntivo Futuro": {"form_1s": "luchare", "form_2s": "luchares", "form_3s": "luchare", "form_1p": "luch\u00e1remos", "form_2p": "luchareis", "form_3p": "lucharen"}, "Subjuntivo Presente perfecto": {"form_1s": "haya luchado", "form_2s": "hayas luchado", "form_3s": "haya luchado", "form_1p": "hayamos luchado", "form_2p": "hay\u00e1is luchado", "form_3p": "hayan luchado"}, "Subjuntivo Futuro perfecto": {"form_1s": "hubiere luchado", "form_2s": "hubieres luchado", "form_3s": "hubiere luchado", "form_1p": "hubi\u00e9remos luchado", "form_2p": "hubiereis luchado", "form_3p": "hubieren luchado"}, "Subjuntivo Pluscuamperfecto": {"form_1s": "hubiera luchado", "form_2s": "hubieras luchado", "form_3s": "hubiera luchado", "form_1p": "hubi\u00e9ramos luchado", "form_2p": "hubierais luchado", "form_3p": "hubieran luchado"}, "Imperativo Afirmativo Presente": {"form_1s": null, "form_2s": "lucha", "form_3s": "luchad", "form_1p": null, "form_2p": "luche", "form_3p": "luchen"}, "Imperativo Negativo Presente": {"form_1s": null, "form_2s": "no luches", "form_3s": "no luch\u00e9is", "form_1p": null, "form_2p": "no luche", "form_3p": "no luchen"}}, "madurar": {"Gerund": "madurando", "Past Participle": "madurado", "Indicativo Presente": {"form_1s": "maduro", "form_2s": "maduras", "form_3s": "madura", "form_1p": "maduramos", "form_2p": "madur\u00e1is", "form_3p": "maduran"}, "Indicativo Futuro": {"form_1s": "madurar\u00e9", "form_2s": "madurar\u00e1s", "form_3s": "madurar\u00e1", "form_1p": "maduraremos", "form_2p": "madurar\u00e9is", "form_3p": "madurar\u00e1n"}, "Indicativo Imperfecto": {"form_1s": "maduraba", "form_2s": "madurabas", "form_3s": "maduraba", "form_1p": "madur\u00e1bamos", "form_2p": "madurabais", "form_3p": "maduraban"}, "Indicativo Pret\u00e9rito": {"form_1s": "madur\u00e9", "form_2s": "maduraste", "form_3s": "madur\u00f3", "form_1p": "maduramos", "form_2p": "madurasteis", "form_3p": "maduraron"}, "Indicativo Condicional": {"form_1s": "madurar\u00eda", "form_2s": "madurar\u00edas", "form_3s": "madurar\u00eda", "form_1p": "madurar\u00edamos", "form_2p": "madurar\u00edais", "form_3p": "madurar\u00edan"}, "Indicativo Presente perfecto": {"form_1s": "he madurado", "form_2s": "has madurado", "form_3s": "ha madurado", "form_1p": "hemos madurado", "form_2p": "hab\u00e9is madurado", "form_3p": "han madurado"}, "Indicativo Futuro perfecto": {"form_1s": "habr\u00e9 madurado", "form_2s": "habr\u00e1s madurado", "form_3s": "habr\u00e1 madurado", "form_1p": "habremos madurado", "form_2p": "habr\u00e9is madurado", "form_3p": "habr\u00e1n madurado"}, "Indicativo Pluscuamperfecto": {"form_1s": "hab\u00eda madurado", "form_2s": "hab\u00edas madurado", "form_3s": "hab\u00eda madurado", "form_1p": "hab\u00edamos madurado", "form_2p": "hab\u00edais madurado", "form_3p": "hab\u00edan madurado"}, "Indicativo Pret\u00e9rito anterior": {"form_1s": "hube madurado", "form_2s": "hubiste madurado", "form_3s": "hubo madurado", "form_1p": "hubimos madurado", "form_2p": "hubisteis madurado", "form_3p": "hubieron madurado"}, "Indicativo Condicional perfecto": {"form_1s": "habr\u00eda madurado", "form_2s": "habr\u00edas madurado", "form_3s": "habr\u00eda madurado", "form_1p": "habr\u00edamos madurado", "form_2p": "habr\u00edais madurado", "form_3p": "habr\u00edan madurado"}, "Subjuntivo Presente": {"form_1s": "madure", "form_2s": "madures", "form_3s": "madure", "form_1p": "maduremos", "form_2p": "madur\u00e9is", "form_3p": "maduren"}, "Subjuntivo Imperfecto": {"form_1s": "madurara", "form_2s": "maduraras", "form_3s": "madurara", "form_1p": "madur\u00e1ramos", "form_2p": "madurarais", "form_3p": "maduraran"}, "Subjuntivo Futuro": {"form_1s": "madurare", "form_2s": "madurares", "form_3s": "madurare", "form_1p": "madur\u00e1remos", "form_2p": "madurareis", "form_3p": "maduraren"}, "Subjuntivo Presente perfecto": {"form_1s": "haya madurado", "form_2s": "hayas madurado", "form_3s": "haya madurado", "form_1p": "hayamos madurado", "form_2p": "hay\u00e1is madurado", "form_3p": "hayan madurado"}, "Subjuntivo Futuro perfecto": {"form_1s": "hubiere madurado", "form_2s": "hubieres madurado", "form_3s": "hubiere madurado", "form_1p": "hubi\u00e9remos madurado", "form_2p": "hubiereis madurado", "form_3p": "hubieren madurado"}, "Subjuntivo Pluscuamperfecto": {"form_1s": "hubiera madurado", "form_2s": "hubieras madurado", "form_3s": "hubiera madurado", "form_1p": "hubi\u00e9ramos madurado", "form_2p": "hubierais madurado", "form_3p": "hubieran madurado"}, "Imperativo Afirmativo Presente": {"form_1s": null, "form_2s": "madura", "form_3s": "madurad", "form_1p": null, "form_2p": "madure", "form_3p": "maduren"}, "Imperativo Negativo Presente": {"form_1s": null, "form_2s": "no madures", "form_3s": "no madur\u00e9is", "form_1p": null, "form_2p": "no madure", "form_3p": "no maduren"}}, "mandar": {"Gerund": "mandando", "Past Participle": "mandado", "Indicativo Presente": {"form_1s": "mando", "form_2s": "mandas", "form_3s": "manda", "form_1p": "mandamos", "form_2p": "mand\u00e1is", "form_3p": "mandan"}, "Indicativo Futuro": {"form_1s": "mandar\u00e9", "form_2s": "mandar\u00e1s", "form_3s": "mandar\u00e1", "form_1p": "mandaremos", "form_2p": "mandar\u00e9is", "form_3p": "mandar\u00e1n"}, "Indicativo Imperfecto": {"form_1s": "mandaba", "form_2s": "mandabas", "form_3s": "mandaba", "form_1p": "mand\u00e1bamos", "form_2p": "mandabais", "form_3p": "mandaban"}, "Indicativo Pret\u00e9rito": {"form_1s": "mand\u00e9", "form_2s": "mandaste", "form_3s": "mand\u00f3", "form_1p": "mandamos", "form_2p": "mandasteis", "form_3p": "mandaron"}, "Indicativo Condicional": {"form_1s": "mandar\u00eda", "form_2s": "mandar\u00edas", "form_3s": "mandar\u00eda", "form_1p": "mandar\u00edamos", "form_2p": "mandar\u00edais", "form_3p": "mandar\u00edan"}, "Indicativo Presente perfecto": {"form_1s": "he mandado", "form_2s": "has mandado", "form_3s": "ha mandado", "form_1p": "hemos mandado", "form_2p": "hab\u00e9is mandado", "form_3p": "han mandado"}, "Indicativo Futuro perfecto": {"form_1s": "habr\u00e9 mandado", "form_2s": "habr\u00e1s mandado", "form_3s": "habr\u00e1 mandado", "form_1p": "habremos mandado", "form_2p": "habr\u00e9is mandado", "form_3p": "habr\u00e1n mandado"}, "Indicativo Pluscuamperfecto": {"form_1s": "hab\u00eda mandado", "form_2s": "hab\u00edas mandado", "form_3s": "hab\u00eda mandado", "form_1p": "hab\u00edamos mandado", "form_2p": "hab\u00edais mandado", "form_3p": "hab\u00edan mandado"}, "Indicativo Pret\u00e9rito anterior": {"form_1s": "hube mandado", "form_2s": "hubiste mandado", "form_3s": "hubo mandado", "form_1p": "hubimos mandado", "form_2p": "hubisteis mandado", "form_3p": "hubieron mandado"}, "Indicativo Condicional perfecto": {"form_1s": "habr\u00eda mandado", "form_2s": "habr\u00edas mandado", "form_3s": "habr\u00eda mandado", "form_1p": "habr\u00edamos mandado", "form_2p": "habr\u00edais mandado", "form_3p": "habr\u00edan mandado"}, "Subjuntivo Presente": {"form_1s": "mande", "form_2s": "mandes", "form_3s": "mande", "form_1p": "mandemos", "form_2p": "mand\u00e9is", "form_3p": "manden"}, "Subjuntivo Imperfecto": {"form_1s": "mandara", "form_2s": "mandaras", "form_3s": "mandara", "form_1p": "mand\u00e1ramos", "form_2p": "mandarais", "form_3p": "mandaran"}, "Subjuntivo Futuro": {"form_1s": "mandare", "form_2s": "mandares", "form_3s": "mandare", "form_1p": "mand\u00e1remos", "form_2p": "mandareis", "form_3p": "mandaren"}, "Subjuntivo Presente perfecto": {"form_1s": "haya mandado", "form_2s": "hayas mandado", "form_3s": "haya mandado", "form_1p": "hayamos mandado", "form_2p": "hay\u00e1is mandado", "form_3p": "hayan mandado"}, "Subjuntivo Futuro perfecto": {"form_1s": "hubiere mandado", "form_2s": "hubieres mandado", "form_3s": "hubiere mandado", "form_1p": "hubi\u00e9remos mandado", "form_2p": "hubiereis mandado", "form_3p": "hubieren mandado"}, "Subjuntivo Pluscuamperfecto": {"form_1s": "hubiera mandado", "form_2s": "hubieras mandado", "form_3s": "hubiera mandado", "form_1p": "hubi\u00e9ramos mandado", "form_2p": "hubierais mandado", "form_3p": "hubieran mandado"}, "Imperativo Afirmativo Presente": {"form_1s": null, "form_2s": "manda", "form_3s": "mandad", "form_1p": null, "form_2p": "mande", "form_3p": "manden"}, "Imperativo Negativo Presente": {"form_1s": null, "form_2s": "no mandes", "form_3s": "no mand\u00e9is", "form_1p": null, "form_2p": "no mande", "form_3p": "no manden"}}, "manejar": {"Gerund": "manejando", "Past Participle": "manejado", "Indicativo Presente": {"form_1s": "manejo", "form_2s": "manejas", "form_3s": "maneja", "form_1p": "manejamos", "form_2p": "manej\u00e1is", "form_3p": "manejan"}, "Indicativo Futuro": {"form_1s": "manejar\u00e9", "form_2s": "manejar\u00e1s", "form_3s": "manejar\u00e1", "form_1p": "manejaremos", "form_2p": "manejar\u00e9is", "form_3p": "manejar\u00e1n"}, "Indicativo Imperfecto": {"form_1s": "manejaba", "form_2s": "manejabas", "form_3s": "manejaba", "form_1p": "manej\u00e1bamos", "form_2p": "manejabais", "form_3p": "manejaban"}, "Indicativo Pret\u00e9rito": {"form_1s": "manej\u00e9", "form_2s": "manejaste", "form_3s": "manej\u00f3", "form_1p": "manejamos", "form_2p": "manejasteis", "form_3p": "manejaron"}, "Indicativo Condicional": {"form_1s": "manejar\u00eda", "form_2s": "manejar\u00edas", "form_3s": "manejar\u00eda", "form_1p": "manejar\u00edamos", "form_2p": "manejar\u00edais", "form_3p": "manejar\u00edan"}, "Indicativo Presente perfecto": {"form_1s": "he manejado", "form_2s": "has manejado", "form_3s": "ha manejado", "form_1p": "hemos manejado", "form_2p": "hab\u00e9is manejado", "form_3p": "han manejado"}, "Indicativo Futuro perfecto": {"form_1s": "habr\u00e9 manejado", "form_2s": "habr\u00e1s manejado", "form_3s": "habr\u00e1 manejado", "form_1p": "habremos manejado", "form_2p": "habr\u00e9is manejado", "form_3p": "habr\u00e1n manejado"}, "Indicativo Pluscuamperfecto": {"form_1s": "hab\u00eda manejado", "form_2s": "hab\u00edas manejado", "form_3s": "hab\u00eda manejado", "form_1p": "hab\u00edamos manejado", "form_2p": "hab\u00edais manejado", "form_3p": "hab\u00edan manejado"}, "Indicativo Pret\u00e9rito anterior": {"form_1s": "hube manejado", "form_2s": "hubiste manejado", "form_3s": "hubo manejado", "form_1p": "hubimos manejado", "form_2p": "hubisteis manejado", "form_3p": "hubieron manejado"}, "Indicativo Condicional perfecto": {"form_1s": "habr\u00eda manejado", "form_2s": "habr\u00edas manejado", "form_3s": "habr\u00eda manejado", "form_1p": "habr\u00edamos manejado", "form_2p": "habr\u00edais manejado", "form_3p": "habr\u00edan manejado"}, "Subjuntivo Presente": {"form_1s": "maneje", "form_2s": "manejes", "form_3s": "maneje", "form_1p": "manejemos", "form_2p": "manej\u00e9is", "form_3p": "manejen"}, "Subjuntivo Imperfecto": {"form_1s": "manejara", "form_2s": "manejaras", "form_3s": "manejara", "form_1p": "manej\u00e1ramos", "form_2p": "manejarais", "form_3p": "manejaran"}, "Subjuntivo Futuro": {"form_1s": "manejare", "form_2s": "manejares", "form_3s": "manejare", "form_1p": "manej\u00e1remos", "form_2p": "manejareis", "form_3p": "manejaren"}, "Subjuntivo Presente perfecto": {"form_1s": "haya manejado", "form_2s": "hayas manejado", "form_3s": "haya manejado", "form_1p": "hayamos manejado", "form_2p": "hay\u00e1is manejado", "form_3p": "hayan manejado"}, "Subjuntivo Futuro perfecto": {"form_1s": "hubiere manejado", "form_2s": "hubieres manejado", "form_3s": "hubiere manejado", "form_1p": "hubi\u00e9remos manejado", "form_2p": "hubiereis manejado", "form_3p": "hubieren manejado"}, "Subjuntivo Pluscuamperfecto": {"form_1s": "hubiera manejado", "form_2s": "hubieras manejado", "form_3s": "hubiera manejado", "form_1p": "hubi\u00e9ramos manejado", "form_2p": "hubierais manejado", "form_3p": "hubieran manejado"}, "Imperativo Afirmativo Presente": {"form_1s": null, "form_2s": "maneja", "form_3s": "manejad", "form_1p": null, "form_2p": "maneje", "form_3p": "manejen"}, "Imperativo Negativo Presente": {"form_1s": null, "form_2s": "no manejes", "form_3s": "no manej\u00e9is", "form_1p": null, "form_2p": "no maneje", "form_3p": "no manejen"}}, "mantener": {"Gerund": "manteniendo", "Past Participle": "mantenido", "Indicativo Presente": {"form_1s": "mantengo", "form_2s": "mantienes", "form_3s": "mantiene", "form_1p": "mantenemos", "form_2p": "manten\u00e9is", "form_3p": "mantienen"}, "Indicativo Futuro": {"form_1s": "mantendr\u00e9", "form_2s": "mantendr\u00e1s", "form_3s": "mantendr\u00e1", "form_1p": "mantendremos", "form_2p": "mantendr\u00e9is", "form_3p": "mantendr\u00e1n"}, "Indicativo Imperfecto": {"form_1s": "manten\u00eda", "form_2s": "manten\u00edas", "form_3s": "manten\u00eda", "form_1p": "manten\u00edamos", "form_2p": "manten\u00edais", "form_3p": "manten\u00edan"}, "Indicativo Pret\u00e9rito": {"form_1s": "mantuve", "form_2s": "mantuviste", "form_3s": "mantuvo", "form_1p": "mantuvimos", "form_2p": "mantuvisteis", "form_3p": "mantuvieron"}, "Indicativo Condicional": {"form_1s": "mantendr\u00eda", "form_2s": "mantendr\u00edas", "form_3s": "mantendr\u00eda", "form_1p": "mantendr\u00edamos", "form_2p": "mantendr\u00edais", "form_3p": "mantendr\u00edan"}, "Indicativo Presente perfecto": {"form_1s": "he mantenido", "form_2s": "has mantenido", "form_3s": "ha mantenido", "form_1p": "hemos mantenido", "form_2p": "hab\u00e9is mantenido", "form_3p": "han mantenido"}, "Indicativo Futuro perfecto": {"form_1s": "habr\u00e9 mantenido", "form_2s": "habr\u00e1s mantenido", "form_3s": "habr\u00e1 mantenido", "form_1p": "habremos mantenido", "form_2p": "habr\u00e9is mantenido", "form_3p": "habr\u00e1n mantenido"}, "Indicativo Pluscuamperfecto": {"form_1s": "hab\u00eda mantenido", "form_2s": "hab\u00edas mantenido", "form_3s": "hab\u00eda mantenido", "form_1p": "hab\u00edamos mantenido", "form_2p": "hab\u00edais mantenido", "form_3p": "hab\u00edan mantenido"}, "Indicativo Pret\u00e9rito anterior": {"form_1s": "hube mantenido", "form_2s": "hubiste mantenido", "form_3s": "hubo mantenido", "form_1p": "hubimos mantenido", "form_2p": "hubisteis mantenido", "form_3p": "hubieron mantenido"}, "Indicativo Condicional perfecto": {"form_1s": "habr\u00eda mantenido", "form_2s": "habr\u00edas mantenido", "form_3s": "habr\u00eda mantenido", "form_1p": "habr\u00edamos mantenido", "form_2p": "habr\u00edais mantenido", "form_3p": "habr\u00edan mantenido"}, "Subjuntivo Presente": {"form_1s": "mantenga", "form_2s": "mantengas", "form_3s": "mantenga", "form_1p": "mantengamos", "form_2p": "manteng\u00e1is", "form_3p": "mantengan"}, "Subjuntivo Imperfecto": {"form_1s": "mantuviera", "form_2s": "mantuvieras", "form_3s": "mantuviera", "form_1p": "mantuvi\u00e9ramos", "form_2p": "mantuvierais", "form_3p": "mantuvieran"}, "Subjuntivo Futuro": {"form_1s": "mantuviere", "form_2s": "mantuvieres", "form_3s": "mantuviere", "form_1p": "mantuvi\u00e9remos", "form_2p": "mantuviereis", "form_3p": "mantuvieren"}, "Subjuntivo Presente perfecto": {"form_1s": "haya mantenido", "form_2s": "hayas mantenido", "form_3s": "haya mantenido", "form_1p": "hayamos mantenido", "form_2p": "hay\u00e1is mantenido", "form_3p": "hayan mantenido"}, "Subjuntivo Futuro perfecto": {"form_1s": "hubiere mantenido", "form_2s": "hubieres mantenido", "form_3s": "hubiere mantenido", "form_1p": "hubi\u00e9remos mantenido", "form_2p": "hubiereis mantenido", "form_3p": "hubieren mantenido"}, "Subjuntivo Pluscuamperfecto": {"form_1s": "hubiera mantenido", "form_2s": "hubieras mantenido", "form_3s": "hubiera mantenido", "form_1p": "hubi\u00e9ramos mantenido", "form_2p": "hubierais mantenido", "form_3p": "hubieran mantenido"}, "Imperativo Afirmativo Presente": {"form_1s": null, "form_2s": "mant\u00e9n", "form_3s": "mantened", "form_1p": null, "form_2p": "mantenga", "form_3p": "mantengan"}, "Imperativo Negativo Presente": {"form_1s": null, "form_2s": "no mantengas", "form_3s": "no manteng\u00e1is", "form_1p": null, "form_2p": "no mantenga", "form_3p": "no mantengan"}}, "maquillar": {"Gerund": "maquillando", "Past Participle": "maquillado", "Indicativo Presente": {"form_1s": "maquillo", "form_2s": "maquillas", "form_3s": "maquilla", "form_1p": "maquillamos", "form_2p": "maquill\u00e1is", "form_3p": "maquillan"}, "Indicativo Futuro": {"form_1s": "maquillar\u00e9", "form_2s": "maquillar\u00e1s", "form_3s": "maquillar\u00e1", "form_1p": "maquillaremos", "form_2p": "maquillar\u00e9is", "form_3p": "maquillar\u00e1n"}, "Indicativo Imperfecto": {"form_1s": "maquillaba", "form_2s": "maquillabas", "form_3s": "maquillaba", "form_1p": "maquill\u00e1bamos", "form_2p": "maquillabais", "form_3p": "maquillaban"}, "Indicativo Pret\u00e9rito": {"form_1s": "maquill\u00e9", "form_2s": "maquillaste", "form_3s": "maquill\u00f3", "form_1p": "maquillamos", "form_2p": "maquillasteis", "form_3p": "maquillaron"}, "Indicativo Condicional": {"form_1s": "maquillar\u00eda", "form_2s": "maquillar\u00edas", "form_3s": "maquillar\u00eda", "form_1p": "maquillar\u00edamos", "form_2p": "maquillar\u00edais", "form_3p": "maquillar\u00edan"}, "Indicativo Presente perfecto": {"form_1s": "he maquillado", "form_2s": "has maquillado", "form_3s": "ha maquillado", "form_1p": "hemos maquillado", "form_2p": "hab\u00e9is maquillado", "form_3p": "han maquillado"}, "Indicativo Futuro perfecto": {"form_1s": "habr\u00e9 maquillado", "form_2s": "habr\u00e1s maquillado", "form_3s": "habr\u00e1 maquillado", "form_1p": "habremos maquillado", "form_2p": "habr\u00e9is maquillado", "form_3p": "habr\u00e1n maquillado"}, "Indicativo Pluscuamperfecto": {"form_1s": "hab\u00eda maquillado", "form_2s": "hab\u00edas maquillado", "form_3s": "hab\u00eda maquillado", "form_1p": "hab\u00edamos maquillado", "form_2p": "hab\u00edais maquillado", "form_3p": "hab\u00edan maquillado"}, "Indicativo Pret\u00e9rito anterior": {"form_1s": "hube maquillado", "form_2s": "hubiste maquillado", "form_3s": "hubo maquillado", "form_1p": "hubimos maquillado", "form_2p": "hubisteis maquillado", "form_3p": "hubieron maquillado"}, "Indicativo Condicional perfecto": {"form_1s": "habr\u00eda maquillado", "form_2s": "habr\u00edas maquillado", "form_3s": "habr\u00eda maquillado", "form_1p": "habr\u00edamos maquillado", "form_2p": "habr\u00edais maquillado", "form_3p": "habr\u00edan maquillado"}, "Subjuntivo Presente": {"form_1s": "maquille", "form_2s": "maquilles", "form_3s": "maquille", "form_1p": "maquillemos", "form_2p": "maquill\u00e9is", "form_3p": "maquillen"}, "Subjuntivo Imperfecto": {"form_1s": "maquillara", "form_2s": "maquillaras", "form_3s": "maquillara", "form_1p": "maquill\u00e1ramos", "form_2p": "maquillarais", "form_3p": "maquillaran"}, "Subjuntivo Futuro": {"form_1s": "maquillare", "form_2s": "maquillares", "form_3s": "maquillare", "form_1p": "maquill\u00e1remos", "form_2p": "maquillareis", "form_3p": "maquillaren"}, "Subjuntivo Presente perfecto": {"form_1s": "haya maquillado", "form_2s": "hayas maquillado", "form_3s": "haya maquillado", "form_1p": "hayamos maquillado", "form_2p": "hay\u00e1is maquillado", "form_3p": "hayan maquillado"}, "Subjuntivo Futuro perfecto": {"form_1s": "hubiere maquillado", "form_2s": "hubieres maquillado", "form_3s": "hubiere maquillado", "form_1p": "hubi\u00e9remos maquillado", "form_2p": "hubiereis maquillado", "form_3p": "hubieren maquillado"}, "Subjuntivo Pluscuamperfecto": {"form_1s": "hubiera maquillado", "form_2s": "hubieras maquillado", "form_3s": "hubiera maquillado", "form_1p": "hubi\u00e9ramos maquillado", "form_2p": "hubierais maquillado", "form_3p": "hubieran maquillado"}, "Imperativo Afirmativo Presente": {"form_1s": null, "form_2s": "maquilla", "form_3s": "maquillad", "form_1p": null, "form_2p": "maquille", "form_3p": "maquillen"}, "Imperativo Negativo Presente": {"form_1s": null, "form_2s": "no maquilles", "form_3s": "no maquill\u00e9is", "form_1p": null, "form_2p": "no maquille", "form_3p": "no maquillen"}}, "maquillarse": {"Gerund": "maquill\u00e1ndose", "Past Participle": "maquillado", "Indicativo Presente": {"form_1s": "me maquillo", "form_2s": "te maquillas", "form_3s": "se maquilla", "form_1p": "nos maquillamos", "form_2p": "os maquill\u00e1is", "form_3p": "se maquillan"}, "Indicativo Futuro": {"form_1s": "me maquillar\u00e9", "form_2s": "te maquillar\u00e1s", "form_3s": "se maquillar\u00e1", "form_1p": "nos maquillaremos", "form_2p": "os maquillar\u00e9is", "form_3p": "se maquillar\u00e1n"}, "Indicativo Imperfecto": {"form_1s": "me maquillaba", "form_2s": "te maquillabas", "form_3s": "se maquillaba", "form_1p": "nos maquill\u00e1bamos", "form_2p": "os maquillabais", "form_3p": "se maquillaban"}, "Indicativo Pret\u00e9rito": {"form_1s": "me maquill\u00e9", "form_2s": "te maquillaste", "form_3s": "se maquill\u00f3", "form_1p": "nos maquillamos", "form_2p": "os maquillasteis", "form_3p": "se maquillaron"}, "Indicativo Condicional": {"form_1s": "me maquillar\u00eda", "form_2s": "te maquillar\u00edas", "form_3s": "se maquillar\u00eda", "form_1p": "nos maquillar\u00edamos", "form_2p": "os maquillar\u00edais", "form_3p": "se maquillar\u00edan"}, "Indicativo Presente perfecto": {"form_1s": "me he maquillado", "form_2s": "te has maquillado", "form_3s": "se ha maquillado", "form_1p": "nos hemos maquillado", "form_2p": "os hab\u00e9is maquillado", "form_3p": "se han maquillado"}, "Indicativo Futuro perfecto": {"form_1s": "me habr\u00e9 maquillado", "form_2s": "te habr\u00e1s maquillado", "form_3s": "se habr\u00e1 maquillado", "form_1p": "nos habremos maquillado", "form_2p": "os habr\u00e9is maquillado", "form_3p": "se habr\u00e1n maquillado"}, "Indicativo Pluscuamperfecto": {"form_1s": "me hab\u00eda maquillado", "form_2s": "te hab\u00edas maquillado", "form_3s": "se hab\u00eda maquillado", "form_1p": "nos hab\u00edamos maquillado", "form_2p": "os hab\u00edais maquillado", "form_3p": "se hab\u00edan maquillado"}, "Indicativo Pret\u00e9rito anterior": {"form_1s": "me hube maquillado", "form_2s": "te hubiste maquillado", "form_3s": "se hubo maquillado", "form_1p": "nos hubimos maquillado", "form_2p": "os hubisteis maquillado", "form_3p": "se hubieron maquillado"}, "Indicativo Condicional perfecto": {"form_1s": "me habr\u00eda maquillado", "form_2s": "te habr\u00edas maquillado", "form_3s": "se habr\u00eda maquillado", "form_1p": "nos habr\u00edamos maquillado", "form_2p": "os habr\u00edais maquillado", "form_3p": "se habr\u00edan maquillado"}, "Subjuntivo Presente": {"form_1s": "me maquille", "form_2s": "te maquilles", "form_3s": "se maquille", "form_1p": "nos maquillemos", "form_2p": "os maquill\u00e9is", "form_3p": "se maquillen"}, "Subjuntivo Imperfecto": {"form_1s": "me maquillara", "form_2s": "te maquillaras", "form_3s": "se maquillara", "form_1p": "nos maquill\u00e1ramos", "form_2p": "os maquillarais", "form_3p": "se maquillaran"}, "Subjuntivo Futuro": {"form_1s": "me maquillare", "form_2s": "te maquillares", "form_3s": "se maquillare", "form_1p": "nos maquill\u00e1remos", "form_2p": "os maquillareis", "form_3p": "se maquillaren"}, "Subjuntivo Presente perfecto": {"form_1s": "me haya maquillado", "form_2s": "te hayas maquillado", "form_3s": "se haya maquillado", "form_1p": "nos hayamos maquillado", "form_2p": "os hay\u00e1is maquillado", "form_3p": "se hayan maquillado"}, "Subjuntivo Futuro perfecto": {"form_1s": "me hubiere maquillado", "form_2s": "te hubieres maquillado", "form_3s": "se hubiere maquillado", "form_1p": "nos hubi\u00e9remos maquillado", "form_2p": "os hubiereis maquillado", "form_3p": "se hubieren maquillado"}, "Subjuntivo Pluscuamperfecto": {"form_1s": "me hubiera maquillado", "form_2s": "te hubieras maquillado", "form_3s": "se hubiera maquillado", "form_1p": "nos hubi\u00e9ramos maquillado", "form_2p": "os hubierais maquillado", "form_3p": "se hubieran maquillado"}, "Imperativo Afirmativo Presente": {"form_1s": null, "form_2s": "no te maqu\u00edllate", "form_3s": "maquillaos", "form_1p": null, "form_2p": "no te maqu\u00edllese", "form_3p": "maqu\u00edllense"}, "Imperativo Negativo Presente": {"form_1s": null, "form_2s": "no te maquilles", "form_3s": "no os maquill\u00e9is", "form_1p": null, "form_2p": "no se maquille", "form_3p": "no se maquillen"}}, "marcar": {"Gerund": "marcando", "Past Participle": "marcado", "Indicativo Presente": {"form_1s": "marco", "form_2s": "marcas", "form_3s": "marca", "form_1p": "marcamos", "form_2p": "marc\u00e1is", "form_3p": "marcan"}, "Indicativo Futuro": {"form_1s": "marcar\u00e9", "form_2s": "marcar\u00e1s", "form_3s": "marcar\u00e1", "form_1p": "marcaremos", "form_2p": "marcar\u00e9is", "form_3p": "marcar\u00e1n"}, "Indicativo Imperfecto": {"form_1s": "marcaba", "form_2s": "marcabas", "form_3s": "marcaba", "form_1p": "marc\u00e1bamos", "form_2p": "marcabais", "form_3p": "marcaban"}, "Indicativo Pret\u00e9rito": {"form_1s": "marqu\u00e9", "form_2s": "marcaste", "form_3s": "marc\u00f3", "form_1p": "marcamos", "form_2p": "marcasteis", "form_3p": "marcaron"}, "Indicativo Condicional": {"form_1s": "marcar\u00eda", "form_2s": "marcar\u00edas", "form_3s": "marcar\u00eda", "form_1p": "marcar\u00edamos", "form_2p": "marcar\u00edais", "form_3p": "marcar\u00edan"}, "Indicativo Presente perfecto": {"form_1s": "he marcado", "form_2s": "has marcado", "form_3s": "ha marcado", "form_1p": "hemos marcado", "form_2p": "hab\u00e9is marcado", "form_3p": "han marcado"}, "Indicativo Futuro perfecto": {"form_1s": "habr\u00e9 marcado", "form_2s": "habr\u00e1s marcado", "form_3s": "habr\u00e1 marcado", "form_1p": "habremos marcado", "form_2p": "habr\u00e9is marcado", "form_3p": "habr\u00e1n marcado"}, "Indicativo Pluscuamperfecto": {"form_1s": "hab\u00eda marcado", "form_2s": "hab\u00edas marcado", "form_3s": "hab\u00eda marcado", "form_1p": "hab\u00edamos marcado", "form_2p": "hab\u00edais marcado", "form_3p": "hab\u00edan marcado"}, "Indicativo Pret\u00e9rito anterior": {"form_1s": "hube marcado", "form_2s": "hubiste marcado", "form_3s": "hubo marcado", "form_1p": "hubimos marcado", "form_2p": "hubisteis marcado", "form_3p": "hubieron marcado"}, "Indicativo Condicional perfecto": {"form_1s": "habr\u00eda marcado", "form_2s": "habr\u00edas marcado", "form_3s": "habr\u00eda marcado", "form_1p": "habr\u00edamos marcado", "form_2p": "habr\u00edais marcado", "form_3p": "habr\u00edan marcado"}, "Subjuntivo Presente": {"form_1s": "marque", "form_2s": "marques", "form_3s": "marque", "form_1p": "marquemos", "form_2p": "marqu\u00e9is", "form_3p": "marquen"}, "Subjuntivo Imperfecto": {"form_1s": "marcara", "form_2s": "marcaras", "form_3s": "marcara", "form_1p": "marc\u00e1ramos", "form_2p": "marcarais", "form_3p": "marcaran"}, "Subjuntivo Futuro": {"form_1s": "marcare", "form_2s": "marcares", "form_3s": "marcare", "form_1p": "marc\u00e1remos", "form_2p": "marcareis", "form_3p": "marcaren"}, "Subjuntivo Presente perfecto": {"form_1s": "haya marcado", "form_2s": "hayas marcado", "form_3s": "haya marcado", "form_1p": "hayamos marcado", "form_2p": "hay\u00e1is marcado", "form_3p": "hayan marcado"}, "Subjuntivo Futuro perfecto": {"form_1s": "hubiere marcado", "form_2s": "hubieres marcado", "form_3s": "hubiere marcado", "form_1p": "hubi\u00e9remos marcado", "form_2p": "hubiereis marcado", "form_3p": "hubieren marcado"}, "Subjuntivo Pluscuamperfecto": {"form_1s": "hubiera marcado", "form_2s": "hubieras marcado", "form_3s": "hubiera marcado", "form_1p": "hubi\u00e9ramos marcado", "form_2p": "hubierais marcado", "form_3p": "hubieran marcado"}, "Imperativo Afirmativo Presente": {"form_1s": null, "form_2s": "marca", "form_3s": "marcad", "form_1p": null, "form_2p": "marque", "form_3p": "marquen"}, "Imperativo Negativo Presente": {"form_1s": null, "form_2s": "no marques", "form_3s": "no marqu\u00e9is", "form_1p": null, "form_2p": "no marque", "form_3p": "no marquen"}}, "masticar": {"Gerund": "masticando", "Past Participle": "masticado", "Indicativo Presente": {"form_1s": "mastico", "form_2s": "masticas", "form_3s": "mastica", "form_1p": "masticamos", "form_2p": "mastic\u00e1is", "form_3p": "mastican"}, "Indicativo Futuro": {"form_1s": "masticar\u00e9", "form_2s": "masticar\u00e1s", "form_3s": "masticar\u00e1", "form_1p": "masticaremos", "form_2p": "masticar\u00e9is", "form_3p": "masticar\u00e1n"}, "Indicativo Imperfecto": {"form_1s": "masticaba", "form_2s": "masticabas", "form_3s": "masticaba", "form_1p": "mastic\u00e1bamos", "form_2p": "masticabais", "form_3p": "masticaban"}, "Indicativo Pret\u00e9rito": {"form_1s": "mastiqu\u00e9", "form_2s": "masticaste", "form_3s": "mastic\u00f3", "form_1p": "masticamos", "form_2p": "masticasteis", "form_3p": "masticaron"}, "Indicativo Condicional": {"form_1s": "masticar\u00eda", "form_2s": "masticar\u00edas", "form_3s": "masticar\u00eda", "form_1p": "masticar\u00edamos", "form_2p": "masticar\u00edais", "form_3p": "masticar\u00edan"}, "Indicativo Presente perfecto": {"form_1s": "he masticado", "form_2s": "has masticado", "form_3s": "ha masticado", "form_1p": "hemos masticado", "form_2p": "hab\u00e9is masticado", "form_3p": "han masticado"}, "Indicativo Futuro perfecto": {"form_1s": "habr\u00e9 masticado", "form_2s": "habr\u00e1s masticado", "form_3s": "habr\u00e1 masticado", "form_1p": "habremos masticado", "form_2p": "habr\u00e9is masticado", "form_3p": "habr\u00e1n masticado"}, "Indicativo Pluscuamperfecto": {"form_1s": "hab\u00eda masticado", "form_2s": "hab\u00edas masticado", "form_3s": "hab\u00eda masticado", "form_1p": "hab\u00edamos masticado", "form_2p": "hab\u00edais masticado", "form_3p": "hab\u00edan masticado"}, "Indicativo Pret\u00e9rito anterior": {"form_1s": "hube masticado", "form_2s": "hubiste masticado", "form_3s": "hubo masticado", "form_1p": "hubimos masticado", "form_2p": "hubisteis masticado", "form_3p": "hubieron masticado"}, "Indicativo Condicional perfecto": {"form_1s": "habr\u00eda masticado", "form_2s": "habr\u00edas masticado", "form_3s": "habr\u00eda masticado", "form_1p": "habr\u00edamos masticado", "form_2p": "habr\u00edais masticado", "form_3p": "habr\u00edan masticado"}, "Subjuntivo Presente": {"form_1s": "mastique", "form_2s": "mastiques", "form_3s": "mastique", "form_1p": "mastiquemos", "form_2p": "mastiqu\u00e9is", "form_3p": "mastiquen"}, "Subjuntivo Imperfecto": {"form_1s": "masticara", "form_2s": "masticaras", "form_3s": "masticara", "form_1p": "mastic\u00e1ramos", "form_2p": "masticarais", "form_3p": "masticaran"}, "Subjuntivo Futuro": {"form_1s": "masticare", "form_2s": "masticares", "form_3s": "masticare", "form_1p": "mastic\u00e1remos", "form_2p": "masticareis", "form_3p": "masticaren"}, "Subjuntivo Presente perfecto": {"form_1s": "haya masticado", "form_2s": "hayas masticado", "form_3s": "haya masticado", "form_1p": "hayamos masticado", "form_2p": "hay\u00e1is masticado", "form_3p": "hayan masticado"}, "Subjuntivo Futuro perfecto": {"form_1s": "hubiere masticado", "form_2s": "hubieres masticado", "form_3s": "hubiere masticado", "form_1p": "hubi\u00e9remos masticado", "form_2p": "hubiereis masticado", "form_3p": "hubieren masticado"}, "Subjuntivo Pluscuamperfecto": {"form_1s": "hubiera masticado", "form_2s": "hubieras masticado", "form_3s": "hubiera masticado", "form_1p": "hubi\u00e9ramos masticado", "form_2p": "hubierais masticado", "form_3p": "hubieran masticado"}, "Imperativo Afirmativo Presente": {"form_1s": null, "form_2s": "mastica", "form_3s": "masticad", "form_1p": null, "form_2p": "mastique", "form_3p": "mastiquen"}, "Imperativo Negativo Presente": {"form_1s": null, "form_2s": "no mastiques", "form_3s": "no mastiqu\u00e9is", "form_1p": null, "form_2p": "no mastique", "form_3p": "no mastiquen"}}, "matar": {"Gerund": "matando", "Past Participle": "matado", "Indicativo Presente": {"form_1s": "mato", "form_2s": "matas", "form_3s": "mata", "form_1p": "matamos", "form_2p": "mat\u00e1is", "form_3p": "matan"}, "Indicativo Futuro": {"form_1s": "matar\u00e9", "form_2s": "matar\u00e1s", "form_3s": "matar\u00e1", "form_1p": "mataremos", "form_2p": "matar\u00e9is", "form_3p": "matar\u00e1n"}, "Indicativo Imperfecto": {"form_1s": "mataba", "form_2s": "matabas", "form_3s": "mataba", "form_1p": "mat\u00e1bamos", "form_2p": "matabais", "form_3p": "mataban"}, "Indicativo Pret\u00e9rito": {"form_1s": "mat\u00e9", "form_2s": "mataste", "form_3s": "mat\u00f3", "form_1p": "matamos", "form_2p": "matasteis", "form_3p": "mataron"}, "Indicativo Condicional": {"form_1s": "matar\u00eda", "form_2s": "matar\u00edas", "form_3s": "matar\u00eda", "form_1p": "matar\u00edamos", "form_2p": "matar\u00edais", "form_3p": "matar\u00edan"}, "Indicativo Presente perfecto": {"form_1s": "he matado", "form_2s": "has matado", "form_3s": "ha matado", "form_1p": "hemos matado", "form_2p": "hab\u00e9is matado", "form_3p": "han matado"}, "Indicativo Futuro perfecto": {"form_1s": "habr\u00e9 matado", "form_2s": "habr\u00e1s matado", "form_3s": "habr\u00e1 matado", "form_1p": "habremos matado", "form_2p": "habr\u00e9is matado", "form_3p": "habr\u00e1n matado"}, "Indicativo Pluscuamperfecto": {"form_1s": "hab\u00eda matado", "form_2s": "hab\u00edas matado", "form_3s": "hab\u00eda matado", "form_1p": "hab\u00edamos matado", "form_2p": "hab\u00edais matado", "form_3p": "hab\u00edan matado"}, "Indicativo Pret\u00e9rito anterior": {"form_1s": "hube matado", "form_2s": "hubiste matado", "form_3s": "hubo matado", "form_1p": "hubimos matado", "form_2p": "hubisteis matado", "form_3p": "hubieron matado"}, "Indicativo Condicional perfecto": {"form_1s": "habr\u00eda matado", "form_2s": "habr\u00edas matado", "form_3s": "habr\u00eda matado", "form_1p": "habr\u00edamos matado", "form_2p": "habr\u00edais matado", "form_3p": "habr\u00edan matado"}, "Subjuntivo Presente": {"form_1s": "mate", "form_2s": "mates", "form_3s": "mate", "form_1p": "matemos", "form_2p": "mat\u00e9is", "form_3p": "maten"}, "Subjuntivo Imperfecto": {"form_1s": "matara", "form_2s": "mataras", "form_3s": "matara", "form_1p": "mat\u00e1ramos", "form_2p": "matarais", "form_3p": "mataran"}, "Subjuntivo Futuro": {"form_1s": "matare", "form_2s": "matares", "form_3s": "matare", "form_1p": "mat\u00e1remos", "form_2p": "matareis", "form_3p": "mataren"}, "Subjuntivo Presente perfecto": {"form_1s": "haya matado", "form_2s": "hayas matado", "form_3s": "haya matado", "form_1p": "hayamos matado", "form_2p": "hay\u00e1is matado", "form_3p": "hayan matado"}, "Subjuntivo Futuro perfecto": {"form_1s": "hubiere matado", "form_2s": "hubieres matado", "form_3s": "hubiere matado", "form_1p": "hubi\u00e9remos matado", "form_2p": "hubiereis matado", "form_3p": "hubieren matado"}, "Subjuntivo Pluscuamperfecto": {"form_1s": "hubiera matado", "form_2s": "hubieras matado", "form_3s": "hubiera matado", "form_1p": "hubi\u00e9ramos matado", "form_2p": "hubierais matado", "form_3p": "hubieran matado"}, "Imperativo Afirmativo Presente": {"form_1s": null, "form_2s": "mata", "form_3s": "matad", "form_1p": null, "form_2p": "mate", "form_3p": "maten"}, "Imperativo Negativo Presente": {"form_1s": null, "form_2s": "no mates", "form_3s": "no mat\u00e9is", "form_1p": null, "form_2p": "no mate", "form_3p": "no maten"}}, "matricular": {"Gerund": "matriculando", "Past Participle": "matriculado", "Indicativo Presente": {"form_1s": "matriculo", "form_2s": "matriculas", "form_3s": "matricula", "form_1p": "matriculamos", "form_2p": "matricul\u00e1is", "form_3p": "matriculan"}, "Indicativo Futuro": {"form_1s": "matricular\u00e9", "form_2s": "matricular\u00e1s", "form_3s": "matricular\u00e1", "form_1p": "matricularemos", "form_2p": "matricular\u00e9is", "form_3p": "matricular\u00e1n"}, "Indicativo Imperfecto": {"form_1s": "matriculaba", "form_2s": "matriculabas", "form_3s": "matriculaba", "form_1p": "matricul\u00e1bamos", "form_2p": "matriculabais", "form_3p": "matriculaban"}, "Indicativo Pret\u00e9rito": {"form_1s": "matricul\u00e9", "form_2s": "matriculaste", "form_3s": "matricul\u00f3", "form_1p": "matriculamos", "form_2p": "matriculasteis", "form_3p": "matricularon"}, "Indicativo Condicional": {"form_1s": "matricular\u00eda", "form_2s": "matricular\u00edas", "form_3s": "matricular\u00eda", "form_1p": "matricular\u00edamos", "form_2p": "matricular\u00edais", "form_3p": "matricular\u00edan"}, "Indicativo Presente perfecto": {"form_1s": "he matriculado", "form_2s": "has matriculado", "form_3s": "ha matriculado", "form_1p": "hemos matriculado", "form_2p": "hab\u00e9is matriculado", "form_3p": "han matriculado"}, "Indicativo Futuro perfecto": {"form_1s": "habr\u00e9 matriculado", "form_2s": "habr\u00e1s matriculado", "form_3s": "habr\u00e1 matriculado", "form_1p": "habremos matriculado", "form_2p": "habr\u00e9is matriculado", "form_3p": "habr\u00e1n matriculado"}, "Indicativo Pluscuamperfecto": {"form_1s": "hab\u00eda matriculado", "form_2s": "hab\u00edas matriculado", "form_3s": "hab\u00eda matriculado", "form_1p": "hab\u00edamos matriculado", "form_2p": "hab\u00edais matriculado", "form_3p": "hab\u00edan matriculado"}, "Indicativo Pret\u00e9rito anterior": {"form_1s": "hube matriculado", "form_2s": "hubiste matriculado", "form_3s": "hubo matriculado", "form_1p": "hubimos matriculado", "form_2p": "hubisteis matriculado", "form_3p": "hubieron matriculado"}, "Indicativo Condicional perfecto": {"form_1s": "habr\u00eda matriculado", "form_2s": "habr\u00edas matriculado", "form_3s": "habr\u00eda matriculado", "form_1p": "habr\u00edamos matriculado", "form_2p": "habr\u00edais matriculado", "form_3p": "habr\u00edan matriculado"}, "Subjuntivo Presente": {"form_1s": "matricule", "form_2s": "matricules", "form_3s": "matricule", "form_1p": "matriculemos", "form_2p": "matricul\u00e9is", "form_3p": "matriculen"}, "Subjuntivo Imperfecto": {"form_1s": "matriculara", "form_2s": "matricularas", "form_3s": "matriculara", "form_1p": "matricul\u00e1ramos", "form_2p": "matricularais", "form_3p": "matricularan"}, "Subjuntivo Futuro": {"form_1s": "matriculare", "form_2s": "matriculares", "form_3s": "matriculare", "form_1p": "matricul\u00e1remos", "form_2p": "matriculareis", "form_3p": "matricularen"}, "Subjuntivo Presente perfecto": {"form_1s": "haya matriculado", "form_2s": "hayas matriculado", "form_3s": "haya matriculado", "form_1p": "hayamos matriculado", "form_2p": "hay\u00e1is matriculado", "form_3p": "hayan matriculado"}, "Subjuntivo Futuro perfecto": {"form_1s": "hubiere matriculado", "form_2s": "hubieres matriculado", "form_3s": "hubiere matriculado", "form_1p": "hubi\u00e9remos matriculado", "form_2p": "hubiereis matriculado", "form_3p": "hubieren matriculado"}, "Subjuntivo Pluscuamperfecto": {"form_1s": "hubiera matriculado", "form_2s": "hubieras matriculado", "form_3s": "hubiera matriculado", "form_1p": "hubi\u00e9ramos matriculado", "form_2p": "hubierais matriculado", "form_3p": "hubieran matriculado"}, "Imperativo Afirmativo Presente": {"form_1s": null, "form_2s": "matricula", "form_3s": "matriculad", "form_1p": null, "form_2p": "matricule", "form_3p": "matriculen"}, "Imperativo Negativo Presente": {"form_1s": null, "form_2s": "no matricules", "form_3s": "no matricul\u00e9is", "form_1p": null, "form_2p": "no matricule", "form_3p": "no matriculen"}}, "matricularse": {"Gerund": "matricul\u00e1ndose", "Past Participle": "matriculado", "Indicativo Presente": {"form_1s": "me matriculo", "form_2s": "te matriculas", "form_3s": "se matricula", "form_1p": "nos matriculamos", "form_2p": "os matricul\u00e1is", "form_3p": "se matriculan"}, "Indicativo Futuro": {"form_1s": "me matricular\u00e9", "form_2s": "te matricular\u00e1s", "form_3s": "se matricular\u00e1", "form_1p": "nos matricularemos", "form_2p": "os matricular\u00e9is", "form_3p": "se matricular\u00e1n"}, "Indicativo Imperfecto": {"form_1s": "me matriculaba", "form_2s": "te matriculabas", "form_3s": "se matriculaba", "form_1p": "nos matricul\u00e1bamos", "form_2p": "os matriculabais", "form_3p": "se matriculaban"}, "Indicativo Pret\u00e9rito": {"form_1s": "me matricul\u00e9", "form_2s": "te matriculaste", "form_3s": "se matricul\u00f3", "form_1p": "nos matriculamos", "form_2p": "os matriculasteis", "form_3p": "se matricularon"}, "Indicativo Condicional": {"form_1s": "me matricular\u00eda", "form_2s": "te matricular\u00edas", "form_3s": "se matricular\u00eda", "form_1p": "nos matricular\u00edamos", "form_2p": "os matricular\u00edais", "form_3p": "se matricular\u00edan"}, "Indicativo Presente perfecto": {"form_1s": "me he matriculado", "form_2s": "te has matriculado", "form_3s": "se ha matriculado", "form_1p": "nos hemos matriculado", "form_2p": "os hab\u00e9is matriculado", "form_3p": "se han matriculado"}, "Indicativo Futuro perfecto": {"form_1s": "me habr\u00e9 matriculado", "form_2s": "te habr\u00e1s matriculado", "form_3s": "se habr\u00e1 matriculado", "form_1p": "nos habremos matriculado", "form_2p": "os habr\u00e9is matriculado", "form_3p": "se habr\u00e1n matriculado"}, "Indicativo Pluscuamperfecto": {"form_1s": "me hab\u00eda matriculado", "form_2s": "te hab\u00edas matriculado", "form_3s": "se hab\u00eda matriculado", "form_1p": "nos hab\u00edamos matriculado", "form_2p": "os hab\u00edais matriculado", "form_3p": "se hab\u00edan matriculado"}, "Indicativo Pret\u00e9rito anterior": {"form_1s": "me hube matriculado", "form_2s": "te hubiste matriculado", "form_3s": "se hubo matriculado", "form_1p": "nos hubimos matriculado", "form_2p": "os hubisteis matriculado", "form_3p": "se hubieron matriculado"}, "Indicativo Condicional perfecto": {"form_1s": "me habr\u00eda matriculado", "form_2s": "te habr\u00edas matriculado", "form_3s": "se habr\u00eda matriculado", "form_1p": "nos habr\u00edamos matriculado", "form_2p": "os habr\u00edais matriculado", "form_3p": "se habr\u00edan matriculado"}, "Subjuntivo Presente": {"form_1s": "me matricule", "form_2s": "te matricules", "form_3s": "se matricule", "form_1p": "nos matriculemos", "form_2p": "os matricul\u00e9is", "form_3p": "se matriculen"}, "Subjuntivo Imperfecto": {"form_1s": "me matriculara", "form_2s": "te matricularas", "form_3s": "se matriculara", "form_1p": "nos matricul\u00e1ramos", "form_2p": "os matricularais", "form_3p": "se matricularan"}, "Subjuntivo Futuro": {"form_1s": "me matriculare", "form_2s": "te matriculares", "form_3s": "se matriculare", "form_1p": "nos matricul\u00e1remos", "form_2p": "os matriculareis", "form_3p": "se matricularen"}, "Subjuntivo Presente perfecto": {"form_1s": "me haya matriculado", "form_2s": "te hayas matriculado", "form_3s": "se haya matriculado", "form_1p": "nos hayamos matriculado", "form_2p": "os hay\u00e1is matriculado", "form_3p": "se hayan matriculado"}, "Subjuntivo Futuro perfecto": {"form_1s": "me hubiere matriculado", "form_2s": "te hubieres matriculado", "form_3s": "se hubiere matriculado", "form_1p": "nos hubi\u00e9remos matriculado", "form_2p": "os hubiereis matriculado", "form_3p": "se hubieren matriculado"}, "Subjuntivo Pluscuamperfecto": {"form_1s": "me hubiera matriculado", "form_2s": "te hubieras matriculado", "form_3s": "se hubiera matriculado", "form_1p": "nos hubi\u00e9ramos matriculado", "form_2p": "os hubierais matriculado", "form_3p": "se hubieran matriculado"}, "Imperativo Afirmativo Presente": {"form_1s": null, "form_2s": "matric\u00falate", "form_3s": "matriculaos", "form_1p": null, "form_2p": "matric\u00falese", "form_3p": "matric\u00falense"}, "Imperativo Negativo Presente": {"form_1s": null, "form_2s": "no te matricules", "form_3s": "no os matricul\u00e9is", "form_1p": null, "form_2p": "no se matricule", "form_3p": "no se matriculen"}}, "medir": {"Gerund": "midiendo", "Past Participle": "medido", "Indicativo Presente": {"form_1s": "mido", "form_2s": "mides", "form_3s": "mide", "form_1p": "medimos", "form_2p": "med\u00eds", "form_3p": "miden"}, "Indicativo Futuro": {"form_1s": "medir\u00e9", "form_2s": "medir\u00e1s", "form_3s": "medir\u00e1", "form_1p": "mediremos", "form_2p": "medir\u00e9is", "form_3p": "medir\u00e1n"}, "Indicativo Imperfecto": {"form_1s": "med\u00eda", "form_2s": "med\u00edas", "form_3s": "med\u00eda", "form_1p": "med\u00edamos", "form_2p": "med\u00edais", "form_3p": "med\u00edan"}, "Indicativo Pret\u00e9rito": {"form_1s": "med\u00ed", "form_2s": "mediste", "form_3s": "midi\u00f3", "form_1p": "medimos", "form_2p": "medisteis", "form_3p": "midieron"}, "Indicativo Condicional": {"form_1s": "medir\u00eda", "form_2s": "medir\u00edas", "form_3s": "medir\u00eda", "form_1p": "medir\u00edamos", "form_2p": "medir\u00edais", "form_3p": "medir\u00edan"}, "Indicativo Presente perfecto": {"form_1s": "he medido", "form_2s": "has medido", "form_3s": "ha medido", "form_1p": "hemos medido", "form_2p": "hab\u00e9is medido", "form_3p": "han medido"}, "Indicativo Futuro perfecto": {"form_1s": "habr\u00e9 medido", "form_2s": "habr\u00e1s medido", "form_3s": "habr\u00e1 medido", "form_1p": "habremos medido", "form_2p": "habr\u00e9is medido", "form_3p": "habr\u00e1n medido"}, "Indicativo Pluscuamperfecto": {"form_1s": "hab\u00eda medido", "form_2s": "hab\u00edas medido", "form_3s": "hab\u00eda medido", "form_1p": "hab\u00edamos medido", "form_2p": "hab\u00edais medido", "form_3p": "hab\u00edan medido"}, "Indicativo Pret\u00e9rito anterior": {"form_1s": "hube medido", "form_2s": "hubiste medido", "form_3s": "hubo medido", "form_1p": "hubimos medido", "form_2p": "hubisteis medido", "form_3p": "hubieron medido"}, "Indicativo Condicional perfecto": {"form_1s": "habr\u00eda medido", "form_2s": "habr\u00edas medido", "form_3s": "habr\u00eda medido", "form_1p": "habr\u00edamos medido", "form_2p": "habr\u00edais medido", "form_3p": "habr\u00edan medido"}, "Subjuntivo Presente": {"form_1s": "mida", "form_2s": "midas", "form_3s": "mida", "form_1p": "midamos", "form_2p": "mid\u00e1is", "form_3p": "midan"}, "Subjuntivo Imperfecto": {"form_1s": "midiera", "form_2s": "midieras", "form_3s": "midiera", "form_1p": "midi\u00e9ramos", "form_2p": "midierais", "form_3p": "midieran"}, "Subjuntivo Futuro": {"form_1s": "midiere", "form_2s": "midieres", "form_3s": "midiere", "form_1p": "midi\u00e9remos", "form_2p": "midiereis", "form_3p": "midieren"}, "Subjuntivo Presente perfecto": {"form_1s": "haya medido", "form_2s": "hayas medido", "form_3s": "haya medido", "form_1p": "hayamos medido", "form_2p": "hay\u00e1is medido", "form_3p": "hayan medido"}, "Subjuntivo Futuro perfecto": {"form_1s": "hubiere medido", "form_2s": "hubieres medido", "form_3s": "hubiere medido", "form_1p": "hubi\u00e9remos medido", "form_2p": "hubiereis medido", "form_3p": "hubieren medido"}, "Subjuntivo Pluscuamperfecto": {"form_1s": "hubiera medido", "form_2s": "hubieras medido", "form_3s": "hubiera medido", "form_1p": "hubi\u00e9ramos medido", "form_2p": "hubierais medido", "form_3p": "hubieran medido"}, "Imperativo Afirmativo Presente": {"form_1s": null, "form_2s": "mide", "form_3s": "medid", "form_1p": null, "form_2p": "mida", "form_3p": "midan"}, "Imperativo Negativo Presente": {"form_1s": null, "form_2s": "no midas", "form_3s": "no mid\u00e1is", "form_1p": null, "form_2p": "no mida", "form_3p": "no midan"}}, "mentir": {"Gerund": "mintiendo", "Past Participle": "mentido", "Indicativo Presente": {"form_1s": "miento", "form_2s": "mientes", "form_3s": "miente", "form_1p": "mentimos", "form_2p": "ment\u00eds", "form_3p": "mienten"}, "Indicativo Futuro": {"form_1s": "mentir\u00e9", "form_2s": "mentir\u00e1s", "form_3s": "mentir\u00e1", "form_1p": "mentiremos", "form_2p": "mentir\u00e9is", "form_3p": "mentir\u00e1n"}, "Indicativo Imperfecto": {"form_1s": "ment\u00eda", "form_2s": "ment\u00edas", "form_3s": "ment\u00eda", "form_1p": "ment\u00edamos", "form_2p": "ment\u00edais", "form_3p": "ment\u00edan"}, "Indicativo Pret\u00e9rito": {"form_1s": "ment\u00ed", "form_2s": "mentiste", "form_3s": "minti\u00f3", "form_1p": "mentimos", "form_2p": "mentisteis", "form_3p": "mintieron"}, "Indicativo Condicional": {"form_1s": "mentir\u00eda", "form_2s": "mentir\u00edas", "form_3s": "mentir\u00eda", "form_1p": "mentir\u00edamos", "form_2p": "mentir\u00edais", "form_3p": "mentir\u00edan"}, "Indicativo Presente perfecto": {"form_1s": "he mentido", "form_2s": "has mentido", "form_3s": "ha mentido", "form_1p": "hemos mentido", "form_2p": "hab\u00e9is mentido", "form_3p": "han mentido"}, "Indicativo Futuro perfecto": {"form_1s": "habr\u00e9 mentido", "form_2s": "habr\u00e1s mentido", "form_3s": "habr\u00e1 mentido", "form_1p": "habremos mentido", "form_2p": "habr\u00e9is mentido", "form_3p": "habr\u00e1n mentido"}, "Indicativo Pluscuamperfecto": {"form_1s": "hab\u00eda mentido", "form_2s": "hab\u00edas mentido", "form_3s": "hab\u00eda mentido", "form_1p": "hab\u00edamos mentido", "form_2p": "hab\u00edais mentido", "form_3p": "hab\u00edan mentido"}, "Indicativo Pret\u00e9rito anterior": {"form_1s": "hube mentido", "form_2s": "hubiste mentido", "form_3s": "hubo mentido", "form_1p": "hubimos mentido", "form_2p": "hubisteis mentido", "form_3p": "hubieron mentido"}, "Indicativo Condicional perfecto": {"form_1s": "habr\u00eda mentido", "form_2s": "habr\u00edas mentido", "form_3s": "habr\u00eda mentido", "form_1p": "habr\u00edamos mentido", "form_2p": "habr\u00edais mentido", "form_3p": "habr\u00edan mentido"}, "Subjuntivo Presente": {"form_1s": "mienta", "form_2s": "mientas", "form_3s": "mienta", "form_1p": "mintamos", "form_2p": "mint\u00e1is", "form_3p": "mientan"}, "Subjuntivo Imperfecto": {"form_1s": "mintiera", "form_2s": "mintieras", "form_3s": "mintiera", "form_1p": "minti\u00e9ramos", "form_2p": "mintierais", "form_3p": "mintieran"}, "Subjuntivo Futuro": {"form_1s": "mintiere", "form_2s": "mintieres", "form_3s": "mintiere", "form_1p": "minti\u00e9remos", "form_2p": "mintiereis", "form_3p": "mintieren"}, "Subjuntivo Presente perfecto": {"form_1s": "haya mentido", "form_2s": "hayas mentido", "form_3s": "haya mentido", "form_1p": "hayamos mentido", "form_2p": "hay\u00e1is mentido", "form_3p": "hayan mentido"}, "Subjuntivo Futuro perfecto": {"form_1s": "hubiere mentido", "form_2s": "hubieres mentido", "form_3s": "hubiere mentido", "form_1p": "hubi\u00e9remos mentido", "form_2p": "hubiereis mentido", "form_3p": "hubieren mentido"}, "Subjuntivo Pluscuamperfecto": {"form_1s": "hubiera mentido", "form_2s": "hubieras mentido", "form_3s": "hubiera mentido", "form_1p": "hubi\u00e9ramos mentido", "form_2p": "hubierais mentido", "form_3p": "hubieran mentido"}, "Imperativo Afirmativo Presente": {"form_1s": null, "form_2s": "miente", "form_3s": "mentid", "form_1p": null, "form_2p": "mienta", "form_3p": "mientan"}, "Imperativo Negativo Presente": {"form_1s": null, "form_2s": "no mientas", "form_3s": "no mint\u00e1is", "form_1p": null, "form_2p": "no mienta", "form_3p": "no mientan"}}, "merecer": {"Gerund": "mereciendo", "Past Participle": "merecido", "Indicativo Presente": {"form_1s": "merezco", "form_2s": "mereces", "form_3s": "merece", "form_1p": "merecemos", "form_2p": "merec\u00e9is", "form_3p": "merecen"}, "Indicativo Futuro": {"form_1s": "merecer\u00e9", "form_2s": "merecer\u00e1s", "form_3s": "merecer\u00e1", "form_1p": "mereceremos", "form_2p": "merecer\u00e9is", "form_3p": "merecer\u00e1n"}, "Indicativo Imperfecto": {"form_1s": "merec\u00eda", "form_2s": "merec\u00edas", "form_3s": "merec\u00eda", "form_1p": "merec\u00edamos", "form_2p": "merec\u00edais", "form_3p": "merec\u00edan"}, "Indicativo Pret\u00e9rito": {"form_1s": "merec\u00ed", "form_2s": "mereciste", "form_3s": "mereci\u00f3", "form_1p": "merecimos", "form_2p": "merecisteis", "form_3p": "merecieron"}, "Indicativo Condicional": {"form_1s": "merecer\u00eda", "form_2s": "merecer\u00edas", "form_3s": "merecer\u00eda", "form_1p": "merecer\u00edamos", "form_2p": "merecer\u00edais", "form_3p": "merecer\u00edan"}, "Indicativo Presente perfecto": {"form_1s": "he merecido", "form_2s": "has merecido", "form_3s": "ha merecido", "form_1p": "hemos merecido", "form_2p": "hab\u00e9is merecido", "form_3p": "han merecido"}, "Indicativo Futuro perfecto": {"form_1s": "habr\u00e9 merecido", "form_2s": "habr\u00e1s merecido", "form_3s": "habr\u00e1 merecido", "form_1p": "habremos merecido", "form_2p": "habr\u00e9is merecido", "form_3p": "habr\u00e1n merecido"}, "Indicativo Pluscuamperfecto": {"form_1s": "hab\u00eda merecido", "form_2s": "hab\u00edas merecido", "form_3s": "hab\u00eda merecido", "form_1p": "hab\u00edamos merecido", "form_2p": "hab\u00edais merecido", "form_3p": "hab\u00edan merecido"}, "Indicativo Pret\u00e9rito anterior": {"form_1s": "hube merecido", "form_2s": "hubiste merecido", "form_3s": "hubo merecido", "form_1p": "hubimos merecido", "form_2p": "hubisteis merecido", "form_3p": "hubieron merecido"}, "Indicativo Condicional perfecto": {"form_1s": "habr\u00eda merecido", "form_2s": "habr\u00edas merecido", "form_3s": "habr\u00eda merecido", "form_1p": "habr\u00edamos merecido", "form_2p": "habr\u00edais merecido", "form_3p": "habr\u00edan merecido"}, "Subjuntivo Presente": {"form_1s": "merezca", "form_2s": "merezcas", "form_3s": "merezca", "form_1p": "merezcamos", "form_2p": "merezc\u00e1is", "form_3p": "merezcan"}, "Subjuntivo Imperfecto": {"form_1s": "mereciera", "form_2s": "merecieras", "form_3s": "mereciera", "form_1p": "mereci\u00e9ramos", "form_2p": "merecierais", "form_3p": "merecieran"}, "Subjuntivo Futuro": {"form_1s": "mereciere", "form_2s": "merecieres", "form_3s": "mereciere", "form_1p": "mereci\u00e9remos", "form_2p": "mereciereis", "form_3p": "merecieren"}, "Subjuntivo Presente perfecto": {"form_1s": "haya merecido", "form_2s": "hayas merecido", "form_3s": "haya merecido", "form_1p": "hayamos merecido", "form_2p": "hay\u00e1is merecido", "form_3p": "hayan merecido"}, "Subjuntivo Futuro perfecto": {"form_1s": "hubiere merecido", "form_2s": "hubieres merecido", "form_3s": "hubiere merecido", "form_1p": "hubi\u00e9remos merecido", "form_2p": "hubiereis merecido", "form_3p": "hubieren merecido"}, "Subjuntivo Pluscuamperfecto": {"form_1s": "hubiera merecido", "form_2s": "hubieras merecido", "form_3s": "hubiera merecido", "form_1p": "hubi\u00e9ramos merecido", "form_2p": "hubierais merecido", "form_3p": "hubieran merecido"}, "Imperativo Afirmativo Presente": {"form_1s": null, "form_2s": "merece", "form_3s": "mereced", "form_1p": null, "form_2p": "merezca", "form_3p": "merezcan"}, "Imperativo Negativo Presente": {"form_1s": null, "form_2s": "no merezcas", "form_3s": "no merezc\u00e1is", "form_1p": null, "form_2p": "no merezca", "form_3p": "no merezcan"}}, "merendar": {"Gerund": "merendando", "Past Participle": "merendado", "Indicativo Presente": {"form_1s": "meriendo", "form_2s": "meriendas", "form_3s": "merienda", "form_1p": "merendamos", "form_2p": "merend\u00e1is", "form_3p": "meriendan"}, "Indicativo Futuro": {"form_1s": "merendar\u00e9", "form_2s": "merendar\u00e1s", "form_3s": "merendar\u00e1", "form_1p": "merendaremos", "form_2p": "merendar\u00e9is", "form_3p": "merendar\u00e1n"}, "Indicativo Imperfecto": {"form_1s": "merendaba", "form_2s": "merendabas", "form_3s": "merendaba", "form_1p": "merend\u00e1bamos", "form_2p": "merendabais", "form_3p": "merendaban"}, "Indicativo Pret\u00e9rito": {"form_1s": "merend\u00e9", "form_2s": "merendaste", "form_3s": "merend\u00f3", "form_1p": "merendamos", "form_2p": "merendasteis", "form_3p": "merendaron"}, "Indicativo Condicional": {"form_1s": "merendar\u00eda", "form_2s": "merendar\u00edas", "form_3s": "merendar\u00eda", "form_1p": "merendar\u00edamos", "form_2p": "merendar\u00edais", "form_3p": "merendar\u00edan"}, "Indicativo Presente perfecto": {"form_1s": "he merendado", "form_2s": "has merendado", "form_3s": "ha merendado", "form_1p": "hemos merendado", "form_2p": "hab\u00e9is merendado", "form_3p": "han merendado"}, "Indicativo Futuro perfecto": {"form_1s": "habr\u00e9 merendado", "form_2s": "habr\u00e1s merendado", "form_3s": "habr\u00e1 merendado", "form_1p": "habremos merendado", "form_2p": "habr\u00e9is merendado", "form_3p": "habr\u00e1n merendado"}, "Indicativo Pluscuamperfecto": {"form_1s": "hab\u00eda merendado", "form_2s": "hab\u00edas merendado", "form_3s": "hab\u00eda merendado", "form_1p": "hab\u00edamos merendado", "form_2p": "hab\u00edais merendado", "form_3p": "hab\u00edan merendado"}, "Indicativo Pret\u00e9rito anterior": {"form_1s": "hube merendado", "form_2s": "hubiste merendado", "form_3s": "hubo merendado", "form_1p": "hubimos merendado", "form_2p": "hubisteis merendado", "form_3p": "hubieron merendado"}, "Indicativo Condicional perfecto": {"form_1s": "habr\u00eda merendado", "form_2s": "habr\u00edas merendado", "form_3s": "habr\u00eda merendado", "form_1p": "habr\u00edamos merendado", "form_2p": "habr\u00edais merendado", "form_3p": "habr\u00edan merendado"}, "Subjuntivo Presente": {"form_1s": "meriende", "form_2s": "meriendes", "form_3s": "meriende", "form_1p": "merendemos", "form_2p": "merend\u00e9is", "form_3p": "merienden"}, "Subjuntivo Imperfecto": {"form_1s": "merendara", "form_2s": "merendaras", "form_3s": "merendara", "form_1p": "merend\u00e1ramos", "form_2p": "merendarais", "form_3p": "merendaran"}, "Subjuntivo Futuro": {"form_1s": "merendare", "form_2s": "merendares", "form_3s": "merendare", "form_1p": "merend\u00e1remos", "form_2p": "merendareis", "form_3p": "merendaren"}, "Subjuntivo Presente perfecto": {"form_1s": "haya merendado", "form_2s": "hayas merendado", "form_3s": "haya merendado", "form_1p": "hayamos merendado", "form_2p": "hay\u00e1is merendado", "form_3p": "hayan merendado"}, "Subjuntivo Futuro perfecto": {"form_1s": "hubiere merendado", "form_2s": "hubieres merendado", "form_3s": "hubiere merendado", "form_1p": "hubi\u00e9remos merendado", "form_2p": "hubiereis merendado", "form_3p": "hubieren merendado"}, "Subjuntivo Pluscuamperfecto": {"form_1s": "hubiera merendado", "form_2s": "hubieras merendado", "form_3s": "hubiera merendado", "form_1p": "hubi\u00e9ramos merendado", "form_2p": "hubierais merendado", "form_3p": "hubieran merendado"}, "Imperativo Afirmativo Presente": {"form_1s": null, "form_2s": "merienda", "form_3s": "merendad", "form_1p": null, "form_2p": "meriende", "form_3p": "merienden"}, "Imperativo Negativo Presente": {"form_1s": null, "form_2s": "no meriendes", "form_3s": "no merend\u00e9is", "form_1p": null, "form_2p": "no meriende", "form_3p": "no merienden"}}, "meter": {"Gerund": "metiendo", "Past Participle": "metido", "Indicativo Presente": {"form_1s": "meto", "form_2s": "metes", "form_3s": "mete", "form_1p": "metemos", "form_2p": "met\u00e9is", "form_3p": "meten"}, "Indicativo Futuro": {"form_1s": "meter\u00e9", "form_2s": "meter\u00e1s", "form_3s": "meter\u00e1", "form_1p": "meteremos", "form_2p": "meter\u00e9is", "form_3p": "meter\u00e1n"}, "Indicativo Imperfecto": {"form_1s": "met\u00eda", "form_2s": "met\u00edas", "form_3s": "met\u00eda", "form_1p": "met\u00edamos", "form_2p": "met\u00edais", "form_3p": "met\u00edan"}, "Indicativo Pret\u00e9rito": {"form_1s": "met\u00ed", "form_2s": "metiste", "form_3s": "meti\u00f3", "form_1p": "metimos", "form_2p": "metisteis", "form_3p": "metieron"}, "Indicativo Condicional": {"form_1s": "meter\u00eda", "form_2s": "meter\u00edas", "form_3s": "meter\u00eda", "form_1p": "meter\u00edamos", "form_2p": "meter\u00edais", "form_3p": "meter\u00edan"}, "Indicativo Presente perfecto": {"form_1s": "he metido", "form_2s": "has metido", "form_3s": "ha metido", "form_1p": "hemos metido", "form_2p": "hab\u00e9is metido", "form_3p": "han metido"}, "Indicativo Futuro perfecto": {"form_1s": "habr\u00e9 metido", "form_2s": "habr\u00e1s metido", "form_3s": "habr\u00e1 metido", "form_1p": "habremos metido", "form_2p": "habr\u00e9is metido", "form_3p": "habr\u00e1n metido"}, "Indicativo Pluscuamperfecto": {"form_1s": "hab\u00eda metido", "form_2s": "hab\u00edas metido", "form_3s": "hab\u00eda metido", "form_1p": "hab\u00edamos metido", "form_2p": "hab\u00edais metido", "form_3p": "hab\u00edan metido"}, "Indicativo Pret\u00e9rito anterior": {"form_1s": "hube metido", "form_2s": "hubiste metido", "form_3s": "hubo metido", "form_1p": "hubimos metido", "form_2p": "hubisteis metido", "form_3p": "hubieron metido"}, "Indicativo Condicional perfecto": {"form_1s": "habr\u00eda metido", "form_2s": "habr\u00edas metido", "form_3s": "habr\u00eda metido", "form_1p": "habr\u00edamos metido", "form_2p": "habr\u00edais metido", "form_3p": "habr\u00edan metido"}, "Subjuntivo Presente": {"form_1s": "meta", "form_2s": "metas", "form_3s": "meta", "form_1p": "metamos", "form_2p": "met\u00e1is", "form_3p": "metan"}, "Subjuntivo Imperfecto": {"form_1s": "metiera", "form_2s": "metieras", "form_3s": "metiera", "form_1p": "meti\u00e9ramos", "form_2p": "metierais", "form_3p": "metieran"}, "Subjuntivo Futuro": {"form_1s": "metiere", "form_2s": "metieres", "form_3s": "metiere", "form_1p": "meti\u00e9remos", "form_2p": "metiereis", "form_3p": "metieren"}, "Subjuntivo Presente perfecto": {"form_1s": "haya metido", "form_2s": "hayas metido", "form_3s": "haya metido", "form_1p": "hayamos metido", "form_2p": "hay\u00e1is metido", "form_3p": "hayan metido"}, "Subjuntivo Futuro perfecto": {"form_1s": "hubiere metido", "form_2s": "hubieres metido", "form_3s": "hubiere metido", "form_1p": "hubi\u00e9remos metido", "form_2p": "hubiereis metido", "form_3p": "hubieren metido"}, "Subjuntivo Pluscuamperfecto": {"form_1s": "hubiera metido", "form_2s": "hubieras metido", "form_3s": "hubiera metido", "form_1p": "hubi\u00e9ramos metido", "form_2p": "hubierais metido", "form_3p": "hubieran metido"}, "Imperativo Afirmativo Presente": {"form_1s": null, "form_2s": "mete", "form_3s": "meted", "form_1p": null, "form_2p": "meta", "form_3p": "metan"}, "Imperativo Negativo Presente": {"form_1s": null, "form_2s": "no metas", "form_3s": "no met\u00e1is", "form_1p": null, "form_2p": "no meta", "form_3p": "no metan"}}, "mezclar": {"Gerund": "mezclando", "Past Participle": "mezclado", "Indicativo Presente": {"form_1s": "mezclo", "form_2s": "mezclas", "form_3s": "mezcla", "form_1p": "mezclamos", "form_2p": "mezcl\u00e1is", "form_3p": "mezclan"}, "Indicativo Futuro": {"form_1s": "mezclar\u00e9", "form_2s": "mezclar\u00e1s", "form_3s": "mezclar\u00e1", "form_1p": "mezclaremos", "form_2p": "mezclar\u00e9is", "form_3p": "mezclar\u00e1n"}, "Indicativo Imperfecto": {"form_1s": "mezclaba", "form_2s": "mezclabas", "form_3s": "mezclaba", "form_1p": "mezcl\u00e1bamos", "form_2p": "mezclabais", "form_3p": "mezclaban"}, "Indicativo Pret\u00e9rito": {"form_1s": "mezcl\u00e9", "form_2s": "mezclaste", "form_3s": "mezcl\u00f3", "form_1p": "mezclamos", "form_2p": "mezclasteis", "form_3p": "mezclaron"}, "Indicativo Condicional": {"form_1s": "mezclar\u00eda", "form_2s": "mezclar\u00edas", "form_3s": "mezclar\u00eda", "form_1p": "mezclar\u00edamos", "form_2p": "mezclar\u00edais", "form_3p": "mezclar\u00edan"}, "Indicativo Presente perfecto": {"form_1s": "he mezclado", "form_2s": "has mezclado", "form_3s": "ha mezclado", "form_1p": "hemos mezclado", "form_2p": "hab\u00e9is mezclado", "form_3p": "han mezclado"}, "Indicativo Futuro perfecto": {"form_1s": "habr\u00e9 mezclado", "form_2s": "habr\u00e1s mezclado", "form_3s": "habr\u00e1 mezclado", "form_1p": "habremos mezclado", "form_2p": "habr\u00e9is mezclado", "form_3p": "habr\u00e1n mezclado"}, "Indicativo Pluscuamperfecto": {"form_1s": "hab\u00eda mezclado", "form_2s": "hab\u00edas mezclado", "form_3s": "hab\u00eda mezclado", "form_1p": "hab\u00edamos mezclado", "form_2p": "hab\u00edais mezclado", "form_3p": "hab\u00edan mezclado"}, "Indicativo Pret\u00e9rito anterior": {"form_1s": "hube mezclado", "form_2s": "hubiste mezclado", "form_3s": "hubo mezclado", "form_1p": "hubimos mezclado", "form_2p": "hubisteis mezclado", "form_3p": "hubieron mezclado"}, "Indicativo Condicional perfecto": {"form_1s": "habr\u00eda mezclado", "form_2s": "habr\u00edas mezclado", "form_3s": "habr\u00eda mezclado", "form_1p": "habr\u00edamos mezclado", "form_2p": "habr\u00edais mezclado", "form_3p": "habr\u00edan mezclado"}, "Subjuntivo Presente": {"form_1s": "mezcle", "form_2s": "mezcles", "form_3s": "mezcle", "form_1p": "mezclemos", "form_2p": "mezcl\u00e9is", "form_3p": "mezclen"}, "Subjuntivo Imperfecto": {"form_1s": "mezclara", "form_2s": "mezclaras", "form_3s": "mezclara", "form_1p": "mezcl\u00e1ramos", "form_2p": "mezclarais", "form_3p": "mezclaran"}, "Subjuntivo Futuro": {"form_1s": "mezclare", "form_2s": "mezclares", "form_3s": "mezclare", "form_1p": "mezcl\u00e1remos", "form_2p": "mezclareis", "form_3p": "mezclaren"}, "Subjuntivo Presente perfecto": {"form_1s": "haya mezclado", "form_2s": "hayas mezclado", "form_3s": "haya mezclado", "form_1p": "hayamos mezclado", "form_2p": "hay\u00e1is mezclado", "form_3p": "hayan mezclado"}, "Subjuntivo Futuro perfecto": {"form_1s": "hubiere mezclado", "form_2s": "hubieres mezclado", "form_3s": "hubiere mezclado", "form_1p": "hubi\u00e9remos mezclado", "form_2p": "hubiereis mezclado", "form_3p": "hubieren mezclado"}, "Subjuntivo Pluscuamperfecto": {"form_1s": "hubiera mezclado", "form_2s": "hubieras mezclado", "form_3s": "hubiera mezclado", "form_1p": "hubi\u00e9ramos mezclado", "form_2p": "hubierais mezclado", "form_3p": "hubieran mezclado"}, "Imperativo Afirmativo Presente": {"form_1s": null, "form_2s": "mezcla", "form_3s": "mezclad", "form_1p": null, "form_2p": "mezcle", "form_3p": "mezclen"}, "Imperativo Negativo Presente": {"form_1s": null, "form_2s": "no mezcles", "form_3s": "no mezcl\u00e9is", "form_1p": null, "form_2p": "no mezcle", "form_3p": "no mezclen"}}, "mirar": {"Gerund": "mirando", "Past Participle": "mirado", "Indicativo Presente": {"form_1s": "miro", "form_2s": "miras", "form_3s": "mira", "form_1p": "miramos", "form_2p": "mir\u00e1is", "form_3p": "miran"}, "Indicativo Futuro": {"form_1s": "mirar\u00e9", "form_2s": "mirar\u00e1s", "form_3s": "mirar\u00e1", "form_1p": "miraremos", "form_2p": "mirar\u00e9is", "form_3p": "mirar\u00e1n"}, "Indicativo Imperfecto": {"form_1s": "miraba", "form_2s": "mirabas", "form_3s": "miraba", "form_1p": "mir\u00e1bamos", "form_2p": "mirabais", "form_3p": "miraban"}, "Indicativo Pret\u00e9rito": {"form_1s": "mir\u00e9", "form_2s": "miraste", "form_3s": "mir\u00f3", "form_1p": "miramos", "form_2p": "mirasteis", "form_3p": "miraron"}, "Indicativo Condicional": {"form_1s": "mirar\u00eda", "form_2s": "mirar\u00edas", "form_3s": "mirar\u00eda", "form_1p": "mirar\u00edamos", "form_2p": "mirar\u00edais", "form_3p": "mirar\u00edan"}, "Indicativo Presente perfecto": {"form_1s": "he mirado", "form_2s": "has mirado", "form_3s": "ha mirado", "form_1p": "hemos mirado", "form_2p": "hab\u00e9is mirado", "form_3p": "han mirado"}, "Indicativo Futuro perfecto": {"form_1s": "habr\u00e9 mirado", "form_2s": "habr\u00e1s mirado", "form_3s": "habr\u00e1 mirado", "form_1p": "habremos mirado", "form_2p": "habr\u00e9is mirado", "form_3p": "habr\u00e1n mirado"}, "Indicativo Pluscuamperfecto": {"form_1s": "hab\u00eda mirado", "form_2s": "hab\u00edas mirado", "form_3s": "hab\u00eda mirado", "form_1p": "hab\u00edamos mirado", "form_2p": "hab\u00edais mirado", "form_3p": "hab\u00edan mirado"}, "Indicativo Pret\u00e9rito anterior": {"form_1s": "hube mirado", "form_2s": "hubiste mirado", "form_3s": "hubo mirado", "form_1p": "hubimos mirado", "form_2p": "hubisteis mirado", "form_3p": "hubieron mirado"}, "Indicativo Condicional perfecto": {"form_1s": "habr\u00eda mirado", "form_2s": "habr\u00edas mirado", "form_3s": "habr\u00eda mirado", "form_1p": "habr\u00edamos mirado", "form_2p": "habr\u00edais mirado", "form_3p": "habr\u00edan mirado"}, "Subjuntivo Presente": {"form_1s": "mire", "form_2s": "mires", "form_3s": "mire", "form_1p": "miremos", "form_2p": "mir\u00e9is", "form_3p": "miren"}, "Subjuntivo Imperfecto": {"form_1s": "mirara", "form_2s": "miraras", "form_3s": "mirara", "form_1p": "mir\u00e1ramos", "form_2p": "mirarais", "form_3p": "miraran"}, "Subjuntivo Futuro": {"form_1s": "mirare", "form_2s": "mirares", "form_3s": "mirare", "form_1p": "mir\u00e1remos", "form_2p": "mirareis", "form_3p": "miraren"}, "Subjuntivo Presente perfecto": {"form_1s": "haya mirado", "form_2s": "hayas mirado", "form_3s": "haya mirado", "form_1p": "hayamos mirado", "form_2p": "hay\u00e1is mirado", "form_3p": "hayan mirado"}, "Subjuntivo Futuro perfecto": {"form_1s": "hubiere mirado", "form_2s": "hubieres mirado", "form_3s": "hubiere mirado", "form_1p": "hubi\u00e9remos mirado", "form_2p": "hubiereis mirado", "form_3p": "hubieren mirado"}, "Subjuntivo Pluscuamperfecto": {"form_1s": "hubiera mirado", "form_2s": "hubieras mirado", "form_3s": "hubiera mirado", "form_1p": "hubi\u00e9ramos mirado", "form_2p": "hubierais mirado", "form_3p": "hubieran mirado"}, "Imperativo Afirmativo Presente": {"form_1s": null, "form_2s": "mira", "form_3s": "mirad", "form_1p": null, "form_2p": "mire", "form_3p": "miren"}, "Imperativo Negativo Presente": {"form_1s": null, "form_2s": "no mires", "form_3s": "no mir\u00e9is", "form_1p": null, "form_2p": "no mire", "form_3p": "no miren"}}, "modificar": {"Gerund": "modificando", "Past Participle": "modificado", "Indicativo Presente": {"form_1s": "modifico", "form_2s": "modificas", "form_3s": "modifica", "form_1p": "modificamos", "form_2p": "modific\u00e1is", "form_3p": "modifican"}, "Indicativo Futuro": {"form_1s": "modificar\u00e9", "form_2s": "modificar\u00e1s", "form_3s": "modificar\u00e1", "form_1p": "modificaremos", "form_2p": "modificar\u00e9is", "form_3p": "modificar\u00e1n"}, "Indicativo Imperfecto": {"form_1s": "modificaba", "form_2s": "modificabas", "form_3s": "modificaba", "form_1p": "modific\u00e1bamos", "form_2p": "modificabais", "form_3p": "modificaban"}, "Indicativo Pret\u00e9rito": {"form_1s": "modifiqu\u00e9", "form_2s": "modificaste", "form_3s": "modific\u00f3", "form_1p": "modificamos", "form_2p": "modificasteis", "form_3p": "modificaron"}, "Indicativo Condicional": {"form_1s": "modificar\u00eda", "form_2s": "modificar\u00edas", "form_3s": "modificar\u00eda", "form_1p": "modificar\u00edamos", "form_2p": "modificar\u00edais", "form_3p": "modificar\u00edan"}, "Indicativo Presente perfecto": {"form_1s": "he modificado", "form_2s": "has modificado", "form_3s": "ha modificado", "form_1p": "hemos modificado", "form_2p": "hab\u00e9is modificado", "form_3p": "han modificado"}, "Indicativo Futuro perfecto": {"form_1s": "habr\u00e9 modificado", "form_2s": "habr\u00e1s modificado", "form_3s": "habr\u00e1 modificado", "form_1p": "habremos modificado", "form_2p": "habr\u00e9is modificado", "form_3p": "habr\u00e1n modificado"}, "Indicativo Pluscuamperfecto": {"form_1s": "hab\u00eda modificado", "form_2s": "hab\u00edas modificado", "form_3s": "hab\u00eda modificado", "form_1p": "hab\u00edamos modificado", "form_2p": "hab\u00edais modificado", "form_3p": "hab\u00edan modificado"}, "Indicativo Pret\u00e9rito anterior": {"form_1s": "hube modificado", "form_2s": "hubiste modificado", "form_3s": "hubo modificado", "form_1p": "hubimos modificado", "form_2p": "hubisteis modificado", "form_3p": "hubieron modificado"}, "Indicativo Condicional perfecto": {"form_1s": "habr\u00eda modificado", "form_2s": "habr\u00edas modificado", "form_3s": "habr\u00eda modificado", "form_1p": "habr\u00edamos modificado", "form_2p": "habr\u00edais modificado", "form_3p": "habr\u00edan modificado"}, "Subjuntivo Presente": {"form_1s": "modifique", "form_2s": "modifiques", "form_3s": "modifique", "form_1p": "modifiquemos", "form_2p": "modifiqu\u00e9is", "form_3p": "modifiquen"}, "Subjuntivo Imperfecto": {"form_1s": "modificara", "form_2s": "modificaras", "form_3s": "modificara", "form_1p": "modific\u00e1ramos", "form_2p": "modificarais", "form_3p": "modificaran"}, "Subjuntivo Futuro": {"form_1s": "modificare", "form_2s": "modificares", "form_3s": "modificare", "form_1p": "modific\u00e1remos", "form_2p": "modificareis", "form_3p": "modificaren"}, "Subjuntivo Presente perfecto": {"form_1s": "haya modificado", "form_2s": "hayas modificado", "form_3s": "haya modificado", "form_1p": "hayamos modificado", "form_2p": "hay\u00e1is modificado", "form_3p": "hayan modificado"}, "Subjuntivo Futuro perfecto": {"form_1s": "hubiere modificado", "form_2s": "hubieres modificado", "form_3s": "hubiere modificado", "form_1p": "hubi\u00e9remos modificado", "form_2p": "hubiereis modificado", "form_3p": "hubieren modificado"}, "Subjuntivo Pluscuamperfecto": {"form_1s": "hubiera modificado", "form_2s": "hubieras modificado", "form_3s": "hubiera modificado", "form_1p": "hubi\u00e9ramos modificado", "form_2p": "hubierais modificado", "form_3p": "hubieran modificado"}, "Imperativo Afirmativo Presente": {"form_1s": null, "form_2s": "modifica", "form_3s": "modificad", "form_1p": null, "form_2p": "modifique", "form_3p": "modifiquen"}, "Imperativo Negativo Presente": {"form_1s": null, "form_2s": "no modifiques", "form_3s": "no modifiqu\u00e9is", "form_1p": null, "form_2p": "no modifique", "form_3p": "no modifiquen"}}, "molestar": {"Gerund": "molestando", "Past Participle": "molestado", "Indicativo Presente": {"form_1s": "molesto", "form_2s": "molestas", "form_3s": "molesta", "form_1p": "molestamos", "form_2p": "molest\u00e1is", "form_3p": "molestan"}, "Indicativo Futuro": {"form_1s": "molestar\u00e9", "form_2s": "molestar\u00e1s", "form_3s": "molestar\u00e1", "form_1p": "molestaremos", "form_2p": "molestar\u00e9is", "form_3p": "molestar\u00e1n"}, "Indicativo Imperfecto": {"form_1s": "molestaba", "form_2s": "molestabas", "form_3s": "molestaba", "form_1p": "molest\u00e1bamos", "form_2p": "molestabais", "form_3p": "molestaban"}, "Indicativo Pret\u00e9rito": {"form_1s": "molest\u00e9", "form_2s": "molestaste", "form_3s": "molest\u00f3", "form_1p": "molestamos", "form_2p": "molestasteis", "form_3p": "molestaron"}, "Indicativo Condicional": {"form_1s": "molestar\u00eda", "form_2s": "molestar\u00edas", "form_3s": "molestar\u00eda", "form_1p": "molestar\u00edamos", "form_2p": "molestar\u00edais", "form_3p": "molestar\u00edan"}, "Indicativo Presente perfecto": {"form_1s": "he molestado", "form_2s": "has molestado", "form_3s": "ha molestado", "form_1p": "hemos molestado", "form_2p": "hab\u00e9is molestado", "form_3p": "han molestado"}, "Indicativo Futuro perfecto": {"form_1s": "habr\u00e9 molestado", "form_2s": "habr\u00e1s molestado", "form_3s": "habr\u00e1 molestado", "form_1p": "habremos molestado", "form_2p": "habr\u00e9is molestado", "form_3p": "habr\u00e1n molestado"}, "Indicativo Pluscuamperfecto": {"form_1s": "hab\u00eda molestado", "form_2s": "hab\u00edas molestado", "form_3s": "hab\u00eda molestado", "form_1p": "hab\u00edamos molestado", "form_2p": "hab\u00edais molestado", "form_3p": "hab\u00edan molestado"}, "Indicativo Pret\u00e9rito anterior": {"form_1s": "hube molestado", "form_2s": "hubiste molestado", "form_3s": "hubo molestado", "form_1p": "hubimos molestado", "form_2p": "hubisteis molestado", "form_3p": "hubieron molestado"}, "Indicativo Condicional perfecto": {"form_1s": "habr\u00eda molestado", "form_2s": "habr\u00edas molestado", "form_3s": "habr\u00eda molestado", "form_1p": "habr\u00edamos molestado", "form_2p": "habr\u00edais molestado", "form_3p": "habr\u00edan molestado"}, "Subjuntivo Presente": {"form_1s": "moleste", "form_2s": "molestes", "form_3s": "moleste", "form_1p": "molestemos", "form_2p": "molest\u00e9is", "form_3p": "molesten"}, "Subjuntivo Imperfecto": {"form_1s": "molestara", "form_2s": "molestaras", "form_3s": "molestara", "form_1p": "molest\u00e1ramos", "form_2p": "molestarais", "form_3p": "molestaran"}, "Subjuntivo Futuro": {"form_1s": "molestare", "form_2s": "molestares", "form_3s": "molestare", "form_1p": "molest\u00e1remos", "form_2p": "molestareis", "form_3p": "molestaren"}, "Subjuntivo Presente perfecto": {"form_1s": "haya molestado", "form_2s": "hayas molestado", "form_3s": "haya molestado", "form_1p": "hayamos molestado", "form_2p": "hay\u00e1is molestado", "form_3p": "hayan molestado"}, "Subjuntivo Futuro perfecto": {"form_1s": "hubiere molestado", "form_2s": "hubieres molestado", "form_3s": "hubiere molestado", "form_1p": "hubi\u00e9remos molestado", "form_2p": "hubiereis molestado", "form_3p": "hubieren molestado"}, "Subjuntivo Pluscuamperfecto": {"form_1s": "hubiera molestado", "form_2s": "hubieras molestado", "form_3s": "hubiera molestado", "form_1p": "hubi\u00e9ramos molestado", "form_2p": "hubierais molestado", "form_3p": "hubieran molestado"}, "Imperativo Afirmativo Presente": {"form_1s": null, "form_2s": "molesta", "form_3s": "molestad", "form_1p": null, "form_2p": "moleste", "form_3p": "molesten"}, "Imperativo Negativo Presente": {"form_1s": null, "form_2s": "no molestes", "form_3s": "no molest\u00e9is", "form_1p": null, "form_2p": "no moleste", "form_3p": "no molesten"}}, "montar": {"Gerund": "montando", "Past Participle": "montado", "Indicativo Presente": {"form_1s": "monto", "form_2s": "montas", "form_3s": "monta", "form_1p": "montamos", "form_2p": "mont\u00e1is", "form_3p": "montan"}, "Indicativo Futuro": {"form_1s": "montar\u00e9", "form_2s": "montar\u00e1s", "form_3s": "montar\u00e1", "form_1p": "montaremos", "form_2p": "montar\u00e9is", "form_3p": "montar\u00e1n"}, "Indicativo Imperfecto": {"form_1s": "montaba", "form_2s": "montabas", "form_3s": "montaba", "form_1p": "mont\u00e1bamos", "form_2p": "montabais", "form_3p": "montaban"}, "Indicativo Pret\u00e9rito": {"form_1s": "mont\u00e9", "form_2s": "montaste", "form_3s": "mont\u00f3", "form_1p": "montamos", "form_2p": "montasteis", "form_3p": "montaron"}, "Indicativo Condicional": {"form_1s": "montar\u00eda", "form_2s": "montar\u00edas", "form_3s": "montar\u00eda", "form_1p": "montar\u00edamos", "form_2p": "montar\u00edais", "form_3p": "montar\u00edan"}, "Indicativo Presente perfecto": {"form_1s": "he montado", "form_2s": "has montado", "form_3s": "ha montado", "form_1p": "hemos montado", "form_2p": "hab\u00e9is montado", "form_3p": "han montado"}, "Indicativo Futuro perfecto": {"form_1s": "habr\u00e9 montado", "form_2s": "habr\u00e1s montado", "form_3s": "habr\u00e1 montado", "form_1p": "habremos montado", "form_2p": "habr\u00e9is montado", "form_3p": "habr\u00e1n montado"}, "Indicativo Pluscuamperfecto": {"form_1s": "hab\u00eda montado", "form_2s": "hab\u00edas montado", "form_3s": "hab\u00eda montado", "form_1p": "hab\u00edamos montado", "form_2p": "hab\u00edais montado", "form_3p": "hab\u00edan montado"}, "Indicativo Pret\u00e9rito anterior": {"form_1s": "hube montado", "form_2s": "hubiste montado", "form_3s": "hubo montado", "form_1p": "hubimos montado", "form_2p": "hubisteis montado", "form_3p": "hubieron montado"}, "Indicativo Condicional perfecto": {"form_1s": "habr\u00eda montado", "form_2s": "habr\u00edas montado", "form_3s": "habr\u00eda montado", "form_1p": "habr\u00edamos montado", "form_2p": "habr\u00edais montado", "form_3p": "habr\u00edan montado"}, "Subjuntivo Presente": {"form_1s": "monte", "form_2s": "montes", "form_3s": "monte", "form_1p": "montemos", "form_2p": "mont\u00e9is", "form_3p": "monten"}, "Subjuntivo Imperfecto": {"form_1s": "montara", "form_2s": "montaras", "form_3s": "montara", "form_1p": "mont\u00e1ramos", "form_2p": "montarais", "form_3p": "montaran"}, "Subjuntivo Futuro": {"form_1s": "montare", "form_2s": "montares", "form_3s": "montare", "form_1p": "mont\u00e1remos", "form_2p": "montareis", "form_3p": "montaren"}, "Subjuntivo Presente perfecto": {"form_1s": "haya montado", "form_2s": "hayas montado", "form_3s": "haya montado", "form_1p": "hayamos montado", "form_2p": "hay\u00e1is montado", "form_3p": "hayan montado"}, "Subjuntivo Futuro perfecto": {"form_1s": "hubiere montado", "form_2s": "hubieres montado", "form_3s": "hubiere montado", "form_1p": "hubi\u00e9remos montado", "form_2p": "hubiereis montado", "form_3p": "hubieren montado"}, "Subjuntivo Pluscuamperfecto": {"form_1s": "hubiera montado", "form_2s": "hubieras montado", "form_3s": "hubiera montado", "form_1p": "hubi\u00e9ramos montado", "form_2p": "hubierais montado", "form_3p": "hubieran montado"}, "Imperativo Afirmativo Presente": {"form_1s": null, "form_2s": "monta", "form_3s": "montad", "form_1p": null, "form_2p": "monte", "form_3p": "monten"}, "Imperativo Negativo Presente": {"form_1s": null, "form_2s": "no montes", "form_3s": "no mont\u00e9is", "form_1p": null, "form_2p": "no monte", "form_3p": "no monten"}}, "morir": {"Gerund": "muriendo", "Past Participle": "muerto", "Indicativo Presente": {"form_1s": "muero", "form_2s": "mueres", "form_3s": "muere", "form_1p": "morimos", "form_2p": "mor\u00eds", "form_3p": "mueren"}, "Indicativo Futuro": {"form_1s": "morir\u00e9", "form_2s": "morir\u00e1s", "form_3s": "morir\u00e1", "form_1p": "moriremos", "form_2p": "morir\u00e9is", "form_3p": "morir\u00e1n"}, "Indicativo Imperfecto": {"form_1s": "mor\u00eda", "form_2s": "mor\u00edas", "form_3s": "mor\u00eda", "form_1p": "mor\u00edamos", "form_2p": "mor\u00edais", "form_3p": "mor\u00edan"}, "Indicativo Pret\u00e9rito": {"form_1s": "mor\u00ed", "form_2s": "moriste", "form_3s": "muri\u00f3", "form_1p": "morimos", "form_2p": "moristeis", "form_3p": "murieron"}, "Indicativo Condicional": {"form_1s": "morir\u00eda", "form_2s": "morir\u00edas", "form_3s": "morir\u00eda", "form_1p": "morir\u00edamos", "form_2p": "morir\u00edais", "form_3p": "morir\u00edan"}, "Indicativo Presente perfecto": {"form_1s": "he muerto", "form_2s": "has muerto", "form_3s": "ha muerto", "form_1p": "hemos muerto", "form_2p": "hab\u00e9is muerto", "form_3p": "han muerto"}, "Indicativo Futuro perfecto": {"form_1s": "habr\u00e9 muerto", "form_2s": "habr\u00e1s muerto", "form_3s": "habr\u00e1 muerto", "form_1p": "habremos muerto", "form_2p": "habr\u00e9is muerto", "form_3p": "habr\u00e1n muerto"}, "Indicativo Pluscuamperfecto": {"form_1s": "hab\u00eda muerto", "form_2s": "hab\u00edas muerto", "form_3s": "hab\u00eda muerto", "form_1p": "hab\u00edamos muerto", "form_2p": "hab\u00edais muerto", "form_3p": "hab\u00edan muerto"}, "Indicativo Pret\u00e9rito anterior": {"form_1s": "hube muerto", "form_2s": "hubiste muerto", "form_3s": "hubo muerto", "form_1p": "hubimos muerto", "form_2p": "hubisteis muerto", "form_3p": "hubieron muerto"}, "Indicativo Condicional perfecto": {"form_1s": "habr\u00eda muerto", "form_2s": "habr\u00edas muerto", "form_3s": "habr\u00eda muerto", "form_1p": "habr\u00edamos muerto", "form_2p": "habr\u00edais muerto", "form_3p": "habr\u00edan muerto"}, "Subjuntivo Presente": {"form_1s": "muera", "form_2s": "mueras", "form_3s": "muera", "form_1p": "muramos", "form_2p": "mur\u00e1is", "form_3p": "mueran"}, "Subjuntivo Imperfecto": {"form_1s": "muriera", "form_2s": "murieras", "form_3s": "muriera", "form_1p": "muri\u00e9ramos", "form_2p": "murierais", "form_3p": "murieran"}, "Subjuntivo Futuro": {"form_1s": "muriere", "form_2s": "murieres", "form_3s": "muriere", "form_1p": "muri\u00e9remos", "form_2p": "muriereis", "form_3p": "murieren"}, "Subjuntivo Presente perfecto": {"form_1s": "haya muerto", "form_2s": "hayas muerto", "form_3s": "haya muerto", "form_1p": "hayamos muerto", "form_2p": "hay\u00e1is muerto", "form_3p": "hayan muerto"}, "Subjuntivo Futuro perfecto": {"form_1s": "hubiere muerto", "form_2s": "hubieres muerto", "form_3s": "hubiere muerto", "form_1p": "hubi\u00e9remos muerto", "form_2p": "hubiereis muerto", "form_3p": "hubieren muerto"}, "Subjuntivo Pluscuamperfecto": {"form_1s": "hubiera muerto", "form_2s": "hubieras muerto", "form_3s": "hubiera muerto", "form_1p": "hubi\u00e9ramos muerto", "form_2p": "hubierais muerto", "form_3p": "hubieran muerto"}, "Imperativo Afirmativo Presente": {"form_1s": null, "form_2s": "muere", "form_3s": "morid", "form_1p": null, "form_2p": "muera", "form_3p": "mueran"}, "Imperativo Negativo Presente": {"form_1s": null, "form_2s": "no mueras", "form_3s": "no mur\u00e1is", "form_1p": null, "form_2p": "no muera", "form_3p": "no mueran"}}, "mostrar": {"Gerund": "mostrando", "Past Participle": "mostrado", "Indicativo Presente": {"form_1s": "muestro", "form_2s": "muestras", "form_3s": "muestra", "form_1p": "mostramos", "form_2p": "mostr\u00e1is", "form_3p": "muestran"}, "Indicativo Futuro": {"form_1s": "mostrar\u00e9", "form_2s": "mostrar\u00e1s", "form_3s": "mostrar\u00e1", "form_1p": "mostraremos", "form_2p": "mostrar\u00e9is", "form_3p": "mostrar\u00e1n"}, "Indicativo Imperfecto": {"form_1s": "mostraba", "form_2s": "mostrabas", "form_3s": "mostraba", "form_1p": "mostr\u00e1bamos", "form_2p": "mostrabais", "form_3p": "mostraban"}, "Indicativo Pret\u00e9rito": {"form_1s": "mostr\u00e9", "form_2s": "mostraste", "form_3s": "mostr\u00f3", "form_1p": "mostramos", "form_2p": "mostrasteis", "form_3p": "mostraron"}, "Indicativo Condicional": {"form_1s": "mostrar\u00eda", "form_2s": "mostrar\u00edas", "form_3s": "mostrar\u00eda", "form_1p": "mostrar\u00edamos", "form_2p": "mostrar\u00edais", "form_3p": "mostrar\u00edan"}, "Indicativo Presente perfecto": {"form_1s": "he mostrado", "form_2s": "has mostrado", "form_3s": "ha mostrado", "form_1p": "hemos mostrado", "form_2p": "hab\u00e9is mostrado", "form_3p": "han mostrado"}, "Indicativo Futuro perfecto": {"form_1s": "habr\u00e9 mostrado", "form_2s": "habr\u00e1s mostrado", "form_3s": "habr\u00e1 mostrado", "form_1p": "habremos mostrado", "form_2p": "habr\u00e9is mostrado", "form_3p": "habr\u00e1n mostrado"}, "Indicativo Pluscuamperfecto": {"form_1s": "hab\u00eda mostrado", "form_2s": "hab\u00edas mostrado", "form_3s": "hab\u00eda mostrado", "form_1p": "hab\u00edamos mostrado", "form_2p": "hab\u00edais mostrado", "form_3p": "hab\u00edan mostrado"}, "Indicativo Pret\u00e9rito anterior": {"form_1s": "hube mostrado", "form_2s": "hubiste mostrado", "form_3s": "hubo mostrado", "form_1p": "hubimos mostrado", "form_2p": "hubisteis mostrado", "form_3p": "hubieron mostrado"}, "Indicativo Condicional perfecto": {"form_1s": "habr\u00eda mostrado", "form_2s": "habr\u00edas mostrado", "form_3s": "habr\u00eda mostrado", "form_1p": "habr\u00edamos mostrado", "form_2p": "habr\u00edais mostrado", "form_3p": "habr\u00edan mostrado"}, "Subjuntivo Presente": {"form_1s": "muestre", "form_2s": "muestres", "form_3s": "muestre", "form_1p": "mostremos", "form_2p": "mostr\u00e9is", "form_3p": "muestren"}, "Subjuntivo Imperfecto": {"form_1s": "mostrara", "form_2s": "mostraras", "form_3s": "mostrara", "form_1p": "mostr\u00e1ramos", "form_2p": "mostrarais", "form_3p": "mostraran"}, "Subjuntivo Futuro": {"form_1s": "mostrare", "form_2s": "mostrares", "form_3s": "mostrare", "form_1p": "mostr\u00e1remos", "form_2p": "mostrareis", "form_3p": "mostraren"}, "Subjuntivo Presente perfecto": {"form_1s": "haya mostrado", "form_2s": "hayas mostrado", "form_3s": "haya mostrado", "form_1p": "hayamos mostrado", "form_2p": "hay\u00e1is mostrado", "form_3p": "hayan mostrado"}, "Subjuntivo Futuro perfecto": {"form_1s": "hubiere mostrado", "form_2s": "hubieres mostrado", "form_3s": "hubiere mostrado", "form_1p": "hubi\u00e9remos mostrado", "form_2p": "hubiereis mostrado", "form_3p": "hubieren mostrado"}, "Subjuntivo Pluscuamperfecto": {"form_1s": "hubiera mostrado", "form_2s": "hubieras mostrado", "form_3s": "hubiera mostrado", "form_1p": "hubi\u00e9ramos mostrado", "form_2p": "hubierais mostrado", "form_3p": "hubieran mostrado"}, "Imperativo Afirmativo Presente": {"form_1s": null, "form_2s": "muestra", "form_3s": "mostrad", "form_1p": null, "form_2p": "muestre", "form_3p": "muestren"}, "Imperativo Negativo Presente": {"form_1s": null, "form_2s": "no muestres", "form_3s": "no mostr\u00e9is", "form_1p": null, "form_2p": "no muestre", "form_3p": "no muestren"}}, "mover": {"Gerund": "moviendo", "Past Participle": "movido", "Indicativo Presente": {"form_1s": "muevo", "form_2s": "mueves", "form_3s": "mueve", "form_1p": "movemos", "form_2p": "mov\u00e9is", "form_3p": "mueven"}, "Indicativo Futuro": {"form_1s": "mover\u00e9", "form_2s": "mover\u00e1s", "form_3s": "mover\u00e1", "form_1p": "moveremos", "form_2p": "mover\u00e9is", "form_3p": "mover\u00e1n"}, "Indicativo Imperfecto": {"form_1s": "mov\u00eda", "form_2s": "mov\u00edas", "form_3s": "mov\u00eda", "form_1p": "mov\u00edamos", "form_2p": "mov\u00edais", "form_3p": "mov\u00edan"}, "Indicativo Pret\u00e9rito": {"form_1s": "mov\u00ed", "form_2s": "moviste", "form_3s": "movi\u00f3", "form_1p": "movimos", "form_2p": "movisteis", "form_3p": "movieron"}, "Indicativo Condicional": {"form_1s": "mover\u00eda", "form_2s": "mover\u00edas", "form_3s": "mover\u00eda", "form_1p": "mover\u00edamos", "form_2p": "mover\u00edais", "form_3p": "mover\u00edan"}, "Indicativo Presente perfecto": {"form_1s": "he movido", "form_2s": "has movido", "form_3s": "ha movido", "form_1p": "hemos movido", "form_2p": "hab\u00e9is movido", "form_3p": "han movido"}, "Indicativo Futuro perfecto": {"form_1s": "habr\u00e9 movido", "form_2s": "habr\u00e1s movido", "form_3s": "habr\u00e1 movido", "form_1p": "habremos movido", "form_2p": "habr\u00e9is movido", "form_3p": "habr\u00e1n movido"}, "Indicativo Pluscuamperfecto": {"form_1s": "hab\u00eda movido", "form_2s": "hab\u00edas movido", "form_3s": "hab\u00eda movido", "form_1p": "hab\u00edamos movido", "form_2p": "hab\u00edais movido", "form_3p": "hab\u00edan movido"}, "Indicativo Pret\u00e9rito anterior": {"form_1s": "hube movido", "form_2s": "hubiste movido", "form_3s": "hubo movido", "form_1p": "hubimos movido", "form_2p": "hubisteis movido", "form_3p": "hubieron movido"}, "Indicativo Condicional perfecto": {"form_1s": "habr\u00eda movido", "form_2s": "habr\u00edas movido", "form_3s": "habr\u00eda movido", "form_1p": "habr\u00edamos movido", "form_2p": "habr\u00edais movido", "form_3p": "habr\u00edan movido"}, "Subjuntivo Presente": {"form_1s": "mueva", "form_2s": "muevas", "form_3s": "mueva", "form_1p": "movamos", "form_2p": "mov\u00e1is", "form_3p": "muevan"}, "Subjuntivo Imperfecto": {"form_1s": "moviera", "form_2s": "movieras", "form_3s": "moviera", "form_1p": "movi\u00e9ramos", "form_2p": "movierais", "form_3p": "movieran"}, "Subjuntivo Futuro": {"form_1s": "moviere", "form_2s": "movieres", "form_3s": "moviere", "form_1p": "movi\u00e9remos", "form_2p": "moviereis", "form_3p": "movieren"}, "Subjuntivo Presente perfecto": {"form_1s": "haya movido", "form_2s": "hayas movido", "form_3s": "haya movido", "form_1p": "hayamos movido", "form_2p": "hay\u00e1is movido", "form_3p": "hayan movido"}, "Subjuntivo Futuro perfecto": {"form_1s": "hubiere movido", "form_2s": "hubieres movido", "form_3s": "hubiere movido", "form_1p": "hubi\u00e9remos movido", "form_2p": "hubiereis movido", "form_3p": "hubieren movido"}, "Subjuntivo Pluscuamperfecto": {"form_1s": "hubiera movido", "form_2s": "hubieras movido", "form_3s": "hubiera movido", "form_1p": "hubi\u00e9ramos movido", "form_2p": "hubierais movido", "form_3p": "hubieran movido"}, "Imperativo Afirmativo Presente": {"form_1s": null, "form_2s": "mueve", "form_3s": "moved", "form_1p": null, "form_2p": "mueva", "form_3p": "muevan"}, "Imperativo Negativo Presente": {"form_1s": null, "form_2s": "no muevas", "form_3s": "no mov\u00e1is", "form_1p": null, "form_2p": "no mueva", "form_3p": "no muevan"}}, "moverse": {"Gerund": "movi\u00e9ndose", "Past Participle": "movido", "Indicativo Presente": {"form_1s": "me muevo", "form_2s": "te mueves", "form_3s": "se mueve", "form_1p": "nos movemos", "form_2p": "os mov\u00e9is", "form_3p": "se mueven"}, "Indicativo Futuro": {"form_1s": "me mover\u00e9", "form_2s": "te mover\u00e1s", "form_3s": "se mover\u00e1", "form_1p": "nos moveremos", "form_2p": "os mover\u00e9is", "form_3p": "se mover\u00e1n"}, "Indicativo Imperfecto": {"form_1s": "me mov\u00eda", "form_2s": "te mov\u00edas", "form_3s": "se mov\u00eda", "form_1p": "nos mov\u00edamos", "form_2p": "os mov\u00edais", "form_3p": "se mov\u00edan"}, "Indicativo Pret\u00e9rito": {"form_1s": "me mov\u00ed", "form_2s": "te moviste", "form_3s": "se movi\u00f3", "form_1p": "nos movimos", "form_2p": "os movisteis", "form_3p": "se movieron"}, "Indicativo Condicional": {"form_1s": "me mover\u00eda", "form_2s": "te mover\u00edas", "form_3s": "se mover\u00eda", "form_1p": "nos mover\u00edamos", "form_2p": "os mover\u00edais", "form_3p": "se mover\u00edan"}, "Indicativo Presente perfecto": {"form_1s": "me he movido", "form_2s": "te has movido", "form_3s": "se ha movido", "form_1p": "nos hemos movido", "form_2p": "os hab\u00e9is movido", "form_3p": "se han movido"}, "Indicativo Futuro perfecto": {"form_1s": "me habr\u00e9 movido", "form_2s": "te habr\u00e1s movido", "form_3s": "se habr\u00e1 movido", "form_1p": "nos habremos movido", "form_2p": "os habr\u00e9is movido", "form_3p": "se habr\u00e1n movido"}, "Indicativo Pluscuamperfecto": {"form_1s": "me hab\u00eda movido", "form_2s": "te hab\u00edas movido", "form_3s": "se hab\u00eda movido", "form_1p": "nos hab\u00edamos movido", "form_2p": "os hab\u00edais movido", "form_3p": "se hab\u00edan movido"}, "Indicativo Pret\u00e9rito anterior": {"form_1s": "me hube movido", "form_2s": "te hubiste movido", "form_3s": "se hubo movido", "form_1p": "nos hubimos movido", "form_2p": "os hubisteis movido", "form_3p": "se hubieron movido"}, "Indicativo Condicional perfecto": {"form_1s": "me habr\u00eda movido", "form_2s": "te habr\u00edas movido", "form_3s": "se habr\u00eda movido", "form_1p": "nos habr\u00edamos movido", "form_2p": "os habr\u00edais movido", "form_3p": "se habr\u00edan movido"}, "Subjuntivo Presente": {"form_1s": "me mueva", "form_2s": "te muevas", "form_3s": "se mueva", "form_1p": "nos movamos", "form_2p": "os mov\u00e1is", "form_3p": "se muevan"}, "Subjuntivo Imperfecto": {"form_1s": "me moviera", "form_2s": "te movieras", "form_3s": "se moviera", "form_1p": "nos movi\u00e9ramos", "form_2p": "os movierais", "form_3p": "se movieran"}, "Subjuntivo Futuro": {"form_1s": "me moviere", "form_2s": "te movieres", "form_3s": "se moviere", "form_1p": "nos movi\u00e9remos", "form_2p": "os moviereis", "form_3p": "se movieren"}, "Subjuntivo Presente perfecto": {"form_1s": "me haya movido", "form_2s": "te hayas movido", "form_3s": "se haya movido", "form_1p": "nos hayamos movido", "form_2p": "os hay\u00e1is movido", "form_3p": "se hayan movido"}, "Subjuntivo Futuro perfecto": {"form_1s": "me hubiere movido", "form_2s": "te hubieres movido", "form_3s": "se hubiere movido", "form_1p": "nos hubi\u00e9remos movido", "form_2p": "os hubiereis movido", "form_3p": "se hubieren movido"}, "Subjuntivo Pluscuamperfecto": {"form_1s": "me hubiera movido", "form_2s": "te hubieras movido", "form_3s": "se hubiera movido", "form_1p": "nos hubi\u00e9ramos movido", "form_2p": "os hubierais movido", "form_3p": "se hubieran movido"}, "Imperativo Afirmativo Presente": {"form_1s": null, "form_2s": "mu\u00e9vete", "form_3s": "mov\u00edos", "form_1p": null, "form_2p": "mu\u00e9vase", "form_3p": "mu\u00e9vanse"}, "Imperativo Negativo Presente": {"form_1s": null, "form_2s": "no te muevas", "form_3s": "no os mov\u00e1is", "form_1p": null, "form_2p": "no se mueva", "form_3p": "no se muevan"}}, "mudar(se)": {"Gerund": "mudando", "Past Participle": "mudado", "Indicativo Presente": {"form_1s": "mudo", "form_2s": "mudas", "form_3s": "muda", "form_1p": "mudamos", "form_2p": "mud\u00e1is", "form_3p": "mudan"}, "Indicativo Futuro": {"form_1s": "mudar\u00e9", "form_2s": "mudar\u00e1s", "form_3s": "mudar\u00e1", "form_1p": "mudaremos", "form_2p": "mudar\u00e9is", "form_3p": "mudar\u00e1n"}, "Indicativo Imperfecto": {"form_1s": "mudaba", "form_2s": "mudabas", "form_3s": "mudaba", "form_1p": "mud\u00e1bamos", "form_2p": "mudabais", "form_3p": "mudaban"}, "Indicativo Pret\u00e9rito": {"form_1s": "mud\u00e9", "form_2s": "mudaste", "form_3s": "mud\u00f3", "form_1p": "mudamos", "form_2p": "mudasteis", "form_3p": "mudaron"}, "Indicativo Condicional": {"form_1s": "mudar\u00eda", "form_2s": "mudar\u00edas", "form_3s": "mudar\u00eda", "form_1p": "mudar\u00edamos", "form_2p": "mudar\u00edais", "form_3p": "mudar\u00edan"}, "Indicativo Presente perfecto": {"form_1s": "he mudado", "form_2s": "has mudado", "form_3s": "ha mudado", "form_1p": "hemos mudado", "form_2p": "hab\u00e9is mudado", "form_3p": "han mudado"}, "Indicativo Futuro perfecto": {"form_1s": "habr\u00e9 mudado", "form_2s": "habr\u00e1s mudado", "form_3s": "habr\u00e1 mudado", "form_1p": "habremos mudado", "form_2p": "habr\u00e9is mudado", "form_3p": "habr\u00e1n mudado"}, "Indicativo Pluscuamperfecto": {"form_1s": "hab\u00eda mudado", "form_2s": "hab\u00edas mudado", "form_3s": "hab\u00eda mudado", "form_1p": "hab\u00edamos mudado", "form_2p": "hab\u00edais mudado", "form_3p": "hab\u00edan mudado"}, "Indicativo Pret\u00e9rito anterior": {"form_1s": "hube mudado", "form_2s": "hubiste mudado", "form_3s": "hubo mudado", "form_1p": "hubimos mudado", "form_2p": "hubisteis mudado", "form_3p": "hubieron mudado"}, "Indicativo Condicional perfecto": {"form_1s": "habr\u00eda mudado", "form_2s": "habr\u00edas mudado", "form_3s": "habr\u00eda mudado", "form_1p": "habr\u00edamos mudado", "form_2p": "habr\u00edais mudado", "form_3p": "habr\u00edan mudado"}, "Subjuntivo Presente": {"form_1s": "mude", "form_2s": "mudes", "form_3s": "mude", "form_1p": "mudemos", "form_2p": "mud\u00e9is", "form_3p": "muden"}, "Subjuntivo Imperfecto": {"form_1s": "mudara", "form_2s": "mudaras", "form_3s": "mudara", "form_1p": "mud\u00e1ramos", "form_2p": "mudarais", "form_3p": "mudaran"}, "Subjuntivo Futuro": {"form_1s": "mudare", "form_2s": "mudares", "form_3s": "mudare", "form_1p": "mud\u00e1remos", "form_2p": "mudareis", "form_3p": "mudaren"}, "Subjuntivo Presente perfecto": {"form_1s": "haya mudado", "form_2s": "hayas mudado", "form_3s": "haya mudado", "form_1p": "hayamos mudado", "form_2p": "hay\u00e1is mudado", "form_3p": "hayan mudado"}, "Subjuntivo Futuro perfecto": {"form_1s": "hubiere mudado", "form_2s": "hubieres mudado", "form_3s": "hubiere mudado", "form_1p": "hubi\u00e9remos mudado", "form_2p": "hubiereis mudado", "form_3p": "hubieren mudado"}, "Subjuntivo Pluscuamperfecto": {"form_1s": "hubiera mudado", "form_2s": "hubieras mudado", "form_3s": "hubiera mudado", "form_1p": "hubi\u00e9ramos mudado", "form_2p": "hubierais mudado", "form_3p": "hubieran mudado"}, "Imperativo Afirmativo Presente": {"form_1s": null, "form_2s": "muda", "form_3s": "mudad", "form_1p": null, "form_2p": "mude", "form_3p": "muden"}, "Imperativo Negativo Presente": {"form_1s": null, "form_2s": "no mudes", "form_3s": "no mud\u00e9is", "form_1p": null, "form_2p": "no mude", "form_3p": "no muden"}}, "mudarse": {"Gerund": "mud\u00e1ndose", "Past Participle": "mudado", "Indicativo Presente": {"form_1s": "me mudo", "form_2s": "te mudas", "form_3s": "se muda", "form_1p": "nos mudamos", "form_2p": "os mud\u00e1is", "form_3p": "se mudan"}, "Indicativo Futuro": {"form_1s": "me mudar\u00e9", "form_2s": "te mudar\u00e1s", "form_3s": "se mudar\u00e1", "form_1p": "nos mudaremos", "form_2p": "os mudar\u00e9is", "form_3p": "se mudar\u00e1n"}, "Indicativo Imperfecto": {"form_1s": "me mudaba", "form_2s": "te mudabas", "form_3s": "se mudaba", "form_1p": "nos mud\u00e1bamos", "form_2p": "os mudabais", "form_3p": "se mudaban"}, "Indicativo Pret\u00e9rito": {"form_1s": "me mud\u00e9", "form_2s": "te mudaste", "form_3s": "se mud\u00f3", "form_1p": "nos mudamos", "form_2p": "os mudasteis", "form_3p": "se mudaron"}, "Indicativo Condicional": {"form_1s": "me mudar\u00eda", "form_2s": "te mudar\u00edas", "form_3s": "se mudar\u00eda", "form_1p": "nos mudar\u00edamos", "form_2p": "os mudar\u00edais", "form_3p": "se mudar\u00edan"}, "Indicativo Presente perfecto": {"form_1s": "me he mudado", "form_2s": "te has mudado", "form_3s": "se ha mudado", "form_1p": "nos hemos mudado", "form_2p": "os hab\u00e9is mudado", "form_3p": "se han mudado"}, "Indicativo Futuro perfecto": {"form_1s": "me habr\u00e9 mudado", "form_2s": "te habr\u00e1s mudado", "form_3s": "se habr\u00e1 mudado", "form_1p": "nos habremos mudado", "form_2p": "os habr\u00e9is mudado", "form_3p": "se habr\u00e1n mudado"}, "Indicativo Pluscuamperfecto": {"form_1s": "me hab\u00eda mudado", "form_2s": "te hab\u00edas mudado", "form_3s": "se hab\u00eda mudado", "form_1p": "nos hab\u00edamos mudado", "form_2p": "os hab\u00edais mudado", "form_3p": "se hab\u00edan mudado"}, "Indicativo Pret\u00e9rito anterior": {"form_1s": "me hube mudado", "form_2s": "te hubiste mudado", "form_3s": "se hubo mudado", "form_1p": "nos hubimos mudado", "form_2p": "os hubisteis mudado", "form_3p": "se hubieron mudado"}, "Indicativo Condicional perfecto": {"form_1s": "me habr\u00eda mudado", "form_2s": "te habr\u00edas mudado", "form_3s": "se habr\u00eda mudado", "form_1p": "nos habr\u00edamos mudado", "form_2p": "os habr\u00edais mudado", "form_3p": "se habr\u00edan mudado"}, "Subjuntivo Presente": {"form_1s": "me mude", "form_2s": "te mudes", "form_3s": "se mude", "form_1p": "nos mudemos", "form_2p": "os mud\u00e9is", "form_3p": "se muden"}, "Subjuntivo Imperfecto": {"form_1s": "me mudara", "form_2s": "te mudaras", "form_3s": "se mudara", "form_1p": "nos mud\u00e1ramos", "form_2p": "os mudarais", "form_3p": "se mudaran"}, "Subjuntivo Futuro": {"form_1s": "me mudare", "form_2s": "te mudares", "form_3s": "se mudare", "form_1p": "nos mud\u00e1remos", "form_2p": "os mudareis", "form_3p": "se mudaren"}, "Subjuntivo Presente perfecto": {"form_1s": "me haya mudado", "form_2s": "te hayas mudado", "form_3s": "se haya mudado", "form_1p": "nos hayamos mudado", "form_2p": "os hay\u00e1is mudado", "form_3p": "se hayan mudado"}, "Subjuntivo Futuro perfecto": {"form_1s": "me hubiere mudado", "form_2s": "te hubieres mudado", "form_3s": "se hubiere mudado", "form_1p": "nos hubi\u00e9remos mudado", "form_2p": "os hubiereis mudado", "form_3p": "se hubieren mudado"}, "Subjuntivo Pluscuamperfecto": {"form_1s": "me hubiera mudado", "form_2s": "te hubieras mudado", "form_3s": "se hubiera mudado", "form_1p": "nos hubi\u00e9ramos mudado", "form_2p": "os hubierais mudado", "form_3p": "se hubieran mudado"}, "Imperativo Afirmativo Presente": {"form_1s": null, "form_2s": "m\u00fadate", "form_3s": "mudaos", "form_1p": null, "form_2p": "m\u00fadese", "form_3p": "m\u00fadense"}, "Imperativo Negativo Presente": {"form_1s": null, "form_2s": "no te mudes", "form_3s": "no os mud\u00e9is", "form_1p": null, "form_2p": "no se mude", "form_3p": "no se muden"}}, "nacer": {"Gerund": "naciendo", "Past Participle": "nacido", "Indicativo Presente": {"form_1s": "nazco", "form_2s": "naces", "form_3s": "nace", "form_1p": "nacemos", "form_2p": "nac\u00e9is", "form_3p": "nacen"}, "Indicativo Futuro": {"form_1s": "nacer\u00e9", "form_2s": "nacer\u00e1s", "form_3s": "nacer\u00e1", "form_1p": "naceremos", "form_2p": "nacer\u00e9is", "form_3p": "nacer\u00e1n"}, "Indicativo Imperfecto": {"form_1s": "nac\u00eda", "form_2s": "nac\u00edas", "form_3s": "nac\u00eda", "form_1p": "nac\u00edamos", "form_2p": "nac\u00edais", "form_3p": "nac\u00edan"}, "Indicativo Pret\u00e9rito": {"form_1s": "nac\u00ed", "form_2s": "naciste", "form_3s": "naci\u00f3", "form_1p": "nacimos", "form_2p": "nacisteis", "form_3p": "nacieron"}, "Indicativo Condicional": {"form_1s": "nacer\u00eda", "form_2s": "nacer\u00edas", "form_3s": "nacer\u00eda", "form_1p": "nacer\u00edamos", "form_2p": "nacer\u00edais", "form_3p": "nacer\u00edan"}, "Indicativo Presente perfecto": {"form_1s": "he nacido", "form_2s": "has nacido", "form_3s": "ha nacido", "form_1p": "hemos nacido", "form_2p": "hab\u00e9is nacido", "form_3p": "han nacido"}, "Indicativo Futuro perfecto": {"form_1s": "habr\u00e9 nacido", "form_2s": "habr\u00e1s nacido", "form_3s": "habr\u00e1 nacido", "form_1p": "habremos nacido", "form_2p": "habr\u00e9is nacido", "form_3p": "habr\u00e1n nacido"}, "Indicativo Pluscuamperfecto": {"form_1s": "hab\u00eda nacido", "form_2s": "hab\u00edas nacido", "form_3s": "hab\u00eda nacido", "form_1p": "hab\u00edamos nacido", "form_2p": "hab\u00edais nacido", "form_3p": "hab\u00edan nacido"}, "Indicativo Pret\u00e9rito anterior": {"form_1s": "hube nacido", "form_2s": "hubiste nacido", "form_3s": "hubo nacido", "form_1p": "hubimos nacido", "form_2p": "hubisteis nacido", "form_3p": "hubieron nacido"}, "Indicativo Condicional perfecto": {"form_1s": "habr\u00eda nacido", "form_2s": "habr\u00edas nacido", "form_3s": "habr\u00eda nacido", "form_1p": "habr\u00edamos nacido", "form_2p": "habr\u00edais nacido", "form_3p": "habr\u00edan nacido"}, "Subjuntivo Presente": {"form_1s": "nazca", "form_2s": "nazcas", "form_3s": "nazca", "form_1p": "nazcamos", "form_2p": "nazc\u00e1is", "form_3p": "nazcan"}, "Subjuntivo Imperfecto": {"form_1s": "naciera", "form_2s": "nacieras", "form_3s": "naciera", "form_1p": "naci\u00e9ramos", "form_2p": "nacierais", "form_3p": "nacieran"}, "Subjuntivo Futuro": {"form_1s": "naciere", "form_2s": "nacieres", "form_3s": "naciere", "form_1p": "naci\u00e9remos", "form_2p": "naciereis", "form_3p": "nacieren"}, "Subjuntivo Presente perfecto": {"form_1s": "haya nacido", "form_2s": "hayas nacido", "form_3s": "haya nacido", "form_1p": "hayamos nacido", "form_2p": "hay\u00e1is nacido", "form_3p": "hayan nacido"}, "Subjuntivo Futuro perfecto": {"form_1s": "hubiere nacido", "form_2s": "hubieres nacido", "form_3s": "hubiere nacido", "form_1p": "hubi\u00e9remos nacido", "form_2p": "hubiereis nacido", "form_3p": "hubieren nacido"}, "Subjuntivo Pluscuamperfecto": {"form_1s": "hubiera nacido", "form_2s": "hubieras nacido", "form_3s": "hubiera nacido", "form_1p": "hubi\u00e9ramos nacido", "form_2p": "hubierais nacido", "form_3p": "hubieran nacido"}, "Imperativo Afirmativo Presente": {"form_1s": null, "form_2s": "nace", "form_3s": "naced", "form_1p": null, "form_2p": "nazca", "form_3p": "nazcan"}, "Imperativo Negativo Presente": {"form_1s": null, "form_2s": "no nazcas", "form_3s": "no nazc\u00e1is", "form_1p": null, "form_2p": "no nazca", "form_3p": "no nazcan"}}, "nadar": {"Gerund": "nadando", "Past Participle": "nadado", "Indicativo Presente": {"form_1s": "nado", "form_2s": "nadas", "form_3s": "nada", "form_1p": "nadamos", "form_2p": "nad\u00e1is", "form_3p": "nadan"}, "Indicativo Futuro": {"form_1s": "nadar\u00e9", "form_2s": "nadar\u00e1s", "form_3s": "nadar\u00e1", "form_1p": "nadaremos", "form_2p": "nadar\u00e9is", "form_3p": "nadar\u00e1n"}, "Indicativo Imperfecto": {"form_1s": "nadaba", "form_2s": "nadabas", "form_3s": "nadaba", "form_1p": "nad\u00e1bamos", "form_2p": "nadabais", "form_3p": "nadaban"}, "Indicativo Pret\u00e9rito": {"form_1s": "nad\u00e9", "form_2s": "nadaste", "form_3s": "nad\u00f3", "form_1p": "nadamos", "form_2p": "nadasteis", "form_3p": "nadaron"}, "Indicativo Condicional": {"form_1s": "nadar\u00eda", "form_2s": "nadar\u00edas", "form_3s": "nadar\u00eda", "form_1p": "nadar\u00edamos", "form_2p": "nadar\u00edais", "form_3p": "nadar\u00edan"}, "Indicativo Presente perfecto": {"form_1s": "he nadado", "form_2s": "has nadado", "form_3s": "ha nadado", "form_1p": "hemos nadado", "form_2p": "hab\u00e9is nadado", "form_3p": "han nadado"}, "Indicativo Futuro perfecto": {"form_1s": "habr\u00e9 nadado", "form_2s": "habr\u00e1s nadado", "form_3s": "habr\u00e1 nadado", "form_1p": "habremos nadado", "form_2p": "habr\u00e9is nadado", "form_3p": "habr\u00e1n nadado"}, "Indicativo Pluscuamperfecto": {"form_1s": "hab\u00eda nadado", "form_2s": "hab\u00edas nadado", "form_3s": "hab\u00eda nadado", "form_1p": "hab\u00edamos nadado", "form_2p": "hab\u00edais nadado", "form_3p": "hab\u00edan nadado"}, "Indicativo Pret\u00e9rito anterior": {"form_1s": "hube nadado", "form_2s": "hubiste nadado", "form_3s": "hubo nadado", "form_1p": "hubimos nadado", "form_2p": "hubisteis nadado", "form_3p": "hubieron nadado"}, "Indicativo Condicional perfecto": {"form_1s": "habr\u00eda nadado", "form_2s": "habr\u00edas nadado", "form_3s": "habr\u00eda nadado", "form_1p": "habr\u00edamos nadado", "form_2p": "habr\u00edais nadado", "form_3p": "habr\u00edan nadado"}, "Subjuntivo Presente": {"form_1s": "nade", "form_2s": "nades", "form_3s": "nade", "form_1p": "nademos", "form_2p": "nad\u00e9is", "form_3p": "naden"}, "Subjuntivo Imperfecto": {"form_1s": "nadara", "form_2s": "nadaras", "form_3s": "nadara", "form_1p": "nad\u00e1ramos", "form_2p": "nadarais", "form_3p": "nadaran"}, "Subjuntivo Futuro": {"form_1s": "nadare", "form_2s": "nadares", "form_3s": "nadare", "form_1p": "nad\u00e1remos", "form_2p": "nadareis", "form_3p": "nadaren"}, "Subjuntivo Presente perfecto": {"form_1s": "haya nadado", "form_2s": "hayas nadado", "form_3s": "haya nadado", "form_1p": "hayamos nadado", "form_2p": "hay\u00e1is nadado", "form_3p": "hayan nadado"}, "Subjuntivo Futuro perfecto": {"form_1s": "hubiere nadado", "form_2s": "hubieres nadado", "form_3s": "hubiere nadado", "form_1p": "hubi\u00e9remos nadado", "form_2p": "hubiereis nadado", "form_3p": "hubieren nadado"}, "Subjuntivo Pluscuamperfecto": {"form_1s": "hubiera nadado", "form_2s": "hubieras nadado", "form_3s": "hubiera nadado", "form_1p": "hubi\u00e9ramos nadado", "form_2p": "hubierais nadado", "form_3p": "hubieran nadado"}, "Imperativo Afirmativo Presente": {"form_1s": null, "form_2s": "nada", "form_3s": "nadad", "form_1p": null, "form_2p": "nade", "form_3p": "naden"}, "Imperativo Negativo Presente": {"form_1s": null, "form_2s": "no nades", "form_3s": "no nad\u00e9is", "form_1p": null, "form_2p": "no nade", "form_3p": "no naden"}}, "navegar": {"Gerund": "navegando", "Past Participle": "navegado", "Indicativo Presente": {"form_1s": "navego", "form_2s": "navegas", "form_3s": "navega", "form_1p": "navegamos", "form_2p": "naveg\u00e1is", "form_3p": "navegan"}, "Indicativo Futuro": {"form_1s": "navegar\u00e9", "form_2s": "navegar\u00e1s", "form_3s": "navegar\u00e1", "form_1p": "navegaremos", "form_2p": "navegar\u00e9is", "form_3p": "navegar\u00e1n"}, "Indicativo Imperfecto": {"form_1s": "navegaba", "form_2s": "navegabas", "form_3s": "navegaba", "form_1p": "naveg\u00e1bamos", "form_2p": "navegabais", "form_3p": "navegaban"}, "Indicativo Pret\u00e9rito": {"form_1s": "navegu\u00e9", "form_2s": "navegaste", "form_3s": "naveg\u00f3", "form_1p": "navegamos", "form_2p": "navegasteis", "form_3p": "navegaron"}, "Indicativo Condicional": {"form_1s": "navegar\u00eda", "form_2s": "navegar\u00edas", "form_3s": "navegar\u00eda", "form_1p": "navegar\u00edamos", "form_2p": "navegar\u00edais", "form_3p": "navegar\u00edan"}, "Indicativo Presente perfecto": {"form_1s": "he navegado", "form_2s": "has navegado", "form_3s": "ha navegado", "form_1p": "hemos navegado", "form_2p": "hab\u00e9is navegado", "form_3p": "han navegado"}, "Indicativo Futuro perfecto": {"form_1s": "habr\u00e9 navegado", "form_2s": "habr\u00e1s navegado", "form_3s": "habr\u00e1 navegado", "form_1p": "habremos navegado", "form_2p": "habr\u00e9is navegado", "form_3p": "habr\u00e1n navegado"}, "Indicativo Pluscuamperfecto": {"form_1s": "hab\u00eda navegado", "form_2s": "hab\u00edas navegado", "form_3s": "hab\u00eda navegado", "form_1p": "hab\u00edamos navegado", "form_2p": "hab\u00edais navegado", "form_3p": "hab\u00edan navegado"}, "Indicativo Pret\u00e9rito anterior": {"form_1s": "hube navegado", "form_2s": "hubiste navegado", "form_3s": "hubo navegado", "form_1p": "hubimos navegado", "form_2p": "hubisteis navegado", "form_3p": "hubieron navegado"}, "Indicativo Condicional perfecto": {"form_1s": "habr\u00eda navegado", "form_2s": "habr\u00edas navegado", "form_3s": "habr\u00eda navegado", "form_1p": "habr\u00edamos navegado", "form_2p": "habr\u00edais navegado", "form_3p": "habr\u00edan navegado"}, "Subjuntivo Presente": {"form_1s": "navegue", "form_2s": "navegues", "form_3s": "navegue", "form_1p": "naveguemos", "form_2p": "navegu\u00e9is", "form_3p": "naveguen"}, "Subjuntivo Imperfecto": {"form_1s": "navegara", "form_2s": "navegaras", "form_3s": "navegara", "form_1p": "naveg\u00e1ramos", "form_2p": "navegarais", "form_3p": "navegaran"}, "Subjuntivo Futuro": {"form_1s": "navegare", "form_2s": "navegares", "form_3s": "navegare", "form_1p": "naveg\u00e1remos", "form_2p": "navegareis", "form_3p": "navegaren"}, "Subjuntivo Presente perfecto": {"form_1s": "haya navegado", "form_2s": "hayas navegado", "form_3s": "haya navegado", "form_1p": "hayamos navegado", "form_2p": "hay\u00e1is navegado", "form_3p": "hayan navegado"}, "Subjuntivo Futuro perfecto": {"form_1s": "hubiere navegado", "form_2s": "hubieres navegado", "form_3s": "hubiere navegado", "form_1p": "hubi\u00e9remos navegado", "form_2p": "hubiereis navegado", "form_3p": "hubieren navegado"}, "Subjuntivo Pluscuamperfecto": {"form_1s": "hubiera navegado", "form_2s": "hubieras navegado", "form_3s": "hubiera navegado", "form_1p": "hubi\u00e9ramos navegado", "form_2p": "hubierais navegado", "form_3p": "hubieran navegado"}, "Imperativo Afirmativo Presente": {"form_1s": null, "form_2s": "navega", "form_3s": "navegad", "form_1p": null, "form_2p": "navegue", "form_3p": "naveguen"}, "Imperativo Negativo Presente": {"form_1s": null, "form_2s": "no navegues", "form_3s": "no navegu\u00e9is", "form_1p": null, "form_2p": "no navegue", "form_3p": "no naveguen"}}, "plantar": {"Gerund": "plantando", "Past Participle": "plantado", "Indicativo Presente": {"form_1s": "planto", "form_2s": "plantas", "form_3s": "planta", "form_1p": "plantamos", "form_2p": "plant\u00e1is", "form_3p": "plantan"}, "Indicativo Futuro": {"form_1s": "plantar\u00e9", "form_2s": "plantar\u00e1s", "form_3s": "plantar\u00e1", "form_1p": "plantaremos", "form_2p": "plantar\u00e9is", "form_3p": "plantar\u00e1n"}, "Indicativo Imperfecto": {"form_1s": "plantaba", "form_2s": "plantabas", "form_3s": "plantaba", "form_1p": "plant\u00e1bamos", "form_2p": "plantabais", "form_3p": "plantaban"}, "Indicativo Pret\u00e9rito": {"form_1s": "plant\u00e9", "form_2s": "plantaste", "form_3s": "plant\u00f3", "form_1p": "plantamos", "form_2p": "plantasteis", "form_3p": "plantaron"}, "Indicativo Condicional": {"form_1s": "plantar\u00eda", "form_2s": "plantar\u00edas", "form_3s": "plantar\u00eda", "form_1p": "plantar\u00edamos", "form_2p": "plantar\u00edais", "form_3p": "plantar\u00edan"}, "Indicativo Presente perfecto": {"form_1s": "he plantado", "form_2s": "has plantado", "form_3s": "ha plantado", "form_1p": "hemos plantado", "form_2p": "hab\u00e9is plantado", "form_3p": "han plantado"}, "Indicativo Futuro perfecto": {"form_1s": "habr\u00e9 plantado", "form_2s": "habr\u00e1s plantado", "form_3s": "habr\u00e1 plantado", "form_1p": "habremos plantado", "form_2p": "habr\u00e9is plantado", "form_3p": "habr\u00e1n plantado"}, "Indicativo Pluscuamperfecto": {"form_1s": "hab\u00eda plantado", "form_2s": "hab\u00edas plantado", "form_3s": "hab\u00eda plantado", "form_1p": "hab\u00edamos plantado", "form_2p": "hab\u00edais plantado", "form_3p": "hab\u00edan plantado"}, "Indicativo Pret\u00e9rito anterior": {"form_1s": "hube plantado", "form_2s": "hubiste plantado", "form_3s": "hubo plantado", "form_1p": "hubimos plantado", "form_2p": "hubisteis plantado", "form_3p": "hubieron plantado"}, "Indicativo Condicional perfecto": {"form_1s": "habr\u00eda plantado", "form_2s": "habr\u00edas plantado", "form_3s": "habr\u00eda plantado", "form_1p": "habr\u00edamos plantado", "form_2p": "habr\u00edais plantado", "form_3p": "habr\u00edan plantado"}, "Subjuntivo Presente": {"form_1s": "plante", "form_2s": "plantes", "form_3s": "plante", "form_1p": "plantemos", "form_2p": "plant\u00e9is", "form_3p": "planten"}, "Subjuntivo Imperfecto": {"form_1s": "plantara", "form_2s": "plantaras", "form_3s": "plantara", "form_1p": "plant\u00e1ramos", "form_2p": "plantarais", "form_3p": "plantaran"}, "Subjuntivo Futuro": {"form_1s": "plantare", "form_2s": "plantares", "form_3s": "plantare", "form_1p": "plant\u00e1remos", "form_2p": "plantareis", "form_3p": "plantaren"}, "Subjuntivo Presente perfecto": {"form_1s": "haya plantado", "form_2s": "hayas plantado", "form_3s": "haya plantado", "form_1p": "hayamos plantado", "form_2p": "hay\u00e1is plantado", "form_3p": "hayan plantado"}, "Subjuntivo Futuro perfecto": {"form_1s": "hubiere plantado", "form_2s": "hubieres plantado", "form_3s": "hubiere plantado", "form_1p": "hubi\u00e9remos plantado", "form_2p": "hubiereis plantado", "form_3p": "hubieren plantado"}, "Subjuntivo Pluscuamperfecto": {"form_1s": "hubiera plantado", "form_2s": "hubieras plantado", "form_3s": "hubiera plantado", "form_1p": "hubi\u00e9ramos plantado", "form_2p": "hubierais plantado", "form_3p": "hubieran plantado"}, "Imperativo Afirmativo Presente": {"form_1s": null, "form_2s": "planta", "form_3s": "plantad", "form_1p": null, "form_2p": "plante", "form_3p": "planten"}, "Imperativo Negativo Presente": {"form_1s": null, "form_2s": "no plantes", "form_3s": "no plant\u00e9is", "form_1p": null, "form_2p": "no plante", "form_3p": "no planten"}}, "necesitar": {"Gerund": "necesitando", "Past Participle": "necesitado", "Indicativo Presente": {"form_1s": "necesito", "form_2s": "necesitas", "form_3s": "necesita", "form_1p": "necesitamos", "form_2p": "necesit\u00e1is", "form_3p": "necesitan"}, "Indicativo Futuro": {"form_1s": "necesitar\u00e9", "form_2s": "necesitar\u00e1s", "form_3s": "necesitar\u00e1", "form_1p": "necesitaremos", "form_2p": "necesitar\u00e9is", "form_3p": "necesitar\u00e1n"}, "Indicativo Imperfecto": {"form_1s": "necesitaba", "form_2s": "necesitabas", "form_3s": "necesitaba", "form_1p": "necesit\u00e1bamos", "form_2p": "necesitabais", "form_3p": "necesitaban"}, "Indicativo Pret\u00e9rito": {"form_1s": "necesit\u00e9", "form_2s": "necesitaste", "form_3s": "necesit\u00f3", "form_1p": "necesitamos", "form_2p": "necesitasteis", "form_3p": "necesitaron"}, "Indicativo Condicional": {"form_1s": "necesitar\u00eda", "form_2s": "necesitar\u00edas", "form_3s": "necesitar\u00eda", "form_1p": "necesitar\u00edamos", "form_2p": "necesitar\u00edais", "form_3p": "necesitar\u00edan"}, "Indicativo Presente perfecto": {"form_1s": "he necesitado", "form_2s": "has necesitado", "form_3s": "ha necesitado", "form_1p": "hemos necesitado", "form_2p": "hab\u00e9is necesitado", "form_3p": "han necesitado"}, "Indicativo Futuro perfecto": {"form_1s": "habr\u00e9 necesitado", "form_2s": "habr\u00e1s necesitado", "form_3s": "habr\u00e1 necesitado", "form_1p": "habremos necesitado", "form_2p": "habr\u00e9is necesitado", "form_3p": "habr\u00e1n necesitado"}, "Indicativo Pluscuamperfecto": {"form_1s": "hab\u00eda necesitado", "form_2s": "hab\u00edas necesitado", "form_3s": "hab\u00eda necesitado", "form_1p": "hab\u00edamos necesitado", "form_2p": "hab\u00edais necesitado", "form_3p": "hab\u00edan necesitado"}, "Indicativo Pret\u00e9rito anterior": {"form_1s": "hube necesitado", "form_2s": "hubiste necesitado", "form_3s": "hubo necesitado", "form_1p": "hubimos necesitado", "form_2p": "hubisteis necesitado", "form_3p": "hubieron necesitado"}, "Indicativo Condicional perfecto": {"form_1s": "habr\u00eda necesitado", "form_2s": "habr\u00edas necesitado", "form_3s": "habr\u00eda necesitado", "form_1p": "habr\u00edamos necesitado", "form_2p": "habr\u00edais necesitado", "form_3p": "habr\u00edan necesitado"}, "Subjuntivo Presente": {"form_1s": "necesite", "form_2s": "necesites", "form_3s": "necesite", "form_1p": "necesitemos", "form_2p": "necesit\u00e9is", "form_3p": "necesiten"}, "Subjuntivo Imperfecto": {"form_1s": "necesitara", "form_2s": "necesitaras", "form_3s": "necesitara", "form_1p": "necesit\u00e1ramos", "form_2p": "necesitarais", "form_3p": "necesitaran"}, "Subjuntivo Futuro": {"form_1s": "necesitare", "form_2s": "necesitares", "form_3s": "necesitare", "form_1p": "necesit\u00e1remos", "form_2p": "necesitareis", "form_3p": "necesitaren"}, "Subjuntivo Presente perfecto": {"form_1s": "haya necesitado", "form_2s": "hayas necesitado", "form_3s": "haya necesitado", "form_1p": "hayamos necesitado", "form_2p": "hay\u00e1is necesitado", "form_3p": "hayan necesitado"}, "Subjuntivo Futuro perfecto": {"form_1s": "hubiere necesitado", "form_2s": "hubieres necesitado", "form_3s": "hubiere necesitado", "form_1p": "hubi\u00e9remos necesitado", "form_2p": "hubiereis necesitado", "form_3p": "hubieren necesitado"}, "Subjuntivo Pluscuamperfecto": {"form_1s": "hubiera necesitado", "form_2s": "hubieras necesitado", "form_3s": "hubiera necesitado", "form_1p": "hubi\u00e9ramos necesitado", "form_2p": "hubierais necesitado", "form_3p": "hubieran necesitado"}, "Imperativo Afirmativo Presente": {"form_1s": null, "form_2s": "necesita", "form_3s": "necesitad", "form_1p": null, "form_2p": "necesite", "form_3p": "necesiten"}, "Imperativo Negativo Presente": {"form_1s": null, "form_2s": "no necesites", "form_3s": "no necesit\u00e9is", "form_1p": null, "form_2p": "no necesite", "form_3p": "no necesiten"}}, "negar": {"Gerund": "negando", "Past Participle": "negado", "Indicativo Presente": {"form_1s": "niego", "form_2s": "niegas", "form_3s": "niega", "form_1p": "negamos", "form_2p": "neg\u00e1is", "form_3p": "niegan"}, "Indicativo Futuro": {"form_1s": "negar\u00e9", "form_2s": "negar\u00e1s", "form_3s": "negar\u00e1", "form_1p": "negaremos", "form_2p": "negar\u00e9is", "form_3p": "negar\u00e1n"}, "Indicativo Imperfecto": {"form_1s": "negaba", "form_2s": "negabas", "form_3s": "negaba", "form_1p": "neg\u00e1bamos", "form_2p": "negabais", "form_3p": "negaban"}, "Indicativo Pret\u00e9rito": {"form_1s": "negu\u00e9", "form_2s": "negaste", "form_3s": "neg\u00f3", "form_1p": "negamos", "form_2p": "negasteis", "form_3p": "negaron"}, "Indicativo Condicional": {"form_1s": "negar\u00eda", "form_2s": "negar\u00edas", "form_3s": "negar\u00eda", "form_1p": "negar\u00edamos", "form_2p": "negar\u00edais", "form_3p": "negar\u00edan"}, "Indicativo Presente perfecto": {"form_1s": "he negado", "form_2s": "has negado", "form_3s": "ha negado", "form_1p": "hemos negado", "form_2p": "hab\u00e9is negado", "form_3p": "han negado"}, "Indicativo Futuro perfecto": {"form_1s": "habr\u00e9 negado", "form_2s": "habr\u00e1s negado", "form_3s": "habr\u00e1 negado", "form_1p": "habremos negado", "form_2p": "habr\u00e9is negado", "form_3p": "habr\u00e1n negado"}, "Indicativo Pluscuamperfecto": {"form_1s": "hab\u00eda negado", "form_2s": "hab\u00edas negado", "form_3s": "hab\u00eda negado", "form_1p": "hab\u00edamos negado", "form_2p": "hab\u00edais negado", "form_3p": "hab\u00edan negado"}, "Indicativo Pret\u00e9rito anterior": {"form_1s": "hube negado", "form_2s": "hubiste negado", "form_3s": "hubo negado", "form_1p": "hubimos negado", "form_2p": "hubisteis negado", "form_3p": "hubieron negado"}, "Indicativo Condicional perfecto": {"form_1s": "habr\u00eda negado", "form_2s": "habr\u00edas negado", "form_3s": "habr\u00eda negado", "form_1p": "habr\u00edamos negado", "form_2p": "habr\u00edais negado", "form_3p": "habr\u00edan negado"}, "Subjuntivo Presente": {"form_1s": "niegue", "form_2s": "niegues", "form_3s": "niegue", "form_1p": "neguemos", "form_2p": "negu\u00e9is", "form_3p": "nieguen"}, "Subjuntivo Imperfecto": {"form_1s": "negara", "form_2s": "negaras", "form_3s": "negara", "form_1p": "neg\u00e1ramos", "form_2p": "negarais", "form_3p": "negaran"}, "Subjuntivo Futuro": {"form_1s": "negare", "form_2s": "negares", "form_3s": "negare", "form_1p": "neg\u00e1remos", "form_2p": "negareis", "form_3p": "negaren"}, "Subjuntivo Presente perfecto": {"form_1s": "haya negado", "form_2s": "hayas negado", "form_3s": "haya negado", "form_1p": "hayamos negado", "form_2p": "hay\u00e1is negado", "form_3p": "hayan negado"}, "Subjuntivo Futuro perfecto": {"form_1s": "hubiere negado", "form_2s": "hubieres negado", "form_3s": "hubiere negado", "form_1p": "hubi\u00e9remos negado", "form_2p": "hubiereis negado", "form_3p": "hubieren negado"}, "Subjuntivo Pluscuamperfecto": {"form_1s": "hubiera negado", "form_2s": "hubieras negado", "form_3s": "hubiera negado", "form_1p": "hubi\u00e9ramos negado", "form_2p": "hubierais negado", "form_3p": "hubieran negado"}, "Imperativo Afirmativo Presente": {"form_1s": null, "form_2s": "niega", "form_3s": "negad", "form_1p": null, "form_2p": "niegue", "form_3p": "nieguen"}, "Imperativo Negativo Presente": {"form_1s": null, "form_2s": "no niegues", "form_3s": "no negu\u00e9is", "form_1p": null, "form_2p": "no niegue", "form_3p": "no nieguen"}}, "negarse": {"Gerund": "neg\u00e1ndose", "Past Participle": "negado", "Indicativo Presente": {"form_1s": "me niego", "form_2s": "te niegas", "form_3s": "se niega", "form_1p": "nos negamos", "form_2p": "os neg\u00e1is", "form_3p": "se niegan"}, "Indicativo Futuro": {"form_1s": "me negar\u00e9", "form_2s": "te negar\u00e1s", "form_3s": "se negar\u00e1", "form_1p": "nos negaremos", "form_2p": "os negar\u00e9is", "form_3p": "se negar\u00e1n"}, "Indicativo Imperfecto": {"form_1s": "me negaba", "form_2s": "te negabas", "form_3s": "se negaba", "form_1p": "nos neg\u00e1bamos", "form_2p": "os negabais", "form_3p": "se negaban"}, "Indicativo Pret\u00e9rito": {"form_1s": "me negu\u00e9", "form_2s": "te negaste", "form_3s": "se neg\u00f3", "form_1p": "nos negamos", "form_2p": "os negasteis", "form_3p": "se negaron"}, "Indicativo Condicional": {"form_1s": "me negar\u00eda", "form_2s": "te negar\u00edas", "form_3s": "se negar\u00eda", "form_1p": "nos negar\u00edamos", "form_2p": "os negar\u00edais", "form_3p": "se negar\u00edan"}, "Indicativo Presente perfecto": {"form_1s": "me he negado", "form_2s": "te has negado", "form_3s": "se ha negado", "form_1p": "nos hemos negado", "form_2p": "os hab\u00e9is negado", "form_3p": "se han negado"}, "Indicativo Futuro perfecto": {"form_1s": "me habr\u00e9 negado", "form_2s": "te habr\u00e1s negado", "form_3s": "se habr\u00e1 negado", "form_1p": "nos habremos negado", "form_2p": "os habr\u00e9is negado", "form_3p": "se habr\u00e1n negado"}, "Indicativo Pluscuamperfecto": {"form_1s": "me hab\u00eda negado", "form_2s": "te hab\u00edas negado", "form_3s": "se hab\u00eda negado", "form_1p": "nos hab\u00edamos negado", "form_2p": "os hab\u00edais negado", "form_3p": "se hab\u00edan negado"}, "Indicativo Pret\u00e9rito anterior": {"form_1s": "me hube negado", "form_2s": "te hubiste negado", "form_3s": "se hubo negado", "form_1p": "nos hubimos negado", "form_2p": "os hubisteis negado", "form_3p": "se hubieron negado"}, "Indicativo Condicional perfecto": {"form_1s": "me habr\u00eda negado", "form_2s": "te habr\u00edas negado", "form_3s": "se habr\u00eda negado", "form_1p": "nos habr\u00edamos negado", "form_2p": "os habr\u00edais negado", "form_3p": "se habr\u00edan negado"}, "Subjuntivo Presente": {"form_1s": "me niegue", "form_2s": "te niegues", "form_3s": "se niegue", "form_1p": "nos neguemos", "form_2p": "os negu\u00e9is", "form_3p": "se nieguen"}, "Subjuntivo Imperfecto": {"form_1s": "me negara", "form_2s": "te negaras", "form_3s": "se negara", "form_1p": "nos neg\u00e1ramos", "form_2p": "os negarais", "form_3p": "se negaran"}, "Subjuntivo Futuro": {"form_1s": "me negare", "form_2s": "te negares", "form_3s": "se negare", "form_1p": "nos neg\u00e1remos", "form_2p": "os negareis", "form_3p": "se negaren"}, "Subjuntivo Presente perfecto": {"form_1s": "me haya negado", "form_2s": "te hayas negado", "form_3s": "se haya negado", "form_1p": "nos hayamos negado", "form_2p": "os hay\u00e1is negado", "form_3p": "se hayan negado"}, "Subjuntivo Futuro perfecto": {"form_1s": "me hubiere negado", "form_2s": "te hubieres negado", "form_3s": "se hubiere negado", "form_1p": "nos hubi\u00e9remos negado", "form_2p": "os hubiereis negado", "form_3p": "se hubieren negado"}, "Subjuntivo Pluscuamperfecto": {"form_1s": "me hubiera negado", "form_2s": "te hubieras negado", "form_3s": "se hubiera negado", "form_1p": "nos hubi\u00e9ramos negado", "form_2p": "os hubierais negado", "form_3p": "se hubieran negado"}, "Imperativo Afirmativo Presente": {"form_1s": null, "form_2s": "ni\u00e9gate", "form_3s": "negaos", "form_1p": null, "form_2p": "ni\u00e9guese", "form_3p": "ni\u00e9guense"}, "Imperativo Negativo Presente": {"form_1s": null, "form_2s": "no te niegues", "form_3s": "no os negu\u00e9is", "form_1p": null, "form_2p": "no se niegue", "form_3p": "no se nieguen"}}, "negociar": {"Gerund": "negociando", "Past Participle": "negociado", "Indicativo Presente": {"form_1s": "negocio", "form_2s": "negocias", "form_3s": "negocia", "form_1p": "negociamos", "form_2p": "negoci\u00e1is", "form_3p": "negocian"}, "Indicativo Futuro": {"form_1s": "negociar\u00e9", "form_2s": "negociar\u00e1s", "form_3s": "negociar\u00e1", "form_1p": "negociaremos", "form_2p": "negociar\u00e9is", "form_3p": "negociar\u00e1n"}, "Indicativo Imperfecto": {"form_1s": "negociaba", "form_2s": "negociabas", "form_3s": "negociaba", "form_1p": "negoci\u00e1bamos", "form_2p": "negociabais", "form_3p": "negociaban"}, "Indicativo Pret\u00e9rito": {"form_1s": "negoci\u00e9", "form_2s": "negociaste", "form_3s": "negoci\u00f3", "form_1p": "negociamos", "form_2p": "negociasteis", "form_3p": "negociaron"}, "Indicativo Condicional": {"form_1s": "negociar\u00eda", "form_2s": "negociar\u00edas", "form_3s": "negociar\u00eda", "form_1p": "negociar\u00edamos", "form_2p": "negociar\u00edais", "form_3p": "negociar\u00edan"}, "Indicativo Presente perfecto": {"form_1s": "he negociado", "form_2s": "has negociado", "form_3s": "ha negociado", "form_1p": "hemos negociado", "form_2p": "hab\u00e9is negociado", "form_3p": "han negociado"}, "Indicativo Futuro perfecto": {"form_1s": "habr\u00e9 negociado", "form_2s": "habr\u00e1s negociado", "form_3s": "habr\u00e1 negociado", "form_1p": "habremos negociado", "form_2p": "habr\u00e9is negociado", "form_3p": "habr\u00e1n negociado"}, "Indicativo Pluscuamperfecto": {"form_1s": "hab\u00eda negociado", "form_2s": "hab\u00edas negociado", "form_3s": "hab\u00eda negociado", "form_1p": "hab\u00edamos negociado", "form_2p": "hab\u00edais negociado", "form_3p": "hab\u00edan negociado"}, "Indicativo Pret\u00e9rito anterior": {"form_1s": "hube negociado", "form_2s": "hubiste negociado", "form_3s": "hubo negociado", "form_1p": "hubimos negociado", "form_2p": "hubisteis negociado", "form_3p": "hubieron negociado"}, "Indicativo Condicional perfecto": {"form_1s": "habr\u00eda negociado", "form_2s": "habr\u00edas negociado", "form_3s": "habr\u00eda negociado", "form_1p": "habr\u00edamos negociado", "form_2p": "habr\u00edais negociado", "form_3p": "habr\u00edan negociado"}, "Subjuntivo Presente": {"form_1s": "negocie", "form_2s": "negocies", "form_3s": "negocie", "form_1p": "negociemos", "form_2p": "negoci\u00e9is", "form_3p": "negocien"}, "Subjuntivo Imperfecto": {"form_1s": "negociara", "form_2s": "negociaras", "form_3s": "negociara", "form_1p": "negoci\u00e1ramos", "form_2p": "negociarais", "form_3p": "negociaran"}, "Subjuntivo Futuro": {"form_1s": "negociare", "form_2s": "negociares", "form_3s": "negociare", "form_1p": "negoci\u00e1remos", "form_2p": "negociareis", "form_3p": "negociaren"}, "Subjuntivo Presente perfecto": {"form_1s": "haya negociado", "form_2s": "hayas negociado", "form_3s": "haya negociado", "form_1p": "hayamos negociado", "form_2p": "hay\u00e1is negociado", "form_3p": "hayan negociado"}, "Subjuntivo Futuro perfecto": {"form_1s": "hubiere negociado", "form_2s": "hubieres negociado", "form_3s": "hubiere negociado", "form_1p": "hubi\u00e9remos negociado", "form_2p": "hubiereis negociado", "form_3p": "hubieren negociado"}, "Subjuntivo Pluscuamperfecto": {"form_1s": "hubiera negociado", "form_2s": "hubieras negociado", "form_3s": "hubiera negociado", "form_1p": "hubi\u00e9ramos negociado", "form_2p": "hubierais negociado", "form_3p": "hubieran negociado"}, "Imperativo Afirmativo Presente": {"form_1s": null, "form_2s": "negocia", "form_3s": "negociad", "form_1p": null, "form_2p": "negocie", "form_3p": "negocien"}, "Imperativo Negativo Presente": {"form_1s": null, "form_2s": "no negocies", "form_3s": "no negoci\u00e9is", "form_1p": null, "form_2p": "no negocie", "form_3p": "no negocien"}}, "nevar": {"Gerund": "nevando", "Past Participle": "nevado", "Indicativo Presente": {"form_1s": null, "form_2s": null, "form_3s": "nieva", "form_1p": null, "form_2p": null, "form_3p": null}, "Indicativo Futuro": {"form_1s": null, "form_2s": null, "form_3s": "nevar\u00e1", "form_1p": null, "form_2p": null, "form_3p": null}, "Indicativo Imperfecto": {"form_1s": null, "form_2s": null, "form_3s": "nevaba", "form_1p": null, "form_2p": null, "form_3p": null}, "Indicativo Pret\u00e9rito": {"form_1s": null, "form_2s": null, "form_3s": "nev\u00f3", "form_1p": null, "form_2p": null, "form_3p": null}, "Indicativo Condicional": {"form_1s": null, "form_2s": null, "form_3s": "nevar\u00eda", "form_1p": null, "form_2p": null, "form_3p": null}, "Indicativo Presente perfecto": {"form_1s": null, "form_2s": null, "form_3s": "ha nevado", "form_1p": null, "form_2p": null, "form_3p": null}, "Indicativo Futuro perfecto": {"form_1s": null, "form_2s": null, "form_3s": "habr\u00e1 nevado", "form_1p": null, "form_2p": null, "form_3p": null}, "Indicativo Pluscuamperfecto": {"form_1s": null, "form_2s": null, "form_3s": "hab\u00eda nevado", "form_1p": null, "form_2p": null, "form_3p": null}, "Indicativo Pret\u00e9rito anterior": {"form_1s": null, "form_2s": null, "form_3s": "hubo nevado", "form_1p": null, "form_2p": null, "form_3p": null}, "Indicativo Condicional perfecto": {"form_1s": null, "form_2s": null, "form_3s": "habr\u00eda nevado", "form_1p": null, "form_2p": null, "form_3p": null}, "Subjuntivo Presente": {"form_1s": null, "form_2s": null, "form_3s": "nieve", "form_1p": null, "form_2p": null, "form_3p": null}, "Subjuntivo Imperfecto": {"form_1s": null, "form_2s": null, "form_3s": "nevara", "form_1p": null, "form_2p": null, "form_3p": null}, "Subjuntivo Futuro": {"form_1s": null, "form_2s": null, "form_3s": "nevare", "form_1p": null, "form_2p": null, "form_3p": null}, "Subjuntivo Presente perfecto": {"form_1s": null, "form_2s": null, "form_3s": "haya nevado", "form_1p": null, "form_2p": null, "form_3p": null}, "Subjuntivo Futuro perfecto": {"form_1s": null, "form_2s": null, "form_3s": "hubiere nevado", "form_1p": null, "form_2p": null, "form_3p": null}, "Subjuntivo Pluscuamperfecto": {"form_1s": null, "form_2s": null, "form_3s": "hubiera nevado", "form_1p": null, "form_2p": null, "form_3p": null}, "Imperativo Afirmativo Presente": {"form_1s": null, "form_2s": "nieva", "form_3s": "nevad", "form_1p": null, "form_2p": "nieve", "form_3p": "nieven"}, "Imperativo Negativo Presente": {"form_1s": null, "form_2s": "no nieves", "form_3s": "no nev\u00e9is", "form_1p": null, "form_2p": "no nieve", "form_3p": "no nieven"}}, "notar": {"Gerund": "notando", "Past Participle": "notado", "Indicativo Presente": {"form_1s": "noto", "form_2s": "notas", "form_3s": "nota", "form_1p": "notamos", "form_2p": "not\u00e1is", "form_3p": "notan"}, "Indicativo Futuro": {"form_1s": "notar\u00e9", "form_2s": "notar\u00e1s", "form_3s": "notar\u00e1", "form_1p": "notaremos", "form_2p": "notar\u00e9is", "form_3p": "notar\u00e1n"}, "Indicativo Imperfecto": {"form_1s": "notaba", "form_2s": "notabas", "form_3s": "notaba", "form_1p": "not\u00e1bamos", "form_2p": "notabais", "form_3p": "notaban"}, "Indicativo Pret\u00e9rito": {"form_1s": "not\u00e9", "form_2s": "notaste", "form_3s": "not\u00f3", "form_1p": "notamos", "form_2p": "notasteis", "form_3p": "notaron"}, "Indicativo Condicional": {"form_1s": "notar\u00eda", "form_2s": "notar\u00edas", "form_3s": "notar\u00eda", "form_1p": "notar\u00edamos", "form_2p": "notar\u00edais", "form_3p": "notar\u00edan"}, "Indicativo Presente perfecto": {"form_1s": "he notado", "form_2s": "has notado", "form_3s": "ha notado", "form_1p": "hemos notado", "form_2p": "hab\u00e9is notado", "form_3p": "han notado"}, "Indicativo Futuro perfecto": {"form_1s": "habr\u00e9 notado", "form_2s": "habr\u00e1s notado", "form_3s": "habr\u00e1 notado", "form_1p": "habremos notado", "form_2p": "habr\u00e9is notado", "form_3p": "habr\u00e1n notado"}, "Indicativo Pluscuamperfecto": {"form_1s": "hab\u00eda notado", "form_2s": "hab\u00edas notado", "form_3s": "hab\u00eda notado", "form_1p": "hab\u00edamos notado", "form_2p": "hab\u00edais notado", "form_3p": "hab\u00edan notado"}, "Indicativo Pret\u00e9rito anterior": {"form_1s": "hube notado", "form_2s": "hubiste notado", "form_3s": "hubo notado", "form_1p": "hubimos notado", "form_2p": "hubisteis notado", "form_3p": "hubieron notado"}, "Indicativo Condicional perfecto": {"form_1s": "habr\u00eda notado", "form_2s": "habr\u00edas notado", "form_3s": "habr\u00eda notado", "form_1p": "habr\u00edamos notado", "form_2p": "habr\u00edais notado", "form_3p": "habr\u00edan notado"}, "Subjuntivo Presente": {"form_1s": "note", "form_2s": "notes", "form_3s": "note", "form_1p": "notemos", "form_2p": "not\u00e9is", "form_3p": "noten"}, "Subjuntivo Imperfecto": {"form_1s": "notara", "form_2s": "notaras", "form_3s": "notara", "form_1p": "not\u00e1ramos", "form_2p": "notarais", "form_3p": "notaran"}, "Subjuntivo Futuro": {"form_1s": "notare", "form_2s": "notares", "form_3s": "notare", "form_1p": "not\u00e1remos", "form_2p": "notareis", "form_3p": "notaren"}, "Subjuntivo Presente perfecto": {"form_1s": "haya notado", "form_2s": "hayas notado", "form_3s": "haya notado", "form_1p": "hayamos notado", "form_2p": "hay\u00e1is notado", "form_3p": "hayan notado"}, "Subjuntivo Futuro perfecto": {"form_1s": "hubiere notado", "form_2s": "hubieres notado", "form_3s": "hubiere notado", "form_1p": "hubi\u00e9remos notado", "form_2p": "hubiereis notado", "form_3p": "hubieren notado"}, "Subjuntivo Pluscuamperfecto": {"form_1s": "hubiera notado", "form_2s": "hubieras notado", "form_3s": "hubiera notado", "form_1p": "hubi\u00e9ramos notado", "form_2p": "hubierais notado", "form_3p": "hubieran notado"}, "Imperativo Afirmativo Presente": {"form_1s": null, "form_2s": "nota", "form_3s": "notad", "form_1p": null, "form_2p": "note", "form_3p": "noten"}, "Imperativo Negativo Presente": {"form_1s": null, "form_2s": "no notes", "form_3s": "no not\u00e9is", "form_1p": null, "form_2p": "no note", "form_3p": "no noten"}}, "obedecer": {"Gerund": "obedeciendo", "Past Participle": "obedecido", "Indicativo Presente": {"form_1s": "obedezco", "form_2s": "obedeces", "form_3s": "obedece", "form_1p": "obedecemos", "form_2p": "obedec\u00e9is", "form_3p": "obedecen"}, "Indicativo Futuro": {"form_1s": "obedecer\u00e9", "form_2s": "obedecer\u00e1s", "form_3s": "obedecer\u00e1", "form_1p": "obedeceremos", "form_2p": "obedecer\u00e9is", "form_3p": "obedecer\u00e1n"}, "Indicativo Imperfecto": {"form_1s": "obedec\u00eda", "form_2s": "obedec\u00edas", "form_3s": "obedec\u00eda", "form_1p": "obedec\u00edamos", "form_2p": "obedec\u00edais", "form_3p": "obedec\u00edan"}, "Indicativo Pret\u00e9rito": {"form_1s": "obedec\u00ed", "form_2s": "obedeciste", "form_3s": "obedeci\u00f3", "form_1p": "obedecimos", "form_2p": "obedecisteis", "form_3p": "obedecieron"}, "Indicativo Condicional": {"form_1s": "obedecer\u00eda", "form_2s": "obedecer\u00edas", "form_3s": "obedecer\u00eda", "form_1p": "obedecer\u00edamos", "form_2p": "obedecer\u00edais", "form_3p": "obedecer\u00edan"}, "Indicativo Presente perfecto": {"form_1s": "he obedecido", "form_2s": "has obedecido", "form_3s": "ha obedecido", "form_1p": "hemos obedecido", "form_2p": "hab\u00e9is obedecido", "form_3p": "han obedecido"}, "Indicativo Futuro perfecto": {"form_1s": "habr\u00e9 obedecido", "form_2s": "habr\u00e1s obedecido", "form_3s": "habr\u00e1 obedecido", "form_1p": "habremos obedecido", "form_2p": "habr\u00e9is obedecido", "form_3p": "habr\u00e1n obedecido"}, "Indicativo Pluscuamperfecto": {"form_1s": "hab\u00eda obedecido", "form_2s": "hab\u00edas obedecido", "form_3s": "hab\u00eda obedecido", "form_1p": "hab\u00edamos obedecido", "form_2p": "hab\u00edais obedecido", "form_3p": "hab\u00edan obedecido"}, "Indicativo Pret\u00e9rito anterior": {"form_1s": "hube obedecido", "form_2s": "hubiste obedecido", "form_3s": "hubo obedecido", "form_1p": "hubimos obedecido", "form_2p": "hubisteis obedecido", "form_3p": "hubieron obedecido"}, "Indicativo Condicional perfecto": {"form_1s": "habr\u00eda obedecido", "form_2s": "habr\u00edas obedecido", "form_3s": "habr\u00eda obedecido", "form_1p": "habr\u00edamos obedecido", "form_2p": "habr\u00edais obedecido", "form_3p": "habr\u00edan obedecido"}, "Subjuntivo Presente": {"form_1s": "obedezca", "form_2s": "obedezcas", "form_3s": "obedezca", "form_1p": "obedezcamos", "form_2p": "obedezc\u00e1is", "form_3p": "obedezcan"}, "Subjuntivo Imperfecto": {"form_1s": "obedeciera", "form_2s": "obedecieras", "form_3s": "obedeciera", "form_1p": "obedeci\u00e9ramos", "form_2p": "obedecierais", "form_3p": "obedecieran"}, "Subjuntivo Futuro": {"form_1s": "obedeciere", "form_2s": "obedecieres", "form_3s": "obedeciere", "form_1p": "obedeci\u00e9remos", "form_2p": "obedeciereis", "form_3p": "obedecieren"}, "Subjuntivo Presente perfecto": {"form_1s": "haya obedecido", "form_2s": "hayas obedecido", "form_3s": "haya obedecido", "form_1p": "hayamos obedecido", "form_2p": "hay\u00e1is obedecido", "form_3p": "hayan obedecido"}, "Subjuntivo Futuro perfecto": {"form_1s": "hubiere obedecido", "form_2s": "hubieres obedecido", "form_3s": "hubiere obedecido", "form_1p": "hubi\u00e9remos obedecido", "form_2p": "hubiereis obedecido", "form_3p": "hubieren obedecido"}, "Subjuntivo Pluscuamperfecto": {"form_1s": "hubiera obedecido", "form_2s": "hubieras obedecido", "form_3s": "hubiera obedecido", "form_1p": "hubi\u00e9ramos obedecido", "form_2p": "hubierais obedecido", "form_3p": "hubieran obedecido"}, "Imperativo Afirmativo Presente": {"form_1s": null, "form_2s": "obedece", "form_3s": "obedeced", "form_1p": null, "form_2p": "obedezca", "form_3p": "obedezcan"}, "Imperativo Negativo Presente": {"form_1s": null, "form_2s": "no obedezcas", "form_3s": "no obedezc\u00e1is", "form_1p": null, "form_2p": "no obedezca", "form_3p": "no obedezcan"}}, "obligar": {"Gerund": "obligando", "Past Participle": "obligado", "Indicativo Presente": {"form_1s": "obligo", "form_2s": "obligas", "form_3s": "obliga", "form_1p": "obligamos", "form_2p": "oblig\u00e1is", "form_3p": "obligan"}, "Indicativo Futuro": {"form_1s": "obligar\u00e9", "form_2s": "obligar\u00e1s", "form_3s": "obligar\u00e1", "form_1p": "obligaremos", "form_2p": "obligar\u00e9is", "form_3p": "obligar\u00e1n"}, "Indicativo Imperfecto": {"form_1s": "obligaba", "form_2s": "obligabas", "form_3s": "obligaba", "form_1p": "oblig\u00e1bamos", "form_2p": "obligabais", "form_3p": "obligaban"}, "Indicativo Pret\u00e9rito": {"form_1s": "obligu\u00e9", "form_2s": "obligaste", "form_3s": "oblig\u00f3", "form_1p": "obligamos", "form_2p": "obligasteis", "form_3p": "obligaron"}, "Indicativo Condicional": {"form_1s": "obligar\u00eda", "form_2s": "obligar\u00edas", "form_3s": "obligar\u00eda", "form_1p": "obligar\u00edamos", "form_2p": "obligar\u00edais", "form_3p": "obligar\u00edan"}, "Indicativo Presente perfecto": {"form_1s": "he obligado", "form_2s": "has obligado", "form_3s": "ha obligado", "form_1p": "hemos obligado", "form_2p": "hab\u00e9is obligado", "form_3p": "han obligado"}, "Indicativo Futuro perfecto": {"form_1s": "habr\u00e9 obligado", "form_2s": "habr\u00e1s obligado", "form_3s": "habr\u00e1 obligado", "form_1p": "habremos obligado", "form_2p": "habr\u00e9is obligado", "form_3p": "habr\u00e1n obligado"}, "Indicativo Pluscuamperfecto": {"form_1s": "hab\u00eda obligado", "form_2s": "hab\u00edas obligado", "form_3s": "hab\u00eda obligado", "form_1p": "hab\u00edamos obligado", "form_2p": "hab\u00edais obligado", "form_3p": "hab\u00edan obligado"}, "Indicativo Pret\u00e9rito anterior": {"form_1s": "hube obligado", "form_2s": "hubiste obligado", "form_3s": "hubo obligado", "form_1p": "hubimos obligado", "form_2p": "hubisteis obligado", "form_3p": "hubieron obligado"}, "Indicativo Condicional perfecto": {"form_1s": "habr\u00eda obligado", "form_2s": "habr\u00edas obligado", "form_3s": "habr\u00eda obligado", "form_1p": "habr\u00edamos obligado", "form_2p": "habr\u00edais obligado", "form_3p": "habr\u00edan obligado"}, "Subjuntivo Presente": {"form_1s": "obligue", "form_2s": "obligues", "form_3s": "obligue", "form_1p": "obliguemos", "form_2p": "obligu\u00e9is", "form_3p": "obliguen"}, "Subjuntivo Imperfecto": {"form_1s": "obligara", "form_2s": "obligaras", "form_3s": "obligara", "form_1p": "oblig\u00e1ramos", "form_2p": "obligarais", "form_3p": "obligaran"}, "Subjuntivo Futuro": {"form_1s": "obligare", "form_2s": "obligares", "form_3s": "obligare", "form_1p": "oblig\u00e1remos", "form_2p": "obligareis", "form_3p": "obligaren"}, "Subjuntivo Presente perfecto": {"form_1s": "haya obligado", "form_2s": "hayas obligado", "form_3s": "haya obligado", "form_1p": "hayamos obligado", "form_2p": "hay\u00e1is obligado", "form_3p": "hayan obligado"}, "Subjuntivo Futuro perfecto": {"form_1s": "hubiere obligado", "form_2s": "hubieres obligado", "form_3s": "hubiere obligado", "form_1p": "hubi\u00e9remos obligado", "form_2p": "hubiereis obligado", "form_3p": "hubieren obligado"}, "Subjuntivo Pluscuamperfecto": {"form_1s": "hubiera obligado", "form_2s": "hubieras obligado", "form_3s": "hubiera obligado", "form_1p": "hubi\u00e9ramos obligado", "form_2p": "hubierais obligado", "form_3p": "hubieran obligado"}, "Imperativo Afirmativo Presente": {"form_1s": null, "form_2s": "obliga", "form_3s": "obligad", "form_1p": null, "form_2p": "obligue", "form_3p": "obliguen"}, "Imperativo Negativo Presente": {"form_1s": null, "form_2s": "no obligues", "form_3s": "no obligu\u00e9is", "form_1p": null, "form_2p": "no obligue", "form_3p": "no obliguen"}}, "obtener": {"Gerund": "obteniendo", "Past Participle": "obtenido", "Indicativo Presente": {"form_1s": "obtengo", "form_2s": "obtienes", "form_3s": "obtiene", "form_1p": "obtenemos", "form_2p": "obten\u00e9is", "form_3p": "obtienen"}, "Indicativo Futuro": {"form_1s": "obtendr\u00e9", "form_2s": "obtendr\u00e1s", "form_3s": "obtendr\u00e1", "form_1p": "obtendremos", "form_2p": "obtendr\u00e9is", "form_3p": "obtendr\u00e1n"}, "Indicativo Imperfecto": {"form_1s": "obten\u00eda", "form_2s": "obten\u00edas", "form_3s": "obten\u00eda", "form_1p": "obten\u00edamos", "form_2p": "obten\u00edais", "form_3p": "obten\u00edan"}, "Indicativo Pret\u00e9rito": {"form_1s": "obtuve", "form_2s": "obtuviste", "form_3s": "obtuvo", "form_1p": "obtuvimos", "form_2p": "obtuvisteis", "form_3p": "obtuvieron"}, "Indicativo Condicional": {"form_1s": "obtendr\u00eda", "form_2s": "obtendr\u00edas", "form_3s": "obtendr\u00eda", "form_1p": "obtendr\u00edamos", "form_2p": "obtendr\u00edais", "form_3p": "obtendr\u00edan"}, "Indicativo Presente perfecto": {"form_1s": "he obtenido", "form_2s": "has obtenido", "form_3s": "ha obtenido", "form_1p": "hemos obtenido", "form_2p": "hab\u00e9is obtenido", "form_3p": "han obtenido"}, "Indicativo Futuro perfecto": {"form_1s": "habr\u00e9 obtenido", "form_2s": "habr\u00e1s obtenido", "form_3s": "habr\u00e1 obtenido", "form_1p": "habremos obtenido", "form_2p": "habr\u00e9is obtenido", "form_3p": "habr\u00e1n obtenido"}, "Indicativo Pluscuamperfecto": {"form_1s": "hab\u00eda obtenido", "form_2s": "hab\u00edas obtenido", "form_3s": "hab\u00eda obtenido", "form_1p": "hab\u00edamos obtenido", "form_2p": "hab\u00edais obtenido", "form_3p": "hab\u00edan obtenido"}, "Indicativo Pret\u00e9rito anterior": {"form_1s": "hube obtenido", "form_2s": "hubiste obtenido", "form_3s": "hubo obtenido", "form_1p": "hubimos obtenido", "form_2p": "hubisteis obtenido", "form_3p": "hubieron obtenido"}, "Indicativo Condicional perfecto": {"form_1s": "habr\u00eda obtenido", "form_2s": "habr\u00edas obtenido", "form_3s": "habr\u00eda obtenido", "form_1p": "habr\u00edamos obtenido", "form_2p": "habr\u00edais obtenido", "form_3p": "habr\u00edan obtenido"}, "Subjuntivo Presente": {"form_1s": "obtenga", "form_2s": "obtengas", "form_3s": "obtenga", "form_1p": "obtengamos", "form_2p": "obteng\u00e1is", "form_3p": "obtengan"}, "Subjuntivo Imperfecto": {"form_1s": "obtuviera", "form_2s": "obtuvieras", "form_3s": "obtuviera", "form_1p": "obtuvi\u00e9ramos", "form_2p": "obtuvierais", "form_3p": "obtuvieran"}, "Subjuntivo Futuro": {"form_1s": "obtuviere", "form_2s": "obtuvieres", "form_3s": "obtuviere", "form_1p": "obtuvi\u00e9remos", "form_2p": "obtuviereis", "form_3p": "obtuvieren"}, "Subjuntivo Presente perfecto": {"form_1s": "haya obtenido", "form_2s": "hayas obtenido", "form_3s": "haya obtenido", "form_1p": "hayamos obtenido", "form_2p": "hay\u00e1is obtenido", "form_3p": "hayan obtenido"}, "Subjuntivo Futuro perfecto": {"form_1s": "hubiere obtenido", "form_2s": "hubieres obtenido", "form_3s": "hubiere obtenido", "form_1p": "hubi\u00e9remos obtenido", "form_2p": "hubiereis obtenido", "form_3p": "hubieren obtenido"}, "Subjuntivo Pluscuamperfecto": {"form_1s": "hubiera obtenido", "form_2s": "hubieras obtenido", "form_3s": "hubiera obtenido", "form_1p": "hubi\u00e9ramos obtenido", "form_2p": "hubierais obtenido", "form_3p": "hubieran obtenido"}, "Imperativo Afirmativo Presente": {"form_1s": null, "form_2s": "obt\u00e9n", "form_3s": "obtened", "form_1p": null, "form_2p": "obtenga", "form_3p": "obtengan"}, "Imperativo Negativo Presente": {"form_1s": null, "form_2s": "no obtengas", "form_3s": "no obteng\u00e1is", "form_1p": null, "form_2p": "no obtenga", "form_3p": "no obtengan"}}, "ocurrir": {"Gerund": "ocurriendo", "Past Participle": "ocurrido", "Indicativo Presente": {"form_1s": null, "form_2s": null, "form_3s": "ocurre", "form_1p": null, "form_2p": null, "form_3p": "ocurren"}, "Indicativo Futuro": {"form_1s": null, "form_2s": null, "form_3s": "ocurrir\u00e1", "form_1p": null, "form_2p": null, "form_3p": "ocurrir\u00e1n"}, "Indicativo Imperfecto": {"form_1s": null, "form_2s": null, "form_3s": "ocurr\u00eda", "form_1p": null, "form_2p": null, "form_3p": "ocurr\u00edan"}, "Indicativo Pret\u00e9rito": {"form_1s": null, "form_2s": null, "form_3s": "ocurri\u00f3", "form_1p": null, "form_2p": null, "form_3p": "ocurrieron"}, "Indicativo Condicional": {"form_1s": null, "form_2s": null, "form_3s": "ocurrir\u00eda", "form_1p": null, "form_2p": null, "form_3p": "ocurrir\u00edan"}, "Indicativo Presente perfecto": {"form_1s": null, "form_2s": null, "form_3s": "ha ocurrido", "form_1p": null, "form_2p": null, "form_3p": "han ocurrido"}, "Indicativo Futuro perfecto": {"form_1s": null, "form_2s": null, "form_3s": "habr\u00e1 ocurrido", "form_1p": null, "form_2p": null, "form_3p": "habr\u00e1n ocurrido"}, "Indicativo Pluscuamperfecto": {"form_1s": null, "form_2s": null, "form_3s": "hab\u00eda ocurrido", "form_1p": null, "form_2p": null, "form_3p": "hab\u00edan ocurrido"}, "Indicativo Pret\u00e9rito anterior": {"form_1s": null, "form_2s": null, "form_3s": "hubo ocurrido", "form_1p": null, "form_2p": null, "form_3p": "hubieron ocurrido"}, "Indicativo Condicional perfecto": {"form_1s": null, "form_2s": null, "form_3s": "habr\u00eda ocurrido", "form_1p": null, "form_2p": null, "form_3p": "habr\u00edan ocurrido"}, "Subjuntivo Presente": {"form_1s": null, "form_2s": null, "form_3s": "ocurra", "form_1p": null, "form_2p": null, "form_3p": "ocurran"}, "Subjuntivo Imperfecto": {"form_1s": null, "form_2s": null, "form_3s": "ocurriera", "form_1p": null, "form_2p": null, "form_3p": "ocurrieran"}, "Subjuntivo Futuro": {"form_1s": null, "form_2s": null, "form_3s": "ocurriere", "form_1p": null, "form_2p": null, "form_3p": "ocurrieren"}, "Subjuntivo Presente perfecto": {"form_1s": null, "form_2s": null, "form_3s": "haya ocurrido", "form_1p": null, "form_2p": null, "form_3p": "hayan ocurrido"}, "Subjuntivo Futuro perfecto": {"form_1s": null, "form_2s": null, "form_3s": "hubiere ocurrido", "form_1p": null, "form_2p": null, "form_3p": "hubieren ocurrido"}, "Subjuntivo Pluscuamperfecto": {"form_1s": null, "form_2s": null, "form_3s": "hubiera ocurrido", "form_1p": null, "form_2p": null, "form_3p": "hubieran ocurrido"}, "Imperativo Afirmativo Presente": {"form_1s": null, "form_2s": "ocurre", "form_3s": "ocurrid", "form_1p": null, "form_2p": "ocurra", "form_3p": "ocurran"}, "Imperativo Negativo Presente": {"form_1s": null, "form_2s": "no ocurras", "form_3s": "no ocurr\u00e1is", "form_1p": null, "form_2p": "no ocurra", "form_3p": "no ocurran"}}, "odiar": {"Gerund": "odiando", "Past Participle": "odiado", "Indicativo Presente": {"form_1s": "odio", "form_2s": "odias", "form_3s": "odia", "form_1p": "odiamos", "form_2p": "odi\u00e1is", "form_3p": "odian"}, "Indicativo Futuro": {"form_1s": "odiar\u00e9", "form_2s": "odiar\u00e1s", "form_3s": "odiar\u00e1", "form_1p": "odiaremos", "form_2p": "odiar\u00e9is", "form_3p": "odiar\u00e1n"}, "Indicativo Imperfecto": {"form_1s": "odiaba", "form_2s": "odiabas", "form_3s": "odiaba", "form_1p": "odi\u00e1bamos", "form_2p": "odiabais", "form_3p": "odiaban"}, "Indicativo Pret\u00e9rito": {"form_1s": "odi\u00e9", "form_2s": "odiaste", "form_3s": "odi\u00f3", "form_1p": "odiamos", "form_2p": "odiasteis", "form_3p": "odiaron"}, "Indicativo Condicional": {"form_1s": "odiar\u00eda", "form_2s": "odiar\u00edas", "form_3s": "odiar\u00eda", "form_1p": "odiar\u00edamos", "form_2p": "odiar\u00edais", "form_3p": "odiar\u00edan"}, "Indicativo Presente perfecto": {"form_1s": "he odiado", "form_2s": "has odiado", "form_3s": "ha odiado", "form_1p": "hemos odiado", "form_2p": "hab\u00e9is odiado", "form_3p": "han odiado"}, "Indicativo Futuro perfecto": {"form_1s": "habr\u00e9 odiado", "form_2s": "habr\u00e1s odiado", "form_3s": "habr\u00e1 odiado", "form_1p": "habremos odiado", "form_2p": "habr\u00e9is odiado", "form_3p": "habr\u00e1n odiado"}, "Indicativo Pluscuamperfecto": {"form_1s": "hab\u00eda odiado", "form_2s": "hab\u00edas odiado", "form_3s": "hab\u00eda odiado", "form_1p": "hab\u00edamos odiado", "form_2p": "hab\u00edais odiado", "form_3p": "hab\u00edan odiado"}, "Indicativo Pret\u00e9rito anterior": {"form_1s": "hube odiado", "form_2s": "hubiste odiado", "form_3s": "hubo odiado", "form_1p": "hubimos odiado", "form_2p": "hubisteis odiado", "form_3p": "hubieron odiado"}, "Indicativo Condicional perfecto": {"form_1s": "habr\u00eda odiado", "form_2s": "habr\u00edas odiado", "form_3s": "habr\u00eda odiado", "form_1p": "habr\u00edamos odiado", "form_2p": "habr\u00edais odiado", "form_3p": "habr\u00edan odiado"}, "Subjuntivo Presente": {"form_1s": "odie", "form_2s": "odies", "form_3s": "odie", "form_1p": "odiemos", "form_2p": "odi\u00e9is", "form_3p": "odien"}, "Subjuntivo Imperfecto": {"form_1s": "odiara", "form_2s": "odiaras", "form_3s": "odiara", "form_1p": "odi\u00e1ramos", "form_2p": "odiarais", "form_3p": "odiaran"}, "Subjuntivo Futuro": {"form_1s": "odiare", "form_2s": "odiares", "form_3s": "odiare", "form_1p": "odi\u00e1remos", "form_2p": "odiareis", "form_3p": "odiaren"}, "Subjuntivo Presente perfecto": {"form_1s": "haya odiado", "form_2s": "hayas odiado", "form_3s": "haya odiado", "form_1p": "hayamos odiado", "form_2p": "hay\u00e1is odiado", "form_3p": "hayan odiado"}, "Subjuntivo Futuro perfecto": {"form_1s": "hubiere odiado", "form_2s": "hubieres odiado", "form_3s": "hubiere odiado", "form_1p": "hubi\u00e9remos odiado", "form_2p": "hubiereis odiado", "form_3p": "hubieren odiado"}, "Subjuntivo Pluscuamperfecto": {"form_1s": "hubiera odiado", "form_2s": "hubieras odiado", "form_3s": "hubiera odiado", "form_1p": "hubi\u00e9ramos odiado", "form_2p": "hubierais odiado", "form_3p": "hubieran odiado"}, "Imperativo Afirmativo Presente": {"form_1s": null, "form_2s": "odia", "form_3s": "odiad", "form_1p": null, "form_2p": "odie", "form_3p": "odien"}, "Imperativo Negativo Presente": {"form_1s": null, "form_2s": "no odies", "form_3s": "no odi\u00e9is", "form_1p": null, "form_2p": "no odie", "form_3p": "no odien"}}, "ofender": {"Gerund": "ofendiendo", "Past Participle": "ofendido", "Indicativo Presente": {"form_1s": "ofendo", "form_2s": "ofendes", "form_3s": "ofende", "form_1p": "ofendemos", "form_2p": "ofend\u00e9is", "form_3p": "ofenden"}, "Indicativo Futuro": {"form_1s": "ofender\u00e9", "form_2s": "ofender\u00e1s", "form_3s": "ofender\u00e1", "form_1p": "ofenderemos", "form_2p": "ofender\u00e9is", "form_3p": "ofender\u00e1n"}, "Indicativo Imperfecto": {"form_1s": "ofend\u00eda", "form_2s": "ofend\u00edas", "form_3s": "ofend\u00eda", "form_1p": "ofend\u00edamos", "form_2p": "ofend\u00edais", "form_3p": "ofend\u00edan"}, "Indicativo Pret\u00e9rito": {"form_1s": "ofend\u00ed", "form_2s": "ofendiste", "form_3s": "ofendi\u00f3", "form_1p": "ofendimos", "form_2p": "ofendisteis", "form_3p": "ofendieron"}, "Indicativo Condicional": {"form_1s": "ofender\u00eda", "form_2s": "ofender\u00edas", "form_3s": "ofender\u00eda", "form_1p": "ofender\u00edamos", "form_2p": "ofender\u00edais", "form_3p": "ofender\u00edan"}, "Indicativo Presente perfecto": {"form_1s": "he ofendido", "form_2s": "has ofendido", "form_3s": "ha ofendido", "form_1p": "hemos ofendido", "form_2p": "hab\u00e9is ofendido", "form_3p": "han ofendido"}, "Indicativo Futuro perfecto": {"form_1s": "habr\u00e9 ofendido", "form_2s": "habr\u00e1s ofendido", "form_3s": "habr\u00e1 ofendido", "form_1p": "habremos ofendido", "form_2p": "habr\u00e9is ofendido", "form_3p": "habr\u00e1n ofendido"}, "Indicativo Pluscuamperfecto": {"form_1s": "hab\u00eda ofendido", "form_2s": "hab\u00edas ofendido", "form_3s": "hab\u00eda ofendido", "form_1p": "hab\u00edamos ofendido", "form_2p": "hab\u00edais ofendido", "form_3p": "hab\u00edan ofendido"}, "Indicativo Pret\u00e9rito anterior": {"form_1s": "hube ofendido", "form_2s": "hubiste ofendido", "form_3s": "hubo ofendido", "form_1p": "hubimos ofendido", "form_2p": "hubisteis ofendido", "form_3p": "hubieron ofendido"}, "Indicativo Condicional perfecto": {"form_1s": "habr\u00eda ofendido", "form_2s": "habr\u00edas ofendido", "form_3s": "habr\u00eda ofendido", "form_1p": "habr\u00edamos ofendido", "form_2p": "habr\u00edais ofendido", "form_3p": "habr\u00edan ofendido"}, "Subjuntivo Presente": {"form_1s": "ofenda", "form_2s": "ofendas", "form_3s": "ofenda", "form_1p": "ofendamos", "form_2p": "ofend\u00e1is", "form_3p": "ofendan"}, "Subjuntivo Imperfecto": {"form_1s": "ofendiera", "form_2s": "ofendieras", "form_3s": "ofendiera", "form_1p": "ofendi\u00e9ramos", "form_2p": "ofendierais", "form_3p": "ofendieran"}, "Subjuntivo Futuro": {"form_1s": "ofendiere", "form_2s": "ofendieres", "form_3s": "ofendiere", "form_1p": "ofendi\u00e9remos", "form_2p": "ofendiereis", "form_3p": "ofendieren"}, "Subjuntivo Presente perfecto": {"form_1s": "haya ofendido", "form_2s": "hayas ofendido", "form_3s": "haya ofendido", "form_1p": "hayamos ofendido", "form_2p": "hay\u00e1is ofendido", "form_3p": "hayan ofendido"}, "Subjuntivo Futuro perfecto": {"form_1s": "hubiere ofendido", "form_2s": "hubieres ofendido", "form_3s": "hubiere ofendido", "form_1p": "hubi\u00e9remos ofendido", "form_2p": "hubiereis ofendido", "form_3p": "hubieren ofendido"}, "Subjuntivo Pluscuamperfecto": {"form_1s": "hubiera ofendido", "form_2s": "hubieras ofendido", "form_3s": "hubiera ofendido", "form_1p": "hubi\u00e9ramos ofendido", "form_2p": "hubierais ofendido", "form_3p": "hubieran ofendido"}, "Imperativo Afirmativo Presente": {"form_1s": null, "form_2s": "ofende", "form_3s": "ofended", "form_1p": null, "form_2p": "ofenda", "form_3p": "ofendan"}, "Imperativo Negativo Presente": {"form_1s": null, "form_2s": "no ofendas", "form_3s": "no ofend\u00e1is", "form_1p": null, "form_2p": "no ofenda", "form_3p": "no ofendan"}}, "ofrecer": {"Gerund": "ofreciendo", "Past Participle": "ofrecido", "Indicativo Presente": {"form_1s": "ofrezco", "form_2s": "ofreces", "form_3s": "ofrece", "form_1p": "ofrecemos", "form_2p": "ofrec\u00e9is", "form_3p": "ofrecen"}, "Indicativo Futuro": {"form_1s": "ofrecer\u00e9", "form_2s": "ofrecer\u00e1s", "form_3s": "ofrecer\u00e1", "form_1p": "ofreceremos", "form_2p": "ofrecer\u00e9is", "form_3p": "ofrecer\u00e1n"}, "Indicativo Imperfecto": {"form_1s": "ofrec\u00eda", "form_2s": "ofrec\u00edas", "form_3s": "ofrec\u00eda", "form_1p": "ofrec\u00edamos", "form_2p": "ofrec\u00edais", "form_3p": "ofrec\u00edan"}, "Indicativo Pret\u00e9rito": {"form_1s": "ofrec\u00ed", "form_2s": "ofreciste", "form_3s": "ofreci\u00f3", "form_1p": "ofrecimos", "form_2p": "ofrecisteis", "form_3p": "ofrecieron"}, "Indicativo Condicional": {"form_1s": "ofrecer\u00eda", "form_2s": "ofrecer\u00edas", "form_3s": "ofrecer\u00eda", "form_1p": "ofrecer\u00edamos", "form_2p": "ofrecer\u00edais", "form_3p": "ofrecer\u00edan"}, "Indicativo Presente perfecto": {"form_1s": "he ofrecido", "form_2s": "has ofrecido", "form_3s": "ha ofrecido", "form_1p": "hemos ofrecido", "form_2p": "hab\u00e9is ofrecido", "form_3p": "han ofrecido"}, "Indicativo Futuro perfecto": {"form_1s": "habr\u00e9 ofrecido", "form_2s": "habr\u00e1s ofrecido", "form_3s": "habr\u00e1 ofrecido", "form_1p": "habremos ofrecido", "form_2p": "habr\u00e9is ofrecido", "form_3p": "habr\u00e1n ofrecido"}, "Indicativo Pluscuamperfecto": {"form_1s": "hab\u00eda ofrecido", "form_2s": "hab\u00edas ofrecido", "form_3s": "hab\u00eda ofrecido", "form_1p": "hab\u00edamos ofrecido", "form_2p": "hab\u00edais ofrecido", "form_3p": "hab\u00edan ofrecido"}, "Indicativo Pret\u00e9rito anterior": {"form_1s": "hube ofrecido", "form_2s": "hubiste ofrecido", "form_3s": "hubo ofrecido", "form_1p": "hubimos ofrecido", "form_2p": "hubisteis ofrecido", "form_3p": "hubieron ofrecido"}, "Indicativo Condicional perfecto": {"form_1s": "habr\u00eda ofrecido", "form_2s": "habr\u00edas ofrecido", "form_3s": "habr\u00eda ofrecido", "form_1p": "habr\u00edamos ofrecido", "form_2p": "habr\u00edais ofrecido", "form_3p": "habr\u00edan ofrecido"}, "Subjuntivo Presente": {"form_1s": "ofrezca", "form_2s": "ofrezcas", "form_3s": "ofrezca", "form_1p": "ofrezcamos", "form_2p": "ofrezc\u00e1is", "form_3p": "ofrezcan"}, "Subjuntivo Imperfecto": {"form_1s": "ofreciera", "form_2s": "ofrecieras", "form_3s": "ofreciera", "form_1p": "ofreci\u00e9ramos", "form_2p": "ofrecierais", "form_3p": "ofrecieran"}, "Subjuntivo Futuro": {"form_1s": "ofreciere", "form_2s": "ofrecieres", "form_3s": "ofreciere", "form_1p": "ofreci\u00e9remos", "form_2p": "ofreciereis", "form_3p": "ofrecieren"}, "Subjuntivo Presente perfecto": {"form_1s": "haya ofrecido", "form_2s": "hayas ofrecido", "form_3s": "haya ofrecido", "form_1p": "hayamos ofrecido", "form_2p": "hay\u00e1is ofrecido", "form_3p": "hayan ofrecido"}, "Subjuntivo Futuro perfecto": {"form_1s": "hubiere ofrecido", "form_2s": "hubieres ofrecido", "form_3s": "hubiere ofrecido", "form_1p": "hubi\u00e9remos ofrecido", "form_2p": "hubiereis ofrecido", "form_3p": "hubieren ofrecido"}, "Subjuntivo Pluscuamperfecto": {"form_1s": "hubiera ofrecido", "form_2s": "hubieras ofrecido", "form_3s": "hubiera ofrecido", "form_1p": "hubi\u00e9ramos ofrecido", "form_2p": "hubierais ofrecido", "form_3p": "hubieran ofrecido"}, "Imperativo Afirmativo Presente": {"form_1s": null, "form_2s": "ofrece", "form_3s": "ofreced", "form_1p": null, "form_2p": "ofrezca", "form_3p": "ofrezcan"}, "Imperativo Negativo Presente": {"form_1s": null, "form_2s": "no ofrezcas", "form_3s": "no ofrezc\u00e1is", "form_1p": null, "form_2p": "no ofrezca", "form_3p": "no ofrezcan"}}, "o\u00edr": {"Gerund": "oyendo", "Past Participle": "o\u00eddo", "Indicativo Presente": {"form_1s": "oigo", "form_2s": "oyes", "form_3s": "oye", "form_1p": "o\u00edmos", "form_2p": "o\u00eds", "form_3p": "oyen"}, "Indicativo Futuro": {"form_1s": "oir\u00e9", "form_2s": "oir\u00e1s", "form_3s": "oir\u00e1", "form_1p": "oiremos", "form_2p": "oir\u00e9is", "form_3p": "oir\u00e1n"}, "Indicativo Imperfecto": {"form_1s": "o\u00eda", "form_2s": "o\u00edas", "form_3s": "o\u00eda", "form_1p": "o\u00edamos", "form_2p": "o\u00edais", "form_3p": "o\u00edan"}, "Indicativo Pret\u00e9rito": {"form_1s": "o\u00ed", "form_2s": "o\u00edste", "form_3s": "oy\u00f3", "form_1p": "o\u00edmos", "form_2p": "o\u00edsteis", "form_3p": "oyeron"}, "Indicativo Condicional": {"form_1s": "oir\u00eda", "form_2s": "oir\u00edas", "form_3s": "oir\u00eda", "form_1p": "oir\u00edamos", "form_2p": "oir\u00edais", "form_3p": "oir\u00edan"}, "Indicativo Presente perfecto": {"form_1s": "he o\u00eddo", "form_2s": "has o\u00eddo", "form_3s": "ha o\u00eddo", "form_1p": "hemos o\u00eddo", "form_2p": "hab\u00e9is o\u00eddo", "form_3p": "han o\u00eddo"}, "Indicativo Futuro perfecto": {"form_1s": "habr\u00e9 o\u00eddo", "form_2s": "habr\u00e1s o\u00eddo", "form_3s": "habr\u00e1 o\u00eddo", "form_1p": "habremos o\u00eddo", "form_2p": "habr\u00e9is o\u00eddo", "form_3p": "habr\u00e1n o\u00eddo"}, "Indicativo Pluscuamperfecto": {"form_1s": "hab\u00eda o\u00eddo", "form_2s": "hab\u00edas o\u00eddo", "form_3s": "hab\u00eda o\u00eddo", "form_1p": "hab\u00edamos o\u00eddo", "form_2p": "hab\u00edais o\u00eddo", "form_3p": "hab\u00edan o\u00eddo"}, "Indicativo Pret\u00e9rito anterior": {"form_1s": "hube o\u00eddo", "form_2s": "hubiste o\u00eddo", "form_3s": "hubo o\u00eddo", "form_1p": "hubimos o\u00eddo", "form_2p": "hubisteis o\u00eddo", "form_3p": "hubieron o\u00eddo"}, "Indicativo Condicional perfecto": {"form_1s": "habr\u00eda o\u00eddo", "form_2s": "habr\u00edas o\u00eddo", "form_3s": "habr\u00eda o\u00eddo", "form_1p": "habr\u00edamos o\u00eddo", "form_2p": "habr\u00edais o\u00eddo", "form_3p": "habr\u00edan o\u00eddo"}, "Subjuntivo Presente": {"form_1s": "oiga", "form_2s": "oigas", "form_3s": "oiga", "form_1p": "oigamos", "form_2p": "oig\u00e1is", "form_3p": "oigan"}, "Subjuntivo Imperfecto": {"form_1s": "oyera", "form_2s": "oyeras", "form_3s": "oyera", "form_1p": "oy\u00e9ramos", "form_2p": "oyerais", "form_3p": "oyeran"}, "Subjuntivo Futuro": {"form_1s": "oyere", "form_2s": "oyeres", "form_3s": "oyere", "form_1p": "oy\u00e9remos", "form_2p": "oyereis", "form_3p": "oyeren"}, "Subjuntivo Presente perfecto": {"form_1s": "haya o\u00eddo", "form_2s": "hayas o\u00eddo", "form_3s": "haya o\u00eddo", "form_1p": "hayamos o\u00eddo", "form_2p": "hay\u00e1is o\u00eddo", "form_3p": "hayan o\u00eddo"}, "Subjuntivo Futuro perfecto": {"form_1s": "hubiere o\u00eddo", "form_2s": "hubieres o\u00eddo", "form_3s": "hubiere o\u00eddo", "form_1p": "hubi\u00e9remos o\u00eddo", "form_2p": "hubiereis o\u00eddo", "form_3p": "hubieren o\u00eddo"}, "Subjuntivo Pluscuamperfecto": {"form_1s": "hubiera o\u00eddo", "form_2s": "hubieras o\u00eddo", "form_3s": "hubiera o\u00eddo", "form_1p": "hubi\u00e9ramos o\u00eddo", "form_2p": "hubierais o\u00eddo", "form_3p": "hubieran o\u00eddo"}, "Imperativo Afirmativo Presente": {"form_1s": null, "form_2s": "oye", "form_3s": "o\u00edd", "form_1p": null, "form_2p": "oiga", "form_3p": "oigan"}, "Imperativo Negativo Presente": {"form_1s": null, "form_2s": "no oigas", "form_3s": "no oig\u00e1is", "form_1p": null, "form_2p": "no oiga", "form_3p": "no oigan"}}, "oler": {"Gerund": "oliendo", "Past Participle": "olido", "Indicativo Presente": {"form_1s": "huelo", "form_2s": "hueles", "form_3s": "huele", "form_1p": "olemos", "form_2p": "ol\u00e9is", "form_3p": "huelen"}, "Indicativo Futuro": {"form_1s": "oler\u00e9", "form_2s": "oler\u00e1s", "form_3s": "oler\u00e1", "form_1p": "oleremos", "form_2p": "oler\u00e9is", "form_3p": "oler\u00e1n"}, "Indicativo Imperfecto": {"form_1s": "ol\u00eda", "form_2s": "ol\u00edas", "form_3s": "ol\u00eda", "form_1p": "ol\u00edamos", "form_2p": "ol\u00edais", "form_3p": "ol\u00edan"}, "Indicativo Pret\u00e9rito": {"form_1s": "ol\u00ed", "form_2s": "oliste", "form_3s": "oli\u00f3", "form_1p": "olimos", "form_2p": "olisteis", "form_3p": "olieron"}, "Indicativo Condicional": {"form_1s": "oler\u00eda", "form_2s": "oler\u00edas", "form_3s": "oler\u00eda", "form_1p": "oler\u00edamos", "form_2p": "oler\u00edais", "form_3p": "oler\u00edan"}, "Indicativo Presente perfecto": {"form_1s": "he olido", "form_2s": "has olido", "form_3s": "ha olido", "form_1p": "hemos olido", "form_2p": "hab\u00e9is olido", "form_3p": "han olido"}, "Indicativo Futuro perfecto": {"form_1s": "habr\u00e9 olido", "form_2s": "habr\u00e1s olido", "form_3s": "habr\u00e1 olido", "form_1p": "habremos olido", "form_2p": "habr\u00e9is olido", "form_3p": "habr\u00e1n olido"}, "Indicativo Pluscuamperfecto": {"form_1s": "hab\u00eda olido", "form_2s": "hab\u00edas olido", "form_3s": "hab\u00eda olido", "form_1p": "hab\u00edamos olido", "form_2p": "hab\u00edais olido", "form_3p": "hab\u00edan olido"}, "Indicativo Pret\u00e9rito anterior": {"form_1s": "hube olido", "form_2s": "hubiste olido", "form_3s": "hubo olido", "form_1p": "hubimos olido", "form_2p": "hubisteis olido", "form_3p": "hubieron olido"}, "Indicativo Condicional perfecto": {"form_1s": "habr\u00eda olido", "form_2s": "habr\u00edas olido", "form_3s": "habr\u00eda olido", "form_1p": "habr\u00edamos olido", "form_2p": "habr\u00edais olido", "form_3p": "habr\u00edan olido"}, "Subjuntivo Presente": {"form_1s": "huela", "form_2s": "huelas", "form_3s": "huela", "form_1p": "olamos", "form_2p": "ol\u00e1is", "form_3p": "huelan"}, "Subjuntivo Imperfecto": {"form_1s": "oliera", "form_2s": "olieras", "form_3s": "oliera", "form_1p": "oli\u00e9ramos", "form_2p": "olierais", "form_3p": "olieran"}, "Subjuntivo Futuro": {"form_1s": "oliere", "form_2s": "olieres", "form_3s": "oliere", "form_1p": "oli\u00e9remos", "form_2p": "oliereis", "form_3p": "olieren"}, "Subjuntivo Presente perfecto": {"form_1s": "haya olido", "form_2s": "hayas olido", "form_3s": "haya olido", "form_1p": "hayamos olido", "form_2p": "hay\u00e1is olido", "form_3p": "hayan olido"}, "Subjuntivo Futuro perfecto": {"form_1s": "hubiere olido", "form_2s": "hubieres olido", "form_3s": "hubiere olido", "form_1p": "hubi\u00e9remos olido", "form_2p": "hubiereis olido", "form_3p": "hubieren olido"}, "Subjuntivo Pluscuamperfecto": {"form_1s": "hubiera olido", "form_2s": "hubieras olido", "form_3s": "hubiera olido", "form_1p": "hubi\u00e9ramos olido", "form_2p": "hubierais olido", "form_3p": "hubieran olido"}, "Imperativo Afirmativo Presente": {"form_1s": null, "form_2s": "huele", "form_3s": "oled", "form_1p": null, "form_2p": "huela", "form_3p": "huelan"}, "Imperativo Negativo Presente": {"form_1s": null, "form_2s": "no huelas", "form_3s": "no ol\u00e1is", "form_1p": null, "form_2p": "no huela", "form_3p": "no huelan"}}, "olvidar": {"Gerund": "olvidando", "Past Participle": "olvidado", "Indicativo Presente": {"form_1s": "olvido", "form_2s": "olvidas", "form_3s": "olvida", "form_1p": "olvidamos", "form_2p": "olvid\u00e1is", "form_3p": "olvidan"}, "Indicativo Futuro": {"form_1s": "olvidar\u00e9", "form_2s": "olvidar\u00e1s", "form_3s": "olvidar\u00e1", "form_1p": "olvidaremos", "form_2p": "olvidar\u00e9is", "form_3p": "olvidar\u00e1n"}, "Indicativo Imperfecto": {"form_1s": "olvidaba", "form_2s": "olvidabas", "form_3s": "olvidaba", "form_1p": "olvid\u00e1bamos", "form_2p": "olvidabais", "form_3p": "olvidaban"}, "Indicativo Pret\u00e9rito": {"form_1s": "olvid\u00e9", "form_2s": "olvidaste", "form_3s": "olvid\u00f3", "form_1p": "olvidamos", "form_2p": "olvidasteis", "form_3p": "olvidaron"}, "Indicativo Condicional": {"form_1s": "olvidar\u00eda", "form_2s": "olvidar\u00edas", "form_3s": "olvidar\u00eda", "form_1p": "olvidar\u00edamos", "form_2p": "olvidar\u00edais", "form_3p": "olvidar\u00edan"}, "Indicativo Presente perfecto": {"form_1s": "he olvidado", "form_2s": "has olvidado", "form_3s": "ha olvidado", "form_1p": "hemos olvidado", "form_2p": "hab\u00e9is olvidado", "form_3p": "han olvidado"}, "Indicativo Futuro perfecto": {"form_1s": "habr\u00e9 olvidado", "form_2s": "habr\u00e1s olvidado", "form_3s": "habr\u00e1 olvidado", "form_1p": "habremos olvidado", "form_2p": "habr\u00e9is olvidado", "form_3p": "habr\u00e1n olvidado"}, "Indicativo Pluscuamperfecto": {"form_1s": "hab\u00eda olvidado", "form_2s": "hab\u00edas olvidado", "form_3s": "hab\u00eda olvidado", "form_1p": "hab\u00edamos olvidado", "form_2p": "hab\u00edais olvidado", "form_3p": "hab\u00edan olvidado"}, "Indicativo Pret\u00e9rito anterior": {"form_1s": "hube olvidado", "form_2s": "hubiste olvidado", "form_3s": "hubo olvidado", "form_1p": "hubimos olvidado", "form_2p": "hubisteis olvidado", "form_3p": "hubieron olvidado"}, "Indicativo Condicional perfecto": {"form_1s": "habr\u00eda olvidado", "form_2s": "habr\u00edas olvidado", "form_3s": "habr\u00eda olvidado", "form_1p": "habr\u00edamos olvidado", "form_2p": "habr\u00edais olvidado", "form_3p": "habr\u00edan olvidado"}, "Subjuntivo Presente": {"form_1s": "olvide", "form_2s": "olvides", "form_3s": "olvide", "form_1p": "olvidemos", "form_2p": "olvid\u00e9is", "form_3p": "olviden"}, "Subjuntivo Imperfecto": {"form_1s": "olvidara", "form_2s": "olvidaras", "form_3s": "olvidara", "form_1p": "olvid\u00e1ramos", "form_2p": "olvidarais", "form_3p": "olvidaran"}, "Subjuntivo Futuro": {"form_1s": "olvidare", "form_2s": "olvidares", "form_3s": "olvidare", "form_1p": "olvid\u00e1remos", "form_2p": "olvidareis", "form_3p": "olvidaren"}, "Subjuntivo Presente perfecto": {"form_1s": "haya olvidado", "form_2s": "hayas olvidado", "form_3s": "haya olvidado", "form_1p": "hayamos olvidado", "form_2p": "hay\u00e1is olvidado", "form_3p": "hayan olvidado"}, "Subjuntivo Futuro perfecto": {"form_1s": "hubiere olvidado", "form_2s": "hubieres olvidado", "form_3s": "hubiere olvidado", "form_1p": "hubi\u00e9remos olvidado", "form_2p": "hubiereis olvidado", "form_3p": "hubieren olvidado"}, "Subjuntivo Pluscuamperfecto": {"form_1s": "hubiera olvidado", "form_2s": "hubieras olvidado", "form_3s": "hubiera olvidado", "form_1p": "hubi\u00e9ramos olvidado", "form_2p": "hubierais olvidado", "form_3p": "hubieran olvidado"}, "Imperativo Afirmativo Presente": {"form_1s": null, "form_2s": "olvida", "form_3s": "olvidad", "form_1p": null, "form_2p": "olvide", "form_3p": "olviden"}, "Imperativo Negativo Presente": {"form_1s": null, "form_2s": "no olvides", "form_3s": "no olvid\u00e9is", "form_1p": null, "form_2p": "no olvide", "form_3p": "no olviden"}}, "olvidarse": {"Gerund": "olvid\u00e1ndose", "Past Participle": "olvidado", "Indicativo Presente": {"form_1s": "me olvido", "form_2s": "te olvidas", "form_3s": "se olvida", "form_1p": "nos olvidamos", "form_2p": "os olvid\u00e1is", "form_3p": "se olvidan"}, "Indicativo Futuro": {"form_1s": "me olvidar\u00e9", "form_2s": "te olvidar\u00e1s", "form_3s": "se olvidar\u00e1", "form_1p": "nos olvidaremos", "form_2p": "os olvidar\u00e9is", "form_3p": "se olvidar\u00e1n"}, "Indicativo Imperfecto": {"form_1s": "me olvidaba", "form_2s": "te olvidabas", "form_3s": "se olvidaba", "form_1p": "nos olvid\u00e1bamos", "form_2p": "os olvidabais", "form_3p": "se olvidaban"}, "Indicativo Pret\u00e9rito": {"form_1s": "me olvid\u00e9", "form_2s": "te olvidaste", "form_3s": "se olvid\u00f3", "form_1p": "nos olvidamos", "form_2p": "os olvidasteis", "form_3p": "se olvidaron"}, "Indicativo Condicional": {"form_1s": "me olvidar\u00eda", "form_2s": "te olvidar\u00edas", "form_3s": "se olvidar\u00eda", "form_1p": "nos olvidar\u00edamos", "form_2p": "os olvidar\u00edais", "form_3p": "se olvidar\u00edan"}, "Indicativo Presente perfecto": {"form_1s": "me he olvidado", "form_2s": "te has olvidado", "form_3s": "se ha olvidado", "form_1p": "nos hemos olvidado", "form_2p": "os hab\u00e9is olvidado", "form_3p": "se han olvidado"}, "Indicativo Futuro perfecto": {"form_1s": "me habr\u00e9 olvidado", "form_2s": "te habr\u00e1s olvidado", "form_3s": "se habr\u00e1 olvidado", "form_1p": "nos habremos olvidado", "form_2p": "os habr\u00e9is olvidado", "form_3p": "se habr\u00e1n olvidado"}, "Indicativo Pluscuamperfecto": {"form_1s": "me hab\u00eda olvidado", "form_2s": "te hab\u00edas olvidado", "form_3s": "se hab\u00eda olvidado", "form_1p": "nos hab\u00edamos olvidado", "form_2p": "os hab\u00edais olvidado", "form_3p": "se hab\u00edan olvidado"}, "Indicativo Pret\u00e9rito anterior": {"form_1s": "me hube olvidado", "form_2s": "te hubiste olvidado", "form_3s": "se hubo olvidado", "form_1p": "nos hubimos olvidado", "form_2p": "os hubisteis olvidado", "form_3p": "se hubieron olvidado"}, "Indicativo Condicional perfecto": {"form_1s": "me habr\u00eda olvidado", "form_2s": "te habr\u00edas olvidado", "form_3s": "se habr\u00eda olvidado", "form_1p": "nos habr\u00edamos olvidado", "form_2p": "os habr\u00edais olvidado", "form_3p": "se habr\u00edan olvidado"}, "Subjuntivo Presente": {"form_1s": "me olvide", "form_2s": "te olvides", "form_3s": "se olvide", "form_1p": "nos olvidemos", "form_2p": "os olvid\u00e9is", "form_3p": "se olviden"}, "Subjuntivo Imperfecto": {"form_1s": "me olvidara", "form_2s": "te olvidaras", "form_3s": "se olvidara", "form_1p": "nos olvid\u00e1ramos", "form_2p": "os olvidarais", "form_3p": "se olvidaran"}, "Subjuntivo Futuro": {"form_1s": "me olvidare", "form_2s": "te olvidares", "form_3s": "se olvidare", "form_1p": "nos olvid\u00e1remos", "form_2p": "os olvidareis", "form_3p": "se olvidaren"}, "Subjuntivo Presente perfecto": {"form_1s": "me haya olvidado", "form_2s": "te hayas olvidado", "form_3s": "se haya olvidado", "form_1p": "nos hayamos olvidado", "form_2p": "os hay\u00e1is olvidado", "form_3p": "se hayan olvidado"}, "Subjuntivo Futuro perfecto": {"form_1s": "me hubiere olvidado", "form_2s": "te hubieres olvidado", "form_3s": "se hubiere olvidado", "form_1p": "nos hubi\u00e9remos olvidado", "form_2p": "os hubiereis olvidado", "form_3p": "se hubieren olvidado"}, "Subjuntivo Pluscuamperfecto": {"form_1s": "me hubiera olvidado", "form_2s": "te hubieras olvidado", "form_3s": "se hubiera olvidado", "form_1p": "nos hubi\u00e9ramos olvidado", "form_2p": "os hubierais olvidado", "form_3p": "se hubieran olvidado"}, "Imperativo Afirmativo Presente": {"form_1s": null, "form_2s": "olv\u00eddate", "form_3s": "olvidaos", "form_1p": null, "form_2p": "olv\u00eddese", "form_3p": "olv\u00eddense"}, "Imperativo Negativo Presente": {"form_1s": null, "form_2s": "no te olvides", "form_3s": "no os olvid\u00e9is", "form_1p": null, "form_2p": "no se olvide", "form_3p": "no se olviden"}}, "oponer": {"Gerund": "oponiendo", "Past Participle": "opuesto", "Indicativo Presente": {"form_1s": "opongo", "form_2s": "opones", "form_3s": "opone", "form_1p": "oponemos", "form_2p": "opon\u00e9is", "form_3p": "oponen"}, "Indicativo Futuro": {"form_1s": "opondr\u00e9", "form_2s": "opondr\u00e1s", "form_3s": "opondr\u00e1", "form_1p": "opondremos", "form_2p": "opondr\u00e9is", "form_3p": "opondr\u00e1n"}, "Indicativo Imperfecto": {"form_1s": "opon\u00eda", "form_2s": "opon\u00edas", "form_3s": "opon\u00eda", "form_1p": "opon\u00edamos", "form_2p": "opon\u00edais", "form_3p": "opon\u00edan"}, "Indicativo Pret\u00e9rito": {"form_1s": "opuse", "form_2s": "opusiste", "form_3s": "opuso", "form_1p": "opusimos", "form_2p": "opusisteis", "form_3p": "opusieron"}, "Indicativo Condicional": {"form_1s": "opondr\u00eda", "form_2s": "opondr\u00edas", "form_3s": "opondr\u00eda", "form_1p": "opondr\u00edamos", "form_2p": "opondr\u00edais", "form_3p": "opondr\u00edan"}, "Indicativo Presente perfecto": {"form_1s": "he opuesto", "form_2s": "has opuesto", "form_3s": "ha opuesto", "form_1p": "hemos opuesto", "form_2p": "hab\u00e9is opuesto", "form_3p": "han opuesto"}, "Indicativo Futuro perfecto": {"form_1s": "habr\u00e9 opuesto", "form_2s": "habr\u00e1s opuesto", "form_3s": "habr\u00e1 opuesto", "form_1p": "habremos opuesto", "form_2p": "habr\u00e9is opuesto", "form_3p": "habr\u00e1n opuesto"}, "Indicativo Pluscuamperfecto": {"form_1s": "hab\u00eda opuesto", "form_2s": "hab\u00edas opuesto", "form_3s": "hab\u00eda opuesto", "form_1p": "hab\u00edamos opuesto", "form_2p": "hab\u00edais opuesto", "form_3p": "hab\u00edan opuesto"}, "Indicativo Pret\u00e9rito anterior": {"form_1s": "hube opuesto", "form_2s": "hubiste opuesto", "form_3s": "hubo opuesto", "form_1p": "hubimos opuesto", "form_2p": "hubisteis opuesto", "form_3p": "hubieron opuesto"}, "Indicativo Condicional perfecto": {"form_1s": "habr\u00eda opuesto", "form_2s": "habr\u00edas opuesto", "form_3s": "habr\u00eda opuesto", "form_1p": "habr\u00edamos opuesto", "form_2p": "habr\u00edais opuesto", "form_3p": "habr\u00edan opuesto"}, "Subjuntivo Presente": {"form_1s": "oponga", "form_2s": "opongas", "form_3s": "oponga", "form_1p": "opongamos", "form_2p": "opong\u00e1is", "form_3p": "opongan"}, "Subjuntivo Imperfecto": {"form_1s": "opusiera", "form_2s": "opusieras", "form_3s": "opusiera", "form_1p": "opusi\u00e9ramos", "form_2p": "opusierais", "form_3p": "opusieran"}, "Subjuntivo Futuro": {"form_1s": "opusiere", "form_2s": "opusieres", "form_3s": "opusiere", "form_1p": "opusi\u00e9remos", "form_2p": "opusiereis", "form_3p": "opusieren"}, "Subjuntivo Presente perfecto": {"form_1s": "haya opuesto", "form_2s": "hayas opuesto", "form_3s": "haya opuesto", "form_1p": "hayamos opuesto", "form_2p": "hay\u00e1is opuesto", "form_3p": "hayan opuesto"}, "Subjuntivo Futuro perfecto": {"form_1s": "hubiere opuesto", "form_2s": "hubieres opuesto", "form_3s": "hubiere opuesto", "form_1p": "hubi\u00e9remos opuesto", "form_2p": "hubiereis opuesto", "form_3p": "hubieren opuesto"}, "Subjuntivo Pluscuamperfecto": {"form_1s": "hubiera opuesto", "form_2s": "hubieras opuesto", "form_3s": "hubiera opuesto", "form_1p": "hubi\u00e9ramos opuesto", "form_2p": "hubierais opuesto", "form_3p": "hubieran opuesto"}, "Imperativo Afirmativo Presente": {"form_1s": null, "form_2s": "op\u00f3n", "form_3s": "oponed", "form_1p": null, "form_2p": "oponga", "form_3p": "opongan"}, "Imperativo Negativo Presente": {"form_1s": null, "form_2s": "no opongas", "form_3s": "no opong\u00e1is", "form_1p": null, "form_2p": "no oponga", "form_3p": "no opongan"}}, "oponerse": {"Gerund": "oponi\u00e9ndose", "Past Participle": "opuesto", "Indicativo Presente": {"form_1s": "me opongo", "form_2s": "te opones", "form_3s": "se opone", "form_1p": "nos oponemos", "form_2p": "os opon\u00e9is", "form_3p": "se oponen"}, "Indicativo Futuro": {"form_1s": "me opondr\u00e9", "form_2s": "te opondr\u00e1s", "form_3s": "se opondr\u00e1", "form_1p": "nos opondremos", "form_2p": "os opondr\u00e9is", "form_3p": "se opondr\u00e1n"}, "Indicativo Imperfecto": {"form_1s": "me opon\u00eda", "form_2s": "te opon\u00edas", "form_3s": "se opon\u00eda", "form_1p": "nos opon\u00edamos", "form_2p": "os opon\u00edais", "form_3p": "se opon\u00edan"}, "Indicativo Pret\u00e9rito": {"form_1s": "me opuse", "form_2s": "te opusiste", "form_3s": "se opuso", "form_1p": "nos opusimos", "form_2p": "os opusisteis", "form_3p": "se opusieron"}, "Indicativo Condicional": {"form_1s": "me opondr\u00eda", "form_2s": "te opondr\u00edas", "form_3s": "se opondr\u00eda", "form_1p": "nos opondr\u00edamos", "form_2p": "os opondr\u00edais", "form_3p": "se opondr\u00edan"}, "Indicativo Presente perfecto": {"form_1s": "me he opuesto", "form_2s": "te has opuesto", "form_3s": "se ha opuesto", "form_1p": "nos hemos opuesto", "form_2p": "os hab\u00e9is opuesto", "form_3p": "se han opuesto"}, "Indicativo Futuro perfecto": {"form_1s": "me habr\u00e9 opuesto", "form_2s": "te habr\u00e1s opuesto", "form_3s": "se habr\u00e1 opuesto", "form_1p": "nos habremos opuesto", "form_2p": "os habr\u00e9is opuesto", "form_3p": "se habr\u00e1n opuesto"}, "Indicativo Pluscuamperfecto": {"form_1s": "me hab\u00eda opuesto", "form_2s": "te hab\u00edas opuesto", "form_3s": "se hab\u00eda opuesto", "form_1p": "nos hab\u00edamos opuesto", "form_2p": "os hab\u00edais opuesto", "form_3p": "se hab\u00edan opuesto"}, "Indicativo Pret\u00e9rito anterior": {"form_1s": "me hube opuesto", "form_2s": "te hubiste opuesto", "form_3s": "se hubo opuesto", "form_1p": "nos hubimos opuesto", "form_2p": "os hubisteis opuesto", "form_3p": "se hubieron opuesto"}, "Indicativo Condicional perfecto": {"form_1s": "me habr\u00eda opuesto", "form_2s": "te habr\u00edas opuesto", "form_3s": "se habr\u00eda opuesto", "form_1p": "nos habr\u00edamos opuesto", "form_2p": "os habr\u00edais opuesto", "form_3p": "se habr\u00edan opuesto"}, "Subjuntivo Presente": {"form_1s": "me oponga", "form_2s": "te opongas", "form_3s": "se oponga", "form_1p": "nos opongamos", "form_2p": "os opong\u00e1is", "form_3p": "se opongan"}, "Subjuntivo Imperfecto": {"form_1s": "me opusiera", "form_2s": "te opusieras", "form_3s": "se opusiera", "form_1p": "nos opusi\u00e9ramos", "form_2p": "os opusierais", "form_3p": "se opusieran"}, "Subjuntivo Futuro": {"form_1s": "me opusiere", "form_2s": "te opusieres", "form_3s": "se opusiere", "form_1p": "nos opusi\u00e9remos", "form_2p": "os opusiereis", "form_3p": "se opusieren"}, "Subjuntivo Presente perfecto": {"form_1s": "me haya opuesto", "form_2s": "te hayas opuesto", "form_3s": "se haya opuesto", "form_1p": "nos hayamos opuesto", "form_2p": "os hay\u00e1is opuesto", "form_3p": "se hayan opuesto"}, "Subjuntivo Futuro perfecto": {"form_1s": "me hubiere opuesto", "form_2s": "te hubieres opuesto", "form_3s": "se hubiere opuesto", "form_1p": "nos hubi\u00e9remos opuesto", "form_2p": "os hubiereis opuesto", "form_3p": "se hubieren opuesto"}, "Subjuntivo Pluscuamperfecto": {"form_1s": "me hubiera opuesto", "form_2s": "te hubieras opuesto", "form_3s": "se hubiera opuesto", "form_1p": "nos hubi\u00e9ramos opuesto", "form_2p": "os hubierais opuesto", "form_3p": "se hubieran opuesto"}, "Imperativo Afirmativo Presente": {"form_1s": null, "form_2s": "oponte", "form_3s": "oponeos", "form_1p": null, "form_2p": "op\u00f3ngase", "form_3p": "op\u00f3nganse"}, "Imperativo Negativo Presente": {"form_1s": null, "form_2s": "no te opongas", "form_3s": "no os opong\u00e1is", "form_1p": null, "form_2p": "no se oponga", "form_3p": "no se opongan"}}, "organizar": {"Gerund": "organizando", "Past Participle": "organizado", "Indicativo Presente": {"form_1s": "organizo", "form_2s": "organizas", "form_3s": "organiza", "form_1p": "organizamos", "form_2p": "organiz\u00e1is", "form_3p": "organizan"}, "Indicativo Futuro": {"form_1s": "organizar\u00e9", "form_2s": "organizar\u00e1s", "form_3s": "organizar\u00e1", "form_1p": "organizaremos", "form_2p": "organizar\u00e9is", "form_3p": "organizar\u00e1n"}, "Indicativo Imperfecto": {"form_1s": "organizaba", "form_2s": "organizabas", "form_3s": "organizaba", "form_1p": "organiz\u00e1bamos", "form_2p": "organizabais", "form_3p": "organizaban"}, "Indicativo Pret\u00e9rito": {"form_1s": "organic\u00e9", "form_2s": "organizaste", "form_3s": "organiz\u00f3", "form_1p": "organizamos", "form_2p": "organizasteis", "form_3p": "organizaron"}, "Indicativo Condicional": {"form_1s": "organizar\u00eda", "form_2s": "organizar\u00edas", "form_3s": "organizar\u00eda", "form_1p": "organizar\u00edamos", "form_2p": "organizar\u00edais", "form_3p": "organizar\u00edan"}, "Indicativo Presente perfecto": {"form_1s": "he organizado", "form_2s": "has organizado", "form_3s": "ha organizado", "form_1p": "hemos organizado", "form_2p": "hab\u00e9is organizado", "form_3p": "han organizado"}, "Indicativo Futuro perfecto": {"form_1s": "habr\u00e9 organizado", "form_2s": "habr\u00e1s organizado", "form_3s": "habr\u00e1 organizado", "form_1p": "habremos organizado", "form_2p": "habr\u00e9is organizado", "form_3p": "habr\u00e1n organizado"}, "Indicativo Pluscuamperfecto": {"form_1s": "hab\u00eda organizado", "form_2s": "hab\u00edas organizado", "form_3s": "hab\u00eda organizado", "form_1p": "hab\u00edamos organizado", "form_2p": "hab\u00edais organizado", "form_3p": "hab\u00edan organizado"}, "Indicativo Pret\u00e9rito anterior": {"form_1s": "hube organizado", "form_2s": "hubiste organizado", "form_3s": "hubo organizado", "form_1p": "hubimos organizado", "form_2p": "hubisteis organizado", "form_3p": "hubieron organizado"}, "Indicativo Condicional perfecto": {"form_1s": "habr\u00eda organizado", "form_2s": "habr\u00edas organizado", "form_3s": "habr\u00eda organizado", "form_1p": "habr\u00edamos organizado", "form_2p": "habr\u00edais organizado", "form_3p": "habr\u00edan organizado"}, "Subjuntivo Presente": {"form_1s": "organice", "form_2s": "organices", "form_3s": "organice", "form_1p": "organicemos", "form_2p": "organic\u00e9is", "form_3p": "organicen"}, "Subjuntivo Imperfecto": {"form_1s": "organizara", "form_2s": "organizaras", "form_3s": "organizara", "form_1p": "organiz\u00e1ramos", "form_2p": "organizarais", "form_3p": "organizaran"}, "Subjuntivo Futuro": {"form_1s": "organizare", "form_2s": "organizares", "form_3s": "organizare", "form_1p": "organiz\u00e1remos", "form_2p": "organizareis", "form_3p": "organizaren"}, "Subjuntivo Presente perfecto": {"form_1s": "haya organizado", "form_2s": "hayas organizado", "form_3s": "haya organizado", "form_1p": "hayamos organizado", "form_2p": "hay\u00e1is organizado", "form_3p": "hayan organizado"}, "Subjuntivo Futuro perfecto": {"form_1s": "hubiere organizado", "form_2s": "hubieres organizado", "form_3s": "hubiere organizado", "form_1p": "hubi\u00e9remos organizado", "form_2p": "hubiereis organizado", "form_3p": "hubieren organizado"}, "Subjuntivo Pluscuamperfecto": {"form_1s": "hubiera organizado", "form_2s": "hubieras organizado", "form_3s": "hubiera organizado", "form_1p": "hubi\u00e9ramos organizado", "form_2p": "hubierais organizado", "form_3p": "hubieran organizado"}, "Imperativo Afirmativo Presente": {"form_1s": null, "form_2s": "organiza", "form_3s": "organizad", "form_1p": null, "form_2p": "organice", "form_3p": "organicen"}, "Imperativo Negativo Presente": {"form_1s": null, "form_2s": "no organices", "form_3s": "no organic\u00e9is", "form_1p": null, "form_2p": "no organice", "form_3p": "no organicen"}}, "querer": {"Gerund": "queriendo", "Past Participle": "querido", "Indicativo Presente": {"form_1s": "quiero", "form_2s": "quieres", "form_3s": "quiere", "form_1p": "queremos", "form_2p": "quer\u00e9is", "form_3p": "quieren"}, "Indicativo Futuro": {"form_1s": "querr\u00e9", "form_2s": "querr\u00e1s", "form_3s": "querr\u00e1", "form_1p": "querremos", "form_2p": "querr\u00e9is", "form_3p": "querr\u00e1n"}, "Indicativo Imperfecto": {"form_1s": "quer\u00eda", "form_2s": "quer\u00edas", "form_3s": "quer\u00eda", "form_1p": "quer\u00edamos", "form_2p": "quer\u00edais", "form_3p": "quer\u00edan"}, "Indicativo Pret\u00e9rito": {"form_1s": "quise", "form_2s": "quisiste", "form_3s": "quiso", "form_1p": "quisimos", "form_2p": "quisisteis", "form_3p": "quisieron"}, "Indicativo Condicional": {"form_1s": "querr\u00eda", "form_2s": "querr\u00edas", "form_3s": "querr\u00eda", "form_1p": "querr\u00edamos", "form_2p": "querr\u00edais", "form_3p": "querr\u00edan"}, "Indicativo Presente perfecto": {"form_1s": "he querido", "form_2s": "has querido", "form_3s": "ha querido", "form_1p": "hemos querido", "form_2p": "hab\u00e9is querido", "form_3p": "han querido"}, "Indicativo Futuro perfecto": {"form_1s": "habr\u00e9 querido", "form_2s": "habr\u00e1s querido", "form_3s": "habr\u00e1 querido", "form_1p": "habremos querido", "form_2p": "habr\u00e9is querido", "form_3p": "habr\u00e1n querido"}, "Indicativo Pluscuamperfecto": {"form_1s": "hab\u00eda querido", "form_2s": "hab\u00edas querido", "form_3s": "hab\u00eda querido", "form_1p": "hab\u00edamos querido", "form_2p": "hab\u00edais querido", "form_3p": "hab\u00edan querido"}, "Indicativo Pret\u00e9rito anterior": {"form_1s": "hube querido", "form_2s": "hubiste querido", "form_3s": "hubo querido", "form_1p": "hubimos querido", "form_2p": "hubisteis querido", "form_3p": "hubieron querido"}, "Indicativo Condicional perfecto": {"form_1s": "habr\u00eda querido", "form_2s": "habr\u00edas querido", "form_3s": "habr\u00eda querido", "form_1p": "habr\u00edamos querido", "form_2p": "habr\u00edais querido", "form_3p": "habr\u00edan querido"}, "Subjuntivo Presente": {"form_1s": "quiera", "form_2s": "quieras", "form_3s": "quiera", "form_1p": "queramos", "form_2p": "quer\u00e1is", "form_3p": "quieran"}, "Subjuntivo Imperfecto": {"form_1s": "quisiera", "form_2s": "quisieras", "form_3s": "quisiera", "form_1p": "quisi\u00e9ramos", "form_2p": "quisierais", "form_3p": "quisieran"}, "Subjuntivo Futuro": {"form_1s": "quisiere", "form_2s": "quisieres", "form_3s": "quisiere", "form_1p": "quisi\u00e9remos", "form_2p": "quisiereis", "form_3p": "quisieren"}, "Subjuntivo Presente perfecto": {"form_1s": "haya querido", "form_2s": "hayas querido", "form_3s": "haya querido", "form_1p": "hayamos querido", "form_2p": "hay\u00e1is querido", "form_3p": "hayan querido"}, "Subjuntivo Futuro perfecto": {"form_1s": "hubiere querido", "form_2s": "hubieres querido", "form_3s": "hubiere querido", "form_1p": "hubi\u00e9remos querido", "form_2p": "hubiereis querido", "form_3p": "hubieren querido"}, "Subjuntivo Pluscuamperfecto": {"form_1s": "hubiera querido", "form_2s": "hubieras querido", "form_3s": "hubiera querido", "form_1p": "hubi\u00e9ramos querido", "form_2p": "hubierais querido", "form_3p": "hubieran querido"}, "Imperativo Afirmativo Presente": {"form_1s": null, "form_2s": "quiere", "form_3s": "quered", "form_1p": null, "form_2p": "quiera", "form_3p": "quieran"}, "Imperativo Negativo Presente": {"form_1s": null, "form_2s": "no quieras", "form_3s": "no quer\u00e1is", "form_1p": null, "form_2p": "no quiera", "form_3p": "no quieran"}}, "padecer": {"Gerund": "padeciendo", "Past Participle": "padecido", "Indicativo Presente": {"form_1s": "padezco", "form_2s": "padeces", "form_3s": "padece", "form_1p": "padecemos", "form_2p": "padec\u00e9is", "form_3p": "padecen"}, "Indicativo Futuro": {"form_1s": "padecer\u00e9", "form_2s": "padecer\u00e1s", "form_3s": "padecer\u00e1", "form_1p": "padeceremos", "form_2p": "padecer\u00e9is", "form_3p": "padecer\u00e1n"}, "Indicativo Imperfecto": {"form_1s": "padec\u00eda", "form_2s": "padec\u00edas", "form_3s": "padec\u00eda", "form_1p": "padec\u00edamos", "form_2p": "padec\u00edais", "form_3p": "padec\u00edan"}, "Indicativo Pret\u00e9rito": {"form_1s": "padec\u00ed", "form_2s": "padeciste", "form_3s": "padeci\u00f3", "form_1p": "padecimos", "form_2p": "padecisteis", "form_3p": "padecieron"}, "Indicativo Condicional": {"form_1s": "padecer\u00eda", "form_2s": "padecer\u00edas", "form_3s": "padecer\u00eda", "form_1p": "padecer\u00edamos", "form_2p": "padecer\u00edais", "form_3p": "padecer\u00edan"}, "Indicativo Presente perfecto": {"form_1s": "he padecido", "form_2s": "has padecido", "form_3s": "ha padecido", "form_1p": "hemos padecido", "form_2p": "hab\u00e9is padecido", "form_3p": "han padecido"}, "Indicativo Futuro perfecto": {"form_1s": "habr\u00e9 padecido", "form_2s": "habr\u00e1s padecido", "form_3s": "habr\u00e1 padecido", "form_1p": "habremos padecido", "form_2p": "habr\u00e9is padecido", "form_3p": "habr\u00e1n padecido"}, "Indicativo Pluscuamperfecto": {"form_1s": "hab\u00eda padecido", "form_2s": "hab\u00edas padecido", "form_3s": "hab\u00eda padecido", "form_1p": "hab\u00edamos padecido", "form_2p": "hab\u00edais padecido", "form_3p": "hab\u00edan padecido"}, "Indicativo Pret\u00e9rito anterior": {"form_1s": "hube padecido", "form_2s": "hubiste padecido", "form_3s": "hubo padecido", "form_1p": "hubimos padecido", "form_2p": "hubisteis padecido", "form_3p": "hubieron padecido"}, "Indicativo Condicional perfecto": {"form_1s": "habr\u00eda padecido", "form_2s": "habr\u00edas padecido", "form_3s": "habr\u00eda padecido", "form_1p": "habr\u00edamos padecido", "form_2p": "habr\u00edais padecido", "form_3p": "habr\u00edan padecido"}, "Subjuntivo Presente": {"form_1s": "padezca", "form_2s": "padezcas", "form_3s": "padezca", "form_1p": "padezcamos", "form_2p": "padezc\u00e1is", "form_3p": "padezcan"}, "Subjuntivo Imperfecto": {"form_1s": "padeciera", "form_2s": "padecieras", "form_3s": "padeciera", "form_1p": "padeci\u00e9ramos", "form_2p": "padecierais", "form_3p": "padecieran"}, "Subjuntivo Futuro": {"form_1s": "padeciere", "form_2s": "padecieres", "form_3s": "padeciere", "form_1p": "padeci\u00e9remos", "form_2p": "padeciereis", "form_3p": "padecieren"}, "Subjuntivo Presente perfecto": {"form_1s": "haya padecido", "form_2s": "hayas padecido", "form_3s": "haya padecido", "form_1p": "hayamos padecido", "form_2p": "hay\u00e1is padecido", "form_3p": "hayan padecido"}, "Subjuntivo Futuro perfecto": {"form_1s": "hubiere padecido", "form_2s": "hubieres padecido", "form_3s": "hubiere padecido", "form_1p": "hubi\u00e9remos padecido", "form_2p": "hubiereis padecido", "form_3p": "hubieren padecido"}, "Subjuntivo Pluscuamperfecto": {"form_1s": "hubiera padecido", "form_2s": "hubieras padecido", "form_3s": "hubiera padecido", "form_1p": "hubi\u00e9ramos padecido", "form_2p": "hubierais padecido", "form_3p": "hubieran padecido"}, "Imperativo Afirmativo Presente": {"form_1s": null, "form_2s": "padece", "form_3s": "padeced", "form_1p": null, "form_2p": "padezca", "form_3p": "padezcan"}, "Imperativo Negativo Presente": {"form_1s": null, "form_2s": "no padezcas", "form_3s": "no padezc\u00e1is", "form_1p": null, "form_2p": "no padezca", "form_3p": "no padezcan"}}, "pagar": {"Gerund": "pagando", "Past Participle": "pagado", "Indicativo Presente": {"form_1s": "pago", "form_2s": "pagas", "form_3s": "paga", "form_1p": "pagamos", "form_2p": "pag\u00e1is", "form_3p": "pagan"}, "Indicativo Futuro": {"form_1s": "pagar\u00e9", "form_2s": "pagar\u00e1s", "form_3s": "pagar\u00e1", "form_1p": "pagaremos", "form_2p": "pagar\u00e9is", "form_3p": "pagar\u00e1n"}, "Indicativo Imperfecto": {"form_1s": "pagaba", "form_2s": "pagabas", "form_3s": "pagaba", "form_1p": "pag\u00e1bamos", "form_2p": "pagabais", "form_3p": "pagaban"}, "Indicativo Pret\u00e9rito": {"form_1s": "pagu\u00e9", "form_2s": "pagaste", "form_3s": "pag\u00f3", "form_1p": "pagamos", "form_2p": "pagasteis", "form_3p": "pagaron"}, "Indicativo Condicional": {"form_1s": "pagar\u00eda", "form_2s": "pagar\u00edas", "form_3s": "pagar\u00eda", "form_1p": "pagar\u00edamos", "form_2p": "pagar\u00edais", "form_3p": "pagar\u00edan"}, "Indicativo Presente perfecto": {"form_1s": "he pagado", "form_2s": "has pagado", "form_3s": "ha pagado", "form_1p": "hemos pagado", "form_2p": "hab\u00e9is pagado", "form_3p": "han pagado"}, "Indicativo Futuro perfecto": {"form_1s": "habr\u00e9 pagado", "form_2s": "habr\u00e1s pagado", "form_3s": "habr\u00e1 pagado", "form_1p": "habremos pagado", "form_2p": "habr\u00e9is pagado", "form_3p": "habr\u00e1n pagado"}, "Indicativo Pluscuamperfecto": {"form_1s": "hab\u00eda pagado", "form_2s": "hab\u00edas pagado", "form_3s": "hab\u00eda pagado", "form_1p": "hab\u00edamos pagado", "form_2p": "hab\u00edais pagado", "form_3p": "hab\u00edan pagado"}, "Indicativo Pret\u00e9rito anterior": {"form_1s": "hube pagado", "form_2s": "hubiste pagado", "form_3s": "hubo pagado", "form_1p": "hubimos pagado", "form_2p": "hubisteis pagado", "form_3p": "hubieron pagado"}, "Indicativo Condicional perfecto": {"form_1s": "habr\u00eda pagado", "form_2s": "habr\u00edas pagado", "form_3s": "habr\u00eda pagado", "form_1p": "habr\u00edamos pagado", "form_2p": "habr\u00edais pagado", "form_3p": "habr\u00edan pagado"}, "Subjuntivo Presente": {"form_1s": "pague", "form_2s": "pagues", "form_3s": "pague", "form_1p": "paguemos", "form_2p": "pagu\u00e9is", "form_3p": "paguen"}, "Subjuntivo Imperfecto": {"form_1s": "pagara", "form_2s": "pagaras", "form_3s": "pagara", "form_1p": "pag\u00e1ramos", "form_2p": "pagarais", "form_3p": "pagaran"}, "Subjuntivo Futuro": {"form_1s": "pagare", "form_2s": "pagares", "form_3s": "pagare", "form_1p": "pag\u00e1remos", "form_2p": "pagareis", "form_3p": "pagaren"}, "Subjuntivo Presente perfecto": {"form_1s": "haya pagado", "form_2s": "hayas pagado", "form_3s": "haya pagado", "form_1p": "hayamos pagado", "form_2p": "hay\u00e1is pagado", "form_3p": "hayan pagado"}, "Subjuntivo Futuro perfecto": {"form_1s": "hubiere pagado", "form_2s": "hubieres pagado", "form_3s": "hubiere pagado", "form_1p": "hubi\u00e9remos pagado", "form_2p": "hubiereis pagado", "form_3p": "hubieren pagado"}, "Subjuntivo Pluscuamperfecto": {"form_1s": "hubiera pagado", "form_2s": "hubieras pagado", "form_3s": "hubiera pagado", "form_1p": "hubi\u00e9ramos pagado", "form_2p": "hubierais pagado", "form_3p": "hubieran pagado"}, "Imperativo Afirmativo Presente": {"form_1s": null, "form_2s": "paga", "form_3s": "pagad", "form_1p": null, "form_2p": "pague", "form_3p": "paguen"}, "Imperativo Negativo Presente": {"form_1s": null, "form_2s": "no pagues", "form_3s": "no pagu\u00e9is", "form_1p": null, "form_2p": "no pague", "form_3p": "no paguen"}}, "parar": {"Gerund": "parando", "Past Participle": "parado", "Indicativo Presente": {"form_1s": "paro", "form_2s": "paras", "form_3s": "para", "form_1p": "paramos", "form_2p": "par\u00e1is", "form_3p": "paran"}, "Indicativo Futuro": {"form_1s": "parar\u00e9", "form_2s": "parar\u00e1s", "form_3s": "parar\u00e1", "form_1p": "pararemos", "form_2p": "parar\u00e9is", "form_3p": "parar\u00e1n"}, "Indicativo Imperfecto": {"form_1s": "paraba", "form_2s": "parabas", "form_3s": "paraba", "form_1p": "par\u00e1bamos", "form_2p": "parabais", "form_3p": "paraban"}, "Indicativo Pret\u00e9rito": {"form_1s": "par\u00e9", "form_2s": "paraste", "form_3s": "par\u00f3", "form_1p": "paramos", "form_2p": "parasteis", "form_3p": "pararon"}, "Indicativo Condicional": {"form_1s": "parar\u00eda", "form_2s": "parar\u00edas", "form_3s": "parar\u00eda", "form_1p": "parar\u00edamos", "form_2p": "parar\u00edais", "form_3p": "parar\u00edan"}, "Indicativo Presente perfecto": {"form_1s": "he parado", "form_2s": "has parado", "form_3s": "ha parado", "form_1p": "hemos parado", "form_2p": "hab\u00e9is parado", "form_3p": "han parado"}, "Indicativo Futuro perfecto": {"form_1s": "habr\u00e9 parado", "form_2s": "habr\u00e1s parado", "form_3s": "habr\u00e1 parado", "form_1p": "habremos parado", "form_2p": "habr\u00e9is parado", "form_3p": "habr\u00e1n parado"}, "Indicativo Pluscuamperfecto": {"form_1s": "hab\u00eda parado", "form_2s": "hab\u00edas parado", "form_3s": "hab\u00eda parado", "form_1p": "hab\u00edamos parado", "form_2p": "hab\u00edais parado", "form_3p": "hab\u00edan parado"}, "Indicativo Pret\u00e9rito anterior": {"form_1s": "hube parado", "form_2s": "hubiste parado", "form_3s": "hubo parado", "form_1p": "hubimos parado", "form_2p": "hubisteis parado", "form_3p": "hubieron parado"}, "Indicativo Condicional perfecto": {"form_1s": "habr\u00eda parado", "form_2s": "habr\u00edas parado", "form_3s": "habr\u00eda parado", "form_1p": "habr\u00edamos parado", "form_2p": "habr\u00edais parado", "form_3p": "habr\u00edan parado"}, "Subjuntivo Presente": {"form_1s": "pare", "form_2s": "pares", "form_3s": "pare", "form_1p": "paremos", "form_2p": "par\u00e9is", "form_3p": "paren"}, "Subjuntivo Imperfecto": {"form_1s": "parara", "form_2s": "pararas", "form_3s": "parara", "form_1p": "par\u00e1ramos", "form_2p": "pararais", "form_3p": "pararan"}, "Subjuntivo Futuro": {"form_1s": "parare", "form_2s": "parares", "form_3s": "parare", "form_1p": "par\u00e1remos", "form_2p": "parareis", "form_3p": "pararen"}, "Subjuntivo Presente perfecto": {"form_1s": "haya parado", "form_2s": "hayas parado", "form_3s": "haya parado", "form_1p": "hayamos parado", "form_2p": "hay\u00e1is parado", "form_3p": "hayan parado"}, "Subjuntivo Futuro perfecto": {"form_1s": "hubiere parado", "form_2s": "hubieres parado", "form_3s": "hubiere parado", "form_1p": "hubi\u00e9remos parado", "form_2p": "hubiereis parado", "form_3p": "hubieren parado"}, "Subjuntivo Pluscuamperfecto": {"form_1s": "hubiera parado", "form_2s": "hubieras parado", "form_3s": "hubiera parado", "form_1p": "hubi\u00e9ramos parado", "form_2p": "hubierais parado", "form_3p": "hubieran parado"}, "Imperativo Afirmativo Presente": {"form_1s": null, "form_2s": "para", "form_3s": "parad", "form_1p": null, "form_2p": "pare", "form_3p": "paren"}, "Imperativo Negativo Presente": {"form_1s": null, "form_2s": "no pares", "form_3s": "no par\u00e9is", "form_1p": null, "form_2p": "no pare", "form_3p": "no paren"}}, "recoger": {"Gerund": "recogiendo", "Past Participle": "recogido", "Indicativo Presente": {"form_1s": "recojo", "form_2s": "recoges", "form_3s": "recoge", "form_1p": "recogemos", "form_2p": "recog\u00e9is", "form_3p": "recogen"}, "Indicativo Futuro": {"form_1s": "recoger\u00e9", "form_2s": "recoger\u00e1s", "form_3s": "recoger\u00e1", "form_1p": "recogeremos", "form_2p": "recoger\u00e9is", "form_3p": "recoger\u00e1n"}, "Indicativo Imperfecto": {"form_1s": "recog\u00eda", "form_2s": "recog\u00edas", "form_3s": "recog\u00eda", "form_1p": "recog\u00edamos", "form_2p": "recog\u00edais", "form_3p": "recog\u00edan"}, "Indicativo Pret\u00e9rito": {"form_1s": "recog\u00ed", "form_2s": "recogiste", "form_3s": "recogi\u00f3", "form_1p": "recogimos", "form_2p": "recogisteis", "form_3p": "recogieron"}, "Indicativo Condicional": {"form_1s": "recoger\u00eda", "form_2s": "recoger\u00edas", "form_3s": "recoger\u00eda", "form_1p": "recoger\u00edamos", "form_2p": "recoger\u00edais", "form_3p": "recoger\u00edan"}, "Indicativo Presente perfecto": {"form_1s": "he recogido", "form_2s": "has recogido", "form_3s": "ha recogido", "form_1p": "hemos recogido", "form_2p": "hab\u00e9is recogido", "form_3p": "han recogido"}, "Indicativo Futuro perfecto": {"form_1s": "habr\u00e9 recogido", "form_2s": "habr\u00e1s recogido", "form_3s": "habr\u00e1 recogido", "form_1p": "habremos recogido", "form_2p": "habr\u00e9is recogido", "form_3p": "habr\u00e1n recogido"}, "Indicativo Pluscuamperfecto": {"form_1s": "hab\u00eda recogido", "form_2s": "hab\u00edas recogido", "form_3s": "hab\u00eda recogido", "form_1p": "hab\u00edamos recogido", "form_2p": "hab\u00edais recogido", "form_3p": "hab\u00edan recogido"}, "Indicativo Pret\u00e9rito anterior": {"form_1s": "hube recogido", "form_2s": "hubiste recogido", "form_3s": "hubo recogido", "form_1p": "hubimos recogido", "form_2p": "hubisteis recogido", "form_3p": "hubieron recogido"}, "Indicativo Condicional perfecto": {"form_1s": "habr\u00eda recogido", "form_2s": "habr\u00edas recogido", "form_3s": "habr\u00eda recogido", "form_1p": "habr\u00edamos recogido", "form_2p": "habr\u00edais recogido", "form_3p": "habr\u00edan recogido"}, "Subjuntivo Presente": {"form_1s": "recoja", "form_2s": "recojas", "form_3s": "recoja", "form_1p": "recojamos", "form_2p": "recoj\u00e1is", "form_3p": "recojan"}, "Subjuntivo Imperfecto": {"form_1s": "recogiera", "form_2s": "recogieras", "form_3s": "recogiera", "form_1p": "recogi\u00e9ramos", "form_2p": "recogierais", "form_3p": "recogieran"}, "Subjuntivo Futuro": {"form_1s": "recogiere", "form_2s": "recogieres", "form_3s": "recogiere", "form_1p": "recogi\u00e9remos", "form_2p": "recogiereis", "form_3p": "recogieren"}, "Subjuntivo Presente perfecto": {"form_1s": "haya recogido", "form_2s": "hayas recogido", "form_3s": "haya recogido", "form_1p": "hayamos recogido", "form_2p": "hay\u00e1is recogido", "form_3p": "hayan recogido"}, "Subjuntivo Futuro perfecto": {"form_1s": "hubiere recogido", "form_2s": "hubieres recogido", "form_3s": "hubiere recogido", "form_1p": "hubi\u00e9remos recogido", "form_2p": "hubiereis recogido", "form_3p": "hubieren recogido"}, "Subjuntivo Pluscuamperfecto": {"form_1s": "hubiera recogido", "form_2s": "hubieras recogido", "form_3s": "hubiera recogido", "form_1p": "hubi\u00e9ramos recogido", "form_2p": "hubierais recogido", "form_3p": "hubieran recogido"}, "Imperativo Afirmativo Presente": {"form_1s": null, "form_2s": "recoge", "form_3s": "recoged", "form_1p": null, "form_2p": "recoja", "form_3p": "recojan"}, "Imperativo Negativo Presente": {"form_1s": null, "form_2s": "no recojas", "form_3s": "no recoj\u00e1is", "form_1p": null, "form_2p": "no recoja", "form_3p": "no recojan"}}, "parecer": {"Gerund": "pareciendo", "Past Participle": "parecido", "Indicativo Presente": {"form_1s": "parezco", "form_2s": "pareces", "form_3s": "parece", "form_1p": "parecemos", "form_2p": "parec\u00e9is", "form_3p": "parecen"}, "Indicativo Futuro": {"form_1s": "parecer\u00e9", "form_2s": "parecer\u00e1s", "form_3s": "parecer\u00e1", "form_1p": "pareceremos", "form_2p": "parecer\u00e9is", "form_3p": "parecer\u00e1n"}, "Indicativo Imperfecto": {"form_1s": "parec\u00eda", "form_2s": "parec\u00edas", "form_3s": "parec\u00eda", "form_1p": "parec\u00edamos", "form_2p": "parec\u00edais", "form_3p": "parec\u00edan"}, "Indicativo Pret\u00e9rito": {"form_1s": "parec\u00ed", "form_2s": "pareciste", "form_3s": "pareci\u00f3", "form_1p": "parecimos", "form_2p": "parecisteis", "form_3p": "parecieron"}, "Indicativo Condicional": {"form_1s": "parecer\u00eda", "form_2s": "parecer\u00edas", "form_3s": "parecer\u00eda", "form_1p": "parecer\u00edamos", "form_2p": "parecer\u00edais", "form_3p": "parecer\u00edan"}, "Indicativo Presente perfecto": {"form_1s": "he parecido", "form_2s": "has parecido", "form_3s": "ha parecido", "form_1p": "hemos parecido", "form_2p": "hab\u00e9is parecido", "form_3p": "han parecido"}, "Indicativo Futuro perfecto": {"form_1s": "habr\u00e9 parecido", "form_2s": "habr\u00e1s parecido", "form_3s": "habr\u00e1 parecido", "form_1p": "habremos parecido", "form_2p": "habr\u00e9is parecido", "form_3p": "habr\u00e1n parecido"}, "Indicativo Pluscuamperfecto": {"form_1s": "hab\u00eda parecido", "form_2s": "hab\u00edas parecido", "form_3s": "hab\u00eda parecido", "form_1p": "hab\u00edamos parecido", "form_2p": "hab\u00edais parecido", "form_3p": "hab\u00edan parecido"}, "Indicativo Pret\u00e9rito anterior": {"form_1s": "hube parecido", "form_2s": "hubiste parecido", "form_3s": "hubo parecido", "form_1p": "hubimos parecido", "form_2p": "hubisteis parecido", "form_3p": "hubieron parecido"}, "Indicativo Condicional perfecto": {"form_1s": "habr\u00eda parecido", "form_2s": "habr\u00edas parecido", "form_3s": "habr\u00eda parecido", "form_1p": "habr\u00edamos parecido", "form_2p": "habr\u00edais parecido", "form_3p": "habr\u00edan parecido"}, "Subjuntivo Presente": {"form_1s": "parezca", "form_2s": "parezcas", "form_3s": "parezca", "form_1p": "parezcamos", "form_2p": "parezc\u00e1is", "form_3p": "parezcan"}, "Subjuntivo Imperfecto": {"form_1s": "pareciera", "form_2s": "parecieras", "form_3s": "pareciera", "form_1p": "pareci\u00e9ramos", "form_2p": "parecierais", "form_3p": "parecieran"}, "Subjuntivo Futuro": {"form_1s": "pareciere", "form_2s": "parecieres", "form_3s": "pareciere", "form_1p": "pareci\u00e9remos", "form_2p": "pareciereis", "form_3p": "parecieren"}, "Subjuntivo Presente perfecto": {"form_1s": "haya parecido", "form_2s": "hayas parecido", "form_3s": "haya parecido", "form_1p": "hayamos parecido", "form_2p": "hay\u00e1is parecido", "form_3p": "hayan parecido"}, "Subjuntivo Futuro perfecto": {"form_1s": "hubiere parecido", "form_2s": "hubieres parecido", "form_3s": "hubiere parecido", "form_1p": "hubi\u00e9remos parecido", "form_2p": "hubiereis parecido", "form_3p": "hubieren parecido"}, "Subjuntivo Pluscuamperfecto": {"form_1s": "hubiera parecido", "form_2s": "hubieras parecido", "form_3s": "hubiera parecido", "form_1p": "hubi\u00e9ramos parecido", "form_2p": "hubierais parecido", "form_3p": "hubieran parecido"}, "Imperativo Afirmativo Presente": {"form_1s": null, "form_2s": "parece", "form_3s": "pareced", "form_1p": null, "form_2p": "parezca", "form_3p": "parezcan"}, "Imperativo Negativo Presente": {"form_1s": null, "form_2s": "no parezcas", "form_3s": "no parezc\u00e1is", "form_1p": null, "form_2p": "no parezca", "form_3p": "no parezcan"}}, "participar": {"Gerund": "participando", "Past Participle": "participado", "Indicativo Presente": {"form_1s": "participo", "form_2s": "participas", "form_3s": "participa", "form_1p": "participamos", "form_2p": "particip\u00e1is", "form_3p": "participan"}, "Indicativo Futuro": {"form_1s": "participar\u00e9", "form_2s": "participar\u00e1s", "form_3s": "participar\u00e1", "form_1p": "participaremos", "form_2p": "participar\u00e9is", "form_3p": "participar\u00e1n"}, "Indicativo Imperfecto": {"form_1s": "participaba", "form_2s": "participabas", "form_3s": "participaba", "form_1p": "particip\u00e1bamos", "form_2p": "participabais", "form_3p": "participaban"}, "Indicativo Pret\u00e9rito": {"form_1s": "particip\u00e9", "form_2s": "participaste", "form_3s": "particip\u00f3", "form_1p": "participamos", "form_2p": "participasteis", "form_3p": "participaron"}, "Indicativo Condicional": {"form_1s": "participar\u00eda", "form_2s": "participar\u00edas", "form_3s": "participar\u00eda", "form_1p": "participar\u00edamos", "form_2p": "participar\u00edais", "form_3p": "participar\u00edan"}, "Indicativo Presente perfecto": {"form_1s": "he participado", "form_2s": "has participado", "form_3s": "ha participado", "form_1p": "hemos participado", "form_2p": "hab\u00e9is participado", "form_3p": "han participado"}, "Indicativo Futuro perfecto": {"form_1s": "habr\u00e9 participado", "form_2s": "habr\u00e1s participado", "form_3s": "habr\u00e1 participado", "form_1p": "habremos participado", "form_2p": "habr\u00e9is participado", "form_3p": "habr\u00e1n participado"}, "Indicativo Pluscuamperfecto": {"form_1s": "hab\u00eda participado", "form_2s": "hab\u00edas participado", "form_3s": "hab\u00eda participado", "form_1p": "hab\u00edamos participado", "form_2p": "hab\u00edais participado", "form_3p": "hab\u00edan participado"}, "Indicativo Pret\u00e9rito anterior": {"form_1s": "hube participado", "form_2s": "hubiste participado", "form_3s": "hubo participado", "form_1p": "hubimos participado", "form_2p": "hubisteis participado", "form_3p": "hubieron participado"}, "Indicativo Condicional perfecto": {"form_1s": "habr\u00eda participado", "form_2s": "habr\u00edas participado", "form_3s": "habr\u00eda participado", "form_1p": "habr\u00edamos participado", "form_2p": "habr\u00edais participado", "form_3p": "habr\u00edan participado"}, "Subjuntivo Presente": {"form_1s": "participe", "form_2s": "participes", "form_3s": "participe", "form_1p": "participemos", "form_2p": "particip\u00e9is", "form_3p": "participen"}, "Subjuntivo Imperfecto": {"form_1s": "participara", "form_2s": "participaras", "form_3s": "participara", "form_1p": "particip\u00e1ramos", "form_2p": "participarais", "form_3p": "participaran"}, "Subjuntivo Futuro": {"form_1s": "participare", "form_2s": "participares", "form_3s": "participare", "form_1p": "particip\u00e1remos", "form_2p": "participareis", "form_3p": "participaren"}, "Subjuntivo Presente perfecto": {"form_1s": "haya participado", "form_2s": "hayas participado", "form_3s": "haya participado", "form_1p": "hayamos participado", "form_2p": "hay\u00e1is participado", "form_3p": "hayan participado"}, "Subjuntivo Futuro perfecto": {"form_1s": "hubiere participado", "form_2s": "hubieres participado", "form_3s": "hubiere participado", "form_1p": "hubi\u00e9remos participado", "form_2p": "hubiereis participado", "form_3p": "hubieren participado"}, "Subjuntivo Pluscuamperfecto": {"form_1s": "hubiera participado", "form_2s": "hubieras participado", "form_3s": "hubiera participado", "form_1p": "hubi\u00e9ramos participado", "form_2p": "hubierais participado", "form_3p": "hubieran participado"}, "Imperativo Afirmativo Presente": {"form_1s": null, "form_2s": "participa", "form_3s": "participad", "form_1p": null, "form_2p": "participe", "form_3p": "participen"}, "Imperativo Negativo Presente": {"form_1s": null, "form_2s": "no participes", "form_3s": "no particip\u00e9is", "form_1p": null, "form_2p": "no participe", "form_3p": "no participen"}}, "pasar": {"Gerund": "pasando", "Past Participle": "pasado", "Indicativo Presente": {"form_1s": "paso", "form_2s": "pasas", "form_3s": "pasa", "form_1p": "pasamos", "form_2p": "pas\u00e1is", "form_3p": "pasan"}, "Indicativo Futuro": {"form_1s": "pasar\u00e9", "form_2s": "pasar\u00e1s", "form_3s": "pasar\u00e1", "form_1p": "pasaremos", "form_2p": "pasar\u00e9is", "form_3p": "pasar\u00e1n"}, "Indicativo Imperfecto": {"form_1s": "pasaba", "form_2s": "pasabas", "form_3s": "pasaba", "form_1p": "pas\u00e1bamos", "form_2p": "pasabais", "form_3p": "pasaban"}, "Indicativo Pret\u00e9rito": {"form_1s": "pas\u00e9", "form_2s": "pasaste", "form_3s": "pas\u00f3", "form_1p": "pasamos", "form_2p": "pasasteis", "form_3p": "pasaron"}, "Indicativo Condicional": {"form_1s": "pasar\u00eda", "form_2s": "pasar\u00edas", "form_3s": "pasar\u00eda", "form_1p": "pasar\u00edamos", "form_2p": "pasar\u00edais", "form_3p": "pasar\u00edan"}, "Indicativo Presente perfecto": {"form_1s": "he pasado", "form_2s": "has pasado", "form_3s": "ha pasado", "form_1p": "hemos pasado", "form_2p": "hab\u00e9is pasado", "form_3p": "han pasado"}, "Indicativo Futuro perfecto": {"form_1s": "habr\u00e9 pasado", "form_2s": "habr\u00e1s pasado", "form_3s": "habr\u00e1 pasado", "form_1p": "habremos pasado", "form_2p": "habr\u00e9is pasado", "form_3p": "habr\u00e1n pasado"}, "Indicativo Pluscuamperfecto": {"form_1s": "hab\u00eda pasado", "form_2s": "hab\u00edas pasado", "form_3s": "hab\u00eda pasado", "form_1p": "hab\u00edamos pasado", "form_2p": "hab\u00edais pasado", "form_3p": "hab\u00edan pasado"}, "Indicativo Pret\u00e9rito anterior": {"form_1s": "hube pasado", "form_2s": "hubiste pasado", "form_3s": "hubo pasado", "form_1p": "hubimos pasado", "form_2p": "hubisteis pasado", "form_3p": "hubieron pasado"}, "Indicativo Condicional perfecto": {"form_1s": "habr\u00eda pasado", "form_2s": "habr\u00edas pasado", "form_3s": "habr\u00eda pasado", "form_1p": "habr\u00edamos pasado", "form_2p": "habr\u00edais pasado", "form_3p": "habr\u00edan pasado"}, "Subjuntivo Presente": {"form_1s": "pase", "form_2s": "pases", "form_3s": "pase", "form_1p": "pasemos", "form_2p": "pas\u00e9is", "form_3p": "pasen"}, "Subjuntivo Imperfecto": {"form_1s": "pasara", "form_2s": "pasaras", "form_3s": "pasara", "form_1p": "pas\u00e1ramos", "form_2p": "pasarais", "form_3p": "pasaran"}, "Subjuntivo Futuro": {"form_1s": "pasare", "form_2s": "pasares", "form_3s": "pasare", "form_1p": "pas\u00e1remos", "form_2p": "pasareis", "form_3p": "pasaren"}, "Subjuntivo Presente perfecto": {"form_1s": "haya pasado", "form_2s": "hayas pasado", "form_3s": "haya pasado", "form_1p": "hayamos pasado", "form_2p": "hay\u00e1is pasado", "form_3p": "hayan pasado"}, "Subjuntivo Futuro perfecto": {"form_1s": "hubiere pasado", "form_2s": "hubieres pasado", "form_3s": "hubiere pasado", "form_1p": "hubi\u00e9remos pasado", "form_2p": "hubiereis pasado", "form_3p": "hubieren pasado"}, "Subjuntivo Pluscuamperfecto": {"form_1s": "hubiera pasado", "form_2s": "hubieras pasado", "form_3s": "hubiera pasado", "form_1p": "hubi\u00e9ramos pasado", "form_2p": "hubierais pasado", "form_3p": "hubieran pasado"}, "Imperativo Afirmativo Presente": {"form_1s": null, "form_2s": "pasa", "form_3s": "pasad", "form_1p": null, "form_2p": "pase", "form_3p": "pasen"}, "Imperativo Negativo Presente": {"form_1s": null, "form_2s": "no pases", "form_3s": "no pas\u00e9is", "form_1p": null, "form_2p": "no pase", "form_3p": "no pasen"}}, "patinar": {"Gerund": "patinando", "Past Participle": "patinado", "Indicativo Presente": {"form_1s": "patino", "form_2s": "patinas", "form_3s": "patina", "form_1p": "patinamos", "form_2p": "patin\u00e1is", "form_3p": "patinan"}, "Indicativo Futuro": {"form_1s": "patinar\u00e9", "form_2s": "patinar\u00e1s", "form_3s": "patinar\u00e1", "form_1p": "patinaremos", "form_2p": "patinar\u00e9is", "form_3p": "patinar\u00e1n"}, "Indicativo Imperfecto": {"form_1s": "patinaba", "form_2s": "patinabas", "form_3s": "patinaba", "form_1p": "patin\u00e1bamos", "form_2p": "patinabais", "form_3p": "patinaban"}, "Indicativo Pret\u00e9rito": {"form_1s": "patin\u00e9", "form_2s": "patinaste", "form_3s": "patin\u00f3", "form_1p": "patinamos", "form_2p": "patinasteis", "form_3p": "patinaron"}, "Indicativo Condicional": {"form_1s": "patinar\u00eda", "form_2s": "patinar\u00edas", "form_3s": "patinar\u00eda", "form_1p": "patinar\u00edamos", "form_2p": "patinar\u00edais", "form_3p": "patinar\u00edan"}, "Indicativo Presente perfecto": {"form_1s": "he patinado", "form_2s": "has patinado", "form_3s": "ha patinado", "form_1p": "hemos patinado", "form_2p": "hab\u00e9is patinado", "form_3p": "han patinado"}, "Indicativo Futuro perfecto": {"form_1s": "habr\u00e9 patinado", "form_2s": "habr\u00e1s patinado", "form_3s": "habr\u00e1 patinado", "form_1p": "habremos patinado", "form_2p": "habr\u00e9is patinado", "form_3p": "habr\u00e1n patinado"}, "Indicativo Pluscuamperfecto": {"form_1s": "hab\u00eda patinado", "form_2s": "hab\u00edas patinado", "form_3s": "hab\u00eda patinado", "form_1p": "hab\u00edamos patinado", "form_2p": "hab\u00edais patinado", "form_3p": "hab\u00edan patinado"}, "Indicativo Pret\u00e9rito anterior": {"form_1s": "hube patinado", "form_2s": "hubiste patinado", "form_3s": "hubo patinado", "form_1p": "hubimos patinado", "form_2p": "hubisteis patinado", "form_3p": "hubieron patinado"}, "Indicativo Condicional perfecto": {"form_1s": "habr\u00eda patinado", "form_2s": "habr\u00edas patinado", "form_3s": "habr\u00eda patinado", "form_1p": "habr\u00edamos patinado", "form_2p": "habr\u00edais patinado", "form_3p": "habr\u00edan patinado"}, "Subjuntivo Presente": {"form_1s": "patine", "form_2s": "patines", "form_3s": "patine", "form_1p": "patinemos", "form_2p": "patin\u00e9is", "form_3p": "patinen"}, "Subjuntivo Imperfecto": {"form_1s": "patinara", "form_2s": "patinaras", "form_3s": "patinara", "form_1p": "patin\u00e1ramos", "form_2p": "patinarais", "form_3p": "patinaran"}, "Subjuntivo Futuro": {"form_1s": "patinare", "form_2s": "patinares", "form_3s": "patinare", "form_1p": "patin\u00e1remos", "form_2p": "patinareis", "form_3p": "patinaren"}, "Subjuntivo Presente perfecto": {"form_1s": "haya patinado", "form_2s": "hayas patinado", "form_3s": "haya patinado", "form_1p": "hayamos patinado", "form_2p": "hay\u00e1is patinado", "form_3p": "hayan patinado"}, "Subjuntivo Futuro perfecto": {"form_1s": "hubiere patinado", "form_2s": "hubieres patinado", "form_3s": "hubiere patinado", "form_1p": "hubi\u00e9remos patinado", "form_2p": "hubiereis patinado", "form_3p": "hubieren patinado"}, "Subjuntivo Pluscuamperfecto": {"form_1s": "hubiera patinado", "form_2s": "hubieras patinado", "form_3s": "hubiera patinado", "form_1p": "hubi\u00e9ramos patinado", "form_2p": "hubierais patinado", "form_3p": "hubieran patinado"}, "Imperativo Afirmativo Presente": {"form_1s": null, "form_2s": "patina", "form_3s": "patinad", "form_1p": null, "form_2p": "patine", "form_3p": "patinen"}, "Imperativo Negativo Presente": {"form_1s": null, "form_2s": "no patines", "form_3s": "no patin\u00e9is", "form_1p": null, "form_2p": "no patine", "form_3p": "no patinen"}}, "pedir": {"Gerund": "pidiendo", "Past Participle": "pedido", "Indicativo Presente": {"form_1s": "pido", "form_2s": "pides", "form_3s": "pide", "form_1p": "pedimos", "form_2p": "ped\u00eds", "form_3p": "piden"}, "Indicativo Futuro": {"form_1s": "pedir\u00e9", "form_2s": "pedir\u00e1s", "form_3s": "pedir\u00e1", "form_1p": "pediremos", "form_2p": "pedir\u00e9is", "form_3p": "pedir\u00e1n"}, "Indicativo Imperfecto": {"form_1s": "ped\u00eda", "form_2s": "ped\u00edas", "form_3s": "ped\u00eda", "form_1p": "ped\u00edamos", "form_2p": "ped\u00edais", "form_3p": "ped\u00edan"}, "Indicativo Pret\u00e9rito": {"form_1s": "ped\u00ed", "form_2s": "pediste", "form_3s": "pidi\u00f3", "form_1p": "pedimos", "form_2p": "pedisteis", "form_3p": "pidieron"}, "Indicativo Condicional": {"form_1s": "pedir\u00eda", "form_2s": "pedir\u00edas", "form_3s": "pedir\u00eda", "form_1p": "pedir\u00edamos", "form_2p": "pedir\u00edais", "form_3p": "pedir\u00edan"}, "Indicativo Presente perfecto": {"form_1s": "he pedido", "form_2s": "has pedido", "form_3s": "ha pedido", "form_1p": "hemos pedido", "form_2p": "hab\u00e9is pedido", "form_3p": "han pedido"}, "Indicativo Futuro perfecto": {"form_1s": "habr\u00e9 pedido", "form_2s": "habr\u00e1s pedido", "form_3s": "habr\u00e1 pedido", "form_1p": "habremos pedido", "form_2p": "habr\u00e9is pedido", "form_3p": "habr\u00e1n pedido"}, "Indicativo Pluscuamperfecto": {"form_1s": "hab\u00eda pedido", "form_2s": "hab\u00edas pedido", "form_3s": "hab\u00eda pedido", "form_1p": "hab\u00edamos pedido", "form_2p": "hab\u00edais pedido", "form_3p": "hab\u00edan pedido"}, "Indicativo Pret\u00e9rito anterior": {"form_1s": "hube pedido", "form_2s": "hubiste pedido", "form_3s": "hubo pedido", "form_1p": "hubimos pedido", "form_2p": "hubisteis pedido", "form_3p": "hubieron pedido"}, "Indicativo Condicional perfecto": {"form_1s": "habr\u00eda pedido", "form_2s": "habr\u00edas pedido", "form_3s": "habr\u00eda pedido", "form_1p": "habr\u00edamos pedido", "form_2p": "habr\u00edais pedido", "form_3p": "habr\u00edan pedido"}, "Subjuntivo Presente": {"form_1s": "pida", "form_2s": "pidas", "form_3s": "pida", "form_1p": "pidamos", "form_2p": "pid\u00e1is", "form_3p": "pidan"}, "Subjuntivo Imperfecto": {"form_1s": "pidiera", "form_2s": "pidieras", "form_3s": "pidiera", "form_1p": "pidi\u00e9ramos", "form_2p": "pidierais", "form_3p": "pidieran"}, "Subjuntivo Futuro": {"form_1s": "pidiere", "form_2s": "pidieres", "form_3s": "pidiere", "form_1p": "pidi\u00e9remos", "form_2p": "pidiereis", "form_3p": "pidieren"}, "Subjuntivo Presente perfecto": {"form_1s": "haya pedido", "form_2s": "hayas pedido", "form_3s": "haya pedido", "form_1p": "hayamos pedido", "form_2p": "hay\u00e1is pedido", "form_3p": "hayan pedido"}, "Subjuntivo Futuro perfecto": {"form_1s": "hubiere pedido", "form_2s": "hubieres pedido", "form_3s": "hubiere pedido", "form_1p": "hubi\u00e9remos pedido", "form_2p": "hubiereis pedido", "form_3p": "hubieren pedido"}, "Subjuntivo Pluscuamperfecto": {"form_1s": "hubiera pedido", "form_2s": "hubieras pedido", "form_3s": "hubiera pedido", "form_1p": "hubi\u00e9ramos pedido", "form_2p": "hubierais pedido", "form_3p": "hubieran pedido"}, "Imperativo Afirmativo Presente": {"form_1s": null, "form_2s": "pide", "form_3s": "pedid", "form_1p": null, "form_2p": "pida", "form_3p": "pidan"}, "Imperativo Negativo Presente": {"form_1s": null, "form_2s": "no pidas", "form_3s": "no pid\u00e1is", "form_1p": null, "form_2p": "no pida", "form_3p": "no pidan"}}, "pegar": {"Gerund": "pegando", "Past Participle": "pegado", "Indicativo Presente": {"form_1s": "pego", "form_2s": "pegas", "form_3s": "pega", "form_1p": "pegamos", "form_2p": "peg\u00e1is", "form_3p": "pegan"}, "Indicativo Futuro": {"form_1s": "pegar\u00e9", "form_2s": "pegar\u00e1s", "form_3s": "pegar\u00e1", "form_1p": "pegaremos", "form_2p": "pegar\u00e9is", "form_3p": "pegar\u00e1n"}, "Indicativo Imperfecto": {"form_1s": "pegaba", "form_2s": "pegabas", "form_3s": "pegaba", "form_1p": "peg\u00e1bamos", "form_2p": "pegabais", "form_3p": "pegaban"}, "Indicativo Pret\u00e9rito": {"form_1s": "pegu\u00e9", "form_2s": "pegaste", "form_3s": "peg\u00f3", "form_1p": "pegamos", "form_2p": "pegasteis", "form_3p": "pegaron"}, "Indicativo Condicional": {"form_1s": "pegar\u00eda", "form_2s": "pegar\u00edas", "form_3s": "pegar\u00eda", "form_1p": "pegar\u00edamos", "form_2p": "pegar\u00edais", "form_3p": "pegar\u00edan"}, "Indicativo Presente perfecto": {"form_1s": "he pegado", "form_2s": "has pegado", "form_3s": "ha pegado", "form_1p": "hemos pegado", "form_2p": "hab\u00e9is pegado", "form_3p": "han pegado"}, "Indicativo Futuro perfecto": {"form_1s": "habr\u00e9 pegado", "form_2s": "habr\u00e1s pegado", "form_3s": "habr\u00e1 pegado", "form_1p": "habremos pegado", "form_2p": "habr\u00e9is pegado", "form_3p": "habr\u00e1n pegado"}, "Indicativo Pluscuamperfecto": {"form_1s": "hab\u00eda pegado", "form_2s": "hab\u00edas pegado", "form_3s": "hab\u00eda pegado", "form_1p": "hab\u00edamos pegado", "form_2p": "hab\u00edais pegado", "form_3p": "hab\u00edan pegado"}, "Indicativo Pret\u00e9rito anterior": {"form_1s": "hube pegado", "form_2s": "hubiste pegado", "form_3s": "hubo pegado", "form_1p": "hubimos pegado", "form_2p": "hubisteis pegado", "form_3p": "hubieron pegado"}, "Indicativo Condicional perfecto": {"form_1s": "habr\u00eda pegado", "form_2s": "habr\u00edas pegado", "form_3s": "habr\u00eda pegado", "form_1p": "habr\u00edamos pegado", "form_2p": "habr\u00edais pegado", "form_3p": "habr\u00edan pegado"}, "Subjuntivo Presente": {"form_1s": "pegue", "form_2s": "pegues", "form_3s": "pegue", "form_1p": "peguemos", "form_2p": "pegu\u00e9is", "form_3p": "peguen"}, "Subjuntivo Imperfecto": {"form_1s": "pegara", "form_2s": "pegaras", "form_3s": "pegara", "form_1p": "peg\u00e1ramos", "form_2p": "pegarais", "form_3p": "pegaran"}, "Subjuntivo Futuro": {"form_1s": "pegare", "form_2s": "pegares", "form_3s": "pegare", "form_1p": "peg\u00e1remos", "form_2p": "pegareis", "form_3p": "pegaren"}, "Subjuntivo Presente perfecto": {"form_1s": "haya pegado", "form_2s": "hayas pegado", "form_3s": "haya pegado", "form_1p": "hayamos pegado", "form_2p": "hay\u00e1is pegado", "form_3p": "hayan pegado"}, "Subjuntivo Futuro perfecto": {"form_1s": "hubiere pegado", "form_2s": "hubieres pegado", "form_3s": "hubiere pegado", "form_1p": "hubi\u00e9remos pegado", "form_2p": "hubiereis pegado", "form_3p": "hubieren pegado"}, "Subjuntivo Pluscuamperfecto": {"form_1s": "hubiera pegado", "form_2s": "hubieras pegado", "form_3s": "hubiera pegado", "form_1p": "hubi\u00e9ramos pegado", "form_2p": "hubierais pegado", "form_3p": "hubieran pegado"}, "Imperativo Afirmativo Presente": {"form_1s": null, "form_2s": "pega", "form_3s": "pegad", "form_1p": null, "form_2p": "pegue", "form_3p": "peguen"}, "Imperativo Negativo Presente": {"form_1s": null, "form_2s": "no pegues", "form_3s": "no pegu\u00e9is", "form_1p": null, "form_2p": "no pegue", "form_3p": "no peguen"}}, "peinar": {"Gerund": "peinando", "Past Participle": "peinado", "Indicativo Presente": {"form_1s": "peino", "form_2s": "peinas", "form_3s": "peina", "form_1p": "peinamos", "form_2p": "pein\u00e1is", "form_3p": "peinan"}, "Indicativo Futuro": {"form_1s": "peinar\u00e9", "form_2s": "peinar\u00e1s", "form_3s": "peinar\u00e1", "form_1p": "peinaremos", "form_2p": "peinar\u00e9is", "form_3p": "peinar\u00e1n"}, "Indicativo Imperfecto": {"form_1s": "peinaba", "form_2s": "peinabas", "form_3s": "peinaba", "form_1p": "pein\u00e1bamos", "form_2p": "peinabais", "form_3p": "peinaban"}, "Indicativo Pret\u00e9rito": {"form_1s": "pein\u00e9", "form_2s": "peinaste", "form_3s": "pein\u00f3", "form_1p": "peinamos", "form_2p": "peinasteis", "form_3p": "peinaron"}, "Indicativo Condicional": {"form_1s": "peinar\u00eda", "form_2s": "peinar\u00edas", "form_3s": "peinar\u00eda", "form_1p": "peinar\u00edamos", "form_2p": "peinar\u00edais", "form_3p": "peinar\u00edan"}, "Indicativo Presente perfecto": {"form_1s": "he peinado", "form_2s": "has peinado", "form_3s": "ha peinado", "form_1p": "hemos peinado", "form_2p": "hab\u00e9is peinado", "form_3p": "han peinado"}, "Indicativo Futuro perfecto": {"form_1s": "habr\u00e9 peinado", "form_2s": "habr\u00e1s peinado", "form_3s": "habr\u00e1 peinado", "form_1p": "habremos peinado", "form_2p": "habr\u00e9is peinado", "form_3p": "habr\u00e1n peinado"}, "Indicativo Pluscuamperfecto": {"form_1s": "hab\u00eda peinado", "form_2s": "hab\u00edas peinado", "form_3s": "hab\u00eda peinado", "form_1p": "hab\u00edamos peinado", "form_2p": "hab\u00edais peinado", "form_3p": "hab\u00edan peinado"}, "Indicativo Pret\u00e9rito anterior": {"form_1s": "hube peinado", "form_2s": "hubiste peinado", "form_3s": "hubo peinado", "form_1p": "hubimos peinado", "form_2p": "hubisteis peinado", "form_3p": "hubieron peinado"}, "Indicativo Condicional perfecto": {"form_1s": "habr\u00eda peinado", "form_2s": "habr\u00edas peinado", "form_3s": "habr\u00eda peinado", "form_1p": "habr\u00edamos peinado", "form_2p": "habr\u00edais peinado", "form_3p": "habr\u00edan peinado"}, "Subjuntivo Presente": {"form_1s": "peine", "form_2s": "peines", "form_3s": "peine", "form_1p": "peinemos", "form_2p": "pein\u00e9is", "form_3p": "peinen"}, "Subjuntivo Imperfecto": {"form_1s": "peinara", "form_2s": "peinaras", "form_3s": "peinara", "form_1p": "pein\u00e1ramos", "form_2p": "peinarais", "form_3p": "peinaran"}, "Subjuntivo Futuro": {"form_1s": "peinare", "form_2s": "peinares", "form_3s": "peinare", "form_1p": "pein\u00e1remos", "form_2p": "peinareis", "form_3p": "peinaren"}, "Subjuntivo Presente perfecto": {"form_1s": "haya peinado", "form_2s": "hayas peinado", "form_3s": "haya peinado", "form_1p": "hayamos peinado", "form_2p": "hay\u00e1is peinado", "form_3p": "hayan peinado"}, "Subjuntivo Futuro perfecto": {"form_1s": "hubiere peinado", "form_2s": "hubieres peinado", "form_3s": "hubiere peinado", "form_1p": "hubi\u00e9remos peinado", "form_2p": "hubiereis peinado", "form_3p": "hubieren peinado"}, "Subjuntivo Pluscuamperfecto": {"form_1s": "hubiera peinado", "form_2s": "hubieras peinado", "form_3s": "hubiera peinado", "form_1p": "hubi\u00e9ramos peinado", "form_2p": "hubierais peinado", "form_3p": "hubieran peinado"}, "Imperativo Afirmativo Presente": {"form_1s": null, "form_2s": "peina", "form_3s": "peinad", "form_1p": null, "form_2p": "peine", "form_3p": "peinen"}, "Imperativo Negativo Presente": {"form_1s": null, "form_2s": "no peines", "form_3s": "no pein\u00e9is", "form_1p": null, "form_2p": "no peine", "form_3p": "no peinen"}}, "peinarse": {"Gerund": "pein\u00e1ndose", "Past Participle": "peinado", "Indicativo Presente": {"form_1s": "me peino", "form_2s": "te peinas", "form_3s": "se peina", "form_1p": "nos peinamos", "form_2p": "os pein\u00e1is", "form_3p": "se peinan"}, "Indicativo Futuro": {"form_1s": "me peinar\u00e9", "form_2s": "te peinar\u00e1s", "form_3s": "se peinar\u00e1", "form_1p": "nos peinaremos", "form_2p": "os peinar\u00e9is", "form_3p": "se peinar\u00e1n"}, "Indicativo Imperfecto": {"form_1s": "me peinaba", "form_2s": "te peinabas", "form_3s": "se peinaba", "form_1p": "nos pein\u00e1bamos", "form_2p": "os peinabais", "form_3p": "se peinaban"}, "Indicativo Pret\u00e9rito": {"form_1s": "me pein\u00e9", "form_2s": "te peinaste", "form_3s": "se pein\u00f3", "form_1p": "nos peinamos", "form_2p": "os peinasteis", "form_3p": "se peinaron"}, "Indicativo Condicional": {"form_1s": "me peinar\u00eda", "form_2s": "te peinar\u00edas", "form_3s": "se peinar\u00eda", "form_1p": "nos peinar\u00edamos", "form_2p": "os peinar\u00edais", "form_3p": "se peinar\u00edan"}, "Indicativo Presente perfecto": {"form_1s": "me he peinado", "form_2s": "te has peinado", "form_3s": "se ha peinado", "form_1p": "nos hemos peinado", "form_2p": "os hab\u00e9is peinado", "form_3p": "se han peinado"}, "Indicativo Futuro perfecto": {"form_1s": "me habr\u00e9 peinado", "form_2s": "te habr\u00e1s peinado", "form_3s": "se habr\u00e1 peinado", "form_1p": "nos habremos peinado", "form_2p": "os habr\u00e9is peinado", "form_3p": "se habr\u00e1n peinado"}, "Indicativo Pluscuamperfecto": {"form_1s": "me hab\u00eda peinado", "form_2s": "te hab\u00edas peinado", "form_3s": "se hab\u00eda peinado", "form_1p": "nos hab\u00edamos peinado", "form_2p": "os hab\u00edais peinado", "form_3p": "se hab\u00edan peinado"}, "Indicativo Pret\u00e9rito anterior": {"form_1s": "me hube peinado", "form_2s": "te hubiste peinado", "form_3s": "se hubo peinado", "form_1p": "nos hubimos peinado", "form_2p": "os hubisteis peinado", "form_3p": "se hubieron peinado"}, "Indicativo Condicional perfecto": {"form_1s": "me habr\u00eda peinado", "form_2s": "te habr\u00edas peinado", "form_3s": "se habr\u00eda peinado", "form_1p": "nos habr\u00edamos peinado", "form_2p": "os habr\u00edais peinado", "form_3p": "se habr\u00edan peinado"}, "Subjuntivo Presente": {"form_1s": "me peine", "form_2s": "te peines", "form_3s": "se peine", "form_1p": "nos peinemos", "form_2p": "os pein\u00e9is", "form_3p": "se peinen"}, "Subjuntivo Imperfecto": {"form_1s": "me peinara", "form_2s": "te peinaras", "form_3s": "se peinara", "form_1p": "nos pein\u00e1ramos", "form_2p": "os peinarais", "form_3p": "se peinaran"}, "Subjuntivo Futuro": {"form_1s": "me peinare", "form_2s": "te peinares", "form_3s": "se peinare", "form_1p": "nos pein\u00e1remos", "form_2p": "os peinareis", "form_3p": "se peinaren"}, "Subjuntivo Presente perfecto": {"form_1s": "me haya peinado", "form_2s": "te hayas peinado", "form_3s": "se haya peinado", "form_1p": "nos hayamos peinado", "form_2p": "os hay\u00e1is peinado", "form_3p": "se hayan peinado"}, "Subjuntivo Futuro perfecto": {"form_1s": "me hubiere peinado", "form_2s": "te hubieres peinado", "form_3s": "se hubiere peinado", "form_1p": "nos hubi\u00e9remos peinado", "form_2p": "os hubiereis peinado", "form_3p": "se hubieren peinado"}, "Subjuntivo Pluscuamperfecto": {"form_1s": "me hubiera peinado", "form_2s": "te hubieras peinado", "form_3s": "se hubiera peinado", "form_1p": "nos hubi\u00e9ramos peinado", "form_2p": "os hubierais peinado", "form_3p": "se hubieran peinado"}, "Imperativo Afirmativo Presente": {"form_1s": null, "form_2s": "p\u00e9inate", "form_3s": "peinaos", "form_1p": null, "form_2p": "p\u00e9inese", "form_3p": "p\u00e9inense"}, "Imperativo Negativo Presente": {"form_1s": null, "form_2s": "no te peines", "form_3s": "no os pein\u00e9is", "form_1p": null, "form_2p": "no se peine", "form_3p": "no se peinen"}}, "pelear": {"Gerund": "peleando", "Past Participle": "peleado", "Indicativo Presente": {"form_1s": "peleo", "form_2s": "peleas", "form_3s": "pelea", "form_1p": "peleamos", "form_2p": "pele\u00e1is", "form_3p": "pelean"}, "Indicativo Futuro": {"form_1s": "pelear\u00e9", "form_2s": "pelear\u00e1s", "form_3s": "pelear\u00e1", "form_1p": "pelearemos", "form_2p": "pelear\u00e9is", "form_3p": "pelear\u00e1n"}, "Indicativo Imperfecto": {"form_1s": "peleaba", "form_2s": "peleabas", "form_3s": "peleaba", "form_1p": "pele\u00e1bamos", "form_2p": "peleabais", "form_3p": "peleaban"}, "Indicativo Pret\u00e9rito": {"form_1s": "pele\u00e9", "form_2s": "peleaste", "form_3s": "pele\u00f3", "form_1p": "peleamos", "form_2p": "peleasteis", "form_3p": "pelearon"}, "Indicativo Condicional": {"form_1s": "pelear\u00eda", "form_2s": "pelear\u00edas", "form_3s": "pelear\u00eda", "form_1p": "pelear\u00edamos", "form_2p": "pelear\u00edais", "form_3p": "pelear\u00edan"}, "Indicativo Presente perfecto": {"form_1s": "he peleado", "form_2s": "has peleado", "form_3s": "ha peleado", "form_1p": "hemos peleado", "form_2p": "hab\u00e9is peleado", "form_3p": "han peleado"}, "Indicativo Futuro perfecto": {"form_1s": "habr\u00e9 peleado", "form_2s": "habr\u00e1s peleado", "form_3s": "habr\u00e1 peleado", "form_1p": "habremos peleado", "form_2p": "habr\u00e9is peleado", "form_3p": "habr\u00e1n peleado"}, "Indicativo Pluscuamperfecto": {"form_1s": "hab\u00eda peleado", "form_2s": "hab\u00edas peleado", "form_3s": "hab\u00eda peleado", "form_1p": "hab\u00edamos peleado", "form_2p": "hab\u00edais peleado", "form_3p": "hab\u00edan peleado"}, "Indicativo Pret\u00e9rito anterior": {"form_1s": "hube peleado", "form_2s": "hubiste peleado", "form_3s": "hubo peleado", "form_1p": "hubimos peleado", "form_2p": "hubisteis peleado", "form_3p": "hubieron peleado"}, "Indicativo Condicional perfecto": {"form_1s": "habr\u00eda peleado", "form_2s": "habr\u00edas peleado", "form_3s": "habr\u00eda peleado", "form_1p": "habr\u00edamos peleado", "form_2p": "habr\u00edais peleado", "form_3p": "habr\u00edan peleado"}, "Subjuntivo Presente": {"form_1s": "pelee", "form_2s": "pelees", "form_3s": "pelee", "form_1p": "peleemos", "form_2p": "pele\u00e9is", "form_3p": "peleen"}, "Subjuntivo Imperfecto": {"form_1s": "peleara", "form_2s": "pelearas", "form_3s": "peleara", "form_1p": "pele\u00e1ramos", "form_2p": "pelearais", "form_3p": "pelearan"}, "Subjuntivo Futuro": {"form_1s": "peleare", "form_2s": "peleares", "form_3s": "peleare", "form_1p": "pele\u00e1remos", "form_2p": "peleareis", "form_3p": "pelearen"}, "Subjuntivo Presente perfecto": {"form_1s": "haya peleado", "form_2s": "hayas peleado", "form_3s": "haya peleado", "form_1p": "hayamos peleado", "form_2p": "hay\u00e1is peleado", "form_3p": "hayan peleado"}, "Subjuntivo Futuro perfecto": {"form_1s": "hubiere peleado", "form_2s": "hubieres peleado", "form_3s": "hubiere peleado", "form_1p": "hubi\u00e9remos peleado", "form_2p": "hubiereis peleado", "form_3p": "hubieren peleado"}, "Subjuntivo Pluscuamperfecto": {"form_1s": "hubiera peleado", "form_2s": "hubieras peleado", "form_3s": "hubiera peleado", "form_1p": "hubi\u00e9ramos peleado", "form_2p": "hubierais peleado", "form_3p": "hubieran peleado"}, "Imperativo Afirmativo Presente": {"form_1s": null, "form_2s": "pelea", "form_3s": "pelead", "form_1p": null, "form_2p": "pelee", "form_3p": "peleen"}, "Imperativo Negativo Presente": {"form_1s": null, "form_2s": "no pelees", "form_3s": "no pele\u00e9is", "form_1p": null, "form_2p": "no pelee", "form_3p": "no peleen"}}, "reinar": {"Gerund": "reinando", "Past Participle": "reinado", "Indicativo Presente": {"form_1s": "reino", "form_2s": "reinas", "form_3s": "reina", "form_1p": "reinamos", "form_2p": "rein\u00e1is", "form_3p": "reinan"}, "Indicativo Futuro": {"form_1s": "reinar\u00e9", "form_2s": "reinar\u00e1s", "form_3s": "reinar\u00e1", "form_1p": "reinaremos", "form_2p": "reinar\u00e9is", "form_3p": "reinar\u00e1n"}, "Indicativo Imperfecto": {"form_1s": "reinaba", "form_2s": "reinabas", "form_3s": "reinaba", "form_1p": "rein\u00e1bamos", "form_2p": "reinabais", "form_3p": "reinaban"}, "Indicativo Pret\u00e9rito": {"form_1s": "rein\u00e9", "form_2s": "reinaste", "form_3s": "rein\u00f3", "form_1p": "reinamos", "form_2p": "reinasteis", "form_3p": "reinaron"}, "Indicativo Condicional": {"form_1s": "reinar\u00eda", "form_2s": "reinar\u00edas", "form_3s": "reinar\u00eda", "form_1p": "reinar\u00edamos", "form_2p": "reinar\u00edais", "form_3p": "reinar\u00edan"}, "Indicativo Presente perfecto": {"form_1s": "he reinado", "form_2s": "has reinado", "form_3s": "ha reinado", "form_1p": "hemos reinado", "form_2p": "hab\u00e9is reinado", "form_3p": "han reinado"}, "Indicativo Futuro perfecto": {"form_1s": "habr\u00e9 reinado", "form_2s": "habr\u00e1s reinado", "form_3s": "habr\u00e1 reinado", "form_1p": "habremos reinado", "form_2p": "habr\u00e9is reinado", "form_3p": "habr\u00e1n reinado"}, "Indicativo Pluscuamperfecto": {"form_1s": "hab\u00eda reinado", "form_2s": "hab\u00edas reinado", "form_3s": "hab\u00eda reinado", "form_1p": "hab\u00edamos reinado", "form_2p": "hab\u00edais reinado", "form_3p": "hab\u00edan reinado"}, "Indicativo Pret\u00e9rito anterior": {"form_1s": "hube reinado", "form_2s": "hubiste reinado", "form_3s": "hubo reinado", "form_1p": "hubimos reinado", "form_2p": "hubisteis reinado", "form_3p": "hubieron reinado"}, "Indicativo Condicional perfecto": {"form_1s": "habr\u00eda reinado", "form_2s": "habr\u00edas reinado", "form_3s": "habr\u00eda reinado", "form_1p": "habr\u00edamos reinado", "form_2p": "habr\u00edais reinado", "form_3p": "habr\u00edan reinado"}, "Subjuntivo Presente": {"form_1s": "reine", "form_2s": "reines", "form_3s": "reine", "form_1p": "reinemos", "form_2p": "rein\u00e9is", "form_3p": "reinen"}, "Subjuntivo Imperfecto": {"form_1s": "reinara", "form_2s": "reinaras", "form_3s": "reinara", "form_1p": "rein\u00e1ramos", "form_2p": "reinarais", "form_3p": "reinaran"}, "Subjuntivo Futuro": {"form_1s": "reinare", "form_2s": "reinares", "form_3s": "reinare", "form_1p": "rein\u00e1remos", "form_2p": "reinareis", "form_3p": "reinaren"}, "Subjuntivo Presente perfecto": {"form_1s": "haya reinado", "form_2s": "hayas reinado", "form_3s": "haya reinado", "form_1p": "hayamos reinado", "form_2p": "hay\u00e1is reinado", "form_3p": "hayan reinado"}, "Subjuntivo Futuro perfecto": {"form_1s": "hubiere reinado", "form_2s": "hubieres reinado", "form_3s": "hubiere reinado", "form_1p": "hubi\u00e9remos reinado", "form_2p": "hubiereis reinado", "form_3p": "hubieren reinado"}, "Subjuntivo Pluscuamperfecto": {"form_1s": "hubiera reinado", "form_2s": "hubieras reinado", "form_3s": "hubiera reinado", "form_1p": "hubi\u00e9ramos reinado", "form_2p": "hubierais reinado", "form_3p": "hubieran reinado"}, "Imperativo Afirmativo Presente": {"form_1s": null, "form_2s": "reina", "form_3s": "reinad", "form_1p": null, "form_2p": "reine", "form_3p": "reinen"}, "Imperativo Negativo Presente": {"form_1s": null, "form_2s": "no reines", "form_3s": "no rein\u00e9is", "form_1p": null, "form_2p": "no reine", "form_3p": "no reinen"}}, "pensar": {"Gerund": "pensando", "Past Participle": "pensado", "Indicativo Presente": {"form_1s": "pienso", "form_2s": "piensas", "form_3s": "piensa", "form_1p": "pensamos", "form_2p": "pens\u00e1is", "form_3p": "piensan"}, "Indicativo Futuro": {"form_1s": "pensar\u00e9", "form_2s": "pensar\u00e1s", "form_3s": "pensar\u00e1", "form_1p": "pensaremos", "form_2p": "pensar\u00e9is", "form_3p": "pensar\u00e1n"}, "Indicativo Imperfecto": {"form_1s": "pensaba", "form_2s": "pensabas", "form_3s": "pensaba", "form_1p": "pens\u00e1bamos", "form_2p": "pensabais", "form_3p": "pensaban"}, "Indicativo Pret\u00e9rito": {"form_1s": "pens\u00e9", "form_2s": "pensaste", "form_3s": "pens\u00f3", "form_1p": "pensamos", "form_2p": "pensasteis", "form_3p": "pensaron"}, "Indicativo Condicional": {"form_1s": "pensar\u00eda", "form_2s": "pensar\u00edas", "form_3s": "pensar\u00eda", "form_1p": "pensar\u00edamos", "form_2p": "pensar\u00edais", "form_3p": "pensar\u00edan"}, "Indicativo Presente perfecto": {"form_1s": "he pensado", "form_2s": "has pensado", "form_3s": "ha pensado", "form_1p": "hemos pensado", "form_2p": "hab\u00e9is pensado", "form_3p": "han pensado"}, "Indicativo Futuro perfecto": {"form_1s": "habr\u00e9 pensado", "form_2s": "habr\u00e1s pensado", "form_3s": "habr\u00e1 pensado", "form_1p": "habremos pensado", "form_2p": "habr\u00e9is pensado", "form_3p": "habr\u00e1n pensado"}, "Indicativo Pluscuamperfecto": {"form_1s": "hab\u00eda pensado", "form_2s": "hab\u00edas pensado", "form_3s": "hab\u00eda pensado", "form_1p": "hab\u00edamos pensado", "form_2p": "hab\u00edais pensado", "form_3p": "hab\u00edan pensado"}, "Indicativo Pret\u00e9rito anterior": {"form_1s": "hube pensado", "form_2s": "hubiste pensado", "form_3s": "hubo pensado", "form_1p": "hubimos pensado", "form_2p": "hubisteis pensado", "form_3p": "hubieron pensado"}, "Indicativo Condicional perfecto": {"form_1s": "habr\u00eda pensado", "form_2s": "habr\u00edas pensado", "form_3s": "habr\u00eda pensado", "form_1p": "habr\u00edamos pensado", "form_2p": "habr\u00edais pensado", "form_3p": "habr\u00edan pensado"}, "Subjuntivo Presente": {"form_1s": "piense", "form_2s": "pienses", "form_3s": "piense", "form_1p": "pensemos", "form_2p": "pens\u00e9is", "form_3p": "piensen"}, "Subjuntivo Imperfecto": {"form_1s": "pensara", "form_2s": "pensaras", "form_3s": "pensara", "form_1p": "pens\u00e1ramos", "form_2p": "pensarais", "form_3p": "pensaran"}, "Subjuntivo Futuro": {"form_1s": "pensare", "form_2s": "pensares", "form_3s": "pensare", "form_1p": "pens\u00e1remos", "form_2p": "pensareis", "form_3p": "pensaren"}, "Subjuntivo Presente perfecto": {"form_1s": "haya pensado", "form_2s": "hayas pensado", "form_3s": "haya pensado", "form_1p": "hayamos pensado", "form_2p": "hay\u00e1is pensado", "form_3p": "hayan pensado"}, "Subjuntivo Futuro perfecto": {"form_1s": "hubiere pensado", "form_2s": "hubieres pensado", "form_3s": "hubiere pensado", "form_1p": "hubi\u00e9remos pensado", "form_2p": "hubiereis pensado", "form_3p": "hubieren pensado"}, "Subjuntivo Pluscuamperfecto": {"form_1s": "hubiera pensado", "form_2s": "hubieras pensado", "form_3s": "hubiera pensado", "form_1p": "hubi\u00e9ramos pensado", "form_2p": "hubierais pensado", "form_3p": "hubieran pensado"}, "Imperativo Afirmativo Presente": {"form_1s": null, "form_2s": "piensa", "form_3s": "pensad", "form_1p": null, "form_2p": "piense", "form_3p": "piensen"}, "Imperativo Negativo Presente": {"form_1s": null, "form_2s": "no pienses", "form_3s": "no pens\u00e9is", "form_1p": null, "form_2p": "no piense", "form_3p": "no piensen"}}, "perder": {"Gerund": "perdiendo", "Past Participle": "perdido", "Indicativo Presente": {"form_1s": "pierdo", "form_2s": "pierdes", "form_3s": "pierde", "form_1p": "perdemos", "form_2p": "perd\u00e9is", "form_3p": "pierden"}, "Indicativo Futuro": {"form_1s": "perder\u00e9", "form_2s": "perder\u00e1s", "form_3s": "perder\u00e1", "form_1p": "perderemos", "form_2p": "perder\u00e9is", "form_3p": "perder\u00e1n"}, "Indicativo Imperfecto": {"form_1s": "perd\u00eda", "form_2s": "perd\u00edas", "form_3s": "perd\u00eda", "form_1p": "perd\u00edamos", "form_2p": "perd\u00edais", "form_3p": "perd\u00edan"}, "Indicativo Pret\u00e9rito": {"form_1s": "perd\u00ed", "form_2s": "perdiste", "form_3s": "perdi\u00f3", "form_1p": "perdimos", "form_2p": "perdisteis", "form_3p": "perdieron"}, "Indicativo Condicional": {"form_1s": "perder\u00eda", "form_2s": "perder\u00edas", "form_3s": "perder\u00eda", "form_1p": "perder\u00edamos", "form_2p": "perder\u00edais", "form_3p": "perder\u00edan"}, "Indicativo Presente perfecto": {"form_1s": "he perdido", "form_2s": "has perdido", "form_3s": "ha perdido", "form_1p": "hemos perdido", "form_2p": "hab\u00e9is perdido", "form_3p": "han perdido"}, "Indicativo Futuro perfecto": {"form_1s": "habr\u00e9 perdido", "form_2s": "habr\u00e1s perdido", "form_3s": "habr\u00e1 perdido", "form_1p": "habremos perdido", "form_2p": "habr\u00e9is perdido", "form_3p": "habr\u00e1n perdido"}, "Indicativo Pluscuamperfecto": {"form_1s": "hab\u00eda perdido", "form_2s": "hab\u00edas perdido", "form_3s": "hab\u00eda perdido", "form_1p": "hab\u00edamos perdido", "form_2p": "hab\u00edais perdido", "form_3p": "hab\u00edan perdido"}, "Indicativo Pret\u00e9rito anterior": {"form_1s": "hube perdido", "form_2s": "hubiste perdido", "form_3s": "hubo perdido", "form_1p": "hubimos perdido", "form_2p": "hubisteis perdido", "form_3p": "hubieron perdido"}, "Indicativo Condicional perfecto": {"form_1s": "habr\u00eda perdido", "form_2s": "habr\u00edas perdido", "form_3s": "habr\u00eda perdido", "form_1p": "habr\u00edamos perdido", "form_2p": "habr\u00edais perdido", "form_3p": "habr\u00edan perdido"}, "Subjuntivo Presente": {"form_1s": "pierda", "form_2s": "pierdas", "form_3s": "pierda", "form_1p": "perdamos", "form_2p": "perd\u00e1is", "form_3p": "pierdan"}, "Subjuntivo Imperfecto": {"form_1s": "perdiera", "form_2s": "perdieras", "form_3s": "perdiera", "form_1p": "perdi\u00e9ramos", "form_2p": "perdierais", "form_3p": "perdieran"}, "Subjuntivo Futuro": {"form_1s": "perdiere", "form_2s": "perdieres", "form_3s": "perdiere", "form_1p": "perdi\u00e9remos", "form_2p": "perdiereis", "form_3p": "perdieren"}, "Subjuntivo Presente perfecto": {"form_1s": "haya perdido", "form_2s": "hayas perdido", "form_3s": "haya perdido", "form_1p": "hayamos perdido", "form_2p": "hay\u00e1is perdido", "form_3p": "hayan perdido"}, "Subjuntivo Futuro perfecto": {"form_1s": "hubiere perdido", "form_2s": "hubieres perdido", "form_3s": "hubiere perdido", "form_1p": "hubi\u00e9remos perdido", "form_2p": "hubiereis perdido", "form_3p": "hubieren perdido"}, "Subjuntivo Pluscuamperfecto": {"form_1s": "hubiera perdido", "form_2s": "hubieras perdido", "form_3s": "hubiera perdido", "form_1p": "hubi\u00e9ramos perdido", "form_2p": "hubierais perdido", "form_3p": "hubieran perdido"}, "Imperativo Afirmativo Presente": {"form_1s": null, "form_2s": "pierde", "form_3s": "perded", "form_1p": null, "form_2p": "pierda", "form_3p": "pierdan"}, "Imperativo Negativo Presente": {"form_1s": null, "form_2s": "no pierdas", "form_3s": "no perd\u00e1is", "form_1p": null, "form_2p": "no pierda", "form_3p": "no pierdan"}}, "perdonar": {"Gerund": "perdonando", "Past Participle": "perdonado", "Indicativo Presente": {"form_1s": "perdono", "form_2s": "perdonas", "form_3s": "perdona", "form_1p": "perdonamos", "form_2p": "perdon\u00e1is", "form_3p": "perdonan"}, "Indicativo Futuro": {"form_1s": "perdonar\u00e9", "form_2s": "perdonar\u00e1s", "form_3s": "perdonar\u00e1", "form_1p": "perdonaremos", "form_2p": "perdonar\u00e9is", "form_3p": "perdonar\u00e1n"}, "Indicativo Imperfecto": {"form_1s": "perdonaba", "form_2s": "perdonabas", "form_3s": "perdonaba", "form_1p": "perdon\u00e1bamos", "form_2p": "perdonabais", "form_3p": "perdonaban"}, "Indicativo Pret\u00e9rito": {"form_1s": "perdon\u00e9", "form_2s": "perdonaste", "form_3s": "perdon\u00f3", "form_1p": "perdonamos", "form_2p": "perdonasteis", "form_3p": "perdonaron"}, "Indicativo Condicional": {"form_1s": "perdonar\u00eda", "form_2s": "perdonar\u00edas", "form_3s": "perdonar\u00eda", "form_1p": "perdonar\u00edamos", "form_2p": "perdonar\u00edais", "form_3p": "perdonar\u00edan"}, "Indicativo Presente perfecto": {"form_1s": "he perdonado", "form_2s": "has perdonado", "form_3s": "ha perdonado", "form_1p": "hemos perdonado", "form_2p": "hab\u00e9is perdonado", "form_3p": "han perdonado"}, "Indicativo Futuro perfecto": {"form_1s": "habr\u00e9 perdonado", "form_2s": "habr\u00e1s perdonado", "form_3s": "habr\u00e1 perdonado", "form_1p": "habremos perdonado", "form_2p": "habr\u00e9is perdonado", "form_3p": "habr\u00e1n perdonado"}, "Indicativo Pluscuamperfecto": {"form_1s": "hab\u00eda perdonado", "form_2s": "hab\u00edas perdonado", "form_3s": "hab\u00eda perdonado", "form_1p": "hab\u00edamos perdonado", "form_2p": "hab\u00edais perdonado", "form_3p": "hab\u00edan perdonado"}, "Indicativo Pret\u00e9rito anterior": {"form_1s": "hube perdonado", "form_2s": "hubiste perdonado", "form_3s": "hubo perdonado", "form_1p": "hubimos perdonado", "form_2p": "hubisteis perdonado", "form_3p": "hubieron perdonado"}, "Indicativo Condicional perfecto": {"form_1s": "habr\u00eda perdonado", "form_2s": "habr\u00edas perdonado", "form_3s": "habr\u00eda perdonado", "form_1p": "habr\u00edamos perdonado", "form_2p": "habr\u00edais perdonado", "form_3p": "habr\u00edan perdonado"}, "Subjuntivo Presente": {"form_1s": "perdone", "form_2s": "perdones", "form_3s": "perdone", "form_1p": "perdonemos", "form_2p": "perdon\u00e9is", "form_3p": "perdonen"}, "Subjuntivo Imperfecto": {"form_1s": "perdonara", "form_2s": "perdonaras", "form_3s": "perdonara", "form_1p": "perdon\u00e1ramos", "form_2p": "perdonarais", "form_3p": "perdonaran"}, "Subjuntivo Futuro": {"form_1s": "perdonare", "form_2s": "perdonares", "form_3s": "perdonare", "form_1p": "perdon\u00e1remos", "form_2p": "perdonareis", "form_3p": "perdonaren"}, "Subjuntivo Presente perfecto": {"form_1s": "haya perdonado", "form_2s": "hayas perdonado", "form_3s": "haya perdonado", "form_1p": "hayamos perdonado", "form_2p": "hay\u00e1is perdonado", "form_3p": "hayan perdonado"}, "Subjuntivo Futuro perfecto": {"form_1s": "hubiere perdonado", "form_2s": "hubieres perdonado", "form_3s": "hubiere perdonado", "form_1p": "hubi\u00e9remos perdonado", "form_2p": "hubiereis perdonado", "form_3p": "hubieren perdonado"}, "Subjuntivo Pluscuamperfecto": {"form_1s": "hubiera perdonado", "form_2s": "hubieras perdonado", "form_3s": "hubiera perdonado", "form_1p": "hubi\u00e9ramos perdonado", "form_2p": "hubierais perdonado", "form_3p": "hubieran perdonado"}, "Imperativo Afirmativo Presente": {"form_1s": null, "form_2s": "perdona", "form_3s": "perdonad", "form_1p": null, "form_2p": "perdone", "form_3p": "perdonen"}, "Imperativo Negativo Presente": {"form_1s": null, "form_2s": "no perdones", "form_3s": "no perdon\u00e9is", "form_1p": null, "form_2p": "no perdone", "form_3p": "no perdonen"}}, "permanecer": {"Gerund": "permaneciendo", "Past Participle": "permanecido", "Indicativo Presente": {"form_1s": "permanezco", "form_2s": "permaneces", "form_3s": "permanece", "form_1p": "permanecemos", "form_2p": "permanec\u00e9is", "form_3p": "permanecen"}, "Indicativo Futuro": {"form_1s": "permanecer\u00e9", "form_2s": "permanecer\u00e1s", "form_3s": "permanecer\u00e1", "form_1p": "permaneceremos", "form_2p": "permanecer\u00e9is", "form_3p": "permanecer\u00e1n"}, "Indicativo Imperfecto": {"form_1s": "permanec\u00eda", "form_2s": "permanec\u00edas", "form_3s": "permanec\u00eda", "form_1p": "permanec\u00edamos", "form_2p": "permanec\u00edais", "form_3p": "permanec\u00edan"}, "Indicativo Pret\u00e9rito": {"form_1s": "permanec\u00ed", "form_2s": "permaneciste", "form_3s": "permaneci\u00f3", "form_1p": "permanecimos", "form_2p": "permanecisteis", "form_3p": "permanecieron"}, "Indicativo Condicional": {"form_1s": "permanecer\u00eda", "form_2s": "permanecer\u00edas", "form_3s": "permanecer\u00eda", "form_1p": "permanecer\u00edamos", "form_2p": "permanecer\u00edais", "form_3p": "permanecer\u00edan"}, "Indicativo Presente perfecto": {"form_1s": "he permanecido", "form_2s": "has permanecido", "form_3s": "ha permanecido", "form_1p": "hemos permanecido", "form_2p": "hab\u00e9is permanecido", "form_3p": "han permanecido"}, "Indicativo Futuro perfecto": {"form_1s": "habr\u00e9 permanecido", "form_2s": "habr\u00e1s permanecido", "form_3s": "habr\u00e1 permanecido", "form_1p": "habremos permanecido", "form_2p": "habr\u00e9is permanecido", "form_3p": "habr\u00e1n permanecido"}, "Indicativo Pluscuamperfecto": {"form_1s": "hab\u00eda permanecido", "form_2s": "hab\u00edas permanecido", "form_3s": "hab\u00eda permanecido", "form_1p": "hab\u00edamos permanecido", "form_2p": "hab\u00edais permanecido", "form_3p": "hab\u00edan permanecido"}, "Indicativo Pret\u00e9rito anterior": {"form_1s": "hube permanecido", "form_2s": "hubiste permanecido", "form_3s": "hubo permanecido", "form_1p": "hubimos permanecido", "form_2p": "hubisteis permanecido", "form_3p": "hubieron permanecido"}, "Indicativo Condicional perfecto": {"form_1s": "habr\u00eda permanecido", "form_2s": "habr\u00edas permanecido", "form_3s": "habr\u00eda permanecido", "form_1p": "habr\u00edamos permanecido", "form_2p": "habr\u00edais permanecido", "form_3p": "habr\u00edan permanecido"}, "Subjuntivo Presente": {"form_1s": "permanezca", "form_2s": "permanezcas", "form_3s": "permanezca", "form_1p": "permanezcamos", "form_2p": "permanezc\u00e1is", "form_3p": "permanezcan"}, "Subjuntivo Imperfecto": {"form_1s": "permaneciera", "form_2s": "permanecieras", "form_3s": "permaneciera", "form_1p": "permaneci\u00e9ramos", "form_2p": "permanecierais", "form_3p": "permanecieran"}, "Subjuntivo Futuro": {"form_1s": "permaneciere", "form_2s": "permanecieres", "form_3s": "permaneciere", "form_1p": "permaneci\u00e9remos", "form_2p": "permaneciereis", "form_3p": "permanecieren"}, "Subjuntivo Presente perfecto": {"form_1s": "haya permanecido", "form_2s": "hayas permanecido", "form_3s": "haya permanecido", "form_1p": "hayamos permanecido", "form_2p": "hay\u00e1is permanecido", "form_3p": "hayan permanecido"}, "Subjuntivo Futuro perfecto": {"form_1s": "hubiere permanecido", "form_2s": "hubieres permanecido", "form_3s": "hubiere permanecido", "form_1p": "hubi\u00e9remos permanecido", "form_2p": "hubiereis permanecido", "form_3p": "hubieren permanecido"}, "Subjuntivo Pluscuamperfecto": {"form_1s": "hubiera permanecido", "form_2s": "hubieras permanecido", "form_3s": "hubiera permanecido", "form_1p": "hubi\u00e9ramos permanecido", "form_2p": "hubierais permanecido", "form_3p": "hubieran permanecido"}, "Imperativo Afirmativo Presente": {"form_1s": null, "form_2s": "permanece", "form_3s": "permaneced", "form_1p": null, "form_2p": "permanezca", "form_3p": "permanezcan"}, "Imperativo Negativo Presente": {"form_1s": null, "form_2s": "no permanezcas", "form_3s": "no permanezc\u00e1is", "form_1p": null, "form_2p": "no permanezca", "form_3p": "no permanezcan"}}, "permitir": {"Gerund": "permitiendo", "Past Participle": "permitido", "Indicativo Presente": {"form_1s": "permito", "form_2s": "permites", "form_3s": "permite", "form_1p": "permitimos", "form_2p": "permit\u00eds", "form_3p": "permiten"}, "Indicativo Futuro": {"form_1s": "permitir\u00e9", "form_2s": "permitir\u00e1s", "form_3s": "permitir\u00e1", "form_1p": "permitiremos", "form_2p": "permitir\u00e9is", "form_3p": "permitir\u00e1n"}, "Indicativo Imperfecto": {"form_1s": "permit\u00eda", "form_2s": "permit\u00edas", "form_3s": "permit\u00eda", "form_1p": "permit\u00edamos", "form_2p": "permit\u00edais", "form_3p": "permit\u00edan"}, "Indicativo Pret\u00e9rito": {"form_1s": "permit\u00ed", "form_2s": "permitiste", "form_3s": "permiti\u00f3", "form_1p": "permitimos", "form_2p": "permitisteis", "form_3p": "permitieron"}, "Indicativo Condicional": {"form_1s": "permitir\u00eda", "form_2s": "permitir\u00edas", "form_3s": "permitir\u00eda", "form_1p": "permitir\u00edamos", "form_2p": "permitir\u00edais", "form_3p": "permitir\u00edan"}, "Indicativo Presente perfecto": {"form_1s": "he permitido", "form_2s": "has permitido", "form_3s": "ha permitido", "form_1p": "hemos permitido", "form_2p": "hab\u00e9is permitido", "form_3p": "han permitido"}, "Indicativo Futuro perfecto": {"form_1s": "habr\u00e9 permitido", "form_2s": "habr\u00e1s permitido", "form_3s": "habr\u00e1 permitido", "form_1p": "habremos permitido", "form_2p": "habr\u00e9is permitido", "form_3p": "habr\u00e1n permitido"}, "Indicativo Pluscuamperfecto": {"form_1s": "hab\u00eda permitido", "form_2s": "hab\u00edas permitido", "form_3s": "hab\u00eda permitido", "form_1p": "hab\u00edamos permitido", "form_2p": "hab\u00edais permitido", "form_3p": "hab\u00edan permitido"}, "Indicativo Pret\u00e9rito anterior": {"form_1s": "hube permitido", "form_2s": "hubiste permitido", "form_3s": "hubo permitido", "form_1p": "hubimos permitido", "form_2p": "hubisteis permitido", "form_3p": "hubieron permitido"}, "Indicativo Condicional perfecto": {"form_1s": "habr\u00eda permitido", "form_2s": "habr\u00edas permitido", "form_3s": "habr\u00eda permitido", "form_1p": "habr\u00edamos permitido", "form_2p": "habr\u00edais permitido", "form_3p": "habr\u00edan permitido"}, "Subjuntivo Presente": {"form_1s": "permita", "form_2s": "permitas", "form_3s": "permita", "form_1p": "permitamos", "form_2p": "permit\u00e1is", "form_3p": "permitan"}, "Subjuntivo Imperfecto": {"form_1s": "permitiera", "form_2s": "permitieras", "form_3s": "permitiera", "form_1p": "permiti\u00e9ramos", "form_2p": "permitierais", "form_3p": "permitieran"}, "Subjuntivo Futuro": {"form_1s": "permitiere", "form_2s": "permitieres", "form_3s": "permitiere", "form_1p": "permiti\u00e9remos", "form_2p": "permitiereis", "form_3p": "permitieren"}, "Subjuntivo Presente perfecto": {"form_1s": "haya permitido", "form_2s": "hayas permitido", "form_3s": "haya permitido", "form_1p": "hayamos permitido", "form_2p": "hay\u00e1is permitido", "form_3p": "hayan permitido"}, "Subjuntivo Futuro perfecto": {"form_1s": "hubiere permitido", "form_2s": "hubieres permitido", "form_3s": "hubiere permitido", "form_1p": "hubi\u00e9remos permitido", "form_2p": "hubiereis permitido", "form_3p": "hubieren permitido"}, "Subjuntivo Pluscuamperfecto": {"form_1s": "hubiera permitido", "form_2s": "hubieras permitido", "form_3s": "hubiera permitido", "form_1p": "hubi\u00e9ramos permitido", "form_2p": "hubierais permitido", "form_3p": "hubieran permitido"}, "Imperativo Afirmativo Presente": {"form_1s": null, "form_2s": "permite", "form_3s": "permitid", "form_1p": null, "form_2p": "permita", "form_3p": "permitan"}, "Imperativo Negativo Presente": {"form_1s": null, "form_2s": "no permitas", "form_3s": "no permit\u00e1is", "form_1p": null, "form_2p": "no permita", "form_3p": "no permitan"}}, "perseguir": {"Gerund": "persiguiendo", "Past Participle": "perseguido", "Indicativo Presente": {"form_1s": "persigo", "form_2s": "persigues", "form_3s": "persigue", "form_1p": "perseguimos", "form_2p": "persegu\u00eds", "form_3p": "persiguen"}, "Indicativo Futuro": {"form_1s": "perseguir\u00e9", "form_2s": "perseguir\u00e1s", "form_3s": "perseguir\u00e1", "form_1p": "perseguiremos", "form_2p": "perseguir\u00e9is", "form_3p": "perseguir\u00e1n"}, "Indicativo Imperfecto": {"form_1s": "persegu\u00eda", "form_2s": "persegu\u00edas", "form_3s": "persegu\u00eda", "form_1p": "persegu\u00edamos", "form_2p": "persegu\u00edais", "form_3p": "persegu\u00edan"}, "Indicativo Pret\u00e9rito": {"form_1s": "persegu\u00ed", "form_2s": "perseguiste", "form_3s": "persigui\u00f3", "form_1p": "perseguimos", "form_2p": "perseguisteis", "form_3p": "persiguieron"}, "Indicativo Condicional": {"form_1s": "perseguir\u00eda", "form_2s": "perseguir\u00edas", "form_3s": "perseguir\u00eda", "form_1p": "perseguir\u00edamos", "form_2p": "perseguir\u00edais", "form_3p": "perseguir\u00edan"}, "Indicativo Presente perfecto": {"form_1s": "he perseguido", "form_2s": "has perseguido", "form_3s": "ha perseguido", "form_1p": "hemos perseguido", "form_2p": "hab\u00e9is perseguido", "form_3p": "han perseguido"}, "Indicativo Futuro perfecto": {"form_1s": "habr\u00e9 perseguido", "form_2s": "habr\u00e1s perseguido", "form_3s": "habr\u00e1 perseguido", "form_1p": "habremos perseguido", "form_2p": "habr\u00e9is perseguido", "form_3p": "habr\u00e1n perseguido"}, "Indicativo Pluscuamperfecto": {"form_1s": "hab\u00eda perseguido", "form_2s": "hab\u00edas perseguido", "form_3s": "hab\u00eda perseguido", "form_1p": "hab\u00edamos perseguido", "form_2p": "hab\u00edais perseguido", "form_3p": "hab\u00edan perseguido"}, "Indicativo Pret\u00e9rito anterior": {"form_1s": "hube perseguido", "form_2s": "hubiste perseguido", "form_3s": "hubo perseguido", "form_1p": "hubimos perseguido", "form_2p": "hubisteis perseguido", "form_3p": "hubieron perseguido"}, "Indicativo Condicional perfecto": {"form_1s": "habr\u00eda perseguido", "form_2s": "habr\u00edas perseguido", "form_3s": "habr\u00eda perseguido", "form_1p": "habr\u00edamos perseguido", "form_2p": "habr\u00edais perseguido", "form_3p": "habr\u00edan perseguido"}, "Subjuntivo Presente": {"form_1s": "persiga", "form_2s": "persigas", "form_3s": "persiga", "form_1p": "persigamos", "form_2p": "persig\u00e1is", "form_3p": "persigan"}, "Subjuntivo Imperfecto": {"form_1s": "persiguiera", "form_2s": "persiguieras", "form_3s": "persiguiera", "form_1p": "persigui\u00e9ramos", "form_2p": "persiguierais", "form_3p": "persiguieran"}, "Subjuntivo Futuro": {"form_1s": "persiguiere", "form_2s": "persiguieres", "form_3s": "persiguiere", "form_1p": "persigui\u00e9remos", "form_2p": "persiguiereis", "form_3p": "persiguieren"}, "Subjuntivo Presente perfecto": {"form_1s": "haya perseguido", "form_2s": "hayas perseguido", "form_3s": "haya perseguido", "form_1p": "hayamos perseguido", "form_2p": "hay\u00e1is perseguido", "form_3p": "hayan perseguido"}, "Subjuntivo Futuro perfecto": {"form_1s": "hubiere perseguido", "form_2s": "hubieres perseguido", "form_3s": "hubiere perseguido", "form_1p": "hubi\u00e9remos perseguido", "form_2p": "hubiereis perseguido", "form_3p": "hubieren perseguido"}, "Subjuntivo Pluscuamperfecto": {"form_1s": "hubiera perseguido", "form_2s": "hubieras perseguido", "form_3s": "hubiera perseguido", "form_1p": "hubi\u00e9ramos perseguido", "form_2p": "hubierais perseguido", "form_3p": "hubieran perseguido"}, "Imperativo Afirmativo Presente": {"form_1s": null, "form_2s": "persigue", "form_3s": "perseguid", "form_1p": null, "form_2p": "persiga", "form_3p": "persigan"}, "Imperativo Negativo Presente": {"form_1s": null, "form_2s": "no persigas", "form_3s": "no persig\u00e1is", "form_1p": null, "form_2p": "no persiga", "form_3p": "no persigan"}}, "pertenecer": {"Gerund": "perteneciendo", "Past Participle": "pertenecido", "Indicativo Presente": {"form_1s": "pertenezco", "form_2s": "perteneces", "form_3s": "pertenece", "form_1p": "pertenecemos", "form_2p": "pertenec\u00e9is", "form_3p": "pertenecen"}, "Indicativo Futuro": {"form_1s": "pertenecer\u00e9", "form_2s": "pertenecer\u00e1s", "form_3s": "pertenecer\u00e1", "form_1p": "perteneceremos", "form_2p": "pertenecer\u00e9is", "form_3p": "pertenecer\u00e1n"}, "Indicativo Imperfecto": {"form_1s": "pertenec\u00eda", "form_2s": "pertenec\u00edas", "form_3s": "pertenec\u00eda", "form_1p": "pertenec\u00edamos", "form_2p": "pertenec\u00edais", "form_3p": "pertenec\u00edan"}, "Indicativo Pret\u00e9rito": {"form_1s": "pertenec\u00ed", "form_2s": "perteneciste", "form_3s": "perteneci\u00f3", "form_1p": "pertenecimos", "form_2p": "pertenecisteis", "form_3p": "pertenecieron"}, "Indicativo Condicional": {"form_1s": "pertenecer\u00eda", "form_2s": "pertenecer\u00edas", "form_3s": "pertenecer\u00eda", "form_1p": "pertenecer\u00edamos", "form_2p": "pertenecer\u00edais", "form_3p": "pertenecer\u00edan"}, "Indicativo Presente perfecto": {"form_1s": "he pertenecido", "form_2s": "has pertenecido", "form_3s": "ha pertenecido", "form_1p": "hemos pertenecido", "form_2p": "hab\u00e9is pertenecido", "form_3p": "han pertenecido"}, "Indicativo Futuro perfecto": {"form_1s": "habr\u00e9 pertenecido", "form_2s": "habr\u00e1s pertenecido", "form_3s": "habr\u00e1 pertenecido", "form_1p": "habremos pertenecido", "form_2p": "habr\u00e9is pertenecido", "form_3p": "habr\u00e1n pertenecido"}, "Indicativo Pluscuamperfecto": {"form_1s": "hab\u00eda pertenecido", "form_2s": "hab\u00edas pertenecido", "form_3s": "hab\u00eda pertenecido", "form_1p": "hab\u00edamos pertenecido", "form_2p": "hab\u00edais pertenecido", "form_3p": "hab\u00edan pertenecido"}, "Indicativo Pret\u00e9rito anterior": {"form_1s": "hube pertenecido", "form_2s": "hubiste pertenecido", "form_3s": "hubo pertenecido", "form_1p": "hubimos pertenecido", "form_2p": "hubisteis pertenecido", "form_3p": "hubieron pertenecido"}, "Indicativo Condicional perfecto": {"form_1s": "habr\u00eda pertenecido", "form_2s": "habr\u00edas pertenecido", "form_3s": "habr\u00eda pertenecido", "form_1p": "habr\u00edamos pertenecido", "form_2p": "habr\u00edais pertenecido", "form_3p": "habr\u00edan pertenecido"}, "Subjuntivo Presente": {"form_1s": "pertenezca", "form_2s": "pertenezcas", "form_3s": "pertenezca", "form_1p": "pertenezcamos", "form_2p": "pertenezc\u00e1is", "form_3p": "pertenezcan"}, "Subjuntivo Imperfecto": {"form_1s": "perteneciera", "form_2s": "pertenecieras", "form_3s": "perteneciera", "form_1p": "perteneci\u00e9ramos", "form_2p": "pertenecierais", "form_3p": "pertenecieran"}, "Subjuntivo Futuro": {"form_1s": "perteneciere", "form_2s": "pertenecieres", "form_3s": "perteneciere", "form_1p": "perteneci\u00e9remos", "form_2p": "perteneciereis", "form_3p": "pertenecieren"}, "Subjuntivo Presente perfecto": {"form_1s": "haya pertenecido", "form_2s": "hayas pertenecido", "form_3s": "haya pertenecido", "form_1p": "hayamos pertenecido", "form_2p": "hay\u00e1is pertenecido", "form_3p": "hayan pertenecido"}, "Subjuntivo Futuro perfecto": {"form_1s": "hubiere pertenecido", "form_2s": "hubieres pertenecido", "form_3s": "hubiere pertenecido", "form_1p": "hubi\u00e9remos pertenecido", "form_2p": "hubiereis pertenecido", "form_3p": "hubieren pertenecido"}, "Subjuntivo Pluscuamperfecto": {"form_1s": "hubiera pertenecido", "form_2s": "hubieras pertenecido", "form_3s": "hubiera pertenecido", "form_1p": "hubi\u00e9ramos pertenecido", "form_2p": "hubierais pertenecido", "form_3p": "hubieran pertenecido"}, "Imperativo Afirmativo Presente": {"form_1s": null, "form_2s": "pertenece", "form_3s": "perteneced", "form_1p": null, "form_2p": "pertenezca", "form_3p": "pertenezcan"}, "Imperativo Negativo Presente": {"form_1s": null, "form_2s": "no pertenezcas", "form_3s": "no pertenezc\u00e1is", "form_1p": null, "form_2p": "no pertenezca", "form_3p": "no pertenezcan"}}, "pesar": {"Gerund": "pesando", "Past Participle": "pesado", "Indicativo Presente": {"form_1s": "peso", "form_2s": "pesas", "form_3s": "pesa", "form_1p": "pesamos", "form_2p": "pes\u00e1is", "form_3p": "pesan"}, "Indicativo Futuro": {"form_1s": "pesar\u00e9", "form_2s": "pesar\u00e1s", "form_3s": "pesar\u00e1", "form_1p": "pesaremos", "form_2p": "pesar\u00e9is", "form_3p": "pesar\u00e1n"}, "Indicativo Imperfecto": {"form_1s": "pesaba", "form_2s": "pesabas", "form_3s": "pesaba", "form_1p": "pes\u00e1bamos", "form_2p": "pesabais", "form_3p": "pesaban"}, "Indicativo Pret\u00e9rito": {"form_1s": "pes\u00e9", "form_2s": "pesaste", "form_3s": "pes\u00f3", "form_1p": "pesamos", "form_2p": "pesasteis", "form_3p": "pesaron"}, "Indicativo Condicional": {"form_1s": "pesar\u00eda", "form_2s": "pesar\u00edas", "form_3s": "pesar\u00eda", "form_1p": "pesar\u00edamos", "form_2p": "pesar\u00edais", "form_3p": "pesar\u00edan"}, "Indicativo Presente perfecto": {"form_1s": "he pesado", "form_2s": "has pesado", "form_3s": "ha pesado", "form_1p": "hemos pesado", "form_2p": "hab\u00e9is pesado", "form_3p": "han pesado"}, "Indicativo Futuro perfecto": {"form_1s": "habr\u00e9 pesado", "form_2s": "habr\u00e1s pesado", "form_3s": "habr\u00e1 pesado", "form_1p": "habremos pesado", "form_2p": "habr\u00e9is pesado", "form_3p": "habr\u00e1n pesado"}, "Indicativo Pluscuamperfecto": {"form_1s": "hab\u00eda pesado", "form_2s": "hab\u00edas pesado", "form_3s": "hab\u00eda pesado", "form_1p": "hab\u00edamos pesado", "form_2p": "hab\u00edais pesado", "form_3p": "hab\u00edan pesado"}, "Indicativo Pret\u00e9rito anterior": {"form_1s": "hube pesado", "form_2s": "hubiste pesado", "form_3s": "hubo pesado", "form_1p": "hubimos pesado", "form_2p": "hubisteis pesado", "form_3p": "hubieron pesado"}, "Indicativo Condicional perfecto": {"form_1s": "habr\u00eda pesado", "form_2s": "habr\u00edas pesado", "form_3s": "habr\u00eda pesado", "form_1p": "habr\u00edamos pesado", "form_2p": "habr\u00edais pesado", "form_3p": "habr\u00edan pesado"}, "Subjuntivo Presente": {"form_1s": "pese", "form_2s": "peses", "form_3s": "pese", "form_1p": "pesemos", "form_2p": "pes\u00e9is", "form_3p": "pesen"}, "Subjuntivo Imperfecto": {"form_1s": "pesara", "form_2s": "pesaras", "form_3s": "pesara", "form_1p": "pes\u00e1ramos", "form_2p": "pesarais", "form_3p": "pesaran"}, "Subjuntivo Futuro": {"form_1s": "pesare", "form_2s": "pesares", "form_3s": "pesare", "form_1p": "pes\u00e1remos", "form_2p": "pesareis", "form_3p": "pesaren"}, "Subjuntivo Presente perfecto": {"form_1s": "haya pesado", "form_2s": "hayas pesado", "form_3s": "haya pesado", "form_1p": "hayamos pesado", "form_2p": "hay\u00e1is pesado", "form_3p": "hayan pesado"}, "Subjuntivo Futuro perfecto": {"form_1s": "hubiere pesado", "form_2s": "hubieres pesado", "form_3s": "hubiere pesado", "form_1p": "hubi\u00e9remos pesado", "form_2p": "hubiereis pesado", "form_3p": "hubieren pesado"}, "Subjuntivo Pluscuamperfecto": {"form_1s": "hubiera pesado", "form_2s": "hubieras pesado", "form_3s": "hubiera pesado", "form_1p": "hubi\u00e9ramos pesado", "form_2p": "hubierais pesado", "form_3p": "hubieran pesado"}, "Imperativo Afirmativo Presente": {"form_1s": null, "form_2s": "pesa", "form_3s": "pesad", "form_1p": null, "form_2p": "pese", "form_3p": "pesen"}, "Imperativo Negativo Presente": {"form_1s": null, "form_2s": "no peses", "form_3s": "no pes\u00e9is", "form_1p": null, "form_2p": "no pese", "form_3p": "no pesen"}}, "pescar": {"Gerund": "pescando", "Past Participle": "pescado", "Indicativo Presente": {"form_1s": "pesco", "form_2s": "pescas", "form_3s": "pesca", "form_1p": "pescamos", "form_2p": "pesc\u00e1is", "form_3p": "pescan"}, "Indicativo Futuro": {"form_1s": "pescar\u00e9", "form_2s": "pescar\u00e1s", "form_3s": "pescar\u00e1", "form_1p": "pescaremos", "form_2p": "pescar\u00e9is", "form_3p": "pescar\u00e1n"}, "Indicativo Imperfecto": {"form_1s": "pescaba", "form_2s": "pescabas", "form_3s": "pescaba", "form_1p": "pesc\u00e1bamos", "form_2p": "pescabais", "form_3p": "pescaban"}, "Indicativo Pret\u00e9rito": {"form_1s": "pesqu\u00e9", "form_2s": "pescaste", "form_3s": "pesc\u00f3", "form_1p": "pescamos", "form_2p": "pescasteis", "form_3p": "pescaron"}, "Indicativo Condicional": {"form_1s": "pescar\u00eda", "form_2s": "pescar\u00edas", "form_3s": "pescar\u00eda", "form_1p": "pescar\u00edamos", "form_2p": "pescar\u00edais", "form_3p": "pescar\u00edan"}, "Indicativo Presente perfecto": {"form_1s": "he pescado", "form_2s": "has pescado", "form_3s": "ha pescado", "form_1p": "hemos pescado", "form_2p": "hab\u00e9is pescado", "form_3p": "han pescado"}, "Indicativo Futuro perfecto": {"form_1s": "habr\u00e9 pescado", "form_2s": "habr\u00e1s pescado", "form_3s": "habr\u00e1 pescado", "form_1p": "habremos pescado", "form_2p": "habr\u00e9is pescado", "form_3p": "habr\u00e1n pescado"}, "Indicativo Pluscuamperfecto": {"form_1s": "hab\u00eda pescado", "form_2s": "hab\u00edas pescado", "form_3s": "hab\u00eda pescado", "form_1p": "hab\u00edamos pescado", "form_2p": "hab\u00edais pescado", "form_3p": "hab\u00edan pescado"}, "Indicativo Pret\u00e9rito anterior": {"form_1s": "hube pescado", "form_2s": "hubiste pescado", "form_3s": "hubo pescado", "form_1p": "hubimos pescado", "form_2p": "hubisteis pescado", "form_3p": "hubieron pescado"}, "Indicativo Condicional perfecto": {"form_1s": "habr\u00eda pescado", "form_2s": "habr\u00edas pescado", "form_3s": "habr\u00eda pescado", "form_1p": "habr\u00edamos pescado", "form_2p": "habr\u00edais pescado", "form_3p": "habr\u00edan pescado"}, "Subjuntivo Presente": {"form_1s": "pesque", "form_2s": "pesques", "form_3s": "pesque", "form_1p": "pesquemos", "form_2p": "pesqu\u00e9is", "form_3p": "pesquen"}, "Subjuntivo Imperfecto": {"form_1s": "pescara", "form_2s": "pescaras", "form_3s": "pescara", "form_1p": "pesc\u00e1ramos", "form_2p": "pescarais", "form_3p": "pescaran"}, "Subjuntivo Futuro": {"form_1s": "pescare", "form_2s": "pescares", "form_3s": "pescare", "form_1p": "pesc\u00e1remos", "form_2p": "pescareis", "form_3p": "pescaren"}, "Subjuntivo Presente perfecto": {"form_1s": "haya pescado", "form_2s": "hayas pescado", "form_3s": "haya pescado", "form_1p": "hayamos pescado", "form_2p": "hay\u00e1is pescado", "form_3p": "hayan pescado"}, "Subjuntivo Futuro perfecto": {"form_1s": "hubiere pescado", "form_2s": "hubieres pescado", "form_3s": "hubiere pescado", "form_1p": "hubi\u00e9remos pescado", "form_2p": "hubiereis pescado", "form_3p": "hubieren pescado"}, "Subjuntivo Pluscuamperfecto": {"form_1s": "hubiera pescado", "form_2s": "hubieras pescado", "form_3s": "hubiera pescado", "form_1p": "hubi\u00e9ramos pescado", "form_2p": "hubierais pescado", "form_3p": "hubieran pescado"}, "Imperativo Afirmativo Presente": {"form_1s": null, "form_2s": "pesca", "form_3s": "pescad", "form_1p": null, "form_2p": "pesque", "form_3p": "pesquen"}, "Imperativo Negativo Presente": {"form_1s": null, "form_2s": "no pesques", "form_3s": "no pesqu\u00e9is", "form_1p": null, "form_2p": "no pesque", "form_3p": "no pesquen"}}, "picar": {"Gerund": "picando", "Past Participle": "picado", "Indicativo Presente": {"form_1s": "pico", "form_2s": "picas", "form_3s": "pica", "form_1p": "picamos", "form_2p": "pic\u00e1is", "form_3p": "pican"}, "Indicativo Futuro": {"form_1s": "picar\u00e9", "form_2s": "picar\u00e1s", "form_3s": "picar\u00e1", "form_1p": "picaremos", "form_2p": "picar\u00e9is", "form_3p": "picar\u00e1n"}, "Indicativo Imperfecto": {"form_1s": "picaba", "form_2s": "picabas", "form_3s": "picaba", "form_1p": "pic\u00e1bamos", "form_2p": "picabais", "form_3p": "picaban"}, "Indicativo Pret\u00e9rito": {"form_1s": "piqu\u00e9", "form_2s": "picaste", "form_3s": "pic\u00f3", "form_1p": "picamos", "form_2p": "picasteis", "form_3p": "picaron"}, "Indicativo Condicional": {"form_1s": "picar\u00eda", "form_2s": "picar\u00edas", "form_3s": "picar\u00eda", "form_1p": "picar\u00edamos", "form_2p": "picar\u00edais", "form_3p": "picar\u00edan"}, "Indicativo Presente perfecto": {"form_1s": "he picado", "form_2s": "has picado", "form_3s": "ha picado", "form_1p": "hemos picado", "form_2p": "hab\u00e9is picado", "form_3p": "han picado"}, "Indicativo Futuro perfecto": {"form_1s": "habr\u00e9 picado", "form_2s": "habr\u00e1s picado", "form_3s": "habr\u00e1 picado", "form_1p": "habremos picado", "form_2p": "habr\u00e9is picado", "form_3p": "habr\u00e1n picado"}, "Indicativo Pluscuamperfecto": {"form_1s": "hab\u00eda picado", "form_2s": "hab\u00edas picado", "form_3s": "hab\u00eda picado", "form_1p": "hab\u00edamos picado", "form_2p": "hab\u00edais picado", "form_3p": "hab\u00edan picado"}, "Indicativo Pret\u00e9rito anterior": {"form_1s": "hube picado", "form_2s": "hubiste picado", "form_3s": "hubo picado", "form_1p": "hubimos picado", "form_2p": "hubisteis picado", "form_3p": "hubieron picado"}, "Indicativo Condicional perfecto": {"form_1s": "habr\u00eda picado", "form_2s": "habr\u00edas picado", "form_3s": "habr\u00eda picado", "form_1p": "habr\u00edamos picado", "form_2p": "habr\u00edais picado", "form_3p": "habr\u00edan picado"}, "Subjuntivo Presente": {"form_1s": "pique", "form_2s": "piques", "form_3s": "pique", "form_1p": "piquemos", "form_2p": "piqu\u00e9is", "form_3p": "piquen"}, "Subjuntivo Imperfecto": {"form_1s": "picara", "form_2s": "picaras", "form_3s": "picara", "form_1p": "pic\u00e1ramos", "form_2p": "picarais", "form_3p": "picaran"}, "Subjuntivo Futuro": {"form_1s": "picare", "form_2s": "picares", "form_3s": "picare", "form_1p": "pic\u00e1remos", "form_2p": "picareis", "form_3p": "picaren"}, "Subjuntivo Presente perfecto": {"form_1s": "haya picado", "form_2s": "hayas picado", "form_3s": "haya picado", "form_1p": "hayamos picado", "form_2p": "hay\u00e1is picado", "form_3p": "hayan picado"}, "Subjuntivo Futuro perfecto": {"form_1s": "hubiere picado", "form_2s": "hubieres picado", "form_3s": "hubiere picado", "form_1p": "hubi\u00e9remos picado", "form_2p": "hubiereis picado", "form_3p": "hubieren picado"}, "Subjuntivo Pluscuamperfecto": {"form_1s": "hubiera picado", "form_2s": "hubieras picado", "form_3s": "hubiera picado", "form_1p": "hubi\u00e9ramos picado", "form_2p": "hubierais picado", "form_3p": "hubieran picado"}, "Imperativo Afirmativo Presente": {"form_1s": null, "form_2s": "pica", "form_3s": "picad", "form_1p": null, "form_2p": "pique", "form_3p": "piquen"}, "Imperativo Negativo Presente": {"form_1s": null, "form_2s": "no piques", "form_3s": "no piqu\u00e9is", "form_1p": null, "form_2p": "no pique", "form_3p": "no piquen"}}, "pintar": {"Gerund": "pintando", "Past Participle": "pintado", "Indicativo Presente": {"form_1s": "pinto", "form_2s": "pintas", "form_3s": "pinta", "form_1p": "pintamos", "form_2p": "pint\u00e1is", "form_3p": "pintan"}, "Indicativo Futuro": {"form_1s": "pintar\u00e9", "form_2s": "pintar\u00e1s", "form_3s": "pintar\u00e1", "form_1p": "pintaremos", "form_2p": "pintar\u00e9is", "form_3p": "pintar\u00e1n"}, "Indicativo Imperfecto": {"form_1s": "pintaba", "form_2s": "pintabas", "form_3s": "pintaba", "form_1p": "pint\u00e1bamos", "form_2p": "pintabais", "form_3p": "pintaban"}, "Indicativo Pret\u00e9rito": {"form_1s": "pint\u00e9", "form_2s": "pintaste", "form_3s": "pint\u00f3", "form_1p": "pintamos", "form_2p": "pintasteis", "form_3p": "pintaron"}, "Indicativo Condicional": {"form_1s": "pintar\u00eda", "form_2s": "pintar\u00edas", "form_3s": "pintar\u00eda", "form_1p": "pintar\u00edamos", "form_2p": "pintar\u00edais", "form_3p": "pintar\u00edan"}, "Indicativo Presente perfecto": {"form_1s": "he pintado", "form_2s": "has pintado", "form_3s": "ha pintado", "form_1p": "hemos pintado", "form_2p": "hab\u00e9is pintado", "form_3p": "han pintado"}, "Indicativo Futuro perfecto": {"form_1s": "habr\u00e9 pintado", "form_2s": "habr\u00e1s pintado", "form_3s": "habr\u00e1 pintado", "form_1p": "habremos pintado", "form_2p": "habr\u00e9is pintado", "form_3p": "habr\u00e1n pintado"}, "Indicativo Pluscuamperfecto": {"form_1s": "hab\u00eda pintado", "form_2s": "hab\u00edas pintado", "form_3s": "hab\u00eda pintado", "form_1p": "hab\u00edamos pintado", "form_2p": "hab\u00edais pintado", "form_3p": "hab\u00edan pintado"}, "Indicativo Pret\u00e9rito anterior": {"form_1s": "hube pintado", "form_2s": "hubiste pintado", "form_3s": "hubo pintado", "form_1p": "hubimos pintado", "form_2p": "hubisteis pintado", "form_3p": "hubieron pintado"}, "Indicativo Condicional perfecto": {"form_1s": "habr\u00eda pintado", "form_2s": "habr\u00edas pintado", "form_3s": "habr\u00eda pintado", "form_1p": "habr\u00edamos pintado", "form_2p": "habr\u00edais pintado", "form_3p": "habr\u00edan pintado"}, "Subjuntivo Presente": {"form_1s": "pinte", "form_2s": "pintes", "form_3s": "pinte", "form_1p": "pintemos", "form_2p": "pint\u00e9is", "form_3p": "pinten"}, "Subjuntivo Imperfecto": {"form_1s": "pintara", "form_2s": "pintaras", "form_3s": "pintara", "form_1p": "pint\u00e1ramos", "form_2p": "pintarais", "form_3p": "pintaran"}, "Subjuntivo Futuro": {"form_1s": "pintare", "form_2s": "pintares", "form_3s": "pintare", "form_1p": "pint\u00e1remos", "form_2p": "pintareis", "form_3p": "pintaren"}, "Subjuntivo Presente perfecto": {"form_1s": "haya pintado", "form_2s": "hayas pintado", "form_3s": "haya pintado", "form_1p": "hayamos pintado", "form_2p": "hay\u00e1is pintado", "form_3p": "hayan pintado"}, "Subjuntivo Futuro perfecto": {"form_1s": "hubiere pintado", "form_2s": "hubieres pintado", "form_3s": "hubiere pintado", "form_1p": "hubi\u00e9remos pintado", "form_2p": "hubiereis pintado", "form_3p": "hubieren pintado"}, "Subjuntivo Pluscuamperfecto": {"form_1s": "hubiera pintado", "form_2s": "hubieras pintado", "form_3s": "hubiera pintado", "form_1p": "hubi\u00e9ramos pintado", "form_2p": "hubierais pintado", "form_3p": "hubieran pintado"}, "Imperativo Afirmativo Presente": {"form_1s": null, "form_2s": "pinta", "form_3s": "pintad", "form_1p": null, "form_2p": "pinte", "form_3p": "pinten"}, "Imperativo Negativo Presente": {"form_1s": null, "form_2s": "no pintes", "form_3s": "no pint\u00e9is", "form_1p": null, "form_2p": "no pinte", "form_3p": "no pinten"}}, "platicar": {"Gerund": "platicando", "Past Participle": "platicado", "Indicativo Presente": {"form_1s": "platico", "form_2s": "platicas", "form_3s": "platica", "form_1p": "platicamos", "form_2p": "platic\u00e1is", "form_3p": "platican"}, "Indicativo Futuro": {"form_1s": "platicar\u00e9", "form_2s": "platicar\u00e1s", "form_3s": "platicar\u00e1", "form_1p": "platicaremos", "form_2p": "platicar\u00e9is", "form_3p": "platicar\u00e1n"}, "Indicativo Imperfecto": {"form_1s": "platicaba", "form_2s": "platicabas", "form_3s": "platicaba", "form_1p": "platic\u00e1bamos", "form_2p": "platicabais", "form_3p": "platicaban"}, "Indicativo Pret\u00e9rito": {"form_1s": "platiqu\u00e9", "form_2s": "platicaste", "form_3s": "platic\u00f3", "form_1p": "platicamos", "form_2p": "platicasteis", "form_3p": "platicaron"}, "Indicativo Condicional": {"form_1s": "platicar\u00eda", "form_2s": "platicar\u00edas", "form_3s": "platicar\u00eda", "form_1p": "platicar\u00edamos", "form_2p": "platicar\u00edais", "form_3p": "platicar\u00edan"}, "Indicativo Presente perfecto": {"form_1s": "he platicado", "form_2s": "has platicado", "form_3s": "ha platicado", "form_1p": "hemos platicado", "form_2p": "hab\u00e9is platicado", "form_3p": "han platicado"}, "Indicativo Futuro perfecto": {"form_1s": "habr\u00e9 platicado", "form_2s": "habr\u00e1s platicado", "form_3s": "habr\u00e1 platicado", "form_1p": "habremos platicado", "form_2p": "habr\u00e9is platicado", "form_3p": "habr\u00e1n platicado"}, "Indicativo Pluscuamperfecto": {"form_1s": "hab\u00eda platicado", "form_2s": "hab\u00edas platicado", "form_3s": "hab\u00eda platicado", "form_1p": "hab\u00edamos platicado", "form_2p": "hab\u00edais platicado", "form_3p": "hab\u00edan platicado"}, "Indicativo Pret\u00e9rito anterior": {"form_1s": "hube platicado", "form_2s": "hubiste platicado", "form_3s": "hubo platicado", "form_1p": "hubimos platicado", "form_2p": "hubisteis platicado", "form_3p": "hubieron platicado"}, "Indicativo Condicional perfecto": {"form_1s": "habr\u00eda platicado", "form_2s": "habr\u00edas platicado", "form_3s": "habr\u00eda platicado", "form_1p": "habr\u00edamos platicado", "form_2p": "habr\u00edais platicado", "form_3p": "habr\u00edan platicado"}, "Subjuntivo Presente": {"form_1s": "platique", "form_2s": "platiques", "form_3s": "platique", "form_1p": "platiquemos", "form_2p": "platiqu\u00e9is", "form_3p": "platiquen"}, "Subjuntivo Imperfecto": {"form_1s": "platicara", "form_2s": "platicaras", "form_3s": "platicara", "form_1p": "platic\u00e1ramos", "form_2p": "platicarais", "form_3p": "platicaran"}, "Subjuntivo Futuro": {"form_1s": "platicare", "form_2s": "platicares", "form_3s": "platicare", "form_1p": "platic\u00e1remos", "form_2p": "platicareis", "form_3p": "platicaren"}, "Subjuntivo Presente perfecto": {"form_1s": "haya platicado", "form_2s": "hayas platicado", "form_3s": "haya platicado", "form_1p": "hayamos platicado", "form_2p": "hay\u00e1is platicado", "form_3p": "hayan platicado"}, "Subjuntivo Futuro perfecto": {"form_1s": "hubiere platicado", "form_2s": "hubieres platicado", "form_3s": "hubiere platicado", "form_1p": "hubi\u00e9remos platicado", "form_2p": "hubiereis platicado", "form_3p": "hubieren platicado"}, "Subjuntivo Pluscuamperfecto": {"form_1s": "hubiera platicado", "form_2s": "hubieras platicado", "form_3s": "hubiera platicado", "form_1p": "hubi\u00e9ramos platicado", "form_2p": "hubierais platicado", "form_3p": "hubieran platicado"}, "Imperativo Afirmativo Presente": {"form_1s": null, "form_2s": "platica", "form_3s": "platicad", "form_1p": null, "form_2p": "platique", "form_3p": "platiquen"}, "Imperativo Negativo Presente": {"form_1s": null, "form_2s": "no platiques", "form_3s": "no platiqu\u00e9is", "form_1p": null, "form_2p": "no platique", "form_3p": "no platiquen"}}, "planchar": {"Gerund": "planchando", "Past Participle": "planchado", "Indicativo Presente": {"form_1s": "plancho", "form_2s": "planchas", "form_3s": "plancha", "form_1p": "planchamos", "form_2p": "planch\u00e1is", "form_3p": "planchan"}, "Indicativo Futuro": {"form_1s": "planchar\u00e9", "form_2s": "planchar\u00e1s", "form_3s": "planchar\u00e1", "form_1p": "plancharemos", "form_2p": "planchar\u00e9is", "form_3p": "planchar\u00e1n"}, "Indicativo Imperfecto": {"form_1s": "planchaba", "form_2s": "planchabas", "form_3s": "planchaba", "form_1p": "planch\u00e1bamos", "form_2p": "planchabais", "form_3p": "planchaban"}, "Indicativo Pret\u00e9rito": {"form_1s": "planch\u00e9", "form_2s": "planchaste", "form_3s": "planch\u00f3", "form_1p": "planchamos", "form_2p": "planchasteis", "form_3p": "plancharon"}, "Indicativo Condicional": {"form_1s": "planchar\u00eda", "form_2s": "planchar\u00edas", "form_3s": "planchar\u00eda", "form_1p": "planchar\u00edamos", "form_2p": "planchar\u00edais", "form_3p": "planchar\u00edan"}, "Indicativo Presente perfecto": {"form_1s": "he planchado", "form_2s": "has planchado", "form_3s": "ha planchado", "form_1p": "hemos planchado", "form_2p": "hab\u00e9is planchado", "form_3p": "han planchado"}, "Indicativo Futuro perfecto": {"form_1s": "habr\u00e9 planchado", "form_2s": "habr\u00e1s planchado", "form_3s": "habr\u00e1 planchado", "form_1p": "habremos planchado", "form_2p": "habr\u00e9is planchado", "form_3p": "habr\u00e1n planchado"}, "Indicativo Pluscuamperfecto": {"form_1s": "hab\u00eda planchado", "form_2s": "hab\u00edas planchado", "form_3s": "hab\u00eda planchado", "form_1p": "hab\u00edamos planchado", "form_2p": "hab\u00edais planchado", "form_3p": "hab\u00edan planchado"}, "Indicativo Pret\u00e9rito anterior": {"form_1s": "hube planchado", "form_2s": "hubiste planchado", "form_3s": "hubo planchado", "form_1p": "hubimos planchado", "form_2p": "hubisteis planchado", "form_3p": "hubieron planchado"}, "Indicativo Condicional perfecto": {"form_1s": "habr\u00eda planchado", "form_2s": "habr\u00edas planchado", "form_3s": "habr\u00eda planchado", "form_1p": "habr\u00edamos planchado", "form_2p": "habr\u00edais planchado", "form_3p": "habr\u00edan planchado"}, "Subjuntivo Presente": {"form_1s": "planche", "form_2s": "planches", "form_3s": "planche", "form_1p": "planchemos", "form_2p": "planch\u00e9is", "form_3p": "planchen"}, "Subjuntivo Imperfecto": {"form_1s": "planchara", "form_2s": "plancharas", "form_3s": "planchara", "form_1p": "planch\u00e1ramos", "form_2p": "plancharais", "form_3p": "plancharan"}, "Subjuntivo Futuro": {"form_1s": "planchare", "form_2s": "planchares", "form_3s": "planchare", "form_1p": "planch\u00e1remos", "form_2p": "planchareis", "form_3p": "plancharen"}, "Subjuntivo Presente perfecto": {"form_1s": "haya planchado", "form_2s": "hayas planchado", "form_3s": "haya planchado", "form_1p": "hayamos planchado", "form_2p": "hay\u00e1is planchado", "form_3p": "hayan planchado"}, "Subjuntivo Futuro perfecto": {"form_1s": "hubiere planchado", "form_2s": "hubieres planchado", "form_3s": "hubiere planchado", "form_1p": "hubi\u00e9remos planchado", "form_2p": "hubiereis planchado", "form_3p": "hubieren planchado"}, "Subjuntivo Pluscuamperfecto": {"form_1s": "hubiera planchado", "form_2s": "hubieras planchado", "form_3s": "hubiera planchado", "form_1p": "hubi\u00e9ramos planchado", "form_2p": "hubierais planchado", "form_3p": "hubieran planchado"}, "Imperativo Afirmativo Presente": {"form_1s": null, "form_2s": "plancha", "form_3s": "planchad", "form_1p": null, "form_2p": "planche", "form_3p": "planchen"}, "Imperativo Negativo Presente": {"form_1s": null, "form_2s": "no planches", "form_3s": "no planch\u00e9is", "form_1p": null, "form_2p": "no planche", "form_3p": "no planchen"}}, "poder": {"Gerund": "pudiendo", "Past Participle": "podido", "Indicativo Presente": {"form_1s": "puedo", "form_2s": "puedes", "form_3s": "puede", "form_1p": "podemos", "form_2p": "pod\u00e9is", "form_3p": "pueden"}, "Indicativo Futuro": {"form_1s": "podr\u00e9", "form_2s": "podr\u00e1s", "form_3s": "podr\u00e1", "form_1p": "podremos", "form_2p": "podr\u00e9is", "form_3p": "podr\u00e1n"}, "Indicativo Imperfecto": {"form_1s": "pod\u00eda", "form_2s": "pod\u00edas", "form_3s": "pod\u00eda", "form_1p": "pod\u00edamos", "form_2p": "pod\u00edais", "form_3p": "pod\u00edan"}, "Indicativo Pret\u00e9rito": {"form_1s": "pude", "form_2s": "pudiste", "form_3s": "pudo", "form_1p": "pudimos", "form_2p": "pudisteis", "form_3p": "pudieron"}, "Indicativo Condicional": {"form_1s": "podr\u00eda", "form_2s": "podr\u00edas", "form_3s": "podr\u00eda", "form_1p": "podr\u00edamos", "form_2p": "podr\u00edais", "form_3p": "podr\u00edan"}, "Indicativo Presente perfecto": {"form_1s": "he podido", "form_2s": "has podido", "form_3s": "ha podido", "form_1p": "hemos podido", "form_2p": "hab\u00e9is podido", "form_3p": "han podido"}, "Indicativo Futuro perfecto": {"form_1s": "habr\u00e9 podido", "form_2s": "habr\u00e1s podido", "form_3s": "habr\u00e1 podido", "form_1p": "habremos podido", "form_2p": "habr\u00e9is podido", "form_3p": "habr\u00e1n podido"}, "Indicativo Pluscuamperfecto": {"form_1s": "hab\u00eda podido", "form_2s": "hab\u00edas podido", "form_3s": "hab\u00eda podido", "form_1p": "hab\u00edamos podido", "form_2p": "hab\u00edais podido", "form_3p": "hab\u00edan podido"}, "Indicativo Pret\u00e9rito anterior": {"form_1s": "hube podido", "form_2s": "hubiste podido", "form_3s": "hubo podido", "form_1p": "hubimos podido", "form_2p": "hubisteis podido", "form_3p": "hubieron podido"}, "Indicativo Condicional perfecto": {"form_1s": "habr\u00eda podido", "form_2s": "habr\u00edas podido", "form_3s": "habr\u00eda podido", "form_1p": "habr\u00edamos podido", "form_2p": "habr\u00edais podido", "form_3p": "habr\u00edan podido"}, "Subjuntivo Presente": {"form_1s": "pueda", "form_2s": "puedas", "form_3s": "pueda", "form_1p": "podamos", "form_2p": "pod\u00e1is", "form_3p": "puedan"}, "Subjuntivo Imperfecto": {"form_1s": "pudiera", "form_2s": "pudieras", "form_3s": "pudiera", "form_1p": "pudi\u00e9ramos", "form_2p": "pudierais", "form_3p": "pudieran"}, "Subjuntivo Futuro": {"form_1s": "pudiere", "form_2s": "pudieres", "form_3s": "pudiere", "form_1p": "pudi\u00e9remos", "form_2p": "pudiereis", "form_3p": "pudieren"}, "Subjuntivo Presente perfecto": {"form_1s": "haya podido", "form_2s": "hayas podido", "form_3s": "haya podido", "form_1p": "hayamos podido", "form_2p": "hay\u00e1is podido", "form_3p": "hayan podido"}, "Subjuntivo Futuro perfecto": {"form_1s": "hubiere podido", "form_2s": "hubieres podido", "form_3s": "hubiere podido", "form_1p": "hubi\u00e9remos podido", "form_2p": "hubiereis podido", "form_3p": "hubieren podido"}, "Subjuntivo Pluscuamperfecto": {"form_1s": "hubiera podido", "form_2s": "hubieras podido", "form_3s": "hubiera podido", "form_1p": "hubi\u00e9ramos podido", "form_2p": "hubierais podido", "form_3p": "hubieran podido"}, "Imperativo Afirmativo Presente": {"form_1s": null, "form_2s": "puede", "form_3s": "poded", "form_1p": null, "form_2p": "pueda", "form_3p": "puedan"}, "Imperativo Negativo Presente": {"form_1s": null, "form_2s": "no puedas", "form_3s": "no pod\u00e1is", "form_1p": null, "form_2p": "no pueda", "form_3p": "no puedan"}}, "poner": {"Gerund": "poniendo", "Past Participle": "puesto", "Indicativo Presente": {"form_1s": "pongo", "form_2s": "pones", "form_3s": "pone", "form_1p": "ponemos", "form_2p": "pon\u00e9is", "form_3p": "ponen"}, "Indicativo Futuro": {"form_1s": "pondr\u00e9", "form_2s": "pondr\u00e1s", "form_3s": "pondr\u00e1", "form_1p": "pondremos", "form_2p": "pondr\u00e9is", "form_3p": "pondr\u00e1n"}, "Indicativo Imperfecto": {"form_1s": "pon\u00eda", "form_2s": "pon\u00edas", "form_3s": "pon\u00eda", "form_1p": "pon\u00edamos", "form_2p": "pon\u00edais", "form_3p": "pon\u00edan"}, "Indicativo Pret\u00e9rito": {"form_1s": "puse", "form_2s": "pusiste", "form_3s": "puso", "form_1p": "pusimos", "form_2p": "pusisteis", "form_3p": "pusieron"}, "Indicativo Condicional": {"form_1s": "pondr\u00eda", "form_2s": "pondr\u00edas", "form_3s": "pondr\u00eda", "form_1p": "pondr\u00edamos", "form_2p": "pondr\u00edais", "form_3p": "pondr\u00edan"}, "Indicativo Presente perfecto": {"form_1s": "he puesto", "form_2s": "has puesto", "form_3s": "ha puesto", "form_1p": "hemos puesto", "form_2p": "hab\u00e9is puesto", "form_3p": "han puesto"}, "Indicativo Futuro perfecto": {"form_1s": "habr\u00e9 puesto", "form_2s": "habr\u00e1s puesto", "form_3s": "habr\u00e1 puesto", "form_1p": "habremos puesto", "form_2p": "habr\u00e9is puesto", "form_3p": "habr\u00e1n puesto"}, "Indicativo Pluscuamperfecto": {"form_1s": "hab\u00eda puesto", "form_2s": "hab\u00edas puesto", "form_3s": "hab\u00eda puesto", "form_1p": "hab\u00edamos puesto", "form_2p": "hab\u00edais puesto", "form_3p": "hab\u00edan puesto"}, "Indicativo Pret\u00e9rito anterior": {"form_1s": "hube puesto", "form_2s": "hubiste puesto", "form_3s": "hubo puesto", "form_1p": "hubimos puesto", "form_2p": "hubisteis puesto", "form_3p": "hubieron puesto"}, "Indicativo Condicional perfecto": {"form_1s": "habr\u00eda puesto", "form_2s": "habr\u00edas puesto", "form_3s": "habr\u00eda puesto", "form_1p": "habr\u00edamos puesto", "form_2p": "habr\u00edais puesto", "form_3p": "habr\u00edan puesto"}, "Subjuntivo Presente": {"form_1s": "ponga", "form_2s": "pongas", "form_3s": "ponga", "form_1p": "pongamos", "form_2p": "pong\u00e1is", "form_3p": "pongan"}, "Subjuntivo Imperfecto": {"form_1s": "pusiera", "form_2s": "pusieras", "form_3s": "pusiera", "form_1p": "pusi\u00e9ramos", "form_2p": "pusierais", "form_3p": "pusieran"}, "Subjuntivo Futuro": {"form_1s": "pusiere", "form_2s": "pusieres", "form_3s": "pusiere", "form_1p": "pusi\u00e9remos", "form_2p": "pusiereis", "form_3p": "pusieren"}, "Subjuntivo Presente perfecto": {"form_1s": "haya puesto", "form_2s": "hayas puesto", "form_3s": "haya puesto", "form_1p": "hayamos puesto", "form_2p": "hay\u00e1is puesto", "form_3p": "hayan puesto"}, "Subjuntivo Futuro perfecto": {"form_1s": "hubiere puesto", "form_2s": "hubieres puesto", "form_3s": "hubiere puesto", "form_1p": "hubi\u00e9remos puesto", "form_2p": "hubiereis puesto", "form_3p": "hubieren puesto"}, "Subjuntivo Pluscuamperfecto": {"form_1s": "hubiera puesto", "form_2s": "hubieras puesto", "form_3s": "hubiera puesto", "form_1p": "hubi\u00e9ramos puesto", "form_2p": "hubierais puesto", "form_3p": "hubieran puesto"}, "Imperativo Afirmativo Presente": {"form_1s": null, "form_2s": "pon", "form_3s": "poned", "form_1p": null, "form_2p": "ponga", "form_3p": "pongan"}, "Imperativo Negativo Presente": {"form_1s": null, "form_2s": "no pongas", "form_3s": "no pong\u00e1is", "form_1p": null, "form_2p": "no ponga", "form_3p": "no pongan"}}, "ponerse": {"Gerund": "poni\u00e9ndose", "Past Participle": "puesto", "Indicativo Presente": {"form_1s": "me pongo", "form_2s": "te pones", "form_3s": "se pone", "form_1p": "nos ponemos", "form_2p": "os pon\u00e9is", "form_3p": "se ponen"}, "Indicativo Futuro": {"form_1s": "me pondr\u00e9", "form_2s": "te pondr\u00e1s", "form_3s": "se pondr\u00e1", "form_1p": "nos pondremos", "form_2p": "os pondr\u00e9is", "form_3p": "se pondr\u00e1n"}, "Indicativo Imperfecto": {"form_1s": "me pon\u00eda", "form_2s": "te pon\u00edas", "form_3s": "se pon\u00eda", "form_1p": "nos pon\u00edamos", "form_2p": "os pon\u00edais", "form_3p": "se pon\u00edan"}, "Indicativo Pret\u00e9rito": {"form_1s": "me puse", "form_2s": "te pusiste", "form_3s": "se puso", "form_1p": "nos pusimos", "form_2p": "os pusisteis", "form_3p": "se pusieron"}, "Indicativo Condicional": {"form_1s": "me pondr\u00eda", "form_2s": "te pondr\u00edas", "form_3s": "se pondr\u00eda", "form_1p": "nos pondr\u00edamos", "form_2p": "os pondr\u00edais", "form_3p": "se pondr\u00edan"}, "Indicativo Presente perfecto": {"form_1s": "me he puesto", "form_2s": "te has puesto", "form_3s": "se ha puesto", "form_1p": "nos hemos puesto", "form_2p": "os hab\u00e9is puesto", "form_3p": "se han puesto"}, "Indicativo Futuro perfecto": {"form_1s": "me habr\u00e9 puesto", "form_2s": "te habr\u00e1s puesto", "form_3s": "se habr\u00e1 puesto", "form_1p": "nos habremos puesto", "form_2p": "os habr\u00e9is puesto", "form_3p": "se habr\u00e1n puesto"}, "Indicativo Pluscuamperfecto": {"form_1s": "me hab\u00eda puesto", "form_2s": "te hab\u00edas puesto", "form_3s": "se hab\u00eda puesto", "form_1p": "nos hab\u00edamos puesto", "form_2p": "os hab\u00edais puesto", "form_3p": "se hab\u00edan puesto"}, "Indicativo Pret\u00e9rito anterior": {"form_1s": "me hube puesto", "form_2s": "te hubiste puesto", "form_3s": "se hubo puesto", "form_1p": "nos hubimos puesto", "form_2p": "os hubisteis puesto", "form_3p": "se hubieron puesto"}, "Indicativo Condicional perfecto": {"form_1s": "me habr\u00eda puesto", "form_2s": "te habr\u00edas puesto", "form_3s": "se habr\u00eda puesto", "form_1p": "nos habr\u00edamos puesto", "form_2p": "os habr\u00edais puesto", "form_3p": "se habr\u00edan puesto"}, "Subjuntivo Presente": {"form_1s": "me ponga", "form_2s": "te pongas", "form_3s": "se ponga", "form_1p": "nos pongamos", "form_2p": "os pong\u00e1is", "form_3p": "se pongan"}, "Subjuntivo Imperfecto": {"form_1s": "me pusiera", "form_2s": "te pusieras", "form_3s": "se pusiera", "form_1p": "nos pusi\u00e9ramos", "form_2p": "os pusierais", "form_3p": "se pusieran"}, "Subjuntivo Futuro": {"form_1s": "me pusiere", "form_2s": "te pusieres", "form_3s": "se pusiere", "form_1p": "nos pusi\u00e9remos", "form_2p": "os pusiereis", "form_3p": "se pusieren"}, "Subjuntivo Presente perfecto": {"form_1s": "me haya puesto", "form_2s": "te hayas puesto", "form_3s": "se haya puesto", "form_1p": "nos hayamos puesto", "form_2p": "os hay\u00e1is puesto", "form_3p": "se hayan puesto"}, "Subjuntivo Futuro perfecto": {"form_1s": "me hubiere puesto", "form_2s": "te hubieres puesto", "form_3s": "se hubiere puesto", "form_1p": "nos hubi\u00e9remos puesto", "form_2p": "os hubiereis puesto", "form_3p": "se hubieren puesto"}, "Subjuntivo Pluscuamperfecto": {"form_1s": "me hubiera puesto", "form_2s": "te hubieras puesto", "form_3s": "se hubiera puesto", "form_1p": "nos hubi\u00e9ramos puesto", "form_2p": "os hubierais puesto", "form_3p": "se hubieran puesto"}, "Imperativo Afirmativo Presente": {"form_1s": null, "form_2s": "ponte", "form_3s": "poneos", "form_1p": null, "form_2p": "p\u00f3ngase", "form_3p": "p\u00f3nganse"}, "Imperativo Negativo Presente": {"form_1s": null, "form_2s": "no te pongas", "form_3s": "no os pong\u00e1is", "form_1p": null, "form_2p": "no se ponga", "form_3p": "no se pongan"}}, "practicar": {"Gerund": "practicando", "Past Participle": "practicado", "Indicativo Presente": {"form_1s": "practico", "form_2s": "practicas", "form_3s": "practica", "form_1p": "practicamos", "form_2p": "practic\u00e1is", "form_3p": "practican"}, "Indicativo Futuro": {"form_1s": "practicar\u00e9", "form_2s": "practicar\u00e1s", "form_3s": "practicar\u00e1", "form_1p": "practicaremos", "form_2p": "practicar\u00e9is", "form_3p": "practicar\u00e1n"}, "Indicativo Imperfecto": {"form_1s": "practicaba", "form_2s": "practicabas", "form_3s": "practicaba", "form_1p": "practic\u00e1bamos", "form_2p": "practicabais", "form_3p": "practicaban"}, "Indicativo Pret\u00e9rito": {"form_1s": "practiqu\u00e9", "form_2s": "practicaste", "form_3s": "practic\u00f3", "form_1p": "practicamos", "form_2p": "practicasteis", "form_3p": "practicaron"}, "Indicativo Condicional": {"form_1s": "practicar\u00eda", "form_2s": "practicar\u00edas", "form_3s": "practicar\u00eda", "form_1p": "practicar\u00edamos", "form_2p": "practicar\u00edais", "form_3p": "practicar\u00edan"}, "Indicativo Presente perfecto": {"form_1s": "he practicado", "form_2s": "has practicado", "form_3s": "ha practicado", "form_1p": "hemos practicado", "form_2p": "hab\u00e9is practicado", "form_3p": "han practicado"}, "Indicativo Futuro perfecto": {"form_1s": "habr\u00e9 practicado", "form_2s": "habr\u00e1s practicado", "form_3s": "habr\u00e1 practicado", "form_1p": "habremos practicado", "form_2p": "habr\u00e9is practicado", "form_3p": "habr\u00e1n practicado"}, "Indicativo Pluscuamperfecto": {"form_1s": "hab\u00eda practicado", "form_2s": "hab\u00edas practicado", "form_3s": "hab\u00eda practicado", "form_1p": "hab\u00edamos practicado", "form_2p": "hab\u00edais practicado", "form_3p": "hab\u00edan practicado"}, "Indicativo Pret\u00e9rito anterior": {"form_1s": "hube practicado", "form_2s": "hubiste practicado", "form_3s": "hubo practicado", "form_1p": "hubimos practicado", "form_2p": "hubisteis practicado", "form_3p": "hubieron practicado"}, "Indicativo Condicional perfecto": {"form_1s": "habr\u00eda practicado", "form_2s": "habr\u00edas practicado", "form_3s": "habr\u00eda practicado", "form_1p": "habr\u00edamos practicado", "form_2p": "habr\u00edais practicado", "form_3p": "habr\u00edan practicado"}, "Subjuntivo Presente": {"form_1s": "practique", "form_2s": "practiques", "form_3s": "practique", "form_1p": "practiquemos", "form_2p": "practiqu\u00e9is", "form_3p": "practiquen"}, "Subjuntivo Imperfecto": {"form_1s": "practicara", "form_2s": "practicaras", "form_3s": "practicara", "form_1p": "practic\u00e1ramos", "form_2p": "practicarais", "form_3p": "practicaran"}, "Subjuntivo Futuro": {"form_1s": "practicare", "form_2s": "practicares", "form_3s": "practicare", "form_1p": "practic\u00e1remos", "form_2p": "practicareis", "form_3p": "practicaren"}, "Subjuntivo Presente perfecto": {"form_1s": "haya practicado", "form_2s": "hayas practicado", "form_3s": "haya practicado", "form_1p": "hayamos practicado", "form_2p": "hay\u00e1is practicado", "form_3p": "hayan practicado"}, "Subjuntivo Futuro perfecto": {"form_1s": "hubiere practicado", "form_2s": "hubieres practicado", "form_3s": "hubiere practicado", "form_1p": "hubi\u00e9remos practicado", "form_2p": "hubiereis practicado", "form_3p": "hubieren practicado"}, "Subjuntivo Pluscuamperfecto": {"form_1s": "hubiera practicado", "form_2s": "hubieras practicado", "form_3s": "hubiera practicado", "form_1p": "hubi\u00e9ramos practicado", "form_2p": "hubierais practicado", "form_3p": "hubieran practicado"}, "Imperativo Afirmativo Presente": {"form_1s": null, "form_2s": "practica", "form_3s": "practicad", "form_1p": null, "form_2p": "practique", "form_3p": "practiquen"}, "Imperativo Negativo Presente": {"form_1s": null, "form_2s": "no practiques", "form_3s": "no practiqu\u00e9is", "form_1p": null, "form_2p": "no practique", "form_3p": "no practiquen"}}, "predecir": {"Gerund": "prediciendo", "Past Participle": "predicho", "Indicativo Presente": {"form_1s": "predigo", "form_2s": "predices", "form_3s": "predice", "form_1p": "predecimos", "form_2p": "predec\u00eds", "form_3p": "predicen"}, "Indicativo Futuro": {"form_1s": "predecir\u00e9", "form_2s": "predecir\u00e1s", "form_3s": "predecir\u00e1", "form_1p": "predeciremos", "form_2p": "predecir\u00e9is", "form_3p": "predecir\u00e1n"}, "Indicativo Imperfecto": {"form_1s": "predec\u00eda", "form_2s": "predec\u00edas", "form_3s": "predec\u00eda", "form_1p": "predec\u00edamos", "form_2p": "predec\u00edais", "form_3p": "predec\u00edan"}, "Indicativo Pret\u00e9rito": {"form_1s": "predije", "form_2s": "predijiste", "form_3s": "predijo", "form_1p": "predijimos", "form_2p": "predijisteis", "form_3p": "predijeron"}, "Indicativo Condicional": {"form_1s": "predecir\u00eda", "form_2s": "predecir\u00edas", "form_3s": "predecir\u00eda", "form_1p": "predecir\u00edamos", "form_2p": "predecir\u00edais", "form_3p": "predecir\u00edan"}, "Indicativo Presente perfecto": {"form_1s": "he predicho", "form_2s": "has predicho", "form_3s": "ha predicho", "form_1p": "hemos predicho", "form_2p": "hab\u00e9is predicho", "form_3p": "han predicho"}, "Indicativo Futuro perfecto": {"form_1s": "habr\u00e9 predicho", "form_2s": "habr\u00e1s predicho", "form_3s": "habr\u00e1 predicho", "form_1p": "habremos predicho", "form_2p": "habr\u00e9is predicho", "form_3p": "habr\u00e1n predicho"}, "Indicativo Pluscuamperfecto": {"form_1s": "hab\u00eda predicho", "form_2s": "hab\u00edas predicho", "form_3s": "hab\u00eda predicho", "form_1p": "hab\u00edamos predicho", "form_2p": "hab\u00edais predicho", "form_3p": "hab\u00edan predicho"}, "Indicativo Pret\u00e9rito anterior": {"form_1s": "hube predicho", "form_2s": "hubiste predicho", "form_3s": "hubo predicho", "form_1p": "hubimos predicho", "form_2p": "hubisteis predicho", "form_3p": "hubieron predicho"}, "Indicativo Condicional perfecto": {"form_1s": "habr\u00eda predicho", "form_2s": "habr\u00edas predicho", "form_3s": "habr\u00eda predicho", "form_1p": "habr\u00edamos predicho", "form_2p": "habr\u00edais predicho", "form_3p": "habr\u00edan predicho"}, "Subjuntivo Presente": {"form_1s": "prediga", "form_2s": "predigas", "form_3s": "prediga", "form_1p": "predigamos", "form_2p": "predig\u00e1is", "form_3p": "predigan"}, "Subjuntivo Imperfecto": {"form_1s": "predijera", "form_2s": "predijeras", "form_3s": "predijera", "form_1p": "predij\u00e9ramos", "form_2p": "predijerais", "form_3p": "predijeran"}, "Subjuntivo Futuro": {"form_1s": "predijere", "form_2s": "predijeres", "form_3s": "predijere", "form_1p": "predij\u00e9remos", "form_2p": "predijereis", "form_3p": "predijeren"}, "Subjuntivo Presente perfecto": {"form_1s": "haya predicho", "form_2s": "hayas predicho", "form_3s": "haya predicho", "form_1p": "hayamos predicho", "form_2p": "hay\u00e1is predicho", "form_3p": "hayan predicho"}, "Subjuntivo Futuro perfecto": {"form_1s": "hubiere predicho", "form_2s": "hubieres predicho", "form_3s": "hubiere predicho", "form_1p": "hubi\u00e9remos predicho", "form_2p": "hubiereis predicho", "form_3p": "hubieren predicho"}, "Subjuntivo Pluscuamperfecto": {"form_1s": "hubiera predicho", "form_2s": "hubieras predicho", "form_3s": "hubiera predicho", "form_1p": "hubi\u00e9ramos predicho", "form_2p": "hubierais predicho", "form_3p": "hubieran predicho"}, "Imperativo Afirmativo Presente": {"form_1s": null, "form_2s": "predice", "form_3s": "predecid", "form_1p": null, "form_2p": "prediga", "form_3p": "predigan"}, "Imperativo Negativo Presente": {"form_1s": null, "form_2s": "no predigas", "form_3s": "no predig\u00e1is", "form_1p": null, "form_2p": "no prediga", "form_3p": "no predigan"}}, "preferir": {"Gerund": "prefiriendo", "Past Participle": "preferido", "Indicativo Presente": {"form_1s": "prefiero", "form_2s": "prefieres", "form_3s": "prefiere", "form_1p": "preferimos", "form_2p": "prefer\u00eds", "form_3p": "prefieren"}, "Indicativo Futuro": {"form_1s": "preferir\u00e9", "form_2s": "preferir\u00e1s", "form_3s": "preferir\u00e1", "form_1p": "preferiremos", "form_2p": "preferir\u00e9is", "form_3p": "preferir\u00e1n"}, "Indicativo Imperfecto": {"form_1s": "prefer\u00eda", "form_2s": "prefer\u00edas", "form_3s": "prefer\u00eda", "form_1p": "prefer\u00edamos", "form_2p": "prefer\u00edais", "form_3p": "prefer\u00edan"}, "Indicativo Pret\u00e9rito": {"form_1s": "prefer\u00ed", "form_2s": "preferiste", "form_3s": "prefiri\u00f3", "form_1p": "preferimos", "form_2p": "preferisteis", "form_3p": "prefirieron"}, "Indicativo Condicional": {"form_1s": "preferir\u00eda", "form_2s": "preferir\u00edas", "form_3s": "preferir\u00eda", "form_1p": "preferir\u00edamos", "form_2p": "preferir\u00edais", "form_3p": "preferir\u00edan"}, "Indicativo Presente perfecto": {"form_1s": "he preferido", "form_2s": "has preferido", "form_3s": "ha preferido", "form_1p": "hemos preferido", "form_2p": "hab\u00e9is preferido", "form_3p": "han preferido"}, "Indicativo Futuro perfecto": {"form_1s": "habr\u00e9 preferido", "form_2s": "habr\u00e1s preferido", "form_3s": "habr\u00e1 preferido", "form_1p": "habremos preferido", "form_2p": "habr\u00e9is preferido", "form_3p": "habr\u00e1n preferido"}, "Indicativo Pluscuamperfecto": {"form_1s": "hab\u00eda preferido", "form_2s": "hab\u00edas preferido", "form_3s": "hab\u00eda preferido", "form_1p": "hab\u00edamos preferido", "form_2p": "hab\u00edais preferido", "form_3p": "hab\u00edan preferido"}, "Indicativo Pret\u00e9rito anterior": {"form_1s": "hube preferido", "form_2s": "hubiste preferido", "form_3s": "hubo preferido", "form_1p": "hubimos preferido", "form_2p": "hubisteis preferido", "form_3p": "hubieron preferido"}, "Indicativo Condicional perfecto": {"form_1s": "habr\u00eda preferido", "form_2s": "habr\u00edas preferido", "form_3s": "habr\u00eda preferido", "form_1p": "habr\u00edamos preferido", "form_2p": "habr\u00edais preferido", "form_3p": "habr\u00edan preferido"}, "Subjuntivo Presente": {"form_1s": "prefiera", "form_2s": "prefieras", "form_3s": "prefiera", "form_1p": "prefiramos", "form_2p": "prefir\u00e1is", "form_3p": "prefieran"}, "Subjuntivo Imperfecto": {"form_1s": "prefiriera", "form_2s": "prefirieras", "form_3s": "prefiriera", "form_1p": "prefiri\u00e9ramos", "form_2p": "prefirierais", "form_3p": "prefirieran"}, "Subjuntivo Futuro": {"form_1s": "prefiriere", "form_2s": "prefirieres", "form_3s": "prefiriere", "form_1p": "prefiri\u00e9remos", "form_2p": "prefiriereis", "form_3p": "prefirieren"}, "Subjuntivo Presente perfecto": {"form_1s": "haya preferido", "form_2s": "hayas preferido", "form_3s": "haya preferido", "form_1p": "hayamos preferido", "form_2p": "hay\u00e1is preferido", "form_3p": "hayan preferido"}, "Subjuntivo Futuro perfecto": {"form_1s": "hubiere preferido", "form_2s": "hubieres preferido", "form_3s": "hubiere preferido", "form_1p": "hubi\u00e9remos preferido", "form_2p": "hubiereis preferido", "form_3p": "hubieren preferido"}, "Subjuntivo Pluscuamperfecto": {"form_1s": "hubiera preferido", "form_2s": "hubieras preferido", "form_3s": "hubiera preferido", "form_1p": "hubi\u00e9ramos preferido", "form_2p": "hubierais preferido", "form_3p": "hubieran preferido"}, "Imperativo Afirmativo Presente": {"form_1s": null, "form_2s": "prefiere", "form_3s": "preferid", "form_1p": null, "form_2p": "prefiera", "form_3p": "prefieran"}, "Imperativo Negativo Presente": {"form_1s": null, "form_2s": "no prefieras", "form_3s": "no prefir\u00e1is", "form_1p": null, "form_2p": "no prefiera", "form_3p": "no prefieran"}}, "preguntar": {"Gerund": "preguntando", "Past Participle": "preguntado", "Indicativo Presente": {"form_1s": "pregunto", "form_2s": "preguntas", "form_3s": "pregunta", "form_1p": "preguntamos", "form_2p": "pregunt\u00e1is", "form_3p": "preguntan"}, "Indicativo Futuro": {"form_1s": "preguntar\u00e9", "form_2s": "preguntar\u00e1s", "form_3s": "preguntar\u00e1", "form_1p": "preguntaremos", "form_2p": "preguntar\u00e9is", "form_3p": "preguntar\u00e1n"}, "Indicativo Imperfecto": {"form_1s": "preguntaba", "form_2s": "preguntabas", "form_3s": "preguntaba", "form_1p": "pregunt\u00e1bamos", "form_2p": "preguntabais", "form_3p": "preguntaban"}, "Indicativo Pret\u00e9rito": {"form_1s": "pregunt\u00e9", "form_2s": "preguntaste", "form_3s": "pregunt\u00f3", "form_1p": "preguntamos", "form_2p": "preguntasteis", "form_3p": "preguntaron"}, "Indicativo Condicional": {"form_1s": "preguntar\u00eda", "form_2s": "preguntar\u00edas", "form_3s": "preguntar\u00eda", "form_1p": "preguntar\u00edamos", "form_2p": "preguntar\u00edais", "form_3p": "preguntar\u00edan"}, "Indicativo Presente perfecto": {"form_1s": "he preguntado", "form_2s": "has preguntado", "form_3s": "ha preguntado", "form_1p": "hemos preguntado", "form_2p": "hab\u00e9is preguntado", "form_3p": "han preguntado"}, "Indicativo Futuro perfecto": {"form_1s": "habr\u00e9 preguntado", "form_2s": "habr\u00e1s preguntado", "form_3s": "habr\u00e1 preguntado", "form_1p": "habremos preguntado", "form_2p": "habr\u00e9is preguntado", "form_3p": "habr\u00e1n preguntado"}, "Indicativo Pluscuamperfecto": {"form_1s": "hab\u00eda preguntado", "form_2s": "hab\u00edas preguntado", "form_3s": "hab\u00eda preguntado", "form_1p": "hab\u00edamos preguntado", "form_2p": "hab\u00edais preguntado", "form_3p": "hab\u00edan preguntado"}, "Indicativo Pret\u00e9rito anterior": {"form_1s": "hube preguntado", "form_2s": "hubiste preguntado", "form_3s": "hubo preguntado", "form_1p": "hubimos preguntado", "form_2p": "hubisteis preguntado", "form_3p": "hubieron preguntado"}, "Indicativo Condicional perfecto": {"form_1s": "habr\u00eda preguntado", "form_2s": "habr\u00edas preguntado", "form_3s": "habr\u00eda preguntado", "form_1p": "habr\u00edamos preguntado", "form_2p": "habr\u00edais preguntado", "form_3p": "habr\u00edan preguntado"}, "Subjuntivo Presente": {"form_1s": "pregunte", "form_2s": "preguntes", "form_3s": "pregunte", "form_1p": "preguntemos", "form_2p": "pregunt\u00e9is", "form_3p": "pregunten"}, "Subjuntivo Imperfecto": {"form_1s": "preguntara", "form_2s": "preguntaras", "form_3s": "preguntara", "form_1p": "pregunt\u00e1ramos", "form_2p": "preguntarais", "form_3p": "preguntaran"}, "Subjuntivo Futuro": {"form_1s": "preguntare", "form_2s": "preguntares", "form_3s": "preguntare", "form_1p": "pregunt\u00e1remos", "form_2p": "preguntareis", "form_3p": "preguntaren"}, "Subjuntivo Presente perfecto": {"form_1s": "haya preguntado", "form_2s": "hayas preguntado", "form_3s": "haya preguntado", "form_1p": "hayamos preguntado", "form_2p": "hay\u00e1is preguntado", "form_3p": "hayan preguntado"}, "Subjuntivo Futuro perfecto": {"form_1s": "hubiere preguntado", "form_2s": "hubieres preguntado", "form_3s": "hubiere preguntado", "form_1p": "hubi\u00e9remos preguntado", "form_2p": "hubiereis preguntado", "form_3p": "hubieren preguntado"}, "Subjuntivo Pluscuamperfecto": {"form_1s": "hubiera preguntado", "form_2s": "hubieras preguntado", "form_3s": "hubiera preguntado", "form_1p": "hubi\u00e9ramos preguntado", "form_2p": "hubierais preguntado", "form_3p": "hubieran preguntado"}, "Imperativo Afirmativo Presente": {"form_1s": null, "form_2s": "pregunta", "form_3s": "preguntad", "form_1p": null, "form_2p": "pregunte", "form_3p": "pregunten"}, "Imperativo Negativo Presente": {"form_1s": null, "form_2s": "no preguntes", "form_3s": "no pregunt\u00e9is", "form_1p": null, "form_2p": "no pregunte", "form_3p": "no pregunten"}}, "preguntarse": {"Gerund": "pregunt\u00e1ndose", "Past Participle": "preguntado", "Indicativo Presente": {"form_1s": "me pregunto", "form_2s": "te preguntas", "form_3s": "se pregunta", "form_1p": "nos preguntamos", "form_2p": "os pregunt\u00e1is", "form_3p": "se preguntan"}, "Indicativo Futuro": {"form_1s": "me preguntar\u00e9", "form_2s": "te preguntar\u00e1s", "form_3s": "se preguntar\u00e1", "form_1p": "nos preguntaremos", "form_2p": "os preguntar\u00e9is", "form_3p": "se preguntar\u00e1n"}, "Indicativo Imperfecto": {"form_1s": "me preguntaba", "form_2s": "te preguntabas", "form_3s": "se preguntaba", "form_1p": "nos pregunt\u00e1bamos", "form_2p": "os preguntabais", "form_3p": "se preguntaban"}, "Indicativo Pret\u00e9rito": {"form_1s": "me pregunt\u00e9", "form_2s": "te preguntaste", "form_3s": "se pregunt\u00f3", "form_1p": "nos preguntamos", "form_2p": "os preguntasteis", "form_3p": "se preguntaron"}, "Indicativo Condicional": {"form_1s": "me preguntar\u00eda", "form_2s": "te preguntar\u00edas", "form_3s": "se preguntar\u00eda", "form_1p": "nos preguntar\u00edamos", "form_2p": "os preguntar\u00edais", "form_3p": "se preguntar\u00edan"}, "Indicativo Presente perfecto": {"form_1s": "me he preguntado", "form_2s": "te has preguntado", "form_3s": "se ha preguntado", "form_1p": "nos hemos preguntado", "form_2p": "os hab\u00e9is preguntado", "form_3p": "se han preguntado"}, "Indicativo Futuro perfecto": {"form_1s": "me habr\u00e9 preguntado", "form_2s": "te habr\u00e1s preguntado", "form_3s": "se habr\u00e1 preguntado", "form_1p": "nos habremos preguntado", "form_2p": "os habr\u00e9is preguntado", "form_3p": "se habr\u00e1n preguntado"}, "Indicativo Pluscuamperfecto": {"form_1s": "me hab\u00eda preguntado", "form_2s": "te hab\u00edas preguntado", "form_3s": "se hab\u00eda preguntado", "form_1p": "nos hab\u00edamos preguntado", "form_2p": "os hab\u00edais preguntado", "form_3p": "se hab\u00edan preguntado"}, "Indicativo Pret\u00e9rito anterior": {"form_1s": "me hube preguntado", "form_2s": "te hubiste preguntado", "form_3s": "se hubo preguntado", "form_1p": "nos hubimos preguntado", "form_2p": "os hubisteis preguntado", "form_3p": "se hubieron preguntado"}, "Indicativo Condicional perfecto": {"form_1s": "me habr\u00eda preguntado", "form_2s": "te habr\u00edas preguntado", "form_3s": "se habr\u00eda preguntado", "form_1p": "nos habr\u00edamos preguntado", "form_2p": "os habr\u00edais preguntado", "form_3p": "se habr\u00edan preguntado"}, "Subjuntivo Presente": {"form_1s": "me pregunte", "form_2s": "te preguntes", "form_3s": "se pregunte", "form_1p": "nos preguntemos", "form_2p": "os pregunt\u00e9is", "form_3p": "se pregunten"}, "Subjuntivo Imperfecto": {"form_1s": "me preguntara", "form_2s": "te preguntaras", "form_3s": "se preguntara", "form_1p": "nos pregunt\u00e1ramos", "form_2p": "os preguntarais", "form_3p": "se preguntaran"}, "Subjuntivo Futuro": {"form_1s": "me preguntare", "form_2s": "te preguntares", "form_3s": "se preguntare", "form_1p": "nos pregunt\u00e1remos", "form_2p": "os preguntareis", "form_3p": "se preguntaren"}, "Subjuntivo Presente perfecto": {"form_1s": "me haya preguntado", "form_2s": "te hayas preguntado", "form_3s": "se haya preguntado", "form_1p": "nos hayamos preguntado", "form_2p": "os hay\u00e1is preguntado", "form_3p": "se hayan preguntado"}, "Subjuntivo Futuro perfecto": {"form_1s": "me hubiere preguntado", "form_2s": "te hubieres preguntado", "form_3s": "se hubiere preguntado", "form_1p": "nos hubi\u00e9remos preguntado", "form_2p": "os hubiereis preguntado", "form_3p": "se hubieren preguntado"}, "Subjuntivo Pluscuamperfecto": {"form_1s": "me hubiera preguntado", "form_2s": "te hubieras preguntado", "form_3s": "se hubiera preguntado", "form_1p": "nos hubi\u00e9ramos preguntado", "form_2p": "os hubierais preguntado", "form_3p": "se hubieran preguntado"}, "Imperativo Afirmativo Presente": {"form_1s": null, "form_2s": "preg\u00fantate", "form_3s": "preguntaos", "form_1p": null, "form_2p": "preg\u00fantese", "form_3p": "preg\u00fantense"}, "Imperativo Negativo Presente": {"form_1s": null, "form_2s": "no te preguntes", "form_3s": "no os pregunt\u00e9is", "form_1p": null, "form_2p": "no se pregunte", "form_3p": "no se pregunten"}}, "prever": {"Gerund": "previendo", "Past Participle": "previsto", "Indicativo Presente": {"form_1s": "preveo", "form_2s": "prev\u00e9s", "form_3s": "prev\u00e9", "form_1p": "prevemos", "form_2p": "prev\u00e9is", "form_3p": "prev\u00e9n"}, "Indicativo Futuro": {"form_1s": "prever\u00e9", "form_2s": "prever\u00e1s", "form_3s": "prever\u00e1", "form_1p": "preveremos", "form_2p": "prever\u00e9is", "form_3p": "prever\u00e1n"}, "Indicativo Imperfecto": {"form_1s": "preve\u00eda", "form_2s": "preve\u00edas", "form_3s": "preve\u00eda", "form_1p": "preve\u00edamos", "form_2p": "preve\u00edais", "form_3p": "preve\u00edan"}, "Indicativo Pret\u00e9rito": {"form_1s": "prev\u00ed", "form_2s": "previste", "form_3s": "previ\u00f3", "form_1p": "previmos", "form_2p": "previsteis", "form_3p": "previeron"}, "Indicativo Condicional": {"form_1s": "prever\u00eda", "form_2s": "prever\u00edas", "form_3s": "prever\u00eda", "form_1p": "prever\u00edamos", "form_2p": "prever\u00edais", "form_3p": "prever\u00edan"}, "Indicativo Presente perfecto": {"form_1s": "he previsto", "form_2s": "has previsto", "form_3s": "ha previsto", "form_1p": "hemos previsto", "form_2p": "hab\u00e9is previsto", "form_3p": "han previsto"}, "Indicativo Futuro perfecto": {"form_1s": "habr\u00e9 previsto", "form_2s": "habr\u00e1s previsto", "form_3s": "habr\u00e1 previsto", "form_1p": "habremos previsto", "form_2p": "habr\u00e9is previsto", "form_3p": "habr\u00e1n previsto"}, "Indicativo Pluscuamperfecto": {"form_1s": "hab\u00eda previsto", "form_2s": "hab\u00edas previsto", "form_3s": "hab\u00eda previsto", "form_1p": "hab\u00edamos previsto", "form_2p": "hab\u00edais previsto", "form_3p": "hab\u00edan previsto"}, "Indicativo Pret\u00e9rito anterior": {"form_1s": "hube previsto", "form_2s": "hubiste previsto", "form_3s": "hubo previsto", "form_1p": "hubimos previsto", "form_2p": "hubisteis previsto", "form_3p": "hubieron previsto"}, "Indicativo Condicional perfecto": {"form_1s": "habr\u00eda previsto", "form_2s": "habr\u00edas previsto", "form_3s": "habr\u00eda previsto", "form_1p": "habr\u00edamos previsto", "form_2p": "habr\u00edais previsto", "form_3p": "habr\u00edan previsto"}, "Subjuntivo Presente": {"form_1s": "prevea", "form_2s": "preveas", "form_3s": "prevea", "form_1p": "preveamos", "form_2p": "preve\u00e1is", "form_3p": "prevean"}, "Subjuntivo Imperfecto": {"form_1s": "previera", "form_2s": "previeras", "form_3s": "previera", "form_1p": "previ\u00e9ramos", "form_2p": "previerais", "form_3p": "previeran"}, "Subjuntivo Futuro": {"form_1s": "previere", "form_2s": "previeres", "form_3s": "previere", "form_1p": "previ\u00e9remos", "form_2p": "previereis", "form_3p": "previeren"}, "Subjuntivo Presente perfecto": {"form_1s": "haya previsto", "form_2s": "hayas previsto", "form_3s": "haya previsto", "form_1p": "hayamos previsto", "form_2p": "hay\u00e1is previsto", "form_3p": "hayan previsto"}, "Subjuntivo Futuro perfecto": {"form_1s": "hubiere previsto", "form_2s": "hubieres previsto", "form_3s": "hubiere previsto", "form_1p": "hubi\u00e9remos previsto", "form_2p": "hubiereis previsto", "form_3p": "hubieren previsto"}, "Subjuntivo Pluscuamperfecto": {"form_1s": "hubiera previsto", "form_2s": "hubieras previsto", "form_3s": "hubiera previsto", "form_1p": "hubi\u00e9ramos previsto", "form_2p": "hubierais previsto", "form_3p": "hubieran previsto"}, "Imperativo Afirmativo Presente": {"form_1s": null, "form_2s": "prev\u00e9", "form_3s": "preved", "form_1p": null, "form_2p": "prevea", "form_3p": "prevean"}, "Imperativo Negativo Presente": {"form_1s": null, "form_2s": "no preveas", "form_3s": "no preve\u00e1is", "form_1p": null, "form_2p": "no prevea", "form_3p": "no prevean"}}, "preparar": {"Gerund": "preparando", "Past Participle": "preparado", "Indicativo Presente": {"form_1s": "preparo", "form_2s": "preparas", "form_3s": "prepara", "form_1p": "preparamos", "form_2p": "prepar\u00e1is", "form_3p": "preparan"}, "Indicativo Futuro": {"form_1s": "preparar\u00e9", "form_2s": "preparar\u00e1s", "form_3s": "preparar\u00e1", "form_1p": "prepararemos", "form_2p": "preparar\u00e9is", "form_3p": "preparar\u00e1n"}, "Indicativo Imperfecto": {"form_1s": "preparaba", "form_2s": "preparabas", "form_3s": "preparaba", "form_1p": "prepar\u00e1bamos", "form_2p": "preparabais", "form_3p": "preparaban"}, "Indicativo Pret\u00e9rito": {"form_1s": "prepar\u00e9", "form_2s": "preparaste", "form_3s": "prepar\u00f3", "form_1p": "preparamos", "form_2p": "preparasteis", "form_3p": "prepararon"}, "Indicativo Condicional": {"form_1s": "preparar\u00eda", "form_2s": "preparar\u00edas", "form_3s": "preparar\u00eda", "form_1p": "preparar\u00edamos", "form_2p": "preparar\u00edais", "form_3p": "preparar\u00edan"}, "Indicativo Presente perfecto": {"form_1s": "he preparado", "form_2s": "has preparado", "form_3s": "ha preparado", "form_1p": "hemos preparado", "form_2p": "hab\u00e9is preparado", "form_3p": "han preparado"}, "Indicativo Futuro perfecto": {"form_1s": "habr\u00e9 preparado", "form_2s": "habr\u00e1s preparado", "form_3s": "habr\u00e1 preparado", "form_1p": "habremos preparado", "form_2p": "habr\u00e9is preparado", "form_3p": "habr\u00e1n preparado"}, "Indicativo Pluscuamperfecto": {"form_1s": "hab\u00eda preparado", "form_2s": "hab\u00edas preparado", "form_3s": "hab\u00eda preparado", "form_1p": "hab\u00edamos preparado", "form_2p": "hab\u00edais preparado", "form_3p": "hab\u00edan preparado"}, "Indicativo Pret\u00e9rito anterior": {"form_1s": "hube preparado", "form_2s": "hubiste preparado", "form_3s": "hubo preparado", "form_1p": "hubimos preparado", "form_2p": "hubisteis preparado", "form_3p": "hubieron preparado"}, "Indicativo Condicional perfecto": {"form_1s": "habr\u00eda preparado", "form_2s": "habr\u00edas preparado", "form_3s": "habr\u00eda preparado", "form_1p": "habr\u00edamos preparado", "form_2p": "habr\u00edais preparado", "form_3p": "habr\u00edan preparado"}, "Subjuntivo Presente": {"form_1s": "prepare", "form_2s": "prepares", "form_3s": "prepare", "form_1p": "preparemos", "form_2p": "prepar\u00e9is", "form_3p": "preparen"}, "Subjuntivo Imperfecto": {"form_1s": "preparara", "form_2s": "prepararas", "form_3s": "preparara", "form_1p": "prepar\u00e1ramos", "form_2p": "prepararais", "form_3p": "prepararan"}, "Subjuntivo Futuro": {"form_1s": "preparare", "form_2s": "preparares", "form_3s": "preparare", "form_1p": "prepar\u00e1remos", "form_2p": "preparareis", "form_3p": "prepararen"}, "Subjuntivo Presente perfecto": {"form_1s": "haya preparado", "form_2s": "hayas preparado", "form_3s": "haya preparado", "form_1p": "hayamos preparado", "form_2p": "hay\u00e1is preparado", "form_3p": "hayan preparado"}, "Subjuntivo Futuro perfecto": {"form_1s": "hubiere preparado", "form_2s": "hubieres preparado", "form_3s": "hubiere preparado", "form_1p": "hubi\u00e9remos preparado", "form_2p": "hubiereis preparado", "form_3p": "hubieren preparado"}, "Subjuntivo Pluscuamperfecto": {"form_1s": "hubiera preparado", "form_2s": "hubieras preparado", "form_3s": "hubiera preparado", "form_1p": "hubi\u00e9ramos preparado", "form_2p": "hubierais preparado", "form_3p": "hubieran preparado"}, "Imperativo Afirmativo Presente": {"form_1s": null, "form_2s": "prepara", "form_3s": "preparad", "form_1p": null, "form_2p": "prepare", "form_3p": "preparen"}, "Imperativo Negativo Presente": {"form_1s": null, "form_2s": "no prepares", "form_3s": "no prepar\u00e9is", "form_1p": null, "form_2p": "no prepare", "form_3p": "no preparen"}}, "prepararse": {"Gerund": "prepar\u00e1ndose", "Past Participle": "preparado", "Indicativo Presente": {"form_1s": "me preparo", "form_2s": "te preparas", "form_3s": "se prepara", "form_1p": "nos preparamos", "form_2p": "os prepar\u00e1is", "form_3p": "se preparan"}, "Indicativo Futuro": {"form_1s": "me preparar\u00e9", "form_2s": "te preparar\u00e1s", "form_3s": "se preparar\u00e1", "form_1p": "nos prepararemos", "form_2p": "os preparar\u00e9is", "form_3p": "se preparar\u00e1n"}, "Indicativo Imperfecto": {"form_1s": "me preparaba", "form_2s": "te preparabas", "form_3s": "se preparaba", "form_1p": "nos prepar\u00e1bamos", "form_2p": "os preparabais", "form_3p": "se preparaban"}, "Indicativo Pret\u00e9rito": {"form_1s": "me prepar\u00e9", "form_2s": "te preparaste", "form_3s": "se prepar\u00f3", "form_1p": "nos preparamos", "form_2p": "os preparasteis", "form_3p": "se prepararon"}, "Indicativo Condicional": {"form_1s": "me preparar\u00eda", "form_2s": "te preparar\u00edas", "form_3s": "se preparar\u00eda", "form_1p": "nos preparar\u00edamos", "form_2p": "os preparar\u00edais", "form_3p": "se preparar\u00edan"}, "Indicativo Presente perfecto": {"form_1s": "me he preparado", "form_2s": "te has preparado", "form_3s": "se ha preparado", "form_1p": "nos hemos preparado", "form_2p": "os hab\u00e9is preparado", "form_3p": "se han preparado"}, "Indicativo Futuro perfecto": {"form_1s": "me habr\u00e9 preparado", "form_2s": "te habr\u00e1s preparado", "form_3s": "se habr\u00e1 preparado", "form_1p": "nos habremos preparado", "form_2p": "os habr\u00e9is preparado", "form_3p": "se habr\u00e1n preparado"}, "Indicativo Pluscuamperfecto": {"form_1s": "me hab\u00eda preparado", "form_2s": "te hab\u00edas preparado", "form_3s": "se hab\u00eda preparado", "form_1p": "nos hab\u00edamos preparado", "form_2p": "os hab\u00edais preparado", "form_3p": "se hab\u00edan preparado"}, "Indicativo Pret\u00e9rito anterior": {"form_1s": "me hube preparado", "form_2s": "te hubiste preparado", "form_3s": "se hubo preparado", "form_1p": "nos hubimos preparado", "form_2p": "os hubisteis preparado", "form_3p": "se hubieron preparado"}, "Indicativo Condicional perfecto": {"form_1s": "me habr\u00eda preparado", "form_2s": "te habr\u00edas preparado", "form_3s": "se habr\u00eda preparado", "form_1p": "nos habr\u00edamos preparado", "form_2p": "os habr\u00edais preparado", "form_3p": "se habr\u00edan preparado"}, "Subjuntivo Presente": {"form_1s": "me prepare", "form_2s": "te prepares", "form_3s": "se prepare", "form_1p": "nos preparemos", "form_2p": "os prepar\u00e9is", "form_3p": "se preparen"}, "Subjuntivo Imperfecto": {"form_1s": "me preparara", "form_2s": "te prepararas", "form_3s": "se preparara", "form_1p": "nos prepar\u00e1ramos", "form_2p": "os prepararais", "form_3p": "se prepararan"}, "Subjuntivo Futuro": {"form_1s": "me preparare", "form_2s": "te preparares", "form_3s": "se preparare", "form_1p": "nos prepar\u00e1remos", "form_2p": "os preparareis", "form_3p": "se prepararen"}, "Subjuntivo Presente perfecto": {"form_1s": "me haya preparado", "form_2s": "te hayas preparado", "form_3s": "se haya preparado", "form_1p": "nos hayamos preparado", "form_2p": "os hay\u00e1is preparado", "form_3p": "se hayan preparado"}, "Subjuntivo Futuro perfecto": {"form_1s": "me hubiere preparado", "form_2s": "te hubieres preparado", "form_3s": "se hubiere preparado", "form_1p": "nos hubi\u00e9remos preparado", "form_2p": "os hubiereis preparado", "form_3p": "se hubieren preparado"}, "Subjuntivo Pluscuamperfecto": {"form_1s": "me hubiera preparado", "form_2s": "te hubieras preparado", "form_3s": "se hubiera preparado", "form_1p": "nos hubi\u00e9ramos preparado", "form_2p": "os hubierais preparado", "form_3p": "se hubieran preparado"}, "Imperativo Afirmativo Presente": {"form_1s": null, "form_2s": "prep\u00e1rate", "form_3s": "preparaos", "form_1p": null, "form_2p": "prep\u00e1rese", "form_3p": "prep\u00e1rense"}, "Imperativo Negativo Presente": {"form_1s": null, "form_2s": "no te prepares", "form_3s": "no os prepar\u00e9is", "form_1p": null, "form_2p": "no se prepare", "form_3p": "no se preparen"}}, "presentir": {"Gerund": "presintiendo", "Past Participle": "presentido", "Indicativo Presente": {"form_1s": "presiento", "form_2s": "presientes", "form_3s": "presiente", "form_1p": "presentimos", "form_2p": "present\u00eds", "form_3p": "presienten"}, "Indicativo Futuro": {"form_1s": "presentir\u00e9", "form_2s": "presentir\u00e1s", "form_3s": "presentir\u00e1", "form_1p": "presentiremos", "form_2p": "presentir\u00e9is", "form_3p": "presentir\u00e1n"}, "Indicativo Imperfecto": {"form_1s": "present\u00eda", "form_2s": "present\u00edas", "form_3s": "present\u00eda", "form_1p": "present\u00edamos", "form_2p": "present\u00edais", "form_3p": "present\u00edan"}, "Indicativo Pret\u00e9rito": {"form_1s": "present\u00ed", "form_2s": "presentiste", "form_3s": "presinti\u00f3", "form_1p": "presentimos", "form_2p": "presentisteis", "form_3p": "presintieron"}, "Indicativo Condicional": {"form_1s": "presentir\u00eda", "form_2s": "presentir\u00edas", "form_3s": "presentir\u00eda", "form_1p": "presentir\u00edamos", "form_2p": "presentir\u00edais", "form_3p": "presentir\u00edan"}, "Indicativo Presente perfecto": {"form_1s": "he presentido", "form_2s": "has presentido", "form_3s": "ha presentido", "form_1p": "hemos presentido", "form_2p": "hab\u00e9is presentido", "form_3p": "han presentido"}, "Indicativo Futuro perfecto": {"form_1s": "habr\u00e9 presentido", "form_2s": "habr\u00e1s presentido", "form_3s": "habr\u00e1 presentido", "form_1p": "habremos presentido", "form_2p": "habr\u00e9is presentido", "form_3p": "habr\u00e1n presentido"}, "Indicativo Pluscuamperfecto": {"form_1s": "hab\u00eda presentido", "form_2s": "hab\u00edas presentido", "form_3s": "hab\u00eda presentido", "form_1p": "hab\u00edamos presentido", "form_2p": "hab\u00edais presentido", "form_3p": "hab\u00edan presentido"}, "Indicativo Pret\u00e9rito anterior": {"form_1s": "hube presentido", "form_2s": "hubiste presentido", "form_3s": "hubo presentido", "form_1p": "hubimos presentido", "form_2p": "hubisteis presentido", "form_3p": "hubieron presentido"}, "Indicativo Condicional perfecto": {"form_1s": "habr\u00eda presentido", "form_2s": "habr\u00edas presentido", "form_3s": "habr\u00eda presentido", "form_1p": "habr\u00edamos presentido", "form_2p": "habr\u00edais presentido", "form_3p": "habr\u00edan presentido"}, "Subjuntivo Presente": {"form_1s": "presienta", "form_2s": "presientas", "form_3s": "presienta", "form_1p": "presintamos", "form_2p": "presint\u00e1is", "form_3p": "presientan"}, "Subjuntivo Imperfecto": {"form_1s": "presintiera", "form_2s": "presintieras", "form_3s": "presintiera", "form_1p": "presint\u00e9ramos", "form_2p": "presintierais", "form_3p": "presintieran"}, "Subjuntivo Futuro": {"form_1s": "presintiere", "form_2s": "presintieres", "form_3s": "presintiere", "form_1p": "presinti\u00e9remos", "form_2p": "presintiereis", "form_3p": "presintieren"}, "Subjuntivo Presente perfecto": {"form_1s": "haya presentido", "form_2s": "hayas presentido", "form_3s": "haya presentido", "form_1p": "hayamos presentido", "form_2p": "hay\u00e1is presentido", "form_3p": "hayan presentido"}, "Subjuntivo Futuro perfecto": {"form_1s": "hubiere presentido", "form_2s": "hubieres presentido", "form_3s": "hubiere presentido", "form_1p": "hubi\u00e9remos presentido", "form_2p": "hubiereis presentido", "form_3p": "hubieren presentido"}, "Subjuntivo Pluscuamperfecto": {"form_1s": "hubiera presentido", "form_2s": "hubieras presentido", "form_3s": "hubiera presentido", "form_1p": "hubi\u00e9ramos presentido", "form_2p": "hubierais presentido", "form_3p": "hubieran presentido"}, "Imperativo Afirmativo Presente": {"form_1s": null, "form_2s": "presiente", "form_3s": "presentid", "form_1p": null, "form_2p": "presienta", "form_3p": "presientan"}, "Imperativo Negativo Presente": {"form_1s": null, "form_2s": "no presientas", "form_3s": "no presint\u00e1is", "form_1p": null, "form_2p": "no presienta", "form_3p": "no presientan"}}, "preservar": {"Gerund": "preservando", "Past Participle": "preservado", "Indicativo Presente": {"form_1s": "preservo", "form_2s": "preservas", "form_3s": "preserva", "form_1p": "preservamos", "form_2p": "preserv\u00e1is", "form_3p": "preservan"}, "Indicativo Futuro": {"form_1s": "preservar\u00e9", "form_2s": "preservar\u00e1s", "form_3s": "preservar\u00e1", "form_1p": "preservaremos", "form_2p": "preservar\u00e9is", "form_3p": "preservar\u00e1n"}, "Indicativo Imperfecto": {"form_1s": "preservaba", "form_2s": "preservabas", "form_3s": "preservaba", "form_1p": "preserv\u00e1bamos", "form_2p": "preservabais", "form_3p": "preservaban"}, "Indicativo Pret\u00e9rito": {"form_1s": "preserv\u00e9", "form_2s": "preservaste", "form_3s": "preserv\u00f3", "form_1p": "preservamos", "form_2p": "preservasteis", "form_3p": "preservaron"}, "Indicativo Condicional": {"form_1s": "preservar\u00eda", "form_2s": "preservar\u00edas", "form_3s": "preservar\u00eda", "form_1p": "preservar\u00edamos", "form_2p": "preservar\u00edais", "form_3p": "preservar\u00edan"}, "Indicativo Presente perfecto": {"form_1s": "he preservado", "form_2s": "has preservado", "form_3s": "ha preservado", "form_1p": "hemos preservado", "form_2p": "hab\u00e9is preservado", "form_3p": "han preservado"}, "Indicativo Futuro perfecto": {"form_1s": "habr\u00e9 preservado", "form_2s": "habr\u00e1s preservado", "form_3s": "habr\u00e1 preservado", "form_1p": "habremos preservado", "form_2p": "habr\u00e9is preservado", "form_3p": "habr\u00e1n preservado"}, "Indicativo Pluscuamperfecto": {"form_1s": "hab\u00eda preservado", "form_2s": "hab\u00edas preservado", "form_3s": "hab\u00eda preservado", "form_1p": "hab\u00edamos preservado", "form_2p": "hab\u00edais preservado", "form_3p": "hab\u00edan preservado"}, "Indicativo Pret\u00e9rito anterior": {"form_1s": "hube preservado", "form_2s": "hubiste preservado", "form_3s": "hubo preservado", "form_1p": "hubimos preservado", "form_2p": "hubisteis preservado", "form_3p": "hubieron preservado"}, "Indicativo Condicional perfecto": {"form_1s": "habr\u00eda preservado", "form_2s": "habr\u00edas preservado", "form_3s": "habr\u00eda preservado", "form_1p": "habr\u00edamos preservado", "form_2p": "habr\u00edais preservado", "form_3p": "habr\u00edan preservado"}, "Subjuntivo Presente": {"form_1s": "preserve", "form_2s": "preserves", "form_3s": "preserve", "form_1p": "preservemos", "form_2p": "preserv\u00e9is", "form_3p": "preserven"}, "Subjuntivo Imperfecto": {"form_1s": "preservara", "form_2s": "preservaras", "form_3s": "preservara", "form_1p": "preserv\u00e1ramos", "form_2p": "preservarais", "form_3p": "preservaran"}, "Subjuntivo Futuro": {"form_1s": "preservare", "form_2s": "preservares", "form_3s": "preservare", "form_1p": "preserv\u00e1remos", "form_2p": "preservareis", "form_3p": "preservaren"}, "Subjuntivo Presente perfecto": {"form_1s": "haya preservado", "form_2s": "hayas preservado", "form_3s": "haya preservado", "form_1p": "hayamos preservado", "form_2p": "hay\u00e1is preservado", "form_3p": "hayan preservado"}, "Subjuntivo Futuro perfecto": {"form_1s": "hubiere preservado", "form_2s": "hubieres preservado", "form_3s": "hubiere preservado", "form_1p": "hubi\u00e9remos preservado", "form_2p": "hubiereis preservado", "form_3p": "hubieren preservado"}, "Subjuntivo Pluscuamperfecto": {"form_1s": "hubiera preservado", "form_2s": "hubieras preservado", "form_3s": "hubiera preservado", "form_1p": "hubi\u00e9ramos preservado", "form_2p": "hubierais preservado", "form_3p": "hubieran preservado"}, "Imperativo Afirmativo Presente": {"form_1s": null, "form_2s": "preserva", "form_3s": "preservad", "form_1p": null, "form_2p": "preserve", "form_3p": "preserven"}, "Imperativo Negativo Presente": {"form_1s": null, "form_2s": "no preserves", "form_3s": "no preserv\u00e9is", "form_1p": null, "form_2p": "no preserve", "form_3p": "no preserven"}}, "probar": {"Gerund": "probando", "Past Participle": "probado", "Indicativo Presente": {"form_1s": "pruebo", "form_2s": "pruebas", "form_3s": "prueba", "form_1p": "probamos", "form_2p": "prob\u00e1is", "form_3p": "prueban"}, "Indicativo Futuro": {"form_1s": "probar\u00e9", "form_2s": "probar\u00e1s", "form_3s": "probar\u00e1", "form_1p": "probaremos", "form_2p": "probar\u00e9is", "form_3p": "probar\u00e1n"}, "Indicativo Imperfecto": {"form_1s": "probaba", "form_2s": "probabas", "form_3s": "probaba", "form_1p": "prob\u00e1bamos", "form_2p": "probabais", "form_3p": "probaban"}, "Indicativo Pret\u00e9rito": {"form_1s": "prob\u00e9", "form_2s": "probaste", "form_3s": "prob\u00f3", "form_1p": "probamos", "form_2p": "probasteis", "form_3p": "probaron"}, "Indicativo Condicional": {"form_1s": "probar\u00eda", "form_2s": "probar\u00edas", "form_3s": "probar\u00eda", "form_1p": "probar\u00edamos", "form_2p": "probar\u00edais", "form_3p": "probar\u00edan"}, "Indicativo Presente perfecto": {"form_1s": "he probado", "form_2s": "has probado", "form_3s": "ha probado", "form_1p": "hemos probado", "form_2p": "hab\u00e9is probado", "form_3p": "han probado"}, "Indicativo Futuro perfecto": {"form_1s": "habr\u00e9 probado", "form_2s": "habr\u00e1s probado", "form_3s": "habr\u00e1 probado", "form_1p": "habremos probado", "form_2p": "habr\u00e9is probado", "form_3p": "habr\u00e1n probado"}, "Indicativo Pluscuamperfecto": {"form_1s": "hab\u00eda probado", "form_2s": "hab\u00edas probado", "form_3s": "hab\u00eda probado", "form_1p": "hab\u00edamos probado", "form_2p": "hab\u00edais probado", "form_3p": "hab\u00edan probado"}, "Indicativo Pret\u00e9rito anterior": {"form_1s": "hube probado", "form_2s": "hubiste probado", "form_3s": "hubo probado", "form_1p": "hubimos probado", "form_2p": "hubisteis probado", "form_3p": "hubieron probado"}, "Indicativo Condicional perfecto": {"form_1s": "habr\u00eda probado", "form_2s": "habr\u00edas probado", "form_3s": "habr\u00eda probado", "form_1p": "habr\u00edamos probado", "form_2p": "habr\u00edais probado", "form_3p": "habr\u00edan probado"}, "Subjuntivo Presente": {"form_1s": "pruebe", "form_2s": "pruebes", "form_3s": "pruebe", "form_1p": "probemos", "form_2p": "prob\u00e9is", "form_3p": "prueben"}, "Subjuntivo Imperfecto": {"form_1s": "probara", "form_2s": "probaras", "form_3s": "probara", "form_1p": "prob\u00e1ramos", "form_2p": "probarais", "form_3p": "probaran"}, "Subjuntivo Futuro": {"form_1s": "probare", "form_2s": "probares", "form_3s": "probare", "form_1p": "prob\u00e1remos", "form_2p": "probareis", "form_3p": "probaren"}, "Subjuntivo Presente perfecto": {"form_1s": "haya probado", "form_2s": "hayas probado", "form_3s": "haya probado", "form_1p": "hayamos probado", "form_2p": "hay\u00e1is probado", "form_3p": "hayan probado"}, "Subjuntivo Futuro perfecto": {"form_1s": "hubiere probado", "form_2s": "hubieres probado", "form_3s": "hubiere probado", "form_1p": "hubi\u00e9remos probado", "form_2p": "hubiereis probado", "form_3p": "hubieren probado"}, "Subjuntivo Pluscuamperfecto": {"form_1s": "hubiera probado", "form_2s": "hubieras probado", "form_3s": "hubiera probado", "form_1p": "hubi\u00e9ramos probado", "form_2p": "hubierais probado", "form_3p": "hubieran probado"}, "Imperativo Afirmativo Presente": {"form_1s": null, "form_2s": "prueba", "form_3s": "probad", "form_1p": null, "form_2p": "pruebe", "form_3p": "prueben"}, "Imperativo Negativo Presente": {"form_1s": null, "form_2s": "no pruebes", "form_3s": "no prob\u00e9is", "form_1p": null, "form_2p": "no pruebe", "form_3p": "no prueben"}}, "producir": {"Gerund": "produciendo", "Past Participle": "producido", "Indicativo Presente": {"form_1s": "produzco", "form_2s": "produces", "form_3s": "produce", "form_1p": "producimos", "form_2p": "produc\u00eds", "form_3p": "producen"}, "Indicativo Futuro": {"form_1s": "producir\u00e9", "form_2s": "producir\u00e1s", "form_3s": "producir\u00e1", "form_1p": "produciremos", "form_2p": "producir\u00e9is", "form_3p": "producir\u00e1n"}, "Indicativo Imperfecto": {"form_1s": "produc\u00eda", "form_2s": "produc\u00edas", "form_3s": "produc\u00eda", "form_1p": "produc\u00edamos", "form_2p": "produc\u00edais", "form_3p": "produc\u00edan"}, "Indicativo Pret\u00e9rito": {"form_1s": "produje", "form_2s": "produjiste", "form_3s": "produjo", "form_1p": "produjimos", "form_2p": "produjisteis", "form_3p": "produjeron"}, "Indicativo Condicional": {"form_1s": "producir\u00eda", "form_2s": "producir\u00edas", "form_3s": "producir\u00eda", "form_1p": "producir\u00edamos", "form_2p": "producir\u00edais", "form_3p": "producir\u00edan"}, "Indicativo Presente perfecto": {"form_1s": "he producido", "form_2s": "has producido", "form_3s": "ha producido", "form_1p": "hemos producido", "form_2p": "hab\u00e9is producido", "form_3p": "han producido"}, "Indicativo Futuro perfecto": {"form_1s": "habr\u00e9 producido", "form_2s": "habr\u00e1s producido", "form_3s": "habr\u00e1 producido", "form_1p": "habremos producido", "form_2p": "habr\u00e9is producido", "form_3p": "habr\u00e1n producido"}, "Indicativo Pluscuamperfecto": {"form_1s": "hab\u00eda producido", "form_2s": "hab\u00edas producido", "form_3s": "hab\u00eda producido", "form_1p": "hab\u00edamos producido", "form_2p": "hab\u00edais producido", "form_3p": "hab\u00edan producido"}, "Indicativo Pret\u00e9rito anterior": {"form_1s": "hube producido", "form_2s": "hubiste producido", "form_3s": "hubo producido", "form_1p": "hubimos producido", "form_2p": "hubisteis producido", "form_3p": "hubieron producido"}, "Indicativo Condicional perfecto": {"form_1s": "habr\u00eda producido", "form_2s": "habr\u00edas producido", "form_3s": "habr\u00eda producido", "form_1p": "habr\u00edamos producido", "form_2p": "habr\u00edais producido", "form_3p": "habr\u00edan producido"}, "Subjuntivo Presente": {"form_1s": "produzca", "form_2s": "produzcas", "form_3s": "produzca", "form_1p": "produzcamos", "form_2p": "produzc\u00e1is", "form_3p": "produzcan"}, "Subjuntivo Imperfecto": {"form_1s": "produjera", "form_2s": "produjeras", "form_3s": "produjera", "form_1p": "produj\u00e9ramos", "form_2p": "produjerais", "form_3p": "produjeran"}, "Subjuntivo Futuro": {"form_1s": "produjere", "form_2s": "produjeres", "form_3s": "produjere", "form_1p": "produj\u00e9remos", "form_2p": "produjereis", "form_3p": "produjeren"}, "Subjuntivo Presente perfecto": {"form_1s": "haya producido", "form_2s": "hayas producido", "form_3s": "haya producido", "form_1p": "hayamos producido", "form_2p": "hay\u00e1is producido", "form_3p": "hayan producido"}, "Subjuntivo Futuro perfecto": {"form_1s": "hubiere producido", "form_2s": "hubieres producido", "form_3s": "hubiere producido", "form_1p": "hubi\u00e9remos producido", "form_2p": "hubiereis producido", "form_3p": "hubieren producido"}, "Subjuntivo Pluscuamperfecto": {"form_1s": "hubiera producido", "form_2s": "hubieras producido", "form_3s": "hubiera producido", "form_1p": "hubi\u00e9ramos producido", "form_2p": "hubierais producido", "form_3p": "hubieran producido"}, "Imperativo Afirmativo Presente": {"form_1s": null, "form_2s": "produce", "form_3s": "producid", "form_1p": null, "form_2p": "produzca", "form_3p": "produzcan"}, "Imperativo Negativo Presente": {"form_1s": null, "form_2s": "no produzcas", "form_3s": "no produzc\u00e1is", "form_1p": null, "form_2p": "no produzca", "form_3p": "no produzcan"}}, "prohibir": {"Gerund": "prohibiendo", "Past Participle": "prohibido", "Indicativo Presente": {"form_1s": "proh\u00edbo", "form_2s": "proh\u00edbes", "form_3s": "proh\u00edbe", "form_1p": "prohibimos", "form_2p": "prohib\u00eds", "form_3p": "proh\u00edben"}, "Indicativo Futuro": {"form_1s": "prohibir\u00e9", "form_2s": "prohibir\u00e1s", "form_3s": "prohibir\u00e1", "form_1p": "prohibiremos", "form_2p": "prohibir\u00e9is", "form_3p": "prohibir\u00e1n"}, "Indicativo Imperfecto": {"form_1s": "prohib\u00eda", "form_2s": "prohib\u00edas", "form_3s": "prohib\u00eda", "form_1p": "prohib\u00edamos", "form_2p": "prohib\u00edais", "form_3p": "prohib\u00edan"}, "Indicativo Pret\u00e9rito": {"form_1s": "prohib\u00ed", "form_2s": "prohibiste", "form_3s": "prohibi\u00f3", "form_1p": "prohibimos", "form_2p": "prohibisteis", "form_3p": "prohibieron"}, "Indicativo Condicional": {"form_1s": "prohibir\u00eda", "form_2s": "prohibir\u00edas", "form_3s": "prohibir\u00eda", "form_1p": "prohibir\u00edamos", "form_2p": "prohibir\u00edais", "form_3p": "prohibir\u00edan"}, "Indicativo Presente perfecto": {"form_1s": "he prohibido", "form_2s": "has prohibido", "form_3s": "ha prohibido", "form_1p": "hemos prohibido", "form_2p": "hab\u00e9is prohibido", "form_3p": "han prohibido"}, "Indicativo Futuro perfecto": {"form_1s": "habr\u00e9 prohibido", "form_2s": "habr\u00e1s prohibido", "form_3s": "habr\u00e1 prohibido", "form_1p": "habremos prohibido", "form_2p": "habr\u00e9is prohibido", "form_3p": "habr\u00e1n prohibido"}, "Indicativo Pluscuamperfecto": {"form_1s": "hab\u00eda prohibido", "form_2s": "hab\u00edas prohibido", "form_3s": "hab\u00eda prohibido", "form_1p": "hab\u00edamos prohibido", "form_2p": "hab\u00edais prohibido", "form_3p": "hab\u00edan prohibido"}, "Indicativo Pret\u00e9rito anterior": {"form_1s": "hube prohibido", "form_2s": "hubiste prohibido", "form_3s": "hubo prohibido", "form_1p": "hubimos prohibido", "form_2p": "hubisteis prohibido", "form_3p": "hubieron prohibido"}, "Indicativo Condicional perfecto": {"form_1s": "habr\u00eda prohibido", "form_2s": "habr\u00edas prohibido", "form_3s": "habr\u00eda prohibido", "form_1p": "habr\u00edamos prohibido", "form_2p": "habr\u00edais prohibido", "form_3p": "habr\u00edan prohibido"}, "Subjuntivo Presente": {"form_1s": "proh\u00edba", "form_2s": "proh\u00edbas", "form_3s": "proh\u00edba", "form_1p": "prohibamos", "form_2p": "prohib\u00e1is", "form_3p": "proh\u00edban"}, "Subjuntivo Imperfecto": {"form_1s": "prohibiera", "form_2s": "prohibieras", "form_3s": "prohibiera", "form_1p": "prohibi\u00e9ramos", "form_2p": "prohibierais", "form_3p": "prohibieran"}, "Subjuntivo Futuro": {"form_1s": "prohibiere", "form_2s": "prohibieres", "form_3s": "prohibiere", "form_1p": "prohibi\u00e9remos", "form_2p": "prohibiereis", "form_3p": "prohibieren"}, "Subjuntivo Presente perfecto": {"form_1s": "haya prohibido", "form_2s": "hayas prohibido", "form_3s": "haya prohibido", "form_1p": "hayamos prohibido", "form_2p": "hay\u00e1is prohibido", "form_3p": "hayan prohibido"}, "Subjuntivo Futuro perfecto": {"form_1s": "hubiere prohibido", "form_2s": "hubieres prohibido", "form_3s": "hubiere prohibido", "form_1p": "hubi\u00e9remos prohibido", "form_2p": "hubiereis prohibido", "form_3p": "hubieren prohibido"}, "Subjuntivo Pluscuamperfecto": {"form_1s": "hubiera prohibido", "form_2s": "hubieras prohibido", "form_3s": "hubiera prohibido", "form_1p": "hubi\u00e9ramos prohibido", "form_2p": "hubierais prohibido", "form_3p": "hubieran prohibido"}, "Imperativo Afirmativo Presente": {"form_1s": null, "form_2s": "proh\u00edbe", "form_3s": "prohibid", "form_1p": null, "form_2p": "proh\u00edba", "form_3p": "proh\u00edban"}, "Imperativo Negativo Presente": {"form_1s": null, "form_2s": "no proh\u00edbas", "form_3s": "no prohib\u00e1is", "form_1p": null, "form_2p": "no proh\u00edba", "form_3p": "no proh\u00edban"}}, "prometer": {"Gerund": "prometiendo", "Past Participle": "prometido", "Indicativo Presente": {"form_1s": "prometo", "form_2s": "prometes", "form_3s": "promete", "form_1p": "prometemos", "form_2p": "promet\u00e9is", "form_3p": "prometen"}, "Indicativo Futuro": {"form_1s": "prometer\u00e9", "form_2s": "prometer\u00e1s", "form_3s": "prometer\u00e1", "form_1p": "prometeremos", "form_2p": "prometer\u00e9is", "form_3p": "prometer\u00e1n"}, "Indicativo Imperfecto": {"form_1s": "promet\u00eda", "form_2s": "promet\u00edas", "form_3s": "promet\u00eda", "form_1p": "promet\u00edamos", "form_2p": "promet\u00edais", "form_3p": "promet\u00edan"}, "Indicativo Pret\u00e9rito": {"form_1s": "promet\u00ed", "form_2s": "prometiste", "form_3s": "prometi\u00f3", "form_1p": "prometimos", "form_2p": "prometisteis", "form_3p": "prometieron"}, "Indicativo Condicional": {"form_1s": "prometer\u00eda", "form_2s": "prometer\u00edas", "form_3s": "prometer\u00eda", "form_1p": "prometer\u00edamos", "form_2p": "prometer\u00edais", "form_3p": "prometer\u00edan"}, "Indicativo Presente perfecto": {"form_1s": "he prometido", "form_2s": "has prometido", "form_3s": "ha prometido", "form_1p": "hemos prometido", "form_2p": "hab\u00e9is prometido", "form_3p": "han prometido"}, "Indicativo Futuro perfecto": {"form_1s": "habr\u00e9 prometido", "form_2s": "habr\u00e1s prometido", "form_3s": "habr\u00e1 prometido", "form_1p": "habremos prometido", "form_2p": "habr\u00e9is prometido", "form_3p": "habr\u00e1n prometido"}, "Indicativo Pluscuamperfecto": {"form_1s": "hab\u00eda prometido", "form_2s": "hab\u00edas prometido", "form_3s": "hab\u00eda prometido", "form_1p": "hab\u00edamos prometido", "form_2p": "hab\u00edais prometido", "form_3p": "hab\u00edan prometido"}, "Indicativo Pret\u00e9rito anterior": {"form_1s": "hube prometido", "form_2s": "hubiste prometido", "form_3s": "hubo prometido", "form_1p": "hubimos prometido", "form_2p": "hubisteis prometido", "form_3p": "hubieron prometido"}, "Indicativo Condicional perfecto": {"form_1s": "habr\u00eda prometido", "form_2s": "habr\u00edas prometido", "form_3s": "habr\u00eda prometido", "form_1p": "habr\u00edamos prometido", "form_2p": "habr\u00edais prometido", "form_3p": "habr\u00edan prometido"}, "Subjuntivo Presente": {"form_1s": "prometa", "form_2s": "prometas", "form_3s": "prometa", "form_1p": "prometamos", "form_2p": "promet\u00e1is", "form_3p": "prometan"}, "Subjuntivo Imperfecto": {"form_1s": "prometiera", "form_2s": "prometieras", "form_3s": "prometiera", "form_1p": "prometi\u00e9ramos", "form_2p": "prometierais", "form_3p": "prometieran"}, "Subjuntivo Futuro": {"form_1s": "prometiere", "form_2s": "prometieres", "form_3s": "prometiere", "form_1p": "prometi\u00e9remos", "form_2p": "prometiereis", "form_3p": "prometieren"}, "Subjuntivo Presente perfecto": {"form_1s": "haya prometido", "form_2s": "hayas prometido", "form_3s": "haya prometido", "form_1p": "hayamos prometido", "form_2p": "hay\u00e1is prometido", "form_3p": "hayan prometido"}, "Subjuntivo Futuro perfecto": {"form_1s": "hubiere prometido", "form_2s": "hubieres prometido", "form_3s": "hubiere prometido", "form_1p": "hubi\u00e9remos prometido", "form_2p": "hubiereis prometido", "form_3p": "hubieren prometido"}, "Subjuntivo Pluscuamperfecto": {"form_1s": "hubiera prometido", "form_2s": "hubieras prometido", "form_3s": "hubiera prometido", "form_1p": "hubi\u00e9ramos prometido", "form_2p": "hubierais prometido", "form_3p": "hubieran prometido"}, "Imperativo Afirmativo Presente": {"form_1s": null, "form_2s": "promete", "form_3s": "prometed", "form_1p": null, "form_2p": "prometa", "form_3p": "prometan"}, "Imperativo Negativo Presente": {"form_1s": null, "form_2s": "no prometas", "form_3s": "no promet\u00e1is", "form_1p": null, "form_2p": "no prometa", "form_3p": "no prometan"}}, "proponer": {"Gerund": "proponiendo", "Past Participle": "propuesto", "Indicativo Presente": {"form_1s": "propongo", "form_2s": "propones", "form_3s": "propone", "form_1p": "proponemos", "form_2p": "propon\u00e9is", "form_3p": "proponen"}, "Indicativo Futuro": {"form_1s": "propondr\u00e9", "form_2s": "propondr\u00e1s", "form_3s": "propondr\u00e1", "form_1p": "propondremos", "form_2p": "propondr\u00e9is", "form_3p": "propondr\u00e1n"}, "Indicativo Imperfecto": {"form_1s": "propon\u00eda", "form_2s": "propon\u00edas", "form_3s": "propon\u00eda", "form_1p": "propon\u00edamos", "form_2p": "propon\u00edais", "form_3p": "propon\u00edan"}, "Indicativo Pret\u00e9rito": {"form_1s": "propuse", "form_2s": "propusiste", "form_3s": "propuso", "form_1p": "propusimos", "form_2p": "propusisteis", "form_3p": "propusieron"}, "Indicativo Condicional": {"form_1s": "propondr\u00eda", "form_2s": "propondr\u00edas", "form_3s": "propondr\u00eda", "form_1p": "propondr\u00edamos", "form_2p": "propondr\u00edais", "form_3p": "propondr\u00edan"}, "Indicativo Presente perfecto": {"form_1s": "he propuesto", "form_2s": "has propuesto", "form_3s": "ha propuesto", "form_1p": "hemos propuesto", "form_2p": "hab\u00e9is propuesto", "form_3p": "han propuesto"}, "Indicativo Futuro perfecto": {"form_1s": "habr\u00e9 propuesto", "form_2s": "habr\u00e1s propuesto", "form_3s": "habr\u00e1 propuesto", "form_1p": "habremos propuesto", "form_2p": "habr\u00e9is propuesto", "form_3p": "habr\u00e1n propuesto"}, "Indicativo Pluscuamperfecto": {"form_1s": "hab\u00eda propuesto", "form_2s": "hab\u00edas propuesto", "form_3s": "hab\u00eda propuesto", "form_1p": "hab\u00edamos propuesto", "form_2p": "hab\u00edais propuesto", "form_3p": "hab\u00edan propuesto"}, "Indicativo Pret\u00e9rito anterior": {"form_1s": "hube propuesto", "form_2s": "hubiste propuesto", "form_3s": "hubo propuesto", "form_1p": "hubimos propuesto", "form_2p": "hubisteis propuesto", "form_3p": "hubieron propuesto"}, "Indicativo Condicional perfecto": {"form_1s": "habr\u00eda propuesto", "form_2s": "habr\u00edas propuesto", "form_3s": "habr\u00eda propuesto", "form_1p": "habr\u00edamos propuesto", "form_2p": "habr\u00edais propuesto", "form_3p": "habr\u00edan propuesto"}, "Subjuntivo Presente": {"form_1s": "proponga", "form_2s": "propongas", "form_3s": "proponga", "form_1p": "propongamos", "form_2p": "propong\u00e1is", "form_3p": "propongan"}, "Subjuntivo Imperfecto": {"form_1s": "propusiera", "form_2s": "propusieras", "form_3s": "propusiera", "form_1p": "propusi\u00e9ramos", "form_2p": "propusierais", "form_3p": "propusieran"}, "Subjuntivo Futuro": {"form_1s": "propusiere", "form_2s": "propusieres", "form_3s": "propusiere", "form_1p": "propusi\u00e9remos", "form_2p": "propusiereis", "form_3p": "propusieren"}, "Subjuntivo Presente perfecto": {"form_1s": "haya propuesto", "form_2s": "hayas propuesto", "form_3s": "haya propuesto", "form_1p": "hayamos propuesto", "form_2p": "hay\u00e1is propuesto", "form_3p": "hayan propuesto"}, "Subjuntivo Futuro perfecto": {"form_1s": "hubiere propuesto", "form_2s": "hubieres propuesto", "form_3s": "hubiere propuesto", "form_1p": "hubi\u00e9remos propuesto", "form_2p": "hubiereis propuesto", "form_3p": "hubieren propuesto"}, "Subjuntivo Pluscuamperfecto": {"form_1s": "hubiera propuesto", "form_2s": "hubieras propuesto", "form_3s": "hubiera propuesto", "form_1p": "hubi\u00e9ramos propuesto", "form_2p": "hubierais propuesto", "form_3p": "hubieran propuesto"}, "Imperativo Afirmativo Presente": {"form_1s": null, "form_2s": "prop\u00f3n", "form_3s": "proponed", "form_1p": null, "form_2p": "proponga", "form_3p": "propongan"}, "Imperativo Negativo Presente": {"form_1s": null, "form_2s": "no propongas", "form_3s": "no propong\u00e1is", "form_1p": null, "form_2p": "no proponga", "form_3p": "no propongan"}}, "proseguir": {"Gerund": "prosiguiendo", "Past Participle": "proseguido", "Indicativo Presente": {"form_1s": "prosigo", "form_2s": "prosigues", "form_3s": "prosigue", "form_1p": "proseguimos", "form_2p": "prosegu\u00eds", "form_3p": "prosiguen"}, "Indicativo Futuro": {"form_1s": "proseguir\u00e9", "form_2s": "proseguir\u00e1s", "form_3s": "proseguir\u00e1", "form_1p": "proseguiremos", "form_2p": "proseguir\u00e9is", "form_3p": "proseguir\u00e1n"}, "Indicativo Imperfecto": {"form_1s": "prosegu\u00eda", "form_2s": "prosegu\u00edas", "form_3s": "prosegu\u00eda", "form_1p": "prosegu\u00edamos", "form_2p": "prosegu\u00edais", "form_3p": "prosegu\u00edan"}, "Indicativo Pret\u00e9rito": {"form_1s": "prosegu\u00ed", "form_2s": "proseguiste", "form_3s": "prosigui\u00f3", "form_1p": "proseguimos", "form_2p": "proseguisteis", "form_3p": "prosiguieron"}, "Indicativo Condicional": {"form_1s": "proseguir\u00eda", "form_2s": "proseguir\u00edas", "form_3s": "proseguir\u00eda", "form_1p": "proseguir\u00edamos", "form_2p": "proseguir\u00edais", "form_3p": "proseguir\u00edan"}, "Indicativo Presente perfecto": {"form_1s": "he proseguido", "form_2s": "has proseguido", "form_3s": "ha proseguido", "form_1p": "hemos proseguido", "form_2p": "hab\u00e9is proseguido", "form_3p": "han proseguido"}, "Indicativo Futuro perfecto": {"form_1s": "habr\u00e9 proseguido", "form_2s": "habr\u00e1s proseguido", "form_3s": "habr\u00e1 proseguido", "form_1p": "habremos proseguido", "form_2p": "habr\u00e9is proseguido", "form_3p": "habr\u00e1n proseguido"}, "Indicativo Pluscuamperfecto": {"form_1s": "hab\u00eda proseguido", "form_2s": "hab\u00edas proseguido", "form_3s": "hab\u00eda proseguido", "form_1p": "hab\u00edamos proseguido", "form_2p": "hab\u00edais proseguido", "form_3p": "hab\u00edan proseguido"}, "Indicativo Pret\u00e9rito anterior": {"form_1s": "hube proseguido", "form_2s": "hubiste proseguido", "form_3s": "hubo proseguido", "form_1p": "hubimos proseguido", "form_2p": "hubisteis proseguido", "form_3p": "hubieron proseguido"}, "Indicativo Condicional perfecto": {"form_1s": "habr\u00eda proseguido", "form_2s": "habr\u00edas proseguido", "form_3s": "habr\u00eda proseguido", "form_1p": "habr\u00edamos proseguido", "form_2p": "habr\u00edais proseguido", "form_3p": "habr\u00edan proseguido"}, "Subjuntivo Presente": {"form_1s": "prosiga", "form_2s": "prosigas", "form_3s": "prosiga", "form_1p": "prosigamos", "form_2p": "prosig\u00e1is", "form_3p": "prosigan"}, "Subjuntivo Imperfecto": {"form_1s": "prosiguiera", "form_2s": "prosiguieras", "form_3s": "prosiguiera", "form_1p": "prosigui\u00e9ramos", "form_2p": "prosiguierais", "form_3p": "prosiguieran"}, "Subjuntivo Futuro": {"form_1s": "prosiguiere", "form_2s": "prosiguieres", "form_3s": "prosiguiere", "form_1p": "prosigui\u00e9remos", "form_2p": "prosiguiereis", "form_3p": "prosiguieren"}, "Subjuntivo Presente perfecto": {"form_1s": "haya proseguido", "form_2s": "hayas proseguido", "form_3s": "haya proseguido", "form_1p": "hayamos proseguido", "form_2p": "hay\u00e1is proseguido", "form_3p": "hayan proseguido"}, "Subjuntivo Futuro perfecto": {"form_1s": "hubiere proseguido", "form_2s": "hubieres proseguido", "form_3s": "hubiere proseguido", "form_1p": "hubi\u00e9remos proseguido", "form_2p": "hubiereis proseguido", "form_3p": "hubieren proseguido"}, "Subjuntivo Pluscuamperfecto": {"form_1s": "hubiera proseguido", "form_2s": "hubieras proseguido", "form_3s": "hubiera proseguido", "form_1p": "hubi\u00e9ramos proseguido", "form_2p": "hubierais proseguido", "form_3p": "hubieran proseguido"}, "Imperativo Afirmativo Presente": {"form_1s": null, "form_2s": "prosigue", "form_3s": "proseguid", "form_1p": null, "form_2p": "prosiga", "form_3p": "prosigan"}, "Imperativo Negativo Presente": {"form_1s": null, "form_2s": "no prosigas", "form_3s": "no prosig\u00e1is", "form_1p": null, "form_2p": "no prosiga", "form_3p": "no prosigan"}}, "proteger": {"Gerund": "protegiendo", "Past Participle": "protegido", "Indicativo Presente": {"form_1s": "protejo", "form_2s": "proteges", "form_3s": "protege", "form_1p": "protegemos", "form_2p": "proteg\u00e9is", "form_3p": "protegen"}, "Indicativo Futuro": {"form_1s": "proteger\u00e9", "form_2s": "proteger\u00e1s", "form_3s": "proteger\u00e1", "form_1p": "protegeremos", "form_2p": "proteger\u00e9is", "form_3p": "proteger\u00e1n"}, "Indicativo Imperfecto": {"form_1s": "proteg\u00eda", "form_2s": "proteg\u00edas", "form_3s": "proteg\u00eda", "form_1p": "proteg\u00edamos", "form_2p": "proteg\u00edais", "form_3p": "proteg\u00edan"}, "Indicativo Pret\u00e9rito": {"form_1s": "proteg\u00ed", "form_2s": "protegiste", "form_3s": "protegi\u00f3", "form_1p": "protegimos", "form_2p": "protegisteis", "form_3p": "protegieron"}, "Indicativo Condicional": {"form_1s": "proteger\u00eda", "form_2s": "proteger\u00edas", "form_3s": "proteger\u00eda", "form_1p": "proteger\u00edamos", "form_2p": "proteger\u00edais", "form_3p": "proteger\u00edan"}, "Indicativo Presente perfecto": {"form_1s": "he protegido", "form_2s": "has protegido", "form_3s": "ha protegido", "form_1p": "hemos protegido", "form_2p": "hab\u00e9is protegido", "form_3p": "han protegido"}, "Indicativo Futuro perfecto": {"form_1s": "habr\u00e9 protegido", "form_2s": "habr\u00e1s protegido", "form_3s": "habr\u00e1 protegido", "form_1p": "habremos protegido", "form_2p": "habr\u00e9is protegido", "form_3p": "habr\u00e1n protegido"}, "Indicativo Pluscuamperfecto": {"form_1s": "hab\u00eda protegido", "form_2s": "hab\u00edas protegido", "form_3s": "hab\u00eda protegido", "form_1p": "hab\u00edamos protegido", "form_2p": "hab\u00edais protegido", "form_3p": "hab\u00edan protegido"}, "Indicativo Pret\u00e9rito anterior": {"form_1s": "hube protegido", "form_2s": "hubiste protegido", "form_3s": "hubo protegido", "form_1p": "hubimos protegido", "form_2p": "hubisteis protegido", "form_3p": "hubieron protegido"}, "Indicativo Condicional perfecto": {"form_1s": "habr\u00eda protegido", "form_2s": "habr\u00edas protegido", "form_3s": "habr\u00eda protegido", "form_1p": "habr\u00edamos protegido", "form_2p": "habr\u00edais protegido", "form_3p": "habr\u00edan protegido"}, "Subjuntivo Presente": {"form_1s": "proteja", "form_2s": "protejas", "form_3s": "proteja", "form_1p": "protejamos", "form_2p": "protej\u00e1is", "form_3p": "protejan"}, "Subjuntivo Imperfecto": {"form_1s": "protegiera", "form_2s": "protegieras", "form_3s": "protegiera", "form_1p": "protegi\u00e9ramos", "form_2p": "protegierais", "form_3p": "protegieran"}, "Subjuntivo Futuro": {"form_1s": "protegiere", "form_2s": "protegieres", "form_3s": "protegiere", "form_1p": "protegi\u00e9remos", "form_2p": "protegiereis", "form_3p": "protegieren"}, "Subjuntivo Presente perfecto": {"form_1s": "haya protegido", "form_2s": "hayas protegido", "form_3s": "haya protegido", "form_1p": "hayamos protegido", "form_2p": "hay\u00e1is protegido", "form_3p": "hayan protegido"}, "Subjuntivo Futuro perfecto": {"form_1s": "hubiere protegido", "form_2s": "hubieres protegido", "form_3s": "hubiere protegido", "form_1p": "hubi\u00e9remos protegido", "form_2p": "hubiereis protegido", "form_3p": "hubieren protegido"}, "Subjuntivo Pluscuamperfecto": {"form_1s": "hubiera protegido", "form_2s": "hubieras protegido", "form_3s": "hubiera protegido", "form_1p": "hubi\u00e9ramos protegido", "form_2p": "hubierais protegido", "form_3p": "hubieran protegido"}, "Imperativo Afirmativo Presente": {"form_1s": null, "form_2s": "protege", "form_3s": "proteged", "form_1p": null, "form_2p": "proteja", "form_3p": "protejan"}, "Imperativo Negativo Presente": {"form_1s": null, "form_2s": "no protejas", "form_3s": "no protej\u00e1is", "form_1p": null, "form_2p": "no proteja", "form_3p": "no protejan"}}, "protestar": {"Gerund": "protestando", "Past Participle": "protestado", "Indicativo Presente": {"form_1s": "protesto", "form_2s": "protestas", "form_3s": "protesta", "form_1p": "protestamos", "form_2p": "protest\u00e1is", "form_3p": "protestan"}, "Indicativo Futuro": {"form_1s": "protestar\u00e9", "form_2s": "protestar\u00e1s", "form_3s": "protestar\u00e1", "form_1p": "protestaremos", "form_2p": "protestar\u00e9is", "form_3p": "protestar\u00e1n"}, "Indicativo Imperfecto": {"form_1s": "protestaba", "form_2s": "protestabas", "form_3s": "protestaba", "form_1p": "protest\u00e1bamos", "form_2p": "protestabais", "form_3p": "protestaban"}, "Indicativo Pret\u00e9rito": {"form_1s": "protest\u00e9", "form_2s": "protestaste", "form_3s": "protest\u00f3", "form_1p": "protestamos", "form_2p": "protestasteis", "form_3p": "protestaron"}, "Indicativo Condicional": {"form_1s": "protestar\u00eda", "form_2s": "protestar\u00edas", "form_3s": "protestar\u00eda", "form_1p": "protestar\u00edamos", "form_2p": "protestar\u00edais", "form_3p": "protestar\u00edan"}, "Indicativo Presente perfecto": {"form_1s": "he protestado", "form_2s": "has protestado", "form_3s": "ha protestado", "form_1p": "hemos protestado", "form_2p": "hab\u00e9is protestado", "form_3p": "han protestado"}, "Indicativo Futuro perfecto": {"form_1s": "habr\u00e9 protestado", "form_2s": "habr\u00e1s protestado", "form_3s": "habr\u00e1 protestado", "form_1p": "habremos protestado", "form_2p": "habr\u00e9is protestado", "form_3p": "habr\u00e1n protestado"}, "Indicativo Pluscuamperfecto": {"form_1s": "hab\u00eda protestado", "form_2s": "hab\u00edas protestado", "form_3s": "hab\u00eda protestado", "form_1p": "hab\u00edamos protestado", "form_2p": "hab\u00edais protestado", "form_3p": "hab\u00edan protestado"}, "Indicativo Pret\u00e9rito anterior": {"form_1s": "hube protestado", "form_2s": "hubiste protestado", "form_3s": "hubo protestado", "form_1p": "hubimos protestado", "form_2p": "hubisteis protestado", "form_3p": "hubieron protestado"}, "Indicativo Condicional perfecto": {"form_1s": "habr\u00eda protestado", "form_2s": "habr\u00edas protestado", "form_3s": "habr\u00eda protestado", "form_1p": "habr\u00edamos protestado", "form_2p": "habr\u00edais protestado", "form_3p": "habr\u00edan protestado"}, "Subjuntivo Presente": {"form_1s": "proteste", "form_2s": "protestes", "form_3s": "proteste", "form_1p": "protestemos", "form_2p": "protest\u00e9is", "form_3p": "protesten"}, "Subjuntivo Imperfecto": {"form_1s": "protestara", "form_2s": "protestaras", "form_3s": "protestara", "form_1p": "protest\u00e1ramos", "form_2p": "protestarais", "form_3p": "protestaran"}, "Subjuntivo Futuro": {"form_1s": "protestare", "form_2s": "protestares", "form_3s": "protestare", "form_1p": "protest\u00e1remos", "form_2p": "protestareis", "form_3p": "protestaren"}, "Subjuntivo Presente perfecto": {"form_1s": "haya protestado", "form_2s": "hayas protestado", "form_3s": "haya protestado", "form_1p": "hayamos protestado", "form_2p": "hay\u00e1is protestado", "form_3p": "hayan protestado"}, "Subjuntivo Futuro perfecto": {"form_1s": "hubiere protestado", "form_2s": "hubieres protestado", "form_3s": "hubiere protestado", "form_1p": "hubi\u00e9remos protestado", "form_2p": "hubiereis protestado", "form_3p": "hubieren protestado"}, "Subjuntivo Pluscuamperfecto": {"form_1s": "hubiera protestado", "form_2s": "hubieras protestado", "form_3s": "hubiera protestado", "form_1p": "hubi\u00e9ramos protestado", "form_2p": "hubierais protestado", "form_3p": "hubieran protestado"}, "Imperativo Afirmativo Presente": {"form_1s": null, "form_2s": "protesta", "form_3s": "protestad", "form_1p": null, "form_2p": "proteste", "form_3p": "protesten"}, "Imperativo Negativo Presente": {"form_1s": null, "form_2s": "no protestes", "form_3s": "no protest\u00e9is", "form_1p": null, "form_2p": "no proteste", "form_3p": "no protesten"}}, "provocar": {"Gerund": "provocando", "Past Participle": "provocado", "Indicativo Presente": {"form_1s": "provoco", "form_2s": "provocas", "form_3s": "provoca", "form_1p": "provocamos", "form_2p": "provoc\u00e1is", "form_3p": "provocan"}, "Indicativo Futuro": {"form_1s": "provocar\u00e9", "form_2s": "provocar\u00e1s", "form_3s": "provocar\u00e1", "form_1p": "provocaremos", "form_2p": "provocar\u00e9is", "form_3p": "provocar\u00e1n"}, "Indicativo Imperfecto": {"form_1s": "provocaba", "form_2s": "provocabas", "form_3s": "provocaba", "form_1p": "provoc\u00e1bamos", "form_2p": "provocabais", "form_3p": "provocaban"}, "Indicativo Pret\u00e9rito": {"form_1s": "provoqu\u00e9", "form_2s": "provocaste", "form_3s": "provoc\u00f3", "form_1p": "provocamos", "form_2p": "provocasteis", "form_3p": "provocaron"}, "Indicativo Condicional": {"form_1s": "provocar\u00eda", "form_2s": "provocar\u00edas", "form_3s": "provocar\u00eda", "form_1p": "provocar\u00edamos", "form_2p": "provocar\u00edais", "form_3p": "provocar\u00edan"}, "Indicativo Presente perfecto": {"form_1s": "he provocado", "form_2s": "has provocado", "form_3s": "ha provocado", "form_1p": "hemos provocado", "form_2p": "hab\u00e9is provocado", "form_3p": "han provocado"}, "Indicativo Futuro perfecto": {"form_1s": "habr\u00e9 provocado", "form_2s": "habr\u00e1s provocado", "form_3s": "habr\u00e1 provocado", "form_1p": "habremos provocado", "form_2p": "habr\u00e9is provocado", "form_3p": "habr\u00e1n provocado"}, "Indicativo Pluscuamperfecto": {"form_1s": "hab\u00eda provocado", "form_2s": "hab\u00edas provocado", "form_3s": "hab\u00eda provocado", "form_1p": "hab\u00edamos provocado", "form_2p": "hab\u00edais provocado", "form_3p": "hab\u00edan provocado"}, "Indicativo Pret\u00e9rito anterior": {"form_1s": "hube provocado", "form_2s": "hubiste provocado", "form_3s": "hubo provocado", "form_1p": "hubimos provocado", "form_2p": "hubisteis provocado", "form_3p": "hubieron provocado"}, "Indicativo Condicional perfecto": {"form_1s": "habr\u00eda provocado", "form_2s": "habr\u00edas provocado", "form_3s": "habr\u00eda provocado", "form_1p": "habr\u00edamos provocado", "form_2p": "habr\u00edais provocado", "form_3p": "habr\u00edan provocado"}, "Subjuntivo Presente": {"form_1s": "provoque", "form_2s": "provoques", "form_3s": "provoque", "form_1p": "provoquemos", "form_2p": "provoqu\u00e9is", "form_3p": "provoquen"}, "Subjuntivo Imperfecto": {"form_1s": "provocara", "form_2s": "provocaras", "form_3s": "provocara", "form_1p": "provoc\u00e1ramos", "form_2p": "provocarais", "form_3p": "provocaran"}, "Subjuntivo Futuro": {"form_1s": "provocare", "form_2s": "provocares", "form_3s": "provocare", "form_1p": "provoc\u00e1remos", "form_2p": "provocareis", "form_3p": "provocaren"}, "Subjuntivo Presente perfecto": {"form_1s": "haya provocado", "form_2s": "hayas provocado", "form_3s": "haya provocado", "form_1p": "hayamos provocado", "form_2p": "hay\u00e1is provocado", "form_3p": "hayan provocado"}, "Subjuntivo Futuro perfecto": {"form_1s": "hubiere provocado", "form_2s": "hubieres provocado", "form_3s": "hubiere provocado", "form_1p": "hubi\u00e9remos provocado", "form_2p": "hubiereis provocado", "form_3p": "hubieren provocado"}, "Subjuntivo Pluscuamperfecto": {"form_1s": "hubiera provocado", "form_2s": "hubieras provocado", "form_3s": "hubiera provocado", "form_1p": "hubi\u00e9ramos provocado", "form_2p": "hubierais provocado", "form_3p": "hubieran provocado"}, "Imperativo Afirmativo Presente": {"form_1s": null, "form_2s": "provoca", "form_3s": "provocad", "form_1p": null, "form_2p": "provoque", "form_3p": "provoquen"}, "Imperativo Negativo Presente": {"form_1s": null, "form_2s": "no provoques", "form_3s": "no provoqu\u00e9is", "form_1p": null, "form_2p": "no provoque", "form_3p": "no provoquen"}}, "publicar": {"Gerund": "publicando", "Past Participle": "publicado", "Indicativo Presente": {"form_1s": "publico", "form_2s": "publicas", "form_3s": "publica", "form_1p": "publicamos", "form_2p": "public\u00e1is", "form_3p": "publican"}, "Indicativo Futuro": {"form_1s": "publicar\u00e9", "form_2s": "publicar\u00e1s", "form_3s": "publicar\u00e1", "form_1p": "publicaremos", "form_2p": "publicar\u00e9is", "form_3p": "publicar\u00e1n"}, "Indicativo Imperfecto": {"form_1s": "publicaba", "form_2s": "publicabas", "form_3s": "publicaba", "form_1p": "public\u00e1bamos", "form_2p": "publicabais", "form_3p": "publicaban"}, "Indicativo Pret\u00e9rito": {"form_1s": "publiqu\u00e9", "form_2s": "publicaste", "form_3s": "public\u00f3", "form_1p": "publicamos", "form_2p": "publicasteis", "form_3p": "publicaron"}, "Indicativo Condicional": {"form_1s": "publicar\u00eda", "form_2s": "publicar\u00edas", "form_3s": "publicar\u00eda", "form_1p": "publicar\u00edamos", "form_2p": "publicar\u00edais", "form_3p": "publicar\u00edan"}, "Indicativo Presente perfecto": {"form_1s": "he publicado", "form_2s": "has publicado", "form_3s": "ha publicado", "form_1p": "hemos publicado", "form_2p": "hab\u00e9is publicado", "form_3p": "han publicado"}, "Indicativo Futuro perfecto": {"form_1s": "habr\u00e9 publicado", "form_2s": "habr\u00e1s publicado", "form_3s": "habr\u00e1 publicado", "form_1p": "habremos publicado", "form_2p": "habr\u00e9is publicado", "form_3p": "habr\u00e1n publicado"}, "Indicativo Pluscuamperfecto": {"form_1s": "hab\u00eda publicado", "form_2s": "hab\u00edas publicado", "form_3s": "hab\u00eda publicado", "form_1p": "hab\u00edamos publicado", "form_2p": "hab\u00edais publicado", "form_3p": "hab\u00edan publicado"}, "Indicativo Pret\u00e9rito anterior": {"form_1s": "hube publicado", "form_2s": "hubiste publicado", "form_3s": "hubo publicado", "form_1p": "hubimos publicado", "form_2p": "hubisteis publicado", "form_3p": "hubieron publicado"}, "Indicativo Condicional perfecto": {"form_1s": "habr\u00eda publicado", "form_2s": "habr\u00edas publicado", "form_3s": "habr\u00eda publicado", "form_1p": "habr\u00edamos publicado", "form_2p": "habr\u00edais publicado", "form_3p": "habr\u00edan publicado"}, "Subjuntivo Presente": {"form_1s": "publique", "form_2s": "publiques", "form_3s": "publique", "form_1p": "publiquemos", "form_2p": "publiqu\u00e9is", "form_3p": "publiquen"}, "Subjuntivo Imperfecto": {"form_1s": "publicara", "form_2s": "publicaras", "form_3s": "publicara", "form_1p": "public\u00e1ramos", "form_2p": "publicarais", "form_3p": "publicaran"}, "Subjuntivo Futuro": {"form_1s": "publicare", "form_2s": "publicares", "form_3s": "publicare", "form_1p": "public\u00e1remos", "form_2p": "publicareis", "form_3p": "publicaren"}, "Subjuntivo Presente perfecto": {"form_1s": "haya publicado", "form_2s": "hayas publicado", "form_3s": "haya publicado", "form_1p": "hayamos publicado", "form_2p": "hay\u00e1is publicado", "form_3p": "hayan publicado"}, "Subjuntivo Futuro perfecto": {"form_1s": "hubiere publicado", "form_2s": "hubieres publicado", "form_3s": "hubiere publicado", "form_1p": "hubi\u00e9remos publicado", "form_2p": "hubiereis publicado", "form_3p": "hubieren publicado"}, "Subjuntivo Pluscuamperfecto": {"form_1s": "hubiera publicado", "form_2s": "hubieras publicado", "form_3s": "hubiera publicado", "form_1p": "hubi\u00e9ramos publicado", "form_2p": "hubierais publicado", "form_3p": "hubieran publicado"}, "Imperativo Afirmativo Presente": {"form_1s": null, "form_2s": "publica", "form_3s": "publicad", "form_1p": null, "form_2p": "publique", "form_3p": "publiquen"}, "Imperativo Negativo Presente": {"form_1s": null, "form_2s": "no publiques", "form_3s": "no publiqu\u00e9is", "form_1p": null, "form_2p": "no publique", "form_3p": "no publiquen"}}, "purificar": {"Gerund": "purificando", "Past Participle": "purificado", "Indicativo Presente": {"form_1s": "purifico", "form_2s": "purificas", "form_3s": "purifica", "form_1p": "purificamos", "form_2p": "purific\u00e1is", "form_3p": "purifican"}, "Indicativo Futuro": {"form_1s": "purificar\u00e9", "form_2s": "purificar\u00e1s", "form_3s": "purificar\u00e1", "form_1p": "purificaremos", "form_2p": "purificar\u00e9is", "form_3p": "purificar\u00e1n"}, "Indicativo Imperfecto": {"form_1s": "purificaba", "form_2s": "purificabas", "form_3s": "purificaba", "form_1p": "purific\u00e1bamos", "form_2p": "purificabais", "form_3p": "purificaban"}, "Indicativo Pret\u00e9rito": {"form_1s": "purifiqu\u00e9", "form_2s": "purificaste", "form_3s": "purific\u00f3", "form_1p": "purificamos", "form_2p": "purificasteis", "form_3p": "purificaron"}, "Indicativo Condicional": {"form_1s": "purificar\u00eda", "form_2s": "purificar\u00edas", "form_3s": "purificar\u00eda", "form_1p": "purificar\u00edamos", "form_2p": "purificar\u00edais", "form_3p": "purificar\u00edan"}, "Indicativo Presente perfecto": {"form_1s": "he purificado", "form_2s": "has purificado", "form_3s": "ha purificado", "form_1p": "hemos purificado", "form_2p": "hab\u00e9is purificado", "form_3p": "han purificado"}, "Indicativo Futuro perfecto": {"form_1s": "habr\u00e9 purificado", "form_2s": "habr\u00e1s purificado", "form_3s": "habr\u00e1 purificado", "form_1p": "habremos purificado", "form_2p": "habr\u00e9is purificado", "form_3p": "habr\u00e1n purificado"}, "Indicativo Pluscuamperfecto": {"form_1s": "hab\u00eda purificado", "form_2s": "hab\u00edas purificado", "form_3s": "hab\u00eda purificado", "form_1p": "hab\u00edamos purificado", "form_2p": "hab\u00edais purificado", "form_3p": "hab\u00edan purificado"}, "Indicativo Pret\u00e9rito anterior": {"form_1s": "hube purificado", "form_2s": "hubiste purificado", "form_3s": "hubo purificado", "form_1p": "hubimos purificado", "form_2p": "hubisteis purificado", "form_3p": "hubieron purificado"}, "Indicativo Condicional perfecto": {"form_1s": "habr\u00eda purificado", "form_2s": "habr\u00edas purificado", "form_3s": "habr\u00eda purificado", "form_1p": "habr\u00edamos purificado", "form_2p": "habr\u00edais purificado", "form_3p": "habr\u00edan purificado"}, "Subjuntivo Presente": {"form_1s": "purifique", "form_2s": "purifiques", "form_3s": "purifique", "form_1p": "purifiquemos", "form_2p": "purifiqu\u00e9is", "form_3p": "purifiquen"}, "Subjuntivo Imperfecto": {"form_1s": "purificara", "form_2s": "purificaras", "form_3s": "purificara", "form_1p": "purific\u00e1ramos", "form_2p": "purificarais", "form_3p": "purificaran"}, "Subjuntivo Futuro": {"form_1s": "purificare", "form_2s": "purificares", "form_3s": "purificare", "form_1p": "purific\u00e1remos", "form_2p": "purificareis", "form_3p": "purificaren"}, "Subjuntivo Presente perfecto": {"form_1s": "haya purificado", "form_2s": "hayas purificado", "form_3s": "haya purificado", "form_1p": "hayamos purificado", "form_2p": "hay\u00e1is purificado", "form_3p": "hayan purificado"}, "Subjuntivo Futuro perfecto": {"form_1s": "hubiere purificado", "form_2s": "hubieres purificado", "form_3s": "hubiere purificado", "form_1p": "hubi\u00e9remos purificado", "form_2p": "hubiereis purificado", "form_3p": "hubieren purificado"}, "Subjuntivo Pluscuamperfecto": {"form_1s": "hubiera purificado", "form_2s": "hubieras purificado", "form_3s": "hubiera purificado", "form_1p": "hubi\u00e9ramos purificado", "form_2p": "hubierais purificado", "form_3p": "hubieran purificado"}, "Imperativo Afirmativo Presente": {"form_1s": null, "form_2s": "purifica", "form_3s": "purificad", "form_1p": null, "form_2p": "purifique", "form_3p": "purifiquen"}, "Imperativo Negativo Presente": {"form_1s": null, "form_2s": "no purifiques", "form_3s": "no purifiqu\u00e9is", "form_1p": null, "form_2p": "no purifique", "form_3p": "no purifiquen"}}, "quebrar": {"Gerund": "quebrando", "Past Participle": "quebrado", "Indicativo Presente": {"form_1s": "quiebro", "form_2s": "quiebras", "form_3s": "quiebra", "form_1p": "quebramos", "form_2p": "quebr\u00e1is", "form_3p": "quiebran"}, "Indicativo Futuro": {"form_1s": "quebrar\u00e9", "form_2s": "quebrar\u00e1s", "form_3s": "quebrar\u00e1", "form_1p": "quebraremos", "form_2p": "quebrar\u00e9is", "form_3p": "quebrar\u00e1n"}, "Indicativo Imperfecto": {"form_1s": "quebraba", "form_2s": "quebrabas", "form_3s": "quebraba", "form_1p": "quebr\u00e1bamos", "form_2p": "quebrabais", "form_3p": "quebraban"}, "Indicativo Pret\u00e9rito": {"form_1s": "quebr\u00e9", "form_2s": "quebraste", "form_3s": "quebr\u00f3", "form_1p": "quebramos", "form_2p": "quebrasteis", "form_3p": "quebraron"}, "Indicativo Condicional": {"form_1s": "quebrar\u00eda", "form_2s": "quebrar\u00edas", "form_3s": "quebrar\u00eda", "form_1p": "quebrar\u00edamos", "form_2p": "quebrar\u00edais", "form_3p": "quebrar\u00edan"}, "Indicativo Presente perfecto": {"form_1s": "he quebrado", "form_2s": "has quebrado", "form_3s": "ha quebrado", "form_1p": "hemos quebrado", "form_2p": "hab\u00e9is quebrado", "form_3p": "han quebrado"}, "Indicativo Futuro perfecto": {"form_1s": "habr\u00e9 quebrado", "form_2s": "habr\u00e1s quebrado", "form_3s": "habr\u00e1 quebrado", "form_1p": "habremos quebrado", "form_2p": "habr\u00e9is quebrado", "form_3p": "habr\u00e1n quebrado"}, "Indicativo Pluscuamperfecto": {"form_1s": "hab\u00eda quebrado", "form_2s": "hab\u00edas quebrado", "form_3s": "hab\u00eda quebrado", "form_1p": "hab\u00edamos quebrado", "form_2p": "hab\u00edais quebrado", "form_3p": "hab\u00edan quebrado"}, "Indicativo Pret\u00e9rito anterior": {"form_1s": "hube quebrado", "form_2s": "hubiste quebrado", "form_3s": "hubo quebrado", "form_1p": "hubimos quebrado", "form_2p": "hubisteis quebrado", "form_3p": "hubieron quebrado"}, "Indicativo Condicional perfecto": {"form_1s": "habr\u00eda quebrado", "form_2s": "habr\u00edas quebrado", "form_3s": "habr\u00eda quebrado", "form_1p": "habr\u00edamos quebrado", "form_2p": "habr\u00edais quebrado", "form_3p": "habr\u00edan quebrado"}, "Subjuntivo Presente": {"form_1s": "quiebre", "form_2s": "quiebres", "form_3s": "quiebre", "form_1p": "quebremos", "form_2p": "quebr\u00e9is", "form_3p": "quiebren"}, "Subjuntivo Imperfecto": {"form_1s": "quebrara", "form_2s": "quebraras", "form_3s": "quebrara", "form_1p": "quebr\u00e1ramos", "form_2p": "quebrarais", "form_3p": "quebraran"}, "Subjuntivo Futuro": {"form_1s": "quebrare", "form_2s": "quebrares", "form_3s": "quebrare", "form_1p": "quebr\u00e1remos", "form_2p": "quebrareis", "form_3p": "quebraren"}, "Subjuntivo Presente perfecto": {"form_1s": "haya quebrado", "form_2s": "hayas quebrado", "form_3s": "haya quebrado", "form_1p": "hayamos quebrado", "form_2p": "hay\u00e1is quebrado", "form_3p": "hayan quebrado"}, "Subjuntivo Futuro perfecto": {"form_1s": "hubiere quebrado", "form_2s": "hubieres quebrado", "form_3s": "hubiere quebrado", "form_1p": "hubi\u00e9remos quebrado", "form_2p": "hubiereis quebrado", "form_3p": "hubieren quebrado"}, "Subjuntivo Pluscuamperfecto": {"form_1s": "hubiera quebrado", "form_2s": "hubieras quebrado", "form_3s": "hubiera quebrado", "form_1p": "hubi\u00e9ramos quebrado", "form_2p": "hubierais quebrado", "form_3p": "hubieran quebrado"}, "Imperativo Afirmativo Presente": {"form_1s": null, "form_2s": "quiebra", "form_3s": "quebrad", "form_1p": null, "form_2p": "quiebre", "form_3p": "quiebren"}, "Imperativo Negativo Presente": {"form_1s": null, "form_2s": "no quiebres", "form_3s": "no quebr\u00e9is", "form_1p": null, "form_2p": "no quiebre", "form_3p": "no quiebren"}}, "quebrarse": {"Gerund": "quebr\u00e1ndose", "Past Participle": "quebrado", "Indicativo Presente": {"form_1s": "me quiebro", "form_2s": "te quiebras", "form_3s": "se quiebra", "form_1p": "nos quebramos", "form_2p": "os quebr\u00e1is", "form_3p": "se quiebran"}, "Indicativo Futuro": {"form_1s": "me quebrar\u00e9", "form_2s": "te quebrar\u00e1s", "form_3s": "se quebrar\u00e1", "form_1p": "nos quebraremos", "form_2p": "os quebrar\u00e9is", "form_3p": "se quebrar\u00e1n"}, "Indicativo Imperfecto": {"form_1s": "me quebraba", "form_2s": "te quebrabas", "form_3s": "se quebraba", "form_1p": "nos quebr\u00e1bamos", "form_2p": "os quebrabais", "form_3p": "se quebraban"}, "Indicativo Pret\u00e9rito": {"form_1s": "me quebr\u00e9", "form_2s": "te quebraste", "form_3s": "se quebr\u00f3", "form_1p": "nos quebramos", "form_2p": "quebrasteis", "form_3p": "se quebraron"}, "Indicativo Condicional": {"form_1s": "me quebrar\u00eda", "form_2s": "te quebrar\u00edas", "form_3s": "se quebrar\u00eda", "form_1p": "nos quebrar\u00edamos", "form_2p": "os quebrar\u00edais", "form_3p": "se quebrar\u00edan"}, "Indicativo Presente perfecto": {"form_1s": "me he quebrado", "form_2s": "te has quebrado", "form_3s": "se ha quebrado", "form_1p": "nos hemos quebrado", "form_2p": "os hab\u00e9is quebrado", "form_3p": "se han quebrado"}, "Indicativo Futuro perfecto": {"form_1s": "me habr\u00e9 quebrado", "form_2s": "te habr\u00e1s quebrado", "form_3s": "se habr\u00e1 quebrado", "form_1p": "nos habremos quebrado", "form_2p": "os habr\u00e9is quebrado", "form_3p": "se habr\u00e1n quebrado"}, "Indicativo Pluscuamperfecto": {"form_1s": "me hab\u00eda quebrado", "form_2s": "te hab\u00edas quebrado", "form_3s": "se hab\u00eda quebrado", "form_1p": "nos hab\u00edamos quebrado", "form_2p": "os hab\u00edais quebrado", "form_3p": "se hab\u00edan quebrado"}, "Indicativo Pret\u00e9rito anterior": {"form_1s": "me hube quebrado", "form_2s": "te hubiste quebrado", "form_3s": "se hubo quebrado", "form_1p": "nos hubimos quebrado", "form_2p": "os hubisteis quebrado", "form_3p": "se hubieron quebrado"}, "Indicativo Condicional perfecto": {"form_1s": "me habr\u00eda quebrado", "form_2s": "te habr\u00edas quebrado", "form_3s": "se habr\u00eda quebrado", "form_1p": "nos habr\u00edamos quebrado", "form_2p": "os habr\u00edais quebrado", "form_3p": "se habr\u00edan quebrado"}, "Subjuntivo Presente": {"form_1s": "me quiebre", "form_2s": "te quiebres", "form_3s": "se quiebre", "form_1p": "nos quebremos", "form_2p": "os quebr\u00e9is", "form_3p": "se quiebren"}, "Subjuntivo Imperfecto": {"form_1s": "me quebrara", "form_2s": "te quebraras", "form_3s": "se quebrara", "form_1p": "nos quebr\u00e1ramos", "form_2p": "os quebrarais", "form_3p": "se quebraran"}, "Subjuntivo Futuro": {"form_1s": "me quebrare", "form_2s": "te quebrares", "form_3s": "se quebrare", "form_1p": "nos quebr\u00e1remos", "form_2p": "os quebrareis", "form_3p": "se quebraren"}, "Subjuntivo Presente perfecto": {"form_1s": "me haya quebrado", "form_2s": "te hayas quebrado", "form_3s": "se haya quebrado", "form_1p": "nos hayamos quebrado", "form_2p": "os hay\u00e1is quebrado", "form_3p": "se hayan quebrado"}, "Subjuntivo Futuro perfecto": {"form_1s": "me hubiere quebrado", "form_2s": "te hubieres quebrado", "form_3s": "se hubiere quebrado", "form_1p": "nos hubi\u00e9remos quebrado", "form_2p": "os hubiereis quebrado", "form_3p": "se hubieren quebrado"}, "Subjuntivo Pluscuamperfecto": {"form_1s": "me hubiera quebrado", "form_2s": "te hubieras quebrado", "form_3s": "se hubiera quebrado", "form_1p": "nos hubi\u00e9ramos quebrado", "form_2p": "os hubierais quebrado", "form_3p": "se hubieran quebrado"}, "Imperativo Afirmativo Presente": {"form_1s": null, "form_2s": "qui\u00e9brate", "form_3s": "quebraos", "form_1p": null, "form_2p": "qui\u00e9brese", "form_3p": "qui\u00e9brense"}, "Imperativo Negativo Presente": {"form_1s": null, "form_2s": "no te quiebres", "form_3s": "no os quebr\u00e9is", "form_1p": null, "form_2p": "no se quiebre", "form_3p": "no se quiebren"}}, "quedar": {"Gerund": "quedando", "Past Participle": "quedado", "Indicativo Presente": {"form_1s": "quedo", "form_2s": "quedas", "form_3s": "queda", "form_1p": "quedamos", "form_2p": "qued\u00e1is", "form_3p": "quedan"}, "Indicativo Futuro": {"form_1s": "quedar\u00e9", "form_2s": "quedar\u00e1s", "form_3s": "quedar\u00e1", "form_1p": "quedaremos", "form_2p": "quedar\u00e9is", "form_3p": "quedar\u00e1n"}, "Indicativo Imperfecto": {"form_1s": "quedaba", "form_2s": "quedabas", "form_3s": "quedaba", "form_1p": "qued\u00e1bamos", "form_2p": "quedabais", "form_3p": "quedaban"}, "Indicativo Pret\u00e9rito": {"form_1s": "qued\u00e9", "form_2s": "quedaste", "form_3s": "qued\u00f3", "form_1p": "quedamos", "form_2p": "quedasteis", "form_3p": "quedaron"}, "Indicativo Condicional": {"form_1s": "quedar\u00eda", "form_2s": "quedar\u00edas", "form_3s": "quedar\u00eda", "form_1p": "quedar\u00edamos", "form_2p": "quedar\u00edais", "form_3p": "quedar\u00edan"}, "Indicativo Presente perfecto": {"form_1s": "he quedado", "form_2s": "has quedado", "form_3s": "ha quedado", "form_1p": "hemos quedado", "form_2p": "hab\u00e9is quedado", "form_3p": "han quedado"}, "Indicativo Futuro perfecto": {"form_1s": "habr\u00e9 quedado", "form_2s": "habr\u00e1s quedado", "form_3s": "habr\u00e1 quedado", "form_1p": "habremos quedado", "form_2p": "habr\u00e9is quedado", "form_3p": "habr\u00e1n quedado"}, "Indicativo Pluscuamperfecto": {"form_1s": "hab\u00eda quedado", "form_2s": "hab\u00edas quedado", "form_3s": "hab\u00eda quedado", "form_1p": "hab\u00edamos quedado", "form_2p": "hab\u00edais quedado", "form_3p": "hab\u00edan quedado"}, "Indicativo Pret\u00e9rito anterior": {"form_1s": "hube quedado", "form_2s": "hubiste quedado", "form_3s": "hubo quedado", "form_1p": "hubimos quedado", "form_2p": "hubisteis quedado", "form_3p": "hubieron quedado"}, "Indicativo Condicional perfecto": {"form_1s": "habr\u00eda quedado", "form_2s": "habr\u00edas quedado", "form_3s": "habr\u00eda quedado", "form_1p": "habr\u00edamos quedado", "form_2p": "habr\u00edais quedado", "form_3p": "habr\u00edan quedado"}, "Subjuntivo Presente": {"form_1s": "quede", "form_2s": "quedes", "form_3s": "quede", "form_1p": "quedemos", "form_2p": "qued\u00e9is", "form_3p": "queden"}, "Subjuntivo Imperfecto": {"form_1s": "quedara", "form_2s": "quedaras", "form_3s": "quedara", "form_1p": "qued\u00e1ramos", "form_2p": "quedarais", "form_3p": "quedaran"}, "Subjuntivo Futuro": {"form_1s": "quedare", "form_2s": "quedares", "form_3s": "quedare", "form_1p": "qued\u00e1remos", "form_2p": "quedareis", "form_3p": "quedaren"}, "Subjuntivo Presente perfecto": {"form_1s": "haya quedado", "form_2s": "hayas quedado", "form_3s": "haya quedado", "form_1p": "hayamos quedado", "form_2p": "hay\u00e1is quedado", "form_3p": "hayan quedado"}, "Subjuntivo Futuro perfecto": {"form_1s": "hubiere quedado", "form_2s": "hubieres quedado", "form_3s": "hubiere quedado", "form_1p": "hubi\u00e9remos quedado", "form_2p": "hubiereis quedado", "form_3p": "hubieren quedado"}, "Subjuntivo Pluscuamperfecto": {"form_1s": "hubiera quedado", "form_2s": "hubieras quedado", "form_3s": "hubiera quedado", "form_1p": "hubi\u00e9ramos quedado", "form_2p": "hubierais quedado", "form_3p": "hubieran quedado"}, "Imperativo Afirmativo Presente": {"form_1s": null, "form_2s": "queda", "form_3s": "quedad", "form_1p": null, "form_2p": "quede", "form_3p": "queden"}, "Imperativo Negativo Presente": {"form_1s": null, "form_2s": "no quedes", "form_3s": "no qued\u00e9is", "form_1p": null, "form_2p": "no quede", "form_3p": "no queden"}}, "quedarse": {"Gerund": "qued\u00e1ndose", "Past Participle": "quedado", "Indicativo Presente": {"form_1s": "me quedo", "form_2s": "te quedas", "form_3s": "se queda", "form_1p": "nos quedamos", "form_2p": "os qued\u00e1is", "form_3p": "se quedan"}, "Indicativo Futuro": {"form_1s": "me quedar\u00e9", "form_2s": "te quedar\u00e1s", "form_3s": "se quedar\u00e1", "form_1p": "nos quedaremos", "form_2p": "os quedar\u00e9is", "form_3p": "se quedar\u00e1n"}, "Indicativo Imperfecto": {"form_1s": "me quedaba", "form_2s": "te quedabas", "form_3s": "se quedaba", "form_1p": "nos qued\u00e1bamos", "form_2p": "os quedabais", "form_3p": "se quedaban"}, "Indicativo Pret\u00e9rito": {"form_1s": "me qued\u00e9", "form_2s": "te quedaste", "form_3s": "se qued\u00f3", "form_1p": "nos quedamos", "form_2p": "os quedasteis", "form_3p": "se quedaron"}, "Indicativo Condicional": {"form_1s": "me quedar\u00eda", "form_2s": "te quedar\u00edas", "form_3s": "se quedar\u00eda", "form_1p": "nos quedar\u00edamos", "form_2p": "os quedar\u00edais", "form_3p": "se quedar\u00edan"}, "Indicativo Presente perfecto": {"form_1s": "me he quedado", "form_2s": "te has quedado", "form_3s": "se ha quedado", "form_1p": "nos hemos quedado", "form_2p": "os hab\u00e9is quedado", "form_3p": "se han quedado"}, "Indicativo Futuro perfecto": {"form_1s": "me habr\u00e9 quedado", "form_2s": "te habr\u00e1s quedado", "form_3s": "se habr\u00e1 quedado", "form_1p": "nos habremos quedado", "form_2p": "os habr\u00e9is quedado", "form_3p": "se habr\u00e1n quedado"}, "Indicativo Pluscuamperfecto": {"form_1s": "me hab\u00eda quedado", "form_2s": "te hab\u00edas quedado", "form_3s": "se hab\u00eda quedado", "form_1p": "nos hab\u00edamos quedado", "form_2p": "os hab\u00edais quedado", "form_3p": "se hab\u00edan quedado"}, "Indicativo Pret\u00e9rito anterior": {"form_1s": "me hube quedado", "form_2s": "te hubiste quedado", "form_3s": "se hubo quedado", "form_1p": "nos hubimos quedado", "form_2p": "os hubisteis quedado", "form_3p": "se hubieron quedado"}, "Indicativo Condicional perfecto": {"form_1s": "me habr\u00eda quedado", "form_2s": "te habr\u00edas quedado", "form_3s": "se habr\u00eda quedado", "form_1p": "nos habr\u00edamos quedado", "form_2p": "os habr\u00edais quedado", "form_3p": "se habr\u00edan quedado"}, "Subjuntivo Presente": {"form_1s": "me quede", "form_2s": "te quedes", "form_3s": "se quede", "form_1p": "nos quedemos", "form_2p": "os qued\u00e9is", "form_3p": "se queden"}, "Subjuntivo Imperfecto": {"form_1s": "me quedara", "form_2s": "te quedaras", "form_3s": "se quedara", "form_1p": "nos qued\u00e1ramos", "form_2p": "os quedarais", "form_3p": "se quedaran"}, "Subjuntivo Futuro": {"form_1s": "me quedare", "form_2s": "te quedares", "form_3s": "se quedare", "form_1p": "nos qued\u00e1remos", "form_2p": "os quedareis", "form_3p": "se quedaren"}, "Subjuntivo Presente perfecto": {"form_1s": "me haya quedado", "form_2s": "te hayas quedado", "form_3s": "se haya quedado", "form_1p": "nos hayamos quedado", "form_2p": "os hay\u00e1is quedado", "form_3p": "se hayan quedado"}, "Subjuntivo Futuro perfecto": {"form_1s": "me hubiere quedado", "form_2s": "te hubieres quedado", "form_3s": "se hubiere quedado", "form_1p": "nos hubi\u00e9remos quedado", "form_2p": "os hubiereis quedado", "form_3p": "se hubieren quedado"}, "Subjuntivo Pluscuamperfecto": {"form_1s": "me hubiera quedado", "form_2s": "te hubieras quedado", "form_3s": "se hubiera quedado", "form_1p": "nos hubi\u00e9ramos quedado", "form_2p": "os hubierais quedado", "form_3p": "se hubieran quedado"}, "Imperativo Afirmativo Presente": {"form_1s": null, "form_2s": "qu\u00e9date", "form_3s": "quedaos", "form_1p": null, "form_2p": "qu\u00e9dese", "form_3p": "qu\u00e9dense"}, "Imperativo Negativo Presente": {"form_1s": null, "form_2s": "no te quedes", "form_3s": "no os qued\u00e9is", "form_1p": null, "form_2p": "no se quede", "form_3p": "no se queden"}}, "quejarse": {"Gerund": "quej\u00e1ndose", "Past Participle": "quejado", "Indicativo Presente": {"form_1s": "me quejo", "form_2s": "te quejas", "form_3s": "se queja", "form_1p": "nos quejamos", "form_2p": "os quej\u00e1is", "form_3p": "se quejan"}, "Indicativo Futuro": {"form_1s": "me quejar\u00e9", "form_2s": "te quejar\u00e1s", "form_3s": "se quejar\u00e1", "form_1p": "nos quejaremos", "form_2p": "os quejar\u00e9is", "form_3p": "se quejar\u00e1n"}, "Indicativo Imperfecto": {"form_1s": "me quejaba", "form_2s": "te quejabas", "form_3s": "se quejaba", "form_1p": "nos quej\u00e1bamos", "form_2p": "os quejabais", "form_3p": "se quejaban"}, "Indicativo Pret\u00e9rito": {"form_1s": "me quej\u00e9", "form_2s": "te quejaste", "form_3s": "se quej\u00f3", "form_1p": "nos quejamos", "form_2p": "os quejasteis", "form_3p": "se quejaron"}, "Indicativo Condicional": {"form_1s": "me quejar\u00eda", "form_2s": "te quejar\u00edas", "form_3s": "se quejar\u00eda", "form_1p": "nos quejar\u00edamos", "form_2p": "os quejar\u00edais", "form_3p": "se quejar\u00edan"}, "Indicativo Presente perfecto": {"form_1s": "me he quejado", "form_2s": "te has quejado", "form_3s": "se ha quejado", "form_1p": "nos hemos quejado", "form_2p": "os hab\u00e9is quejado", "form_3p": "se han quejado"}, "Indicativo Futuro perfecto": {"form_1s": "me habr\u00e9 quejado", "form_2s": "te habr\u00e1s quejado", "form_3s": "se habr\u00e1 quejado", "form_1p": "nos habremos quejado", "form_2p": "os habr\u00e9is quejado", "form_3p": "se habr\u00e1n quejado"}, "Indicativo Pluscuamperfecto": {"form_1s": "me hab\u00eda quejado", "form_2s": "te hab\u00edas quejado", "form_3s": "se hab\u00eda quejado", "form_1p": "nos hab\u00edamos quejado", "form_2p": "os hab\u00edais quejado", "form_3p": "se hab\u00edan quejado"}, "Indicativo Pret\u00e9rito anterior": {"form_1s": "me hube quejado", "form_2s": "te hubiste quejado", "form_3s": "se hubo quejado", "form_1p": "nos hubimos quejado", "form_2p": "os hubisteis quejado", "form_3p": "se hubieron quejado"}, "Indicativo Condicional perfecto": {"form_1s": "me habr\u00eda quejado", "form_2s": "te habr\u00edas quejado", "form_3s": "se habr\u00eda quejado", "form_1p": "nos habr\u00edamos quejado", "form_2p": "os habr\u00edais quejado", "form_3p": "se habr\u00edan quejado"}, "Subjuntivo Presente": {"form_1s": "me queje", "form_2s": "te quejes", "form_3s": "se queje", "form_1p": "nos quejemos", "form_2p": "os quej\u00e9is", "form_3p": "se quejen"}, "Subjuntivo Imperfecto": {"form_1s": "me quejara", "form_2s": "te quejaras", "form_3s": "se quejara", "form_1p": "nos quej\u00e1ramos", "form_2p": "os quejarais", "form_3p": "se quejaran"}, "Subjuntivo Futuro": {"form_1s": "me quejare", "form_2s": "te quejares", "form_3s": "se quejare", "form_1p": "nos quej\u00e1remos", "form_2p": "os quejareis", "form_3p": "se quejaren"}, "Subjuntivo Presente perfecto": {"form_1s": "me haya quejado", "form_2s": "te hayas quejado", "form_3s": "se haya quejado", "form_1p": "nos hayamos quejado", "form_2p": "os hay\u00e1is quejado", "form_3p": "se hayan quejado"}, "Subjuntivo Futuro perfecto": {"form_1s": "me hubiere quejado", "form_2s": "te hubieres quejado", "form_3s": "se hubiere quejado", "form_1p": "nos hubi\u00e9remos quejado", "form_2p": "os hubiereis quejado", "form_3p": "se hubieren quejado"}, "Subjuntivo Pluscuamperfecto": {"form_1s": "me hubiera quejado", "form_2s": "te hubieras quejado", "form_3s": "se hubiera quejado", "form_1p": "nos hubi\u00e9ramos quejado", "form_2p": "os hubierais quejado", "form_3p": "se hubieran quejado"}, "Imperativo Afirmativo Presente": {"form_1s": null, "form_2s": "qu\u00e9jate", "form_3s": "quejaos", "form_1p": null, "form_2p": "qu\u00e9jese", "form_3p": "qu\u00e9jense"}, "Imperativo Negativo Presente": {"form_1s": null, "form_2s": "no te quejes", "form_3s": "no os quej\u00e9is", "form_1p": null, "form_2p": "no se queje", "form_3p": "no se quejen"}}, "quemar": {"Gerund": "quemando", "Past Participle": "quemado", "Indicativo Presente": {"form_1s": "quemo", "form_2s": "quemas", "form_3s": "quema", "form_1p": "quemamos", "form_2p": "quem\u00e1is", "form_3p": "queman"}, "Indicativo Futuro": {"form_1s": "quemar\u00e9", "form_2s": "quemar\u00e1s", "form_3s": "quemar\u00e1", "form_1p": "quemaremos", "form_2p": "quemar\u00e9is", "form_3p": "quemar\u00e1n"}, "Indicativo Imperfecto": {"form_1s": "quemaba", "form_2s": "quemabas", "form_3s": "quemaba", "form_1p": "quem\u00e1bamos", "form_2p": "quemabais", "form_3p": "quemaban"}, "Indicativo Pret\u00e9rito": {"form_1s": "quem\u00e9", "form_2s": "quemaste", "form_3s": "quem\u00f3", "form_1p": "quemamos", "form_2p": "quemasteis", "form_3p": "quemaron"}, "Indicativo Condicional": {"form_1s": "quemar\u00eda", "form_2s": "quemar\u00edas", "form_3s": "quemar\u00eda", "form_1p": "quemar\u00edamos", "form_2p": "quemar\u00edais", "form_3p": "quemar\u00edan"}, "Indicativo Presente perfecto": {"form_1s": "he quemado", "form_2s": "has quemado", "form_3s": "ha quemado", "form_1p": "hemos quemado", "form_2p": "hab\u00e9is quemado", "form_3p": "han quemado"}, "Indicativo Futuro perfecto": {"form_1s": "habr\u00e9 quemado", "form_2s": "habr\u00e1s quemado", "form_3s": "habr\u00e1 quemado", "form_1p": "habremos quemado", "form_2p": "habr\u00e9is quemado", "form_3p": "habr\u00e1n quemado"}, "Indicativo Pluscuamperfecto": {"form_1s": "hab\u00eda quemado", "form_2s": "hab\u00edas quemado", "form_3s": "hab\u00eda quemado", "form_1p": "hab\u00edamos quemado", "form_2p": "hab\u00edais quemado", "form_3p": "hab\u00edan quemado"}, "Indicativo Pret\u00e9rito anterior": {"form_1s": "hube quemado", "form_2s": "hubiste quemado", "form_3s": "hubo quemado", "form_1p": "hubimos quemado", "form_2p": "hubisteis quemado", "form_3p": "hubieron quemado"}, "Indicativo Condicional perfecto": {"form_1s": "habr\u00eda quemado", "form_2s": "habr\u00edas quemado", "form_3s": "habr\u00eda quemado", "form_1p": "habr\u00edamos quemado", "form_2p": "habr\u00edais quemado", "form_3p": "habr\u00edan quemado"}, "Subjuntivo Presente": {"form_1s": "queme", "form_2s": "quemes", "form_3s": "queme", "form_1p": "quememos", "form_2p": "quem\u00e9is", "form_3p": "quemen"}, "Subjuntivo Imperfecto": {"form_1s": "quemara", "form_2s": "quemaras", "form_3s": "quemara", "form_1p": "quem\u00e1ramos", "form_2p": "quemarais", "form_3p": "quemaran"}, "Subjuntivo Futuro": {"form_1s": "quemare", "form_2s": "quemares", "form_3s": "quemare", "form_1p": "quem\u00e1remos", "form_2p": "quemareis", "form_3p": "quemaren"}, "Subjuntivo Presente perfecto": {"form_1s": "haya quemado", "form_2s": "hayas quemado", "form_3s": "haya quemado", "form_1p": "hayamos quemado", "form_2p": "hay\u00e1is quemado", "form_3p": "hayan quemado"}, "Subjuntivo Futuro perfecto": {"form_1s": "hubiere quemado", "form_2s": "hubieres quemado", "form_3s": "hubiere quemado", "form_1p": "hubi\u00e9remos quemado", "form_2p": "hubiereis quemado", "form_3p": "hubieren quemado"}, "Subjuntivo Pluscuamperfecto": {"form_1s": "hubiera quemado", "form_2s": "hubieras quemado", "form_3s": "hubiera quemado", "form_1p": "hubi\u00e9ramos quemado", "form_2p": "hubierais quemado", "form_3p": "hubieran quemado"}, "Imperativo Afirmativo Presente": {"form_1s": null, "form_2s": "quema", "form_3s": "quemad", "form_1p": null, "form_2p": "queme", "form_3p": "quemen"}, "Imperativo Negativo Presente": {"form_1s": null, "form_2s": "no quemes", "form_3s": "no quem\u00e9is", "form_1p": null, "form_2p": "no queme", "form_3p": "no quemen"}}, "quemarse": {"Gerund": "quem\u00e1ndose", "Past Participle": "quemado", "Indicativo Presente": {"form_1s": "me quemo", "form_2s": "te quemas", "form_3s": "se quema", "form_1p": "nos quemamos", "form_2p": "os quem\u00e1is", "form_3p": "se queman"}, "Indicativo Futuro": {"form_1s": "me quemar\u00e9", "form_2s": "te quemar\u00e1s", "form_3s": "se quemar\u00e1", "form_1p": "nos quemaremos", "form_2p": "os quemar\u00e9is", "form_3p": "se quemar\u00e1n"}, "Indicativo Imperfecto": {"form_1s": "me quemaba", "form_2s": "te quemabas", "form_3s": "se quemaba", "form_1p": "nos quem\u00e1bamos", "form_2p": "os quemabais", "form_3p": "se quemaban"}, "Indicativo Pret\u00e9rito": {"form_1s": "me quem\u00e9", "form_2s": "te quemaste", "form_3s": "se quem\u00f3", "form_1p": "nos quemamos", "form_2p": "os quemasteis", "form_3p": "se quemaron"}, "Indicativo Condicional": {"form_1s": "me quemar\u00eda", "form_2s": "te quemar\u00edas", "form_3s": "se quemar\u00eda", "form_1p": "nos quemar\u00edamos", "form_2p": "os quemar\u00edais", "form_3p": "se quemar\u00edan"}, "Indicativo Presente perfecto": {"form_1s": "me he quemado", "form_2s": "te has quemado", "form_3s": "se ha quemado", "form_1p": "nos hemos quemado", "form_2p": "os hab\u00e9is quemado", "form_3p": "se han quemado"}, "Indicativo Futuro perfecto": {"form_1s": "me habr\u00e9 quemado", "form_2s": "te habr\u00e1s quemado", "form_3s": "se habr\u00e1 quemado", "form_1p": "nos habremos quemado", "form_2p": "os habr\u00e9is quemado", "form_3p": "se habr\u00e1n quemado"}, "Indicativo Pluscuamperfecto": {"form_1s": "me hab\u00eda quemado", "form_2s": "te hab\u00edas quemado", "form_3s": "se hab\u00eda quemado", "form_1p": "nos hab\u00edamos quemado", "form_2p": "os hab\u00edais quemado", "form_3p": "se hab\u00edan quemado"}, "Indicativo Pret\u00e9rito anterior": {"form_1s": "me hube quemado", "form_2s": "te hubiste quemado", "form_3s": "se hubo quemado", "form_1p": "nos hubimos quemado", "form_2p": "os hubisteis quemado", "form_3p": "se hubieron quemado"}, "Indicativo Condicional perfecto": {"form_1s": "me habr\u00eda quemado", "form_2s": "te habr\u00edas quemado", "form_3s": "se habr\u00eda quemado", "form_1p": "nos habr\u00edamos quemado", "form_2p": "os habr\u00edais quemado", "form_3p": "se habr\u00edan quemado"}, "Subjuntivo Presente": {"form_1s": "me queme", "form_2s": "te quemes", "form_3s": "se queme", "form_1p": "nos quememos", "form_2p": "os quem\u00e9is", "form_3p": "se quemen"}, "Subjuntivo Imperfecto": {"form_1s": "me quemara", "form_2s": "te quemaras", "form_3s": "se quemara", "form_1p": "nos quem\u00e1ramos", "form_2p": "os quemarais", "form_3p": "se quemaran"}, "Subjuntivo Futuro": {"form_1s": "me quemare", "form_2s": "te quemares", "form_3s": "se quemare", "form_1p": "nos quem\u00e1remos", "form_2p": "os quemareis", "form_3p": "se quemaren"}, "Subjuntivo Presente perfecto": {"form_1s": "me haya quemado", "form_2s": "te hayas quemado", "form_3s": "se haya quemado", "form_1p": "nos hayamos quemado", "form_2p": "os hay\u00e1is quemado", "form_3p": "se hayan quemado"}, "Subjuntivo Futuro perfecto": {"form_1s": "me hubiere quemado", "form_2s": "te hubieres quemado", "form_3s": "se hubiere quemado", "form_1p": "nos hubi\u00e9remos quemado", "form_2p": "os hubiereis quemado", "form_3p": "se hubieren quemado"}, "Subjuntivo Pluscuamperfecto": {"form_1s": "me hubiera quemado", "form_2s": "te hubieras quemado", "form_3s": "se hubiera quemado", "form_1p": "nos hubi\u00e9ramos quemado", "form_2p": "os hubierais quemado", "form_3p": "se hubieran quemado"}, "Imperativo Afirmativo Presente": {"form_1s": null, "form_2s": "qu\u00e9mate", "form_3s": "quemaos", "form_1p": null, "form_2p": "qu\u00e9mese", "form_3p": "qu\u00e9mense"}, "Imperativo Negativo Presente": {"form_1s": null, "form_2s": "no te quemes", "form_3s": "no os quem\u00e9is", "form_1p": null, "form_2p": "no se queme", "form_3p": "no se quemen"}}, "realizar": {"Gerund": "realizando", "Past Participle": "realizado", "Indicativo Presente": {"form_1s": "realizo", "form_2s": "realizas", "form_3s": "realiza", "form_1p": "realizamos", "form_2p": "realiz\u00e1is", "form_3p": "realizan"}, "Indicativo Futuro": {"form_1s": "realizar\u00e9", "form_2s": "realizar\u00e1s", "form_3s": "realizar\u00e1", "form_1p": "realizaremos", "form_2p": "realizar\u00e9is", "form_3p": "realizar\u00e1n"}, "Indicativo Imperfecto": {"form_1s": "realizaba", "form_2s": "realizabas", "form_3s": "realizaba", "form_1p": "realiz\u00e1bamos", "form_2p": "realizabais", "form_3p": "realizaban"}, "Indicativo Pret\u00e9rito": {"form_1s": "realic\u00e9", "form_2s": "realizaste", "form_3s": "realiz\u00f3", "form_1p": "realizamos", "form_2p": "realizasteis", "form_3p": "realizaron"}, "Indicativo Condicional": {"form_1s": "realizar\u00eda", "form_2s": "realizar\u00edas", "form_3s": "realizar\u00eda", "form_1p": "realizar\u00edamos", "form_2p": "realizar\u00edais", "form_3p": "realizar\u00edan"}, "Indicativo Presente perfecto": {"form_1s": "he realizado", "form_2s": "has realizado", "form_3s": "ha realizado", "form_1p": "hemos realizado", "form_2p": "hab\u00e9is realizado", "form_3p": "han realizado"}, "Indicativo Futuro perfecto": {"form_1s": "habr\u00e9 realizado", "form_2s": "habr\u00e1s realizado", "form_3s": "habr\u00e1 realizado", "form_1p": "habremos realizado", "form_2p": "habr\u00e9is realizado", "form_3p": "habr\u00e1n realizado"}, "Indicativo Pluscuamperfecto": {"form_1s": "hab\u00eda realizado", "form_2s": "hab\u00edas realizado", "form_3s": "hab\u00eda realizado", "form_1p": "hab\u00edamos realizado", "form_2p": "hab\u00edais realizado", "form_3p": "hab\u00edan realizado"}, "Indicativo Pret\u00e9rito anterior": {"form_1s": "hube realizado", "form_2s": "hubiste realizado", "form_3s": "hubo realizado", "form_1p": "hubimos realizado", "form_2p": "hubisteis realizado", "form_3p": "hubieron realizado"}, "Indicativo Condicional perfecto": {"form_1s": "habr\u00eda realizado", "form_2s": "habr\u00edas realizado", "form_3s": "habr\u00eda realizado", "form_1p": "habr\u00edamos realizado", "form_2p": "habr\u00edais realizado", "form_3p": "habr\u00edan realizado"}, "Subjuntivo Presente": {"form_1s": "realice", "form_2s": "realices", "form_3s": "realice", "form_1p": "realicemos", "form_2p": "realic\u00e9is", "form_3p": "realicen"}, "Subjuntivo Imperfecto": {"form_1s": "realizara", "form_2s": "realizaras", "form_3s": "realizara", "form_1p": "realiz\u00e1ramos", "form_2p": "realizarais", "form_3p": "realizaran"}, "Subjuntivo Futuro": {"form_1s": "realizare", "form_2s": "realizares", "form_3s": "realizare", "form_1p": "realiz\u00e1remos", "form_2p": "realizareis", "form_3p": "realizaren"}, "Subjuntivo Presente perfecto": {"form_1s": "haya realizado", "form_2s": "hayas realizado", "form_3s": "haya realizado", "form_1p": "hayamos realizado", "form_2p": "hay\u00e1is realizado", "form_3p": "hayan realizado"}, "Subjuntivo Futuro perfecto": {"form_1s": "hubiere realizado", "form_2s": "hubieres realizado", "form_3s": "hubiere realizado", "form_1p": "hubi\u00e9remos realizado", "form_2p": "hubiereis realizado", "form_3p": "hubieren realizado"}, "Subjuntivo Pluscuamperfecto": {"form_1s": "hubiera realizado", "form_2s": "hubieras realizado", "form_3s": "hubiera realizado", "form_1p": "hubi\u00e9ramos realizado", "form_2p": "hubierais realizado", "form_3p": "hubieran realizado"}, "Imperativo Afirmativo Presente": {"form_1s": null, "form_2s": "realiza", "form_3s": "realizad", "form_1p": null, "form_2p": "realice", "form_3p": "realicen"}, "Imperativo Negativo Presente": {"form_1s": null, "form_2s": "no realices", "form_3s": "no realic\u00e9is", "form_1p": null, "form_2p": "no realice", "form_3p": "no realicen"}}, "rechazar": {"Gerund": "rechazando", "Past Participle": "rechazado", "Indicativo Presente": {"form_1s": "rechazo", "form_2s": "rechazas", "form_3s": "rechaza", "form_1p": "rechazamos", "form_2p": "rechaz\u00e1is", "form_3p": "rechazan"}, "Indicativo Futuro": {"form_1s": "rechazar\u00e9", "form_2s": "rechazar\u00e1s", "form_3s": "rechazar\u00e1", "form_1p": "rechazaremos", "form_2p": "rechazar\u00e9is", "form_3p": "rechazar\u00e1n"}, "Indicativo Imperfecto": {"form_1s": "rechazaba", "form_2s": "rechazabas", "form_3s": "rechazaba", "form_1p": "rechaz\u00e1bamos", "form_2p": "rechazabais", "form_3p": "rechazaban"}, "Indicativo Pret\u00e9rito": {"form_1s": "rechac\u00e9", "form_2s": "rechazaste", "form_3s": "rechaz\u00f3", "form_1p": "rechazamos", "form_2p": "rechazasteis", "form_3p": "rechazaron"}, "Indicativo Condicional": {"form_1s": "rechazar\u00eda", "form_2s": "rechazar\u00edas", "form_3s": "rechazar\u00eda", "form_1p": "rechazar\u00edamos", "form_2p": "rechazar\u00edais", "form_3p": "rechazar\u00edan"}, "Indicativo Presente perfecto": {"form_1s": "he rechazado", "form_2s": "has rechazado", "form_3s": "ha rechazado", "form_1p": "hemos rechazado", "form_2p": "hab\u00e9is rechazado", "form_3p": "han rechazado"}, "Indicativo Futuro perfecto": {"form_1s": "habr\u00e9 rechazado", "form_2s": "habr\u00e1s rechazado", "form_3s": "habr\u00e1 rechazado", "form_1p": "habremos rechazado", "form_2p": "habr\u00e9is rechazado", "form_3p": "habr\u00e1n rechazado"}, "Indicativo Pluscuamperfecto": {"form_1s": "hab\u00eda rechazado", "form_2s": "hab\u00edas rechazado", "form_3s": "hab\u00eda rechazado", "form_1p": "hab\u00edamos rechazado", "form_2p": "hab\u00edais rechazado", "form_3p": "hab\u00edan rechazado"}, "Indicativo Pret\u00e9rito anterior": {"form_1s": "hube rechazado", "form_2s": "hubiste rechazado", "form_3s": "hubo rechazado", "form_1p": "hubimos rechazado", "form_2p": "hubisteis rechazado", "form_3p": "hubieron rechazado"}, "Indicativo Condicional perfecto": {"form_1s": "habr\u00eda rechazado", "form_2s": "habr\u00edas rechazado", "form_3s": "habr\u00eda rechazado", "form_1p": "habr\u00edamos rechazado", "form_2p": "habr\u00edais rechazado", "form_3p": "habr\u00edan rechazado"}, "Subjuntivo Presente": {"form_1s": "rechace", "form_2s": "rechaces", "form_3s": "rechace", "form_1p": "rechacemos", "form_2p": "rechac\u00e9is", "form_3p": "rechacen"}, "Subjuntivo Imperfecto": {"form_1s": "rechazara", "form_2s": "rechazaras", "form_3s": "rechazara", "form_1p": "rechaz\u00e1ramos", "form_2p": "rechazarais", "form_3p": "rechazaran"}, "Subjuntivo Futuro": {"form_1s": "rechazare", "form_2s": "rechazares", "form_3s": "rechazare", "form_1p": "rechaz\u00e1remos", "form_2p": "rechazareis", "form_3p": "rechazaren"}, "Subjuntivo Presente perfecto": {"form_1s": "haya rechazado", "form_2s": "hayas rechazado", "form_3s": "haya rechazado", "form_1p": "hayamos rechazado", "form_2p": "hay\u00e1is rechazado", "form_3p": "hayan rechazado"}, "Subjuntivo Futuro perfecto": {"form_1s": "hubiere rechazado", "form_2s": "hubieres rechazado", "form_3s": "hubiere rechazado", "form_1p": "hubi\u00e9remos rechazado", "form_2p": "hubiereis rechazado", "form_3p": "hubieren rechazado"}, "Subjuntivo Pluscuamperfecto": {"form_1s": "hubiera rechazado", "form_2s": "hubieras rechazado", "form_3s": "hubiera rechazado", "form_1p": "hubi\u00e9ramos rechazado", "form_2p": "hubierais rechazado", "form_3p": "hubieran rechazado"}, "Imperativo Afirmativo Presente": {"form_1s": null, "form_2s": "rechaza", "form_3s": "rechazad", "form_1p": null, "form_2p": "rechace", "form_3p": "rechacen"}, "Imperativo Negativo Presente": {"form_1s": null, "form_2s": "no rechaces", "form_3s": "no rechac\u00e9is", "form_1p": null, "form_2p": "no rechace", "form_3p": "no rechacen"}}, "recibir": {"Gerund": "recibiendo", "Past Participle": "recibido", "Indicativo Presente": {"form_1s": "recibo", "form_2s": "recibes", "form_3s": "recibe", "form_1p": "recibimos", "form_2p": "recib\u00eds", "form_3p": "reciben"}, "Indicativo Futuro": {"form_1s": "recibir\u00e9", "form_2s": "recibir\u00e1s", "form_3s": "recibir\u00e1", "form_1p": "recibiremos", "form_2p": "recibir\u00e9is", "form_3p": "recibir\u00e1n"}, "Indicativo Imperfecto": {"form_1s": "recib\u00eda", "form_2s": "recib\u00edas", "form_3s": "recib\u00eda", "form_1p": "recib\u00edamos", "form_2p": "recib\u00edais", "form_3p": "recib\u00edan"}, "Indicativo Pret\u00e9rito": {"form_1s": "recib\u00ed", "form_2s": "recibiste", "form_3s": "recibi\u00f3", "form_1p": "recibimos", "form_2p": "recibisteis", "form_3p": "recibieron"}, "Indicativo Condicional": {"form_1s": "recibir\u00eda", "form_2s": "recibir\u00edas", "form_3s": "recibir\u00eda", "form_1p": "recibir\u00edamos", "form_2p": "recibir\u00edais", "form_3p": "recibir\u00edan"}, "Indicativo Presente perfecto": {"form_1s": "he recibido", "form_2s": "has recibido", "form_3s": "ha recibido", "form_1p": "hemos recibido", "form_2p": "hab\u00e9is recibido", "form_3p": "han recibido"}, "Indicativo Futuro perfecto": {"form_1s": "habr\u00e9 recibido", "form_2s": "habr\u00e1s recibido", "form_3s": "habr\u00e1 recibido", "form_1p": "habremos recibido", "form_2p": "habr\u00e9is recibido", "form_3p": "habr\u00e1n recibido"}, "Indicativo Pluscuamperfecto": {"form_1s": "hab\u00eda recibido", "form_2s": "hab\u00edas recibido", "form_3s": "hab\u00eda recibido", "form_1p": "hab\u00edamos recibido", "form_2p": "hab\u00edais recibido", "form_3p": "hab\u00edan recibido"}, "Indicativo Pret\u00e9rito anterior": {"form_1s": "hube recibido", "form_2s": "hubiste recibido", "form_3s": "hubo recibido", "form_1p": "hubimos recibido", "form_2p": "hubisteis recibido", "form_3p": "hubieron recibido"}, "Indicativo Condicional perfecto": {"form_1s": "habr\u00eda recibido", "form_2s": "habr\u00edas recibido", "form_3s": "habr\u00eda recibido", "form_1p": "habr\u00edamos recibido", "form_2p": "habr\u00edais recibido", "form_3p": "habr\u00edan recibido"}, "Subjuntivo Presente": {"form_1s": "reciba", "form_2s": "recibas", "form_3s": "reciba", "form_1p": "recibamos", "form_2p": "recib\u00e1is", "form_3p": "reciban"}, "Subjuntivo Imperfecto": {"form_1s": "recibiera", "form_2s": "recibieras", "form_3s": "recibiera", "form_1p": "recibi\u00e9ramos", "form_2p": "recibierais", "form_3p": "recibieran"}, "Subjuntivo Futuro": {"form_1s": "recibiere", "form_2s": "recibieres", "form_3s": "recibiere", "form_1p": "recibi\u00e9remos", "form_2p": "recibiereis", "form_3p": "recibieren"}, "Subjuntivo Presente perfecto": {"form_1s": "haya recibido", "form_2s": "hayas recibido", "form_3s": "haya recibido", "form_1p": "hayamos recibido", "form_2p": "hay\u00e1is recibido", "form_3p": "hayan recibido"}, "Subjuntivo Futuro perfecto": {"form_1s": "hubiere recibido", "form_2s": "hubieres recibido", "form_3s": "hubiere recibido", "form_1p": "hubi\u00e9remos recibido", "form_2p": "hubiereis recibido", "form_3p": "hubieren recibido"}, "Subjuntivo Pluscuamperfecto": {"form_1s": "hubiera recibido", "form_2s": "hubieras recibido", "form_3s": "hubiera recibido", "form_1p": "hubi\u00e9ramos recibido", "form_2p": "hubierais recibido", "form_3p": "hubieran recibido"}, "Imperativo Afirmativo Presente": {"form_1s": null, "form_2s": "recibe", "form_3s": "recibid", "form_1p": null, "form_2p": "reciba", "form_3p": "reciban"}, "Imperativo Negativo Presente": {"form_1s": null, "form_2s": "no recibas", "form_3s": "no recib\u00e1is", "form_1p": null, "form_2p": "no reciba", "form_3p": "no reciban"}}, "reciclar": {"Gerund": "reciclando", "Past Participle": "reciclado", "Indicativo Presente": {"form_1s": "reciclo", "form_2s": "reciclas", "form_3s": "recicla", "form_1p": "reciclamos", "form_2p": "recicl\u00e1is", "form_3p": "reciclan"}, "Indicativo Futuro": {"form_1s": "reciclar\u00e9", "form_2s": "reciclar\u00e1s", "form_3s": "reciclar\u00e1", "form_1p": "reciclaremos", "form_2p": "reciclar\u00e9is", "form_3p": "reciclar\u00e1n"}, "Indicativo Imperfecto": {"form_1s": "reciclaba", "form_2s": "reciclabas", "form_3s": "reciclaba", "form_1p": "recicl\u00e1bamos", "form_2p": "reciclabais", "form_3p": "reciclaban"}, "Indicativo Pret\u00e9rito": {"form_1s": "recicl\u00e9", "form_2s": "reciclaste", "form_3s": "recicl\u00f3", "form_1p": "reciclamos", "form_2p": "reciclasteis", "form_3p": "reciclaron"}, "Indicativo Condicional": {"form_1s": "reciclar\u00eda", "form_2s": "reciclar\u00edas", "form_3s": "reciclar\u00eda", "form_1p": "reciclar\u00edamos", "form_2p": "reciclar\u00edais", "form_3p": "reciclar\u00edan"}, "Indicativo Presente perfecto": {"form_1s": "he reciclado", "form_2s": "has reciclado", "form_3s": "ha reciclado", "form_1p": "hemos reciclado", "form_2p": "hab\u00e9is reciclado", "form_3p": "han reciclado"}, "Indicativo Futuro perfecto": {"form_1s": "habr\u00e9 reciclado", "form_2s": "habr\u00e1s reciclado", "form_3s": "habr\u00e1 reciclado", "form_1p": "habremos reciclado", "form_2p": "habr\u00e9is reciclado", "form_3p": "habr\u00e1n reciclado"}, "Indicativo Pluscuamperfecto": {"form_1s": "hab\u00eda reciclado", "form_2s": "hab\u00edas reciclado", "form_3s": "hab\u00eda reciclado", "form_1p": "hab\u00edamos reciclado", "form_2p": "hab\u00edais reciclado", "form_3p": "hab\u00edan reciclado"}, "Indicativo Pret\u00e9rito anterior": {"form_1s": "hube reciclado", "form_2s": "hubiste reciclado", "form_3s": "hubo reciclado", "form_1p": "hubimos reciclado", "form_2p": "hubisteis reciclado", "form_3p": "hubieron reciclado"}, "Indicativo Condicional perfecto": {"form_1s": "habr\u00eda reciclado", "form_2s": "habr\u00edas reciclado", "form_3s": "habr\u00eda reciclado", "form_1p": "habr\u00edamos reciclado", "form_2p": "habr\u00edais reciclado", "form_3p": "habr\u00edan reciclado"}, "Subjuntivo Presente": {"form_1s": "recicle", "form_2s": "recicles", "form_3s": "recicle", "form_1p": "reciclemos", "form_2p": "recicl\u00e9is", "form_3p": "reciclen"}, "Subjuntivo Imperfecto": {"form_1s": "reciclara", "form_2s": "reciclaras", "form_3s": "reciclara", "form_1p": "recicl\u00e1ramos", "form_2p": "reciclarais", "form_3p": "reciclaran"}, "Subjuntivo Futuro": {"form_1s": "reciclare", "form_2s": "reciclares", "form_3s": "reciclare", "form_1p": "recicl\u00e1remos", "form_2p": "reciclareis", "form_3p": "reciclaren"}, "Subjuntivo Presente perfecto": {"form_1s": "haya reciclado", "form_2s": "hayas reciclado", "form_3s": "haya reciclado", "form_1p": "hayamos reciclado", "form_2p": "hay\u00e1is reciclado", "form_3p": "hayan reciclado"}, "Subjuntivo Futuro perfecto": {"form_1s": "hubiere reciclado", "form_2s": "hubieres reciclado", "form_3s": "hubiere reciclado", "form_1p": "hubi\u00e9remos reciclado", "form_2p": "hubiereis reciclado", "form_3p": "hubieren reciclado"}, "Subjuntivo Pluscuamperfecto": {"form_1s": "hubiera reciclado", "form_2s": "hubieras reciclado", "form_3s": "hubiera reciclado", "form_1p": "hubi\u00e9ramos reciclado", "form_2p": "hubierais reciclado", "form_3p": "hubieran reciclado"}, "Imperativo Afirmativo Presente": {"form_1s": null, "form_2s": "recicla", "form_3s": "reciclad", "form_1p": null, "form_2p": "recicle", "form_3p": "reciclen"}, "Imperativo Negativo Presente": {"form_1s": null, "form_2s": "no recicles", "form_3s": "no recicl\u00e9is", "form_1p": null, "form_2p": "no recicle", "form_3p": "no reciclen"}}, "recomendar": {"Gerund": "recomendando", "Past Participle": "recomendado", "Indicativo Presente": {"form_1s": "recomiendo", "form_2s": "recomiendas", "form_3s": "recomienda", "form_1p": "recomendamos", "form_2p": "recomend\u00e1is", "form_3p": "recomiendan"}, "Indicativo Futuro": {"form_1s": "recomendar\u00e9", "form_2s": "recomendar\u00e1s", "form_3s": "recomendar\u00e1", "form_1p": "recomendaremos", "form_2p": "recomendar\u00e9is", "form_3p": "recomendar\u00e1n"}, "Indicativo Imperfecto": {"form_1s": "recomendaba", "form_2s": "recomendabas", "form_3s": "recomendaba", "form_1p": "recomend\u00e1bamos", "form_2p": "recomendabais", "form_3p": "recomendaban"}, "Indicativo Pret\u00e9rito": {"form_1s": "recomend\u00e9", "form_2s": "recomendaste", "form_3s": "recomend\u00f3", "form_1p": "recomendamos", "form_2p": "recomendasteis", "form_3p": "recomendaron"}, "Indicativo Condicional": {"form_1s": "recomendar\u00eda", "form_2s": "recomendar\u00edas", "form_3s": "recomendar\u00eda", "form_1p": "recomendar\u00edamos", "form_2p": "recomendar\u00edais", "form_3p": "recomendar\u00edan"}, "Indicativo Presente perfecto": {"form_1s": "he recomendado", "form_2s": "has recomendado", "form_3s": "ha recomendado", "form_1p": "hemos recomendado", "form_2p": "hab\u00e9is recomendado", "form_3p": "han recomendado"}, "Indicativo Futuro perfecto": {"form_1s": "habr\u00e9 recomendado", "form_2s": "habr\u00e1s recomendado", "form_3s": "habr\u00e1 recomendado", "form_1p": "habremos recomendado", "form_2p": "habr\u00e9is recomendado", "form_3p": "habr\u00e1n recomendado"}, "Indicativo Pluscuamperfecto": {"form_1s": "hab\u00eda recomendado", "form_2s": "hab\u00edas recomendado", "form_3s": "hab\u00eda recomendado", "form_1p": "hab\u00edamos recomendado", "form_2p": "hab\u00edais recomendado", "form_3p": "hab\u00edan recomendado"}, "Indicativo Pret\u00e9rito anterior": {"form_1s": "hube recomendado", "form_2s": "hubiste recomendado", "form_3s": "hubo recomendado", "form_1p": "hubimos recomendado", "form_2p": "hubisteis recomendado", "form_3p": "hubieron recomendado"}, "Indicativo Condicional perfecto": {"form_1s": "habr\u00eda recomendado", "form_2s": "habr\u00edas recomendado", "form_3s": "habr\u00eda recomendado", "form_1p": "habr\u00edamos recomendado", "form_2p": "habr\u00edais recomendado", "form_3p": "habr\u00edan recomendado"}, "Subjuntivo Presente": {"form_1s": "recomiende", "form_2s": "recomiendes", "form_3s": "recomiende", "form_1p": "recomendemos", "form_2p": "recomend\u00e9is", "form_3p": "recomienden"}, "Subjuntivo Imperfecto": {"form_1s": "recomendara", "form_2s": "recomendaras", "form_3s": "recomendara", "form_1p": "recomend\u00e1ramos", "form_2p": "recomendarais", "form_3p": "recomendaran"}, "Subjuntivo Futuro": {"form_1s": "recomendare", "form_2s": "recomendares", "form_3s": "recomendare", "form_1p": "recomend\u00e1remos", "form_2p": "recomendareis", "form_3p": "recomendaren"}, "Subjuntivo Presente perfecto": {"form_1s": "haya recomendado", "form_2s": "hayas recomendado", "form_3s": "haya recomendado", "form_1p": "hayamos recomendado", "form_2p": "hay\u00e1is recomendado", "form_3p": "hayan recomendado"}, "Subjuntivo Futuro perfecto": {"form_1s": "hubiere recomendado", "form_2s": "hubieres recomendado", "form_3s": "hubiere recomendado", "form_1p": "hubi\u00e9remos recomendado", "form_2p": "hubiereis recomendado", "form_3p": "hubieren recomendado"}, "Subjuntivo Pluscuamperfecto": {"form_1s": "hubiera recomendado", "form_2s": "hubieras recomendado", "form_3s": "hubiera recomendado", "form_1p": "hubi\u00e9ramos recomendado", "form_2p": "hubierais recomendado", "form_3p": "hubieran recomendado"}, "Imperativo Afirmativo Presente": {"form_1s": null, "form_2s": "recomienda", "form_3s": "recomendad", "form_1p": null, "form_2p": "recomiende", "form_3p": "recomienden"}, "Imperativo Negativo Presente": {"form_1s": null, "form_2s": "no recomiendes", "form_3s": "no recomend\u00e9is", "form_1p": null, "form_2p": "no recomiende", "form_3p": "no recomienden"}}, "reconocer": {"Gerund": "reconociendo", "Past Participle": "reconocido", "Indicativo Presente": {"form_1s": "reconozco", "form_2s": "reconoces", "form_3s": "reconoce", "form_1p": "reconocemos", "form_2p": "reconoc\u00e9is", "form_3p": "reconocen"}, "Indicativo Futuro": {"form_1s": "reconocer\u00e9", "form_2s": "reconocer\u00e1s", "form_3s": "reconocer\u00e1", "form_1p": "reconoceremos", "form_2p": "reconocer\u00e9is", "form_3p": "reconocer\u00e1n"}, "Indicativo Imperfecto": {"form_1s": "reconoc\u00eda", "form_2s": "reconoc\u00edas", "form_3s": "reconoc\u00eda", "form_1p": "reconoc\u00edamos", "form_2p": "reconoc\u00edais", "form_3p": "reconoc\u00edan"}, "Indicativo Pret\u00e9rito": {"form_1s": "reconoc\u00ed", "form_2s": "reconociste", "form_3s": "reconoci\u00f3", "form_1p": "reconocimos", "form_2p": "reconocisteis", "form_3p": "reconocieron"}, "Indicativo Condicional": {"form_1s": "reconocer\u00eda", "form_2s": "reconocer\u00edas", "form_3s": "reconocer\u00eda", "form_1p": "reconocer\u00edamos", "form_2p": "reconocer\u00edais", "form_3p": "reconocer\u00edan"}, "Indicativo Presente perfecto": {"form_1s": "he reconocido", "form_2s": "has reconocido", "form_3s": "ha reconocido", "form_1p": "hemos reconocido", "form_2p": "hab\u00e9is reconocido", "form_3p": "han reconocido"}, "Indicativo Futuro perfecto": {"form_1s": "habr\u00e9 reconocido", "form_2s": "habr\u00e1s reconocido", "form_3s": "habr\u00e1 reconocido", "form_1p": "habremos reconocido", "form_2p": "habr\u00e9is reconocido", "form_3p": "habr\u00e1n reconocido"}, "Indicativo Pluscuamperfecto": {"form_1s": "hab\u00eda reconocido", "form_2s": "hab\u00edas reconocido", "form_3s": "hab\u00eda reconocido", "form_1p": "hab\u00edamos reconocido", "form_2p": "hab\u00edais reconocido", "form_3p": "hab\u00edan reconocido"}, "Indicativo Pret\u00e9rito anterior": {"form_1s": "hube reconocido", "form_2s": "hubiste reconocido", "form_3s": "hubo reconocido", "form_1p": "hubimos reconocido", "form_2p": "hubisteis reconocido", "form_3p": "hubieron reconocido"}, "Indicativo Condicional perfecto": {"form_1s": "habr\u00eda reconocido", "form_2s": "habr\u00edas reconocido", "form_3s": "habr\u00eda reconocido", "form_1p": "habr\u00edamos reconocido", "form_2p": "habr\u00edais reconocido", "form_3p": "habr\u00edan reconocido"}, "Subjuntivo Presente": {"form_1s": "reconozca", "form_2s": "reconozcas", "form_3s": "reconozca", "form_1p": "reconozcamos", "form_2p": "reconozc\u00e1is", "form_3p": "reconozcan"}, "Subjuntivo Imperfecto": {"form_1s": "reconociera", "form_2s": "reconocieras", "form_3s": "reconociera", "form_1p": "reconoci\u00e9ramos", "form_2p": "reconocierais", "form_3p": "reconocieran"}, "Subjuntivo Futuro": {"form_1s": "reconociere", "form_2s": "reconocieres", "form_3s": "reconociere", "form_1p": "reconoci\u00e9remos", "form_2p": "reconociereis", "form_3p": "reconocieren"}, "Subjuntivo Presente perfecto": {"form_1s": "haya reconocido", "form_2s": "hayas reconocido", "form_3s": "haya reconocido", "form_1p": "hayamos reconocido", "form_2p": "hay\u00e1is reconocido", "form_3p": "hayan reconocido"}, "Subjuntivo Futuro perfecto": {"form_1s": "hubiere reconocido", "form_2s": "hubieres reconocido", "form_3s": "hubiere reconocido", "form_1p": "hubi\u00e9remos reconocido", "form_2p": "hubiereis reconocido", "form_3p": "hubieren reconocido"}, "Subjuntivo Pluscuamperfecto": {"form_1s": "hubiera reconocido", "form_2s": "hubieras reconocido", "form_3s": "hubiera reconocido", "form_1p": "hubi\u00e9ramos reconocido", "form_2p": "hubierais reconocido", "form_3p": "hubieran reconocido"}, "Imperativo Afirmativo Presente": {"form_1s": null, "form_2s": "reconoce", "form_3s": "reconoced", "form_1p": null, "form_2p": "reconozca", "form_3p": "reconozcan"}, "Imperativo Negativo Presente": {"form_1s": null, "form_2s": "no reconozcas", "form_3s": "no reconozc\u00e1is", "form_1p": null, "form_2p": "no reconozca", "form_3p": "no reconozcan"}}, "recordar": {"Gerund": "recordando", "Past Participle": "recordado", "Indicativo Presente": {"form_1s": "recuerdo", "form_2s": "recuerdas", "form_3s": "recuerda", "form_1p": "recordamos", "form_2p": "record\u00e1is", "form_3p": "recuerdan"}, "Indicativo Futuro": {"form_1s": "recordar\u00e9", "form_2s": "recordar\u00e1s", "form_3s": "recordar\u00e1", "form_1p": "recordaremos", "form_2p": "recordar\u00e9is", "form_3p": "recordar\u00e1n"}, "Indicativo Imperfecto": {"form_1s": "recordaba", "form_2s": "recordabas", "form_3s": "recordaba", "form_1p": "record\u00e1bamos", "form_2p": "recordabais", "form_3p": "recordaban"}, "Indicativo Pret\u00e9rito": {"form_1s": "record\u00e9", "form_2s": "recordaste", "form_3s": "record\u00f3", "form_1p": "recordamos", "form_2p": "recordasteis", "form_3p": "recordaron"}, "Indicativo Condicional": {"form_1s": "recordar\u00eda", "form_2s": "recordar\u00edas", "form_3s": "recordar\u00eda", "form_1p": "recordar\u00edamos", "form_2p": "recordar\u00edais", "form_3p": "recordar\u00edan"}, "Indicativo Presente perfecto": {"form_1s": "he recordado", "form_2s": "has recordado", "form_3s": "ha recordado", "form_1p": "hemos recordado", "form_2p": "hab\u00e9is recordado", "form_3p": "han recordado"}, "Indicativo Futuro perfecto": {"form_1s": "habr\u00e9 recordado", "form_2s": "habr\u00e1s recordado", "form_3s": "habr\u00e1 recordado", "form_1p": "habremos recordado", "form_2p": "habr\u00e9is recordado", "form_3p": "habr\u00e1n recordado"}, "Indicativo Pluscuamperfecto": {"form_1s": "hab\u00eda recordado", "form_2s": "hab\u00edas recordado", "form_3s": "hab\u00eda recordado", "form_1p": "hab\u00edamos recordado", "form_2p": "hab\u00edais recordado", "form_3p": "hab\u00edan recordado"}, "Indicativo Pret\u00e9rito anterior": {"form_1s": "hube recordado", "form_2s": "hubiste recordado", "form_3s": "hubo recordado", "form_1p": "hubimos recordado", "form_2p": "hubisteis recordado", "form_3p": "hubieron recordado"}, "Indicativo Condicional perfecto": {"form_1s": "habr\u00eda recordado", "form_2s": "habr\u00edas recordado", "form_3s": "habr\u00eda recordado", "form_1p": "habr\u00edamos recordado", "form_2p": "habr\u00edais recordado", "form_3p": "habr\u00edan recordado"}, "Subjuntivo Presente": {"form_1s": "recuerde", "form_2s": "recuerdes", "form_3s": "recuerde", "form_1p": "recordemos", "form_2p": "record\u00e9is", "form_3p": "recuerden"}, "Subjuntivo Imperfecto": {"form_1s": "recordara", "form_2s": "recordaras", "form_3s": "recordara", "form_1p": "record\u00e1ramos", "form_2p": "recordarais", "form_3p": "recordaran"}, "Subjuntivo Futuro": {"form_1s": "recordare", "form_2s": "recordares", "form_3s": "recordare", "form_1p": "record\u00e1remos", "form_2p": "recordareis", "form_3p": "recordaren"}, "Subjuntivo Presente perfecto": {"form_1s": "haya recordado", "form_2s": "hayas recordado", "form_3s": "haya recordado", "form_1p": "hayamos recordado", "form_2p": "hay\u00e1is recordado", "form_3p": "hayan recordado"}, "Subjuntivo Futuro perfecto": {"form_1s": "hubiere recordado", "form_2s": "hubieres recordado", "form_3s": "hubiere recordado", "form_1p": "hubi\u00e9remos recordado", "form_2p": "hubiereis recordado", "form_3p": "hubieren recordado"}, "Subjuntivo Pluscuamperfecto": {"form_1s": "hubiera recordado", "form_2s": "hubieras recordado", "form_3s": "hubiera recordado", "form_1p": "hubi\u00e9ramos recordado", "form_2p": "hubierais recordado", "form_3p": "hubieran recordado"}, "Imperativo Afirmativo Presente": {"form_1s": null, "form_2s": "recuerda", "form_3s": "recordad", "form_1p": null, "form_2p": "recuerde", "form_3p": "recuerden"}, "Imperativo Negativo Presente": {"form_1s": null, "form_2s": "no recuerdes", "form_3s": "no record\u00e9is", "form_1p": null, "form_2p": "no recuerde", "form_3p": "no recuerden"}}, "renovar": {"Gerund": "renovando", "Past Participle": "renovado", "Indicativo Presente": {"form_1s": "renuevo", "form_2s": "renuevas", "form_3s": "renueva", "form_1p": "renovamos", "form_2p": "renov\u00e1is", "form_3p": "renuevan"}, "Indicativo Futuro": {"form_1s": "renovar\u00e9", "form_2s": "renovar\u00e1s", "form_3s": "renovar\u00e1", "form_1p": "renovaremos", "form_2p": "renovar\u00e9is", "form_3p": "renovar\u00e1n"}, "Indicativo Imperfecto": {"form_1s": "renovaba", "form_2s": "renovabas", "form_3s": "renovaba", "form_1p": "renov\u00e1bamos", "form_2p": "renovabais", "form_3p": "renovaban"}, "Indicativo Pret\u00e9rito": {"form_1s": "renov\u00e9", "form_2s": "renovaste", "form_3s": "renov\u00f3", "form_1p": "renovamos", "form_2p": "renovasteis", "form_3p": "renovaron"}, "Indicativo Condicional": {"form_1s": "renovar\u00eda", "form_2s": "renovar\u00edas", "form_3s": "renovar\u00eda", "form_1p": "renovar\u00edamos", "form_2p": "renovar\u00edais", "form_3p": "renovar\u00edan"}, "Indicativo Presente perfecto": {"form_1s": "he renovado", "form_2s": "has renovado", "form_3s": "ha renovado", "form_1p": "hemos renovado", "form_2p": "hab\u00e9is renovado", "form_3p": "han renovado"}, "Indicativo Futuro perfecto": {"form_1s": "habr\u00e9 renovado", "form_2s": "habr\u00e1s renovado", "form_3s": "habr\u00e1 renovado", "form_1p": "habremos renovado", "form_2p": "habr\u00e9is renovado", "form_3p": "habr\u00e1n renovado"}, "Indicativo Pluscuamperfecto": {"form_1s": "hab\u00eda renovado", "form_2s": "hab\u00edas renovado", "form_3s": "hab\u00eda renovado", "form_1p": "hab\u00edamos renovado", "form_2p": "hab\u00edais renovado", "form_3p": "hab\u00edan renovado"}, "Indicativo Pret\u00e9rito anterior": {"form_1s": "hube renovado", "form_2s": "hubiste renovado", "form_3s": "hubo renovado", "form_1p": "hubimos renovado", "form_2p": "hubisteis renovado", "form_3p": "hubieron renovado"}, "Indicativo Condicional perfecto": {"form_1s": "habr\u00eda renovado", "form_2s": "habr\u00edas renovado", "form_3s": "habr\u00eda renovado", "form_1p": "habr\u00edamos renovado", "form_2p": "habr\u00edais renovado", "form_3p": "habr\u00edan renovado"}, "Subjuntivo Presente": {"form_1s": "renueve", "form_2s": "renueves", "form_3s": "renueve", "form_1p": "renovemos", "form_2p": "renov\u00e9is", "form_3p": "renueven"}, "Subjuntivo Imperfecto": {"form_1s": "renovara", "form_2s": "renovaras", "form_3s": "renovara", "form_1p": "renov\u00e1ramos", "form_2p": "renovarais", "form_3p": "renovaran"}, "Subjuntivo Futuro": {"form_1s": "renovare", "form_2s": "renovares", "form_3s": "renovare", "form_1p": "renov\u00e1remos", "form_2p": "renovareis", "form_3p": "renovaren"}, "Subjuntivo Presente perfecto": {"form_1s": "haya renovado", "form_2s": "hayas renovado", "form_3s": "haya renovado", "form_1p": "hayamos renovado", "form_2p": "hay\u00e1is renovado", "form_3p": "hayan renovado"}, "Subjuntivo Futuro perfecto": {"form_1s": "hubiere renovado", "form_2s": "hubieres renovado", "form_3s": "hubiere renovado", "form_1p": "hubi\u00e9remos renovado", "form_2p": "hubiereis renovado", "form_3p": "hubieren renovado"}, "Subjuntivo Pluscuamperfecto": {"form_1s": "hubiera renovado", "form_2s": "hubieras renovado", "form_3s": "hubiera renovado", "form_1p": "hubi\u00e9ramos renovado", "form_2p": "hubierais renovado", "form_3p": "hubieran renovado"}, "Imperativo Afirmativo Presente": {"form_1s": null, "form_2s": "renueva", "form_3s": "renovad", "form_1p": null, "form_2p": "renueve", "form_3p": "renueven"}, "Imperativo Negativo Presente": {"form_1s": null, "form_2s": "no renueves", "form_3s": "no renov\u00e9is", "form_1p": null, "form_2p": "no renueve", "form_3p": "no renueven"}}, "reducir": {"Gerund": "reduciendo", "Past Participle": "reducido", "Indicativo Presente": {"form_1s": "reduzco", "form_2s": "reduces", "form_3s": "reduce", "form_1p": "reducimos", "form_2p": "reduc\u00eds", "form_3p": "reducen"}, "Indicativo Futuro": {"form_1s": "reducir\u00e9", "form_2s": "reducir\u00e1s", "form_3s": "reducir\u00e1", "form_1p": "reduciremos", "form_2p": "reducir\u00e9is", "form_3p": "reducir\u00e1n"}, "Indicativo Imperfecto": {"form_1s": "reduc\u00eda", "form_2s": "reduc\u00edas", "form_3s": "reduc\u00eda", "form_1p": "reduc\u00edamos", "form_2p": "reduc\u00edais", "form_3p": "reduc\u00edan"}, "Indicativo Pret\u00e9rito": {"form_1s": "reduje", "form_2s": "redujiste", "form_3s": "redujo", "form_1p": "redujimos", "form_2p": "redujisteis", "form_3p": "redujeron"}, "Indicativo Condicional": {"form_1s": "reducir\u00eda", "form_2s": "reducir\u00edas", "form_3s": "reducir\u00eda", "form_1p": "reducir\u00edamos", "form_2p": "reducir\u00edais", "form_3p": "reducir\u00edan"}, "Indicativo Presente perfecto": {"form_1s": "he reducido", "form_2s": "has reducido", "form_3s": "ha reducido", "form_1p": "hemos reducido", "form_2p": "hab\u00e9is reducido", "form_3p": "han reducido"}, "Indicativo Futuro perfecto": {"form_1s": "habr\u00e9 reducido", "form_2s": "habr\u00e1s reducido", "form_3s": "habr\u00e1 reducido", "form_1p": "habremos reducido", "form_2p": "habr\u00e9is reducido", "form_3p": "habr\u00e1n reducido"}, "Indicativo Pluscuamperfecto": {"form_1s": "hab\u00eda reducido", "form_2s": "hab\u00edas reducido", "form_3s": "hab\u00eda reducido", "form_1p": "hab\u00edamos reducido", "form_2p": "hab\u00edais reducido", "form_3p": "hab\u00edan reducido"}, "Indicativo Pret\u00e9rito anterior": {"form_1s": "hube reducido", "form_2s": "hubiste reducido", "form_3s": "hubo reducido", "form_1p": "hubimos reducido", "form_2p": "hubisteis reducido", "form_3p": "hubieron reducido"}, "Indicativo Condicional perfecto": {"form_1s": "habr\u00eda reducido", "form_2s": "habr\u00edas reducido", "form_3s": "habr\u00eda reducido", "form_1p": "habr\u00edamos reducido", "form_2p": "habr\u00edais reducido", "form_3p": "habr\u00edan reducido"}, "Subjuntivo Presente": {"form_1s": "reduzca", "form_2s": "reduzcas", "form_3s": "reduzca", "form_1p": "reduzcamos", "form_2p": "reduzc\u00e1is", "form_3p": "reduzcan"}, "Subjuntivo Imperfecto": {"form_1s": "redujera", "form_2s": "redujeras", "form_3s": "redujera", "form_1p": "reduj\u00e9ramos", "form_2p": "redujerais", "form_3p": "redujeran"}, "Subjuntivo Futuro": {"form_1s": "redujere", "form_2s": "redujeres", "form_3s": "redujere", "form_1p": "reduj\u00e9remos", "form_2p": "redujereis", "form_3p": "redujeren"}, "Subjuntivo Presente perfecto": {"form_1s": "haya reducido", "form_2s": "hayas reducido", "form_3s": "haya reducido", "form_1p": "hayamos reducido", "form_2p": "hay\u00e1is reducido", "form_3p": "hayan reducido"}, "Subjuntivo Futuro perfecto": {"form_1s": "hubiere reducido", "form_2s": "hubieres reducido", "form_3s": "hubiere reducido", "form_1p": "hubi\u00e9remos reducido", "form_2p": "hubiereis reducido", "form_3p": "hubieren reducido"}, "Subjuntivo Pluscuamperfecto": {"form_1s": "hubiera reducido", "form_2s": "hubieras reducido", "form_3s": "hubiera reducido", "form_1p": "hubi\u00e9ramos reducido", "form_2p": "hubierais reducido", "form_3p": "hubieran reducido"}, "Imperativo Afirmativo Presente": {"form_1s": null, "form_2s": "reduce", "form_3s": "reducid", "form_1p": null, "form_2p": "reduzca", "form_3p": "reduzcan"}, "Imperativo Negativo Presente": {"form_1s": null, "form_2s": "no reduzcas", "form_3s": "no reduzc\u00e1is", "form_1p": null, "form_2p": "no reduzca", "form_3p": "no reduzcan"}}, "regalar": {"Gerund": "regalando", "Past Participle": "regalado", "Indicativo Presente": {"form_1s": "regalo", "form_2s": "regalas", "form_3s": "regala", "form_1p": "regalamos", "form_2p": "regal\u00e1is", "form_3p": "regalan"}, "Indicativo Futuro": {"form_1s": "regalar\u00e9", "form_2s": "regalar\u00e1s", "form_3s": "regalar\u00e1", "form_1p": "regalaremos", "form_2p": "regalar\u00e9is", "form_3p": "regalar\u00e1n"}, "Indicativo Imperfecto": {"form_1s": "regalaba", "form_2s": "regalabas", "form_3s": "regalaba", "form_1p": "regal\u00e1bamos", "form_2p": "regalabais", "form_3p": "regalaban"}, "Indicativo Pret\u00e9rito": {"form_1s": "regal\u00e9", "form_2s": "regalaste", "form_3s": "regal\u00f3", "form_1p": "regalamos", "form_2p": "regalasteis", "form_3p": "regalaron"}, "Indicativo Condicional": {"form_1s": "regalar\u00eda", "form_2s": "regalar\u00edas", "form_3s": "regalar\u00eda", "form_1p": "regalar\u00edamos", "form_2p": "regalar\u00edais", "form_3p": "regalar\u00edan"}, "Indicativo Presente perfecto": {"form_1s": "he regalado", "form_2s": "has regalado", "form_3s": "ha regalado", "form_1p": "hemos regalado", "form_2p": "hab\u00e9is regalado", "form_3p": "han regalado"}, "Indicativo Futuro perfecto": {"form_1s": "habr\u00e9 regalado", "form_2s": "habr\u00e1s regalado", "form_3s": "habr\u00e1 regalado", "form_1p": "habremos regalado", "form_2p": "habr\u00e9is regalado", "form_3p": "habr\u00e1n regalado"}, "Indicativo Pluscuamperfecto": {"form_1s": "hab\u00eda regalado", "form_2s": "hab\u00edas regalado", "form_3s": "hab\u00eda regalado", "form_1p": "hab\u00edamos regalado", "form_2p": "hab\u00edais regalado", "form_3p": "hab\u00edan regalado"}, "Indicativo Pret\u00e9rito anterior": {"form_1s": "hube regalado", "form_2s": "hubiste regalado", "form_3s": "hubo regalado", "form_1p": "hubimos regalado", "form_2p": "hubisteis regalado", "form_3p": "hubieron regalado"}, "Indicativo Condicional perfecto": {"form_1s": "habr\u00eda regalado", "form_2s": "habr\u00edas regalado", "form_3s": "habr\u00eda regalado", "form_1p": "habr\u00edamos regalado", "form_2p": "habr\u00edais regalado", "form_3p": "habr\u00edan regalado"}, "Subjuntivo Presente": {"form_1s": "regale", "form_2s": "regales", "form_3s": "regale", "form_1p": "regalemos", "form_2p": "regal\u00e9is", "form_3p": "regalen"}, "Subjuntivo Imperfecto": {"form_1s": "regalara", "form_2s": "regalaras", "form_3s": "regalara", "form_1p": "regal\u00e1ramos", "form_2p": "regalarais", "form_3p": "regalaran"}, "Subjuntivo Futuro": {"form_1s": "regalare", "form_2s": "regalares", "form_3s": "regalare", "form_1p": "regal\u00e1remos", "form_2p": "regalareis", "form_3p": "regalaren"}, "Subjuntivo Presente perfecto": {"form_1s": "haya regalado", "form_2s": "hayas regalado", "form_3s": "haya regalado", "form_1p": "hayamos regalado", "form_2p": "hay\u00e1is regalado", "form_3p": "hayan regalado"}, "Subjuntivo Futuro perfecto": {"form_1s": "hubiere regalado", "form_2s": "hubieres regalado", "form_3s": "hubiere regalado", "form_1p": "hubi\u00e9remos regalado", "form_2p": "hubiereis regalado", "form_3p": "hubieren regalado"}, "Subjuntivo Pluscuamperfecto": {"form_1s": "hubiera regalado", "form_2s": "hubieras regalado", "form_3s": "hubiera regalado", "form_1p": "hubi\u00e9ramos regalado", "form_2p": "hubierais regalado", "form_3p": "hubieran regalado"}, "Imperativo Afirmativo Presente": {"form_1s": null, "form_2s": "regala", "form_3s": "regalad", "form_1p": null, "form_2p": "regale", "form_3p": "regalen"}, "Imperativo Negativo Presente": {"form_1s": null, "form_2s": "no regales", "form_3s": "no regal\u00e9is", "form_1p": null, "form_2p": "no regale", "form_3p": "no regalen"}}, "regar": {"Gerund": "regando", "Past Participle": "regado", "Indicativo Presente": {"form_1s": "riego", "form_2s": "riegas", "form_3s": "riega", "form_1p": "regamos", "form_2p": "reg\u00e1is", "form_3p": "riegan"}, "Indicativo Futuro": {"form_1s": "regar\u00e9", "form_2s": "regar\u00e1s", "form_3s": "regar\u00e1", "form_1p": "regaremos", "form_2p": "regar\u00e9is", "form_3p": "regar\u00e1n"}, "Indicativo Imperfecto": {"form_1s": "regaba", "form_2s": "regabas", "form_3s": "regaba", "form_1p": "reg\u00e1bamos", "form_2p": "regabais", "form_3p": "regaban"}, "Indicativo Pret\u00e9rito": {"form_1s": "regu\u00e9", "form_2s": "regaste", "form_3s": "reg\u00f3", "form_1p": "regamos", "form_2p": "regasteis", "form_3p": "regaron"}, "Indicativo Condicional": {"form_1s": "regar\u00eda", "form_2s": "regar\u00edas", "form_3s": "regar\u00eda", "form_1p": "regar\u00edamos", "form_2p": "regar\u00edais", "form_3p": "regar\u00edan"}, "Indicativo Presente perfecto": {"form_1s": "he regado", "form_2s": "has regado", "form_3s": "ha regado", "form_1p": "hemos regado", "form_2p": "hab\u00e9is regado", "form_3p": "han regado"}, "Indicativo Futuro perfecto": {"form_1s": "habr\u00e9 regado", "form_2s": "habr\u00e1s regado", "form_3s": "habr\u00e1 regado", "form_1p": "habremos regado", "form_2p": "habr\u00e9is regado", "form_3p": "habr\u00e1n regado"}, "Indicativo Pluscuamperfecto": {"form_1s": "hab\u00eda regado", "form_2s": "hab\u00edas regado", "form_3s": "hab\u00eda regado", "form_1p": "hab\u00edamos regado", "form_2p": "hab\u00edais regado", "form_3p": "hab\u00edan regado"}, "Indicativo Pret\u00e9rito anterior": {"form_1s": "hube regado", "form_2s": "hubiste regado", "form_3s": "hubo regado", "form_1p": "hubimos regado", "form_2p": "hubisteis regado", "form_3p": "hubieron regado"}, "Indicativo Condicional perfecto": {"form_1s": "habr\u00eda regado", "form_2s": "habr\u00edas regado", "form_3s": "habr\u00eda regado", "form_1p": "habr\u00edamos regado", "form_2p": "habr\u00edais regado", "form_3p": "habr\u00edan regado"}, "Subjuntivo Presente": {"form_1s": "riegue", "form_2s": "riegues", "form_3s": "riegue", "form_1p": "reguemos", "form_2p": "regu\u00e9is", "form_3p": "rieguen"}, "Subjuntivo Imperfecto": {"form_1s": "regara", "form_2s": "regaras", "form_3s": "regara", "form_1p": "reg\u00e1ramos", "form_2p": "regarais", "form_3p": "regaran"}, "Subjuntivo Futuro": {"form_1s": "regare", "form_2s": "regares", "form_3s": "regare", "form_1p": "reg\u00e1remos", "form_2p": "regareis", "form_3p": "regaren"}, "Subjuntivo Presente perfecto": {"form_1s": "haya regado", "form_2s": "hayas regado", "form_3s": "haya regado", "form_1p": "hayamos regado", "form_2p": "hay\u00e1is regado", "form_3p": "hayan regado"}, "Subjuntivo Futuro perfecto": {"form_1s": "hubiere regado", "form_2s": "hubieres regado", "form_3s": "hubiere regado", "form_1p": "hubi\u00e9remos regado", "form_2p": "hubiereis regado", "form_3p": "hubieren regado"}, "Subjuntivo Pluscuamperfecto": {"form_1s": "hubiera regado", "form_2s": "hubieras regado", "form_3s": "hubiera regado", "form_1p": "hubi\u00e9ramos regado", "form_2p": "hubierais regado", "form_3p": "hubieran regado"}, "Imperativo Afirmativo Presente": {"form_1s": null, "form_2s": "riega", "form_3s": "regad", "form_1p": null, "form_2p": "riegue", "form_3p": "rieguen"}, "Imperativo Negativo Presente": {"form_1s": null, "form_2s": "no riegues", "form_3s": "no regu\u00e9is", "form_1p": null, "form_2p": "no riegue", "form_3p": "no rieguen"}}, "regatear": {"Gerund": "regateando", "Past Participle": "regateado", "Indicativo Presente": {"form_1s": "regateo", "form_2s": "regateas", "form_3s": "regatea", "form_1p": "regateamos", "form_2p": "regate\u00e1is", "form_3p": "regatean"}, "Indicativo Futuro": {"form_1s": "regatear\u00e9", "form_2s": "regatear\u00e1s", "form_3s": "regatear\u00e1", "form_1p": "regatearemos", "form_2p": "regatear\u00e9is", "form_3p": "regatear\u00e1n"}, "Indicativo Imperfecto": {"form_1s": "regateaba", "form_2s": "regateabas", "form_3s": "regateaba", "form_1p": "regate\u00e1bamos", "form_2p": "regateabais", "form_3p": "regateaban"}, "Indicativo Pret\u00e9rito": {"form_1s": "regate\u00e9", "form_2s": "regateaste", "form_3s": "regate\u00f3", "form_1p": "regateamos", "form_2p": "regateasteis", "form_3p": "regatearon"}, "Indicativo Condicional": {"form_1s": "regatear\u00eda", "form_2s": "regatear\u00edas", "form_3s": "regatear\u00eda", "form_1p": "regatear\u00edamos", "form_2p": "regatear\u00edais", "form_3p": "regatear\u00edan"}, "Indicativo Presente perfecto": {"form_1s": "he regateado", "form_2s": "has regateado", "form_3s": "ha regateado", "form_1p": "hemos regateado", "form_2p": "hab\u00e9is regateado", "form_3p": "han regateado"}, "Indicativo Futuro perfecto": {"form_1s": "habr\u00e9 regateado", "form_2s": "habr\u00e1s regateado", "form_3s": "habr\u00e1 regateado", "form_1p": "habremos regateado", "form_2p": "habr\u00e9is regateado", "form_3p": "habr\u00e1n regateado"}, "Indicativo Pluscuamperfecto": {"form_1s": "hab\u00eda regateado", "form_2s": "hab\u00edas regateado", "form_3s": "hab\u00eda regateado", "form_1p": "hab\u00edamos regateado", "form_2p": "hab\u00edais regateado", "form_3p": "hab\u00edan regateado"}, "Indicativo Pret\u00e9rito anterior": {"form_1s": "hube regateado", "form_2s": "hubiste regateado", "form_3s": "hubo regateado", "form_1p": "hubimos regateado", "form_2p": "hubisteis regateado", "form_3p": "hubieron regateado"}, "Indicativo Condicional perfecto": {"form_1s": "habr\u00eda regateado", "form_2s": "habr\u00edas regateado", "form_3s": "habr\u00eda regateado", "form_1p": "habr\u00edamos regateado", "form_2p": "habr\u00edais regateado", "form_3p": "habr\u00edan regateado"}, "Subjuntivo Presente": {"form_1s": "regatee", "form_2s": "regatees", "form_3s": "regatee", "form_1p": "regateemos", "form_2p": "regate\u00e9is", "form_3p": "regateen"}, "Subjuntivo Imperfecto": {"form_1s": "regateara", "form_2s": "regatearas", "form_3s": "regateara", "form_1p": "regate\u00e1ramos", "form_2p": "regatearais", "form_3p": "regatearan"}, "Subjuntivo Futuro": {"form_1s": "regateare", "form_2s": "regateares", "form_3s": "regateare", "form_1p": "regate\u00e1remos", "form_2p": "regateareis", "form_3p": "regatearen"}, "Subjuntivo Presente perfecto": {"form_1s": "haya regateado", "form_2s": "hayas regateado", "form_3s": "haya regateado", "form_1p": "hayamos regateado", "form_2p": "hay\u00e1is regateado", "form_3p": "hayan regateado"}, "Subjuntivo Futuro perfecto": {"form_1s": "hubiere regateado", "form_2s": "hubieres regateado", "form_3s": "hubiere regateado", "form_1p": "hubi\u00e9remos regateado", "form_2p": "hubiereis regateado", "form_3p": "hubieren regateado"}, "Subjuntivo Pluscuamperfecto": {"form_1s": "hubiera regateado", "form_2s": "hubieras regateado", "form_3s": "hubiera regateado", "form_1p": "hubi\u00e9ramos regateado", "form_2p": "hubierais regateado", "form_3p": "hubieran regateado"}, "Imperativo Afirmativo Presente": {"form_1s": null, "form_2s": "regatea", "form_3s": "regatead", "form_1p": null, "form_2p": "regatee", "form_3p": "regateen"}, "Imperativo Negativo Presente": {"form_1s": null, "form_2s": "no regatees", "form_3s": "no regate\u00e9is", "form_1p": null, "form_2p": "no regatee", "form_3p": "no regateen"}}, "regir": {"Gerund": "rigiendo", "Past Participle": "regido", "Indicativo Presente": {"form_1s": "rijo", "form_2s": "riges", "form_3s": "rige", "form_1p": "regimos", "form_2p": "reg\u00eds", "form_3p": "rigen"}, "Indicativo Futuro": {"form_1s": "regir\u00e9", "form_2s": "regir\u00e1s", "form_3s": "regir\u00e1", "form_1p": "regiremos", "form_2p": "regir\u00e9is", "form_3p": "regir\u00e1n"}, "Indicativo Imperfecto": {"form_1s": "reg\u00eda", "form_2s": "reg\u00edas", "form_3s": "reg\u00eda", "form_1p": "reg\u00edamos", "form_2p": "reg\u00edais", "form_3p": "reg\u00edan"}, "Indicativo Pret\u00e9rito": {"form_1s": "reg\u00ed", "form_2s": "registe", "form_3s": "rigi\u00f3", "form_1p": "regimos", "form_2p": "registeis", "form_3p": "rigieron"}, "Indicativo Condicional": {"form_1s": "regir\u00eda", "form_2s": "regir\u00edas", "form_3s": "regir\u00eda", "form_1p": "regir\u00edamos", "form_2p": "regir\u00edais", "form_3p": "regir\u00edan"}, "Indicativo Presente perfecto": {"form_1s": "he regido", "form_2s": "has regido", "form_3s": "ha regido", "form_1p": "hemos regido", "form_2p": "hab\u00e9is regido", "form_3p": "han regido"}, "Indicativo Futuro perfecto": {"form_1s": "habr\u00e9 regido", "form_2s": "habr\u00e1s regido", "form_3s": "habr\u00e1 regido", "form_1p": "habremos regido", "form_2p": "habr\u00e9is regido", "form_3p": "habr\u00e1n regido"}, "Indicativo Pluscuamperfecto": {"form_1s": "hab\u00eda regido", "form_2s": "hab\u00edas regido", "form_3s": "hab\u00eda regido", "form_1p": "hab\u00edamos regido", "form_2p": "hab\u00edais regido", "form_3p": "hab\u00edan regido"}, "Indicativo Pret\u00e9rito anterior": {"form_1s": "hube regido", "form_2s": "hubiste regido", "form_3s": "hubo regido", "form_1p": "hubimos regido", "form_2p": "hubisteis regido", "form_3p": "hubieron regido"}, "Indicativo Condicional perfecto": {"form_1s": "habr\u00eda regido", "form_2s": "habr\u00edas regido", "form_3s": "habr\u00eda regido", "form_1p": "habr\u00edamos regido", "form_2p": "habr\u00edais regido", "form_3p": "habr\u00edan regido"}, "Subjuntivo Presente": {"form_1s": "rija", "form_2s": "rijas", "form_3s": "rija", "form_1p": "rijamos", "form_2p": "rij\u00e1is", "form_3p": "rijan"}, "Subjuntivo Imperfecto": {"form_1s": "rigiera", "form_2s": "rigieras", "form_3s": "rigiera", "form_1p": "rigi\u00e9ramos", "form_2p": "rigierais", "form_3p": "rigieran"}, "Subjuntivo Futuro": {"form_1s": "rigiere", "form_2s": "rigieres", "form_3s": "rigiere", "form_1p": "rigi\u00e9remos", "form_2p": "rigiereis", "form_3p": "rigieren"}, "Subjuntivo Presente perfecto": {"form_1s": "haya regido", "form_2s": "hayas regido", "form_3s": "haya regido", "form_1p": "hayamos regido", "form_2p": "hay\u00e1is regido", "form_3p": "hayan regido"}, "Subjuntivo Futuro perfecto": {"form_1s": "hubiere regido", "form_2s": "hubieres regido", "form_3s": "hubiere regido", "form_1p": "hubi\u00e9remos regido", "form_2p": "hubiereis regido", "form_3p": "hubieren regido"}, "Subjuntivo Pluscuamperfecto": {"form_1s": "hubiera regido", "form_2s": "hubieras regido", "form_3s": "hubiera regido", "form_1p": "hubi\u00e9ramos regido", "form_2p": "hubierais regido", "form_3p": "hubieran regido"}, "Imperativo Afirmativo Presente": {"form_1s": null, "form_2s": "rige", "form_3s": "regid", "form_1p": null, "form_2p": "rija", "form_3p": "rijan"}, "Imperativo Negativo Presente": {"form_1s": null, "form_2s": "no rijas", "form_3s": "no rij\u00e1is", "form_1p": null, "form_2p": "no rija", "form_3p": "no rijan"}}, "registrar": {"Gerund": "registrando", "Past Participle": "registrado", "Indicativo Presente": {"form_1s": "registro", "form_2s": "registras", "form_3s": "registra", "form_1p": "registramos", "form_2p": "registr\u00e1is", "form_3p": "registran"}, "Indicativo Futuro": {"form_1s": "registrar\u00e9", "form_2s": "registrar\u00e1s", "form_3s": "registrar\u00e1", "form_1p": "registraremos", "form_2p": "registrar\u00e9is", "form_3p": "registrar\u00e1n"}, "Indicativo Imperfecto": {"form_1s": "registraba", "form_2s": "registrabas", "form_3s": "registraba", "form_1p": "registr\u00e1bamos", "form_2p": "registrabais", "form_3p": "registraban"}, "Indicativo Pret\u00e9rito": {"form_1s": "registr\u00e9", "form_2s": "registraste", "form_3s": "registr\u00f3", "form_1p": "registramos", "form_2p": "registrasteis", "form_3p": "registraron"}, "Indicativo Condicional": {"form_1s": "registrar\u00eda", "form_2s": "registrar\u00edas", "form_3s": "registrar\u00eda", "form_1p": "registrar\u00edamos", "form_2p": "registrar\u00edais", "form_3p": "registrar\u00edan"}, "Indicativo Presente perfecto": {"form_1s": "he registrado", "form_2s": "has registrado", "form_3s": "ha registrado", "form_1p": "hemos registrado", "form_2p": "hab\u00e9is registrado", "form_3p": "han registrado"}, "Indicativo Futuro perfecto": {"form_1s": "habr\u00e9 registrado", "form_2s": "habr\u00e1s registrado", "form_3s": "habr\u00e1 registrado", "form_1p": "habremos registrado", "form_2p": "habr\u00e9is registrado", "form_3p": "habr\u00e1n registrado"}, "Indicativo Pluscuamperfecto": {"form_1s": "hab\u00eda registrado", "form_2s": "hab\u00edas registrado", "form_3s": "hab\u00eda registrado", "form_1p": "hab\u00edamos registrado", "form_2p": "hab\u00edais registrado", "form_3p": "hab\u00edan registrado"}, "Indicativo Pret\u00e9rito anterior": {"form_1s": "hube registrado", "form_2s": "hubiste registrado", "form_3s": "hubo registrado", "form_1p": "hubimos registrado", "form_2p": "hubisteis registrado", "form_3p": "hubieron registrado"}, "Indicativo Condicional perfecto": {"form_1s": "habr\u00eda registrado", "form_2s": "habr\u00edas registrado", "form_3s": "habr\u00eda registrado", "form_1p": "habr\u00edamos registrado", "form_2p": "habr\u00edais registrado", "form_3p": "habr\u00edan registrado"}, "Subjuntivo Presente": {"form_1s": "registre", "form_2s": "registres", "form_3s": "registre", "form_1p": "registremos", "form_2p": "registr\u00e9is", "form_3p": "registren"}, "Subjuntivo Imperfecto": {"form_1s": "registrara", "form_2s": "registraras", "form_3s": "registrara", "form_1p": "registr\u00e1ramos", "form_2p": "registrarais", "form_3p": "registraran"}, "Subjuntivo Futuro": {"form_1s": "registrare", "form_2s": "registrares", "form_3s": "registrare", "form_1p": "registr\u00e1remos", "form_2p": "registrareis", "form_3p": "registraren"}, "Subjuntivo Presente perfecto": {"form_1s": "haya registrado", "form_2s": "hayas registrado", "form_3s": "haya registrado", "form_1p": "hayamos registrado", "form_2p": "hay\u00e1is registrado", "form_3p": "hayan registrado"}, "Subjuntivo Futuro perfecto": {"form_1s": "hubiere registrado", "form_2s": "hubieres registrado", "form_3s": "hubiere registrado", "form_1p": "hubi\u00e9remos registrado", "form_2p": "hubiereis registrado", "form_3p": "hubieren registrado"}, "Subjuntivo Pluscuamperfecto": {"form_1s": "hubiera registrado", "form_2s": "hubieras registrado", "form_3s": "hubiera registrado", "form_1p": "hubi\u00e9ramos registrado", "form_2p": "hubierais registrado", "form_3p": "hubieran registrado"}, "Imperativo Afirmativo Presente": {"form_1s": null, "form_2s": "registra", "form_3s": "registrad", "form_1p": null, "form_2p": "registre", "form_3p": "registren"}, "Imperativo Negativo Presente": {"form_1s": null, "form_2s": "no registres", "form_3s": "no registr\u00e9is", "form_1p": null, "form_2p": "no registre", "form_3p": "no registren"}}, "registrarse": {"Gerund": "registr\u00e1ndose", "Past Participle": "registrado", "Indicativo Presente": {"form_1s": "me registro", "form_2s": "te registras", "form_3s": "se registra", "form_1p": "nos registramos", "form_2p": "os registr\u00e1is", "form_3p": "se registran"}, "Indicativo Futuro": {"form_1s": "me registrar\u00e9", "form_2s": "te registrar\u00e1s", "form_3s": "se registrar\u00e1", "form_1p": "nos registraremos", "form_2p": "os registrar\u00e9is", "form_3p": "se registrar\u00e1n"}, "Indicativo Imperfecto": {"form_1s": "me registraba", "form_2s": "te registrabas", "form_3s": "se registraba", "form_1p": "nos registr\u00e1bamos", "form_2p": "os registrabais", "form_3p": "se registraban"}, "Indicativo Pret\u00e9rito": {"form_1s": "me registr\u00e9", "form_2s": "te registraste", "form_3s": "se registr\u00f3", "form_1p": "nos registramos", "form_2p": "os registrasteis", "form_3p": "se registraron"}, "Indicativo Condicional": {"form_1s": "me registrar\u00eda", "form_2s": "te registrar\u00edas", "form_3s": "se registrar\u00eda", "form_1p": "nos registrar\u00edamos", "form_2p": "os registrar\u00edais", "form_3p": "se registrar\u00edan"}, "Indicativo Presente perfecto": {"form_1s": "me he registrado", "form_2s": "te has registrado", "form_3s": "se ha registrado", "form_1p": "nos hemos registrado", "form_2p": "os hab\u00e9is registrado", "form_3p": "se han registrado"}, "Indicativo Futuro perfecto": {"form_1s": "me habr\u00e9 registrado", "form_2s": "te habr\u00e1s registrado", "form_3s": "se habr\u00e1 registrado", "form_1p": "nos habremos registrado", "form_2p": "os habr\u00e9is registrado", "form_3p": "se habr\u00e1n registrado"}, "Indicativo Pluscuamperfecto": {"form_1s": "me hab\u00eda registrado", "form_2s": "te hab\u00edas registrado", "form_3s": "se hab\u00eda registrado", "form_1p": "nos hab\u00edamos registrado", "form_2p": "os hab\u00edais registrado", "form_3p": "se hab\u00edan registrado"}, "Indicativo Pret\u00e9rito anterior": {"form_1s": "me hube registrado", "form_2s": "te hubiste registrado", "form_3s": "se hubo registrado", "form_1p": "nos hubimos registrado", "form_2p": "os hubisteis registrado", "form_3p": "se hubieron registrado"}, "Indicativo Condicional perfecto": {"form_1s": "me habr\u00eda registrado", "form_2s": "te habr\u00edas registrado", "form_3s": "se habr\u00eda registrado", "form_1p": "nos habr\u00edamos registrado", "form_2p": "os habr\u00edais registrado", "form_3p": "se habr\u00edan registrado"}, "Subjuntivo Presente": {"form_1s": "me registre", "form_2s": "te registres", "form_3s": "se registre", "form_1p": "nos registremos", "form_2p": "os registr\u00e9is", "form_3p": "se registren"}, "Subjuntivo Imperfecto": {"form_1s": "me registrara", "form_2s": "te registraras", "form_3s": "se registrara", "form_1p": "nos registr\u00e1ramos", "form_2p": "os registrarais", "form_3p": "se registraran"}, "Subjuntivo Futuro": {"form_1s": "me registrare", "form_2s": "te registrares", "form_3s": "se registrare", "form_1p": "nos registr\u00e1remos", "form_2p": "os registrareis", "form_3p": "se registraren"}, "Subjuntivo Presente perfecto": {"form_1s": "me haya registrado", "form_2s": "te hayas registrado", "form_3s": "se haya registrado", "form_1p": "nos hayamos registrado", "form_2p": "os hay\u00e1is registrado", "form_3p": "se hayan registrado"}, "Subjuntivo Futuro perfecto": {"form_1s": "me hubiere registrado", "form_2s": "te hubieres registrado", "form_3s": "se hubiere registrado", "form_1p": "nos hubi\u00e9remos registrado", "form_2p": "os hubiereis registrado", "form_3p": "se hubieren registrado"}, "Subjuntivo Pluscuamperfecto": {"form_1s": "me hubiera registrado", "form_2s": "te hubieras registrado", "form_3s": "se hubiera registrado", "form_1p": "nos hubi\u00e9ramos registrado", "form_2p": "os hubierais registrado", "form_3p": "se hubieran registrado"}, "Imperativo Afirmativo Presente": {"form_1s": null, "form_2s": "reg\u00edstrate", "form_3s": "registraos", "form_1p": null, "form_2p": "reg\u00edstrese", "form_3p": "reg\u00edstrense"}, "Imperativo Negativo Presente": {"form_1s": null, "form_2s": "no te registres", "form_3s": "no os registr\u00e9is", "form_1p": null, "form_2p": "no se registre", "form_3p": "no se registren"}}, "regresar": {"Gerund": "regresando", "Past Participle": "regresado", "Indicativo Presente": {"form_1s": "regreso", "form_2s": "regresas", "form_3s": "regresa", "form_1p": "regresamos", "form_2p": "regres\u00e1is", "form_3p": "regresan"}, "Indicativo Futuro": {"form_1s": "regresar\u00e9", "form_2s": "regresar\u00e1s", "form_3s": "regresar\u00e1", "form_1p": "regresaremos", "form_2p": "regresar\u00e9is", "form_3p": "regresar\u00e1n"}, "Indicativo Imperfecto": {"form_1s": "regresaba", "form_2s": "regresabas", "form_3s": "regresaba", "form_1p": "regres\u00e1bamos", "form_2p": "regresabais", "form_3p": "regresaban"}, "Indicativo Pret\u00e9rito": {"form_1s": "regres\u00e9", "form_2s": "regresaste", "form_3s": "regres\u00f3", "form_1p": "regresamos", "form_2p": "regresasteis", "form_3p": "regresaron"}, "Indicativo Condicional": {"form_1s": "regresar\u00eda", "form_2s": "regresar\u00edas", "form_3s": "regresar\u00eda", "form_1p": "regresar\u00edamos", "form_2p": "regresar\u00edais", "form_3p": "regresar\u00edan"}, "Indicativo Presente perfecto": {"form_1s": "he regresado", "form_2s": "has regresado", "form_3s": "ha regresado", "form_1p": "hemos regresado", "form_2p": "hab\u00e9is regresado", "form_3p": "han regresado"}, "Indicativo Futuro perfecto": {"form_1s": "habr\u00e9 regresado", "form_2s": "habr\u00e1s regresado", "form_3s": "habr\u00e1 regresado", "form_1p": "habremos regresado", "form_2p": "habr\u00e9is regresado", "form_3p": "habr\u00e1n regresado"}, "Indicativo Pluscuamperfecto": {"form_1s": "hab\u00eda regresado", "form_2s": "hab\u00edas regresado", "form_3s": "hab\u00eda regresado", "form_1p": "hab\u00edamos regresado", "form_2p": "hab\u00edais regresado", "form_3p": "hab\u00edan regresado"}, "Indicativo Pret\u00e9rito anterior": {"form_1s": "hube regresado", "form_2s": "hubiste regresado", "form_3s": "hubo regresado", "form_1p": "hubimos regresado", "form_2p": "hubisteis regresado", "form_3p": "hubieron regresado"}, "Indicativo Condicional perfecto": {"form_1s": "habr\u00eda regresado", "form_2s": "habr\u00edas regresado", "form_3s": "habr\u00eda regresado", "form_1p": "habr\u00edamos regresado", "form_2p": "habr\u00edais regresado", "form_3p": "habr\u00edan regresado"}, "Subjuntivo Presente": {"form_1s": "regrese", "form_2s": "regreses", "form_3s": "regrese", "form_1p": "regresemos", "form_2p": "regres\u00e9is", "form_3p": "regresen"}, "Subjuntivo Imperfecto": {"form_1s": "regresara", "form_2s": "regresaras", "form_3s": "regresara", "form_1p": "regres\u00e1ramos", "form_2p": "regresarais", "form_3p": "regresaran"}, "Subjuntivo Futuro": {"form_1s": "regresare", "form_2s": "regresares", "form_3s": "regresare", "form_1p": "regres\u00e1remos", "form_2p": "regresareis", "form_3p": "regresaren"}, "Subjuntivo Presente perfecto": {"form_1s": "haya regresado", "form_2s": "hayas regresado", "form_3s": "haya regresado", "form_1p": "hayamos regresado", "form_2p": "hay\u00e1is regresado", "form_3p": "hayan regresado"}, "Subjuntivo Futuro perfecto": {"form_1s": "hubiere regresado", "form_2s": "hubieres regresado", "form_3s": "hubiere regresado", "form_1p": "hubi\u00e9remos regresado", "form_2p": "hubiereis regresado", "form_3p": "hubieren regresado"}, "Subjuntivo Pluscuamperfecto": {"form_1s": "hubiera regresado", "form_2s": "hubieras regresado", "form_3s": "hubiera regresado", "form_1p": "hubi\u00e9ramos regresado", "form_2p": "hubierais regresado", "form_3p": "hubieran regresado"}, "Imperativo Afirmativo Presente": {"form_1s": null, "form_2s": "regresa", "form_3s": "regresad", "form_1p": null, "form_2p": "regrese", "form_3p": "regresen"}, "Imperativo Negativo Presente": {"form_1s": null, "form_2s": "no regreses", "form_3s": "no regres\u00e9is", "form_1p": null, "form_2p": "no regrese", "form_3p": "no regresen"}}, "regular": {"Gerund": "regulando", "Past Participle": "regulado", "Indicativo Presente": {"form_1s": "regulo", "form_2s": "regulas", "form_3s": "regula", "form_1p": "regulamos", "form_2p": "regul\u00e1is", "form_3p": "regulan"}, "Indicativo Futuro": {"form_1s": "regular\u00e9", "form_2s": "regular\u00e1s", "form_3s": "regular\u00e1", "form_1p": "regularemos", "form_2p": "regular\u00e9is", "form_3p": "regular\u00e1n"}, "Indicativo Imperfecto": {"form_1s": "regulaba", "form_2s": "regulabas", "form_3s": "regulaba", "form_1p": "regul\u00e1bamos", "form_2p": "regulabais", "form_3p": "regulaban"}, "Indicativo Pret\u00e9rito": {"form_1s": "regul\u00e9", "form_2s": "regulaste", "form_3s": "regul\u00f3", "form_1p": "regulamos", "form_2p": "regulasteis", "form_3p": "regularon"}, "Indicativo Condicional": {"form_1s": "regular\u00eda", "form_2s": "regular\u00edas", "form_3s": "regular\u00eda", "form_1p": "regular\u00edamos", "form_2p": "regular\u00edais", "form_3p": "regular\u00edan"}, "Indicativo Presente perfecto": {"form_1s": "he regulado", "form_2s": "has regulado", "form_3s": "ha regulado", "form_1p": "hemos regulado", "form_2p": "hab\u00e9is regulado", "form_3p": "han regulado"}, "Indicativo Futuro perfecto": {"form_1s": "habr\u00e9 regulado", "form_2s": "habr\u00e1s regulado", "form_3s": "habr\u00e1 regulado", "form_1p": "habremos regulado", "form_2p": "habr\u00e9is regulado", "form_3p": "habr\u00e1n regulado"}, "Indicativo Pluscuamperfecto": {"form_1s": "hab\u00eda regulado", "form_2s": "hab\u00edas regulado", "form_3s": "hab\u00eda regulado", "form_1p": "hab\u00edamos regulado", "form_2p": "hab\u00edais regulado", "form_3p": "hab\u00edan regulado"}, "Indicativo Pret\u00e9rito anterior": {"form_1s": "hube regulado", "form_2s": "hubiste regulado", "form_3s": "hubo regulado", "form_1p": "hubimos regulado", "form_2p": "hubisteis regulado", "form_3p": "hubieron regulado"}, "Indicativo Condicional perfecto": {"form_1s": "habr\u00eda regulado", "form_2s": "habr\u00edas regulado", "form_3s": "habr\u00eda regulado", "form_1p": "habr\u00edamos regulado", "form_2p": "habr\u00edais regulado", "form_3p": "habr\u00edan regulado"}, "Subjuntivo Presente": {"form_1s": "regule", "form_2s": "regules", "form_3s": "regule", "form_1p": "regulemos", "form_2p": "regul\u00e9is", "form_3p": "regulen"}, "Subjuntivo Imperfecto": {"form_1s": "regulara", "form_2s": "regularas", "form_3s": "regulara", "form_1p": "regul\u00e1ramos", "form_2p": "regularais", "form_3p": "regularan"}, "Subjuntivo Futuro": {"form_1s": "regulare", "form_2s": "regulares", "form_3s": "regulare", "form_1p": "regul\u00e1remos", "form_2p": "regulareis", "form_3p": "regularen"}, "Subjuntivo Presente perfecto": {"form_1s": "haya regulado", "form_2s": "hayas regulado", "form_3s": "haya regulado", "form_1p": "hayamos regulado", "form_2p": "hay\u00e1is regulado", "form_3p": "hayan regulado"}, "Subjuntivo Futuro perfecto": {"form_1s": "hubiere regulado", "form_2s": "hubieres regulado", "form_3s": "hubiere regulado", "form_1p": "hubi\u00e9remos regulado", "form_2p": "hubiereis regulado", "form_3p": "hubieren regulado"}, "Subjuntivo Pluscuamperfecto": {"form_1s": "hubiera regulado", "form_2s": "hubieras regulado", "form_3s": "hubiera regulado", "form_1p": "hubi\u00e9ramos regulado", "form_2p": "hubierais regulado", "form_3p": "hubieran regulado"}, "Imperativo Afirmativo Presente": {"form_1s": null, "form_2s": "regula", "form_3s": "regulad", "form_1p": null, "form_2p": "regule", "form_3p": "regulen"}, "Imperativo Negativo Presente": {"form_1s": null, "form_2s": "no regules", "form_3s": "no regul\u00e9is", "form_1p": null, "form_2p": "no regule", "form_3p": "no regulen"}}, "rehusar": {"Gerund": "rehusando", "Past Participle": "rehusado", "Indicativo Presente": {"form_1s": "reh\u00faso", "form_2s": "reh\u00fasas", "form_3s": "reh\u00fasa", "form_1p": "rehusamos", "form_2p": "rehus\u00e1is", "form_3p": "reh\u00fasan"}, "Indicativo Futuro": {"form_1s": "rehusar\u00e9", "form_2s": "rehusar\u00e1s", "form_3s": "rehusar\u00e1", "form_1p": "rehusaremos", "form_2p": "rehusar\u00e9is", "form_3p": "rehusar\u00e1n"}, "Indicativo Imperfecto": {"form_1s": "rehusaba", "form_2s": "rehusabas", "form_3s": "rehusaba", "form_1p": "rehus\u00e1bamos", "form_2p": "rehusabais", "form_3p": "rehusaban"}, "Indicativo Pret\u00e9rito": {"form_1s": "rehus\u00e9", "form_2s": "rehusaste", "form_3s": "rehus\u00f3", "form_1p": "rehusamos", "form_2p": "rehusasteis", "form_3p": "rehusaron"}, "Indicativo Condicional": {"form_1s": "rehusar\u00eda", "form_2s": "rehusar\u00edas", "form_3s": "rehusar\u00eda", "form_1p": "rehusar\u00edamos", "form_2p": "rehusar\u00edais", "form_3p": "rehusar\u00edan"}, "Indicativo Presente perfecto": {"form_1s": "he rehusado", "form_2s": "has rehusado", "form_3s": "ha rehusado", "form_1p": "hemos rehusado", "form_2p": "hab\u00e9is rehusado", "form_3p": "han rehusado"}, "Indicativo Futuro perfecto": {"form_1s": "habr\u00e9 rehusado", "form_2s": "habr\u00e1s rehusado", "form_3s": "habr\u00e1 rehusado", "form_1p": "habremos rehusado", "form_2p": "habr\u00e9is rehusado", "form_3p": "habr\u00e1n rehusado"}, "Indicativo Pluscuamperfecto": {"form_1s": "hab\u00eda rehusado", "form_2s": "hab\u00edas rehusado", "form_3s": "hab\u00eda rehusado", "form_1p": "hab\u00edamos rehusado", "form_2p": "hab\u00edais rehusado", "form_3p": "hab\u00edan rehusado"}, "Indicativo Pret\u00e9rito anterior": {"form_1s": "hube rehusado", "form_2s": "hubiste rehusado", "form_3s": "hubo rehusado", "form_1p": "hubimos rehusado", "form_2p": "hubisteis rehusado", "form_3p": "hubieron rehusado"}, "Indicativo Condicional perfecto": {"form_1s": "habr\u00eda rehusado", "form_2s": "habr\u00edas rehusado", "form_3s": "habr\u00eda rehusado", "form_1p": "habr\u00edamos rehusado", "form_2p": "habr\u00edais rehusado", "form_3p": "habr\u00edan rehusado"}, "Subjuntivo Presente": {"form_1s": "reh\u00fase", "form_2s": "reh\u00fases", "form_3s": "reh\u00fase", "form_1p": "rehusemos", "form_2p": "rehus\u00e9is", "form_3p": "reh\u00fasen"}, "Subjuntivo Imperfecto": {"form_1s": "rehusara", "form_2s": "rehusaras", "form_3s": "rehusara", "form_1p": "rehus\u00e1ramos", "form_2p": "rehusarais", "form_3p": "rehusaran"}, "Subjuntivo Futuro": {"form_1s": "rehusare", "form_2s": "rehusares", "form_3s": "rehusare", "form_1p": "rehus\u00e1remos", "form_2p": "rehusareis", "form_3p": "rehusaren"}, "Subjuntivo Presente perfecto": {"form_1s": "haya rehusado", "form_2s": "hayas rehusado", "form_3s": "haya rehusado", "form_1p": "hayamos rehusado", "form_2p": "hay\u00e1is rehusado", "form_3p": "hayan rehusado"}, "Subjuntivo Futuro perfecto": {"form_1s": "hubiere rehusado", "form_2s": "hubieres rehusado", "form_3s": "hubiere rehusado", "form_1p": "hubi\u00e9remos rehusado", "form_2p": "hubiereis rehusado", "form_3p": "hubieren rehusado"}, "Subjuntivo Pluscuamperfecto": {"form_1s": "hubiera rehusado", "form_2s": "hubieras rehusado", "form_3s": "hubiera rehusado", "form_1p": "hubi\u00e9ramos rehusado", "form_2p": "hubierais rehusado", "form_3p": "hubieran rehusado"}, "Imperativo Afirmativo Presente": {"form_1s": null, "form_2s": "reh\u00fasa", "form_3s": "rehusad", "form_1p": null, "form_2p": "reh\u00fase", "form_3p": "reh\u00fasen"}, "Imperativo Negativo Presente": {"form_1s": null, "form_2s": "no reh\u00fases", "form_3s": "no rehus\u00e9is", "form_1p": null, "form_2p": "no reh\u00fase", "form_3p": "no reh\u00fasen"}}, "re\u00edr": {"Gerund": "riendo", "Past Participle": "re\u00eddo", "Indicativo Presente": {"form_1s": "r\u00edo", "form_2s": "r\u00edes", "form_3s": "r\u00ede", "form_1p": "re\u00edmos", "form_2p": "re\u00eds", "form_3p": "r\u00eden"}, "Indicativo Futuro": {"form_1s": "reir\u00e9", "form_2s": "reir\u00e1s", "form_3s": "reir\u00e1", "form_1p": "reiremos", "form_2p": "reir\u00e9is", "form_3p": "reir\u00e1n"}, "Indicativo Imperfecto": {"form_1s": "re\u00eda", "form_2s": "re\u00edas", "form_3s": "re\u00eda", "form_1p": "re\u00edamos", "form_2p": "re\u00edais", "form_3p": "re\u00edan"}, "Indicativo Pret\u00e9rito": {"form_1s": "re\u00ed", "form_2s": "re\u00edste", "form_3s": "rio", "form_1p": "re\u00edmos", "form_2p": "re\u00edsteis", "form_3p": "rieron"}, "Indicativo Condicional": {"form_1s": "reir\u00eda", "form_2s": "reir\u00edas", "form_3s": "reir\u00eda", "form_1p": "reir\u00edamos", "form_2p": "reir\u00edais", "form_3p": "reir\u00edan"}, "Indicativo Presente perfecto": {"form_1s": "he re\u00eddo", "form_2s": "has re\u00eddo", "form_3s": "ha re\u00eddo", "form_1p": "hemos re\u00eddo", "form_2p": "hab\u00e9is re\u00eddo", "form_3p": "han re\u00eddo"}, "Indicativo Futuro perfecto": {"form_1s": "habr\u00e9 re\u00eddo", "form_2s": "habr\u00e1s re\u00eddo", "form_3s": "habr\u00e1 re\u00eddo", "form_1p": "habremos re\u00eddo", "form_2p": "habr\u00e9is re\u00eddo", "form_3p": "habr\u00e1n re\u00eddo"}, "Indicativo Pluscuamperfecto": {"form_1s": "hab\u00eda re\u00eddo", "form_2s": "hab\u00edas re\u00eddo", "form_3s": "hab\u00eda re\u00eddo", "form_1p": "hab\u00edamos re\u00eddo", "form_2p": "hab\u00edais re\u00eddo", "form_3p": "hab\u00edan re\u00eddo"}, "Indicativo Pret\u00e9rito anterior": {"form_1s": "hube re\u00eddo", "form_2s": "hubiste re\u00eddo", "form_3s": "hubo re\u00eddo", "form_1p": "hubimos re\u00eddo", "form_2p": "hubisteis re\u00eddo", "form_3p": "hubieron re\u00eddo"}, "Indicativo Condicional perfecto": {"form_1s": "habr\u00eda re\u00eddo", "form_2s": "habr\u00edas re\u00eddo", "form_3s": "habr\u00eda re\u00eddo", "form_1p": "habr\u00edamos re\u00eddo", "form_2p": "habr\u00edais re\u00eddo", "form_3p": "habr\u00edan re\u00eddo"}, "Subjuntivo Presente": {"form_1s": "r\u00eda", "form_2s": "r\u00edas", "form_3s": "r\u00eda", "form_1p": "riamos", "form_2p": "ri\u00e1is", "form_3p": "r\u00edan"}, "Subjuntivo Imperfecto": {"form_1s": "riera", "form_2s": "rieras", "form_3s": "riera", "form_1p": "ri\u00e9ramos", "form_2p": "rierais", "form_3p": "rieran"}, "Subjuntivo Futuro": {"form_1s": "riere", "form_2s": "rieres", "form_3s": "riere", "form_1p": "ri\u00e9remos", "form_2p": "riereis", "form_3p": "rieren"}, "Subjuntivo Presente perfecto": {"form_1s": "haya re\u00eddo", "form_2s": "hayas re\u00eddo", "form_3s": "haya re\u00eddo", "form_1p": "hayamos re\u00eddo", "form_2p": "hay\u00e1is re\u00eddo", "form_3p": "hayan re\u00eddo"}, "Subjuntivo Futuro perfecto": {"form_1s": "hubiere re\u00eddo", "form_2s": "hubieres re\u00eddo", "form_3s": "hubiere re\u00eddo", "form_1p": "hubi\u00e9remos re\u00eddo", "form_2p": "hubiereis re\u00eddo", "form_3p": "hubieren re\u00eddo"}, "Subjuntivo Pluscuamperfecto": {"form_1s": "hubiera re\u00eddo", "form_2s": "hubieras re\u00eddo", "form_3s": "hubiera re\u00eddo", "form_1p": "hubi\u00e9ramos re\u00eddo", "form_2p": "hubierais re\u00eddo", "form_3p": "hubieran re\u00eddo"}, "Imperativo Afirmativo Presente": {"form_1s": null, "form_2s": "r\u00ede", "form_3s": "re\u00edd", "form_1p": null, "form_2p": "r\u00eda", "form_3p": "r\u00edan"}, "Imperativo Negativo Presente": {"form_1s": null, "form_2s": "no r\u00edas", "form_3s": "no riais", "form_1p": null, "form_2p": "no r\u00eda", "form_3p": "no r\u00edan"}}, "renacer": {"Gerund": "renaciendo", "Past Participle": "renacido", "Indicativo Presente": {"form_1s": "renazco", "form_2s": "renaces", "form_3s": "renace", "form_1p": "renacemos", "form_2p": "renac\u00e9is", "form_3p": "renacen"}, "Indicativo Futuro": {"form_1s": "renacer\u00e9", "form_2s": "renacer\u00e1s", "form_3s": "renacer\u00e1", "form_1p": "renaceremos", "form_2p": "renacer\u00e9is", "form_3p": "renacer\u00e1n"}, "Indicativo Imperfecto": {"form_1s": "renac\u00eda", "form_2s": "renac\u00edas", "form_3s": "renac\u00eda", "form_1p": "renac\u00edamos", "form_2p": "renac\u00edais", "form_3p": "renac\u00edan"}, "Indicativo Pret\u00e9rito": {"form_1s": "renac\u00ed", "form_2s": "renaciste", "form_3s": "renaci\u00f3", "form_1p": "renacimos", "form_2p": "renacisteis", "form_3p": "renacieron"}, "Indicativo Condicional": {"form_1s": "renacer\u00eda", "form_2s": "renacer\u00edas", "form_3s": "renacer\u00eda", "form_1p": "renacer\u00edamos", "form_2p": "renacer\u00edais", "form_3p": "renacer\u00edan"}, "Indicativo Presente perfecto": {"form_1s": "he renacido", "form_2s": "has renacido", "form_3s": "ha renacido", "form_1p": "hemos renacido", "form_2p": "hab\u00e9is renacido", "form_3p": "han renacido"}, "Indicativo Futuro perfecto": {"form_1s": "habr\u00e9 renacido", "form_2s": "habr\u00e1s renacido", "form_3s": "habr\u00e1 renacido", "form_1p": "habremos renacido", "form_2p": "habr\u00e9is renacido", "form_3p": "habr\u00e1n renacido"}, "Indicativo Pluscuamperfecto": {"form_1s": "hab\u00eda renacido", "form_2s": "hab\u00edas renacido", "form_3s": "hab\u00eda renacido", "form_1p": "hab\u00edamos renacido", "form_2p": "hab\u00edais renacido", "form_3p": "hab\u00edan renacido"}, "Indicativo Pret\u00e9rito anterior": {"form_1s": "hube renacido", "form_2s": "hubiste renacido", "form_3s": "hubo renacido", "form_1p": "hubimos renacido", "form_2p": "hubisteis renacido", "form_3p": "hubieron renacido"}, "Indicativo Condicional perfecto": {"form_1s": "habr\u00eda renacido", "form_2s": "habr\u00edas renacido", "form_3s": "habr\u00eda renacido", "form_1p": "habr\u00edamos renacido", "form_2p": "habr\u00edais renacido", "form_3p": "habr\u00edan renacido"}, "Subjuntivo Presente": {"form_1s": "renazca", "form_2s": "renazcas", "form_3s": "renazca", "form_1p": "renazcamos", "form_2p": "renazc\u00e1is", "form_3p": "renazcan"}, "Subjuntivo Imperfecto": {"form_1s": "renaciera", "form_2s": "renacieras", "form_3s": "renaciera", "form_1p": "renaci\u00e9ramos", "form_2p": "renacierais", "form_3p": "renacieran"}, "Subjuntivo Futuro": {"form_1s": "renaciere", "form_2s": "renacieres", "form_3s": "renaciere", "form_1p": "renaci\u00e9remos", "form_2p": "renaciereis", "form_3p": "renacieren"}, "Subjuntivo Presente perfecto": {"form_1s": "haya renacido", "form_2s": "hayas renacido", "form_3s": "haya renacido", "form_1p": "hayamos renacido", "form_2p": "hay\u00e1is renacido", "form_3p": "hayan renacido"}, "Subjuntivo Futuro perfecto": {"form_1s": "hubiere renacido", "form_2s": "hubieres renacido", "form_3s": "hubiere renacido", "form_1p": "hubi\u00e9remos renacido", "form_2p": "hubiereis renacido", "form_3p": "hubieren renacido"}, "Subjuntivo Pluscuamperfecto": {"form_1s": "hubiera renacido", "form_2s": "hubieras renacido", "form_3s": "hubiera renacido", "form_1p": "hubi\u00e9ramos renacido", "form_2p": "hubierais renacido", "form_3p": "hubieran renacido"}, "Imperativo Afirmativo Presente": {"form_1s": null, "form_2s": "renace", "form_3s": "renaced", "form_1p": null, "form_2p": "renazca", "form_3p": "renazcan"}, "Imperativo Negativo Presente": {"form_1s": null, "form_2s": "no renazcas", "form_3s": "no renazc\u00e1is", "form_1p": null, "form_2p": "no renazca", "form_3p": "no renazcan"}}, "renunciar": {"Gerund": "renunciando", "Past Participle": "renunciado", "Indicativo Presente": {"form_1s": "renuncio", "form_2s": "renuncias", "form_3s": "renuncia", "form_1p": "renunciamos", "form_2p": "renunci\u00e1is", "form_3p": "renuncian"}, "Indicativo Futuro": {"form_1s": "renunciar\u00e9", "form_2s": "renunciar\u00e1s", "form_3s": "renunciar\u00e1", "form_1p": "renunciaremos", "form_2p": "renunciar\u00e9is", "form_3p": "renunciar\u00e1n"}, "Indicativo Imperfecto": {"form_1s": "renunciaba", "form_2s": "renunciabas", "form_3s": "renunciaba", "form_1p": "renunci\u00e1bamos", "form_2p": "renunciabais", "form_3p": "renunciaban"}, "Indicativo Pret\u00e9rito": {"form_1s": "renunci\u00e9", "form_2s": "renunciaste", "form_3s": "renunci\u00f3", "form_1p": "renunciamos", "form_2p": "renunciasteis", "form_3p": "renunciaron"}, "Indicativo Condicional": {"form_1s": "renunciar\u00eda", "form_2s": "renunciar\u00edas", "form_3s": "renunciar\u00eda", "form_1p": "renunciar\u00edamos", "form_2p": "renunciar\u00edais", "form_3p": "renunciar\u00edan"}, "Indicativo Presente perfecto": {"form_1s": "he renunciado", "form_2s": "has renunciado", "form_3s": "ha renunciado", "form_1p": "hemos renunciado", "form_2p": "hab\u00e9is renunciado", "form_3p": "han renunciado"}, "Indicativo Futuro perfecto": {"form_1s": "habr\u00e9 renunciado", "form_2s": "habr\u00e1s renunciado", "form_3s": "habr\u00e1 renunciado", "form_1p": "habremos renunciado", "form_2p": "habr\u00e9is renunciado", "form_3p": "habr\u00e1n renunciado"}, "Indicativo Pluscuamperfecto": {"form_1s": "hab\u00eda renunciado", "form_2s": "hab\u00edas renunciado", "form_3s": "hab\u00eda renunciado", "form_1p": "hab\u00edamos renunciado", "form_2p": "hab\u00edais renunciado", "form_3p": "hab\u00edan renunciado"}, "Indicativo Pret\u00e9rito anterior": {"form_1s": "hube renunciado", "form_2s": "hubiste renunciado", "form_3s": "hubo renunciado", "form_1p": "hubimos renunciado", "form_2p": "hubisteis renunciado", "form_3p": "hubieron renunciado"}, "Indicativo Condicional perfecto": {"form_1s": "habr\u00eda renunciado", "form_2s": "habr\u00edas renunciado", "form_3s": "habr\u00eda renunciado", "form_1p": "habr\u00edamos renunciado", "form_2p": "habr\u00edais renunciado", "form_3p": "habr\u00edan renunciado"}, "Subjuntivo Presente": {"form_1s": "renuncie", "form_2s": "renuncies", "form_3s": "renuncie", "form_1p": "renunciemos", "form_2p": "renunci\u00e9is", "form_3p": "renuncien"}, "Subjuntivo Imperfecto": {"form_1s": "renunciara", "form_2s": "renunciaras", "form_3s": "renunciara", "form_1p": "renunci\u00e1ramos", "form_2p": "renunciarais", "form_3p": "renunciaran"}, "Subjuntivo Futuro": {"form_1s": "renunciare", "form_2s": "renunciares", "form_3s": "renunciare", "form_1p": "renunci\u00e1remos", "form_2p": "renunciareis", "form_3p": "renunciaren"}, "Subjuntivo Presente perfecto": {"form_1s": "haya renunciado", "form_2s": "hayas renunciado", "form_3s": "haya renunciado", "form_1p": "hayamos renunciado", "form_2p": "hay\u00e1is renunciado", "form_3p": "hayan renunciado"}, "Subjuntivo Futuro perfecto": {"form_1s": "hubiere renunciado", "form_2s": "hubieres renunciado", "form_3s": "hubiere renunciado", "form_1p": "hubi\u00e9remos renunciado", "form_2p": "hubiereis renunciado", "form_3p": "hubieren renunciado"}, "Subjuntivo Pluscuamperfecto": {"form_1s": "hubiera renunciado", "form_2s": "hubieras renunciado", "form_3s": "hubiera renunciado", "form_1p": "hubi\u00e9ramos renunciado", "form_2p": "hubierais renunciado", "form_3p": "hubieran renunciado"}, "Imperativo Afirmativo Presente": {"form_1s": null, "form_2s": "renuncia", "form_3s": "renunciad", "form_1p": null, "form_2p": "renuncie", "form_3p": "renuncien"}, "Imperativo Negativo Presente": {"form_1s": null, "form_2s": "no renuncies", "form_3s": "no renunci\u00e9is", "form_1p": null, "form_2p": "no renuncie", "form_3p": "no renuncien"}}, "re\u00f1ir": {"Gerund": "ri\u00f1endo", "Past Participle": "re\u00f1ido", "Indicativo Presente": {"form_1s": "ri\u00f1o", "form_2s": "ri\u00f1es", "form_3s": "ri\u00f1e", "form_1p": "re\u00f1imos", "form_2p": "re\u00f1\u00eds", "form_3p": "ri\u00f1en"}, "Indicativo Futuro": {"form_1s": "re\u00f1ir\u00e9", "form_2s": "re\u00f1ir\u00e1s", "form_3s": "re\u00f1ir\u00e1", "form_1p": "re\u00f1iremos", "form_2p": "re\u00f1ir\u00e9is", "form_3p": "re\u00f1ir\u00e1n"}, "Indicativo Imperfecto": {"form_1s": "re\u00f1\u00eda", "form_2s": "re\u00f1\u00edas", "form_3s": "re\u00f1\u00eda", "form_1p": "re\u00f1\u00edamos", "form_2p": "re\u00f1\u00edais", "form_3p": "re\u00f1\u00edan"}, "Indicativo Pret\u00e9rito": {"form_1s": "re\u00f1\u00ed", "form_2s": "re\u00f1iste", "form_3s": "ri\u00f1\u00f3", "form_1p": "re\u00f1imos", "form_2p": "re\u00f1isteis", "form_3p": "ri\u00f1eron"}, "Indicativo Condicional": {"form_1s": "re\u00f1ir\u00eda", "form_2s": "re\u00f1ir\u00edas", "form_3s": "re\u00f1ir\u00eda", "form_1p": "re\u00f1ir\u00edamos", "form_2p": "re\u00f1ir\u00edais", "form_3p": "re\u00f1ir\u00edan"}, "Indicativo Presente perfecto": {"form_1s": "he re\u00f1ido", "form_2s": "has re\u00f1ido", "form_3s": "ha re\u00f1ido", "form_1p": "hemos re\u00f1ido", "form_2p": "hab\u00e9is re\u00f1ido", "form_3p": "han re\u00f1ido"}, "Indicativo Futuro perfecto": {"form_1s": "habr\u00e9 re\u00f1ido", "form_2s": "habr\u00e1s re\u00f1ido", "form_3s": "habr\u00e1 re\u00f1ido", "form_1p": "habremos re\u00f1ido", "form_2p": "habr\u00e9is re\u00f1ido", "form_3p": "habr\u00e1n re\u00f1ido"}, "Indicativo Pluscuamperfecto": {"form_1s": "hab\u00eda re\u00f1ido", "form_2s": "hab\u00edas re\u00f1ido", "form_3s": "hab\u00eda re\u00f1ido", "form_1p": "hab\u00edamos re\u00f1ido", "form_2p": "hab\u00edais re\u00f1ido", "form_3p": "hab\u00edan re\u00f1ido"}, "Indicativo Pret\u00e9rito anterior": {"form_1s": "hube re\u00f1ido", "form_2s": "hubiste re\u00f1ido", "form_3s": "hubo re\u00f1ido", "form_1p": "hubimos re\u00f1ido", "form_2p": "hubisteis re\u00f1ido", "form_3p": "hubieron re\u00f1ido"}, "Indicativo Condicional perfecto": {"form_1s": "habr\u00eda re\u00f1ido", "form_2s": "habr\u00edas re\u00f1ido", "form_3s": "habr\u00eda re\u00f1ido", "form_1p": "habr\u00edamos re\u00f1ido", "form_2p": "habr\u00edais re\u00f1ido", "form_3p": "habr\u00edan re\u00f1ido"}, "Subjuntivo Presente": {"form_1s": "ri\u00f1a", "form_2s": "ri\u00f1as", "form_3s": "ri\u00f1a", "form_1p": "ri\u00f1amos", "form_2p": "ri\u00f1\u00e1is", "form_3p": "ri\u00f1an"}, "Subjuntivo Imperfecto": {"form_1s": "ri\u00f1era", "form_2s": "ri\u00f1eras", "form_3s": "ri\u00f1era", "form_1p": "ri\u00f1\u00e9ramos", "form_2p": "ri\u00f1erais", "form_3p": "ri\u00f1eran"}, "Subjuntivo Futuro": {"form_1s": "ri\u00f1ere", "form_2s": "ri\u00f1eres", "form_3s": "ri\u00f1ere", "form_1p": "ri\u00f1\u00e9remos", "form_2p": "ri\u00f1ereis", "form_3p": "ri\u00f1eren"}, "Subjuntivo Presente perfecto": {"form_1s": "haya re\u00f1ido", "form_2s": "hayas re\u00f1ido", "form_3s": "haya re\u00f1ido", "form_1p": "hayamos re\u00f1ido", "form_2p": "hay\u00e1is re\u00f1ido", "form_3p": "hayan re\u00f1ido"}, "Subjuntivo Futuro perfecto": {"form_1s": "hubiere re\u00f1ido", "form_2s": "hubieres re\u00f1ido", "form_3s": "hubiere re\u00f1ido", "form_1p": "hubi\u00e9remos re\u00f1ido", "form_2p": "hubiereis re\u00f1ido", "form_3p": "hubieren re\u00f1ido"}, "Subjuntivo Pluscuamperfecto": {"form_1s": "hubiera re\u00f1ido", "form_2s": "hubieras re\u00f1ido", "form_3s": "hubiera re\u00f1ido", "form_1p": "hubi\u00e9ramos re\u00f1ido", "form_2p": "hubierais re\u00f1ido", "form_3p": "hubieran re\u00f1ido"}, "Imperativo Afirmativo Presente": {"form_1s": null, "form_2s": "ri\u00f1e", "form_3s": "re\u00f1id", "form_1p": null, "form_2p": "ri\u00f1a", "form_3p": "ri\u00f1an"}, "Imperativo Negativo Presente": {"form_1s": null, "form_2s": "no ri\u00f1as", "form_3s": "no ri\u00f1\u00e1is", "form_1p": null, "form_2p": "no ri\u00f1a", "form_3p": "no ri\u00f1an"}}, "reparar": {"Gerund": "reparando", "Past Participle": "reparado", "Indicativo Presente": {"form_1s": "reparo", "form_2s": "reparas", "form_3s": "repara", "form_1p": "reparamos", "form_2p": "repar\u00e1is", "form_3p": "reparan"}, "Indicativo Futuro": {"form_1s": "reparar\u00e9", "form_2s": "reparar\u00e1s", "form_3s": "reparar\u00e1", "form_1p": "repararemos", "form_2p": "reparar\u00e9is", "form_3p": "reparar\u00e1n"}, "Indicativo Imperfecto": {"form_1s": "reparaba", "form_2s": "reparabas", "form_3s": "reparaba", "form_1p": "repar\u00e1bamos", "form_2p": "reparabais", "form_3p": "reparaban"}, "Indicativo Pret\u00e9rito": {"form_1s": "repar\u00e9", "form_2s": "reparaste", "form_3s": "repar\u00f3", "form_1p": "reparamos", "form_2p": "reparasteis", "form_3p": "repararon"}, "Indicativo Condicional": {"form_1s": "reparar\u00eda", "form_2s": "reparar\u00edas", "form_3s": "reparar\u00eda", "form_1p": "reparar\u00edamos", "form_2p": "reparar\u00edais", "form_3p": "reparar\u00edan"}, "Indicativo Presente perfecto": {"form_1s": "he reparado", "form_2s": "has reparado", "form_3s": "ha reparado", "form_1p": "hemos reparado", "form_2p": "hab\u00e9is reparado", "form_3p": "han reparado"}, "Indicativo Futuro perfecto": {"form_1s": "habr\u00e9 reparado", "form_2s": "habr\u00e1s reparado", "form_3s": "habr\u00e1 reparado", "form_1p": "habremos reparado", "form_2p": "habr\u00e9is reparado", "form_3p": "habr\u00e1n reparado"}, "Indicativo Pluscuamperfecto": {"form_1s": "hab\u00eda reparado", "form_2s": "hab\u00edas reparado", "form_3s": "hab\u00eda reparado", "form_1p": "hab\u00edamos reparado", "form_2p": "hab\u00edais reparado", "form_3p": "hab\u00edan reparado"}, "Indicativo Pret\u00e9rito anterior": {"form_1s": "hube reparado", "form_2s": "hubiste reparado", "form_3s": "hubo reparado", "form_1p": "hubimos reparado", "form_2p": "hubisteis reparado", "form_3p": "hubieron reparado"}, "Indicativo Condicional perfecto": {"form_1s": "habr\u00eda reparado", "form_2s": "habr\u00edas reparado", "form_3s": "habr\u00eda reparado", "form_1p": "habr\u00edamos reparado", "form_2p": "habr\u00edais reparado", "form_3p": "habr\u00edan reparado"}, "Subjuntivo Presente": {"form_1s": "repare", "form_2s": "repares", "form_3s": "repare", "form_1p": "reparemos", "form_2p": "repar\u00e9is", "form_3p": "reparen"}, "Subjuntivo Imperfecto": {"form_1s": "reparara", "form_2s": "repararas", "form_3s": "reparara", "form_1p": "repar\u00e1ramos", "form_2p": "repararais", "form_3p": "repararan"}, "Subjuntivo Futuro": {"form_1s": "reparare", "form_2s": "reparares", "form_3s": "reparare", "form_1p": "repar\u00e1remos", "form_2p": "reparareis", "form_3p": "repararen"}, "Subjuntivo Presente perfecto": {"form_1s": "haya reparado", "form_2s": "hayas reparado", "form_3s": "haya reparado", "form_1p": "hayamos reparado", "form_2p": "hay\u00e1is reparado", "form_3p": "hayan reparado"}, "Subjuntivo Futuro perfecto": {"form_1s": "hubiere reparado", "form_2s": "hubieres reparado", "form_3s": "hubiere reparado", "form_1p": "hubi\u00e9remos reparado", "form_2p": "hubiereis reparado", "form_3p": "hubieren reparado"}, "Subjuntivo Pluscuamperfecto": {"form_1s": "hubiera reparado", "form_2s": "hubieras reparado", "form_3s": "hubiera reparado", "form_1p": "hubi\u00e9ramos reparado", "form_2p": "hubierais reparado", "form_3p": "hubieran reparado"}, "Imperativo Afirmativo Presente": {"form_1s": null, "form_2s": "repara", "form_3s": "reparad", "form_1p": null, "form_2p": "repare", "form_3p": "reparen"}, "Imperativo Negativo Presente": {"form_1s": null, "form_2s": "no repares", "form_3s": "no repar\u00e9is", "form_1p": null, "form_2p": "no repare", "form_3p": "no reparen"}}, "repasar": {"Gerund": "repasando", "Past Participle": "repasado", "Indicativo Presente": {"form_1s": "repaso", "form_2s": "repasas", "form_3s": "repasa", "form_1p": "repasamos", "form_2p": "repas\u00e1is", "form_3p": "repasan"}, "Indicativo Futuro": {"form_1s": "repasar\u00e9", "form_2s": "repasar\u00e1s", "form_3s": "repasar\u00e1", "form_1p": "repasaremos", "form_2p": "repasar\u00e9is", "form_3p": "repasar\u00e1n"}, "Indicativo Imperfecto": {"form_1s": "repasaba", "form_2s": "repasabas", "form_3s": "repasaba", "form_1p": "repas\u00e1bamos", "form_2p": "repasabais", "form_3p": "repasaban"}, "Indicativo Pret\u00e9rito": {"form_1s": "repas\u00e9", "form_2s": "repasaste", "form_3s": "repas\u00f3", "form_1p": "repasamos", "form_2p": "repasasteis", "form_3p": "repasaron"}, "Indicativo Condicional": {"form_1s": "repasar\u00eda", "form_2s": "repasar\u00edas", "form_3s": "repasar\u00eda", "form_1p": "repasar\u00edamos", "form_2p": "repasar\u00edais", "form_3p": "repasar\u00edan"}, "Indicativo Presente perfecto": {"form_1s": "he repasado", "form_2s": "has repasado", "form_3s": "ha repasado", "form_1p": "hemos repasado", "form_2p": "hab\u00e9is repasado", "form_3p": "han repasado"}, "Indicativo Futuro perfecto": {"form_1s": "habr\u00e9 repasado", "form_2s": "habr\u00e1s repasado", "form_3s": "habr\u00e1 repasado", "form_1p": "habremos repasado", "form_2p": "habr\u00e9is repasado", "form_3p": "habr\u00e1n repasado"}, "Indicativo Pluscuamperfecto": {"form_1s": "hab\u00eda repasado", "form_2s": "hab\u00edas repasado", "form_3s": "hab\u00eda repasado", "form_1p": "hab\u00edamos repasado", "form_2p": "hab\u00edais repasado", "form_3p": "hab\u00edan repasado"}, "Indicativo Pret\u00e9rito anterior": {"form_1s": "hube repasado", "form_2s": "hubiste repasado", "form_3s": "hubo repasado", "form_1p": "hubimos repasado", "form_2p": "hubisteis repasado", "form_3p": "hubieron repasado"}, "Indicativo Condicional perfecto": {"form_1s": "habr\u00eda repasado", "form_2s": "habr\u00edas repasado", "form_3s": "habr\u00eda repasado", "form_1p": "habr\u00edamos repasado", "form_2p": "habr\u00edais repasado", "form_3p": "habr\u00edan repasado"}, "Subjuntivo Presente": {"form_1s": "repase", "form_2s": "repases", "form_3s": "repase", "form_1p": "repasemos", "form_2p": "repas\u00e9is", "form_3p": "repasen"}, "Subjuntivo Imperfecto": {"form_1s": "repasara", "form_2s": "repasaras", "form_3s": "repasara", "form_1p": "repas\u00e1ramos", "form_2p": "repasarais", "form_3p": "repasaran"}, "Subjuntivo Futuro": {"form_1s": "repasare", "form_2s": "repasares", "form_3s": "repasare", "form_1p": "repas\u00e1remos", "form_2p": "repasareis", "form_3p": "repasaren"}, "Subjuntivo Presente perfecto": {"form_1s": "haya repasado", "form_2s": "hayas repasado", "form_3s": "haya repasado", "form_1p": "hayamos repasado", "form_2p": "hay\u00e1is repasado", "form_3p": "hayan repasado"}, "Subjuntivo Futuro perfecto": {"form_1s": "hubiere repasado", "form_2s": "hubieres repasado", "form_3s": "hubiere repasado", "form_1p": "hubi\u00e9remos repasado", "form_2p": "hubiereis repasado", "form_3p": "hubieren repasado"}, "Subjuntivo Pluscuamperfecto": {"form_1s": "hubiera repasado", "form_2s": "hubieras repasado", "form_3s": "hubiera repasado", "form_1p": "hubi\u00e9ramos repasado", "form_2p": "hubierais repasado", "form_3p": "hubieran repasado"}, "Imperativo Afirmativo Presente": {"form_1s": null, "form_2s": "repasa", "form_3s": "repasad", "form_1p": null, "form_2p": "repase", "form_3p": "repasen"}, "Imperativo Negativo Presente": {"form_1s": null, "form_2s": "no repases", "form_3s": "no repas\u00e9is", "form_1p": null, "form_2p": "no repase", "form_3p": "no repasen"}}, "repetir": {"Gerund": "repitiendo", "Past Participle": "repetido", "Indicativo Presente": {"form_1s": "repito", "form_2s": "repites", "form_3s": "repite", "form_1p": "repetimos", "form_2p": "repet\u00eds", "form_3p": "repiten"}, "Indicativo Futuro": {"form_1s": "repetir\u00e9", "form_2s": "repetir\u00e1s", "form_3s": "repetir\u00e1", "form_1p": "repetiremos", "form_2p": "repetir\u00e9is", "form_3p": "repetir\u00e1n"}, "Indicativo Imperfecto": {"form_1s": "repet\u00eda", "form_2s": "repet\u00edas", "form_3s": "repet\u00eda", "form_1p": "repet\u00edamos", "form_2p": "repet\u00edais", "form_3p": "repet\u00edan"}, "Indicativo Pret\u00e9rito": {"form_1s": "repet\u00ed", "form_2s": "repetiste", "form_3s": "repiti\u00f3", "form_1p": "repetimos", "form_2p": "repetisteis", "form_3p": "repitieron"}, "Indicativo Condicional": {"form_1s": "repetir\u00eda", "form_2s": "repetir\u00edas", "form_3s": "repetir\u00eda", "form_1p": "repetir\u00edamos", "form_2p": "repetir\u00edais", "form_3p": "repetir\u00edan"}, "Indicativo Presente perfecto": {"form_1s": "he repetido", "form_2s": "has repetido", "form_3s": "ha repetido", "form_1p": "hemos repetido", "form_2p": "hab\u00e9is repetido", "form_3p": "han repetido"}, "Indicativo Futuro perfecto": {"form_1s": "habr\u00e9 repetido", "form_2s": "habr\u00e1s repetido", "form_3s": "habr\u00e1 repetido", "form_1p": "habremos repetido", "form_2p": "habr\u00e9is repetido", "form_3p": "habr\u00e1n repetido"}, "Indicativo Pluscuamperfecto": {"form_1s": "hab\u00eda repetido", "form_2s": "hab\u00edas repetido", "form_3s": "hab\u00eda repetido", "form_1p": "hab\u00edamos repetido", "form_2p": "hab\u00edais repetido", "form_3p": "hab\u00edan repetido"}, "Indicativo Pret\u00e9rito anterior": {"form_1s": "hube repetido", "form_2s": "hubiste repetido", "form_3s": "hubo repetido", "form_1p": "hubimos repetido", "form_2p": "hubisteis repetido", "form_3p": "hubieron repetido"}, "Indicativo Condicional perfecto": {"form_1s": "habr\u00eda repetido", "form_2s": "habr\u00edas repetido", "form_3s": "habr\u00eda repetido", "form_1p": "habr\u00edamos repetido", "form_2p": "habr\u00edais repetido", "form_3p": "habr\u00edan repetido"}, "Subjuntivo Presente": {"form_1s": "repita", "form_2s": "repitas", "form_3s": "repita", "form_1p": "repitamos", "form_2p": "repit\u00e1is", "form_3p": "repitan"}, "Subjuntivo Imperfecto": {"form_1s": "repitiera", "form_2s": "repitieras", "form_3s": "repitiera", "form_1p": "repiti\u00e9ramos", "form_2p": "repitierais", "form_3p": "repitieran"}, "Subjuntivo Futuro": {"form_1s": "repitiere", "form_2s": "repitieres", "form_3s": "repitiere", "form_1p": "repiti\u00e9remos", "form_2p": "repitiereis", "form_3p": "repitieren"}, "Subjuntivo Presente perfecto": {"form_1s": "haya repetido", "form_2s": "hayas repetido", "form_3s": "haya repetido", "form_1p": "hayamos repetido", "form_2p": "hay\u00e1is repetido", "form_3p": "hayan repetido"}, "Subjuntivo Futuro perfecto": {"form_1s": "hubiere repetido", "form_2s": "hubieres repetido", "form_3s": "hubiere repetido", "form_1p": "hubi\u00e9remos repetido", "form_2p": "hubiereis repetido", "form_3p": "hubieren repetido"}, "Subjuntivo Pluscuamperfecto": {"form_1s": "hubiera repetido", "form_2s": "hubieras repetido", "form_3s": "hubiera repetido", "form_1p": "hubi\u00e9ramos repetido", "form_2p": "hubierais repetido", "form_3p": "hubieran repetido"}, "Imperativo Afirmativo Presente": {"form_1s": null, "form_2s": "repite", "form_3s": "repetid", "form_1p": null, "form_2p": "repita", "form_3p": "repitan"}, "Imperativo Negativo Presente": {"form_1s": null, "form_2s": "no repitas", "form_3s": "no repit\u00e1is", "form_1p": null, "form_2p": "no repita", "form_3p": "no repitan"}}, "replicar": {"Gerund": "replicando", "Past Participle": "replicado", "Indicativo Presente": {"form_1s": "replico", "form_2s": "replicas", "form_3s": "replica", "form_1p": "replicamos", "form_2p": "replic\u00e1is", "form_3p": "replican"}, "Indicativo Futuro": {"form_1s": "replicar\u00e9", "form_2s": "replicar\u00e1s", "form_3s": "replicar\u00e1", "form_1p": "replicaremos", "form_2p": "replicar\u00e9is", "form_3p": "replicar\u00e1n"}, "Indicativo Imperfecto": {"form_1s": "replicaba", "form_2s": "replicabas", "form_3s": "replicaba", "form_1p": "replic\u00e1bamos", "form_2p": "replicabais", "form_3p": "replicaban"}, "Indicativo Pret\u00e9rito": {"form_1s": "repliqu\u00e9", "form_2s": "replicaste", "form_3s": "replic\u00f3", "form_1p": "replicamos", "form_2p": "replicasteis", "form_3p": "replicaron"}, "Indicativo Condicional": {"form_1s": "replicar\u00eda", "form_2s": "replicar\u00edas", "form_3s": "replicar\u00eda", "form_1p": "replicar\u00edamos", "form_2p": "replicar\u00edais", "form_3p": "replicar\u00edan"}, "Indicativo Presente perfecto": {"form_1s": "he replicado", "form_2s": "has replicado", "form_3s": "ha replicado", "form_1p": "hemos replicado", "form_2p": "hab\u00e9is replicado", "form_3p": "han replicado"}, "Indicativo Futuro perfecto": {"form_1s": "habr\u00e9 replicado", "form_2s": "habr\u00e1s replicado", "form_3s": "habr\u00e1 replicado", "form_1p": "habremos replicado", "form_2p": "habr\u00e9is replicado", "form_3p": "habr\u00e1n replicado"}, "Indicativo Pluscuamperfecto": {"form_1s": "hab\u00eda replicado", "form_2s": "hab\u00edas replicado", "form_3s": "hab\u00eda replicado", "form_1p": "hab\u00edamos replicado", "form_2p": "hab\u00edais replicado", "form_3p": "hab\u00edan replicado"}, "Indicativo Pret\u00e9rito anterior": {"form_1s": "hube replicado", "form_2s": "hubiste replicado", "form_3s": "hubo replicado", "form_1p": "hubimos replicado", "form_2p": "hubisteis replicado", "form_3p": "hubieron replicado"}, "Indicativo Condicional perfecto": {"form_1s": "habr\u00eda replicado", "form_2s": "habr\u00edas replicado", "form_3s": "habr\u00eda replicado", "form_1p": "habr\u00edamos replicado", "form_2p": "habr\u00edais replicado", "form_3p": "habr\u00edan replicado"}, "Subjuntivo Presente": {"form_1s": "replique", "form_2s": "repliques", "form_3s": "replique", "form_1p": "repliquemos", "form_2p": "repliqu\u00e9is", "form_3p": "repliquen"}, "Subjuntivo Imperfecto": {"form_1s": "replicara", "form_2s": "replicaras", "form_3s": "replicara", "form_1p": "replic\u00e1ramos", "form_2p": "replicarais", "form_3p": "replicaran"}, "Subjuntivo Futuro": {"form_1s": "replicare", "form_2s": "replicares", "form_3s": "replicare", "form_1p": "replic\u00e1remos", "form_2p": "replicareis", "form_3p": "replicaren"}, "Subjuntivo Presente perfecto": {"form_1s": "haya replicado", "form_2s": "hayas replicado", "form_3s": "haya replicado", "form_1p": "hayamos replicado", "form_2p": "hay\u00e1is replicado", "form_3p": "hayan replicado"}, "Subjuntivo Futuro perfecto": {"form_1s": "hubiere replicado", "form_2s": "hubieres replicado", "form_3s": "hubiere replicado", "form_1p": "hubi\u00e9remos replicado", "form_2p": "hubiereis replicado", "form_3p": "hubieren replicado"}, "Subjuntivo Pluscuamperfecto": {"form_1s": "hubiera replicado", "form_2s": "hubieras replicado", "form_3s": "hubiera replicado", "form_1p": "hubi\u00e9ramos replicado", "form_2p": "hubierais replicado", "form_3p": "hubieran replicado"}, "Imperativo Afirmativo Presente": {"form_1s": null, "form_2s": "replica", "form_3s": "replicad", "form_1p": null, "form_2p": "replique", "form_3p": "repliquen"}, "Imperativo Negativo Presente": {"form_1s": null, "form_2s": "no repliques", "form_3s": "no repliqu\u00e9is", "form_1p": null, "form_2p": "no replique", "form_3p": "no repliquen"}}, "reportar": {"Gerund": "reportando", "Past Participle": "reportado", "Indicativo Presente": {"form_1s": "reporto", "form_2s": "reportas", "form_3s": "reporta", "form_1p": "reportamos", "form_2p": "report\u00e1is", "form_3p": "reportan"}, "Indicativo Futuro": {"form_1s": "reportar\u00e9", "form_2s": "reportar\u00e1s", "form_3s": "reportar\u00e1", "form_1p": "reportaremos", "form_2p": "reportar\u00e9is", "form_3p": "reportar\u00e1n"}, "Indicativo Imperfecto": {"form_1s": "reportaba", "form_2s": "reportabas", "form_3s": "reportaba", "form_1p": "report\u00e1bamos", "form_2p": "reportabais", "form_3p": "reportaban"}, "Indicativo Pret\u00e9rito": {"form_1s": "report\u00e9", "form_2s": "reportaste", "form_3s": "report\u00f3", "form_1p": "reportamos", "form_2p": "reportasteis", "form_3p": "reportaron"}, "Indicativo Condicional": {"form_1s": "reportar\u00eda", "form_2s": "reportar\u00edas", "form_3s": "reportar\u00eda", "form_1p": "reportar\u00edamos", "form_2p": "reportar\u00edais", "form_3p": "reportar\u00edan"}, "Indicativo Presente perfecto": {"form_1s": "he reportado", "form_2s": "has reportado", "form_3s": "ha reportado", "form_1p": "hemos reportado", "form_2p": "hab\u00e9is reportado", "form_3p": "han reportado"}, "Indicativo Futuro perfecto": {"form_1s": "habr\u00e9 reportado", "form_2s": "habr\u00e1s reportado", "form_3s": "habr\u00e1 reportado", "form_1p": "habremos reportado", "form_2p": "habr\u00e9is reportado", "form_3p": "habr\u00e1n reportado"}, "Indicativo Pluscuamperfecto": {"form_1s": "hab\u00eda reportado", "form_2s": "hab\u00edas reportado", "form_3s": "hab\u00eda reportado", "form_1p": "hab\u00edamos reportado", "form_2p": "hab\u00edais reportado", "form_3p": "hab\u00edan reportado"}, "Indicativo Pret\u00e9rito anterior": {"form_1s": "hube reportado", "form_2s": "hubiste reportado", "form_3s": "hubo reportado", "form_1p": "hubimos reportado", "form_2p": "hubisteis reportado", "form_3p": "hubieron reportado"}, "Indicativo Condicional perfecto": {"form_1s": "habr\u00eda reportado", "form_2s": "habr\u00edas reportado", "form_3s": "habr\u00eda reportado", "form_1p": "habr\u00edamos reportado", "form_2p": "habr\u00edais reportado", "form_3p": "habr\u00edan reportado"}, "Subjuntivo Presente": {"form_1s": "reporte", "form_2s": "reportes", "form_3s": "reporte", "form_1p": "reportemos", "form_2p": "report\u00e9is", "form_3p": "reporten"}, "Subjuntivo Imperfecto": {"form_1s": "reportara", "form_2s": "reportaras", "form_3s": "reportara", "form_1p": "report\u00e1ramos", "form_2p": "reportarais", "form_3p": "reportaran"}, "Subjuntivo Futuro": {"form_1s": "reportare", "form_2s": "reportares", "form_3s": "reportare", "form_1p": "report\u00e1remos", "form_2p": "reportareis", "form_3p": "reportaren"}, "Subjuntivo Presente perfecto": {"form_1s": "haya reportado", "form_2s": "hayas reportado", "form_3s": "haya reportado", "form_1p": "hayamos reportado", "form_2p": "hay\u00e1is reportado", "form_3p": "hayan reportado"}, "Subjuntivo Futuro perfecto": {"form_1s": "hubiere reportado", "form_2s": "hubieres reportado", "form_3s": "hubiere reportado", "form_1p": "hubi\u00e9remos reportado", "form_2p": "hubiereis reportado", "form_3p": "hubieren reportado"}, "Subjuntivo Pluscuamperfecto": {"form_1s": "hubiera reportado", "form_2s": "hubieras reportado", "form_3s": "hubiera reportado", "form_1p": "hubi\u00e9ramos reportado", "form_2p": "hubierais reportado", "form_3p": "hubieran reportado"}, "Imperativo Afirmativo Presente": {"form_1s": null, "form_2s": "reporta", "form_3s": "reportad", "form_1p": null, "form_2p": "reporte", "form_3p": "reporten"}, "Imperativo Negativo Presente": {"form_1s": null, "form_2s": "no reportes", "form_3s": "no report\u00e9is", "form_1p": null, "form_2p": "no reporte", "form_3p": "no reporten"}}, "requerir": {"Gerund": "requiriendo", "Past Participle": "requerido", "Indicativo Presente": {"form_1s": "requiero", "form_2s": "requieres", "form_3s": "requiere", "form_1p": "requerimos", "form_2p": "requer\u00eds", "form_3p": "requieren"}, "Indicativo Futuro": {"form_1s": "requerir\u00e9", "form_2s": "requerir\u00e1s", "form_3s": "requerir\u00e1", "form_1p": "requeriremos", "form_2p": "requerir\u00e9is", "form_3p": "requerir\u00e1n"}, "Indicativo Imperfecto": {"form_1s": "requer\u00eda", "form_2s": "requer\u00edas", "form_3s": "requer\u00eda", "form_1p": "requer\u00edamos", "form_2p": "requer\u00edais", "form_3p": "requer\u00edan"}, "Indicativo Pret\u00e9rito": {"form_1s": "requer\u00ed", "form_2s": "requeriste", "form_3s": "requiri\u00f3", "form_1p": "requerimos", "form_2p": "requeristeis", "form_3p": "requirieron"}, "Indicativo Condicional": {"form_1s": "requerir\u00eda", "form_2s": "requerir\u00edas", "form_3s": "requerir\u00eda", "form_1p": "requerir\u00edamos", "form_2p": "requerir\u00edais", "form_3p": "requerir\u00edan"}, "Indicativo Presente perfecto": {"form_1s": "he requerido", "form_2s": "has requerido", "form_3s": "ha requerido", "form_1p": "hemos requerido", "form_2p": "hab\u00e9is requerido", "form_3p": "han requerido"}, "Indicativo Futuro perfecto": {"form_1s": "habr\u00e9 requerido", "form_2s": "habr\u00e1s requerido", "form_3s": "habr\u00e1 requerido", "form_1p": "habremos requerido", "form_2p": "habr\u00e9is requerido", "form_3p": "habr\u00e1n requerido"}, "Indicativo Pluscuamperfecto": {"form_1s": "hab\u00eda requerido", "form_2s": "hab\u00edas requerido", "form_3s": "hab\u00eda requerido", "form_1p": "hab\u00edamos requerido", "form_2p": "hab\u00edais requerido", "form_3p": "hab\u00edan requerido"}, "Indicativo Pret\u00e9rito anterior": {"form_1s": "hube requerido", "form_2s": "hubiste requerido", "form_3s": "hubo requerido", "form_1p": "hubimos requerido", "form_2p": "hubisteis requerido", "form_3p": "hubieron requerido"}, "Indicativo Condicional perfecto": {"form_1s": "habr\u00eda requerido", "form_2s": "habr\u00edas requerido", "form_3s": "habr\u00eda requerido", "form_1p": "habr\u00edamos requerido", "form_2p": "habr\u00edais requerido", "form_3p": "habr\u00edan requerido"}, "Subjuntivo Presente": {"form_1s": "requiera", "form_2s": "requieras", "form_3s": "requiera", "form_1p": "requiramos", "form_2p": "requir\u00e1is", "form_3p": "requieran"}, "Subjuntivo Imperfecto": {"form_1s": "requiriera", "form_2s": "requirieras", "form_3s": "requiriera", "form_1p": "requiri\u00e9ramos", "form_2p": "requirierais", "form_3p": "requirieran"}, "Subjuntivo Futuro": {"form_1s": "requiriere", "form_2s": "requirieres", "form_3s": "requiriere", "form_1p": "requiri\u00e9remos", "form_2p": "requiriereis", "form_3p": "requirieren"}, "Subjuntivo Presente perfecto": {"form_1s": "haya requerido", "form_2s": "hayas requerido", "form_3s": "haya requerido", "form_1p": "hayamos requerido", "form_2p": "hay\u00e1is requerido", "form_3p": "hayan requerido"}, "Subjuntivo Futuro perfecto": {"form_1s": "hubiere requerido", "form_2s": "hubieres requerido", "form_3s": "hubiere requerido", "form_1p": "hubi\u00e9remos requerido", "form_2p": "hubiereis requerido", "form_3p": "hubieren requerido"}, "Subjuntivo Pluscuamperfecto": {"form_1s": "hubiera requerido", "form_2s": "hubieras requerido", "form_3s": "hubiera requerido", "form_1p": "hubi\u00e9ramos requerido", "form_2p": "hubierais requerido", "form_3p": "hubieran requerido"}, "Imperativo Afirmativo Presente": {"form_1s": null, "form_2s": "requiere", "form_3s": "requerid", "form_1p": null, "form_2p": "requiera", "form_3p": "requieran"}, "Imperativo Negativo Presente": {"form_1s": null, "form_2s": "no requieras", "form_3s": "no requir\u00e1is", "form_1p": null, "form_2p": "no requiera", "form_3p": "no requieran"}}, "soler": {"Gerund": "soliendo", "Past Participle": "solido", "Indicativo Presente": {"form_1s": "suelo", "form_2s": "sueles", "form_3s": "suele", "form_1p": "solemos", "form_2p": "sol\u00e9is", "form_3p": "suelen"}, "Indicativo Futuro": {"form_1s": "soler\u00e9", "form_2s": "soler\u00e1s", "form_3s": "soler\u00e1", "form_1p": "soleremos", "form_2p": "soler\u00e9is", "form_3p": "soler\u00e1n"}, "Indicativo Imperfecto": {"form_1s": "sol\u00eda", "form_2s": "sol\u00edas", "form_3s": "sol\u00eda", "form_1p": "sol\u00edamos", "form_2p": "sol\u00edais", "form_3p": "sol\u00edan"}, "Indicativo Pret\u00e9rito": {"form_1s": "sol\u00ed", "form_2s": "soliste", "form_3s": "soli\u00f3", "form_1p": "solimos", "form_2p": "solisteis", "form_3p": "solieron"}, "Indicativo Condicional": {"form_1s": "soler\u00eda", "form_2s": "soler\u00edas", "form_3s": "soler\u00eda", "form_1p": "soler\u00edamos", "form_2p": "soler\u00edais", "form_3p": "soler\u00edan"}, "Indicativo Presente perfecto": {"form_1s": "he solido", "form_2s": "has solido", "form_3s": "ha solido", "form_1p": "hemos solido", "form_2p": "hab\u00e9is solido", "form_3p": "han solido"}, "Indicativo Futuro perfecto": {"form_1s": "habr\u00e9 solido", "form_2s": "habr\u00e1s solido", "form_3s": "habr\u00e1 solido", "form_1p": "habremos solido", "form_2p": "habr\u00e9is solido", "form_3p": "habr\u00e1n solido"}, "Indicativo Pluscuamperfecto": {"form_1s": "hab\u00eda solido", "form_2s": "hab\u00edas solido", "form_3s": "hab\u00eda solido", "form_1p": "hab\u00edamos solido", "form_2p": "hab\u00edais solido", "form_3p": "hab\u00edan solido"}, "Indicativo Pret\u00e9rito anterior": {"form_1s": "hube solido", "form_2s": "hubiste solido", "form_3s": "hubo solido", "form_1p": "hubimos solido", "form_2p": "hubisteis solido", "form_3p": "hubieron solido"}, "Indicativo Condicional perfecto": {"form_1s": "habr\u00eda solido", "form_2s": "habr\u00edas solido", "form_3s": "habr\u00eda solido", "form_1p": "habr\u00edamos solido", "form_2p": "habr\u00edais solido", "form_3p": "habr\u00edan solido"}, "Subjuntivo Presente": {"form_1s": "suela", "form_2s": "suelas", "form_3s": "suela", "form_1p": "solamos", "form_2p": "sol\u00e1is", "form_3p": "suelan"}, "Subjuntivo Imperfecto": {"form_1s": "soliera", "form_2s": "solieras", "form_3s": "soliera", "form_1p": "soli\u00e9ramos", "form_2p": "solierais", "form_3p": "solieran"}, "Subjuntivo Futuro": {"form_1s": "soliere", "form_2s": "solieres", "form_3s": "soliere", "form_1p": "soli\u00e9remos", "form_2p": "soliereis", "form_3p": "solieren"}, "Subjuntivo Presente perfecto": {"form_1s": "haya solido", "form_2s": "hayas solido", "form_3s": "haya solido", "form_1p": "hayamos solido", "form_2p": "hay\u00e1is solido", "form_3p": "hayan solido"}, "Subjuntivo Futuro perfecto": {"form_1s": "hubiere solido", "form_2s": "hubieres solido", "form_3s": "hubiere solido", "form_1p": "hubi\u00e9remos solido", "form_2p": "hubiereis solido", "form_3p": "hubieren solido"}, "Subjuntivo Pluscuamperfecto": {"form_1s": "hubiera solido", "form_2s": "hubieras solido", "form_3s": "hubiera solido", "form_1p": "hubi\u00e9ramos solido", "form_2p": "hubierais solido", "form_3p": "hubieran solido"}, "Imperativo Afirmativo Presente": {"form_1s": null, "form_2s": "suele", "form_3s": "soled", "form_1p": null, "form_2p": "suela", "form_3p": "suelan"}, "Imperativo Negativo Presente": {"form_1s": null, "form_2s": "no suelas", "form_3s": "no sol\u00e1is", "form_1p": null, "form_2p": "no suela", "form_3p": "no suelan"}}, "reservar": {"Gerund": "reservando", "Past Participle": "reservado", "Indicativo Presente": {"form_1s": "reservo", "form_2s": "reservas", "form_3s": "reserva", "form_1p": "reservamos", "form_2p": "reserv\u00e1is", "form_3p": "reservan"}, "Indicativo Futuro": {"form_1s": "reservar\u00e9", "form_2s": "reservar\u00e1s", "form_3s": "reservar\u00e1", "form_1p": "reservaremos", "form_2p": "reservar\u00e9is", "form_3p": "reservar\u00e1n"}, "Indicativo Imperfecto": {"form_1s": "reservaba", "form_2s": "reservabas", "form_3s": "reservaba", "form_1p": "reserv\u00e1bamos", "form_2p": "reservabais", "form_3p": "reservaban"}, "Indicativo Pret\u00e9rito": {"form_1s": "reserv\u00e9", "form_2s": "reservaste", "form_3s": "reserv\u00f3", "form_1p": "reservamos", "form_2p": "reservasteis", "form_3p": "reservaron"}, "Indicativo Condicional": {"form_1s": "reservar\u00eda", "form_2s": "reservar\u00edas", "form_3s": "reservar\u00eda", "form_1p": "reservar\u00edamos", "form_2p": "reservar\u00edais", "form_3p": "reservar\u00edan"}, "Indicativo Presente perfecto": {"form_1s": "he reservado", "form_2s": "has reservado", "form_3s": "ha reservado", "form_1p": "hemos reservado", "form_2p": "hab\u00e9is reservado", "form_3p": "han reservado"}, "Indicativo Futuro perfecto": {"form_1s": "habr\u00e9 reservado", "form_2s": "habr\u00e1s reservado", "form_3s": "habr\u00e1 reservado", "form_1p": "habremos reservado", "form_2p": "habr\u00e9is reservado", "form_3p": "habr\u00e1n reservado"}, "Indicativo Pluscuamperfecto": {"form_1s": "hab\u00eda reservado", "form_2s": "hab\u00edas reservado", "form_3s": "hab\u00eda reservado", "form_1p": "hab\u00edamos reservado", "form_2p": "hab\u00edais reservado", "form_3p": "hab\u00edan reservado"}, "Indicativo Pret\u00e9rito anterior": {"form_1s": "hube reservado", "form_2s": "hubiste reservado", "form_3s": "hubo reservado", "form_1p": "hubimos reservado", "form_2p": "hubisteis reservado", "form_3p": "hubieron reservado"}, "Indicativo Condicional perfecto": {"form_1s": "habr\u00eda reservado", "form_2s": "habr\u00edas reservado", "form_3s": "habr\u00eda reservado", "form_1p": "habr\u00edamos reservado", "form_2p": "habr\u00edais reservado", "form_3p": "habr\u00edan reservado"}, "Subjuntivo Presente": {"form_1s": "reserve", "form_2s": "reserves", "form_3s": "reserve", "form_1p": "reservemos", "form_2p": "reserv\u00e9is", "form_3p": "reserven"}, "Subjuntivo Imperfecto": {"form_1s": "reservara", "form_2s": "reservaras", "form_3s": "reservara", "form_1p": "reserv\u00e1ramos", "form_2p": "reservarais", "form_3p": "reservaran"}, "Subjuntivo Futuro": {"form_1s": "reservare", "form_2s": "reservares", "form_3s": "reservare", "form_1p": "reserv\u00e1remos", "form_2p": "reservareis", "form_3p": "reservaren"}, "Subjuntivo Presente perfecto": {"form_1s": "haya reservado", "form_2s": "hayas reservado", "form_3s": "haya reservado", "form_1p": "hayamos reservado", "form_2p": "hay\u00e1is reservado", "form_3p": "hayan reservado"}, "Subjuntivo Futuro perfecto": {"form_1s": "hubiere reservado", "form_2s": "hubieres reservado", "form_3s": "hubiere reservado", "form_1p": "hubi\u00e9remos reservado", "form_2p": "hubiereis reservado", "form_3p": "hubieren reservado"}, "Subjuntivo Pluscuamperfecto": {"form_1s": "hubiera reservado", "form_2s": "hubieras reservado", "form_3s": "hubiera reservado", "form_1p": "hubi\u00e9ramos reservado", "form_2p": "hubierais reservado", "form_3p": "hubieran reservado"}, "Imperativo Afirmativo Presente": {"form_1s": null, "form_2s": "reserva", "form_3s": "reservad", "form_1p": null, "form_2p": "reserve", "form_3p": "reserven"}, "Imperativo Negativo Presente": {"form_1s": null, "form_2s": "no reserves", "form_3s": "no reserv\u00e9is", "form_1p": null, "form_2p": "no reserve", "form_3p": "no reserven"}}, "resolver": {"Gerund": "resolviendo", "Past Participle": "resuelto", "Indicativo Presente": {"form_1s": "resuelvo", "form_2s": "resuelves", "form_3s": "resuelve", "form_1p": "resolvemos", "form_2p": "resolv\u00e9is", "form_3p": "resuelven"}, "Indicativo Futuro": {"form_1s": "resolver\u00e9", "form_2s": "resolver\u00e1s", "form_3s": "resolver\u00e1", "form_1p": "resolveremos", "form_2p": "resolver\u00e9is", "form_3p": "resolver\u00e1n"}, "Indicativo Imperfecto": {"form_1s": "resolv\u00eda", "form_2s": "resolv\u00edas", "form_3s": "resolv\u00eda", "form_1p": "resolv\u00edamos", "form_2p": "resolv\u00edais", "form_3p": "resolv\u00edan"}, "Indicativo Pret\u00e9rito": {"form_1s": "resolv\u00ed", "form_2s": "resolviste", "form_3s": "resolvi\u00f3", "form_1p": "resolvimos", "form_2p": "resolvisteis", "form_3p": "resolvieron"}, "Indicativo Condicional": {"form_1s": "resolver\u00eda", "form_2s": "resolver\u00edas", "form_3s": "resolver\u00eda", "form_1p": "resolver\u00edamos", "form_2p": "resolver\u00edais", "form_3p": "resolver\u00edan"}, "Indicativo Presente perfecto": {"form_1s": "he resuelto", "form_2s": "has resuelto", "form_3s": "ha resuelto", "form_1p": "hemos resuelto", "form_2p": "hab\u00e9is resuelto", "form_3p": "han resuelto"}, "Indicativo Futuro perfecto": {"form_1s": "habr\u00e9 resuelto", "form_2s": "habr\u00e1s resuelto", "form_3s": "habr\u00e1 resuelto", "form_1p": "habremos resuelto", "form_2p": "habr\u00e9is resuelto", "form_3p": "habr\u00e1n resuelto"}, "Indicativo Pluscuamperfecto": {"form_1s": "hab\u00eda resuelto", "form_2s": "hab\u00edas resuelto", "form_3s": "hab\u00eda resuelto", "form_1p": "hab\u00edamos resuelto", "form_2p": "hab\u00edais resuelto", "form_3p": "hab\u00edan resuelto"}, "Indicativo Pret\u00e9rito anterior": {"form_1s": "hube resuelto", "form_2s": "hubiste resuelto", "form_3s": "hubo resuelto", "form_1p": "hubimos resuelto", "form_2p": "hubisteis resuelto", "form_3p": "hubieron resuelto"}, "Indicativo Condicional perfecto": {"form_1s": "habr\u00eda resuelto", "form_2s": "habr\u00edas resuelto", "form_3s": "habr\u00eda resuelto", "form_1p": "habr\u00edamos resuelto", "form_2p": "habr\u00edais resuelto", "form_3p": "habr\u00edan resuelto"}, "Subjuntivo Presente": {"form_1s": "resuelva", "form_2s": "resuelvas", "form_3s": "resuelva", "form_1p": "resolvamos", "form_2p": "resolv\u00e1is", "form_3p": "resuelvan"}, "Subjuntivo Imperfecto": {"form_1s": "resolviera", "form_2s": "resolvieras", "form_3s": "resolviera", "form_1p": "resolvi\u00e9ramos", "form_2p": "resolvierais", "form_3p": "resolvieran"}, "Subjuntivo Futuro": {"form_1s": "resolviere", "form_2s": "resolvieres", "form_3s": "resolviere", "form_1p": "resolvi\u00e9remos", "form_2p": "resolviereis", "form_3p": "resolvieren"}, "Subjuntivo Presente perfecto": {"form_1s": "haya resuelto", "form_2s": "hayas resuelto", "form_3s": "haya resuelto", "form_1p": "hayamos resuelto", "form_2p": "hay\u00e1is resuelto", "form_3p": "hayan resuelto"}, "Subjuntivo Futuro perfecto": {"form_1s": "hubiere resuelto", "form_2s": "hubieres resuelto", "form_3s": "hubiere resuelto", "form_1p": "hubi\u00e9remos resuelto", "form_2p": "hubiereis resuelto", "form_3p": "hubieren resuelto"}, "Subjuntivo Pluscuamperfecto": {"form_1s": "hubiera resuelto", "form_2s": "hubieras resuelto", "form_3s": "hubiera resuelto", "form_1p": "hubi\u00e9ramos resuelto", "form_2p": "hubierais resuelto", "form_3p": "hubieran resuelto"}, "Imperativo Afirmativo Presente": {"form_1s": null, "form_2s": "resuelve", "form_3s": "resolved", "form_1p": null, "form_2p": "resuelva", "form_3p": "resuelvan"}, "Imperativo Negativo Presente": {"form_1s": null, "form_2s": "no resuelvas", "form_3s": "no resolv\u00e1is", "form_1p": null, "form_2p": "no resuelva", "form_3p": "no resuelvan"}}, "respetar": {"Gerund": "respetando", "Past Participle": "respetado", "Indicativo Presente": {"form_1s": "respeto", "form_2s": "respetas", "form_3s": "respeta", "form_1p": "respetamos", "form_2p": "respet\u00e1is", "form_3p": "respetan"}, "Indicativo Futuro": {"form_1s": "respetar\u00e9", "form_2s": "respetar\u00e1s", "form_3s": "respetar\u00e1", "form_1p": "respetaremos", "form_2p": "respetar\u00e9is", "form_3p": "respetar\u00e1n"}, "Indicativo Imperfecto": {"form_1s": "respetaba", "form_2s": "respetabas", "form_3s": "respetaba", "form_1p": "respet\u00e1bamos", "form_2p": "respetabais", "form_3p": "respetaban"}, "Indicativo Pret\u00e9rito": {"form_1s": "respet\u00e9", "form_2s": "respetaste", "form_3s": "respet\u00f3", "form_1p": "respetamos", "form_2p": "respetasteis", "form_3p": "respetaron"}, "Indicativo Condicional": {"form_1s": "respetar\u00eda", "form_2s": "respetar\u00edas", "form_3s": "respetar\u00eda", "form_1p": "respetar\u00edamos", "form_2p": "respetar\u00edais", "form_3p": "respetar\u00edan"}, "Indicativo Presente perfecto": {"form_1s": "he respetado", "form_2s": "has respetado", "form_3s": "ha respetado", "form_1p": "hemos respetado", "form_2p": "hab\u00e9is respetado", "form_3p": "han respetado"}, "Indicativo Futuro perfecto": {"form_1s": "habr\u00e9 respetado", "form_2s": "habr\u00e1s respetado", "form_3s": "habr\u00e1 respetado", "form_1p": "habremos respetado", "form_2p": "habr\u00e9is respetado", "form_3p": "habr\u00e1n respetado"}, "Indicativo Pluscuamperfecto": {"form_1s": "hab\u00eda respetado", "form_2s": "hab\u00edas respetado", "form_3s": "hab\u00eda respetado", "form_1p": "hab\u00edamos respetado", "form_2p": "hab\u00edais respetado", "form_3p": "hab\u00edan respetado"}, "Indicativo Pret\u00e9rito anterior": {"form_1s": "hube respetado", "form_2s": "hubiste respetado", "form_3s": "hubo respetado", "form_1p": "hubimos respetado", "form_2p": "hubisteis respetado", "form_3p": "hubieron respetado"}, "Indicativo Condicional perfecto": {"form_1s": "habr\u00eda respetado", "form_2s": "habr\u00edas respetado", "form_3s": "habr\u00eda respetado", "form_1p": "habr\u00edamos respetado", "form_2p": "habr\u00edais respetado", "form_3p": "habr\u00edan respetado"}, "Subjuntivo Presente": {"form_1s": "respete", "form_2s": "respetes", "form_3s": "respete", "form_1p": "respetemos", "form_2p": "respet\u00e9is", "form_3p": "respeten"}, "Subjuntivo Imperfecto": {"form_1s": "respetara", "form_2s": "respetaras", "form_3s": "respetara", "form_1p": "respet\u00e1ramos", "form_2p": "respetarais", "form_3p": "respetaran"}, "Subjuntivo Futuro": {"form_1s": "respetare", "form_2s": "respetares", "form_3s": "respetare", "form_1p": "respet\u00e1remos", "form_2p": "respetareis", "form_3p": "respetaren"}, "Subjuntivo Presente perfecto": {"form_1s": "haya respetado", "form_2s": "hayas respetado", "form_3s": "haya respetado", "form_1p": "hayamos respetado", "form_2p": "hay\u00e1is respetado", "form_3p": "hayan respetado"}, "Subjuntivo Futuro perfecto": {"form_1s": "hubiere respetado", "form_2s": "hubieres respetado", "form_3s": "hubiere respetado", "form_1p": "hubi\u00e9remos respetado", "form_2p": "hubiereis respetado", "form_3p": "hubieren respetado"}, "Subjuntivo Pluscuamperfecto": {"form_1s": "hubiera respetado", "form_2s": "hubieras respetado", "form_3s": "hubiera respetado", "form_1p": "hubi\u00e9ramos respetado", "form_2p": "hubierais respetado", "form_3p": "hubieran respetado"}, "Imperativo Afirmativo Presente": {"form_1s": null, "form_2s": "respeta", "form_3s": "respetad", "form_1p": null, "form_2p": "respete", "form_3p": "respeten"}, "Imperativo Negativo Presente": {"form_1s": null, "form_2s": "no respetes", "form_3s": "no respet\u00e9is", "form_1p": null, "form_2p": "no respete", "form_3p": "no respeten"}}, "respirar": {"Gerund": "respirando", "Past Participle": "respirado", "Indicativo Presente": {"form_1s": "respiro", "form_2s": "respiras", "form_3s": "respira", "form_1p": "respiramos", "form_2p": "respir\u00e1is", "form_3p": "respiran"}, "Indicativo Futuro": {"form_1s": "respirar\u00e9", "form_2s": "respirar\u00e1s", "form_3s": "respirar\u00e1", "form_1p": "respiraremos", "form_2p": "respirar\u00e9is", "form_3p": "respirar\u00e1n"}, "Indicativo Imperfecto": {"form_1s": "respiraba", "form_2s": "respirabas", "form_3s": "respiraba", "form_1p": "respir\u00e1bamos", "form_2p": "respirabais", "form_3p": "respiraban"}, "Indicativo Pret\u00e9rito": {"form_1s": "respir\u00e9", "form_2s": "respiraste", "form_3s": "respir\u00f3", "form_1p": "respiramos", "form_2p": "respirasteis", "form_3p": "respiraron"}, "Indicativo Condicional": {"form_1s": "respirar\u00eda", "form_2s": "respirar\u00edas", "form_3s": "respirar\u00eda", "form_1p": "respirar\u00edamos", "form_2p": "respirar\u00edais", "form_3p": "respirar\u00edan"}, "Indicativo Presente perfecto": {"form_1s": "he respirado", "form_2s": "has respirado", "form_3s": "ha respirado", "form_1p": "hemos respirado", "form_2p": "hab\u00e9is respirado", "form_3p": "han respirado"}, "Indicativo Futuro perfecto": {"form_1s": "habr\u00e9 respirado", "form_2s": "habr\u00e1s respirado", "form_3s": "habr\u00e1 respirado", "form_1p": "habremos respirado", "form_2p": "habr\u00e9is respirado", "form_3p": "habr\u00e1n respirado"}, "Indicativo Pluscuamperfecto": {"form_1s": "hab\u00eda respirado", "form_2s": "hab\u00edas respirado", "form_3s": "hab\u00eda respirado", "form_1p": "hab\u00edamos respirado", "form_2p": "hab\u00edais respirado", "form_3p": "hab\u00edan respirado"}, "Indicativo Pret\u00e9rito anterior": {"form_1s": "hube respirado", "form_2s": "hubiste respirado", "form_3s": "hubo respirado", "form_1p": "hubimos respirado", "form_2p": "hubisteis respirado", "form_3p": "hubieron respirado"}, "Indicativo Condicional perfecto": {"form_1s": "habr\u00eda respirado", "form_2s": "habr\u00edas respirado", "form_3s": "habr\u00eda respirado", "form_1p": "habr\u00edamos respirado", "form_2p": "habr\u00edais respirado", "form_3p": "habr\u00edan respirado"}, "Subjuntivo Presente": {"form_1s": "respire", "form_2s": "respires", "form_3s": "respire", "form_1p": "respiremos", "form_2p": "respir\u00e9is", "form_3p": "respiren"}, "Subjuntivo Imperfecto": {"form_1s": "respirara", "form_2s": "respiraras", "form_3s": "respirara", "form_1p": "respir\u00e1ramos", "form_2p": "respirarais", "form_3p": "respiraran"}, "Subjuntivo Futuro": {"form_1s": "respirare", "form_2s": "respirares", "form_3s": "respirare", "form_1p": "respir\u00e1remos", "form_2p": "respirareis", "form_3p": "respiraren"}, "Subjuntivo Presente perfecto": {"form_1s": "haya respirado", "form_2s": "hayas respirado", "form_3s": "haya respirado", "form_1p": "hayamos respirado", "form_2p": "hay\u00e1is respirado", "form_3p": "hayan respirado"}, "Subjuntivo Futuro perfecto": {"form_1s": "hubiere respirado", "form_2s": "hubieres respirado", "form_3s": "hubiere respirado", "form_1p": "hubi\u00e9remos respirado", "form_2p": "hubiereis respirado", "form_3p": "hubieren respirado"}, "Subjuntivo Pluscuamperfecto": {"form_1s": "hubiera respirado", "form_2s": "hubieras respirado", "form_3s": "hubiera respirado", "form_1p": "hubi\u00e9ramos respirado", "form_2p": "hubierais respirado", "form_3p": "hubieran respirado"}, "Imperativo Afirmativo Presente": {"form_1s": null, "form_2s": "respira", "form_3s": "respirad", "form_1p": null, "form_2p": "respire", "form_3p": "respiren"}, "Imperativo Negativo Presente": {"form_1s": null, "form_2s": "no respires", "form_3s": "no respir\u00e9is", "form_1p": null, "form_2p": "no respire", "form_3p": "no respiren"}}, "responder": {"Gerund": "respondiendo", "Past Participle": "respondido", "Indicativo Presente": {"form_1s": "respondo", "form_2s": "respondes", "form_3s": "responde", "form_1p": "respondemos", "form_2p": "respond\u00e9is", "form_3p": "responden"}, "Indicativo Futuro": {"form_1s": "responder\u00e9", "form_2s": "responder\u00e1s", "form_3s": "responder\u00e1", "form_1p": "responderemos", "form_2p": "responder\u00e9is", "form_3p": "responder\u00e1n"}, "Indicativo Imperfecto": {"form_1s": "respond\u00eda", "form_2s": "respond\u00edas", "form_3s": "respond\u00eda", "form_1p": "respond\u00edamos", "form_2p": "respond\u00edais", "form_3p": "respond\u00edan"}, "Indicativo Pret\u00e9rito": {"form_1s": "respond\u00ed", "form_2s": "respondiste", "form_3s": "respondi\u00f3", "form_1p": "respondimos", "form_2p": "respondisteis", "form_3p": "respondieron"}, "Indicativo Condicional": {"form_1s": "responder\u00eda", "form_2s": "responder\u00edas", "form_3s": "responder\u00eda", "form_1p": "responder\u00edamos", "form_2p": "responder\u00edais", "form_3p": "responder\u00edan"}, "Indicativo Presente perfecto": {"form_1s": "he respondido", "form_2s": "has respondido", "form_3s": "ha respondido", "form_1p": "hemos respondido", "form_2p": "hab\u00e9is respondido", "form_3p": "han respondido"}, "Indicativo Futuro perfecto": {"form_1s": "habr\u00e9 respondido", "form_2s": "habr\u00e1s respondido", "form_3s": "habr\u00e1 respondido", "form_1p": "habremos respondido", "form_2p": "habr\u00e9is respondido", "form_3p": "habr\u00e1n respondido"}, "Indicativo Pluscuamperfecto": {"form_1s": "hab\u00eda respondido", "form_2s": "hab\u00edas respondido", "form_3s": "hab\u00eda respondido", "form_1p": "hab\u00edamos respondido", "form_2p": "hab\u00edais respondido", "form_3p": "hab\u00edan respondido"}, "Indicativo Pret\u00e9rito anterior": {"form_1s": "hube respondido", "form_2s": "hubiste respondido", "form_3s": "hubo respondido", "form_1p": "hubimos respondido", "form_2p": "hubisteis respondido", "form_3p": "hubieron respondido"}, "Indicativo Condicional perfecto": {"form_1s": "habr\u00eda respondido", "form_2s": "habr\u00edas respondido", "form_3s": "habr\u00eda respondido", "form_1p": "habr\u00edamos respondido", "form_2p": "habr\u00edais respondido", "form_3p": "habr\u00edan respondido"}, "Subjuntivo Presente": {"form_1s": "responda", "form_2s": "respondas", "form_3s": "responda", "form_1p": "respondamos", "form_2p": "respond\u00e1is", "form_3p": "respondan"}, "Subjuntivo Imperfecto": {"form_1s": "respondiera", "form_2s": "respondieras", "form_3s": "respondiera", "form_1p": "respondi\u00e9ramos", "form_2p": "respondierais", "form_3p": "respondieran"}, "Subjuntivo Futuro": {"form_1s": "respondiere", "form_2s": "respondieres", "form_3s": "respondiere", "form_1p": "respondi\u00e9remos", "form_2p": "respondiereis", "form_3p": "respondieren"}, "Subjuntivo Presente perfecto": {"form_1s": "haya respondido", "form_2s": "hayas respondido", "form_3s": "haya respondido", "form_1p": "hayamos respondido", "form_2p": "hay\u00e1is respondido", "form_3p": "hayan respondido"}, "Subjuntivo Futuro perfecto": {"form_1s": "hubiere respondido", "form_2s": "hubieres respondido", "form_3s": "hubiere respondido", "form_1p": "hubi\u00e9remos respondido", "form_2p": "hubiereis respondido", "form_3p": "hubieren respondido"}, "Subjuntivo Pluscuamperfecto": {"form_1s": "hubiera respondido", "form_2s": "hubieras respondido", "form_3s": "hubiera respondido", "form_1p": "hubi\u00e9ramos respondido", "form_2p": "hubierais respondido", "form_3p": "hubieran respondido"}, "Imperativo Afirmativo Presente": {"form_1s": null, "form_2s": "responde", "form_3s": "responded", "form_1p": null, "form_2p": "responda", "form_3p": "respondan"}, "Imperativo Negativo Presente": {"form_1s": null, "form_2s": "no respondas", "form_3s": "no respond\u00e1is", "form_1p": null, "form_2p": "no responda", "form_3p": "no respondan"}}, "resultar": {"Gerund": "resultando", "Past Participle": "resultado", "Indicativo Presente": {"form_1s": "resulto", "form_2s": "resultas", "form_3s": "resulta", "form_1p": "resultamos", "form_2p": "result\u00e1is", "form_3p": "resultan"}, "Indicativo Futuro": {"form_1s": "resultar\u00e9", "form_2s": "resultar\u00e1s", "form_3s": "resultar\u00e1", "form_1p": "resultaremos", "form_2p": "resultar\u00e9is", "form_3p": "resultar\u00e1n"}, "Indicativo Imperfecto": {"form_1s": "resultaba", "form_2s": "resultabas", "form_3s": "resultaba", "form_1p": "result\u00e1bamos", "form_2p": "resultabais", "form_3p": "resultaban"}, "Indicativo Pret\u00e9rito": {"form_1s": "result\u00e9", "form_2s": "resultaste", "form_3s": "result\u00f3", "form_1p": "resultamos", "form_2p": "resultasteis", "form_3p": "resultaron"}, "Indicativo Condicional": {"form_1s": "resultar\u00eda", "form_2s": "resultar\u00edas", "form_3s": "resultar\u00eda", "form_1p": "resultar\u00edamos", "form_2p": "resultar\u00edais", "form_3p": "resultar\u00edan"}, "Indicativo Presente perfecto": {"form_1s": "he resultado", "form_2s": "has resultado", "form_3s": "ha resultado", "form_1p": "hemos resultado", "form_2p": "hab\u00e9is resultado", "form_3p": "han resultado"}, "Indicativo Futuro perfecto": {"form_1s": "habr\u00e9 resultado", "form_2s": "habr\u00e1s resultado", "form_3s": "habr\u00e1 resultado", "form_1p": "habremos resultado", "form_2p": "habr\u00e9is resultado", "form_3p": "habr\u00e1n resultado"}, "Indicativo Pluscuamperfecto": {"form_1s": "hab\u00eda resultado", "form_2s": "hab\u00edas resultado", "form_3s": "hab\u00eda resultado", "form_1p": "hab\u00edamos resultado", "form_2p": "hab\u00edais resultado", "form_3p": "hab\u00edan resultado"}, "Indicativo Pret\u00e9rito anterior": {"form_1s": "hube resultado", "form_2s": "hubiste resultado", "form_3s": "hubo resultado", "form_1p": "hubimos resultado", "form_2p": "hubisteis resultado", "form_3p": "hubieron resultado"}, "Indicativo Condicional perfecto": {"form_1s": "habr\u00eda resultado", "form_2s": "habr\u00edas resultado", "form_3s": "habr\u00eda resultado", "form_1p": "habr\u00edamos resultado", "form_2p": "habr\u00edais resultado", "form_3p": "habr\u00edan resultado"}, "Subjuntivo Presente": {"form_1s": "resulte", "form_2s": "resultes", "form_3s": "resulte", "form_1p": "resultemos", "form_2p": "result\u00e9is", "form_3p": "resulten"}, "Subjuntivo Imperfecto": {"form_1s": "resultara", "form_2s": "resultaras", "form_3s": "resultara", "form_1p": "result\u00e1ramos", "form_2p": "resultarais", "form_3p": "resultaran"}, "Subjuntivo Futuro": {"form_1s": "resultare", "form_2s": "resultares", "form_3s": "resultare", "form_1p": "result\u00e1remos", "form_2p": "resultareis", "form_3p": "resultaren"}, "Subjuntivo Presente perfecto": {"form_1s": "haya resultado", "form_2s": "hayas resultado", "form_3s": "haya resultado", "form_1p": "hayamos resultado", "form_2p": "hay\u00e1is resultado", "form_3p": "hayan resultado"}, "Subjuntivo Futuro perfecto": {"form_1s": "hubiere resultado", "form_2s": "hubieres resultado", "form_3s": "hubiere resultado", "form_1p": "hubi\u00e9remos resultado", "form_2p": "hubiereis resultado", "form_3p": "hubieren resultado"}, "Subjuntivo Pluscuamperfecto": {"form_1s": "hubiera resultado", "form_2s": "hubieras resultado", "form_3s": "hubiera resultado", "form_1p": "hubi\u00e9ramos resultado", "form_2p": "hubierais resultado", "form_3p": "hubieran resultado"}, "Imperativo Afirmativo Presente": {"form_1s": null, "form_2s": "resulta", "form_3s": "resultad", "form_1p": null, "form_2p": "resulte", "form_3p": "resulten"}, "Imperativo Negativo Presente": {"form_1s": null, "form_2s": "no resultes", "form_3s": "no result\u00e9is", "form_1p": null, "form_2p": "no resulte", "form_3p": "no resulten"}}, "revelar": {"Gerund": "revelando", "Past Participle": "revelado", "Indicativo Presente": {"form_1s": "revelo", "form_2s": "revelas", "form_3s": "revela", "form_1p": "revelamos", "form_2p": "revel\u00e1is", "form_3p": "revelan"}, "Indicativo Futuro": {"form_1s": "revelar\u00e9", "form_2s": "revelar\u00e1s", "form_3s": "revelar\u00e1", "form_1p": "revelaremos", "form_2p": "revelar\u00e9is", "form_3p": "revelar\u00e1n"}, "Indicativo Imperfecto": {"form_1s": "revelaba", "form_2s": "revelabas", "form_3s": "revelaba", "form_1p": "revel\u00e1bamos", "form_2p": "revelabais", "form_3p": "revelaban"}, "Indicativo Pret\u00e9rito": {"form_1s": "revel\u00e9", "form_2s": "revelaste", "form_3s": "revel\u00f3", "form_1p": "revelamos", "form_2p": "revelasteis", "form_3p": "revelaron"}, "Indicativo Condicional": {"form_1s": "revelar\u00eda", "form_2s": "revelar\u00edas", "form_3s": "revelar\u00eda", "form_1p": "revelar\u00edamos", "form_2p": "revelar\u00edais", "form_3p": "revelar\u00edan"}, "Indicativo Presente perfecto": {"form_1s": "he revelado", "form_2s": "has revelado", "form_3s": "ha revelado", "form_1p": "hemos revelado", "form_2p": "hab\u00e9is revelado", "form_3p": "han revelado"}, "Indicativo Futuro perfecto": {"form_1s": "habr\u00e9 revelado", "form_2s": "habr\u00e1s revelado", "form_3s": "habr\u00e1 revelado", "form_1p": "habremos revelado", "form_2p": "habr\u00e9is revelado", "form_3p": "habr\u00e1n revelado"}, "Indicativo Pluscuamperfecto": {"form_1s": "hab\u00eda revelado", "form_2s": "hab\u00edas revelado", "form_3s": "hab\u00eda revelado", "form_1p": "hab\u00edamos revelado", "form_2p": "hab\u00edais revelado", "form_3p": "hab\u00edan revelado"}, "Indicativo Pret\u00e9rito anterior": {"form_1s": "hube revelado", "form_2s": "hubiste revelado", "form_3s": "hubo revelado", "form_1p": "hubimos revelado", "form_2p": "hubisteis revelado", "form_3p": "hubieron revelado"}, "Indicativo Condicional perfecto": {"form_1s": "habr\u00eda revelado", "form_2s": "habr\u00edas revelado", "form_3s": "habr\u00eda revelado", "form_1p": "habr\u00edamos revelado", "form_2p": "habr\u00edais revelado", "form_3p": "habr\u00edan revelado"}, "Subjuntivo Presente": {"form_1s": "revele", "form_2s": "reveles", "form_3s": "revele", "form_1p": "revelemos", "form_2p": "revel\u00e9is", "form_3p": "revelen"}, "Subjuntivo Imperfecto": {"form_1s": "revelara", "form_2s": "revelaras", "form_3s": "revelara", "form_1p": "revel\u00e1ramos", "form_2p": "revelarais", "form_3p": "revelaran"}, "Subjuntivo Futuro": {"form_1s": "revelare", "form_2s": "revelares", "form_3s": "revelare", "form_1p": "revel\u00e1remos", "form_2p": "revelareis", "form_3p": "revelaren"}, "Subjuntivo Presente perfecto": {"form_1s": "haya revelado", "form_2s": "hayas revelado", "form_3s": "haya revelado", "form_1p": "hayamos revelado", "form_2p": "hay\u00e1is revelado", "form_3p": "hayan revelado"}, "Subjuntivo Futuro perfecto": {"form_1s": "hubiere revelado", "form_2s": "hubieres revelado", "form_3s": "hubiere revelado", "form_1p": "hubi\u00e9remos revelado", "form_2p": "hubiereis revelado", "form_3p": "hubieren revelado"}, "Subjuntivo Pluscuamperfecto": {"form_1s": "hubiera revelado", "form_2s": "hubieras revelado", "form_3s": "hubiera revelado", "form_1p": "hubi\u00e9ramos revelado", "form_2p": "hubierais revelado", "form_3p": "hubieran revelado"}, "Imperativo Afirmativo Presente": {"form_1s": null, "form_2s": "revela", "form_3s": "revelad", "form_1p": null, "form_2p": "revele", "form_3p": "revelen"}, "Imperativo Negativo Presente": {"form_1s": null, "form_2s": "no reveles", "form_3s": "no revel\u00e9is", "form_1p": null, "form_2p": "no revele", "form_3p": "no revelen"}}, "rezar": {"Gerund": "rezando", "Past Participle": "rezado", "Indicativo Presente": {"form_1s": "rezo", "form_2s": "rezas", "form_3s": "reza", "form_1p": "rezamos", "form_2p": "rez\u00e1is", "form_3p": "rezan"}, "Indicativo Futuro": {"form_1s": "rezar\u00e9", "form_2s": "rezar\u00e1s", "form_3s": "rezar\u00e1", "form_1p": "rezaremos", "form_2p": "rezar\u00e9is", "form_3p": "rezar\u00e1n"}, "Indicativo Imperfecto": {"form_1s": "rezaba", "form_2s": "rezabas", "form_3s": "rezaba", "form_1p": "rez\u00e1bamos", "form_2p": "rezabais", "form_3p": "rezaban"}, "Indicativo Pret\u00e9rito": {"form_1s": "rec\u00e9", "form_2s": "rezaste", "form_3s": "rez\u00f3", "form_1p": "rezamos", "form_2p": "rezasteis", "form_3p": "rezaron"}, "Indicativo Condicional": {"form_1s": "rezar\u00eda", "form_2s": "rezar\u00edas", "form_3s": "rezar\u00eda", "form_1p": "rezar\u00edamos", "form_2p": "rezar\u00edais", "form_3p": "rezar\u00edan"}, "Indicativo Presente perfecto": {"form_1s": "he rezado", "form_2s": "has rezado", "form_3s": "ha rezado", "form_1p": "hemos rezado", "form_2p": "hab\u00e9is rezado", "form_3p": "han rezado"}, "Indicativo Futuro perfecto": {"form_1s": "habr\u00e9 rezado", "form_2s": "habr\u00e1s rezado", "form_3s": "habr\u00e1 rezado", "form_1p": "habremos rezado", "form_2p": "habr\u00e9is rezado", "form_3p": "habr\u00e1n rezado"}, "Indicativo Pluscuamperfecto": {"form_1s": "hab\u00eda rezado", "form_2s": "hab\u00edas rezado", "form_3s": "hab\u00eda rezado", "form_1p": "hab\u00edamos rezado", "form_2p": "hab\u00edais rezado", "form_3p": "hab\u00edan rezado"}, "Indicativo Pret\u00e9rito anterior": {"form_1s": "hube rezado", "form_2s": "hubiste rezado", "form_3s": "hubo rezado", "form_1p": "hubimos rezado", "form_2p": "hubisteis rezado", "form_3p": "hubieron rezado"}, "Indicativo Condicional perfecto": {"form_1s": "habr\u00eda rezado", "form_2s": "habr\u00edas rezado", "form_3s": "habr\u00eda rezado", "form_1p": "habr\u00edamos rezado", "form_2p": "habr\u00edais rezado", "form_3p": "habr\u00edan rezado"}, "Subjuntivo Presente": {"form_1s": "rece", "form_2s": "reces", "form_3s": "rece", "form_1p": "recemos", "form_2p": "rec\u00e9is", "form_3p": "recen"}, "Subjuntivo Imperfecto": {"form_1s": "rezara", "form_2s": "rezaras", "form_3s": "rezara", "form_1p": "rez\u00e1ramos", "form_2p": "rezarais", "form_3p": "rezaran"}, "Subjuntivo Futuro": {"form_1s": "rezare", "form_2s": "rezares", "form_3s": "rezare", "form_1p": "rez\u00e1remos", "form_2p": "rezareis", "form_3p": "rezaren"}, "Subjuntivo Presente perfecto": {"form_1s": "haya rezado", "form_2s": "hayas rezado", "form_3s": "haya rezado", "form_1p": "hayamos rezado", "form_2p": "hay\u00e1is rezado", "form_3p": "hayan rezado"}, "Subjuntivo Futuro perfecto": {"form_1s": "hubiere rezado", "form_2s": "hubieres rezado", "form_3s": "hubiere rezado", "form_1p": "hubi\u00e9remos rezado", "form_2p": "hubiereis rezado", "form_3p": "hubieren rezado"}, "Subjuntivo Pluscuamperfecto": {"form_1s": "hubiera rezado", "form_2s": "hubieras rezado", "form_3s": "hubiera rezado", "form_1p": "hubi\u00e9ramos rezado", "form_2p": "hubierais rezado", "form_3p": "hubieran rezado"}, "Imperativo Afirmativo Presente": {"form_1s": null, "form_2s": "reza", "form_3s": "rezad", "form_1p": null, "form_2p": "rece", "form_3p": "recen"}, "Imperativo Negativo Presente": {"form_1s": null, "form_2s": "no reces", "form_3s": "no rec\u00e9is", "form_1p": null, "form_2p": "no rece", "form_3p": "no recen"}}, "robar": {"Gerund": "robando", "Past Participle": "robado", "Indicativo Presente": {"form_1s": "robo", "form_2s": "robas", "form_3s": "roba", "form_1p": "robamos", "form_2p": "rob\u00e1is", "form_3p": "roban"}, "Indicativo Futuro": {"form_1s": "robar\u00e9", "form_2s": "robar\u00e1s", "form_3s": "robar\u00e1", "form_1p": "robaremos", "form_2p": "robar\u00e9is", "form_3p": "robar\u00e1n"}, "Indicativo Imperfecto": {"form_1s": "robaba", "form_2s": "robabas", "form_3s": "robaba", "form_1p": "rob\u00e1bamos", "form_2p": "robabais", "form_3p": "robaban"}, "Indicativo Pret\u00e9rito": {"form_1s": "rob\u00e9", "form_2s": "robaste", "form_3s": "rob\u00f3", "form_1p": "robamos", "form_2p": "robasteis", "form_3p": "robaron"}, "Indicativo Condicional": {"form_1s": "robar\u00eda", "form_2s": "robar\u00edas", "form_3s": "robar\u00eda", "form_1p": "robar\u00edamos", "form_2p": "robar\u00edais", "form_3p": "robar\u00edan"}, "Indicativo Presente perfecto": {"form_1s": "he robado", "form_2s": "has robado", "form_3s": "ha robado", "form_1p": "hemos robado", "form_2p": "hab\u00e9is robado", "form_3p": "han robado"}, "Indicativo Futuro perfecto": {"form_1s": "habr\u00e9 robado", "form_2s": "habr\u00e1s robado", "form_3s": "habr\u00e1 robado", "form_1p": "habremos robado", "form_2p": "habr\u00e9is robado", "form_3p": "habr\u00e1n robado"}, "Indicativo Pluscuamperfecto": {"form_1s": "hab\u00eda robado", "form_2s": "hab\u00edas robado", "form_3s": "hab\u00eda robado", "form_1p": "hab\u00edamos robado", "form_2p": "hab\u00edais robado", "form_3p": "hab\u00edan robado"}, "Indicativo Pret\u00e9rito anterior": {"form_1s": "hube robado", "form_2s": "hubiste robado", "form_3s": "hubo robado", "form_1p": "hubimos robado", "form_2p": "hubisteis robado", "form_3p": "hubieron robado"}, "Indicativo Condicional perfecto": {"form_1s": "habr\u00eda robado", "form_2s": "habr\u00edas robado", "form_3s": "habr\u00eda robado", "form_1p": "habr\u00edamos robado", "form_2p": "habr\u00edais robado", "form_3p": "habr\u00edan robado"}, "Subjuntivo Presente": {"form_1s": "robe", "form_2s": "robes", "form_3s": "robe", "form_1p": "robemos", "form_2p": "rob\u00e9is", "form_3p": "roben"}, "Subjuntivo Imperfecto": {"form_1s": "robara", "form_2s": "robaras", "form_3s": "robara", "form_1p": "rob\u00e1ramos", "form_2p": "robarais", "form_3p": "robaran"}, "Subjuntivo Futuro": {"form_1s": "robare", "form_2s": "robares", "form_3s": "robare", "form_1p": "rob\u00e1remos", "form_2p": "robareis", "form_3p": "robaren"}, "Subjuntivo Presente perfecto": {"form_1s": "haya robado", "form_2s": "hayas robado", "form_3s": "haya robado", "form_1p": "hayamos robado", "form_2p": "hay\u00e1is robado", "form_3p": "hayan robado"}, "Subjuntivo Futuro perfecto": {"form_1s": "hubiere robado", "form_2s": "hubieres robado", "form_3s": "hubiere robado", "form_1p": "hubi\u00e9remos robado", "form_2p": "hubiereis robado", "form_3p": "hubieren robado"}, "Subjuntivo Pluscuamperfecto": {"form_1s": "hubiera robado", "form_2s": "hubieras robado", "form_3s": "hubiera robado", "form_1p": "hubi\u00e9ramos robado", "form_2p": "hubierais robado", "form_3p": "hubieran robado"}, "Imperativo Afirmativo Presente": {"form_1s": null, "form_2s": "roba", "form_3s": "robad", "form_1p": null, "form_2p": "robe", "form_3p": "roben"}, "Imperativo Negativo Presente": {"form_1s": null, "form_2s": "no robes", "form_3s": "no rob\u00e9is", "form_1p": null, "form_2p": "no robe", "form_3p": "no roben"}}, "rogar": {"Gerund": "rogando", "Past Participle": "rogado", "Indicativo Presente": {"form_1s": "ruego", "form_2s": "ruegas", "form_3s": "ruega", "form_1p": "rogamos", "form_2p": "rog\u00e1is", "form_3p": "ruegan"}, "Indicativo Futuro": {"form_1s": "rogar\u00e9", "form_2s": "rogar\u00e1s", "form_3s": "rogar\u00e1", "form_1p": "rogaremos", "form_2p": "rogar\u00e9is", "form_3p": "rogar\u00e1n"}, "Indicativo Imperfecto": {"form_1s": "rogaba", "form_2s": "rogabas", "form_3s": "rogaba", "form_1p": "rog\u00e1bamos", "form_2p": "rogabais", "form_3p": "rogaban"}, "Indicativo Pret\u00e9rito": {"form_1s": "rogu\u00e9", "form_2s": "rogaste", "form_3s": "rog\u00f3", "form_1p": "rogamos", "form_2p": "rogasteis", "form_3p": "rogaron"}, "Indicativo Condicional": {"form_1s": "rogar\u00eda", "form_2s": "rogar\u00edas", "form_3s": "rogar\u00eda", "form_1p": "rogar\u00edamos", "form_2p": "rogar\u00edais", "form_3p": "rogar\u00edan"}, "Indicativo Presente perfecto": {"form_1s": "he rogado", "form_2s": "has rogado", "form_3s": "ha rogado", "form_1p": "hemos rogado", "form_2p": "hab\u00e9is rogado", "form_3p": "han rogado"}, "Indicativo Futuro perfecto": {"form_1s": "habr\u00e9 rogado", "form_2s": "habr\u00e1s rogado", "form_3s": "habr\u00e1 rogado", "form_1p": "habremos rogado", "form_2p": "habr\u00e9is rogado", "form_3p": "habr\u00e1n rogado"}, "Indicativo Pluscuamperfecto": {"form_1s": "hab\u00eda rogado", "form_2s": "hab\u00edas rogado", "form_3s": "hab\u00eda rogado", "form_1p": "hab\u00edamos rogado", "form_2p": "hab\u00edais rogado", "form_3p": "hab\u00edan rogado"}, "Indicativo Pret\u00e9rito anterior": {"form_1s": "hube rogado", "form_2s": "hubiste rogado", "form_3s": "hubo rogado", "form_1p": "hubimos rogado", "form_2p": "hubisteis rogado", "form_3p": "hubieron rogado"}, "Indicativo Condicional perfecto": {"form_1s": "habr\u00eda rogado", "form_2s": "habr\u00edas rogado", "form_3s": "habr\u00eda rogado", "form_1p": "habr\u00edamos rogado", "form_2p": "habr\u00edais rogado", "form_3p": "habr\u00edan rogado"}, "Subjuntivo Presente": {"form_1s": "ruegue", "form_2s": "ruegues", "form_3s": "ruegue", "form_1p": "roguemos", "form_2p": "rogu\u00e9is", "form_3p": "rueguen"}, "Subjuntivo Imperfecto": {"form_1s": "rogara", "form_2s": "rogaras", "form_3s": "rogara", "form_1p": "rog\u00e1ramos", "form_2p": "rogarais", "form_3p": "rogaran"}, "Subjuntivo Futuro": {"form_1s": "rogare", "form_2s": "rogares", "form_3s": "rogare", "form_1p": "rog\u00e1remos", "form_2p": "rogareis", "form_3p": "rogaren"}, "Subjuntivo Presente perfecto": {"form_1s": "haya rogado", "form_2s": "hayas rogado", "form_3s": "haya rogado", "form_1p": "hayamos rogado", "form_2p": "hay\u00e1is rogado", "form_3p": "hayan rogado"}, "Subjuntivo Futuro perfecto": {"form_1s": "hubiere rogado", "form_2s": "hubieres rogado", "form_3s": "hubiere rogado", "form_1p": "hubi\u00e9remos rogado", "form_2p": "hubiereis rogado", "form_3p": "hubieren rogado"}, "Subjuntivo Pluscuamperfecto": {"form_1s": "hubiera rogado", "form_2s": "hubieras rogado", "form_3s": "hubiera rogado", "form_1p": "hubi\u00e9ramos rogado", "form_2p": "hubierais rogado", "form_3p": "hubieran rogado"}, "Imperativo Afirmativo Presente": {"form_1s": null, "form_2s": "ruega", "form_3s": "rogad", "form_1p": null, "form_2p": "ruegue", "form_3p": "rueguen"}, "Imperativo Negativo Presente": {"form_1s": null, "form_2s": "no ruegues", "form_3s": "no rogu\u00e9is", "form_1p": null, "form_2p": "no ruegue", "form_3p": "no rueguen"}}, "romper": {"Gerund": "rompiendo", "Past Participle": "roto", "Indicativo Presente": {"form_1s": "rompo", "form_2s": "rompes", "form_3s": "rompe", "form_1p": "rompemos", "form_2p": "romp\u00e9is", "form_3p": "rompen"}, "Indicativo Futuro": {"form_1s": "romper\u00e9", "form_2s": "romper\u00e1s", "form_3s": "romper\u00e1", "form_1p": "romperemos", "form_2p": "romper\u00e9is", "form_3p": "romper\u00e1n"}, "Indicativo Imperfecto": {"form_1s": "romp\u00eda", "form_2s": "romp\u00edas", "form_3s": "romp\u00eda", "form_1p": "romp\u00edamos", "form_2p": "romp\u00edais", "form_3p": "romp\u00edan"}, "Indicativo Pret\u00e9rito": {"form_1s": "romp\u00ed", "form_2s": "rompiste", "form_3s": "rompi\u00f3", "form_1p": "rompimos", "form_2p": "rompisteis", "form_3p": "rompieron"}, "Indicativo Condicional": {"form_1s": "romper\u00eda", "form_2s": "romper\u00edas", "form_3s": "romper\u00eda", "form_1p": "romper\u00edamos", "form_2p": "romper\u00edais", "form_3p": "romper\u00edan"}, "Indicativo Presente perfecto": {"form_1s": "he roto", "form_2s": "has roto", "form_3s": "ha roto", "form_1p": "hemos roto", "form_2p": "hab\u00e9is roto", "form_3p": "han roto"}, "Indicativo Futuro perfecto": {"form_1s": "habr\u00e9 roto", "form_2s": "habr\u00e1s roto", "form_3s": "habr\u00e1 roto", "form_1p": "habremos roto", "form_2p": "habr\u00e9is roto", "form_3p": "habr\u00e1n roto"}, "Indicativo Pluscuamperfecto": {"form_1s": "hab\u00eda roto", "form_2s": "hab\u00edas roto", "form_3s": "hab\u00eda roto", "form_1p": "hab\u00edamos roto", "form_2p": "hab\u00edais roto", "form_3p": "hab\u00edan roto"}, "Indicativo Pret\u00e9rito anterior": {"form_1s": "hube roto", "form_2s": "hubiste roto", "form_3s": "hubo roto", "form_1p": "hubimos roto", "form_2p": "hubisteis roto", "form_3p": "hubieron roto"}, "Indicativo Condicional perfecto": {"form_1s": "habr\u00eda roto", "form_2s": "habr\u00edas roto", "form_3s": "habr\u00eda roto", "form_1p": "habr\u00edamos roto", "form_2p": "habr\u00edais roto", "form_3p": "habr\u00edan roto"}, "Subjuntivo Presente": {"form_1s": "rompa", "form_2s": "rompas", "form_3s": "rompa", "form_1p": "rompamos", "form_2p": "romp\u00e1is", "form_3p": "rompan"}, "Subjuntivo Imperfecto": {"form_1s": "rompiera", "form_2s": "rompieras", "form_3s": "rompiera", "form_1p": "rompi\u00e9ramos", "form_2p": "rompierais", "form_3p": "rompieran"}, "Subjuntivo Futuro": {"form_1s": "rompiere", "form_2s": "rompieres", "form_3s": "rompiere", "form_1p": "rompi\u00e9remos", "form_2p": "rompiereis", "form_3p": "rompieren"}, "Subjuntivo Presente perfecto": {"form_1s": "haya roto", "form_2s": "hayas roto", "form_3s": "haya roto", "form_1p": "hayamos roto", "form_2p": "hay\u00e1is roto", "form_3p": "hayan roto"}, "Subjuntivo Futuro perfecto": {"form_1s": "hubiere roto", "form_2s": "hubieres roto", "form_3s": "hubiere roto", "form_1p": "hubi\u00e9remos roto", "form_2p": "hubiereis roto", "form_3p": "hubieren roto"}, "Subjuntivo Pluscuamperfecto": {"form_1s": "hubiera roto", "form_2s": "hubieras roto", "form_3s": "hubiera roto", "form_1p": "hubi\u00e9ramos roto", "form_2p": "hubierais roto", "form_3p": "hubieran roto"}, "Imperativo Afirmativo Presente": {"form_1s": null, "form_2s": "rompe", "form_3s": "romped", "form_1p": null, "form_2p": "rompa", "form_3p": "rompan"}, "Imperativo Negativo Presente": {"form_1s": null, "form_2s": "no rompas", "form_3s": "no romp\u00e1is", "form_1p": null, "form_2p": "no rompa", "form_3p": "no rompan"}}, "saber": {"Gerund": "sabiendo", "Past Participle": "sabido", "Indicativo Presente": {"form_1s": "s\u00e9", "form_2s": "sabes", "form_3s": "sabe", "form_1p": "sabemos", "form_2p": "sab\u00e9is", "form_3p": "saben"}, "Indicativo Futuro": {"form_1s": "sabr\u00e9", "form_2s": "sabr\u00e1s", "form_3s": "sabr\u00e1", "form_1p": "sabremos", "form_2p": "sabr\u00e9is", "form_3p": "sabr\u00e1n"}, "Indicativo Imperfecto": {"form_1s": "sab\u00eda", "form_2s": "sab\u00edas", "form_3s": "sab\u00eda", "form_1p": "sab\u00edamos", "form_2p": "sab\u00edais", "form_3p": "sab\u00edan"}, "Indicativo Pret\u00e9rito": {"form_1s": "supe", "form_2s": "supiste", "form_3s": "supo", "form_1p": "supimos", "form_2p": "supisteis", "form_3p": "supieron"}, "Indicativo Condicional": {"form_1s": "sabr\u00eda", "form_2s": "sabr\u00edas", "form_3s": "sabr\u00eda", "form_1p": "sabr\u00edamos", "form_2p": "sabr\u00edais", "form_3p": "sabr\u00edan"}, "Indicativo Presente perfecto": {"form_1s": "he sabido", "form_2s": "has sabido", "form_3s": "ha sabido", "form_1p": "hemos sabido", "form_2p": "hab\u00e9is sabido", "form_3p": "han sabido"}, "Indicativo Futuro perfecto": {"form_1s": "habr\u00e9 sabido", "form_2s": "habr\u00e1s sabido", "form_3s": "habr\u00e1 sabido", "form_1p": "habremos sabido", "form_2p": "habr\u00e9is sabido", "form_3p": "habr\u00e1n sabido"}, "Indicativo Pluscuamperfecto": {"form_1s": "hab\u00eda sabido", "form_2s": "hab\u00edas sabido", "form_3s": "hab\u00eda sabido", "form_1p": "hab\u00edamos sabido", "form_2p": "hab\u00edais sabido", "form_3p": "hab\u00edan sabido"}, "Indicativo Pret\u00e9rito anterior": {"form_1s": "hube sabido", "form_2s": "hubiste sabido", "form_3s": "hubo sabido", "form_1p": "hubimos sabido", "form_2p": "hubisteis sabido", "form_3p": "hubieron sabido"}, "Indicativo Condicional perfecto": {"form_1s": "habr\u00eda sabido", "form_2s": "habr\u00edas sabido", "form_3s": "habr\u00eda sabido", "form_1p": "habr\u00edamos sabido", "form_2p": "habr\u00edais sabido", "form_3p": "habr\u00edan sabido"}, "Subjuntivo Presente": {"form_1s": "sepa", "form_2s": "sepas", "form_3s": "sepa", "form_1p": "sepamos", "form_2p": "sep\u00e1is", "form_3p": "sepan"}, "Subjuntivo Imperfecto": {"form_1s": "supiera", "form_2s": "supieras", "form_3s": "supiera", "form_1p": "supi\u00e9ramos", "form_2p": "supierais", "form_3p": "supieran"}, "Subjuntivo Futuro": {"form_1s": "supiere", "form_2s": "supieres", "form_3s": "supiere", "form_1p": "supi\u00e9remos", "form_2p": "supiereis", "form_3p": "supieren"}, "Subjuntivo Presente perfecto": {"form_1s": "haya sabido", "form_2s": "hayas sabido", "form_3s": "haya sabido", "form_1p": "hayamos sabido", "form_2p": "hay\u00e1is sabido", "form_3p": "hayan sabido"}, "Subjuntivo Futuro perfecto": {"form_1s": "hubiere sabido", "form_2s": "hubieres sabido", "form_3s": "hubiere sabido", "form_1p": "hubi\u00e9remos sabido", "form_2p": "hubiereis sabido", "form_3p": "hubieren sabido"}, "Subjuntivo Pluscuamperfecto": {"form_1s": "hubiera sabido", "form_2s": "hubieras sabido", "form_3s": "hubiera sabido", "form_1p": "hubi\u00e9ramos sabido", "form_2p": "hubierais sabido", "form_3p": "hubieran sabido"}, "Imperativo Afirmativo Presente": {"form_1s": null, "form_2s": "sabe", "form_3s": "sabed", "form_1p": null, "form_2p": "sepa", "form_3p": "sepan"}, "Imperativo Negativo Presente": {"form_1s": null, "form_2s": "no sepas", "form_3s": "no sep\u00e1is", "form_1p": null, "form_2p": "no sepa", "form_3p": "no sepan"}}, "sacar": {"Gerund": "sacando", "Past Participle": "sacado", "Indicativo Presente": {"form_1s": "saco", "form_2s": "sacas", "form_3s": "saca", "form_1p": "sacamos", "form_2p": "sac\u00e1is", "form_3p": "sacan"}, "Indicativo Futuro": {"form_1s": "sacar\u00e9", "form_2s": "sacar\u00e1s", "form_3s": "sacar\u00e1", "form_1p": "sacaremos", "form_2p": "sacar\u00e9is", "form_3p": "sacar\u00e1n"}, "Indicativo Imperfecto": {"form_1s": "sacaba", "form_2s": "sacabas", "form_3s": "sacaba", "form_1p": "sac\u00e1bamos", "form_2p": "sacabais", "form_3p": "sacaban"}, "Indicativo Pret\u00e9rito": {"form_1s": "saqu\u00e9", "form_2s": "sacaste", "form_3s": "sac\u00f3", "form_1p": "sacamos", "form_2p": "sacasteis", "form_3p": "sacaron"}, "Indicativo Condicional": {"form_1s": "sacar\u00eda", "form_2s": "sacar\u00edas", "form_3s": "sacar\u00eda", "form_1p": "sacar\u00edamos", "form_2p": "sacar\u00edais", "form_3p": "sacar\u00edan"}, "Indicativo Presente perfecto": {"form_1s": "he sacado", "form_2s": "has sacado", "form_3s": "ha sacado", "form_1p": "hemos sacado", "form_2p": "hab\u00e9is sacado", "form_3p": "han sacado"}, "Indicativo Futuro perfecto": {"form_1s": "habr\u00e9 sacado", "form_2s": "habr\u00e1s sacado", "form_3s": "habr\u00e1 sacado", "form_1p": "habremos sacado", "form_2p": "habr\u00e9is sacado", "form_3p": "habr\u00e1n sacado"}, "Indicativo Pluscuamperfecto": {"form_1s": "hab\u00eda sacado", "form_2s": "hab\u00edas sacado", "form_3s": "hab\u00eda sacado", "form_1p": "hab\u00edamos sacado", "form_2p": "hab\u00edais sacado", "form_3p": "hab\u00edan sacado"}, "Indicativo Pret\u00e9rito anterior": {"form_1s": "hube sacado", "form_2s": "hubiste sacado", "form_3s": "hubo sacado", "form_1p": "hubimos sacado", "form_2p": "hubisteis sacado", "form_3p": "hubieron sacado"}, "Indicativo Condicional perfecto": {"form_1s": "habr\u00eda sacado", "form_2s": "habr\u00edas sacado", "form_3s": "habr\u00eda sacado", "form_1p": "habr\u00edamos sacado", "form_2p": "habr\u00edais sacado", "form_3p": "habr\u00edan sacado"}, "Subjuntivo Presente": {"form_1s": "saque", "form_2s": "saques", "form_3s": "saque", "form_1p": "saquemos", "form_2p": "saqu\u00e9is", "form_3p": "saquen"}, "Subjuntivo Imperfecto": {"form_1s": "sacara", "form_2s": "sacaras", "form_3s": "sacara", "form_1p": "sac\u00e1ramos", "form_2p": "sacarais", "form_3p": "sacaran"}, "Subjuntivo Futuro": {"form_1s": "sacare", "form_2s": "sacares", "form_3s": "sacare", "form_1p": "sac\u00e1remos", "form_2p": "sacareis", "form_3p": "sacaren"}, "Subjuntivo Presente perfecto": {"form_1s": "haya sacado", "form_2s": "hayas sacado", "form_3s": "haya sacado", "form_1p": "hayamos sacado", "form_2p": "hay\u00e1is sacado", "form_3p": "hayan sacado"}, "Subjuntivo Futuro perfecto": {"form_1s": "hubiere sacado", "form_2s": "hubieres sacado", "form_3s": "hubiere sacado", "form_1p": "hubi\u00e9remos sacado", "form_2p": "hubiereis sacado", "form_3p": "hubieren sacado"}, "Subjuntivo Pluscuamperfecto": {"form_1s": "hubiera sacado", "form_2s": "hubieras sacado", "form_3s": "hubiera sacado", "form_1p": "hubi\u00e9ramos sacado", "form_2p": "hubierais sacado", "form_3p": "hubieran sacado"}, "Imperativo Afirmativo Presente": {"form_1s": null, "form_2s": "saca", "form_3s": "sacad", "form_1p": null, "form_2p": "saque", "form_3p": "saquen"}, "Imperativo Negativo Presente": {"form_1s": null, "form_2s": "no saques", "form_3s": "no saqu\u00e9is", "form_1p": null, "form_2p": "no saque", "form_3p": "no saquen"}}, "sacrificar": {"Gerund": "sacrificando", "Past Participle": "sacrificado", "Indicativo Presente": {"form_1s": "sacrifico", "form_2s": "sacrificas", "form_3s": "sacrifica", "form_1p": "sacrificamos", "form_2p": "sacrific\u00e1is", "form_3p": "sacrifican"}, "Indicativo Futuro": {"form_1s": "sacrificar\u00e9", "form_2s": "sacrificar\u00e1s", "form_3s": "sacrificar\u00e1", "form_1p": "sacrificaremos", "form_2p": "sacrificar\u00e9is", "form_3p": "sacrificar\u00e1n"}, "Indicativo Imperfecto": {"form_1s": "sacrificaba", "form_2s": "sacrificabas", "form_3s": "sacrificaba", "form_1p": "sacrific\u00e1bamos", "form_2p": "sacrificabais", "form_3p": "sacrificaban"}, "Indicativo Pret\u00e9rito": {"form_1s": "sacrifiqu\u00e9", "form_2s": "sacrificaste", "form_3s": "sacrific\u00f3", "form_1p": "sacrificamos", "form_2p": "sacrificasteis", "form_3p": "sacrificaron"}, "Indicativo Condicional": {"form_1s": "sacrificar\u00eda", "form_2s": "sacrificar\u00edas", "form_3s": "sacrificar\u00eda", "form_1p": "sacrificar\u00edamos", "form_2p": "sacrificar\u00edais", "form_3p": "sacrificar\u00edan"}, "Indicativo Presente perfecto": {"form_1s": "he sacrificado", "form_2s": "has sacrificado", "form_3s": "ha sacrificado", "form_1p": "hemos sacrificado", "form_2p": "hab\u00e9is sacrificado", "form_3p": "han sacrificado"}, "Indicativo Futuro perfecto": {"form_1s": "habr\u00e9 sacrificado", "form_2s": "habr\u00e1s sacrificado", "form_3s": "habr\u00e1 sacrificado", "form_1p": "habremos sacrificado", "form_2p": "habr\u00e9is sacrificado", "form_3p": "habr\u00e1n sacrificado"}, "Indicativo Pluscuamperfecto": {"form_1s": "hab\u00eda sacrificado", "form_2s": "hab\u00edas sacrificado", "form_3s": "hab\u00eda sacrificado", "form_1p": "hab\u00edamos sacrificado", "form_2p": "hab\u00edais sacrificado", "form_3p": "hab\u00edan sacrificado"}, "Indicativo Pret\u00e9rito anterior": {"form_1s": "hube sacrificado", "form_2s": "hubiste sacrificado", "form_3s": "hubo sacrificado", "form_1p": "hubimos sacrificado", "form_2p": "hubisteis sacrificado", "form_3p": "hubieron sacrificado"}, "Indicativo Condicional perfecto": {"form_1s": "habr\u00eda sacrificado", "form_2s": "habr\u00edas sacrificado", "form_3s": "habr\u00eda sacrificado", "form_1p": "habr\u00edamos sacrificado", "form_2p": "habr\u00edais sacrificado", "form_3p": "habr\u00edan sacrificado"}, "Subjuntivo Presente": {"form_1s": "sacrifique", "form_2s": "sacrifiques", "form_3s": "sacrifique", "form_1p": "sacrifiquemos", "form_2p": "sacrifiqu\u00e9is", "form_3p": "sacrifiquen"}, "Subjuntivo Imperfecto": {"form_1s": "sacrificara", "form_2s": "sacrificaras", "form_3s": "sacrificara", "form_1p": "sacrific\u00e1ramos", "form_2p": "sacrificarais", "form_3p": "sacrificaran"}, "Subjuntivo Futuro": {"form_1s": "sacrificare", "form_2s": "sacrificares", "form_3s": "sacrificare", "form_1p": "sacrific\u00e1remos", "form_2p": "sacrificareis", "form_3p": "sacrificaren"}, "Subjuntivo Presente perfecto": {"form_1s": "haya sacrificado", "form_2s": "hayas sacrificado", "form_3s": "haya sacrificado", "form_1p": "hayamos sacrificado", "form_2p": "hay\u00e1is sacrificado", "form_3p": "hayan sacrificado"}, "Subjuntivo Futuro perfecto": {"form_1s": "hubiere sacrificado", "form_2s": "hubieres sacrificado", "form_3s": "hubiere sacrificado", "form_1p": "hubi\u00e9remos sacrificado", "form_2p": "hubiereis sacrificado", "form_3p": "hubieren sacrificado"}, "Subjuntivo Pluscuamperfecto": {"form_1s": "hubiera sacrificado", "form_2s": "hubieras sacrificado", "form_3s": "hubiera sacrificado", "form_1p": "hubi\u00e9ramos sacrificado", "form_2p": "hubierais sacrificado", "form_3p": "hubieran sacrificado"}, "Imperativo Afirmativo Presente": {"form_1s": null, "form_2s": "sacrifica", "form_3s": "sacrificad", "form_1p": null, "form_2p": "sacrifique", "form_3p": "sacrifiquen"}, "Imperativo Negativo Presente": {"form_1s": null, "form_2s": "no sacrifiques", "form_3s": "no sacrifiqu\u00e9is", "form_1p": null, "form_2p": "no sacrifique", "form_3p": "no sacrifiquen"}}, "sacudir": {"Gerund": "sacudiendo", "Past Participle": "sacudido", "Indicativo Presente": {"form_1s": "sacudo", "form_2s": "sacudes", "form_3s": "sacude", "form_1p": "sacudimos", "form_2p": "sacud\u00eds", "form_3p": "sacuden"}, "Indicativo Futuro": {"form_1s": "sacudir\u00e9", "form_2s": "sacudir\u00e1s", "form_3s": "sacudir\u00e1", "form_1p": "sacudiremos", "form_2p": "sacudir\u00e9is", "form_3p": "sacudir\u00e1n"}, "Indicativo Imperfecto": {"form_1s": "sacud\u00eda", "form_2s": "sacud\u00edas", "form_3s": "sacud\u00eda", "form_1p": "sacud\u00edamos", "form_2p": "sacud\u00edais", "form_3p": "sacud\u00edan"}, "Indicativo Pret\u00e9rito": {"form_1s": "sacud\u00ed", "form_2s": "sacudiste", "form_3s": "sacudi\u00f3", "form_1p": "sacudimos", "form_2p": "sacudisteis", "form_3p": "sacudieron"}, "Indicativo Condicional": {"form_1s": "sacudir\u00eda", "form_2s": "sacudir\u00edas", "form_3s": "sacudir\u00eda", "form_1p": "sacudir\u00edamos", "form_2p": "sacudir\u00edais", "form_3p": "sacudir\u00edan"}, "Indicativo Presente perfecto": {"form_1s": "he sacudido", "form_2s": "has sacudido", "form_3s": "ha sacudido", "form_1p": "hemos sacudido", "form_2p": "hab\u00e9is sacudido", "form_3p": "han sacudido"}, "Indicativo Futuro perfecto": {"form_1s": "habr\u00e9 sacudido", "form_2s": "habr\u00e1s sacudido", "form_3s": "habr\u00e1 sacudido", "form_1p": "habremos sacudido", "form_2p": "habr\u00e9is sacudido", "form_3p": "habr\u00e1n sacudido"}, "Indicativo Pluscuamperfecto": {"form_1s": "hab\u00eda sacudido", "form_2s": "hab\u00edas sacudido", "form_3s": "hab\u00eda sacudido", "form_1p": "hab\u00edamos sacudido", "form_2p": "hab\u00edais sacudido", "form_3p": "hab\u00edan sacudido"}, "Indicativo Pret\u00e9rito anterior": {"form_1s": "hube sacudido", "form_2s": "hubiste sacudido", "form_3s": "hubo sacudido", "form_1p": "hubimos sacudido", "form_2p": "hubisteis sacudido", "form_3p": "hubieron sacudido"}, "Indicativo Condicional perfecto": {"form_1s": "habr\u00eda sacudido", "form_2s": "habr\u00edas sacudido", "form_3s": "habr\u00eda sacudido", "form_1p": "habr\u00edamos sacudido", "form_2p": "habr\u00edais sacudido", "form_3p": "habr\u00edan sacudido"}, "Subjuntivo Presente": {"form_1s": "sacuda", "form_2s": "sacudas", "form_3s": "sacuda", "form_1p": "sacudamos", "form_2p": "sacud\u00e1is", "form_3p": "sacudan"}, "Subjuntivo Imperfecto": {"form_1s": "sacudiera", "form_2s": "sacudieras", "form_3s": "sacudiera", "form_1p": "sacudi\u00e9ramos", "form_2p": "sacudierais", "form_3p": "sacudieran"}, "Subjuntivo Futuro": {"form_1s": "sacudiere", "form_2s": "sacudieres", "form_3s": "sacudiere", "form_1p": "sacudi\u00e9remos", "form_2p": "sacudiereis", "form_3p": "sacudieren"}, "Subjuntivo Presente perfecto": {"form_1s": "haya sacudido", "form_2s": "hayas sacudido", "form_3s": "haya sacudido", "form_1p": "hayamos sacudido", "form_2p": "hay\u00e1is sacudido", "form_3p": "hayan sacudido"}, "Subjuntivo Futuro perfecto": {"form_1s": "hubiere sacudido", "form_2s": "hubieres sacudido", "form_3s": "hubiere sacudido", "form_1p": "hubi\u00e9remos sacudido", "form_2p": "hubiereis sacudido", "form_3p": "hubieren sacudido"}, "Subjuntivo Pluscuamperfecto": {"form_1s": "hubiera sacudido", "form_2s": "hubieras sacudido", "form_3s": "hubiera sacudido", "form_1p": "hubi\u00e9ramos sacudido", "form_2p": "hubierais sacudido", "form_3p": "hubieran sacudido"}, "Imperativo Afirmativo Presente": {"form_1s": null, "form_2s": "sacude", "form_3s": "sacudid", "form_1p": null, "form_2p": "sacuda", "form_3p": "sacudan"}, "Imperativo Negativo Presente": {"form_1s": null, "form_2s": "no sacudas", "form_3s": "no sacud\u00e1is", "form_1p": null, "form_2p": "no sacuda", "form_3p": "no sacudan"}}, "salir": {"Gerund": "saliendo", "Past Participle": "salido", "Indicativo Presente": {"form_1s": "salgo", "form_2s": "sales", "form_3s": "sale", "form_1p": "salimos", "form_2p": "sal\u00eds", "form_3p": "salen"}, "Indicativo Futuro": {"form_1s": "saldr\u00e9", "form_2s": "saldr\u00e1s", "form_3s": "saldr\u00e1", "form_1p": "saldremos", "form_2p": "saldr\u00e9is", "form_3p": "saldr\u00e1n"}, "Indicativo Imperfecto": {"form_1s": "sal\u00eda", "form_2s": "sal\u00edas", "form_3s": "sal\u00eda", "form_1p": "sal\u00edamos", "form_2p": "sal\u00edais", "form_3p": "sal\u00edan"}, "Indicativo Pret\u00e9rito": {"form_1s": "sal\u00ed", "form_2s": "saliste", "form_3s": "sali\u00f3", "form_1p": "salimos", "form_2p": "salisteis", "form_3p": "salieron"}, "Indicativo Condicional": {"form_1s": "saldr\u00eda", "form_2s": "saldr\u00edas", "form_3s": "saldr\u00eda", "form_1p": "saldr\u00edamos", "form_2p": "saldr\u00edais", "form_3p": "saldr\u00edan"}, "Indicativo Presente perfecto": {"form_1s": "he salido", "form_2s": "has salido", "form_3s": "ha salido", "form_1p": "hemos salido", "form_2p": "hab\u00e9is salido", "form_3p": "han salido"}, "Indicativo Futuro perfecto": {"form_1s": "habr\u00e9 salido", "form_2s": "habr\u00e1s salido", "form_3s": "habr\u00e1 salido", "form_1p": "habremos salido", "form_2p": "habr\u00e9is salido", "form_3p": "habr\u00e1n salido"}, "Indicativo Pluscuamperfecto": {"form_1s": "hab\u00eda salido", "form_2s": "hab\u00edas salido", "form_3s": "hab\u00eda salido", "form_1p": "hab\u00edamos salido", "form_2p": "hab\u00edais salido", "form_3p": "hab\u00edan salido"}, "Indicativo Pret\u00e9rito anterior": {"form_1s": "hube salido", "form_2s": "hubiste salido", "form_3s": "hubo salido", "form_1p": "hubimos salido", "form_2p": "hubisteis salido", "form_3p": "hubieron salido"}, "Indicativo Condicional perfecto": {"form_1s": "habr\u00eda salido", "form_2s": "habr\u00edas salido", "form_3s": "habr\u00eda salido", "form_1p": "habr\u00edamos salido", "form_2p": "habr\u00edais salido", "form_3p": "habr\u00edan salido"}, "Subjuntivo Presente": {"form_1s": "salga", "form_2s": "salgas", "form_3s": "salga", "form_1p": "salgamos", "form_2p": "salg\u00e1is", "form_3p": "salgan"}, "Subjuntivo Imperfecto": {"form_1s": "saliera", "form_2s": "salieras", "form_3s": "saliera", "form_1p": "sali\u00e9ramos", "form_2p": "salierais", "form_3p": "salieran"}, "Subjuntivo Futuro": {"form_1s": "saliere", "form_2s": "salieres", "form_3s": "saliere", "form_1p": "sali\u00e9remos", "form_2p": "saliereis", "form_3p": "salieren"}, "Subjuntivo Presente perfecto": {"form_1s": "haya salido", "form_2s": "hayas salido", "form_3s": "haya salido", "form_1p": "hayamos salido", "form_2p": "hay\u00e1is salido", "form_3p": "hayan salido"}, "Subjuntivo Futuro perfecto": {"form_1s": "hubiere salido", "form_2s": "hubieres salido", "form_3s": "hubiere salido", "form_1p": "hubi\u00e9remos salido", "form_2p": "hubiereis salido", "form_3p": "hubieren salido"}, "Subjuntivo Pluscuamperfecto": {"form_1s": "hubiera salido", "form_2s": "hubieras salido", "form_3s": "hubiera salido", "form_1p": "hubi\u00e9ramos salido", "form_2p": "hubierais salido", "form_3p": "hubieran salido"}, "Imperativo Afirmativo Presente": {"form_1s": null, "form_2s": "sal", "form_3s": "salid", "form_1p": null, "form_2p": "salga", "form_3p": "salgan"}, "Imperativo Negativo Presente": {"form_1s": null, "form_2s": "no salgas", "form_3s": "no salg\u00e1is", "form_1p": null, "form_2p": "no salga", "form_3p": "no salgan"}}, "saltar": {"Gerund": "saltando", "Past Participle": "saltado", "Indicativo Presente": {"form_1s": "salto", "form_2s": "saltas", "form_3s": "salta", "form_1p": "saltamos", "form_2p": "salt\u00e1is", "form_3p": "saltan"}, "Indicativo Futuro": {"form_1s": "saltar\u00e9", "form_2s": "saltar\u00e1s", "form_3s": "saltar\u00e1", "form_1p": "saltaremos", "form_2p": "saltar\u00e9is", "form_3p": "saltar\u00e1n"}, "Indicativo Imperfecto": {"form_1s": "saltaba", "form_2s": "saltabas", "form_3s": "saltaba", "form_1p": "salt\u00e1bamos", "form_2p": "saltabais", "form_3p": "saltaban"}, "Indicativo Pret\u00e9rito": {"form_1s": "salt\u00e9", "form_2s": "saltaste", "form_3s": "salt\u00f3", "form_1p": "saltamos", "form_2p": "saltasteis", "form_3p": "saltaron"}, "Indicativo Condicional": {"form_1s": "saltar\u00eda", "form_2s": "saltar\u00edas", "form_3s": "saltar\u00eda", "form_1p": "saltar\u00edamos", "form_2p": "saltar\u00edais", "form_3p": "saltar\u00edan"}, "Indicativo Presente perfecto": {"form_1s": "he saltado", "form_2s": "has saltado", "form_3s": "ha saltado", "form_1p": "hemos saltado", "form_2p": "hab\u00e9is saltado", "form_3p": "han saltado"}, "Indicativo Futuro perfecto": {"form_1s": "habr\u00e9 saltado", "form_2s": "habr\u00e1s saltado", "form_3s": "habr\u00e1 saltado", "form_1p": "habremos saltado", "form_2p": "habr\u00e9is saltado", "form_3p": "habr\u00e1n saltado"}, "Indicativo Pluscuamperfecto": {"form_1s": "hab\u00eda saltado", "form_2s": "hab\u00edas saltado", "form_3s": "hab\u00eda saltado", "form_1p": "hab\u00edamos saltado", "form_2p": "hab\u00edais saltado", "form_3p": "hab\u00edan saltado"}, "Indicativo Pret\u00e9rito anterior": {"form_1s": "hube saltado", "form_2s": "hubiste saltado", "form_3s": "hubo saltado", "form_1p": "hubimos saltado", "form_2p": "hubisteis saltado", "form_3p": "hubieron saltado"}, "Indicativo Condicional perfecto": {"form_1s": "habr\u00eda saltado", "form_2s": "habr\u00edas saltado", "form_3s": "habr\u00eda saltado", "form_1p": "habr\u00edamos saltado", "form_2p": "habr\u00edais saltado", "form_3p": "habr\u00edan saltado"}, "Subjuntivo Presente": {"form_1s": "salte", "form_2s": "saltes", "form_3s": "salte", "form_1p": "saltemos", "form_2p": "salt\u00e9is", "form_3p": "salten"}, "Subjuntivo Imperfecto": {"form_1s": "saltara", "form_2s": "saltaras", "form_3s": "saltara", "form_1p": "salt\u00e1ramos", "form_2p": "saltarais", "form_3p": "saltaran"}, "Subjuntivo Futuro": {"form_1s": "saltare", "form_2s": "saltares", "form_3s": "saltare", "form_1p": "salt\u00e1remos", "form_2p": "saltareis", "form_3p": "saltaren"}, "Subjuntivo Presente perfecto": {"form_1s": "haya saltado", "form_2s": "hayas saltado", "form_3s": "haya saltado", "form_1p": "hayamos saltado", "form_2p": "hay\u00e1is saltado", "form_3p": "hayan saltado"}, "Subjuntivo Futuro perfecto": {"form_1s": "hubiere saltado", "form_2s": "hubieres saltado", "form_3s": "hubiere saltado", "form_1p": "hubi\u00e9remos saltado", "form_2p": "hubiereis saltado", "form_3p": "hubieren saltado"}, "Subjuntivo Pluscuamperfecto": {"form_1s": "hubiera saltado", "form_2s": "hubieras saltado", "form_3s": "hubiera saltado", "form_1p": "hubi\u00e9ramos saltado", "form_2p": "hubierais saltado", "form_3p": "hubieran saltado"}, "Imperativo Afirmativo Presente": {"form_1s": null, "form_2s": "salta", "form_3s": "saltad", "form_1p": null, "form_2p": "salte", "form_3p": "salten"}, "Imperativo Negativo Presente": {"form_1s": null, "form_2s": "no saltes", "form_3s": "no salt\u00e9is", "form_1p": null, "form_2p": "no salte", "form_3p": "no salten"}}, "sugerir": {"Gerund": "sugiriendo", "Past Participle": "sugerido", "Indicativo Presente": {"form_1s": "sugiero", "form_2s": "sugieres", "form_3s": "sugiere", "form_1p": "sugerimos", "form_2p": "suger\u00eds", "form_3p": "sugieren"}, "Indicativo Futuro": {"form_1s": "sugerir\u00e9", "form_2s": "sugerir\u00e1s", "form_3s": "sugerir\u00e1", "form_1p": "sugeriremos", "form_2p": "sugerir\u00e9is", "form_3p": "sugerir\u00e1n"}, "Indicativo Imperfecto": {"form_1s": "suger\u00eda", "form_2s": "suger\u00edas", "form_3s": "suger\u00eda", "form_1p": "suger\u00edamos", "form_2p": "suger\u00edais", "form_3p": "suger\u00edan"}, "Indicativo Pret\u00e9rito": {"form_1s": "suger\u00ed", "form_2s": "sugeriste", "form_3s": "sugiri\u00f3", "form_1p": "sugerimos", "form_2p": "sugeristeis", "form_3p": "sugirieron"}, "Indicativo Condicional": {"form_1s": "sugerir\u00eda", "form_2s": "sugerir\u00edas", "form_3s": "sugerir\u00eda", "form_1p": "sugerir\u00edamos", "form_2p": "sugerir\u00edais", "form_3p": "sugerir\u00edan"}, "Indicativo Presente perfecto": {"form_1s": "he sugerido", "form_2s": "has sugerido", "form_3s": "ha sugerido", "form_1p": "hemos sugerido", "form_2p": "hab\u00e9is sugerido", "form_3p": "han sugerido"}, "Indicativo Futuro perfecto": {"form_1s": "habr\u00e9 sugerido", "form_2s": "habr\u00e1s sugerido", "form_3s": "habr\u00e1 sugerido", "form_1p": "habremos sugerido", "form_2p": "habr\u00e9is sugerido", "form_3p": "habr\u00e1n sugerido"}, "Indicativo Pluscuamperfecto": {"form_1s": "hab\u00eda sugerido", "form_2s": "hab\u00edas sugerido", "form_3s": "hab\u00eda sugerido", "form_1p": "hab\u00edamos sugerido", "form_2p": "hab\u00edais sugerido", "form_3p": "hab\u00edan sugerido"}, "Indicativo Pret\u00e9rito anterior": {"form_1s": "hube sugerido", "form_2s": "hubiste sugerido", "form_3s": "hubo sugerido", "form_1p": "hubimos sugerido", "form_2p": "hubisteis sugerido", "form_3p": "hubieron sugerido"}, "Indicativo Condicional perfecto": {"form_1s": "habr\u00eda sugerido", "form_2s": "habr\u00edas sugerido", "form_3s": "habr\u00eda sugerido", "form_1p": "habr\u00edamos sugerido", "form_2p": "habr\u00edais sugerido", "form_3p": "habr\u00edan sugerido"}, "Subjuntivo Presente": {"form_1s": "sugiera", "form_2s": "sugieras", "form_3s": "sugiera", "form_1p": "sugiramos", "form_2p": "sugir\u00e1is", "form_3p": "sugieran"}, "Subjuntivo Imperfecto": {"form_1s": "sugiriera", "form_2s": "sugirieras", "form_3s": "sugiriera", "form_1p": "sugiri\u00e9ramos", "form_2p": "sugirierais", "form_3p": "sugirieran"}, "Subjuntivo Futuro": {"form_1s": "sugiriere", "form_2s": "sugirieres", "form_3s": "sugiriere", "form_1p": "sugiri\u00e9remos", "form_2p": "sugiriereis", "form_3p": "sugirieren"}, "Subjuntivo Presente perfecto": {"form_1s": "haya sugerido", "form_2s": "hayas sugerido", "form_3s": "haya sugerido", "form_1p": "hayamos sugerido", "form_2p": "hay\u00e1is sugerido", "form_3p": "hayan sugerido"}, "Subjuntivo Futuro perfecto": {"form_1s": "hubiere sugerido", "form_2s": "hubieres sugerido", "form_3s": "hubiere sugerido", "form_1p": "hubi\u00e9remos sugerido", "form_2p": "hubiereis sugerido", "form_3p": "hubieren sugerido"}, "Subjuntivo Pluscuamperfecto": {"form_1s": "hubiera sugerido", "form_2s": "hubieras sugerido", "form_3s": "hubiera sugerido", "form_1p": "hubi\u00e9ramos sugerido", "form_2p": "hubierais sugerido", "form_3p": "hubieran sugerido"}, "Imperativo Afirmativo Presente": {"form_1s": null, "form_2s": "sugiere", "form_3s": "sugerid", "form_1p": null, "form_2p": "sugiera", "form_3p": "sugieran"}, "Imperativo Negativo Presente": {"form_1s": null, "form_2s": "no sugieras", "form_3s": "no sugir\u00e1is", "form_1p": null, "form_2p": "no sugiera", "form_3p": "no sugieran"}}, "saludar": {"Gerund": "saludando", "Past Participle": "saludado", "Indicativo Presente": {"form_1s": "saludo", "form_2s": "saludas", "form_3s": "saluda", "form_1p": "saludamos", "form_2p": "salud\u00e1is", "form_3p": "saludan"}, "Indicativo Futuro": {"form_1s": "saludar\u00e9", "form_2s": "saludar\u00e1s", "form_3s": "saludar\u00e1", "form_1p": "saludaremos", "form_2p": "saludar\u00e9is", "form_3p": "saludar\u00e1n"}, "Indicativo Imperfecto": {"form_1s": "saludaba", "form_2s": "saludabas", "form_3s": "saludaba", "form_1p": "salud\u00e1bamos", "form_2p": "saludabais", "form_3p": "saludaban"}, "Indicativo Pret\u00e9rito": {"form_1s": "salud\u00e9", "form_2s": "saludaste", "form_3s": "salud\u00f3", "form_1p": "saludamos", "form_2p": "saludasteis", "form_3p": "saludaron"}, "Indicativo Condicional": {"form_1s": "saludar\u00eda", "form_2s": "saludar\u00edas", "form_3s": "saludar\u00eda", "form_1p": "saludar\u00edamos", "form_2p": "saludar\u00edais", "form_3p": "saludar\u00edan"}, "Indicativo Presente perfecto": {"form_1s": "he saludado", "form_2s": "has saludado", "form_3s": "ha saludado", "form_1p": "hemos saludado", "form_2p": "hab\u00e9is saludado", "form_3p": "han saludado"}, "Indicativo Futuro perfecto": {"form_1s": "habr\u00e9 saludado", "form_2s": "habr\u00e1s saludado", "form_3s": "habr\u00e1 saludado", "form_1p": "habremos saludado", "form_2p": "habr\u00e9is saludado", "form_3p": "habr\u00e1n saludado"}, "Indicativo Pluscuamperfecto": {"form_1s": "hab\u00eda saludado", "form_2s": "hab\u00edas saludado", "form_3s": "hab\u00eda saludado", "form_1p": "hab\u00edamos saludado", "form_2p": "hab\u00edais saludado", "form_3p": "hab\u00edan saludado"}, "Indicativo Pret\u00e9rito anterior": {"form_1s": "hube saludado", "form_2s": "hubiste saludado", "form_3s": "hubo saludado", "form_1p": "hubimos saludado", "form_2p": "hubisteis saludado", "form_3p": "hubieron saludado"}, "Indicativo Condicional perfecto": {"form_1s": "habr\u00eda saludado", "form_2s": "habr\u00edas saludado", "form_3s": "habr\u00eda saludado", "form_1p": "habr\u00edamos saludado", "form_2p": "habr\u00edais saludado", "form_3p": "habr\u00edan saludado"}, "Subjuntivo Presente": {"form_1s": "salude", "form_2s": "saludes", "form_3s": "salude", "form_1p": "saludemos", "form_2p": "salud\u00e9is", "form_3p": "saluden"}, "Subjuntivo Imperfecto": {"form_1s": "saludara", "form_2s": "saludaras", "form_3s": "saludara", "form_1p": "salud\u00e1ramos", "form_2p": "saludarais", "form_3p": "saludaran"}, "Subjuntivo Futuro": {"form_1s": "saludare", "form_2s": "saludares", "form_3s": "saludare", "form_1p": "salud\u00e1remos", "form_2p": "saludareis", "form_3p": "saludaren"}, "Subjuntivo Presente perfecto": {"form_1s": "haya saludado", "form_2s": "hayas saludado", "form_3s": "haya saludado", "form_1p": "hayamos saludado", "form_2p": "hay\u00e1is saludado", "form_3p": "hayan saludado"}, "Subjuntivo Futuro perfecto": {"form_1s": "hubiere saludado", "form_2s": "hubieres saludado", "form_3s": "hubiere saludado", "form_1p": "hubi\u00e9remos saludado", "form_2p": "hubiereis saludado", "form_3p": "hubieren saludado"}, "Subjuntivo Pluscuamperfecto": {"form_1s": "hubiera saludado", "form_2s": "hubieras saludado", "form_3s": "hubiera saludado", "form_1p": "hubi\u00e9ramos saludado", "form_2p": "hubierais saludado", "form_3p": "hubieran saludado"}, "Imperativo Afirmativo Presente": {"form_1s": null, "form_2s": "saluda", "form_3s": "saludad", "form_1p": null, "form_2p": "salude", "form_3p": "saluden"}, "Imperativo Negativo Presente": {"form_1s": null, "form_2s": "no saludes", "form_3s": "no salud\u00e9is", "form_1p": null, "form_2p": "no salude", "form_3p": "no saluden"}}, "salvar": {"Gerund": "salvando", "Past Participle": "salvado", "Indicativo Presente": {"form_1s": "salvo", "form_2s": "salvas", "form_3s": "salva", "form_1p": "salvamos", "form_2p": "salv\u00e1is", "form_3p": "salvan"}, "Indicativo Futuro": {"form_1s": "salvar\u00e9", "form_2s": "salvar\u00e1s", "form_3s": "salvar\u00e1", "form_1p": "salvaremos", "form_2p": "salvar\u00e9is", "form_3p": "salvar\u00e1n"}, "Indicativo Imperfecto": {"form_1s": "salvaba", "form_2s": "salvabas", "form_3s": "salvaba", "form_1p": "salv\u00e1bamos", "form_2p": "salvabais", "form_3p": "salvaban"}, "Indicativo Pret\u00e9rito": {"form_1s": "salv\u00e9", "form_2s": "salvaste", "form_3s": "salv\u00f3", "form_1p": "salvamos", "form_2p": "salvasteis", "form_3p": "salvaron"}, "Indicativo Condicional": {"form_1s": "salvar\u00eda", "form_2s": "salvar\u00edas", "form_3s": "salvar\u00eda", "form_1p": "salvar\u00edamos", "form_2p": "salvar\u00edais", "form_3p": "salvar\u00edan"}, "Indicativo Presente perfecto": {"form_1s": "he salvado", "form_2s": "has salvado", "form_3s": "ha salvado", "form_1p": "hemos salvado", "form_2p": "hab\u00e9is salvado", "form_3p": "han salvado"}, "Indicativo Futuro perfecto": {"form_1s": "habr\u00e9 salvado", "form_2s": "habr\u00e1s salvado", "form_3s": "habr\u00e1 salvado", "form_1p": "habremos salvado", "form_2p": "habr\u00e9is salvado", "form_3p": "habr\u00e1n salvado"}, "Indicativo Pluscuamperfecto": {"form_1s": "hab\u00eda salvado", "form_2s": "hab\u00edas salvado", "form_3s": "hab\u00eda salvado", "form_1p": "hab\u00edamos salvado", "form_2p": "hab\u00edais salvado", "form_3p": "hab\u00edan salvado"}, "Indicativo Pret\u00e9rito anterior": {"form_1s": "hube salvado", "form_2s": "hubiste salvado", "form_3s": "hubo salvado", "form_1p": "hubimos salvado", "form_2p": "hubisteis salvado", "form_3p": "hubieron salvado"}, "Indicativo Condicional perfecto": {"form_1s": "habr\u00eda salvado", "form_2s": "habr\u00edas salvado", "form_3s": "habr\u00eda salvado", "form_1p": "habr\u00edamos salvado", "form_2p": "habr\u00edais salvado", "form_3p": "habr\u00edan salvado"}, "Subjuntivo Presente": {"form_1s": "salve", "form_2s": "salves", "form_3s": "salve", "form_1p": "salvemos", "form_2p": "salv\u00e9is", "form_3p": "salven"}, "Subjuntivo Imperfecto": {"form_1s": "salvara", "form_2s": "salvaras", "form_3s": "salvara", "form_1p": "salv\u00e1ramos", "form_2p": "salvarais", "form_3p": "salvaran"}, "Subjuntivo Futuro": {"form_1s": "salvare", "form_2s": "salvares", "form_3s": "salvare", "form_1p": "salv\u00e1remos", "form_2p": "salvareis", "form_3p": "salvaren"}, "Subjuntivo Presente perfecto": {"form_1s": "haya salvado", "form_2s": "hayas salvado", "form_3s": "haya salvado", "form_1p": "hayamos salvado", "form_2p": "hay\u00e1is salvado", "form_3p": "hayan salvado"}, "Subjuntivo Futuro perfecto": {"form_1s": "hubiere salvado", "form_2s": "hubieres salvado", "form_3s": "hubiere salvado", "form_1p": "hubi\u00e9remos salvado", "form_2p": "hubiereis salvado", "form_3p": "hubieren salvado"}, "Subjuntivo Pluscuamperfecto": {"form_1s": "hubiera salvado", "form_2s": "hubieras salvado", "form_3s": "hubiera salvado", "form_1p": "hubi\u00e9ramos salvado", "form_2p": "hubierais salvado", "form_3p": "hubieran salvado"}, "Imperativo Afirmativo Presente": {"form_1s": null, "form_2s": "salva", "form_3s": "salvad", "form_1p": null, "form_2p": "salve", "form_3p": "salven"}, "Imperativo Negativo Presente": {"form_1s": null, "form_2s": "no salves", "form_3s": "no salv\u00e9is", "form_1p": null, "form_2p": "no salve", "form_3p": "no salven"}}, "satisfacer": {"Gerund": "satisfaciendo", "Past Participle": "satisfecho", "Indicativo Presente": {"form_1s": "satisfago", "form_2s": "satisfaces", "form_3s": "satisface", "form_1p": "satisfacemos", "form_2p": "satisfac\u00e9is", "form_3p": "satisfacen"}, "Indicativo Futuro": {"form_1s": "satisfar\u00e9", "form_2s": "satisfar\u00e1s", "form_3s": "satisfar\u00e1", "form_1p": "satisfaremos", "form_2p": "satisfar\u00e9is", "form_3p": "satisfar\u00e1n"}, "Indicativo Imperfecto": {"form_1s": "satisfac\u00eda", "form_2s": "satisfac\u00edas", "form_3s": "satisfac\u00eda", "form_1p": "satisfac\u00edamos", "form_2p": "satisfac\u00edais", "form_3p": "satisfac\u00edan"}, "Indicativo Pret\u00e9rito": {"form_1s": "satisfice", "form_2s": "satisficiste", "form_3s": "satisfizo", "form_1p": "satisficimos", "form_2p": "satisficisteis", "form_3p": "satisficieron"}, "Indicativo Condicional": {"form_1s": "satisfar\u00eda", "form_2s": "satisfar\u00edas", "form_3s": "satisfar\u00eda", "form_1p": "satisfar\u00edamos", "form_2p": "satisfar\u00edais", "form_3p": "satisfar\u00edan"}, "Indicativo Presente perfecto": {"form_1s": "he satisfecho", "form_2s": "has satisfecho", "form_3s": "ha satisfecho", "form_1p": "hemos satisfecho", "form_2p": "hab\u00e9is satisfecho", "form_3p": "han satisfecho"}, "Indicativo Futuro perfecto": {"form_1s": "habr\u00e9 satisfecho", "form_2s": "habr\u00e1s satisfecho", "form_3s": "habr\u00e1 satisfecho", "form_1p": "habremos satisfecho", "form_2p": "habr\u00e9is satisfecho", "form_3p": "habr\u00e1n satisfecho"}, "Indicativo Pluscuamperfecto": {"form_1s": "hab\u00eda satisfecho", "form_2s": "hab\u00edas satisfecho", "form_3s": "hab\u00eda satisfecho", "form_1p": "hab\u00edamos satisfecho", "form_2p": "hab\u00edais satisfecho", "form_3p": "hab\u00edan satisfecho"}, "Indicativo Pret\u00e9rito anterior": {"form_1s": "hube satisfecho", "form_2s": "hubiste satisfecho", "form_3s": "hubo satisfecho", "form_1p": "hubimos satisfecho", "form_2p": "hubisteis satisfecho", "form_3p": "hubieron satisfecho"}, "Indicativo Condicional perfecto": {"form_1s": "habr\u00eda satisfecho", "form_2s": "habr\u00edas satisfecho", "form_3s": "habr\u00eda satisfecho", "form_1p": "habr\u00edamos satisfecho", "form_2p": "habr\u00edais satisfecho", "form_3p": "habr\u00edan satisfecho"}, "Subjuntivo Presente": {"form_1s": "satisfaga", "form_2s": "satisfagas", "form_3s": "satisfaga", "form_1p": "satisfagamos", "form_2p": "satisfag\u00e1is", "form_3p": "satisfagan"}, "Subjuntivo Imperfecto": {"form_1s": "satisficiera", "form_2s": "satisficieras", "form_3s": "satisficiera", "form_1p": "satisfici\u00e9ramos", "form_2p": "satisficierais", "form_3p": "satisficieran"}, "Subjuntivo Futuro": {"form_1s": "satisficiere", "form_2s": "satisficieres", "form_3s": "satisficiere", "form_1p": "satisfici\u00e9remos", "form_2p": "satisficiereis", "form_3p": "satisficieren"}, "Subjuntivo Presente perfecto": {"form_1s": "haya satisfecho", "form_2s": "hayas satisfecho", "form_3s": "haya satisfecho", "form_1p": "hayamos satisfecho", "form_2p": "hay\u00e1is satisfecho", "form_3p": "hayan satisfecho"}, "Subjuntivo Futuro perfecto": {"form_1s": "hubiere satisfecho", "form_2s": "hubieres satisfecho", "form_3s": "hubiere satisfecho", "form_1p": "hubi\u00e9remos satisfecho", "form_2p": "hubiereis satisfecho", "form_3p": "hubieren satisfecho"}, "Subjuntivo Pluscuamperfecto": {"form_1s": "hubiera satisfecho", "form_2s": "hubieras satisfecho", "form_3s": "hubiera satisfecho", "form_1p": "hubi\u00e9ramos satisfecho", "form_2p": "hubierais satisfecho", "form_3p": "hubieran satisfecho"}, "Imperativo Afirmativo Presente": {"form_1s": null, "form_2s": "satisfaz", "form_3s": "satisfaced", "form_1p": null, "form_2p": "satisfaga", "form_3p": "satisfagan"}, "Imperativo Negativo Presente": {"form_1s": null, "form_2s": "no satisfagas", "form_3s": "no satisfag\u00e1is", "form_1p": null, "form_2p": "no satisfaga", "form_3p": "no satisfagan"}}, "satirizar": {"Gerund": "satirizando", "Past Participle": "satirizado", "Indicativo Presente": {"form_1s": "satirizo", "form_2s": "satirizas", "form_3s": "satiriza", "form_1p": "satirizamos", "form_2p": "satiriz\u00e1is", "form_3p": "satirizan"}, "Indicativo Futuro": {"form_1s": "satirizar\u00e9", "form_2s": "satirizar\u00e1s", "form_3s": "satirizar\u00e1", "form_1p": "satirizaremos", "form_2p": "satirizar\u00e9is", "form_3p": "satirizar\u00e1n"}, "Indicativo Imperfecto": {"form_1s": "satirizaba", "form_2s": "satirizabas", "form_3s": "satirizaba", "form_1p": "satiriz\u00e1bamos", "form_2p": "satirizabais", "form_3p": "satirizaban"}, "Indicativo Pret\u00e9rito": {"form_1s": "satiric\u00e9", "form_2s": "satirizaste", "form_3s": "satiriz\u00f3", "form_1p": "satirizamos", "form_2p": "satirizasteis", "form_3p": "satirizaron"}, "Indicativo Condicional": {"form_1s": "satirizar\u00eda", "form_2s": "satirizar\u00edas", "form_3s": "satirizar\u00eda", "form_1p": "satirizar\u00edamos", "form_2p": "satirizar\u00edais", "form_3p": "satirizar\u00edan"}, "Indicativo Presente perfecto": {"form_1s": "he satirizado", "form_2s": "has satirizado", "form_3s": "ha satirizado", "form_1p": "hemos satirizado", "form_2p": "hab\u00e9is satirizado", "form_3p": "han satirizado"}, "Indicativo Futuro perfecto": {"form_1s": "habr\u00e9 satirizado", "form_2s": "habr\u00e1s satirizado", "form_3s": "habr\u00e1 satirizado", "form_1p": "habremos satirizado", "form_2p": "habr\u00e9is satirizado", "form_3p": "habr\u00e1n satirizado"}, "Indicativo Pluscuamperfecto": {"form_1s": "hab\u00eda satirizado", "form_2s": "hab\u00edas satirizado", "form_3s": "hab\u00eda satirizado", "form_1p": "hab\u00edamos satirizado", "form_2p": "hab\u00edais satirizado", "form_3p": "hab\u00edan satirizado"}, "Indicativo Pret\u00e9rito anterior": {"form_1s": "hube satirizado", "form_2s": "hubiste satirizado", "form_3s": "hubo satirizado", "form_1p": "hubimos satirizado", "form_2p": "hubisteis satirizado", "form_3p": "hubieron satirizado"}, "Indicativo Condicional perfecto": {"form_1s": "habr\u00eda satirizado", "form_2s": "habr\u00edas satirizado", "form_3s": "habr\u00eda satirizado", "form_1p": "habr\u00edamos satirizado", "form_2p": "habr\u00edais satirizado", "form_3p": "habr\u00edan satirizado"}, "Subjuntivo Presente": {"form_1s": "satirice", "form_2s": "satirices", "form_3s": "satirice", "form_1p": "satiricemos", "form_2p": "satiric\u00e9is", "form_3p": "satiricen"}, "Subjuntivo Imperfecto": {"form_1s": "satirizara", "form_2s": "satirizaras", "form_3s": "satirizara", "form_1p": "satiriz\u00e1ramos", "form_2p": "satirizarais", "form_3p": "satirizaran"}, "Subjuntivo Futuro": {"form_1s": "satirizare", "form_2s": "satirizares", "form_3s": "satirizare", "form_1p": "satiriz\u00e1remos", "form_2p": "satirizareis", "form_3p": "satirizaren"}, "Subjuntivo Presente perfecto": {"form_1s": "haya satirizado", "form_2s": "hayas satirizado", "form_3s": "haya satirizado", "form_1p": "hayamos satirizado", "form_2p": "hay\u00e1is satirizado", "form_3p": "hayan satirizado"}, "Subjuntivo Futuro perfecto": {"form_1s": "hubiere satirizado", "form_2s": "hubieres satirizado", "form_3s": "hubiere satirizado", "form_1p": "hubi\u00e9remos satirizado", "form_2p": "hubiereis satirizado", "form_3p": "hubieren satirizado"}, "Subjuntivo Pluscuamperfecto": {"form_1s": "hubiera satirizado", "form_2s": "hubieras satirizado", "form_3s": "hubiera satirizado", "form_1p": "hubi\u00e9ramos satirizado", "form_2p": "hubierais satirizado", "form_3p": "hubieran satirizado"}, "Imperativo Afirmativo Presente": {"form_1s": null, "form_2s": "satiriza", "form_3s": "satirizad", "form_1p": null, "form_2p": "satirice", "form_3p": "satiricen"}, "Imperativo Negativo Presente": {"form_1s": null, "form_2s": "no satirices", "form_3s": "no satiric\u00e9is", "form_1p": null, "form_2p": "no satirice", "form_3p": "no satiricen"}}, "secar": {"Gerund": "secando", "Past Participle": "secado", "Indicativo Presente": {"form_1s": "seco", "form_2s": "secas", "form_3s": "seca", "form_1p": "secamos", "form_2p": "sec\u00e1is", "form_3p": "secan"}, "Indicativo Futuro": {"form_1s": "secar\u00e9", "form_2s": "secar\u00e1s", "form_3s": "secar\u00e1", "form_1p": "secaremos", "form_2p": "secar\u00e9is", "form_3p": "secar\u00e1n"}, "Indicativo Imperfecto": {"form_1s": "secaba", "form_2s": "secabas", "form_3s": "secaba", "form_1p": "sec\u00e1bamos", "form_2p": "secabais", "form_3p": "secaban"}, "Indicativo Pret\u00e9rito": {"form_1s": "sequ\u00e9", "form_2s": "secaste", "form_3s": "sec\u00f3", "form_1p": "secamos", "form_2p": "secasteis", "form_3p": "secaron"}, "Indicativo Condicional": {"form_1s": "secar\u00eda", "form_2s": "secar\u00edas", "form_3s": "secar\u00eda", "form_1p": "secar\u00edamos", "form_2p": "secar\u00edais", "form_3p": "secar\u00edan"}, "Indicativo Presente perfecto": {"form_1s": "he secado", "form_2s": "has secado", "form_3s": "ha secado", "form_1p": "hemos secado", "form_2p": "hab\u00e9is secado", "form_3p": "han secado"}, "Indicativo Futuro perfecto": {"form_1s": "habr\u00e9 secado", "form_2s": "habr\u00e1s secado", "form_3s": "habr\u00e1 secado", "form_1p": "habremos secado", "form_2p": "habr\u00e9is secado", "form_3p": "habr\u00e1n secado"}, "Indicativo Pluscuamperfecto": {"form_1s": "hab\u00eda secado", "form_2s": "hab\u00edas secado", "form_3s": "hab\u00eda secado", "form_1p": "hab\u00edamos secado", "form_2p": "hab\u00edais secado", "form_3p": "hab\u00edan secado"}, "Indicativo Pret\u00e9rito anterior": {"form_1s": "hube secado", "form_2s": "hubiste secado", "form_3s": "hubo secado", "form_1p": "hubimos secado", "form_2p": "hubisteis secado", "form_3p": "hubieron secado"}, "Indicativo Condicional perfecto": {"form_1s": "habr\u00eda secado", "form_2s": "habr\u00edas secado", "form_3s": "habr\u00eda secado", "form_1p": "habr\u00edamos secado", "form_2p": "habr\u00edais secado", "form_3p": "habr\u00edan secado"}, "Subjuntivo Presente": {"form_1s": "seque", "form_2s": "seques", "form_3s": "seque", "form_1p": "sequemos", "form_2p": "sequ\u00e9is", "form_3p": "sequen"}, "Subjuntivo Imperfecto": {"form_1s": "secara", "form_2s": "secaras", "form_3s": "secara", "form_1p": "sec\u00e1ramos", "form_2p": "secarais", "form_3p": "secaran"}, "Subjuntivo Futuro": {"form_1s": "secare", "form_2s": "secares", "form_3s": "secare", "form_1p": "sec\u00e1remos", "form_2p": "secareis", "form_3p": "secaren"}, "Subjuntivo Presente perfecto": {"form_1s": "haya secado", "form_2s": "hayas secado", "form_3s": "haya secado", "form_1p": "hayamos secado", "form_2p": "hay\u00e1is secado", "form_3p": "hayan secado"}, "Subjuntivo Futuro perfecto": {"form_1s": "hubiere secado", "form_2s": "hubieres secado", "form_3s": "hubiere secado", "form_1p": "hubi\u00e9remos secado", "form_2p": "hubiereis secado", "form_3p": "hubieren secado"}, "Subjuntivo Pluscuamperfecto": {"form_1s": "hubiera secado", "form_2s": "hubieras secado", "form_3s": "hubiera secado", "form_1p": "hubi\u00e9ramos secado", "form_2p": "hubierais secado", "form_3p": "hubieran secado"}, "Imperativo Afirmativo Presente": {"form_1s": null, "form_2s": "seca", "form_3s": "secad", "form_1p": null, "form_2p": "seque", "form_3p": "sequen"}, "Imperativo Negativo Presente": {"form_1s": null, "form_2s": "no seques", "form_3s": "no sequ\u00e9is", "form_1p": null, "form_2p": "no seque", "form_3p": "no sequen"}}, "secarse": {"Gerund": "sec\u00e1ndose", "Past Participle": "secado", "Indicativo Presente": {"form_1s": "me seco", "form_2s": "te secas", "form_3s": "se seca", "form_1p": "nos secamos", "form_2p": "os sec\u00e1is", "form_3p": "se secan"}, "Indicativo Futuro": {"form_1s": "me secar\u00e9", "form_2s": "te secar\u00e1s", "form_3s": "se secar\u00e1", "form_1p": "nos secaremos", "form_2p": "os secar\u00e9is", "form_3p": "se secar\u00e1n"}, "Indicativo Imperfecto": {"form_1s": "me secaba", "form_2s": "te secabas", "form_3s": "se secaba", "form_1p": "nos sec\u00e1bamos", "form_2p": "os secabais", "form_3p": "se secaban"}, "Indicativo Pret\u00e9rito": {"form_1s": "me sequ\u00e9", "form_2s": "te secaste", "form_3s": "se sec\u00f3", "form_1p": "nos secamos", "form_2p": "secasteis", "form_3p": "se secaron"}, "Indicativo Condicional": {"form_1s": "me secar\u00eda", "form_2s": "te secar\u00edas", "form_3s": "se secar\u00eda", "form_1p": "nos secar\u00edamos", "form_2p": "os secar\u00edais", "form_3p": "se secar\u00edan"}, "Indicativo Presente perfecto": {"form_1s": "me he secado", "form_2s": "te has secado", "form_3s": "se ha secado", "form_1p": "nos hemos secado", "form_2p": "os hab\u00e9is secado", "form_3p": "se han secado"}, "Indicativo Futuro perfecto": {"form_1s": "me habr\u00e9 secado", "form_2s": "te habr\u00e1s secado", "form_3s": "se habr\u00e1 secado", "form_1p": "nos habremos secado", "form_2p": "os habr\u00e9is secado", "form_3p": "se habr\u00e1n secado"}, "Indicativo Pluscuamperfecto": {"form_1s": "me hab\u00eda secado", "form_2s": "te hab\u00edas secado", "form_3s": "se hab\u00eda secado", "form_1p": "nos hab\u00edamos secado", "form_2p": "os hab\u00edais secado", "form_3p": "se hab\u00edan secado"}, "Indicativo Pret\u00e9rito anterior": {"form_1s": "me hube secado", "form_2s": "te hubiste secado", "form_3s": "se hubo secado", "form_1p": "nos hubimos secado", "form_2p": "os hubisteis secado", "form_3p": "se hubieron secado"}, "Indicativo Condicional perfecto": {"form_1s": "me habr\u00eda secado", "form_2s": "te habr\u00edas secado", "form_3s": "se habr\u00eda secado", "form_1p": "nos habr\u00edamos secado", "form_2p": "os habr\u00edais secado", "form_3p": "se habr\u00edan secado"}, "Subjuntivo Presente": {"form_1s": "me seque", "form_2s": "te seques", "form_3s": "se seque", "form_1p": "nos sequemos", "form_2p": "os sequ\u00e9is", "form_3p": "se sequen"}, "Subjuntivo Imperfecto": {"form_1s": "me secara", "form_2s": "te secaras", "form_3s": "se secara", "form_1p": "nos sec\u00e1ramos", "form_2p": "os secarais", "form_3p": "se secaran"}, "Subjuntivo Futuro": {"form_1s": "me secare", "form_2s": "te secares", "form_3s": "se secare", "form_1p": "nos sec\u00e1remos", "form_2p": "os secareis", "form_3p": "se secaren"}, "Subjuntivo Presente perfecto": {"form_1s": "me haya secado", "form_2s": "te hayas secado", "form_3s": "se haya secado", "form_1p": "nos hayamos secado", "form_2p": "os hay\u00e1is secado", "form_3p": "se hayan secado"}, "Subjuntivo Futuro perfecto": {"form_1s": "me hubiere secado", "form_2s": "te hubieres secado", "form_3s": "se hubiere secado", "form_1p": "nos hubi\u00e9remos secado", "form_2p": "os hubiereis secado", "form_3p": "se hubieren secado"}, "Subjuntivo Pluscuamperfecto": {"form_1s": "me hubiera secado", "form_2s": "te hubieras secado", "form_3s": "se hubiera secado", "form_1p": "nos hubi\u00e9ramos secado", "form_2p": "os hubierais secado", "form_3p": "se hubieran secado"}, "Imperativo Afirmativo Presente": {"form_1s": null, "form_2s": "equiv\u00f3cate", "form_3s": "secaos", "form_1p": null, "form_2p": "equiv\u00f3quese", "form_3p": "equiv\u00f3quense"}, "Imperativo Negativo Presente": {"form_1s": null, "form_2s": "no te seques", "form_3s": "no os sequ\u00e9is", "form_1p": null, "form_2p": "no se seque", "form_3p": "no se sequen"}}, "seguir": {"Gerund": "siguiendo", "Past Participle": "seguido", "Indicativo Presente": {"form_1s": "sigo", "form_2s": "sigues", "form_3s": "sigue", "form_1p": "seguimos", "form_2p": "segu\u00eds", "form_3p": "siguen"}, "Indicativo Futuro": {"form_1s": "seguir\u00e9", "form_2s": "seguir\u00e1s", "form_3s": "seguir\u00e1", "form_1p": "seguiremos", "form_2p": "seguir\u00e9is", "form_3p": "seguir\u00e1n"}, "Indicativo Imperfecto": {"form_1s": "segu\u00eda", "form_2s": "segu\u00edas", "form_3s": "segu\u00eda", "form_1p": "segu\u00edamos", "form_2p": "segu\u00edais", "form_3p": "segu\u00edan"}, "Indicativo Pret\u00e9rito": {"form_1s": "segu\u00ed", "form_2s": "seguiste", "form_3s": "sigui\u00f3", "form_1p": "seguimos", "form_2p": "seguisteis", "form_3p": "siguieron"}, "Indicativo Condicional": {"form_1s": "seguir\u00eda", "form_2s": "seguir\u00edas", "form_3s": "seguir\u00eda", "form_1p": "seguir\u00edamos", "form_2p": "seguir\u00edais", "form_3p": "seguir\u00edan"}, "Indicativo Presente perfecto": {"form_1s": "he seguido", "form_2s": "has seguido", "form_3s": "ha seguido", "form_1p": "hemos seguido", "form_2p": "hab\u00e9is seguido", "form_3p": "han seguido"}, "Indicativo Futuro perfecto": {"form_1s": "habr\u00e9 seguido", "form_2s": "habr\u00e1s seguido", "form_3s": "habr\u00e1 seguido", "form_1p": "habremos seguido", "form_2p": "habr\u00e9is seguido", "form_3p": "habr\u00e1n seguido"}, "Indicativo Pluscuamperfecto": {"form_1s": "hab\u00eda seguido", "form_2s": "hab\u00edas seguido", "form_3s": "hab\u00eda seguido", "form_1p": "hab\u00edamos seguido", "form_2p": "hab\u00edais seguido", "form_3p": "hab\u00edan seguido"}, "Indicativo Pret\u00e9rito anterior": {"form_1s": "hube seguido", "form_2s": "hubiste seguido", "form_3s": "hubo seguido", "form_1p": "hubimos seguido", "form_2p": "hubisteis seguido", "form_3p": "hubieron seguido"}, "Indicativo Condicional perfecto": {"form_1s": "habr\u00eda seguido", "form_2s": "habr\u00edas seguido", "form_3s": "habr\u00eda seguido", "form_1p": "habr\u00edamos seguido", "form_2p": "habr\u00edais seguido", "form_3p": "habr\u00edan seguido"}, "Subjuntivo Presente": {"form_1s": "siga", "form_2s": "sigas", "form_3s": "siga", "form_1p": "sigamos", "form_2p": "sig\u00e1is", "form_3p": "sigan"}, "Subjuntivo Imperfecto": {"form_1s": "siguiera", "form_2s": "siguieras", "form_3s": "siguiera", "form_1p": "sigui\u00e9ramos", "form_2p": "siguierais", "form_3p": "siguieran"}, "Subjuntivo Futuro": {"form_1s": "siguiere", "form_2s": "siguieres", "form_3s": "siguiere", "form_1p": "sigui\u00e9remos", "form_2p": "siguiereis", "form_3p": "siguieren"}, "Subjuntivo Presente perfecto": {"form_1s": "haya seguido", "form_2s": "hayas seguido", "form_3s": "haya seguido", "form_1p": "hayamos seguido", "form_2p": "hay\u00e1is seguido", "form_3p": "hayan seguido"}, "Subjuntivo Futuro perfecto": {"form_1s": "hubiere seguido", "form_2s": "hubieres seguido", "form_3s": "hubiere seguido", "form_1p": "hubi\u00e9remos seguido", "form_2p": "hubiereis seguido", "form_3p": "hubieren seguido"}, "Subjuntivo Pluscuamperfecto": {"form_1s": "hubiera seguido", "form_2s": "hubieras seguido", "form_3s": "hubiera seguido", "form_1p": "hubi\u00e9ramos seguido", "form_2p": "hubierais seguido", "form_3p": "hubieran seguido"}, "Imperativo Afirmativo Presente": {"form_1s": null, "form_2s": "sigue", "form_3s": "seguid", "form_1p": null, "form_2p": "siga", "form_3p": "sigan"}, "Imperativo Negativo Presente": {"form_1s": null, "form_2s": "no sigas", "form_3s": "no sig\u00e1is", "form_1p": null, "form_2p": "no siga", "form_3p": "no sigan"}}, "sentar": {"Gerund": "sentando", "Past Participle": "sentado", "Indicativo Presente": {"form_1s": "siento", "form_2s": "sientas", "form_3s": "sienta", "form_1p": "sentamos", "form_2p": "sent\u00e1is", "form_3p": "sientan"}, "Indicativo Futuro": {"form_1s": "sentar\u00e9", "form_2s": "sentar\u00e1s", "form_3s": "sentar\u00e1", "form_1p": "sentaremos", "form_2p": "sentar\u00e9is", "form_3p": "sentar\u00e1n"}, "Indicativo Imperfecto": {"form_1s": "sentaba", "form_2s": "sentabas", "form_3s": "sentaba", "form_1p": "sent\u00e1bamos", "form_2p": "sentabais", "form_3p": "sentaban"}, "Indicativo Pret\u00e9rito": {"form_1s": "sent\u00e9", "form_2s": "sentaste", "form_3s": "sent\u00f3", "form_1p": "sentamos", "form_2p": "sentasteis", "form_3p": "sentaron"}, "Indicativo Condicional": {"form_1s": "sentar\u00eda", "form_2s": "sentar\u00edas", "form_3s": "sentar\u00eda", "form_1p": "sentar\u00edamos", "form_2p": "sentar\u00edais", "form_3p": "sentar\u00edan"}, "Indicativo Presente perfecto": {"form_1s": "he sentado", "form_2s": "has sentado", "form_3s": "ha sentado", "form_1p": "hemos sentado", "form_2p": "hab\u00e9is sentado", "form_3p": "han sentado"}, "Indicativo Futuro perfecto": {"form_1s": "habr\u00e9 sentado", "form_2s": "habr\u00e1s sentado", "form_3s": "habr\u00e1 sentado", "form_1p": "habremos sentado", "form_2p": "habr\u00e9is sentado", "form_3p": "habr\u00e1n sentado"}, "Indicativo Pluscuamperfecto": {"form_1s": "hab\u00eda sentado", "form_2s": "hab\u00edas sentado", "form_3s": "hab\u00eda sentado", "form_1p": "hab\u00edamos sentado", "form_2p": "hab\u00edais sentado", "form_3p": "hab\u00edan sentado"}, "Indicativo Pret\u00e9rito anterior": {"form_1s": "hube sentado", "form_2s": "hubiste sentado", "form_3s": "hubo sentado", "form_1p": "hubimos sentado", "form_2p": "hubisteis sentado", "form_3p": "hubieron sentado"}, "Indicativo Condicional perfecto": {"form_1s": "habr\u00eda sentado", "form_2s": "habr\u00edas sentado", "form_3s": "habr\u00eda sentado", "form_1p": "habr\u00edamos sentado", "form_2p": "habr\u00edais sentado", "form_3p": "habr\u00edan sentado"}, "Subjuntivo Presente": {"form_1s": "siente", "form_2s": "sientes", "form_3s": "siente", "form_1p": "sentemos", "form_2p": "sent\u00e9is", "form_3p": "sienten"}, "Subjuntivo Imperfecto": {"form_1s": "sentara", "form_2s": "sentaras", "form_3s": "sentara", "form_1p": "sent\u00e1ramos", "form_2p": "sentarais", "form_3p": "sentaran"}, "Subjuntivo Futuro": {"form_1s": "sentare", "form_2s": "sentares", "form_3s": "sentare", "form_1p": "sent\u00e1remos", "form_2p": "sentareis", "form_3p": "sentaren"}, "Subjuntivo Presente perfecto": {"form_1s": "haya sentado", "form_2s": "hayas sentado", "form_3s": "haya sentado", "form_1p": "hayamos sentado", "form_2p": "hay\u00e1is sentado", "form_3p": "hayan sentado"}, "Subjuntivo Futuro perfecto": {"form_1s": "hubiere sentado", "form_2s": "hubieres sentado", "form_3s": "hubiere sentado", "form_1p": "hubi\u00e9remos sentado", "form_2p": "hubiereis sentado", "form_3p": "hubieren sentado"}, "Subjuntivo Pluscuamperfecto": {"form_1s": "hubiera sentado", "form_2s": "hubieras sentado", "form_3s": "hubiera sentado", "form_1p": "hubi\u00e9ramos sentado", "form_2p": "hubierais sentado", "form_3p": "hubieran sentado"}, "Imperativo Afirmativo Presente": {"form_1s": null, "form_2s": "sienta", "form_3s": "sentad", "form_1p": null, "form_2p": "siente", "form_3p": "sienten"}, "Imperativo Negativo Presente": {"form_1s": null, "form_2s": "no sientes", "form_3s": "no sent\u00e9is", "form_1p": null, "form_2p": "no siente", "form_3p": "no sienten"}}, "sentarse": {"Gerund": "sent\u00e1ndose", "Past Participle": "sentado", "Indicativo Presente": {"form_1s": "me siento", "form_2s": "te sientas", "form_3s": "se sienta", "form_1p": "nos sentamos", "form_2p": "os sent\u00e1is", "form_3p": "se sientan"}, "Indicativo Futuro": {"form_1s": "me sentar\u00e9", "form_2s": "te sentar\u00e1s", "form_3s": "se sentar\u00e1", "form_1p": "nos sentaremos", "form_2p": "os sentar\u00e9is", "form_3p": "se sentar\u00e1n"}, "Indicativo Imperfecto": {"form_1s": "me sentaba", "form_2s": "te sentabas", "form_3s": "se sentaba", "form_1p": "nos sent\u00e1bamos", "form_2p": "os sentabais", "form_3p": "se sentaban"}, "Indicativo Pret\u00e9rito": {"form_1s": "me sent\u00e9", "form_2s": "te sentaste", "form_3s": "se sent\u00f3", "form_1p": "nos sentamos", "form_2p": "os sentasteis", "form_3p": "se sentaron"}, "Indicativo Condicional": {"form_1s": "me sentar\u00eda", "form_2s": "te sentar\u00edas", "form_3s": "se sentar\u00eda", "form_1p": "nos sentar\u00edamos", "form_2p": "os sentar\u00edais", "form_3p": "se sentar\u00edan"}, "Indicativo Presente perfecto": {"form_1s": "me he sentado", "form_2s": "te has sentado", "form_3s": "se ha sentado", "form_1p": "nos hemos sentado", "form_2p": "os hab\u00e9is sentado", "form_3p": "se han sentado"}, "Indicativo Futuro perfecto": {"form_1s": "me habr\u00e9 sentado", "form_2s": "te habr\u00e1s sentado", "form_3s": "se habr\u00e1 sentado", "form_1p": "nos habremos sentado", "form_2p": "os habr\u00e9is sentado", "form_3p": "se habr\u00e1n sentado"}, "Indicativo Pluscuamperfecto": {"form_1s": "me hab\u00eda sentado", "form_2s": "te hab\u00edas sentado", "form_3s": "se hab\u00eda sentado", "form_1p": "nos hab\u00edamos sentado", "form_2p": "os hab\u00edais sentado", "form_3p": "se hab\u00edan sentado"}, "Indicativo Pret\u00e9rito anterior": {"form_1s": "me hube sentado", "form_2s": "te hubiste sentado", "form_3s": "se hubo sentado", "form_1p": "nos hubimos sentado", "form_2p": "os hubisteis sentado", "form_3p": "se hubieron sentado"}, "Indicativo Condicional perfecto": {"form_1s": "me habr\u00eda sentado", "form_2s": "te habr\u00edas sentado", "form_3s": "se habr\u00eda sentado", "form_1p": "nos habr\u00edamos sentado", "form_2p": "os habr\u00edais sentado", "form_3p": "se habr\u00edan sentado"}, "Subjuntivo Presente": {"form_1s": "me siente", "form_2s": "te sientes", "form_3s": "se siente", "form_1p": "nos sentemos", "form_2p": "os sent\u00e9is", "form_3p": "se sienten"}, "Subjuntivo Imperfecto": {"form_1s": "me sentara", "form_2s": "te sentaras", "form_3s": "se sentara", "form_1p": "nos sent\u00e1ramos", "form_2p": "os sentarais", "form_3p": "se sentaran"}, "Subjuntivo Futuro": {"form_1s": "me sentare", "form_2s": "te sentares", "form_3s": "se sentare", "form_1p": "nos sent\u00e1remos", "form_2p": "os sentareis", "form_3p": "se sentaren"}, "Subjuntivo Presente perfecto": {"form_1s": "me haya sentado", "form_2s": "te hayas sentado", "form_3s": "se haya sentado", "form_1p": "nos hayamos sentado", "form_2p": "os hay\u00e1is sentado", "form_3p": "se hayan sentado"}, "Subjuntivo Futuro perfecto": {"form_1s": "me hubiere sentado", "form_2s": "te hubieres sentado", "form_3s": "se hubiere sentado", "form_1p": "nos hubi\u00e9remos sentado", "form_2p": "os hubiereis sentado", "form_3p": "se hubieren sentado"}, "Subjuntivo Pluscuamperfecto": {"form_1s": "me hubiera sentado", "form_2s": "te hubieras sentado", "form_3s": "se hubiera sentado", "form_1p": "nos hubi\u00e9ramos sentado", "form_2p": "os hubierais sentado", "form_3p": "se hubieran sentado"}, "Imperativo Afirmativo Presente": {"form_1s": null, "form_2s": "si\u00e9ntate", "form_3s": "sentaos", "form_1p": null, "form_2p": "si\u00e9ntese", "form_3p": "si\u00e9ntense"}, "Imperativo Negativo Presente": {"form_1s": null, "form_2s": "no te sientes", "form_3s": "no os sent\u00e9is", "form_1p": null, "form_2p": "no se siente", "form_3p": "no se sienten"}}, "sentir": {"Gerund": "sintiendo", "Past Participle": "sentido", "Indicativo Presente": {"form_1s": "siento", "form_2s": "sientes", "form_3s": "siente", "form_1p": "sentimos", "form_2p": "sent\u00eds", "form_3p": "sienten"}, "Indicativo Futuro": {"form_1s": "sentir\u00e9", "form_2s": "sentir\u00e1s", "form_3s": "sentir\u00e1", "form_1p": "sentiremos", "form_2p": "sentir\u00e9is", "form_3p": "sentir\u00e1n"}, "Indicativo Imperfecto": {"form_1s": "sent\u00eda", "form_2s": "sent\u00edas", "form_3s": "sent\u00eda", "form_1p": "sent\u00edamos", "form_2p": "sent\u00edais", "form_3p": "sent\u00edan"}, "Indicativo Pret\u00e9rito": {"form_1s": "sent\u00ed", "form_2s": "sentiste", "form_3s": "sinti\u00f3", "form_1p": "sentimos", "form_2p": "sentisteis", "form_3p": "sintieron"}, "Indicativo Condicional": {"form_1s": "sentir\u00eda", "form_2s": "sentir\u00edas", "form_3s": "sentir\u00eda", "form_1p": "sentir\u00edamos", "form_2p": "sentir\u00edais", "form_3p": "sentir\u00edan"}, "Indicativo Presente perfecto": {"form_1s": "he sentido", "form_2s": "has sentido", "form_3s": "ha sentido", "form_1p": "hemos sentido", "form_2p": "hab\u00e9is sentido", "form_3p": "han sentido"}, "Indicativo Futuro perfecto": {"form_1s": "habr\u00e9 sentido", "form_2s": "habr\u00e1s sentido", "form_3s": "habr\u00e1 sentido", "form_1p": "habremos sentido", "form_2p": "habr\u00e9is sentido", "form_3p": "habr\u00e1n sentido"}, "Indicativo Pluscuamperfecto": {"form_1s": "hab\u00eda sentido", "form_2s": "hab\u00edas sentido", "form_3s": "hab\u00eda sentido", "form_1p": "hab\u00edamos sentido", "form_2p": "hab\u00edais sentido", "form_3p": "hab\u00edan sentido"}, "Indicativo Pret\u00e9rito anterior": {"form_1s": "hube sentido", "form_2s": "hubiste sentido", "form_3s": "hubo sentido", "form_1p": "hubimos sentido", "form_2p": "hubisteis sentido", "form_3p": "hubieron sentido"}, "Indicativo Condicional perfecto": {"form_1s": "habr\u00eda sentido", "form_2s": "habr\u00edas sentido", "form_3s": "habr\u00eda sentido", "form_1p": "habr\u00edamos sentido", "form_2p": "habr\u00edais sentido", "form_3p": "habr\u00edan sentido"}, "Subjuntivo Presente": {"form_1s": "sienta", "form_2s": "sientas", "form_3s": "sienta", "form_1p": "sintamos", "form_2p": "sint\u00e1is", "form_3p": "sientan"}, "Subjuntivo Imperfecto": {"form_1s": "sintiera", "form_2s": "sintieras", "form_3s": "sintiera", "form_1p": "sinti\u00e9ramos", "form_2p": "sintierais", "form_3p": "sintieran"}, "Subjuntivo Futuro": {"form_1s": "sintiere", "form_2s": "sintieres", "form_3s": "sintiere", "form_1p": "sinti\u00e9remos", "form_2p": "sintiereis", "form_3p": "sintieren"}, "Subjuntivo Presente perfecto": {"form_1s": "haya sentido", "form_2s": "hayas sentido", "form_3s": "haya sentido", "form_1p": "hayamos sentido", "form_2p": "hay\u00e1is sentido", "form_3p": "hayan sentido"}, "Subjuntivo Futuro perfecto": {"form_1s": "hubiere sentido", "form_2s": "hubieres sentido", "form_3s": "hubiere sentido", "form_1p": "hubi\u00e9remos sentido", "form_2p": "hubiereis sentido", "form_3p": "hubieren sentido"}, "Subjuntivo Pluscuamperfecto": {"form_1s": "hubiera sentido", "form_2s": "hubieras sentido", "form_3s": "hubiera sentido", "form_1p": "hubi\u00e9ramos sentido", "form_2p": "hubierais sentido", "form_3p": "hubieran sentido"}, "Imperativo Afirmativo Presente": {"form_1s": null, "form_2s": "siente", "form_3s": "sentid", "form_1p": null, "form_2p": "sienta", "form_3p": "sientan"}, "Imperativo Negativo Presente": {"form_1s": null, "form_2s": "no sientas", "form_3s": "no sint\u00e1is", "form_1p": null, "form_2p": "no sienta", "form_3p": "no sientan"}}, "sentirse": {"Gerund": "sinti\u00e9ndose", "Past Participle": "sentido", "Indicativo Presente": {"form_1s": "me siento", "form_2s": "te sientes", "form_3s": "se siente", "form_1p": "nos sentimos", "form_2p": "os sent\u00eds", "form_3p": "se sienten"}, "Indicativo Futuro": {"form_1s": "me sentir\u00e9", "form_2s": "te sentir\u00e1s", "form_3s": "se sentir\u00e1", "form_1p": "nos sentiremos", "form_2p": "os sentir\u00e9is", "form_3p": "se sentir\u00e1n"}, "Indicativo Imperfecto": {"form_1s": "me sent\u00eda", "form_2s": "te sent\u00edas", "form_3s": "se sent\u00eda", "form_1p": "nos sent\u00edamos", "form_2p": "os sent\u00edais", "form_3p": "se sent\u00edan"}, "Indicativo Pret\u00e9rito": {"form_1s": "me sent\u00ed", "form_2s": "te sentiste", "form_3s": "se sinti\u00f3", "form_1p": "nos sentimos", "form_2p": "os sentisteis", "form_3p": "se sintieron"}, "Indicativo Condicional": {"form_1s": "me sentir\u00eda", "form_2s": "te sentir\u00edas", "form_3s": "se sentir\u00eda", "form_1p": "nos sentir\u00edamos", "form_2p": "os sentir\u00edais", "form_3p": "se sentir\u00edan"}, "Indicativo Presente perfecto": {"form_1s": "me he sentido", "form_2s": "te has sentido", "form_3s": "se ha sentido", "form_1p": "nos hemos sentido", "form_2p": "os hab\u00e9is sentido", "form_3p": "se han sentido"}, "Indicativo Futuro perfecto": {"form_1s": "me habr\u00e9 sentido", "form_2s": "te habr\u00e1s sentido", "form_3s": "se habr\u00e1 sentido", "form_1p": "nos habremos sentido", "form_2p": "os habr\u00e9is sentido", "form_3p": "se habr\u00e1n sentido"}, "Indicativo Pluscuamperfecto": {"form_1s": "me hab\u00eda sentido", "form_2s": "te hab\u00edas sentido", "form_3s": "se hab\u00eda sentido", "form_1p": "nos hab\u00edamos sentido", "form_2p": "os hab\u00edais sentido", "form_3p": "se hab\u00edan sentido"}, "Indicativo Pret\u00e9rito anterior": {"form_1s": "me hube sentido", "form_2s": "te hubiste sentido", "form_3s": "se hubo sentido", "form_1p": "nos hubimos sentido", "form_2p": "os hubisteis sentido", "form_3p": "se hubieron sentido"}, "Indicativo Condicional perfecto": {"form_1s": "me habr\u00eda sentido", "form_2s": "te habr\u00edas sentido", "form_3s": "se habr\u00eda sentido", "form_1p": "nos habr\u00edamos sentido", "form_2p": "os habr\u00edais sentido", "form_3p": "se habr\u00edan sentido"}, "Subjuntivo Presente": {"form_1s": "me sienta", "form_2s": "te sientas", "form_3s": "se sienta", "form_1p": "nos sintamos", "form_2p": "os sint\u00e1is", "form_3p": "se sientan"}, "Subjuntivo Imperfecto": {"form_1s": "me sintiera", "form_2s": "te sintieras", "form_3s": "se sintiera", "form_1p": "nos sinti\u00e9ramos", "form_2p": "os sintierais", "form_3p": "se sintieran"}, "Subjuntivo Futuro": {"form_1s": "me sintiere", "form_2s": "te sintieres", "form_3s": "se sintiere", "form_1p": "nos sinti\u00e9remos", "form_2p": "os sintiereis", "form_3p": "se sintieren"}, "Subjuntivo Presente perfecto": {"form_1s": "me haya sentido", "form_2s": "te hayas sentido", "form_3s": "se haya sentido", "form_1p": "nos hayamos sentido", "form_2p": "os hay\u00e1is sentido", "form_3p": "se hayan sentido"}, "Subjuntivo Futuro perfecto": {"form_1s": "me hubiere sentido", "form_2s": "te hubieres sentido", "form_3s": "se hubiere sentido", "form_1p": "nos hubi\u00e9remos sentido", "form_2p": "os hubiereis sentido", "form_3p": "se hubieren sentido"}, "Subjuntivo Pluscuamperfecto": {"form_1s": "me hubiera sentido", "form_2s": "te hubieras sentido", "form_3s": "se hubiera sentido", "form_1p": "nos hubi\u00e9ramos sentido", "form_2p": "os hubierais sentido", "form_3p": "se hubieran sentido"}, "Imperativo Afirmativo Presente": {"form_1s": null, "form_2s": "si\u00e9ntete", "form_3s": "sent\u00edos", "form_1p": null, "form_2p": "si\u00e9ntase", "form_3p": "si\u00e9ntanse"}, "Imperativo Negativo Presente": {"form_1s": null, "form_2s": "no te sientas", "form_3s": "no os sent\u00e1is", "form_1p": null, "form_2p": "no se sienta", "form_3p": "no se sientan"}}, "se\u00f1alar": {"Gerund": "se\u00f1alando", "Past Participle": "se\u00f1alado", "Indicativo Presente": {"form_1s": "se\u00f1alo", "form_2s": "se\u00f1alas", "form_3s": "se\u00f1ala", "form_1p": "se\u00f1alamos", "form_2p": "se\u00f1al\u00e1is", "form_3p": "se\u00f1alan"}, "Indicativo Futuro": {"form_1s": "se\u00f1alar\u00e9", "form_2s": "se\u00f1alar\u00e1s", "form_3s": "se\u00f1alar\u00e1", "form_1p": "se\u00f1alaremos", "form_2p": "se\u00f1alar\u00e9is", "form_3p": "se\u00f1alar\u00e1n"}, "Indicativo Imperfecto": {"form_1s": "se\u00f1alaba", "form_2s": "se\u00f1alabas", "form_3s": "se\u00f1alaba", "form_1p": "se\u00f1al\u00e1bamos", "form_2p": "se\u00f1alabais", "form_3p": "se\u00f1alaban"}, "Indicativo Pret\u00e9rito": {"form_1s": "se\u00f1al\u00e9", "form_2s": "se\u00f1alaste", "form_3s": "se\u00f1al\u00f3", "form_1p": "se\u00f1alamos", "form_2p": "se\u00f1alasteis", "form_3p": "se\u00f1alaron"}, "Indicativo Condicional": {"form_1s": "se\u00f1alar\u00eda", "form_2s": "se\u00f1alar\u00edas", "form_3s": "se\u00f1alar\u00eda", "form_1p": "se\u00f1alar\u00edamos", "form_2p": "se\u00f1alar\u00edais", "form_3p": "se\u00f1alar\u00edan"}, "Indicativo Presente perfecto": {"form_1s": "he se\u00f1alado", "form_2s": "has se\u00f1alado", "form_3s": "ha se\u00f1alado", "form_1p": "hemos se\u00f1alado", "form_2p": "hab\u00e9is se\u00f1alado", "form_3p": "han se\u00f1alado"}, "Indicativo Futuro perfecto": {"form_1s": "habr\u00e9 se\u00f1alado", "form_2s": "habr\u00e1s se\u00f1alado", "form_3s": "habr\u00e1 se\u00f1alado", "form_1p": "habremos se\u00f1alado", "form_2p": "habr\u00e9is se\u00f1alado", "form_3p": "habr\u00e1n se\u00f1alado"}, "Indicativo Pluscuamperfecto": {"form_1s": "hab\u00eda se\u00f1alado", "form_2s": "hab\u00edas se\u00f1alado", "form_3s": "hab\u00eda se\u00f1alado", "form_1p": "hab\u00edamos se\u00f1alado", "form_2p": "hab\u00edais se\u00f1alado", "form_3p": "hab\u00edan se\u00f1alado"}, "Indicativo Pret\u00e9rito anterior": {"form_1s": "hube se\u00f1alado", "form_2s": "hubiste se\u00f1alado", "form_3s": "hubo se\u00f1alado", "form_1p": "hubimos se\u00f1alado", "form_2p": "hubisteis se\u00f1alado", "form_3p": "hubieron se\u00f1alado"}, "Indicativo Condicional perfecto": {"form_1s": "habr\u00eda se\u00f1alado", "form_2s": "habr\u00edas se\u00f1alado", "form_3s": "habr\u00eda se\u00f1alado", "form_1p": "habr\u00edamos se\u00f1alado", "form_2p": "habr\u00edais se\u00f1alado", "form_3p": "habr\u00edan se\u00f1alado"}, "Subjuntivo Presente": {"form_1s": "se\u00f1ale", "form_2s": "se\u00f1ales", "form_3s": "se\u00f1ale", "form_1p": "se\u00f1alemos", "form_2p": "se\u00f1al\u00e9is", "form_3p": "se\u00f1alen"}, "Subjuntivo Imperfecto": {"form_1s": "se\u00f1alara", "form_2s": "se\u00f1alaras", "form_3s": "se\u00f1alara", "form_1p": "se\u00f1al\u00e1ramos", "form_2p": "se\u00f1alarais", "form_3p": "se\u00f1alaran"}, "Subjuntivo Futuro": {"form_1s": "se\u00f1alare", "form_2s": "se\u00f1alares", "form_3s": "se\u00f1alare", "form_1p": "se\u00f1al\u00e1remos", "form_2p": "se\u00f1alareis", "form_3p": "se\u00f1alaren"}, "Subjuntivo Presente perfecto": {"form_1s": "haya se\u00f1alado", "form_2s": "hayas se\u00f1alado", "form_3s": "haya se\u00f1alado", "form_1p": "hayamos se\u00f1alado", "form_2p": "hay\u00e1is se\u00f1alado", "form_3p": "hayan se\u00f1alado"}, "Subjuntivo Futuro perfecto": {"form_1s": "hubiere se\u00f1alado", "form_2s": "hubieres se\u00f1alado", "form_3s": "hubiere se\u00f1alado", "form_1p": "hubi\u00e9remos se\u00f1alado", "form_2p": "hubiereis se\u00f1alado", "form_3p": "hubieren se\u00f1alado"}, "Subjuntivo Pluscuamperfecto": {"form_1s": "hubiera se\u00f1alado", "form_2s": "hubieras se\u00f1alado", "form_3s": "hubiera se\u00f1alado", "form_1p": "hubi\u00e9ramos se\u00f1alado", "form_2p": "hubierais se\u00f1alado", "form_3p": "hubieran se\u00f1alado"}, "Imperativo Afirmativo Presente": {"form_1s": null, "form_2s": "se\u00f1ala", "form_3s": "se\u00f1alad", "form_1p": null, "form_2p": "se\u00f1ale", "form_3p": "se\u00f1alen"}, "Imperativo Negativo Presente": {"form_1s": null, "form_2s": "no se\u00f1ales", "form_3s": "no se\u00f1al\u00e9is", "form_1p": null, "form_2p": "no se\u00f1ale", "form_3p": "no se\u00f1alen"}}, "ser": {"Gerund": "siendo", "Past Participle": "sido", "Indicativo Presente": {"form_1s": "soy", "form_2s": "eres", "form_3s": "es", "form_1p": "somos", "form_2p": "sois", "form_3p": "son"}, "Indicativo Futuro": {"form_1s": "ser\u00e9", "form_2s": "ser\u00e1s", "form_3s": "ser\u00e1", "form_1p": "seremos", "form_2p": "ser\u00e9is", "form_3p": "ser\u00e1n"}, "Indicativo Imperfecto": {"form_1s": "era", "form_2s": "eras", "form_3s": "era", "form_1p": "\u00e9ramos", "form_2p": "erais", "form_3p": "eran"}, "Indicativo Pret\u00e9rito": {"form_1s": "fui", "form_2s": "fuiste", "form_3s": "fue", "form_1p": "fuimos", "form_2p": "fuisteis", "form_3p": "fueron"}, "Indicativo Condicional": {"form_1s": "ser\u00eda", "form_2s": "ser\u00edas", "form_3s": "ser\u00eda", "form_1p": "ser\u00edamos", "form_2p": "ser\u00edais", "form_3p": "ser\u00edan"}, "Indicativo Presente perfecto": {"form_1s": "he sido", "form_2s": "has sido", "form_3s": "ha sido", "form_1p": "hemos sido", "form_2p": "hab\u00e9is sido", "form_3p": "han sido"}, "Indicativo Futuro perfecto": {"form_1s": "habr\u00e9 sido", "form_2s": "habr\u00e1s sido", "form_3s": "habr\u00e1 sido", "form_1p": "habremos sido", "form_2p": "habr\u00e9is sido", "form_3p": "habr\u00e1n sido"}, "Indicativo Pluscuamperfecto": {"form_1s": "hab\u00eda sido", "form_2s": "hab\u00edas sido", "form_3s": "hab\u00eda sido", "form_1p": "hab\u00edamos sido", "form_2p": "hab\u00edais sido", "form_3p": "hab\u00edan sido"}, "Indicativo Pret\u00e9rito anterior": {"form_1s": "hube sido", "form_2s": "hubiste sido", "form_3s": "hubo sido", "form_1p": "hubimos sido", "form_2p": "hubisteis sido", "form_3p": "hubieron sido"}, "Indicativo Condicional perfecto": {"form_1s": "habr\u00eda sido", "form_2s": "habr\u00edas sido", "form_3s": "habr\u00eda sido", "form_1p": "habr\u00edamos sido", "form_2p": "habr\u00edais sido", "form_3p": "habr\u00edan sido"}, "Subjuntivo Presente": {"form_1s": "sea", "form_2s": "seas", "form_3s": "sea", "form_1p": "seamos", "form_2p": "se\u00e1is", "form_3p": "sean"}, "Subjuntivo Imperfecto": {"form_1s": "fuera", "form_2s": "fueras", "form_3s": "fuera", "form_1p": "fu\u00e9ramos", "form_2p": "fuerais", "form_3p": "fueran"}, "Subjuntivo Futuro": {"form_1s": "fuere", "form_2s": "fueres", "form_3s": "fuere", "form_1p": "fu\u00e9remos", "form_2p": "fuereis", "form_3p": "fueren"}, "Subjuntivo Presente perfecto": {"form_1s": "haya sido", "form_2s": "hayas sido", "form_3s": "haya sido", "form_1p": "hayamos sido", "form_2p": "hay\u00e1is sido", "form_3p": "hayan sido"}, "Subjuntivo Futuro perfecto": {"form_1s": "hubiere sido", "form_2s": "hubieres sido", "form_3s": "hubiere sido", "form_1p": "hubi\u00e9remos sido", "form_2p": "hubiereis sido", "form_3p": "hubieren sido"}, "Subjuntivo Pluscuamperfecto": {"form_1s": "hubiera sido", "form_2s": "hubieras sido", "form_3s": "hubiera sido", "form_1p": "hubi\u00e9ramos sido", "form_2p": "hubierais sido", "form_3p": "hubieran sido"}, "Imperativo Afirmativo Presente": {"form_1s": null, "form_2s": "s\u00e9", "form_3s": "sed", "form_1p": null, "form_2p": "sea", "form_3p": "sean"}, "Imperativo Negativo Presente": {"form_1s": null, "form_2s": "no seas", "form_3s": "no seais", "form_1p": null, "form_2p": "no sea", "form_3p": "no sean"}}, "servir": {"Gerund": "sirviendo", "Past Participle": "servido", "Indicativo Presente": {"form_1s": "sirvo", "form_2s": "sirves", "form_3s": "sirve", "form_1p": "servimos", "form_2p": "serv\u00eds", "form_3p": "sirven"}, "Indicativo Futuro": {"form_1s": "servir\u00e9", "form_2s": "servir\u00e1s", "form_3s": "servir\u00e1", "form_1p": "serviremos", "form_2p": "servir\u00e9is", "form_3p": "servir\u00e1n"}, "Indicativo Imperfecto": {"form_1s": "serv\u00eda", "form_2s": "serv\u00edas", "form_3s": "serv\u00eda", "form_1p": "serv\u00edamos", "form_2p": "serv\u00edais", "form_3p": "serv\u00edan"}, "Indicativo Pret\u00e9rito": {"form_1s": "serv\u00ed", "form_2s": "serviste", "form_3s": "sirvi\u00f3", "form_1p": "servimos", "form_2p": "servisteis", "form_3p": "sirvieron"}, "Indicativo Condicional": {"form_1s": "servir\u00eda", "form_2s": "servir\u00edas", "form_3s": "servir\u00eda", "form_1p": "servir\u00edamos", "form_2p": "servir\u00edais", "form_3p": "servir\u00edan"}, "Indicativo Presente perfecto": {"form_1s": "he servido", "form_2s": "has servido", "form_3s": "ha servido", "form_1p": "hemos servido", "form_2p": "hab\u00e9is servido", "form_3p": "han servido"}, "Indicativo Futuro perfecto": {"form_1s": "habr\u00e9 servido", "form_2s": "habr\u00e1s servido", "form_3s": "habr\u00e1 servido", "form_1p": "habremos servido", "form_2p": "habr\u00e9is servido", "form_3p": "habr\u00e1n servido"}, "Indicativo Pluscuamperfecto": {"form_1s": "hab\u00eda servido", "form_2s": "hab\u00edas servido", "form_3s": "hab\u00eda servido", "form_1p": "hab\u00edamos servido", "form_2p": "hab\u00edais servido", "form_3p": "hab\u00edan servido"}, "Indicativo Pret\u00e9rito anterior": {"form_1s": "hube servido", "form_2s": "hubiste servido", "form_3s": "hubo servido", "form_1p": "hubimos servido", "form_2p": "hubisteis servido", "form_3p": "hubieron servido"}, "Indicativo Condicional perfecto": {"form_1s": "habr\u00eda servido", "form_2s": "habr\u00edas servido", "form_3s": "habr\u00eda servido", "form_1p": "habr\u00edamos servido", "form_2p": "habr\u00edais servido", "form_3p": "habr\u00edan servido"}, "Subjuntivo Presente": {"form_1s": "sirva", "form_2s": "sirvas", "form_3s": "sirva", "form_1p": "sirvamos", "form_2p": "sirv\u00e1is", "form_3p": "sirvan"}, "Subjuntivo Imperfecto": {"form_1s": "sirviera", "form_2s": "sirvieras", "form_3s": "sirviera", "form_1p": "sirvi\u00e9ramos", "form_2p": "sirvierais", "form_3p": "sirvieran"}, "Subjuntivo Futuro": {"form_1s": "sirviere", "form_2s": "sirvieres", "form_3s": "sirviere", "form_1p": "sirvi\u00e9remos", "form_2p": "sirviereis", "form_3p": "sirvieren"}, "Subjuntivo Presente perfecto": {"form_1s": "haya servido", "form_2s": "hayas servido", "form_3s": "haya servido", "form_1p": "hayamos servido", "form_2p": "hay\u00e1is servido", "form_3p": "hayan servido"}, "Subjuntivo Futuro perfecto": {"form_1s": "hubiere servido", "form_2s": "hubieres servido", "form_3s": "hubiere servido", "form_1p": "hubi\u00e9remos servido", "form_2p": "hubiereis servido", "form_3p": "hubieren servido"}, "Subjuntivo Pluscuamperfecto": {"form_1s": "hubiera servido", "form_2s": "hubieras servido", "form_3s": "hubiera servido", "form_1p": "hubi\u00e9ramos servido", "form_2p": "hubierais servido", "form_3p": "hubieran servido"}, "Imperativo Afirmativo Presente": {"form_1s": null, "form_2s": "sirve", "form_3s": "servid", "form_1p": null, "form_2p": "sirva", "form_3p": "sirvan"}, "Imperativo Negativo Presente": {"form_1s": null, "form_2s": "no sirvas", "form_3s": "no sirv\u00e1is", "form_1p": null, "form_2p": "no sirva", "form_3p": "no sirvan"}}, "significar": {"Gerund": "significando", "Past Participle": "significado", "Indicativo Presente": {"form_1s": "significo", "form_2s": "significas", "form_3s": "significa", "form_1p": "significamos", "form_2p": "signific\u00e1is", "form_3p": "significan"}, "Indicativo Futuro": {"form_1s": "significar\u00e9", "form_2s": "significar\u00e1s", "form_3s": "significar\u00e1", "form_1p": "significaremos", "form_2p": "significar\u00e9is", "form_3p": "significar\u00e1n"}, "Indicativo Imperfecto": {"form_1s": "significaba", "form_2s": "significabas", "form_3s": "significaba", "form_1p": "signific\u00e1bamos", "form_2p": "significabais", "form_3p": "significaban"}, "Indicativo Pret\u00e9rito": {"form_1s": "signifiqu\u00e9", "form_2s": "significaste", "form_3s": "signific\u00f3", "form_1p": "significamos", "form_2p": "significasteis", "form_3p": "significaron"}, "Indicativo Condicional": {"form_1s": "significar\u00eda", "form_2s": "significar\u00edas", "form_3s": "significar\u00eda", "form_1p": "significar\u00edamos", "form_2p": "significar\u00edais", "form_3p": "significar\u00edan"}, "Indicativo Presente perfecto": {"form_1s": "he significado", "form_2s": "has significado", "form_3s": "ha significado", "form_1p": "hemos significado", "form_2p": "hab\u00e9is significado", "form_3p": "han significado"}, "Indicativo Futuro perfecto": {"form_1s": "habr\u00e9 significado", "form_2s": "habr\u00e1s significado", "form_3s": "habr\u00e1 significado", "form_1p": "habremos significado", "form_2p": "habr\u00e9is significado", "form_3p": "habr\u00e1n significado"}, "Indicativo Pluscuamperfecto": {"form_1s": "hab\u00eda significado", "form_2s": "hab\u00edas significado", "form_3s": "hab\u00eda significado", "form_1p": "hab\u00edamos significado", "form_2p": "hab\u00edais significado", "form_3p": "hab\u00edan significado"}, "Indicativo Pret\u00e9rito anterior": {"form_1s": "hube significado", "form_2s": "hubiste significado", "form_3s": "hubo significado", "form_1p": "hubimos significado", "form_2p": "hubisteis significado", "form_3p": "hubieron significado"}, "Indicativo Condicional perfecto": {"form_1s": "habr\u00eda significado", "form_2s": "habr\u00edas significado", "form_3s": "habr\u00eda significado", "form_1p": "habr\u00edamos significado", "form_2p": "habr\u00edais significado", "form_3p": "habr\u00edan significado"}, "Subjuntivo Presente": {"form_1s": "signifique", "form_2s": "signifiques", "form_3s": "signifique", "form_1p": "signifiquemos", "form_2p": "signifiqu\u00e9is", "form_3p": "signifiquen"}, "Subjuntivo Imperfecto": {"form_1s": "significara", "form_2s": "significaras", "form_3s": "significara", "form_1p": "signific\u00e1ramos", "form_2p": "significarais", "form_3p": "significaran"}, "Subjuntivo Futuro": {"form_1s": "significare", "form_2s": "significares", "form_3s": "significare", "form_1p": "signific\u00e1remos", "form_2p": "significareis", "form_3p": "significaren"}, "Subjuntivo Presente perfecto": {"form_1s": "haya significado", "form_2s": "hayas significado", "form_3s": "haya significado", "form_1p": "hayamos significado", "form_2p": "hay\u00e1is significado", "form_3p": "hayan significado"}, "Subjuntivo Futuro perfecto": {"form_1s": "hubiere significado", "form_2s": "hubieres significado", "form_3s": "hubiere significado", "form_1p": "hubi\u00e9remos significado", "form_2p": "hubiereis significado", "form_3p": "hubieren significado"}, "Subjuntivo Pluscuamperfecto": {"form_1s": "hubiera significado", "form_2s": "hubieras significado", "form_3s": "hubiera significado", "form_1p": "hubi\u00e9ramos significado", "form_2p": "hubierais significado", "form_3p": "hubieran significado"}, "Imperativo Afirmativo Presente": {"form_1s": null, "form_2s": "significa", "form_3s": "significad", "form_1p": null, "form_2p": "signifique", "form_3p": "signifiquen"}, "Imperativo Negativo Presente": {"form_1s": null, "form_2s": "no signifiques", "form_3s": "no signifiqu\u00e9is", "form_1p": null, "form_2p": "no signifique", "form_3p": "no signifiquen"}}, "simbolizar": {"Gerund": "simbolizando", "Past Participle": "simbolizado", "Indicativo Presente": {"form_1s": "simbolizo", "form_2s": "simbolizas", "form_3s": "simboliza", "form_1p": "simbolizamos", "form_2p": "simboliz\u00e1is", "form_3p": "simbolizan"}, "Indicativo Futuro": {"form_1s": "simbolizar\u00e9", "form_2s": "simbolizar\u00e1s", "form_3s": "simbolizar\u00e1", "form_1p": "simbolizaremos", "form_2p": "simbolizar\u00e9is", "form_3p": "simbolizar\u00e1n"}, "Indicativo Imperfecto": {"form_1s": "simbolizaba", "form_2s": "simbolizabas", "form_3s": "simbolizaba", "form_1p": "simboliz\u00e1bamos", "form_2p": "simbolizabais", "form_3p": "simbolizaban"}, "Indicativo Pret\u00e9rito": {"form_1s": "simbolic\u00e9", "form_2s": "simbolizaste", "form_3s": "simboliz\u00f3", "form_1p": "simbolizamos", "form_2p": "simbolizasteis", "form_3p": "simbolizaron"}, "Indicativo Condicional": {"form_1s": "simbolizar\u00eda", "form_2s": "simbolizar\u00edas", "form_3s": "simbolizar\u00eda", "form_1p": "simbolizar\u00edamos", "form_2p": "simbolizar\u00edais", "form_3p": "simbolizar\u00edan"}, "Indicativo Presente perfecto": {"form_1s": "he simbolizado", "form_2s": "has simbolizado", "form_3s": "ha simbolizado", "form_1p": "hemos simbolizado", "form_2p": "hab\u00e9is simbolizado", "form_3p": "han simbolizado"}, "Indicativo Futuro perfecto": {"form_1s": "habr\u00e9 simbolizado", "form_2s": "habr\u00e1s simbolizado", "form_3s": "habr\u00e1 simbolizado", "form_1p": "habremos simbolizado", "form_2p": "habr\u00e9is simbolizado", "form_3p": "habr\u00e1n simbolizado"}, "Indicativo Pluscuamperfecto": {"form_1s": "hab\u00eda simbolizado", "form_2s": "hab\u00edas simbolizado", "form_3s": "hab\u00eda simbolizado", "form_1p": "hab\u00edamos simbolizado", "form_2p": "hab\u00edais simbolizado", "form_3p": "hab\u00edan simbolizado"}, "Indicativo Pret\u00e9rito anterior": {"form_1s": "hube simbolizado", "form_2s": "hubiste simbolizado", "form_3s": "hubo simbolizado", "form_1p": "hubimos simbolizado", "form_2p": "hubisteis simbolizado", "form_3p": "hubieron simbolizado"}, "Indicativo Condicional perfecto": {"form_1s": "habr\u00eda simbolizado", "form_2s": "habr\u00edas simbolizado", "form_3s": "habr\u00eda simbolizado", "form_1p": "habr\u00edamos simbolizado", "form_2p": "habr\u00edais simbolizado", "form_3p": "habr\u00edan simbolizado"}, "Subjuntivo Presente": {"form_1s": "simbolice", "form_2s": "simbolices", "form_3s": "simbolice", "form_1p": "simbolicemos", "form_2p": "simbolic\u00e9is", "form_3p": "simbolicen"}, "Subjuntivo Imperfecto": {"form_1s": "simbolizara", "form_2s": "simbolizaras", "form_3s": "simbolizara", "form_1p": "simboliz\u00e1ramos", "form_2p": "simbolizarais", "form_3p": "simbolizaran"}, "Subjuntivo Futuro": {"form_1s": "simbolizare", "form_2s": "simbolizares", "form_3s": "simbolizare", "form_1p": "simboliz\u00e1remos", "form_2p": "simbolizareis", "form_3p": "simbolizaren"}, "Subjuntivo Presente perfecto": {"form_1s": "haya simbolizado", "form_2s": "hayas simbolizado", "form_3s": "haya simbolizado", "form_1p": "hayamos simbolizado", "form_2p": "hay\u00e1is simbolizado", "form_3p": "hayan simbolizado"}, "Subjuntivo Futuro perfecto": {"form_1s": "hubiere simbolizado", "form_2s": "hubieres simbolizado", "form_3s": "hubiere simbolizado", "form_1p": "hubi\u00e9remos simbolizado", "form_2p": "hubiereis simbolizado", "form_3p": "hubieren simbolizado"}, "Subjuntivo Pluscuamperfecto": {"form_1s": "hubiera simbolizado", "form_2s": "hubieras simbolizado", "form_3s": "hubiera simbolizado", "form_1p": "hubi\u00e9ramos simbolizado", "form_2p": "hubierais simbolizado", "form_3p": "hubieran simbolizado"}, "Imperativo Afirmativo Presente": {"form_1s": null, "form_2s": "simboliza", "form_3s": "simbolizad", "form_1p": null, "form_2p": "simbolice", "form_3p": "simbolicen"}, "Imperativo Negativo Presente": {"form_1s": null, "form_2s": "no simbolices", "form_3s": "no simbolic\u00e9is", "form_1p": null, "form_2p": "no simbolice", "form_3p": "no simbolicen"}}, "situar": {"Gerund": "situando", "Past Participle": "situado", "Indicativo Presente": {"form_1s": "sit\u00fao", "form_2s": "sit\u00faas", "form_3s": "sit\u00faa", "form_1p": "situamos", "form_2p": "situ\u00e1is", "form_3p": "sit\u00faan"}, "Indicativo Futuro": {"form_1s": "situar\u00e9", "form_2s": "situar\u00e1s", "form_3s": "situar\u00e1", "form_1p": "situaremos", "form_2p": "situar\u00e9is", "form_3p": "situar\u00e1n"}, "Indicativo Imperfecto": {"form_1s": "situaba", "form_2s": "situabas", "form_3s": "situaba", "form_1p": "situ\u00e1bamos", "form_2p": "situabais", "form_3p": "situaban"}, "Indicativo Pret\u00e9rito": {"form_1s": "situ\u00e9", "form_2s": "situaste", "form_3s": "situ\u00f3", "form_1p": "situamos", "form_2p": "situasteis", "form_3p": "situaron"}, "Indicativo Condicional": {"form_1s": "situar\u00eda", "form_2s": "situar\u00edas", "form_3s": "situar\u00eda", "form_1p": "situar\u00edamos", "form_2p": "situar\u00edais", "form_3p": "situar\u00edan"}, "Indicativo Presente perfecto": {"form_1s": "he situado", "form_2s": "has situado", "form_3s": "ha situado", "form_1p": "hemos situado", "form_2p": "hab\u00e9is situado", "form_3p": "han situado"}, "Indicativo Futuro perfecto": {"form_1s": "habr\u00e9 situado", "form_2s": "habr\u00e1s situado", "form_3s": "habr\u00e1 situado", "form_1p": "habremos situado", "form_2p": "habr\u00e9is situado", "form_3p": "habr\u00e1n situado"}, "Indicativo Pluscuamperfecto": {"form_1s": "hab\u00eda situado", "form_2s": "hab\u00edas situado", "form_3s": "hab\u00eda situado", "form_1p": "hab\u00edamos situado", "form_2p": "hab\u00edais situado", "form_3p": "hab\u00edan situado"}, "Indicativo Pret\u00e9rito anterior": {"form_1s": "hube situado", "form_2s": "hubiste situado", "form_3s": "hubo situado", "form_1p": "hubimos situado", "form_2p": "hubisteis situado", "form_3p": "hubieron situado"}, "Indicativo Condicional perfecto": {"form_1s": "habr\u00eda situado", "form_2s": "habr\u00edas situado", "form_3s": "habr\u00eda situado", "form_1p": "habr\u00edamos situado", "form_2p": "habr\u00edais situado", "form_3p": "habr\u00edan situado"}, "Subjuntivo Presente": {"form_1s": "sit\u00fae", "form_2s": "sit\u00faes", "form_3s": "sit\u00fae", "form_1p": "situemos", "form_2p": "situ\u00e9is", "form_3p": "sit\u00faen"}, "Subjuntivo Imperfecto": {"form_1s": "situara", "form_2s": "situaras", "form_3s": "situara", "form_1p": "situ\u00e1ramos", "form_2p": "situarais", "form_3p": "situaran"}, "Subjuntivo Futuro": {"form_1s": "situare", "form_2s": "situares", "form_3s": "situare", "form_1p": "situ\u00e1remos", "form_2p": "situareis", "form_3p": "situaren"}, "Subjuntivo Presente perfecto": {"form_1s": "haya situado", "form_2s": "hayas situado", "form_3s": "haya situado", "form_1p": "hayamos situado", "form_2p": "hay\u00e1is situado", "form_3p": "hayan situado"}, "Subjuntivo Futuro perfecto": {"form_1s": "hubiere situado", "form_2s": "hubieres situado", "form_3s": "hubiere situado", "form_1p": "hubi\u00e9remos situado", "form_2p": "hubiereis situado", "form_3p": "hubieren situado"}, "Subjuntivo Pluscuamperfecto": {"form_1s": "hubiera situado", "form_2s": "hubieras situado", "form_3s": "hubiera situado", "form_1p": "hubi\u00e9ramos situado", "form_2p": "hubierais situado", "form_3p": "hubieran situado"}, "Imperativo Afirmativo Presente": {"form_1s": null, "form_2s": "sit\u00faa", "form_3s": "situad", "form_1p": null, "form_2p": "sit\u00fae", "form_3p": "sit\u00faen"}, "Imperativo Negativo Presente": {"form_1s": null, "form_2s": "no sit\u00faes", "form_3s": "no situ\u00e9is", "form_1p": null, "form_2p": "no sit\u00fae", "form_3p": "no sit\u00faen"}}, "sobrevivir": {"Gerund": "sobreviviendo", "Past Participle": "sobrevivido", "Indicativo Presente": {"form_1s": "sobrevivo", "form_2s": "sobrevives", "form_3s": "sobrevive", "form_1p": "sobrevivimos", "form_2p": "sobreviv\u00eds", "form_3p": "sobreviven"}, "Indicativo Futuro": {"form_1s": "sobrevivir\u00e9", "form_2s": "sobrevivir\u00e1s", "form_3s": "sobrevivir\u00e1", "form_1p": "sobreviviremos", "form_2p": "sobrevivir\u00e9is", "form_3p": "sobrevivir\u00e1n"}, "Indicativo Imperfecto": {"form_1s": "sobreviv\u00eda", "form_2s": "sobreviv\u00edas", "form_3s": "sobreviv\u00eda", "form_1p": "sobreviv\u00edamos", "form_2p": "sobreviv\u00edais", "form_3p": "sobreviv\u00edan"}, "Indicativo Pret\u00e9rito": {"form_1s": "sobreviv\u00ed", "form_2s": "sobreviviste", "form_3s": "sobrevivi\u00f3", "form_1p": "sobrevivimos", "form_2p": "sobrevivisteis", "form_3p": "sobrevivieron"}, "Indicativo Condicional": {"form_1s": "sobrevivir\u00eda", "form_2s": "sobrevivir\u00edas", "form_3s": "sobrevivir\u00eda", "form_1p": "sobrevivir\u00edamos", "form_2p": "sobrevivir\u00edais", "form_3p": "sobrevivir\u00edan"}, "Indicativo Presente perfecto": {"form_1s": "he sobrevivido", "form_2s": "has sobrevivido", "form_3s": "ha sobrevivido", "form_1p": "hemos sobrevivido", "form_2p": "hab\u00e9is sobrevivido", "form_3p": "han sobrevivido"}, "Indicativo Futuro perfecto": {"form_1s": "habr\u00e9 sobrevivido", "form_2s": "habr\u00e1s sobrevivido", "form_3s": "habr\u00e1 sobrevivido", "form_1p": "habremos sobrevivido", "form_2p": "habr\u00e9is sobrevivido", "form_3p": "habr\u00e1n sobrevivido"}, "Indicativo Pluscuamperfecto": {"form_1s": "hab\u00eda sobrevivido", "form_2s": "hab\u00edas sobrevivido", "form_3s": "hab\u00eda sobrevivido", "form_1p": "hab\u00edamos sobrevivido", "form_2p": "hab\u00edais sobrevivido", "form_3p": "hab\u00edan sobrevivido"}, "Indicativo Pret\u00e9rito anterior": {"form_1s": "hube sobrevivido", "form_2s": "hubiste sobrevivido", "form_3s": "hubo sobrevivido", "form_1p": "hubimos sobrevivido", "form_2p": "hubisteis sobrevivido", "form_3p": "hubieron sobrevivido"}, "Indicativo Condicional perfecto": {"form_1s": "habr\u00eda sobrevivido", "form_2s": "habr\u00edas sobrevivido", "form_3s": "habr\u00eda sobrevivido", "form_1p": "habr\u00edamos sobrevivido", "form_2p": "habr\u00edais sobrevivido", "form_3p": "habr\u00edan sobrevivido"}, "Subjuntivo Presente": {"form_1s": "sobreviva", "form_2s": "sobrevivas", "form_3s": "sobreviva", "form_1p": "sobrevivamos", "form_2p": "sobreviv\u00e1is", "form_3p": "sobrevivan"}, "Subjuntivo Imperfecto": {"form_1s": "sobreviviera", "form_2s": "sobrevivieras", "form_3s": "sobreviviera", "form_1p": "sobrevivi\u00e9ramos", "form_2p": "sobrevivierais", "form_3p": "sobrevivieran"}, "Subjuntivo Futuro": {"form_1s": "sobreviviere", "form_2s": "sobrevivieres", "form_3s": "sobreviviere", "form_1p": "sobrevivi\u00e9remos", "form_2p": "sobreviviereis", "form_3p": "sobrevivieren"}, "Subjuntivo Presente perfecto": {"form_1s": "haya sobrevivido", "form_2s": "hayas sobrevivido", "form_3s": "haya sobrevivido", "form_1p": "hayamos sobrevivido", "form_2p": "hay\u00e1is sobrevivido", "form_3p": "hayan sobrevivido"}, "Subjuntivo Futuro perfecto": {"form_1s": "hubiere sobrevivido", "form_2s": "hubieres sobrevivido", "form_3s": "hubiere sobrevivido", "form_1p": "hubi\u00e9remos sobrevivido", "form_2p": "hubiereis sobrevivido", "form_3p": "hubieren sobrevivido"}, "Subjuntivo Pluscuamperfecto": {"form_1s": "hubiera sobrevivido", "form_2s": "hubieras sobrevivido", "form_3s": "hubiera sobrevivido", "form_1p": "hubi\u00e9ramos sobrevivido", "form_2p": "hubierais sobrevivido", "form_3p": "hubieran sobrevivido"}, "Imperativo Afirmativo Presente": {"form_1s": null, "form_2s": "sobrevive", "form_3s": "sobrevivid", "form_1p": null, "form_2p": "sobreviva", "form_3p": "sobrevivan"}, "Imperativo Negativo Presente": {"form_1s": null, "form_2s": "no sobrevivas", "form_3s": "no sobreviv\u00e1is", "form_1p": null, "form_2p": "no sobreviva", "form_3p": "no sobrevivan"}}, "sonar": {"Gerund": "sonando", "Past Participle": "sonado", "Indicativo Presente": {"form_1s": "sueno", "form_2s": "suenas", "form_3s": "suena", "form_1p": "sonamos", "form_2p": "son\u00e1is", "form_3p": "suenan"}, "Indicativo Futuro": {"form_1s": "sonar\u00e9", "form_2s": "sonar\u00e1s", "form_3s": "sonar\u00e1", "form_1p": "sonaremos", "form_2p": "sonar\u00e9is", "form_3p": "sonar\u00e1n"}, "Indicativo Imperfecto": {"form_1s": "sonaba", "form_2s": "sonabas", "form_3s": "sonaba", "form_1p": "son\u00e1bamos", "form_2p": "sonabais", "form_3p": "sonaban"}, "Indicativo Pret\u00e9rito": {"form_1s": "son\u00e9", "form_2s": "sonaste", "form_3s": "son\u00f3", "form_1p": "sonamos", "form_2p": "sonasteis", "form_3p": "sonaron"}, "Indicativo Condicional": {"form_1s": "sonar\u00eda", "form_2s": "sonar\u00edas", "form_3s": "sonar\u00eda", "form_1p": "sonar\u00edamos", "form_2p": "sonar\u00edais", "form_3p": "sonar\u00edan"}, "Indicativo Presente perfecto": {"form_1s": "he sonado", "form_2s": "has sonado", "form_3s": "ha sonado", "form_1p": "hemos sonado", "form_2p": "hab\u00e9is sonado", "form_3p": "han sonado"}, "Indicativo Futuro perfecto": {"form_1s": "habr\u00e9 sonado", "form_2s": "habr\u00e1s sonado", "form_3s": "habr\u00e1 sonado", "form_1p": "habremos sonado", "form_2p": "habr\u00e9is sonado", "form_3p": "habr\u00e1n sonado"}, "Indicativo Pluscuamperfecto": {"form_1s": "hab\u00eda sonado", "form_2s": "hab\u00edas sonado", "form_3s": "hab\u00eda sonado", "form_1p": "hab\u00edamos sonado", "form_2p": "hab\u00edais sonado", "form_3p": "hab\u00edan sonado"}, "Indicativo Pret\u00e9rito anterior": {"form_1s": "hube sonado", "form_2s": "hubiste sonado", "form_3s": "hubo sonado", "form_1p": "hubimos sonado", "form_2p": "hubisteis sonado", "form_3p": "hubieron sonado"}, "Indicativo Condicional perfecto": {"form_1s": "habr\u00eda sonado", "form_2s": "habr\u00edas sonado", "form_3s": "habr\u00eda sonado", "form_1p": "habr\u00edamos sonado", "form_2p": "habr\u00edais sonado", "form_3p": "habr\u00edan sonado"}, "Subjuntivo Presente": {"form_1s": "suene", "form_2s": "suenes", "form_3s": "suene", "form_1p": "sonemos", "form_2p": "son\u00e9is", "form_3p": "suenen"}, "Subjuntivo Imperfecto": {"form_1s": "sonara", "form_2s": "sonaras", "form_3s": "sonara", "form_1p": "son\u00e1ramos", "form_2p": "sonarais", "form_3p": "sonaran"}, "Subjuntivo Futuro": {"form_1s": "sonare", "form_2s": "sonares", "form_3s": "sonare", "form_1p": "son\u00e1remos", "form_2p": "sonareis", "form_3p": "sonaren"}, "Subjuntivo Presente perfecto": {"form_1s": "haya sonado", "form_2s": "hayas sonado", "form_3s": "haya sonado", "form_1p": "hayamos sonado", "form_2p": "hay\u00e1is sonado", "form_3p": "hayan sonado"}, "Subjuntivo Futuro perfecto": {"form_1s": "hubiere sonado", "form_2s": "hubieres sonado", "form_3s": "hubiere sonado", "form_1p": "hubi\u00e9remos sonado", "form_2p": "hubiereis sonado", "form_3p": "hubieren sonado"}, "Subjuntivo Pluscuamperfecto": {"form_1s": "hubiera sonado", "form_2s": "hubieras sonado", "form_3s": "hubiera sonado", "form_1p": "hubi\u00e9ramos sonado", "form_2p": "hubierais sonado", "form_3p": "hubieran sonado"}, "Imperativo Afirmativo Presente": {"form_1s": null, "form_2s": "suena", "form_3s": "sonad", "form_1p": null, "form_2p": "suene", "form_3p": "suenen"}, "Imperativo Negativo Presente": {"form_1s": null, "form_2s": "no suenes", "form_3s": "no son\u00e9is", "form_1p": null, "form_2p": "no suene", "form_3p": "no suenen"}}, "so\u00f1ar": {"Gerund": "so\u00f1ando", "Past Participle": "so\u00f1ado", "Indicativo Presente": {"form_1s": "sue\u00f1o", "form_2s": "sue\u00f1as", "form_3s": "sue\u00f1a", "form_1p": "so\u00f1amos", "form_2p": "so\u00f1\u00e1is", "form_3p": "sue\u00f1an"}, "Indicativo Futuro": {"form_1s": "so\u00f1ar\u00e9", "form_2s": "so\u00f1ar\u00e1s", "form_3s": "so\u00f1ar\u00e1", "form_1p": "so\u00f1aremos", "form_2p": "so\u00f1ar\u00e9is", "form_3p": "so\u00f1ar\u00e1n"}, "Indicativo Imperfecto": {"form_1s": "so\u00f1aba", "form_2s": "so\u00f1abas", "form_3s": "so\u00f1aba", "form_1p": "so\u00f1\u00e1bamos", "form_2p": "so\u00f1abais", "form_3p": "so\u00f1aban"}, "Indicativo Pret\u00e9rito": {"form_1s": "so\u00f1\u00e9", "form_2s": "so\u00f1aste", "form_3s": "so\u00f1\u00f3", "form_1p": "so\u00f1amos", "form_2p": "so\u00f1asteis", "form_3p": "so\u00f1aron"}, "Indicativo Condicional": {"form_1s": "so\u00f1ar\u00eda", "form_2s": "so\u00f1ar\u00edas", "form_3s": "so\u00f1ar\u00eda", "form_1p": "so\u00f1ar\u00edamos", "form_2p": "so\u00f1ar\u00edais", "form_3p": "so\u00f1ar\u00edan"}, "Indicativo Presente perfecto": {"form_1s": "he so\u00f1ado", "form_2s": "has so\u00f1ado", "form_3s": "ha so\u00f1ado", "form_1p": "hemos so\u00f1ado", "form_2p": "hab\u00e9is so\u00f1ado", "form_3p": "han so\u00f1ado"}, "Indicativo Futuro perfecto": {"form_1s": "habr\u00e9 so\u00f1ado", "form_2s": "habr\u00e1s so\u00f1ado", "form_3s": "habr\u00e1 so\u00f1ado", "form_1p": "habremos so\u00f1ado", "form_2p": "habr\u00e9is so\u00f1ado", "form_3p": "habr\u00e1n so\u00f1ado"}, "Indicativo Pluscuamperfecto": {"form_1s": "hab\u00eda so\u00f1ado", "form_2s": "hab\u00edas so\u00f1ado", "form_3s": "hab\u00eda so\u00f1ado", "form_1p": "hab\u00edamos so\u00f1ado", "form_2p": "hab\u00edais so\u00f1ado", "form_3p": "hab\u00edan so\u00f1ado"}, "Indicativo Pret\u00e9rito anterior": {"form_1s": "hube so\u00f1ado", "form_2s": "hubiste so\u00f1ado", "form_3s": "hubo so\u00f1ado", "form_1p": "hubimos so\u00f1ado", "form_2p": "hubisteis so\u00f1ado", "form_3p": "hubieron so\u00f1ado"}, "Indicativo Condicional perfecto": {"form_1s": "habr\u00eda so\u00f1ado", "form_2s": "habr\u00edas so\u00f1ado", "form_3s": "habr\u00eda so\u00f1ado", "form_1p": "habr\u00edamos so\u00f1ado", "form_2p": "habr\u00edais so\u00f1ado", "form_3p": "habr\u00edan so\u00f1ado"}, "Subjuntivo Presente": {"form_1s": "sue\u00f1e", "form_2s": "sue\u00f1es", "form_3s": "sue\u00f1e", "form_1p": "so\u00f1emos", "form_2p": "so\u00f1\u00e9is", "form_3p": "sue\u00f1en"}, "Subjuntivo Imperfecto": {"form_1s": "so\u00f1ara", "form_2s": "so\u00f1aras", "form_3s": "so\u00f1ara", "form_1p": "so\u00f1\u00e1ramos", "form_2p": "so\u00f1arais", "form_3p": "so\u00f1aran"}, "Subjuntivo Futuro": {"form_1s": "so\u00f1are", "form_2s": "so\u00f1ares", "form_3s": "so\u00f1are", "form_1p": "so\u00f1\u00e1remos", "form_2p": "so\u00f1areis", "form_3p": "so\u00f1aren"}, "Subjuntivo Presente perfecto": {"form_1s": "haya so\u00f1ado", "form_2s": "hayas so\u00f1ado", "form_3s": "haya so\u00f1ado", "form_1p": "hayamos so\u00f1ado", "form_2p": "hay\u00e1is so\u00f1ado", "form_3p": "hayan so\u00f1ado"}, "Subjuntivo Futuro perfecto": {"form_1s": "hubiere so\u00f1ado", "form_2s": "hubieres so\u00f1ado", "form_3s": "hubiere so\u00f1ado", "form_1p": "hubi\u00e9remos so\u00f1ado", "form_2p": "hubiereis so\u00f1ado", "form_3p": "hubieren so\u00f1ado"}, "Subjuntivo Pluscuamperfecto": {"form_1s": "hubiera so\u00f1ado", "form_2s": "hubieras so\u00f1ado", "form_3s": "hubiera so\u00f1ado", "form_1p": "hubi\u00e9ramos so\u00f1ado", "form_2p": "hubierais so\u00f1ado", "form_3p": "hubieran so\u00f1ado"}, "Imperativo Afirmativo Presente": {"form_1s": null, "form_2s": "sue\u00f1a", "form_3s": "so\u00f1ad", "form_1p": null, "form_2p": "sue\u00f1e", "form_3p": "sue\u00f1en"}, "Imperativo Negativo Presente": {"form_1s": null, "form_2s": "no sue\u00f1es", "form_3s": "no so\u00f1\u00e9is", "form_1p": null, "form_2p": "no sue\u00f1e", "form_3p": "no sue\u00f1en"}}, "sonre\u00edr": {"Gerund": "sonriendo", "Past Participle": "sonre\u00eddo", "Indicativo Presente": {"form_1s": "sonr\u00edo", "form_2s": "sonr\u00edes", "form_3s": "sonr\u00ede", "form_1p": "sonre\u00edmos", "form_2p": "sonre\u00eds", "form_3p": "sonr\u00eden"}, "Indicativo Futuro": {"form_1s": "sonreir\u00e9", "form_2s": "sonreir\u00e1s", "form_3s": "sonreir\u00e1", "form_1p": "sonreiremos", "form_2p": "sonreir\u00e9is", "form_3p": "sonreir\u00e1n"}, "Indicativo Imperfecto": {"form_1s": "sonre\u00eda", "form_2s": "sonre\u00edas", "form_3s": "sonre\u00eda", "form_1p": "sonre\u00edamos", "form_2p": "sonre\u00edais", "form_3p": "sonre\u00edan"}, "Indicativo Pret\u00e9rito": {"form_1s": "sonre\u00ed", "form_2s": "sonre\u00edste", "form_3s": "sonri\u00f3", "form_1p": "sonre\u00edmos", "form_2p": "sonre\u00edsteis", "form_3p": "sonrieron"}, "Indicativo Condicional": {"form_1s": "sonreir\u00eda", "form_2s": "sonreir\u00edas", "form_3s": "sonreir\u00eda", "form_1p": "sonreir\u00edamos", "form_2p": "sonreir\u00edais", "form_3p": "sonreir\u00edan"}, "Indicativo Presente perfecto": {"form_1s": "he sonre\u00eddo", "form_2s": "has sonre\u00eddo", "form_3s": "ha sonre\u00eddo", "form_1p": "hemos sonre\u00eddo", "form_2p": "hab\u00e9is sonre\u00eddo", "form_3p": "han sonre\u00eddo"}, "Indicativo Futuro perfecto": {"form_1s": "habr\u00e9 sonre\u00eddo", "form_2s": "habr\u00e1s sonre\u00eddo", "form_3s": "habr\u00e1 sonre\u00eddo", "form_1p": "habremos sonre\u00eddo", "form_2p": "habr\u00e9is sonre\u00eddo", "form_3p": "habr\u00e1n sonre\u00eddo"}, "Indicativo Pluscuamperfecto": {"form_1s": "hab\u00eda sonre\u00eddo", "form_2s": "hab\u00edas sonre\u00eddo", "form_3s": "hab\u00eda sonre\u00eddo", "form_1p": "hab\u00edamos sonre\u00eddo", "form_2p": "hab\u00edais sonre\u00eddo", "form_3p": "hab\u00edan sonre\u00eddo"}, "Indicativo Pret\u00e9rito anterior": {"form_1s": "hube sonre\u00eddo", "form_2s": "hubiste sonre\u00eddo", "form_3s": "hubo sonre\u00eddo", "form_1p": "hubimos sonre\u00eddo", "form_2p": "hubisteis sonre\u00eddo", "form_3p": "hubieron sonre\u00eddo"}, "Indicativo Condicional perfecto": {"form_1s": "habr\u00eda sonre\u00eddo", "form_2s": "habr\u00edas sonre\u00eddo", "form_3s": "habr\u00eda sonre\u00eddo", "form_1p": "habr\u00edamos sonre\u00eddo", "form_2p": "habr\u00edais sonre\u00eddo", "form_3p": "habr\u00edan sonre\u00eddo"}, "Subjuntivo Presente": {"form_1s": "sonr\u00eda", "form_2s": "sonr\u00edas", "form_3s": "sonr\u00eda", "form_1p": "sonriamos", "form_2p": "sonri\u00e1is", "form_3p": "sonr\u00edan"}, "Subjuntivo Imperfecto": {"form_1s": "sonriera", "form_2s": "sonrieras", "form_3s": "sonriera", "form_1p": "sonri\u00e9ramos", "form_2p": "sonrierais", "form_3p": "sonrieran"}, "Subjuntivo Futuro": {"form_1s": "sonriere", "form_2s": "sonrieres", "form_3s": "sonriere", "form_1p": "sonri\u00e9remos", "form_2p": "sonriereis", "form_3p": "sonrieren"}, "Subjuntivo Presente perfecto": {"form_1s": "haya sonre\u00eddo", "form_2s": "hayas sonre\u00eddo", "form_3s": "haya sonre\u00eddo", "form_1p": "hayamos sonre\u00eddo", "form_2p": "hay\u00e1is sonre\u00eddo", "form_3p": "hayan sonre\u00eddo"}, "Subjuntivo Futuro perfecto": {"form_1s": "hubiere sonre\u00eddo", "form_2s": "hubieres sonre\u00eddo", "form_3s": "hubiere sonre\u00eddo", "form_1p": "hubi\u00e9remos sonre\u00eddo", "form_2p": "hubiereis sonre\u00eddo", "form_3p": "hubieren sonre\u00eddo"}, "Subjuntivo Pluscuamperfecto": {"form_1s": "hubiera sonre\u00eddo", "form_2s": "hubieras sonre\u00eddo", "form_3s": "hubiera sonre\u00eddo", "form_1p": "hubi\u00e9ramos sonre\u00eddo", "form_2p": "hubierais sonre\u00eddo", "form_3p": "hubieran sonre\u00eddo"}, "Imperativo Afirmativo Presente": {"form_1s": null, "form_2s": "sonr\u00ede", "form_3s": "sonre\u00edd", "form_1p": null, "form_2p": "sonr\u00eda", "form_3p": "sonr\u00edan"}, "Imperativo Negativo Presente": {"form_1s": null, "form_2s": "no sonr\u00edas", "form_3s": "no sonri\u00e1is", "form_1p": null, "form_2p": "no sonr\u00eda", "form_3p": "no sonr\u00edan"}}, "soportar": {"Gerund": "soportando", "Past Participle": "soportado", "Indicativo Presente": {"form_1s": "soporto", "form_2s": "soportas", "form_3s": "soporta", "form_1p": "soportamos", "form_2p": "soport\u00e1is", "form_3p": "soportan"}, "Indicativo Futuro": {"form_1s": "soportar\u00e9", "form_2s": "soportar\u00e1s", "form_3s": "soportar\u00e1", "form_1p": "soportaremos", "form_2p": "soportar\u00e9is", "form_3p": "soportar\u00e1n"}, "Indicativo Imperfecto": {"form_1s": "soportaba", "form_2s": "soportabas", "form_3s": "soportaba", "form_1p": "soport\u00e1bamos", "form_2p": "soportabais", "form_3p": "soportaban"}, "Indicativo Pret\u00e9rito": {"form_1s": "soport\u00e9", "form_2s": "soportaste", "form_3s": "soport\u00f3", "form_1p": "soportamos", "form_2p": "soportasteis", "form_3p": "soportaron"}, "Indicativo Condicional": {"form_1s": "soportar\u00eda", "form_2s": "soportar\u00edas", "form_3s": "soportar\u00eda", "form_1p": "soportar\u00edamos", "form_2p": "soportar\u00edais", "form_3p": "soportar\u00edan"}, "Indicativo Presente perfecto": {"form_1s": "he soportado", "form_2s": "has soportado", "form_3s": "ha soportado", "form_1p": "hemos soportado", "form_2p": "hab\u00e9is soportado", "form_3p": "han soportado"}, "Indicativo Futuro perfecto": {"form_1s": "habr\u00e9 soportado", "form_2s": "habr\u00e1s soportado", "form_3s": "habr\u00e1 soportado", "form_1p": "habremos soportado", "form_2p": "habr\u00e9is soportado", "form_3p": "habr\u00e1n soportado"}, "Indicativo Pluscuamperfecto": {"form_1s": "hab\u00eda soportado", "form_2s": "hab\u00edas soportado", "form_3s": "hab\u00eda soportado", "form_1p": "hab\u00edamos soportado", "form_2p": "hab\u00edais soportado", "form_3p": "hab\u00edan soportado"}, "Indicativo Pret\u00e9rito anterior": {"form_1s": "hube soportado", "form_2s": "hubiste soportado", "form_3s": "hubo soportado", "form_1p": "hubimos soportado", "form_2p": "hubisteis soportado", "form_3p": "hubieron soportado"}, "Indicativo Condicional perfecto": {"form_1s": "habr\u00eda soportado", "form_2s": "habr\u00edas soportado", "form_3s": "habr\u00eda soportado", "form_1p": "habr\u00edamos soportado", "form_2p": "habr\u00edais soportado", "form_3p": "habr\u00edan soportado"}, "Subjuntivo Presente": {"form_1s": "soporte", "form_2s": "soportes", "form_3s": "soporte", "form_1p": "soportemos", "form_2p": "soport\u00e9is", "form_3p": "soporten"}, "Subjuntivo Imperfecto": {"form_1s": "soportara", "form_2s": "soportaras", "form_3s": "soportara", "form_1p": "soport\u00e1ramos", "form_2p": "soportarais", "form_3p": "soportaran"}, "Subjuntivo Futuro": {"form_1s": "soportare", "form_2s": "soportares", "form_3s": "soportare", "form_1p": "soport\u00e1remos", "form_2p": "soportareis", "form_3p": "soportaren"}, "Subjuntivo Presente perfecto": {"form_1s": "haya soportado", "form_2s": "hayas soportado", "form_3s": "haya soportado", "form_1p": "hayamos soportado", "form_2p": "hay\u00e1is soportado", "form_3p": "hayan soportado"}, "Subjuntivo Futuro perfecto": {"form_1s": "hubiere soportado", "form_2s": "hubieres soportado", "form_3s": "hubiere soportado", "form_1p": "hubi\u00e9remos soportado", "form_2p": "hubiereis soportado", "form_3p": "hubieren soportado"}, "Subjuntivo Pluscuamperfecto": {"form_1s": "hubiera soportado", "form_2s": "hubieras soportado", "form_3s": "hubiera soportado", "form_1p": "hubi\u00e9ramos soportado", "form_2p": "hubierais soportado", "form_3p": "hubieran soportado"}, "Imperativo Afirmativo Presente": {"form_1s": null, "form_2s": "soporta", "form_3s": "soportad", "form_1p": null, "form_2p": "soporte", "form_3p": "soporten"}, "Imperativo Negativo Presente": {"form_1s": null, "form_2s": "no soportes", "form_3s": "no soport\u00e9is", "form_1p": null, "form_2p": "no soporte", "form_3p": "no soporten"}}, "sorprender": {"Gerund": "sorprendiendo", "Past Participle": "sorprendido", "Indicativo Presente": {"form_1s": "sorprendo", "form_2s": "sorprendes", "form_3s": "sorprende", "form_1p": "sorprendemos", "form_2p": "sorprend\u00e9is", "form_3p": "sorprenden"}, "Indicativo Futuro": {"form_1s": "sorprender\u00e9", "form_2s": "sorprender\u00e1s", "form_3s": "sorprender\u00e1", "form_1p": "sorprenderemos", "form_2p": "sorprender\u00e9is", "form_3p": "sorprender\u00e1n"}, "Indicativo Imperfecto": {"form_1s": "sorprend\u00eda", "form_2s": "sorprend\u00edas", "form_3s": "sorprend\u00eda", "form_1p": "sorprend\u00edamos", "form_2p": "sorprend\u00edais", "form_3p": "sorprend\u00edan"}, "Indicativo Pret\u00e9rito": {"form_1s": "sorprend\u00ed", "form_2s": "sorprendiste", "form_3s": "sorprendi\u00f3", "form_1p": "sorprendimos", "form_2p": "sorprendisteis", "form_3p": "sorprendieron"}, "Indicativo Condicional": {"form_1s": "sorprender\u00eda", "form_2s": "sorprender\u00edas", "form_3s": "sorprender\u00eda", "form_1p": "sorprender\u00edamos", "form_2p": "sorprender\u00edais", "form_3p": "sorprender\u00edan"}, "Indicativo Presente perfecto": {"form_1s": "he sorprendido", "form_2s": "has sorprendido", "form_3s": "ha sorprendido", "form_1p": "hemos sorprendido", "form_2p": "hab\u00e9is sorprendido", "form_3p": "han sorprendido"}, "Indicativo Futuro perfecto": {"form_1s": "habr\u00e9 sorprendido", "form_2s": "habr\u00e1s sorprendido", "form_3s": "habr\u00e1 sorprendido", "form_1p": "habremos sorprendido", "form_2p": "habr\u00e9is sorprendido", "form_3p": "habr\u00e1n sorprendido"}, "Indicativo Pluscuamperfecto": {"form_1s": "hab\u00eda sorprendido", "form_2s": "hab\u00edas sorprendido", "form_3s": "hab\u00eda sorprendido", "form_1p": "hab\u00edamos sorprendido", "form_2p": "hab\u00edais sorprendido", "form_3p": "hab\u00edan sorprendido"}, "Indicativo Pret\u00e9rito anterior": {"form_1s": "hube sorprendido", "form_2s": "hubiste sorprendido", "form_3s": "hubo sorprendido", "form_1p": "hubimos sorprendido", "form_2p": "hubisteis sorprendido", "form_3p": "hubieron sorprendido"}, "Indicativo Condicional perfecto": {"form_1s": "habr\u00eda sorprendido", "form_2s": "habr\u00edas sorprendido", "form_3s": "habr\u00eda sorprendido", "form_1p": "habr\u00edamos sorprendido", "form_2p": "habr\u00edais sorprendido", "form_3p": "habr\u00edan sorprendido"}, "Subjuntivo Presente": {"form_1s": "sorprenda", "form_2s": "sorprendas", "form_3s": "sorprenda", "form_1p": "sorprendamos", "form_2p": "sorprend\u00e1is", "form_3p": "sorprendan"}, "Subjuntivo Imperfecto": {"form_1s": "sorprendiera", "form_2s": "sorprendieras", "form_3s": "sorprendiera", "form_1p": "sorprendi\u00e9ramos", "form_2p": "sorprendierais", "form_3p": "sorprendieran"}, "Subjuntivo Futuro": {"form_1s": "sorprendiere", "form_2s": "sorprendieres", "form_3s": "sorprendiere", "form_1p": "sorprendi\u00e9remos", "form_2p": "sorprendiereis", "form_3p": "sorprendieren"}, "Subjuntivo Presente perfecto": {"form_1s": "haya sorprendido", "form_2s": "hayas sorprendido", "form_3s": "haya sorprendido", "form_1p": "hayamos sorprendido", "form_2p": "hay\u00e1is sorprendido", "form_3p": "hayan sorprendido"}, "Subjuntivo Futuro perfecto": {"form_1s": "hubiere sorprendido", "form_2s": "hubieres sorprendido", "form_3s": "hubiere sorprendido", "form_1p": "hubi\u00e9remos sorprendido", "form_2p": "hubiereis sorprendido", "form_3p": "hubieren sorprendido"}, "Subjuntivo Pluscuamperfecto": {"form_1s": "hubiera sorprendido", "form_2s": "hubieras sorprendido", "form_3s": "hubiera sorprendido", "form_1p": "hubi\u00e9ramos sorprendido", "form_2p": "hubierais sorprendido", "form_3p": "hubieran sorprendido"}, "Imperativo Afirmativo Presente": {"form_1s": null, "form_2s": "sorprende", "form_3s": "sorprended", "form_1p": null, "form_2p": "sorprenda", "form_3p": "sorprendan"}, "Imperativo Negativo Presente": {"form_1s": null, "form_2s": "no sorprendas", "form_3s": "no sorprend\u00e1is", "form_1p": null, "form_2p": "no sorprenda", "form_3p": "no sorprendan"}}, "subir": {"Gerund": "subiendo", "Past Participle": "subido", "Indicativo Presente": {"form_1s": "subo", "form_2s": "subes", "form_3s": "sube", "form_1p": "subimos", "form_2p": "sub\u00eds", "form_3p": "suben"}, "Indicativo Futuro": {"form_1s": "subir\u00e9", "form_2s": "subir\u00e1s", "form_3s": "subir\u00e1", "form_1p": "subiremos", "form_2p": "subir\u00e9is", "form_3p": "subir\u00e1n"}, "Indicativo Imperfecto": {"form_1s": "sub\u00eda", "form_2s": "sub\u00edas", "form_3s": "sub\u00eda", "form_1p": "sub\u00edamos", "form_2p": "sub\u00edais", "form_3p": "sub\u00edan"}, "Indicativo Pret\u00e9rito": {"form_1s": "sub\u00ed", "form_2s": "subiste", "form_3s": "subi\u00f3", "form_1p": "subimos", "form_2p": "subisteis", "form_3p": "subieron"}, "Indicativo Condicional": {"form_1s": "subir\u00eda", "form_2s": "subir\u00edas", "form_3s": "subir\u00eda", "form_1p": "subir\u00edamos", "form_2p": "subir\u00edais", "form_3p": "subir\u00edan"}, "Indicativo Presente perfecto": {"form_1s": "he subido", "form_2s": "has subido", "form_3s": "ha subido", "form_1p": "hemos subido", "form_2p": "hab\u00e9is subido", "form_3p": "han subido"}, "Indicativo Futuro perfecto": {"form_1s": "habr\u00e9 subido", "form_2s": "habr\u00e1s subido", "form_3s": "habr\u00e1 subido", "form_1p": "habremos subido", "form_2p": "habr\u00e9is subido", "form_3p": "habr\u00e1n subido"}, "Indicativo Pluscuamperfecto": {"form_1s": "hab\u00eda subido", "form_2s": "hab\u00edas subido", "form_3s": "hab\u00eda subido", "form_1p": "hab\u00edamos subido", "form_2p": "hab\u00edais subido", "form_3p": "hab\u00edan subido"}, "Indicativo Pret\u00e9rito anterior": {"form_1s": "hube subido", "form_2s": "hubiste subido", "form_3s": "hubo subido", "form_1p": "hubimos subido", "form_2p": "hubisteis subido", "form_3p": "hubieron subido"}, "Indicativo Condicional perfecto": {"form_1s": "habr\u00eda subido", "form_2s": "habr\u00edas subido", "form_3s": "habr\u00eda subido", "form_1p": "habr\u00edamos subido", "form_2p": "habr\u00edais subido", "form_3p": "habr\u00edan subido"}, "Subjuntivo Presente": {"form_1s": "suba", "form_2s": "subas", "form_3s": "suba", "form_1p": "subamos", "form_2p": "sub\u00e1is", "form_3p": "suban"}, "Subjuntivo Imperfecto": {"form_1s": "subiera", "form_2s": "subieras", "form_3s": "subiera", "form_1p": "subi\u00e9ramos", "form_2p": "subierais", "form_3p": "subieran"}, "Subjuntivo Futuro": {"form_1s": "subiere", "form_2s": "subieres", "form_3s": "subiere", "form_1p": "subi\u00e9remos", "form_2p": "subiereis", "form_3p": "subieren"}, "Subjuntivo Presente perfecto": {"form_1s": "haya subido", "form_2s": "hayas subido", "form_3s": "haya subido", "form_1p": "hayamos subido", "form_2p": "hay\u00e1is subido", "form_3p": "hayan subido"}, "Subjuntivo Futuro perfecto": {"form_1s": "hubiere subido", "form_2s": "hubieres subido", "form_3s": "hubiere subido", "form_1p": "hubi\u00e9remos subido", "form_2p": "hubiereis subido", "form_3p": "hubieren subido"}, "Subjuntivo Pluscuamperfecto": {"form_1s": "hubiera subido", "form_2s": "hubieras subido", "form_3s": "hubiera subido", "form_1p": "hubi\u00e9ramos subido", "form_2p": "hubierais subido", "form_3p": "hubieran subido"}, "Imperativo Afirmativo Presente": {"form_1s": null, "form_2s": "sube", "form_3s": "subid", "form_1p": null, "form_2p": "suba", "form_3p": "suban"}, "Imperativo Negativo Presente": {"form_1s": null, "form_2s": "no subas", "form_3s": "no sub\u00e1is", "form_1p": null, "form_2p": "no suba", "form_3p": "no suban"}}, "suceder": {"Gerund": "sucediendo", "Past Participle": "sucedido", "Indicativo Presente": {"form_1s": "sucedo", "form_2s": "sucedes", "form_3s": "sucede", "form_1p": "sucedemos", "form_2p": "suced\u00e9is", "form_3p": "suceden"}, "Indicativo Futuro": {"form_1s": "suceder\u00e9", "form_2s": "suceder\u00e1s", "form_3s": "suceder\u00e1", "form_1p": "sucederemos", "form_2p": "suceder\u00e9is", "form_3p": "suceder\u00e1n"}, "Indicativo Imperfecto": {"form_1s": "suced\u00eda", "form_2s": "suced\u00edas", "form_3s": "suced\u00eda", "form_1p": "suced\u00edamos", "form_2p": "suced\u00edais", "form_3p": "suced\u00edan"}, "Indicativo Pret\u00e9rito": {"form_1s": "suced\u00ed", "form_2s": "sucediste", "form_3s": "sucedi\u00f3", "form_1p": "sucedimos", "form_2p": "sucedisteis", "form_3p": "sucedieron"}, "Indicativo Condicional": {"form_1s": "suceder\u00eda", "form_2s": "suceder\u00edas", "form_3s": "suceder\u00eda", "form_1p": "suceder\u00edamos", "form_2p": "suceder\u00edais", "form_3p": "suceder\u00edan"}, "Indicativo Presente perfecto": {"form_1s": "he sucedido", "form_2s": "has sucedido", "form_3s": "ha sucedido", "form_1p": "hemos sucedido", "form_2p": "hab\u00e9is sucedido", "form_3p": "han sucedido"}, "Indicativo Futuro perfecto": {"form_1s": "habr\u00e9 sucedido", "form_2s": "habr\u00e1s sucedido", "form_3s": "habr\u00e1 sucedido", "form_1p": "habremos sucedido", "form_2p": "habr\u00e9is sucedido", "form_3p": "habr\u00e1n sucedido"}, "Indicativo Pluscuamperfecto": {"form_1s": "hab\u00eda sucedido", "form_2s": "hab\u00edas sucedido", "form_3s": "hab\u00eda sucedido", "form_1p": "hab\u00edamos sucedido", "form_2p": "hab\u00edais sucedido", "form_3p": "hab\u00edan sucedido"}, "Indicativo Pret\u00e9rito anterior": {"form_1s": "hube sucedido", "form_2s": "hubiste sucedido", "form_3s": "hubo sucedido", "form_1p": "hubimos sucedido", "form_2p": "hubisteis sucedido", "form_3p": "hubieron sucedido"}, "Indicativo Condicional perfecto": {"form_1s": "habr\u00eda sucedido", "form_2s": "habr\u00edas sucedido", "form_3s": "habr\u00eda sucedido", "form_1p": "habr\u00edamos sucedido", "form_2p": "habr\u00edais sucedido", "form_3p": "habr\u00edan sucedido"}, "Subjuntivo Presente": {"form_1s": "suceda", "form_2s": "sucedas", "form_3s": "suceda", "form_1p": "sucedamos", "form_2p": "suced\u00e1is", "form_3p": "sucedan"}, "Subjuntivo Imperfecto": {"form_1s": "sucediera", "form_2s": "sucedieras", "form_3s": "sucediera", "form_1p": "sucedi\u00e9ramos", "form_2p": "sucedierais", "form_3p": "sucedieran"}, "Subjuntivo Futuro": {"form_1s": "sucediere", "form_2s": "sucedieres", "form_3s": "sucediere", "form_1p": "sucedi\u00e9remos", "form_2p": "sucediereis", "form_3p": "sucedieren"}, "Subjuntivo Presente perfecto": {"form_1s": "haya sucedido", "form_2s": "hayas sucedido", "form_3s": "haya sucedido", "form_1p": "hayamos sucedido", "form_2p": "hay\u00e1is sucedido", "form_3p": "hayan sucedido"}, "Subjuntivo Futuro perfecto": {"form_1s": "hubiere sucedido", "form_2s": "hubieres sucedido", "form_3s": "hubiere sucedido", "form_1p": "hubi\u00e9remos sucedido", "form_2p": "hubiereis sucedido", "form_3p": "hubieren sucedido"}, "Subjuntivo Pluscuamperfecto": {"form_1s": "hubiera sucedido", "form_2s": "hubieras sucedido", "form_3s": "hubiera sucedido", "form_1p": "hubi\u00e9ramos sucedido", "form_2p": "hubierais sucedido", "form_3p": "hubieran sucedido"}, "Imperativo Afirmativo Presente": {"form_1s": null, "form_2s": "sucede", "form_3s": "suceded", "form_1p": null, "form_2p": "suceda", "form_3p": "sucedan"}, "Imperativo Negativo Presente": {"form_1s": null, "form_2s": "no sucedas", "form_3s": "no suced\u00e1is", "form_1p": null, "form_2p": "no suceda", "form_3p": "no sucedan"}}, "sufrir": {"Gerund": "sufriendo", "Past Participle": "sufrido", "Indicativo Presente": {"form_1s": "sufro", "form_2s": "sufres", "form_3s": "sufre", "form_1p": "sufrimos", "form_2p": "sufr\u00eds", "form_3p": "sufren"}, "Indicativo Futuro": {"form_1s": "sufrir\u00e9", "form_2s": "sufrir\u00e1s", "form_3s": "sufrir\u00e1", "form_1p": "sufriremos", "form_2p": "sufrir\u00e9is", "form_3p": "sufrir\u00e1n"}, "Indicativo Imperfecto": {"form_1s": "sufr\u00eda", "form_2s": "sufr\u00edas", "form_3s": "sufr\u00eda", "form_1p": "sufr\u00edamos", "form_2p": "sufr\u00edais", "form_3p": "sufr\u00edan"}, "Indicativo Pret\u00e9rito": {"form_1s": "sufr\u00ed", "form_2s": "sufriste", "form_3s": "sufri\u00f3", "form_1p": "sufrimos", "form_2p": "sufristeis", "form_3p": "sufrieron"}, "Indicativo Condicional": {"form_1s": "sufrir\u00eda", "form_2s": "sufrir\u00edas", "form_3s": "sufrir\u00eda", "form_1p": "sufrir\u00edamos", "form_2p": "sufrir\u00edais", "form_3p": "sufrir\u00edan"}, "Indicativo Presente perfecto": {"form_1s": "he sufrido", "form_2s": "has sufrido", "form_3s": "ha sufrido", "form_1p": "hemos sufrido", "form_2p": "hab\u00e9is sufrido", "form_3p": "han sufrido"}, "Indicativo Futuro perfecto": {"form_1s": "habr\u00e9 sufrido", "form_2s": "habr\u00e1s sufrido", "form_3s": "habr\u00e1 sufrido", "form_1p": "habremos sufrido", "form_2p": "habr\u00e9is sufrido", "form_3p": "habr\u00e1n sufrido"}, "Indicativo Pluscuamperfecto": {"form_1s": "hab\u00eda sufrido", "form_2s": "hab\u00edas sufrido", "form_3s": "hab\u00eda sufrido", "form_1p": "hab\u00edamos sufrido", "form_2p": "hab\u00edais sufrido", "form_3p": "hab\u00edan sufrido"}, "Indicativo Pret\u00e9rito anterior": {"form_1s": "hube sufrido", "form_2s": "hubiste sufrido", "form_3s": "hubo sufrido", "form_1p": "hubimos sufrido", "form_2p": "hubisteis sufrido", "form_3p": "hubieron sufrido"}, "Indicativo Condicional perfecto": {"form_1s": "habr\u00eda sufrido", "form_2s": "habr\u00edas sufrido", "form_3s": "habr\u00eda sufrido", "form_1p": "habr\u00edamos sufrido", "form_2p": "habr\u00edais sufrido", "form_3p": "habr\u00edan sufrido"}, "Subjuntivo Presente": {"form_1s": "sufra", "form_2s": "sufras", "form_3s": "sufra", "form_1p": "suframos", "form_2p": "sufr\u00e1is", "form_3p": "sufran"}, "Subjuntivo Imperfecto": {"form_1s": "sufriera", "form_2s": "sufrieras", "form_3s": "sufriera", "form_1p": "sufri\u00e9ramos", "form_2p": "sufrierais", "form_3p": "sufrieran"}, "Subjuntivo Futuro": {"form_1s": "sufriere", "form_2s": "sufrieres", "form_3s": "sufriere", "form_1p": "sufri\u00e9remos", "form_2p": "sufriereis", "form_3p": "sufrieren"}, "Subjuntivo Presente perfecto": {"form_1s": "haya sufrido", "form_2s": "hayas sufrido", "form_3s": "haya sufrido", "form_1p": "hayamos sufrido", "form_2p": "hay\u00e1is sufrido", "form_3p": "hayan sufrido"}, "Subjuntivo Futuro perfecto": {"form_1s": "hubiere sufrido", "form_2s": "hubieres sufrido", "form_3s": "hubiere sufrido", "form_1p": "hubi\u00e9remos sufrido", "form_2p": "hubiereis sufrido", "form_3p": "hubieren sufrido"}, "Subjuntivo Pluscuamperfecto": {"form_1s": "hubiera sufrido", "form_2s": "hubieras sufrido", "form_3s": "hubiera sufrido", "form_1p": "hubi\u00e9ramos sufrido", "form_2p": "hubierais sufrido", "form_3p": "hubieran sufrido"}, "Imperativo Afirmativo Presente": {"form_1s": null, "form_2s": "sufre", "form_3s": "sufrid", "form_1p": null, "form_2p": "sufra", "form_3p": "sufran"}, "Imperativo Negativo Presente": {"form_1s": null, "form_2s": "no sufras", "form_3s": "no sufr\u00e1is", "form_1p": null, "form_2p": "no sufra", "form_3p": "no sufran"}}, "suponer": {"Gerund": "suponiendo", "Past Participle": "supuesto", "Indicativo Presente": {"form_1s": "supongo", "form_2s": "supones", "form_3s": "supone", "form_1p": "suponemos", "form_2p": "supon\u00e9is", "form_3p": "suponen"}, "Indicativo Futuro": {"form_1s": "supondr\u00e9", "form_2s": "supondr\u00e1s", "form_3s": "supondr\u00e1", "form_1p": "supondremos", "form_2p": "supondr\u00e9is", "form_3p": "supondr\u00e1n"}, "Indicativo Imperfecto": {"form_1s": "supon\u00eda", "form_2s": "supon\u00edas", "form_3s": "supon\u00eda", "form_1p": "supon\u00edamos", "form_2p": "supon\u00edais", "form_3p": "supon\u00edan"}, "Indicativo Pret\u00e9rito": {"form_1s": "supuse", "form_2s": "supusiste", "form_3s": "supuso", "form_1p": "supusimos", "form_2p": "supusisteis", "form_3p": "supusieron"}, "Indicativo Condicional": {"form_1s": "supondr\u00eda", "form_2s": "supondr\u00edas", "form_3s": "supondr\u00eda", "form_1p": "supondr\u00edamos", "form_2p": "supondr\u00edais", "form_3p": "supondr\u00edan"}, "Indicativo Presente perfecto": {"form_1s": "he supuesto", "form_2s": "has supuesto", "form_3s": "ha supuesto", "form_1p": "hemos supuesto", "form_2p": "hab\u00e9is supuesto", "form_3p": "han supuesto"}, "Indicativo Futuro perfecto": {"form_1s": "habr\u00e9 supuesto", "form_2s": "habr\u00e1s supuesto", "form_3s": "habr\u00e1 supuesto", "form_1p": "habremos supuesto", "form_2p": "habr\u00e9is supuesto", "form_3p": "habr\u00e1n supuesto"}, "Indicativo Pluscuamperfecto": {"form_1s": "hab\u00eda supuesto", "form_2s": "hab\u00edas supuesto", "form_3s": "hab\u00eda supuesto", "form_1p": "hab\u00edamos supuesto", "form_2p": "hab\u00edais supuesto", "form_3p": "hab\u00edan supuesto"}, "Indicativo Pret\u00e9rito anterior": {"form_1s": "hube supuesto", "form_2s": "hubiste supuesto", "form_3s": "hubo supuesto", "form_1p": "hubimos supuesto", "form_2p": "hubisteis supuesto", "form_3p": "hubieron supuesto"}, "Indicativo Condicional perfecto": {"form_1s": "habr\u00eda supuesto", "form_2s": "habr\u00edas supuesto", "form_3s": "habr\u00eda supuesto", "form_1p": "habr\u00edamos supuesto", "form_2p": "habr\u00edais supuesto", "form_3p": "habr\u00edan supuesto"}, "Subjuntivo Presente": {"form_1s": "suponga", "form_2s": "supongas", "form_3s": "suponga", "form_1p": "supongamos", "form_2p": "supong\u00e1is", "form_3p": "supongan"}, "Subjuntivo Imperfecto": {"form_1s": "supusiera", "form_2s": "supusieras", "form_3s": "supusiera", "form_1p": "supusi\u00e9ramos", "form_2p": "supusierais", "form_3p": "supusieran"}, "Subjuntivo Futuro": {"form_1s": "supusiere", "form_2s": "supusieres", "form_3s": "supusiere", "form_1p": "supusi\u00e9remos", "form_2p": "supusiereis", "form_3p": "supusieren"}, "Subjuntivo Presente perfecto": {"form_1s": "haya supuesto", "form_2s": "hayas supuesto", "form_3s": "haya supuesto", "form_1p": "hayamos supuesto", "form_2p": "hay\u00e1is supuesto", "form_3p": "hayan supuesto"}, "Subjuntivo Futuro perfecto": {"form_1s": "hubiere supuesto", "form_2s": "hubieres supuesto", "form_3s": "hubiere supuesto", "form_1p": "hubi\u00e9remos supuesto", "form_2p": "hubiereis supuesto", "form_3p": "hubieren supuesto"}, "Subjuntivo Pluscuamperfecto": {"form_1s": "hubiera supuesto", "form_2s": "hubieras supuesto", "form_3s": "hubiera supuesto", "form_1p": "hubi\u00e9ramos supuesto", "form_2p": "hubierais supuesto", "form_3p": "hubieran supuesto"}, "Imperativo Afirmativo Presente": {"form_1s": null, "form_2s": "sup\u00f3n", "form_3s": "suponed", "form_1p": null, "form_2p": "suponga", "form_3p": "supongan"}, "Imperativo Negativo Presente": {"form_1s": null, "form_2s": "no supongas", "form_3s": "no supong\u00e1is", "form_1p": null, "form_2p": "no suponga", "form_3p": "no supongan"}}, "surgir": {"Gerund": "surgiendo", "Past Participle": "surgido", "Indicativo Presente": {"form_1s": "surjo", "form_2s": "surges", "form_3s": "surge", "form_1p": "surgimos", "form_2p": "surg\u00eds", "form_3p": "surgen"}, "Indicativo Futuro": {"form_1s": "surgir\u00e9", "form_2s": "surgir\u00e1s", "form_3s": "surgir\u00e1", "form_1p": "surgiremos", "form_2p": "surgir\u00e9is", "form_3p": "surgir\u00e1n"}, "Indicativo Imperfecto": {"form_1s": "surg\u00eda", "form_2s": "surg\u00edas", "form_3s": "surg\u00eda", "form_1p": "surg\u00edamos", "form_2p": "surg\u00edais", "form_3p": "surg\u00edan"}, "Indicativo Pret\u00e9rito": {"form_1s": "surg\u00ed", "form_2s": "surgiste", "form_3s": "surgi\u00f3", "form_1p": "surgimos", "form_2p": "surgisteis", "form_3p": "surgieron"}, "Indicativo Condicional": {"form_1s": "surgir\u00eda", "form_2s": "surgir\u00edas", "form_3s": "surgir\u00eda", "form_1p": "surgir\u00edamos", "form_2p": "surgir\u00edais", "form_3p": "surgir\u00edan"}, "Indicativo Presente perfecto": {"form_1s": "he surgido", "form_2s": "has surgido", "form_3s": "ha surgido", "form_1p": "hemos surgido", "form_2p": "hab\u00e9is surgido", "form_3p": "han surgido"}, "Indicativo Futuro perfecto": {"form_1s": "habr\u00e9 surgido", "form_2s": "habr\u00e1s surgido", "form_3s": "habr\u00e1 surgido", "form_1p": "habremos surgido", "form_2p": "habr\u00e9is surgido", "form_3p": "habr\u00e1n surgido"}, "Indicativo Pluscuamperfecto": {"form_1s": "hab\u00eda surgido", "form_2s": "hab\u00edas surgido", "form_3s": "hab\u00eda surgido", "form_1p": "hab\u00edamos surgido", "form_2p": "hab\u00edais surgido", "form_3p": "hab\u00edan surgido"}, "Indicativo Pret\u00e9rito anterior": {"form_1s": "hube surgido", "form_2s": "hubiste surgido", "form_3s": "hubo surgido", "form_1p": "hubimos surgido", "form_2p": "hubisteis surgido", "form_3p": "hubieron surgido"}, "Indicativo Condicional perfecto": {"form_1s": "habr\u00eda surgido", "form_2s": "habr\u00edas surgido", "form_3s": "habr\u00eda surgido", "form_1p": "habr\u00edamos surgido", "form_2p": "habr\u00edais surgido", "form_3p": "habr\u00edan surgido"}, "Subjuntivo Presente": {"form_1s": "surja", "form_2s": "surjas", "form_3s": "surja", "form_1p": "surjamos", "form_2p": "surj\u00e1is", "form_3p": "surjan"}, "Subjuntivo Imperfecto": {"form_1s": "surgiera", "form_2s": "surgieras", "form_3s": "surgiera", "form_1p": "surgi\u00e9ramos", "form_2p": "surgierais", "form_3p": "surgieran"}, "Subjuntivo Futuro": {"form_1s": "surgiere", "form_2s": "surgieres", "form_3s": "surgiere", "form_1p": "surgi\u00e9remos", "form_2p": "surgiereis", "form_3p": "surgieren"}, "Subjuntivo Presente perfecto": {"form_1s": "haya surgido", "form_2s": "hayas surgido", "form_3s": "haya surgido", "form_1p": "hayamos surgido", "form_2p": "hay\u00e1is surgido", "form_3p": "hayan surgido"}, "Subjuntivo Futuro perfecto": {"form_1s": "hubiere surgido", "form_2s": "hubieres surgido", "form_3s": "hubiere surgido", "form_1p": "hubi\u00e9remos surgido", "form_2p": "hubiereis surgido", "form_3p": "hubieren surgido"}, "Subjuntivo Pluscuamperfecto": {"form_1s": "hubiera surgido", "form_2s": "hubieras surgido", "form_3s": "hubiera surgido", "form_1p": "hubi\u00e9ramos surgido", "form_2p": "hubierais surgido", "form_3p": "hubieran surgido"}, "Imperativo Afirmativo Presente": {"form_1s": null, "form_2s": "surge", "form_3s": "surgid", "form_1p": null, "form_2p": "surja", "form_3p": "surjan"}, "Imperativo Negativo Presente": {"form_1s": null, "form_2s": "no surjas", "form_3s": "no surj\u00e1is", "form_1p": null, "form_2p": "no surja", "form_3p": "no surjan"}}, "suspirar": {"Gerund": "suspirando", "Past Participle": "suspirado", "Indicativo Presente": {"form_1s": "suspiro", "form_2s": "suspiras", "form_3s": "suspira", "form_1p": "suspiramos", "form_2p": "suspir\u00e1is", "form_3p": "suspiran"}, "Indicativo Futuro": {"form_1s": "suspirar\u00e9", "form_2s": "suspirar\u00e1s", "form_3s": "suspirar\u00e1", "form_1p": "suspiraremos", "form_2p": "suspirar\u00e9is", "form_3p": "suspirar\u00e1n"}, "Indicativo Imperfecto": {"form_1s": "suspiraba", "form_2s": "suspirabas", "form_3s": "suspiraba", "form_1p": "suspir\u00e1bamos", "form_2p": "suspirabais", "form_3p": "suspiraban"}, "Indicativo Pret\u00e9rito": {"form_1s": "suspir\u00e9", "form_2s": "suspiraste", "form_3s": "suspir\u00f3", "form_1p": "suspiramos", "form_2p": "suspirasteis", "form_3p": "suspiraron"}, "Indicativo Condicional": {"form_1s": "suspirar\u00eda", "form_2s": "suspirar\u00edas", "form_3s": "suspirar\u00eda", "form_1p": "suspirar\u00edamos", "form_2p": "suspirar\u00edais", "form_3p": "suspirar\u00edan"}, "Indicativo Presente perfecto": {"form_1s": "he suspirado", "form_2s": "has suspirado", "form_3s": "ha suspirado", "form_1p": "hemos suspirado", "form_2p": "hab\u00e9is suspirado", "form_3p": "han suspirado"}, "Indicativo Futuro perfecto": {"form_1s": "habr\u00e9 suspirado", "form_2s": "habr\u00e1s suspirado", "form_3s": "habr\u00e1 suspirado", "form_1p": "habremos suspirado", "form_2p": "habr\u00e9is suspirado", "form_3p": "habr\u00e1n suspirado"}, "Indicativo Pluscuamperfecto": {"form_1s": "hab\u00eda suspirado", "form_2s": "hab\u00edas suspirado", "form_3s": "hab\u00eda suspirado", "form_1p": "hab\u00edamos suspirado", "form_2p": "hab\u00edais suspirado", "form_3p": "hab\u00edan suspirado"}, "Indicativo Pret\u00e9rito anterior": {"form_1s": "hube suspirado", "form_2s": "hubiste suspirado", "form_3s": "hubo suspirado", "form_1p": "hubimos suspirado", "form_2p": "hubisteis suspirado", "form_3p": "hubieron suspirado"}, "Indicativo Condicional perfecto": {"form_1s": "habr\u00eda suspirado", "form_2s": "habr\u00edas suspirado", "form_3s": "habr\u00eda suspirado", "form_1p": "habr\u00edamos suspirado", "form_2p": "habr\u00edais suspirado", "form_3p": "habr\u00edan suspirado"}, "Subjuntivo Presente": {"form_1s": "suspire", "form_2s": "suspires", "form_3s": "suspire", "form_1p": "suspiremos", "form_2p": "suspir\u00e9is", "form_3p": "suspiren"}, "Subjuntivo Imperfecto": {"form_1s": "suspirara", "form_2s": "suspiraras", "form_3s": "suspirara", "form_1p": "suspir\u00e1ramos", "form_2p": "suspirarais", "form_3p": "suspiraran"}, "Subjuntivo Futuro": {"form_1s": "suspirare", "form_2s": "suspirares", "form_3s": "suspirare", "form_1p": "suspir\u00e1remos", "form_2p": "suspirareis", "form_3p": "suspiraren"}, "Subjuntivo Presente perfecto": {"form_1s": "haya suspirado", "form_2s": "hayas suspirado", "form_3s": "haya suspirado", "form_1p": "hayamos suspirado", "form_2p": "hay\u00e1is suspirado", "form_3p": "hayan suspirado"}, "Subjuntivo Futuro perfecto": {"form_1s": "hubiere suspirado", "form_2s": "hubieres suspirado", "form_3s": "hubiere suspirado", "form_1p": "hubi\u00e9remos suspirado", "form_2p": "hubiereis suspirado", "form_3p": "hubieren suspirado"}, "Subjuntivo Pluscuamperfecto": {"form_1s": "hubiera suspirado", "form_2s": "hubieras suspirado", "form_3s": "hubiera suspirado", "form_1p": "hubi\u00e9ramos suspirado", "form_2p": "hubierais suspirado", "form_3p": "hubieran suspirado"}, "Imperativo Afirmativo Presente": {"form_1s": null, "form_2s": "suspira", "form_3s": "suspirad", "form_1p": null, "form_2p": "suspire", "form_3p": "suspiren"}, "Imperativo Negativo Presente": {"form_1s": null, "form_2s": "no suspires", "form_3s": "no suspir\u00e9is", "form_1p": null, "form_2p": "no suspire", "form_3p": "no suspiren"}}, "sustituir": {"Gerund": "sustituyendo", "Past Participle": "sustituido", "Indicativo Presente": {"form_1s": "sustituyo", "form_2s": "sustituyes", "form_3s": "sustituye", "form_1p": "sustituimos", "form_2p": "sustitu\u00eds", "form_3p": "sustituyen"}, "Indicativo Futuro": {"form_1s": "sustituir\u00e9", "form_2s": "sustituir\u00e1s", "form_3s": "sustituir\u00e1", "form_1p": "sustituiremos", "form_2p": "sustituir\u00e9is", "form_3p": "sustituir\u00e1n"}, "Indicativo Imperfecto": {"form_1s": "sustitu\u00eda", "form_2s": "sustitu\u00edas", "form_3s": "sustitu\u00eda", "form_1p": "sustitu\u00edamos", "form_2p": "sustitu\u00edais", "form_3p": "sustitu\u00edan"}, "Indicativo Pret\u00e9rito": {"form_1s": "sustitu\u00ed", "form_2s": "sustituiste", "form_3s": "sustituy\u00f3", "form_1p": "sustituimos", "form_2p": "sustituisteis", "form_3p": "sustituyeron"}, "Indicativo Condicional": {"form_1s": "sustituir\u00eda", "form_2s": "sustituir\u00edas", "form_3s": "sustituir\u00eda", "form_1p": "sustituir\u00edamos", "form_2p": "sustituir\u00edais", "form_3p": "sustituir\u00edan"}, "Indicativo Presente perfecto": {"form_1s": "he sustituido", "form_2s": "has sustituido", "form_3s": "ha sustituido", "form_1p": "hemos sustituido", "form_2p": "hab\u00e9is sustituido", "form_3p": "han sustituido"}, "Indicativo Futuro perfecto": {"form_1s": "habr\u00e9 sustituido", "form_2s": "habr\u00e1s sustituido", "form_3s": "habr\u00e1 sustituido", "form_1p": "habremos sustituido", "form_2p": "habr\u00e9is sustituido", "form_3p": "habr\u00e1n sustituido"}, "Indicativo Pluscuamperfecto": {"form_1s": "hab\u00eda sustituido", "form_2s": "hab\u00edas sustituido", "form_3s": "hab\u00eda sustituido", "form_1p": "hab\u00edamos sustituido", "form_2p": "hab\u00edais sustituido", "form_3p": "hab\u00edan sustituido"}, "Indicativo Pret\u00e9rito anterior": {"form_1s": "hube sustituido", "form_2s": "hubiste sustituido", "form_3s": "hubo sustituido", "form_1p": "hubimos sustituido", "form_2p": "hubisteis sustituido", "form_3p": "hubieron sustituido"}, "Indicativo Condicional perfecto": {"form_1s": "habr\u00eda sustituido", "form_2s": "habr\u00edas sustituido", "form_3s": "habr\u00eda sustituido", "form_1p": "habr\u00edamos sustituido", "form_2p": "habr\u00edais sustituido", "form_3p": "habr\u00edan sustituido"}, "Subjuntivo Presente": {"form_1s": "sustituya", "form_2s": "sustituyas", "form_3s": "sustituya", "form_1p": "sustituyamos", "form_2p": "sustituy\u00e1is", "form_3p": "sustituyan"}, "Subjuntivo Imperfecto": {"form_1s": "sustituyera", "form_2s": "sustituyeras", "form_3s": "sustituyera", "form_1p": "sustituy\u00e9ramos", "form_2p": "sustituyerais", "form_3p": "sustituyeran"}, "Subjuntivo Futuro": {"form_1s": "sustituyere", "form_2s": "sustituyeres", "form_3s": "sustituyere", "form_1p": "sustituy\u00e9remos", "form_2p": "sustituyereis", "form_3p": "sustituyeren"}, "Subjuntivo Presente perfecto": {"form_1s": "haya sustituido", "form_2s": "hayas sustituido", "form_3s": "haya sustituido", "form_1p": "hayamos sustituido", "form_2p": "hay\u00e1is sustituido", "form_3p": "hayan sustituido"}, "Subjuntivo Futuro perfecto": {"form_1s": "hubiere sustituido", "form_2s": "hubieres sustituido", "form_3s": "hubiere sustituido", "form_1p": "hubi\u00e9remos sustituido", "form_2p": "hubiereis sustituido", "form_3p": "hubieren sustituido"}, "Subjuntivo Pluscuamperfecto": {"form_1s": "hubiera sustituido", "form_2s": "hubieras sustituido", "form_3s": "hubiera sustituido", "form_1p": "hubi\u00e9ramos sustituido", "form_2p": "hubierais sustituido", "form_3p": "hubieran sustituido"}, "Imperativo Afirmativo Presente": {"form_1s": null, "form_2s": "sustituye", "form_3s": "sustituid", "form_1p": null, "form_2p": "sustituya", "form_3p": "sustituyan"}, "Imperativo Negativo Presente": {"form_1s": null, "form_2s": "no sustituyas", "form_3s": "no sustituy\u00e1is", "form_1p": null, "form_2p": "no sustituya", "form_3p": "no sustituyan"}}, "ta\u00f1er": {"Gerund": "ta\u00f1endo", "Past Participle": "ta\u00f1ido", "Indicativo Presente": {"form_1s": "ta\u00f1o", "form_2s": "ta\u00f1es", "form_3s": "ta\u00f1e", "form_1p": "ta\u00f1emos", "form_2p": "ta\u00f1\u00e9is", "form_3p": "ta\u00f1en"}, "Indicativo Futuro": {"form_1s": "ta\u00f1er\u00e9", "form_2s": "ta\u00f1er\u00e1s", "form_3s": "ta\u00f1er\u00e1", "form_1p": "ta\u00f1eremos", "form_2p": "ta\u00f1er\u00e9is", "form_3p": "ta\u00f1er\u00e1n"}, "Indicativo Imperfecto": {"form_1s": "ta\u00f1\u00eda", "form_2s": "ta\u00f1\u00edas", "form_3s": "ta\u00f1\u00eda", "form_1p": "ta\u00f1\u00edamos", "form_2p": "ta\u00f1\u00edais", "form_3p": "ta\u00f1\u00edan"}, "Indicativo Pret\u00e9rito": {"form_1s": "ta\u00f1\u00ed", "form_2s": "ta\u00f1iste", "form_3s": "ta\u00f1\u00f3", "form_1p": "ta\u00f1imos", "form_2p": "ta\u00f1isteis", "form_3p": "ta\u00f1eron"}, "Indicativo Condicional": {"form_1s": "ta\u00f1er\u00eda", "form_2s": "ta\u00f1er\u00edas", "form_3s": "ta\u00f1er\u00eda", "form_1p": "ta\u00f1er\u00edamos", "form_2p": "ta\u00f1er\u00edais", "form_3p": "ta\u00f1er\u00edan"}, "Indicativo Presente perfecto": {"form_1s": "he ta\u00f1ido", "form_2s": "has ta\u00f1ido", "form_3s": "ha ta\u00f1ido", "form_1p": "hemos ta\u00f1ido", "form_2p": "hab\u00e9is ta\u00f1ido", "form_3p": "han ta\u00f1ido"}, "Indicativo Futuro perfecto": {"form_1s": "habr\u00e9 ta\u00f1ido", "form_2s": "habr\u00e1s ta\u00f1ido", "form_3s": "habr\u00e1 ta\u00f1ido", "form_1p": "habremos ta\u00f1ido", "form_2p": "habr\u00e9is ta\u00f1ido", "form_3p": "habr\u00e1n ta\u00f1ido"}, "Indicativo Pluscuamperfecto": {"form_1s": "hab\u00eda ta\u00f1ido", "form_2s": "hab\u00edas ta\u00f1ido", "form_3s": "hab\u00eda ta\u00f1ido", "form_1p": "hab\u00edamos ta\u00f1ido", "form_2p": "hab\u00edais ta\u00f1ido", "form_3p": "hab\u00edan ta\u00f1ido"}, "Indicativo Pret\u00e9rito anterior": {"form_1s": "hube ta\u00f1ido", "form_2s": "hubiste ta\u00f1ido", "form_3s": "hubo ta\u00f1ido", "form_1p": "hubimos ta\u00f1ido", "form_2p": "hubisteis ta\u00f1ido", "form_3p": "hubieron ta\u00f1ido"}, "Indicativo Condicional perfecto": {"form_1s": "habr\u00eda ta\u00f1ido", "form_2s": "habr\u00edas ta\u00f1ido", "form_3s": "habr\u00eda ta\u00f1ido", "form_1p": "habr\u00edamos ta\u00f1ido", "form_2p": "habr\u00edais ta\u00f1ido", "form_3p": "habr\u00edan ta\u00f1ido"}, "Subjuntivo Presente": {"form_1s": "ta\u00f1a", "form_2s": "ta\u00f1as", "form_3s": "ta\u00f1a", "form_1p": "ta\u00f1amos", "form_2p": "ta\u00f1\u00e1is", "form_3p": "ta\u00f1an"}, "Subjuntivo Imperfecto": {"form_1s": "ta\u00f1era", "form_2s": "ta\u00f1eras", "form_3s": "ta\u00f1era", "form_1p": "ta\u00f1\u00e9ramos", "form_2p": "ta\u00f1erais", "form_3p": "ta\u00f1eran"}, "Subjuntivo Futuro": {"form_1s": "ta\u00f1ere", "form_2s": "ta\u00f1eres", "form_3s": "ta\u00f1ere", "form_1p": "ta\u00f1\u00e9remos", "form_2p": "ta\u00f1ereis", "form_3p": "ta\u00f1eren"}, "Subjuntivo Presente perfecto": {"form_1s": "haya ta\u00f1ido", "form_2s": "hayas ta\u00f1ido", "form_3s": "haya ta\u00f1ido", "form_1p": "hayamos ta\u00f1ido", "form_2p": "hay\u00e1is ta\u00f1ido", "form_3p": "hayan ta\u00f1ido"}, "Subjuntivo Futuro perfecto": {"form_1s": "hubiere ta\u00f1ido", "form_2s": "hubieres ta\u00f1ido", "form_3s": "hubiere ta\u00f1ido", "form_1p": "hubi\u00e9remos ta\u00f1ido", "form_2p": "hubiereis ta\u00f1ido", "form_3p": "hubieren ta\u00f1ido"}, "Subjuntivo Pluscuamperfecto": {"form_1s": "hubiera ta\u00f1ido", "form_2s": "hubieras ta\u00f1ido", "form_3s": "hubiera ta\u00f1ido", "form_1p": "hubi\u00e9ramos ta\u00f1ido", "form_2p": "hubierais ta\u00f1ido", "form_3p": "hubieran ta\u00f1ido"}, "Imperativo Afirmativo Presente": {"form_1s": null, "form_2s": "ta\u00f1e", "form_3s": "ta\u00f1ed", "form_1p": null, "form_2p": "ta\u00f1a", "form_3p": "ta\u00f1an"}, "Imperativo Negativo Presente": {"form_1s": null, "form_2s": "no ta\u00f1as", "form_3s": "no ta\u00f1\u00e1is", "form_1p": null, "form_2p": "no ta\u00f1a", "form_3p": "no ta\u00f1an"}}, "tapar": {"Gerund": "tapando", "Past Participle": "tapado", "Indicativo Presente": {"form_1s": "tapo", "form_2s": "tapas", "form_3s": "tapa", "form_1p": "tapamos", "form_2p": "tap\u00e1is", "form_3p": "tapan"}, "Indicativo Futuro": {"form_1s": "tapar\u00e9", "form_2s": "tapar\u00e1s", "form_3s": "tapar\u00e1", "form_1p": "taparemos", "form_2p": "tapar\u00e9is", "form_3p": "tapar\u00e1n"}, "Indicativo Imperfecto": {"form_1s": "tapaba", "form_2s": "tapabas", "form_3s": "tapaba", "form_1p": "tap\u00e1bamos", "form_2p": "tapabais", "form_3p": "tapaban"}, "Indicativo Pret\u00e9rito": {"form_1s": "tap\u00e9", "form_2s": "tapaste", "form_3s": "tap\u00f3", "form_1p": "tapamos", "form_2p": "tapasteis", "form_3p": "taparon"}, "Indicativo Condicional": {"form_1s": "tapar\u00eda", "form_2s": "tapar\u00edas", "form_3s": "tapar\u00eda", "form_1p": "tapar\u00edamos", "form_2p": "tapar\u00edais", "form_3p": "tapar\u00edan"}, "Indicativo Presente perfecto": {"form_1s": "he tapado", "form_2s": "has tapado", "form_3s": "ha tapado", "form_1p": "hemos tapado", "form_2p": "hab\u00e9is tapado", "form_3p": "han tapado"}, "Indicativo Futuro perfecto": {"form_1s": "habr\u00e9 tapado", "form_2s": "habr\u00e1s tapado", "form_3s": "habr\u00e1 tapado", "form_1p": "habremos tapado", "form_2p": "habr\u00e9is tapado", "form_3p": "habr\u00e1n tapado"}, "Indicativo Pluscuamperfecto": {"form_1s": "hab\u00eda tapado", "form_2s": "hab\u00edas tapado", "form_3s": "hab\u00eda tapado", "form_1p": "hab\u00edamos tapado", "form_2p": "hab\u00edais tapado", "form_3p": "hab\u00edan tapado"}, "Indicativo Pret\u00e9rito anterior": {"form_1s": "hube tapado", "form_2s": "hubiste tapado", "form_3s": "hubo tapado", "form_1p": "hubimos tapado", "form_2p": "hubisteis tapado", "form_3p": "hubieron tapado"}, "Indicativo Condicional perfecto": {"form_1s": "habr\u00eda tapado", "form_2s": "habr\u00edas tapado", "form_3s": "habr\u00eda tapado", "form_1p": "habr\u00edamos tapado", "form_2p": "habr\u00edais tapado", "form_3p": "habr\u00edan tapado"}, "Subjuntivo Presente": {"form_1s": "tape", "form_2s": "tapes", "form_3s": "tape", "form_1p": "tapemos", "form_2p": "tap\u00e9is", "form_3p": "tapen"}, "Subjuntivo Imperfecto": {"form_1s": "tapara", "form_2s": "taparas", "form_3s": "tapara", "form_1p": "tap\u00e1ramos", "form_2p": "taparais", "form_3p": "taparan"}, "Subjuntivo Futuro": {"form_1s": "tapare", "form_2s": "tapares", "form_3s": "tapare", "form_1p": "tap\u00e1remos", "form_2p": "tapareis", "form_3p": "taparen"}, "Subjuntivo Presente perfecto": {"form_1s": "haya tapado", "form_2s": "hayas tapado", "form_3s": "haya tapado", "form_1p": "hayamos tapado", "form_2p": "hay\u00e1is tapado", "form_3p": "hayan tapado"}, "Subjuntivo Futuro perfecto": {"form_1s": "hubiere tapado", "form_2s": "hubieres tapado", "form_3s": "hubiere tapado", "form_1p": "hubi\u00e9remos tapado", "form_2p": "hubiereis tapado", "form_3p": "hubieren tapado"}, "Subjuntivo Pluscuamperfecto": {"form_1s": "hubiera tapado", "form_2s": "hubieras tapado", "form_3s": "hubiera tapado", "form_1p": "hubi\u00e9ramos tapado", "form_2p": "hubierais tapado", "form_3p": "hubieran tapado"}, "Imperativo Afirmativo Presente": {"form_1s": null, "form_2s": "tapa", "form_3s": "tapad", "form_1p": null, "form_2p": "tape", "form_3p": "tapen"}, "Imperativo Negativo Presente": {"form_1s": null, "form_2s": "no tapes", "form_3s": "no tap\u00e9is", "form_1p": null, "form_2p": "no tape", "form_3p": "no tapen"}}, "tardar": {"Gerund": "tardando", "Past Participle": "tardado", "Indicativo Presente": {"form_1s": "tardo", "form_2s": "tardas", "form_3s": "tarda", "form_1p": "tardamos", "form_2p": "tard\u00e1is", "form_3p": "tardan"}, "Indicativo Futuro": {"form_1s": "tardar\u00e9", "form_2s": "tardar\u00e1s", "form_3s": "tardar\u00e1", "form_1p": "tardaremos", "form_2p": "tardar\u00e9is", "form_3p": "tardar\u00e1n"}, "Indicativo Imperfecto": {"form_1s": "tardaba", "form_2s": "tardabas", "form_3s": "tardaba", "form_1p": "tard\u00e1bamos", "form_2p": "tardabais", "form_3p": "tardaban"}, "Indicativo Pret\u00e9rito": {"form_1s": "tard\u00e9", "form_2s": "tardaste", "form_3s": "tard\u00f3", "form_1p": "tardamos", "form_2p": "tardasteis", "form_3p": "tardaron"}, "Indicativo Condicional": {"form_1s": "tardar\u00eda", "form_2s": "tardar\u00edas", "form_3s": "tardar\u00eda", "form_1p": "tardar\u00edamos", "form_2p": "tardar\u00edais", "form_3p": "tardar\u00edan"}, "Indicativo Presente perfecto": {"form_1s": "he tardado", "form_2s": "has tardado", "form_3s": "ha tardado", "form_1p": "hemos tardado", "form_2p": "hab\u00e9is tardado", "form_3p": "han tardado"}, "Indicativo Futuro perfecto": {"form_1s": "habr\u00e9 tardado", "form_2s": "habr\u00e1s tardado", "form_3s": "habr\u00e1 tardado", "form_1p": "habremos tardado", "form_2p": "habr\u00e9is tardado", "form_3p": "habr\u00e1n tardado"}, "Indicativo Pluscuamperfecto": {"form_1s": "hab\u00eda tardado", "form_2s": "hab\u00edas tardado", "form_3s": "hab\u00eda tardado", "form_1p": "hab\u00edamos tardado", "form_2p": "hab\u00edais tardado", "form_3p": "hab\u00edan tardado"}, "Indicativo Pret\u00e9rito anterior": {"form_1s": "hube tardado", "form_2s": "hubiste tardado", "form_3s": "hubo tardado", "form_1p": "hubimos tardado", "form_2p": "hubisteis tardado", "form_3p": "hubieron tardado"}, "Indicativo Condicional perfecto": {"form_1s": "habr\u00eda tardado", "form_2s": "habr\u00edas tardado", "form_3s": "habr\u00eda tardado", "form_1p": "habr\u00edamos tardado", "form_2p": "habr\u00edais tardado", "form_3p": "habr\u00edan tardado"}, "Subjuntivo Presente": {"form_1s": "tarde", "form_2s": "tardes", "form_3s": "tarde", "form_1p": "tardemos", "form_2p": "tard\u00e9is", "form_3p": "tarden"}, "Subjuntivo Imperfecto": {"form_1s": "tardara", "form_2s": "tardaras", "form_3s": "tardara", "form_1p": "tard\u00e1ramos", "form_2p": "tardarais", "form_3p": "tardaran"}, "Subjuntivo Futuro": {"form_1s": "tardare", "form_2s": "tardares", "form_3s": "tardare", "form_1p": "tard\u00e1remos", "form_2p": "tardareis", "form_3p": "tardaren"}, "Subjuntivo Presente perfecto": {"form_1s": "haya tardado", "form_2s": "hayas tardado", "form_3s": "haya tardado", "form_1p": "hayamos tardado", "form_2p": "hay\u00e1is tardado", "form_3p": "hayan tardado"}, "Subjuntivo Futuro perfecto": {"form_1s": "hubiere tardado", "form_2s": "hubieres tardado", "form_3s": "hubiere tardado", "form_1p": "hubi\u00e9remos tardado", "form_2p": "hubiereis tardado", "form_3p": "hubieren tardado"}, "Subjuntivo Pluscuamperfecto": {"form_1s": "hubiera tardado", "form_2s": "hubieras tardado", "form_3s": "hubiera tardado", "form_1p": "hubi\u00e9ramos tardado", "form_2p": "hubierais tardado", "form_3p": "hubieran tardado"}, "Imperativo Afirmativo Presente": {"form_1s": null, "form_2s": "tarda", "form_3s": "tardad", "form_1p": null, "form_2p": "tarde", "form_3p": "tarden"}, "Imperativo Negativo Presente": {"form_1s": null, "form_2s": "no tardes", "form_3s": "no tard\u00e9is", "form_1p": null, "form_2p": "no tarde", "form_3p": "no tarden"}}, "temer": {"Gerund": "temiendo", "Past Participle": "temido", "Indicativo Presente": {"form_1s": "temo", "form_2s": "temes", "form_3s": "teme", "form_1p": "tememos", "form_2p": "tem\u00e9is", "form_3p": "temen"}, "Indicativo Futuro": {"form_1s": "temer\u00e9", "form_2s": "temer\u00e1s", "form_3s": "temer\u00e1", "form_1p": "temeremos", "form_2p": "temer\u00e9is", "form_3p": "temer\u00e1n"}, "Indicativo Imperfecto": {"form_1s": "tem\u00eda", "form_2s": "tem\u00edas", "form_3s": "tem\u00eda", "form_1p": "tem\u00edamos", "form_2p": "tem\u00edais", "form_3p": "tem\u00edan"}, "Indicativo Pret\u00e9rito": {"form_1s": "tem\u00ed", "form_2s": "temiste", "form_3s": "temi\u00f3", "form_1p": "temimos", "form_2p": "temisteis", "form_3p": "temieron"}, "Indicativo Condicional": {"form_1s": "temer\u00eda", "form_2s": "temer\u00edas", "form_3s": "temer\u00eda", "form_1p": "temer\u00edamos", "form_2p": "temer\u00edais", "form_3p": "temer\u00edan"}, "Indicativo Presente perfecto": {"form_1s": "he temido", "form_2s": "has temido", "form_3s": "ha temido", "form_1p": "hemos temido", "form_2p": "hab\u00e9is temido", "form_3p": "han temido"}, "Indicativo Futuro perfecto": {"form_1s": "habr\u00e9 temido", "form_2s": "habr\u00e1s temido", "form_3s": "habr\u00e1 temido", "form_1p": "habremos temido", "form_2p": "habr\u00e9is temido", "form_3p": "habr\u00e1n temido"}, "Indicativo Pluscuamperfecto": {"form_1s": "hab\u00eda temido", "form_2s": "hab\u00edas temido", "form_3s": "hab\u00eda temido", "form_1p": "hab\u00edamos temido", "form_2p": "hab\u00edais temido", "form_3p": "hab\u00edan temido"}, "Indicativo Pret\u00e9rito anterior": {"form_1s": "hube temido", "form_2s": "hubiste temido", "form_3s": "hubo temido", "form_1p": "hubimos temido", "form_2p": "hubisteis temido", "form_3p": "hubieron temido"}, "Indicativo Condicional perfecto": {"form_1s": "habr\u00eda temido", "form_2s": "habr\u00edas temido", "form_3s": "habr\u00eda temido", "form_1p": "habr\u00edamos temido", "form_2p": "habr\u00edais temido", "form_3p": "habr\u00edan temido"}, "Subjuntivo Presente": {"form_1s": "tema", "form_2s": "temas", "form_3s": "tema", "form_1p": "temamos", "form_2p": "tem\u00e1is", "form_3p": "teman"}, "Subjuntivo Imperfecto": {"form_1s": "temiera", "form_2s": "temieras", "form_3s": "temiera", "form_1p": "temi\u00e9ramos", "form_2p": "temierais", "form_3p": "temieran"}, "Subjuntivo Futuro": {"form_1s": "temiere", "form_2s": "temieres", "form_3s": "temiere", "form_1p": "temi\u00e9remos", "form_2p": "temiereis", "form_3p": "temieren"}, "Subjuntivo Presente perfecto": {"form_1s": "haya temido", "form_2s": "hayas temido", "form_3s": "haya temido", "form_1p": "hayamos temido", "form_2p": "hay\u00e1is temido", "form_3p": "hayan temido"}, "Subjuntivo Futuro perfecto": {"form_1s": "hubiere temido", "form_2s": "hubieres temido", "form_3s": "hubiere temido", "form_1p": "hubi\u00e9remos temido", "form_2p": "hubiereis temido", "form_3p": "hubieren temido"}, "Subjuntivo Pluscuamperfecto": {"form_1s": "hubiera temido", "form_2s": "hubieras temido", "form_3s": "hubiera temido", "form_1p": "hubi\u00e9ramos temido", "form_2p": "hubierais temido", "form_3p": "hubieran temido"}, "Imperativo Afirmativo Presente": {"form_1s": null, "form_2s": "teme", "form_3s": "temed", "form_1p": null, "form_2p": "tema", "form_3p": "teman"}, "Imperativo Negativo Presente": {"form_1s": null, "form_2s": "no temas", "form_3s": "no tem\u00e1is", "form_1p": null, "form_2p": "no tema", "form_3p": "no teman"}}, "tener": {"Gerund": "teniendo", "Past Participle": "tenido", "Indicativo Presente": {"form_1s": "tengo", "form_2s": "tienes", "form_3s": "tiene", "form_1p": "tenemos", "form_2p": "ten\u00e9is", "form_3p": "tienen"}, "Indicativo Futuro": {"form_1s": "tendr\u00e9", "form_2s": "tendr\u00e1s", "form_3s": "tendr\u00e1", "form_1p": "tendremos", "form_2p": "tendr\u00e9is", "form_3p": "tendr\u00e1n"}, "Indicativo Imperfecto": {"form_1s": "ten\u00eda", "form_2s": "ten\u00edas", "form_3s": "ten\u00eda", "form_1p": "ten\u00edamos", "form_2p": "ten\u00edais", "form_3p": "ten\u00edan"}, "Indicativo Pret\u00e9rito": {"form_1s": "tuve", "form_2s": "tuviste", "form_3s": "tuvo", "form_1p": "tuvimos", "form_2p": "tuvisteis", "form_3p": "tuvieron"}, "Indicativo Condicional": {"form_1s": "tendr\u00eda", "form_2s": "tendr\u00edas", "form_3s": "tendr\u00eda", "form_1p": "tendr\u00edamos", "form_2p": "tendr\u00edais", "form_3p": "tendr\u00edan"}, "Indicativo Presente perfecto": {"form_1s": "he tenido", "form_2s": "has tenido", "form_3s": "ha tenido", "form_1p": "hemos tenido", "form_2p": "hab\u00e9is tenido", "form_3p": "han tenido"}, "Indicativo Futuro perfecto": {"form_1s": "habr\u00e9 tenido", "form_2s": "habr\u00e1s tenido", "form_3s": "habr\u00e1 tenido", "form_1p": "habremos tenido", "form_2p": "habr\u00e9is tenido", "form_3p": "habr\u00e1n tenido"}, "Indicativo Pluscuamperfecto": {"form_1s": "hab\u00eda tenido", "form_2s": "hab\u00edas tenido", "form_3s": "hab\u00eda tenido", "form_1p": "hab\u00edamos tenido", "form_2p": "hab\u00edais tenido", "form_3p": "hab\u00edan tenido"}, "Indicativo Pret\u00e9rito anterior": {"form_1s": "hube tenido", "form_2s": "hubiste tenido", "form_3s": "hubo tenido", "form_1p": "hubimos tenido", "form_2p": "hubisteis tenido", "form_3p": "hubieron tenido"}, "Indicativo Condicional perfecto": {"form_1s": "habr\u00eda tenido", "form_2s": "habr\u00edas tenido", "form_3s": "habr\u00eda tenido", "form_1p": "habr\u00edamos tenido", "form_2p": "habr\u00edais tenido", "form_3p": "habr\u00edan tenido"}, "Subjuntivo Presente": {"form_1s": "tenga", "form_2s": "tengas", "form_3s": "tenga", "form_1p": "tengamos", "form_2p": "teng\u00e1is", "form_3p": "tengan"}, "Subjuntivo Imperfecto": {"form_1s": "tuviera", "form_2s": "tuvieras", "form_3s": "tuviera", "form_1p": "tuvi\u00e9ramos", "form_2p": "tuvierais", "form_3p": "tuvieran"}, "Subjuntivo Futuro": {"form_1s": "tuviere", "form_2s": "tuvieres", "form_3s": "tuviere", "form_1p": "tuvi\u00e9remos", "form_2p": "tuviereis", "form_3p": "tuvieren"}, "Subjuntivo Presente perfecto": {"form_1s": "haya tenido", "form_2s": "hayas tenido", "form_3s": "haya tenido", "form_1p": "hayamos tenido", "form_2p": "hay\u00e1is tenido", "form_3p": "hayan tenido"}, "Subjuntivo Futuro perfecto": {"form_1s": "hubiere tenido", "form_2s": "hubieres tenido", "form_3s": "hubiere tenido", "form_1p": "hubi\u00e9remos tenido", "form_2p": "hubiereis tenido", "form_3p": "hubieren tenido"}, "Subjuntivo Pluscuamperfecto": {"form_1s": "hubiera tenido", "form_2s": "hubieras tenido", "form_3s": "hubiera tenido", "form_1p": "hubi\u00e9ramos tenido", "form_2p": "hubierais tenido", "form_3p": "hubieran tenido"}, "Imperativo Afirmativo Presente": {"form_1s": null, "form_2s": "ten", "form_3s": "tened", "form_1p": null, "form_2p": "tenga", "form_3p": "tengan"}, "Imperativo Negativo Presente": {"form_1s": null, "form_2s": "no tengas", "form_3s": "no teng\u00e1is", "form_1p": null, "form_2p": "no tenga", "form_3p": "no tengan"}}, "te\u00f1ir": {"Gerund": "ti\u00f1endo", "Past Participle": "te\u00f1ido", "Indicativo Presente": {"form_1s": "ti\u00f1o", "form_2s": "ti\u00f1es", "form_3s": "ti\u00f1e", "form_1p": "te\u00f1imos", "form_2p": "te\u00f1\u00eds", "form_3p": "ti\u00f1en"}, "Indicativo Futuro": {"form_1s": "te\u00f1ir\u00e9", "form_2s": "te\u00f1ir\u00e1s", "form_3s": "te\u00f1ir\u00e1", "form_1p": "te\u00f1iremos", "form_2p": "te\u00f1ir\u00e9is", "form_3p": "te\u00f1ir\u00e1n"}, "Indicativo Imperfecto": {"form_1s": "te\u00f1\u00eda", "form_2s": "te\u00f1\u00edas", "form_3s": "te\u00f1\u00eda", "form_1p": "te\u00f1\u00edamos", "form_2p": "te\u00f1\u00edais", "form_3p": "te\u00f1\u00edan"}, "Indicativo Pret\u00e9rito": {"form_1s": "te\u00f1\u00ed", "form_2s": "te\u00f1iste", "form_3s": "ti\u00f1\u00f3", "form_1p": "te\u00f1imos", "form_2p": "te\u00f1isteis", "form_3p": "ti\u00f1eron"}, "Indicativo Condicional": {"form_1s": "te\u00f1ir\u00eda", "form_2s": "te\u00f1ir\u00edas", "form_3s": "te\u00f1ir\u00eda", "form_1p": "te\u00f1ir\u00edamos", "form_2p": "te\u00f1ir\u00edais", "form_3p": "te\u00f1ir\u00edan"}, "Indicativo Presente perfecto": {"form_1s": "he te\u00f1ido", "form_2s": "has te\u00f1ido", "form_3s": "ha te\u00f1ido", "form_1p": "hemos te\u00f1ido", "form_2p": "hab\u00e9is te\u00f1ido", "form_3p": "han te\u00f1ido"}, "Indicativo Futuro perfecto": {"form_1s": "habr\u00e9 te\u00f1ido", "form_2s": "habr\u00e1s te\u00f1ido", "form_3s": "habr\u00e1 te\u00f1ido", "form_1p": "habremos te\u00f1ido", "form_2p": "habr\u00e9is te\u00f1ido", "form_3p": "habr\u00e1n te\u00f1ido"}, "Indicativo Pluscuamperfecto": {"form_1s": "hab\u00eda te\u00f1ido", "form_2s": "hab\u00edas te\u00f1ido", "form_3s": "hab\u00eda te\u00f1ido", "form_1p": "hab\u00edamos te\u00f1ido", "form_2p": "hab\u00edais te\u00f1ido", "form_3p": "hab\u00edan te\u00f1ido"}, "Indicativo Pret\u00e9rito anterior": {"form_1s": "hube te\u00f1ido", "form_2s": "hubiste te\u00f1ido", "form_3s": "hubo te\u00f1ido", "form_1p": "hubimos te\u00f1ido", "form_2p": "hubisteis te\u00f1ido", "form_3p": "hubieron te\u00f1ido"}, "Indicativo Condicional perfecto": {"form_1s": "habr\u00eda te\u00f1ido", "form_2s": "habr\u00edas te\u00f1ido", "form_3s": "habr\u00eda te\u00f1ido", "form_1p": "habr\u00edamos te\u00f1ido", "form_2p": "habr\u00edais te\u00f1ido", "form_3p": "habr\u00edan te\u00f1ido"}, "Subjuntivo Presente": {"form_1s": "ti\u00f1a", "form_2s": "ti\u00f1as", "form_3s": "ti\u00f1a", "form_1p": "ti\u00f1amos", "form_2p": "ti\u00f1\u00e1is", "form_3p": "ti\u00f1an"}, "Subjuntivo Imperfecto": {"form_1s": "ti\u00f1era", "form_2s": "ti\u00f1eras", "form_3s": "ti\u00f1era", "form_1p": "ti\u00f1\u00e9ramos", "form_2p": "ti\u00f1erais", "form_3p": "ti\u00f1eran"}, "Subjuntivo Futuro": {"form_1s": "ti\u00f1ere", "form_2s": "ti\u00f1eres", "form_3s": "ti\u00f1ere", "form_1p": "ti\u00f1\u00e9remos", "form_2p": "ti\u00f1ereis", "form_3p": "ti\u00f1eren"}, "Subjuntivo Presente perfecto": {"form_1s": "haya te\u00f1ido", "form_2s": "hayas te\u00f1ido", "form_3s": "haya te\u00f1ido", "form_1p": "hayamos te\u00f1ido", "form_2p": "hay\u00e1is te\u00f1ido", "form_3p": "hayan te\u00f1ido"}, "Subjuntivo Futuro perfecto": {"form_1s": "hubiere te\u00f1ido", "form_2s": "hubieres te\u00f1ido", "form_3s": "hubiere te\u00f1ido", "form_1p": "hubi\u00e9remos te\u00f1ido", "form_2p": "hubiereis te\u00f1ido", "form_3p": "hubieren te\u00f1ido"}, "Subjuntivo Pluscuamperfecto": {"form_1s": "hubiera te\u00f1ido", "form_2s": "hubieras te\u00f1ido", "form_3s": "hubiera te\u00f1ido", "form_1p": "hubi\u00e9ramos te\u00f1ido", "form_2p": "hubierais te\u00f1ido", "form_3p": "hubieran te\u00f1ido"}, "Imperativo Afirmativo Presente": {"form_1s": null, "form_2s": "ti\u00f1e", "form_3s": "te\u00f1id", "form_1p": null, "form_2p": "ti\u00f1a", "form_3p": "ti\u00f1an"}, "Imperativo Negativo Presente": {"form_1s": null, "form_2s": "no ti\u00f1as", "form_3s": "no ti\u00f1\u00e1is", "form_1p": null, "form_2p": "no ti\u00f1a", "form_3p": "no ti\u00f1an"}}, "terminar": {"Gerund": "terminando", "Past Participle": "terminado", "Indicativo Presente": {"form_1s": "termino", "form_2s": "terminas", "form_3s": "termina", "form_1p": "terminamos", "form_2p": "termin\u00e1is", "form_3p": "terminan"}, "Indicativo Futuro": {"form_1s": "terminar\u00e9", "form_2s": "terminar\u00e1s", "form_3s": "terminar\u00e1", "form_1p": "terminaremos", "form_2p": "terminar\u00e9is", "form_3p": "terminar\u00e1n"}, "Indicativo Imperfecto": {"form_1s": "terminaba", "form_2s": "terminabas", "form_3s": "terminaba", "form_1p": "termin\u00e1bamos", "form_2p": "terminabais", "form_3p": "terminaban"}, "Indicativo Pret\u00e9rito": {"form_1s": "termin\u00e9", "form_2s": "terminaste", "form_3s": "termin\u00f3", "form_1p": "terminamos", "form_2p": "terminasteis", "form_3p": "terminaron"}, "Indicativo Condicional": {"form_1s": "terminar\u00eda", "form_2s": "terminar\u00edas", "form_3s": "terminar\u00eda", "form_1p": "terminar\u00edamos", "form_2p": "terminar\u00edais", "form_3p": "terminar\u00edan"}, "Indicativo Presente perfecto": {"form_1s": "he terminado", "form_2s": "has terminado", "form_3s": "ha terminado", "form_1p": "hemos terminado", "form_2p": "hab\u00e9is terminado", "form_3p": "han terminado"}, "Indicativo Futuro perfecto": {"form_1s": "habr\u00e9 terminado", "form_2s": "habr\u00e1s terminado", "form_3s": "habr\u00e1 terminado", "form_1p": "habremos terminado", "form_2p": "habr\u00e9is terminado", "form_3p": "habr\u00e1n terminado"}, "Indicativo Pluscuamperfecto": {"form_1s": "hab\u00eda terminado", "form_2s": "hab\u00edas terminado", "form_3s": "hab\u00eda terminado", "form_1p": "hab\u00edamos terminado", "form_2p": "hab\u00edais terminado", "form_3p": "hab\u00edan terminado"}, "Indicativo Pret\u00e9rito anterior": {"form_1s": "hube terminado", "form_2s": "hubiste terminado", "form_3s": "hubo terminado", "form_1p": "hubimos terminado", "form_2p": "hubisteis terminado", "form_3p": "hubieron terminado"}, "Indicativo Condicional perfecto": {"form_1s": "habr\u00eda terminado", "form_2s": "habr\u00edas terminado", "form_3s": "habr\u00eda terminado", "form_1p": "habr\u00edamos terminado", "form_2p": "habr\u00edais terminado", "form_3p": "habr\u00edan terminado"}, "Subjuntivo Presente": {"form_1s": "termine", "form_2s": "termines", "form_3s": "termine", "form_1p": "terminemos", "form_2p": "termin\u00e9is", "form_3p": "terminen"}, "Subjuntivo Imperfecto": {"form_1s": "terminara", "form_2s": "terminaras", "form_3s": "terminara", "form_1p": "termin\u00e1ramos", "form_2p": "terminarais", "form_3p": "terminaran"}, "Subjuntivo Futuro": {"form_1s": "terminare", "form_2s": "terminares", "form_3s": "terminare", "form_1p": "termin\u00e1remos", "form_2p": "terminareis", "form_3p": "terminaren"}, "Subjuntivo Presente perfecto": {"form_1s": "haya terminado", "form_2s": "hayas terminado", "form_3s": "haya terminado", "form_1p": "hayamos terminado", "form_2p": "hay\u00e1is terminado", "form_3p": "hayan terminado"}, "Subjuntivo Futuro perfecto": {"form_1s": "hubiere terminado", "form_2s": "hubieres terminado", "form_3s": "hubiere terminado", "form_1p": "hubi\u00e9remos terminado", "form_2p": "hubiereis terminado", "form_3p": "hubieren terminado"}, "Subjuntivo Pluscuamperfecto": {"form_1s": "hubiera terminado", "form_2s": "hubieras terminado", "form_3s": "hubiera terminado", "form_1p": "hubi\u00e9ramos terminado", "form_2p": "hubierais terminado", "form_3p": "hubieran terminado"}, "Imperativo Afirmativo Presente": {"form_1s": null, "form_2s": "termina", "form_3s": "terminad", "form_1p": null, "form_2p": "termine", "form_3p": "terminen"}, "Imperativo Negativo Presente": {"form_1s": null, "form_2s": "no termines", "form_3s": "no termin\u00e9is", "form_1p": null, "form_2p": "no termine", "form_3p": "no terminen"}}, "tirar": {"Gerund": "tirando", "Past Participle": "tirado", "Indicativo Presente": {"form_1s": "tiro", "form_2s": "tiras", "form_3s": "tira", "form_1p": "tiramos", "form_2p": "tir\u00e1is", "form_3p": "tiran"}, "Indicativo Futuro": {"form_1s": "tirar\u00e9", "form_2s": "tirar\u00e1s", "form_3s": "tirar\u00e1", "form_1p": "tiraremos", "form_2p": "tirar\u00e9is", "form_3p": "tirar\u00e1n"}, "Indicativo Imperfecto": {"form_1s": "tiraba", "form_2s": "tirabas", "form_3s": "tiraba", "form_1p": "tir\u00e1bamos", "form_2p": "tirabais", "form_3p": "tiraban"}, "Indicativo Pret\u00e9rito": {"form_1s": "tir\u00e9", "form_2s": "tiraste", "form_3s": "tir\u00f3", "form_1p": "tiramos", "form_2p": "tirasteis", "form_3p": "tiraron"}, "Indicativo Condicional": {"form_1s": "tirar\u00eda", "form_2s": "tirar\u00edas", "form_3s": "tirar\u00eda", "form_1p": "tirar\u00edamos", "form_2p": "tirar\u00edais", "form_3p": "tirar\u00edan"}, "Indicativo Presente perfecto": {"form_1s": "he tirado", "form_2s": "has tirado", "form_3s": "ha tirado", "form_1p": "hemos tirado", "form_2p": "hab\u00e9is tirado", "form_3p": "han tirado"}, "Indicativo Futuro perfecto": {"form_1s": "habr\u00e9 tirado", "form_2s": "habr\u00e1s tirado", "form_3s": "habr\u00e1 tirado", "form_1p": "habremos tirado", "form_2p": "habr\u00e9is tirado", "form_3p": "habr\u00e1n tirado"}, "Indicativo Pluscuamperfecto": {"form_1s": "hab\u00eda tirado", "form_2s": "hab\u00edas tirado", "form_3s": "hab\u00eda tirado", "form_1p": "hab\u00edamos tirado", "form_2p": "hab\u00edais tirado", "form_3p": "hab\u00edan tirado"}, "Indicativo Pret\u00e9rito anterior": {"form_1s": "hube tirado", "form_2s": "hubiste tirado", "form_3s": "hubo tirado", "form_1p": "hubimos tirado", "form_2p": "hubisteis tirado", "form_3p": "hubieron tirado"}, "Indicativo Condicional perfecto": {"form_1s": "habr\u00eda tirado", "form_2s": "habr\u00edas tirado", "form_3s": "habr\u00eda tirado", "form_1p": "habr\u00edamos tirado", "form_2p": "habr\u00edais tirado", "form_3p": "habr\u00edan tirado"}, "Subjuntivo Presente": {"form_1s": "tire", "form_2s": "tires", "form_3s": "tire", "form_1p": "tiremos", "form_2p": "tir\u00e9is", "form_3p": "tiren"}, "Subjuntivo Imperfecto": {"form_1s": "tirara", "form_2s": "tiraras", "form_3s": "tirara", "form_1p": "tir\u00e1ramos", "form_2p": "tirarais", "form_3p": "tiraran"}, "Subjuntivo Futuro": {"form_1s": "tirare", "form_2s": "tirares", "form_3s": "tirare", "form_1p": "tir\u00e1remos", "form_2p": "tirareis", "form_3p": "tiraren"}, "Subjuntivo Presente perfecto": {"form_1s": "haya tirado", "form_2s": "hayas tirado", "form_3s": "haya tirado", "form_1p": "hayamos tirado", "form_2p": "hay\u00e1is tirado", "form_3p": "hayan tirado"}, "Subjuntivo Futuro perfecto": {"form_1s": "hubiere tirado", "form_2s": "hubieres tirado", "form_3s": "hubiere tirado", "form_1p": "hubi\u00e9remos tirado", "form_2p": "hubiereis tirado", "form_3p": "hubieren tirado"}, "Subjuntivo Pluscuamperfecto": {"form_1s": "hubiera tirado", "form_2s": "hubieras tirado", "form_3s": "hubiera tirado", "form_1p": "hubi\u00e9ramos tirado", "form_2p": "hubierais tirado", "form_3p": "hubieran tirado"}, "Imperativo Afirmativo Presente": {"form_1s": null, "form_2s": "tira", "form_3s": "tirad", "form_1p": null, "form_2p": "tire", "form_3p": "tiren"}, "Imperativo Negativo Presente": {"form_1s": null, "form_2s": "no tires", "form_3s": "no tir\u00e9is", "form_1p": null, "form_2p": "no tire", "form_3p": "no tiren"}}, "tocar": {"Gerund": "tocando", "Past Participle": "tocado", "Indicativo Presente": {"form_1s": "toco", "form_2s": "tocas", "form_3s": "toca", "form_1p": "tocamos", "form_2p": "toc\u00e1is", "form_3p": "tocan"}, "Indicativo Futuro": {"form_1s": "tocar\u00e9", "form_2s": "tocar\u00e1s", "form_3s": "tocar\u00e1", "form_1p": "tocaremos", "form_2p": "tocar\u00e9is", "form_3p": "tocar\u00e1n"}, "Indicativo Imperfecto": {"form_1s": "tocaba", "form_2s": "tocabas", "form_3s": "tocaba", "form_1p": "toc\u00e1bamos", "form_2p": "tocabais", "form_3p": "tocaban"}, "Indicativo Pret\u00e9rito": {"form_1s": "toqu\u00e9", "form_2s": "tocaste", "form_3s": "toc\u00f3", "form_1p": "tocamos", "form_2p": "tocasteis", "form_3p": "tocaron"}, "Indicativo Condicional": {"form_1s": "tocar\u00eda", "form_2s": "tocar\u00edas", "form_3s": "tocar\u00eda", "form_1p": "tocar\u00edamos", "form_2p": "tocar\u00edais", "form_3p": "tocar\u00edan"}, "Indicativo Presente perfecto": {"form_1s": "he tocado", "form_2s": "has tocado", "form_3s": "ha tocado", "form_1p": "hemos tocado", "form_2p": "hab\u00e9is tocado", "form_3p": "han tocado"}, "Indicativo Futuro perfecto": {"form_1s": "habr\u00e9 tocado", "form_2s": "habr\u00e1s tocado", "form_3s": "habr\u00e1 tocado", "form_1p": "habremos tocado", "form_2p": "habr\u00e9is tocado", "form_3p": "habr\u00e1n tocado"}, "Indicativo Pluscuamperfecto": {"form_1s": "hab\u00eda tocado", "form_2s": "hab\u00edas tocado", "form_3s": "hab\u00eda tocado", "form_1p": "hab\u00edamos tocado", "form_2p": "hab\u00edais tocado", "form_3p": "hab\u00edan tocado"}, "Indicativo Pret\u00e9rito anterior": {"form_1s": "hube tocado", "form_2s": "hubiste tocado", "form_3s": "hubo tocado", "form_1p": "hubimos tocado", "form_2p": "hubisteis tocado", "form_3p": "hubieron tocado"}, "Indicativo Condicional perfecto": {"form_1s": "habr\u00eda tocado", "form_2s": "habr\u00edas tocado", "form_3s": "habr\u00eda tocado", "form_1p": "habr\u00edamos tocado", "form_2p": "habr\u00edais tocado", "form_3p": "habr\u00edan tocado"}, "Subjuntivo Presente": {"form_1s": "toque", "form_2s": "toques", "form_3s": "toque", "form_1p": "toquemos", "form_2p": "toqu\u00e9is", "form_3p": "toquen"}, "Subjuntivo Imperfecto": {"form_1s": "tocara", "form_2s": "tocaras", "form_3s": "tocara", "form_1p": "toc\u00e1ramos", "form_2p": "tocarais", "form_3p": "tocaran"}, "Subjuntivo Futuro": {"form_1s": "tocare", "form_2s": "tocares", "form_3s": "tocare", "form_1p": "toc\u00e1remos", "form_2p": "tocareis", "form_3p": "tocaren"}, "Subjuntivo Presente perfecto": {"form_1s": "haya tocado", "form_2s": "hayas tocado", "form_3s": "haya tocado", "form_1p": "hayamos tocado", "form_2p": "hay\u00e1is tocado", "form_3p": "hayan tocado"}, "Subjuntivo Futuro perfecto": {"form_1s": "hubiere tocado", "form_2s": "hubieres tocado", "form_3s": "hubiere tocado", "form_1p": "hubi\u00e9remos tocado", "form_2p": "hubiereis tocado", "form_3p": "hubieren tocado"}, "Subjuntivo Pluscuamperfecto": {"form_1s": "hubiera tocado", "form_2s": "hubieras tocado", "form_3s": "hubiera tocado", "form_1p": "hubi\u00e9ramos tocado", "form_2p": "hubierais tocado", "form_3p": "hubieran tocado"}, "Imperativo Afirmativo Presente": {"form_1s": null, "form_2s": "toca", "form_3s": "tocad", "form_1p": null, "form_2p": "toque", "form_3p": "toquen"}, "Imperativo Negativo Presente": {"form_1s": null, "form_2s": "no toques", "form_3s": "no toqu\u00e9is", "form_1p": null, "form_2p": "no toque", "form_3p": "no toquen"}}, "tomar": {"Gerund": "tomando", "Past Participle": "tomado", "Indicativo Presente": {"form_1s": "tomo", "form_2s": "tomas", "form_3s": "toma", "form_1p": "tomamos", "form_2p": "tom\u00e1is", "form_3p": "toman"}, "Indicativo Futuro": {"form_1s": "tomar\u00e9", "form_2s": "tomar\u00e1s", "form_3s": "tomar\u00e1", "form_1p": "tomaremos", "form_2p": "tomar\u00e9is", "form_3p": "tomar\u00e1n"}, "Indicativo Imperfecto": {"form_1s": "tomaba", "form_2s": "tomabas", "form_3s": "tomaba", "form_1p": "tom\u00e1bamos", "form_2p": "tomabais", "form_3p": "tomaban"}, "Indicativo Pret\u00e9rito": {"form_1s": "tom\u00e9", "form_2s": "tomaste", "form_3s": "tom\u00f3", "form_1p": "tomamos", "form_2p": "tomasteis", "form_3p": "tomaron"}, "Indicativo Condicional": {"form_1s": "tomar\u00eda", "form_2s": "tomar\u00edas", "form_3s": "tomar\u00eda", "form_1p": "tomar\u00edamos", "form_2p": "tomar\u00edais", "form_3p": "tomar\u00edan"}, "Indicativo Presente perfecto": {"form_1s": "he tomado", "form_2s": "has tomado", "form_3s": "ha tomado", "form_1p": "hemos tomado", "form_2p": "hab\u00e9is tomado", "form_3p": "han tomado"}, "Indicativo Futuro perfecto": {"form_1s": "habr\u00e9 tomado", "form_2s": "habr\u00e1s tomado", "form_3s": "habr\u00e1 tomado", "form_1p": "habremos tomado", "form_2p": "habr\u00e9is tomado", "form_3p": "habr\u00e1n tomado"}, "Indicativo Pluscuamperfecto": {"form_1s": "hab\u00eda tomado", "form_2s": "hab\u00edas tomado", "form_3s": "hab\u00eda tomado", "form_1p": "hab\u00edamos tomado", "form_2p": "hab\u00edais tomado", "form_3p": "hab\u00edan tomado"}, "Indicativo Pret\u00e9rito anterior": {"form_1s": "hube tomado", "form_2s": "hubiste tomado", "form_3s": "hubo tomado", "form_1p": "hubimos tomado", "form_2p": "hubisteis tomado", "form_3p": "hubieron tomado"}, "Indicativo Condicional perfecto": {"form_1s": "habr\u00eda tomado", "form_2s": "habr\u00edas tomado", "form_3s": "habr\u00eda tomado", "form_1p": "habr\u00edamos tomado", "form_2p": "habr\u00edais tomado", "form_3p": "habr\u00edan tomado"}, "Subjuntivo Presente": {"form_1s": "tome", "form_2s": "tomes", "form_3s": "tome", "form_1p": "tomemos", "form_2p": "tom\u00e9is", "form_3p": "tomen"}, "Subjuntivo Imperfecto": {"form_1s": "tomara", "form_2s": "tomaras", "form_3s": "tomara", "form_1p": "tom\u00e1ramos", "form_2p": "tomarais", "form_3p": "tomaran"}, "Subjuntivo Futuro": {"form_1s": "tomare", "form_2s": "tomares", "form_3s": "tomare", "form_1p": "tom\u00e1remos", "form_2p": "tomareis", "form_3p": "tomaren"}, "Subjuntivo Presente perfecto": {"form_1s": "haya tomado", "form_2s": "hayas tomado", "form_3s": "haya tomado", "form_1p": "hayamos tomado", "form_2p": "hay\u00e1is tomado", "form_3p": "hayan tomado"}, "Subjuntivo Futuro perfecto": {"form_1s": "hubiere tomado", "form_2s": "hubieres tomado", "form_3s": "hubiere tomado", "form_1p": "hubi\u00e9remos tomado", "form_2p": "hubiereis tomado", "form_3p": "hubieren tomado"}, "Subjuntivo Pluscuamperfecto": {"form_1s": "hubiera tomado", "form_2s": "hubieras tomado", "form_3s": "hubiera tomado", "form_1p": "hubi\u00e9ramos tomado", "form_2p": "hubierais tomado", "form_3p": "hubieran tomado"}, "Imperativo Afirmativo Presente": {"form_1s": null, "form_2s": "toma", "form_3s": "tomad", "form_1p": null, "form_2p": "tome", "form_3p": "tomen"}, "Imperativo Negativo Presente": {"form_1s": null, "form_2s": "no tomes", "form_3s": "no tom\u00e9is", "form_1p": null, "form_2p": "no tome", "form_3p": "no tomen"}}, "torcer": {"Gerund": "torciendo", "Past Participle": "torcido", "Indicativo Presente": {"form_1s": "tuerzo", "form_2s": "tuerces", "form_3s": "tuerce", "form_1p": "torcemos", "form_2p": "torc\u00e9is", "form_3p": "tuercen"}, "Indicativo Futuro": {"form_1s": "torcer\u00e9", "form_2s": "torcer\u00e1s", "form_3s": "torcer\u00e1", "form_1p": "torceremos", "form_2p": "torcer\u00e9is", "form_3p": "torcer\u00e1n"}, "Indicativo Imperfecto": {"form_1s": "torc\u00eda", "form_2s": "torc\u00edas", "form_3s": "torc\u00eda", "form_1p": "torc\u00edamos", "form_2p": "torc\u00edais", "form_3p": "torc\u00edan"}, "Indicativo Pret\u00e9rito": {"form_1s": "torc\u00ed", "form_2s": "torciste", "form_3s": "torci\u00f3", "form_1p": "torcimos", "form_2p": "torcisteis", "form_3p": "torcieron"}, "Indicativo Condicional": {"form_1s": "torcer\u00eda", "form_2s": "torcer\u00edas", "form_3s": "torcer\u00eda", "form_1p": "torcer\u00edamos", "form_2p": "torcer\u00edais", "form_3p": "torcer\u00edan"}, "Indicativo Presente perfecto": {"form_1s": "he torcido", "form_2s": "has torcido", "form_3s": "ha torcido", "form_1p": "hemos torcido", "form_2p": "hab\u00e9is torcido", "form_3p": "han torcido"}, "Indicativo Futuro perfecto": {"form_1s": "habr\u00e9 torcido", "form_2s": "habr\u00e1s torcido", "form_3s": "habr\u00e1 torcido", "form_1p": "habremos torcido", "form_2p": "habr\u00e9is torcido", "form_3p": "habr\u00e1n torcido"}, "Indicativo Pluscuamperfecto": {"form_1s": "hab\u00eda torcido", "form_2s": "hab\u00edas torcido", "form_3s": "hab\u00eda torcido", "form_1p": "hab\u00edamos torcido", "form_2p": "hab\u00edais torcido", "form_3p": "hab\u00edan torcido"}, "Indicativo Pret\u00e9rito anterior": {"form_1s": "hube torcido", "form_2s": "hubiste torcido", "form_3s": "hubo torcido", "form_1p": "hubimos torcido", "form_2p": "hubisteis torcido", "form_3p": "hubieron torcido"}, "Indicativo Condicional perfecto": {"form_1s": "habr\u00eda torcido", "form_2s": "habr\u00edas torcido", "form_3s": "habr\u00eda torcido", "form_1p": "habr\u00edamos torcido", "form_2p": "habr\u00edais torcido", "form_3p": "habr\u00edan torcido"}, "Subjuntivo Presente": {"form_1s": "tuerza", "form_2s": "tuerzas", "form_3s": "tuerza", "form_1p": "torzamos", "form_2p": "torz\u00e1is", "form_3p": "tuerzan"}, "Subjuntivo Imperfecto": {"form_1s": "torciera", "form_2s": "torcieras", "form_3s": "torciera", "form_1p": "torci\u00e9ramos", "form_2p": "torcierais", "form_3p": "torcieran"}, "Subjuntivo Futuro": {"form_1s": "torciere", "form_2s": "torcieres", "form_3s": "torciere", "form_1p": "torci\u00e9remos", "form_2p": "torciereis", "form_3p": "torcieren"}, "Subjuntivo Presente perfecto": {"form_1s": "haya torcido", "form_2s": "hayas torcido", "form_3s": "haya torcido", "form_1p": "hayamos torcido", "form_2p": "hay\u00e1is torcido", "form_3p": "hayan torcido"}, "Subjuntivo Futuro perfecto": {"form_1s": "hubiere torcido", "form_2s": "hubieres torcido", "form_3s": "hubiere torcido", "form_1p": "hubi\u00e9remos torcido", "form_2p": "hubiereis torcido", "form_3p": "hubieren torcido"}, "Subjuntivo Pluscuamperfecto": {"form_1s": "hubiera torcido", "form_2s": "hubieras torcido", "form_3s": "hubiera torcido", "form_1p": "hubi\u00e9ramos torcido", "form_2p": "hubierais torcido", "form_3p": "hubieran torcido"}, "Imperativo Afirmativo Presente": {"form_1s": null, "form_2s": "tuerce", "form_3s": "torced", "form_1p": null, "form_2p": "tuerza", "form_3p": "tuerzan"}, "Imperativo Negativo Presente": {"form_1s": null, "form_2s": "no tuerzas", "form_3s": "no torz\u00e1is", "form_1p": null, "form_2p": "no tuerza", "form_3p": "no tuerzan"}}, "toser": {"Gerund": "tosiendo", "Past Participle": "tosido", "Indicativo Presente": {"form_1s": "toso", "form_2s": "toses", "form_3s": "tose", "form_1p": "tosemos", "form_2p": "tos\u00e9is", "form_3p": "tosen"}, "Indicativo Futuro": {"form_1s": "toser\u00e9", "form_2s": "toser\u00e1s", "form_3s": "toser\u00e1", "form_1p": "toseremos", "form_2p": "toser\u00e9is", "form_3p": "toser\u00e1n"}, "Indicativo Imperfecto": {"form_1s": "tos\u00eda", "form_2s": "tos\u00edas", "form_3s": "tos\u00eda", "form_1p": "tos\u00edamos", "form_2p": "tos\u00edais", "form_3p": "tos\u00edan"}, "Indicativo Pret\u00e9rito": {"form_1s": "tos\u00ed", "form_2s": "tosiste", "form_3s": "tosi\u00f3", "form_1p": "tosimos", "form_2p": "tosisteis", "form_3p": "tosieron"}, "Indicativo Condicional": {"form_1s": "toser\u00eda", "form_2s": "toser\u00edas", "form_3s": "toser\u00eda", "form_1p": "toser\u00edamos", "form_2p": "toser\u00edais", "form_3p": "toser\u00edan"}, "Indicativo Presente perfecto": {"form_1s": "he tosido", "form_2s": "has tosido", "form_3s": "ha tosido", "form_1p": "hemos tosido", "form_2p": "hab\u00e9is tosido", "form_3p": "han tosido"}, "Indicativo Futuro perfecto": {"form_1s": "habr\u00e9 tosido", "form_2s": "habr\u00e1s tosido", "form_3s": "habr\u00e1 tosido", "form_1p": "habremos tosido", "form_2p": "habr\u00e9is tosido", "form_3p": "habr\u00e1n tosido"}, "Indicativo Pluscuamperfecto": {"form_1s": "hab\u00eda tosido", "form_2s": "hab\u00edas tosido", "form_3s": "hab\u00eda tosido", "form_1p": "hab\u00edamos tosido", "form_2p": "hab\u00edais tosido", "form_3p": "hab\u00edan tosido"}, "Indicativo Pret\u00e9rito anterior": {"form_1s": "hube tosido", "form_2s": "hubiste tosido", "form_3s": "hubo tosido", "form_1p": "hubimos tosido", "form_2p": "hubisteis tosido", "form_3p": "hubieron tosido"}, "Indicativo Condicional perfecto": {"form_1s": "habr\u00eda tosido", "form_2s": "habr\u00edas tosido", "form_3s": "habr\u00eda tosido", "form_1p": "habr\u00edamos tosido", "form_2p": "habr\u00edais tosido", "form_3p": "habr\u00edan tosido"}, "Subjuntivo Presente": {"form_1s": "tosa", "form_2s": "tosas", "form_3s": "tosa", "form_1p": "tosamos", "form_2p": "tos\u00e1is", "form_3p": "tosan"}, "Subjuntivo Imperfecto": {"form_1s": "tosiera", "form_2s": "tosieras", "form_3s": "tosiera", "form_1p": "tosi\u00e9ramos", "form_2p": "tosierais", "form_3p": "tosieran"}, "Subjuntivo Futuro": {"form_1s": "tosiere", "form_2s": "tosieres", "form_3s": "tosiere", "form_1p": "tosi\u00e9remos", "form_2p": "tosiereis", "form_3p": "tosieren"}, "Subjuntivo Presente perfecto": {"form_1s": "haya tosido", "form_2s": "hayas tosido", "form_3s": "haya tosido", "form_1p": "hayamos tosido", "form_2p": "hay\u00e1is tosido", "form_3p": "hayan tosido"}, "Subjuntivo Futuro perfecto": {"form_1s": "hubiere tosido", "form_2s": "hubieres tosido", "form_3s": "hubiere tosido", "form_1p": "hubi\u00e9remos tosido", "form_2p": "hubiereis tosido", "form_3p": "hubieren tosido"}, "Subjuntivo Pluscuamperfecto": {"form_1s": "hubiera tosido", "form_2s": "hubieras tosido", "form_3s": "hubiera tosido", "form_1p": "hubi\u00e9ramos tosido", "form_2p": "hubierais tosido", "form_3p": "hubieran tosido"}, "Imperativo Afirmativo Presente": {"form_1s": null, "form_2s": "tose", "form_3s": "tosed", "form_1p": null, "form_2p": "tosa", "form_3p": "tosan"}, "Imperativo Negativo Presente": {"form_1s": null, "form_2s": "no tosas", "form_3s": "no tos\u00e1is", "form_1p": null, "form_2p": "no tosa", "form_3p": "no tosan"}}, "trabajar": {"Gerund": "trabajando", "Past Participle": "trabajado", "Indicativo Presente": {"form_1s": "trabajo", "form_2s": "trabajas", "form_3s": "trabaja", "form_1p": "trabajamos", "form_2p": "trabaj\u00e1is", "form_3p": "trabajan"}, "Indicativo Futuro": {"form_1s": "trabajar\u00e9", "form_2s": "trabajar\u00e1s", "form_3s": "trabajar\u00e1", "form_1p": "trabajaremos", "form_2p": "trabajar\u00e9is", "form_3p": "trabajar\u00e1n"}, "Indicativo Imperfecto": {"form_1s": "trabajaba", "form_2s": "trabajabas", "form_3s": "trabajaba", "form_1p": "trabaj\u00e1bamos", "form_2p": "trabajabais", "form_3p": "trabajaban"}, "Indicativo Pret\u00e9rito": {"form_1s": "trabaj\u00e9", "form_2s": "trabajaste", "form_3s": "trabaj\u00f3", "form_1p": "trabajamos", "form_2p": "trabajasteis", "form_3p": "trabajaron"}, "Indicativo Condicional": {"form_1s": "trabajar\u00eda", "form_2s": "trabajar\u00edas", "form_3s": "trabajar\u00eda", "form_1p": "trabajar\u00edamos", "form_2p": "trabajar\u00edais", "form_3p": "trabajar\u00edan"}, "Indicativo Presente perfecto": {"form_1s": "he trabajado", "form_2s": "has trabajado", "form_3s": "ha trabajado", "form_1p": "hemos trabajado", "form_2p": "hab\u00e9is trabajado", "form_3p": "han trabajado"}, "Indicativo Futuro perfecto": {"form_1s": "habr\u00e9 trabajado", "form_2s": "habr\u00e1s trabajado", "form_3s": "habr\u00e1 trabajado", "form_1p": "habremos trabajado", "form_2p": "habr\u00e9is trabajado", "form_3p": "habr\u00e1n trabajado"}, "Indicativo Pluscuamperfecto": {"form_1s": "hab\u00eda trabajado", "form_2s": "hab\u00edas trabajado", "form_3s": "hab\u00eda trabajado", "form_1p": "hab\u00edamos trabajado", "form_2p": "hab\u00edais trabajado", "form_3p": "hab\u00edan trabajado"}, "Indicativo Pret\u00e9rito anterior": {"form_1s": "hube trabajado", "form_2s": "hubiste trabajado", "form_3s": "hubo trabajado", "form_1p": "hubimos trabajado", "form_2p": "hubisteis trabajado", "form_3p": "hubieron trabajado"}, "Indicativo Condicional perfecto": {"form_1s": "habr\u00eda trabajado", "form_2s": "habr\u00edas trabajado", "form_3s": "habr\u00eda trabajado", "form_1p": "habr\u00edamos trabajado", "form_2p": "habr\u00edais trabajado", "form_3p": "habr\u00edan trabajado"}, "Subjuntivo Presente": {"form_1s": "trabaje", "form_2s": "trabajes", "form_3s": "trabaje", "form_1p": "trabajemos", "form_2p": "trabaj\u00e9is", "form_3p": "trabajen"}, "Subjuntivo Imperfecto": {"form_1s": "trabajara", "form_2s": "trabajaras", "form_3s": "trabajara", "form_1p": "trabaj\u00e1ramos", "form_2p": "trabajarais", "form_3p": "trabajaran"}, "Subjuntivo Futuro": {"form_1s": "trabajare", "form_2s": "trabajares", "form_3s": "trabajare", "form_1p": "trabaj\u00e1remos", "form_2p": "trabajareis", "form_3p": "trabajaren"}, "Subjuntivo Presente perfecto": {"form_1s": "haya trabajado", "form_2s": "hayas trabajado", "form_3s": "haya trabajado", "form_1p": "hayamos trabajado", "form_2p": "hay\u00e1is trabajado", "form_3p": "hayan trabajado"}, "Subjuntivo Futuro perfecto": {"form_1s": "hubiere trabajado", "form_2s": "hubieres trabajado", "form_3s": "hubiere trabajado", "form_1p": "hubi\u00e9remos trabajado", "form_2p": "hubiereis trabajado", "form_3p": "hubieren trabajado"}, "Subjuntivo Pluscuamperfecto": {"form_1s": "hubiera trabajado", "form_2s": "hubieras trabajado", "form_3s": "hubiera trabajado", "form_1p": "hubi\u00e9ramos trabajado", "form_2p": "hubierais trabajado", "form_3p": "hubieran trabajado"}, "Imperativo Afirmativo Presente": {"form_1s": null, "form_2s": "trabaja", "form_3s": "trabajad", "form_1p": null, "form_2p": "trabaje", "form_3p": "trabajen"}, "Imperativo Negativo Presente": {"form_1s": null, "form_2s": "no trabajes", "form_3s": "no trabaj\u00e9is", "form_1p": null, "form_2p": "no trabaje", "form_3p": "no trabajen"}}, "traducir": {"Gerund": "traduciendo", "Past Participle": "traducido", "Indicativo Presente": {"form_1s": "traduzco", "form_2s": "traduces", "form_3s": "traduce", "form_1p": "traducimos", "form_2p": "traduc\u00eds", "form_3p": "traducen"}, "Indicativo Futuro": {"form_1s": "traducir\u00e9", "form_2s": "traducir\u00e1s", "form_3s": "traducir\u00e1", "form_1p": "traduciremos", "form_2p": "traducir\u00e9is", "form_3p": "traducir\u00e1n"}, "Indicativo Imperfecto": {"form_1s": "traduc\u00eda", "form_2s": "traduc\u00edas", "form_3s": "traduc\u00eda", "form_1p": "traduc\u00edamos", "form_2p": "traduc\u00edais", "form_3p": "traduc\u00edan"}, "Indicativo Pret\u00e9rito": {"form_1s": "traduje", "form_2s": "tradujiste", "form_3s": "tradujo", "form_1p": "tradujimos", "form_2p": "tradujisteis", "form_3p": "tradujeron"}, "Indicativo Condicional": {"form_1s": "traducir\u00eda", "form_2s": "traducir\u00edas", "form_3s": "traducir\u00eda", "form_1p": "traducir\u00edamos", "form_2p": "traducir\u00edais", "form_3p": "traducir\u00edan"}, "Indicativo Presente perfecto": {"form_1s": "he traducido", "form_2s": "has traducido", "form_3s": "ha traducido", "form_1p": "hemos traducido", "form_2p": "hab\u00e9is traducido", "form_3p": "han traducido"}, "Indicativo Futuro perfecto": {"form_1s": "habr\u00e9 traducido", "form_2s": "habr\u00e1s traducido", "form_3s": "habr\u00e1 traducido", "form_1p": "habremos traducido", "form_2p": "habr\u00e9is traducido", "form_3p": "habr\u00e1n traducido"}, "Indicativo Pluscuamperfecto": {"form_1s": "hab\u00eda traducido", "form_2s": "hab\u00edas traducido", "form_3s": "hab\u00eda traducido", "form_1p": "hab\u00edamos traducido", "form_2p": "hab\u00edais traducido", "form_3p": "hab\u00edan traducido"}, "Indicativo Pret\u00e9rito anterior": {"form_1s": "hube traducido", "form_2s": "hubiste traducido", "form_3s": "hubo traducido", "form_1p": "hubimos traducido", "form_2p": "hubisteis traducido", "form_3p": "hubieron traducido"}, "Indicativo Condicional perfecto": {"form_1s": "habr\u00eda traducido", "form_2s": "habr\u00edas traducido", "form_3s": "habr\u00eda traducido", "form_1p": "habr\u00edamos traducido", "form_2p": "habr\u00edais traducido", "form_3p": "habr\u00edan traducido"}, "Subjuntivo Presente": {"form_1s": "traduzca", "form_2s": "traduzcas", "form_3s": "traduzca", "form_1p": "traduzcamos", "form_2p": "traduzc\u00e1is", "form_3p": "traduzcan"}, "Subjuntivo Imperfecto": {"form_1s": "tradujera", "form_2s": "tradujeras", "form_3s": "tradujera", "form_1p": "traduj\u00e9ramos", "form_2p": "tradujerais", "form_3p": "tradujeran"}, "Subjuntivo Futuro": {"form_1s": "tradujere", "form_2s": "tradujeres", "form_3s": "tradujere", "form_1p": "traduj\u00e9remos", "form_2p": "tradujereis", "form_3p": "tradujeren"}, "Subjuntivo Presente perfecto": {"form_1s": "haya traducido", "form_2s": "hayas traducido", "form_3s": "haya traducido", "form_1p": "hayamos traducido", "form_2p": "hay\u00e1is traducido", "form_3p": "hayan traducido"}, "Subjuntivo Futuro perfecto": {"form_1s": "hubiere traducido", "form_2s": "hubieres traducido", "form_3s": "hubiere traducido", "form_1p": "hubi\u00e9remos traducido", "form_2p": "hubiereis traducido", "form_3p": "hubieren traducido"}, "Subjuntivo Pluscuamperfecto": {"form_1s": "hubiera traducido", "form_2s": "hubieras traducido", "form_3s": "hubiera traducido", "form_1p": "hubi\u00e9ramos traducido", "form_2p": "hubierais traducido", "form_3p": "hubieran traducido"}, "Imperativo Afirmativo Presente": {"form_1s": null, "form_2s": "traduce", "form_3s": "traducid", "form_1p": null, "form_2p": "traduzca", "form_3p": "traduzcan"}, "Imperativo Negativo Presente": {"form_1s": null, "form_2s": "no traduzcas", "form_3s": "no traduzc\u00e1is", "form_1p": null, "form_2p": "no traduzca", "form_3p": "no traduzcan"}}, "traer": {"Gerund": "trayendo", "Past Participle": "tra\u00eddo", "Indicativo Presente": {"form_1s": "traigo", "form_2s": "traes", "form_3s": "trae", "form_1p": "traemos", "form_2p": "tra\u00e9is", "form_3p": "traen"}, "Indicativo Futuro": {"form_1s": "traer\u00e9", "form_2s": "traer\u00e1s", "form_3s": "traer\u00e1", "form_1p": "traeremos", "form_2p": "traer\u00e9is", "form_3p": "traer\u00e1n"}, "Indicativo Imperfecto": {"form_1s": "tra\u00eda", "form_2s": "tra\u00edas", "form_3s": "tra\u00eda", "form_1p": "tra\u00edamos", "form_2p": "tra\u00edais", "form_3p": "tra\u00edan"}, "Indicativo Pret\u00e9rito": {"form_1s": "traje", "form_2s": "trajiste", "form_3s": "trajo", "form_1p": "trajimos", "form_2p": "trajisteis", "form_3p": "trajeron"}, "Indicativo Condicional": {"form_1s": "traer\u00eda", "form_2s": "traer\u00edas", "form_3s": "traer\u00eda", "form_1p": "traer\u00edamos", "form_2p": "traer\u00edais", "form_3p": "traer\u00edan"}, "Indicativo Presente perfecto": {"form_1s": "he tra\u00eddo", "form_2s": "has tra\u00eddo", "form_3s": "ha tra\u00eddo", "form_1p": "hemos tra\u00eddo", "form_2p": "hab\u00e9is tra\u00eddo", "form_3p": "han tra\u00eddo"}, "Indicativo Futuro perfecto": {"form_1s": "habr\u00e9 tra\u00eddo", "form_2s": "habr\u00e1s tra\u00eddo", "form_3s": "habr\u00e1 tra\u00eddo", "form_1p": "habremos tra\u00eddo", "form_2p": "habr\u00e9is tra\u00eddo", "form_3p": "habr\u00e1n tra\u00eddo"}, "Indicativo Pluscuamperfecto": {"form_1s": "hab\u00eda tra\u00eddo", "form_2s": "hab\u00edas tra\u00eddo", "form_3s": "hab\u00eda tra\u00eddo", "form_1p": "hab\u00edamos tra\u00eddo", "form_2p": "hab\u00edais tra\u00eddo", "form_3p": "hab\u00edan tra\u00eddo"}, "Indicativo Pret\u00e9rito anterior": {"form_1s": "hube tra\u00eddo", "form_2s": "hubiste tra\u00eddo", "form_3s": "hubo tra\u00eddo", "form_1p": "hubimos tra\u00eddo", "form_2p": "hubisteis tra\u00eddo", "form_3p": "hubieron tra\u00eddo"}, "Indicativo Condicional perfecto": {"form_1s": "habr\u00eda tra\u00eddo", "form_2s": "habr\u00edas tra\u00eddo", "form_3s": "habr\u00eda tra\u00eddo", "form_1p": "habr\u00edamos tra\u00eddo", "form_2p": "habr\u00edais tra\u00eddo", "form_3p": "habr\u00edan tra\u00eddo"}, "Subjuntivo Presente": {"form_1s": "traiga", "form_2s": "traigas", "form_3s": "traiga", "form_1p": "traigamos", "form_2p": "traig\u00e1is", "form_3p": "traigan"}, "Subjuntivo Imperfecto": {"form_1s": "trajera", "form_2s": "trajeras", "form_3s": "trajera", "form_1p": "traj\u00e9ramos", "form_2p": "trajerais", "form_3p": "trajeran"}, "Subjuntivo Futuro": {"form_1s": "trajere", "form_2s": "trajeres", "form_3s": "trajere", "form_1p": "traj\u00e9remos", "form_2p": "trajereis", "form_3p": "trajeren"}, "Subjuntivo Presente perfecto": {"form_1s": "haya tra\u00eddo", "form_2s": "hayas tra\u00eddo", "form_3s": "haya tra\u00eddo", "form_1p": "hayamos tra\u00eddo", "form_2p": "hay\u00e1is tra\u00eddo", "form_3p": "hayan tra\u00eddo"}, "Subjuntivo Futuro perfecto": {"form_1s": "hubiere tra\u00eddo", "form_2s": "hubieres tra\u00eddo", "form_3s": "hubiere tra\u00eddo", "form_1p": "hubi\u00e9remos tra\u00eddo", "form_2p": "hubiereis tra\u00eddo", "form_3p": "hubieren tra\u00eddo"}, "Subjuntivo Pluscuamperfecto": {"form_1s": "hubiera tra\u00eddo", "form_2s": "hubieras tra\u00eddo", "form_3s": "hubiera tra\u00eddo", "form_1p": "hubi\u00e9ramos tra\u00eddo", "form_2p": "hubierais tra\u00eddo", "form_3p": "hubieran tra\u00eddo"}, "Imperativo Afirmativo Presente": {"form_1s": null, "form_2s": "trae", "form_3s": "traed", "form_1p": null, "form_2p": "traiga", "form_3p": "traigan"}, "Imperativo Negativo Presente": {"form_1s": null, "form_2s": "no traigas", "form_3s": "no traig\u00e1is", "form_1p": null, "form_2p": "no traiga", "form_3p": "no traigan"}}, "tragar": {"Gerund": "tragando", "Past Participle": "tragado", "Indicativo Presente": {"form_1s": "trago", "form_2s": "tragas", "form_3s": "traga", "form_1p": "tragamos", "form_2p": "trag\u00e1is", "form_3p": "tragan"}, "Indicativo Futuro": {"form_1s": "tragar\u00e9", "form_2s": "tragar\u00e1s", "form_3s": "tragar\u00e1", "form_1p": "tragaremos", "form_2p": "tragar\u00e9is", "form_3p": "tragar\u00e1n"}, "Indicativo Imperfecto": {"form_1s": "tragaba", "form_2s": "tragabas", "form_3s": "tragaba", "form_1p": "trag\u00e1bamos", "form_2p": "tragabais", "form_3p": "tragaban"}, "Indicativo Pret\u00e9rito": {"form_1s": "tragu\u00e9", "form_2s": "tragaste", "form_3s": "trag\u00f3", "form_1p": "tragamos", "form_2p": "tragasteis", "form_3p": "tragaron"}, "Indicativo Condicional": {"form_1s": "tragar\u00eda", "form_2s": "tragar\u00edas", "form_3s": "tragar\u00eda", "form_1p": "tragar\u00edamos", "form_2p": "tragar\u00edais", "form_3p": "tragar\u00edan"}, "Indicativo Presente perfecto": {"form_1s": "he tragado", "form_2s": "has tragado", "form_3s": "ha tragado", "form_1p": "hemos tragado", "form_2p": "hab\u00e9is tragado", "form_3p": "han tragado"}, "Indicativo Futuro perfecto": {"form_1s": "habr\u00e9 tragado", "form_2s": "habr\u00e1s tragado", "form_3s": "habr\u00e1 tragado", "form_1p": "habremos tragado", "form_2p": "habr\u00e9is tragado", "form_3p": "habr\u00e1n tragado"}, "Indicativo Pluscuamperfecto": {"form_1s": "hab\u00eda tragado", "form_2s": "hab\u00edas tragado", "form_3s": "hab\u00eda tragado", "form_1p": "hab\u00edamos tragado", "form_2p": "hab\u00edais tragado", "form_3p": "hab\u00edan tragado"}, "Indicativo Pret\u00e9rito anterior": {"form_1s": "hube tragado", "form_2s": "hubiste tragado", "form_3s": "hubo tragado", "form_1p": "hubimos tragado", "form_2p": "hubisteis tragado", "form_3p": "hubieron tragado"}, "Indicativo Condicional perfecto": {"form_1s": "habr\u00eda tragado", "form_2s": "habr\u00edas tragado", "form_3s": "habr\u00eda tragado", "form_1p": "habr\u00edamos tragado", "form_2p": "habr\u00edais tragado", "form_3p": "habr\u00edan tragado"}, "Subjuntivo Presente": {"form_1s": "trague", "form_2s": "tragues", "form_3s": "trague", "form_1p": "traguemos", "form_2p": "tragu\u00e9is", "form_3p": "traguen"}, "Subjuntivo Imperfecto": {"form_1s": "tragara", "form_2s": "tragaras", "form_3s": "tragara", "form_1p": "trag\u00e1ramos", "form_2p": "tragarais", "form_3p": "tragaran"}, "Subjuntivo Futuro": {"form_1s": "tragare", "form_2s": "tragares", "form_3s": "tragare", "form_1p": "trag\u00e1remos", "form_2p": "tragareis", "form_3p": "tragaren"}, "Subjuntivo Presente perfecto": {"form_1s": "haya tragado", "form_2s": "hayas tragado", "form_3s": "haya tragado", "form_1p": "hayamos tragado", "form_2p": "hay\u00e1is tragado", "form_3p": "hayan tragado"}, "Subjuntivo Futuro perfecto": {"form_1s": "hubiere tragado", "form_2s": "hubieres tragado", "form_3s": "hubiere tragado", "form_1p": "hubi\u00e9remos tragado", "form_2p": "hubiereis tragado", "form_3p": "hubieren tragado"}, "Subjuntivo Pluscuamperfecto": {"form_1s": "hubiera tragado", "form_2s": "hubieras tragado", "form_3s": "hubiera tragado", "form_1p": "hubi\u00e9ramos tragado", "form_2p": "hubierais tragado", "form_3p": "hubieran tragado"}, "Imperativo Afirmativo Presente": {"form_1s": null, "form_2s": "traga", "form_3s": "tragad", "form_1p": null, "form_2p": "trague", "form_3p": "traguen"}, "Imperativo Negativo Presente": {"form_1s": null, "form_2s": "no tragues", "form_3s": "no tragu\u00e9is", "form_1p": null, "form_2p": "no trague", "form_3p": "no traguen"}}, "tratar": {"Gerund": "tratando", "Past Participle": "tratado", "Indicativo Presente": {"form_1s": "trato", "form_2s": "tratas", "form_3s": "trata", "form_1p": "tratamos", "form_2p": "trat\u00e1is", "form_3p": "tratan"}, "Indicativo Futuro": {"form_1s": "tratar\u00e9", "form_2s": "tratar\u00e1s", "form_3s": "tratar\u00e1", "form_1p": "trataremos", "form_2p": "tratar\u00e9is", "form_3p": "tratar\u00e1n"}, "Indicativo Imperfecto": {"form_1s": "trataba", "form_2s": "tratabas", "form_3s": "trataba", "form_1p": "trat\u00e1bamos", "form_2p": "tratabais", "form_3p": "trataban"}, "Indicativo Pret\u00e9rito": {"form_1s": "trat\u00e9", "form_2s": "trataste", "form_3s": "trat\u00f3", "form_1p": "tratamos", "form_2p": "tratasteis", "form_3p": "trataron"}, "Indicativo Condicional": {"form_1s": "tratar\u00eda", "form_2s": "tratar\u00edas", "form_3s": "tratar\u00eda", "form_1p": "tratar\u00edamos", "form_2p": "tratar\u00edais", "form_3p": "tratar\u00edan"}, "Indicativo Presente perfecto": {"form_1s": "he tratado", "form_2s": "has tratado", "form_3s": "ha tratado", "form_1p": "hemos tratado", "form_2p": "hab\u00e9is tratado", "form_3p": "han tratado"}, "Indicativo Futuro perfecto": {"form_1s": "habr\u00e9 tratado", "form_2s": "habr\u00e1s tratado", "form_3s": "habr\u00e1 tratado", "form_1p": "habremos tratado", "form_2p": "habr\u00e9is tratado", "form_3p": "habr\u00e1n tratado"}, "Indicativo Pluscuamperfecto": {"form_1s": "hab\u00eda tratado", "form_2s": "hab\u00edas tratado", "form_3s": "hab\u00eda tratado", "form_1p": "hab\u00edamos tratado", "form_2p": "hab\u00edais tratado", "form_3p": "hab\u00edan tratado"}, "Indicativo Pret\u00e9rito anterior": {"form_1s": "hube tratado", "form_2s": "hubiste tratado", "form_3s": "hubo tratado", "form_1p": "hubimos tratado", "form_2p": "hubisteis tratado", "form_3p": "hubieron tratado"}, "Indicativo Condicional perfecto": {"form_1s": "habr\u00eda tratado", "form_2s": "habr\u00edas tratado", "form_3s": "habr\u00eda tratado", "form_1p": "habr\u00edamos tratado", "form_2p": "habr\u00edais tratado", "form_3p": "habr\u00edan tratado"}, "Subjuntivo Presente": {"form_1s": "trate", "form_2s": "trates", "form_3s": "trate", "form_1p": "tratemos", "form_2p": "trat\u00e9is", "form_3p": "traten"}, "Subjuntivo Imperfecto": {"form_1s": "tratara", "form_2s": "trataras", "form_3s": "tratara", "form_1p": "trat\u00e1ramos", "form_2p": "tratarais", "form_3p": "trataran"}, "Subjuntivo Futuro": {"form_1s": "tratare", "form_2s": "tratares", "form_3s": "tratare", "form_1p": "trat\u00e1remos", "form_2p": "tratareis", "form_3p": "trataren"}, "Subjuntivo Presente perfecto": {"form_1s": "haya tratado", "form_2s": "hayas tratado", "form_3s": "haya tratado", "form_1p": "hayamos tratado", "form_2p": "hay\u00e1is tratado", "form_3p": "hayan tratado"}, "Subjuntivo Futuro perfecto": {"form_1s": "hubiere tratado", "form_2s": "hubieres tratado", "form_3s": "hubiere tratado", "form_1p": "hubi\u00e9remos tratado", "form_2p": "hubiereis tratado", "form_3p": "hubieren tratado"}, "Subjuntivo Pluscuamperfecto": {"form_1s": "hubiera tratado", "form_2s": "hubieras tratado", "form_3s": "hubiera tratado", "form_1p": "hubi\u00e9ramos tratado", "form_2p": "hubierais tratado", "form_3p": "hubieran tratado"}, "Imperativo Afirmativo Presente": {"form_1s": null, "form_2s": "trata", "form_3s": "tratad", "form_1p": null, "form_2p": "trate", "form_3p": "traten"}, "Imperativo Negativo Presente": {"form_1s": null, "form_2s": "no trates", "form_3s": "no trat\u00e9is", "form_1p": null, "form_2p": "no trate", "form_3p": "no traten"}}, "triunfar": {"Gerund": "triunfando", "Past Participle": "triunfado", "Indicativo Presente": {"form_1s": "triunfo", "form_2s": "triunfas", "form_3s": "triunfa", "form_1p": "triunfamos", "form_2p": "triunf\u00e1is", "form_3p": "triunfan"}, "Indicativo Futuro": {"form_1s": "triunfar\u00e9", "form_2s": "triunfar\u00e1s", "form_3s": "triunfar\u00e1", "form_1p": "triunfaremos", "form_2p": "triunfar\u00e9is", "form_3p": "triunfar\u00e1n"}, "Indicativo Imperfecto": {"form_1s": "triunfaba", "form_2s": "triunfabas", "form_3s": "triunfaba", "form_1p": "triunf\u00e1bamos", "form_2p": "triunfabais", "form_3p": "triunfaban"}, "Indicativo Pret\u00e9rito": {"form_1s": "triunf\u00e9", "form_2s": "triunfaste", "form_3s": "triunf\u00f3", "form_1p": "triunfamos", "form_2p": "triunfasteis", "form_3p": "triunfaron"}, "Indicativo Condicional": {"form_1s": "triunfar\u00eda", "form_2s": "triunfar\u00edas", "form_3s": "triunfar\u00eda", "form_1p": "triunfar\u00edamos", "form_2p": "triunfar\u00edais", "form_3p": "triunfar\u00edan"}, "Indicativo Presente perfecto": {"form_1s": "he triunfado", "form_2s": "has triunfado", "form_3s": "ha triunfado", "form_1p": "hemos triunfado", "form_2p": "hab\u00e9is triunfado", "form_3p": "han triunfado"}, "Indicativo Futuro perfecto": {"form_1s": "habr\u00e9 triunfado", "form_2s": "habr\u00e1s triunfado", "form_3s": "habr\u00e1 triunfado", "form_1p": "habremos triunfado", "form_2p": "habr\u00e9is triunfado", "form_3p": "habr\u00e1n triunfado"}, "Indicativo Pluscuamperfecto": {"form_1s": "hab\u00eda triunfado", "form_2s": "hab\u00edas triunfado", "form_3s": "hab\u00eda triunfado", "form_1p": "hab\u00edamos triunfado", "form_2p": "hab\u00edais triunfado", "form_3p": "hab\u00edan triunfado"}, "Indicativo Pret\u00e9rito anterior": {"form_1s": "hube triunfado", "form_2s": "hubiste triunfado", "form_3s": "hubo triunfado", "form_1p": "hubimos triunfado", "form_2p": "hubisteis triunfado", "form_3p": "hubieron triunfado"}, "Indicativo Condicional perfecto": {"form_1s": "habr\u00eda triunfado", "form_2s": "habr\u00edas triunfado", "form_3s": "habr\u00eda triunfado", "form_1p": "habr\u00edamos triunfado", "form_2p": "habr\u00edais triunfado", "form_3p": "habr\u00edan triunfado"}, "Subjuntivo Presente": {"form_1s": "triunfe", "form_2s": "triunfes", "form_3s": "triunfe", "form_1p": "triunfemos", "form_2p": "triunf\u00e9is", "form_3p": "triunfen"}, "Subjuntivo Imperfecto": {"form_1s": "triunfara", "form_2s": "triunfaras", "form_3s": "triunfara", "form_1p": "triunf\u00e1ramos", "form_2p": "triunfarais", "form_3p": "triunfaran"}, "Subjuntivo Futuro": {"form_1s": "triunfare", "form_2s": "triunfares", "form_3s": "triunfare", "form_1p": "triunf\u00e1remos", "form_2p": "triunfareis", "form_3p": "triunfaren"}, "Subjuntivo Presente perfecto": {"form_1s": "haya triunfado", "form_2s": "hayas triunfado", "form_3s": "haya triunfado", "form_1p": "hayamos triunfado", "form_2p": "hay\u00e1is triunfado", "form_3p": "hayan triunfado"}, "Subjuntivo Futuro perfecto": {"form_1s": "hubiere triunfado", "form_2s": "hubieres triunfado", "form_3s": "hubiere triunfado", "form_1p": "hubi\u00e9remos triunfado", "form_2p": "hubiereis triunfado", "form_3p": "hubieren triunfado"}, "Subjuntivo Pluscuamperfecto": {"form_1s": "hubiera triunfado", "form_2s": "hubieras triunfado", "form_3s": "hubiera triunfado", "form_1p": "hubi\u00e9ramos triunfado", "form_2p": "hubierais triunfado", "form_3p": "hubieran triunfado"}, "Imperativo Afirmativo Presente": {"form_1s": null, "form_2s": "triunfa", "form_3s": "triunfad", "form_1p": null, "form_2p": "triunfe", "form_3p": "triunfen"}, "Imperativo Negativo Presente": {"form_1s": null, "form_2s": "no triunfes", "form_3s": "no triunf\u00e9is", "form_1p": null, "form_2p": "no triunfe", "form_3p": "no triunfen"}}, "tropezar": {"Gerund": "tropezando", "Past Participle": "tropezado", "Indicativo Presente": {"form_1s": "tropiezo", "form_2s": "tropiezas", "form_3s": "tropieza", "form_1p": "tropezamos", "form_2p": "tropez\u00e1is", "form_3p": "tropiezan"}, "Indicativo Futuro": {"form_1s": "tropezar\u00e9", "form_2s": "tropezar\u00e1s", "form_3s": "tropezar\u00e1", "form_1p": "tropezaremos", "form_2p": "tropezar\u00e9is", "form_3p": "tropezar\u00e1n"}, "Indicativo Imperfecto": {"form_1s": "tropezaba", "form_2s": "tropezabas", "form_3s": "tropezaba", "form_1p": "tropez\u00e1bamos", "form_2p": "tropezabais", "form_3p": "tropezaban"}, "Indicativo Pret\u00e9rito": {"form_1s": "tropec\u00e9", "form_2s": "tropezaste", "form_3s": "tropez\u00f3", "form_1p": "tropezamos", "form_2p": "tropezasteis", "form_3p": "tropezaron"}, "Indicativo Condicional": {"form_1s": "tropezar\u00eda", "form_2s": "tropezar\u00edas", "form_3s": "tropezar\u00eda", "form_1p": "tropezar\u00edamos", "form_2p": "tropezar\u00edais", "form_3p": "tropezar\u00edan"}, "Indicativo Presente perfecto": {"form_1s": "he tropezado", "form_2s": "has tropezado", "form_3s": "ha tropezado", "form_1p": "hemos tropezado", "form_2p": "hab\u00e9is tropezado", "form_3p": "han tropezado"}, "Indicativo Futuro perfecto": {"form_1s": "habr\u00e9 tropezado", "form_2s": "habr\u00e1s tropezado", "form_3s": "habr\u00e1 tropezado", "form_1p": "habremos tropezado", "form_2p": "habr\u00e9is tropezado", "form_3p": "habr\u00e1n tropezado"}, "Indicativo Pluscuamperfecto": {"form_1s": "hab\u00eda tropezado", "form_2s": "hab\u00edas tropezado", "form_3s": "hab\u00eda tropezado", "form_1p": "hab\u00edamos tropezado", "form_2p": "hab\u00edais tropezado", "form_3p": "hab\u00edan tropezado"}, "Indicativo Pret\u00e9rito anterior": {"form_1s": "hube tropezado", "form_2s": "hubiste tropezado", "form_3s": "hubo tropezado", "form_1p": "hubimos tropezado", "form_2p": "hubisteis tropezado", "form_3p": "hubieron tropezado"}, "Indicativo Condicional perfecto": {"form_1s": "habr\u00eda tropezado", "form_2s": "habr\u00edas tropezado", "form_3s": "habr\u00eda tropezado", "form_1p": "habr\u00edamos tropezado", "form_2p": "habr\u00edais tropezado", "form_3p": "habr\u00edan tropezado"}, "Subjuntivo Presente": {"form_1s": "tropiece", "form_2s": "tropieces", "form_3s": "tropiece", "form_1p": "tropecemos", "form_2p": "tropez\u00e9is", "form_3p": "tropiecen"}, "Subjuntivo Imperfecto": {"form_1s": "tropezara", "form_2s": "tropezaras", "form_3s": "tropezara", "form_1p": "tropez\u00e1ramos", "form_2p": "tropezarais", "form_3p": "tropezaran"}, "Subjuntivo Futuro": {"form_1s": "tropezare", "form_2s": "tropezares", "form_3s": "tropezare", "form_1p": "tropez\u00e1remos", "form_2p": "tropezareis", "form_3p": "tropezaren"}, "Subjuntivo Presente perfecto": {"form_1s": "haya tropezado", "form_2s": "hayas tropezado", "form_3s": "haya tropezado", "form_1p": "hayamos tropezado", "form_2p": "hay\u00e1is tropezado", "form_3p": "hayan tropezado"}, "Subjuntivo Futuro perfecto": {"form_1s": "hubiere tropezado", "form_2s": "hubieres tropezado", "form_3s": "hubiere tropezado", "form_1p": "hubi\u00e9remos tropezado", "form_2p": "hubiereis tropezado", "form_3p": "hubieren tropezado"}, "Subjuntivo Pluscuamperfecto": {"form_1s": "hubiera tropezado", "form_2s": "hubieras tropezado", "form_3s": "hubiera tropezado", "form_1p": "hubi\u00e9ramos tropezado", "form_2p": "hubierais tropezado", "form_3p": "hubieran tropezado"}, "Imperativo Afirmativo Presente": {"form_1s": null, "form_2s": "tropieza", "form_3s": "tropezad", "form_1p": null, "form_2p": "tropiece", "form_3p": "tropiecen"}, "Imperativo Negativo Presente": {"form_1s": null, "form_2s": "no tropieces", "form_3s": "no tropez\u00e9is", "form_1p": null, "form_2p": "no tropiece", "form_3p": "no tropiecen"}}, "ubicar": {"Gerund": "ubicando", "Past Participle": "ubicado", "Indicativo Presente": {"form_1s": "ubico", "form_2s": "ubicas", "form_3s": "ubica", "form_1p": "ubicamos", "form_2p": "ubic\u00e1is", "form_3p": "ubican"}, "Indicativo Futuro": {"form_1s": "ubicar\u00e9", "form_2s": "ubicar\u00e1s", "form_3s": "ubicar\u00e1", "form_1p": "ubicaremos", "form_2p": "ubicar\u00e9is", "form_3p": "ubicar\u00e1n"}, "Indicativo Imperfecto": {"form_1s": "ubicaba", "form_2s": "ubicabas", "form_3s": "ubicaba", "form_1p": "ubic\u00e1bamos", "form_2p": "ubicabais", "form_3p": "ubicaban"}, "Indicativo Pret\u00e9rito": {"form_1s": "ubiqu\u00e9", "form_2s": "ubicaste", "form_3s": "ubic\u00f3", "form_1p": "ubicamos", "form_2p": "ubicasteis", "form_3p": "ubicaron"}, "Indicativo Condicional": {"form_1s": "ubicar\u00eda", "form_2s": "ubicar\u00edas", "form_3s": "ubicar\u00eda", "form_1p": "ubicar\u00edamos", "form_2p": "ubicar\u00edais", "form_3p": "ubicar\u00edan"}, "Indicativo Presente perfecto": {"form_1s": "he ubicado", "form_2s": "has ubicado", "form_3s": "ha ubicado", "form_1p": "hemos ubicado", "form_2p": "hab\u00e9is ubicado", "form_3p": "han ubicado"}, "Indicativo Futuro perfecto": {"form_1s": "habr\u00e9 ubicado", "form_2s": "habr\u00e1s ubicado", "form_3s": "habr\u00e1 ubicado", "form_1p": "habremos ubicado", "form_2p": "habr\u00e9is ubicado", "form_3p": "habr\u00e1n ubicado"}, "Indicativo Pluscuamperfecto": {"form_1s": "hab\u00eda ubicado", "form_2s": "hab\u00edas ubicado", "form_3s": "hab\u00eda ubicado", "form_1p": "hab\u00edamos ubicado", "form_2p": "hab\u00edais ubicado", "form_3p": "hab\u00edan ubicado"}, "Indicativo Pret\u00e9rito anterior": {"form_1s": "hube ubicado", "form_2s": "hubiste ubicado", "form_3s": "hubo ubicado", "form_1p": "hubimos ubicado", "form_2p": "hubisteis ubicado", "form_3p": "hubieron ubicado"}, "Indicativo Condicional perfecto": {"form_1s": "habr\u00eda ubicado", "form_2s": "habr\u00edas ubicado", "form_3s": "habr\u00eda ubicado", "form_1p": "habr\u00edamos ubicado", "form_2p": "habr\u00edais ubicado", "form_3p": "habr\u00edan ubicado"}, "Subjuntivo Presente": {"form_1s": "ubique", "form_2s": "ubiques", "form_3s": "ubique", "form_1p": "ubiquemos", "form_2p": "ubiqu\u00e9is", "form_3p": "ubiquen"}, "Subjuntivo Imperfecto": {"form_1s": "ubicara", "form_2s": "ubicaras", "form_3s": "ubicara", "form_1p": "ubic\u00e1ramos", "form_2p": "ubicarais", "form_3p": "ubicaran"}, "Subjuntivo Futuro": {"form_1s": "ubicare", "form_2s": "ubicares", "form_3s": "ubicare", "form_1p": "ubic\u00e1remos", "form_2p": "ubicareis", "form_3p": "ubicaren"}, "Subjuntivo Presente perfecto": {"form_1s": "haya ubicado", "form_2s": "hayas ubicado", "form_3s": "haya ubicado", "form_1p": "hayamos ubicado", "form_2p": "hay\u00e1is ubicado", "form_3p": "hayan ubicado"}, "Subjuntivo Futuro perfecto": {"form_1s": "hubiere ubicado", "form_2s": "hubieres ubicado", "form_3s": "hubiere ubicado", "form_1p": "hubi\u00e9remos ubicado", "form_2p": "hubiereis ubicado", "form_3p": "hubieren ubicado"}, "Subjuntivo Pluscuamperfecto": {"form_1s": "hubiera ubicado", "form_2s": "hubieras ubicado", "form_3s": "hubiera ubicado", "form_1p": "hubi\u00e9ramos ubicado", "form_2p": "hubierais ubicado", "form_3p": "hubieran ubicado"}, "Imperativo Afirmativo Presente": {"form_1s": null, "form_2s": "ubica", "form_3s": "ubicad", "form_1p": null, "form_2p": "ubique", "form_3p": "ubiquen"}, "Imperativo Negativo Presente": {"form_1s": null, "form_2s": "no ubiques", "form_3s": "no ubiqu\u00e9is", "form_1p": null, "form_2p": "no ubique", "form_3p": "no ubiquen"}}, "unir": {"Gerund": "uniendo", "Past Participle": "unido", "Indicativo Presente": {"form_1s": "uno", "form_2s": "unes", "form_3s": "une", "form_1p": "unimos", "form_2p": "un\u00eds", "form_3p": "unen"}, "Indicativo Futuro": {"form_1s": "unir\u00e9", "form_2s": "unir\u00e1s", "form_3s": "unir\u00e1", "form_1p": "uniremos", "form_2p": "unir\u00e9is", "form_3p": "unir\u00e1n"}, "Indicativo Imperfecto": {"form_1s": "un\u00eda", "form_2s": "un\u00edas", "form_3s": "un\u00eda", "form_1p": "un\u00edamos", "form_2p": "un\u00edais", "form_3p": "un\u00edan"}, "Indicativo Pret\u00e9rito": {"form_1s": "un\u00ed", "form_2s": "uniste", "form_3s": "uni\u00f3", "form_1p": "unimos", "form_2p": "unisteis", "form_3p": "unieron"}, "Indicativo Condicional": {"form_1s": "unir\u00eda", "form_2s": "unir\u00edas", "form_3s": "unir\u00eda", "form_1p": "unir\u00edamos", "form_2p": "unir\u00edais", "form_3p": "unir\u00edan"}, "Indicativo Presente perfecto": {"form_1s": "he unido", "form_2s": "has unido", "form_3s": "ha unido", "form_1p": "hemos unido", "form_2p": "hab\u00e9is unido", "form_3p": "han unido"}, "Indicativo Futuro perfecto": {"form_1s": "habr\u00e9 unido", "form_2s": "habr\u00e1s unido", "form_3s": "habr\u00e1 unido", "form_1p": "habremos unido", "form_2p": "habr\u00e9is unido", "form_3p": "habr\u00e1n unido"}, "Indicativo Pluscuamperfecto": {"form_1s": "hab\u00eda unido", "form_2s": "hab\u00edas unido", "form_3s": "hab\u00eda unido", "form_1p": "hab\u00edamos unido", "form_2p": "hab\u00edais unido", "form_3p": "hab\u00edan unido"}, "Indicativo Pret\u00e9rito anterior": {"form_1s": "hube unido", "form_2s": "hubiste unido", "form_3s": "hubo unido", "form_1p": "hubimos unido", "form_2p": "hubisteis unido", "form_3p": "hubieron unido"}, "Indicativo Condicional perfecto": {"form_1s": "habr\u00eda unido", "form_2s": "habr\u00edas unido", "form_3s": "habr\u00eda unido", "form_1p": "habr\u00edamos unido", "form_2p": "habr\u00edais unido", "form_3p": "habr\u00edan unido"}, "Subjuntivo Presente": {"form_1s": "una", "form_2s": "unas", "form_3s": "una", "form_1p": "unamos", "form_2p": "un\u00e1is", "form_3p": "unan"}, "Subjuntivo Imperfecto": {"form_1s": "uniera", "form_2s": "unieras", "form_3s": "uniera", "form_1p": "uni\u00e9ramos", "form_2p": "unierais", "form_3p": "unieran"}, "Subjuntivo Futuro": {"form_1s": "uniere", "form_2s": "unieres", "form_3s": "uniere", "form_1p": "uni\u00e9remos", "form_2p": "uniereis", "form_3p": "unieren"}, "Subjuntivo Presente perfecto": {"form_1s": "haya unido", "form_2s": "hayas unido", "form_3s": "haya unido", "form_1p": "hayamos unido", "form_2p": "hay\u00e1is unido", "form_3p": "hayan unido"}, "Subjuntivo Futuro perfecto": {"form_1s": "hubiere unido", "form_2s": "hubieres unido", "form_3s": "hubiere unido", "form_1p": "hubi\u00e9remos unido", "form_2p": "hubiereis unido", "form_3p": "hubieren unido"}, "Subjuntivo Pluscuamperfecto": {"form_1s": "hubiera unido", "form_2s": "hubieras unido", "form_3s": "hubiera unido", "form_1p": "hubi\u00e9ramos unido", "form_2p": "hubierais unido", "form_3p": "hubieran unido"}, "Imperativo Afirmativo Presente": {"form_1s": null, "form_2s": "une", "form_3s": "unid", "form_1p": null, "form_2p": "una", "form_3p": "unan"}, "Imperativo Negativo Presente": {"form_1s": null, "form_2s": "no unas", "form_3s": "no un\u00e1is", "form_1p": null, "form_2p": "no una", "form_3p": "no unan"}}, "untar": {"Gerund": "untando", "Past Participle": "untado", "Indicativo Presente": {"form_1s": "unto", "form_2s": "untas", "form_3s": "unta", "form_1p": "untamos", "form_2p": "unt\u00e1is", "form_3p": "untan"}, "Indicativo Futuro": {"form_1s": "untar\u00e9", "form_2s": "untar\u00e1s", "form_3s": "untar\u00e1", "form_1p": "untaremos", "form_2p": "untar\u00e9is", "form_3p": "untar\u00e1n"}, "Indicativo Imperfecto": {"form_1s": "untaba", "form_2s": "untabas", "form_3s": "untaba", "form_1p": "unt\u00e1bamos", "form_2p": "untabais", "form_3p": "untaban"}, "Indicativo Pret\u00e9rito": {"form_1s": "unt\u00e9", "form_2s": "untaste", "form_3s": "unt\u00f3", "form_1p": "untamos", "form_2p": "untasteis", "form_3p": "untaron"}, "Indicativo Condicional": {"form_1s": "untar\u00eda", "form_2s": "untar\u00edas", "form_3s": "untar\u00eda", "form_1p": "untar\u00edamos", "form_2p": "untar\u00edais", "form_3p": "untar\u00edan"}, "Indicativo Presente perfecto": {"form_1s": "he untado", "form_2s": "has untado", "form_3s": "ha untado", "form_1p": "hemos untado", "form_2p": "hab\u00e9is untado", "form_3p": "han untado"}, "Indicativo Futuro perfecto": {"form_1s": "habr\u00e9 untado", "form_2s": "habr\u00e1s untado", "form_3s": "habr\u00e1 untado", "form_1p": "habremos untado", "form_2p": "habr\u00e9is untado", "form_3p": "habr\u00e1n untado"}, "Indicativo Pluscuamperfecto": {"form_1s": "hab\u00eda untado", "form_2s": "hab\u00edas untado", "form_3s": "hab\u00eda untado", "form_1p": "hab\u00edamos untado", "form_2p": "hab\u00edais untado", "form_3p": "hab\u00edan untado"}, "Indicativo Pret\u00e9rito anterior": {"form_1s": "hube untado", "form_2s": "hubiste untado", "form_3s": "hubo untado", "form_1p": "hubimos untado", "form_2p": "hubisteis untado", "form_3p": "hubieron untado"}, "Indicativo Condicional perfecto": {"form_1s": "habr\u00eda untado", "form_2s": "habr\u00edas untado", "form_3s": "habr\u00eda untado", "form_1p": "habr\u00edamos untado", "form_2p": "habr\u00edais untado", "form_3p": "habr\u00edan untado"}, "Subjuntivo Presente": {"form_1s": "unte", "form_2s": "untes", "form_3s": "unte", "form_1p": "untemos", "form_2p": "unt\u00e9is", "form_3p": "unten"}, "Subjuntivo Imperfecto": {"form_1s": "untara", "form_2s": "untaras", "form_3s": "untara", "form_1p": "unt\u00e1ramos", "form_2p": "untarais", "form_3p": "untaran"}, "Subjuntivo Futuro": {"form_1s": "untare", "form_2s": "untares", "form_3s": "untare", "form_1p": "unt\u00e1remos", "form_2p": "untareis", "form_3p": "untaren"}, "Subjuntivo Presente perfecto": {"form_1s": "haya untado", "form_2s": "hayas untado", "form_3s": "haya untado", "form_1p": "hayamos untado", "form_2p": "hay\u00e1is untado", "form_3p": "hayan untado"}, "Subjuntivo Futuro perfecto": {"form_1s": "hubiere untado", "form_2s": "hubieres untado", "form_3s": "hubiere untado", "form_1p": "hubi\u00e9remos untado", "form_2p": "hubiereis untado", "form_3p": "hubieren untado"}, "Subjuntivo Pluscuamperfecto": {"form_1s": "hubiera untado", "form_2s": "hubieras untado", "form_3s": "hubiera untado", "form_1p": "hubi\u00e9ramos untado", "form_2p": "hubierais untado", "form_3p": "hubieran untado"}, "Imperativo Afirmativo Presente": {"form_1s": null, "form_2s": "unta", "form_3s": "untad", "form_1p": null, "form_2p": "unte", "form_3p": "unten"}, "Imperativo Negativo Presente": {"form_1s": null, "form_2s": "no untes", "form_3s": "no unt\u00e9is", "form_1p": null, "form_2p": "no unte", "form_3p": "no unten"}}, "usar": {"Gerund": "usando", "Past Participle": "usado", "Indicativo Presente": {"form_1s": "uso", "form_2s": "usas", "form_3s": "usa", "form_1p": "usamos", "form_2p": "us\u00e1is", "form_3p": "usan"}, "Indicativo Futuro": {"form_1s": "usar\u00e9", "form_2s": "usar\u00e1s", "form_3s": "usar\u00e1", "form_1p": "usaremos", "form_2p": "usar\u00e9is", "form_3p": "usar\u00e1n"}, "Indicativo Imperfecto": {"form_1s": "usaba", "form_2s": "usabas", "form_3s": "usaba", "form_1p": "us\u00e1bamos", "form_2p": "usabais", "form_3p": "usaban"}, "Indicativo Pret\u00e9rito": {"form_1s": "us\u00e9", "form_2s": "usaste", "form_3s": "us\u00f3", "form_1p": "usamos", "form_2p": "usasteis", "form_3p": "usaron"}, "Indicativo Condicional": {"form_1s": "usar\u00eda", "form_2s": "usar\u00edas", "form_3s": "usar\u00eda", "form_1p": "usar\u00edamos", "form_2p": "usar\u00edais", "form_3p": "usar\u00edan"}, "Indicativo Presente perfecto": {"form_1s": "he usado", "form_2s": "has usado", "form_3s": "ha usado", "form_1p": "hemos usado", "form_2p": "hab\u00e9is usado", "form_3p": "han usado"}, "Indicativo Futuro perfecto": {"form_1s": "habr\u00e9 usado", "form_2s": "habr\u00e1s usado", "form_3s": "habr\u00e1 usado", "form_1p": "habremos usado", "form_2p": "habr\u00e9is usado", "form_3p": "habr\u00e1n usado"}, "Indicativo Pluscuamperfecto": {"form_1s": "hab\u00eda usado", "form_2s": "hab\u00edas usado", "form_3s": "hab\u00eda usado", "form_1p": "hab\u00edamos usado", "form_2p": "hab\u00edais usado", "form_3p": "hab\u00edan usado"}, "Indicativo Pret\u00e9rito anterior": {"form_1s": "hube usado", "form_2s": "hubiste usado", "form_3s": "hubo usado", "form_1p": "hubimos usado", "form_2p": "hubisteis usado", "form_3p": "hubieron usado"}, "Indicativo Condicional perfecto": {"form_1s": "habr\u00eda usado", "form_2s": "habr\u00edas usado", "form_3s": "habr\u00eda usado", "form_1p": "habr\u00edamos usado", "form_2p": "habr\u00edais usado", "form_3p": "habr\u00edan usado"}, "Subjuntivo Presente": {"form_1s": "use", "form_2s": "uses", "form_3s": "use", "form_1p": "usemos", "form_2p": "us\u00e9is", "form_3p": "usen"}, "Subjuntivo Imperfecto": {"form_1s": "usara", "form_2s": "usaras", "form_3s": "usara", "form_1p": "us\u00e1ramos", "form_2p": "usarais", "form_3p": "usaran"}, "Subjuntivo Futuro": {"form_1s": "usare", "form_2s": "usares", "form_3s": "usare", "form_1p": "us\u00e1remos", "form_2p": "usareis", "form_3p": "usaren"}, "Subjuntivo Presente perfecto": {"form_1s": "haya usado", "form_2s": "hayas usado", "form_3s": "haya usado", "form_1p": "hayamos usado", "form_2p": "hay\u00e1is usado", "form_3p": "hayan usado"}, "Subjuntivo Futuro perfecto": {"form_1s": "hubiere usado", "form_2s": "hubieres usado", "form_3s": "hubiere usado", "form_1p": "hubi\u00e9remos usado", "form_2p": "hubiereis usado", "form_3p": "hubieren usado"}, "Subjuntivo Pluscuamperfecto": {"form_1s": "hubiera usado", "form_2s": "hubieras usado", "form_3s": "hubiera usado", "form_1p": "hubi\u00e9ramos usado", "form_2p": "hubierais usado", "form_3p": "hubieran usado"}, "Imperativo Afirmativo Presente": {"form_1s": null, "form_2s": "usa", "form_3s": "usad", "form_1p": null, "form_2p": "use", "form_3p": "usen"}, "Imperativo Negativo Presente": {"form_1s": null, "form_2s": "no uses", "form_3s": "no us\u00e9is", "form_1p": null, "form_2p": "no use", "form_3p": "no usen"}}, "utilizar": {"Gerund": "utilizando", "Past Participle": "utilizado", "Indicativo Presente": {"form_1s": "utilizo", "form_2s": "utilizas", "form_3s": "utiliza", "form_1p": "utilizamos", "form_2p": "utiliz\u00e1is", "form_3p": "utilizan"}, "Indicativo Futuro": {"form_1s": "utilizar\u00e9", "form_2s": "utilizar\u00e1s", "form_3s": "utilizar\u00e1", "form_1p": "utilizaremos", "form_2p": "utilizar\u00e9is", "form_3p": "utilizar\u00e1n"}, "Indicativo Imperfecto": {"form_1s": "utilizaba", "form_2s": "utilizabas", "form_3s": "utilizaba", "form_1p": "utiliz\u00e1bamos", "form_2p": "utilizabais", "form_3p": "utilizaban"}, "Indicativo Pret\u00e9rito": {"form_1s": "utilic\u00e9", "form_2s": "utilizaste", "form_3s": "utiliz\u00f3", "form_1p": "utilizamos", "form_2p": "utilizasteis", "form_3p": "utilizaron"}, "Indicativo Condicional": {"form_1s": "utilizar\u00eda", "form_2s": "utilizar\u00edas", "form_3s": "utilizar\u00eda", "form_1p": "utilizar\u00edamos", "form_2p": "utilizar\u00edais", "form_3p": "utilizar\u00edan"}, "Indicativo Presente perfecto": {"form_1s": "he utilizado", "form_2s": "has utilizado", "form_3s": "ha utilizado", "form_1p": "hemos utilizado", "form_2p": "hab\u00e9is utilizado", "form_3p": "han utilizado"}, "Indicativo Futuro perfecto": {"form_1s": "habr\u00e9 utilizado", "form_2s": "habr\u00e1s utilizado", "form_3s": "habr\u00e1 utilizado", "form_1p": "habremos utilizado", "form_2p": "habr\u00e9is utilizado", "form_3p": "habr\u00e1n utilizado"}, "Indicativo Pluscuamperfecto": {"form_1s": "hab\u00eda utilizado", "form_2s": "hab\u00edas utilizado", "form_3s": "hab\u00eda utilizado", "form_1p": "hab\u00edamos utilizado", "form_2p": "hab\u00edais utilizado", "form_3p": "hab\u00edan utilizado"}, "Indicativo Pret\u00e9rito anterior": {"form_1s": "hube utilizado", "form_2s": "hubiste utilizado", "form_3s": "hubo utilizado", "form_1p": "hubimos utilizado", "form_2p": "hubisteis utilizado", "form_3p": "hubieron utilizado"}, "Indicativo Condicional perfecto": {"form_1s": "habr\u00eda utilizado", "form_2s": "habr\u00edas utilizado", "form_3s": "habr\u00eda utilizado", "form_1p": "habr\u00edamos utilizado", "form_2p": "habr\u00edais utilizado", "form_3p": "habr\u00edan utilizado"}, "Subjuntivo Presente": {"form_1s": "utilice", "form_2s": "utilices", "form_3s": "utilice", "form_1p": "utilicemos", "form_2p": "utilic\u00e9is", "form_3p": "utilicen"}, "Subjuntivo Imperfecto": {"form_1s": "utilizara", "form_2s": "utilizaras", "form_3s": "utilizara", "form_1p": "utiliz\u00e1ramos", "form_2p": "utilizarais", "form_3p": "utilizaran"}, "Subjuntivo Futuro": {"form_1s": "utilizare", "form_2s": "utilizares", "form_3s": "utilizare", "form_1p": "utiliz\u00e1remos", "form_2p": "utilizareis", "form_3p": "utilizaren"}, "Subjuntivo Presente perfecto": {"form_1s": "haya utilizado", "form_2s": "hayas utilizado", "form_3s": "haya utilizado", "form_1p": "hayamos utilizado", "form_2p": "hay\u00e1is utilizado", "form_3p": "hayan utilizado"}, "Subjuntivo Futuro perfecto": {"form_1s": "hubiere utilizado", "form_2s": "hubieres utilizado", "form_3s": "hubiere utilizado", "form_1p": "hubi\u00e9remos utilizado", "form_2p": "hubiereis utilizado", "form_3p": "hubieren utilizado"}, "Subjuntivo Pluscuamperfecto": {"form_1s": "hubiera utilizado", "form_2s": "hubieras utilizado", "form_3s": "hubiera utilizado", "form_1p": "hubi\u00e9ramos utilizado", "form_2p": "hubierais utilizado", "form_3p": "hubieran utilizado"}, "Imperativo Afirmativo Presente": {"form_1s": null, "form_2s": "utiliza", "form_3s": "utilizad", "form_1p": null, "form_2p": "utilice", "form_3p": "utilicen"}, "Imperativo Negativo Presente": {"form_1s": null, "form_2s": "no utilices", "form_3s": "no utilic\u00e9is", "form_1p": null, "form_2p": "no utilice", "form_3p": "no utilicen"}}, "vaciar": {"Gerund": "vaciando", "Past Participle": "vaciado", "Indicativo Presente": {"form_1s": "vac\u00edo", "form_2s": "vac\u00edas", "form_3s": "vac\u00eda", "form_1p": "vaciamos", "form_2p": "vaci\u00e1is", "form_3p": "vac\u00edan"}, "Indicativo Futuro": {"form_1s": "vaciar\u00e9", "form_2s": "vaciar\u00e1s", "form_3s": "vaciar\u00e1", "form_1p": "vaciaremos", "form_2p": "vaciar\u00e9is", "form_3p": "vaciar\u00e1n"}, "Indicativo Imperfecto": {"form_1s": "vaciaba", "form_2s": "vaciabas", "form_3s": "vaciaba", "form_1p": "vaci\u00e1bamos", "form_2p": "vaciabais", "form_3p": "vaciaban"}, "Indicativo Pret\u00e9rito": {"form_1s": "vaci\u00e9", "form_2s": "vaciaste", "form_3s": "vaci\u00f3", "form_1p": "vaciamos", "form_2p": "vaciasteis", "form_3p": "vaciaron"}, "Indicativo Condicional": {"form_1s": "vaciar\u00eda", "form_2s": "vaciar\u00edas", "form_3s": "vaciar\u00eda", "form_1p": "vaciar\u00edamos", "form_2p": "vaciar\u00edais", "form_3p": "vaciar\u00edan"}, "Indicativo Presente perfecto": {"form_1s": "he vaciado", "form_2s": "has vaciado", "form_3s": "ha vaciado", "form_1p": "hemos vaciado", "form_2p": "hab\u00e9is vaciado", "form_3p": "han vaciado"}, "Indicativo Futuro perfecto": {"form_1s": "habr\u00e9 vaciado", "form_2s": "habr\u00e1s vaciado", "form_3s": "habr\u00e1 vaciado", "form_1p": "habremos vaciado", "form_2p": "habr\u00e9is vaciado", "form_3p": "habr\u00e1n vaciado"}, "Indicativo Pluscuamperfecto": {"form_1s": "hab\u00eda vaciado", "form_2s": "hab\u00edas vaciado", "form_3s": "hab\u00eda vaciado", "form_1p": "hab\u00edamos vaciado", "form_2p": "hab\u00edais vaciado", "form_3p": "hab\u00edan vaciado"}, "Indicativo Pret\u00e9rito anterior": {"form_1s": "hube vaciado", "form_2s": "hubiste vaciado", "form_3s": "hubo vaciado", "form_1p": "hubimos vaciado", "form_2p": "hubisteis vaciado", "form_3p": "hubieron vaciado"}, "Indicativo Condicional perfecto": {"form_1s": "habr\u00eda vaciado", "form_2s": "habr\u00edas vaciado", "form_3s": "habr\u00eda vaciado", "form_1p": "habr\u00edamos vaciado", "form_2p": "habr\u00edais vaciado", "form_3p": "habr\u00edan vaciado"}, "Subjuntivo Presente": {"form_1s": "vac\u00ede", "form_2s": "vac\u00edes", "form_3s": "vac\u00ede", "form_1p": "vaciemos", "form_2p": "vaci\u00e9is", "form_3p": "vac\u00eden"}, "Subjuntivo Imperfecto": {"form_1s": "vaciara", "form_2s": "vaciaras", "form_3s": "vaciara", "form_1p": "vaci\u00e1ramos", "form_2p": "vaciarais", "form_3p": "vaciaran"}, "Subjuntivo Futuro": {"form_1s": "vaciare", "form_2s": "vaciares", "form_3s": "vaciare", "form_1p": "vaci\u00e1remos", "form_2p": "vaciareis", "form_3p": "vaciaren"}, "Subjuntivo Presente perfecto": {"form_1s": "haya vaciado", "form_2s": "hayas vaciado", "form_3s": "haya vaciado", "form_1p": "hayamos vaciado", "form_2p": "hay\u00e1is vaciado", "form_3p": "hayan vaciado"}, "Subjuntivo Futuro perfecto": {"form_1s": "hubiere vaciado", "form_2s": "hubieres vaciado", "form_3s": "hubiere vaciado", "form_1p": "hubi\u00e9remos vaciado", "form_2p": "hubiereis vaciado", "form_3p": "hubieren vaciado"}, "Subjuntivo Pluscuamperfecto": {"form_1s": "hubiera vaciado", "form_2s": "hubieras vaciado", "form_3s": "hubiera vaciado", "form_1p": "hubi\u00e9ramos vaciado", "form_2p": "hubierais vaciado", "form_3p": "hubieran vaciado"}, "Imperativo Afirmativo Presente": {"form_1s": null, "form_2s": "vac\u00eda", "form_3s": "vaciad", "form_1p": null, "form_2p": "vac\u00ede", "form_3p": "vac\u00eden"}, "Imperativo Negativo Presente": {"form_1s": null, "form_2s": "no vac\u00edes", "form_3s": "no vaci\u00e9is", "form_1p": null, "form_2p": "no vac\u00ede", "form_3p": "no vac\u00eden"}}, "valer": {"Gerund": "valiendo", "Past Participle": "valido", "Indicativo Presente": {"form_1s": "valgo", "form_2s": "vales", "form_3s": "vale", "form_1p": "valemos", "form_2p": "val\u00e9is", "form_3p": "valen"}, "Indicativo Futuro": {"form_1s": "valdr\u00e9", "form_2s": "valdr\u00e1s", "form_3s": "valdr\u00e1", "form_1p": "valdremos", "form_2p": "valdr\u00e9is", "form_3p": "valdr\u00e1n"}, "Indicativo Imperfecto": {"form_1s": "val\u00eda", "form_2s": "val\u00edas", "form_3s": "val\u00eda", "form_1p": "val\u00edamos", "form_2p": "val\u00edais", "form_3p": "val\u00edan"}, "Indicativo Pret\u00e9rito": {"form_1s": "val\u00ed", "form_2s": "valiste", "form_3s": "vali\u00f3", "form_1p": "valimos", "form_2p": "valisteis", "form_3p": "valieron"}, "Indicativo Condicional": {"form_1s": "valdr\u00eda", "form_2s": "valdr\u00edas", "form_3s": "valdr\u00eda", "form_1p": "valdr\u00edamos", "form_2p": "valdr\u00edais", "form_3p": "valdr\u00edan"}, "Indicativo Presente perfecto": {"form_1s": "he valido", "form_2s": "has valido", "form_3s": "ha valido", "form_1p": "hemos valido", "form_2p": "hab\u00e9is valido", "form_3p": "han valido"}, "Indicativo Futuro perfecto": {"form_1s": "habr\u00e9 valido", "form_2s": "habr\u00e1s valido", "form_3s": "habr\u00e1 valido", "form_1p": "habremos valido", "form_2p": "habr\u00e9is valido", "form_3p": "habr\u00e1n valido"}, "Indicativo Pluscuamperfecto": {"form_1s": "hab\u00eda valido", "form_2s": "hab\u00edas valido", "form_3s": "hab\u00eda valido", "form_1p": "hab\u00edamos valido", "form_2p": "hab\u00edais valido", "form_3p": "hab\u00edan valido"}, "Indicativo Pret\u00e9rito anterior": {"form_1s": "hube valido", "form_2s": "hubiste valido", "form_3s": "hubo valido", "form_1p": "hubimos valido", "form_2p": "hubisteis valido", "form_3p": "hubieron valido"}, "Indicativo Condicional perfecto": {"form_1s": "habr\u00eda valido", "form_2s": "habr\u00edas valido", "form_3s": "habr\u00eda valido", "form_1p": "habr\u00edamos valido", "form_2p": "habr\u00edais valido", "form_3p": "habr\u00edan valido"}, "Subjuntivo Presente": {"form_1s": "valga", "form_2s": "valgas", "form_3s": "valga", "form_1p": "valgamos", "form_2p": "valg\u00e1is", "form_3p": "valgan"}, "Subjuntivo Imperfecto": {"form_1s": "valiera", "form_2s": "valieras", "form_3s": "valiera", "form_1p": "vali\u00e9ramos", "form_2p": "valierais", "form_3p": "valieran"}, "Subjuntivo Futuro": {"form_1s": "valiere", "form_2s": "valieres", "form_3s": "valiere", "form_1p": "vali\u00e9remos", "form_2p": "valiereis", "form_3p": "valieren"}, "Subjuntivo Presente perfecto": {"form_1s": "haya valido", "form_2s": "hayas valido", "form_3s": "haya valido", "form_1p": "hayamos valido", "form_2p": "hay\u00e1is valido", "form_3p": "hayan valido"}, "Subjuntivo Futuro perfecto": {"form_1s": "hubiere valido", "form_2s": "hubieres valido", "form_3s": "hubiere valido", "form_1p": "hubi\u00e9remos valido", "form_2p": "hubiereis valido", "form_3p": "hubieren valido"}, "Subjuntivo Pluscuamperfecto": {"form_1s": "hubiera valido", "form_2s": "hubieras valido", "form_3s": "hubiera valido", "form_1p": "hubi\u00e9ramos valido", "form_2p": "hubierais valido", "form_3p": "hubieran valido"}, "Imperativo Afirmativo Presente": {"form_1s": null, "form_2s": "vale", "form_3s": "valed", "form_1p": null, "form_2p": "valga", "form_3p": "valgan"}, "Imperativo Negativo Presente": {"form_1s": null, "form_2s": "no valgas", "form_3s": "no valg\u00e1is", "form_1p": null, "form_2p": "no valga", "form_3p": "no valgan"}}, "variar": {"Gerund": "variando", "Past Participle": "variado", "Indicativo Presente": {"form_1s": "var\u00edo", "form_2s": "var\u00edas", "form_3s": "var\u00eda", "form_1p": "variamos", "form_2p": "vari\u00e1is", "form_3p": "var\u00edan"}, "Indicativo Futuro": {"form_1s": "variar\u00e9", "form_2s": "variar\u00e1s", "form_3s": "variar\u00e1", "form_1p": "variaremos", "form_2p": "variar\u00e9is", "form_3p": "variar\u00e1n"}, "Indicativo Imperfecto": {"form_1s": "variaba", "form_2s": "variabas", "form_3s": "variaba", "form_1p": "vari\u00e1bamos", "form_2p": "variabais", "form_3p": "variaban"}, "Indicativo Pret\u00e9rito": {"form_1s": "vari\u00e9", "form_2s": "variaste", "form_3s": "vari\u00f3", "form_1p": "variamos", "form_2p": "variasteis", "form_3p": "variaron"}, "Indicativo Condicional": {"form_1s": "variar\u00eda", "form_2s": "variar\u00edas", "form_3s": "variar\u00eda", "form_1p": "variar\u00edamos", "form_2p": "variar\u00edais", "form_3p": "variar\u00edan"}, "Indicativo Presente perfecto": {"form_1s": "he variado", "form_2s": "has variado", "form_3s": "ha variado", "form_1p": "hemos variado", "form_2p": "hab\u00e9is variado", "form_3p": "han variado"}, "Indicativo Futuro perfecto": {"form_1s": "habr\u00e9 variado", "form_2s": "habr\u00e1s variado", "form_3s": "habr\u00e1 variado", "form_1p": "habremos variado", "form_2p": "habr\u00e9is variado", "form_3p": "habr\u00e1n variado"}, "Indicativo Pluscuamperfecto": {"form_1s": "hab\u00eda variado", "form_2s": "hab\u00edas variado", "form_3s": "hab\u00eda variado", "form_1p": "hab\u00edamos variado", "form_2p": "hab\u00edais variado", "form_3p": "hab\u00edan variado"}, "Indicativo Pret\u00e9rito anterior": {"form_1s": "hube variado", "form_2s": "hubiste variado", "form_3s": "hubo variado", "form_1p": "hubimos variado", "form_2p": "hubisteis variado", "form_3p": "hubieron variado"}, "Indicativo Condicional perfecto": {"form_1s": "habr\u00eda variado", "form_2s": "habr\u00edas variado", "form_3s": "habr\u00eda variado", "form_1p": "habr\u00edamos variado", "form_2p": "habr\u00edais variado", "form_3p": "habr\u00edan variado"}, "Subjuntivo Presente": {"form_1s": "var\u00ede", "form_2s": "var\u00edes", "form_3s": "var\u00ede", "form_1p": "variemos", "form_2p": "vari\u00e9is", "form_3p": "var\u00eden"}, "Subjuntivo Imperfecto": {"form_1s": "variara", "form_2s": "variaras", "form_3s": "variara", "form_1p": "vari\u00e1ramos", "form_2p": "variarais", "form_3p": "variaran"}, "Subjuntivo Futuro": {"form_1s": "variare", "form_2s": "variares", "form_3s": "variare", "form_1p": "vari\u00e1remos", "form_2p": "variareis", "form_3p": "variaren"}, "Subjuntivo Presente perfecto": {"form_1s": "haya variado", "form_2s": "hayas variado", "form_3s": "haya variado", "form_1p": "hayamos variado", "form_2p": "hay\u00e1is variado", "form_3p": "hayan variado"}, "Subjuntivo Futuro perfecto": {"form_1s": "hubiere variado", "form_2s": "hubieres variado", "form_3s": "hubiere variado", "form_1p": "hubi\u00e9remos variado", "form_2p": "hubiereis variado", "form_3p": "hubieren variado"}, "Subjuntivo Pluscuamperfecto": {"form_1s": "hubiera variado", "form_2s": "hubieras variado", "form_3s": "hubiera variado", "form_1p": "hubi\u00e9ramos variado", "form_2p": "hubierais variado", "form_3p": "hubieran variado"}, "Imperativo Afirmativo Presente": {"form_1s": null, "form_2s": "var\u00eda", "form_3s": "variad", "form_1p": null, "form_2p": "var\u00ede", "form_3p": "var\u00eden"}, "Imperativo Negativo Presente": {"form_1s": null, "form_2s": "no var\u00edes", "form_3s": "no vari\u00e9is", "form_1p": null, "form_2p": "no var\u00ede", "form_3p": "no var\u00eden"}}, "vencer": {"Gerund": "venciendo", "Past Participle": "vencido", "Indicativo Presente": {"form_1s": "venzo", "form_2s": "vences", "form_3s": "vence", "form_1p": "vencemos", "form_2p": "venc\u00e9is", "form_3p": "vencen"}, "Indicativo Futuro": {"form_1s": "vencer\u00e9", "form_2s": "vencer\u00e1s", "form_3s": "vencer\u00e1", "form_1p": "venceremos", "form_2p": "vencer\u00e9is", "form_3p": "vencer\u00e1n"}, "Indicativo Imperfecto": {"form_1s": "venc\u00eda", "form_2s": "venc\u00edas", "form_3s": "venc\u00eda", "form_1p": "venc\u00edamos", "form_2p": "venc\u00edais", "form_3p": "venc\u00edan"}, "Indicativo Pret\u00e9rito": {"form_1s": "venc\u00ed", "form_2s": "venciste", "form_3s": "venci\u00f3", "form_1p": "vencimos", "form_2p": "vencisteis", "form_3p": "vencieron"}, "Indicativo Condicional": {"form_1s": "vencer\u00eda", "form_2s": "vencer\u00edas", "form_3s": "vencer\u00eda", "form_1p": "vencer\u00edamos", "form_2p": "vencer\u00edais", "form_3p": "vencer\u00edan"}, "Indicativo Presente perfecto": {"form_1s": "he vencido", "form_2s": "has vencido", "form_3s": "ha vencido", "form_1p": "hemos vencido", "form_2p": "hab\u00e9is vencido", "form_3p": "han vencido"}, "Indicativo Futuro perfecto": {"form_1s": "habr\u00e9 vencido", "form_2s": "habr\u00e1s vencido", "form_3s": "habr\u00e1 vencido", "form_1p": "habremos vencido", "form_2p": "habr\u00e9is vencido", "form_3p": "habr\u00e1n vencido"}, "Indicativo Pluscuamperfecto": {"form_1s": "hab\u00eda vencido", "form_2s": "hab\u00edas vencido", "form_3s": "hab\u00eda vencido", "form_1p": "hab\u00edamos vencido", "form_2p": "hab\u00edais vencido", "form_3p": "hab\u00edan vencido"}, "Indicativo Pret\u00e9rito anterior": {"form_1s": "hube vencido", "form_2s": "hubiste vencido", "form_3s": "hubo vencido", "form_1p": "hubimos vencido", "form_2p": "hubisteis vencido", "form_3p": "hubieron vencido"}, "Indicativo Condicional perfecto": {"form_1s": "habr\u00eda vencido", "form_2s": "habr\u00edas vencido", "form_3s": "habr\u00eda vencido", "form_1p": "habr\u00edamos vencido", "form_2p": "habr\u00edais vencido", "form_3p": "habr\u00edan vencido"}, "Subjuntivo Presente": {"form_1s": "venza", "form_2s": "venzas", "form_3s": "venza", "form_1p": "venzamos", "form_2p": "venz\u00e1is", "form_3p": "venzan"}, "Subjuntivo Imperfecto": {"form_1s": "venciera", "form_2s": "vencieras", "form_3s": "venciera", "form_1p": "venci\u00e9ramos", "form_2p": "vencierais", "form_3p": "vencieran"}, "Subjuntivo Futuro": {"form_1s": "venciere", "form_2s": "vencieres", "form_3s": "venciere", "form_1p": "venci\u00e9remos", "form_2p": "venciereis", "form_3p": "vencieren"}, "Subjuntivo Presente perfecto": {"form_1s": "haya vencido", "form_2s": "hayas vencido", "form_3s": "haya vencido", "form_1p": "hayamos vencido", "form_2p": "hay\u00e1is vencido", "form_3p": "hayan vencido"}, "Subjuntivo Futuro perfecto": {"form_1s": "hubiere vencido", "form_2s": "hubieres vencido", "form_3s": "hubiere vencido", "form_1p": "hubi\u00e9remos vencido", "form_2p": "hubiereis vencido", "form_3p": "hubieren vencido"}, "Subjuntivo Pluscuamperfecto": {"form_1s": "hubiera vencido", "form_2s": "hubieras vencido", "form_3s": "hubiera vencido", "form_1p": "hubi\u00e9ramos vencido", "form_2p": "hubierais vencido", "form_3p": "hubieran vencido"}, "Imperativo Afirmativo Presente": {"form_1s": null, "form_2s": "vence", "form_3s": "venced", "form_1p": null, "form_2p": "venza", "form_3p": "venzan"}, "Imperativo Negativo Presente": {"form_1s": null, "form_2s": "no venzas", "form_3s": "no venz\u00e1is", "form_1p": null, "form_2p": "no venza", "form_3p": "no venzan"}}, "violar": {"Gerund": "violando", "Past Participle": "violado", "Indicativo Presente": {"form_1s": "violo", "form_2s": "violas", "form_3s": "viola", "form_1p": "violamos", "form_2p": "viol\u00e1is", "form_3p": "violan"}, "Indicativo Futuro": {"form_1s": "violar\u00e9", "form_2s": "violar\u00e1s", "form_3s": "violar\u00e1", "form_1p": "violaremos", "form_2p": "violar\u00e9is", "form_3p": "violar\u00e1n"}, "Indicativo Imperfecto": {"form_1s": "violaba", "form_2s": "violabas", "form_3s": "violaba", "form_1p": "viol\u00e1bamos", "form_2p": "violabais", "form_3p": "violaban"}, "Indicativo Pret\u00e9rito": {"form_1s": "viol\u00e9", "form_2s": "violaste", "form_3s": "viol\u00f3", "form_1p": "violamos", "form_2p": "violasteis", "form_3p": "violaron"}, "Indicativo Condicional": {"form_1s": "violar\u00eda", "form_2s": "violar\u00edas", "form_3s": "violar\u00eda", "form_1p": "violar\u00edamos", "form_2p": "violar\u00edais", "form_3p": "violar\u00edan"}, "Indicativo Presente perfecto": {"form_1s": "he violado", "form_2s": "has violado", "form_3s": "ha violado", "form_1p": "hemos violado", "form_2p": "hab\u00e9is violado", "form_3p": "han violado"}, "Indicativo Futuro perfecto": {"form_1s": "habr\u00e9 violado", "form_2s": "habr\u00e1s violado", "form_3s": "habr\u00e1 violado", "form_1p": "habremos violado", "form_2p": "habr\u00e9is violado", "form_3p": "habr\u00e1n violado"}, "Indicativo Pluscuamperfecto": {"form_1s": "hab\u00eda violado", "form_2s": "hab\u00edas violado", "form_3s": "hab\u00eda violado", "form_1p": "hab\u00edamos violado", "form_2p": "hab\u00edais violado", "form_3p": "hab\u00edan violado"}, "Indicativo Pret\u00e9rito anterior": {"form_1s": "hube violado", "form_2s": "hubiste violado", "form_3s": "hubo violado", "form_1p": "hubimos violado", "form_2p": "hubisteis violado", "form_3p": "hubieron violado"}, "Indicativo Condicional perfecto": {"form_1s": "habr\u00eda violado", "form_2s": "habr\u00edas violado", "form_3s": "habr\u00eda violado", "form_1p": "habr\u00edamos violado", "form_2p": "habr\u00edais violado", "form_3p": "habr\u00edan violado"}, "Subjuntivo Presente": {"form_1s": "viole", "form_2s": "violes", "form_3s": "viole", "form_1p": "violemos", "form_2p": "viol\u00e9is", "form_3p": "violen"}, "Subjuntivo Imperfecto": {"form_1s": "violara", "form_2s": "violaras", "form_3s": "violara", "form_1p": "viol\u00e1ramos", "form_2p": "violarais", "form_3p": "violaran"}, "Subjuntivo Futuro": {"form_1s": "violare", "form_2s": "violares", "form_3s": "violare", "form_1p": "viol\u00e1remos", "form_2p": "violareis", "form_3p": "violaren"}, "Subjuntivo Presente perfecto": {"form_1s": "haya violado", "form_2s": "hayas violado", "form_3s": "haya violado", "form_1p": "hayamos violado", "form_2p": "hay\u00e1is violado", "form_3p": "hayan violado"}, "Subjuntivo Futuro perfecto": {"form_1s": "hubiere violado", "form_2s": "hubieres violado", "form_3s": "hubiere violado", "form_1p": "hubi\u00e9remos violado", "form_2p": "hubiereis violado", "form_3p": "hubieren violado"}, "Subjuntivo Pluscuamperfecto": {"form_1s": "hubiera violado", "form_2s": "hubieras violado", "form_3s": "hubiera violado", "form_1p": "hubi\u00e9ramos violado", "form_2p": "hubierais violado", "form_3p": "hubieran violado"}, "Imperativo Afirmativo Presente": {"form_1s": null, "form_2s": "viola", "form_3s": "violad", "form_1p": null, "form_2p": "viole", "form_3p": "violen"}, "Imperativo Negativo Presente": {"form_1s": null, "form_2s": "no violes", "form_3s": "no viol\u00e9is", "form_1p": null, "form_2p": "no viole", "form_3p": "no violen"}}, "vender": {"Gerund": "vendiendo", "Past Participle": "vendido", "Indicativo Presente": {"form_1s": "vendo", "form_2s": "vendes", "form_3s": "vende", "form_1p": "vendemos", "form_2p": "vend\u00e9is", "form_3p": "venden"}, "Indicativo Futuro": {"form_1s": "vender\u00e9", "form_2s": "vender\u00e1s", "form_3s": "vender\u00e1", "form_1p": "venderemos", "form_2p": "vender\u00e9is", "form_3p": "vender\u00e1n"}, "Indicativo Imperfecto": {"form_1s": "vend\u00eda", "form_2s": "vend\u00edas", "form_3s": "vend\u00eda", "form_1p": "vend\u00edamos", "form_2p": "vend\u00edais", "form_3p": "vend\u00edan"}, "Indicativo Pret\u00e9rito": {"form_1s": "vend\u00ed", "form_2s": "vendiste", "form_3s": "vendi\u00f3", "form_1p": "vendimos", "form_2p": "vendisteis", "form_3p": "vendieron"}, "Indicativo Condicional": {"form_1s": "vender\u00eda", "form_2s": "vender\u00edas", "form_3s": "vender\u00eda", "form_1p": "vender\u00edamos", "form_2p": "vender\u00edais", "form_3p": "vender\u00edan"}, "Indicativo Presente perfecto": {"form_1s": "he vendido", "form_2s": "has vendido", "form_3s": "ha vendido", "form_1p": "hemos vendido", "form_2p": "hab\u00e9is vendido", "form_3p": "han vendido"}, "Indicativo Futuro perfecto": {"form_1s": "habr\u00e9 vendido", "form_2s": "habr\u00e1s vendido", "form_3s": "habr\u00e1 vendido", "form_1p": "habremos vendido", "form_2p": "habr\u00e9is vendido", "form_3p": "habr\u00e1n vendido"}, "Indicativo Pluscuamperfecto": {"form_1s": "hab\u00eda vendido", "form_2s": "hab\u00edas vendido", "form_3s": "hab\u00eda vendido", "form_1p": "hab\u00edamos vendido", "form_2p": "hab\u00edais vendido", "form_3p": "hab\u00edan vendido"}, "Indicativo Pret\u00e9rito anterior": {"form_1s": "hube vendido", "form_2s": "hubiste vendido", "form_3s": "hubo vendido", "form_1p": "hubimos vendido", "form_2p": "hubisteis vendido", "form_3p": "hubieron vendido"}, "Indicativo Condicional perfecto": {"form_1s": "habr\u00eda vendido", "form_2s": "habr\u00edas vendido", "form_3s": "habr\u00eda vendido", "form_1p": "habr\u00edamos vendido", "form_2p": "habr\u00edais vendido", "form_3p": "habr\u00edan vendido"}, "Subjuntivo Presente": {"form_1s": "venda", "form_2s": "vendas", "form_3s": "venda", "form_1p": "vendamos", "form_2p": "vend\u00e1is", "form_3p": "vendan"}, "Subjuntivo Imperfecto": {"form_1s": "vendiera", "form_2s": "vendieras", "form_3s": "vendiera", "form_1p": "vendi\u00e9ramos", "form_2p": "vendierais", "form_3p": "vendieran"}, "Subjuntivo Futuro": {"form_1s": "vendiere", "form_2s": "vendieres", "form_3s": "vendiere", "form_1p": "vendi\u00e9remos", "form_2p": "vendiereis", "form_3p": "vendieren"}, "Subjuntivo Presente perfecto": {"form_1s": "haya vendido", "form_2s": "hayas vendido", "form_3s": "haya vendido", "form_1p": "hayamos vendido", "form_2p": "hay\u00e1is vendido", "form_3p": "hayan vendido"}, "Subjuntivo Futuro perfecto": {"form_1s": "hubiere vendido", "form_2s": "hubieres vendido", "form_3s": "hubiere vendido", "form_1p": "hubi\u00e9remos vendido", "form_2p": "hubiereis vendido", "form_3p": "hubieren vendido"}, "Subjuntivo Pluscuamperfecto": {"form_1s": "hubiera vendido", "form_2s": "hubieras vendido", "form_3s": "hubiera vendido", "form_1p": "hubi\u00e9ramos vendido", "form_2p": "hubierais vendido", "form_3p": "hubieran vendido"}, "Imperativo Afirmativo Presente": {"form_1s": null, "form_2s": "vende", "form_3s": "vended", "form_1p": null, "form_2p": "venda", "form_3p": "vendan"}, "Imperativo Negativo Presente": {"form_1s": null, "form_2s": "no vendas", "form_3s": "no vend\u00e1is", "form_1p": null, "form_2p": "no venda", "form_3p": "no vendan"}}, "venir": {"Gerund": "viniendo", "Past Participle": "venido", "Indicativo Presente": {"form_1s": "vengo", "form_2s": "vienes", "form_3s": "viene", "form_1p": "venimos", "form_2p": "ven\u00eds", "form_3p": "vienen"}, "Indicativo Futuro": {"form_1s": "vendr\u00e9", "form_2s": "vendr\u00e1s", "form_3s": "vendr\u00e1", "form_1p": "vendremos", "form_2p": "vendr\u00e9is", "form_3p": "vendr\u00e1n"}, "Indicativo Imperfecto": {"form_1s": "ven\u00eda", "form_2s": "ven\u00edas", "form_3s": "ven\u00eda", "form_1p": "ven\u00edamos", "form_2p": "ven\u00edais", "form_3p": "ven\u00edan"}, "Indicativo Pret\u00e9rito": {"form_1s": "vine", "form_2s": "viniste", "form_3s": "vino", "form_1p": "vinimos", "form_2p": "vinisteis", "form_3p": "vinieron"}, "Indicativo Condicional": {"form_1s": "vendr\u00eda", "form_2s": "vendr\u00edas", "form_3s": "vendr\u00eda", "form_1p": "vendr\u00edamos", "form_2p": "vendr\u00edais", "form_3p": "vendr\u00edan"}, "Indicativo Presente perfecto": {"form_1s": "he venido", "form_2s": "has venido", "form_3s": "ha venido", "form_1p": "hemos venido", "form_2p": "hab\u00e9is venido", "form_3p": "han venido"}, "Indicativo Futuro perfecto": {"form_1s": "habr\u00e9 venido", "form_2s": "habr\u00e1s venido", "form_3s": "habr\u00e1 venido", "form_1p": "habremos venido", "form_2p": "habr\u00e9is venido", "form_3p": "habr\u00e1n venido"}, "Indicativo Pluscuamperfecto": {"form_1s": "hab\u00eda venido", "form_2s": "hab\u00edas venido", "form_3s": "hab\u00eda venido", "form_1p": "hab\u00edamos venido", "form_2p": "hab\u00edais venido", "form_3p": "hab\u00edan venido"}, "Indicativo Pret\u00e9rito anterior": {"form_1s": "hube venido", "form_2s": "hubiste venido", "form_3s": "hubo venido", "form_1p": "hubimos venido", "form_2p": "hubisteis venido", "form_3p": "hubieron venido"}, "Indicativo Condicional perfecto": {"form_1s": "habr\u00eda venido", "form_2s": "habr\u00edas venido", "form_3s": "habr\u00eda venido", "form_1p": "habr\u00edamos venido", "form_2p": "habr\u00edais venido", "form_3p": "habr\u00edan venido"}, "Subjuntivo Presente": {"form_1s": "venga", "form_2s": "vengas", "form_3s": "venga", "form_1p": "vengamos", "form_2p": "veng\u00e1is", "form_3p": "vengan"}, "Subjuntivo Imperfecto": {"form_1s": "viniera", "form_2s": "vinieras", "form_3s": "viniera", "form_1p": "vini\u00e9ramos", "form_2p": "vinierais", "form_3p": "vinieran"}, "Subjuntivo Futuro": {"form_1s": "viniere", "form_2s": "vinieres", "form_3s": "viniere", "form_1p": "vini\u00e9remos", "form_2p": "viniereis", "form_3p": "vinieren"}, "Subjuntivo Presente perfecto": {"form_1s": "haya venido", "form_2s": "hayas venido", "form_3s": "haya venido", "form_1p": "hayamos venido", "form_2p": "hay\u00e1is venido", "form_3p": "hayan venido"}, "Subjuntivo Futuro perfecto": {"form_1s": "hubiere venido", "form_2s": "hubieres venido", "form_3s": "hubiere venido", "form_1p": "hubi\u00e9remos venido", "form_2p": "hubiereis venido", "form_3p": "hubieren venido"}, "Subjuntivo Pluscuamperfecto": {"form_1s": "hubiera venido", "form_2s": "hubieras venido", "form_3s": "hubiera venido", "form_1p": "hubi\u00e9ramos venido", "form_2p": "hubierais venido", "form_3p": "hubieran venido"}, "Imperativo Afirmativo Presente": {"form_1s": null, "form_2s": "ven", "form_3s": "venid", "form_1p": null, "form_2p": "venga", "form_3p": "vengan"}, "Imperativo Negativo Presente": {"form_1s": null, "form_2s": "no vengas", "form_3s": "no veng\u00e1is", "form_1p": null, "form_2p": "no venga", "form_3p": "no vengan"}}, "ver": {"Gerund": "viendo", "Past Participle": "visto", "Indicativo Presente": {"form_1s": "veo", "form_2s": "ves", "form_3s": "ve", "form_1p": "vemos", "form_2p": "veis", "form_3p": "ven"}, "Indicativo Futuro": {"form_1s": "ver\u00e9", "form_2s": "ver\u00e1s", "form_3s": "ver\u00e1", "form_1p": "veremos", "form_2p": "ver\u00e9is", "form_3p": "ver\u00e1n"}, "Indicativo Imperfecto": {"form_1s": "ve\u00eda", "form_2s": "ve\u00edas", "form_3s": "ve\u00eda", "form_1p": "ve\u00edamos", "form_2p": "ve\u00edais", "form_3p": "ve\u00edan"}, "Indicativo Pret\u00e9rito": {"form_1s": "vi", "form_2s": "viste", "form_3s": "vio", "form_1p": "vimos", "form_2p": "visteis", "form_3p": "vieron"}, "Indicativo Condicional": {"form_1s": "ver\u00eda", "form_2s": "ver\u00edas", "form_3s": "ver\u00eda", "form_1p": "ver\u00edamos", "form_2p": "ver\u00edais", "form_3p": "ver\u00edan"}, "Indicativo Presente perfecto": {"form_1s": "he visto", "form_2s": "has visto", "form_3s": "ha visto", "form_1p": "hemos visto", "form_2p": "hab\u00e9is visto", "form_3p": "han visto"}, "Indicativo Futuro perfecto": {"form_1s": "habr\u00e9 visto", "form_2s": "habr\u00e1s visto", "form_3s": "habr\u00e1 visto", "form_1p": "habremos visto", "form_2p": "habr\u00e9is visto", "form_3p": "habr\u00e1n visto"}, "Indicativo Pluscuamperfecto": {"form_1s": "hab\u00eda visto", "form_2s": "hab\u00edas visto", "form_3s": "hab\u00eda visto", "form_1p": "hab\u00edamos visto", "form_2p": "hab\u00edais visto", "form_3p": "hab\u00edan visto"}, "Indicativo Pret\u00e9rito anterior": {"form_1s": "hube visto", "form_2s": "hubiste visto", "form_3s": "hubo visto", "form_1p": "hubimos visto", "form_2p": "hubisteis visto", "form_3p": "hubieron visto"}, "Indicativo Condicional perfecto": {"form_1s": "habr\u00eda visto", "form_2s": "habr\u00edas visto", "form_3s": "habr\u00eda visto", "form_1p": "habr\u00edamos visto", "form_2p": "habr\u00edais visto", "form_3p": "habr\u00edan visto"}, "Subjuntivo Presente": {"form_1s": "vea", "form_2s": "veas", "form_3s": "vea", "form_1p": "veamos", "form_2p": "ve\u00e1is", "form_3p": "vean"}, "Subjuntivo Imperfecto": {"form_1s": "viera", "form_2s": "vieras", "form_3s": "viera", "form_1p": "vi\u00e9ramos", "form_2p": "vierais", "form_3p": "vieran"}, "Subjuntivo Futuro": {"form_1s": "viere", "form_2s": "vieres", "form_3s": "viere", "form_1p": "vi\u00e9remos", "form_2p": "viereis", "form_3p": "vieren"}, "Subjuntivo Presente perfecto": {"form_1s": "haya visto", "form_2s": "hayas visto", "form_3s": "haya visto", "form_1p": "hayamos visto", "form_2p": "hay\u00e1is visto", "form_3p": "hayan visto"}, "Subjuntivo Futuro perfecto": {"form_1s": "hubiere visto", "form_2s": "hubieres visto", "form_3s": "hubiere visto", "form_1p": "hubi\u00e9remos visto", "form_2p": "hubiereis visto", "form_3p": "hubieren visto"}, "Subjuntivo Pluscuamperfecto": {"form_1s": "hubiera visto", "form_2s": "hubieras visto", "form_3s": "hubiera visto", "form_1p": "hubi\u00e9ramos visto", "form_2p": "hubierais visto", "form_3p": "hubieran visto"}, "Imperativo Afirmativo Presente": {"form_1s": null, "form_2s": "ve", "form_3s": "ved", "form_1p": null, "form_2p": "vea", "form_3p": "vean"}, "Imperativo Negativo Presente": {"form_1s": null, "form_2s": "no veas", "form_3s": "no ve\u00e1is", "form_1p": null, "form_2p": "no vea", "form_3p": "no vean"}}, "verificar": {"Gerund": "verificando", "Past Participle": "verificado", "Indicativo Presente": {"form_1s": "verifico", "form_2s": "verificas", "form_3s": "verifica", "form_1p": "verificamos", "form_2p": "verific\u00e1is", "form_3p": "verifican"}, "Indicativo Futuro": {"form_1s": "verificar\u00e9", "form_2s": "verificar\u00e1s", "form_3s": "verificar\u00e1", "form_1p": "verificaremos", "form_2p": "verificar\u00e9is", "form_3p": "verificar\u00e1n"}, "Indicativo Imperfecto": {"form_1s": "verificaba", "form_2s": "verificabas", "form_3s": "verificaba", "form_1p": "verific\u00e1bamos", "form_2p": "verificabais", "form_3p": "verificaban"}, "Indicativo Pret\u00e9rito": {"form_1s": "verifiqu\u00e9", "form_2s": "verificaste", "form_3s": "verific\u00f3", "form_1p": "verificamos", "form_2p": "verificasteis", "form_3p": "verificaron"}, "Indicativo Condicional": {"form_1s": "verificar\u00eda", "form_2s": "verificar\u00edas", "form_3s": "verificar\u00eda", "form_1p": "verificar\u00edamos", "form_2p": "verificar\u00edais", "form_3p": "verificar\u00edan"}, "Indicativo Presente perfecto": {"form_1s": "he verificado", "form_2s": "has verificado", "form_3s": "ha verificado", "form_1p": "hemos verificado", "form_2p": "hab\u00e9is verificado", "form_3p": "han verificado"}, "Indicativo Futuro perfecto": {"form_1s": "habr\u00e9 verificado", "form_2s": "habr\u00e1s verificado", "form_3s": "habr\u00e1 verificado", "form_1p": "habremos verificado", "form_2p": "habr\u00e9is verificado", "form_3p": "habr\u00e1n verificado"}, "Indicativo Pluscuamperfecto": {"form_1s": "hab\u00eda verificado", "form_2s": "hab\u00edas verificado", "form_3s": "hab\u00eda verificado", "form_1p": "hab\u00edamos verificado", "form_2p": "hab\u00edais verificado", "form_3p": "hab\u00edan verificado"}, "Indicativo Pret\u00e9rito anterior": {"form_1s": "hube verificado", "form_2s": "hubiste verificado", "form_3s": "hubo verificado", "form_1p": "hubimos verificado", "form_2p": "hubisteis verificado", "form_3p": "hubieron verificado"}, "Indicativo Condicional perfecto": {"form_1s": "habr\u00eda verificado", "form_2s": "habr\u00edas verificado", "form_3s": "habr\u00eda verificado", "form_1p": "habr\u00edamos verificado", "form_2p": "habr\u00edais verificado", "form_3p": "habr\u00edan verificado"}, "Subjuntivo Presente": {"form_1s": "verifique", "form_2s": "verifiques", "form_3s": "verifique", "form_1p": "verifiquemos", "form_2p": "verifiqu\u00e9is", "form_3p": "verifiquen"}, "Subjuntivo Imperfecto": {"form_1s": "verificara", "form_2s": "verificaras", "form_3s": "verificara", "form_1p": "verific\u00e1ramos", "form_2p": "verificarais", "form_3p": "verificaran"}, "Subjuntivo Futuro": {"form_1s": "verificare", "form_2s": "verificares", "form_3s": "verificare", "form_1p": "verific\u00e1remos", "form_2p": "verificareis", "form_3p": "verificaren"}, "Subjuntivo Presente perfecto": {"form_1s": "haya verificado", "form_2s": "hayas verificado", "form_3s": "haya verificado", "form_1p": "hayamos verificado", "form_2p": "hay\u00e1is verificado", "form_3p": "hayan verificado"}, "Subjuntivo Futuro perfecto": {"form_1s": "hubiere verificado", "form_2s": "hubieres verificado", "form_3s": "hubiere verificado", "form_1p": "hubi\u00e9remos verificado", "form_2p": "hubiereis verificado", "form_3p": "hubieren verificado"}, "Subjuntivo Pluscuamperfecto": {"form_1s": "hubiera verificado", "form_2s": "hubieras verificado", "form_3s": "hubiera verificado", "form_1p": "hubi\u00e9ramos verificado", "form_2p": "hubierais verificado", "form_3p": "hubieran verificado"}, "Imperativo Afirmativo Presente": {"form_1s": null, "form_2s": "verifica", "form_3s": "verificad", "form_1p": null, "form_2p": "verifique", "form_3p": "verifiquen"}, "Imperativo Negativo Presente": {"form_1s": null, "form_2s": "no verifiques", "form_3s": "no verifiqu\u00e9is", "form_1p": null, "form_2p": "no verifique", "form_3p": "no verifiquen"}}, "vestir": {"Gerund": "vistiendo", "Past Participle": "vestido", "Indicativo Presente": {"form_1s": "visto", "form_2s": "vistes", "form_3s": "viste", "form_1p": "vestimos", "form_2p": "vest\u00eds", "form_3p": "visten"}, "Indicativo Futuro": {"form_1s": "vestir\u00e9", "form_2s": "vestir\u00e1s", "form_3s": "vestir\u00e1", "form_1p": "vestiremos", "form_2p": "vestir\u00e9is", "form_3p": "vestir\u00e1n"}, "Indicativo Imperfecto": {"form_1s": "vest\u00eda", "form_2s": "vest\u00edas", "form_3s": "vest\u00eda", "form_1p": "vest\u00edamos", "form_2p": "vest\u00edais", "form_3p": "vest\u00edan"}, "Indicativo Pret\u00e9rito": {"form_1s": "vest\u00ed", "form_2s": "vestiste", "form_3s": "visti\u00f3", "form_1p": "vestimos", "form_2p": "vestisteis", "form_3p": "vistieron"}, "Indicativo Condicional": {"form_1s": "vestir\u00eda", "form_2s": "vestir\u00edas", "form_3s": "vestir\u00eda", "form_1p": "vestir\u00edamos", "form_2p": "vestir\u00edais", "form_3p": "vestir\u00edan"}, "Indicativo Presente perfecto": {"form_1s": "he vestido", "form_2s": "has vestido", "form_3s": "ha vestido", "form_1p": "hemos vestido", "form_2p": "hab\u00e9is vestido", "form_3p": "han vestido"}, "Indicativo Futuro perfecto": {"form_1s": "habr\u00e9 vestido", "form_2s": "habr\u00e1s vestido", "form_3s": "habr\u00e1 vestido", "form_1p": "habremos vestido", "form_2p": "habr\u00e9is vestido", "form_3p": "habr\u00e1n vestido"}, "Indicativo Pluscuamperfecto": {"form_1s": "hab\u00eda vestido", "form_2s": "hab\u00edas vestido", "form_3s": "hab\u00eda vestido", "form_1p": "hab\u00edamos vestido", "form_2p": "hab\u00edais vestido", "form_3p": "hab\u00edan vestido"}, "Indicativo Pret\u00e9rito anterior": {"form_1s": "hube vestido", "form_2s": "hubiste vestido", "form_3s": "hubo vestido", "form_1p": "hubimos vestido", "form_2p": "hubisteis vestido", "form_3p": "hubieron vestido"}, "Indicativo Condicional perfecto": {"form_1s": "habr\u00eda vestido", "form_2s": "habr\u00edas vestido", "form_3s": "habr\u00eda vestido", "form_1p": "habr\u00edamos vestido", "form_2p": "habr\u00edais vestido", "form_3p": "habr\u00edan vestido"}, "Subjuntivo Presente": {"form_1s": "vista", "form_2s": "vistas", "form_3s": "vista", "form_1p": "vistamos", "form_2p": "vist\u00e1is", "form_3p": "vistan"}, "Subjuntivo Imperfecto": {"form_1s": "vistiera", "form_2s": "vistieras", "form_3s": "vistiera", "form_1p": "visti\u00e9ramos", "form_2p": "vistierais", "form_3p": "vistieran"}, "Subjuntivo Futuro": {"form_1s": "vistiere", "form_2s": "vistieres", "form_3s": "vistiere", "form_1p": "visti\u00e9remos", "form_2p": "vistiereis", "form_3p": "vistieren"}, "Subjuntivo Presente perfecto": {"form_1s": "haya vestido", "form_2s": "hayas vestido", "form_3s": "haya vestido", "form_1p": "hayamos vestido", "form_2p": "hay\u00e1is vestido", "form_3p": "hayan vestido"}, "Subjuntivo Futuro perfecto": {"form_1s": "hubiere vestido", "form_2s": "hubieres vestido", "form_3s": "hubiere vestido", "form_1p": "hubi\u00e9remos vestido", "form_2p": "hubiereis vestido", "form_3p": "hubieren vestido"}, "Subjuntivo Pluscuamperfecto": {"form_1s": "hubiera vestido", "form_2s": "hubieras vestido", "form_3s": "hubiera vestido", "form_1p": "hubi\u00e9ramos vestido", "form_2p": "hubierais vestido", "form_3p": "hubieran vestido"}, "Imperativo Afirmativo Presente": {"form_1s": null, "form_2s": "viste", "form_3s": "vestid", "form_1p": null, "form_2p": "vista", "form_3p": "vistan"}, "Imperativo Negativo Presente": {"form_1s": null, "form_2s": "no vistas", "form_3s": "no vist\u00e1is", "form_1p": null, "form_2p": "no vista", "form_3p": "no vistan"}}, "vestirse": {"Gerund": "visti\u00e9ndose", "Past Participle": "vestido", "Indicativo Presente": {"form_1s": "me visto", "form_2s": "te vistes", "form_3s": "se viste", "form_1p": "nos vestimos", "form_2p": "os vest\u00eds", "form_3p": "se visten"}, "Indicativo Futuro": {"form_1s": "me vestir\u00e9", "form_2s": "te vestir\u00e1s", "form_3s": "se vestir\u00e1", "form_1p": "nos vestiremos", "form_2p": "os vestir\u00e9is", "form_3p": "se vestir\u00e1n"}, "Indicativo Imperfecto": {"form_1s": "me vest\u00eda", "form_2s": "te vest\u00edas", "form_3s": "se vest\u00eda", "form_1p": "nos vest\u00edamos", "form_2p": "os vest\u00edais", "form_3p": "se vest\u00edan"}, "Indicativo Pret\u00e9rito": {"form_1s": "me vest\u00ed", "form_2s": "te vestiste", "form_3s": "se visti\u00f3", "form_1p": "nos vestimos", "form_2p": "os vestisteis", "form_3p": "se vistieron"}, "Indicativo Condicional": {"form_1s": "me vestir\u00eda", "form_2s": "te vestir\u00edas", "form_3s": "se vestir\u00eda", "form_1p": "nos vestir\u00edamos", "form_2p": "os vestir\u00edais", "form_3p": "se vestir\u00edan"}, "Indicativo Presente perfecto": {"form_1s": "me he vestido", "form_2s": "te has vestido", "form_3s": "se ha vestido", "form_1p": "nos hemos vestido", "form_2p": "os hab\u00e9is vestido", "form_3p": "se han vestido"}, "Indicativo Futuro perfecto": {"form_1s": "me habr\u00e9 vestido", "form_2s": "te habr\u00e1s vestido", "form_3s": "se habr\u00e1 vestido", "form_1p": "nos habremos vestido", "form_2p": "os habr\u00e9is vestido", "form_3p": "se habr\u00e1n vestido"}, "Indicativo Pluscuamperfecto": {"form_1s": "me hab\u00eda vestido", "form_2s": "te hab\u00edas vestido", "form_3s": "se hab\u00eda vestido", "form_1p": "nos hab\u00edamos vestido", "form_2p": "os hab\u00edais vestido", "form_3p": "se hab\u00edan vestido"}, "Indicativo Pret\u00e9rito anterior": {"form_1s": "me hube vestido", "form_2s": "te hubiste vestido", "form_3s": "se hubo vestido", "form_1p": "nos hubimos vestido", "form_2p": "os hubisteis vestido", "form_3p": "se hubieron vestido"}, "Indicativo Condicional perfecto": {"form_1s": "me habr\u00eda vestido", "form_2s": "te habr\u00edas vestido", "form_3s": "se habr\u00eda vestido", "form_1p": "nos habr\u00edamos vestido", "form_2p": "os habr\u00edais vestido", "form_3p": "se habr\u00edan vestido"}, "Subjuntivo Presente": {"form_1s": "me vista", "form_2s": "te vistas", "form_3s": "se vista", "form_1p": "nos vistamos", "form_2p": "os vist\u00e1is", "form_3p": "se vistan"}, "Subjuntivo Imperfecto": {"form_1s": "me vistiera", "form_2s": "te vistieras", "form_3s": "se vistiera", "form_1p": "nos visti\u00e9ramos", "form_2p": "os vistierais", "form_3p": "se vistieran"}, "Subjuntivo Futuro": {"form_1s": "me vistiere", "form_2s": "te vistieres", "form_3s": "se vistiere", "form_1p": "nos visti\u00e9remos", "form_2p": "os vistiereis", "form_3p": "se vistieren"}, "Subjuntivo Presente perfecto": {"form_1s": "me haya vestido", "form_2s": "te hayas vestido", "form_3s": "se haya vestido", "form_1p": "nos hayamos vestido", "form_2p": "os hay\u00e1is vestido", "form_3p": "se hayan vestido"}, "Subjuntivo Futuro perfecto": {"form_1s": "me hubiere vestido", "form_2s": "te hubieres vestido", "form_3s": "se hubiere vestido", "form_1p": "nos hubi\u00e9remos vestido", "form_2p": "os hubiereis vestido", "form_3p": "se hubieren vestido"}, "Subjuntivo Pluscuamperfecto": {"form_1s": "me hubiera vestido", "form_2s": "te hubieras vestido", "form_3s": "se hubiera vestido", "form_1p": "nos hubi\u00e9ramos vestido", "form_2p": "os hubierais vestido", "form_3p": "se hubieran vestido"}, "Imperativo Afirmativo Presente": {"form_1s": null, "form_2s": "v\u00edstete", "form_3s": "vest\u00edos", "form_1p": null, "form_2p": "v\u00edstase", "form_3p": "v\u00edstanse"}, "Imperativo Negativo Presente": {"form_1s": null, "form_2s": "no te vistas", "form_3s": "no os vest\u00e1is", "form_1p": null, "form_2p": "no se vista", "form_3p": "no se vistan"}}, "viajar": {"Gerund": "viajando", "Past Participle": "viajado", "Indicativo Presente": {"form_1s": "viajo", "form_2s": "viajas", "form_3s": "viaja", "form_1p": "viajamos", "form_2p": "viaj\u00e1is", "form_3p": "viajan"}, "Indicativo Futuro": {"form_1s": "viajar\u00e9", "form_2s": "viajar\u00e1s", "form_3s": "viajar\u00e1", "form_1p": "viajaremos", "form_2p": "viajar\u00e9is", "form_3p": "viajar\u00e1n"}, "Indicativo Imperfecto": {"form_1s": "viajaba", "form_2s": "viajabas", "form_3s": "viajaba", "form_1p": "viaj\u00e1bamos", "form_2p": "viajabais", "form_3p": "viajaban"}, "Indicativo Pret\u00e9rito": {"form_1s": "viaj\u00e9", "form_2s": "viajaste", "form_3s": "viaj\u00f3", "form_1p": "viajamos", "form_2p": "viajasteis", "form_3p": "viajaron"}, "Indicativo Condicional": {"form_1s": "viajar\u00eda", "form_2s": "viajar\u00edas", "form_3s": "viajar\u00eda", "form_1p": "viajar\u00edamos", "form_2p": "viajar\u00edais", "form_3p": "viajar\u00edan"}, "Indicativo Presente perfecto": {"form_1s": "he viajado", "form_2s": "has viajado", "form_3s": "ha viajado", "form_1p": "hemos viajado", "form_2p": "hab\u00e9is viajado", "form_3p": "han viajado"}, "Indicativo Futuro perfecto": {"form_1s": "habr\u00e9 viajado", "form_2s": "habr\u00e1s viajado", "form_3s": "habr\u00e1 viajado", "form_1p": "habremos viajado", "form_2p": "habr\u00e9is viajado", "form_3p": "habr\u00e1n viajado"}, "Indicativo Pluscuamperfecto": {"form_1s": "hab\u00eda viajado", "form_2s": "hab\u00edas viajado", "form_3s": "hab\u00eda viajado", "form_1p": "hab\u00edamos viajado", "form_2p": "hab\u00edais viajado", "form_3p": "hab\u00edan viajado"}, "Indicativo Pret\u00e9rito anterior": {"form_1s": "hube viajado", "form_2s": "hubiste viajado", "form_3s": "hubo viajado", "form_1p": "hubimos viajado", "form_2p": "hubisteis viajado", "form_3p": "hubieron viajado"}, "Indicativo Condicional perfecto": {"form_1s": "habr\u00eda viajado", "form_2s": "habr\u00edas viajado", "form_3s": "habr\u00eda viajado", "form_1p": "habr\u00edamos viajado", "form_2p": "habr\u00edais viajado", "form_3p": "habr\u00edan viajado"}, "Subjuntivo Presente": {"form_1s": "viaje", "form_2s": "viajes", "form_3s": "viaje", "form_1p": "viajemos", "form_2p": "viaj\u00e9is", "form_3p": "viajen"}, "Subjuntivo Imperfecto": {"form_1s": "viajara", "form_2s": "viajaras", "form_3s": "viajara", "form_1p": "viaj\u00e1ramos", "form_2p": "viajarais", "form_3p": "viajaran"}, "Subjuntivo Futuro": {"form_1s": "viajare", "form_2s": "viajares", "form_3s": "viajare", "form_1p": "viaj\u00e1remos", "form_2p": "viajareis", "form_3p": "viajaren"}, "Subjuntivo Presente perfecto": {"form_1s": "haya viajado", "form_2s": "hayas viajado", "form_3s": "haya viajado", "form_1p": "hayamos viajado", "form_2p": "hay\u00e1is viajado", "form_3p": "hayan viajado"}, "Subjuntivo Futuro perfecto": {"form_1s": "hubiere viajado", "form_2s": "hubieres viajado", "form_3s": "hubiere viajado", "form_1p": "hubi\u00e9remos viajado", "form_2p": "hubiereis viajado", "form_3p": "hubieren viajado"}, "Subjuntivo Pluscuamperfecto": {"form_1s": "hubiera viajado", "form_2s": "hubieras viajado", "form_3s": "hubiera viajado", "form_1p": "hubi\u00e9ramos viajado", "form_2p": "hubierais viajado", "form_3p": "hubieran viajado"}, "Imperativo Afirmativo Presente": {"form_1s": null, "form_2s": "viaja", "form_3s": "viajad", "form_1p": null, "form_2p": "viaje", "form_3p": "viajen"}, "Imperativo Negativo Presente": {"form_1s": null, "form_2s": "no viajes", "form_3s": "no viaj\u00e9is", "form_1p": null, "form_2p": "no viaje", "form_3p": "no viajen"}}, "visitar": {"Gerund": "visitando", "Past Participle": "visitado", "Indicativo Presente": {"form_1s": "visito", "form_2s": "visitas", "form_3s": "visita", "form_1p": "visitamos", "form_2p": "visit\u00e1is", "form_3p": "visitan"}, "Indicativo Futuro": {"form_1s": "visitar\u00e9", "form_2s": "visitar\u00e1s", "form_3s": "visitar\u00e1", "form_1p": "visitaremos", "form_2p": "visitar\u00e9is", "form_3p": "visitar\u00e1n"}, "Indicativo Imperfecto": {"form_1s": "visitaba", "form_2s": "visitabas", "form_3s": "visitaba", "form_1p": "visit\u00e1bamos", "form_2p": "visitabais", "form_3p": "visitaban"}, "Indicativo Pret\u00e9rito": {"form_1s": "visit\u00e9", "form_2s": "visitaste", "form_3s": "visit\u00f3", "form_1p": "visitamos", "form_2p": "visitasteis", "form_3p": "visitaron"}, "Indicativo Condicional": {"form_1s": "visitar\u00eda", "form_2s": "visitar\u00edas", "form_3s": "visitar\u00eda", "form_1p": "visitar\u00edamos", "form_2p": "visitar\u00edais", "form_3p": "visitar\u00edan"}, "Indicativo Presente perfecto": {"form_1s": "he visitado", "form_2s": "has visitado", "form_3s": "ha visitado", "form_1p": "hemos visitado", "form_2p": "hab\u00e9is visitado", "form_3p": "han visitado"}, "Indicativo Futuro perfecto": {"form_1s": "habr\u00e9 visitado", "form_2s": "habr\u00e1s visitado", "form_3s": "habr\u00e1 visitado", "form_1p": "habremos visitado", "form_2p": "habr\u00e9is visitado", "form_3p": "habr\u00e1n visitado"}, "Indicativo Pluscuamperfecto": {"form_1s": "hab\u00eda visitado", "form_2s": "hab\u00edas visitado", "form_3s": "hab\u00eda visitado", "form_1p": "hab\u00edamos visitado", "form_2p": "hab\u00edais visitado", "form_3p": "hab\u00edan visitado"}, "Indicativo Pret\u00e9rito anterior": {"form_1s": "hube visitado", "form_2s": "hubiste visitado", "form_3s": "hubo visitado", "form_1p": "hubimos visitado", "form_2p": "hubisteis visitado", "form_3p": "hubieron visitado"}, "Indicativo Condicional perfecto": {"form_1s": "habr\u00eda visitado", "form_2s": "habr\u00edas visitado", "form_3s": "habr\u00eda visitado", "form_1p": "habr\u00edamos visitado", "form_2p": "habr\u00edais visitado", "form_3p": "habr\u00edan visitado"}, "Subjuntivo Presente": {"form_1s": "visite", "form_2s": "visites", "form_3s": "visite", "form_1p": "visitemos", "form_2p": "visit\u00e9is", "form_3p": "visiten"}, "Subjuntivo Imperfecto": {"form_1s": "visitara", "form_2s": "visitaras", "form_3s": "visitara", "form_1p": "visit\u00e1ramos", "form_2p": "visitarais", "form_3p": "visitaran"}, "Subjuntivo Futuro": {"form_1s": "visitare", "form_2s": "visitares", "form_3s": "visitare", "form_1p": "visit\u00e1remos", "form_2p": "visitareis", "form_3p": "visitaren"}, "Subjuntivo Presente perfecto": {"form_1s": "haya visitado", "form_2s": "hayas visitado", "form_3s": "haya visitado", "form_1p": "hayamos visitado", "form_2p": "hay\u00e1is visitado", "form_3p": "hayan visitado"}, "Subjuntivo Futuro perfecto": {"form_1s": "hubiere visitado", "form_2s": "hubieres visitado", "form_3s": "hubiere visitado", "form_1p": "hubi\u00e9remos visitado", "form_2p": "hubiereis visitado", "form_3p": "hubieren visitado"}, "Subjuntivo Pluscuamperfecto": {"form_1s": "hubiera visitado", "form_2s": "hubieras visitado", "form_3s": "hubiera visitado", "form_1p": "hubi\u00e9ramos visitado", "form_2p": "hubierais visitado", "form_3p": "hubieran visitado"}, "Imperativo Afirmativo Presente": {"form_1s": null, "form_2s": "visita", "form_3s": "visitad", "form_1p": null, "form_2p": "visite", "form_3p": "visiten"}, "Imperativo Negativo Presente": {"form_1s": null, "form_2s": "no visites", "form_3s": "no visit\u00e9is", "form_1p": null, "form_2p": "no visite", "form_3p": "no visiten"}}, "vivir": {"Gerund": "viviendo", "Past Participle": "vivido", "Indicativo Presente": {"form_1s": "vivo", "form_2s": "vives", "form_3s": "vive", "form_1p": "vivimos", "form_2p": "viv\u00eds", "form_3p": "viven"}, "Indicativo Futuro": {"form_1s": "vivir\u00e9", "form_2s": "vivir\u00e1s", "form_3s": "vivir\u00e1", "form_1p": "viviremos", "form_2p": "vivir\u00e9is", "form_3p": "vivir\u00e1n"}, "Indicativo Imperfecto": {"form_1s": "viv\u00eda", "form_2s": "viv\u00edas", "form_3s": "viv\u00eda", "form_1p": "viv\u00edamos", "form_2p": "viv\u00edais", "form_3p": "viv\u00edan"}, "Indicativo Pret\u00e9rito": {"form_1s": "viv\u00ed", "form_2s": "viviste", "form_3s": "vivi\u00f3", "form_1p": "vivimos", "form_2p": "vivisteis", "form_3p": "vivieron"}, "Indicativo Condicional": {"form_1s": "vivir\u00eda", "form_2s": "vivir\u00edas", "form_3s": "vivir\u00eda", "form_1p": "vivir\u00edamos", "form_2p": "vivir\u00edais", "form_3p": "vivir\u00edan"}, "Indicativo Presente perfecto": {"form_1s": "he vivido", "form_2s": "has vivido", "form_3s": "ha vivido", "form_1p": "hemos vivido", "form_2p": "hab\u00e9is vivido", "form_3p": "han vivido"}, "Indicativo Futuro perfecto": {"form_1s": "habr\u00e9 vivido", "form_2s": "habr\u00e1s vivido", "form_3s": "habr\u00e1 vivido", "form_1p": "habremos vivido", "form_2p": "habr\u00e9is vivido", "form_3p": "habr\u00e1n vivido"}, "Indicativo Pluscuamperfecto": {"form_1s": "hab\u00eda vivido", "form_2s": "hab\u00edas vivido", "form_3s": "hab\u00eda vivido", "form_1p": "hab\u00edamos vivido", "form_2p": "hab\u00edais vivido", "form_3p": "hab\u00edan vivido"}, "Indicativo Pret\u00e9rito anterior": {"form_1s": "hube vivido", "form_2s": "hubiste vivido", "form_3s": "hubo vivido", "form_1p": "hubimos vivido", "form_2p": "hubisteis vivido", "form_3p": "hubieron vivido"}, "Indicativo Condicional perfecto": {"form_1s": "habr\u00eda vivido", "form_2s": "habr\u00edas vivido", "form_3s": "habr\u00eda vivido", "form_1p": "habr\u00edamos vivido", "form_2p": "habr\u00edais vivido", "form_3p": "habr\u00edan vivido"}, "Subjuntivo Presente": {"form_1s": "viva", "form_2s": "vivas", "form_3s": "viva", "form_1p": "vivamos", "form_2p": "viv\u00e1is", "form_3p": "vivan"}, "Subjuntivo Imperfecto": {"form_1s": "viviera", "form_2s": "vivieras", "form_3s": "viviera", "form_1p": "vivi\u00e9ramos", "form_2p": "vivierais", "form_3p": "vivieran"}, "Subjuntivo Futuro": {"form_1s": "viviere", "form_2s": "vivieres", "form_3s": "viviere", "form_1p": "vivi\u00e9remos", "form_2p": "viviereis", "form_3p": "vivieren"}, "Subjuntivo Presente perfecto": {"form_1s": "haya vivido", "form_2s": "hayas vivido", "form_3s": "haya vivido", "form_1p": "hayamos vivido", "form_2p": "hay\u00e1is vivido", "form_3p": "hayan vivido"}, "Subjuntivo Futuro perfecto": {"form_1s": "hubiere vivido", "form_2s": "hubieres vivido", "form_3s": "hubiere vivido", "form_1p": "hubi\u00e9remos vivido", "form_2p": "hubiereis vivido", "form_3p": "hubieren vivido"}, "Subjuntivo Pluscuamperfecto": {"form_1s": "hubiera vivido", "form_2s": "hubieras vivido", "form_3s": "hubiera vivido", "form_1p": "hubi\u00e9ramos vivido", "form_2p": "hubierais vivido", "form_3p": "hubieran vivido"}, "Imperativo Afirmativo Presente": {"form_1s": null, "form_2s": "vive", "form_3s": "vivid", "form_1p": null, "form_2p": "viva", "form_3p": "vivan"}, "Imperativo Negativo Presente": {"form_1s": null, "form_2s": "no vivas", "form_3s": "no viv\u00e1is", "form_1p": null, "form_2p": "no viva", "form_3p": "no vivan"}}, "volar": {"Gerund": "volando", "Past Participle": "volado", "Indicativo Presente": {"form_1s": "vuelo", "form_2s": "vuelas", "form_3s": "vuela", "form_1p": "volamos", "form_2p": "vol\u00e1is", "form_3p": "vuelan"}, "Indicativo Futuro": {"form_1s": "volar\u00e9", "form_2s": "volar\u00e1s", "form_3s": "volar\u00e1", "form_1p": "volaremos", "form_2p": "volar\u00e9is", "form_3p": "volar\u00e1n"}, "Indicativo Imperfecto": {"form_1s": "volaba", "form_2s": "volabas", "form_3s": "volaba", "form_1p": "vol\u00e1bamos", "form_2p": "volabais", "form_3p": "volaban"}, "Indicativo Pret\u00e9rito": {"form_1s": "vol\u00e9", "form_2s": "volaste", "form_3s": "vol\u00f3", "form_1p": "volamos", "form_2p": "volasteis", "form_3p": "volaron"}, "Indicativo Condicional": {"form_1s": "volar\u00eda", "form_2s": "volar\u00edas", "form_3s": "volar\u00eda", "form_1p": "volar\u00edamos", "form_2p": "volar\u00edais", "form_3p": "volar\u00edan"}, "Indicativo Presente perfecto": {"form_1s": "he volado", "form_2s": "has volado", "form_3s": "ha volado", "form_1p": "hemos volado", "form_2p": "hab\u00e9is volado", "form_3p": "han volado"}, "Indicativo Futuro perfecto": {"form_1s": "habr\u00e9 volado", "form_2s": "habr\u00e1s volado", "form_3s": "habr\u00e1 volado", "form_1p": "habremos volado", "form_2p": "habr\u00e9is volado", "form_3p": "habr\u00e1n volado"}, "Indicativo Pluscuamperfecto": {"form_1s": "hab\u00eda volado", "form_2s": "hab\u00edas volado", "form_3s": "hab\u00eda volado", "form_1p": "hab\u00edamos volado", "form_2p": "hab\u00edais volado", "form_3p": "hab\u00edan volado"}, "Indicativo Pret\u00e9rito anterior": {"form_1s": "hube volado", "form_2s": "hubiste volado", "form_3s": "hubo volado", "form_1p": "hubimos volado", "form_2p": "hubisteis volado", "form_3p": "hubieron volado"}, "Indicativo Condicional perfecto": {"form_1s": "habr\u00eda volado", "form_2s": "habr\u00edas volado", "form_3s": "habr\u00eda volado", "form_1p": "habr\u00edamos volado", "form_2p": "habr\u00edais volado", "form_3p": "habr\u00edan volado"}, "Subjuntivo Presente": {"form_1s": "vuele", "form_2s": "vueles", "form_3s": "vuele", "form_1p": "volemos", "form_2p": "vol\u00e9is", "form_3p": "vuelen"}, "Subjuntivo Imperfecto": {"form_1s": "volara", "form_2s": "volaras", "form_3s": "volara", "form_1p": "vol\u00e1ramos", "form_2p": "volarais", "form_3p": "volaran"}, "Subjuntivo Futuro": {"form_1s": "volare", "form_2s": "volares", "form_3s": "volare", "form_1p": "vol\u00e1remos", "form_2p": "volareis", "form_3p": "volaren"}, "Subjuntivo Presente perfecto": {"form_1s": "haya volado", "form_2s": "hayas volado", "form_3s": "haya volado", "form_1p": "hayamos volado", "form_2p": "hay\u00e1is volado", "form_3p": "hayan volado"}, "Subjuntivo Futuro perfecto": {"form_1s": "hubiere volado", "form_2s": "hubieres volado", "form_3s": "hubiere volado", "form_1p": "hubi\u00e9remos volado", "form_2p": "hubiereis volado", "form_3p": "hubieren volado"}, "Subjuntivo Pluscuamperfecto": {"form_1s": "hubiera volado", "form_2s": "hubieras volado", "form_3s": "hubiera volado", "form_1p": "hubi\u00e9ramos volado", "form_2p": "hubierais volado", "form_3p": "hubieran volado"}, "Imperativo Afirmativo Presente": {"form_1s": null, "form_2s": "vuela", "form_3s": "volad", "form_1p": null, "form_2p": "vuele", "form_3p": "vuelen"}, "Imperativo Negativo Presente": {"form_1s": null, "form_2s": "no vueles", "form_3s": "no vol\u00e9is", "form_1p": null, "form_2p": "no vuele", "form_3p": "no vuelen"}}, "volver": {"Gerund": "volviendo", "Past Participle": "vuelto", "Indicativo Presente": {"form_1s": "vuelvo", "form_2s": "vuelves", "form_3s": "vuelve", "form_1p": "volvemos", "form_2p": "volv\u00e9is", "form_3p": "vuelven"}, "Indicativo Futuro": {"form_1s": "volver\u00e9", "form_2s": "volver\u00e1s", "form_3s": "volver\u00e1", "form_1p": "volveremos", "form_2p": "volver\u00e9is", "form_3p": "volver\u00e1n"}, "Indicativo Imperfecto": {"form_1s": "volv\u00eda", "form_2s": "volv\u00edas", "form_3s": "volv\u00eda", "form_1p": "volv\u00edamos", "form_2p": "volv\u00edais", "form_3p": "volv\u00edan"}, "Indicativo Pret\u00e9rito": {"form_1s": "volv\u00ed", "form_2s": "volviste", "form_3s": "volvi\u00f3", "form_1p": "volvimos", "form_2p": "volvisteis", "form_3p": "volvieron"}, "Indicativo Condicional": {"form_1s": "volver\u00eda", "form_2s": "volver\u00edas", "form_3s": "volver\u00eda", "form_1p": "volver\u00edamos", "form_2p": "volver\u00edais", "form_3p": "volver\u00edan"}, "Indicativo Presente perfecto": {"form_1s": "he vuelto", "form_2s": "has vuelto", "form_3s": "ha vuelto", "form_1p": "hemos vuelto", "form_2p": "hab\u00e9is vuelto", "form_3p": "han vuelto"}, "Indicativo Futuro perfecto": {"form_1s": "habr\u00e9 vuelto", "form_2s": "habr\u00e1s vuelto", "form_3s": "habr\u00e1 vuelto", "form_1p": "habremos vuelto", "form_2p": "habr\u00e9is vuelto", "form_3p": "habr\u00e1n vuelto"}, "Indicativo Pluscuamperfecto": {"form_1s": "hab\u00eda vuelto", "form_2s": "hab\u00edas vuelto", "form_3s": "hab\u00eda vuelto", "form_1p": "hab\u00edamos vuelto", "form_2p": "hab\u00edais vuelto", "form_3p": "hab\u00edan vuelto"}, "Indicativo Pret\u00e9rito anterior": {"form_1s": "hube vuelto", "form_2s": "hubiste vuelto", "form_3s": "hubo vuelto", "form_1p": "hubimos vuelto", "form_2p": "hubisteis vuelto", "form_3p": "hubieron vuelto"}, "Indicativo Condicional perfecto": {"form_1s": "habr\u00eda vuelto", "form_2s": "habr\u00edas vuelto", "form_3s": "habr\u00eda vuelto", "form_1p": "habr\u00edamos vuelto", "form_2p": "habr\u00edais vuelto", "form_3p": "habr\u00edan vuelto"}, "Subjuntivo Presente": {"form_1s": "vuelva", "form_2s": "vuelvas", "form_3s": "vuelva", "form_1p": "volvamos", "form_2p": "volv\u00e1is", "form_3p": "vuelvan"}, "Subjuntivo Imperfecto": {"form_1s": "volviera", "form_2s": "volvieras", "form_3s": "volviera", "form_1p": "volvi\u00e9ramos", "form_2p": "volvierais", "form_3p": "volvieran"}, "Subjuntivo Futuro": {"form_1s": "volviere", "form_2s": "volvieres", "form_3s": "volviere", "form_1p": "volvi\u00e9remos", "form_2p": "volviereis", "form_3p": "volvieren"}, "Subjuntivo Presente perfecto": {"form_1s": "haya vuelto", "form_2s": "hayas vuelto", "form_3s": "haya vuelto", "form_1p": "hayamos vuelto", "form_2p": "hay\u00e1is vuelto", "form_3p": "hayan vuelto"}, "Subjuntivo Futuro perfecto": {"form_1s": "hubiere vuelto", "form_2s": "hubieres vuelto", "form_3s": "hubiere vuelto", "form_1p": "hubi\u00e9remos vuelto", "form_2p": "hubiereis vuelto", "form_3p": "hubieren vuelto"}, "Subjuntivo Pluscuamperfecto": {"form_1s": "hubiera vuelto", "form_2s": "hubieras vuelto", "form_3s": "hubiera vuelto", "form_1p": "hubi\u00e9ramos vuelto", "form_2p": "hubierais vuelto", "form_3p": "hubieran vuelto"}, "Imperativo Afirmativo Presente": {"form_1s": null, "form_2s": "vuelve", "form_3s": "volved", "form_1p": null, "form_2p": "vuelva", "form_3p": "vuelvan"}, "Imperativo Negativo Presente": {"form_1s": null, "form_2s": "no vuelvas", "form_3s": "no volv\u00e1is", "form_1p": null, "form_2p": "no vuelva", "form_3p": "no vuelvan"}}, "vomit": {"Gerund": "vomitando", "Past Participle": "vomitado", "Indicativo Presente": {"form_1s": "vomito", "form_2s": "vomitas", "form_3s": "vomita", "form_1p": "vomitamos", "form_2p": "vomit\u00e1is", "form_3p": "vomitan"}, "Indicativo Futuro": {"form_1s": "vomitar\u00e9", "form_2s": "vomitar\u00e1s", "form_3s": "vomitar\u00e1", "form_1p": "vomitaremos", "form_2p": "vomitar\u00e9is", "form_3p": "vomitar\u00e1n"}, "Indicativo Imperfecto": {"form_1s": "vomitaba", "form_2s": "vomitabas", "form_3s": "vomitaba", "form_1p": "vomit\u00e1bamos", "form_2p": "vomitabais", "form_3p": "vomitaban"}, "Indicativo Pret\u00e9rito": {"form_1s": "vomit\u00e9", "form_2s": "vomitaste", "form_3s": "vomit\u00f3", "form_1p": "vomitamos", "form_2p": "vomitasteis", "form_3p": "vomitaron"}, "Indicativo Condicional": {"form_1s": "vomitar\u00eda", "form_2s": "vomitar\u00edas", "form_3s": "vomitar\u00eda", "form_1p": "vomitar\u00edamos", "form_2p": "vomitar\u00edais", "form_3p": "vomitar\u00edan"}, "Indicativo Presente perfecto": {"form_1s": "he vomitado", "form_2s": "has vomitado", "form_3s": "ha vomitado", "form_1p": "hemos vomitado", "form_2p": "hab\u00e9is vomitado", "form_3p": "han vomitado"}, "Indicativo Futuro perfecto": {"form_1s": "habr\u00e9 vomitado", "form_2s": "habr\u00e1s vomitado", "form_3s": "habr\u00e1 vomitado", "form_1p": "habremos vomitado", "form_2p": "habr\u00e9is vomitado", "form_3p": "habr\u00e1n vomitado"}, "Indicativo Pluscuamperfecto": {"form_1s": "hab\u00eda vomitado", "form_2s": "hab\u00edas vomitado", "form_3s": "hab\u00eda vomitado", "form_1p": "hab\u00edamos vomitado", "form_2p": "hab\u00edais vomitado", "form_3p": "hab\u00edan vomitado"}, "Indicativo Pret\u00e9rito anterior": {"form_1s": "hube vomitado", "form_2s": "hubiste vomitado", "form_3s": "hubo vomitado", "form_1p": "hubimos vomitado", "form_2p": "hubisteis vomitado", "form_3p": "hubieron vomitado"}, "Indicativo Condicional perfecto": {"form_1s": "habr\u00eda vomitado", "form_2s": "habr\u00edas vomitado", "form_3s": "habr\u00eda vomitado", "form_1p": "habr\u00edamos vomitado", "form_2p": "habr\u00edais vomitado", "form_3p": "habr\u00edan vomitado"}, "Subjuntivo Presente": {"form_1s": "vomite", "form_2s": "vomites", "form_3s": "vomite", "form_1p": "vomitemos", "form_2p": "vomit\u00e9is", "form_3p": "vomiten"}, "Subjuntivo Imperfecto": {"form_1s": "vomitara", "form_2s": "vomitaras", "form_3s": "vomitara", "form_1p": "vomit\u00e1ramos", "form_2p": "vomitarais", "form_3p": "vomitaran"}, "Subjuntivo Futuro": {"form_1s": "vomitare", "form_2s": "vomitares", "form_3s": "vomitare", "form_1p": "vomit\u00e1remos", "form_2p": "vomitareis", "form_3p": "vomitaren"}, "Subjuntivo Presente perfecto": {"form_1s": "haya vomitado", "form_2s": "hayas vomitado", "form_3s": "haya vomitado", "form_1p": "hayamos vomitado", "form_2p": "hay\u00e1is vomitado", "form_3p": "hayan vomitado"}, "Subjuntivo Futuro perfecto": {"form_1s": "hubiere vomitado", "form_2s": "hubieres vomitado", "form_3s": "hubiere vomitado", "form_1p": "hubi\u00e9remos vomitado", "form_2p": "hubiereis vomitado", "form_3p": "hubieren vomitado"}, "Subjuntivo Pluscuamperfecto": {"form_1s": "hubiera vomitado", "form_2s": "hubieras vomitado", "form_3s": "hubiera vomitado", "form_1p": "hubi\u00e9ramos vomitado", "form_2p": "hubierais vomitado", "form_3p": "hubieran vomitado"}, "Imperativo Afirmativo Presente": {"form_1s": null, "form_2s": "vomita", "form_3s": "vomitad", "form_1p": null, "form_2p": "vomite", "form_3p": "vomiten"}, "Imperativo Negativo Presente": {"form_1s": null, "form_2s": "no vomites", "form_3s": "no vomit\u00e9is", "form_1p": null, "form_2p": "no vomite", "form_3p": "no vomiten"}}, "votar": {"Gerund": "votando", "Past Participle": "votado", "Indicativo Presente": {"form_1s": "voto", "form_2s": "votas", "form_3s": "vota", "form_1p": "votamos", "form_2p": "vot\u00e1is", "form_3p": "votan"}, "Indicativo Futuro": {"form_1s": "votar\u00e9", "form_2s": "votar\u00e1s", "form_3s": "votar\u00e1", "form_1p": "votaremos", "form_2p": "votar\u00e9is", "form_3p": "votar\u00e1n"}, "Indicativo Imperfecto": {"form_1s": "votaba", "form_2s": "votabas", "form_3s": "votaba", "form_1p": "vot\u00e1bamos", "form_2p": "votabais", "form_3p": "votaban"}, "Indicativo Pret\u00e9rito": {"form_1s": "vot\u00e9", "form_2s": "votaste", "form_3s": "vot\u00f3", "form_1p": "votamos", "form_2p": "votasteis", "form_3p": "votaron"}, "Indicativo Condicional": {"form_1s": "votar\u00eda", "form_2s": "votar\u00edas", "form_3s": "votar\u00eda", "form_1p": "votar\u00edamos", "form_2p": "votar\u00edais", "form_3p": "votar\u00edan"}, "Indicativo Presente perfecto": {"form_1s": "he votado", "form_2s": "has votado", "form_3s": "ha votado", "form_1p": "hemos votado", "form_2p": "hab\u00e9is votado", "form_3p": "han votado"}, "Indicativo Futuro perfecto": {"form_1s": "habr\u00e9 votado", "form_2s": "habr\u00e1s votado", "form_3s": "habr\u00e1 votado", "form_1p": "habremos votado", "form_2p": "habr\u00e9is votado", "form_3p": "habr\u00e1n votado"}, "Indicativo Pluscuamperfecto": {"form_1s": "hab\u00eda votado", "form_2s": "hab\u00edas votado", "form_3s": "hab\u00eda votado", "form_1p": "hab\u00edamos votado", "form_2p": "hab\u00edais votado", "form_3p": "hab\u00edan votado"}, "Indicativo Pret\u00e9rito anterior": {"form_1s": "hube votado", "form_2s": "hubiste votado", "form_3s": "hubo votado", "form_1p": "hubimos votado", "form_2p": "hubisteis votado", "form_3p": "hubieron votado"}, "Indicativo Condicional perfecto": {"form_1s": "habr\u00eda votado", "form_2s": "habr\u00edas votado", "form_3s": "habr\u00eda votado", "form_1p": "habr\u00edamos votado", "form_2p": "habr\u00edais votado", "form_3p": "habr\u00edan votado"}, "Subjuntivo Presente": {"form_1s": "vote", "form_2s": "votes", "form_3s": "vote", "form_1p": "votemos", "form_2p": "vot\u00e9is", "form_3p": "voten"}, "Subjuntivo Imperfecto": {"form_1s": "votara", "form_2s": "votaras", "form_3s": "votara", "form_1p": "vot\u00e1ramos", "form_2p": "votarais", "form_3p": "votaran"}, "Subjuntivo Futuro": {"form_1s": "votare", "form_2s": "votares", "form_3s": "votare", "form_1p": "vot\u00e1remos", "form_2p": "votareis", "form_3p": "votaren"}, "Subjuntivo Presente perfecto": {"form_1s": "haya votado", "form_2s": "hayas votado", "form_3s": "haya votado", "form_1p": "hayamos votado", "form_2p": "hay\u00e1is votado", "form_3p": "hayan votado"}, "Subjuntivo Futuro perfecto": {"form_1s": "hubiere votado", "form_2s": "hubieres votado", "form_3s": "hubiere votado", "form_1p": "hubi\u00e9remos votado", "form_2p": "hubiereis votado", "form_3p": "hubieren votado"}, "Subjuntivo Pluscuamperfecto": {"form_1s": "hubiera votado", "form_2s": "hubieras votado", "form_3s": "hubiera votado", "form_1p": "hubi\u00e9ramos votado", "form_2p": "hubierais votado", "form_3p": "hubieran votado"}, "Imperativo Afirmativo Presente": {"form_1s": null, "form_2s": "vota", "form_3s": "votad", "form_1p": null, "form_2p": "vote", "form_3p": "voten"}, "Imperativo Negativo Presente": {"form_1s": null, "form_2s": "no votes", "form_3s": "no vot\u00e9is", "form_1p": null, "form_2p": "no vote", "form_3p": "no voten"}}, "yacer": {"Gerund": "yaciendo", "Past Participle": "yacido", "Indicativo Presente": {"form_1s": "yazco", "form_2s": "yaces", "form_3s": "yace", "form_1p": "yacemos", "form_2p": "yac\u00e9is", "form_3p": "yacen"}, "Indicativo Futuro": {"form_1s": "yacer\u00e9", "form_2s": "yacer\u00e1s", "form_3s": "yacer\u00e1", "form_1p": "yaceremos", "form_2p": "yacer\u00e9is", "form_3p": "yacer\u00e1n"}, "Indicativo Imperfecto": {"form_1s": "yac\u00eda", "form_2s": "yac\u00edas", "form_3s": "yac\u00eda", "form_1p": "yac\u00edamos", "form_2p": "yac\u00edais", "form_3p": "yac\u00edan"}, "Indicativo Pret\u00e9rito": {"form_1s": "yac\u00ed", "form_2s": "yaciste", "form_3s": "yaci\u00f3", "form_1p": "yacimos", "form_2p": "yacisteis", "form_3p": "yacieron"}, "Indicativo Condicional": {"form_1s": "yacer\u00eda", "form_2s": "yacer\u00edas", "form_3s": "yacer\u00eda", "form_1p": "yacer\u00edamos", "form_2p": "yacer\u00edais", "form_3p": "yacer\u00edan"}, "Indicativo Presente perfecto": {"form_1s": "he yacido", "form_2s": "has yacido", "form_3s": "ha yacido", "form_1p": "hemos yacido", "form_2p": "hab\u00e9is yacido", "form_3p": "han yacido"}, "Indicativo Futuro perfecto": {"form_1s": "habr\u00e9 yacido", "form_2s": "habr\u00e1s yacido", "form_3s": "habr\u00e1 yacido", "form_1p": "habremos yacido", "form_2p": "habr\u00e9is yacido", "form_3p": "habr\u00e1n yacido"}, "Indicativo Pluscuamperfecto": {"form_1s": "hab\u00eda yacido", "form_2s": "hab\u00edas yacido", "form_3s": "hab\u00eda yacido", "form_1p": "hab\u00edamos yacido", "form_2p": "hab\u00edais yacido", "form_3p": "hab\u00edan yacido"}, "Indicativo Pret\u00e9rito anterior": {"form_1s": "hube yacido", "form_2s": "hubiste yacido", "form_3s": "hubo yacido", "form_1p": "hubimos yacido", "form_2p": "hubisteis yacido", "form_3p": "hubieron yacido"}, "Indicativo Condicional perfecto": {"form_1s": "habr\u00eda yacido", "form_2s": "habr\u00edas yacido", "form_3s": "habr\u00eda yacido", "form_1p": "habr\u00edamos yacido", "form_2p": "habr\u00edais yacido", "form_3p": "habr\u00edan yacido"}, "Subjuntivo Presente": {"form_1s": "yazca", "form_2s": "yazcas", "form_3s": "yazca", "form_1p": "yazcamos", "form_2p": "yazc\u00e1is", "form_3p": "yazcan"}, "Subjuntivo Imperfecto": {"form_1s": "yaciera", "form_2s": "yacieras", "form_3s": "yaciera", "form_1p": "yaci\u00e9ramos", "form_2p": "yacierais", "form_3p": "yacieran"}, "Subjuntivo Futuro": {"form_1s": "yaciere", "form_2s": "yacieres", "form_3s": "yaciere", "form_1p": "yaci\u00e9remos", "form_2p": "yaciereis", "form_3p": "yacieren"}, "Subjuntivo Presente perfecto": {"form_1s": "haya yacido", "form_2s": "hayas yacido", "form_3s": "haya yacido", "form_1p": "hayamos yacido", "form_2p": "hay\u00e1is yacido", "form_3p": "hayan yacido"}, "Subjuntivo Futuro perfecto": {"form_1s": "hubiere yacido", "form_2s": "hubieres yacido", "form_3s": "hubiere yacido", "form_1p": "hubi\u00e9remos yacido", "form_2p": "hubiereis yacido", "form_3p": "hubieren yacido"}, "Subjuntivo Pluscuamperfecto": {"form_1s": "hubiera yacido", "form_2s": "hubieras yacido", "form_3s": "hubiera yacido", "form_1p": "hubi\u00e9ramos yacido", "form_2p": "hubierais yacido", "form_3p": "hubieran yacido"}, "Imperativo Afirmativo Presente": {"form_1s": null, "form_2s": "yace", "form_3s": "yaced", "form_1p": null, "form_2p": "yazca", "form_3p": "yazcan"}, "Imperativo Negativo Presente": {"form_1s": null, "form_2s": "no yazcas", "form_3s": "no yazc\u00e1is", "form_1p": null, "form_2p": "no yazca", "form_3p": "no yazcan"}}, "zambullirse": {"Gerund": "zambull\u00e9ndose", "Past Participle": "zambullido", "Indicativo Presente": {"form_1s": "me zambullo", "form_2s": "te zambulles", "form_3s": "se zambulle", "form_1p": "nos zambullimos", "form_2p": "os zambull\u00eds", "form_3p": "se zambullen"}, "Indicativo Futuro": {"form_1s": "me zambullir\u00e9", "form_2s": "te zambullir\u00e1s", "form_3s": "se zambullir\u00e1", "form_1p": "nos zambulliremos", "form_2p": "os zambullir\u00e9is", "form_3p": "se zambullir\u00e1n"}, "Indicativo Imperfecto": {"form_1s": "me zambull\u00eda", "form_2s": "te zambull\u00edas", "form_3s": "se zambull\u00eda", "form_1p": "nos zambull\u00edamos", "form_2p": "os zambull\u00edais", "form_3p": "se zambull\u00edan"}, "Indicativo Pret\u00e9rito": {"form_1s": "me zambull\u00ed", "form_2s": "te zambulliste", "form_3s": "se zambull\u00f3", "form_1p": "nos zambullimos", "form_2p": "os zambullisteis", "form_3p": "se zambulleron"}, "Indicativo Condicional": {"form_1s": "me zambullir\u00eda", "form_2s": "te zambullir\u00edas", "form_3s": "se zambullir\u00eda", "form_1p": "nos zambullir\u00edamos", "form_2p": "os zambullir\u00edais", "form_3p": "se zambullir\u00edan"}, "Indicativo Presente perfecto": {"form_1s": "me he zambullido", "form_2s": "te has zambullido", "form_3s": "se ha zambullido", "form_1p": "nos hemos zambullido", "form_2p": "os hab\u00e9is zambullido", "form_3p": "se han zambullido"}, "Indicativo Futuro perfecto": {"form_1s": "me habr\u00e9 zambullido", "form_2s": "te habr\u00e1s zambullido", "form_3s": "se habr\u00e1 zambullido", "form_1p": "nos habremos zambullido", "form_2p": "os habr\u00e9is zambullido", "form_3p": "se habr\u00e1n zambullido"}, "Indicativo Pluscuamperfecto": {"form_1s": "me hab\u00eda zambullido", "form_2s": "te hab\u00edas zambullido", "form_3s": "se hab\u00eda zambullido", "form_1p": "nos hab\u00edamos zambullido", "form_2p": "os hab\u00edais zambullido", "form_3p": "se hab\u00edan zambullido"}, "Indicativo Pret\u00e9rito anterior": {"form_1s": "me hube zambullido", "form_2s": "te hubiste zambullido", "form_3s": "se hubo zambullido", "form_1p": "nos hubimos zambullido", "form_2p": "os hubisteis zambullido", "form_3p": "se hubieron zambullido"}, "Indicativo Condicional perfecto": {"form_1s": "me habr\u00eda zambullido", "form_2s": "te habr\u00edas zambullido", "form_3s": "se habr\u00eda zambullido", "form_1p": "nos habr\u00edamos zambullido", "form_2p": "os habr\u00edais zambullido", "form_3p": "se habr\u00edan zambullido"}, "Subjuntivo Presente": {"form_1s": "me zambulla", "form_2s": "te zambullas", "form_3s": "se zambulla", "form_1p": "nos zambullamos", "form_2p": "os zambull\u00e1is", "form_3p": "se zambullan"}, "Subjuntivo Imperfecto": {"form_1s": "me zambullera", "form_2s": "te zambulleras", "form_3s": "se zambullera", "form_1p": "nos zambull\u00e9ramos", "form_2p": "os zambullerais", "form_3p": "se zambulleran"}, "Subjuntivo Futuro": {"form_1s": "me zambullere", "form_2s": "te zambulleres", "form_3s": "se zambullere", "form_1p": "nos zambull\u00e9remos", "form_2p": "os zambullereis", "form_3p": "se zambulleren"}, "Subjuntivo Presente perfecto": {"form_1s": "me haya zambullido", "form_2s": "te hayas zambullido", "form_3s": "se haya zambullido", "form_1p": "nos hayamos zambullido", "form_2p": "os hay\u00e1is zambullido", "form_3p": "se hayan zambullido"}, "Subjuntivo Futuro perfecto": {"form_1s": "me hubiere zambullido", "form_2s": "te hubieres zambullido", "form_3s": "se hubiere zambullido", "form_1p": "nos hubi\u00e9remos zambullido", "form_2p": "os hubiereis zambullido", "form_3p": "se hubieren zambullido"}, "Subjuntivo Pluscuamperfecto": {"form_1s": "me hubiera zambullido", "form_2s": "te hubieras zambullido", "form_3s": "se hubiera zambullido", "form_1p": "nos hubi\u00e9ramos zambullido", "form_2p": "os hubierais zambullido", "form_3p": "se hubieran zambullido"}, "Imperativo Afirmativo Presente": {"form_1s": null, "form_2s": "zamb\u00fallete", "form_3s": "zambull\u00edos", "form_1p": null, "form_2p": "zamb\u00fallase", "form_3p": "zamb\u00fallanse"}, "Imperativo Negativo Presente": {"form_1s": null, "form_2s": "no te zambullas", "form_3s": "no os zambull\u00e1is", "form_1p": null, "form_2p": "no se zambulla", "form_3p": "no se zambullan"}}, "besar": {"Gerund": "besando", "Past Participle": "besado", "Indicativo Presente": {"form_1s": "beso", "form_2s": "besas", "form_3s": "besa", "form_1p": "besamos", "form_2p": "bes\u00e1is", "form_3p": "besan"}, "Indicativo Futuro": {"form_1s": "besar\u00e9", "form_2s": "besar\u00e1s", "form_3s": "besar\u00e1", "form_1p": "besaremos", "form_2p": "besar\u00e9is", "form_3p": "besar\u00e1n"}, "Indicativo Imperfecto": {"form_1s": "besaba", "form_2s": "besabas", "form_3s": "besaba", "form_1p": "bes\u00e1bamos", "form_2p": "besabais", "form_3p": "besaban"}, "Indicativo Pret\u00e9rito": {"form_1s": "bes\u00e9", "form_2s": "besaste", "form_3s": "bes\u00f3", "form_1p": "besamos", "form_2p": "besasteis", "form_3p": "besaron"}, "Indicativo Condicional": {"form_1s": "besar\u00eda", "form_2s": "besar\u00edas", "form_3s": "besar\u00eda", "form_1p": "besar\u00edamos", "form_2p": "besar\u00edais", "form_3p": "besar\u00edan"}, "Indicativo Presente perfecto": {"form_1s": "he besado", "form_2s": "has besado", "form_3s": "ha besado", "form_1p": "hemos besado", "form_2p": "hab\u00e9is besado", "form_3p": "han besado"}, "Indicativo Futuro perfecto": {"form_1s": "habr\u00e9 besado", "form_2s": "habr\u00e1s besado", "form_3s": "habr\u00e1 besado", "form_1p": "habremos besado", "form_2p": "habr\u00e9is besado", "form_3p": "habr\u00e1n besado"}, "Indicativo Pluscuamperfecto": {"form_1s": "hab\u00eda besado", "form_2s": "hab\u00edas besado", "form_3s": "hab\u00eda besado", "form_1p": "hab\u00edamos besado", "form_2p": "hab\u00edais besado", "form_3p": "hab\u00edan besado"}, "Indicativo Pret\u00e9rito anterior": {"form_1s": "hube besado", "form_2s": "hubiste besado", "form_3s": "hubo besado", "form_1p": "hubimos besado", "form_2p": "hubisteis besado", "form_3p": "hubieron besado"}, "Indicativo Condicional perfecto": {"form_1s": "habr\u00eda besado", "form_2s": "habr\u00edas besado", "form_3s": "habr\u00eda besado", "form_1p": "habr\u00edamos besado", "form_2p": "habr\u00edais besado", "form_3p": "habr\u00edan besado"}, "Subjuntivo Presente": {"form_1s": "bese", "form_2s": "beses", "form_3s": "bese", "form_1p": "besemos", "form_2p": "bes\u00e9is", "form_3p": "besen"}, "Subjuntivo Imperfecto": {"form_1s": "besara", "form_2s": "besaras", "form_3s": "besara", "form_1p": "bes\u00e1ramos", "form_2p": "besarais", "form_3p": "besaran"}, "Subjuntivo Futuro": {"form_1s": "besare", "form_2s": "besares", "form_3s": "besare", "form_1p": "bes\u00e1remos", "form_2p": "besareis", "form_3p": "besaren"}, "Subjuntivo Presente perfecto": {"form_1s": "haya besado", "form_2s": "hayas besado", "form_3s": "haya besado", "form_1p": "hayamos besado", "form_2p": "hay\u00e1is besado", "form_3p": "hayan besado"}, "Subjuntivo Futuro perfecto": {"form_1s": "hubiere besado", "form_2s": "hubieres besado", "form_3s": "hubiere besado", "form_1p": "hubi\u00e9remos besado", "form_2p": "hubiereis besado", "form_3p": "hubieren besado"}, "Subjuntivo Pluscuamperfecto": {"form_1s": "hubiera besado", "form_2s": "hubieras besado", "form_3s": "hubiera besado", "form_1p": "hubi\u00e9ramos besado", "form_2p": "hubierais besado", "form_3p": "hubieran besado"}, "Imperativo Afirmativo Presente": {"form_1s": null, "form_2s": "besa", "form_3s": "besad", "form_1p": null, "form_2p": "bese", "form_3p": "besen"}, "Imperativo Negativo Presente": {"form_1s": null, "form_2s": "no beses", "form_3s": "no bes\u00e9is", "form_1p": null, "form_2p": "no bese", "form_3p": "no besen"}}, "bailar": {"Gerund": "bailando", "Past Participle": "bailado", "Indicativo Presente": {"form_1s": "bailo", "form_2s": "bailas", "form_3s": "baila", "form_1p": "bailamos", "form_2p": "bail\u00e1is", "form_3p": "bailan"}, "Indicativo Futuro": {"form_1s": "bailar\u00e9", "form_2s": "bailar\u00e1s", "form_3s": "bailar\u00e1", "form_1p": "bailaremos", "form_2p": "bailar\u00e9is", "form_3p": "bailar\u00e1n"}, "Indicativo Imperfecto": {"form_1s": "bailaba", "form_2s": "bailabas", "form_3s": "bailaba", "form_1p": "bail\u00e1bamos", "form_2p": "bailabais", "form_3p": "bailaban"}, "Indicativo Pret\u00e9rito": {"form_1s": "bail\u00e9", "form_2s": "bailaste", "form_3s": "bail\u00f3", "form_1p": "bailamos", "form_2p": "bailasteis", "form_3p": "bailaron"}, "Indicativo Condicional": {"form_1s": "bailar\u00eda", "form_2s": "bailar\u00edas", "form_3s": "bailar\u00eda", "form_1p": "bailar\u00edamos", "form_2p": "bailar\u00edais", "form_3p": "bailar\u00edan"}, "Indicativo Presente perfecto": {"form_1s": "he bailado", "form_2s": "has bailado", "form_3s": "ha bailado", "form_1p": "hemos bailado", "form_2p": "hab\u00e9is bailado", "form_3p": "han bailado"}, "Indicativo Futuro perfecto": {"form_1s": "habr\u00e9 bailado", "form_2s": "habr\u00e1s bailado", "form_3s": "habr\u00e1 bailado", "form_1p": "habremos bailado", "form_2p": "habr\u00e9is bailado", "form_3p": "habr\u00e1n bailado"}, "Indicativo Pluscuamperfecto": {"form_1s": "hab\u00eda bailado", "form_2s": "hab\u00edas bailado", "form_3s": "hab\u00eda bailado", "form_1p": "hab\u00edamos bailado", "form_2p": "hab\u00edais bailado", "form_3p": "hab\u00edan bailado"}, "Indicativo Pret\u00e9rito anterior": {"form_1s": "hube bailado", "form_2s": "hubiste bailado", "form_3s": "hubo bailado", "form_1p": "hubimos bailado", "form_2p": "hubisteis bailado", "form_3p": "hubieron bailado"}, "Indicativo Condicional perfecto": {"form_1s": "habr\u00eda bailado", "form_2s": "habr\u00edas bailado", "form_3s": "habr\u00eda bailado", "form_1p": "habr\u00edamos bailado", "form_2p": "habr\u00edais bailado", "form_3p": "habr\u00edan bailado"}, "Subjuntivo Presente": {"form_1s": "baile", "form_2s": "bailes", "form_3s": "baile", "form_1p": "bailemos", "form_2p": "bail\u00e9is", "form_3p": "bailen"}, "Subjuntivo Imperfecto": {"form_1s": "bailara", "form_2s": "bailaras", "form_3s": "bailara", "form_1p": "bail\u00e1ramos", "form_2p": "bailarais", "form_3p": "bailaran"}, "Subjuntivo Futuro": {"form_1s": "bailare", "form_2s": "bailares", "form_3s": "bailare", "form_1p": "bail\u00e1remos", "form_2p": "bailareis", "form_3p": "bailaren"}, "Subjuntivo Presente perfecto": {"form_1s": "haya bailado", "form_2s": "hayas bailado", "form_3s": "haya bailado", "form_1p": "hayamos bailado", "form_2p": "hay\u00e1is bailado", "form_3p": "hayan bailado"}, "Subjuntivo Futuro perfecto": {"form_1s": "hubiere bailado", "form_2s": "hubieres bailado", "form_3s": "hubiere bailado", "form_1p": "hubi\u00e9remos bailado", "form_2p": "hubiereis bailado", "form_3p": "hubieren bailado"}, "Subjuntivo Pluscuamperfecto": {"form_1s": "hubiera bailado", "form_2s": "hubieras bailado", "form_3s": "hubiera bailado", "form_1p": "hubi\u00e9ramos bailado", "form_2p": "hubierais bailado", "form_3p": "hubieran bailado"}, "Imperativo Afirmativo Presente": {"form_1s": null, "form_2s": "baila", "form_3s": "bailad", "form_1p": null, "form_2p": "baile", "form_3p": "bailen"}, "Imperativo Negativo Presente": {"form_1s": null, "form_2s": "no bailes", "form_3s": "no bail\u00e9is", "form_1p": null, "form_2p": "no baile", "form_3p": "no bailen"}}, "presentar": {"Gerund": "presentando", "Past Participle": "presentado", "Indicativo Presente": {"form_1s": "presento", "form_2s": "presentas", "form_3s": "presenta", "form_1p": "presentamos", "form_2p": "present\u00e1is", "form_3p": "presentan"}, "Indicativo Futuro": {"form_1s": "presentar\u00e9", "form_2s": "presentar\u00e1s", "form_3s": "presentar\u00e1", "form_1p": "presentaremos", "form_2p": "presentar\u00e9is", "form_3p": "presentar\u00e1n"}, "Indicativo Imperfecto": {"form_1s": "presentaba", "form_2s": "presentabas", "form_3s": "presentaba", "form_1p": "present\u00e1bamos", "form_2p": "presentabais", "form_3p": "presentaban"}, "Indicativo Pret\u00e9rito": {"form_1s": "present\u00e9", "form_2s": "presentaste", "form_3s": "present\u00f3", "form_1p": "presentamos", "form_2p": "presentasteis", "form_3p": "presentaron"}, "Indicativo Condicional": {"form_1s": "presentar\u00eda", "form_2s": "presentar\u00edas", "form_3s": "presentar\u00eda", "form_1p": "presentar\u00edamos", "form_2p": "presentar\u00edais", "form_3p": "presentar\u00edan"}, "Indicativo Presente perfecto": {"form_1s": "he presentado", "form_2s": "has presentado", "form_3s": "ha presentado", "form_1p": "hemos presentado", "form_2p": "hab\u00e9is presentado", "form_3p": "han presentado"}, "Indicativo Futuro perfecto": {"form_1s": "habr\u00e9 presentado", "form_2s": "habr\u00e1s presentado", "form_3s": "habr\u00e1 presentado", "form_1p": "habremos presentado", "form_2p": "habr\u00e9is presentado", "form_3p": "habr\u00e1n presentado"}, "Indicativo Pluscuamperfecto": {"form_1s": "hab\u00eda presentado", "form_2s": "hab\u00edas presentado", "form_3s": "hab\u00eda presentado", "form_1p": "hab\u00edamos presentado", "form_2p": "hab\u00edais presentado", "form_3p": "hab\u00edan presentado"}, "Indicativo Pret\u00e9rito anterior": {"form_1s": "hube presentado", "form_2s": "hubiste presentado", "form_3s": "hubo presentado", "form_1p": "hubimos presentado", "form_2p": "hubisteis presentado", "form_3p": "hubieron presentado"}, "Indicativo Condicional perfecto": {"form_1s": "habr\u00eda presentado", "form_2s": "habr\u00edas presentado", "form_3s": "habr\u00eda presentado", "form_1p": "habr\u00edamos presentado", "form_2p": "habr\u00edais presentado", "form_3p": "habr\u00edan presentado"}, "Subjuntivo Presente": {"form_1s": "presente", "form_2s": "presentes", "form_3s": "presente", "form_1p": "presentemos", "form_2p": "present\u00e9is", "form_3p": "presenten"}, "Subjuntivo Imperfecto": {"form_1s": "presentara", "form_2s": "presentaras", "form_3s": "presentara", "form_1p": "present\u00e1ramos", "form_2p": "presentarais", "form_3p": "presentaran"}, "Subjuntivo Futuro": {"form_1s": "presentare", "form_2s": "presentares", "form_3s": "presentare", "form_1p": "present\u00e1remos", "form_2p": "presentareis", "form_3p": "presentaren"}, "Subjuntivo Presente perfecto": {"form_1s": "haya presentado", "form_2s": "hayas presentado", "form_3s": "haya presentado", "form_1p": "hayamos presentado", "form_2p": "hay\u00e1is presentado", "form_3p": "hayan presentado"}, "Subjuntivo Futuro perfecto": {"form_1s": "hubiere presentado", "form_2s": "hubieres presentado", "form_3s": "hubiere presentado", "form_1p": "hubi\u00e9remos presentado", "form_2p": "hubiereis presentado", "form_3p": "hubieren presentado"}, "Subjuntivo Pluscuamperfecto": {"form_1s": "hubiera presentado", "form_2s": "hubieras presentado", "form_3s": "hubiera presentado", "form_1p": "hubi\u00e9ramos presentado", "form_2p": "hubierais presentado", "form_3p": "hubieran presentado"}, "Imperativo Afirmativo Presente": {"form_1s": null, "form_2s": "presenta", "form_3s": "presentad", "form_1p": null, "form_2p": "presente", "form_3p": "presenten"}, "Imperativo Negativo Presente": {"form_1s": null, "form_2s": "no presentes", "form_3s": "no present\u00e9is", "form_1p": null, "form_2p": "no presente", "form_3p": "no presenten"}}, "esperar": {"Gerund": "esperando", "Past Participle": "esperado", "Indicativo Presente": {"form_1s": "espero", "form_2s": "esperas", "form_3s": "espera", "form_1p": "esperamos", "form_2p": "esper\u00e1is", "form_3p": "esperan"}, "Indicativo Futuro": {"form_1s": "esperar\u00e9", "form_2s": "esperar\u00e1s", "form_3s": "esperar\u00e1", "form_1p": "esperaremos", "form_2p": "esperar\u00e9is", "form_3p": "esperar\u00e1n"}, "Indicativo Imperfecto": {"form_1s": "esperaba", "form_2s": "esperabas", "form_3s": "esperaba", "form_1p": "esper\u00e1bamos", "form_2p": "esperabais", "form_3p": "esperaban"}, "Indicativo Pret\u00e9rito": {"form_1s": "esper\u00e9", "form_2s": "esperaste", "form_3s": "esper\u00f3", "form_1p": "esperamos", "form_2p": "esperasteis", "form_3p": "esperaron"}, "Indicativo Condicional": {"form_1s": "esperar\u00eda", "form_2s": "esperar\u00edas", "form_3s": "esperar\u00eda", "form_1p": "esperar\u00edamos", "form_2p": "esperar\u00edais", "form_3p": "esperar\u00edan"}, "Indicativo Presente perfecto": {"form_1s": "he esperado", "form_2s": "has esperado", "form_3s": "ha esperado", "form_1p": "hemos esperado", "form_2p": "hab\u00e9is esperado", "form_3p": "han esperado"}, "Indicativo Futuro perfecto": {"form_1s": "habr\u00e9 esperado", "form_2s": "habr\u00e1s esperado", "form_3s": "habr\u00e1 esperado", "form_1p": "habremos esperado", "form_2p": "habr\u00e9is esperado", "form_3p": "habr\u00e1n esperado"}, "Indicativo Pluscuamperfecto": {"form_1s": "hab\u00eda esperado", "form_2s": "hab\u00edas esperado", "form_3s": "hab\u00eda esperado", "form_1p": "hab\u00edamos esperado", "form_2p": "hab\u00edais esperado", "form_3p": "hab\u00edan esperado"}, "Indicativo Pret\u00e9rito anterior": {"form_1s": "hube esperado", "form_2s": "hubiste esperado", "form_3s": "hubo esperado", "form_1p": "hubimos esperado", "form_2p": "hubisteis esperado", "form_3p": "hubieron esperado"}, "Indicativo Condicional perfecto": {"form_1s": "habr\u00eda esperado", "form_2s": "habr\u00edas esperado", "form_3s": "habr\u00eda esperado", "form_1p": "habr\u00edamos esperado", "form_2p": "habr\u00edais esperado", "form_3p": "habr\u00edan esperado"}, "Subjuntivo Presente": {"form_1s": "espere", "form_2s": "esperes", "form_3s": "espere", "form_1p": "esperemos", "form_2p": "esper\u00e9is", "form_3p": "esperen"}, "Subjuntivo Imperfecto": {"form_1s": "esperara", "form_2s": "esperaras", "form_3s": "esperara", "form_1p": "esper\u00e1ramos", "form_2p": "esperarais", "form_3p": "esperaran"}, "Subjuntivo Futuro": {"form_1s": "esperare", "form_2s": "esperares", "form_3s": "esperare", "form_1p": "esper\u00e1remos", "form_2p": "esperareis", "form_3p": "esperaren"}, "Subjuntivo Presente perfecto": {"form_1s": "haya esperado", "form_2s": "hayas esperado", "form_3s": "haya esperado", "form_1p": "hayamos esperado", "form_2p": "hay\u00e1is esperado", "form_3p": "hayan esperado"}, "Subjuntivo Futuro perfecto": {"form_1s": "hubiere esperado", "form_2s": "hubieres esperado", "form_3s": "hubiere esperado", "form_1p": "hubi\u00e9remos esperado", "form_2p": "hubiereis esperado", "form_3p": "hubieren esperado"}, "Subjuntivo Pluscuamperfecto": {"form_1s": "hubiera esperado", "form_2s": "hubieras esperado", "form_3s": "hubiera esperado", "form_1p": "hubi\u00e9ramos esperado", "form_2p": "hubierais esperado", "form_3p": "hubieran esperado"}, "Imperativo Afirmativo Presente": {"form_1s": null, "form_2s": "espera", "form_3s": "esperad", "form_1p": null, "form_2p": "espere", "form_3p": "esperen"}, "Imperativo Negativo Presente": {"form_1s": null, "form_2s": "no esperes", "form_3s": "no esper\u00e9is", "form_1p": null, "form_2p": "no espere", "form_3p": "no esperen"}}}